<mediawiki xmlns="http://www.mediawiki.org/xml/export-0.10/" xmlns:xsi="http://www.w3.org/2001/XMLSchema-instance" xsi:schemaLocation="http://www.mediawiki.org/xml/export-0.10/ http://www.mediawiki.org/xml/export-0.10.xsd" version="0.10" xml:lang="bg">
  <siteinfo>
    <sitename>Уикиречник</sitename>
    <dbname>bgwiktionary</dbname>
    <base>https://bg.wiktionary.org/wiki/%D0%A3%D0%B8%D0%BA%D0%B8%D1%80%D0%B5%D1%87%D0%BD%D0%B8%D0%BA:%D0%9D%D0%B0%D1%87%D0%B0%D0%BB%D0%BD%D0%B0_%D1%81%D1%82%D1%80%D0%B0%D0%BD%D0%B8%D1%86%D0%B0</base>
    <generator>MediaWiki 1.42.0-wmf.18</generator>
    <case>case-sensitive</case>
    <namespaces>
      <namespace key="-2" case="case-sensitive">Медия</namespace>
      <namespace key="-1" case="first-letter">Специални</namespace>
      <namespace key="0" case="case-sensitive" />
      <namespace key="1" case="case-sensitive">Беседа</namespace>
      <namespace key="2" case="first-letter">Потребител</namespace>
      <namespace key="3" case="first-letter">Потребител беседа</namespace>
      <namespace key="4" case="case-sensitive">Уикиречник</namespace>
      <namespace key="5" case="case-sensitive">Уикиречник беседа</namespace>
      <namespace key="6" case="case-sensitive">Файл</namespace>
      <namespace key="7" case="case-sensitive">Файл беседа</namespace>
      <namespace key="8" case="first-letter">МедияУики</namespace>
      <namespace key="9" case="first-letter">МедияУики беседа</namespace>
      <namespace key="10" case="case-sensitive">Шаблон</namespace>
      <namespace key="11" case="case-sensitive">Шаблон беседа</namespace>
      <namespace key="12" case="case-sensitive">Помощ</namespace>
      <namespace key="13" case="case-sensitive">Помощ беседа</namespace>
      <namespace key="14" case="case-sensitive">Категория</namespace>
      <namespace key="15" case="case-sensitive">Категория беседа</namespace>
      <namespace key="100" case="case-sensitive">Словоформи</namespace>
      <namespace key="101" case="case-sensitive">Словоформи беседа</namespace>
      <namespace key="710" case="case-sensitive">TimedText</namespace>
      <namespace key="711" case="case-sensitive">TimedText talk</namespace>
      <namespace key="828" case="case-sensitive">Модул</namespace>
      <namespace key="829" case="case-sensitive">Модул беседа</namespace>
      <namespace key="2300" case="case-sensitive">Gadget</namespace>
      <namespace key="2301" case="case-sensitive">Gadget talk</namespace>
      <namespace key="2302" case="case-sensitive">Gadget definition</namespace>
      <namespace key="2303" case="case-sensitive">Gadget definition talk</namespace>
    </namespaces>
  </siteinfo>
  <page>
    <title>Шаблон:Словоформи/хабилитирам</title>
    <ns>10</ns>
    <id>568098</id>
    <revision>
      <id>600078</id>
      <timestamp>2005-05-12T11:19:50Z</timestamp>
      <contributor>
        <username>Bgbot</username>
        <id>83</id>
      </contributor>
      <comment>Борислав: Шаблон със словоформи</comment>
      <model>wikitext</model>
      <format>text/x-wiki</format>
      <text bytes="22864" xml:space="preserve">{{Шаблон:Словоформи/Глагол|
  ОСНОВНА ФОРМА = хабилитирам
| СЕГ.ВР., 1Л., ЕД.Ч. = ха·би·ли·ти·рам
| СЕГ.ВР., 1Л., МН.Ч. = ха·би·ли·ти·ра·ме
| СЕГ.ВР., 2Л., ЕД.Ч. = ха·би·ли·ти·раш
| СЕГ.ВР., 2Л., МН.Ч. = ха·би·ли·ти·ра·те
| СЕГ.ВР., 3Л., ЕД.Ч. = ха·би·ли·ти·ра
| СЕГ.ВР., 3Л., МН.Ч. = ха·би·ли·ти·рат
| МИН.СВ.ВР., 1Л., ЕД.Ч. = ха·би·ли·ти·рах
| МИН.СВ.ВР., 1Л., МН.Ч. = ха·би·ли·ти·рах·ме
| МИН.СВ.ВР., 2Л., ЕД.Ч. = ха·би·ли·ти·ра
| МИН.СВ.ВР., 2Л., МН.Ч. = ха·би·ли·ти·рах·те
| МИН.СВ.ВР., 3Л., ЕД.Ч. = ха·би·ли·ти·ра
| МИН.СВ.ВР., 3Л., МН.Ч. = ха·би·ли·ти·ра·ха
| МИН.НЕСВ.ВР., 1Л., ЕД.Ч. = ха·би·ли·ти·рах
| МИН.НЕСВ.ВР., 1Л., МН.Ч. = ха·би·ли·ти·рах·ме
| МИН.НЕСВ.ВР., 2Л., ЕД.Ч. = ха·би·ли·ти·ра·ше
| МИН.НЕСВ.ВР., 2Л., МН.Ч. = ха·би·ли·ти·рах·те
| МИН.НЕСВ.ВР., 3Л., ЕД.Ч. = ха·би·ли·ти·ра·ше
| МИН.НЕСВ.ВР., 3Л., МН.Ч. = ха·би·ли·ти·ра·ха
| МИН.НЕОПР.ВР., 1Л., ЕД.Ч., М.Р. = хабилитирал съм
| МИН.НЕОПР.ВР., 1Л., ЕД.Ч., Ж.Р. = хабилитирала съм
| МИН.НЕОПР.ВР., 1Л., ЕД.Ч., СР.Р. = хабилитирало съм
| МИН.НЕОПР.ВР., 1Л., МН.Ч. = хабилитирали сме
| МИН.НЕОПР.ВР., 2Л., ЕД.Ч., М.Р. = хабилитирал си
| МИН.НЕОПР.ВР., 2Л., ЕД.Ч., Ж.Р. = хабилитирала си
| МИН.НЕОПР.ВР., 2Л., ЕД.Ч., СР.Р. = хабилитирало си
| МИН.НЕОПР.ВР., 2Л., МН.Ч. = хабилитирали сте
| МИН.НЕОПР.ВР., 3Л., ЕД.Ч., М.Р. = хабилитирал е
| МИН.НЕОПР.ВР., 3Л., ЕД.Ч., Ж.Р. = хабилитирала е
| МИН.НЕОПР.ВР., 3Л., ЕД.Ч., СР.Р. = хабилитирало е
| МИН.НЕОПР.ВР., 3Л., МН.Ч. = хабилитирали са
| МИН.ПРЕД.ВР., 1Л., ЕД.Ч., М.Р. = бях хабилитирал
| МИН.ПРЕД.ВР., 1Л., ЕД.Ч., Ж.Р. = бях хабилитирала
| МИН.ПРЕД.ВР., 1Л., ЕД.Ч., СР.Р. = бях хабилитирало
| МИН.ПРЕД.ВР., 1Л., МН.Ч. = бяхме хабилитирали
| МИН.ПРЕД.ВР., 2Л., ЕД.Ч., М.Р. = беше хабилитирал
| МИН.ПРЕД.ВР., 2Л., ЕД.Ч., Ж.Р. = беше хабилитирала
| МИН.ПРЕД.ВР., 2Л., ЕД.Ч., СР.Р. = беше хабилитирало
| МИН.ПРЕД.ВР., 2Л., МН.Ч. = бяхте хабилитирали
| МИН.ПРЕД.ВР., 3Л., ЕД.Ч., М.Р. = беше хабилитирал
| МИН.ПРЕД.ВР., 3Л., ЕД.Ч., Ж.Р. = беше хабилитирала
| МИН.ПРЕД.ВР., 3Л., ЕД.Ч., СР.Р. = беше хабилитирало
| МИН.ПРЕД.ВР., 3Л., МН.Ч. = бяха хабилитирали
| БЪД.ВР., 1Л., ЕД.Ч. = ще хабилитирам
| БЪД.ВР., 1Л., МН.Ч. = ще хабилитираме
| БЪД.ВР., 2Л., ЕД.Ч. = ще хабилитираш
| БЪД.ВР., 2Л., МН.Ч. = ще хабилитирате
| БЪД.ВР., 3Л., ЕД.Ч. = ще хабилитира
| БЪД.ВР., 3Л., МН.Ч. = ще хабилитират
| БЪД.ПРЕД.ВР., 1Л., ЕД.Ч., М.Р. = ще съм хабилитирал
| БЪД.ПРЕД.ВР., 1Л., ЕД.Ч., Ж.Р. = ще съм хабилитирала
| БЪД.ПРЕД.ВР., 1Л., ЕД.Ч., СР.Р. = ще съм хабилитирало
| БЪД.ПРЕД.ВР., 1Л., МН.Ч. = ще сме хабилитирали
| БЪД.ПРЕД.ВР., 2Л., ЕД.Ч., М.Р. = ще си хабилитирал
| БЪД.ПРЕД.ВР., 2Л., ЕД.Ч., Ж.Р. = ще си хабилитирала
| БЪД.ПРЕД.ВР., 2Л., ЕД.Ч., СР.Р. = ще си хабилитирало
| БЪД.ПРЕД.ВР., 2Л., МН.Ч. = ще сте хабилитирали
| БЪД.ПРЕД.ВР., 3Л., ЕД.Ч., М.Р. = ще е хабилитирал
| БЪД.ПРЕД.ВР., 3Л., ЕД.Ч., Ж.Р. = ще е хабилитирала
| БЪД.ПРЕД.ВР., 3Л., ЕД.Ч., СР.Р. = ще е хабилитирало
| БЪД.ПРЕД.ВР., 3Л., МН.Ч. = ще са хабилитирали
| БЪД.ВР. В МИН., 1Л., ЕД.Ч. = щях да хабилитирам
| БЪД.ВР. В МИН., 1Л., МН.Ч. = щяхме да хабилитираме
| БЪД.ВР. В МИН., 2Л., ЕД.Ч. = щеше да хабилитираш
| БЪД.ВР. В МИН., 2Л., МН.Ч. = щяхте да хабилитирате
| БЪД.ВР. В МИН., 3Л., ЕД.Ч. = щеше да хабилитира
| БЪД.ВР. В МИН., 3Л., МН.Ч. = щяха да хабилитират
| БЪД.ПРЕД.ВР. В МИН., 1Л., ЕД.Ч., М.Р. = щях да съм хабилитирал
| БЪД.ПРЕД.ВР. В МИН., 1Л., ЕД.Ч., Ж.Р. = щях да съм хабилитирала
| БЪД.ПРЕД.ВР. В МИН., 1Л., ЕД.Ч., СР.Р. = щях да съм хабилитирало
| БЪД.ПРЕД.ВР. В МИН., 1Л., МН.Ч. = щяхме да сме хабилитирали
| БЪД.ПРЕД.ВР. В МИН., 2Л., ЕД.Ч., М.Р. = щеше да си хабилитирал
| БЪД.ПРЕД.ВР. В МИН., 2Л., ЕД.Ч., Ж.Р. = щеше да си хабилитирала
| БЪД.ПРЕД.ВР. В МИН., 2Л., ЕД.Ч., СР.Р. = щеше да си хабилитирало
| БЪД.ПРЕД.ВР. В МИН., 2Л., МН.Ч. = щяхте да сте хабилитирали
| БЪД.ПРЕД.ВР. В МИН., 3Л., ЕД.Ч., М.Р. = щеше да е хабилитирал
| БЪД.ПРЕД.ВР. В МИН., 3Л., ЕД.Ч., Ж.Р. = щеше да е хабилитирала
| БЪД.ПРЕД.ВР. В МИН., 3Л., ЕД.Ч., СР.Р. = щеше да е хабилитирало
| БЪД.ПРЕД.ВР. В МИН., 3Л., МН.Ч. = щяха да са хабилитирали
| ПР.НАКЛ., СЕГ.ВР., 1Л., ЕД.Ч., М.Р. = хабилитирал съм
| ПР.НАКЛ., СЕГ.ВР., 1Л., ЕД.Ч., Ж.Р. = хабилитирала съм
| ПР.НАКЛ., СЕГ.ВР., 1Л., ЕД.Ч., СР.Р. = хабилитирало съм
| ПР.НАКЛ., СЕГ.ВР., 1Л., МН.Ч. = хабилитирали сме
| ПР.НАКЛ., СЕГ.ВР., 2Л., ЕД.Ч., М.Р. = хабилитирал си
| ПР.НАКЛ., СЕГ.ВР., 2Л., ЕД.Ч., Ж.Р. = хабилитирала си
| ПР.НАКЛ., СЕГ.ВР., 2Л., ЕД.Ч., СР.Р. = хабилитирало си
| ПР.НАКЛ., СЕГ.ВР., 2Л., МН.Ч. = хабилитирали сте
| ПР.НАКЛ., СЕГ.ВР., 3Л., ЕД.Ч., М.Р. = хабилитирал (е)
| ПР.НАКЛ., СЕГ.ВР., 3Л., ЕД.Ч., Ж.Р. = хабилитирала (е)
| ПР.НАКЛ., СЕГ.ВР., 3Л., ЕД.Ч., СР.Р. = хабилитирало (е)
| ПР.НАКЛ., СЕГ.ВР., 3Л., МН.Ч. = хабилитирали (са)
| ПР.НАКЛ., МИН.СВ.ВР., 1Л., ЕД.Ч., М.Р. = хабилитирал съм
| ПР.НАКЛ., МИН.СВ.ВР., 1Л., ЕД.Ч., Ж.Р. = хабилитирала съм
| ПР.НАКЛ., МИН.СВ.ВР., 1Л., ЕД.Ч., СР.Р. = хабилитирало съм
| ПР.НАКЛ., МИН.СВ.ВР., 1Л., МН.Ч. = хабилитирали сме
| ПР.НАКЛ., МИН.СВ.ВР., 2Л., ЕД.Ч., М.Р. = хабилитирал си
| ПР.НАКЛ., МИН.СВ.ВР., 2Л., ЕД.Ч., Ж.Р. = хабилитирала си
| ПР.НАКЛ., МИН.СВ.ВР., 2Л., ЕД.Ч., СР.Р. = хабилитирало си
| ПР.НАКЛ., МИН.СВ.ВР., 2Л., МН.Ч. = хабилитирали сте
| ПР.НАКЛ., МИН.СВ.ВР., 3Л., ЕД.Ч., М.Р. = хабилитирал (е)
| ПР.НАКЛ., МИН.СВ.ВР., 3Л., ЕД.Ч., Ж.Р. = хабилитирала (е)
| ПР.НАКЛ., МИН.СВ.ВР., 3Л., ЕД.Ч., СР.Р. = хабилитирало (е)
| ПР.НАКЛ., МИН.СВ.ВР., 3Л., МН.Ч. = хабилитирали (са)
| ПР.НАКЛ., МИН.НЕОПР.ВР., 1Л., ЕД.Ч., М.Р. = бил съм хабилитирал
| ПР.НАКЛ., МИН.НЕОПР.ВР., 1Л., ЕД.Ч., Ж.Р. = била съм хабилитирала
| ПР.НАКЛ., МИН.НЕОПР.ВР., 1Л., ЕД.Ч., СР.Р. = било съм хабилитирало
| ПР.НАКЛ., МИН.НЕОПР.ВР., 1Л., МН.Ч. = били сме хабилитирали
| ПР.НАКЛ., МИН.НЕОПР.ВР., 2Л., ЕД.Ч., М.Р. = бил си хабилитирал
| ПР.НАКЛ., МИН.НЕОПР.ВР., 2Л., ЕД.Ч., Ж.Р. = била си хабилитирала
| ПР.НАКЛ., МИН.НЕОПР.ВР., 2Л., ЕД.Ч., СР.Р. = било си хабилитирало
| ПР.НАКЛ., МИН.НЕОПР.ВР., 2Л., МН.Ч. = били сте хабилитирали
| ПР.НАКЛ., МИН.НЕОПР.ВР., 3Л., ЕД.Ч., М.Р. = бил (е) хабилитирал
| ПР.НАКЛ., МИН.НЕОПР.ВР., 3Л., ЕД.Ч., Ж.Р. = била (е) хабилитирала
| ПР.НАКЛ., МИН.НЕОПР.ВР., 3Л., ЕД.Ч., СР.Р. = било (е) хабилитирало
| ПР.НАКЛ., МИН.НЕОПР.ВР., 3Л., МН.Ч. = били (са) хабилитирали
| ПР.НАКЛ., БЪД.ВР., 1Л., ЕД.Ч., М.Р. = щял съм да хабилитирам
| ПР.НАКЛ., БЪД.ВР., 1Л., ЕД.Ч., Ж.Р. = щяла съм да хабилитирам
| ПР.НАКЛ., БЪД.ВР., 1Л., ЕД.Ч., СР.Р. = щяло съм да хабилитирам
| ПР.НАКЛ., БЪД.ВР., 1Л., МН.Ч. = щели сме да хабилитираме
| ПР.НАКЛ., БЪД.ВР., 2Л., ЕД.Ч., М.Р. = щял си да хабилитираш
| ПР.НАКЛ., БЪД.ВР., 2Л., ЕД.Ч., Ж.Р. = щяла си да хабилитираш
| ПР.НАКЛ., БЪД.ВР., 2Л., ЕД.Ч., СР.Р. = щяло си да хабилитираш
| ПР.НАКЛ., БЪД.ВР., 2Л., МН.Ч. = щели сте да хабилитирате
| ПР.НАКЛ., БЪД.ВР., 3Л., ЕД.Ч., М.Р. = щял (е) да хабилитира
| ПР.НАКЛ., БЪД.ВР., 3Л., ЕД.Ч., Ж.Р. = щяла (е) да хабилитира
| ПР.НАКЛ., БЪД.ВР., 3Л., ЕД.Ч., СР.Р. = щяло (е) да хабилитира
| ПР.НАКЛ., БЪД.ВР., 3Л., МН.Ч. = щели (са) да хабилитират
| ПР.НАКЛ., БЪД.ПРЕД.ВР., 1Л., ЕД.Ч., М.Р. = щял съм да съм хабилитирал
| ПР.НАКЛ., БЪД.ПРЕД.ВР., 1Л., ЕД.Ч., Ж.Р. = щяла съм да съм хабилитирала
| ПР.НАКЛ., БЪД.ПРЕД.ВР., 1Л., ЕД.Ч., СР.Р. = щяло съм да съм хабилитирало
| ПР.НАКЛ., БЪД.ПРЕД.ВР., 1Л., МН.Ч. = щели сме да сме хабилитирали
| ПР.НАКЛ., БЪД.ПРЕД.ВР., 2Л., ЕД.Ч., М.Р. = щял си да си хабилитирал
| ПР.НАКЛ., БЪД.ПРЕД.ВР., 2Л., ЕД.Ч., Ж.Р. = щяла си да си хабилитирала
| ПР.НАКЛ., БЪД.ПРЕД.ВР., 2Л., ЕД.Ч., СР.Р. = щяло си да си хабилитирало
| ПР.НАКЛ., БЪД.ПРЕД.ВР., 2Л., МН.Ч. = щели сте да сте хабилитирали
| ПР.НАКЛ., БЪД.ПРЕД.ВР., 3Л., ЕД.Ч., М.Р. = щял (е) да е хабилитирал
| ПР.НАКЛ., БЪД.ПРЕД.ВР., 3Л., ЕД.Ч., Ж.Р. = щяла (е) да е хабилитирала
| ПР.НАКЛ., БЪД.ПРЕД.ВР., 3Л., ЕД.Ч., СР.Р. = щяло (е) да е хабилитирало
| ПР.НАКЛ., БЪД.ПРЕД.ВР., 3Л., МН.Ч. = щели (са) да са хабилитирали
| УСЛОВНО НАКЛОНЕНИЕ, 1Л., ЕД.Ч., М.Р. = бих хабилитирал
| УСЛОВНО НАКЛОНЕНИЕ, 1Л., ЕД.Ч., Ж.Р. = бих хабилитирала
| УСЛОВНО НАКЛОНЕНИЕ, 1Л., ЕД.Ч., СР.Р. = бих хабилитирало
| УСЛОВНО НАКЛОНЕНИЕ, 1Л., МН.Ч. = бихме хабилитирали
| УСЛОВНО НАКЛОНЕНИЕ, 2Л., ЕД.Ч., М.Р. = би хабилитирал
| УСЛОВНО НАКЛОНЕНИЕ, 2Л., ЕД.Ч., Ж.Р. = би хабилитирала
| УСЛОВНО НАКЛОНЕНИЕ, 2Л., ЕД.Ч., СР.Р. = би хабилитирало
| УСЛОВНО НАКЛОНЕНИЕ, 2Л., МН.Ч. = бихте хабилитирали
| УСЛОВНО НАКЛОНЕНИЕ, 3Л., ЕД.Ч., М.Р. = би хабилитирал
| УСЛОВНО НАКЛОНЕНИЕ, 3Л., ЕД.Ч., Ж.Р. = би хабилитирала
| УСЛОВНО НАКЛОНЕНИЕ, 3Л., ЕД.Ч., СР.Р. = би хабилитирало
| УСЛОВНО НАКЛОНЕНИЕ, 3Л., МН.Ч. = биха хабилитирали
| ПОВЕЛИТЕЛНО НАКЛОНЕНИЕ, ЕД.Ч. = ха·би·ли·ти·рай
| ПОВЕЛИТЕЛНО НАКЛОНЕНИЕ, МН.Ч. = ха·би·ли·ти·рай·те
| МИН.СТРАД.ПРИЧ. М.Р. = ха·би·ли·ти·ран
| МИН.СТРАД.ПРИЧ. М.Р. НЕПЪЛЕН ЧЛЕН = ха·би·ли·ти·ра·ния
| МИН.СТРАД.ПРИЧ. М.Р. ПЪЛЕН ЧЛЕН = ха·би·ли·ти·ра·ни·ят
| МИН.СТРАД.ПРИЧ. Ж.Р. = ха·би·ли·ти·ра·на
| МИН.СТРАД.ПРИЧ. Ж.Р. ЧЛЕН = ха·би·ли·ти·ра·на·та
| МИН.СТРАД.ПРИЧ. СР.Р. = ха·би·ли·ти·ра·но
| МИН.СТРАД.ПРИЧ. СР.Р. ЧЛЕН = ха·би·ли·ти·ра·но·то
| МИН.СТРАД.ПРИЧ. МН.Ч. = ха·би·ли·ти·ра·ни
| МИН.СТРАД.ПРИЧ. МН.Ч. ЧЛЕН = ха·би·ли·ти·ра·ни·те
| МИН.ДЕЯТ.СВ.ПРИЧ. М.Р. = ха·би·ли·ти·рал
| МИН.ДЕЯТ.СВ.ПРИЧ. М.Р. НЕПЪЛЕН ЧЛЕН = ха·би·ли·ти·ра·лия
| МИН.ДЕЯТ.СВ.ПРИЧ. М.Р. ПЪЛЕН ЧЛЕН = ха·би·ли·ти·ра·ли·ят
| МИН.ДЕЯТ.СВ.ПРИЧ. Ж.Р. = ха·би·ли·ти·ра·ла
| МИН.ДЕЯТ.СВ.ПРИЧ. Ж.Р. ЧЛЕН = ха·би·ли·ти·ра·ла·та
| МИН.ДЕЯТ.СВ.ПРИЧ. СР.Р. = ха·би·ли·ти·ра·ло
| МИН.ДЕЯТ.СВ.ПРИЧ. СР.Р. ЧЛЕН = ха·би·ли·ти·ра·ло·то
| МИН.ДЕЯТ.СВ.ПРИЧ. МН.Ч. = ха·би·ли·ти·ра·ли
| МИН.ДЕЯТ.СВ.ПРИЧ. МН.Ч. ЧЛЕН = ха·би·ли·ти·ра·ли·те
| МИН.ДЕЯТ.НЕСВ.ПРИЧ. М.Р. = ха·би·ли·ти·рал
| МИН.ДЕЯТ.НЕСВ.ПРИЧ. М.Р. НЕПЪЛЕН ЧЛЕН = ха·би·ли·ти·ра·лия
| МИН.ДЕЯТ.НЕСВ.ПРИЧ. М.Р. ПЪЛЕН ЧЛЕН = ха·би·ли·ти·ра·ли·ят
| МИН.ДЕЯТ.НЕСВ.ПРИЧ. Ж.Р. = ха·би·ли·ти·ра·ла
| МИН.ДЕЯТ.НЕСВ.ПРИЧ. Ж.Р. ЧЛЕН = ха·би·ли·ти·ра·ла·та
| МИН.ДЕЯТ.НЕСВ.ПРИЧ. СР.Р. = ха·би·ли·ти·ра·ло
| МИН.ДЕЯТ.НЕСВ.ПРИЧ. СР.Р. ЧЛЕН = ха·би·ли·ти·ра·ло·то
| МИН.ДЕЯТ.НЕСВ.ПРИЧ. МН.Ч. = ха·би·ли·ти·ра·ли
| МИН.ДЕЯТ.НЕСВ.ПРИЧ. МН.Ч. ЧЛЕН = ха·би·ли·ти·ра·ли·те
| СЕГ.ДЕЯТ.ПРИЧ. М.Р. = ха·би·ли·ти·ращ
| СЕГ.ДЕЯТ.ПРИЧ. М.Р. НЕПЪЛЕН ЧЛЕН = ха·би·ли·ти·ра·щия
| СЕГ.ДЕЯТ.ПРИЧ. М.Р. ПЪЛЕН ЧЛЕН = ха·би·ли·ти·ра·щи·ят
| СЕГ.ДЕЯТ.ПРИЧ. Ж.Р. = ха·би·ли·ти·ра·ща
| СЕГ.ДЕЯТ.ПРИЧ. Ж.Р. ЧЛЕН = ха·би·ли·ти·ра·ща·та
| СЕГ.ДЕЯТ.ПРИЧ. СР.Р. = ха·би·ли·ти·ра·що
| СЕГ.ДЕЯТ.ПРИЧ. СР.Р. ЧЛЕН = ха·би·ли·ти·ра·що·то
| СЕГ.ДЕЯТ.ПРИЧ. МН.Ч. = ха·би·ли·ти·ра·щи
| СЕГ.ДЕЯТ.ПРИЧ. МН.Ч. ЧЛЕН = ха·би·ли·ти·ра·щи·те
| ДЕЕПРИЧАСТИЕ = ха·би·ли·ти·рай·ки
| СКРИТИ ПРЕПРАТКИ = 
[[хабилитирам]],
[[хабилитираш]],
[[хабилитира]],
[[хабилитираме]],
[[хабилитирате]],
[[хабилитират]],
[[хабилитирах]],
[[хабилитирахме]],
[[хабилитирахте]],
[[хабилитираха]],
[[хабилитираше]],
[[хабилитирай]],
[[хабилитирайте]],
[[хабилитирал]],
[[хабилитиралия]],
[[хабилитиралият]],
[[хабилитирала]],
[[хабилитиралата]],
[[хабилитирало]],
[[хабилитиралото]],
[[хабилитирали]],
[[хабилитиралите]],
[[хабилитиран]],
[[хабилитирания]],
[[хабилитираният]],
[[хабилитирана]],
[[хабилитираната]],
[[хабилитирано]],
[[хабилитираното]],
[[хабилитирани]],
[[хабилитираните]],
[[хабилитиращ]],
[[хабилитиращия]],
[[хабилитиращият]],
[[хабилитираща]],
[[хабилитиращата]],
[[хабилитиращо]],
[[хабилитиращото]],
[[хабилитиращи]],
[[хабилитиращите]],
[[хабилитирайки]],
[[хабилитирал съм]],
[[хабилитирала съм]],
[[хабилитирало съм]],
[[хабилитирали сме]],
[[хабилитирал си]],
[[хабилитирала си]],
[[хабилитирало си]],
[[хабилитирали сте]],
[[хабилитирал е]],
[[хабилитирала е]],
[[хабилитирало е]],
[[хабилитирали са]],
[[бях хабилитирал]],
[[бях хабилитирала]],
[[бях хабилитирало]],
[[бяхме хабилитирали]],
[[беше хабилитирал]],
[[беше хабилитирала]],
[[беше хабилитирало]],
[[бяхте хабилитирали]],
[[бяха хабилитирали]],
[[ще хабилитирам]],
[[ще хабилитираме]],
[[ще хабилитираш]],
[[ще хабилитирате]],
[[ще хабилитира]],
[[ще хабилитират]],
[[ще съм хабилитирал]],
[[ще съм хабилитирала]],
[[ще съм хабилитирало]],
[[ще сме хабилитирали]],
[[ще си хабилитирал]],
[[ще си хабилитирала]],
[[ще си хабилитирало]],
[[ще сте хабилитирали]],
[[ще е хабилитирал]],
[[ще е хабилитирала]],
[[ще е хабилитирало]],
[[ще са хабилитирали]],
[[щях да хабилитирам]],
[[щяхме да хабилитираме]],
[[щеше да хабилитираш]],
[[щяхте да хабилитирате]],
[[щеше да хабилитира]],
[[щяха да хабилитират]],
[[щях да съм хабилитирал]],
[[щях да съм хабилитирала]],
[[щях да съм хабилитирало]],
[[щяхме да сме хабилитирали]],
[[щеше да си хабилитирал]],
[[щеше да си хабилитирала]],
[[щеше да си хабилитирало]],
[[щяхте да сте хабилитирали]],
[[щеше да е хабилитирал]],
[[щеше да е хабилитирала]],
[[щеше да е хабилитирало]],
[[щяха да са хабилитирали]],
[[бил съм хабилитирал]],
[[била съм хабилитирала]],
[[било съм хабилитирало]],
[[били сме хабилитирали]],
[[бил си хабилитирал]],
[[била си хабилитирала]],
[[било си хабилитирало]],
[[били сте хабилитирали]],
[[бил е хабилитирал]],
[[била е хабилитирала]],
[[било е хабилитирало]],
[[били са хабилитирали]],
[[щял съм да хабилитирам]],
[[щяла съм да хабилитирам]],
[[щяло съм да хабилитирам]],
[[щели сме да хабилитираме]],
[[щял си да хабилитираш]],
[[щяла си да хабилитираш]],
[[щяло си да хабилитираш]],
[[щели сте да хабилитирате]],
[[щял да хабилитира]],
[[щяла да хабилитира]],
[[щяло да хабилитира]],
[[щели да хабилитират]],
[[щял е да хабилитира]],
[[щяла е да хабилитира]],
[[щяло е да хабилитира]],
[[щели са да хабилитират]],
[[щял съм да съм хабилитирал]],
[[щяла съм да съм хабилитирала]],
[[щяло съм да съм хабилитирало]],
[[щели сме да сме хабилитирали]],
[[щял си да си хабилитирал]],
[[щяла си да си хабилитирала]],
[[щяло си да си хабилитирало]],
[[щели сте да сте хабилитирали]],
[[щял да е хабилитирал]],
[[щяла да е хабилитирала]],
[[щяло да е хабилитирало]],
[[щели да са хабилитирали]],
[[щял е да е хабилитирал]],
[[щяла е да е хабилитирала]],
[[щяло е да е хабилитирало]],
[[щели са да са хабилитирали]],
[[бих хабилитирал]],
[[бих хабилитирала]],
[[бих хабилитирало]],
[[бихме хабилитирали]],
[[би хабилитирал]],
[[би хабилитирала]],
[[би хабилитирало]],
[[бихте хабилитирали]],
[[биха хабилитирали]],
}}</text>
      <sha1>e4okov1c13difnwzr0twprhxbghfy46</sha1>
    </revision>
  </page>
  <page>
    <title>Шаблон:Словоформи/хабя</title>
    <ns>10</ns>
    <id>458409</id>
    <revision>
      <id>490391</id>
      <timestamp>2005-05-08T10:21:08Z</timestamp>
      <contributor>
        <username>Bgbot</username>
        <id>83</id>
      </contributor>
      <comment>Борислав: Шаблон със словоформи</comment>
      <model>wikitext</model>
      <format>text/x-wiki</format>
      <text bytes="18890" xml:space="preserve">{{Шаблон:Словоформи/Глагол|
  ОСНОВНА ФОРМА = хабя
| СЕГ.ВР., 1Л., ЕД.Ч. = ха·бя
| СЕГ.ВР., 1Л., МН.Ч. = ха·бим
| СЕГ.ВР., 2Л., ЕД.Ч. = ха·биш
| СЕГ.ВР., 2Л., МН.Ч. = ха·би·те
| СЕГ.ВР., 3Л., ЕД.Ч. = ха·би
| СЕГ.ВР., 3Л., МН.Ч. = ха·бят
| МИН.СВ.ВР., 1Л., ЕД.Ч. = ха·бих
| МИН.СВ.ВР., 1Л., МН.Ч. = ха·бих·ме
| МИН.СВ.ВР., 2Л., ЕД.Ч. = ха·би
| МИН.СВ.ВР., 2Л., МН.Ч. = ха·бих·те
| МИН.СВ.ВР., 3Л., ЕД.Ч. = ха·би
| МИН.СВ.ВР., 3Л., МН.Ч. = ха·би·ха
| МИН.НЕСВ.ВР., 1Л., ЕД.Ч. = ха·бях
| МИН.НЕСВ.ВР., 1Л., МН.Ч. = ха·бях·ме
| МИН.НЕСВ.ВР., 2Л., ЕД.Ч. = ха·бе·ше
| МИН.НЕСВ.ВР., 2Л., МН.Ч. = ха·бях·те
| МИН.НЕСВ.ВР., 3Л., ЕД.Ч. = ха·бе·ше
| МИН.НЕСВ.ВР., 3Л., МН.Ч. = ха·бя·ха
| МИН.НЕОПР.ВР., 1Л., ЕД.Ч., М.Р. = хабил съм
| МИН.НЕОПР.ВР., 1Л., ЕД.Ч., Ж.Р. = хабила съм
| МИН.НЕОПР.ВР., 1Л., ЕД.Ч., СР.Р. = хабило съм
| МИН.НЕОПР.ВР., 1Л., МН.Ч. = хабили сме
| МИН.НЕОПР.ВР., 2Л., ЕД.Ч., М.Р. = хабил си
| МИН.НЕОПР.ВР., 2Л., ЕД.Ч., Ж.Р. = хабила си
| МИН.НЕОПР.ВР., 2Л., ЕД.Ч., СР.Р. = хабило си
| МИН.НЕОПР.ВР., 2Л., МН.Ч. = хабили сте
| МИН.НЕОПР.ВР., 3Л., ЕД.Ч., М.Р. = хабил е
| МИН.НЕОПР.ВР., 3Л., ЕД.Ч., Ж.Р. = хабила е
| МИН.НЕОПР.ВР., 3Л., ЕД.Ч., СР.Р. = хабило е
| МИН.НЕОПР.ВР., 3Л., МН.Ч. = хабили са
| МИН.ПРЕД.ВР., 1Л., ЕД.Ч., М.Р. = бях хабил
| МИН.ПРЕД.ВР., 1Л., ЕД.Ч., Ж.Р. = бях хабила
| МИН.ПРЕД.ВР., 1Л., ЕД.Ч., СР.Р. = бях хабило
| МИН.ПРЕД.ВР., 1Л., МН.Ч. = бяхме хабили
| МИН.ПРЕД.ВР., 2Л., ЕД.Ч., М.Р. = беше хабил
| МИН.ПРЕД.ВР., 2Л., ЕД.Ч., Ж.Р. = беше хабила
| МИН.ПРЕД.ВР., 2Л., ЕД.Ч., СР.Р. = беше хабило
| МИН.ПРЕД.ВР., 2Л., МН.Ч. = бяхте хабили
| МИН.ПРЕД.ВР., 3Л., ЕД.Ч., М.Р. = беше хабил
| МИН.ПРЕД.ВР., 3Л., ЕД.Ч., Ж.Р. = беше хабила
| МИН.ПРЕД.ВР., 3Л., ЕД.Ч., СР.Р. = беше хабило
| МИН.ПРЕД.ВР., 3Л., МН.Ч. = бяха хабили
| БЪД.ВР., 1Л., ЕД.Ч. = ще хабя
| БЪД.ВР., 1Л., МН.Ч. = ще хабим
| БЪД.ВР., 2Л., ЕД.Ч. = ще хабиш
| БЪД.ВР., 2Л., МН.Ч. = ще хабите
| БЪД.ВР., 3Л., ЕД.Ч. = ще хаби
| БЪД.ВР., 3Л., МН.Ч. = ще хабят
| БЪД.ПРЕД.ВР., 1Л., ЕД.Ч., М.Р. = ще съм хабил
| БЪД.ПРЕД.ВР., 1Л., ЕД.Ч., Ж.Р. = ще съм хабила
| БЪД.ПРЕД.ВР., 1Л., ЕД.Ч., СР.Р. = ще съм хабило
| БЪД.ПРЕД.ВР., 1Л., МН.Ч. = ще сме хабили
| БЪД.ПРЕД.ВР., 2Л., ЕД.Ч., М.Р. = ще си хабил
| БЪД.ПРЕД.ВР., 2Л., ЕД.Ч., Ж.Р. = ще си хабила
| БЪД.ПРЕД.ВР., 2Л., ЕД.Ч., СР.Р. = ще си хабило
| БЪД.ПРЕД.ВР., 2Л., МН.Ч. = ще сте хабили
| БЪД.ПРЕД.ВР., 3Л., ЕД.Ч., М.Р. = ще е хабил
| БЪД.ПРЕД.ВР., 3Л., ЕД.Ч., Ж.Р. = ще е хабила
| БЪД.ПРЕД.ВР., 3Л., ЕД.Ч., СР.Р. = ще е хабило
| БЪД.ПРЕД.ВР., 3Л., МН.Ч. = ще са хабили
| БЪД.ВР. В МИН., 1Л., ЕД.Ч. = щях да хабя
| БЪД.ВР. В МИН., 1Л., МН.Ч. = щяхме да хабим
| БЪД.ВР. В МИН., 2Л., ЕД.Ч. = щеше да хабиш
| БЪД.ВР. В МИН., 2Л., МН.Ч. = щяхте да хабите
| БЪД.ВР. В МИН., 3Л., ЕД.Ч. = щеше да хаби
| БЪД.ВР. В МИН., 3Л., МН.Ч. = щяха да хабят
| БЪД.ПРЕД.ВР. В МИН., 1Л., ЕД.Ч., М.Р. = щях да съм хабил
| БЪД.ПРЕД.ВР. В МИН., 1Л., ЕД.Ч., Ж.Р. = щях да съм хабила
| БЪД.ПРЕД.ВР. В МИН., 1Л., ЕД.Ч., СР.Р. = щях да съм хабило
| БЪД.ПРЕД.ВР. В МИН., 1Л., МН.Ч. = щяхме да сме хабили
| БЪД.ПРЕД.ВР. В МИН., 2Л., ЕД.Ч., М.Р. = щеше да си хабил
| БЪД.ПРЕД.ВР. В МИН., 2Л., ЕД.Ч., Ж.Р. = щеше да си хабила
| БЪД.ПРЕД.ВР. В МИН., 2Л., ЕД.Ч., СР.Р. = щеше да си хабило
| БЪД.ПРЕД.ВР. В МИН., 2Л., МН.Ч. = щяхте да сте хабили
| БЪД.ПРЕД.ВР. В МИН., 3Л., ЕД.Ч., М.Р. = щеше да е хабил
| БЪД.ПРЕД.ВР. В МИН., 3Л., ЕД.Ч., Ж.Р. = щеше да е хабила
| БЪД.ПРЕД.ВР. В МИН., 3Л., ЕД.Ч., СР.Р. = щеше да е хабило
| БЪД.ПРЕД.ВР. В МИН., 3Л., МН.Ч. = щяха да са хабили
| ПР.НАКЛ., СЕГ.ВР., 1Л., ЕД.Ч., М.Р. = хабял съм
| ПР.НАКЛ., СЕГ.ВР., 1Л., ЕД.Ч., Ж.Р. = хабяла съм
| ПР.НАКЛ., СЕГ.ВР., 1Л., ЕД.Ч., СР.Р. = хабяло съм
| ПР.НАКЛ., СЕГ.ВР., 1Л., МН.Ч. = хабели сме
| ПР.НАКЛ., СЕГ.ВР., 2Л., ЕД.Ч., М.Р. = хабял си
| ПР.НАКЛ., СЕГ.ВР., 2Л., ЕД.Ч., Ж.Р. = хабяла си
| ПР.НАКЛ., СЕГ.ВР., 2Л., ЕД.Ч., СР.Р. = хабяло си
| ПР.НАКЛ., СЕГ.ВР., 2Л., МН.Ч. = хабели сте
| ПР.НАКЛ., СЕГ.ВР., 3Л., ЕД.Ч., М.Р. = хабял (е)
| ПР.НАКЛ., СЕГ.ВР., 3Л., ЕД.Ч., Ж.Р. = хабяла (е)
| ПР.НАКЛ., СЕГ.ВР., 3Л., ЕД.Ч., СР.Р. = хабяло (е)
| ПР.НАКЛ., СЕГ.ВР., 3Л., МН.Ч. = хабели (са)
| ПР.НАКЛ., МИН.СВ.ВР., 1Л., ЕД.Ч., М.Р. = хабил съм
| ПР.НАКЛ., МИН.СВ.ВР., 1Л., ЕД.Ч., Ж.Р. = хабила съм
| ПР.НАКЛ., МИН.СВ.ВР., 1Л., ЕД.Ч., СР.Р. = хабило съм
| ПР.НАКЛ., МИН.СВ.ВР., 1Л., МН.Ч. = хабили сме
| ПР.НАКЛ., МИН.СВ.ВР., 2Л., ЕД.Ч., М.Р. = хабил си
| ПР.НАКЛ., МИН.СВ.ВР., 2Л., ЕД.Ч., Ж.Р. = хабила си
| ПР.НАКЛ., МИН.СВ.ВР., 2Л., ЕД.Ч., СР.Р. = хабило си
| ПР.НАКЛ., МИН.СВ.ВР., 2Л., МН.Ч. = хабили сте
| ПР.НАКЛ., МИН.СВ.ВР., 3Л., ЕД.Ч., М.Р. = хабил (е)
| ПР.НАКЛ., МИН.СВ.ВР., 3Л., ЕД.Ч., Ж.Р. = хабила (е)
| ПР.НАКЛ., МИН.СВ.ВР., 3Л., ЕД.Ч., СР.Р. = хабило (е)
| ПР.НАКЛ., МИН.СВ.ВР., 3Л., МН.Ч. = хабили (са)
| ПР.НАКЛ., МИН.НЕОПР.ВР., 1Л., ЕД.Ч., М.Р. = бил съм хабил
| ПР.НАКЛ., МИН.НЕОПР.ВР., 1Л., ЕД.Ч., Ж.Р. = била съм хабила
| ПР.НАКЛ., МИН.НЕОПР.ВР., 1Л., ЕД.Ч., СР.Р. = било съм хабило
| ПР.НАКЛ., МИН.НЕОПР.ВР., 1Л., МН.Ч. = били сме хабили
| ПР.НАКЛ., МИН.НЕОПР.ВР., 2Л., ЕД.Ч., М.Р. = бил си хабил
| ПР.НАКЛ., МИН.НЕОПР.ВР., 2Л., ЕД.Ч., Ж.Р. = била си хабила
| ПР.НАКЛ., МИН.НЕОПР.ВР., 2Л., ЕД.Ч., СР.Р. = било си хабило
| ПР.НАКЛ., МИН.НЕОПР.ВР., 2Л., МН.Ч. = били сте хабили
| ПР.НАКЛ., МИН.НЕОПР.ВР., 3Л., ЕД.Ч., М.Р. = бил (е) хабил
| ПР.НАКЛ., МИН.НЕОПР.ВР., 3Л., ЕД.Ч., Ж.Р. = била (е) хабила
| ПР.НАКЛ., МИН.НЕОПР.ВР., 3Л., ЕД.Ч., СР.Р. = било (е) хабило
| ПР.НАКЛ., МИН.НЕОПР.ВР., 3Л., МН.Ч. = били (са) хабили
| ПР.НАКЛ., БЪД.ВР., 1Л., ЕД.Ч., М.Р. = щял съм да хабя
| ПР.НАКЛ., БЪД.ВР., 1Л., ЕД.Ч., Ж.Р. = щяла съм да хабя
| ПР.НАКЛ., БЪД.ВР., 1Л., ЕД.Ч., СР.Р. = щяло съм да хабя
| ПР.НАКЛ., БЪД.ВР., 1Л., МН.Ч. = щели сме да хабим
| ПР.НАКЛ., БЪД.ВР., 2Л., ЕД.Ч., М.Р. = щял си да хабиш
| ПР.НАКЛ., БЪД.ВР., 2Л., ЕД.Ч., Ж.Р. = щяла си да хабиш
| ПР.НАКЛ., БЪД.ВР., 2Л., ЕД.Ч., СР.Р. = щяло си да хабиш
| ПР.НАКЛ., БЪД.ВР., 2Л., МН.Ч. = щели сте да хабите
| ПР.НАКЛ., БЪД.ВР., 3Л., ЕД.Ч., М.Р. = щял (е) да хаби
| ПР.НАКЛ., БЪД.ВР., 3Л., ЕД.Ч., Ж.Р. = щяла (е) да хаби
| ПР.НАКЛ., БЪД.ВР., 3Л., ЕД.Ч., СР.Р. = щяло (е) да хаби
| ПР.НАКЛ., БЪД.ВР., 3Л., МН.Ч. = щели (са) да хабят
| ПР.НАКЛ., БЪД.ПРЕД.ВР., 1Л., ЕД.Ч., М.Р. = щял съм да съм хабил
| ПР.НАКЛ., БЪД.ПРЕД.ВР., 1Л., ЕД.Ч., Ж.Р. = щяла съм да съм хабила
| ПР.НАКЛ., БЪД.ПРЕД.ВР., 1Л., ЕД.Ч., СР.Р. = щяло съм да съм хабило
| ПР.НАКЛ., БЪД.ПРЕД.ВР., 1Л., МН.Ч. = щели сме да сме хабили
| ПР.НАКЛ., БЪД.ПРЕД.ВР., 2Л., ЕД.Ч., М.Р. = щял си да си хабил
| ПР.НАКЛ., БЪД.ПРЕД.ВР., 2Л., ЕД.Ч., Ж.Р. = щяла си да си хабила
| ПР.НАКЛ., БЪД.ПРЕД.ВР., 2Л., ЕД.Ч., СР.Р. = щяло си да си хабило
| ПР.НАКЛ., БЪД.ПРЕД.ВР., 2Л., МН.Ч. = щели сте да сте хабили
| ПР.НАКЛ., БЪД.ПРЕД.ВР., 3Л., ЕД.Ч., М.Р. = щял (е) да е хабил
| ПР.НАКЛ., БЪД.ПРЕД.ВР., 3Л., ЕД.Ч., Ж.Р. = щяла (е) да е хабила
| ПР.НАКЛ., БЪД.ПРЕД.ВР., 3Л., ЕД.Ч., СР.Р. = щяло (е) да е хабило
| ПР.НАКЛ., БЪД.ПРЕД.ВР., 3Л., МН.Ч. = щели (са) да са хабили
| УСЛОВНО НАКЛОНЕНИЕ, 1Л., ЕД.Ч., М.Р. = бих хабил
| УСЛОВНО НАКЛОНЕНИЕ, 1Л., ЕД.Ч., Ж.Р. = бих хабила
| УСЛОВНО НАКЛОНЕНИЕ, 1Л., ЕД.Ч., СР.Р. = бих хабило
| УСЛОВНО НАКЛОНЕНИЕ, 1Л., МН.Ч. = бихме хабили
| УСЛОВНО НАКЛОНЕНИЕ, 2Л., ЕД.Ч., М.Р. = би хабил
| УСЛОВНО НАКЛОНЕНИЕ, 2Л., ЕД.Ч., Ж.Р. = би хабила
| УСЛОВНО НАКЛОНЕНИЕ, 2Л., ЕД.Ч., СР.Р. = би хабило
| УСЛОВНО НАКЛОНЕНИЕ, 2Л., МН.Ч. = бихте хабили
| УСЛОВНО НАКЛОНЕНИЕ, 3Л., ЕД.Ч., М.Р. = би хабил
| УСЛОВНО НАКЛОНЕНИЕ, 3Л., ЕД.Ч., Ж.Р. = би хабила
| УСЛОВНО НАКЛОНЕНИЕ, 3Л., ЕД.Ч., СР.Р. = би хабило
| УСЛОВНО НАКЛОНЕНИЕ, 3Л., МН.Ч. = биха хабили
| ПОВЕЛИТЕЛНО НАКЛОНЕНИЕ, ЕД.Ч. = ха·би
| ПОВЕЛИТЕЛНО НАКЛОНЕНИЕ, МН.Ч. = ха·бе·те
| МИН.СТРАД.ПРИЧ. М.Р. = ха·бен
| МИН.СТРАД.ПРИЧ. М.Р. НЕПЪЛЕН ЧЛЕН = ха·бе·ния
| МИН.СТРАД.ПРИЧ. М.Р. ПЪЛЕН ЧЛЕН = ха·бе·ни·ят
| МИН.СТРАД.ПРИЧ. Ж.Р. = ха·бе·на
| МИН.СТРАД.ПРИЧ. Ж.Р. ЧЛЕН = ха·бе·на·та
| МИН.СТРАД.ПРИЧ. СР.Р. = ха·бе·но
| МИН.СТРАД.ПРИЧ. СР.Р. ЧЛЕН = ха·бе·но·то
| МИН.СТРАД.ПРИЧ. МН.Ч. = ха·бе·ни
| МИН.СТРАД.ПРИЧ. МН.Ч. ЧЛЕН = ха·бе·ни·те
| МИН.ДЕЯТ.СВ.ПРИЧ. М.Р. = ха·бил
| МИН.ДЕЯТ.СВ.ПРИЧ. М.Р. НЕПЪЛЕН ЧЛЕН = ха·би·лия
| МИН.ДЕЯТ.СВ.ПРИЧ. М.Р. ПЪЛЕН ЧЛЕН = ха·би·ли·ят
| МИН.ДЕЯТ.СВ.ПРИЧ. Ж.Р. = ха·би·ла
| МИН.ДЕЯТ.СВ.ПРИЧ. Ж.Р. ЧЛЕН = ха·би·ла·та
| МИН.ДЕЯТ.СВ.ПРИЧ. СР.Р. = ха·би·ло
| МИН.ДЕЯТ.СВ.ПРИЧ. СР.Р. ЧЛЕН = ха·би·ло·то
| МИН.ДЕЯТ.СВ.ПРИЧ. МН.Ч. = ха·би·ли
| МИН.ДЕЯТ.СВ.ПРИЧ. МН.Ч. ЧЛЕН = ха·би·ли·те
| МИН.ДЕЯТ.НЕСВ.ПРИЧ. М.Р. = ха·бял
| МИН.ДЕЯТ.НЕСВ.ПРИЧ. М.Р. НЕПЪЛЕН ЧЛЕН = ха·бя·лия
| МИН.ДЕЯТ.НЕСВ.ПРИЧ. М.Р. ПЪЛЕН ЧЛЕН = ха·бя·ли·ят
| МИН.ДЕЯТ.НЕСВ.ПРИЧ. Ж.Р. = ха·бя·ла
| МИН.ДЕЯТ.НЕСВ.ПРИЧ. Ж.Р. ЧЛЕН = ха·бя·ла·та
| МИН.ДЕЯТ.НЕСВ.ПРИЧ. СР.Р. = ха·бя·ло
| МИН.ДЕЯТ.НЕСВ.ПРИЧ. СР.Р. ЧЛЕН = ха·бя·ло·то
| МИН.ДЕЯТ.НЕСВ.ПРИЧ. МН.Ч. = ха·бе·ли
| МИН.ДЕЯТ.НЕСВ.ПРИЧ. МН.Ч. ЧЛЕН = ха·бе·ли·те
| СЕГ.ДЕЯТ.ПРИЧ. М.Р. = ха·бящ
| СЕГ.ДЕЯТ.ПРИЧ. М.Р. НЕПЪЛЕН ЧЛЕН = ха·бя·щия
| СЕГ.ДЕЯТ.ПРИЧ. М.Р. ПЪЛЕН ЧЛЕН = ха·бя·щи·ят
| СЕГ.ДЕЯТ.ПРИЧ. Ж.Р. = ха·бя·ща
| СЕГ.ДЕЯТ.ПРИЧ. Ж.Р. ЧЛЕН = ха·бя·ща·та
| СЕГ.ДЕЯТ.ПРИЧ. СР.Р. = ха·бя·що
| СЕГ.ДЕЯТ.ПРИЧ. СР.Р. ЧЛЕН = ха·бя·що·то
| СЕГ.ДЕЯТ.ПРИЧ. МН.Ч. = ха·бя·щи
| СЕГ.ДЕЯТ.ПРИЧ. МН.Ч. ЧЛЕН = ха·бя·щи·те
| ДЕЕПРИЧАСТИЕ = ха·бей·ки
| СКРИТИ ПРЕПРАТКИ = 
[[хабя]],
[[хабиш]],
[[хаби]],
[[хабим]],
[[хабите]],
[[хабят]],
[[хабих]],
[[хабихме]],
[[хабихте]],
[[хабиха]],
[[хабях]],
[[хабеше]],
[[хабяхме]],
[[хабяхте]],
[[хабяха]],
[[хабете]],
[[хабил]],
[[хабилия]],
[[хабилият]],
[[хабила]],
[[хабилата]],
[[хабило]],
[[хабилото]],
[[хабили]],
[[хабилите]],
[[хабял]],
[[хабялия]],
[[хабялият]],
[[хабяла]],
[[хабялата]],
[[хабяло]],
[[хабялото]],
[[хабели]],
[[хабелите]],
[[хабен]],
[[хабения]],
[[хабеният]],
[[хабена]],
[[хабената]],
[[хабено]],
[[хабеното]],
[[хабени]],
[[хабените]],
[[хабящ]],
[[хабящия]],
[[хабящият]],
[[хабяща]],
[[хабящата]],
[[хабящо]],
[[хабящото]],
[[хабящи]],
[[хабящите]],
[[хабейки]],
[[хабил съм]],
[[хабила съм]],
[[хабило съм]],
[[хабили сме]],
[[хабил си]],
[[хабила си]],
[[хабило си]],
[[хабили сте]],
[[хабил е]],
[[хабила е]],
[[хабило е]],
[[хабили са]],
[[бях хабил]],
[[бях хабила]],
[[бях хабило]],
[[бяхме хабили]],
[[беше хабил]],
[[беше хабила]],
[[беше хабило]],
[[бяхте хабили]],
[[бяха хабили]],
[[ще хабя]],
[[ще хабим]],
[[ще хабиш]],
[[ще хабите]],
[[ще хаби]],
[[ще хабят]],
[[ще съм хабил]],
[[ще съм хабила]],
[[ще съм хабило]],
[[ще сме хабили]],
[[ще си хабил]],
[[ще си хабила]],
[[ще си хабило]],
[[ще сте хабили]],
[[ще е хабил]],
[[ще е хабила]],
[[ще е хабило]],
[[ще са хабили]],
[[щях да хабя]],
[[щяхме да хабим]],
[[щеше да хабиш]],
[[щяхте да хабите]],
[[щеше да хаби]],
[[щяха да хабят]],
[[щях да съм хабил]],
[[щях да съм хабила]],
[[щях да съм хабило]],
[[щяхме да сме хабили]],
[[щеше да си хабил]],
[[щеше да си хабила]],
[[щеше да си хабило]],
[[щяхте да сте хабили]],
[[щеше да е хабил]],
[[щеше да е хабила]],
[[щеше да е хабило]],
[[щяха да са хабили]],
[[хабял съм]],
[[хабяла съм]],
[[хабяло съм]],
[[хабели сме]],
[[хабял си]],
[[хабяла си]],
[[хабяло си]],
[[хабели сте]],
[[хабял е]],
[[хабяла е]],
[[хабяло е]],
[[хабели са]],
[[бил съм хабил]],
[[била съм хабила]],
[[било съм хабило]],
[[били сме хабили]],
[[бил си хабил]],
[[била си хабила]],
[[било си хабило]],
[[били сте хабили]],
[[бил е хабил]],
[[била е хабила]],
[[било е хабило]],
[[били са хабили]],
[[щял съм да хабя]],
[[щяла съм да хабя]],
[[щяло съм да хабя]],
[[щели сме да хабим]],
[[щял си да хабиш]],
[[щяла си да хабиш]],
[[щяло си да хабиш]],
[[щели сте да хабите]],
[[щял да хаби]],
[[щяла да хаби]],
[[щяло да хаби]],
[[щели да хабят]],
[[щял е да хаби]],
[[щяла е да хаби]],
[[щяло е да хаби]],
[[щели са да хабят]],
[[щял съм да съм хабил]],
[[щяла съм да съм хабила]],
[[щяло съм да съм хабило]],
[[щели сме да сме хабили]],
[[щял си да си хабил]],
[[щяла си да си хабила]],
[[щяло си да си хабило]],
[[щели сте да сте хабили]],
[[щял да е хабил]],
[[щяла да е хабила]],
[[щяло да е хабило]],
[[щели да са хабили]],
[[щял е да е хабил]],
[[щяла е да е хабила]],
[[щяло е да е хабило]],
[[щели са да са хабили]],
[[бих хабил]],
[[бих хабила]],
[[бих хабило]],
[[бихме хабили]],
[[би хабил]],
[[би хабила]],
[[би хабило]],
[[бихте хабили]],
[[биха хабили]],
}}</text>
      <sha1>i590kn6ljfwju75ncsxklobafqmss0c</sha1>
    </revision>
  </page>
  <page>
    <title>Шаблон:Словоформи/хайлазувам</title>
    <ns>10</ns>
    <id>568111</id>
    <revision>
      <id>600091</id>
      <timestamp>2005-05-12T11:20:15Z</timestamp>
      <contributor>
        <username>Bgbot</username>
        <id>83</id>
      </contributor>
      <comment>Борислав: Шаблон със словоформи</comment>
      <model>wikitext</model>
      <format>text/x-wiki</format>
      <text bytes="22068" xml:space="preserve">{{Шаблон:Словоформи/Глагол|
  ОСНОВНА ФОРМА = хайлазувам
| СЕГ.ВР., 1Л., ЕД.Ч. = хай·ла·зу·вам
| СЕГ.ВР., 1Л., МН.Ч. = хай·ла·зу·ва·ме
| СЕГ.ВР., 2Л., ЕД.Ч. = хай·ла·зу·ваш
| СЕГ.ВР., 2Л., МН.Ч. = хай·ла·зу·ва·те
| СЕГ.ВР., 3Л., ЕД.Ч. = хай·ла·зу·ва
| СЕГ.ВР., 3Л., МН.Ч. = хай·ла·зу·ват
| МИН.СВ.ВР., 1Л., ЕД.Ч. = хай·ла·зу·вах
| МИН.СВ.ВР., 1Л., МН.Ч. = хай·ла·зу·вах·ме
| МИН.СВ.ВР., 2Л., ЕД.Ч. = хай·ла·зу·ва
| МИН.СВ.ВР., 2Л., МН.Ч. = хай·ла·зу·вах·те
| МИН.СВ.ВР., 3Л., ЕД.Ч. = хай·ла·зу·ва
| МИН.СВ.ВР., 3Л., МН.Ч. = хай·ла·зу·ва·ха
| МИН.НЕСВ.ВР., 1Л., ЕД.Ч. = хай·ла·зу·вах
| МИН.НЕСВ.ВР., 1Л., МН.Ч. = хай·ла·зу·вах·ме
| МИН.НЕСВ.ВР., 2Л., ЕД.Ч. = хай·ла·зу·ва·ше
| МИН.НЕСВ.ВР., 2Л., МН.Ч. = хай·ла·зу·вах·те
| МИН.НЕСВ.ВР., 3Л., ЕД.Ч. = хай·ла·зу·ва·ше
| МИН.НЕСВ.ВР., 3Л., МН.Ч. = хай·ла·зу·ва·ха
| МИН.НЕОПР.ВР., 1Л., ЕД.Ч., М.Р. = хайлазувал съм
| МИН.НЕОПР.ВР., 1Л., ЕД.Ч., Ж.Р. = хайлазувала съм
| МИН.НЕОПР.ВР., 1Л., ЕД.Ч., СР.Р. = хайлазувало съм
| МИН.НЕОПР.ВР., 1Л., МН.Ч. = хайлазували сме
| МИН.НЕОПР.ВР., 2Л., ЕД.Ч., М.Р. = хайлазувал си
| МИН.НЕОПР.ВР., 2Л., ЕД.Ч., Ж.Р. = хайлазувала си
| МИН.НЕОПР.ВР., 2Л., ЕД.Ч., СР.Р. = хайлазувало си
| МИН.НЕОПР.ВР., 2Л., МН.Ч. = хайлазували сте
| МИН.НЕОПР.ВР., 3Л., ЕД.Ч., М.Р. = хайлазувал е
| МИН.НЕОПР.ВР., 3Л., ЕД.Ч., Ж.Р. = хайлазувала е
| МИН.НЕОПР.ВР., 3Л., ЕД.Ч., СР.Р. = хайлазувало е
| МИН.НЕОПР.ВР., 3Л., МН.Ч. = хайлазували са
| МИН.ПРЕД.ВР., 1Л., ЕД.Ч., М.Р. = бях хайлазувал
| МИН.ПРЕД.ВР., 1Л., ЕД.Ч., Ж.Р. = бях хайлазувала
| МИН.ПРЕД.ВР., 1Л., ЕД.Ч., СР.Р. = бях хайлазувало
| МИН.ПРЕД.ВР., 1Л., МН.Ч. = бяхме хайлазували
| МИН.ПРЕД.ВР., 2Л., ЕД.Ч., М.Р. = беше хайлазувал
| МИН.ПРЕД.ВР., 2Л., ЕД.Ч., Ж.Р. = беше хайлазувала
| МИН.ПРЕД.ВР., 2Л., ЕД.Ч., СР.Р. = беше хайлазувало
| МИН.ПРЕД.ВР., 2Л., МН.Ч. = бяхте хайлазували
| МИН.ПРЕД.ВР., 3Л., ЕД.Ч., М.Р. = беше хайлазувал
| МИН.ПРЕД.ВР., 3Л., ЕД.Ч., Ж.Р. = беше хайлазувала
| МИН.ПРЕД.ВР., 3Л., ЕД.Ч., СР.Р. = беше хайлазувало
| МИН.ПРЕД.ВР., 3Л., МН.Ч. = бяха хайлазували
| БЪД.ВР., 1Л., ЕД.Ч. = ще хайлазувам
| БЪД.ВР., 1Л., МН.Ч. = ще хайлазуваме
| БЪД.ВР., 2Л., ЕД.Ч. = ще хайлазуваш
| БЪД.ВР., 2Л., МН.Ч. = ще хайлазувате
| БЪД.ВР., 3Л., ЕД.Ч. = ще хайлазува
| БЪД.ВР., 3Л., МН.Ч. = ще хайлазуват
| БЪД.ПРЕД.ВР., 1Л., ЕД.Ч., М.Р. = ще съм хайлазувал
| БЪД.ПРЕД.ВР., 1Л., ЕД.Ч., Ж.Р. = ще съм хайлазувала
| БЪД.ПРЕД.ВР., 1Л., ЕД.Ч., СР.Р. = ще съм хайлазувало
| БЪД.ПРЕД.ВР., 1Л., МН.Ч. = ще сме хайлазували
| БЪД.ПРЕД.ВР., 2Л., ЕД.Ч., М.Р. = ще си хайлазувал
| БЪД.ПРЕД.ВР., 2Л., ЕД.Ч., Ж.Р. = ще си хайлазувала
| БЪД.ПРЕД.ВР., 2Л., ЕД.Ч., СР.Р. = ще си хайлазувало
| БЪД.ПРЕД.ВР., 2Л., МН.Ч. = ще сте хайлазували
| БЪД.ПРЕД.ВР., 3Л., ЕД.Ч., М.Р. = ще е хайлазувал
| БЪД.ПРЕД.ВР., 3Л., ЕД.Ч., Ж.Р. = ще е хайлазувала
| БЪД.ПРЕД.ВР., 3Л., ЕД.Ч., СР.Р. = ще е хайлазувало
| БЪД.ПРЕД.ВР., 3Л., МН.Ч. = ще са хайлазували
| БЪД.ВР. В МИН., 1Л., ЕД.Ч. = щях да хайлазувам
| БЪД.ВР. В МИН., 1Л., МН.Ч. = щяхме да хайлазуваме
| БЪД.ВР. В МИН., 2Л., ЕД.Ч. = щеше да хайлазуваш
| БЪД.ВР. В МИН., 2Л., МН.Ч. = щяхте да хайлазувате
| БЪД.ВР. В МИН., 3Л., ЕД.Ч. = щеше да хайлазува
| БЪД.ВР. В МИН., 3Л., МН.Ч. = щяха да хайлазуват
| БЪД.ПРЕД.ВР. В МИН., 1Л., ЕД.Ч., М.Р. = щях да съм хайлазувал
| БЪД.ПРЕД.ВР. В МИН., 1Л., ЕД.Ч., Ж.Р. = щях да съм хайлазувала
| БЪД.ПРЕД.ВР. В МИН., 1Л., ЕД.Ч., СР.Р. = щях да съм хайлазувало
| БЪД.ПРЕД.ВР. В МИН., 1Л., МН.Ч. = щяхме да сме хайлазували
| БЪД.ПРЕД.ВР. В МИН., 2Л., ЕД.Ч., М.Р. = щеше да си хайлазувал
| БЪД.ПРЕД.ВР. В МИН., 2Л., ЕД.Ч., Ж.Р. = щеше да си хайлазувала
| БЪД.ПРЕД.ВР. В МИН., 2Л., ЕД.Ч., СР.Р. = щеше да си хайлазувало
| БЪД.ПРЕД.ВР. В МИН., 2Л., МН.Ч. = щяхте да сте хайлазували
| БЪД.ПРЕД.ВР. В МИН., 3Л., ЕД.Ч., М.Р. = щеше да е хайлазувал
| БЪД.ПРЕД.ВР. В МИН., 3Л., ЕД.Ч., Ж.Р. = щеше да е хайлазувала
| БЪД.ПРЕД.ВР. В МИН., 3Л., ЕД.Ч., СР.Р. = щеше да е хайлазувало
| БЪД.ПРЕД.ВР. В МИН., 3Л., МН.Ч. = щяха да са хайлазували
| ПР.НАКЛ., СЕГ.ВР., 1Л., ЕД.Ч., М.Р. = хайлазувал съм
| ПР.НАКЛ., СЕГ.ВР., 1Л., ЕД.Ч., Ж.Р. = хайлазувала съм
| ПР.НАКЛ., СЕГ.ВР., 1Л., ЕД.Ч., СР.Р. = хайлазувало съм
| ПР.НАКЛ., СЕГ.ВР., 1Л., МН.Ч. = хайлазували сме
| ПР.НАКЛ., СЕГ.ВР., 2Л., ЕД.Ч., М.Р. = хайлазувал си
| ПР.НАКЛ., СЕГ.ВР., 2Л., ЕД.Ч., Ж.Р. = хайлазувала си
| ПР.НАКЛ., СЕГ.ВР., 2Л., ЕД.Ч., СР.Р. = хайлазувало си
| ПР.НАКЛ., СЕГ.ВР., 2Л., МН.Ч. = хайлазували сте
| ПР.НАКЛ., СЕГ.ВР., 3Л., ЕД.Ч., М.Р. = хайлазувал (е)
| ПР.НАКЛ., СЕГ.ВР., 3Л., ЕД.Ч., Ж.Р. = хайлазувала (е)
| ПР.НАКЛ., СЕГ.ВР., 3Л., ЕД.Ч., СР.Р. = хайлазувало (е)
| ПР.НАКЛ., СЕГ.ВР., 3Л., МН.Ч. = хайлазували (са)
| ПР.НАКЛ., МИН.СВ.ВР., 1Л., ЕД.Ч., М.Р. = хайлазувал съм
| ПР.НАКЛ., МИН.СВ.ВР., 1Л., ЕД.Ч., Ж.Р. = хайлазувала съм
| ПР.НАКЛ., МИН.СВ.ВР., 1Л., ЕД.Ч., СР.Р. = хайлазувало съм
| ПР.НАКЛ., МИН.СВ.ВР., 1Л., МН.Ч. = хайлазували сме
| ПР.НАКЛ., МИН.СВ.ВР., 2Л., ЕД.Ч., М.Р. = хайлазувал си
| ПР.НАКЛ., МИН.СВ.ВР., 2Л., ЕД.Ч., Ж.Р. = хайлазувала си
| ПР.НАКЛ., МИН.СВ.ВР., 2Л., ЕД.Ч., СР.Р. = хайлазувало си
| ПР.НАКЛ., МИН.СВ.ВР., 2Л., МН.Ч. = хайлазували сте
| ПР.НАКЛ., МИН.СВ.ВР., 3Л., ЕД.Ч., М.Р. = хайлазувал (е)
| ПР.НАКЛ., МИН.СВ.ВР., 3Л., ЕД.Ч., Ж.Р. = хайлазувала (е)
| ПР.НАКЛ., МИН.СВ.ВР., 3Л., ЕД.Ч., СР.Р. = хайлазувало (е)
| ПР.НАКЛ., МИН.СВ.ВР., 3Л., МН.Ч. = хайлазували (са)
| ПР.НАКЛ., МИН.НЕОПР.ВР., 1Л., ЕД.Ч., М.Р. = бил съм хайлазувал
| ПР.НАКЛ., МИН.НЕОПР.ВР., 1Л., ЕД.Ч., Ж.Р. = била съм хайлазувала
| ПР.НАКЛ., МИН.НЕОПР.ВР., 1Л., ЕД.Ч., СР.Р. = било съм хайлазувало
| ПР.НАКЛ., МИН.НЕОПР.ВР., 1Л., МН.Ч. = били сме хайлазували
| ПР.НАКЛ., МИН.НЕОПР.ВР., 2Л., ЕД.Ч., М.Р. = бил си хайлазувал
| ПР.НАКЛ., МИН.НЕОПР.ВР., 2Л., ЕД.Ч., Ж.Р. = била си хайлазувала
| ПР.НАКЛ., МИН.НЕОПР.ВР., 2Л., ЕД.Ч., СР.Р. = било си хайлазувало
| ПР.НАКЛ., МИН.НЕОПР.ВР., 2Л., МН.Ч. = били сте хайлазували
| ПР.НАКЛ., МИН.НЕОПР.ВР., 3Л., ЕД.Ч., М.Р. = бил (е) хайлазувал
| ПР.НАКЛ., МИН.НЕОПР.ВР., 3Л., ЕД.Ч., Ж.Р. = била (е) хайлазувала
| ПР.НАКЛ., МИН.НЕОПР.ВР., 3Л., ЕД.Ч., СР.Р. = било (е) хайлазувало
| ПР.НАКЛ., МИН.НЕОПР.ВР., 3Л., МН.Ч. = били (са) хайлазували
| ПР.НАКЛ., БЪД.ВР., 1Л., ЕД.Ч., М.Р. = щял съм да хайлазувам
| ПР.НАКЛ., БЪД.ВР., 1Л., ЕД.Ч., Ж.Р. = щяла съм да хайлазувам
| ПР.НАКЛ., БЪД.ВР., 1Л., ЕД.Ч., СР.Р. = щяло съм да хайлазувам
| ПР.НАКЛ., БЪД.ВР., 1Л., МН.Ч. = щели сме да хайлазуваме
| ПР.НАКЛ., БЪД.ВР., 2Л., ЕД.Ч., М.Р. = щял си да хайлазуваш
| ПР.НАКЛ., БЪД.ВР., 2Л., ЕД.Ч., Ж.Р. = щяла си да хайлазуваш
| ПР.НАКЛ., БЪД.ВР., 2Л., ЕД.Ч., СР.Р. = щяло си да хайлазуваш
| ПР.НАКЛ., БЪД.ВР., 2Л., МН.Ч. = щели сте да хайлазувате
| ПР.НАКЛ., БЪД.ВР., 3Л., ЕД.Ч., М.Р. = щял (е) да хайлазува
| ПР.НАКЛ., БЪД.ВР., 3Л., ЕД.Ч., Ж.Р. = щяла (е) да хайлазува
| ПР.НАКЛ., БЪД.ВР., 3Л., ЕД.Ч., СР.Р. = щяло (е) да хайлазува
| ПР.НАКЛ., БЪД.ВР., 3Л., МН.Ч. = щели (са) да хайлазуват
| ПР.НАКЛ., БЪД.ПРЕД.ВР., 1Л., ЕД.Ч., М.Р. = щял съм да съм хайлазувал
| ПР.НАКЛ., БЪД.ПРЕД.ВР., 1Л., ЕД.Ч., Ж.Р. = щяла съм да съм хайлазувала
| ПР.НАКЛ., БЪД.ПРЕД.ВР., 1Л., ЕД.Ч., СР.Р. = щяло съм да съм хайлазувало
| ПР.НАКЛ., БЪД.ПРЕД.ВР., 1Л., МН.Ч. = щели сме да сме хайлазували
| ПР.НАКЛ., БЪД.ПРЕД.ВР., 2Л., ЕД.Ч., М.Р. = щял си да си хайлазувал
| ПР.НАКЛ., БЪД.ПРЕД.ВР., 2Л., ЕД.Ч., Ж.Р. = щяла си да си хайлазувала
| ПР.НАКЛ., БЪД.ПРЕД.ВР., 2Л., ЕД.Ч., СР.Р. = щяло си да си хайлазувало
| ПР.НАКЛ., БЪД.ПРЕД.ВР., 2Л., МН.Ч. = щели сте да сте хайлазували
| ПР.НАКЛ., БЪД.ПРЕД.ВР., 3Л., ЕД.Ч., М.Р. = щял (е) да е хайлазувал
| ПР.НАКЛ., БЪД.ПРЕД.ВР., 3Л., ЕД.Ч., Ж.Р. = щяла (е) да е хайлазувала
| ПР.НАКЛ., БЪД.ПРЕД.ВР., 3Л., ЕД.Ч., СР.Р. = щяло (е) да е хайлазувало
| ПР.НАКЛ., БЪД.ПРЕД.ВР., 3Л., МН.Ч. = щели (са) да са хайлазували
| УСЛОВНО НАКЛОНЕНИЕ, 1Л., ЕД.Ч., М.Р. = бих хайлазувал
| УСЛОВНО НАКЛОНЕНИЕ, 1Л., ЕД.Ч., Ж.Р. = бих хайлазувала
| УСЛОВНО НАКЛОНЕНИЕ, 1Л., ЕД.Ч., СР.Р. = бих хайлазувало
| УСЛОВНО НАКЛОНЕНИЕ, 1Л., МН.Ч. = бихме хайлазували
| УСЛОВНО НАКЛОНЕНИЕ, 2Л., ЕД.Ч., М.Р. = би хайлазувал
| УСЛОВНО НАКЛОНЕНИЕ, 2Л., ЕД.Ч., Ж.Р. = би хайлазувала
| УСЛОВНО НАКЛОНЕНИЕ, 2Л., ЕД.Ч., СР.Р. = би хайлазувало
| УСЛОВНО НАКЛОНЕНИЕ, 2Л., МН.Ч. = бихте хайлазували
| УСЛОВНО НАКЛОНЕНИЕ, 3Л., ЕД.Ч., М.Р. = би хайлазувал
| УСЛОВНО НАКЛОНЕНИЕ, 3Л., ЕД.Ч., Ж.Р. = би хайлазувала
| УСЛОВНО НАКЛОНЕНИЕ, 3Л., ЕД.Ч., СР.Р. = би хайлазувало
| УСЛОВНО НАКЛОНЕНИЕ, 3Л., МН.Ч. = биха хайлазували
| ПОВЕЛИТЕЛНО НАКЛОНЕНИЕ, ЕД.Ч. = хай·ла·зу·вай
| ПОВЕЛИТЕЛНО НАКЛОНЕНИЕ, МН.Ч. = хай·ла·зу·вай·те
| МИН.СТРАД.ПРИЧ. М.Р. = хай·ла·зу·ван
| МИН.СТРАД.ПРИЧ. М.Р. НЕПЪЛЕН ЧЛЕН = хай·ла·зу·ва·ния
| МИН.СТРАД.ПРИЧ. М.Р. ПЪЛЕН ЧЛЕН = хай·ла·зу·ва·ни·ят
| МИН.СТРАД.ПРИЧ. Ж.Р. = хай·ла·зу·ва·на
| МИН.СТРАД.ПРИЧ. Ж.Р. ЧЛЕН = хай·ла·зу·ва·на·та
| МИН.СТРАД.ПРИЧ. СР.Р. = хай·ла·зу·ва·но
| МИН.СТРАД.ПРИЧ. СР.Р. ЧЛЕН = хай·ла·зу·ва·но·то
| МИН.СТРАД.ПРИЧ. МН.Ч. = хай·ла·зу·ва·ни
| МИН.СТРАД.ПРИЧ. МН.Ч. ЧЛЕН = хай·ла·зу·ва·ни·те
| МИН.ДЕЯТ.СВ.ПРИЧ. М.Р. = хай·ла·зу·вал
| МИН.ДЕЯТ.СВ.ПРИЧ. М.Р. НЕПЪЛЕН ЧЛЕН = хай·ла·зу·ва·лия
| МИН.ДЕЯТ.СВ.ПРИЧ. М.Р. ПЪЛЕН ЧЛЕН = хай·ла·зу·ва·ли·ят
| МИН.ДЕЯТ.СВ.ПРИЧ. Ж.Р. = хай·ла·зу·ва·ла
| МИН.ДЕЯТ.СВ.ПРИЧ. Ж.Р. ЧЛЕН = хай·ла·зу·ва·ла·та
| МИН.ДЕЯТ.СВ.ПРИЧ. СР.Р. = хай·ла·зу·ва·ло
| МИН.ДЕЯТ.СВ.ПРИЧ. СР.Р. ЧЛЕН = хай·ла·зу·ва·ло·то
| МИН.ДЕЯТ.СВ.ПРИЧ. МН.Ч. = хай·ла·зу·ва·ли
| МИН.ДЕЯТ.СВ.ПРИЧ. МН.Ч. ЧЛЕН = хай·ла·зу·ва·ли·те
| МИН.ДЕЯТ.НЕСВ.ПРИЧ. М.Р. = хай·ла·зу·вал
| МИН.ДЕЯТ.НЕСВ.ПРИЧ. М.Р. НЕПЪЛЕН ЧЛЕН = хай·ла·зу·ва·лия
| МИН.ДЕЯТ.НЕСВ.ПРИЧ. М.Р. ПЪЛЕН ЧЛЕН = хай·ла·зу·ва·ли·ят
| МИН.ДЕЯТ.НЕСВ.ПРИЧ. Ж.Р. = хай·ла·зу·ва·ла
| МИН.ДЕЯТ.НЕСВ.ПРИЧ. Ж.Р. ЧЛЕН = хай·ла·зу·ва·ла·та
| МИН.ДЕЯТ.НЕСВ.ПРИЧ. СР.Р. = хай·ла·зу·ва·ло
| МИН.ДЕЯТ.НЕСВ.ПРИЧ. СР.Р. ЧЛЕН = хай·ла·зу·ва·ло·то
| МИН.ДЕЯТ.НЕСВ.ПРИЧ. МН.Ч. = хай·ла·зу·ва·ли
| МИН.ДЕЯТ.НЕСВ.ПРИЧ. МН.Ч. ЧЛЕН = хай·ла·зу·ва·ли·те
| СЕГ.ДЕЯТ.ПРИЧ. М.Р. = хай·ла·зу·ващ
| СЕГ.ДЕЯТ.ПРИЧ. М.Р. НЕПЪЛЕН ЧЛЕН = хай·ла·зу·ва·щия
| СЕГ.ДЕЯТ.ПРИЧ. М.Р. ПЪЛЕН ЧЛЕН = хай·ла·зу·ва·щи·ят
| СЕГ.ДЕЯТ.ПРИЧ. Ж.Р. = хай·ла·зу·ва·ща
| СЕГ.ДЕЯТ.ПРИЧ. Ж.Р. ЧЛЕН = хай·ла·зу·ва·ща·та
| СЕГ.ДЕЯТ.ПРИЧ. СР.Р. = хай·ла·зу·ва·що
| СЕГ.ДЕЯТ.ПРИЧ. СР.Р. ЧЛЕН = хай·ла·зу·ва·що·то
| СЕГ.ДЕЯТ.ПРИЧ. МН.Ч. = хай·ла·зу·ва·щи
| СЕГ.ДЕЯТ.ПРИЧ. МН.Ч. ЧЛЕН = хай·ла·зу·ва·щи·те
| ДЕЕПРИЧАСТИЕ = хай·ла·зу·вай·ки
| СКРИТИ ПРЕПРАТКИ = 
[[хайлазувам]],
[[хайлазуваш]],
[[хайлазува]],
[[хайлазуваме]],
[[хайлазувате]],
[[хайлазуват]],
[[хайлазувах]],
[[хайлазувахме]],
[[хайлазувахте]],
[[хайлазуваха]],
[[хайлазуваше]],
[[хайлазувай]],
[[хайлазувайте]],
[[хайлазувал]],
[[хайлазувалия]],
[[хайлазувалият]],
[[хайлазувала]],
[[хайлазувалата]],
[[хайлазувало]],
[[хайлазувалото]],
[[хайлазували]],
[[хайлазувалите]],
[[хайлазуван]],
[[хайлазувания]],
[[хайлазуваният]],
[[хайлазувана]],
[[хайлазуваната]],
[[хайлазувано]],
[[хайлазуваното]],
[[хайлазувани]],
[[хайлазуваните]],
[[хайлазуващ]],
[[хайлазуващия]],
[[хайлазуващият]],
[[хайлазуваща]],
[[хайлазуващата]],
[[хайлазуващо]],
[[хайлазуващото]],
[[хайлазуващи]],
[[хайлазуващите]],
[[хайлазувайки]],
[[хайлазувал съм]],
[[хайлазувала съм]],
[[хайлазувало съм]],
[[хайлазували сме]],
[[хайлазувал си]],
[[хайлазувала си]],
[[хайлазувало си]],
[[хайлазували сте]],
[[хайлазувал е]],
[[хайлазувала е]],
[[хайлазувало е]],
[[хайлазували са]],
[[бях хайлазувал]],
[[бях хайлазувала]],
[[бях хайлазувало]],
[[бяхме хайлазували]],
[[беше хайлазувал]],
[[беше хайлазувала]],
[[беше хайлазувало]],
[[бяхте хайлазували]],
[[бяха хайлазували]],
[[ще хайлазувам]],
[[ще хайлазуваме]],
[[ще хайлазуваш]],
[[ще хайлазувате]],
[[ще хайлазува]],
[[ще хайлазуват]],
[[ще съм хайлазувал]],
[[ще съм хайлазувала]],
[[ще съм хайлазувало]],
[[ще сме хайлазували]],
[[ще си хайлазувал]],
[[ще си хайлазувала]],
[[ще си хайлазувало]],
[[ще сте хайлазували]],
[[ще е хайлазувал]],
[[ще е хайлазувала]],
[[ще е хайлазувало]],
[[ще са хайлазували]],
[[щях да хайлазувам]],
[[щяхме да хайлазуваме]],
[[щеше да хайлазуваш]],
[[щяхте да хайлазувате]],
[[щеше да хайлазува]],
[[щяха да хайлазуват]],
[[щях да съм хайлазувал]],
[[щях да съм хайлазувала]],
[[щях да съм хайлазувало]],
[[щяхме да сме хайлазували]],
[[щеше да си хайлазувал]],
[[щеше да си хайлазувала]],
[[щеше да си хайлазувало]],
[[щяхте да сте хайлазували]],
[[щеше да е хайлазувал]],
[[щеше да е хайлазувала]],
[[щеше да е хайлазувало]],
[[щяха да са хайлазували]],
[[бил съм хайлазувал]],
[[била съм хайлазувала]],
[[било съм хайлазувало]],
[[били сме хайлазували]],
[[бил си хайлазувал]],
[[била си хайлазувала]],
[[било си хайлазувало]],
[[били сте хайлазували]],
[[бил е хайлазувал]],
[[била е хайлазувала]],
[[било е хайлазувало]],
[[били са хайлазували]],
[[щял съм да хайлазувам]],
[[щяла съм да хайлазувам]],
[[щяло съм да хайлазувам]],
[[щели сме да хайлазуваме]],
[[щял си да хайлазуваш]],
[[щяла си да хайлазуваш]],
[[щяло си да хайлазуваш]],
[[щели сте да хайлазувате]],
[[щял да хайлазува]],
[[щяла да хайлазува]],
[[щяло да хайлазува]],
[[щели да хайлазуват]],
[[щял е да хайлазува]],
[[щяла е да хайлазува]],
[[щяло е да хайлазува]],
[[щели са да хайлазуват]],
[[щял съм да съм хайлазувал]],
[[щяла съм да съм хайлазувала]],
[[щяло съм да съм хайлазувало]],
[[щели сме да сме хайлазували]],
[[щял си да си хайлазувал]],
[[щяла си да си хайлазувала]],
[[щяло си да си хайлазувало]],
[[щели сте да сте хайлазували]],
[[щял да е хайлазувал]],
[[щяла да е хайлазувала]],
[[щяло да е хайлазувало]],
[[щели да са хайлазували]],
[[щял е да е хайлазувал]],
[[щяла е да е хайлазувала]],
[[щяло е да е хайлазувало]],
[[щели са да са хайлазували]],
[[бих хайлазувал]],
[[бих хайлазувала]],
[[бих хайлазувало]],
[[бихме хайлазували]],
[[би хайлазувал]],
[[би хайлазувала]],
[[би хайлазувало]],
[[бихте хайлазували]],
[[биха хайлазували]],
}}</text>
      <sha1>i0eef3t3ilnk85hj8n4lifrgxiauzzv</sha1>
    </revision>
  </page>
  <page>
    <title>Шаблон:Словоформи/хайманувам</title>
    <ns>10</ns>
    <id>568125</id>
    <revision>
      <id>600105</id>
      <timestamp>2005-05-12T11:20:32Z</timestamp>
      <contributor>
        <username>Bgbot</username>
        <id>83</id>
      </contributor>
      <comment>Борислав: Шаблон със словоформи</comment>
      <model>wikitext</model>
      <format>text/x-wiki</format>
      <text bytes="22068" xml:space="preserve">{{Шаблон:Словоформи/Глагол|
  ОСНОВНА ФОРМА = хайманувам
| СЕГ.ВР., 1Л., ЕД.Ч. = хай·ма·ну·вам
| СЕГ.ВР., 1Л., МН.Ч. = хай·ма·ну·ва·ме
| СЕГ.ВР., 2Л., ЕД.Ч. = хай·ма·ну·ваш
| СЕГ.ВР., 2Л., МН.Ч. = хай·ма·ну·ва·те
| СЕГ.ВР., 3Л., ЕД.Ч. = хай·ма·ну·ва
| СЕГ.ВР., 3Л., МН.Ч. = хай·ма·ну·ват
| МИН.СВ.ВР., 1Л., ЕД.Ч. = хай·ма·ну·вах
| МИН.СВ.ВР., 1Л., МН.Ч. = хай·ма·ну·вах·ме
| МИН.СВ.ВР., 2Л., ЕД.Ч. = хай·ма·ну·ва
| МИН.СВ.ВР., 2Л., МН.Ч. = хай·ма·ну·вах·те
| МИН.СВ.ВР., 3Л., ЕД.Ч. = хай·ма·ну·ва
| МИН.СВ.ВР., 3Л., МН.Ч. = хай·ма·ну·ва·ха
| МИН.НЕСВ.ВР., 1Л., ЕД.Ч. = хай·ма·ну·вах
| МИН.НЕСВ.ВР., 1Л., МН.Ч. = хай·ма·ну·вах·ме
| МИН.НЕСВ.ВР., 2Л., ЕД.Ч. = хай·ма·ну·ва·ше
| МИН.НЕСВ.ВР., 2Л., МН.Ч. = хай·ма·ну·вах·те
| МИН.НЕСВ.ВР., 3Л., ЕД.Ч. = хай·ма·ну·ва·ше
| МИН.НЕСВ.ВР., 3Л., МН.Ч. = хай·ма·ну·ва·ха
| МИН.НЕОПР.ВР., 1Л., ЕД.Ч., М.Р. = хайманувал съм
| МИН.НЕОПР.ВР., 1Л., ЕД.Ч., Ж.Р. = хайманувала съм
| МИН.НЕОПР.ВР., 1Л., ЕД.Ч., СР.Р. = хайманувало съм
| МИН.НЕОПР.ВР., 1Л., МН.Ч. = хайманували сме
| МИН.НЕОПР.ВР., 2Л., ЕД.Ч., М.Р. = хайманувал си
| МИН.НЕОПР.ВР., 2Л., ЕД.Ч., Ж.Р. = хайманувала си
| МИН.НЕОПР.ВР., 2Л., ЕД.Ч., СР.Р. = хайманувало си
| МИН.НЕОПР.ВР., 2Л., МН.Ч. = хайманували сте
| МИН.НЕОПР.ВР., 3Л., ЕД.Ч., М.Р. = хайманувал е
| МИН.НЕОПР.ВР., 3Л., ЕД.Ч., Ж.Р. = хайманувала е
| МИН.НЕОПР.ВР., 3Л., ЕД.Ч., СР.Р. = хайманувало е
| МИН.НЕОПР.ВР., 3Л., МН.Ч. = хайманували са
| МИН.ПРЕД.ВР., 1Л., ЕД.Ч., М.Р. = бях хайманувал
| МИН.ПРЕД.ВР., 1Л., ЕД.Ч., Ж.Р. = бях хайманувала
| МИН.ПРЕД.ВР., 1Л., ЕД.Ч., СР.Р. = бях хайманувало
| МИН.ПРЕД.ВР., 1Л., МН.Ч. = бяхме хайманували
| МИН.ПРЕД.ВР., 2Л., ЕД.Ч., М.Р. = беше хайманувал
| МИН.ПРЕД.ВР., 2Л., ЕД.Ч., Ж.Р. = беше хайманувала
| МИН.ПРЕД.ВР., 2Л., ЕД.Ч., СР.Р. = беше хайманувало
| МИН.ПРЕД.ВР., 2Л., МН.Ч. = бяхте хайманували
| МИН.ПРЕД.ВР., 3Л., ЕД.Ч., М.Р. = беше хайманувал
| МИН.ПРЕД.ВР., 3Л., ЕД.Ч., Ж.Р. = беше хайманувала
| МИН.ПРЕД.ВР., 3Л., ЕД.Ч., СР.Р. = беше хайманувало
| МИН.ПРЕД.ВР., 3Л., МН.Ч. = бяха хайманували
| БЪД.ВР., 1Л., ЕД.Ч. = ще хайманувам
| БЪД.ВР., 1Л., МН.Ч. = ще хаймануваме
| БЪД.ВР., 2Л., ЕД.Ч. = ще хаймануваш
| БЪД.ВР., 2Л., МН.Ч. = ще хайманувате
| БЪД.ВР., 3Л., ЕД.Ч. = ще хайманува
| БЪД.ВР., 3Л., МН.Ч. = ще хаймануват
| БЪД.ПРЕД.ВР., 1Л., ЕД.Ч., М.Р. = ще съм хайманувал
| БЪД.ПРЕД.ВР., 1Л., ЕД.Ч., Ж.Р. = ще съм хайманувала
| БЪД.ПРЕД.ВР., 1Л., ЕД.Ч., СР.Р. = ще съм хайманувало
| БЪД.ПРЕД.ВР., 1Л., МН.Ч. = ще сме хайманували
| БЪД.ПРЕД.ВР., 2Л., ЕД.Ч., М.Р. = ще си хайманувал
| БЪД.ПРЕД.ВР., 2Л., ЕД.Ч., Ж.Р. = ще си хайманувала
| БЪД.ПРЕД.ВР., 2Л., ЕД.Ч., СР.Р. = ще си хайманувало
| БЪД.ПРЕД.ВР., 2Л., МН.Ч. = ще сте хайманували
| БЪД.ПРЕД.ВР., 3Л., ЕД.Ч., М.Р. = ще е хайманувал
| БЪД.ПРЕД.ВР., 3Л., ЕД.Ч., Ж.Р. = ще е хайманувала
| БЪД.ПРЕД.ВР., 3Л., ЕД.Ч., СР.Р. = ще е хайманувало
| БЪД.ПРЕД.ВР., 3Л., МН.Ч. = ще са хайманували
| БЪД.ВР. В МИН., 1Л., ЕД.Ч. = щях да хайманувам
| БЪД.ВР. В МИН., 1Л., МН.Ч. = щяхме да хаймануваме
| БЪД.ВР. В МИН., 2Л., ЕД.Ч. = щеше да хаймануваш
| БЪД.ВР. В МИН., 2Л., МН.Ч. = щяхте да хайманувате
| БЪД.ВР. В МИН., 3Л., ЕД.Ч. = щеше да хайманува
| БЪД.ВР. В МИН., 3Л., МН.Ч. = щяха да хаймануват
| БЪД.ПРЕД.ВР. В МИН., 1Л., ЕД.Ч., М.Р. = щях да съм хайманувал
| БЪД.ПРЕД.ВР. В МИН., 1Л., ЕД.Ч., Ж.Р. = щях да съм хайманувала
| БЪД.ПРЕД.ВР. В МИН., 1Л., ЕД.Ч., СР.Р. = щях да съм хайманувало
| БЪД.ПРЕД.ВР. В МИН., 1Л., МН.Ч. = щяхме да сме хайманували
| БЪД.ПРЕД.ВР. В МИН., 2Л., ЕД.Ч., М.Р. = щеше да си хайманувал
| БЪД.ПРЕД.ВР. В МИН., 2Л., ЕД.Ч., Ж.Р. = щеше да си хайманувала
| БЪД.ПРЕД.ВР. В МИН., 2Л., ЕД.Ч., СР.Р. = щеше да си хайманувало
| БЪД.ПРЕД.ВР. В МИН., 2Л., МН.Ч. = щяхте да сте хайманували
| БЪД.ПРЕД.ВР. В МИН., 3Л., ЕД.Ч., М.Р. = щеше да е хайманувал
| БЪД.ПРЕД.ВР. В МИН., 3Л., ЕД.Ч., Ж.Р. = щеше да е хайманувала
| БЪД.ПРЕД.ВР. В МИН., 3Л., ЕД.Ч., СР.Р. = щеше да е хайманувало
| БЪД.ПРЕД.ВР. В МИН., 3Л., МН.Ч. = щяха да са хайманували
| ПР.НАКЛ., СЕГ.ВР., 1Л., ЕД.Ч., М.Р. = хайманувал съм
| ПР.НАКЛ., СЕГ.ВР., 1Л., ЕД.Ч., Ж.Р. = хайманувала съм
| ПР.НАКЛ., СЕГ.ВР., 1Л., ЕД.Ч., СР.Р. = хайманувало съм
| ПР.НАКЛ., СЕГ.ВР., 1Л., МН.Ч. = хайманували сме
| ПР.НАКЛ., СЕГ.ВР., 2Л., ЕД.Ч., М.Р. = хайманувал си
| ПР.НАКЛ., СЕГ.ВР., 2Л., ЕД.Ч., Ж.Р. = хайманувала си
| ПР.НАКЛ., СЕГ.ВР., 2Л., ЕД.Ч., СР.Р. = хайманувало си
| ПР.НАКЛ., СЕГ.ВР., 2Л., МН.Ч. = хайманували сте
| ПР.НАКЛ., СЕГ.ВР., 3Л., ЕД.Ч., М.Р. = хайманувал (е)
| ПР.НАКЛ., СЕГ.ВР., 3Л., ЕД.Ч., Ж.Р. = хайманувала (е)
| ПР.НАКЛ., СЕГ.ВР., 3Л., ЕД.Ч., СР.Р. = хайманувало (е)
| ПР.НАКЛ., СЕГ.ВР., 3Л., МН.Ч. = хайманували (са)
| ПР.НАКЛ., МИН.СВ.ВР., 1Л., ЕД.Ч., М.Р. = хайманувал съм
| ПР.НАКЛ., МИН.СВ.ВР., 1Л., ЕД.Ч., Ж.Р. = хайманувала съм
| ПР.НАКЛ., МИН.СВ.ВР., 1Л., ЕД.Ч., СР.Р. = хайманувало съм
| ПР.НАКЛ., МИН.СВ.ВР., 1Л., МН.Ч. = хайманували сме
| ПР.НАКЛ., МИН.СВ.ВР., 2Л., ЕД.Ч., М.Р. = хайманувал си
| ПР.НАКЛ., МИН.СВ.ВР., 2Л., ЕД.Ч., Ж.Р. = хайманувала си
| ПР.НАКЛ., МИН.СВ.ВР., 2Л., ЕД.Ч., СР.Р. = хайманувало си
| ПР.НАКЛ., МИН.СВ.ВР., 2Л., МН.Ч. = хайманували сте
| ПР.НАКЛ., МИН.СВ.ВР., 3Л., ЕД.Ч., М.Р. = хайманувал (е)
| ПР.НАКЛ., МИН.СВ.ВР., 3Л., ЕД.Ч., Ж.Р. = хайманувала (е)
| ПР.НАКЛ., МИН.СВ.ВР., 3Л., ЕД.Ч., СР.Р. = хайманувало (е)
| ПР.НАКЛ., МИН.СВ.ВР., 3Л., МН.Ч. = хайманували (са)
| ПР.НАКЛ., МИН.НЕОПР.ВР., 1Л., ЕД.Ч., М.Р. = бил съм хайманувал
| ПР.НАКЛ., МИН.НЕОПР.ВР., 1Л., ЕД.Ч., Ж.Р. = била съм хайманувала
| ПР.НАКЛ., МИН.НЕОПР.ВР., 1Л., ЕД.Ч., СР.Р. = било съм хайманувало
| ПР.НАКЛ., МИН.НЕОПР.ВР., 1Л., МН.Ч. = били сме хайманували
| ПР.НАКЛ., МИН.НЕОПР.ВР., 2Л., ЕД.Ч., М.Р. = бил си хайманувал
| ПР.НАКЛ., МИН.НЕОПР.ВР., 2Л., ЕД.Ч., Ж.Р. = била си хайманувала
| ПР.НАКЛ., МИН.НЕОПР.ВР., 2Л., ЕД.Ч., СР.Р. = било си хайманувало
| ПР.НАКЛ., МИН.НЕОПР.ВР., 2Л., МН.Ч. = били сте хайманували
| ПР.НАКЛ., МИН.НЕОПР.ВР., 3Л., ЕД.Ч., М.Р. = бил (е) хайманувал
| ПР.НАКЛ., МИН.НЕОПР.ВР., 3Л., ЕД.Ч., Ж.Р. = била (е) хайманувала
| ПР.НАКЛ., МИН.НЕОПР.ВР., 3Л., ЕД.Ч., СР.Р. = било (е) хайманувало
| ПР.НАКЛ., МИН.НЕОПР.ВР., 3Л., МН.Ч. = били (са) хайманували
| ПР.НАКЛ., БЪД.ВР., 1Л., ЕД.Ч., М.Р. = щял съм да хайманувам
| ПР.НАКЛ., БЪД.ВР., 1Л., ЕД.Ч., Ж.Р. = щяла съм да хайманувам
| ПР.НАКЛ., БЪД.ВР., 1Л., ЕД.Ч., СР.Р. = щяло съм да хайманувам
| ПР.НАКЛ., БЪД.ВР., 1Л., МН.Ч. = щели сме да хаймануваме
| ПР.НАКЛ., БЪД.ВР., 2Л., ЕД.Ч., М.Р. = щял си да хаймануваш
| ПР.НАКЛ., БЪД.ВР., 2Л., ЕД.Ч., Ж.Р. = щяла си да хаймануваш
| ПР.НАКЛ., БЪД.ВР., 2Л., ЕД.Ч., СР.Р. = щяло си да хаймануваш
| ПР.НАКЛ., БЪД.ВР., 2Л., МН.Ч. = щели сте да хайманувате
| ПР.НАКЛ., БЪД.ВР., 3Л., ЕД.Ч., М.Р. = щял (е) да хайманува
| ПР.НАКЛ., БЪД.ВР., 3Л., ЕД.Ч., Ж.Р. = щяла (е) да хайманува
| ПР.НАКЛ., БЪД.ВР., 3Л., ЕД.Ч., СР.Р. = щяло (е) да хайманува
| ПР.НАКЛ., БЪД.ВР., 3Л., МН.Ч. = щели (са) да хаймануват
| ПР.НАКЛ., БЪД.ПРЕД.ВР., 1Л., ЕД.Ч., М.Р. = щял съм да съм хайманувал
| ПР.НАКЛ., БЪД.ПРЕД.ВР., 1Л., ЕД.Ч., Ж.Р. = щяла съм да съм хайманувала
| ПР.НАКЛ., БЪД.ПРЕД.ВР., 1Л., ЕД.Ч., СР.Р. = щяло съм да съм хайманувало
| ПР.НАКЛ., БЪД.ПРЕД.ВР., 1Л., МН.Ч. = щели сме да сме хайманували
| ПР.НАКЛ., БЪД.ПРЕД.ВР., 2Л., ЕД.Ч., М.Р. = щял си да си хайманувал
| ПР.НАКЛ., БЪД.ПРЕД.ВР., 2Л., ЕД.Ч., Ж.Р. = щяла си да си хайманувала
| ПР.НАКЛ., БЪД.ПРЕД.ВР., 2Л., ЕД.Ч., СР.Р. = щяло си да си хайманувало
| ПР.НАКЛ., БЪД.ПРЕД.ВР., 2Л., МН.Ч. = щели сте да сте хайманували
| ПР.НАКЛ., БЪД.ПРЕД.ВР., 3Л., ЕД.Ч., М.Р. = щял (е) да е хайманувал
| ПР.НАКЛ., БЪД.ПРЕД.ВР., 3Л., ЕД.Ч., Ж.Р. = щяла (е) да е хайманувала
| ПР.НАКЛ., БЪД.ПРЕД.ВР., 3Л., ЕД.Ч., СР.Р. = щяло (е) да е хайманувало
| ПР.НАКЛ., БЪД.ПРЕД.ВР., 3Л., МН.Ч. = щели (са) да са хайманували
| УСЛОВНО НАКЛОНЕНИЕ, 1Л., ЕД.Ч., М.Р. = бих хайманувал
| УСЛОВНО НАКЛОНЕНИЕ, 1Л., ЕД.Ч., Ж.Р. = бих хайманувала
| УСЛОВНО НАКЛОНЕНИЕ, 1Л., ЕД.Ч., СР.Р. = бих хайманувало
| УСЛОВНО НАКЛОНЕНИЕ, 1Л., МН.Ч. = бихме хайманували
| УСЛОВНО НАКЛОНЕНИЕ, 2Л., ЕД.Ч., М.Р. = би хайманувал
| УСЛОВНО НАКЛОНЕНИЕ, 2Л., ЕД.Ч., Ж.Р. = би хайманувала
| УСЛОВНО НАКЛОНЕНИЕ, 2Л., ЕД.Ч., СР.Р. = би хайманувало
| УСЛОВНО НАКЛОНЕНИЕ, 2Л., МН.Ч. = бихте хайманували
| УСЛОВНО НАКЛОНЕНИЕ, 3Л., ЕД.Ч., М.Р. = би хайманувал
| УСЛОВНО НАКЛОНЕНИЕ, 3Л., ЕД.Ч., Ж.Р. = би хайманувала
| УСЛОВНО НАКЛОНЕНИЕ, 3Л., ЕД.Ч., СР.Р. = би хайманувало
| УСЛОВНО НАКЛОНЕНИЕ, 3Л., МН.Ч. = биха хайманували
| ПОВЕЛИТЕЛНО НАКЛОНЕНИЕ, ЕД.Ч. = хай·ма·ну·вай
| ПОВЕЛИТЕЛНО НАКЛОНЕНИЕ, МН.Ч. = хай·ма·ну·вай·те
| МИН.СТРАД.ПРИЧ. М.Р. = хай·ма·ну·ван
| МИН.СТРАД.ПРИЧ. М.Р. НЕПЪЛЕН ЧЛЕН = хай·ма·ну·ва·ния
| МИН.СТРАД.ПРИЧ. М.Р. ПЪЛЕН ЧЛЕН = хай·ма·ну·ва·ни·ят
| МИН.СТРАД.ПРИЧ. Ж.Р. = хай·ма·ну·ва·на
| МИН.СТРАД.ПРИЧ. Ж.Р. ЧЛЕН = хай·ма·ну·ва·на·та
| МИН.СТРАД.ПРИЧ. СР.Р. = хай·ма·ну·ва·но
| МИН.СТРАД.ПРИЧ. СР.Р. ЧЛЕН = хай·ма·ну·ва·но·то
| МИН.СТРАД.ПРИЧ. МН.Ч. = хай·ма·ну·ва·ни
| МИН.СТРАД.ПРИЧ. МН.Ч. ЧЛЕН = хай·ма·ну·ва·ни·те
| МИН.ДЕЯТ.СВ.ПРИЧ. М.Р. = хай·ма·ну·вал
| МИН.ДЕЯТ.СВ.ПРИЧ. М.Р. НЕПЪЛЕН ЧЛЕН = хай·ма·ну·ва·лия
| МИН.ДЕЯТ.СВ.ПРИЧ. М.Р. ПЪЛЕН ЧЛЕН = хай·ма·ну·ва·ли·ят
| МИН.ДЕЯТ.СВ.ПРИЧ. Ж.Р. = хай·ма·ну·ва·ла
| МИН.ДЕЯТ.СВ.ПРИЧ. Ж.Р. ЧЛЕН = хай·ма·ну·ва·ла·та
| МИН.ДЕЯТ.СВ.ПРИЧ. СР.Р. = хай·ма·ну·ва·ло
| МИН.ДЕЯТ.СВ.ПРИЧ. СР.Р. ЧЛЕН = хай·ма·ну·ва·ло·то
| МИН.ДЕЯТ.СВ.ПРИЧ. МН.Ч. = хай·ма·ну·ва·ли
| МИН.ДЕЯТ.СВ.ПРИЧ. МН.Ч. ЧЛЕН = хай·ма·ну·ва·ли·те
| МИН.ДЕЯТ.НЕСВ.ПРИЧ. М.Р. = хай·ма·ну·вал
| МИН.ДЕЯТ.НЕСВ.ПРИЧ. М.Р. НЕПЪЛЕН ЧЛЕН = хай·ма·ну·ва·лия
| МИН.ДЕЯТ.НЕСВ.ПРИЧ. М.Р. ПЪЛЕН ЧЛЕН = хай·ма·ну·ва·ли·ят
| МИН.ДЕЯТ.НЕСВ.ПРИЧ. Ж.Р. = хай·ма·ну·ва·ла
| МИН.ДЕЯТ.НЕСВ.ПРИЧ. Ж.Р. ЧЛЕН = хай·ма·ну·ва·ла·та
| МИН.ДЕЯТ.НЕСВ.ПРИЧ. СР.Р. = хай·ма·ну·ва·ло
| МИН.ДЕЯТ.НЕСВ.ПРИЧ. СР.Р. ЧЛЕН = хай·ма·ну·ва·ло·то
| МИН.ДЕЯТ.НЕСВ.ПРИЧ. МН.Ч. = хай·ма·ну·ва·ли
| МИН.ДЕЯТ.НЕСВ.ПРИЧ. МН.Ч. ЧЛЕН = хай·ма·ну·ва·ли·те
| СЕГ.ДЕЯТ.ПРИЧ. М.Р. = хай·ма·ну·ващ
| СЕГ.ДЕЯТ.ПРИЧ. М.Р. НЕПЪЛЕН ЧЛЕН = хай·ма·ну·ва·щия
| СЕГ.ДЕЯТ.ПРИЧ. М.Р. ПЪЛЕН ЧЛЕН = хай·ма·ну·ва·щи·ят
| СЕГ.ДЕЯТ.ПРИЧ. Ж.Р. = хай·ма·ну·ва·ща
| СЕГ.ДЕЯТ.ПРИЧ. Ж.Р. ЧЛЕН = хай·ма·ну·ва·ща·та
| СЕГ.ДЕЯТ.ПРИЧ. СР.Р. = хай·ма·ну·ва·що
| СЕГ.ДЕЯТ.ПРИЧ. СР.Р. ЧЛЕН = хай·ма·ну·ва·що·то
| СЕГ.ДЕЯТ.ПРИЧ. МН.Ч. = хай·ма·ну·ва·щи
| СЕГ.ДЕЯТ.ПРИЧ. МН.Ч. ЧЛЕН = хай·ма·ну·ва·щи·те
| ДЕЕПРИЧАСТИЕ = хай·ма·ну·вай·ки
| СКРИТИ ПРЕПРАТКИ = 
[[хайманувам]],
[[хаймануваш]],
[[хайманува]],
[[хаймануваме]],
[[хайманувате]],
[[хаймануват]],
[[хайманувах]],
[[хайманувахме]],
[[хайманувахте]],
[[хаймануваха]],
[[хаймануваше]],
[[хайманувай]],
[[хайманувайте]],
[[хайманувал]],
[[хайманувалия]],
[[хайманувалият]],
[[хайманувала]],
[[хайманувалата]],
[[хайманувало]],
[[хайманувалото]],
[[хайманували]],
[[хайманувалите]],
[[хаймануван]],
[[хайманувания]],
[[хаймануваният]],
[[хайманувана]],
[[хаймануваната]],
[[хайманувано]],
[[хаймануваното]],
[[хайманувани]],
[[хаймануваните]],
[[хаймануващ]],
[[хаймануващия]],
[[хаймануващият]],
[[хаймануваща]],
[[хаймануващата]],
[[хаймануващо]],
[[хаймануващото]],
[[хаймануващи]],
[[хаймануващите]],
[[хайманувайки]],
[[хайманувал съм]],
[[хайманувала съм]],
[[хайманувало съм]],
[[хайманували сме]],
[[хайманувал си]],
[[хайманувала си]],
[[хайманувало си]],
[[хайманували сте]],
[[хайманувал е]],
[[хайманувала е]],
[[хайманувало е]],
[[хайманували са]],
[[бях хайманувал]],
[[бях хайманувала]],
[[бях хайманувало]],
[[бяхме хайманували]],
[[беше хайманувал]],
[[беше хайманувала]],
[[беше хайманувало]],
[[бяхте хайманували]],
[[бяха хайманували]],
[[ще хайманувам]],
[[ще хаймануваме]],
[[ще хаймануваш]],
[[ще хайманувате]],
[[ще хайманува]],
[[ще хаймануват]],
[[ще съм хайманувал]],
[[ще съм хайманувала]],
[[ще съм хайманувало]],
[[ще сме хайманували]],
[[ще си хайманувал]],
[[ще си хайманувала]],
[[ще си хайманувало]],
[[ще сте хайманували]],
[[ще е хайманувал]],
[[ще е хайманувала]],
[[ще е хайманувало]],
[[ще са хайманували]],
[[щях да хайманувам]],
[[щяхме да хаймануваме]],
[[щеше да хаймануваш]],
[[щяхте да хайманувате]],
[[щеше да хайманува]],
[[щяха да хаймануват]],
[[щях да съм хайманувал]],
[[щях да съм хайманувала]],
[[щях да съм хайманувало]],
[[щяхме да сме хайманували]],
[[щеше да си хайманувал]],
[[щеше да си хайманувала]],
[[щеше да си хайманувало]],
[[щяхте да сте хайманували]],
[[щеше да е хайманувал]],
[[щеше да е хайманувала]],
[[щеше да е хайманувало]],
[[щяха да са хайманували]],
[[бил съм хайманувал]],
[[била съм хайманувала]],
[[било съм хайманувало]],
[[били сме хайманували]],
[[бил си хайманувал]],
[[била си хайманувала]],
[[било си хайманувало]],
[[били сте хайманували]],
[[бил е хайманувал]],
[[била е хайманувала]],
[[било е хайманувало]],
[[били са хайманували]],
[[щял съм да хайманувам]],
[[щяла съм да хайманувам]],
[[щяло съм да хайманувам]],
[[щели сме да хаймануваме]],
[[щял си да хаймануваш]],
[[щяла си да хаймануваш]],
[[щяло си да хаймануваш]],
[[щели сте да хайманувате]],
[[щял да хайманува]],
[[щяла да хайманува]],
[[щяло да хайманува]],
[[щели да хаймануват]],
[[щял е да хайманува]],
[[щяла е да хайманува]],
[[щяло е да хайманува]],
[[щели са да хаймануват]],
[[щял съм да съм хайманувал]],
[[щяла съм да съм хайманувала]],
[[щяло съм да съм хайманувало]],
[[щели сме да сме хайманували]],
[[щял си да си хайманувал]],
[[щяла си да си хайманувала]],
[[щяло си да си хайманувало]],
[[щели сте да сте хайманували]],
[[щял да е хайманувал]],
[[щяла да е хайманувала]],
[[щяло да е хайманувало]],
[[щели да са хайманували]],
[[щял е да е хайманувал]],
[[щяла е да е хайманувала]],
[[щяло е да е хайманувало]],
[[щели са да са хайманували]],
[[бих хайманувал]],
[[бих хайманувала]],
[[бих хайманувало]],
[[бихме хайманували]],
[[би хайманувал]],
[[би хайманувала]],
[[би хайманувало]],
[[бихте хайманували]],
[[биха хайманували]],
}}</text>
      <sha1>8qt36zq5vn1f65xnonfhsusow2vkf35</sha1>
    </revision>
  </page>
  <page>
    <title>Шаблон:Словоформи/хакам</title>
    <ns>10</ns>
    <id>568137</id>
    <revision>
      <id>600117</id>
      <timestamp>2005-05-12T11:21:00Z</timestamp>
      <contributor>
        <username>Bgbot</username>
        <id>83</id>
      </contributor>
      <comment>Борислав: Шаблон със словоформи</comment>
      <model>wikitext</model>
      <format>text/x-wiki</format>
      <text bytes="18430" xml:space="preserve">{{Шаблон:Словоформи/Глагол|
  ОСНОВНА ФОРМА = хакам
| СЕГ.ВР., 1Л., ЕД.Ч. = ха·кам
| СЕГ.ВР., 1Л., МН.Ч. = ха·ка·ме
| СЕГ.ВР., 2Л., ЕД.Ч. = ха·каш
| СЕГ.ВР., 2Л., МН.Ч. = ха·ка·те
| СЕГ.ВР., 3Л., ЕД.Ч. = ха·ка
| СЕГ.ВР., 3Л., МН.Ч. = ха·кат
| МИН.СВ.ВР., 1Л., ЕД.Ч. = ха·ках
| МИН.СВ.ВР., 1Л., МН.Ч. = ха·ках·ме
| МИН.СВ.ВР., 2Л., ЕД.Ч. = ха·ка
| МИН.СВ.ВР., 2Л., МН.Ч. = ха·ках·те
| МИН.СВ.ВР., 3Л., ЕД.Ч. = ха·ка
| МИН.СВ.ВР., 3Л., МН.Ч. = ха·ка·ха
| МИН.НЕСВ.ВР., 1Л., ЕД.Ч. = ха·ках
| МИН.НЕСВ.ВР., 1Л., МН.Ч. = ха·ках·ме
| МИН.НЕСВ.ВР., 2Л., ЕД.Ч. = ха·ка·ше
| МИН.НЕСВ.ВР., 2Л., МН.Ч. = ха·ках·те
| МИН.НЕСВ.ВР., 3Л., ЕД.Ч. = ха·ка·ше
| МИН.НЕСВ.ВР., 3Л., МН.Ч. = ха·ка·ха
| МИН.НЕОПР.ВР., 1Л., ЕД.Ч., М.Р. = хакал съм
| МИН.НЕОПР.ВР., 1Л., ЕД.Ч., Ж.Р. = хакала съм
| МИН.НЕОПР.ВР., 1Л., ЕД.Ч., СР.Р. = хакало съм
| МИН.НЕОПР.ВР., 1Л., МН.Ч. = хакали сме
| МИН.НЕОПР.ВР., 2Л., ЕД.Ч., М.Р. = хакал си
| МИН.НЕОПР.ВР., 2Л., ЕД.Ч., Ж.Р. = хакала си
| МИН.НЕОПР.ВР., 2Л., ЕД.Ч., СР.Р. = хакало си
| МИН.НЕОПР.ВР., 2Л., МН.Ч. = хакали сте
| МИН.НЕОПР.ВР., 3Л., ЕД.Ч., М.Р. = хакал е
| МИН.НЕОПР.ВР., 3Л., ЕД.Ч., Ж.Р. = хакала е
| МИН.НЕОПР.ВР., 3Л., ЕД.Ч., СР.Р. = хакало е
| МИН.НЕОПР.ВР., 3Л., МН.Ч. = хакали са
| МИН.ПРЕД.ВР., 1Л., ЕД.Ч., М.Р. = бях хакал
| МИН.ПРЕД.ВР., 1Л., ЕД.Ч., Ж.Р. = бях хакала
| МИН.ПРЕД.ВР., 1Л., ЕД.Ч., СР.Р. = бях хакало
| МИН.ПРЕД.ВР., 1Л., МН.Ч. = бяхме хакали
| МИН.ПРЕД.ВР., 2Л., ЕД.Ч., М.Р. = беше хакал
| МИН.ПРЕД.ВР., 2Л., ЕД.Ч., Ж.Р. = беше хакала
| МИН.ПРЕД.ВР., 2Л., ЕД.Ч., СР.Р. = беше хакало
| МИН.ПРЕД.ВР., 2Л., МН.Ч. = бяхте хакали
| МИН.ПРЕД.ВР., 3Л., ЕД.Ч., М.Р. = беше хакал
| МИН.ПРЕД.ВР., 3Л., ЕД.Ч., Ж.Р. = беше хакала
| МИН.ПРЕД.ВР., 3Л., ЕД.Ч., СР.Р. = беше хакало
| МИН.ПРЕД.ВР., 3Л., МН.Ч. = бяха хакали
| БЪД.ВР., 1Л., ЕД.Ч. = ще хакам
| БЪД.ВР., 1Л., МН.Ч. = ще хакаме
| БЪД.ВР., 2Л., ЕД.Ч. = ще хакаш
| БЪД.ВР., 2Л., МН.Ч. = ще хакате
| БЪД.ВР., 3Л., ЕД.Ч. = ще хака
| БЪД.ВР., 3Л., МН.Ч. = ще хакат
| БЪД.ПРЕД.ВР., 1Л., ЕД.Ч., М.Р. = ще съм хакал
| БЪД.ПРЕД.ВР., 1Л., ЕД.Ч., Ж.Р. = ще съм хакала
| БЪД.ПРЕД.ВР., 1Л., ЕД.Ч., СР.Р. = ще съм хакало
| БЪД.ПРЕД.ВР., 1Л., МН.Ч. = ще сме хакали
| БЪД.ПРЕД.ВР., 2Л., ЕД.Ч., М.Р. = ще си хакал
| БЪД.ПРЕД.ВР., 2Л., ЕД.Ч., Ж.Р. = ще си хакала
| БЪД.ПРЕД.ВР., 2Л., ЕД.Ч., СР.Р. = ще си хакало
| БЪД.ПРЕД.ВР., 2Л., МН.Ч. = ще сте хакали
| БЪД.ПРЕД.ВР., 3Л., ЕД.Ч., М.Р. = ще е хакал
| БЪД.ПРЕД.ВР., 3Л., ЕД.Ч., Ж.Р. = ще е хакала
| БЪД.ПРЕД.ВР., 3Л., ЕД.Ч., СР.Р. = ще е хакало
| БЪД.ПРЕД.ВР., 3Л., МН.Ч. = ще са хакали
| БЪД.ВР. В МИН., 1Л., ЕД.Ч. = щях да хакам
| БЪД.ВР. В МИН., 1Л., МН.Ч. = щяхме да хакаме
| БЪД.ВР. В МИН., 2Л., ЕД.Ч. = щеше да хакаш
| БЪД.ВР. В МИН., 2Л., МН.Ч. = щяхте да хакате
| БЪД.ВР. В МИН., 3Л., ЕД.Ч. = щеше да хака
| БЪД.ВР. В МИН., 3Л., МН.Ч. = щяха да хакат
| БЪД.ПРЕД.ВР. В МИН., 1Л., ЕД.Ч., М.Р. = щях да съм хакал
| БЪД.ПРЕД.ВР. В МИН., 1Л., ЕД.Ч., Ж.Р. = щях да съм хакала
| БЪД.ПРЕД.ВР. В МИН., 1Л., ЕД.Ч., СР.Р. = щях да съм хакало
| БЪД.ПРЕД.ВР. В МИН., 1Л., МН.Ч. = щяхме да сме хакали
| БЪД.ПРЕД.ВР. В МИН., 2Л., ЕД.Ч., М.Р. = щеше да си хакал
| БЪД.ПРЕД.ВР. В МИН., 2Л., ЕД.Ч., Ж.Р. = щеше да си хакала
| БЪД.ПРЕД.ВР. В МИН., 2Л., ЕД.Ч., СР.Р. = щеше да си хакало
| БЪД.ПРЕД.ВР. В МИН., 2Л., МН.Ч. = щяхте да сте хакали
| БЪД.ПРЕД.ВР. В МИН., 3Л., ЕД.Ч., М.Р. = щеше да е хакал
| БЪД.ПРЕД.ВР. В МИН., 3Л., ЕД.Ч., Ж.Р. = щеше да е хакала
| БЪД.ПРЕД.ВР. В МИН., 3Л., ЕД.Ч., СР.Р. = щеше да е хакало
| БЪД.ПРЕД.ВР. В МИН., 3Л., МН.Ч. = щяха да са хакали
| ПР.НАКЛ., СЕГ.ВР., 1Л., ЕД.Ч., М.Р. = хакал съм
| ПР.НАКЛ., СЕГ.ВР., 1Л., ЕД.Ч., Ж.Р. = хакала съм
| ПР.НАКЛ., СЕГ.ВР., 1Л., ЕД.Ч., СР.Р. = хакало съм
| ПР.НАКЛ., СЕГ.ВР., 1Л., МН.Ч. = хакали сме
| ПР.НАКЛ., СЕГ.ВР., 2Л., ЕД.Ч., М.Р. = хакал си
| ПР.НАКЛ., СЕГ.ВР., 2Л., ЕД.Ч., Ж.Р. = хакала си
| ПР.НАКЛ., СЕГ.ВР., 2Л., ЕД.Ч., СР.Р. = хакало си
| ПР.НАКЛ., СЕГ.ВР., 2Л., МН.Ч. = хакали сте
| ПР.НАКЛ., СЕГ.ВР., 3Л., ЕД.Ч., М.Р. = хакал (е)
| ПР.НАКЛ., СЕГ.ВР., 3Л., ЕД.Ч., Ж.Р. = хакала (е)
| ПР.НАКЛ., СЕГ.ВР., 3Л., ЕД.Ч., СР.Р. = хакало (е)
| ПР.НАКЛ., СЕГ.ВР., 3Л., МН.Ч. = хакали (са)
| ПР.НАКЛ., МИН.СВ.ВР., 1Л., ЕД.Ч., М.Р. = хакал съм
| ПР.НАКЛ., МИН.СВ.ВР., 1Л., ЕД.Ч., Ж.Р. = хакала съм
| ПР.НАКЛ., МИН.СВ.ВР., 1Л., ЕД.Ч., СР.Р. = хакало съм
| ПР.НАКЛ., МИН.СВ.ВР., 1Л., МН.Ч. = хакали сме
| ПР.НАКЛ., МИН.СВ.ВР., 2Л., ЕД.Ч., М.Р. = хакал си
| ПР.НАКЛ., МИН.СВ.ВР., 2Л., ЕД.Ч., Ж.Р. = хакала си
| ПР.НАКЛ., МИН.СВ.ВР., 2Л., ЕД.Ч., СР.Р. = хакало си
| ПР.НАКЛ., МИН.СВ.ВР., 2Л., МН.Ч. = хакали сте
| ПР.НАКЛ., МИН.СВ.ВР., 3Л., ЕД.Ч., М.Р. = хакал (е)
| ПР.НАКЛ., МИН.СВ.ВР., 3Л., ЕД.Ч., Ж.Р. = хакала (е)
| ПР.НАКЛ., МИН.СВ.ВР., 3Л., ЕД.Ч., СР.Р. = хакало (е)
| ПР.НАКЛ., МИН.СВ.ВР., 3Л., МН.Ч. = хакали (са)
| ПР.НАКЛ., МИН.НЕОПР.ВР., 1Л., ЕД.Ч., М.Р. = бил съм хакал
| ПР.НАКЛ., МИН.НЕОПР.ВР., 1Л., ЕД.Ч., Ж.Р. = била съм хакала
| ПР.НАКЛ., МИН.НЕОПР.ВР., 1Л., ЕД.Ч., СР.Р. = било съм хакало
| ПР.НАКЛ., МИН.НЕОПР.ВР., 1Л., МН.Ч. = били сме хакали
| ПР.НАКЛ., МИН.НЕОПР.ВР., 2Л., ЕД.Ч., М.Р. = бил си хакал
| ПР.НАКЛ., МИН.НЕОПР.ВР., 2Л., ЕД.Ч., Ж.Р. = била си хакала
| ПР.НАКЛ., МИН.НЕОПР.ВР., 2Л., ЕД.Ч., СР.Р. = било си хакало
| ПР.НАКЛ., МИН.НЕОПР.ВР., 2Л., МН.Ч. = били сте хакали
| ПР.НАКЛ., МИН.НЕОПР.ВР., 3Л., ЕД.Ч., М.Р. = бил (е) хакал
| ПР.НАКЛ., МИН.НЕОПР.ВР., 3Л., ЕД.Ч., Ж.Р. = била (е) хакала
| ПР.НАКЛ., МИН.НЕОПР.ВР., 3Л., ЕД.Ч., СР.Р. = било (е) хакало
| ПР.НАКЛ., МИН.НЕОПР.ВР., 3Л., МН.Ч. = били (са) хакали
| ПР.НАКЛ., БЪД.ВР., 1Л., ЕД.Ч., М.Р. = щял съм да хакам
| ПР.НАКЛ., БЪД.ВР., 1Л., ЕД.Ч., Ж.Р. = щяла съм да хакам
| ПР.НАКЛ., БЪД.ВР., 1Л., ЕД.Ч., СР.Р. = щяло съм да хакам
| ПР.НАКЛ., БЪД.ВР., 1Л., МН.Ч. = щели сме да хакаме
| ПР.НАКЛ., БЪД.ВР., 2Л., ЕД.Ч., М.Р. = щял си да хакаш
| ПР.НАКЛ., БЪД.ВР., 2Л., ЕД.Ч., Ж.Р. = щяла си да хакаш
| ПР.НАКЛ., БЪД.ВР., 2Л., ЕД.Ч., СР.Р. = щяло си да хакаш
| ПР.НАКЛ., БЪД.ВР., 2Л., МН.Ч. = щели сте да хакате
| ПР.НАКЛ., БЪД.ВР., 3Л., ЕД.Ч., М.Р. = щял (е) да хака
| ПР.НАКЛ., БЪД.ВР., 3Л., ЕД.Ч., Ж.Р. = щяла (е) да хака
| ПР.НАКЛ., БЪД.ВР., 3Л., ЕД.Ч., СР.Р. = щяло (е) да хака
| ПР.НАКЛ., БЪД.ВР., 3Л., МН.Ч. = щели (са) да хакат
| ПР.НАКЛ., БЪД.ПРЕД.ВР., 1Л., ЕД.Ч., М.Р. = щял съм да съм хакал
| ПР.НАКЛ., БЪД.ПРЕД.ВР., 1Л., ЕД.Ч., Ж.Р. = щяла съм да съм хакала
| ПР.НАКЛ., БЪД.ПРЕД.ВР., 1Л., ЕД.Ч., СР.Р. = щяло съм да съм хакало
| ПР.НАКЛ., БЪД.ПРЕД.ВР., 1Л., МН.Ч. = щели сме да сме хакали
| ПР.НАКЛ., БЪД.ПРЕД.ВР., 2Л., ЕД.Ч., М.Р. = щял си да си хакал
| ПР.НАКЛ., БЪД.ПРЕД.ВР., 2Л., ЕД.Ч., Ж.Р. = щяла си да си хакала
| ПР.НАКЛ., БЪД.ПРЕД.ВР., 2Л., ЕД.Ч., СР.Р. = щяло си да си хакало
| ПР.НАКЛ., БЪД.ПРЕД.ВР., 2Л., МН.Ч. = щели сте да сте хакали
| ПР.НАКЛ., БЪД.ПРЕД.ВР., 3Л., ЕД.Ч., М.Р. = щял (е) да е хакал
| ПР.НАКЛ., БЪД.ПРЕД.ВР., 3Л., ЕД.Ч., Ж.Р. = щяла (е) да е хакала
| ПР.НАКЛ., БЪД.ПРЕД.ВР., 3Л., ЕД.Ч., СР.Р. = щяло (е) да е хакало
| ПР.НАКЛ., БЪД.ПРЕД.ВР., 3Л., МН.Ч. = щели (са) да са хакали
| УСЛОВНО НАКЛОНЕНИЕ, 1Л., ЕД.Ч., М.Р. = бих хакал
| УСЛОВНО НАКЛОНЕНИЕ, 1Л., ЕД.Ч., Ж.Р. = бих хакала
| УСЛОВНО НАКЛОНЕНИЕ, 1Л., ЕД.Ч., СР.Р. = бих хакало
| УСЛОВНО НАКЛОНЕНИЕ, 1Л., МН.Ч. = бихме хакали
| УСЛОВНО НАКЛОНЕНИЕ, 2Л., ЕД.Ч., М.Р. = би хакал
| УСЛОВНО НАКЛОНЕНИЕ, 2Л., ЕД.Ч., Ж.Р. = би хакала
| УСЛОВНО НАКЛОНЕНИЕ, 2Л., ЕД.Ч., СР.Р. = би хакало
| УСЛОВНО НАКЛОНЕНИЕ, 2Л., МН.Ч. = бихте хакали
| УСЛОВНО НАКЛОНЕНИЕ, 3Л., ЕД.Ч., М.Р. = би хакал
| УСЛОВНО НАКЛОНЕНИЕ, 3Л., ЕД.Ч., Ж.Р. = би хакала
| УСЛОВНО НАКЛОНЕНИЕ, 3Л., ЕД.Ч., СР.Р. = би хакало
| УСЛОВНО НАКЛОНЕНИЕ, 3Л., МН.Ч. = биха хакали
| ПОВЕЛИТЕЛНО НАКЛОНЕНИЕ, ЕД.Ч. = ха·кай
| ПОВЕЛИТЕЛНО НАКЛОНЕНИЕ, МН.Ч. = ха·кай·те
| МИН.СТРАД.ПРИЧ. М.Р. = ха·кан
| МИН.СТРАД.ПРИЧ. М.Р. НЕПЪЛЕН ЧЛЕН = ха·ка·ния
| МИН.СТРАД.ПРИЧ. М.Р. ПЪЛЕН ЧЛЕН = ха·ка·ни·ят
| МИН.СТРАД.ПРИЧ. Ж.Р. = ха·ка·на
| МИН.СТРАД.ПРИЧ. Ж.Р. ЧЛЕН = ха·ка·на·та
| МИН.СТРАД.ПРИЧ. СР.Р. = ха·ка·но
| МИН.СТРАД.ПРИЧ. СР.Р. ЧЛЕН = ха·ка·но·то
| МИН.СТРАД.ПРИЧ. МН.Ч. = ха·ка·ни
| МИН.СТРАД.ПРИЧ. МН.Ч. ЧЛЕН = ха·ка·ни·те
| МИН.ДЕЯТ.СВ.ПРИЧ. М.Р. = ха·кал
| МИН.ДЕЯТ.СВ.ПРИЧ. М.Р. НЕПЪЛЕН ЧЛЕН = ха·ка·лия
| МИН.ДЕЯТ.СВ.ПРИЧ. М.Р. ПЪЛЕН ЧЛЕН = ха·ка·ли·ят
| МИН.ДЕЯТ.СВ.ПРИЧ. Ж.Р. = ха·ка·ла
| МИН.ДЕЯТ.СВ.ПРИЧ. Ж.Р. ЧЛЕН = ха·ка·ла·та
| МИН.ДЕЯТ.СВ.ПРИЧ. СР.Р. = ха·ка·ло
| МИН.ДЕЯТ.СВ.ПРИЧ. СР.Р. ЧЛЕН = ха·ка·ло·то
| МИН.ДЕЯТ.СВ.ПРИЧ. МН.Ч. = ха·ка·ли
| МИН.ДЕЯТ.СВ.ПРИЧ. МН.Ч. ЧЛЕН = ха·ка·ли·те
| МИН.ДЕЯТ.НЕСВ.ПРИЧ. М.Р. = ха·кал
| МИН.ДЕЯТ.НЕСВ.ПРИЧ. М.Р. НЕПЪЛЕН ЧЛЕН = ха·ка·лия
| МИН.ДЕЯТ.НЕСВ.ПРИЧ. М.Р. ПЪЛЕН ЧЛЕН = ха·ка·ли·ят
| МИН.ДЕЯТ.НЕСВ.ПРИЧ. Ж.Р. = ха·ка·ла
| МИН.ДЕЯТ.НЕСВ.ПРИЧ. Ж.Р. ЧЛЕН = ха·ка·ла·та
| МИН.ДЕЯТ.НЕСВ.ПРИЧ. СР.Р. = ха·ка·ло
| МИН.ДЕЯТ.НЕСВ.ПРИЧ. СР.Р. ЧЛЕН = ха·ка·ло·то
| МИН.ДЕЯТ.НЕСВ.ПРИЧ. МН.Ч. = ха·ка·ли
| МИН.ДЕЯТ.НЕСВ.ПРИЧ. МН.Ч. ЧЛЕН = ха·ка·ли·те
| СЕГ.ДЕЯТ.ПРИЧ. М.Р. = ха·кащ
| СЕГ.ДЕЯТ.ПРИЧ. М.Р. НЕПЪЛЕН ЧЛЕН = ха·ка·щия
| СЕГ.ДЕЯТ.ПРИЧ. М.Р. ПЪЛЕН ЧЛЕН = ха·ка·щи·ят
| СЕГ.ДЕЯТ.ПРИЧ. Ж.Р. = ха·ка·ща
| СЕГ.ДЕЯТ.ПРИЧ. Ж.Р. ЧЛЕН = ха·ка·ща·та
| СЕГ.ДЕЯТ.ПРИЧ. СР.Р. = ха·ка·що
| СЕГ.ДЕЯТ.ПРИЧ. СР.Р. ЧЛЕН = ха·ка·що·то
| СЕГ.ДЕЯТ.ПРИЧ. МН.Ч. = ха·ка·щи
| СЕГ.ДЕЯТ.ПРИЧ. МН.Ч. ЧЛЕН = ха·ка·щи·те
| ДЕЕПРИЧАСТИЕ = ха·кай·ки
| СКРИТИ ПРЕПРАТКИ = 
[[хакам]],
[[хакаш]],
[[хака]],
[[хакаме]],
[[хакате]],
[[хакат]],
[[хаках]],
[[хакахме]],
[[хакахте]],
[[хакаха]],
[[хакаше]],
[[хакай]],
[[хакайте]],
[[хакал]],
[[хакалия]],
[[хакалият]],
[[хакала]],
[[хакалата]],
[[хакало]],
[[хакалото]],
[[хакали]],
[[хакалите]],
[[хакан]],
[[хакания]],
[[хаканият]],
[[хакана]],
[[хаканата]],
[[хакано]],
[[хаканото]],
[[хакани]],
[[хаканите]],
[[хакащ]],
[[хакащия]],
[[хакащият]],
[[хакаща]],
[[хакащата]],
[[хакащо]],
[[хакащото]],
[[хакащи]],
[[хакащите]],
[[хакайки]],
[[хакал съм]],
[[хакала съм]],
[[хакало съм]],
[[хакали сме]],
[[хакал си]],
[[хакала си]],
[[хакало си]],
[[хакали сте]],
[[хакал е]],
[[хакала е]],
[[хакало е]],
[[хакали са]],
[[бях хакал]],
[[бях хакала]],
[[бях хакало]],
[[бяхме хакали]],
[[беше хакал]],
[[беше хакала]],
[[беше хакало]],
[[бяхте хакали]],
[[бяха хакали]],
[[ще хакам]],
[[ще хакаме]],
[[ще хакаш]],
[[ще хакате]],
[[ще хака]],
[[ще хакат]],
[[ще съм хакал]],
[[ще съм хакала]],
[[ще съм хакало]],
[[ще сме хакали]],
[[ще си хакал]],
[[ще си хакала]],
[[ще си хакало]],
[[ще сте хакали]],
[[ще е хакал]],
[[ще е хакала]],
[[ще е хакало]],
[[ще са хакали]],
[[щях да хакам]],
[[щяхме да хакаме]],
[[щеше да хакаш]],
[[щяхте да хакате]],
[[щеше да хака]],
[[щяха да хакат]],
[[щях да съм хакал]],
[[щях да съм хакала]],
[[щях да съм хакало]],
[[щяхме да сме хакали]],
[[щеше да си хакал]],
[[щеше да си хакала]],
[[щеше да си хакало]],
[[щяхте да сте хакали]],
[[щеше да е хакал]],
[[щеше да е хакала]],
[[щеше да е хакало]],
[[щяха да са хакали]],
[[бил съм хакал]],
[[била съм хакала]],
[[било съм хакало]],
[[били сме хакали]],
[[бил си хакал]],
[[била си хакала]],
[[било си хакало]],
[[били сте хакали]],
[[бил е хакал]],
[[била е хакала]],
[[било е хакало]],
[[били са хакали]],
[[щял съм да хакам]],
[[щяла съм да хакам]],
[[щяло съм да хакам]],
[[щели сме да хакаме]],
[[щял си да хакаш]],
[[щяла си да хакаш]],
[[щяло си да хакаш]],
[[щели сте да хакате]],
[[щял да хака]],
[[щяла да хака]],
[[щяло да хака]],
[[щели да хакат]],
[[щял е да хака]],
[[щяла е да хака]],
[[щяло е да хака]],
[[щели са да хакат]],
[[щял съм да съм хакал]],
[[щяла съм да съм хакала]],
[[щяло съм да съм хакало]],
[[щели сме да сме хакали]],
[[щял си да си хакал]],
[[щяла си да си хакала]],
[[щяло си да си хакало]],
[[щели сте да сте хакали]],
[[щял да е хакал]],
[[щяла да е хакала]],
[[щяло да е хакало]],
[[щели да са хакали]],
[[щял е да е хакал]],
[[щяла е да е хакала]],
[[щяло е да е хакало]],
[[щели са да са хакали]],
[[бих хакал]],
[[бих хакала]],
[[бих хакало]],
[[бихме хакали]],
[[би хакал]],
[[би хакала]],
[[би хакало]],
[[бихте хакали]],
[[биха хакали]],
}}</text>
      <sha1>gdi3t0m8vlzc0va0uh11xve0mlnp1xq</sha1>
    </revision>
  </page>
  <page>
    <title>Шаблон:Словоформи/хаквам</title>
    <ns>10</ns>
    <id>568151</id>
    <revision>
      <id>600131</id>
      <timestamp>2005-05-12T11:21:23Z</timestamp>
      <contributor>
        <username>Bgbot</username>
        <id>83</id>
      </contributor>
      <comment>Борислав: Шаблон със словоформи</comment>
      <model>wikitext</model>
      <format>text/x-wiki</format>
      <text bytes="19112" xml:space="preserve">{{Шаблон:Словоформи/Глагол|
  ОСНОВНА ФОРМА = хаквам
| СЕГ.ВР., 1Л., ЕД.Ч. = хак·вам
| СЕГ.ВР., 1Л., МН.Ч. = хак·ва·ме
| СЕГ.ВР., 2Л., ЕД.Ч. = хак·ваш
| СЕГ.ВР., 2Л., МН.Ч. = хак·ва·те
| СЕГ.ВР., 3Л., ЕД.Ч. = хак·ва
| СЕГ.ВР., 3Л., МН.Ч. = хак·ват
| МИН.СВ.ВР., 1Л., ЕД.Ч. = хак·вах
| МИН.СВ.ВР., 1Л., МН.Ч. = хак·вах·ме
| МИН.СВ.ВР., 2Л., ЕД.Ч. = хак·ва
| МИН.СВ.ВР., 2Л., МН.Ч. = хак·вах·те
| МИН.СВ.ВР., 3Л., ЕД.Ч. = хак·ва
| МИН.СВ.ВР., 3Л., МН.Ч. = хак·ва·ха
| МИН.НЕСВ.ВР., 1Л., ЕД.Ч. = хак·вах
| МИН.НЕСВ.ВР., 1Л., МН.Ч. = хак·вах·ме
| МИН.НЕСВ.ВР., 2Л., ЕД.Ч. = хак·ва·ше
| МИН.НЕСВ.ВР., 2Л., МН.Ч. = хак·вах·те
| МИН.НЕСВ.ВР., 3Л., ЕД.Ч. = хак·ва·ше
| МИН.НЕСВ.ВР., 3Л., МН.Ч. = хак·ва·ха
| МИН.НЕОПР.ВР., 1Л., ЕД.Ч., М.Р. = хаквал съм
| МИН.НЕОПР.ВР., 1Л., ЕД.Ч., Ж.Р. = хаквала съм
| МИН.НЕОПР.ВР., 1Л., ЕД.Ч., СР.Р. = хаквало съм
| МИН.НЕОПР.ВР., 1Л., МН.Ч. = хаквали сме
| МИН.НЕОПР.ВР., 2Л., ЕД.Ч., М.Р. = хаквал си
| МИН.НЕОПР.ВР., 2Л., ЕД.Ч., Ж.Р. = хаквала си
| МИН.НЕОПР.ВР., 2Л., ЕД.Ч., СР.Р. = хаквало си
| МИН.НЕОПР.ВР., 2Л., МН.Ч. = хаквали сте
| МИН.НЕОПР.ВР., 3Л., ЕД.Ч., М.Р. = хаквал е
| МИН.НЕОПР.ВР., 3Л., ЕД.Ч., Ж.Р. = хаквала е
| МИН.НЕОПР.ВР., 3Л., ЕД.Ч., СР.Р. = хаквало е
| МИН.НЕОПР.ВР., 3Л., МН.Ч. = хаквали са
| МИН.ПРЕД.ВР., 1Л., ЕД.Ч., М.Р. = бях хаквал
| МИН.ПРЕД.ВР., 1Л., ЕД.Ч., Ж.Р. = бях хаквала
| МИН.ПРЕД.ВР., 1Л., ЕД.Ч., СР.Р. = бях хаквало
| МИН.ПРЕД.ВР., 1Л., МН.Ч. = бяхме хаквали
| МИН.ПРЕД.ВР., 2Л., ЕД.Ч., М.Р. = беше хаквал
| МИН.ПРЕД.ВР., 2Л., ЕД.Ч., Ж.Р. = беше хаквала
| МИН.ПРЕД.ВР., 2Л., ЕД.Ч., СР.Р. = беше хаквало
| МИН.ПРЕД.ВР., 2Л., МН.Ч. = бяхте хаквали
| МИН.ПРЕД.ВР., 3Л., ЕД.Ч., М.Р. = беше хаквал
| МИН.ПРЕД.ВР., 3Л., ЕД.Ч., Ж.Р. = беше хаквала
| МИН.ПРЕД.ВР., 3Л., ЕД.Ч., СР.Р. = беше хаквало
| МИН.ПРЕД.ВР., 3Л., МН.Ч. = бяха хаквали
| БЪД.ВР., 1Л., ЕД.Ч. = ще хаквам
| БЪД.ВР., 1Л., МН.Ч. = ще хакваме
| БЪД.ВР., 2Л., ЕД.Ч. = ще хакваш
| БЪД.ВР., 2Л., МН.Ч. = ще хаквате
| БЪД.ВР., 3Л., ЕД.Ч. = ще хаква
| БЪД.ВР., 3Л., МН.Ч. = ще хакват
| БЪД.ПРЕД.ВР., 1Л., ЕД.Ч., М.Р. = ще съм хаквал
| БЪД.ПРЕД.ВР., 1Л., ЕД.Ч., Ж.Р. = ще съм хаквала
| БЪД.ПРЕД.ВР., 1Л., ЕД.Ч., СР.Р. = ще съм хаквало
| БЪД.ПРЕД.ВР., 1Л., МН.Ч. = ще сме хаквали
| БЪД.ПРЕД.ВР., 2Л., ЕД.Ч., М.Р. = ще си хаквал
| БЪД.ПРЕД.ВР., 2Л., ЕД.Ч., Ж.Р. = ще си хаквала
| БЪД.ПРЕД.ВР., 2Л., ЕД.Ч., СР.Р. = ще си хаквало
| БЪД.ПРЕД.ВР., 2Л., МН.Ч. = ще сте хаквали
| БЪД.ПРЕД.ВР., 3Л., ЕД.Ч., М.Р. = ще е хаквал
| БЪД.ПРЕД.ВР., 3Л., ЕД.Ч., Ж.Р. = ще е хаквала
| БЪД.ПРЕД.ВР., 3Л., ЕД.Ч., СР.Р. = ще е хаквало
| БЪД.ПРЕД.ВР., 3Л., МН.Ч. = ще са хаквали
| БЪД.ВР. В МИН., 1Л., ЕД.Ч. = щях да хаквам
| БЪД.ВР. В МИН., 1Л., МН.Ч. = щяхме да хакваме
| БЪД.ВР. В МИН., 2Л., ЕД.Ч. = щеше да хакваш
| БЪД.ВР. В МИН., 2Л., МН.Ч. = щяхте да хаквате
| БЪД.ВР. В МИН., 3Л., ЕД.Ч. = щеше да хаква
| БЪД.ВР. В МИН., 3Л., МН.Ч. = щяха да хакват
| БЪД.ПРЕД.ВР. В МИН., 1Л., ЕД.Ч., М.Р. = щях да съм хаквал
| БЪД.ПРЕД.ВР. В МИН., 1Л., ЕД.Ч., Ж.Р. = щях да съм хаквала
| БЪД.ПРЕД.ВР. В МИН., 1Л., ЕД.Ч., СР.Р. = щях да съм хаквало
| БЪД.ПРЕД.ВР. В МИН., 1Л., МН.Ч. = щяхме да сме хаквали
| БЪД.ПРЕД.ВР. В МИН., 2Л., ЕД.Ч., М.Р. = щеше да си хаквал
| БЪД.ПРЕД.ВР. В МИН., 2Л., ЕД.Ч., Ж.Р. = щеше да си хаквала
| БЪД.ПРЕД.ВР. В МИН., 2Л., ЕД.Ч., СР.Р. = щеше да си хаквало
| БЪД.ПРЕД.ВР. В МИН., 2Л., МН.Ч. = щяхте да сте хаквали
| БЪД.ПРЕД.ВР. В МИН., 3Л., ЕД.Ч., М.Р. = щеше да е хаквал
| БЪД.ПРЕД.ВР. В МИН., 3Л., ЕД.Ч., Ж.Р. = щеше да е хаквала
| БЪД.ПРЕД.ВР. В МИН., 3Л., ЕД.Ч., СР.Р. = щеше да е хаквало
| БЪД.ПРЕД.ВР. В МИН., 3Л., МН.Ч. = щяха да са хаквали
| ПР.НАКЛ., СЕГ.ВР., 1Л., ЕД.Ч., М.Р. = хаквал съм
| ПР.НАКЛ., СЕГ.ВР., 1Л., ЕД.Ч., Ж.Р. = хаквала съм
| ПР.НАКЛ., СЕГ.ВР., 1Л., ЕД.Ч., СР.Р. = хаквало съм
| ПР.НАКЛ., СЕГ.ВР., 1Л., МН.Ч. = хаквали сме
| ПР.НАКЛ., СЕГ.ВР., 2Л., ЕД.Ч., М.Р. = хаквал си
| ПР.НАКЛ., СЕГ.ВР., 2Л., ЕД.Ч., Ж.Р. = хаквала си
| ПР.НАКЛ., СЕГ.ВР., 2Л., ЕД.Ч., СР.Р. = хаквало си
| ПР.НАКЛ., СЕГ.ВР., 2Л., МН.Ч. = хаквали сте
| ПР.НАКЛ., СЕГ.ВР., 3Л., ЕД.Ч., М.Р. = хаквал (е)
| ПР.НАКЛ., СЕГ.ВР., 3Л., ЕД.Ч., Ж.Р. = хаквала (е)
| ПР.НАКЛ., СЕГ.ВР., 3Л., ЕД.Ч., СР.Р. = хаквало (е)
| ПР.НАКЛ., СЕГ.ВР., 3Л., МН.Ч. = хаквали (са)
| ПР.НАКЛ., МИН.СВ.ВР., 1Л., ЕД.Ч., М.Р. = хаквал съм
| ПР.НАКЛ., МИН.СВ.ВР., 1Л., ЕД.Ч., Ж.Р. = хаквала съм
| ПР.НАКЛ., МИН.СВ.ВР., 1Л., ЕД.Ч., СР.Р. = хаквало съм
| ПР.НАКЛ., МИН.СВ.ВР., 1Л., МН.Ч. = хаквали сме
| ПР.НАКЛ., МИН.СВ.ВР., 2Л., ЕД.Ч., М.Р. = хаквал си
| ПР.НАКЛ., МИН.СВ.ВР., 2Л., ЕД.Ч., Ж.Р. = хаквала си
| ПР.НАКЛ., МИН.СВ.ВР., 2Л., ЕД.Ч., СР.Р. = хаквало си
| ПР.НАКЛ., МИН.СВ.ВР., 2Л., МН.Ч. = хаквали сте
| ПР.НАКЛ., МИН.СВ.ВР., 3Л., ЕД.Ч., М.Р. = хаквал (е)
| ПР.НАКЛ., МИН.СВ.ВР., 3Л., ЕД.Ч., Ж.Р. = хаквала (е)
| ПР.НАКЛ., МИН.СВ.ВР., 3Л., ЕД.Ч., СР.Р. = хаквало (е)
| ПР.НАКЛ., МИН.СВ.ВР., 3Л., МН.Ч. = хаквали (са)
| ПР.НАКЛ., МИН.НЕОПР.ВР., 1Л., ЕД.Ч., М.Р. = бил съм хаквал
| ПР.НАКЛ., МИН.НЕОПР.ВР., 1Л., ЕД.Ч., Ж.Р. = била съм хаквала
| ПР.НАКЛ., МИН.НЕОПР.ВР., 1Л., ЕД.Ч., СР.Р. = било съм хаквало
| ПР.НАКЛ., МИН.НЕОПР.ВР., 1Л., МН.Ч. = били сме хаквали
| ПР.НАКЛ., МИН.НЕОПР.ВР., 2Л., ЕД.Ч., М.Р. = бил си хаквал
| ПР.НАКЛ., МИН.НЕОПР.ВР., 2Л., ЕД.Ч., Ж.Р. = била си хаквала
| ПР.НАКЛ., МИН.НЕОПР.ВР., 2Л., ЕД.Ч., СР.Р. = било си хаквало
| ПР.НАКЛ., МИН.НЕОПР.ВР., 2Л., МН.Ч. = били сте хаквали
| ПР.НАКЛ., МИН.НЕОПР.ВР., 3Л., ЕД.Ч., М.Р. = бил (е) хаквал
| ПР.НАКЛ., МИН.НЕОПР.ВР., 3Л., ЕД.Ч., Ж.Р. = била (е) хаквала
| ПР.НАКЛ., МИН.НЕОПР.ВР., 3Л., ЕД.Ч., СР.Р. = било (е) хаквало
| ПР.НАКЛ., МИН.НЕОПР.ВР., 3Л., МН.Ч. = били (са) хаквали
| ПР.НАКЛ., БЪД.ВР., 1Л., ЕД.Ч., М.Р. = щял съм да хаквам
| ПР.НАКЛ., БЪД.ВР., 1Л., ЕД.Ч., Ж.Р. = щяла съм да хаквам
| ПР.НАКЛ., БЪД.ВР., 1Л., ЕД.Ч., СР.Р. = щяло съм да хаквам
| ПР.НАКЛ., БЪД.ВР., 1Л., МН.Ч. = щели сме да хакваме
| ПР.НАКЛ., БЪД.ВР., 2Л., ЕД.Ч., М.Р. = щял си да хакваш
| ПР.НАКЛ., БЪД.ВР., 2Л., ЕД.Ч., Ж.Р. = щяла си да хакваш
| ПР.НАКЛ., БЪД.ВР., 2Л., ЕД.Ч., СР.Р. = щяло си да хакваш
| ПР.НАКЛ., БЪД.ВР., 2Л., МН.Ч. = щели сте да хаквате
| ПР.НАКЛ., БЪД.ВР., 3Л., ЕД.Ч., М.Р. = щял (е) да хаква
| ПР.НАКЛ., БЪД.ВР., 3Л., ЕД.Ч., Ж.Р. = щяла (е) да хаква
| ПР.НАКЛ., БЪД.ВР., 3Л., ЕД.Ч., СР.Р. = щяло (е) да хаква
| ПР.НАКЛ., БЪД.ВР., 3Л., МН.Ч. = щели (са) да хакват
| ПР.НАКЛ., БЪД.ПРЕД.ВР., 1Л., ЕД.Ч., М.Р. = щял съм да съм хаквал
| ПР.НАКЛ., БЪД.ПРЕД.ВР., 1Л., ЕД.Ч., Ж.Р. = щяла съм да съм хаквала
| ПР.НАКЛ., БЪД.ПРЕД.ВР., 1Л., ЕД.Ч., СР.Р. = щяло съм да съм хаквало
| ПР.НАКЛ., БЪД.ПРЕД.ВР., 1Л., МН.Ч. = щели сме да сме хаквали
| ПР.НАКЛ., БЪД.ПРЕД.ВР., 2Л., ЕД.Ч., М.Р. = щял си да си хаквал
| ПР.НАКЛ., БЪД.ПРЕД.ВР., 2Л., ЕД.Ч., Ж.Р. = щяла си да си хаквала
| ПР.НАКЛ., БЪД.ПРЕД.ВР., 2Л., ЕД.Ч., СР.Р. = щяло си да си хаквало
| ПР.НАКЛ., БЪД.ПРЕД.ВР., 2Л., МН.Ч. = щели сте да сте хаквали
| ПР.НАКЛ., БЪД.ПРЕД.ВР., 3Л., ЕД.Ч., М.Р. = щял (е) да е хаквал
| ПР.НАКЛ., БЪД.ПРЕД.ВР., 3Л., ЕД.Ч., Ж.Р. = щяла (е) да е хаквала
| ПР.НАКЛ., БЪД.ПРЕД.ВР., 3Л., ЕД.Ч., СР.Р. = щяло (е) да е хаквало
| ПР.НАКЛ., БЪД.ПРЕД.ВР., 3Л., МН.Ч. = щели (са) да са хаквали
| УСЛОВНО НАКЛОНЕНИЕ, 1Л., ЕД.Ч., М.Р. = бих хаквал
| УСЛОВНО НАКЛОНЕНИЕ, 1Л., ЕД.Ч., Ж.Р. = бих хаквала
| УСЛОВНО НАКЛОНЕНИЕ, 1Л., ЕД.Ч., СР.Р. = бих хаквало
| УСЛОВНО НАКЛОНЕНИЕ, 1Л., МН.Ч. = бихме хаквали
| УСЛОВНО НАКЛОНЕНИЕ, 2Л., ЕД.Ч., М.Р. = би хаквал
| УСЛОВНО НАКЛОНЕНИЕ, 2Л., ЕД.Ч., Ж.Р. = би хаквала
| УСЛОВНО НАКЛОНЕНИЕ, 2Л., ЕД.Ч., СР.Р. = би хаквало
| УСЛОВНО НАКЛОНЕНИЕ, 2Л., МН.Ч. = бихте хаквали
| УСЛОВНО НАКЛОНЕНИЕ, 3Л., ЕД.Ч., М.Р. = би хаквал
| УСЛОВНО НАКЛОНЕНИЕ, 3Л., ЕД.Ч., Ж.Р. = би хаквала
| УСЛОВНО НАКЛОНЕНИЕ, 3Л., ЕД.Ч., СР.Р. = би хаквало
| УСЛОВНО НАКЛОНЕНИЕ, 3Л., МН.Ч. = биха хаквали
| ПОВЕЛИТЕЛНО НАКЛОНЕНИЕ, ЕД.Ч. = хак·вай
| ПОВЕЛИТЕЛНО НАКЛОНЕНИЕ, МН.Ч. = хак·вай·те
| МИН.СТРАД.ПРИЧ. М.Р. = хак·ван
| МИН.СТРАД.ПРИЧ. М.Р. НЕПЪЛЕН ЧЛЕН = хак·ва·ния
| МИН.СТРАД.ПРИЧ. М.Р. ПЪЛЕН ЧЛЕН = хак·ва·ни·ят
| МИН.СТРАД.ПРИЧ. Ж.Р. = хак·ва·на
| МИН.СТРАД.ПРИЧ. Ж.Р. ЧЛЕН = хак·ва·на·та
| МИН.СТРАД.ПРИЧ. СР.Р. = хак·ва·но
| МИН.СТРАД.ПРИЧ. СР.Р. ЧЛЕН = хак·ва·но·то
| МИН.СТРАД.ПРИЧ. МН.Ч. = хак·ва·ни
| МИН.СТРАД.ПРИЧ. МН.Ч. ЧЛЕН = хак·ва·ни·те
| МИН.ДЕЯТ.СВ.ПРИЧ. М.Р. = хак·вал
| МИН.ДЕЯТ.СВ.ПРИЧ. М.Р. НЕПЪЛЕН ЧЛЕН = хак·ва·лия
| МИН.ДЕЯТ.СВ.ПРИЧ. М.Р. ПЪЛЕН ЧЛЕН = хак·ва·ли·ят
| МИН.ДЕЯТ.СВ.ПРИЧ. Ж.Р. = хак·ва·ла
| МИН.ДЕЯТ.СВ.ПРИЧ. Ж.Р. ЧЛЕН = хак·ва·ла·та
| МИН.ДЕЯТ.СВ.ПРИЧ. СР.Р. = хак·ва·ло
| МИН.ДЕЯТ.СВ.ПРИЧ. СР.Р. ЧЛЕН = хак·ва·ло·то
| МИН.ДЕЯТ.СВ.ПРИЧ. МН.Ч. = хак·ва·ли
| МИН.ДЕЯТ.СВ.ПРИЧ. МН.Ч. ЧЛЕН = хак·ва·ли·те
| МИН.ДЕЯТ.НЕСВ.ПРИЧ. М.Р. = хак·вал
| МИН.ДЕЯТ.НЕСВ.ПРИЧ. М.Р. НЕПЪЛЕН ЧЛЕН = хак·ва·лия
| МИН.ДЕЯТ.НЕСВ.ПРИЧ. М.Р. ПЪЛЕН ЧЛЕН = хак·ва·ли·ят
| МИН.ДЕЯТ.НЕСВ.ПРИЧ. Ж.Р. = хак·ва·ла
| МИН.ДЕЯТ.НЕСВ.ПРИЧ. Ж.Р. ЧЛЕН = хак·ва·ла·та
| МИН.ДЕЯТ.НЕСВ.ПРИЧ. СР.Р. = хак·ва·ло
| МИН.ДЕЯТ.НЕСВ.ПРИЧ. СР.Р. ЧЛЕН = хак·ва·ло·то
| МИН.ДЕЯТ.НЕСВ.ПРИЧ. МН.Ч. = хак·ва·ли
| МИН.ДЕЯТ.НЕСВ.ПРИЧ. МН.Ч. ЧЛЕН = хак·ва·ли·те
| СЕГ.ДЕЯТ.ПРИЧ. М.Р. = хак·ващ
| СЕГ.ДЕЯТ.ПРИЧ. М.Р. НЕПЪЛЕН ЧЛЕН = хак·ва·щия
| СЕГ.ДЕЯТ.ПРИЧ. М.Р. ПЪЛЕН ЧЛЕН = хак·ва·щи·ят
| СЕГ.ДЕЯТ.ПРИЧ. Ж.Р. = хак·ва·ща
| СЕГ.ДЕЯТ.ПРИЧ. Ж.Р. ЧЛЕН = хак·ва·ща·та
| СЕГ.ДЕЯТ.ПРИЧ. СР.Р. = хак·ва·що
| СЕГ.ДЕЯТ.ПРИЧ. СР.Р. ЧЛЕН = хак·ва·що·то
| СЕГ.ДЕЯТ.ПРИЧ. МН.Ч. = хак·ва·щи
| СЕГ.ДЕЯТ.ПРИЧ. МН.Ч. ЧЛЕН = хак·ва·щи·те
| ДЕЕПРИЧАСТИЕ = хак·вай·ки
| СКРИТИ ПРЕПРАТКИ = 
[[хаквам]],
[[хакваш]],
[[хаква]],
[[хакваме]],
[[хаквате]],
[[хакват]],
[[хаквах]],
[[хаквахме]],
[[хаквахте]],
[[хакваха]],
[[хакваше]],
[[хаквай]],
[[хаквайте]],
[[хаквал]],
[[хаквалия]],
[[хаквалият]],
[[хаквала]],
[[хаквалата]],
[[хаквало]],
[[хаквалото]],
[[хаквали]],
[[хаквалите]],
[[хакван]],
[[хаквания]],
[[хакваният]],
[[хаквана]],
[[хакваната]],
[[хаквано]],
[[хакваното]],
[[хаквани]],
[[хакваните]],
[[хакващ]],
[[хакващия]],
[[хакващият]],
[[хакваща]],
[[хакващата]],
[[хакващо]],
[[хакващото]],
[[хакващи]],
[[хакващите]],
[[хаквайки]],
[[хаквал съм]],
[[хаквала съм]],
[[хаквало съм]],
[[хаквали сме]],
[[хаквал си]],
[[хаквала си]],
[[хаквало си]],
[[хаквали сте]],
[[хаквал е]],
[[хаквала е]],
[[хаквало е]],
[[хаквали са]],
[[бях хаквал]],
[[бях хаквала]],
[[бях хаквало]],
[[бяхме хаквали]],
[[беше хаквал]],
[[беше хаквала]],
[[беше хаквало]],
[[бяхте хаквали]],
[[бяха хаквали]],
[[ще хаквам]],
[[ще хакваме]],
[[ще хакваш]],
[[ще хаквате]],
[[ще хаква]],
[[ще хакват]],
[[ще съм хаквал]],
[[ще съм хаквала]],
[[ще съм хаквало]],
[[ще сме хаквали]],
[[ще си хаквал]],
[[ще си хаквала]],
[[ще си хаквало]],
[[ще сте хаквали]],
[[ще е хаквал]],
[[ще е хаквала]],
[[ще е хаквало]],
[[ще са хаквали]],
[[щях да хаквам]],
[[щяхме да хакваме]],
[[щеше да хакваш]],
[[щяхте да хаквате]],
[[щеше да хаква]],
[[щяха да хакват]],
[[щях да съм хаквал]],
[[щях да съм хаквала]],
[[щях да съм хаквало]],
[[щяхме да сме хаквали]],
[[щеше да си хаквал]],
[[щеше да си хаквала]],
[[щеше да си хаквало]],
[[щяхте да сте хаквали]],
[[щеше да е хаквал]],
[[щеше да е хаквала]],
[[щеше да е хаквало]],
[[щяха да са хаквали]],
[[бил съм хаквал]],
[[била съм хаквала]],
[[било съм хаквало]],
[[били сме хаквали]],
[[бил си хаквал]],
[[била си хаквала]],
[[било си хаквало]],
[[били сте хаквали]],
[[бил е хаквал]],
[[била е хаквала]],
[[било е хаквало]],
[[били са хаквали]],
[[щял съм да хаквам]],
[[щяла съм да хаквам]],
[[щяло съм да хаквам]],
[[щели сме да хакваме]],
[[щял си да хакваш]],
[[щяла си да хакваш]],
[[щяло си да хакваш]],
[[щели сте да хаквате]],
[[щял да хаква]],
[[щяла да хаква]],
[[щяло да хаква]],
[[щели да хакват]],
[[щял е да хаква]],
[[щяла е да хаква]],
[[щяло е да хаква]],
[[щели са да хакват]],
[[щял съм да съм хаквал]],
[[щяла съм да съм хаквала]],
[[щяло съм да съм хаквало]],
[[щели сме да сме хаквали]],
[[щял си да си хаквал]],
[[щяла си да си хаквала]],
[[щяло си да си хаквало]],
[[щели сте да сте хаквали]],
[[щял да е хаквал]],
[[щяла да е хаквала]],
[[щяло да е хаквало]],
[[щели да са хаквали]],
[[щял е да е хаквал]],
[[щяла е да е хаквала]],
[[щяло е да е хаквало]],
[[щели са да са хаквали]],
[[бих хаквал]],
[[бих хаквала]],
[[бих хаквало]],
[[бихме хаквали]],
[[би хаквал]],
[[би хаквала]],
[[би хаквало]],
[[бихте хаквали]],
[[биха хаквали]],
}}</text>
      <sha1>4zytho8hcsf1owu3ku8q0gt02r1rc7n</sha1>
    </revision>
  </page>
  <page>
    <title>Шаблон:Словоформи/халосам</title>
    <ns>10</ns>
    <id>568168</id>
    <revision>
      <id>600148</id>
      <timestamp>2005-05-12T11:21:42Z</timestamp>
      <contributor>
        <username>Bgbot</username>
        <id>83</id>
      </contributor>
      <comment>Борислав: Шаблон със словоформи</comment>
      <model>wikitext</model>
      <format>text/x-wiki</format>
      <text bytes="19908" xml:space="preserve">{{Шаблон:Словоформи/Глагол|
  ОСНОВНА ФОРМА = халосам
| СЕГ.ВР., 1Л., ЕД.Ч. = ха·ло·сам
| СЕГ.ВР., 1Л., МН.Ч. = ха·ло·са·ме
| СЕГ.ВР., 2Л., ЕД.Ч. = ха·ло·саш
| СЕГ.ВР., 2Л., МН.Ч. = ха·ло·са·те
| СЕГ.ВР., 3Л., ЕД.Ч. = ха·ло·са
| СЕГ.ВР., 3Л., МН.Ч. = ха·ло·сат
| МИН.СВ.ВР., 1Л., ЕД.Ч. = ха·ло·сах
| МИН.СВ.ВР., 1Л., МН.Ч. = ха·ло·сах·ме
| МИН.СВ.ВР., 2Л., ЕД.Ч. = ха·ло·са
| МИН.СВ.ВР., 2Л., МН.Ч. = ха·ло·сах·те
| МИН.СВ.ВР., 3Л., ЕД.Ч. = ха·ло·са
| МИН.СВ.ВР., 3Л., МН.Ч. = ха·ло·са·ха
| МИН.НЕСВ.ВР., 1Л., ЕД.Ч. = ха·ло·сах
| МИН.НЕСВ.ВР., 1Л., МН.Ч. = ха·ло·сах·ме
| МИН.НЕСВ.ВР., 2Л., ЕД.Ч. = ха·ло·са·ше
| МИН.НЕСВ.ВР., 2Л., МН.Ч. = ха·ло·сах·те
| МИН.НЕСВ.ВР., 3Л., ЕД.Ч. = ха·ло·са·ше
| МИН.НЕСВ.ВР., 3Л., МН.Ч. = ха·ло·са·ха
| МИН.НЕОПР.ВР., 1Л., ЕД.Ч., М.Р. = халосал съм
| МИН.НЕОПР.ВР., 1Л., ЕД.Ч., Ж.Р. = халосала съм
| МИН.НЕОПР.ВР., 1Л., ЕД.Ч., СР.Р. = халосало съм
| МИН.НЕОПР.ВР., 1Л., МН.Ч. = халосали сме
| МИН.НЕОПР.ВР., 2Л., ЕД.Ч., М.Р. = халосал си
| МИН.НЕОПР.ВР., 2Л., ЕД.Ч., Ж.Р. = халосала си
| МИН.НЕОПР.ВР., 2Л., ЕД.Ч., СР.Р. = халосало си
| МИН.НЕОПР.ВР., 2Л., МН.Ч. = халосали сте
| МИН.НЕОПР.ВР., 3Л., ЕД.Ч., М.Р. = халосал е
| МИН.НЕОПР.ВР., 3Л., ЕД.Ч., Ж.Р. = халосала е
| МИН.НЕОПР.ВР., 3Л., ЕД.Ч., СР.Р. = халосало е
| МИН.НЕОПР.ВР., 3Л., МН.Ч. = халосали са
| МИН.ПРЕД.ВР., 1Л., ЕД.Ч., М.Р. = бях халосал
| МИН.ПРЕД.ВР., 1Л., ЕД.Ч., Ж.Р. = бях халосала
| МИН.ПРЕД.ВР., 1Л., ЕД.Ч., СР.Р. = бях халосало
| МИН.ПРЕД.ВР., 1Л., МН.Ч. = бяхме халосали
| МИН.ПРЕД.ВР., 2Л., ЕД.Ч., М.Р. = беше халосал
| МИН.ПРЕД.ВР., 2Л., ЕД.Ч., Ж.Р. = беше халосала
| МИН.ПРЕД.ВР., 2Л., ЕД.Ч., СР.Р. = беше халосало
| МИН.ПРЕД.ВР., 2Л., МН.Ч. = бяхте халосали
| МИН.ПРЕД.ВР., 3Л., ЕД.Ч., М.Р. = беше халосал
| МИН.ПРЕД.ВР., 3Л., ЕД.Ч., Ж.Р. = беше халосала
| МИН.ПРЕД.ВР., 3Л., ЕД.Ч., СР.Р. = беше халосало
| МИН.ПРЕД.ВР., 3Л., МН.Ч. = бяха халосали
| БЪД.ВР., 1Л., ЕД.Ч. = ще халосам
| БЪД.ВР., 1Л., МН.Ч. = ще халосаме
| БЪД.ВР., 2Л., ЕД.Ч. = ще халосаш
| БЪД.ВР., 2Л., МН.Ч. = ще халосате
| БЪД.ВР., 3Л., ЕД.Ч. = ще халоса
| БЪД.ВР., 3Л., МН.Ч. = ще халосат
| БЪД.ПРЕД.ВР., 1Л., ЕД.Ч., М.Р. = ще съм халосал
| БЪД.ПРЕД.ВР., 1Л., ЕД.Ч., Ж.Р. = ще съм халосала
| БЪД.ПРЕД.ВР., 1Л., ЕД.Ч., СР.Р. = ще съм халосало
| БЪД.ПРЕД.ВР., 1Л., МН.Ч. = ще сме халосали
| БЪД.ПРЕД.ВР., 2Л., ЕД.Ч., М.Р. = ще си халосал
| БЪД.ПРЕД.ВР., 2Л., ЕД.Ч., Ж.Р. = ще си халосала
| БЪД.ПРЕД.ВР., 2Л., ЕД.Ч., СР.Р. = ще си халосало
| БЪД.ПРЕД.ВР., 2Л., МН.Ч. = ще сте халосали
| БЪД.ПРЕД.ВР., 3Л., ЕД.Ч., М.Р. = ще е халосал
| БЪД.ПРЕД.ВР., 3Л., ЕД.Ч., Ж.Р. = ще е халосала
| БЪД.ПРЕД.ВР., 3Л., ЕД.Ч., СР.Р. = ще е халосало
| БЪД.ПРЕД.ВР., 3Л., МН.Ч. = ще са халосали
| БЪД.ВР. В МИН., 1Л., ЕД.Ч. = щях да халосам
| БЪД.ВР. В МИН., 1Л., МН.Ч. = щяхме да халосаме
| БЪД.ВР. В МИН., 2Л., ЕД.Ч. = щеше да халосаш
| БЪД.ВР. В МИН., 2Л., МН.Ч. = щяхте да халосате
| БЪД.ВР. В МИН., 3Л., ЕД.Ч. = щеше да халоса
| БЪД.ВР. В МИН., 3Л., МН.Ч. = щяха да халосат
| БЪД.ПРЕД.ВР. В МИН., 1Л., ЕД.Ч., М.Р. = щях да съм халосал
| БЪД.ПРЕД.ВР. В МИН., 1Л., ЕД.Ч., Ж.Р. = щях да съм халосала
| БЪД.ПРЕД.ВР. В МИН., 1Л., ЕД.Ч., СР.Р. = щях да съм халосало
| БЪД.ПРЕД.ВР. В МИН., 1Л., МН.Ч. = щяхме да сме халосали
| БЪД.ПРЕД.ВР. В МИН., 2Л., ЕД.Ч., М.Р. = щеше да си халосал
| БЪД.ПРЕД.ВР. В МИН., 2Л., ЕД.Ч., Ж.Р. = щеше да си халосала
| БЪД.ПРЕД.ВР. В МИН., 2Л., ЕД.Ч., СР.Р. = щеше да си халосало
| БЪД.ПРЕД.ВР. В МИН., 2Л., МН.Ч. = щяхте да сте халосали
| БЪД.ПРЕД.ВР. В МИН., 3Л., ЕД.Ч., М.Р. = щеше да е халосал
| БЪД.ПРЕД.ВР. В МИН., 3Л., ЕД.Ч., Ж.Р. = щеше да е халосала
| БЪД.ПРЕД.ВР. В МИН., 3Л., ЕД.Ч., СР.Р. = щеше да е халосало
| БЪД.ПРЕД.ВР. В МИН., 3Л., МН.Ч. = щяха да са халосали
| ПР.НАКЛ., СЕГ.ВР., 1Л., ЕД.Ч., М.Р. = халосал съм
| ПР.НАКЛ., СЕГ.ВР., 1Л., ЕД.Ч., Ж.Р. = халосала съм
| ПР.НАКЛ., СЕГ.ВР., 1Л., ЕД.Ч., СР.Р. = халосало съм
| ПР.НАКЛ., СЕГ.ВР., 1Л., МН.Ч. = халосали сме
| ПР.НАКЛ., СЕГ.ВР., 2Л., ЕД.Ч., М.Р. = халосал си
| ПР.НАКЛ., СЕГ.ВР., 2Л., ЕД.Ч., Ж.Р. = халосала си
| ПР.НАКЛ., СЕГ.ВР., 2Л., ЕД.Ч., СР.Р. = халосало си
| ПР.НАКЛ., СЕГ.ВР., 2Л., МН.Ч. = халосали сте
| ПР.НАКЛ., СЕГ.ВР., 3Л., ЕД.Ч., М.Р. = халосал (е)
| ПР.НАКЛ., СЕГ.ВР., 3Л., ЕД.Ч., Ж.Р. = халосала (е)
| ПР.НАКЛ., СЕГ.ВР., 3Л., ЕД.Ч., СР.Р. = халосало (е)
| ПР.НАКЛ., СЕГ.ВР., 3Л., МН.Ч. = халосали (са)
| ПР.НАКЛ., МИН.СВ.ВР., 1Л., ЕД.Ч., М.Р. = халосал съм
| ПР.НАКЛ., МИН.СВ.ВР., 1Л., ЕД.Ч., Ж.Р. = халосала съм
| ПР.НАКЛ., МИН.СВ.ВР., 1Л., ЕД.Ч., СР.Р. = халосало съм
| ПР.НАКЛ., МИН.СВ.ВР., 1Л., МН.Ч. = халосали сме
| ПР.НАКЛ., МИН.СВ.ВР., 2Л., ЕД.Ч., М.Р. = халосал си
| ПР.НАКЛ., МИН.СВ.ВР., 2Л., ЕД.Ч., Ж.Р. = халосала си
| ПР.НАКЛ., МИН.СВ.ВР., 2Л., ЕД.Ч., СР.Р. = халосало си
| ПР.НАКЛ., МИН.СВ.ВР., 2Л., МН.Ч. = халосали сте
| ПР.НАКЛ., МИН.СВ.ВР., 3Л., ЕД.Ч., М.Р. = халосал (е)
| ПР.НАКЛ., МИН.СВ.ВР., 3Л., ЕД.Ч., Ж.Р. = халосала (е)
| ПР.НАКЛ., МИН.СВ.ВР., 3Л., ЕД.Ч., СР.Р. = халосало (е)
| ПР.НАКЛ., МИН.СВ.ВР., 3Л., МН.Ч. = халосали (са)
| ПР.НАКЛ., МИН.НЕОПР.ВР., 1Л., ЕД.Ч., М.Р. = бил съм халосал
| ПР.НАКЛ., МИН.НЕОПР.ВР., 1Л., ЕД.Ч., Ж.Р. = била съм халосала
| ПР.НАКЛ., МИН.НЕОПР.ВР., 1Л., ЕД.Ч., СР.Р. = било съм халосало
| ПР.НАКЛ., МИН.НЕОПР.ВР., 1Л., МН.Ч. = били сме халосали
| ПР.НАКЛ., МИН.НЕОПР.ВР., 2Л., ЕД.Ч., М.Р. = бил си халосал
| ПР.НАКЛ., МИН.НЕОПР.ВР., 2Л., ЕД.Ч., Ж.Р. = била си халосала
| ПР.НАКЛ., МИН.НЕОПР.ВР., 2Л., ЕД.Ч., СР.Р. = било си халосало
| ПР.НАКЛ., МИН.НЕОПР.ВР., 2Л., МН.Ч. = били сте халосали
| ПР.НАКЛ., МИН.НЕОПР.ВР., 3Л., ЕД.Ч., М.Р. = бил (е) халосал
| ПР.НАКЛ., МИН.НЕОПР.ВР., 3Л., ЕД.Ч., Ж.Р. = била (е) халосала
| ПР.НАКЛ., МИН.НЕОПР.ВР., 3Л., ЕД.Ч., СР.Р. = било (е) халосало
| ПР.НАКЛ., МИН.НЕОПР.ВР., 3Л., МН.Ч. = били (са) халосали
| ПР.НАКЛ., БЪД.ВР., 1Л., ЕД.Ч., М.Р. = щял съм да халосам
| ПР.НАКЛ., БЪД.ВР., 1Л., ЕД.Ч., Ж.Р. = щяла съм да халосам
| ПР.НАКЛ., БЪД.ВР., 1Л., ЕД.Ч., СР.Р. = щяло съм да халосам
| ПР.НАКЛ., БЪД.ВР., 1Л., МН.Ч. = щели сме да халосаме
| ПР.НАКЛ., БЪД.ВР., 2Л., ЕД.Ч., М.Р. = щял си да халосаш
| ПР.НАКЛ., БЪД.ВР., 2Л., ЕД.Ч., Ж.Р. = щяла си да халосаш
| ПР.НАКЛ., БЪД.ВР., 2Л., ЕД.Ч., СР.Р. = щяло си да халосаш
| ПР.НАКЛ., БЪД.ВР., 2Л., МН.Ч. = щели сте да халосате
| ПР.НАКЛ., БЪД.ВР., 3Л., ЕД.Ч., М.Р. = щял (е) да халоса
| ПР.НАКЛ., БЪД.ВР., 3Л., ЕД.Ч., Ж.Р. = щяла (е) да халоса
| ПР.НАКЛ., БЪД.ВР., 3Л., ЕД.Ч., СР.Р. = щяло (е) да халоса
| ПР.НАКЛ., БЪД.ВР., 3Л., МН.Ч. = щели (са) да халосат
| ПР.НАКЛ., БЪД.ПРЕД.ВР., 1Л., ЕД.Ч., М.Р. = щял съм да съм халосал
| ПР.НАКЛ., БЪД.ПРЕД.ВР., 1Л., ЕД.Ч., Ж.Р. = щяла съм да съм халосала
| ПР.НАКЛ., БЪД.ПРЕД.ВР., 1Л., ЕД.Ч., СР.Р. = щяло съм да съм халосало
| ПР.НАКЛ., БЪД.ПРЕД.ВР., 1Л., МН.Ч. = щели сме да сме халосали
| ПР.НАКЛ., БЪД.ПРЕД.ВР., 2Л., ЕД.Ч., М.Р. = щял си да си халосал
| ПР.НАКЛ., БЪД.ПРЕД.ВР., 2Л., ЕД.Ч., Ж.Р. = щяла си да си халосала
| ПР.НАКЛ., БЪД.ПРЕД.ВР., 2Л., ЕД.Ч., СР.Р. = щяло си да си халосало
| ПР.НАКЛ., БЪД.ПРЕД.ВР., 2Л., МН.Ч. = щели сте да сте халосали
| ПР.НАКЛ., БЪД.ПРЕД.ВР., 3Л., ЕД.Ч., М.Р. = щял (е) да е халосал
| ПР.НАКЛ., БЪД.ПРЕД.ВР., 3Л., ЕД.Ч., Ж.Р. = щяла (е) да е халосала
| ПР.НАКЛ., БЪД.ПРЕД.ВР., 3Л., ЕД.Ч., СР.Р. = щяло (е) да е халосало
| ПР.НАКЛ., БЪД.ПРЕД.ВР., 3Л., МН.Ч. = щели (са) да са халосали
| УСЛОВНО НАКЛОНЕНИЕ, 1Л., ЕД.Ч., М.Р. = бих халосал
| УСЛОВНО НАКЛОНЕНИЕ, 1Л., ЕД.Ч., Ж.Р. = бих халосала
| УСЛОВНО НАКЛОНЕНИЕ, 1Л., ЕД.Ч., СР.Р. = бих халосало
| УСЛОВНО НАКЛОНЕНИЕ, 1Л., МН.Ч. = бихме халосали
| УСЛОВНО НАКЛОНЕНИЕ, 2Л., ЕД.Ч., М.Р. = би халосал
| УСЛОВНО НАКЛОНЕНИЕ, 2Л., ЕД.Ч., Ж.Р. = би халосала
| УСЛОВНО НАКЛОНЕНИЕ, 2Л., ЕД.Ч., СР.Р. = би халосало
| УСЛОВНО НАКЛОНЕНИЕ, 2Л., МН.Ч. = бихте халосали
| УСЛОВНО НАКЛОНЕНИЕ, 3Л., ЕД.Ч., М.Р. = би халосал
| УСЛОВНО НАКЛОНЕНИЕ, 3Л., ЕД.Ч., Ж.Р. = би халосала
| УСЛОВНО НАКЛОНЕНИЕ, 3Л., ЕД.Ч., СР.Р. = би халосало
| УСЛОВНО НАКЛОНЕНИЕ, 3Л., МН.Ч. = биха халосали
| ПОВЕЛИТЕЛНО НАКЛОНЕНИЕ, ЕД.Ч. = ха·ло·сай
| ПОВЕЛИТЕЛНО НАКЛОНЕНИЕ, МН.Ч. = ха·ло·сай·те
| МИН.СТРАД.ПРИЧ. М.Р. = ха·ло·сан
| МИН.СТРАД.ПРИЧ. М.Р. НЕПЪЛЕН ЧЛЕН = ха·ло·са·ния
| МИН.СТРАД.ПРИЧ. М.Р. ПЪЛЕН ЧЛЕН = ха·ло·са·ни·ят
| МИН.СТРАД.ПРИЧ. Ж.Р. = ха·ло·са·на
| МИН.СТРАД.ПРИЧ. Ж.Р. ЧЛЕН = ха·ло·са·на·та
| МИН.СТРАД.ПРИЧ. СР.Р. = ха·ло·са·но
| МИН.СТРАД.ПРИЧ. СР.Р. ЧЛЕН = ха·ло·са·но·то
| МИН.СТРАД.ПРИЧ. МН.Ч. = ха·ло·са·ни
| МИН.СТРАД.ПРИЧ. МН.Ч. ЧЛЕН = ха·ло·са·ни·те
| МИН.ДЕЯТ.СВ.ПРИЧ. М.Р. = ха·ло·сал
| МИН.ДЕЯТ.СВ.ПРИЧ. М.Р. НЕПЪЛЕН ЧЛЕН = ха·ло·са·лия
| МИН.ДЕЯТ.СВ.ПРИЧ. М.Р. ПЪЛЕН ЧЛЕН = ха·ло·са·ли·ят
| МИН.ДЕЯТ.СВ.ПРИЧ. Ж.Р. = ха·ло·са·ла
| МИН.ДЕЯТ.СВ.ПРИЧ. Ж.Р. ЧЛЕН = ха·ло·са·ла·та
| МИН.ДЕЯТ.СВ.ПРИЧ. СР.Р. = ха·ло·са·ло
| МИН.ДЕЯТ.СВ.ПРИЧ. СР.Р. ЧЛЕН = ха·ло·са·ло·то
| МИН.ДЕЯТ.СВ.ПРИЧ. МН.Ч. = ха·ло·са·ли
| МИН.ДЕЯТ.СВ.ПРИЧ. МН.Ч. ЧЛЕН = ха·ло·са·ли·те
| МИН.ДЕЯТ.НЕСВ.ПРИЧ. М.Р. = ха·ло·сал
| МИН.ДЕЯТ.НЕСВ.ПРИЧ. М.Р. НЕПЪЛЕН ЧЛЕН = ха·ло·са·лия
| МИН.ДЕЯТ.НЕСВ.ПРИЧ. М.Р. ПЪЛЕН ЧЛЕН = ха·ло·са·ли·ят
| МИН.ДЕЯТ.НЕСВ.ПРИЧ. Ж.Р. = ха·ло·са·ла
| МИН.ДЕЯТ.НЕСВ.ПРИЧ. Ж.Р. ЧЛЕН = ха·ло·са·ла·та
| МИН.ДЕЯТ.НЕСВ.ПРИЧ. СР.Р. = ха·ло·са·ло
| МИН.ДЕЯТ.НЕСВ.ПРИЧ. СР.Р. ЧЛЕН = ха·ло·са·ло·то
| МИН.ДЕЯТ.НЕСВ.ПРИЧ. МН.Ч. = ха·ло·са·ли
| МИН.ДЕЯТ.НЕСВ.ПРИЧ. МН.Ч. ЧЛЕН = ха·ло·са·ли·те
| СЕГ.ДЕЯТ.ПРИЧ. М.Р. = ха·ло·сащ
| СЕГ.ДЕЯТ.ПРИЧ. М.Р. НЕПЪЛЕН ЧЛЕН = ха·ло·са·щия
| СЕГ.ДЕЯТ.ПРИЧ. М.Р. ПЪЛЕН ЧЛЕН = ха·ло·са·щи·ят
| СЕГ.ДЕЯТ.ПРИЧ. Ж.Р. = ха·ло·са·ща
| СЕГ.ДЕЯТ.ПРИЧ. Ж.Р. ЧЛЕН = ха·ло·са·ща·та
| СЕГ.ДЕЯТ.ПРИЧ. СР.Р. = ха·ло·са·що
| СЕГ.ДЕЯТ.ПРИЧ. СР.Р. ЧЛЕН = ха·ло·са·що·то
| СЕГ.ДЕЯТ.ПРИЧ. МН.Ч. = ха·ло·са·щи
| СЕГ.ДЕЯТ.ПРИЧ. МН.Ч. ЧЛЕН = ха·ло·са·щи·те
| ДЕЕПРИЧАСТИЕ = ха·ло·сай·ки
| СКРИТИ ПРЕПРАТКИ = 
[[халосам]],
[[халосаш]],
[[халоса]],
[[халосаме]],
[[халосате]],
[[халосат]],
[[халосах]],
[[халосахме]],
[[халосахте]],
[[халосаха]],
[[халосаше]],
[[халосай]],
[[халосайте]],
[[халосал]],
[[халосалия]],
[[халосалият]],
[[халосала]],
[[халосалата]],
[[халосало]],
[[халосалото]],
[[халосали]],
[[халосалите]],
[[халосан]],
[[халосания]],
[[халосаният]],
[[халосана]],
[[халосаната]],
[[халосано]],
[[халосаното]],
[[халосани]],
[[халосаните]],
[[халосащ]],
[[халосащия]],
[[халосащият]],
[[халосаща]],
[[халосащата]],
[[халосащо]],
[[халосащото]],
[[халосащи]],
[[халосащите]],
[[халосайки]],
[[халосал съм]],
[[халосала съм]],
[[халосало съм]],
[[халосали сме]],
[[халосал си]],
[[халосала си]],
[[халосало си]],
[[халосали сте]],
[[халосал е]],
[[халосала е]],
[[халосало е]],
[[халосали са]],
[[бях халосал]],
[[бях халосала]],
[[бях халосало]],
[[бяхме халосали]],
[[беше халосал]],
[[беше халосала]],
[[беше халосало]],
[[бяхте халосали]],
[[бяха халосали]],
[[ще халосам]],
[[ще халосаме]],
[[ще халосаш]],
[[ще халосате]],
[[ще халоса]],
[[ще халосат]],
[[ще съм халосал]],
[[ще съм халосала]],
[[ще съм халосало]],
[[ще сме халосали]],
[[ще си халосал]],
[[ще си халосала]],
[[ще си халосало]],
[[ще сте халосали]],
[[ще е халосал]],
[[ще е халосала]],
[[ще е халосало]],
[[ще са халосали]],
[[щях да халосам]],
[[щяхме да халосаме]],
[[щеше да халосаш]],
[[щяхте да халосате]],
[[щеше да халоса]],
[[щяха да халосат]],
[[щях да съм халосал]],
[[щях да съм халосала]],
[[щях да съм халосало]],
[[щяхме да сме халосали]],
[[щеше да си халосал]],
[[щеше да си халосала]],
[[щеше да си халосало]],
[[щяхте да сте халосали]],
[[щеше да е халосал]],
[[щеше да е халосала]],
[[щеше да е халосало]],
[[щяха да са халосали]],
[[бил съм халосал]],
[[била съм халосала]],
[[било съм халосало]],
[[били сме халосали]],
[[бил си халосал]],
[[била си халосала]],
[[било си халосало]],
[[били сте халосали]],
[[бил е халосал]],
[[била е халосала]],
[[било е халосало]],
[[били са халосали]],
[[щял съм да халосам]],
[[щяла съм да халосам]],
[[щяло съм да халосам]],
[[щели сме да халосаме]],
[[щял си да халосаш]],
[[щяла си да халосаш]],
[[щяло си да халосаш]],
[[щели сте да халосате]],
[[щял да халоса]],
[[щяла да халоса]],
[[щяло да халоса]],
[[щели да халосат]],
[[щял е да халоса]],
[[щяла е да халоса]],
[[щяло е да халоса]],
[[щели са да халосат]],
[[щял съм да съм халосал]],
[[щяла съм да съм халосала]],
[[щяло съм да съм халосало]],
[[щели сме да сме халосали]],
[[щял си да си халосал]],
[[щяла си да си халосала]],
[[щяло си да си халосало]],
[[щели сте да сте халосали]],
[[щял да е халосал]],
[[щяла да е халосала]],
[[щяло да е халосало]],
[[щели да са халосали]],
[[щял е да е халосал]],
[[щяла е да е халосала]],
[[щяло е да е халосало]],
[[щели са да са халосали]],
[[бих халосал]],
[[бих халосала]],
[[бих халосало]],
[[бихме халосали]],
[[би халосал]],
[[би халосала]],
[[би халосало]],
[[бихте халосали]],
[[биха халосали]],
}}</text>
      <sha1>kslmvd79yacld7gn8hbbm29n8gsy8pc</sha1>
    </revision>
  </page>
  <page>
    <title>Шаблон:Словоформи/халосвам</title>
    <ns>10</ns>
    <id>568175</id>
    <revision>
      <id>600155</id>
      <timestamp>2005-05-12T11:21:58Z</timestamp>
      <contributor>
        <username>Bgbot</username>
        <id>83</id>
      </contributor>
      <comment>Борислав: Шаблон със словоформи</comment>
      <model>wikitext</model>
      <format>text/x-wiki</format>
      <text bytes="20590" xml:space="preserve">{{Шаблон:Словоформи/Глагол|
  ОСНОВНА ФОРМА = халосвам
| СЕГ.ВР., 1Л., ЕД.Ч. = ха·лос·вам
| СЕГ.ВР., 1Л., МН.Ч. = ха·лос·ва·ме
| СЕГ.ВР., 2Л., ЕД.Ч. = ха·лос·ваш
| СЕГ.ВР., 2Л., МН.Ч. = ха·лос·ва·те
| СЕГ.ВР., 3Л., ЕД.Ч. = ха·лос·ва
| СЕГ.ВР., 3Л., МН.Ч. = ха·лос·ват
| МИН.СВ.ВР., 1Л., ЕД.Ч. = ха·лос·вах
| МИН.СВ.ВР., 1Л., МН.Ч. = ха·лос·вах·ме
| МИН.СВ.ВР., 2Л., ЕД.Ч. = ха·лос·ва
| МИН.СВ.ВР., 2Л., МН.Ч. = ха·лос·вах·те
| МИН.СВ.ВР., 3Л., ЕД.Ч. = ха·лос·ва
| МИН.СВ.ВР., 3Л., МН.Ч. = ха·лос·ва·ха
| МИН.НЕСВ.ВР., 1Л., ЕД.Ч. = ха·лос·вах
| МИН.НЕСВ.ВР., 1Л., МН.Ч. = ха·лос·вах·ме
| МИН.НЕСВ.ВР., 2Л., ЕД.Ч. = ха·лос·ва·ше
| МИН.НЕСВ.ВР., 2Л., МН.Ч. = ха·лос·вах·те
| МИН.НЕСВ.ВР., 3Л., ЕД.Ч. = ха·лос·ва·ше
| МИН.НЕСВ.ВР., 3Л., МН.Ч. = ха·лос·ва·ха
| МИН.НЕОПР.ВР., 1Л., ЕД.Ч., М.Р. = халосвал съм
| МИН.НЕОПР.ВР., 1Л., ЕД.Ч., Ж.Р. = халосвала съм
| МИН.НЕОПР.ВР., 1Л., ЕД.Ч., СР.Р. = халосвало съм
| МИН.НЕОПР.ВР., 1Л., МН.Ч. = халосвали сме
| МИН.НЕОПР.ВР., 2Л., ЕД.Ч., М.Р. = халосвал си
| МИН.НЕОПР.ВР., 2Л., ЕД.Ч., Ж.Р. = халосвала си
| МИН.НЕОПР.ВР., 2Л., ЕД.Ч., СР.Р. = халосвало си
| МИН.НЕОПР.ВР., 2Л., МН.Ч. = халосвали сте
| МИН.НЕОПР.ВР., 3Л., ЕД.Ч., М.Р. = халосвал е
| МИН.НЕОПР.ВР., 3Л., ЕД.Ч., Ж.Р. = халосвала е
| МИН.НЕОПР.ВР., 3Л., ЕД.Ч., СР.Р. = халосвало е
| МИН.НЕОПР.ВР., 3Л., МН.Ч. = халосвали са
| МИН.ПРЕД.ВР., 1Л., ЕД.Ч., М.Р. = бях халосвал
| МИН.ПРЕД.ВР., 1Л., ЕД.Ч., Ж.Р. = бях халосвала
| МИН.ПРЕД.ВР., 1Л., ЕД.Ч., СР.Р. = бях халосвало
| МИН.ПРЕД.ВР., 1Л., МН.Ч. = бяхме халосвали
| МИН.ПРЕД.ВР., 2Л., ЕД.Ч., М.Р. = беше халосвал
| МИН.ПРЕД.ВР., 2Л., ЕД.Ч., Ж.Р. = беше халосвала
| МИН.ПРЕД.ВР., 2Л., ЕД.Ч., СР.Р. = беше халосвало
| МИН.ПРЕД.ВР., 2Л., МН.Ч. = бяхте халосвали
| МИН.ПРЕД.ВР., 3Л., ЕД.Ч., М.Р. = беше халосвал
| МИН.ПРЕД.ВР., 3Л., ЕД.Ч., Ж.Р. = беше халосвала
| МИН.ПРЕД.ВР., 3Л., ЕД.Ч., СР.Р. = беше халосвало
| МИН.ПРЕД.ВР., 3Л., МН.Ч. = бяха халосвали
| БЪД.ВР., 1Л., ЕД.Ч. = ще халосвам
| БЪД.ВР., 1Л., МН.Ч. = ще халосваме
| БЪД.ВР., 2Л., ЕД.Ч. = ще халосваш
| БЪД.ВР., 2Л., МН.Ч. = ще халосвате
| БЪД.ВР., 3Л., ЕД.Ч. = ще халосва
| БЪД.ВР., 3Л., МН.Ч. = ще халосват
| БЪД.ПРЕД.ВР., 1Л., ЕД.Ч., М.Р. = ще съм халосвал
| БЪД.ПРЕД.ВР., 1Л., ЕД.Ч., Ж.Р. = ще съм халосвала
| БЪД.ПРЕД.ВР., 1Л., ЕД.Ч., СР.Р. = ще съм халосвало
| БЪД.ПРЕД.ВР., 1Л., МН.Ч. = ще сме халосвали
| БЪД.ПРЕД.ВР., 2Л., ЕД.Ч., М.Р. = ще си халосвал
| БЪД.ПРЕД.ВР., 2Л., ЕД.Ч., Ж.Р. = ще си халосвала
| БЪД.ПРЕД.ВР., 2Л., ЕД.Ч., СР.Р. = ще си халосвало
| БЪД.ПРЕД.ВР., 2Л., МН.Ч. = ще сте халосвали
| БЪД.ПРЕД.ВР., 3Л., ЕД.Ч., М.Р. = ще е халосвал
| БЪД.ПРЕД.ВР., 3Л., ЕД.Ч., Ж.Р. = ще е халосвала
| БЪД.ПРЕД.ВР., 3Л., ЕД.Ч., СР.Р. = ще е халосвало
| БЪД.ПРЕД.ВР., 3Л., МН.Ч. = ще са халосвали
| БЪД.ВР. В МИН., 1Л., ЕД.Ч. = щях да халосвам
| БЪД.ВР. В МИН., 1Л., МН.Ч. = щяхме да халосваме
| БЪД.ВР. В МИН., 2Л., ЕД.Ч. = щеше да халосваш
| БЪД.ВР. В МИН., 2Л., МН.Ч. = щяхте да халосвате
| БЪД.ВР. В МИН., 3Л., ЕД.Ч. = щеше да халосва
| БЪД.ВР. В МИН., 3Л., МН.Ч. = щяха да халосват
| БЪД.ПРЕД.ВР. В МИН., 1Л., ЕД.Ч., М.Р. = щях да съм халосвал
| БЪД.ПРЕД.ВР. В МИН., 1Л., ЕД.Ч., Ж.Р. = щях да съм халосвала
| БЪД.ПРЕД.ВР. В МИН., 1Л., ЕД.Ч., СР.Р. = щях да съм халосвало
| БЪД.ПРЕД.ВР. В МИН., 1Л., МН.Ч. = щяхме да сме халосвали
| БЪД.ПРЕД.ВР. В МИН., 2Л., ЕД.Ч., М.Р. = щеше да си халосвал
| БЪД.ПРЕД.ВР. В МИН., 2Л., ЕД.Ч., Ж.Р. = щеше да си халосвала
| БЪД.ПРЕД.ВР. В МИН., 2Л., ЕД.Ч., СР.Р. = щеше да си халосвало
| БЪД.ПРЕД.ВР. В МИН., 2Л., МН.Ч. = щяхте да сте халосвали
| БЪД.ПРЕД.ВР. В МИН., 3Л., ЕД.Ч., М.Р. = щеше да е халосвал
| БЪД.ПРЕД.ВР. В МИН., 3Л., ЕД.Ч., Ж.Р. = щеше да е халосвала
| БЪД.ПРЕД.ВР. В МИН., 3Л., ЕД.Ч., СР.Р. = щеше да е халосвало
| БЪД.ПРЕД.ВР. В МИН., 3Л., МН.Ч. = щяха да са халосвали
| ПР.НАКЛ., СЕГ.ВР., 1Л., ЕД.Ч., М.Р. = халосвал съм
| ПР.НАКЛ., СЕГ.ВР., 1Л., ЕД.Ч., Ж.Р. = халосвала съм
| ПР.НАКЛ., СЕГ.ВР., 1Л., ЕД.Ч., СР.Р. = халосвало съм
| ПР.НАКЛ., СЕГ.ВР., 1Л., МН.Ч. = халосвали сме
| ПР.НАКЛ., СЕГ.ВР., 2Л., ЕД.Ч., М.Р. = халосвал си
| ПР.НАКЛ., СЕГ.ВР., 2Л., ЕД.Ч., Ж.Р. = халосвала си
| ПР.НАКЛ., СЕГ.ВР., 2Л., ЕД.Ч., СР.Р. = халосвало си
| ПР.НАКЛ., СЕГ.ВР., 2Л., МН.Ч. = халосвали сте
| ПР.НАКЛ., СЕГ.ВР., 3Л., ЕД.Ч., М.Р. = халосвал (е)
| ПР.НАКЛ., СЕГ.ВР., 3Л., ЕД.Ч., Ж.Р. = халосвала (е)
| ПР.НАКЛ., СЕГ.ВР., 3Л., ЕД.Ч., СР.Р. = халосвало (е)
| ПР.НАКЛ., СЕГ.ВР., 3Л., МН.Ч. = халосвали (са)
| ПР.НАКЛ., МИН.СВ.ВР., 1Л., ЕД.Ч., М.Р. = халосвал съм
| ПР.НАКЛ., МИН.СВ.ВР., 1Л., ЕД.Ч., Ж.Р. = халосвала съм
| ПР.НАКЛ., МИН.СВ.ВР., 1Л., ЕД.Ч., СР.Р. = халосвало съм
| ПР.НАКЛ., МИН.СВ.ВР., 1Л., МН.Ч. = халосвали сме
| ПР.НАКЛ., МИН.СВ.ВР., 2Л., ЕД.Ч., М.Р. = халосвал си
| ПР.НАКЛ., МИН.СВ.ВР., 2Л., ЕД.Ч., Ж.Р. = халосвала си
| ПР.НАКЛ., МИН.СВ.ВР., 2Л., ЕД.Ч., СР.Р. = халосвало си
| ПР.НАКЛ., МИН.СВ.ВР., 2Л., МН.Ч. = халосвали сте
| ПР.НАКЛ., МИН.СВ.ВР., 3Л., ЕД.Ч., М.Р. = халосвал (е)
| ПР.НАКЛ., МИН.СВ.ВР., 3Л., ЕД.Ч., Ж.Р. = халосвала (е)
| ПР.НАКЛ., МИН.СВ.ВР., 3Л., ЕД.Ч., СР.Р. = халосвало (е)
| ПР.НАКЛ., МИН.СВ.ВР., 3Л., МН.Ч. = халосвали (са)
| ПР.НАКЛ., МИН.НЕОПР.ВР., 1Л., ЕД.Ч., М.Р. = бил съм халосвал
| ПР.НАКЛ., МИН.НЕОПР.ВР., 1Л., ЕД.Ч., Ж.Р. = била съм халосвала
| ПР.НАКЛ., МИН.НЕОПР.ВР., 1Л., ЕД.Ч., СР.Р. = било съм халосвало
| ПР.НАКЛ., МИН.НЕОПР.ВР., 1Л., МН.Ч. = били сме халосвали
| ПР.НАКЛ., МИН.НЕОПР.ВР., 2Л., ЕД.Ч., М.Р. = бил си халосвал
| ПР.НАКЛ., МИН.НЕОПР.ВР., 2Л., ЕД.Ч., Ж.Р. = била си халосвала
| ПР.НАКЛ., МИН.НЕОПР.ВР., 2Л., ЕД.Ч., СР.Р. = било си халосвало
| ПР.НАКЛ., МИН.НЕОПР.ВР., 2Л., МН.Ч. = били сте халосвали
| ПР.НАКЛ., МИН.НЕОПР.ВР., 3Л., ЕД.Ч., М.Р. = бил (е) халосвал
| ПР.НАКЛ., МИН.НЕОПР.ВР., 3Л., ЕД.Ч., Ж.Р. = била (е) халосвала
| ПР.НАКЛ., МИН.НЕОПР.ВР., 3Л., ЕД.Ч., СР.Р. = било (е) халосвало
| ПР.НАКЛ., МИН.НЕОПР.ВР., 3Л., МН.Ч. = били (са) халосвали
| ПР.НАКЛ., БЪД.ВР., 1Л., ЕД.Ч., М.Р. = щял съм да халосвам
| ПР.НАКЛ., БЪД.ВР., 1Л., ЕД.Ч., Ж.Р. = щяла съм да халосвам
| ПР.НАКЛ., БЪД.ВР., 1Л., ЕД.Ч., СР.Р. = щяло съм да халосвам
| ПР.НАКЛ., БЪД.ВР., 1Л., МН.Ч. = щели сме да халосваме
| ПР.НАКЛ., БЪД.ВР., 2Л., ЕД.Ч., М.Р. = щял си да халосваш
| ПР.НАКЛ., БЪД.ВР., 2Л., ЕД.Ч., Ж.Р. = щяла си да халосваш
| ПР.НАКЛ., БЪД.ВР., 2Л., ЕД.Ч., СР.Р. = щяло си да халосваш
| ПР.НАКЛ., БЪД.ВР., 2Л., МН.Ч. = щели сте да халосвате
| ПР.НАКЛ., БЪД.ВР., 3Л., ЕД.Ч., М.Р. = щял (е) да халосва
| ПР.НАКЛ., БЪД.ВР., 3Л., ЕД.Ч., Ж.Р. = щяла (е) да халосва
| ПР.НАКЛ., БЪД.ВР., 3Л., ЕД.Ч., СР.Р. = щяло (е) да халосва
| ПР.НАКЛ., БЪД.ВР., 3Л., МН.Ч. = щели (са) да халосват
| ПР.НАКЛ., БЪД.ПРЕД.ВР., 1Л., ЕД.Ч., М.Р. = щял съм да съм халосвал
| ПР.НАКЛ., БЪД.ПРЕД.ВР., 1Л., ЕД.Ч., Ж.Р. = щяла съм да съм халосвала
| ПР.НАКЛ., БЪД.ПРЕД.ВР., 1Л., ЕД.Ч., СР.Р. = щяло съм да съм халосвало
| ПР.НАКЛ., БЪД.ПРЕД.ВР., 1Л., МН.Ч. = щели сме да сме халосвали
| ПР.НАКЛ., БЪД.ПРЕД.ВР., 2Л., ЕД.Ч., М.Р. = щял си да си халосвал
| ПР.НАКЛ., БЪД.ПРЕД.ВР., 2Л., ЕД.Ч., Ж.Р. = щяла си да си халосвала
| ПР.НАКЛ., БЪД.ПРЕД.ВР., 2Л., ЕД.Ч., СР.Р. = щяло си да си халосвало
| ПР.НАКЛ., БЪД.ПРЕД.ВР., 2Л., МН.Ч. = щели сте да сте халосвали
| ПР.НАКЛ., БЪД.ПРЕД.ВР., 3Л., ЕД.Ч., М.Р. = щял (е) да е халосвал
| ПР.НАКЛ., БЪД.ПРЕД.ВР., 3Л., ЕД.Ч., Ж.Р. = щяла (е) да е халосвала
| ПР.НАКЛ., БЪД.ПРЕД.ВР., 3Л., ЕД.Ч., СР.Р. = щяло (е) да е халосвало
| ПР.НАКЛ., БЪД.ПРЕД.ВР., 3Л., МН.Ч. = щели (са) да са халосвали
| УСЛОВНО НАКЛОНЕНИЕ, 1Л., ЕД.Ч., М.Р. = бих халосвал
| УСЛОВНО НАКЛОНЕНИЕ, 1Л., ЕД.Ч., Ж.Р. = бих халосвала
| УСЛОВНО НАКЛОНЕНИЕ, 1Л., ЕД.Ч., СР.Р. = бих халосвало
| УСЛОВНО НАКЛОНЕНИЕ, 1Л., МН.Ч. = бихме халосвали
| УСЛОВНО НАКЛОНЕНИЕ, 2Л., ЕД.Ч., М.Р. = би халосвал
| УСЛОВНО НАКЛОНЕНИЕ, 2Л., ЕД.Ч., Ж.Р. = би халосвала
| УСЛОВНО НАКЛОНЕНИЕ, 2Л., ЕД.Ч., СР.Р. = би халосвало
| УСЛОВНО НАКЛОНЕНИЕ, 2Л., МН.Ч. = бихте халосвали
| УСЛОВНО НАКЛОНЕНИЕ, 3Л., ЕД.Ч., М.Р. = би халосвал
| УСЛОВНО НАКЛОНЕНИЕ, 3Л., ЕД.Ч., Ж.Р. = би халосвала
| УСЛОВНО НАКЛОНЕНИЕ, 3Л., ЕД.Ч., СР.Р. = би халосвало
| УСЛОВНО НАКЛОНЕНИЕ, 3Л., МН.Ч. = биха халосвали
| ПОВЕЛИТЕЛНО НАКЛОНЕНИЕ, ЕД.Ч. = ха·лос·вай
| ПОВЕЛИТЕЛНО НАКЛОНЕНИЕ, МН.Ч. = ха·лос·вай·те
| МИН.СТРАД.ПРИЧ. М.Р. = ха·лос·ван
| МИН.СТРАД.ПРИЧ. М.Р. НЕПЪЛЕН ЧЛЕН = ха·лос·ва·ния
| МИН.СТРАД.ПРИЧ. М.Р. ПЪЛЕН ЧЛЕН = ха·лос·ва·ни·ят
| МИН.СТРАД.ПРИЧ. Ж.Р. = ха·лос·ва·на
| МИН.СТРАД.ПРИЧ. Ж.Р. ЧЛЕН = ха·лос·ва·на·та
| МИН.СТРАД.ПРИЧ. СР.Р. = ха·лос·ва·но
| МИН.СТРАД.ПРИЧ. СР.Р. ЧЛЕН = ха·лос·ва·но·то
| МИН.СТРАД.ПРИЧ. МН.Ч. = ха·лос·ва·ни
| МИН.СТРАД.ПРИЧ. МН.Ч. ЧЛЕН = ха·лос·ва·ни·те
| МИН.ДЕЯТ.СВ.ПРИЧ. М.Р. = ха·лос·вал
| МИН.ДЕЯТ.СВ.ПРИЧ. М.Р. НЕПЪЛЕН ЧЛЕН = ха·лос·ва·лия
| МИН.ДЕЯТ.СВ.ПРИЧ. М.Р. ПЪЛЕН ЧЛЕН = ха·лос·ва·ли·ят
| МИН.ДЕЯТ.СВ.ПРИЧ. Ж.Р. = ха·лос·ва·ла
| МИН.ДЕЯТ.СВ.ПРИЧ. Ж.Р. ЧЛЕН = ха·лос·ва·ла·та
| МИН.ДЕЯТ.СВ.ПРИЧ. СР.Р. = ха·лос·ва·ло
| МИН.ДЕЯТ.СВ.ПРИЧ. СР.Р. ЧЛЕН = ха·лос·ва·ло·то
| МИН.ДЕЯТ.СВ.ПРИЧ. МН.Ч. = ха·лос·ва·ли
| МИН.ДЕЯТ.СВ.ПРИЧ. МН.Ч. ЧЛЕН = ха·лос·ва·ли·те
| МИН.ДЕЯТ.НЕСВ.ПРИЧ. М.Р. = ха·лос·вал
| МИН.ДЕЯТ.НЕСВ.ПРИЧ. М.Р. НЕПЪЛЕН ЧЛЕН = ха·лос·ва·лия
| МИН.ДЕЯТ.НЕСВ.ПРИЧ. М.Р. ПЪЛЕН ЧЛЕН = ха·лос·ва·ли·ят
| МИН.ДЕЯТ.НЕСВ.ПРИЧ. Ж.Р. = ха·лос·ва·ла
| МИН.ДЕЯТ.НЕСВ.ПРИЧ. Ж.Р. ЧЛЕН = ха·лос·ва·ла·та
| МИН.ДЕЯТ.НЕСВ.ПРИЧ. СР.Р. = ха·лос·ва·ло
| МИН.ДЕЯТ.НЕСВ.ПРИЧ. СР.Р. ЧЛЕН = ха·лос·ва·ло·то
| МИН.ДЕЯТ.НЕСВ.ПРИЧ. МН.Ч. = ха·лос·ва·ли
| МИН.ДЕЯТ.НЕСВ.ПРИЧ. МН.Ч. ЧЛЕН = ха·лос·ва·ли·те
| СЕГ.ДЕЯТ.ПРИЧ. М.Р. = ха·лос·ващ
| СЕГ.ДЕЯТ.ПРИЧ. М.Р. НЕПЪЛЕН ЧЛЕН = ха·лос·ва·щия
| СЕГ.ДЕЯТ.ПРИЧ. М.Р. ПЪЛЕН ЧЛЕН = ха·лос·ва·щи·ят
| СЕГ.ДЕЯТ.ПРИЧ. Ж.Р. = ха·лос·ва·ща
| СЕГ.ДЕЯТ.ПРИЧ. Ж.Р. ЧЛЕН = ха·лос·ва·ща·та
| СЕГ.ДЕЯТ.ПРИЧ. СР.Р. = ха·лос·ва·що
| СЕГ.ДЕЯТ.ПРИЧ. СР.Р. ЧЛЕН = ха·лос·ва·що·то
| СЕГ.ДЕЯТ.ПРИЧ. МН.Ч. = ха·лос·ва·щи
| СЕГ.ДЕЯТ.ПРИЧ. МН.Ч. ЧЛЕН = ха·лос·ва·щи·те
| ДЕЕПРИЧАСТИЕ = ха·лос·вай·ки
| СКРИТИ ПРЕПРАТКИ = 
[[халосвам]],
[[халосваш]],
[[халосва]],
[[халосваме]],
[[халосвате]],
[[халосват]],
[[халосвах]],
[[халосвахме]],
[[халосвахте]],
[[халосваха]],
[[халосваше]],
[[халосвай]],
[[халосвайте]],
[[халосвал]],
[[халосвалия]],
[[халосвалият]],
[[халосвала]],
[[халосвалата]],
[[халосвало]],
[[халосвалото]],
[[халосвали]],
[[халосвалите]],
[[халосван]],
[[халосвания]],
[[халосваният]],
[[халосвана]],
[[халосваната]],
[[халосвано]],
[[халосваното]],
[[халосвани]],
[[халосваните]],
[[халосващ]],
[[халосващия]],
[[халосващият]],
[[халосваща]],
[[халосващата]],
[[халосващо]],
[[халосващото]],
[[халосващи]],
[[халосващите]],
[[халосвайки]],
[[халосвал съм]],
[[халосвала съм]],
[[халосвало съм]],
[[халосвали сме]],
[[халосвал си]],
[[халосвала си]],
[[халосвало си]],
[[халосвали сте]],
[[халосвал е]],
[[халосвала е]],
[[халосвало е]],
[[халосвали са]],
[[бях халосвал]],
[[бях халосвала]],
[[бях халосвало]],
[[бяхме халосвали]],
[[беше халосвал]],
[[беше халосвала]],
[[беше халосвало]],
[[бяхте халосвали]],
[[бяха халосвали]],
[[ще халосвам]],
[[ще халосваме]],
[[ще халосваш]],
[[ще халосвате]],
[[ще халосва]],
[[ще халосват]],
[[ще съм халосвал]],
[[ще съм халосвала]],
[[ще съм халосвало]],
[[ще сме халосвали]],
[[ще си халосвал]],
[[ще си халосвала]],
[[ще си халосвало]],
[[ще сте халосвали]],
[[ще е халосвал]],
[[ще е халосвала]],
[[ще е халосвало]],
[[ще са халосвали]],
[[щях да халосвам]],
[[щяхме да халосваме]],
[[щеше да халосваш]],
[[щяхте да халосвате]],
[[щеше да халосва]],
[[щяха да халосват]],
[[щях да съм халосвал]],
[[щях да съм халосвала]],
[[щях да съм халосвало]],
[[щяхме да сме халосвали]],
[[щеше да си халосвал]],
[[щеше да си халосвала]],
[[щеше да си халосвало]],
[[щяхте да сте халосвали]],
[[щеше да е халосвал]],
[[щеше да е халосвала]],
[[щеше да е халосвало]],
[[щяха да са халосвали]],
[[бил съм халосвал]],
[[била съм халосвала]],
[[било съм халосвало]],
[[били сме халосвали]],
[[бил си халосвал]],
[[била си халосвала]],
[[било си халосвало]],
[[били сте халосвали]],
[[бил е халосвал]],
[[била е халосвала]],
[[било е халосвало]],
[[били са халосвали]],
[[щял съм да халосвам]],
[[щяла съм да халосвам]],
[[щяло съм да халосвам]],
[[щели сме да халосваме]],
[[щял си да халосваш]],
[[щяла си да халосваш]],
[[щяло си да халосваш]],
[[щели сте да халосвате]],
[[щял да халосва]],
[[щяла да халосва]],
[[щяло да халосва]],
[[щели да халосват]],
[[щял е да халосва]],
[[щяла е да халосва]],
[[щяло е да халосва]],
[[щели са да халосват]],
[[щял съм да съм халосвал]],
[[щяла съм да съм халосвала]],
[[щяло съм да съм халосвало]],
[[щели сме да сме халосвали]],
[[щял си да си халосвал]],
[[щяла си да си халосвала]],
[[щяло си да си халосвало]],
[[щели сте да сте халосвали]],
[[щял да е халосвал]],
[[щяла да е халосвала]],
[[щяло да е халосвало]],
[[щели да са халосвали]],
[[щял е да е халосвал]],
[[щяла е да е халосвала]],
[[щяло е да е халосвало]],
[[щели са да са халосвали]],
[[бих халосвал]],
[[бих халосвала]],
[[бих халосвало]],
[[бихме халосвали]],
[[би халосвал]],
[[би халосвала]],
[[би халосвало]],
[[бихте халосвали]],
[[биха халосвали]],
}}</text>
      <sha1>ngsthsfexlnmhz231c3mi19clnjhylg</sha1>
    </revision>
  </page>
  <page>
    <title>Шаблон:Словоформи/халюцинирам</title>
    <ns>10</ns>
    <id>568187</id>
    <revision>
      <id>600167</id>
      <timestamp>2005-05-12T11:22:13Z</timestamp>
      <contributor>
        <username>Bgbot</username>
        <id>83</id>
      </contributor>
      <comment>Борислав: Шаблон със словоформи</comment>
      <model>wikitext</model>
      <format>text/x-wiki</format>
      <text bytes="22864" xml:space="preserve">{{Шаблон:Словоформи/Глагол|
  ОСНОВНА ФОРМА = халюцинирам
| СЕГ.ВР., 1Л., ЕД.Ч. = ха·лю·ци·ни·рам
| СЕГ.ВР., 1Л., МН.Ч. = ха·лю·ци·ни·ра·ме
| СЕГ.ВР., 2Л., ЕД.Ч. = ха·лю·ци·ни·раш
| СЕГ.ВР., 2Л., МН.Ч. = ха·лю·ци·ни·ра·те
| СЕГ.ВР., 3Л., ЕД.Ч. = ха·лю·ци·ни·ра
| СЕГ.ВР., 3Л., МН.Ч. = ха·лю·ци·ни·рат
| МИН.СВ.ВР., 1Л., ЕД.Ч. = ха·лю·ци·ни·рах
| МИН.СВ.ВР., 1Л., МН.Ч. = ха·лю·ци·ни·рах·ме
| МИН.СВ.ВР., 2Л., ЕД.Ч. = ха·лю·ци·ни·ра
| МИН.СВ.ВР., 2Л., МН.Ч. = ха·лю·ци·ни·рах·те
| МИН.СВ.ВР., 3Л., ЕД.Ч. = ха·лю·ци·ни·ра
| МИН.СВ.ВР., 3Л., МН.Ч. = ха·лю·ци·ни·ра·ха
| МИН.НЕСВ.ВР., 1Л., ЕД.Ч. = ха·лю·ци·ни·рах
| МИН.НЕСВ.ВР., 1Л., МН.Ч. = ха·лю·ци·ни·рах·ме
| МИН.НЕСВ.ВР., 2Л., ЕД.Ч. = ха·лю·ци·ни·ра·ше
| МИН.НЕСВ.ВР., 2Л., МН.Ч. = ха·лю·ци·ни·рах·те
| МИН.НЕСВ.ВР., 3Л., ЕД.Ч. = ха·лю·ци·ни·ра·ше
| МИН.НЕСВ.ВР., 3Л., МН.Ч. = ха·лю·ци·ни·ра·ха
| МИН.НЕОПР.ВР., 1Л., ЕД.Ч., М.Р. = халюцинирал съм
| МИН.НЕОПР.ВР., 1Л., ЕД.Ч., Ж.Р. = халюцинирала съм
| МИН.НЕОПР.ВР., 1Л., ЕД.Ч., СР.Р. = халюцинирало съм
| МИН.НЕОПР.ВР., 1Л., МН.Ч. = халюцинирали сме
| МИН.НЕОПР.ВР., 2Л., ЕД.Ч., М.Р. = халюцинирал си
| МИН.НЕОПР.ВР., 2Л., ЕД.Ч., Ж.Р. = халюцинирала си
| МИН.НЕОПР.ВР., 2Л., ЕД.Ч., СР.Р. = халюцинирало си
| МИН.НЕОПР.ВР., 2Л., МН.Ч. = халюцинирали сте
| МИН.НЕОПР.ВР., 3Л., ЕД.Ч., М.Р. = халюцинирал е
| МИН.НЕОПР.ВР., 3Л., ЕД.Ч., Ж.Р. = халюцинирала е
| МИН.НЕОПР.ВР., 3Л., ЕД.Ч., СР.Р. = халюцинирало е
| МИН.НЕОПР.ВР., 3Л., МН.Ч. = халюцинирали са
| МИН.ПРЕД.ВР., 1Л., ЕД.Ч., М.Р. = бях халюцинирал
| МИН.ПРЕД.ВР., 1Л., ЕД.Ч., Ж.Р. = бях халюцинирала
| МИН.ПРЕД.ВР., 1Л., ЕД.Ч., СР.Р. = бях халюцинирало
| МИН.ПРЕД.ВР., 1Л., МН.Ч. = бяхме халюцинирали
| МИН.ПРЕД.ВР., 2Л., ЕД.Ч., М.Р. = беше халюцинирал
| МИН.ПРЕД.ВР., 2Л., ЕД.Ч., Ж.Р. = беше халюцинирала
| МИН.ПРЕД.ВР., 2Л., ЕД.Ч., СР.Р. = беше халюцинирало
| МИН.ПРЕД.ВР., 2Л., МН.Ч. = бяхте халюцинирали
| МИН.ПРЕД.ВР., 3Л., ЕД.Ч., М.Р. = беше халюцинирал
| МИН.ПРЕД.ВР., 3Л., ЕД.Ч., Ж.Р. = беше халюцинирала
| МИН.ПРЕД.ВР., 3Л., ЕД.Ч., СР.Р. = беше халюцинирало
| МИН.ПРЕД.ВР., 3Л., МН.Ч. = бяха халюцинирали
| БЪД.ВР., 1Л., ЕД.Ч. = ще халюцинирам
| БЪД.ВР., 1Л., МН.Ч. = ще халюцинираме
| БЪД.ВР., 2Л., ЕД.Ч. = ще халюцинираш
| БЪД.ВР., 2Л., МН.Ч. = ще халюцинирате
| БЪД.ВР., 3Л., ЕД.Ч. = ще халюцинира
| БЪД.ВР., 3Л., МН.Ч. = ще халюцинират
| БЪД.ПРЕД.ВР., 1Л., ЕД.Ч., М.Р. = ще съм халюцинирал
| БЪД.ПРЕД.ВР., 1Л., ЕД.Ч., Ж.Р. = ще съм халюцинирала
| БЪД.ПРЕД.ВР., 1Л., ЕД.Ч., СР.Р. = ще съм халюцинирало
| БЪД.ПРЕД.ВР., 1Л., МН.Ч. = ще сме халюцинирали
| БЪД.ПРЕД.ВР., 2Л., ЕД.Ч., М.Р. = ще си халюцинирал
| БЪД.ПРЕД.ВР., 2Л., ЕД.Ч., Ж.Р. = ще си халюцинирала
| БЪД.ПРЕД.ВР., 2Л., ЕД.Ч., СР.Р. = ще си халюцинирало
| БЪД.ПРЕД.ВР., 2Л., МН.Ч. = ще сте халюцинирали
| БЪД.ПРЕД.ВР., 3Л., ЕД.Ч., М.Р. = ще е халюцинирал
| БЪД.ПРЕД.ВР., 3Л., ЕД.Ч., Ж.Р. = ще е халюцинирала
| БЪД.ПРЕД.ВР., 3Л., ЕД.Ч., СР.Р. = ще е халюцинирало
| БЪД.ПРЕД.ВР., 3Л., МН.Ч. = ще са халюцинирали
| БЪД.ВР. В МИН., 1Л., ЕД.Ч. = щях да халюцинирам
| БЪД.ВР. В МИН., 1Л., МН.Ч. = щяхме да халюцинираме
| БЪД.ВР. В МИН., 2Л., ЕД.Ч. = щеше да халюцинираш
| БЪД.ВР. В МИН., 2Л., МН.Ч. = щяхте да халюцинирате
| БЪД.ВР. В МИН., 3Л., ЕД.Ч. = щеше да халюцинира
| БЪД.ВР. В МИН., 3Л., МН.Ч. = щяха да халюцинират
| БЪД.ПРЕД.ВР. В МИН., 1Л., ЕД.Ч., М.Р. = щях да съм халюцинирал
| БЪД.ПРЕД.ВР. В МИН., 1Л., ЕД.Ч., Ж.Р. = щях да съм халюцинирала
| БЪД.ПРЕД.ВР. В МИН., 1Л., ЕД.Ч., СР.Р. = щях да съм халюцинирало
| БЪД.ПРЕД.ВР. В МИН., 1Л., МН.Ч. = щяхме да сме халюцинирали
| БЪД.ПРЕД.ВР. В МИН., 2Л., ЕД.Ч., М.Р. = щеше да си халюцинирал
| БЪД.ПРЕД.ВР. В МИН., 2Л., ЕД.Ч., Ж.Р. = щеше да си халюцинирала
| БЪД.ПРЕД.ВР. В МИН., 2Л., ЕД.Ч., СР.Р. = щеше да си халюцинирало
| БЪД.ПРЕД.ВР. В МИН., 2Л., МН.Ч. = щяхте да сте халюцинирали
| БЪД.ПРЕД.ВР. В МИН., 3Л., ЕД.Ч., М.Р. = щеше да е халюцинирал
| БЪД.ПРЕД.ВР. В МИН., 3Л., ЕД.Ч., Ж.Р. = щеше да е халюцинирала
| БЪД.ПРЕД.ВР. В МИН., 3Л., ЕД.Ч., СР.Р. = щеше да е халюцинирало
| БЪД.ПРЕД.ВР. В МИН., 3Л., МН.Ч. = щяха да са халюцинирали
| ПР.НАКЛ., СЕГ.ВР., 1Л., ЕД.Ч., М.Р. = халюцинирал съм
| ПР.НАКЛ., СЕГ.ВР., 1Л., ЕД.Ч., Ж.Р. = халюцинирала съм
| ПР.НАКЛ., СЕГ.ВР., 1Л., ЕД.Ч., СР.Р. = халюцинирало съм
| ПР.НАКЛ., СЕГ.ВР., 1Л., МН.Ч. = халюцинирали сме
| ПР.НАКЛ., СЕГ.ВР., 2Л., ЕД.Ч., М.Р. = халюцинирал си
| ПР.НАКЛ., СЕГ.ВР., 2Л., ЕД.Ч., Ж.Р. = халюцинирала си
| ПР.НАКЛ., СЕГ.ВР., 2Л., ЕД.Ч., СР.Р. = халюцинирало си
| ПР.НАКЛ., СЕГ.ВР., 2Л., МН.Ч. = халюцинирали сте
| ПР.НАКЛ., СЕГ.ВР., 3Л., ЕД.Ч., М.Р. = халюцинирал (е)
| ПР.НАКЛ., СЕГ.ВР., 3Л., ЕД.Ч., Ж.Р. = халюцинирала (е)
| ПР.НАКЛ., СЕГ.ВР., 3Л., ЕД.Ч., СР.Р. = халюцинирало (е)
| ПР.НАКЛ., СЕГ.ВР., 3Л., МН.Ч. = халюцинирали (са)
| ПР.НАКЛ., МИН.СВ.ВР., 1Л., ЕД.Ч., М.Р. = халюцинирал съм
| ПР.НАКЛ., МИН.СВ.ВР., 1Л., ЕД.Ч., Ж.Р. = халюцинирала съм
| ПР.НАКЛ., МИН.СВ.ВР., 1Л., ЕД.Ч., СР.Р. = халюцинирало съм
| ПР.НАКЛ., МИН.СВ.ВР., 1Л., МН.Ч. = халюцинирали сме
| ПР.НАКЛ., МИН.СВ.ВР., 2Л., ЕД.Ч., М.Р. = халюцинирал си
| ПР.НАКЛ., МИН.СВ.ВР., 2Л., ЕД.Ч., Ж.Р. = халюцинирала си
| ПР.НАКЛ., МИН.СВ.ВР., 2Л., ЕД.Ч., СР.Р. = халюцинирало си
| ПР.НАКЛ., МИН.СВ.ВР., 2Л., МН.Ч. = халюцинирали сте
| ПР.НАКЛ., МИН.СВ.ВР., 3Л., ЕД.Ч., М.Р. = халюцинирал (е)
| ПР.НАКЛ., МИН.СВ.ВР., 3Л., ЕД.Ч., Ж.Р. = халюцинирала (е)
| ПР.НАКЛ., МИН.СВ.ВР., 3Л., ЕД.Ч., СР.Р. = халюцинирало (е)
| ПР.НАКЛ., МИН.СВ.ВР., 3Л., МН.Ч. = халюцинирали (са)
| ПР.НАКЛ., МИН.НЕОПР.ВР., 1Л., ЕД.Ч., М.Р. = бил съм халюцинирал
| ПР.НАКЛ., МИН.НЕОПР.ВР., 1Л., ЕД.Ч., Ж.Р. = била съм халюцинирала
| ПР.НАКЛ., МИН.НЕОПР.ВР., 1Л., ЕД.Ч., СР.Р. = било съм халюцинирало
| ПР.НАКЛ., МИН.НЕОПР.ВР., 1Л., МН.Ч. = били сме халюцинирали
| ПР.НАКЛ., МИН.НЕОПР.ВР., 2Л., ЕД.Ч., М.Р. = бил си халюцинирал
| ПР.НАКЛ., МИН.НЕОПР.ВР., 2Л., ЕД.Ч., Ж.Р. = била си халюцинирала
| ПР.НАКЛ., МИН.НЕОПР.ВР., 2Л., ЕД.Ч., СР.Р. = било си халюцинирало
| ПР.НАКЛ., МИН.НЕОПР.ВР., 2Л., МН.Ч. = били сте халюцинирали
| ПР.НАКЛ., МИН.НЕОПР.ВР., 3Л., ЕД.Ч., М.Р. = бил (е) халюцинирал
| ПР.НАКЛ., МИН.НЕОПР.ВР., 3Л., ЕД.Ч., Ж.Р. = била (е) халюцинирала
| ПР.НАКЛ., МИН.НЕОПР.ВР., 3Л., ЕД.Ч., СР.Р. = било (е) халюцинирало
| ПР.НАКЛ., МИН.НЕОПР.ВР., 3Л., МН.Ч. = били (са) халюцинирали
| ПР.НАКЛ., БЪД.ВР., 1Л., ЕД.Ч., М.Р. = щял съм да халюцинирам
| ПР.НАКЛ., БЪД.ВР., 1Л., ЕД.Ч., Ж.Р. = щяла съм да халюцинирам
| ПР.НАКЛ., БЪД.ВР., 1Л., ЕД.Ч., СР.Р. = щяло съм да халюцинирам
| ПР.НАКЛ., БЪД.ВР., 1Л., МН.Ч. = щели сме да халюцинираме
| ПР.НАКЛ., БЪД.ВР., 2Л., ЕД.Ч., М.Р. = щял си да халюцинираш
| ПР.НАКЛ., БЪД.ВР., 2Л., ЕД.Ч., Ж.Р. = щяла си да халюцинираш
| ПР.НАКЛ., БЪД.ВР., 2Л., ЕД.Ч., СР.Р. = щяло си да халюцинираш
| ПР.НАКЛ., БЪД.ВР., 2Л., МН.Ч. = щели сте да халюцинирате
| ПР.НАКЛ., БЪД.ВР., 3Л., ЕД.Ч., М.Р. = щял (е) да халюцинира
| ПР.НАКЛ., БЪД.ВР., 3Л., ЕД.Ч., Ж.Р. = щяла (е) да халюцинира
| ПР.НАКЛ., БЪД.ВР., 3Л., ЕД.Ч., СР.Р. = щяло (е) да халюцинира
| ПР.НАКЛ., БЪД.ВР., 3Л., МН.Ч. = щели (са) да халюцинират
| ПР.НАКЛ., БЪД.ПРЕД.ВР., 1Л., ЕД.Ч., М.Р. = щял съм да съм халюцинирал
| ПР.НАКЛ., БЪД.ПРЕД.ВР., 1Л., ЕД.Ч., Ж.Р. = щяла съм да съм халюцинирала
| ПР.НАКЛ., БЪД.ПРЕД.ВР., 1Л., ЕД.Ч., СР.Р. = щяло съм да съм халюцинирало
| ПР.НАКЛ., БЪД.ПРЕД.ВР., 1Л., МН.Ч. = щели сме да сме халюцинирали
| ПР.НАКЛ., БЪД.ПРЕД.ВР., 2Л., ЕД.Ч., М.Р. = щял си да си халюцинирал
| ПР.НАКЛ., БЪД.ПРЕД.ВР., 2Л., ЕД.Ч., Ж.Р. = щяла си да си халюцинирала
| ПР.НАКЛ., БЪД.ПРЕД.ВР., 2Л., ЕД.Ч., СР.Р. = щяло си да си халюцинирало
| ПР.НАКЛ., БЪД.ПРЕД.ВР., 2Л., МН.Ч. = щели сте да сте халюцинирали
| ПР.НАКЛ., БЪД.ПРЕД.ВР., 3Л., ЕД.Ч., М.Р. = щял (е) да е халюцинирал
| ПР.НАКЛ., БЪД.ПРЕД.ВР., 3Л., ЕД.Ч., Ж.Р. = щяла (е) да е халюцинирала
| ПР.НАКЛ., БЪД.ПРЕД.ВР., 3Л., ЕД.Ч., СР.Р. = щяло (е) да е халюцинирало
| ПР.НАКЛ., БЪД.ПРЕД.ВР., 3Л., МН.Ч. = щели (са) да са халюцинирали
| УСЛОВНО НАКЛОНЕНИЕ, 1Л., ЕД.Ч., М.Р. = бих халюцинирал
| УСЛОВНО НАКЛОНЕНИЕ, 1Л., ЕД.Ч., Ж.Р. = бих халюцинирала
| УСЛОВНО НАКЛОНЕНИЕ, 1Л., ЕД.Ч., СР.Р. = бих халюцинирало
| УСЛОВНО НАКЛОНЕНИЕ, 1Л., МН.Ч. = бихме халюцинирали
| УСЛОВНО НАКЛОНЕНИЕ, 2Л., ЕД.Ч., М.Р. = би халюцинирал
| УСЛОВНО НАКЛОНЕНИЕ, 2Л., ЕД.Ч., Ж.Р. = би халюцинирала
| УСЛОВНО НАКЛОНЕНИЕ, 2Л., ЕД.Ч., СР.Р. = би халюцинирало
| УСЛОВНО НАКЛОНЕНИЕ, 2Л., МН.Ч. = бихте халюцинирали
| УСЛОВНО НАКЛОНЕНИЕ, 3Л., ЕД.Ч., М.Р. = би халюцинирал
| УСЛОВНО НАКЛОНЕНИЕ, 3Л., ЕД.Ч., Ж.Р. = би халюцинирала
| УСЛОВНО НАКЛОНЕНИЕ, 3Л., ЕД.Ч., СР.Р. = би халюцинирало
| УСЛОВНО НАКЛОНЕНИЕ, 3Л., МН.Ч. = биха халюцинирали
| ПОВЕЛИТЕЛНО НАКЛОНЕНИЕ, ЕД.Ч. = ха·лю·ци·ни·рай
| ПОВЕЛИТЕЛНО НАКЛОНЕНИЕ, МН.Ч. = ха·лю·ци·ни·рай·те
| МИН.СТРАД.ПРИЧ. М.Р. = ха·лю·ци·ни·ран
| МИН.СТРАД.ПРИЧ. М.Р. НЕПЪЛЕН ЧЛЕН = ха·лю·ци·ни·ра·ния
| МИН.СТРАД.ПРИЧ. М.Р. ПЪЛЕН ЧЛЕН = ха·лю·ци·ни·ра·ни·ят
| МИН.СТРАД.ПРИЧ. Ж.Р. = ха·лю·ци·ни·ра·на
| МИН.СТРАД.ПРИЧ. Ж.Р. ЧЛЕН = ха·лю·ци·ни·ра·на·та
| МИН.СТРАД.ПРИЧ. СР.Р. = ха·лю·ци·ни·ра·но
| МИН.СТРАД.ПРИЧ. СР.Р. ЧЛЕН = ха·лю·ци·ни·ра·но·то
| МИН.СТРАД.ПРИЧ. МН.Ч. = ха·лю·ци·ни·ра·ни
| МИН.СТРАД.ПРИЧ. МН.Ч. ЧЛЕН = ха·лю·ци·ни·ра·ни·те
| МИН.ДЕЯТ.СВ.ПРИЧ. М.Р. = ха·лю·ци·ни·рал
| МИН.ДЕЯТ.СВ.ПРИЧ. М.Р. НЕПЪЛЕН ЧЛЕН = ха·лю·ци·ни·ра·лия
| МИН.ДЕЯТ.СВ.ПРИЧ. М.Р. ПЪЛЕН ЧЛЕН = ха·лю·ци·ни·ра·ли·ят
| МИН.ДЕЯТ.СВ.ПРИЧ. Ж.Р. = ха·лю·ци·ни·ра·ла
| МИН.ДЕЯТ.СВ.ПРИЧ. Ж.Р. ЧЛЕН = ха·лю·ци·ни·ра·ла·та
| МИН.ДЕЯТ.СВ.ПРИЧ. СР.Р. = ха·лю·ци·ни·ра·ло
| МИН.ДЕЯТ.СВ.ПРИЧ. СР.Р. ЧЛЕН = ха·лю·ци·ни·ра·ло·то
| МИН.ДЕЯТ.СВ.ПРИЧ. МН.Ч. = ха·лю·ци·ни·ра·ли
| МИН.ДЕЯТ.СВ.ПРИЧ. МН.Ч. ЧЛЕН = ха·лю·ци·ни·ра·ли·те
| МИН.ДЕЯТ.НЕСВ.ПРИЧ. М.Р. = ха·лю·ци·ни·рал
| МИН.ДЕЯТ.НЕСВ.ПРИЧ. М.Р. НЕПЪЛЕН ЧЛЕН = ха·лю·ци·ни·ра·лия
| МИН.ДЕЯТ.НЕСВ.ПРИЧ. М.Р. ПЪЛЕН ЧЛЕН = ха·лю·ци·ни·ра·ли·ят
| МИН.ДЕЯТ.НЕСВ.ПРИЧ. Ж.Р. = ха·лю·ци·ни·ра·ла
| МИН.ДЕЯТ.НЕСВ.ПРИЧ. Ж.Р. ЧЛЕН = ха·лю·ци·ни·ра·ла·та
| МИН.ДЕЯТ.НЕСВ.ПРИЧ. СР.Р. = ха·лю·ци·ни·ра·ло
| МИН.ДЕЯТ.НЕСВ.ПРИЧ. СР.Р. ЧЛЕН = ха·лю·ци·ни·ра·ло·то
| МИН.ДЕЯТ.НЕСВ.ПРИЧ. МН.Ч. = ха·лю·ци·ни·ра·ли
| МИН.ДЕЯТ.НЕСВ.ПРИЧ. МН.Ч. ЧЛЕН = ха·лю·ци·ни·ра·ли·те
| СЕГ.ДЕЯТ.ПРИЧ. М.Р. = ха·лю·ци·ни·ращ
| СЕГ.ДЕЯТ.ПРИЧ. М.Р. НЕПЪЛЕН ЧЛЕН = ха·лю·ци·ни·ра·щия
| СЕГ.ДЕЯТ.ПРИЧ. М.Р. ПЪЛЕН ЧЛЕН = ха·лю·ци·ни·ра·щи·ят
| СЕГ.ДЕЯТ.ПРИЧ. Ж.Р. = ха·лю·ци·ни·ра·ща
| СЕГ.ДЕЯТ.ПРИЧ. Ж.Р. ЧЛЕН = ха·лю·ци·ни·ра·ща·та
| СЕГ.ДЕЯТ.ПРИЧ. СР.Р. = ха·лю·ци·ни·ра·що
| СЕГ.ДЕЯТ.ПРИЧ. СР.Р. ЧЛЕН = ха·лю·ци·ни·ра·що·то
| СЕГ.ДЕЯТ.ПРИЧ. МН.Ч. = ха·лю·ци·ни·ра·щи
| СЕГ.ДЕЯТ.ПРИЧ. МН.Ч. ЧЛЕН = ха·лю·ци·ни·ра·щи·те
| ДЕЕПРИЧАСТИЕ = ха·лю·ци·ни·рай·ки
| СКРИТИ ПРЕПРАТКИ = 
[[халюцинирам]],
[[халюцинираш]],
[[халюцинира]],
[[халюцинираме]],
[[халюцинирате]],
[[халюцинират]],
[[халюцинирах]],
[[халюцинирахме]],
[[халюцинирахте]],
[[халюцинираха]],
[[халюцинираше]],
[[халюцинирай]],
[[халюцинирайте]],
[[халюцинирал]],
[[халюциниралия]],
[[халюциниралият]],
[[халюцинирала]],
[[халюциниралата]],
[[халюцинирало]],
[[халюциниралото]],
[[халюцинирали]],
[[халюциниралите]],
[[халюциниран]],
[[халюцинирания]],
[[халюцинираният]],
[[халюцинирана]],
[[халюцинираната]],
[[халюцинирано]],
[[халюцинираното]],
[[халюцинирани]],
[[халюцинираните]],
[[халюциниращ]],
[[халюциниращия]],
[[халюциниращият]],
[[халюцинираща]],
[[халюциниращата]],
[[халюциниращо]],
[[халюциниращото]],
[[халюциниращи]],
[[халюциниращите]],
[[халюцинирайки]],
[[халюцинирал съм]],
[[халюцинирала съм]],
[[халюцинирало съм]],
[[халюцинирали сме]],
[[халюцинирал си]],
[[халюцинирала си]],
[[халюцинирало си]],
[[халюцинирали сте]],
[[халюцинирал е]],
[[халюцинирала е]],
[[халюцинирало е]],
[[халюцинирали са]],
[[бях халюцинирал]],
[[бях халюцинирала]],
[[бях халюцинирало]],
[[бяхме халюцинирали]],
[[беше халюцинирал]],
[[беше халюцинирала]],
[[беше халюцинирало]],
[[бяхте халюцинирали]],
[[бяха халюцинирали]],
[[ще халюцинирам]],
[[ще халюцинираме]],
[[ще халюцинираш]],
[[ще халюцинирате]],
[[ще халюцинира]],
[[ще халюцинират]],
[[ще съм халюцинирал]],
[[ще съм халюцинирала]],
[[ще съм халюцинирало]],
[[ще сме халюцинирали]],
[[ще си халюцинирал]],
[[ще си халюцинирала]],
[[ще си халюцинирало]],
[[ще сте халюцинирали]],
[[ще е халюцинирал]],
[[ще е халюцинирала]],
[[ще е халюцинирало]],
[[ще са халюцинирали]],
[[щях да халюцинирам]],
[[щяхме да халюцинираме]],
[[щеше да халюцинираш]],
[[щяхте да халюцинирате]],
[[щеше да халюцинира]],
[[щяха да халюцинират]],
[[щях да съм халюцинирал]],
[[щях да съм халюцинирала]],
[[щях да съм халюцинирало]],
[[щяхме да сме халюцинирали]],
[[щеше да си халюцинирал]],
[[щеше да си халюцинирала]],
[[щеше да си халюцинирало]],
[[щяхте да сте халюцинирали]],
[[щеше да е халюцинирал]],
[[щеше да е халюцинирала]],
[[щеше да е халюцинирало]],
[[щяха да са халюцинирали]],
[[бил съм халюцинирал]],
[[била съм халюцинирала]],
[[било съм халюцинирало]],
[[били сме халюцинирали]],
[[бил си халюцинирал]],
[[била си халюцинирала]],
[[било си халюцинирало]],
[[били сте халюцинирали]],
[[бил е халюцинирал]],
[[била е халюцинирала]],
[[било е халюцинирало]],
[[били са халюцинирали]],
[[щял съм да халюцинирам]],
[[щяла съм да халюцинирам]],
[[щяло съм да халюцинирам]],
[[щели сме да халюцинираме]],
[[щял си да халюцинираш]],
[[щяла си да халюцинираш]],
[[щяло си да халюцинираш]],
[[щели сте да халюцинирате]],
[[щял да халюцинира]],
[[щяла да халюцинира]],
[[щяло да халюцинира]],
[[щели да халюцинират]],
[[щял е да халюцинира]],
[[щяла е да халюцинира]],
[[щяло е да халюцинира]],
[[щели са да халюцинират]],
[[щял съм да съм халюцинирал]],
[[щяла съм да съм халюцинирала]],
[[щяло съм да съм халюцинирало]],
[[щели сме да сме халюцинирали]],
[[щял си да си халюцинирал]],
[[щяла си да си халюцинирала]],
[[щяло си да си халюцинирало]],
[[щели сте да сте халюцинирали]],
[[щял да е халюцинирал]],
[[щяла да е халюцинирала]],
[[щяло да е халюцинирало]],
[[щели да са халюцинирали]],
[[щял е да е халюцинирал]],
[[щяла е да е халюцинирала]],
[[щяло е да е халюцинирало]],
[[щели са да са халюцинирали]],
[[бих халюцинирал]],
[[бих халюцинирала]],
[[бих халюцинирало]],
[[бихме халюцинирали]],
[[би халюцинирал]],
[[би халюцинирала]],
[[би халюцинирало]],
[[бихте халюцинирали]],
[[биха халюцинирали]],
}}</text>
      <sha1>70u4e6i1cccibs02ujknxszi42rhoyd</sha1>
    </revision>
  </page>
  <page>
    <title>Шаблон:Словоформи/хамалувам</title>
    <ns>10</ns>
    <id>568195</id>
    <revision>
      <id>600175</id>
      <timestamp>2005-05-12T11:22:33Z</timestamp>
      <contributor>
        <username>Bgbot</username>
        <id>83</id>
      </contributor>
      <comment>Борислав: Шаблон със словоформи</comment>
      <model>wikitext</model>
      <format>text/x-wiki</format>
      <text bytes="21386" xml:space="preserve">{{Шаблон:Словоформи/Глагол|
  ОСНОВНА ФОРМА = хамалувам
| СЕГ.ВР., 1Л., ЕД.Ч. = ха·ма·лу·вам
| СЕГ.ВР., 1Л., МН.Ч. = ха·ма·лу·ва·ме
| СЕГ.ВР., 2Л., ЕД.Ч. = ха·ма·лу·ваш
| СЕГ.ВР., 2Л., МН.Ч. = ха·ма·лу·ва·те
| СЕГ.ВР., 3Л., ЕД.Ч. = ха·ма·лу·ва
| СЕГ.ВР., 3Л., МН.Ч. = ха·ма·лу·ват
| МИН.СВ.ВР., 1Л., ЕД.Ч. = ха·ма·лу·вах
| МИН.СВ.ВР., 1Л., МН.Ч. = ха·ма·лу·вах·ме
| МИН.СВ.ВР., 2Л., ЕД.Ч. = ха·ма·лу·ва
| МИН.СВ.ВР., 2Л., МН.Ч. = ха·ма·лу·вах·те
| МИН.СВ.ВР., 3Л., ЕД.Ч. = ха·ма·лу·ва
| МИН.СВ.ВР., 3Л., МН.Ч. = ха·ма·лу·ва·ха
| МИН.НЕСВ.ВР., 1Л., ЕД.Ч. = ха·ма·лу·вах
| МИН.НЕСВ.ВР., 1Л., МН.Ч. = ха·ма·лу·вах·ме
| МИН.НЕСВ.ВР., 2Л., ЕД.Ч. = ха·ма·лу·ва·ше
| МИН.НЕСВ.ВР., 2Л., МН.Ч. = ха·ма·лу·вах·те
| МИН.НЕСВ.ВР., 3Л., ЕД.Ч. = ха·ма·лу·ва·ше
| МИН.НЕСВ.ВР., 3Л., МН.Ч. = ха·ма·лу·ва·ха
| МИН.НЕОПР.ВР., 1Л., ЕД.Ч., М.Р. = хамалувал съм
| МИН.НЕОПР.ВР., 1Л., ЕД.Ч., Ж.Р. = хамалувала съм
| МИН.НЕОПР.ВР., 1Л., ЕД.Ч., СР.Р. = хамалувало съм
| МИН.НЕОПР.ВР., 1Л., МН.Ч. = хамалували сме
| МИН.НЕОПР.ВР., 2Л., ЕД.Ч., М.Р. = хамалувал си
| МИН.НЕОПР.ВР., 2Л., ЕД.Ч., Ж.Р. = хамалувала си
| МИН.НЕОПР.ВР., 2Л., ЕД.Ч., СР.Р. = хамалувало си
| МИН.НЕОПР.ВР., 2Л., МН.Ч. = хамалували сте
| МИН.НЕОПР.ВР., 3Л., ЕД.Ч., М.Р. = хамалувал е
| МИН.НЕОПР.ВР., 3Л., ЕД.Ч., Ж.Р. = хамалувала е
| МИН.НЕОПР.ВР., 3Л., ЕД.Ч., СР.Р. = хамалувало е
| МИН.НЕОПР.ВР., 3Л., МН.Ч. = хамалували са
| МИН.ПРЕД.ВР., 1Л., ЕД.Ч., М.Р. = бях хамалувал
| МИН.ПРЕД.ВР., 1Л., ЕД.Ч., Ж.Р. = бях хамалувала
| МИН.ПРЕД.ВР., 1Л., ЕД.Ч., СР.Р. = бях хамалувало
| МИН.ПРЕД.ВР., 1Л., МН.Ч. = бяхме хамалували
| МИН.ПРЕД.ВР., 2Л., ЕД.Ч., М.Р. = беше хамалувал
| МИН.ПРЕД.ВР., 2Л., ЕД.Ч., Ж.Р. = беше хамалувала
| МИН.ПРЕД.ВР., 2Л., ЕД.Ч., СР.Р. = беше хамалувало
| МИН.ПРЕД.ВР., 2Л., МН.Ч. = бяхте хамалували
| МИН.ПРЕД.ВР., 3Л., ЕД.Ч., М.Р. = беше хамалувал
| МИН.ПРЕД.ВР., 3Л., ЕД.Ч., Ж.Р. = беше хамалувала
| МИН.ПРЕД.ВР., 3Л., ЕД.Ч., СР.Р. = беше хамалувало
| МИН.ПРЕД.ВР., 3Л., МН.Ч. = бяха хамалували
| БЪД.ВР., 1Л., ЕД.Ч. = ще хамалувам
| БЪД.ВР., 1Л., МН.Ч. = ще хамалуваме
| БЪД.ВР., 2Л., ЕД.Ч. = ще хамалуваш
| БЪД.ВР., 2Л., МН.Ч. = ще хамалувате
| БЪД.ВР., 3Л., ЕД.Ч. = ще хамалува
| БЪД.ВР., 3Л., МН.Ч. = ще хамалуват
| БЪД.ПРЕД.ВР., 1Л., ЕД.Ч., М.Р. = ще съм хамалувал
| БЪД.ПРЕД.ВР., 1Л., ЕД.Ч., Ж.Р. = ще съм хамалувала
| БЪД.ПРЕД.ВР., 1Л., ЕД.Ч., СР.Р. = ще съм хамалувало
| БЪД.ПРЕД.ВР., 1Л., МН.Ч. = ще сме хамалували
| БЪД.ПРЕД.ВР., 2Л., ЕД.Ч., М.Р. = ще си хамалувал
| БЪД.ПРЕД.ВР., 2Л., ЕД.Ч., Ж.Р. = ще си хамалувала
| БЪД.ПРЕД.ВР., 2Л., ЕД.Ч., СР.Р. = ще си хамалувало
| БЪД.ПРЕД.ВР., 2Л., МН.Ч. = ще сте хамалували
| БЪД.ПРЕД.ВР., 3Л., ЕД.Ч., М.Р. = ще е хамалувал
| БЪД.ПРЕД.ВР., 3Л., ЕД.Ч., Ж.Р. = ще е хамалувала
| БЪД.ПРЕД.ВР., 3Л., ЕД.Ч., СР.Р. = ще е хамалувало
| БЪД.ПРЕД.ВР., 3Л., МН.Ч. = ще са хамалували
| БЪД.ВР. В МИН., 1Л., ЕД.Ч. = щях да хамалувам
| БЪД.ВР. В МИН., 1Л., МН.Ч. = щяхме да хамалуваме
| БЪД.ВР. В МИН., 2Л., ЕД.Ч. = щеше да хамалуваш
| БЪД.ВР. В МИН., 2Л., МН.Ч. = щяхте да хамалувате
| БЪД.ВР. В МИН., 3Л., ЕД.Ч. = щеше да хамалува
| БЪД.ВР. В МИН., 3Л., МН.Ч. = щяха да хамалуват
| БЪД.ПРЕД.ВР. В МИН., 1Л., ЕД.Ч., М.Р. = щях да съм хамалувал
| БЪД.ПРЕД.ВР. В МИН., 1Л., ЕД.Ч., Ж.Р. = щях да съм хамалувала
| БЪД.ПРЕД.ВР. В МИН., 1Л., ЕД.Ч., СР.Р. = щях да съм хамалувало
| БЪД.ПРЕД.ВР. В МИН., 1Л., МН.Ч. = щяхме да сме хамалували
| БЪД.ПРЕД.ВР. В МИН., 2Л., ЕД.Ч., М.Р. = щеше да си хамалувал
| БЪД.ПРЕД.ВР. В МИН., 2Л., ЕД.Ч., Ж.Р. = щеше да си хамалувала
| БЪД.ПРЕД.ВР. В МИН., 2Л., ЕД.Ч., СР.Р. = щеше да си хамалувало
| БЪД.ПРЕД.ВР. В МИН., 2Л., МН.Ч. = щяхте да сте хамалували
| БЪД.ПРЕД.ВР. В МИН., 3Л., ЕД.Ч., М.Р. = щеше да е хамалувал
| БЪД.ПРЕД.ВР. В МИН., 3Л., ЕД.Ч., Ж.Р. = щеше да е хамалувала
| БЪД.ПРЕД.ВР. В МИН., 3Л., ЕД.Ч., СР.Р. = щеше да е хамалувало
| БЪД.ПРЕД.ВР. В МИН., 3Л., МН.Ч. = щяха да са хамалували
| ПР.НАКЛ., СЕГ.ВР., 1Л., ЕД.Ч., М.Р. = хамалувал съм
| ПР.НАКЛ., СЕГ.ВР., 1Л., ЕД.Ч., Ж.Р. = хамалувала съм
| ПР.НАКЛ., СЕГ.ВР., 1Л., ЕД.Ч., СР.Р. = хамалувало съм
| ПР.НАКЛ., СЕГ.ВР., 1Л., МН.Ч. = хамалували сме
| ПР.НАКЛ., СЕГ.ВР., 2Л., ЕД.Ч., М.Р. = хамалувал си
| ПР.НАКЛ., СЕГ.ВР., 2Л., ЕД.Ч., Ж.Р. = хамалувала си
| ПР.НАКЛ., СЕГ.ВР., 2Л., ЕД.Ч., СР.Р. = хамалувало си
| ПР.НАКЛ., СЕГ.ВР., 2Л., МН.Ч. = хамалували сте
| ПР.НАКЛ., СЕГ.ВР., 3Л., ЕД.Ч., М.Р. = хамалувал (е)
| ПР.НАКЛ., СЕГ.ВР., 3Л., ЕД.Ч., Ж.Р. = хамалувала (е)
| ПР.НАКЛ., СЕГ.ВР., 3Л., ЕД.Ч., СР.Р. = хамалувало (е)
| ПР.НАКЛ., СЕГ.ВР., 3Л., МН.Ч. = хамалували (са)
| ПР.НАКЛ., МИН.СВ.ВР., 1Л., ЕД.Ч., М.Р. = хамалувал съм
| ПР.НАКЛ., МИН.СВ.ВР., 1Л., ЕД.Ч., Ж.Р. = хамалувала съм
| ПР.НАКЛ., МИН.СВ.ВР., 1Л., ЕД.Ч., СР.Р. = хамалувало съм
| ПР.НАКЛ., МИН.СВ.ВР., 1Л., МН.Ч. = хамалували сме
| ПР.НАКЛ., МИН.СВ.ВР., 2Л., ЕД.Ч., М.Р. = хамалувал си
| ПР.НАКЛ., МИН.СВ.ВР., 2Л., ЕД.Ч., Ж.Р. = хамалувала си
| ПР.НАКЛ., МИН.СВ.ВР., 2Л., ЕД.Ч., СР.Р. = хамалувало си
| ПР.НАКЛ., МИН.СВ.ВР., 2Л., МН.Ч. = хамалували сте
| ПР.НАКЛ., МИН.СВ.ВР., 3Л., ЕД.Ч., М.Р. = хамалувал (е)
| ПР.НАКЛ., МИН.СВ.ВР., 3Л., ЕД.Ч., Ж.Р. = хамалувала (е)
| ПР.НАКЛ., МИН.СВ.ВР., 3Л., ЕД.Ч., СР.Р. = хамалувало (е)
| ПР.НАКЛ., МИН.СВ.ВР., 3Л., МН.Ч. = хамалували (са)
| ПР.НАКЛ., МИН.НЕОПР.ВР., 1Л., ЕД.Ч., М.Р. = бил съм хамалувал
| ПР.НАКЛ., МИН.НЕОПР.ВР., 1Л., ЕД.Ч., Ж.Р. = била съм хамалувала
| ПР.НАКЛ., МИН.НЕОПР.ВР., 1Л., ЕД.Ч., СР.Р. = било съм хамалувало
| ПР.НАКЛ., МИН.НЕОПР.ВР., 1Л., МН.Ч. = били сме хамалували
| ПР.НАКЛ., МИН.НЕОПР.ВР., 2Л., ЕД.Ч., М.Р. = бил си хамалувал
| ПР.НАКЛ., МИН.НЕОПР.ВР., 2Л., ЕД.Ч., Ж.Р. = била си хамалувала
| ПР.НАКЛ., МИН.НЕОПР.ВР., 2Л., ЕД.Ч., СР.Р. = било си хамалувало
| ПР.НАКЛ., МИН.НЕОПР.ВР., 2Л., МН.Ч. = били сте хамалували
| ПР.НАКЛ., МИН.НЕОПР.ВР., 3Л., ЕД.Ч., М.Р. = бил (е) хамалувал
| ПР.НАКЛ., МИН.НЕОПР.ВР., 3Л., ЕД.Ч., Ж.Р. = била (е) хамалувала
| ПР.НАКЛ., МИН.НЕОПР.ВР., 3Л., ЕД.Ч., СР.Р. = било (е) хамалувало
| ПР.НАКЛ., МИН.НЕОПР.ВР., 3Л., МН.Ч. = били (са) хамалували
| ПР.НАКЛ., БЪД.ВР., 1Л., ЕД.Ч., М.Р. = щял съм да хамалувам
| ПР.НАКЛ., БЪД.ВР., 1Л., ЕД.Ч., Ж.Р. = щяла съм да хамалувам
| ПР.НАКЛ., БЪД.ВР., 1Л., ЕД.Ч., СР.Р. = щяло съм да хамалувам
| ПР.НАКЛ., БЪД.ВР., 1Л., МН.Ч. = щели сме да хамалуваме
| ПР.НАКЛ., БЪД.ВР., 2Л., ЕД.Ч., М.Р. = щял си да хамалуваш
| ПР.НАКЛ., БЪД.ВР., 2Л., ЕД.Ч., Ж.Р. = щяла си да хамалуваш
| ПР.НАКЛ., БЪД.ВР., 2Л., ЕД.Ч., СР.Р. = щяло си да хамалуваш
| ПР.НАКЛ., БЪД.ВР., 2Л., МН.Ч. = щели сте да хамалувате
| ПР.НАКЛ., БЪД.ВР., 3Л., ЕД.Ч., М.Р. = щял (е) да хамалува
| ПР.НАКЛ., БЪД.ВР., 3Л., ЕД.Ч., Ж.Р. = щяла (е) да хамалува
| ПР.НАКЛ., БЪД.ВР., 3Л., ЕД.Ч., СР.Р. = щяло (е) да хамалува
| ПР.НАКЛ., БЪД.ВР., 3Л., МН.Ч. = щели (са) да хамалуват
| ПР.НАКЛ., БЪД.ПРЕД.ВР., 1Л., ЕД.Ч., М.Р. = щял съм да съм хамалувал
| ПР.НАКЛ., БЪД.ПРЕД.ВР., 1Л., ЕД.Ч., Ж.Р. = щяла съм да съм хамалувала
| ПР.НАКЛ., БЪД.ПРЕД.ВР., 1Л., ЕД.Ч., СР.Р. = щяло съм да съм хамалувало
| ПР.НАКЛ., БЪД.ПРЕД.ВР., 1Л., МН.Ч. = щели сме да сме хамалували
| ПР.НАКЛ., БЪД.ПРЕД.ВР., 2Л., ЕД.Ч., М.Р. = щял си да си хамалувал
| ПР.НАКЛ., БЪД.ПРЕД.ВР., 2Л., ЕД.Ч., Ж.Р. = щяла си да си хамалувала
| ПР.НАКЛ., БЪД.ПРЕД.ВР., 2Л., ЕД.Ч., СР.Р. = щяло си да си хамалувало
| ПР.НАКЛ., БЪД.ПРЕД.ВР., 2Л., МН.Ч. = щели сте да сте хамалували
| ПР.НАКЛ., БЪД.ПРЕД.ВР., 3Л., ЕД.Ч., М.Р. = щял (е) да е хамалувал
| ПР.НАКЛ., БЪД.ПРЕД.ВР., 3Л., ЕД.Ч., Ж.Р. = щяла (е) да е хамалувала
| ПР.НАКЛ., БЪД.ПРЕД.ВР., 3Л., ЕД.Ч., СР.Р. = щяло (е) да е хамалувало
| ПР.НАКЛ., БЪД.ПРЕД.ВР., 3Л., МН.Ч. = щели (са) да са хамалували
| УСЛОВНО НАКЛОНЕНИЕ, 1Л., ЕД.Ч., М.Р. = бих хамалувал
| УСЛОВНО НАКЛОНЕНИЕ, 1Л., ЕД.Ч., Ж.Р. = бих хамалувала
| УСЛОВНО НАКЛОНЕНИЕ, 1Л., ЕД.Ч., СР.Р. = бих хамалувало
| УСЛОВНО НАКЛОНЕНИЕ, 1Л., МН.Ч. = бихме хамалували
| УСЛОВНО НАКЛОНЕНИЕ, 2Л., ЕД.Ч., М.Р. = би хамалувал
| УСЛОВНО НАКЛОНЕНИЕ, 2Л., ЕД.Ч., Ж.Р. = би хамалувала
| УСЛОВНО НАКЛОНЕНИЕ, 2Л., ЕД.Ч., СР.Р. = би хамалувало
| УСЛОВНО НАКЛОНЕНИЕ, 2Л., МН.Ч. = бихте хамалували
| УСЛОВНО НАКЛОНЕНИЕ, 3Л., ЕД.Ч., М.Р. = би хамалувал
| УСЛОВНО НАКЛОНЕНИЕ, 3Л., ЕД.Ч., Ж.Р. = би хамалувала
| УСЛОВНО НАКЛОНЕНИЕ, 3Л., ЕД.Ч., СР.Р. = би хамалувало
| УСЛОВНО НАКЛОНЕНИЕ, 3Л., МН.Ч. = биха хамалували
| ПОВЕЛИТЕЛНО НАКЛОНЕНИЕ, ЕД.Ч. = ха·ма·лу·вай
| ПОВЕЛИТЕЛНО НАКЛОНЕНИЕ, МН.Ч. = ха·ма·лу·вай·те
| МИН.СТРАД.ПРИЧ. М.Р. = ха·ма·лу·ван
| МИН.СТРАД.ПРИЧ. М.Р. НЕПЪЛЕН ЧЛЕН = ха·ма·лу·ва·ния
| МИН.СТРАД.ПРИЧ. М.Р. ПЪЛЕН ЧЛЕН = ха·ма·лу·ва·ни·ят
| МИН.СТРАД.ПРИЧ. Ж.Р. = ха·ма·лу·ва·на
| МИН.СТРАД.ПРИЧ. Ж.Р. ЧЛЕН = ха·ма·лу·ва·на·та
| МИН.СТРАД.ПРИЧ. СР.Р. = ха·ма·лу·ва·но
| МИН.СТРАД.ПРИЧ. СР.Р. ЧЛЕН = ха·ма·лу·ва·но·то
| МИН.СТРАД.ПРИЧ. МН.Ч. = ха·ма·лу·ва·ни
| МИН.СТРАД.ПРИЧ. МН.Ч. ЧЛЕН = ха·ма·лу·ва·ни·те
| МИН.ДЕЯТ.СВ.ПРИЧ. М.Р. = ха·ма·лу·вал
| МИН.ДЕЯТ.СВ.ПРИЧ. М.Р. НЕПЪЛЕН ЧЛЕН = ха·ма·лу·ва·лия
| МИН.ДЕЯТ.СВ.ПРИЧ. М.Р. ПЪЛЕН ЧЛЕН = ха·ма·лу·ва·ли·ят
| МИН.ДЕЯТ.СВ.ПРИЧ. Ж.Р. = ха·ма·лу·ва·ла
| МИН.ДЕЯТ.СВ.ПРИЧ. Ж.Р. ЧЛЕН = ха·ма·лу·ва·ла·та
| МИН.ДЕЯТ.СВ.ПРИЧ. СР.Р. = ха·ма·лу·ва·ло
| МИН.ДЕЯТ.СВ.ПРИЧ. СР.Р. ЧЛЕН = ха·ма·лу·ва·ло·то
| МИН.ДЕЯТ.СВ.ПРИЧ. МН.Ч. = ха·ма·лу·ва·ли
| МИН.ДЕЯТ.СВ.ПРИЧ. МН.Ч. ЧЛЕН = ха·ма·лу·ва·ли·те
| МИН.ДЕЯТ.НЕСВ.ПРИЧ. М.Р. = ха·ма·лу·вал
| МИН.ДЕЯТ.НЕСВ.ПРИЧ. М.Р. НЕПЪЛЕН ЧЛЕН = ха·ма·лу·ва·лия
| МИН.ДЕЯТ.НЕСВ.ПРИЧ. М.Р. ПЪЛЕН ЧЛЕН = ха·ма·лу·ва·ли·ят
| МИН.ДЕЯТ.НЕСВ.ПРИЧ. Ж.Р. = ха·ма·лу·ва·ла
| МИН.ДЕЯТ.НЕСВ.ПРИЧ. Ж.Р. ЧЛЕН = ха·ма·лу·ва·ла·та
| МИН.ДЕЯТ.НЕСВ.ПРИЧ. СР.Р. = ха·ма·лу·ва·ло
| МИН.ДЕЯТ.НЕСВ.ПРИЧ. СР.Р. ЧЛЕН = ха·ма·лу·ва·ло·то
| МИН.ДЕЯТ.НЕСВ.ПРИЧ. МН.Ч. = ха·ма·лу·ва·ли
| МИН.ДЕЯТ.НЕСВ.ПРИЧ. МН.Ч. ЧЛЕН = ха·ма·лу·ва·ли·те
| СЕГ.ДЕЯТ.ПРИЧ. М.Р. = ха·ма·лу·ващ
| СЕГ.ДЕЯТ.ПРИЧ. М.Р. НЕПЪЛЕН ЧЛЕН = ха·ма·лу·ва·щия
| СЕГ.ДЕЯТ.ПРИЧ. М.Р. ПЪЛЕН ЧЛЕН = ха·ма·лу·ва·щи·ят
| СЕГ.ДЕЯТ.ПРИЧ. Ж.Р. = ха·ма·лу·ва·ща
| СЕГ.ДЕЯТ.ПРИЧ. Ж.Р. ЧЛЕН = ха·ма·лу·ва·ща·та
| СЕГ.ДЕЯТ.ПРИЧ. СР.Р. = ха·ма·лу·ва·що
| СЕГ.ДЕЯТ.ПРИЧ. СР.Р. ЧЛЕН = ха·ма·лу·ва·що·то
| СЕГ.ДЕЯТ.ПРИЧ. МН.Ч. = ха·ма·лу·ва·щи
| СЕГ.ДЕЯТ.ПРИЧ. МН.Ч. ЧЛЕН = ха·ма·лу·ва·щи·те
| ДЕЕПРИЧАСТИЕ = ха·ма·лу·вай·ки
| СКРИТИ ПРЕПРАТКИ = 
[[хамалувам]],
[[хамалуваш]],
[[хамалува]],
[[хамалуваме]],
[[хамалувате]],
[[хамалуват]],
[[хамалувах]],
[[хамалувахме]],
[[хамалувахте]],
[[хамалуваха]],
[[хамалуваше]],
[[хамалувай]],
[[хамалувайте]],
[[хамалувал]],
[[хамалувалия]],
[[хамалувалият]],
[[хамалувала]],
[[хамалувалата]],
[[хамалувало]],
[[хамалувалото]],
[[хамалували]],
[[хамалувалите]],
[[хамалуван]],
[[хамалувания]],
[[хамалуваният]],
[[хамалувана]],
[[хамалуваната]],
[[хамалувано]],
[[хамалуваното]],
[[хамалувани]],
[[хамалуваните]],
[[хамалуващ]],
[[хамалуващия]],
[[хамалуващият]],
[[хамалуваща]],
[[хамалуващата]],
[[хамалуващо]],
[[хамалуващото]],
[[хамалуващи]],
[[хамалуващите]],
[[хамалувайки]],
[[хамалувал съм]],
[[хамалувала съм]],
[[хамалувало съм]],
[[хамалували сме]],
[[хамалувал си]],
[[хамалувала си]],
[[хамалувало си]],
[[хамалували сте]],
[[хамалувал е]],
[[хамалувала е]],
[[хамалувало е]],
[[хамалували са]],
[[бях хамалувал]],
[[бях хамалувала]],
[[бях хамалувало]],
[[бяхме хамалували]],
[[беше хамалувал]],
[[беше хамалувала]],
[[беше хамалувало]],
[[бяхте хамалували]],
[[бяха хамалували]],
[[ще хамалувам]],
[[ще хамалуваме]],
[[ще хамалуваш]],
[[ще хамалувате]],
[[ще хамалува]],
[[ще хамалуват]],
[[ще съм хамалувал]],
[[ще съм хамалувала]],
[[ще съм хамалувало]],
[[ще сме хамалували]],
[[ще си хамалувал]],
[[ще си хамалувала]],
[[ще си хамалувало]],
[[ще сте хамалували]],
[[ще е хамалувал]],
[[ще е хамалувала]],
[[ще е хамалувало]],
[[ще са хамалували]],
[[щях да хамалувам]],
[[щяхме да хамалуваме]],
[[щеше да хамалуваш]],
[[щяхте да хамалувате]],
[[щеше да хамалува]],
[[щяха да хамалуват]],
[[щях да съм хамалувал]],
[[щях да съм хамалувала]],
[[щях да съм хамалувало]],
[[щяхме да сме хамалували]],
[[щеше да си хамалувал]],
[[щеше да си хамалувала]],
[[щеше да си хамалувало]],
[[щяхте да сте хамалували]],
[[щеше да е хамалувал]],
[[щеше да е хамалувала]],
[[щеше да е хамалувало]],
[[щяха да са хамалували]],
[[бил съм хамалувал]],
[[била съм хамалувала]],
[[било съм хамалувало]],
[[били сме хамалували]],
[[бил си хамалувал]],
[[била си хамалувала]],
[[било си хамалувало]],
[[били сте хамалували]],
[[бил е хамалувал]],
[[била е хамалувала]],
[[било е хамалувало]],
[[били са хамалували]],
[[щял съм да хамалувам]],
[[щяла съм да хамалувам]],
[[щяло съм да хамалувам]],
[[щели сме да хамалуваме]],
[[щял си да хамалуваш]],
[[щяла си да хамалуваш]],
[[щяло си да хамалуваш]],
[[щели сте да хамалувате]],
[[щял да хамалува]],
[[щяла да хамалува]],
[[щяло да хамалува]],
[[щели да хамалуват]],
[[щял е да хамалува]],
[[щяла е да хамалува]],
[[щяло е да хамалува]],
[[щели са да хамалуват]],
[[щял съм да съм хамалувал]],
[[щяла съм да съм хамалувала]],
[[щяло съм да съм хамалувало]],
[[щели сме да сме хамалували]],
[[щял си да си хамалувал]],
[[щяла си да си хамалувала]],
[[щяло си да си хамалувало]],
[[щели сте да сте хамалували]],
[[щял да е хамалувал]],
[[щяла да е хамалувала]],
[[щяло да е хамалувало]],
[[щели да са хамалували]],
[[щял е да е хамалувал]],
[[щяла е да е хамалувала]],
[[щяло е да е хамалувало]],
[[щели са да са хамалували]],
[[бих хамалувал]],
[[бих хамалувала]],
[[бих хамалувало]],
[[бихме хамалували]],
[[би хамалувал]],
[[би хамалувала]],
[[би хамалувало]],
[[бихте хамалували]],
[[биха хамалували]],
}}</text>
      <sha1>3l3r5rf5u9aailacd096vyycfoubx7q</sha1>
    </revision>
  </page>
  <page>
    <title>Шаблон:Словоформи/хапвам</title>
    <ns>10</ns>
    <id>568206</id>
    <revision>
      <id>600186</id>
      <timestamp>2005-05-12T11:22:49Z</timestamp>
      <contributor>
        <username>Bgbot</username>
        <id>83</id>
      </contributor>
      <comment>Борислав: Шаблон със словоформи</comment>
      <model>wikitext</model>
      <format>text/x-wiki</format>
      <text bytes="19112" xml:space="preserve">{{Шаблон:Словоформи/Глагол|
  ОСНОВНА ФОРМА = хапвам
| СЕГ.ВР., 1Л., ЕД.Ч. = хап·вам
| СЕГ.ВР., 1Л., МН.Ч. = хап·ва·ме
| СЕГ.ВР., 2Л., ЕД.Ч. = хап·ваш
| СЕГ.ВР., 2Л., МН.Ч. = хап·ва·те
| СЕГ.ВР., 3Л., ЕД.Ч. = хап·ва
| СЕГ.ВР., 3Л., МН.Ч. = хап·ват
| МИН.СВ.ВР., 1Л., ЕД.Ч. = хап·вах
| МИН.СВ.ВР., 1Л., МН.Ч. = хап·вах·ме
| МИН.СВ.ВР., 2Л., ЕД.Ч. = хап·ва
| МИН.СВ.ВР., 2Л., МН.Ч. = хап·вах·те
| МИН.СВ.ВР., 3Л., ЕД.Ч. = хап·ва
| МИН.СВ.ВР., 3Л., МН.Ч. = хап·ва·ха
| МИН.НЕСВ.ВР., 1Л., ЕД.Ч. = хап·вах
| МИН.НЕСВ.ВР., 1Л., МН.Ч. = хап·вах·ме
| МИН.НЕСВ.ВР., 2Л., ЕД.Ч. = хап·ва·ше
| МИН.НЕСВ.ВР., 2Л., МН.Ч. = хап·вах·те
| МИН.НЕСВ.ВР., 3Л., ЕД.Ч. = хап·ва·ше
| МИН.НЕСВ.ВР., 3Л., МН.Ч. = хап·ва·ха
| МИН.НЕОПР.ВР., 1Л., ЕД.Ч., М.Р. = хапвал съм
| МИН.НЕОПР.ВР., 1Л., ЕД.Ч., Ж.Р. = хапвала съм
| МИН.НЕОПР.ВР., 1Л., ЕД.Ч., СР.Р. = хапвало съм
| МИН.НЕОПР.ВР., 1Л., МН.Ч. = хапвали сме
| МИН.НЕОПР.ВР., 2Л., ЕД.Ч., М.Р. = хапвал си
| МИН.НЕОПР.ВР., 2Л., ЕД.Ч., Ж.Р. = хапвала си
| МИН.НЕОПР.ВР., 2Л., ЕД.Ч., СР.Р. = хапвало си
| МИН.НЕОПР.ВР., 2Л., МН.Ч. = хапвали сте
| МИН.НЕОПР.ВР., 3Л., ЕД.Ч., М.Р. = хапвал е
| МИН.НЕОПР.ВР., 3Л., ЕД.Ч., Ж.Р. = хапвала е
| МИН.НЕОПР.ВР., 3Л., ЕД.Ч., СР.Р. = хапвало е
| МИН.НЕОПР.ВР., 3Л., МН.Ч. = хапвали са
| МИН.ПРЕД.ВР., 1Л., ЕД.Ч., М.Р. = бях хапвал
| МИН.ПРЕД.ВР., 1Л., ЕД.Ч., Ж.Р. = бях хапвала
| МИН.ПРЕД.ВР., 1Л., ЕД.Ч., СР.Р. = бях хапвало
| МИН.ПРЕД.ВР., 1Л., МН.Ч. = бяхме хапвали
| МИН.ПРЕД.ВР., 2Л., ЕД.Ч., М.Р. = беше хапвал
| МИН.ПРЕД.ВР., 2Л., ЕД.Ч., Ж.Р. = беше хапвала
| МИН.ПРЕД.ВР., 2Л., ЕД.Ч., СР.Р. = беше хапвало
| МИН.ПРЕД.ВР., 2Л., МН.Ч. = бяхте хапвали
| МИН.ПРЕД.ВР., 3Л., ЕД.Ч., М.Р. = беше хапвал
| МИН.ПРЕД.ВР., 3Л., ЕД.Ч., Ж.Р. = беше хапвала
| МИН.ПРЕД.ВР., 3Л., ЕД.Ч., СР.Р. = беше хапвало
| МИН.ПРЕД.ВР., 3Л., МН.Ч. = бяха хапвали
| БЪД.ВР., 1Л., ЕД.Ч. = ще хапвам
| БЪД.ВР., 1Л., МН.Ч. = ще хапваме
| БЪД.ВР., 2Л., ЕД.Ч. = ще хапваш
| БЪД.ВР., 2Л., МН.Ч. = ще хапвате
| БЪД.ВР., 3Л., ЕД.Ч. = ще хапва
| БЪД.ВР., 3Л., МН.Ч. = ще хапват
| БЪД.ПРЕД.ВР., 1Л., ЕД.Ч., М.Р. = ще съм хапвал
| БЪД.ПРЕД.ВР., 1Л., ЕД.Ч., Ж.Р. = ще съм хапвала
| БЪД.ПРЕД.ВР., 1Л., ЕД.Ч., СР.Р. = ще съм хапвало
| БЪД.ПРЕД.ВР., 1Л., МН.Ч. = ще сме хапвали
| БЪД.ПРЕД.ВР., 2Л., ЕД.Ч., М.Р. = ще си хапвал
| БЪД.ПРЕД.ВР., 2Л., ЕД.Ч., Ж.Р. = ще си хапвала
| БЪД.ПРЕД.ВР., 2Л., ЕД.Ч., СР.Р. = ще си хапвало
| БЪД.ПРЕД.ВР., 2Л., МН.Ч. = ще сте хапвали
| БЪД.ПРЕД.ВР., 3Л., ЕД.Ч., М.Р. = ще е хапвал
| БЪД.ПРЕД.ВР., 3Л., ЕД.Ч., Ж.Р. = ще е хапвала
| БЪД.ПРЕД.ВР., 3Л., ЕД.Ч., СР.Р. = ще е хапвало
| БЪД.ПРЕД.ВР., 3Л., МН.Ч. = ще са хапвали
| БЪД.ВР. В МИН., 1Л., ЕД.Ч. = щях да хапвам
| БЪД.ВР. В МИН., 1Л., МН.Ч. = щяхме да хапваме
| БЪД.ВР. В МИН., 2Л., ЕД.Ч. = щеше да хапваш
| БЪД.ВР. В МИН., 2Л., МН.Ч. = щяхте да хапвате
| БЪД.ВР. В МИН., 3Л., ЕД.Ч. = щеше да хапва
| БЪД.ВР. В МИН., 3Л., МН.Ч. = щяха да хапват
| БЪД.ПРЕД.ВР. В МИН., 1Л., ЕД.Ч., М.Р. = щях да съм хапвал
| БЪД.ПРЕД.ВР. В МИН., 1Л., ЕД.Ч., Ж.Р. = щях да съм хапвала
| БЪД.ПРЕД.ВР. В МИН., 1Л., ЕД.Ч., СР.Р. = щях да съм хапвало
| БЪД.ПРЕД.ВР. В МИН., 1Л., МН.Ч. = щяхме да сме хапвали
| БЪД.ПРЕД.ВР. В МИН., 2Л., ЕД.Ч., М.Р. = щеше да си хапвал
| БЪД.ПРЕД.ВР. В МИН., 2Л., ЕД.Ч., Ж.Р. = щеше да си хапвала
| БЪД.ПРЕД.ВР. В МИН., 2Л., ЕД.Ч., СР.Р. = щеше да си хапвало
| БЪД.ПРЕД.ВР. В МИН., 2Л., МН.Ч. = щяхте да сте хапвали
| БЪД.ПРЕД.ВР. В МИН., 3Л., ЕД.Ч., М.Р. = щеше да е хапвал
| БЪД.ПРЕД.ВР. В МИН., 3Л., ЕД.Ч., Ж.Р. = щеше да е хапвала
| БЪД.ПРЕД.ВР. В МИН., 3Л., ЕД.Ч., СР.Р. = щеше да е хапвало
| БЪД.ПРЕД.ВР. В МИН., 3Л., МН.Ч. = щяха да са хапвали
| ПР.НАКЛ., СЕГ.ВР., 1Л., ЕД.Ч., М.Р. = хапвал съм
| ПР.НАКЛ., СЕГ.ВР., 1Л., ЕД.Ч., Ж.Р. = хапвала съм
| ПР.НАКЛ., СЕГ.ВР., 1Л., ЕД.Ч., СР.Р. = хапвало съм
| ПР.НАКЛ., СЕГ.ВР., 1Л., МН.Ч. = хапвали сме
| ПР.НАКЛ., СЕГ.ВР., 2Л., ЕД.Ч., М.Р. = хапвал си
| ПР.НАКЛ., СЕГ.ВР., 2Л., ЕД.Ч., Ж.Р. = хапвала си
| ПР.НАКЛ., СЕГ.ВР., 2Л., ЕД.Ч., СР.Р. = хапвало си
| ПР.НАКЛ., СЕГ.ВР., 2Л., МН.Ч. = хапвали сте
| ПР.НАКЛ., СЕГ.ВР., 3Л., ЕД.Ч., М.Р. = хапвал (е)
| ПР.НАКЛ., СЕГ.ВР., 3Л., ЕД.Ч., Ж.Р. = хапвала (е)
| ПР.НАКЛ., СЕГ.ВР., 3Л., ЕД.Ч., СР.Р. = хапвало (е)
| ПР.НАКЛ., СЕГ.ВР., 3Л., МН.Ч. = хапвали (са)
| ПР.НАКЛ., МИН.СВ.ВР., 1Л., ЕД.Ч., М.Р. = хапвал съм
| ПР.НАКЛ., МИН.СВ.ВР., 1Л., ЕД.Ч., Ж.Р. = хапвала съм
| ПР.НАКЛ., МИН.СВ.ВР., 1Л., ЕД.Ч., СР.Р. = хапвало съм
| ПР.НАКЛ., МИН.СВ.ВР., 1Л., МН.Ч. = хапвали сме
| ПР.НАКЛ., МИН.СВ.ВР., 2Л., ЕД.Ч., М.Р. = хапвал си
| ПР.НАКЛ., МИН.СВ.ВР., 2Л., ЕД.Ч., Ж.Р. = хапвала си
| ПР.НАКЛ., МИН.СВ.ВР., 2Л., ЕД.Ч., СР.Р. = хапвало си
| ПР.НАКЛ., МИН.СВ.ВР., 2Л., МН.Ч. = хапвали сте
| ПР.НАКЛ., МИН.СВ.ВР., 3Л., ЕД.Ч., М.Р. = хапвал (е)
| ПР.НАКЛ., МИН.СВ.ВР., 3Л., ЕД.Ч., Ж.Р. = хапвала (е)
| ПР.НАКЛ., МИН.СВ.ВР., 3Л., ЕД.Ч., СР.Р. = хапвало (е)
| ПР.НАКЛ., МИН.СВ.ВР., 3Л., МН.Ч. = хапвали (са)
| ПР.НАКЛ., МИН.НЕОПР.ВР., 1Л., ЕД.Ч., М.Р. = бил съм хапвал
| ПР.НАКЛ., МИН.НЕОПР.ВР., 1Л., ЕД.Ч., Ж.Р. = била съм хапвала
| ПР.НАКЛ., МИН.НЕОПР.ВР., 1Л., ЕД.Ч., СР.Р. = било съм хапвало
| ПР.НАКЛ., МИН.НЕОПР.ВР., 1Л., МН.Ч. = били сме хапвали
| ПР.НАКЛ., МИН.НЕОПР.ВР., 2Л., ЕД.Ч., М.Р. = бил си хапвал
| ПР.НАКЛ., МИН.НЕОПР.ВР., 2Л., ЕД.Ч., Ж.Р. = била си хапвала
| ПР.НАКЛ., МИН.НЕОПР.ВР., 2Л., ЕД.Ч., СР.Р. = било си хапвало
| ПР.НАКЛ., МИН.НЕОПР.ВР., 2Л., МН.Ч. = били сте хапвали
| ПР.НАКЛ., МИН.НЕОПР.ВР., 3Л., ЕД.Ч., М.Р. = бил (е) хапвал
| ПР.НАКЛ., МИН.НЕОПР.ВР., 3Л., ЕД.Ч., Ж.Р. = била (е) хапвала
| ПР.НАКЛ., МИН.НЕОПР.ВР., 3Л., ЕД.Ч., СР.Р. = било (е) хапвало
| ПР.НАКЛ., МИН.НЕОПР.ВР., 3Л., МН.Ч. = били (са) хапвали
| ПР.НАКЛ., БЪД.ВР., 1Л., ЕД.Ч., М.Р. = щял съм да хапвам
| ПР.НАКЛ., БЪД.ВР., 1Л., ЕД.Ч., Ж.Р. = щяла съм да хапвам
| ПР.НАКЛ., БЪД.ВР., 1Л., ЕД.Ч., СР.Р. = щяло съм да хапвам
| ПР.НАКЛ., БЪД.ВР., 1Л., МН.Ч. = щели сме да хапваме
| ПР.НАКЛ., БЪД.ВР., 2Л., ЕД.Ч., М.Р. = щял си да хапваш
| ПР.НАКЛ., БЪД.ВР., 2Л., ЕД.Ч., Ж.Р. = щяла си да хапваш
| ПР.НАКЛ., БЪД.ВР., 2Л., ЕД.Ч., СР.Р. = щяло си да хапваш
| ПР.НАКЛ., БЪД.ВР., 2Л., МН.Ч. = щели сте да хапвате
| ПР.НАКЛ., БЪД.ВР., 3Л., ЕД.Ч., М.Р. = щял (е) да хапва
| ПР.НАКЛ., БЪД.ВР., 3Л., ЕД.Ч., Ж.Р. = щяла (е) да хапва
| ПР.НАКЛ., БЪД.ВР., 3Л., ЕД.Ч., СР.Р. = щяло (е) да хапва
| ПР.НАКЛ., БЪД.ВР., 3Л., МН.Ч. = щели (са) да хапват
| ПР.НАКЛ., БЪД.ПРЕД.ВР., 1Л., ЕД.Ч., М.Р. = щял съм да съм хапвал
| ПР.НАКЛ., БЪД.ПРЕД.ВР., 1Л., ЕД.Ч., Ж.Р. = щяла съм да съм хапвала
| ПР.НАКЛ., БЪД.ПРЕД.ВР., 1Л., ЕД.Ч., СР.Р. = щяло съм да съм хапвало
| ПР.НАКЛ., БЪД.ПРЕД.ВР., 1Л., МН.Ч. = щели сме да сме хапвали
| ПР.НАКЛ., БЪД.ПРЕД.ВР., 2Л., ЕД.Ч., М.Р. = щял си да си хапвал
| ПР.НАКЛ., БЪД.ПРЕД.ВР., 2Л., ЕД.Ч., Ж.Р. = щяла си да си хапвала
| ПР.НАКЛ., БЪД.ПРЕД.ВР., 2Л., ЕД.Ч., СР.Р. = щяло си да си хапвало
| ПР.НАКЛ., БЪД.ПРЕД.ВР., 2Л., МН.Ч. = щели сте да сте хапвали
| ПР.НАКЛ., БЪД.ПРЕД.ВР., 3Л., ЕД.Ч., М.Р. = щял (е) да е хапвал
| ПР.НАКЛ., БЪД.ПРЕД.ВР., 3Л., ЕД.Ч., Ж.Р. = щяла (е) да е хапвала
| ПР.НАКЛ., БЪД.ПРЕД.ВР., 3Л., ЕД.Ч., СР.Р. = щяло (е) да е хапвало
| ПР.НАКЛ., БЪД.ПРЕД.ВР., 3Л., МН.Ч. = щели (са) да са хапвали
| УСЛОВНО НАКЛОНЕНИЕ, 1Л., ЕД.Ч., М.Р. = бих хапвал
| УСЛОВНО НАКЛОНЕНИЕ, 1Л., ЕД.Ч., Ж.Р. = бих хапвала
| УСЛОВНО НАКЛОНЕНИЕ, 1Л., ЕД.Ч., СР.Р. = бих хапвало
| УСЛОВНО НАКЛОНЕНИЕ, 1Л., МН.Ч. = бихме хапвали
| УСЛОВНО НАКЛОНЕНИЕ, 2Л., ЕД.Ч., М.Р. = би хапвал
| УСЛОВНО НАКЛОНЕНИЕ, 2Л., ЕД.Ч., Ж.Р. = би хапвала
| УСЛОВНО НАКЛОНЕНИЕ, 2Л., ЕД.Ч., СР.Р. = би хапвало
| УСЛОВНО НАКЛОНЕНИЕ, 2Л., МН.Ч. = бихте хапвали
| УСЛОВНО НАКЛОНЕНИЕ, 3Л., ЕД.Ч., М.Р. = би хапвал
| УСЛОВНО НАКЛОНЕНИЕ, 3Л., ЕД.Ч., Ж.Р. = би хапвала
| УСЛОВНО НАКЛОНЕНИЕ, 3Л., ЕД.Ч., СР.Р. = би хапвало
| УСЛОВНО НАКЛОНЕНИЕ, 3Л., МН.Ч. = биха хапвали
| ПОВЕЛИТЕЛНО НАКЛОНЕНИЕ, ЕД.Ч. = хап·вай
| ПОВЕЛИТЕЛНО НАКЛОНЕНИЕ, МН.Ч. = хап·вай·те
| МИН.СТРАД.ПРИЧ. М.Р. = хап·ван
| МИН.СТРАД.ПРИЧ. М.Р. НЕПЪЛЕН ЧЛЕН = хап·ва·ния
| МИН.СТРАД.ПРИЧ. М.Р. ПЪЛЕН ЧЛЕН = хап·ва·ни·ят
| МИН.СТРАД.ПРИЧ. Ж.Р. = хап·ва·на
| МИН.СТРАД.ПРИЧ. Ж.Р. ЧЛЕН = хап·ва·на·та
| МИН.СТРАД.ПРИЧ. СР.Р. = хап·ва·но
| МИН.СТРАД.ПРИЧ. СР.Р. ЧЛЕН = хап·ва·но·то
| МИН.СТРАД.ПРИЧ. МН.Ч. = хап·ва·ни
| МИН.СТРАД.ПРИЧ. МН.Ч. ЧЛЕН = хап·ва·ни·те
| МИН.ДЕЯТ.СВ.ПРИЧ. М.Р. = хап·вал
| МИН.ДЕЯТ.СВ.ПРИЧ. М.Р. НЕПЪЛЕН ЧЛЕН = хап·ва·лия
| МИН.ДЕЯТ.СВ.ПРИЧ. М.Р. ПЪЛЕН ЧЛЕН = хап·ва·ли·ят
| МИН.ДЕЯТ.СВ.ПРИЧ. Ж.Р. = хап·ва·ла
| МИН.ДЕЯТ.СВ.ПРИЧ. Ж.Р. ЧЛЕН = хап·ва·ла·та
| МИН.ДЕЯТ.СВ.ПРИЧ. СР.Р. = хап·ва·ло
| МИН.ДЕЯТ.СВ.ПРИЧ. СР.Р. ЧЛЕН = хап·ва·ло·то
| МИН.ДЕЯТ.СВ.ПРИЧ. МН.Ч. = хап·ва·ли
| МИН.ДЕЯТ.СВ.ПРИЧ. МН.Ч. ЧЛЕН = хап·ва·ли·те
| МИН.ДЕЯТ.НЕСВ.ПРИЧ. М.Р. = хап·вал
| МИН.ДЕЯТ.НЕСВ.ПРИЧ. М.Р. НЕПЪЛЕН ЧЛЕН = хап·ва·лия
| МИН.ДЕЯТ.НЕСВ.ПРИЧ. М.Р. ПЪЛЕН ЧЛЕН = хап·ва·ли·ят
| МИН.ДЕЯТ.НЕСВ.ПРИЧ. Ж.Р. = хап·ва·ла
| МИН.ДЕЯТ.НЕСВ.ПРИЧ. Ж.Р. ЧЛЕН = хап·ва·ла·та
| МИН.ДЕЯТ.НЕСВ.ПРИЧ. СР.Р. = хап·ва·ло
| МИН.ДЕЯТ.НЕСВ.ПРИЧ. СР.Р. ЧЛЕН = хап·ва·ло·то
| МИН.ДЕЯТ.НЕСВ.ПРИЧ. МН.Ч. = хап·ва·ли
| МИН.ДЕЯТ.НЕСВ.ПРИЧ. МН.Ч. ЧЛЕН = хап·ва·ли·те
| СЕГ.ДЕЯТ.ПРИЧ. М.Р. = хап·ващ
| СЕГ.ДЕЯТ.ПРИЧ. М.Р. НЕПЪЛЕН ЧЛЕН = хап·ва·щия
| СЕГ.ДЕЯТ.ПРИЧ. М.Р. ПЪЛЕН ЧЛЕН = хап·ва·щи·ят
| СЕГ.ДЕЯТ.ПРИЧ. Ж.Р. = хап·ва·ща
| СЕГ.ДЕЯТ.ПРИЧ. Ж.Р. ЧЛЕН = хап·ва·ща·та
| СЕГ.ДЕЯТ.ПРИЧ. СР.Р. = хап·ва·що
| СЕГ.ДЕЯТ.ПРИЧ. СР.Р. ЧЛЕН = хап·ва·що·то
| СЕГ.ДЕЯТ.ПРИЧ. МН.Ч. = хап·ва·щи
| СЕГ.ДЕЯТ.ПРИЧ. МН.Ч. ЧЛЕН = хап·ва·щи·те
| ДЕЕПРИЧАСТИЕ = хап·вай·ки
| СКРИТИ ПРЕПРАТКИ = 
[[хапвам]],
[[хапваш]],
[[хапва]],
[[хапваме]],
[[хапвате]],
[[хапват]],
[[хапвах]],
[[хапвахме]],
[[хапвахте]],
[[хапваха]],
[[хапваше]],
[[хапвай]],
[[хапвайте]],
[[хапвал]],
[[хапвалия]],
[[хапвалият]],
[[хапвала]],
[[хапвалата]],
[[хапвало]],
[[хапвалото]],
[[хапвали]],
[[хапвалите]],
[[хапван]],
[[хапвания]],
[[хапваният]],
[[хапвана]],
[[хапваната]],
[[хапвано]],
[[хапваното]],
[[хапвани]],
[[хапваните]],
[[хапващ]],
[[хапващия]],
[[хапващият]],
[[хапваща]],
[[хапващата]],
[[хапващо]],
[[хапващото]],
[[хапващи]],
[[хапващите]],
[[хапвайки]],
[[хапвал съм]],
[[хапвала съм]],
[[хапвало съм]],
[[хапвали сме]],
[[хапвал си]],
[[хапвала си]],
[[хапвало си]],
[[хапвали сте]],
[[хапвал е]],
[[хапвала е]],
[[хапвало е]],
[[хапвали са]],
[[бях хапвал]],
[[бях хапвала]],
[[бях хапвало]],
[[бяхме хапвали]],
[[беше хапвал]],
[[беше хапвала]],
[[беше хапвало]],
[[бяхте хапвали]],
[[бяха хапвали]],
[[ще хапвам]],
[[ще хапваме]],
[[ще хапваш]],
[[ще хапвате]],
[[ще хапва]],
[[ще хапват]],
[[ще съм хапвал]],
[[ще съм хапвала]],
[[ще съм хапвало]],
[[ще сме хапвали]],
[[ще си хапвал]],
[[ще си хапвала]],
[[ще си хапвало]],
[[ще сте хапвали]],
[[ще е хапвал]],
[[ще е хапвала]],
[[ще е хапвало]],
[[ще са хапвали]],
[[щях да хапвам]],
[[щяхме да хапваме]],
[[щеше да хапваш]],
[[щяхте да хапвате]],
[[щеше да хапва]],
[[щяха да хапват]],
[[щях да съм хапвал]],
[[щях да съм хапвала]],
[[щях да съм хапвало]],
[[щяхме да сме хапвали]],
[[щеше да си хапвал]],
[[щеше да си хапвала]],
[[щеше да си хапвало]],
[[щяхте да сте хапвали]],
[[щеше да е хапвал]],
[[щеше да е хапвала]],
[[щеше да е хапвало]],
[[щяха да са хапвали]],
[[бил съм хапвал]],
[[била съм хапвала]],
[[било съм хапвало]],
[[били сме хапвали]],
[[бил си хапвал]],
[[била си хапвала]],
[[било си хапвало]],
[[били сте хапвали]],
[[бил е хапвал]],
[[била е хапвала]],
[[било е хапвало]],
[[били са хапвали]],
[[щял съм да хапвам]],
[[щяла съм да хапвам]],
[[щяло съм да хапвам]],
[[щели сме да хапваме]],
[[щял си да хапваш]],
[[щяла си да хапваш]],
[[щяло си да хапваш]],
[[щели сте да хапвате]],
[[щял да хапва]],
[[щяла да хапва]],
[[щяло да хапва]],
[[щели да хапват]],
[[щял е да хапва]],
[[щяла е да хапва]],
[[щяло е да хапва]],
[[щели са да хапват]],
[[щял съм да съм хапвал]],
[[щяла съм да съм хапвала]],
[[щяло съм да съм хапвало]],
[[щели сме да сме хапвали]],
[[щял си да си хапвал]],
[[щяла си да си хапвала]],
[[щяло си да си хапвало]],
[[щели сте да сте хапвали]],
[[щял да е хапвал]],
[[щяла да е хапвала]],
[[щяло да е хапвало]],
[[щели да са хапвали]],
[[щял е да е хапвал]],
[[щяла е да е хапвала]],
[[щяло е да е хапвало]],
[[щели са да са хапвали]],
[[бих хапвал]],
[[бих хапвала]],
[[бих хапвало]],
[[бихме хапвали]],
[[би хапвал]],
[[би хапвала]],
[[би хапвало]],
[[бихте хапвали]],
[[биха хапвали]],
}}</text>
      <sha1>bzr8xedrzp9jv1ygaj4dct99223mq49</sha1>
    </revision>
  </page>
  <page>
    <title>Шаблон:Словоформи/хапна</title>
    <ns>10</ns>
    <id>399339</id>
    <revision>
      <id>431362</id>
      <parentid>10108</parentid>
      <timestamp>2005-05-06T20:07:52Z</timestamp>
      <contributor>
        <username>Bgbot</username>
        <id>83</id>
      </contributor>
      <comment>Борислав: Шаблон със словоформи</comment>
      <model>wikitext</model>
      <format>text/x-wiki</format>
      <text bytes="19206" xml:space="preserve">{{Шаблон:Словоформи/Глагол|
  ОСНОВНА ФОРМА = хапна
| СЕГ.ВР., 1Л., ЕД.Ч. = хап·на
| СЕГ.ВР., 1Л., МН.Ч. = хап·нем
| СЕГ.ВР., 2Л., ЕД.Ч. = хап·неш
| СЕГ.ВР., 2Л., МН.Ч. = хап·не·те
| СЕГ.ВР., 3Л., ЕД.Ч. = хап·не
| СЕГ.ВР., 3Л., МН.Ч. = хап·нат
| МИН.СВ.ВР., 1Л., ЕД.Ч. = хап·нах
| МИН.СВ.ВР., 1Л., МН.Ч. = хап·нах·ме
| МИН.СВ.ВР., 2Л., ЕД.Ч. = хап·на
| МИН.СВ.ВР., 2Л., МН.Ч. = хап·нах·те
| МИН.СВ.ВР., 3Л., ЕД.Ч. = хап·на
| МИН.СВ.ВР., 3Л., МН.Ч. = хап·на·ха
| МИН.НЕСВ.ВР., 1Л., ЕД.Ч. = хап·нех
| МИН.НЕСВ.ВР., 1Л., МН.Ч. = хап·нех·ме
| МИН.НЕСВ.ВР., 2Л., ЕД.Ч. = хап·не·ше
| МИН.НЕСВ.ВР., 2Л., МН.Ч. = хап·нех·те
| МИН.НЕСВ.ВР., 3Л., ЕД.Ч. = хап·не·ше
| МИН.НЕСВ.ВР., 3Л., МН.Ч. = хап·не·ха
| МИН.НЕОПР.ВР., 1Л., ЕД.Ч., М.Р. = хапнал съм
| МИН.НЕОПР.ВР., 1Л., ЕД.Ч., Ж.Р. = хапнала съм
| МИН.НЕОПР.ВР., 1Л., ЕД.Ч., СР.Р. = хапнало съм
| МИН.НЕОПР.ВР., 1Л., МН.Ч. = хапнали сме
| МИН.НЕОПР.ВР., 2Л., ЕД.Ч., М.Р. = хапнал си
| МИН.НЕОПР.ВР., 2Л., ЕД.Ч., Ж.Р. = хапнала си
| МИН.НЕОПР.ВР., 2Л., ЕД.Ч., СР.Р. = хапнало си
| МИН.НЕОПР.ВР., 2Л., МН.Ч. = хапнали сте
| МИН.НЕОПР.ВР., 3Л., ЕД.Ч., М.Р. = хапнал е
| МИН.НЕОПР.ВР., 3Л., ЕД.Ч., Ж.Р. = хапнала е
| МИН.НЕОПР.ВР., 3Л., ЕД.Ч., СР.Р. = хапнало е
| МИН.НЕОПР.ВР., 3Л., МН.Ч. = хапнали са
| МИН.ПРЕД.ВР., 1Л., ЕД.Ч., М.Р. = бях хапнал
| МИН.ПРЕД.ВР., 1Л., ЕД.Ч., Ж.Р. = бях хапнала
| МИН.ПРЕД.ВР., 1Л., ЕД.Ч., СР.Р. = бях хапнало
| МИН.ПРЕД.ВР., 1Л., МН.Ч. = бяхме хапнали
| МИН.ПРЕД.ВР., 2Л., ЕД.Ч., М.Р. = беше хапнал
| МИН.ПРЕД.ВР., 2Л., ЕД.Ч., Ж.Р. = беше хапнала
| МИН.ПРЕД.ВР., 2Л., ЕД.Ч., СР.Р. = беше хапнало
| МИН.ПРЕД.ВР., 2Л., МН.Ч. = бяхте хапнали
| МИН.ПРЕД.ВР., 3Л., ЕД.Ч., М.Р. = беше хапнал
| МИН.ПРЕД.ВР., 3Л., ЕД.Ч., Ж.Р. = беше хапнала
| МИН.ПРЕД.ВР., 3Л., ЕД.Ч., СР.Р. = беше хапнало
| МИН.ПРЕД.ВР., 3Л., МН.Ч. = бяха хапнали
| БЪД.ВР., 1Л., ЕД.Ч. = ще хапна
| БЪД.ВР., 1Л., МН.Ч. = ще хапнем
| БЪД.ВР., 2Л., ЕД.Ч. = ще хапнеш
| БЪД.ВР., 2Л., МН.Ч. = ще хапнете
| БЪД.ВР., 3Л., ЕД.Ч. = ще хапне
| БЪД.ВР., 3Л., МН.Ч. = ще хапнат
| БЪД.ПРЕД.ВР., 1Л., ЕД.Ч., М.Р. = ще съм хапнал
| БЪД.ПРЕД.ВР., 1Л., ЕД.Ч., Ж.Р. = ще съм хапнала
| БЪД.ПРЕД.ВР., 1Л., ЕД.Ч., СР.Р. = ще съм хапнало
| БЪД.ПРЕД.ВР., 1Л., МН.Ч. = ще сме хапнали
| БЪД.ПРЕД.ВР., 2Л., ЕД.Ч., М.Р. = ще си хапнал
| БЪД.ПРЕД.ВР., 2Л., ЕД.Ч., Ж.Р. = ще си хапнала
| БЪД.ПРЕД.ВР., 2Л., ЕД.Ч., СР.Р. = ще си хапнало
| БЪД.ПРЕД.ВР., 2Л., МН.Ч. = ще сте хапнали
| БЪД.ПРЕД.ВР., 3Л., ЕД.Ч., М.Р. = ще е хапнал
| БЪД.ПРЕД.ВР., 3Л., ЕД.Ч., Ж.Р. = ще е хапнала
| БЪД.ПРЕД.ВР., 3Л., ЕД.Ч., СР.Р. = ще е хапнало
| БЪД.ПРЕД.ВР., 3Л., МН.Ч. = ще са хапнали
| БЪД.ВР. В МИН., 1Л., ЕД.Ч. = щях да хапна
| БЪД.ВР. В МИН., 1Л., МН.Ч. = щяхме да хапнем
| БЪД.ВР. В МИН., 2Л., ЕД.Ч. = щеше да хапнеш
| БЪД.ВР. В МИН., 2Л., МН.Ч. = щяхте да хапнете
| БЪД.ВР. В МИН., 3Л., ЕД.Ч. = щеше да хапне
| БЪД.ВР. В МИН., 3Л., МН.Ч. = щяха да хапнат
| БЪД.ПРЕД.ВР. В МИН., 1Л., ЕД.Ч., М.Р. = щях да съм хапнал
| БЪД.ПРЕД.ВР. В МИН., 1Л., ЕД.Ч., Ж.Р. = щях да съм хапнала
| БЪД.ПРЕД.ВР. В МИН., 1Л., ЕД.Ч., СР.Р. = щях да съм хапнало
| БЪД.ПРЕД.ВР. В МИН., 1Л., МН.Ч. = щяхме да сме хапнали
| БЪД.ПРЕД.ВР. В МИН., 2Л., ЕД.Ч., М.Р. = щеше да си хапнал
| БЪД.ПРЕД.ВР. В МИН., 2Л., ЕД.Ч., Ж.Р. = щеше да си хапнала
| БЪД.ПРЕД.ВР. В МИН., 2Л., ЕД.Ч., СР.Р. = щеше да си хапнало
| БЪД.ПРЕД.ВР. В МИН., 2Л., МН.Ч. = щяхте да сте хапнали
| БЪД.ПРЕД.ВР. В МИН., 3Л., ЕД.Ч., М.Р. = щеше да е хапнал
| БЪД.ПРЕД.ВР. В МИН., 3Л., ЕД.Ч., Ж.Р. = щеше да е хапнала
| БЪД.ПРЕД.ВР. В МИН., 3Л., ЕД.Ч., СР.Р. = щеше да е хапнало
| БЪД.ПРЕД.ВР. В МИН., 3Л., МН.Ч. = щяха да са хапнали
| ПР.НАКЛ., СЕГ.ВР., 1Л., ЕД.Ч., М.Р. = хапнел съм
| ПР.НАКЛ., СЕГ.ВР., 1Л., ЕД.Ч., Ж.Р. = хапнела съм
| ПР.НАКЛ., СЕГ.ВР., 1Л., ЕД.Ч., СР.Р. = хапнело съм
| ПР.НАКЛ., СЕГ.ВР., 1Л., МН.Ч. = хапнели сме
| ПР.НАКЛ., СЕГ.ВР., 2Л., ЕД.Ч., М.Р. = хапнел си
| ПР.НАКЛ., СЕГ.ВР., 2Л., ЕД.Ч., Ж.Р. = хапнела си
| ПР.НАКЛ., СЕГ.ВР., 2Л., ЕД.Ч., СР.Р. = хапнело си
| ПР.НАКЛ., СЕГ.ВР., 2Л., МН.Ч. = хапнели сте
| ПР.НАКЛ., СЕГ.ВР., 3Л., ЕД.Ч., М.Р. = хапнел (е)
| ПР.НАКЛ., СЕГ.ВР., 3Л., ЕД.Ч., Ж.Р. = хапнела (е)
| ПР.НАКЛ., СЕГ.ВР., 3Л., ЕД.Ч., СР.Р. = хапнело (е)
| ПР.НАКЛ., СЕГ.ВР., 3Л., МН.Ч. = хапнели (са)
| ПР.НАКЛ., МИН.СВ.ВР., 1Л., ЕД.Ч., М.Р. = хапнал съм
| ПР.НАКЛ., МИН.СВ.ВР., 1Л., ЕД.Ч., Ж.Р. = хапнала съм
| ПР.НАКЛ., МИН.СВ.ВР., 1Л., ЕД.Ч., СР.Р. = хапнало съм
| ПР.НАКЛ., МИН.СВ.ВР., 1Л., МН.Ч. = хапнали сме
| ПР.НАКЛ., МИН.СВ.ВР., 2Л., ЕД.Ч., М.Р. = хапнал си
| ПР.НАКЛ., МИН.СВ.ВР., 2Л., ЕД.Ч., Ж.Р. = хапнала си
| ПР.НАКЛ., МИН.СВ.ВР., 2Л., ЕД.Ч., СР.Р. = хапнало си
| ПР.НАКЛ., МИН.СВ.ВР., 2Л., МН.Ч. = хапнали сте
| ПР.НАКЛ., МИН.СВ.ВР., 3Л., ЕД.Ч., М.Р. = хапнал (е)
| ПР.НАКЛ., МИН.СВ.ВР., 3Л., ЕД.Ч., Ж.Р. = хапнала (е)
| ПР.НАКЛ., МИН.СВ.ВР., 3Л., ЕД.Ч., СР.Р. = хапнало (е)
| ПР.НАКЛ., МИН.СВ.ВР., 3Л., МН.Ч. = хапнали (са)
| ПР.НАКЛ., МИН.НЕОПР.ВР., 1Л., ЕД.Ч., М.Р. = бил съм хапнал
| ПР.НАКЛ., МИН.НЕОПР.ВР., 1Л., ЕД.Ч., Ж.Р. = била съм хапнала
| ПР.НАКЛ., МИН.НЕОПР.ВР., 1Л., ЕД.Ч., СР.Р. = било съм хапнало
| ПР.НАКЛ., МИН.НЕОПР.ВР., 1Л., МН.Ч. = били сме хапнали
| ПР.НАКЛ., МИН.НЕОПР.ВР., 2Л., ЕД.Ч., М.Р. = бил си хапнал
| ПР.НАКЛ., МИН.НЕОПР.ВР., 2Л., ЕД.Ч., Ж.Р. = била си хапнала
| ПР.НАКЛ., МИН.НЕОПР.ВР., 2Л., ЕД.Ч., СР.Р. = било си хапнало
| ПР.НАКЛ., МИН.НЕОПР.ВР., 2Л., МН.Ч. = били сте хапнали
| ПР.НАКЛ., МИН.НЕОПР.ВР., 3Л., ЕД.Ч., М.Р. = бил (е) хапнал
| ПР.НАКЛ., МИН.НЕОПР.ВР., 3Л., ЕД.Ч., Ж.Р. = била (е) хапнала
| ПР.НАКЛ., МИН.НЕОПР.ВР., 3Л., ЕД.Ч., СР.Р. = било (е) хапнало
| ПР.НАКЛ., МИН.НЕОПР.ВР., 3Л., МН.Ч. = били (са) хапнали
| ПР.НАКЛ., БЪД.ВР., 1Л., ЕД.Ч., М.Р. = щял съм да хапна
| ПР.НАКЛ., БЪД.ВР., 1Л., ЕД.Ч., Ж.Р. = щяла съм да хапна
| ПР.НАКЛ., БЪД.ВР., 1Л., ЕД.Ч., СР.Р. = щяло съм да хапна
| ПР.НАКЛ., БЪД.ВР., 1Л., МН.Ч. = щели сме да хапнем
| ПР.НАКЛ., БЪД.ВР., 2Л., ЕД.Ч., М.Р. = щял си да хапнеш
| ПР.НАКЛ., БЪД.ВР., 2Л., ЕД.Ч., Ж.Р. = щяла си да хапнеш
| ПР.НАКЛ., БЪД.ВР., 2Л., ЕД.Ч., СР.Р. = щяло си да хапнеш
| ПР.НАКЛ., БЪД.ВР., 2Л., МН.Ч. = щели сте да хапнете
| ПР.НАКЛ., БЪД.ВР., 3Л., ЕД.Ч., М.Р. = щял (е) да хапне
| ПР.НАКЛ., БЪД.ВР., 3Л., ЕД.Ч., Ж.Р. = щяла (е) да хапне
| ПР.НАКЛ., БЪД.ВР., 3Л., ЕД.Ч., СР.Р. = щяло (е) да хапне
| ПР.НАКЛ., БЪД.ВР., 3Л., МН.Ч. = щели (са) да хапнат
| ПР.НАКЛ., БЪД.ПРЕД.ВР., 1Л., ЕД.Ч., М.Р. = щял съм да съм хапнал
| ПР.НАКЛ., БЪД.ПРЕД.ВР., 1Л., ЕД.Ч., Ж.Р. = щяла съм да съм хапнала
| ПР.НАКЛ., БЪД.ПРЕД.ВР., 1Л., ЕД.Ч., СР.Р. = щяло съм да съм хапнало
| ПР.НАКЛ., БЪД.ПРЕД.ВР., 1Л., МН.Ч. = щели сме да сме хапнали
| ПР.НАКЛ., БЪД.ПРЕД.ВР., 2Л., ЕД.Ч., М.Р. = щял си да си хапнал
| ПР.НАКЛ., БЪД.ПРЕД.ВР., 2Л., ЕД.Ч., Ж.Р. = щяла си да си хапнала
| ПР.НАКЛ., БЪД.ПРЕД.ВР., 2Л., ЕД.Ч., СР.Р. = щяло си да си хапнало
| ПР.НАКЛ., БЪД.ПРЕД.ВР., 2Л., МН.Ч. = щели сте да сте хапнали
| ПР.НАКЛ., БЪД.ПРЕД.ВР., 3Л., ЕД.Ч., М.Р. = щял (е) да е хапнал
| ПР.НАКЛ., БЪД.ПРЕД.ВР., 3Л., ЕД.Ч., Ж.Р. = щяла (е) да е хапнала
| ПР.НАКЛ., БЪД.ПРЕД.ВР., 3Л., ЕД.Ч., СР.Р. = щяло (е) да е хапнало
| ПР.НАКЛ., БЪД.ПРЕД.ВР., 3Л., МН.Ч. = щели (са) да са хапнали
| УСЛОВНО НАКЛОНЕНИЕ, 1Л., ЕД.Ч., М.Р. = бих хапнал
| УСЛОВНО НАКЛОНЕНИЕ, 1Л., ЕД.Ч., Ж.Р. = бих хапнала
| УСЛОВНО НАКЛОНЕНИЕ, 1Л., ЕД.Ч., СР.Р. = бих хапнало
| УСЛОВНО НАКЛОНЕНИЕ, 1Л., МН.Ч. = бихме хапнали
| УСЛОВНО НАКЛОНЕНИЕ, 2Л., ЕД.Ч., М.Р. = би хапнал
| УСЛОВНО НАКЛОНЕНИЕ, 2Л., ЕД.Ч., Ж.Р. = би хапнала
| УСЛОВНО НАКЛОНЕНИЕ, 2Л., ЕД.Ч., СР.Р. = би хапнало
| УСЛОВНО НАКЛОНЕНИЕ, 2Л., МН.Ч. = бихте хапнали
| УСЛОВНО НАКЛОНЕНИЕ, 3Л., ЕД.Ч., М.Р. = би хапнал
| УСЛОВНО НАКЛОНЕНИЕ, 3Л., ЕД.Ч., Ж.Р. = би хапнала
| УСЛОВНО НАКЛОНЕНИЕ, 3Л., ЕД.Ч., СР.Р. = би хапнало
| УСЛОВНО НАКЛОНЕНИЕ, 3Л., МН.Ч. = биха хапнали
| ПОВЕЛИТЕЛНО НАКЛОНЕНИЕ, ЕД.Ч. = хап·ни
| ПОВЕЛИТЕЛНО НАКЛОНЕНИЕ, МН.Ч. = хап·не·те
| МИН.СТРАД.ПРИЧ. М.Р. = хап·нат
| МИН.СТРАД.ПРИЧ. М.Р. НЕПЪЛЕН ЧЛЕН = хап·на·тия
| МИН.СТРАД.ПРИЧ. М.Р. ПЪЛЕН ЧЛЕН = хап·на·ти·ят
| МИН.СТРАД.ПРИЧ. Ж.Р. = хап·на·та
| МИН.СТРАД.ПРИЧ. Ж.Р. ЧЛЕН = хап·на·та·та
| МИН.СТРАД.ПРИЧ. СР.Р. = хап·на·то
| МИН.СТРАД.ПРИЧ. СР.Р. ЧЛЕН = хап·на·то·то
| МИН.СТРАД.ПРИЧ. МН.Ч. = хап·на·ти
| МИН.СТРАД.ПРИЧ. МН.Ч. ЧЛЕН = хап·на·ти·те
| МИН.ДЕЯТ.СВ.ПРИЧ. М.Р. = хап·нал
| МИН.ДЕЯТ.СВ.ПРИЧ. М.Р. НЕПЪЛЕН ЧЛЕН = хап·на·лия
| МИН.ДЕЯТ.СВ.ПРИЧ. М.Р. ПЪЛЕН ЧЛЕН = хап·на·ли·ят
| МИН.ДЕЯТ.СВ.ПРИЧ. Ж.Р. = хап·на·ла
| МИН.ДЕЯТ.СВ.ПРИЧ. Ж.Р. ЧЛЕН = хап·на·ла·та
| МИН.ДЕЯТ.СВ.ПРИЧ. СР.Р. = хап·на·ло
| МИН.ДЕЯТ.СВ.ПРИЧ. СР.Р. ЧЛЕН = хап·на·ло·то
| МИН.ДЕЯТ.СВ.ПРИЧ. МН.Ч. = хап·на·ли
| МИН.ДЕЯТ.СВ.ПРИЧ. МН.Ч. ЧЛЕН = хап·на·ли·те
| МИН.ДЕЯТ.НЕСВ.ПРИЧ. М.Р. = хап·нел
| МИН.ДЕЯТ.НЕСВ.ПРИЧ. М.Р. НЕПЪЛЕН ЧЛЕН = хап·не·лия
| МИН.ДЕЯТ.НЕСВ.ПРИЧ. М.Р. ПЪЛЕН ЧЛЕН = хап·не·ли·ят
| МИН.ДЕЯТ.НЕСВ.ПРИЧ. Ж.Р. = хап·не·ла
| МИН.ДЕЯТ.НЕСВ.ПРИЧ. Ж.Р. ЧЛЕН = хап·не·ла·та
| МИН.ДЕЯТ.НЕСВ.ПРИЧ. СР.Р. = хап·не·ло
| МИН.ДЕЯТ.НЕСВ.ПРИЧ. СР.Р. ЧЛЕН = хап·не·ло·то
| МИН.ДЕЯТ.НЕСВ.ПРИЧ. МН.Ч. = хап·не·ли
| МИН.ДЕЯТ.НЕСВ.ПРИЧ. МН.Ч. ЧЛЕН = хап·не·ли·те
| СЕГ.ДЕЯТ.ПРИЧ. М.Р. = —
| СЕГ.ДЕЯТ.ПРИЧ. М.Р. НЕПЪЛЕН ЧЛЕН = —
| СЕГ.ДЕЯТ.ПРИЧ. М.Р. ПЪЛЕН ЧЛЕН = —
| СЕГ.ДЕЯТ.ПРИЧ. Ж.Р. = —
| СЕГ.ДЕЯТ.ПРИЧ. Ж.Р. ЧЛЕН = —
| СЕГ.ДЕЯТ.ПРИЧ. СР.Р. = —
| СЕГ.ДЕЯТ.ПРИЧ. СР.Р. ЧЛЕН = —
| СЕГ.ДЕЯТ.ПРИЧ. МН.Ч. = —
| СЕГ.ДЕЯТ.ПРИЧ. МН.Ч. ЧЛЕН = —
| ДЕЕПРИЧАСТИЕ = —
| СКРИТИ ПРЕПРАТКИ = 
[[хапна]],
[[хапнеш]],
[[хапне]],
[[хапнем]],
[[хапнете]],
[[хапнат]],
[[хапнах]],
[[хапнахме]],
[[хапнахте]],
[[хапнаха]],
[[хапнех]],
[[хапнеше]],
[[хапнехме]],
[[хапнехте]],
[[хапнеха]],
[[хапни]],
[[хапнал]],
[[хапналия]],
[[хапналият]],
[[хапнала]],
[[хапналата]],
[[хапнало]],
[[хапналото]],
[[хапнали]],
[[хапналите]],
[[хапнел]],
[[хапнелия]],
[[хапнелият]],
[[хапнела]],
[[хапнелата]],
[[хапнело]],
[[хапнелото]],
[[хапнели]],
[[хапнелите]],
[[хапнатия]],
[[хапнатият]],
[[хапната]],
[[хапнатата]],
[[хапнато]],
[[хапнатото]],
[[хапнати]],
[[хапнатите]],
[[хапнал съм]],
[[хапнала съм]],
[[хапнало съм]],
[[хапнали сме]],
[[хапнал си]],
[[хапнала си]],
[[хапнало си]],
[[хапнали сте]],
[[хапнал е]],
[[хапнала е]],
[[хапнало е]],
[[хапнали са]],
[[бях хапнал]],
[[бях хапнала]],
[[бях хапнало]],
[[бяхме хапнали]],
[[беше хапнал]],
[[беше хапнала]],
[[беше хапнало]],
[[бяхте хапнали]],
[[бяха хапнали]],
[[ще хапна]],
[[ще хапнем]],
[[ще хапнеш]],
[[ще хапнете]],
[[ще хапне]],
[[ще хапнат]],
[[ще съм хапнал]],
[[ще съм хапнала]],
[[ще съм хапнало]],
[[ще сме хапнали]],
[[ще си хапнал]],
[[ще си хапнала]],
[[ще си хапнало]],
[[ще сте хапнали]],
[[ще е хапнал]],
[[ще е хапнала]],
[[ще е хапнало]],
[[ще са хапнали]],
[[щях да хапна]],
[[щяхме да хапнем]],
[[щеше да хапнеш]],
[[щяхте да хапнете]],
[[щеше да хапне]],
[[щяха да хапнат]],
[[щях да съм хапнал]],
[[щях да съм хапнала]],
[[щях да съм хапнало]],
[[щяхме да сме хапнали]],
[[щеше да си хапнал]],
[[щеше да си хапнала]],
[[щеше да си хапнало]],
[[щяхте да сте хапнали]],
[[щеше да е хапнал]],
[[щеше да е хапнала]],
[[щеше да е хапнало]],
[[щяха да са хапнали]],
[[хапнел съм]],
[[хапнела съм]],
[[хапнело съм]],
[[хапнели сме]],
[[хапнел си]],
[[хапнела си]],
[[хапнело си]],
[[хапнели сте]],
[[хапнел е]],
[[хапнела е]],
[[хапнело е]],
[[хапнели са]],
[[бил съм хапнал]],
[[била съм хапнала]],
[[било съм хапнало]],
[[били сме хапнали]],
[[бил си хапнал]],
[[била си хапнала]],
[[било си хапнало]],
[[били сте хапнали]],
[[бил е хапнал]],
[[била е хапнала]],
[[било е хапнало]],
[[били са хапнали]],
[[щял съм да хапна]],
[[щяла съм да хапна]],
[[щяло съм да хапна]],
[[щели сме да хапнем]],
[[щял си да хапнеш]],
[[щяла си да хапнеш]],
[[щяло си да хапнеш]],
[[щели сте да хапнете]],
[[щял да хапне]],
[[щяла да хапне]],
[[щяло да хапне]],
[[щели да хапнат]],
[[щял е да хапне]],
[[щяла е да хапне]],
[[щяло е да хапне]],
[[щели са да хапнат]],
[[щял съм да съм хапнал]],
[[щяла съм да съм хапнала]],
[[щяло съм да съм хапнало]],
[[щели сме да сме хапнали]],
[[щял си да си хапнал]],
[[щяла си да си хапнала]],
[[щяло си да си хапнало]],
[[щели сте да сте хапнали]],
[[щял да е хапнал]],
[[щяла да е хапнала]],
[[щяло да е хапнало]],
[[щели да са хапнали]],
[[щял е да е хапнал]],
[[щяла е да е хапнала]],
[[щяло е да е хапнало]],
[[щели са да са хапнали]],
[[бих хапнал]],
[[бих хапнала]],
[[бих хапнало]],
[[бихме хапнали]],
[[би хапнал]],
[[би хапнала]],
[[би хапнало]],
[[бихте хапнали]],
[[биха хапнали]],
}}</text>
      <sha1>n2ecou541macxxm280d5qf07wzbhvoo</sha1>
    </revision>
  </page>
  <page>
    <title>Шаблон:Словоформи/хапя</title>
    <ns>10</ns>
    <id>400325</id>
    <revision>
      <id>432336</id>
      <parentid>10238</parentid>
      <timestamp>2005-05-06T20:36:23Z</timestamp>
      <contributor>
        <username>Bgbot</username>
        <id>83</id>
      </contributor>
      <comment>Борислав: Шаблон със словоформи</comment>
      <model>wikitext</model>
      <format>text/x-wiki</format>
      <text bytes="18900" xml:space="preserve">{{Шаблон:Словоформи/Глагол|
  ОСНОВНА ФОРМА = хапя
| СЕГ.ВР., 1Л., ЕД.Ч. = ха·пя
| СЕГ.ВР., 1Л., МН.Ч. = ха·пем
| СЕГ.ВР., 2Л., ЕД.Ч. = ха·пеш
| СЕГ.ВР., 2Л., МН.Ч. = ха·пе·те
| СЕГ.ВР., 3Л., ЕД.Ч. = ха·пе
| СЕГ.ВР., 3Л., МН.Ч. = ха·пят
| МИН.СВ.ВР., 1Л., ЕД.Ч. = ха·пах
| МИН.СВ.ВР., 1Л., МН.Ч. = ха·пах·ме
| МИН.СВ.ВР., 2Л., ЕД.Ч. = ха·па
| МИН.СВ.ВР., 2Л., МН.Ч. = ха·пах·те
| МИН.СВ.ВР., 3Л., ЕД.Ч. = ха·па
| МИН.СВ.ВР., 3Л., МН.Ч. = ха·па·ха
| МИН.НЕСВ.ВР., 1Л., ЕД.Ч. = ха·пех
| МИН.НЕСВ.ВР., 1Л., МН.Ч. = ха·пех·ме
| МИН.НЕСВ.ВР., 2Л., ЕД.Ч. = ха·пе·ше
| МИН.НЕСВ.ВР., 2Л., МН.Ч. = ха·пех·те
| МИН.НЕСВ.ВР., 3Л., ЕД.Ч. = ха·пе·ше
| МИН.НЕСВ.ВР., 3Л., МН.Ч. = ха·пе·ха
| МИН.НЕОПР.ВР., 1Л., ЕД.Ч., М.Р. = хапал съм
| МИН.НЕОПР.ВР., 1Л., ЕД.Ч., Ж.Р. = хапала съм
| МИН.НЕОПР.ВР., 1Л., ЕД.Ч., СР.Р. = хапало съм
| МИН.НЕОПР.ВР., 1Л., МН.Ч. = хапали сме
| МИН.НЕОПР.ВР., 2Л., ЕД.Ч., М.Р. = хапал си
| МИН.НЕОПР.ВР., 2Л., ЕД.Ч., Ж.Р. = хапала си
| МИН.НЕОПР.ВР., 2Л., ЕД.Ч., СР.Р. = хапало си
| МИН.НЕОПР.ВР., 2Л., МН.Ч. = хапали сте
| МИН.НЕОПР.ВР., 3Л., ЕД.Ч., М.Р. = хапал е
| МИН.НЕОПР.ВР., 3Л., ЕД.Ч., Ж.Р. = хапала е
| МИН.НЕОПР.ВР., 3Л., ЕД.Ч., СР.Р. = хапало е
| МИН.НЕОПР.ВР., 3Л., МН.Ч. = хапали са
| МИН.ПРЕД.ВР., 1Л., ЕД.Ч., М.Р. = бях хапал
| МИН.ПРЕД.ВР., 1Л., ЕД.Ч., Ж.Р. = бях хапала
| МИН.ПРЕД.ВР., 1Л., ЕД.Ч., СР.Р. = бях хапало
| МИН.ПРЕД.ВР., 1Л., МН.Ч. = бяхме хапали
| МИН.ПРЕД.ВР., 2Л., ЕД.Ч., М.Р. = беше хапал
| МИН.ПРЕД.ВР., 2Л., ЕД.Ч., Ж.Р. = беше хапала
| МИН.ПРЕД.ВР., 2Л., ЕД.Ч., СР.Р. = беше хапало
| МИН.ПРЕД.ВР., 2Л., МН.Ч. = бяхте хапали
| МИН.ПРЕД.ВР., 3Л., ЕД.Ч., М.Р. = беше хапал
| МИН.ПРЕД.ВР., 3Л., ЕД.Ч., Ж.Р. = беше хапала
| МИН.ПРЕД.ВР., 3Л., ЕД.Ч., СР.Р. = беше хапало
| МИН.ПРЕД.ВР., 3Л., МН.Ч. = бяха хапали
| БЪД.ВР., 1Л., ЕД.Ч. = ще хапя
| БЪД.ВР., 1Л., МН.Ч. = ще хапем
| БЪД.ВР., 2Л., ЕД.Ч. = ще хапеш
| БЪД.ВР., 2Л., МН.Ч. = ще хапете
| БЪД.ВР., 3Л., ЕД.Ч. = ще хапе
| БЪД.ВР., 3Л., МН.Ч. = ще хапят
| БЪД.ПРЕД.ВР., 1Л., ЕД.Ч., М.Р. = ще съм хапал
| БЪД.ПРЕД.ВР., 1Л., ЕД.Ч., Ж.Р. = ще съм хапала
| БЪД.ПРЕД.ВР., 1Л., ЕД.Ч., СР.Р. = ще съм хапало
| БЪД.ПРЕД.ВР., 1Л., МН.Ч. = ще сме хапали
| БЪД.ПРЕД.ВР., 2Л., ЕД.Ч., М.Р. = ще си хапал
| БЪД.ПРЕД.ВР., 2Л., ЕД.Ч., Ж.Р. = ще си хапала
| БЪД.ПРЕД.ВР., 2Л., ЕД.Ч., СР.Р. = ще си хапало
| БЪД.ПРЕД.ВР., 2Л., МН.Ч. = ще сте хапали
| БЪД.ПРЕД.ВР., 3Л., ЕД.Ч., М.Р. = ще е хапал
| БЪД.ПРЕД.ВР., 3Л., ЕД.Ч., Ж.Р. = ще е хапала
| БЪД.ПРЕД.ВР., 3Л., ЕД.Ч., СР.Р. = ще е хапало
| БЪД.ПРЕД.ВР., 3Л., МН.Ч. = ще са хапали
| БЪД.ВР. В МИН., 1Л., ЕД.Ч. = щях да хапя
| БЪД.ВР. В МИН., 1Л., МН.Ч. = щяхме да хапем
| БЪД.ВР. В МИН., 2Л., ЕД.Ч. = щеше да хапеш
| БЪД.ВР. В МИН., 2Л., МН.Ч. = щяхте да хапете
| БЪД.ВР. В МИН., 3Л., ЕД.Ч. = щеше да хапе
| БЪД.ВР. В МИН., 3Л., МН.Ч. = щяха да хапят
| БЪД.ПРЕД.ВР. В МИН., 1Л., ЕД.Ч., М.Р. = щях да съм хапал
| БЪД.ПРЕД.ВР. В МИН., 1Л., ЕД.Ч., Ж.Р. = щях да съм хапала
| БЪД.ПРЕД.ВР. В МИН., 1Л., ЕД.Ч., СР.Р. = щях да съм хапало
| БЪД.ПРЕД.ВР. В МИН., 1Л., МН.Ч. = щяхме да сме хапали
| БЪД.ПРЕД.ВР. В МИН., 2Л., ЕД.Ч., М.Р. = щеше да си хапал
| БЪД.ПРЕД.ВР. В МИН., 2Л., ЕД.Ч., Ж.Р. = щеше да си хапала
| БЪД.ПРЕД.ВР. В МИН., 2Л., ЕД.Ч., СР.Р. = щеше да си хапало
| БЪД.ПРЕД.ВР. В МИН., 2Л., МН.Ч. = щяхте да сте хапали
| БЪД.ПРЕД.ВР. В МИН., 3Л., ЕД.Ч., М.Р. = щеше да е хапал
| БЪД.ПРЕД.ВР. В МИН., 3Л., ЕД.Ч., Ж.Р. = щеше да е хапала
| БЪД.ПРЕД.ВР. В МИН., 3Л., ЕД.Ч., СР.Р. = щеше да е хапало
| БЪД.ПРЕД.ВР. В МИН., 3Л., МН.Ч. = щяха да са хапали
| ПР.НАКЛ., СЕГ.ВР., 1Л., ЕД.Ч., М.Р. = хапел съм
| ПР.НАКЛ., СЕГ.ВР., 1Л., ЕД.Ч., Ж.Р. = хапела съм
| ПР.НАКЛ., СЕГ.ВР., 1Л., ЕД.Ч., СР.Р. = хапело съм
| ПР.НАКЛ., СЕГ.ВР., 1Л., МН.Ч. = хапели сме
| ПР.НАКЛ., СЕГ.ВР., 2Л., ЕД.Ч., М.Р. = хапел си
| ПР.НАКЛ., СЕГ.ВР., 2Л., ЕД.Ч., Ж.Р. = хапела си
| ПР.НАКЛ., СЕГ.ВР., 2Л., ЕД.Ч., СР.Р. = хапело си
| ПР.НАКЛ., СЕГ.ВР., 2Л., МН.Ч. = хапели сте
| ПР.НАКЛ., СЕГ.ВР., 3Л., ЕД.Ч., М.Р. = хапел (е)
| ПР.НАКЛ., СЕГ.ВР., 3Л., ЕД.Ч., Ж.Р. = хапела (е)
| ПР.НАКЛ., СЕГ.ВР., 3Л., ЕД.Ч., СР.Р. = хапело (е)
| ПР.НАКЛ., СЕГ.ВР., 3Л., МН.Ч. = хапели (са)
| ПР.НАКЛ., МИН.СВ.ВР., 1Л., ЕД.Ч., М.Р. = хапал съм
| ПР.НАКЛ., МИН.СВ.ВР., 1Л., ЕД.Ч., Ж.Р. = хапала съм
| ПР.НАКЛ., МИН.СВ.ВР., 1Л., ЕД.Ч., СР.Р. = хапало съм
| ПР.НАКЛ., МИН.СВ.ВР., 1Л., МН.Ч. = хапали сме
| ПР.НАКЛ., МИН.СВ.ВР., 2Л., ЕД.Ч., М.Р. = хапал си
| ПР.НАКЛ., МИН.СВ.ВР., 2Л., ЕД.Ч., Ж.Р. = хапала си
| ПР.НАКЛ., МИН.СВ.ВР., 2Л., ЕД.Ч., СР.Р. = хапало си
| ПР.НАКЛ., МИН.СВ.ВР., 2Л., МН.Ч. = хапали сте
| ПР.НАКЛ., МИН.СВ.ВР., 3Л., ЕД.Ч., М.Р. = хапал (е)
| ПР.НАКЛ., МИН.СВ.ВР., 3Л., ЕД.Ч., Ж.Р. = хапала (е)
| ПР.НАКЛ., МИН.СВ.ВР., 3Л., ЕД.Ч., СР.Р. = хапало (е)
| ПР.НАКЛ., МИН.СВ.ВР., 3Л., МН.Ч. = хапали (са)
| ПР.НАКЛ., МИН.НЕОПР.ВР., 1Л., ЕД.Ч., М.Р. = бил съм хапал
| ПР.НАКЛ., МИН.НЕОПР.ВР., 1Л., ЕД.Ч., Ж.Р. = била съм хапала
| ПР.НАКЛ., МИН.НЕОПР.ВР., 1Л., ЕД.Ч., СР.Р. = било съм хапало
| ПР.НАКЛ., МИН.НЕОПР.ВР., 1Л., МН.Ч. = били сме хапали
| ПР.НАКЛ., МИН.НЕОПР.ВР., 2Л., ЕД.Ч., М.Р. = бил си хапал
| ПР.НАКЛ., МИН.НЕОПР.ВР., 2Л., ЕД.Ч., Ж.Р. = била си хапала
| ПР.НАКЛ., МИН.НЕОПР.ВР., 2Л., ЕД.Ч., СР.Р. = било си хапало
| ПР.НАКЛ., МИН.НЕОПР.ВР., 2Л., МН.Ч. = били сте хапали
| ПР.НАКЛ., МИН.НЕОПР.ВР., 3Л., ЕД.Ч., М.Р. = бил (е) хапал
| ПР.НАКЛ., МИН.НЕОПР.ВР., 3Л., ЕД.Ч., Ж.Р. = била (е) хапала
| ПР.НАКЛ., МИН.НЕОПР.ВР., 3Л., ЕД.Ч., СР.Р. = било (е) хапало
| ПР.НАКЛ., МИН.НЕОПР.ВР., 3Л., МН.Ч. = били (са) хапали
| ПР.НАКЛ., БЪД.ВР., 1Л., ЕД.Ч., М.Р. = щял съм да хапя
| ПР.НАКЛ., БЪД.ВР., 1Л., ЕД.Ч., Ж.Р. = щяла съм да хапя
| ПР.НАКЛ., БЪД.ВР., 1Л., ЕД.Ч., СР.Р. = щяло съм да хапя
| ПР.НАКЛ., БЪД.ВР., 1Л., МН.Ч. = щели сме да хапем
| ПР.НАКЛ., БЪД.ВР., 2Л., ЕД.Ч., М.Р. = щял си да хапеш
| ПР.НАКЛ., БЪД.ВР., 2Л., ЕД.Ч., Ж.Р. = щяла си да хапеш
| ПР.НАКЛ., БЪД.ВР., 2Л., ЕД.Ч., СР.Р. = щяло си да хапеш
| ПР.НАКЛ., БЪД.ВР., 2Л., МН.Ч. = щели сте да хапете
| ПР.НАКЛ., БЪД.ВР., 3Л., ЕД.Ч., М.Р. = щял (е) да хапе
| ПР.НАКЛ., БЪД.ВР., 3Л., ЕД.Ч., Ж.Р. = щяла (е) да хапе
| ПР.НАКЛ., БЪД.ВР., 3Л., ЕД.Ч., СР.Р. = щяло (е) да хапе
| ПР.НАКЛ., БЪД.ВР., 3Л., МН.Ч. = щели (са) да хапят
| ПР.НАКЛ., БЪД.ПРЕД.ВР., 1Л., ЕД.Ч., М.Р. = щял съм да съм хапал
| ПР.НАКЛ., БЪД.ПРЕД.ВР., 1Л., ЕД.Ч., Ж.Р. = щяла съм да съм хапала
| ПР.НАКЛ., БЪД.ПРЕД.ВР., 1Л., ЕД.Ч., СР.Р. = щяло съм да съм хапало
| ПР.НАКЛ., БЪД.ПРЕД.ВР., 1Л., МН.Ч. = щели сме да сме хапали
| ПР.НАКЛ., БЪД.ПРЕД.ВР., 2Л., ЕД.Ч., М.Р. = щял си да си хапал
| ПР.НАКЛ., БЪД.ПРЕД.ВР., 2Л., ЕД.Ч., Ж.Р. = щяла си да си хапала
| ПР.НАКЛ., БЪД.ПРЕД.ВР., 2Л., ЕД.Ч., СР.Р. = щяло си да си хапало
| ПР.НАКЛ., БЪД.ПРЕД.ВР., 2Л., МН.Ч. = щели сте да сте хапали
| ПР.НАКЛ., БЪД.ПРЕД.ВР., 3Л., ЕД.Ч., М.Р. = щял (е) да е хапал
| ПР.НАКЛ., БЪД.ПРЕД.ВР., 3Л., ЕД.Ч., Ж.Р. = щяла (е) да е хапала
| ПР.НАКЛ., БЪД.ПРЕД.ВР., 3Л., ЕД.Ч., СР.Р. = щяло (е) да е хапало
| ПР.НАКЛ., БЪД.ПРЕД.ВР., 3Л., МН.Ч. = щели (са) да са хапали
| УСЛОВНО НАКЛОНЕНИЕ, 1Л., ЕД.Ч., М.Р. = бих хапал
| УСЛОВНО НАКЛОНЕНИЕ, 1Л., ЕД.Ч., Ж.Р. = бих хапала
| УСЛОВНО НАКЛОНЕНИЕ, 1Л., ЕД.Ч., СР.Р. = бих хапало
| УСЛОВНО НАКЛОНЕНИЕ, 1Л., МН.Ч. = бихме хапали
| УСЛОВНО НАКЛОНЕНИЕ, 2Л., ЕД.Ч., М.Р. = би хапал
| УСЛОВНО НАКЛОНЕНИЕ, 2Л., ЕД.Ч., Ж.Р. = би хапала
| УСЛОВНО НАКЛОНЕНИЕ, 2Л., ЕД.Ч., СР.Р. = би хапало
| УСЛОВНО НАКЛОНЕНИЕ, 2Л., МН.Ч. = бихте хапали
| УСЛОВНО НАКЛОНЕНИЕ, 3Л., ЕД.Ч., М.Р. = би хапал
| УСЛОВНО НАКЛОНЕНИЕ, 3Л., ЕД.Ч., Ж.Р. = би хапала
| УСЛОВНО НАКЛОНЕНИЕ, 3Л., ЕД.Ч., СР.Р. = би хапало
| УСЛОВНО НАКЛОНЕНИЕ, 3Л., МН.Ч. = биха хапали
| ПОВЕЛИТЕЛНО НАКЛОНЕНИЕ, ЕД.Ч. = ха·пи
| ПОВЕЛИТЕЛНО НАКЛОНЕНИЕ, МН.Ч. = ха·пе·те
| МИН.СТРАД.ПРИЧ. М.Р. = ха·пан
| МИН.СТРАД.ПРИЧ. М.Р. НЕПЪЛЕН ЧЛЕН = ха·па·ния
| МИН.СТРАД.ПРИЧ. М.Р. ПЪЛЕН ЧЛЕН = ха·па·ни·ят
| МИН.СТРАД.ПРИЧ. Ж.Р. = ха·па·на
| МИН.СТРАД.ПРИЧ. Ж.Р. ЧЛЕН = ха·па·на·та
| МИН.СТРАД.ПРИЧ. СР.Р. = ха·па·но
| МИН.СТРАД.ПРИЧ. СР.Р. ЧЛЕН = ха·па·но·то
| МИН.СТРАД.ПРИЧ. МН.Ч. = ха·па·ни
| МИН.СТРАД.ПРИЧ. МН.Ч. ЧЛЕН = ха·па·ни·те
| МИН.ДЕЯТ.СВ.ПРИЧ. М.Р. = ха·пал
| МИН.ДЕЯТ.СВ.ПРИЧ. М.Р. НЕПЪЛЕН ЧЛЕН = ха·па·лия
| МИН.ДЕЯТ.СВ.ПРИЧ. М.Р. ПЪЛЕН ЧЛЕН = ха·па·ли·ят
| МИН.ДЕЯТ.СВ.ПРИЧ. Ж.Р. = ха·па·ла
| МИН.ДЕЯТ.СВ.ПРИЧ. Ж.Р. ЧЛЕН = ха·па·ла·та
| МИН.ДЕЯТ.СВ.ПРИЧ. СР.Р. = ха·па·ло
| МИН.ДЕЯТ.СВ.ПРИЧ. СР.Р. ЧЛЕН = ха·па·ло·то
| МИН.ДЕЯТ.СВ.ПРИЧ. МН.Ч. = ха·па·ли
| МИН.ДЕЯТ.СВ.ПРИЧ. МН.Ч. ЧЛЕН = ха·па·ли·те
| МИН.ДЕЯТ.НЕСВ.ПРИЧ. М.Р. = ха·пел
| МИН.ДЕЯТ.НЕСВ.ПРИЧ. М.Р. НЕПЪЛЕН ЧЛЕН = ха·пе·лия
| МИН.ДЕЯТ.НЕСВ.ПРИЧ. М.Р. ПЪЛЕН ЧЛЕН = ха·пе·ли·ят
| МИН.ДЕЯТ.НЕСВ.ПРИЧ. Ж.Р. = ха·пе·ла
| МИН.ДЕЯТ.НЕСВ.ПРИЧ. Ж.Р. ЧЛЕН = ха·пе·ла·та
| МИН.ДЕЯТ.НЕСВ.ПРИЧ. СР.Р. = ха·пе·ло
| МИН.ДЕЯТ.НЕСВ.ПРИЧ. СР.Р. ЧЛЕН = ха·пе·ло·то
| МИН.ДЕЯТ.НЕСВ.ПРИЧ. МН.Ч. = ха·пе·ли
| МИН.ДЕЯТ.НЕСВ.ПРИЧ. МН.Ч. ЧЛЕН = ха·пе·ли·те
| СЕГ.ДЕЯТ.ПРИЧ. М.Р. = ха·пещ
| СЕГ.ДЕЯТ.ПРИЧ. М.Р. НЕПЪЛЕН ЧЛЕН = ха·пе·щия
| СЕГ.ДЕЯТ.ПРИЧ. М.Р. ПЪЛЕН ЧЛЕН = ха·пе·щи·ят
| СЕГ.ДЕЯТ.ПРИЧ. Ж.Р. = ха·пе·ща
| СЕГ.ДЕЯТ.ПРИЧ. Ж.Р. ЧЛЕН = ха·пе·ща·та
| СЕГ.ДЕЯТ.ПРИЧ. СР.Р. = ха·пе·що
| СЕГ.ДЕЯТ.ПРИЧ. СР.Р. ЧЛЕН = ха·пе·що·то
| СЕГ.ДЕЯТ.ПРИЧ. МН.Ч. = ха·пе·щи
| СЕГ.ДЕЯТ.ПРИЧ. МН.Ч. ЧЛЕН = ха·пе·щи·те
| ДЕЕПРИЧАСТИЕ = ха·пей·ки
| СКРИТИ ПРЕПРАТКИ = 
[[хапя]],
[[хапеш]],
[[хапе]],
[[хапем]],
[[хапете]],
[[хапят]],
[[хапах]],
[[хапа]],
[[хапахме]],
[[хапахте]],
[[хапаха]],
[[хапех]],
[[хапеше]],
[[хапехме]],
[[хапехте]],
[[хапеха]],
[[хапи]],
[[хапал]],
[[хапалия]],
[[хапалият]],
[[хапала]],
[[хапалата]],
[[хапало]],
[[хапалото]],
[[хапали]],
[[хапалите]],
[[хапел]],
[[хапелия]],
[[хапелият]],
[[хапела]],
[[хапелата]],
[[хапело]],
[[хапелото]],
[[хапели]],
[[хапелите]],
[[хапан]],
[[хапания]],
[[хапаният]],
[[хапана]],
[[хапаната]],
[[хапано]],
[[хапаното]],
[[хапани]],
[[хапаните]],
[[хапещ]],
[[хапещия]],
[[хапещият]],
[[хапеща]],
[[хапещата]],
[[хапещо]],
[[хапещото]],
[[хапещи]],
[[хапещите]],
[[хапейки]],
[[хапал съм]],
[[хапала съм]],
[[хапало съм]],
[[хапали сме]],
[[хапал си]],
[[хапала си]],
[[хапало си]],
[[хапали сте]],
[[хапал е]],
[[хапала е]],
[[хапало е]],
[[хапали са]],
[[бях хапал]],
[[бях хапала]],
[[бях хапало]],
[[бяхме хапали]],
[[беше хапал]],
[[беше хапала]],
[[беше хапало]],
[[бяхте хапали]],
[[бяха хапали]],
[[ще хапя]],
[[ще хапем]],
[[ще хапеш]],
[[ще хапете]],
[[ще хапе]],
[[ще хапят]],
[[ще съм хапал]],
[[ще съм хапала]],
[[ще съм хапало]],
[[ще сме хапали]],
[[ще си хапал]],
[[ще си хапала]],
[[ще си хапало]],
[[ще сте хапали]],
[[ще е хапал]],
[[ще е хапала]],
[[ще е хапало]],
[[ще са хапали]],
[[щях да хапя]],
[[щяхме да хапем]],
[[щеше да хапеш]],
[[щяхте да хапете]],
[[щеше да хапе]],
[[щяха да хапят]],
[[щях да съм хапал]],
[[щях да съм хапала]],
[[щях да съм хапало]],
[[щяхме да сме хапали]],
[[щеше да си хапал]],
[[щеше да си хапала]],
[[щеше да си хапало]],
[[щяхте да сте хапали]],
[[щеше да е хапал]],
[[щеше да е хапала]],
[[щеше да е хапало]],
[[щяха да са хапали]],
[[хапел съм]],
[[хапела съм]],
[[хапело съм]],
[[хапели сме]],
[[хапел си]],
[[хапела си]],
[[хапело си]],
[[хапели сте]],
[[хапел е]],
[[хапела е]],
[[хапело е]],
[[хапели са]],
[[бил съм хапал]],
[[била съм хапала]],
[[било съм хапало]],
[[били сме хапали]],
[[бил си хапал]],
[[била си хапала]],
[[било си хапало]],
[[били сте хапали]],
[[бил е хапал]],
[[била е хапала]],
[[било е хапало]],
[[били са хапали]],
[[щял съм да хапя]],
[[щяла съм да хапя]],
[[щяло съм да хапя]],
[[щели сме да хапем]],
[[щял си да хапеш]],
[[щяла си да хапеш]],
[[щяло си да хапеш]],
[[щели сте да хапете]],
[[щял да хапе]],
[[щяла да хапе]],
[[щяло да хапе]],
[[щели да хапят]],
[[щял е да хапе]],
[[щяла е да хапе]],
[[щяло е да хапе]],
[[щели са да хапят]],
[[щял съм да съм хапал]],
[[щяла съм да съм хапала]],
[[щяло съм да съм хапало]],
[[щели сме да сме хапали]],
[[щял си да си хапал]],
[[щяла си да си хапала]],
[[щяло си да си хапало]],
[[щели сте да сте хапали]],
[[щял да е хапал]],
[[щяла да е хапала]],
[[щяло да е хапало]],
[[щели да са хапали]],
[[щял е да е хапал]],
[[щяла е да е хапала]],
[[щяло е да е хапало]],
[[щели са да са хапали]],
[[бих хапал]],
[[бих хапала]],
[[бих хапало]],
[[бихме хапали]],
[[би хапал]],
[[би хапала]],
[[би хапало]],
[[бихте хапали]],
[[биха хапали]],
}}</text>
      <sha1>5lue1ibjdshyucjjjt1p61a4lwtvdfa</sha1>
    </revision>
  </page>
  <page>
    <title>Шаблон:Словоформи/характеризирам</title>
    <ns>10</ns>
    <id>568223</id>
    <revision>
      <id>600203</id>
      <timestamp>2005-05-12T11:23:11Z</timestamp>
      <contributor>
        <username>Bgbot</username>
        <id>83</id>
      </contributor>
      <comment>Борислав: Шаблон със словоформи</comment>
      <model>wikitext</model>
      <format>text/x-wiki</format>
      <text bytes="25024" xml:space="preserve">{{Шаблон:Словоформи/Глагол|
  ОСНОВНА ФОРМА = характеризирам
| СЕГ.ВР., 1Л., ЕД.Ч. = ха·рак·те·ри·зи·рам
| СЕГ.ВР., 1Л., МН.Ч. = ха·рак·те·ри·зи·ра·ме
| СЕГ.ВР., 2Л., ЕД.Ч. = ха·рак·те·ри·зи·раш
| СЕГ.ВР., 2Л., МН.Ч. = ха·рак·те·ри·зи·ра·те
| СЕГ.ВР., 3Л., ЕД.Ч. = ха·рак·те·ри·зи·ра
| СЕГ.ВР., 3Л., МН.Ч. = ха·рак·те·ри·зи·рат
| МИН.СВ.ВР., 1Л., ЕД.Ч. = ха·рак·те·ри·зи·рах
| МИН.СВ.ВР., 1Л., МН.Ч. = ха·рак·те·ри·зи·рах·ме
| МИН.СВ.ВР., 2Л., ЕД.Ч. = ха·рак·те·ри·зи·ра
| МИН.СВ.ВР., 2Л., МН.Ч. = ха·рак·те·ри·зи·рах·те
| МИН.СВ.ВР., 3Л., ЕД.Ч. = ха·рак·те·ри·зи·ра
| МИН.СВ.ВР., 3Л., МН.Ч. = ха·рак·те·ри·зи·ра·ха
| МИН.НЕСВ.ВР., 1Л., ЕД.Ч. = ха·рак·те·ри·зи·рах
| МИН.НЕСВ.ВР., 1Л., МН.Ч. = ха·рак·те·ри·зи·рах·ме
| МИН.НЕСВ.ВР., 2Л., ЕД.Ч. = ха·рак·те·ри·зи·ра·ше
| МИН.НЕСВ.ВР., 2Л., МН.Ч. = ха·рак·те·ри·зи·рах·те
| МИН.НЕСВ.ВР., 3Л., ЕД.Ч. = ха·рак·те·ри·зи·ра·ше
| МИН.НЕСВ.ВР., 3Л., МН.Ч. = ха·рак·те·ри·зи·ра·ха
| МИН.НЕОПР.ВР., 1Л., ЕД.Ч., М.Р. = характеризирал съм
| МИН.НЕОПР.ВР., 1Л., ЕД.Ч., Ж.Р. = характеризирала съм
| МИН.НЕОПР.ВР., 1Л., ЕД.Ч., СР.Р. = характеризирало съм
| МИН.НЕОПР.ВР., 1Л., МН.Ч. = характеризирали сме
| МИН.НЕОПР.ВР., 2Л., ЕД.Ч., М.Р. = характеризирал си
| МИН.НЕОПР.ВР., 2Л., ЕД.Ч., Ж.Р. = характеризирала си
| МИН.НЕОПР.ВР., 2Л., ЕД.Ч., СР.Р. = характеризирало си
| МИН.НЕОПР.ВР., 2Л., МН.Ч. = характеризирали сте
| МИН.НЕОПР.ВР., 3Л., ЕД.Ч., М.Р. = характеризирал е
| МИН.НЕОПР.ВР., 3Л., ЕД.Ч., Ж.Р. = характеризирала е
| МИН.НЕОПР.ВР., 3Л., ЕД.Ч., СР.Р. = характеризирало е
| МИН.НЕОПР.ВР., 3Л., МН.Ч. = характеризирали са
| МИН.ПРЕД.ВР., 1Л., ЕД.Ч., М.Р. = бях характеризирал
| МИН.ПРЕД.ВР., 1Л., ЕД.Ч., Ж.Р. = бях характеризирала
| МИН.ПРЕД.ВР., 1Л., ЕД.Ч., СР.Р. = бях характеризирало
| МИН.ПРЕД.ВР., 1Л., МН.Ч. = бяхме характеризирали
| МИН.ПРЕД.ВР., 2Л., ЕД.Ч., М.Р. = беше характеризирал
| МИН.ПРЕД.ВР., 2Л., ЕД.Ч., Ж.Р. = беше характеризирала
| МИН.ПРЕД.ВР., 2Л., ЕД.Ч., СР.Р. = беше характеризирало
| МИН.ПРЕД.ВР., 2Л., МН.Ч. = бяхте характеризирали
| МИН.ПРЕД.ВР., 3Л., ЕД.Ч., М.Р. = беше характеризирал
| МИН.ПРЕД.ВР., 3Л., ЕД.Ч., Ж.Р. = беше характеризирала
| МИН.ПРЕД.ВР., 3Л., ЕД.Ч., СР.Р. = беше характеризирало
| МИН.ПРЕД.ВР., 3Л., МН.Ч. = бяха характеризирали
| БЪД.ВР., 1Л., ЕД.Ч. = ще характеризирам
| БЪД.ВР., 1Л., МН.Ч. = ще характеризираме
| БЪД.ВР., 2Л., ЕД.Ч. = ще характеризираш
| БЪД.ВР., 2Л., МН.Ч. = ще характеризирате
| БЪД.ВР., 3Л., ЕД.Ч. = ще характеризира
| БЪД.ВР., 3Л., МН.Ч. = ще характеризират
| БЪД.ПРЕД.ВР., 1Л., ЕД.Ч., М.Р. = ще съм характеризирал
| БЪД.ПРЕД.ВР., 1Л., ЕД.Ч., Ж.Р. = ще съм характеризирала
| БЪД.ПРЕД.ВР., 1Л., ЕД.Ч., СР.Р. = ще съм характеризирало
| БЪД.ПРЕД.ВР., 1Л., МН.Ч. = ще сме характеризирали
| БЪД.ПРЕД.ВР., 2Л., ЕД.Ч., М.Р. = ще си характеризирал
| БЪД.ПРЕД.ВР., 2Л., ЕД.Ч., Ж.Р. = ще си характеризирала
| БЪД.ПРЕД.ВР., 2Л., ЕД.Ч., СР.Р. = ще си характеризирало
| БЪД.ПРЕД.ВР., 2Л., МН.Ч. = ще сте характеризирали
| БЪД.ПРЕД.ВР., 3Л., ЕД.Ч., М.Р. = ще е характеризирал
| БЪД.ПРЕД.ВР., 3Л., ЕД.Ч., Ж.Р. = ще е характеризирала
| БЪД.ПРЕД.ВР., 3Л., ЕД.Ч., СР.Р. = ще е характеризирало
| БЪД.ПРЕД.ВР., 3Л., МН.Ч. = ще са характеризирали
| БЪД.ВР. В МИН., 1Л., ЕД.Ч. = щях да характеризирам
| БЪД.ВР. В МИН., 1Л., МН.Ч. = щяхме да характеризираме
| БЪД.ВР. В МИН., 2Л., ЕД.Ч. = щеше да характеризираш
| БЪД.ВР. В МИН., 2Л., МН.Ч. = щяхте да характеризирате
| БЪД.ВР. В МИН., 3Л., ЕД.Ч. = щеше да характеризира
| БЪД.ВР. В МИН., 3Л., МН.Ч. = щяха да характеризират
| БЪД.ПРЕД.ВР. В МИН., 1Л., ЕД.Ч., М.Р. = щях да съм характеризирал
| БЪД.ПРЕД.ВР. В МИН., 1Л., ЕД.Ч., Ж.Р. = щях да съм характеризирала
| БЪД.ПРЕД.ВР. В МИН., 1Л., ЕД.Ч., СР.Р. = щях да съм характеризирало
| БЪД.ПРЕД.ВР. В МИН., 1Л., МН.Ч. = щяхме да сме характеризирали
| БЪД.ПРЕД.ВР. В МИН., 2Л., ЕД.Ч., М.Р. = щеше да си характеризирал
| БЪД.ПРЕД.ВР. В МИН., 2Л., ЕД.Ч., Ж.Р. = щеше да си характеризирала
| БЪД.ПРЕД.ВР. В МИН., 2Л., ЕД.Ч., СР.Р. = щеше да си характеризирало
| БЪД.ПРЕД.ВР. В МИН., 2Л., МН.Ч. = щяхте да сте характеризирали
| БЪД.ПРЕД.ВР. В МИН., 3Л., ЕД.Ч., М.Р. = щеше да е характеризирал
| БЪД.ПРЕД.ВР. В МИН., 3Л., ЕД.Ч., Ж.Р. = щеше да е характеризирала
| БЪД.ПРЕД.ВР. В МИН., 3Л., ЕД.Ч., СР.Р. = щеше да е характеризирало
| БЪД.ПРЕД.ВР. В МИН., 3Л., МН.Ч. = щяха да са характеризирали
| ПР.НАКЛ., СЕГ.ВР., 1Л., ЕД.Ч., М.Р. = характеризирал съм
| ПР.НАКЛ., СЕГ.ВР., 1Л., ЕД.Ч., Ж.Р. = характеризирала съм
| ПР.НАКЛ., СЕГ.ВР., 1Л., ЕД.Ч., СР.Р. = характеризирало съм
| ПР.НАКЛ., СЕГ.ВР., 1Л., МН.Ч. = характеризирали сме
| ПР.НАКЛ., СЕГ.ВР., 2Л., ЕД.Ч., М.Р. = характеризирал си
| ПР.НАКЛ., СЕГ.ВР., 2Л., ЕД.Ч., Ж.Р. = характеризирала си
| ПР.НАКЛ., СЕГ.ВР., 2Л., ЕД.Ч., СР.Р. = характеризирало си
| ПР.НАКЛ., СЕГ.ВР., 2Л., МН.Ч. = характеризирали сте
| ПР.НАКЛ., СЕГ.ВР., 3Л., ЕД.Ч., М.Р. = характеризирал (е)
| ПР.НАКЛ., СЕГ.ВР., 3Л., ЕД.Ч., Ж.Р. = характеризирала (е)
| ПР.НАКЛ., СЕГ.ВР., 3Л., ЕД.Ч., СР.Р. = характеризирало (е)
| ПР.НАКЛ., СЕГ.ВР., 3Л., МН.Ч. = характеризирали (са)
| ПР.НАКЛ., МИН.СВ.ВР., 1Л., ЕД.Ч., М.Р. = характеризирал съм
| ПР.НАКЛ., МИН.СВ.ВР., 1Л., ЕД.Ч., Ж.Р. = характеризирала съм
| ПР.НАКЛ., МИН.СВ.ВР., 1Л., ЕД.Ч., СР.Р. = характеризирало съм
| ПР.НАКЛ., МИН.СВ.ВР., 1Л., МН.Ч. = характеризирали сме
| ПР.НАКЛ., МИН.СВ.ВР., 2Л., ЕД.Ч., М.Р. = характеризирал си
| ПР.НАКЛ., МИН.СВ.ВР., 2Л., ЕД.Ч., Ж.Р. = характеризирала си
| ПР.НАКЛ., МИН.СВ.ВР., 2Л., ЕД.Ч., СР.Р. = характеризирало си
| ПР.НАКЛ., МИН.СВ.ВР., 2Л., МН.Ч. = характеризирали сте
| ПР.НАКЛ., МИН.СВ.ВР., 3Л., ЕД.Ч., М.Р. = характеризирал (е)
| ПР.НАКЛ., МИН.СВ.ВР., 3Л., ЕД.Ч., Ж.Р. = характеризирала (е)
| ПР.НАКЛ., МИН.СВ.ВР., 3Л., ЕД.Ч., СР.Р. = характеризирало (е)
| ПР.НАКЛ., МИН.СВ.ВР., 3Л., МН.Ч. = характеризирали (са)
| ПР.НАКЛ., МИН.НЕОПР.ВР., 1Л., ЕД.Ч., М.Р. = бил съм характеризирал
| ПР.НАКЛ., МИН.НЕОПР.ВР., 1Л., ЕД.Ч., Ж.Р. = била съм характеризирала
| ПР.НАКЛ., МИН.НЕОПР.ВР., 1Л., ЕД.Ч., СР.Р. = било съм характеризирало
| ПР.НАКЛ., МИН.НЕОПР.ВР., 1Л., МН.Ч. = били сме характеризирали
| ПР.НАКЛ., МИН.НЕОПР.ВР., 2Л., ЕД.Ч., М.Р. = бил си характеризирал
| ПР.НАКЛ., МИН.НЕОПР.ВР., 2Л., ЕД.Ч., Ж.Р. = била си характеризирала
| ПР.НАКЛ., МИН.НЕОПР.ВР., 2Л., ЕД.Ч., СР.Р. = било си характеризирало
| ПР.НАКЛ., МИН.НЕОПР.ВР., 2Л., МН.Ч. = били сте характеризирали
| ПР.НАКЛ., МИН.НЕОПР.ВР., 3Л., ЕД.Ч., М.Р. = бил (е) характеризирал
| ПР.НАКЛ., МИН.НЕОПР.ВР., 3Л., ЕД.Ч., Ж.Р. = била (е) характеризирала
| ПР.НАКЛ., МИН.НЕОПР.ВР., 3Л., ЕД.Ч., СР.Р. = било (е) характеризирало
| ПР.НАКЛ., МИН.НЕОПР.ВР., 3Л., МН.Ч. = били (са) характеризирали
| ПР.НАКЛ., БЪД.ВР., 1Л., ЕД.Ч., М.Р. = щял съм да характеризирам
| ПР.НАКЛ., БЪД.ВР., 1Л., ЕД.Ч., Ж.Р. = щяла съм да характеризирам
| ПР.НАКЛ., БЪД.ВР., 1Л., ЕД.Ч., СР.Р. = щяло съм да характеризирам
| ПР.НАКЛ., БЪД.ВР., 1Л., МН.Ч. = щели сме да характеризираме
| ПР.НАКЛ., БЪД.ВР., 2Л., ЕД.Ч., М.Р. = щял си да характеризираш
| ПР.НАКЛ., БЪД.ВР., 2Л., ЕД.Ч., Ж.Р. = щяла си да характеризираш
| ПР.НАКЛ., БЪД.ВР., 2Л., ЕД.Ч., СР.Р. = щяло си да характеризираш
| ПР.НАКЛ., БЪД.ВР., 2Л., МН.Ч. = щели сте да характеризирате
| ПР.НАКЛ., БЪД.ВР., 3Л., ЕД.Ч., М.Р. = щял (е) да характеризира
| ПР.НАКЛ., БЪД.ВР., 3Л., ЕД.Ч., Ж.Р. = щяла (е) да характеризира
| ПР.НАКЛ., БЪД.ВР., 3Л., ЕД.Ч., СР.Р. = щяло (е) да характеризира
| ПР.НАКЛ., БЪД.ВР., 3Л., МН.Ч. = щели (са) да характеризират
| ПР.НАКЛ., БЪД.ПРЕД.ВР., 1Л., ЕД.Ч., М.Р. = щял съм да съм характеризирал
| ПР.НАКЛ., БЪД.ПРЕД.ВР., 1Л., ЕД.Ч., Ж.Р. = щяла съм да съм характеризирала
| ПР.НАКЛ., БЪД.ПРЕД.ВР., 1Л., ЕД.Ч., СР.Р. = щяло съм да съм характеризирало
| ПР.НАКЛ., БЪД.ПРЕД.ВР., 1Л., МН.Ч. = щели сме да сме характеризирали
| ПР.НАКЛ., БЪД.ПРЕД.ВР., 2Л., ЕД.Ч., М.Р. = щял си да си характеризирал
| ПР.НАКЛ., БЪД.ПРЕД.ВР., 2Л., ЕД.Ч., Ж.Р. = щяла си да си характеризирала
| ПР.НАКЛ., БЪД.ПРЕД.ВР., 2Л., ЕД.Ч., СР.Р. = щяло си да си характеризирало
| ПР.НАКЛ., БЪД.ПРЕД.ВР., 2Л., МН.Ч. = щели сте да сте характеризирали
| ПР.НАКЛ., БЪД.ПРЕД.ВР., 3Л., ЕД.Ч., М.Р. = щял (е) да е характеризирал
| ПР.НАКЛ., БЪД.ПРЕД.ВР., 3Л., ЕД.Ч., Ж.Р. = щяла (е) да е характеризирала
| ПР.НАКЛ., БЪД.ПРЕД.ВР., 3Л., ЕД.Ч., СР.Р. = щяло (е) да е характеризирало
| ПР.НАКЛ., БЪД.ПРЕД.ВР., 3Л., МН.Ч. = щели (са) да са характеризирали
| УСЛОВНО НАКЛОНЕНИЕ, 1Л., ЕД.Ч., М.Р. = бих характеризирал
| УСЛОВНО НАКЛОНЕНИЕ, 1Л., ЕД.Ч., Ж.Р. = бих характеризирала
| УСЛОВНО НАКЛОНЕНИЕ, 1Л., ЕД.Ч., СР.Р. = бих характеризирало
| УСЛОВНО НАКЛОНЕНИЕ, 1Л., МН.Ч. = бихме характеризирали
| УСЛОВНО НАКЛОНЕНИЕ, 2Л., ЕД.Ч., М.Р. = би характеризирал
| УСЛОВНО НАКЛОНЕНИЕ, 2Л., ЕД.Ч., Ж.Р. = би характеризирала
| УСЛОВНО НАКЛОНЕНИЕ, 2Л., ЕД.Ч., СР.Р. = би характеризирало
| УСЛОВНО НАКЛОНЕНИЕ, 2Л., МН.Ч. = бихте характеризирали
| УСЛОВНО НАКЛОНЕНИЕ, 3Л., ЕД.Ч., М.Р. = би характеризирал
| УСЛОВНО НАКЛОНЕНИЕ, 3Л., ЕД.Ч., Ж.Р. = би характеризирала
| УСЛОВНО НАКЛОНЕНИЕ, 3Л., ЕД.Ч., СР.Р. = би характеризирало
| УСЛОВНО НАКЛОНЕНИЕ, 3Л., МН.Ч. = биха характеризирали
| ПОВЕЛИТЕЛНО НАКЛОНЕНИЕ, ЕД.Ч. = ха·рак·те·ри·зи·рай
| ПОВЕЛИТЕЛНО НАКЛОНЕНИЕ, МН.Ч. = ха·рак·те·ри·зи·рай·те
| МИН.СТРАД.ПРИЧ. М.Р. = ха·рак·те·ри·зи·ран
| МИН.СТРАД.ПРИЧ. М.Р. НЕПЪЛЕН ЧЛЕН = ха·рак·те·ри·зи·ра·ния
| МИН.СТРАД.ПРИЧ. М.Р. ПЪЛЕН ЧЛЕН = ха·рак·те·ри·зи·ра·ни·ят
| МИН.СТРАД.ПРИЧ. Ж.Р. = ха·рак·те·ри·зи·ра·на
| МИН.СТРАД.ПРИЧ. Ж.Р. ЧЛЕН = ха·рак·те·ри·зи·ра·на·та
| МИН.СТРАД.ПРИЧ. СР.Р. = ха·рак·те·ри·зи·ра·но
| МИН.СТРАД.ПРИЧ. СР.Р. ЧЛЕН = ха·рак·те·ри·зи·ра·но·то
| МИН.СТРАД.ПРИЧ. МН.Ч. = ха·рак·те·ри·зи·ра·ни
| МИН.СТРАД.ПРИЧ. МН.Ч. ЧЛЕН = ха·рак·те·ри·зи·ра·ни·те
| МИН.ДЕЯТ.СВ.ПРИЧ. М.Р. = ха·рак·те·ри·зи·рал
| МИН.ДЕЯТ.СВ.ПРИЧ. М.Р. НЕПЪЛЕН ЧЛЕН = ха·рак·те·ри·зи·ра·лия
| МИН.ДЕЯТ.СВ.ПРИЧ. М.Р. ПЪЛЕН ЧЛЕН = ха·рак·те·ри·зи·ра·ли·ят
| МИН.ДЕЯТ.СВ.ПРИЧ. Ж.Р. = ха·рак·те·ри·зи·ра·ла
| МИН.ДЕЯТ.СВ.ПРИЧ. Ж.Р. ЧЛЕН = ха·рак·те·ри·зи·ра·ла·та
| МИН.ДЕЯТ.СВ.ПРИЧ. СР.Р. = ха·рак·те·ри·зи·ра·ло
| МИН.ДЕЯТ.СВ.ПРИЧ. СР.Р. ЧЛЕН = ха·рак·те·ри·зи·ра·ло·то
| МИН.ДЕЯТ.СВ.ПРИЧ. МН.Ч. = ха·рак·те·ри·зи·ра·ли
| МИН.ДЕЯТ.СВ.ПРИЧ. МН.Ч. ЧЛЕН = ха·рак·те·ри·зи·ра·ли·те
| МИН.ДЕЯТ.НЕСВ.ПРИЧ. М.Р. = ха·рак·те·ри·зи·рал
| МИН.ДЕЯТ.НЕСВ.ПРИЧ. М.Р. НЕПЪЛЕН ЧЛЕН = ха·рак·те·ри·зи·ра·лия
| МИН.ДЕЯТ.НЕСВ.ПРИЧ. М.Р. ПЪЛЕН ЧЛЕН = ха·рак·те·ри·зи·ра·ли·ят
| МИН.ДЕЯТ.НЕСВ.ПРИЧ. Ж.Р. = ха·рак·те·ри·зи·ра·ла
| МИН.ДЕЯТ.НЕСВ.ПРИЧ. Ж.Р. ЧЛЕН = ха·рак·те·ри·зи·ра·ла·та
| МИН.ДЕЯТ.НЕСВ.ПРИЧ. СР.Р. = ха·рак·те·ри·зи·ра·ло
| МИН.ДЕЯТ.НЕСВ.ПРИЧ. СР.Р. ЧЛЕН = ха·рак·те·ри·зи·ра·ло·то
| МИН.ДЕЯТ.НЕСВ.ПРИЧ. МН.Ч. = ха·рак·те·ри·зи·ра·ли
| МИН.ДЕЯТ.НЕСВ.ПРИЧ. МН.Ч. ЧЛЕН = ха·рак·те·ри·зи·ра·ли·те
| СЕГ.ДЕЯТ.ПРИЧ. М.Р. = ха·рак·те·ри·зи·ращ
| СЕГ.ДЕЯТ.ПРИЧ. М.Р. НЕПЪЛЕН ЧЛЕН = ха·рак·те·ри·зи·ра·щия
| СЕГ.ДЕЯТ.ПРИЧ. М.Р. ПЪЛЕН ЧЛЕН = ха·рак·те·ри·зи·ра·щи·ят
| СЕГ.ДЕЯТ.ПРИЧ. Ж.Р. = ха·рак·те·ри·зи·ра·ща
| СЕГ.ДЕЯТ.ПРИЧ. Ж.Р. ЧЛЕН = ха·рак·те·ри·зи·ра·ща·та
| СЕГ.ДЕЯТ.ПРИЧ. СР.Р. = ха·рак·те·ри·зи·ра·що
| СЕГ.ДЕЯТ.ПРИЧ. СР.Р. ЧЛЕН = ха·рак·те·ри·зи·ра·що·то
| СЕГ.ДЕЯТ.ПРИЧ. МН.Ч. = ха·рак·те·ри·зи·ра·щи
| СЕГ.ДЕЯТ.ПРИЧ. МН.Ч. ЧЛЕН = ха·рак·те·ри·зи·ра·щи·те
| ДЕЕПРИЧАСТИЕ = ха·рак·те·ри·зи·рай·ки
| СКРИТИ ПРЕПРАТКИ = 
[[характеризирам]],
[[характеризираш]],
[[характеризира]],
[[характеризираме]],
[[характеризирате]],
[[характеризират]],
[[характеризирах]],
[[характеризирахме]],
[[характеризирахте]],
[[характеризираха]],
[[характеризираше]],
[[характеризирай]],
[[характеризирайте]],
[[характеризирал]],
[[характеризиралия]],
[[характеризиралият]],
[[характеризирала]],
[[характеризиралата]],
[[характеризирало]],
[[характеризиралото]],
[[характеризирали]],
[[характеризиралите]],
[[характеризиран]],
[[характеризирания]],
[[характеризираният]],
[[характеризирана]],
[[характеризираната]],
[[характеризирано]],
[[характеризираното]],
[[характеризирани]],
[[характеризираните]],
[[характеризиращ]],
[[характеризиращия]],
[[характеризиращият]],
[[характеризираща]],
[[характеризиращата]],
[[характеризиращо]],
[[характеризиращото]],
[[характеризиращи]],
[[характеризиращите]],
[[характеризирайки]],
[[характеризирал съм]],
[[характеризирала съм]],
[[характеризирало съм]],
[[характеризирали сме]],
[[характеризирал си]],
[[характеризирала си]],
[[характеризирало си]],
[[характеризирали сте]],
[[характеризирал е]],
[[характеризирала е]],
[[характеризирало е]],
[[характеризирали са]],
[[бях характеризирал]],
[[бях характеризирала]],
[[бях характеризирало]],
[[бяхме характеризирали]],
[[беше характеризирал]],
[[беше характеризирала]],
[[беше характеризирало]],
[[бяхте характеризирали]],
[[бяха характеризирали]],
[[ще характеризирам]],
[[ще характеризираме]],
[[ще характеризираш]],
[[ще характеризирате]],
[[ще характеризира]],
[[ще характеризират]],
[[ще съм характеризирал]],
[[ще съм характеризирала]],
[[ще съм характеризирало]],
[[ще сме характеризирали]],
[[ще си характеризирал]],
[[ще си характеризирала]],
[[ще си характеризирало]],
[[ще сте характеризирали]],
[[ще е характеризирал]],
[[ще е характеризирала]],
[[ще е характеризирало]],
[[ще са характеризирали]],
[[щях да характеризирам]],
[[щяхме да характеризираме]],
[[щеше да характеризираш]],
[[щяхте да характеризирате]],
[[щеше да характеризира]],
[[щяха да характеризират]],
[[щях да съм характеризирал]],
[[щях да съм характеризирала]],
[[щях да съм характеризирало]],
[[щяхме да сме характеризирали]],
[[щеше да си характеризирал]],
[[щеше да си характеризирала]],
[[щеше да си характеризирало]],
[[щяхте да сте характеризирали]],
[[щеше да е характеризирал]],
[[щеше да е характеризирала]],
[[щеше да е характеризирало]],
[[щяха да са характеризирали]],
[[бил съм характеризирал]],
[[била съм характеризирала]],
[[било съм характеризирало]],
[[били сме характеризирали]],
[[бил си характеризирал]],
[[била си характеризирала]],
[[било си характеризирало]],
[[били сте характеризирали]],
[[бил е характеризирал]],
[[била е характеризирала]],
[[било е характеризирало]],
[[били са характеризирали]],
[[щял съм да характеризирам]],
[[щяла съм да характеризирам]],
[[щяло съм да характеризирам]],
[[щели сме да характеризираме]],
[[щял си да характеризираш]],
[[щяла си да характеризираш]],
[[щяло си да характеризираш]],
[[щели сте да характеризирате]],
[[щял да характеризира]],
[[щяла да характеризира]],
[[щяло да характеризира]],
[[щели да характеризират]],
[[щял е да характеризира]],
[[щяла е да характеризира]],
[[щяло е да характеризира]],
[[щели са да характеризират]],
[[щял съм да съм характеризирал]],
[[щяла съм да съм характеризирала]],
[[щяло съм да съм характеризирало]],
[[щели сме да сме характеризирали]],
[[щял си да си характеризирал]],
[[щяла си да си характеризирала]],
[[щяло си да си характеризирало]],
[[щели сте да сте характеризирали]],
[[щял да е характеризирал]],
[[щяла да е характеризирала]],
[[щяло да е характеризирало]],
[[щели да са характеризирали]],
[[щял е да е характеризирал]],
[[щяла е да е характеризирала]],
[[щяло е да е характеризирало]],
[[щели са да са характеризирали]],
[[бих характеризирал]],
[[бих характеризирала]],
[[бих характеризирало]],
[[бихме характеризирали]],
[[би характеризирал]],
[[би характеризирала]],
[[би характеризирало]],
[[бихте характеризирали]],
[[биха характеризирали]],
}}</text>
      <sha1>cesli78y6dqz949hjfn7qx1dh9h1b8m</sha1>
    </revision>
  </page>
  <page>
    <title>Шаблон:Словоформи/харесам</title>
    <ns>10</ns>
    <id>568232</id>
    <revision>
      <id>600212</id>
      <timestamp>2005-05-12T11:23:32Z</timestamp>
      <contributor>
        <username>Bgbot</username>
        <id>83</id>
      </contributor>
      <comment>Борислав: Шаблон със словоформи</comment>
      <model>wikitext</model>
      <format>text/x-wiki</format>
      <text bytes="19908" xml:space="preserve">{{Шаблон:Словоформи/Глагол|
  ОСНОВНА ФОРМА = харесам
| СЕГ.ВР., 1Л., ЕД.Ч. = ха·ре·сам
| СЕГ.ВР., 1Л., МН.Ч. = ха·ре·са·ме
| СЕГ.ВР., 2Л., ЕД.Ч. = ха·ре·саш
| СЕГ.ВР., 2Л., МН.Ч. = ха·ре·са·те
| СЕГ.ВР., 3Л., ЕД.Ч. = ха·ре·са
| СЕГ.ВР., 3Л., МН.Ч. = ха·ре·сат
| МИН.СВ.ВР., 1Л., ЕД.Ч. = ха·ре·сах
| МИН.СВ.ВР., 1Л., МН.Ч. = ха·ре·сах·ме
| МИН.СВ.ВР., 2Л., ЕД.Ч. = ха·ре·са
| МИН.СВ.ВР., 2Л., МН.Ч. = ха·ре·сах·те
| МИН.СВ.ВР., 3Л., ЕД.Ч. = ха·ре·са
| МИН.СВ.ВР., 3Л., МН.Ч. = ха·ре·са·ха
| МИН.НЕСВ.ВР., 1Л., ЕД.Ч. = ха·ре·сах
| МИН.НЕСВ.ВР., 1Л., МН.Ч. = ха·ре·сах·ме
| МИН.НЕСВ.ВР., 2Л., ЕД.Ч. = ха·ре·са·ше
| МИН.НЕСВ.ВР., 2Л., МН.Ч. = ха·ре·сах·те
| МИН.НЕСВ.ВР., 3Л., ЕД.Ч. = ха·ре·са·ше
| МИН.НЕСВ.ВР., 3Л., МН.Ч. = ха·ре·са·ха
| МИН.НЕОПР.ВР., 1Л., ЕД.Ч., М.Р. = харесал съм
| МИН.НЕОПР.ВР., 1Л., ЕД.Ч., Ж.Р. = харесала съм
| МИН.НЕОПР.ВР., 1Л., ЕД.Ч., СР.Р. = харесало съм
| МИН.НЕОПР.ВР., 1Л., МН.Ч. = харесали сме
| МИН.НЕОПР.ВР., 2Л., ЕД.Ч., М.Р. = харесал си
| МИН.НЕОПР.ВР., 2Л., ЕД.Ч., Ж.Р. = харесала си
| МИН.НЕОПР.ВР., 2Л., ЕД.Ч., СР.Р. = харесало си
| МИН.НЕОПР.ВР., 2Л., МН.Ч. = харесали сте
| МИН.НЕОПР.ВР., 3Л., ЕД.Ч., М.Р. = харесал е
| МИН.НЕОПР.ВР., 3Л., ЕД.Ч., Ж.Р. = харесала е
| МИН.НЕОПР.ВР., 3Л., ЕД.Ч., СР.Р. = харесало е
| МИН.НЕОПР.ВР., 3Л., МН.Ч. = харесали са
| МИН.ПРЕД.ВР., 1Л., ЕД.Ч., М.Р. = бях харесал
| МИН.ПРЕД.ВР., 1Л., ЕД.Ч., Ж.Р. = бях харесала
| МИН.ПРЕД.ВР., 1Л., ЕД.Ч., СР.Р. = бях харесало
| МИН.ПРЕД.ВР., 1Л., МН.Ч. = бяхме харесали
| МИН.ПРЕД.ВР., 2Л., ЕД.Ч., М.Р. = беше харесал
| МИН.ПРЕД.ВР., 2Л., ЕД.Ч., Ж.Р. = беше харесала
| МИН.ПРЕД.ВР., 2Л., ЕД.Ч., СР.Р. = беше харесало
| МИН.ПРЕД.ВР., 2Л., МН.Ч. = бяхте харесали
| МИН.ПРЕД.ВР., 3Л., ЕД.Ч., М.Р. = беше харесал
| МИН.ПРЕД.ВР., 3Л., ЕД.Ч., Ж.Р. = беше харесала
| МИН.ПРЕД.ВР., 3Л., ЕД.Ч., СР.Р. = беше харесало
| МИН.ПРЕД.ВР., 3Л., МН.Ч. = бяха харесали
| БЪД.ВР., 1Л., ЕД.Ч. = ще харесам
| БЪД.ВР., 1Л., МН.Ч. = ще харесаме
| БЪД.ВР., 2Л., ЕД.Ч. = ще харесаш
| БЪД.ВР., 2Л., МН.Ч. = ще харесате
| БЪД.ВР., 3Л., ЕД.Ч. = ще хареса
| БЪД.ВР., 3Л., МН.Ч. = ще харесат
| БЪД.ПРЕД.ВР., 1Л., ЕД.Ч., М.Р. = ще съм харесал
| БЪД.ПРЕД.ВР., 1Л., ЕД.Ч., Ж.Р. = ще съм харесала
| БЪД.ПРЕД.ВР., 1Л., ЕД.Ч., СР.Р. = ще съм харесало
| БЪД.ПРЕД.ВР., 1Л., МН.Ч. = ще сме харесали
| БЪД.ПРЕД.ВР., 2Л., ЕД.Ч., М.Р. = ще си харесал
| БЪД.ПРЕД.ВР., 2Л., ЕД.Ч., Ж.Р. = ще си харесала
| БЪД.ПРЕД.ВР., 2Л., ЕД.Ч., СР.Р. = ще си харесало
| БЪД.ПРЕД.ВР., 2Л., МН.Ч. = ще сте харесали
| БЪД.ПРЕД.ВР., 3Л., ЕД.Ч., М.Р. = ще е харесал
| БЪД.ПРЕД.ВР., 3Л., ЕД.Ч., Ж.Р. = ще е харесала
| БЪД.ПРЕД.ВР., 3Л., ЕД.Ч., СР.Р. = ще е харесало
| БЪД.ПРЕД.ВР., 3Л., МН.Ч. = ще са харесали
| БЪД.ВР. В МИН., 1Л., ЕД.Ч. = щях да харесам
| БЪД.ВР. В МИН., 1Л., МН.Ч. = щяхме да харесаме
| БЪД.ВР. В МИН., 2Л., ЕД.Ч. = щеше да харесаш
| БЪД.ВР. В МИН., 2Л., МН.Ч. = щяхте да харесате
| БЪД.ВР. В МИН., 3Л., ЕД.Ч. = щеше да хареса
| БЪД.ВР. В МИН., 3Л., МН.Ч. = щяха да харесат
| БЪД.ПРЕД.ВР. В МИН., 1Л., ЕД.Ч., М.Р. = щях да съм харесал
| БЪД.ПРЕД.ВР. В МИН., 1Л., ЕД.Ч., Ж.Р. = щях да съм харесала
| БЪД.ПРЕД.ВР. В МИН., 1Л., ЕД.Ч., СР.Р. = щях да съм харесало
| БЪД.ПРЕД.ВР. В МИН., 1Л., МН.Ч. = щяхме да сме харесали
| БЪД.ПРЕД.ВР. В МИН., 2Л., ЕД.Ч., М.Р. = щеше да си харесал
| БЪД.ПРЕД.ВР. В МИН., 2Л., ЕД.Ч., Ж.Р. = щеше да си харесала
| БЪД.ПРЕД.ВР. В МИН., 2Л., ЕД.Ч., СР.Р. = щеше да си харесало
| БЪД.ПРЕД.ВР. В МИН., 2Л., МН.Ч. = щяхте да сте харесали
| БЪД.ПРЕД.ВР. В МИН., 3Л., ЕД.Ч., М.Р. = щеше да е харесал
| БЪД.ПРЕД.ВР. В МИН., 3Л., ЕД.Ч., Ж.Р. = щеше да е харесала
| БЪД.ПРЕД.ВР. В МИН., 3Л., ЕД.Ч., СР.Р. = щеше да е харесало
| БЪД.ПРЕД.ВР. В МИН., 3Л., МН.Ч. = щяха да са харесали
| ПР.НАКЛ., СЕГ.ВР., 1Л., ЕД.Ч., М.Р. = харесал съм
| ПР.НАКЛ., СЕГ.ВР., 1Л., ЕД.Ч., Ж.Р. = харесала съм
| ПР.НАКЛ., СЕГ.ВР., 1Л., ЕД.Ч., СР.Р. = харесало съм
| ПР.НАКЛ., СЕГ.ВР., 1Л., МН.Ч. = харесали сме
| ПР.НАКЛ., СЕГ.ВР., 2Л., ЕД.Ч., М.Р. = харесал си
| ПР.НАКЛ., СЕГ.ВР., 2Л., ЕД.Ч., Ж.Р. = харесала си
| ПР.НАКЛ., СЕГ.ВР., 2Л., ЕД.Ч., СР.Р. = харесало си
| ПР.НАКЛ., СЕГ.ВР., 2Л., МН.Ч. = харесали сте
| ПР.НАКЛ., СЕГ.ВР., 3Л., ЕД.Ч., М.Р. = харесал (е)
| ПР.НАКЛ., СЕГ.ВР., 3Л., ЕД.Ч., Ж.Р. = харесала (е)
| ПР.НАКЛ., СЕГ.ВР., 3Л., ЕД.Ч., СР.Р. = харесало (е)
| ПР.НАКЛ., СЕГ.ВР., 3Л., МН.Ч. = харесали (са)
| ПР.НАКЛ., МИН.СВ.ВР., 1Л., ЕД.Ч., М.Р. = харесал съм
| ПР.НАКЛ., МИН.СВ.ВР., 1Л., ЕД.Ч., Ж.Р. = харесала съм
| ПР.НАКЛ., МИН.СВ.ВР., 1Л., ЕД.Ч., СР.Р. = харесало съм
| ПР.НАКЛ., МИН.СВ.ВР., 1Л., МН.Ч. = харесали сме
| ПР.НАКЛ., МИН.СВ.ВР., 2Л., ЕД.Ч., М.Р. = харесал си
| ПР.НАКЛ., МИН.СВ.ВР., 2Л., ЕД.Ч., Ж.Р. = харесала си
| ПР.НАКЛ., МИН.СВ.ВР., 2Л., ЕД.Ч., СР.Р. = харесало си
| ПР.НАКЛ., МИН.СВ.ВР., 2Л., МН.Ч. = харесали сте
| ПР.НАКЛ., МИН.СВ.ВР., 3Л., ЕД.Ч., М.Р. = харесал (е)
| ПР.НАКЛ., МИН.СВ.ВР., 3Л., ЕД.Ч., Ж.Р. = харесала (е)
| ПР.НАКЛ., МИН.СВ.ВР., 3Л., ЕД.Ч., СР.Р. = харесало (е)
| ПР.НАКЛ., МИН.СВ.ВР., 3Л., МН.Ч. = харесали (са)
| ПР.НАКЛ., МИН.НЕОПР.ВР., 1Л., ЕД.Ч., М.Р. = бил съм харесал
| ПР.НАКЛ., МИН.НЕОПР.ВР., 1Л., ЕД.Ч., Ж.Р. = била съм харесала
| ПР.НАКЛ., МИН.НЕОПР.ВР., 1Л., ЕД.Ч., СР.Р. = било съм харесало
| ПР.НАКЛ., МИН.НЕОПР.ВР., 1Л., МН.Ч. = били сме харесали
| ПР.НАКЛ., МИН.НЕОПР.ВР., 2Л., ЕД.Ч., М.Р. = бил си харесал
| ПР.НАКЛ., МИН.НЕОПР.ВР., 2Л., ЕД.Ч., Ж.Р. = била си харесала
| ПР.НАКЛ., МИН.НЕОПР.ВР., 2Л., ЕД.Ч., СР.Р. = било си харесало
| ПР.НАКЛ., МИН.НЕОПР.ВР., 2Л., МН.Ч. = били сте харесали
| ПР.НАКЛ., МИН.НЕОПР.ВР., 3Л., ЕД.Ч., М.Р. = бил (е) харесал
| ПР.НАКЛ., МИН.НЕОПР.ВР., 3Л., ЕД.Ч., Ж.Р. = била (е) харесала
| ПР.НАКЛ., МИН.НЕОПР.ВР., 3Л., ЕД.Ч., СР.Р. = било (е) харесало
| ПР.НАКЛ., МИН.НЕОПР.ВР., 3Л., МН.Ч. = били (са) харесали
| ПР.НАКЛ., БЪД.ВР., 1Л., ЕД.Ч., М.Р. = щял съм да харесам
| ПР.НАКЛ., БЪД.ВР., 1Л., ЕД.Ч., Ж.Р. = щяла съм да харесам
| ПР.НАКЛ., БЪД.ВР., 1Л., ЕД.Ч., СР.Р. = щяло съм да харесам
| ПР.НАКЛ., БЪД.ВР., 1Л., МН.Ч. = щели сме да харесаме
| ПР.НАКЛ., БЪД.ВР., 2Л., ЕД.Ч., М.Р. = щял си да харесаш
| ПР.НАКЛ., БЪД.ВР., 2Л., ЕД.Ч., Ж.Р. = щяла си да харесаш
| ПР.НАКЛ., БЪД.ВР., 2Л., ЕД.Ч., СР.Р. = щяло си да харесаш
| ПР.НАКЛ., БЪД.ВР., 2Л., МН.Ч. = щели сте да харесате
| ПР.НАКЛ., БЪД.ВР., 3Л., ЕД.Ч., М.Р. = щял (е) да хареса
| ПР.НАКЛ., БЪД.ВР., 3Л., ЕД.Ч., Ж.Р. = щяла (е) да хареса
| ПР.НАКЛ., БЪД.ВР., 3Л., ЕД.Ч., СР.Р. = щяло (е) да хареса
| ПР.НАКЛ., БЪД.ВР., 3Л., МН.Ч. = щели (са) да харесат
| ПР.НАКЛ., БЪД.ПРЕД.ВР., 1Л., ЕД.Ч., М.Р. = щял съм да съм харесал
| ПР.НАКЛ., БЪД.ПРЕД.ВР., 1Л., ЕД.Ч., Ж.Р. = щяла съм да съм харесала
| ПР.НАКЛ., БЪД.ПРЕД.ВР., 1Л., ЕД.Ч., СР.Р. = щяло съм да съм харесало
| ПР.НАКЛ., БЪД.ПРЕД.ВР., 1Л., МН.Ч. = щели сме да сме харесали
| ПР.НАКЛ., БЪД.ПРЕД.ВР., 2Л., ЕД.Ч., М.Р. = щял си да си харесал
| ПР.НАКЛ., БЪД.ПРЕД.ВР., 2Л., ЕД.Ч., Ж.Р. = щяла си да си харесала
| ПР.НАКЛ., БЪД.ПРЕД.ВР., 2Л., ЕД.Ч., СР.Р. = щяло си да си харесало
| ПР.НАКЛ., БЪД.ПРЕД.ВР., 2Л., МН.Ч. = щели сте да сте харесали
| ПР.НАКЛ., БЪД.ПРЕД.ВР., 3Л., ЕД.Ч., М.Р. = щял (е) да е харесал
| ПР.НАКЛ., БЪД.ПРЕД.ВР., 3Л., ЕД.Ч., Ж.Р. = щяла (е) да е харесала
| ПР.НАКЛ., БЪД.ПРЕД.ВР., 3Л., ЕД.Ч., СР.Р. = щяло (е) да е харесало
| ПР.НАКЛ., БЪД.ПРЕД.ВР., 3Л., МН.Ч. = щели (са) да са харесали
| УСЛОВНО НАКЛОНЕНИЕ, 1Л., ЕД.Ч., М.Р. = бих харесал
| УСЛОВНО НАКЛОНЕНИЕ, 1Л., ЕД.Ч., Ж.Р. = бих харесала
| УСЛОВНО НАКЛОНЕНИЕ, 1Л., ЕД.Ч., СР.Р. = бих харесало
| УСЛОВНО НАКЛОНЕНИЕ, 1Л., МН.Ч. = бихме харесали
| УСЛОВНО НАКЛОНЕНИЕ, 2Л., ЕД.Ч., М.Р. = би харесал
| УСЛОВНО НАКЛОНЕНИЕ, 2Л., ЕД.Ч., Ж.Р. = би харесала
| УСЛОВНО НАКЛОНЕНИЕ, 2Л., ЕД.Ч., СР.Р. = би харесало
| УСЛОВНО НАКЛОНЕНИЕ, 2Л., МН.Ч. = бихте харесали
| УСЛОВНО НАКЛОНЕНИЕ, 3Л., ЕД.Ч., М.Р. = би харесал
| УСЛОВНО НАКЛОНЕНИЕ, 3Л., ЕД.Ч., Ж.Р. = би харесала
| УСЛОВНО НАКЛОНЕНИЕ, 3Л., ЕД.Ч., СР.Р. = би харесало
| УСЛОВНО НАКЛОНЕНИЕ, 3Л., МН.Ч. = биха харесали
| ПОВЕЛИТЕЛНО НАКЛОНЕНИЕ, ЕД.Ч. = ха·ре·сай
| ПОВЕЛИТЕЛНО НАКЛОНЕНИЕ, МН.Ч. = ха·ре·сай·те
| МИН.СТРАД.ПРИЧ. М.Р. = ха·ре·сан
| МИН.СТРАД.ПРИЧ. М.Р. НЕПЪЛЕН ЧЛЕН = ха·ре·са·ния
| МИН.СТРАД.ПРИЧ. М.Р. ПЪЛЕН ЧЛЕН = ха·ре·са·ни·ят
| МИН.СТРАД.ПРИЧ. Ж.Р. = ха·ре·са·на
| МИН.СТРАД.ПРИЧ. Ж.Р. ЧЛЕН = ха·ре·са·на·та
| МИН.СТРАД.ПРИЧ. СР.Р. = ха·ре·са·но
| МИН.СТРАД.ПРИЧ. СР.Р. ЧЛЕН = ха·ре·са·но·то
| МИН.СТРАД.ПРИЧ. МН.Ч. = ха·ре·са·ни
| МИН.СТРАД.ПРИЧ. МН.Ч. ЧЛЕН = ха·ре·са·ни·те
| МИН.ДЕЯТ.СВ.ПРИЧ. М.Р. = ха·ре·сал
| МИН.ДЕЯТ.СВ.ПРИЧ. М.Р. НЕПЪЛЕН ЧЛЕН = ха·ре·са·лия
| МИН.ДЕЯТ.СВ.ПРИЧ. М.Р. ПЪЛЕН ЧЛЕН = ха·ре·са·ли·ят
| МИН.ДЕЯТ.СВ.ПРИЧ. Ж.Р. = ха·ре·са·ла
| МИН.ДЕЯТ.СВ.ПРИЧ. Ж.Р. ЧЛЕН = ха·ре·са·ла·та
| МИН.ДЕЯТ.СВ.ПРИЧ. СР.Р. = ха·ре·са·ло
| МИН.ДЕЯТ.СВ.ПРИЧ. СР.Р. ЧЛЕН = ха·ре·са·ло·то
| МИН.ДЕЯТ.СВ.ПРИЧ. МН.Ч. = ха·ре·са·ли
| МИН.ДЕЯТ.СВ.ПРИЧ. МН.Ч. ЧЛЕН = ха·ре·са·ли·те
| МИН.ДЕЯТ.НЕСВ.ПРИЧ. М.Р. = ха·ре·сал
| МИН.ДЕЯТ.НЕСВ.ПРИЧ. М.Р. НЕПЪЛЕН ЧЛЕН = ха·ре·са·лия
| МИН.ДЕЯТ.НЕСВ.ПРИЧ. М.Р. ПЪЛЕН ЧЛЕН = ха·ре·са·ли·ят
| МИН.ДЕЯТ.НЕСВ.ПРИЧ. Ж.Р. = ха·ре·са·ла
| МИН.ДЕЯТ.НЕСВ.ПРИЧ. Ж.Р. ЧЛЕН = ха·ре·са·ла·та
| МИН.ДЕЯТ.НЕСВ.ПРИЧ. СР.Р. = ха·ре·са·ло
| МИН.ДЕЯТ.НЕСВ.ПРИЧ. СР.Р. ЧЛЕН = ха·ре·са·ло·то
| МИН.ДЕЯТ.НЕСВ.ПРИЧ. МН.Ч. = ха·ре·са·ли
| МИН.ДЕЯТ.НЕСВ.ПРИЧ. МН.Ч. ЧЛЕН = ха·ре·са·ли·те
| СЕГ.ДЕЯТ.ПРИЧ. М.Р. = ха·ре·сащ
| СЕГ.ДЕЯТ.ПРИЧ. М.Р. НЕПЪЛЕН ЧЛЕН = ха·ре·са·щия
| СЕГ.ДЕЯТ.ПРИЧ. М.Р. ПЪЛЕН ЧЛЕН = ха·ре·са·щи·ят
| СЕГ.ДЕЯТ.ПРИЧ. Ж.Р. = ха·ре·са·ща
| СЕГ.ДЕЯТ.ПРИЧ. Ж.Р. ЧЛЕН = ха·ре·са·ща·та
| СЕГ.ДЕЯТ.ПРИЧ. СР.Р. = ха·ре·са·що
| СЕГ.ДЕЯТ.ПРИЧ. СР.Р. ЧЛЕН = ха·ре·са·що·то
| СЕГ.ДЕЯТ.ПРИЧ. МН.Ч. = ха·ре·са·щи
| СЕГ.ДЕЯТ.ПРИЧ. МН.Ч. ЧЛЕН = ха·ре·са·щи·те
| ДЕЕПРИЧАСТИЕ = ха·ре·сай·ки
| СКРИТИ ПРЕПРАТКИ = 
[[харесам]],
[[харесаш]],
[[хареса]],
[[харесаме]],
[[харесате]],
[[харесат]],
[[харесах]],
[[харесахме]],
[[харесахте]],
[[харесаха]],
[[харесаше]],
[[харесай]],
[[харесайте]],
[[харесал]],
[[харесалия]],
[[харесалият]],
[[харесала]],
[[харесалата]],
[[харесало]],
[[харесалото]],
[[харесали]],
[[харесалите]],
[[харесан]],
[[харесания]],
[[харесаният]],
[[харесана]],
[[харесаната]],
[[харесано]],
[[харесаното]],
[[харесани]],
[[харесаните]],
[[харесащ]],
[[харесащия]],
[[харесащият]],
[[харесаща]],
[[харесащата]],
[[харесащо]],
[[харесащото]],
[[харесащи]],
[[харесащите]],
[[харесайки]],
[[харесал съм]],
[[харесала съм]],
[[харесало съм]],
[[харесали сме]],
[[харесал си]],
[[харесала си]],
[[харесало си]],
[[харесали сте]],
[[харесал е]],
[[харесала е]],
[[харесало е]],
[[харесали са]],
[[бях харесал]],
[[бях харесала]],
[[бях харесало]],
[[бяхме харесали]],
[[беше харесал]],
[[беше харесала]],
[[беше харесало]],
[[бяхте харесали]],
[[бяха харесали]],
[[ще харесам]],
[[ще харесаме]],
[[ще харесаш]],
[[ще харесате]],
[[ще хареса]],
[[ще харесат]],
[[ще съм харесал]],
[[ще съм харесала]],
[[ще съм харесало]],
[[ще сме харесали]],
[[ще си харесал]],
[[ще си харесала]],
[[ще си харесало]],
[[ще сте харесали]],
[[ще е харесал]],
[[ще е харесала]],
[[ще е харесало]],
[[ще са харесали]],
[[щях да харесам]],
[[щяхме да харесаме]],
[[щеше да харесаш]],
[[щяхте да харесате]],
[[щеше да хареса]],
[[щяха да харесат]],
[[щях да съм харесал]],
[[щях да съм харесала]],
[[щях да съм харесало]],
[[щяхме да сме харесали]],
[[щеше да си харесал]],
[[щеше да си харесала]],
[[щеше да си харесало]],
[[щяхте да сте харесали]],
[[щеше да е харесал]],
[[щеше да е харесала]],
[[щеше да е харесало]],
[[щяха да са харесали]],
[[бил съм харесал]],
[[била съм харесала]],
[[било съм харесало]],
[[били сме харесали]],
[[бил си харесал]],
[[била си харесала]],
[[било си харесало]],
[[били сте харесали]],
[[бил е харесал]],
[[била е харесала]],
[[било е харесало]],
[[били са харесали]],
[[щял съм да харесам]],
[[щяла съм да харесам]],
[[щяло съм да харесам]],
[[щели сме да харесаме]],
[[щял си да харесаш]],
[[щяла си да харесаш]],
[[щяло си да харесаш]],
[[щели сте да харесате]],
[[щял да хареса]],
[[щяла да хареса]],
[[щяло да хареса]],
[[щели да харесат]],
[[щял е да хареса]],
[[щяла е да хареса]],
[[щяло е да хареса]],
[[щели са да харесат]],
[[щял съм да съм харесал]],
[[щяла съм да съм харесала]],
[[щяло съм да съм харесало]],
[[щели сме да сме харесали]],
[[щял си да си харесал]],
[[щяла си да си харесала]],
[[щяло си да си харесало]],
[[щели сте да сте харесали]],
[[щял да е харесал]],
[[щяла да е харесала]],
[[щяло да е харесало]],
[[щели да са харесали]],
[[щял е да е харесал]],
[[щяла е да е харесала]],
[[щяло е да е харесало]],
[[щели са да са харесали]],
[[бих харесал]],
[[бих харесала]],
[[бих харесало]],
[[бихме харесали]],
[[би харесал]],
[[би харесала]],
[[би харесало]],
[[бихте харесали]],
[[биха харесали]],
}}</text>
      <sha1>933f5kql12tzwgvmq0zl0q2em2brjn0</sha1>
    </revision>
  </page>
  <page>
    <title>Шаблон:Словоформи/харесвам</title>
    <ns>10</ns>
    <id>568242</id>
    <revision>
      <id>600222</id>
      <timestamp>2005-05-12T11:23:46Z</timestamp>
      <contributor>
        <username>Bgbot</username>
        <id>83</id>
      </contributor>
      <comment>Борислав: Шаблон със словоформи</comment>
      <model>wikitext</model>
      <format>text/x-wiki</format>
      <text bytes="20590" xml:space="preserve">{{Шаблон:Словоформи/Глагол|
  ОСНОВНА ФОРМА = харесвам
| СЕГ.ВР., 1Л., ЕД.Ч. = ха·рес·вам
| СЕГ.ВР., 1Л., МН.Ч. = ха·рес·ва·ме
| СЕГ.ВР., 2Л., ЕД.Ч. = ха·рес·ваш
| СЕГ.ВР., 2Л., МН.Ч. = ха·рес·ва·те
| СЕГ.ВР., 3Л., ЕД.Ч. = ха·рес·ва
| СЕГ.ВР., 3Л., МН.Ч. = ха·рес·ват
| МИН.СВ.ВР., 1Л., ЕД.Ч. = ха·рес·вах
| МИН.СВ.ВР., 1Л., МН.Ч. = ха·рес·вах·ме
| МИН.СВ.ВР., 2Л., ЕД.Ч. = ха·рес·ва
| МИН.СВ.ВР., 2Л., МН.Ч. = ха·рес·вах·те
| МИН.СВ.ВР., 3Л., ЕД.Ч. = ха·рес·ва
| МИН.СВ.ВР., 3Л., МН.Ч. = ха·рес·ва·ха
| МИН.НЕСВ.ВР., 1Л., ЕД.Ч. = ха·рес·вах
| МИН.НЕСВ.ВР., 1Л., МН.Ч. = ха·рес·вах·ме
| МИН.НЕСВ.ВР., 2Л., ЕД.Ч. = ха·рес·ва·ше
| МИН.НЕСВ.ВР., 2Л., МН.Ч. = ха·рес·вах·те
| МИН.НЕСВ.ВР., 3Л., ЕД.Ч. = ха·рес·ва·ше
| МИН.НЕСВ.ВР., 3Л., МН.Ч. = ха·рес·ва·ха
| МИН.НЕОПР.ВР., 1Л., ЕД.Ч., М.Р. = харесвал съм
| МИН.НЕОПР.ВР., 1Л., ЕД.Ч., Ж.Р. = харесвала съм
| МИН.НЕОПР.ВР., 1Л., ЕД.Ч., СР.Р. = харесвало съм
| МИН.НЕОПР.ВР., 1Л., МН.Ч. = харесвали сме
| МИН.НЕОПР.ВР., 2Л., ЕД.Ч., М.Р. = харесвал си
| МИН.НЕОПР.ВР., 2Л., ЕД.Ч., Ж.Р. = харесвала си
| МИН.НЕОПР.ВР., 2Л., ЕД.Ч., СР.Р. = харесвало си
| МИН.НЕОПР.ВР., 2Л., МН.Ч. = харесвали сте
| МИН.НЕОПР.ВР., 3Л., ЕД.Ч., М.Р. = харесвал е
| МИН.НЕОПР.ВР., 3Л., ЕД.Ч., Ж.Р. = харесвала е
| МИН.НЕОПР.ВР., 3Л., ЕД.Ч., СР.Р. = харесвало е
| МИН.НЕОПР.ВР., 3Л., МН.Ч. = харесвали са
| МИН.ПРЕД.ВР., 1Л., ЕД.Ч., М.Р. = бях харесвал
| МИН.ПРЕД.ВР., 1Л., ЕД.Ч., Ж.Р. = бях харесвала
| МИН.ПРЕД.ВР., 1Л., ЕД.Ч., СР.Р. = бях харесвало
| МИН.ПРЕД.ВР., 1Л., МН.Ч. = бяхме харесвали
| МИН.ПРЕД.ВР., 2Л., ЕД.Ч., М.Р. = беше харесвал
| МИН.ПРЕД.ВР., 2Л., ЕД.Ч., Ж.Р. = беше харесвала
| МИН.ПРЕД.ВР., 2Л., ЕД.Ч., СР.Р. = беше харесвало
| МИН.ПРЕД.ВР., 2Л., МН.Ч. = бяхте харесвали
| МИН.ПРЕД.ВР., 3Л., ЕД.Ч., М.Р. = беше харесвал
| МИН.ПРЕД.ВР., 3Л., ЕД.Ч., Ж.Р. = беше харесвала
| МИН.ПРЕД.ВР., 3Л., ЕД.Ч., СР.Р. = беше харесвало
| МИН.ПРЕД.ВР., 3Л., МН.Ч. = бяха харесвали
| БЪД.ВР., 1Л., ЕД.Ч. = ще харесвам
| БЪД.ВР., 1Л., МН.Ч. = ще харесваме
| БЪД.ВР., 2Л., ЕД.Ч. = ще харесваш
| БЪД.ВР., 2Л., МН.Ч. = ще харесвате
| БЪД.ВР., 3Л., ЕД.Ч. = ще харесва
| БЪД.ВР., 3Л., МН.Ч. = ще харесват
| БЪД.ПРЕД.ВР., 1Л., ЕД.Ч., М.Р. = ще съм харесвал
| БЪД.ПРЕД.ВР., 1Л., ЕД.Ч., Ж.Р. = ще съм харесвала
| БЪД.ПРЕД.ВР., 1Л., ЕД.Ч., СР.Р. = ще съм харесвало
| БЪД.ПРЕД.ВР., 1Л., МН.Ч. = ще сме харесвали
| БЪД.ПРЕД.ВР., 2Л., ЕД.Ч., М.Р. = ще си харесвал
| БЪД.ПРЕД.ВР., 2Л., ЕД.Ч., Ж.Р. = ще си харесвала
| БЪД.ПРЕД.ВР., 2Л., ЕД.Ч., СР.Р. = ще си харесвало
| БЪД.ПРЕД.ВР., 2Л., МН.Ч. = ще сте харесвали
| БЪД.ПРЕД.ВР., 3Л., ЕД.Ч., М.Р. = ще е харесвал
| БЪД.ПРЕД.ВР., 3Л., ЕД.Ч., Ж.Р. = ще е харесвала
| БЪД.ПРЕД.ВР., 3Л., ЕД.Ч., СР.Р. = ще е харесвало
| БЪД.ПРЕД.ВР., 3Л., МН.Ч. = ще са харесвали
| БЪД.ВР. В МИН., 1Л., ЕД.Ч. = щях да харесвам
| БЪД.ВР. В МИН., 1Л., МН.Ч. = щяхме да харесваме
| БЪД.ВР. В МИН., 2Л., ЕД.Ч. = щеше да харесваш
| БЪД.ВР. В МИН., 2Л., МН.Ч. = щяхте да харесвате
| БЪД.ВР. В МИН., 3Л., ЕД.Ч. = щеше да харесва
| БЪД.ВР. В МИН., 3Л., МН.Ч. = щяха да харесват
| БЪД.ПРЕД.ВР. В МИН., 1Л., ЕД.Ч., М.Р. = щях да съм харесвал
| БЪД.ПРЕД.ВР. В МИН., 1Л., ЕД.Ч., Ж.Р. = щях да съм харесвала
| БЪД.ПРЕД.ВР. В МИН., 1Л., ЕД.Ч., СР.Р. = щях да съм харесвало
| БЪД.ПРЕД.ВР. В МИН., 1Л., МН.Ч. = щяхме да сме харесвали
| БЪД.ПРЕД.ВР. В МИН., 2Л., ЕД.Ч., М.Р. = щеше да си харесвал
| БЪД.ПРЕД.ВР. В МИН., 2Л., ЕД.Ч., Ж.Р. = щеше да си харесвала
| БЪД.ПРЕД.ВР. В МИН., 2Л., ЕД.Ч., СР.Р. = щеше да си харесвало
| БЪД.ПРЕД.ВР. В МИН., 2Л., МН.Ч. = щяхте да сте харесвали
| БЪД.ПРЕД.ВР. В МИН., 3Л., ЕД.Ч., М.Р. = щеше да е харесвал
| БЪД.ПРЕД.ВР. В МИН., 3Л., ЕД.Ч., Ж.Р. = щеше да е харесвала
| БЪД.ПРЕД.ВР. В МИН., 3Л., ЕД.Ч., СР.Р. = щеше да е харесвало
| БЪД.ПРЕД.ВР. В МИН., 3Л., МН.Ч. = щяха да са харесвали
| ПР.НАКЛ., СЕГ.ВР., 1Л., ЕД.Ч., М.Р. = харесвал съм
| ПР.НАКЛ., СЕГ.ВР., 1Л., ЕД.Ч., Ж.Р. = харесвала съм
| ПР.НАКЛ., СЕГ.ВР., 1Л., ЕД.Ч., СР.Р. = харесвало съм
| ПР.НАКЛ., СЕГ.ВР., 1Л., МН.Ч. = харесвали сме
| ПР.НАКЛ., СЕГ.ВР., 2Л., ЕД.Ч., М.Р. = харесвал си
| ПР.НАКЛ., СЕГ.ВР., 2Л., ЕД.Ч., Ж.Р. = харесвала си
| ПР.НАКЛ., СЕГ.ВР., 2Л., ЕД.Ч., СР.Р. = харесвало си
| ПР.НАКЛ., СЕГ.ВР., 2Л., МН.Ч. = харесвали сте
| ПР.НАКЛ., СЕГ.ВР., 3Л., ЕД.Ч., М.Р. = харесвал (е)
| ПР.НАКЛ., СЕГ.ВР., 3Л., ЕД.Ч., Ж.Р. = харесвала (е)
| ПР.НАКЛ., СЕГ.ВР., 3Л., ЕД.Ч., СР.Р. = харесвало (е)
| ПР.НАКЛ., СЕГ.ВР., 3Л., МН.Ч. = харесвали (са)
| ПР.НАКЛ., МИН.СВ.ВР., 1Л., ЕД.Ч., М.Р. = харесвал съм
| ПР.НАКЛ., МИН.СВ.ВР., 1Л., ЕД.Ч., Ж.Р. = харесвала съм
| ПР.НАКЛ., МИН.СВ.ВР., 1Л., ЕД.Ч., СР.Р. = харесвало съм
| ПР.НАКЛ., МИН.СВ.ВР., 1Л., МН.Ч. = харесвали сме
| ПР.НАКЛ., МИН.СВ.ВР., 2Л., ЕД.Ч., М.Р. = харесвал си
| ПР.НАКЛ., МИН.СВ.ВР., 2Л., ЕД.Ч., Ж.Р. = харесвала си
| ПР.НАКЛ., МИН.СВ.ВР., 2Л., ЕД.Ч., СР.Р. = харесвало си
| ПР.НАКЛ., МИН.СВ.ВР., 2Л., МН.Ч. = харесвали сте
| ПР.НАКЛ., МИН.СВ.ВР., 3Л., ЕД.Ч., М.Р. = харесвал (е)
| ПР.НАКЛ., МИН.СВ.ВР., 3Л., ЕД.Ч., Ж.Р. = харесвала (е)
| ПР.НАКЛ., МИН.СВ.ВР., 3Л., ЕД.Ч., СР.Р. = харесвало (е)
| ПР.НАКЛ., МИН.СВ.ВР., 3Л., МН.Ч. = харесвали (са)
| ПР.НАКЛ., МИН.НЕОПР.ВР., 1Л., ЕД.Ч., М.Р. = бил съм харесвал
| ПР.НАКЛ., МИН.НЕОПР.ВР., 1Л., ЕД.Ч., Ж.Р. = била съм харесвала
| ПР.НАКЛ., МИН.НЕОПР.ВР., 1Л., ЕД.Ч., СР.Р. = било съм харесвало
| ПР.НАКЛ., МИН.НЕОПР.ВР., 1Л., МН.Ч. = били сме харесвали
| ПР.НАКЛ., МИН.НЕОПР.ВР., 2Л., ЕД.Ч., М.Р. = бил си харесвал
| ПР.НАКЛ., МИН.НЕОПР.ВР., 2Л., ЕД.Ч., Ж.Р. = била си харесвала
| ПР.НАКЛ., МИН.НЕОПР.ВР., 2Л., ЕД.Ч., СР.Р. = било си харесвало
| ПР.НАКЛ., МИН.НЕОПР.ВР., 2Л., МН.Ч. = били сте харесвали
| ПР.НАКЛ., МИН.НЕОПР.ВР., 3Л., ЕД.Ч., М.Р. = бил (е) харесвал
| ПР.НАКЛ., МИН.НЕОПР.ВР., 3Л., ЕД.Ч., Ж.Р. = била (е) харесвала
| ПР.НАКЛ., МИН.НЕОПР.ВР., 3Л., ЕД.Ч., СР.Р. = било (е) харесвало
| ПР.НАКЛ., МИН.НЕОПР.ВР., 3Л., МН.Ч. = били (са) харесвали
| ПР.НАКЛ., БЪД.ВР., 1Л., ЕД.Ч., М.Р. = щял съм да харесвам
| ПР.НАКЛ., БЪД.ВР., 1Л., ЕД.Ч., Ж.Р. = щяла съм да харесвам
| ПР.НАКЛ., БЪД.ВР., 1Л., ЕД.Ч., СР.Р. = щяло съм да харесвам
| ПР.НАКЛ., БЪД.ВР., 1Л., МН.Ч. = щели сме да харесваме
| ПР.НАКЛ., БЪД.ВР., 2Л., ЕД.Ч., М.Р. = щял си да харесваш
| ПР.НАКЛ., БЪД.ВР., 2Л., ЕД.Ч., Ж.Р. = щяла си да харесваш
| ПР.НАКЛ., БЪД.ВР., 2Л., ЕД.Ч., СР.Р. = щяло си да харесваш
| ПР.НАКЛ., БЪД.ВР., 2Л., МН.Ч. = щели сте да харесвате
| ПР.НАКЛ., БЪД.ВР., 3Л., ЕД.Ч., М.Р. = щял (е) да харесва
| ПР.НАКЛ., БЪД.ВР., 3Л., ЕД.Ч., Ж.Р. = щяла (е) да харесва
| ПР.НАКЛ., БЪД.ВР., 3Л., ЕД.Ч., СР.Р. = щяло (е) да харесва
| ПР.НАКЛ., БЪД.ВР., 3Л., МН.Ч. = щели (са) да харесват
| ПР.НАКЛ., БЪД.ПРЕД.ВР., 1Л., ЕД.Ч., М.Р. = щял съм да съм харесвал
| ПР.НАКЛ., БЪД.ПРЕД.ВР., 1Л., ЕД.Ч., Ж.Р. = щяла съм да съм харесвала
| ПР.НАКЛ., БЪД.ПРЕД.ВР., 1Л., ЕД.Ч., СР.Р. = щяло съм да съм харесвало
| ПР.НАКЛ., БЪД.ПРЕД.ВР., 1Л., МН.Ч. = щели сме да сме харесвали
| ПР.НАКЛ., БЪД.ПРЕД.ВР., 2Л., ЕД.Ч., М.Р. = щял си да си харесвал
| ПР.НАКЛ., БЪД.ПРЕД.ВР., 2Л., ЕД.Ч., Ж.Р. = щяла си да си харесвала
| ПР.НАКЛ., БЪД.ПРЕД.ВР., 2Л., ЕД.Ч., СР.Р. = щяло си да си харесвало
| ПР.НАКЛ., БЪД.ПРЕД.ВР., 2Л., МН.Ч. = щели сте да сте харесвали
| ПР.НАКЛ., БЪД.ПРЕД.ВР., 3Л., ЕД.Ч., М.Р. = щял (е) да е харесвал
| ПР.НАКЛ., БЪД.ПРЕД.ВР., 3Л., ЕД.Ч., Ж.Р. = щяла (е) да е харесвала
| ПР.НАКЛ., БЪД.ПРЕД.ВР., 3Л., ЕД.Ч., СР.Р. = щяло (е) да е харесвало
| ПР.НАКЛ., БЪД.ПРЕД.ВР., 3Л., МН.Ч. = щели (са) да са харесвали
| УСЛОВНО НАКЛОНЕНИЕ, 1Л., ЕД.Ч., М.Р. = бих харесвал
| УСЛОВНО НАКЛОНЕНИЕ, 1Л., ЕД.Ч., Ж.Р. = бих харесвала
| УСЛОВНО НАКЛОНЕНИЕ, 1Л., ЕД.Ч., СР.Р. = бих харесвало
| УСЛОВНО НАКЛОНЕНИЕ, 1Л., МН.Ч. = бихме харесвали
| УСЛОВНО НАКЛОНЕНИЕ, 2Л., ЕД.Ч., М.Р. = би харесвал
| УСЛОВНО НАКЛОНЕНИЕ, 2Л., ЕД.Ч., Ж.Р. = би харесвала
| УСЛОВНО НАКЛОНЕНИЕ, 2Л., ЕД.Ч., СР.Р. = би харесвало
| УСЛОВНО НАКЛОНЕНИЕ, 2Л., МН.Ч. = бихте харесвали
| УСЛОВНО НАКЛОНЕНИЕ, 3Л., ЕД.Ч., М.Р. = би харесвал
| УСЛОВНО НАКЛОНЕНИЕ, 3Л., ЕД.Ч., Ж.Р. = би харесвала
| УСЛОВНО НАКЛОНЕНИЕ, 3Л., ЕД.Ч., СР.Р. = би харесвало
| УСЛОВНО НАКЛОНЕНИЕ, 3Л., МН.Ч. = биха харесвали
| ПОВЕЛИТЕЛНО НАКЛОНЕНИЕ, ЕД.Ч. = ха·рес·вай
| ПОВЕЛИТЕЛНО НАКЛОНЕНИЕ, МН.Ч. = ха·рес·вай·те
| МИН.СТРАД.ПРИЧ. М.Р. = ха·рес·ван
| МИН.СТРАД.ПРИЧ. М.Р. НЕПЪЛЕН ЧЛЕН = ха·рес·ва·ния
| МИН.СТРАД.ПРИЧ. М.Р. ПЪЛЕН ЧЛЕН = ха·рес·ва·ни·ят
| МИН.СТРАД.ПРИЧ. Ж.Р. = ха·рес·ва·на
| МИН.СТРАД.ПРИЧ. Ж.Р. ЧЛЕН = ха·рес·ва·на·та
| МИН.СТРАД.ПРИЧ. СР.Р. = ха·рес·ва·но
| МИН.СТРАД.ПРИЧ. СР.Р. ЧЛЕН = ха·рес·ва·но·то
| МИН.СТРАД.ПРИЧ. МН.Ч. = ха·рес·ва·ни
| МИН.СТРАД.ПРИЧ. МН.Ч. ЧЛЕН = ха·рес·ва·ни·те
| МИН.ДЕЯТ.СВ.ПРИЧ. М.Р. = ха·рес·вал
| МИН.ДЕЯТ.СВ.ПРИЧ. М.Р. НЕПЪЛЕН ЧЛЕН = ха·рес·ва·лия
| МИН.ДЕЯТ.СВ.ПРИЧ. М.Р. ПЪЛЕН ЧЛЕН = ха·рес·ва·ли·ят
| МИН.ДЕЯТ.СВ.ПРИЧ. Ж.Р. = ха·рес·ва·ла
| МИН.ДЕЯТ.СВ.ПРИЧ. Ж.Р. ЧЛЕН = ха·рес·ва·ла·та
| МИН.ДЕЯТ.СВ.ПРИЧ. СР.Р. = ха·рес·ва·ло
| МИН.ДЕЯТ.СВ.ПРИЧ. СР.Р. ЧЛЕН = ха·рес·ва·ло·то
| МИН.ДЕЯТ.СВ.ПРИЧ. МН.Ч. = ха·рес·ва·ли
| МИН.ДЕЯТ.СВ.ПРИЧ. МН.Ч. ЧЛЕН = ха·рес·ва·ли·те
| МИН.ДЕЯТ.НЕСВ.ПРИЧ. М.Р. = ха·рес·вал
| МИН.ДЕЯТ.НЕСВ.ПРИЧ. М.Р. НЕПЪЛЕН ЧЛЕН = ха·рес·ва·лия
| МИН.ДЕЯТ.НЕСВ.ПРИЧ. М.Р. ПЪЛЕН ЧЛЕН = ха·рес·ва·ли·ят
| МИН.ДЕЯТ.НЕСВ.ПРИЧ. Ж.Р. = ха·рес·ва·ла
| МИН.ДЕЯТ.НЕСВ.ПРИЧ. Ж.Р. ЧЛЕН = ха·рес·ва·ла·та
| МИН.ДЕЯТ.НЕСВ.ПРИЧ. СР.Р. = ха·рес·ва·ло
| МИН.ДЕЯТ.НЕСВ.ПРИЧ. СР.Р. ЧЛЕН = ха·рес·ва·ло·то
| МИН.ДЕЯТ.НЕСВ.ПРИЧ. МН.Ч. = ха·рес·ва·ли
| МИН.ДЕЯТ.НЕСВ.ПРИЧ. МН.Ч. ЧЛЕН = ха·рес·ва·ли·те
| СЕГ.ДЕЯТ.ПРИЧ. М.Р. = ха·рес·ващ
| СЕГ.ДЕЯТ.ПРИЧ. М.Р. НЕПЪЛЕН ЧЛЕН = ха·рес·ва·щия
| СЕГ.ДЕЯТ.ПРИЧ. М.Р. ПЪЛЕН ЧЛЕН = ха·рес·ва·щи·ят
| СЕГ.ДЕЯТ.ПРИЧ. Ж.Р. = ха·рес·ва·ща
| СЕГ.ДЕЯТ.ПРИЧ. Ж.Р. ЧЛЕН = ха·рес·ва·ща·та
| СЕГ.ДЕЯТ.ПРИЧ. СР.Р. = ха·рес·ва·що
| СЕГ.ДЕЯТ.ПРИЧ. СР.Р. ЧЛЕН = ха·рес·ва·що·то
| СЕГ.ДЕЯТ.ПРИЧ. МН.Ч. = ха·рес·ва·щи
| СЕГ.ДЕЯТ.ПРИЧ. МН.Ч. ЧЛЕН = ха·рес·ва·щи·те
| ДЕЕПРИЧАСТИЕ = ха·рес·вай·ки
| СКРИТИ ПРЕПРАТКИ = 
[[харесвам]],
[[харесваш]],
[[харесва]],
[[харесваме]],
[[харесвате]],
[[харесват]],
[[харесвах]],
[[харесвахме]],
[[харесвахте]],
[[харесваха]],
[[харесваше]],
[[харесвай]],
[[харесвайте]],
[[харесвал]],
[[харесвалия]],
[[харесвалият]],
[[харесвала]],
[[харесвалата]],
[[харесвало]],
[[харесвалото]],
[[харесвали]],
[[харесвалите]],
[[харесван]],
[[харесвания]],
[[харесваният]],
[[харесвана]],
[[харесваната]],
[[харесвано]],
[[харесваното]],
[[харесвани]],
[[харесваните]],
[[харесващ]],
[[харесващия]],
[[харесващият]],
[[харесваща]],
[[харесващата]],
[[харесващо]],
[[харесващото]],
[[харесващи]],
[[харесващите]],
[[харесвайки]],
[[харесвал съм]],
[[харесвала съм]],
[[харесвало съм]],
[[харесвали сме]],
[[харесвал си]],
[[харесвала си]],
[[харесвало си]],
[[харесвали сте]],
[[харесвал е]],
[[харесвала е]],
[[харесвало е]],
[[харесвали са]],
[[бях харесвал]],
[[бях харесвала]],
[[бях харесвало]],
[[бяхме харесвали]],
[[беше харесвал]],
[[беше харесвала]],
[[беше харесвало]],
[[бяхте харесвали]],
[[бяха харесвали]],
[[ще харесвам]],
[[ще харесваме]],
[[ще харесваш]],
[[ще харесвате]],
[[ще харесва]],
[[ще харесват]],
[[ще съм харесвал]],
[[ще съм харесвала]],
[[ще съм харесвало]],
[[ще сме харесвали]],
[[ще си харесвал]],
[[ще си харесвала]],
[[ще си харесвало]],
[[ще сте харесвали]],
[[ще е харесвал]],
[[ще е харесвала]],
[[ще е харесвало]],
[[ще са харесвали]],
[[щях да харесвам]],
[[щяхме да харесваме]],
[[щеше да харесваш]],
[[щяхте да харесвате]],
[[щеше да харесва]],
[[щяха да харесват]],
[[щях да съм харесвал]],
[[щях да съм харесвала]],
[[щях да съм харесвало]],
[[щяхме да сме харесвали]],
[[щеше да си харесвал]],
[[щеше да си харесвала]],
[[щеше да си харесвало]],
[[щяхте да сте харесвали]],
[[щеше да е харесвал]],
[[щеше да е харесвала]],
[[щеше да е харесвало]],
[[щяха да са харесвали]],
[[бил съм харесвал]],
[[била съм харесвала]],
[[било съм харесвало]],
[[били сме харесвали]],
[[бил си харесвал]],
[[била си харесвала]],
[[било си харесвало]],
[[били сте харесвали]],
[[бил е харесвал]],
[[била е харесвала]],
[[било е харесвало]],
[[били са харесвали]],
[[щял съм да харесвам]],
[[щяла съм да харесвам]],
[[щяло съм да харесвам]],
[[щели сме да харесваме]],
[[щял си да харесваш]],
[[щяла си да харесваш]],
[[щяло си да харесваш]],
[[щели сте да харесвате]],
[[щял да харесва]],
[[щяла да харесва]],
[[щяло да харесва]],
[[щели да харесват]],
[[щял е да харесва]],
[[щяла е да харесва]],
[[щяло е да харесва]],
[[щели са да харесват]],
[[щял съм да съм харесвал]],
[[щяла съм да съм харесвала]],
[[щяло съм да съм харесвало]],
[[щели сме да сме харесвали]],
[[щял си да си харесвал]],
[[щяла си да си харесвала]],
[[щяло си да си харесвало]],
[[щели сте да сте харесвали]],
[[щял да е харесвал]],
[[щяла да е харесвала]],
[[щяло да е харесвало]],
[[щели да са харесвали]],
[[щял е да е харесвал]],
[[щяла е да е харесвала]],
[[щяло е да е харесвало]],
[[щели са да са харесвали]],
[[бих харесвал]],
[[бих харесвала]],
[[бих харесвало]],
[[бихме харесвали]],
[[би харесвал]],
[[би харесвала]],
[[би харесвало]],
[[бихте харесвали]],
[[биха харесвали]],
}}</text>
      <sha1>bujnj203h04ndryp275iq3sqxljak6t</sha1>
    </revision>
  </page>
  <page>
    <title>Шаблон:Словоформи/харижа</title>
    <ns>10</ns>
    <id>401592</id>
    <revision>
      <id>433599</id>
      <parentid>10368</parentid>
      <timestamp>2005-05-06T21:05:24Z</timestamp>
      <contributor>
        <username>Bgbot</username>
        <id>83</id>
      </contributor>
      <comment>Борислав: Шаблон със словоформи</comment>
      <model>wikitext</model>
      <format>text/x-wiki</format>
      <text bytes="20026" xml:space="preserve">{{Шаблон:Словоформи/Глагол|
  ОСНОВНА ФОРМА = харижа
| СЕГ.ВР., 1Л., ЕД.Ч. = ха·ри·жа
| СЕГ.ВР., 1Л., МН.Ч. = ха·ри·жем
| СЕГ.ВР., 2Л., ЕД.Ч. = ха·ри·жеш
| СЕГ.ВР., 2Л., МН.Ч. = ха·ри·же·те
| СЕГ.ВР., 3Л., ЕД.Ч. = ха·ри·же
| СЕГ.ВР., 3Л., МН.Ч. = ха·ри·жат
| МИН.СВ.ВР., 1Л., ЕД.Ч. = ха·ри·зах
| МИН.СВ.ВР., 1Л., МН.Ч. = ха·ри·зах·ме
| МИН.СВ.ВР., 2Л., ЕД.Ч. = ха·ри·за
| МИН.СВ.ВР., 2Л., МН.Ч. = ха·ри·зах·те
| МИН.СВ.ВР., 3Л., ЕД.Ч. = ха·ри·за
| МИН.СВ.ВР., 3Л., МН.Ч. = ха·ри·за·ха
| МИН.НЕСВ.ВР., 1Л., ЕД.Ч. = ха·ри·жех
| МИН.НЕСВ.ВР., 1Л., МН.Ч. = ха·ри·жех·ме
| МИН.НЕСВ.ВР., 2Л., ЕД.Ч. = ха·ри·же·ше
| МИН.НЕСВ.ВР., 2Л., МН.Ч. = ха·ри·жех·те
| МИН.НЕСВ.ВР., 3Л., ЕД.Ч. = ха·ри·же·ше
| МИН.НЕСВ.ВР., 3Л., МН.Ч. = ха·ри·же·ха
| МИН.НЕОПР.ВР., 1Л., ЕД.Ч., М.Р. = харизал съм
| МИН.НЕОПР.ВР., 1Л., ЕД.Ч., Ж.Р. = харизала съм
| МИН.НЕОПР.ВР., 1Л., ЕД.Ч., СР.Р. = харизало съм
| МИН.НЕОПР.ВР., 1Л., МН.Ч. = харизали сме
| МИН.НЕОПР.ВР., 2Л., ЕД.Ч., М.Р. = харизал си
| МИН.НЕОПР.ВР., 2Л., ЕД.Ч., Ж.Р. = харизала си
| МИН.НЕОПР.ВР., 2Л., ЕД.Ч., СР.Р. = харизало си
| МИН.НЕОПР.ВР., 2Л., МН.Ч. = харизали сте
| МИН.НЕОПР.ВР., 3Л., ЕД.Ч., М.Р. = харизал е
| МИН.НЕОПР.ВР., 3Л., ЕД.Ч., Ж.Р. = харизала е
| МИН.НЕОПР.ВР., 3Л., ЕД.Ч., СР.Р. = харизало е
| МИН.НЕОПР.ВР., 3Л., МН.Ч. = харизали са
| МИН.ПРЕД.ВР., 1Л., ЕД.Ч., М.Р. = бях харизал
| МИН.ПРЕД.ВР., 1Л., ЕД.Ч., Ж.Р. = бях харизала
| МИН.ПРЕД.ВР., 1Л., ЕД.Ч., СР.Р. = бях харизало
| МИН.ПРЕД.ВР., 1Л., МН.Ч. = бяхме харизали
| МИН.ПРЕД.ВР., 2Л., ЕД.Ч., М.Р. = беше харизал
| МИН.ПРЕД.ВР., 2Л., ЕД.Ч., Ж.Р. = беше харизала
| МИН.ПРЕД.ВР., 2Л., ЕД.Ч., СР.Р. = беше харизало
| МИН.ПРЕД.ВР., 2Л., МН.Ч. = бяхте харизали
| МИН.ПРЕД.ВР., 3Л., ЕД.Ч., М.Р. = беше харизал
| МИН.ПРЕД.ВР., 3Л., ЕД.Ч., Ж.Р. = беше харизала
| МИН.ПРЕД.ВР., 3Л., ЕД.Ч., СР.Р. = беше харизало
| МИН.ПРЕД.ВР., 3Л., МН.Ч. = бяха харизали
| БЪД.ВР., 1Л., ЕД.Ч. = ще харижа
| БЪД.ВР., 1Л., МН.Ч. = ще харижем
| БЪД.ВР., 2Л., ЕД.Ч. = ще харижеш
| БЪД.ВР., 2Л., МН.Ч. = ще харижете
| БЪД.ВР., 3Л., ЕД.Ч. = ще хариже
| БЪД.ВР., 3Л., МН.Ч. = ще харижат
| БЪД.ПРЕД.ВР., 1Л., ЕД.Ч., М.Р. = ще съм харизал
| БЪД.ПРЕД.ВР., 1Л., ЕД.Ч., Ж.Р. = ще съм харизала
| БЪД.ПРЕД.ВР., 1Л., ЕД.Ч., СР.Р. = ще съм харизало
| БЪД.ПРЕД.ВР., 1Л., МН.Ч. = ще сме харизали
| БЪД.ПРЕД.ВР., 2Л., ЕД.Ч., М.Р. = ще си харизал
| БЪД.ПРЕД.ВР., 2Л., ЕД.Ч., Ж.Р. = ще си харизала
| БЪД.ПРЕД.ВР., 2Л., ЕД.Ч., СР.Р. = ще си харизало
| БЪД.ПРЕД.ВР., 2Л., МН.Ч. = ще сте харизали
| БЪД.ПРЕД.ВР., 3Л., ЕД.Ч., М.Р. = ще е харизал
| БЪД.ПРЕД.ВР., 3Л., ЕД.Ч., Ж.Р. = ще е харизала
| БЪД.ПРЕД.ВР., 3Л., ЕД.Ч., СР.Р. = ще е харизало
| БЪД.ПРЕД.ВР., 3Л., МН.Ч. = ще са харизали
| БЪД.ВР. В МИН., 1Л., ЕД.Ч. = щях да харижа
| БЪД.ВР. В МИН., 1Л., МН.Ч. = щяхме да харижем
| БЪД.ВР. В МИН., 2Л., ЕД.Ч. = щеше да харижеш
| БЪД.ВР. В МИН., 2Л., МН.Ч. = щяхте да харижете
| БЪД.ВР. В МИН., 3Л., ЕД.Ч. = щеше да хариже
| БЪД.ВР. В МИН., 3Л., МН.Ч. = щяха да харижат
| БЪД.ПРЕД.ВР. В МИН., 1Л., ЕД.Ч., М.Р. = щях да съм харизал
| БЪД.ПРЕД.ВР. В МИН., 1Л., ЕД.Ч., Ж.Р. = щях да съм харизала
| БЪД.ПРЕД.ВР. В МИН., 1Л., ЕД.Ч., СР.Р. = щях да съм харизало
| БЪД.ПРЕД.ВР. В МИН., 1Л., МН.Ч. = щяхме да сме харизали
| БЪД.ПРЕД.ВР. В МИН., 2Л., ЕД.Ч., М.Р. = щеше да си харизал
| БЪД.ПРЕД.ВР. В МИН., 2Л., ЕД.Ч., Ж.Р. = щеше да си харизала
| БЪД.ПРЕД.ВР. В МИН., 2Л., ЕД.Ч., СР.Р. = щеше да си харизало
| БЪД.ПРЕД.ВР. В МИН., 2Л., МН.Ч. = щяхте да сте харизали
| БЪД.ПРЕД.ВР. В МИН., 3Л., ЕД.Ч., М.Р. = щеше да е харизал
| БЪД.ПРЕД.ВР. В МИН., 3Л., ЕД.Ч., Ж.Р. = щеше да е харизала
| БЪД.ПРЕД.ВР. В МИН., 3Л., ЕД.Ч., СР.Р. = щеше да е харизало
| БЪД.ПРЕД.ВР. В МИН., 3Л., МН.Ч. = щяха да са харизали
| ПР.НАКЛ., СЕГ.ВР., 1Л., ЕД.Ч., М.Р. = харижел съм
| ПР.НАКЛ., СЕГ.ВР., 1Л., ЕД.Ч., Ж.Р. = харижела съм
| ПР.НАКЛ., СЕГ.ВР., 1Л., ЕД.Ч., СР.Р. = харижело съм
| ПР.НАКЛ., СЕГ.ВР., 1Л., МН.Ч. = харижели сме
| ПР.НАКЛ., СЕГ.ВР., 2Л., ЕД.Ч., М.Р. = харижел си
| ПР.НАКЛ., СЕГ.ВР., 2Л., ЕД.Ч., Ж.Р. = харижела си
| ПР.НАКЛ., СЕГ.ВР., 2Л., ЕД.Ч., СР.Р. = харижело си
| ПР.НАКЛ., СЕГ.ВР., 2Л., МН.Ч. = харижели сте
| ПР.НАКЛ., СЕГ.ВР., 3Л., ЕД.Ч., М.Р. = харижел (е)
| ПР.НАКЛ., СЕГ.ВР., 3Л., ЕД.Ч., Ж.Р. = харижела (е)
| ПР.НАКЛ., СЕГ.ВР., 3Л., ЕД.Ч., СР.Р. = харижело (е)
| ПР.НАКЛ., СЕГ.ВР., 3Л., МН.Ч. = харижели (са)
| ПР.НАКЛ., МИН.СВ.ВР., 1Л., ЕД.Ч., М.Р. = харизал съм
| ПР.НАКЛ., МИН.СВ.ВР., 1Л., ЕД.Ч., Ж.Р. = харизала съм
| ПР.НАКЛ., МИН.СВ.ВР., 1Л., ЕД.Ч., СР.Р. = харизало съм
| ПР.НАКЛ., МИН.СВ.ВР., 1Л., МН.Ч. = харизали сме
| ПР.НАКЛ., МИН.СВ.ВР., 2Л., ЕД.Ч., М.Р. = харизал си
| ПР.НАКЛ., МИН.СВ.ВР., 2Л., ЕД.Ч., Ж.Р. = харизала си
| ПР.НАКЛ., МИН.СВ.ВР., 2Л., ЕД.Ч., СР.Р. = харизало си
| ПР.НАКЛ., МИН.СВ.ВР., 2Л., МН.Ч. = харизали сте
| ПР.НАКЛ., МИН.СВ.ВР., 3Л., ЕД.Ч., М.Р. = харизал (е)
| ПР.НАКЛ., МИН.СВ.ВР., 3Л., ЕД.Ч., Ж.Р. = харизала (е)
| ПР.НАКЛ., МИН.СВ.ВР., 3Л., ЕД.Ч., СР.Р. = харизало (е)
| ПР.НАКЛ., МИН.СВ.ВР., 3Л., МН.Ч. = харизали (са)
| ПР.НАКЛ., МИН.НЕОПР.ВР., 1Л., ЕД.Ч., М.Р. = бил съм харизал
| ПР.НАКЛ., МИН.НЕОПР.ВР., 1Л., ЕД.Ч., Ж.Р. = била съм харизала
| ПР.НАКЛ., МИН.НЕОПР.ВР., 1Л., ЕД.Ч., СР.Р. = било съм харизало
| ПР.НАКЛ., МИН.НЕОПР.ВР., 1Л., МН.Ч. = били сме харизали
| ПР.НАКЛ., МИН.НЕОПР.ВР., 2Л., ЕД.Ч., М.Р. = бил си харизал
| ПР.НАКЛ., МИН.НЕОПР.ВР., 2Л., ЕД.Ч., Ж.Р. = била си харизала
| ПР.НАКЛ., МИН.НЕОПР.ВР., 2Л., ЕД.Ч., СР.Р. = било си харизало
| ПР.НАКЛ., МИН.НЕОПР.ВР., 2Л., МН.Ч. = били сте харизали
| ПР.НАКЛ., МИН.НЕОПР.ВР., 3Л., ЕД.Ч., М.Р. = бил (е) харизал
| ПР.НАКЛ., МИН.НЕОПР.ВР., 3Л., ЕД.Ч., Ж.Р. = била (е) харизала
| ПР.НАКЛ., МИН.НЕОПР.ВР., 3Л., ЕД.Ч., СР.Р. = било (е) харизало
| ПР.НАКЛ., МИН.НЕОПР.ВР., 3Л., МН.Ч. = били (са) харизали
| ПР.НАКЛ., БЪД.ВР., 1Л., ЕД.Ч., М.Р. = щял съм да харижа
| ПР.НАКЛ., БЪД.ВР., 1Л., ЕД.Ч., Ж.Р. = щяла съм да харижа
| ПР.НАКЛ., БЪД.ВР., 1Л., ЕД.Ч., СР.Р. = щяло съм да харижа
| ПР.НАКЛ., БЪД.ВР., 1Л., МН.Ч. = щели сме да харижем
| ПР.НАКЛ., БЪД.ВР., 2Л., ЕД.Ч., М.Р. = щял си да харижеш
| ПР.НАКЛ., БЪД.ВР., 2Л., ЕД.Ч., Ж.Р. = щяла си да харижеш
| ПР.НАКЛ., БЪД.ВР., 2Л., ЕД.Ч., СР.Р. = щяло си да харижеш
| ПР.НАКЛ., БЪД.ВР., 2Л., МН.Ч. = щели сте да харижете
| ПР.НАКЛ., БЪД.ВР., 3Л., ЕД.Ч., М.Р. = щял (е) да хариже
| ПР.НАКЛ., БЪД.ВР., 3Л., ЕД.Ч., Ж.Р. = щяла (е) да хариже
| ПР.НАКЛ., БЪД.ВР., 3Л., ЕД.Ч., СР.Р. = щяло (е) да хариже
| ПР.НАКЛ., БЪД.ВР., 3Л., МН.Ч. = щели (са) да харижат
| ПР.НАКЛ., БЪД.ПРЕД.ВР., 1Л., ЕД.Ч., М.Р. = щял съм да съм харизал
| ПР.НАКЛ., БЪД.ПРЕД.ВР., 1Л., ЕД.Ч., Ж.Р. = щяла съм да съм харизала
| ПР.НАКЛ., БЪД.ПРЕД.ВР., 1Л., ЕД.Ч., СР.Р. = щяло съм да съм харизало
| ПР.НАКЛ., БЪД.ПРЕД.ВР., 1Л., МН.Ч. = щели сме да сме харизали
| ПР.НАКЛ., БЪД.ПРЕД.ВР., 2Л., ЕД.Ч., М.Р. = щял си да си харизал
| ПР.НАКЛ., БЪД.ПРЕД.ВР., 2Л., ЕД.Ч., Ж.Р. = щяла си да си харизала
| ПР.НАКЛ., БЪД.ПРЕД.ВР., 2Л., ЕД.Ч., СР.Р. = щяло си да си харизало
| ПР.НАКЛ., БЪД.ПРЕД.ВР., 2Л., МН.Ч. = щели сте да сте харизали
| ПР.НАКЛ., БЪД.ПРЕД.ВР., 3Л., ЕД.Ч., М.Р. = щял (е) да е харизал
| ПР.НАКЛ., БЪД.ПРЕД.ВР., 3Л., ЕД.Ч., Ж.Р. = щяла (е) да е харизала
| ПР.НАКЛ., БЪД.ПРЕД.ВР., 3Л., ЕД.Ч., СР.Р. = щяло (е) да е харизало
| ПР.НАКЛ., БЪД.ПРЕД.ВР., 3Л., МН.Ч. = щели (са) да са харизали
| УСЛОВНО НАКЛОНЕНИЕ, 1Л., ЕД.Ч., М.Р. = бих харизал
| УСЛОВНО НАКЛОНЕНИЕ, 1Л., ЕД.Ч., Ж.Р. = бих харизала
| УСЛОВНО НАКЛОНЕНИЕ, 1Л., ЕД.Ч., СР.Р. = бих харизало
| УСЛОВНО НАКЛОНЕНИЕ, 1Л., МН.Ч. = бихме харизали
| УСЛОВНО НАКЛОНЕНИЕ, 2Л., ЕД.Ч., М.Р. = би харизал
| УСЛОВНО НАКЛОНЕНИЕ, 2Л., ЕД.Ч., Ж.Р. = би харизала
| УСЛОВНО НАКЛОНЕНИЕ, 2Л., ЕД.Ч., СР.Р. = би харизало
| УСЛОВНО НАКЛОНЕНИЕ, 2Л., МН.Ч. = бихте харизали
| УСЛОВНО НАКЛОНЕНИЕ, 3Л., ЕД.Ч., М.Р. = би харизал
| УСЛОВНО НАКЛОНЕНИЕ, 3Л., ЕД.Ч., Ж.Р. = би харизала
| УСЛОВНО НАКЛОНЕНИЕ, 3Л., ЕД.Ч., СР.Р. = би харизало
| УСЛОВНО НАКЛОНЕНИЕ, 3Л., МН.Ч. = биха харизали
| ПОВЕЛИТЕЛНО НАКЛОНЕНИЕ, ЕД.Ч. = ха·ри·жи
| ПОВЕЛИТЕЛНО НАКЛОНЕНИЕ, МН.Ч. = ха·ри·же·те
| МИН.СТРАД.ПРИЧ. М.Р. = ха·ри·зан
| МИН.СТРАД.ПРИЧ. М.Р. НЕПЪЛЕН ЧЛЕН = ха·ри·за·ния
| МИН.СТРАД.ПРИЧ. М.Р. ПЪЛЕН ЧЛЕН = ха·ри·за·ни·ят
| МИН.СТРАД.ПРИЧ. Ж.Р. = ха·ри·за·на
| МИН.СТРАД.ПРИЧ. Ж.Р. ЧЛЕН = ха·ри·за·на·та
| МИН.СТРАД.ПРИЧ. СР.Р. = ха·ри·за·но
| МИН.СТРАД.ПРИЧ. СР.Р. ЧЛЕН = ха·ри·за·но·то
| МИН.СТРАД.ПРИЧ. МН.Ч. = ха·ри·за·ни
| МИН.СТРАД.ПРИЧ. МН.Ч. ЧЛЕН = ха·ри·за·ни·те
| МИН.ДЕЯТ.СВ.ПРИЧ. М.Р. = ха·ри·зал
| МИН.ДЕЯТ.СВ.ПРИЧ. М.Р. НЕПЪЛЕН ЧЛЕН = ха·ри·за·лия
| МИН.ДЕЯТ.СВ.ПРИЧ. М.Р. ПЪЛЕН ЧЛЕН = ха·ри·за·ли·ят
| МИН.ДЕЯТ.СВ.ПРИЧ. Ж.Р. = ха·ри·за·ла
| МИН.ДЕЯТ.СВ.ПРИЧ. Ж.Р. ЧЛЕН = ха·ри·за·ла·та
| МИН.ДЕЯТ.СВ.ПРИЧ. СР.Р. = ха·ри·за·ло
| МИН.ДЕЯТ.СВ.ПРИЧ. СР.Р. ЧЛЕН = ха·ри·за·ло·то
| МИН.ДЕЯТ.СВ.ПРИЧ. МН.Ч. = ха·ри·за·ли
| МИН.ДЕЯТ.СВ.ПРИЧ. МН.Ч. ЧЛЕН = ха·ри·за·ли·те
| МИН.ДЕЯТ.НЕСВ.ПРИЧ. М.Р. = ха·ри·жел
| МИН.ДЕЯТ.НЕСВ.ПРИЧ. М.Р. НЕПЪЛЕН ЧЛЕН = ха·ри·же·лия
| МИН.ДЕЯТ.НЕСВ.ПРИЧ. М.Р. ПЪЛЕН ЧЛЕН = ха·ри·же·ли·ят
| МИН.ДЕЯТ.НЕСВ.ПРИЧ. Ж.Р. = ха·ри·же·ла
| МИН.ДЕЯТ.НЕСВ.ПРИЧ. Ж.Р. ЧЛЕН = ха·ри·же·ла·та
| МИН.ДЕЯТ.НЕСВ.ПРИЧ. СР.Р. = ха·ри·же·ло
| МИН.ДЕЯТ.НЕСВ.ПРИЧ. СР.Р. ЧЛЕН = ха·ри·же·ло·то
| МИН.ДЕЯТ.НЕСВ.ПРИЧ. МН.Ч. = ха·ри·же·ли
| МИН.ДЕЯТ.НЕСВ.ПРИЧ. МН.Ч. ЧЛЕН = ха·ри·же·ли·те
| СЕГ.ДЕЯТ.ПРИЧ. М.Р. = —
| СЕГ.ДЕЯТ.ПРИЧ. М.Р. НЕПЪЛЕН ЧЛЕН = —
| СЕГ.ДЕЯТ.ПРИЧ. М.Р. ПЪЛЕН ЧЛЕН = —
| СЕГ.ДЕЯТ.ПРИЧ. Ж.Р. = —
| СЕГ.ДЕЯТ.ПРИЧ. Ж.Р. ЧЛЕН = —
| СЕГ.ДЕЯТ.ПРИЧ. СР.Р. = —
| СЕГ.ДЕЯТ.ПРИЧ. СР.Р. ЧЛЕН = —
| СЕГ.ДЕЯТ.ПРИЧ. МН.Ч. = —
| СЕГ.ДЕЯТ.ПРИЧ. МН.Ч. ЧЛЕН = —
| ДЕЕПРИЧАСТИЕ = —
| СКРИТИ ПРЕПРАТКИ = 
[[харижа]],
[[харижеш]],
[[хариже]],
[[харижем]],
[[харижете]],
[[харижат]],
[[харизах]],
[[хариза]],
[[харизахме]],
[[харизахте]],
[[харизаха]],
[[харижех]],
[[харижеше]],
[[харижехме]],
[[харижехте]],
[[харижеха]],
[[харижи]],
[[харизал]],
[[харизалия]],
[[харизалият]],
[[харизала]],
[[харизалата]],
[[харизало]],
[[харизалото]],
[[харизали]],
[[харизалите]],
[[харижел]],
[[харижелия]],
[[харижелият]],
[[харижела]],
[[харижелата]],
[[харижело]],
[[харижелото]],
[[харижели]],
[[харижелите]],
[[харизан]],
[[харизания]],
[[харизаният]],
[[харизана]],
[[харизаната]],
[[харизано]],
[[харизаното]],
[[харизани]],
[[харизаните]],
[[харизал съм]],
[[харизала съм]],
[[харизало съм]],
[[харизали сме]],
[[харизал си]],
[[харизала си]],
[[харизало си]],
[[харизали сте]],
[[харизал е]],
[[харизала е]],
[[харизало е]],
[[харизали са]],
[[бях харизал]],
[[бях харизала]],
[[бях харизало]],
[[бяхме харизали]],
[[беше харизал]],
[[беше харизала]],
[[беше харизало]],
[[бяхте харизали]],
[[бяха харизали]],
[[ще харижа]],
[[ще харижем]],
[[ще харижеш]],
[[ще харижете]],
[[ще хариже]],
[[ще харижат]],
[[ще съм харизал]],
[[ще съм харизала]],
[[ще съм харизало]],
[[ще сме харизали]],
[[ще си харизал]],
[[ще си харизала]],
[[ще си харизало]],
[[ще сте харизали]],
[[ще е харизал]],
[[ще е харизала]],
[[ще е харизало]],
[[ще са харизали]],
[[щях да харижа]],
[[щяхме да харижем]],
[[щеше да харижеш]],
[[щяхте да харижете]],
[[щеше да хариже]],
[[щяха да харижат]],
[[щях да съм харизал]],
[[щях да съм харизала]],
[[щях да съм харизало]],
[[щяхме да сме харизали]],
[[щеше да си харизал]],
[[щеше да си харизала]],
[[щеше да си харизало]],
[[щяхте да сте харизали]],
[[щеше да е харизал]],
[[щеше да е харизала]],
[[щеше да е харизало]],
[[щяха да са харизали]],
[[харижел съм]],
[[харижела съм]],
[[харижело съм]],
[[харижели сме]],
[[харижел си]],
[[харижела си]],
[[харижело си]],
[[харижели сте]],
[[харижел е]],
[[харижела е]],
[[харижело е]],
[[харижели са]],
[[бил съм харизал]],
[[била съм харизала]],
[[било съм харизало]],
[[били сме харизали]],
[[бил си харизал]],
[[била си харизала]],
[[било си харизало]],
[[били сте харизали]],
[[бил е харизал]],
[[била е харизала]],
[[било е харизало]],
[[били са харизали]],
[[щял съм да харижа]],
[[щяла съм да харижа]],
[[щяло съм да харижа]],
[[щели сме да харижем]],
[[щял си да харижеш]],
[[щяла си да харижеш]],
[[щяло си да харижеш]],
[[щели сте да харижете]],
[[щял да хариже]],
[[щяла да хариже]],
[[щяло да хариже]],
[[щели да харижат]],
[[щял е да хариже]],
[[щяла е да хариже]],
[[щяло е да хариже]],
[[щели са да харижат]],
[[щял съм да съм харизал]],
[[щяла съм да съм харизала]],
[[щяло съм да съм харизало]],
[[щели сме да сме харизали]],
[[щял си да си харизал]],
[[щяла си да си харизала]],
[[щяло си да си харизало]],
[[щели сте да сте харизали]],
[[щял да е харизал]],
[[щяла да е харизала]],
[[щяло да е харизало]],
[[щели да са харизали]],
[[щял е да е харизал]],
[[щяла е да е харизала]],
[[щяло е да е харизало]],
[[щели са да са харизали]],
[[бих харизал]],
[[бих харизала]],
[[бих харизало]],
[[бихме харизали]],
[[би харизал]],
[[би харизала]],
[[би харизало]],
[[бихте харизали]],
[[биха харизали]],
}}</text>
      <sha1>p1s27tq8mcy766wt919iup9dfg7o8ay</sha1>
    </revision>
  </page>
  <page>
    <title>Шаблон:Словоформи/харизвам</title>
    <ns>10</ns>
    <id>568254</id>
    <revision>
      <id>600234</id>
      <timestamp>2005-05-12T11:24:00Z</timestamp>
      <contributor>
        <username>Bgbot</username>
        <id>83</id>
      </contributor>
      <comment>Борислав: Шаблон със словоформи</comment>
      <model>wikitext</model>
      <format>text/x-wiki</format>
      <text bytes="20590" xml:space="preserve">{{Шаблон:Словоформи/Глагол|
  ОСНОВНА ФОРМА = харизвам
| СЕГ.ВР., 1Л., ЕД.Ч. = ха·риз·вам
| СЕГ.ВР., 1Л., МН.Ч. = ха·риз·ва·ме
| СЕГ.ВР., 2Л., ЕД.Ч. = ха·риз·ваш
| СЕГ.ВР., 2Л., МН.Ч. = ха·риз·ва·те
| СЕГ.ВР., 3Л., ЕД.Ч. = ха·риз·ва
| СЕГ.ВР., 3Л., МН.Ч. = ха·риз·ват
| МИН.СВ.ВР., 1Л., ЕД.Ч. = ха·риз·вах
| МИН.СВ.ВР., 1Л., МН.Ч. = ха·риз·вах·ме
| МИН.СВ.ВР., 2Л., ЕД.Ч. = ха·риз·ва
| МИН.СВ.ВР., 2Л., МН.Ч. = ха·риз·вах·те
| МИН.СВ.ВР., 3Л., ЕД.Ч. = ха·риз·ва
| МИН.СВ.ВР., 3Л., МН.Ч. = ха·риз·ва·ха
| МИН.НЕСВ.ВР., 1Л., ЕД.Ч. = ха·риз·вах
| МИН.НЕСВ.ВР., 1Л., МН.Ч. = ха·риз·вах·ме
| МИН.НЕСВ.ВР., 2Л., ЕД.Ч. = ха·риз·ва·ше
| МИН.НЕСВ.ВР., 2Л., МН.Ч. = ха·риз·вах·те
| МИН.НЕСВ.ВР., 3Л., ЕД.Ч. = ха·риз·ва·ше
| МИН.НЕСВ.ВР., 3Л., МН.Ч. = ха·риз·ва·ха
| МИН.НЕОПР.ВР., 1Л., ЕД.Ч., М.Р. = харизвал съм
| МИН.НЕОПР.ВР., 1Л., ЕД.Ч., Ж.Р. = харизвала съм
| МИН.НЕОПР.ВР., 1Л., ЕД.Ч., СР.Р. = харизвало съм
| МИН.НЕОПР.ВР., 1Л., МН.Ч. = харизвали сме
| МИН.НЕОПР.ВР., 2Л., ЕД.Ч., М.Р. = харизвал си
| МИН.НЕОПР.ВР., 2Л., ЕД.Ч., Ж.Р. = харизвала си
| МИН.НЕОПР.ВР., 2Л., ЕД.Ч., СР.Р. = харизвало си
| МИН.НЕОПР.ВР., 2Л., МН.Ч. = харизвали сте
| МИН.НЕОПР.ВР., 3Л., ЕД.Ч., М.Р. = харизвал е
| МИН.НЕОПР.ВР., 3Л., ЕД.Ч., Ж.Р. = харизвала е
| МИН.НЕОПР.ВР., 3Л., ЕД.Ч., СР.Р. = харизвало е
| МИН.НЕОПР.ВР., 3Л., МН.Ч. = харизвали са
| МИН.ПРЕД.ВР., 1Л., ЕД.Ч., М.Р. = бях харизвал
| МИН.ПРЕД.ВР., 1Л., ЕД.Ч., Ж.Р. = бях харизвала
| МИН.ПРЕД.ВР., 1Л., ЕД.Ч., СР.Р. = бях харизвало
| МИН.ПРЕД.ВР., 1Л., МН.Ч. = бяхме харизвали
| МИН.ПРЕД.ВР., 2Л., ЕД.Ч., М.Р. = беше харизвал
| МИН.ПРЕД.ВР., 2Л., ЕД.Ч., Ж.Р. = беше харизвала
| МИН.ПРЕД.ВР., 2Л., ЕД.Ч., СР.Р. = беше харизвало
| МИН.ПРЕД.ВР., 2Л., МН.Ч. = бяхте харизвали
| МИН.ПРЕД.ВР., 3Л., ЕД.Ч., М.Р. = беше харизвал
| МИН.ПРЕД.ВР., 3Л., ЕД.Ч., Ж.Р. = беше харизвала
| МИН.ПРЕД.ВР., 3Л., ЕД.Ч., СР.Р. = беше харизвало
| МИН.ПРЕД.ВР., 3Л., МН.Ч. = бяха харизвали
| БЪД.ВР., 1Л., ЕД.Ч. = ще харизвам
| БЪД.ВР., 1Л., МН.Ч. = ще харизваме
| БЪД.ВР., 2Л., ЕД.Ч. = ще харизваш
| БЪД.ВР., 2Л., МН.Ч. = ще харизвате
| БЪД.ВР., 3Л., ЕД.Ч. = ще харизва
| БЪД.ВР., 3Л., МН.Ч. = ще харизват
| БЪД.ПРЕД.ВР., 1Л., ЕД.Ч., М.Р. = ще съм харизвал
| БЪД.ПРЕД.ВР., 1Л., ЕД.Ч., Ж.Р. = ще съм харизвала
| БЪД.ПРЕД.ВР., 1Л., ЕД.Ч., СР.Р. = ще съм харизвало
| БЪД.ПРЕД.ВР., 1Л., МН.Ч. = ще сме харизвали
| БЪД.ПРЕД.ВР., 2Л., ЕД.Ч., М.Р. = ще си харизвал
| БЪД.ПРЕД.ВР., 2Л., ЕД.Ч., Ж.Р. = ще си харизвала
| БЪД.ПРЕД.ВР., 2Л., ЕД.Ч., СР.Р. = ще си харизвало
| БЪД.ПРЕД.ВР., 2Л., МН.Ч. = ще сте харизвали
| БЪД.ПРЕД.ВР., 3Л., ЕД.Ч., М.Р. = ще е харизвал
| БЪД.ПРЕД.ВР., 3Л., ЕД.Ч., Ж.Р. = ще е харизвала
| БЪД.ПРЕД.ВР., 3Л., ЕД.Ч., СР.Р. = ще е харизвало
| БЪД.ПРЕД.ВР., 3Л., МН.Ч. = ще са харизвали
| БЪД.ВР. В МИН., 1Л., ЕД.Ч. = щях да харизвам
| БЪД.ВР. В МИН., 1Л., МН.Ч. = щяхме да харизваме
| БЪД.ВР. В МИН., 2Л., ЕД.Ч. = щеше да харизваш
| БЪД.ВР. В МИН., 2Л., МН.Ч. = щяхте да харизвате
| БЪД.ВР. В МИН., 3Л., ЕД.Ч. = щеше да харизва
| БЪД.ВР. В МИН., 3Л., МН.Ч. = щяха да харизват
| БЪД.ПРЕД.ВР. В МИН., 1Л., ЕД.Ч., М.Р. = щях да съм харизвал
| БЪД.ПРЕД.ВР. В МИН., 1Л., ЕД.Ч., Ж.Р. = щях да съм харизвала
| БЪД.ПРЕД.ВР. В МИН., 1Л., ЕД.Ч., СР.Р. = щях да съм харизвало
| БЪД.ПРЕД.ВР. В МИН., 1Л., МН.Ч. = щяхме да сме харизвали
| БЪД.ПРЕД.ВР. В МИН., 2Л., ЕД.Ч., М.Р. = щеше да си харизвал
| БЪД.ПРЕД.ВР. В МИН., 2Л., ЕД.Ч., Ж.Р. = щеше да си харизвала
| БЪД.ПРЕД.ВР. В МИН., 2Л., ЕД.Ч., СР.Р. = щеше да си харизвало
| БЪД.ПРЕД.ВР. В МИН., 2Л., МН.Ч. = щяхте да сте харизвали
| БЪД.ПРЕД.ВР. В МИН., 3Л., ЕД.Ч., М.Р. = щеше да е харизвал
| БЪД.ПРЕД.ВР. В МИН., 3Л., ЕД.Ч., Ж.Р. = щеше да е харизвала
| БЪД.ПРЕД.ВР. В МИН., 3Л., ЕД.Ч., СР.Р. = щеше да е харизвало
| БЪД.ПРЕД.ВР. В МИН., 3Л., МН.Ч. = щяха да са харизвали
| ПР.НАКЛ., СЕГ.ВР., 1Л., ЕД.Ч., М.Р. = харизвал съм
| ПР.НАКЛ., СЕГ.ВР., 1Л., ЕД.Ч., Ж.Р. = харизвала съм
| ПР.НАКЛ., СЕГ.ВР., 1Л., ЕД.Ч., СР.Р. = харизвало съм
| ПР.НАКЛ., СЕГ.ВР., 1Л., МН.Ч. = харизвали сме
| ПР.НАКЛ., СЕГ.ВР., 2Л., ЕД.Ч., М.Р. = харизвал си
| ПР.НАКЛ., СЕГ.ВР., 2Л., ЕД.Ч., Ж.Р. = харизвала си
| ПР.НАКЛ., СЕГ.ВР., 2Л., ЕД.Ч., СР.Р. = харизвало си
| ПР.НАКЛ., СЕГ.ВР., 2Л., МН.Ч. = харизвали сте
| ПР.НАКЛ., СЕГ.ВР., 3Л., ЕД.Ч., М.Р. = харизвал (е)
| ПР.НАКЛ., СЕГ.ВР., 3Л., ЕД.Ч., Ж.Р. = харизвала (е)
| ПР.НАКЛ., СЕГ.ВР., 3Л., ЕД.Ч., СР.Р. = харизвало (е)
| ПР.НАКЛ., СЕГ.ВР., 3Л., МН.Ч. = харизвали (са)
| ПР.НАКЛ., МИН.СВ.ВР., 1Л., ЕД.Ч., М.Р. = харизвал съм
| ПР.НАКЛ., МИН.СВ.ВР., 1Л., ЕД.Ч., Ж.Р. = харизвала съм
| ПР.НАКЛ., МИН.СВ.ВР., 1Л., ЕД.Ч., СР.Р. = харизвало съм
| ПР.НАКЛ., МИН.СВ.ВР., 1Л., МН.Ч. = харизвали сме
| ПР.НАКЛ., МИН.СВ.ВР., 2Л., ЕД.Ч., М.Р. = харизвал си
| ПР.НАКЛ., МИН.СВ.ВР., 2Л., ЕД.Ч., Ж.Р. = харизвала си
| ПР.НАКЛ., МИН.СВ.ВР., 2Л., ЕД.Ч., СР.Р. = харизвало си
| ПР.НАКЛ., МИН.СВ.ВР., 2Л., МН.Ч. = харизвали сте
| ПР.НАКЛ., МИН.СВ.ВР., 3Л., ЕД.Ч., М.Р. = харизвал (е)
| ПР.НАКЛ., МИН.СВ.ВР., 3Л., ЕД.Ч., Ж.Р. = харизвала (е)
| ПР.НАКЛ., МИН.СВ.ВР., 3Л., ЕД.Ч., СР.Р. = харизвало (е)
| ПР.НАКЛ., МИН.СВ.ВР., 3Л., МН.Ч. = харизвали (са)
| ПР.НАКЛ., МИН.НЕОПР.ВР., 1Л., ЕД.Ч., М.Р. = бил съм харизвал
| ПР.НАКЛ., МИН.НЕОПР.ВР., 1Л., ЕД.Ч., Ж.Р. = била съм харизвала
| ПР.НАКЛ., МИН.НЕОПР.ВР., 1Л., ЕД.Ч., СР.Р. = било съм харизвало
| ПР.НАКЛ., МИН.НЕОПР.ВР., 1Л., МН.Ч. = били сме харизвали
| ПР.НАКЛ., МИН.НЕОПР.ВР., 2Л., ЕД.Ч., М.Р. = бил си харизвал
| ПР.НАКЛ., МИН.НЕОПР.ВР., 2Л., ЕД.Ч., Ж.Р. = била си харизвала
| ПР.НАКЛ., МИН.НЕОПР.ВР., 2Л., ЕД.Ч., СР.Р. = било си харизвало
| ПР.НАКЛ., МИН.НЕОПР.ВР., 2Л., МН.Ч. = били сте харизвали
| ПР.НАКЛ., МИН.НЕОПР.ВР., 3Л., ЕД.Ч., М.Р. = бил (е) харизвал
| ПР.НАКЛ., МИН.НЕОПР.ВР., 3Л., ЕД.Ч., Ж.Р. = била (е) харизвала
| ПР.НАКЛ., МИН.НЕОПР.ВР., 3Л., ЕД.Ч., СР.Р. = било (е) харизвало
| ПР.НАКЛ., МИН.НЕОПР.ВР., 3Л., МН.Ч. = били (са) харизвали
| ПР.НАКЛ., БЪД.ВР., 1Л., ЕД.Ч., М.Р. = щял съм да харизвам
| ПР.НАКЛ., БЪД.ВР., 1Л., ЕД.Ч., Ж.Р. = щяла съм да харизвам
| ПР.НАКЛ., БЪД.ВР., 1Л., ЕД.Ч., СР.Р. = щяло съм да харизвам
| ПР.НАКЛ., БЪД.ВР., 1Л., МН.Ч. = щели сме да харизваме
| ПР.НАКЛ., БЪД.ВР., 2Л., ЕД.Ч., М.Р. = щял си да харизваш
| ПР.НАКЛ., БЪД.ВР., 2Л., ЕД.Ч., Ж.Р. = щяла си да харизваш
| ПР.НАКЛ., БЪД.ВР., 2Л., ЕД.Ч., СР.Р. = щяло си да харизваш
| ПР.НАКЛ., БЪД.ВР., 2Л., МН.Ч. = щели сте да харизвате
| ПР.НАКЛ., БЪД.ВР., 3Л., ЕД.Ч., М.Р. = щял (е) да харизва
| ПР.НАКЛ., БЪД.ВР., 3Л., ЕД.Ч., Ж.Р. = щяла (е) да харизва
| ПР.НАКЛ., БЪД.ВР., 3Л., ЕД.Ч., СР.Р. = щяло (е) да харизва
| ПР.НАКЛ., БЪД.ВР., 3Л., МН.Ч. = щели (са) да харизват
| ПР.НАКЛ., БЪД.ПРЕД.ВР., 1Л., ЕД.Ч., М.Р. = щял съм да съм харизвал
| ПР.НАКЛ., БЪД.ПРЕД.ВР., 1Л., ЕД.Ч., Ж.Р. = щяла съм да съм харизвала
| ПР.НАКЛ., БЪД.ПРЕД.ВР., 1Л., ЕД.Ч., СР.Р. = щяло съм да съм харизвало
| ПР.НАКЛ., БЪД.ПРЕД.ВР., 1Л., МН.Ч. = щели сме да сме харизвали
| ПР.НАКЛ., БЪД.ПРЕД.ВР., 2Л., ЕД.Ч., М.Р. = щял си да си харизвал
| ПР.НАКЛ., БЪД.ПРЕД.ВР., 2Л., ЕД.Ч., Ж.Р. = щяла си да си харизвала
| ПР.НАКЛ., БЪД.ПРЕД.ВР., 2Л., ЕД.Ч., СР.Р. = щяло си да си харизвало
| ПР.НАКЛ., БЪД.ПРЕД.ВР., 2Л., МН.Ч. = щели сте да сте харизвали
| ПР.НАКЛ., БЪД.ПРЕД.ВР., 3Л., ЕД.Ч., М.Р. = щял (е) да е харизвал
| ПР.НАКЛ., БЪД.ПРЕД.ВР., 3Л., ЕД.Ч., Ж.Р. = щяла (е) да е харизвала
| ПР.НАКЛ., БЪД.ПРЕД.ВР., 3Л., ЕД.Ч., СР.Р. = щяло (е) да е харизвало
| ПР.НАКЛ., БЪД.ПРЕД.ВР., 3Л., МН.Ч. = щели (са) да са харизвали
| УСЛОВНО НАКЛОНЕНИЕ, 1Л., ЕД.Ч., М.Р. = бих харизвал
| УСЛОВНО НАКЛОНЕНИЕ, 1Л., ЕД.Ч., Ж.Р. = бих харизвала
| УСЛОВНО НАКЛОНЕНИЕ, 1Л., ЕД.Ч., СР.Р. = бих харизвало
| УСЛОВНО НАКЛОНЕНИЕ, 1Л., МН.Ч. = бихме харизвали
| УСЛОВНО НАКЛОНЕНИЕ, 2Л., ЕД.Ч., М.Р. = би харизвал
| УСЛОВНО НАКЛОНЕНИЕ, 2Л., ЕД.Ч., Ж.Р. = би харизвала
| УСЛОВНО НАКЛОНЕНИЕ, 2Л., ЕД.Ч., СР.Р. = би харизвало
| УСЛОВНО НАКЛОНЕНИЕ, 2Л., МН.Ч. = бихте харизвали
| УСЛОВНО НАКЛОНЕНИЕ, 3Л., ЕД.Ч., М.Р. = би харизвал
| УСЛОВНО НАКЛОНЕНИЕ, 3Л., ЕД.Ч., Ж.Р. = би харизвала
| УСЛОВНО НАКЛОНЕНИЕ, 3Л., ЕД.Ч., СР.Р. = би харизвало
| УСЛОВНО НАКЛОНЕНИЕ, 3Л., МН.Ч. = биха харизвали
| ПОВЕЛИТЕЛНО НАКЛОНЕНИЕ, ЕД.Ч. = ха·риз·вай
| ПОВЕЛИТЕЛНО НАКЛОНЕНИЕ, МН.Ч. = ха·риз·вай·те
| МИН.СТРАД.ПРИЧ. М.Р. = ха·риз·ван
| МИН.СТРАД.ПРИЧ. М.Р. НЕПЪЛЕН ЧЛЕН = ха·риз·ва·ния
| МИН.СТРАД.ПРИЧ. М.Р. ПЪЛЕН ЧЛЕН = ха·риз·ва·ни·ят
| МИН.СТРАД.ПРИЧ. Ж.Р. = ха·риз·ва·на
| МИН.СТРАД.ПРИЧ. Ж.Р. ЧЛЕН = ха·риз·ва·на·та
| МИН.СТРАД.ПРИЧ. СР.Р. = ха·риз·ва·но
| МИН.СТРАД.ПРИЧ. СР.Р. ЧЛЕН = ха·риз·ва·но·то
| МИН.СТРАД.ПРИЧ. МН.Ч. = ха·риз·ва·ни
| МИН.СТРАД.ПРИЧ. МН.Ч. ЧЛЕН = ха·риз·ва·ни·те
| МИН.ДЕЯТ.СВ.ПРИЧ. М.Р. = ха·риз·вал
| МИН.ДЕЯТ.СВ.ПРИЧ. М.Р. НЕПЪЛЕН ЧЛЕН = ха·риз·ва·лия
| МИН.ДЕЯТ.СВ.ПРИЧ. М.Р. ПЪЛЕН ЧЛЕН = ха·риз·ва·ли·ят
| МИН.ДЕЯТ.СВ.ПРИЧ. Ж.Р. = ха·риз·ва·ла
| МИН.ДЕЯТ.СВ.ПРИЧ. Ж.Р. ЧЛЕН = ха·риз·ва·ла·та
| МИН.ДЕЯТ.СВ.ПРИЧ. СР.Р. = ха·риз·ва·ло
| МИН.ДЕЯТ.СВ.ПРИЧ. СР.Р. ЧЛЕН = ха·риз·ва·ло·то
| МИН.ДЕЯТ.СВ.ПРИЧ. МН.Ч. = ха·риз·ва·ли
| МИН.ДЕЯТ.СВ.ПРИЧ. МН.Ч. ЧЛЕН = ха·риз·ва·ли·те
| МИН.ДЕЯТ.НЕСВ.ПРИЧ. М.Р. = ха·риз·вал
| МИН.ДЕЯТ.НЕСВ.ПРИЧ. М.Р. НЕПЪЛЕН ЧЛЕН = ха·риз·ва·лия
| МИН.ДЕЯТ.НЕСВ.ПРИЧ. М.Р. ПЪЛЕН ЧЛЕН = ха·риз·ва·ли·ят
| МИН.ДЕЯТ.НЕСВ.ПРИЧ. Ж.Р. = ха·риз·ва·ла
| МИН.ДЕЯТ.НЕСВ.ПРИЧ. Ж.Р. ЧЛЕН = ха·риз·ва·ла·та
| МИН.ДЕЯТ.НЕСВ.ПРИЧ. СР.Р. = ха·риз·ва·ло
| МИН.ДЕЯТ.НЕСВ.ПРИЧ. СР.Р. ЧЛЕН = ха·риз·ва·ло·то
| МИН.ДЕЯТ.НЕСВ.ПРИЧ. МН.Ч. = ха·риз·ва·ли
| МИН.ДЕЯТ.НЕСВ.ПРИЧ. МН.Ч. ЧЛЕН = ха·риз·ва·ли·те
| СЕГ.ДЕЯТ.ПРИЧ. М.Р. = ха·риз·ващ
| СЕГ.ДЕЯТ.ПРИЧ. М.Р. НЕПЪЛЕН ЧЛЕН = ха·риз·ва·щия
| СЕГ.ДЕЯТ.ПРИЧ. М.Р. ПЪЛЕН ЧЛЕН = ха·риз·ва·щи·ят
| СЕГ.ДЕЯТ.ПРИЧ. Ж.Р. = ха·риз·ва·ща
| СЕГ.ДЕЯТ.ПРИЧ. Ж.Р. ЧЛЕН = ха·риз·ва·ща·та
| СЕГ.ДЕЯТ.ПРИЧ. СР.Р. = ха·риз·ва·що
| СЕГ.ДЕЯТ.ПРИЧ. СР.Р. ЧЛЕН = ха·риз·ва·що·то
| СЕГ.ДЕЯТ.ПРИЧ. МН.Ч. = ха·риз·ва·щи
| СЕГ.ДЕЯТ.ПРИЧ. МН.Ч. ЧЛЕН = ха·риз·ва·щи·те
| ДЕЕПРИЧАСТИЕ = ха·риз·вай·ки
| СКРИТИ ПРЕПРАТКИ = 
[[харизвам]],
[[харизваш]],
[[харизва]],
[[харизваме]],
[[харизвате]],
[[харизват]],
[[харизвах]],
[[харизвахме]],
[[харизвахте]],
[[харизваха]],
[[харизваше]],
[[харизвай]],
[[харизвайте]],
[[харизвал]],
[[харизвалия]],
[[харизвалият]],
[[харизвала]],
[[харизвалата]],
[[харизвало]],
[[харизвалото]],
[[харизвали]],
[[харизвалите]],
[[харизван]],
[[харизвания]],
[[харизваният]],
[[харизвана]],
[[харизваната]],
[[харизвано]],
[[харизваното]],
[[харизвани]],
[[харизваните]],
[[харизващ]],
[[харизващия]],
[[харизващият]],
[[харизваща]],
[[харизващата]],
[[харизващо]],
[[харизващото]],
[[харизващи]],
[[харизващите]],
[[харизвайки]],
[[харизвал съм]],
[[харизвала съм]],
[[харизвало съм]],
[[харизвали сме]],
[[харизвал си]],
[[харизвала си]],
[[харизвало си]],
[[харизвали сте]],
[[харизвал е]],
[[харизвала е]],
[[харизвало е]],
[[харизвали са]],
[[бях харизвал]],
[[бях харизвала]],
[[бях харизвало]],
[[бяхме харизвали]],
[[беше харизвал]],
[[беше харизвала]],
[[беше харизвало]],
[[бяхте харизвали]],
[[бяха харизвали]],
[[ще харизвам]],
[[ще харизваме]],
[[ще харизваш]],
[[ще харизвате]],
[[ще харизва]],
[[ще харизват]],
[[ще съм харизвал]],
[[ще съм харизвала]],
[[ще съм харизвало]],
[[ще сме харизвали]],
[[ще си харизвал]],
[[ще си харизвала]],
[[ще си харизвало]],
[[ще сте харизвали]],
[[ще е харизвал]],
[[ще е харизвала]],
[[ще е харизвало]],
[[ще са харизвали]],
[[щях да харизвам]],
[[щяхме да харизваме]],
[[щеше да харизваш]],
[[щяхте да харизвате]],
[[щеше да харизва]],
[[щяха да харизват]],
[[щях да съм харизвал]],
[[щях да съм харизвала]],
[[щях да съм харизвало]],
[[щяхме да сме харизвали]],
[[щеше да си харизвал]],
[[щеше да си харизвала]],
[[щеше да си харизвало]],
[[щяхте да сте харизвали]],
[[щеше да е харизвал]],
[[щеше да е харизвала]],
[[щеше да е харизвало]],
[[щяха да са харизвали]],
[[бил съм харизвал]],
[[била съм харизвала]],
[[било съм харизвало]],
[[били сме харизвали]],
[[бил си харизвал]],
[[била си харизвала]],
[[било си харизвало]],
[[били сте харизвали]],
[[бил е харизвал]],
[[била е харизвала]],
[[било е харизвало]],
[[били са харизвали]],
[[щял съм да харизвам]],
[[щяла съм да харизвам]],
[[щяло съм да харизвам]],
[[щели сме да харизваме]],
[[щял си да харизваш]],
[[щяла си да харизваш]],
[[щяло си да харизваш]],
[[щели сте да харизвате]],
[[щял да харизва]],
[[щяла да харизва]],
[[щяло да харизва]],
[[щели да харизват]],
[[щял е да харизва]],
[[щяла е да харизва]],
[[щяло е да харизва]],
[[щели са да харизват]],
[[щял съм да съм харизвал]],
[[щяла съм да съм харизвала]],
[[щяло съм да съм харизвало]],
[[щели сме да сме харизвали]],
[[щял си да си харизвал]],
[[щяла си да си харизвала]],
[[щяло си да си харизвало]],
[[щели сте да сте харизвали]],
[[щял да е харизвал]],
[[щяла да е харизвала]],
[[щяло да е харизвало]],
[[щели да са харизвали]],
[[щял е да е харизвал]],
[[щяла е да е харизвала]],
[[щяло е да е харизвало]],
[[щели са да са харизвали]],
[[бих харизвал]],
[[бих харизвала]],
[[бих харизвало]],
[[бихме харизвали]],
[[би харизвал]],
[[би харизвала]],
[[би харизвало]],
[[бихте харизвали]],
[[биха харизвали]],
}}</text>
      <sha1>tn88h0wxvz6zzv5si5jl2u6f4klc5jq</sha1>
    </revision>
  </page>
  <page>
    <title>Шаблон:Словоформи/хармонизирам</title>
    <ns>10</ns>
    <id>568265</id>
    <revision>
      <id>600245</id>
      <timestamp>2005-05-12T11:24:21Z</timestamp>
      <contributor>
        <username>Bgbot</username>
        <id>83</id>
      </contributor>
      <comment>Борислав: Шаблон със словоформи</comment>
      <model>wikitext</model>
      <format>text/x-wiki</format>
      <text bytes="23546" xml:space="preserve">{{Шаблон:Словоформи/Глагол|
  ОСНОВНА ФОРМА = хармонизирам
| СЕГ.ВР., 1Л., ЕД.Ч. = хар·мо·ни·зи·рам
| СЕГ.ВР., 1Л., МН.Ч. = хар·мо·ни·зи·ра·ме
| СЕГ.ВР., 2Л., ЕД.Ч. = хар·мо·ни·зи·раш
| СЕГ.ВР., 2Л., МН.Ч. = хар·мо·ни·зи·ра·те
| СЕГ.ВР., 3Л., ЕД.Ч. = хар·мо·ни·зи·ра
| СЕГ.ВР., 3Л., МН.Ч. = хар·мо·ни·зи·рат
| МИН.СВ.ВР., 1Л., ЕД.Ч. = хар·мо·ни·зи·рах
| МИН.СВ.ВР., 1Л., МН.Ч. = хар·мо·ни·зи·рах·ме
| МИН.СВ.ВР., 2Л., ЕД.Ч. = хар·мо·ни·зи·ра
| МИН.СВ.ВР., 2Л., МН.Ч. = хар·мо·ни·зи·рах·те
| МИН.СВ.ВР., 3Л., ЕД.Ч. = хар·мо·ни·зи·ра
| МИН.СВ.ВР., 3Л., МН.Ч. = хар·мо·ни·зи·ра·ха
| МИН.НЕСВ.ВР., 1Л., ЕД.Ч. = хар·мо·ни·зи·рах
| МИН.НЕСВ.ВР., 1Л., МН.Ч. = хар·мо·ни·зи·рах·ме
| МИН.НЕСВ.ВР., 2Л., ЕД.Ч. = хар·мо·ни·зи·ра·ше
| МИН.НЕСВ.ВР., 2Л., МН.Ч. = хар·мо·ни·зи·рах·те
| МИН.НЕСВ.ВР., 3Л., ЕД.Ч. = хар·мо·ни·зи·ра·ше
| МИН.НЕСВ.ВР., 3Л., МН.Ч. = хар·мо·ни·зи·ра·ха
| МИН.НЕОПР.ВР., 1Л., ЕД.Ч., М.Р. = хармонизирал съм
| МИН.НЕОПР.ВР., 1Л., ЕД.Ч., Ж.Р. = хармонизирала съм
| МИН.НЕОПР.ВР., 1Л., ЕД.Ч., СР.Р. = хармонизирало съм
| МИН.НЕОПР.ВР., 1Л., МН.Ч. = хармонизирали сме
| МИН.НЕОПР.ВР., 2Л., ЕД.Ч., М.Р. = хармонизирал си
| МИН.НЕОПР.ВР., 2Л., ЕД.Ч., Ж.Р. = хармонизирала си
| МИН.НЕОПР.ВР., 2Л., ЕД.Ч., СР.Р. = хармонизирало си
| МИН.НЕОПР.ВР., 2Л., МН.Ч. = хармонизирали сте
| МИН.НЕОПР.ВР., 3Л., ЕД.Ч., М.Р. = хармонизирал е
| МИН.НЕОПР.ВР., 3Л., ЕД.Ч., Ж.Р. = хармонизирала е
| МИН.НЕОПР.ВР., 3Л., ЕД.Ч., СР.Р. = хармонизирало е
| МИН.НЕОПР.ВР., 3Л., МН.Ч. = хармонизирали са
| МИН.ПРЕД.ВР., 1Л., ЕД.Ч., М.Р. = бях хармонизирал
| МИН.ПРЕД.ВР., 1Л., ЕД.Ч., Ж.Р. = бях хармонизирала
| МИН.ПРЕД.ВР., 1Л., ЕД.Ч., СР.Р. = бях хармонизирало
| МИН.ПРЕД.ВР., 1Л., МН.Ч. = бяхме хармонизирали
| МИН.ПРЕД.ВР., 2Л., ЕД.Ч., М.Р. = беше хармонизирал
| МИН.ПРЕД.ВР., 2Л., ЕД.Ч., Ж.Р. = беше хармонизирала
| МИН.ПРЕД.ВР., 2Л., ЕД.Ч., СР.Р. = беше хармонизирало
| МИН.ПРЕД.ВР., 2Л., МН.Ч. = бяхте хармонизирали
| МИН.ПРЕД.ВР., 3Л., ЕД.Ч., М.Р. = беше хармонизирал
| МИН.ПРЕД.ВР., 3Л., ЕД.Ч., Ж.Р. = беше хармонизирала
| МИН.ПРЕД.ВР., 3Л., ЕД.Ч., СР.Р. = беше хармонизирало
| МИН.ПРЕД.ВР., 3Л., МН.Ч. = бяха хармонизирали
| БЪД.ВР., 1Л., ЕД.Ч. = ще хармонизирам
| БЪД.ВР., 1Л., МН.Ч. = ще хармонизираме
| БЪД.ВР., 2Л., ЕД.Ч. = ще хармонизираш
| БЪД.ВР., 2Л., МН.Ч. = ще хармонизирате
| БЪД.ВР., 3Л., ЕД.Ч. = ще хармонизира
| БЪД.ВР., 3Л., МН.Ч. = ще хармонизират
| БЪД.ПРЕД.ВР., 1Л., ЕД.Ч., М.Р. = ще съм хармонизирал
| БЪД.ПРЕД.ВР., 1Л., ЕД.Ч., Ж.Р. = ще съм хармонизирала
| БЪД.ПРЕД.ВР., 1Л., ЕД.Ч., СР.Р. = ще съм хармонизирало
| БЪД.ПРЕД.ВР., 1Л., МН.Ч. = ще сме хармонизирали
| БЪД.ПРЕД.ВР., 2Л., ЕД.Ч., М.Р. = ще си хармонизирал
| БЪД.ПРЕД.ВР., 2Л., ЕД.Ч., Ж.Р. = ще си хармонизирала
| БЪД.ПРЕД.ВР., 2Л., ЕД.Ч., СР.Р. = ще си хармонизирало
| БЪД.ПРЕД.ВР., 2Л., МН.Ч. = ще сте хармонизирали
| БЪД.ПРЕД.ВР., 3Л., ЕД.Ч., М.Р. = ще е хармонизирал
| БЪД.ПРЕД.ВР., 3Л., ЕД.Ч., Ж.Р. = ще е хармонизирала
| БЪД.ПРЕД.ВР., 3Л., ЕД.Ч., СР.Р. = ще е хармонизирало
| БЪД.ПРЕД.ВР., 3Л., МН.Ч. = ще са хармонизирали
| БЪД.ВР. В МИН., 1Л., ЕД.Ч. = щях да хармонизирам
| БЪД.ВР. В МИН., 1Л., МН.Ч. = щяхме да хармонизираме
| БЪД.ВР. В МИН., 2Л., ЕД.Ч. = щеше да хармонизираш
| БЪД.ВР. В МИН., 2Л., МН.Ч. = щяхте да хармонизирате
| БЪД.ВР. В МИН., 3Л., ЕД.Ч. = щеше да хармонизира
| БЪД.ВР. В МИН., 3Л., МН.Ч. = щяха да хармонизират
| БЪД.ПРЕД.ВР. В МИН., 1Л., ЕД.Ч., М.Р. = щях да съм хармонизирал
| БЪД.ПРЕД.ВР. В МИН., 1Л., ЕД.Ч., Ж.Р. = щях да съм хармонизирала
| БЪД.ПРЕД.ВР. В МИН., 1Л., ЕД.Ч., СР.Р. = щях да съм хармонизирало
| БЪД.ПРЕД.ВР. В МИН., 1Л., МН.Ч. = щяхме да сме хармонизирали
| БЪД.ПРЕД.ВР. В МИН., 2Л., ЕД.Ч., М.Р. = щеше да си хармонизирал
| БЪД.ПРЕД.ВР. В МИН., 2Л., ЕД.Ч., Ж.Р. = щеше да си хармонизирала
| БЪД.ПРЕД.ВР. В МИН., 2Л., ЕД.Ч., СР.Р. = щеше да си хармонизирало
| БЪД.ПРЕД.ВР. В МИН., 2Л., МН.Ч. = щяхте да сте хармонизирали
| БЪД.ПРЕД.ВР. В МИН., 3Л., ЕД.Ч., М.Р. = щеше да е хармонизирал
| БЪД.ПРЕД.ВР. В МИН., 3Л., ЕД.Ч., Ж.Р. = щеше да е хармонизирала
| БЪД.ПРЕД.ВР. В МИН., 3Л., ЕД.Ч., СР.Р. = щеше да е хармонизирало
| БЪД.ПРЕД.ВР. В МИН., 3Л., МН.Ч. = щяха да са хармонизирали
| ПР.НАКЛ., СЕГ.ВР., 1Л., ЕД.Ч., М.Р. = хармонизирал съм
| ПР.НАКЛ., СЕГ.ВР., 1Л., ЕД.Ч., Ж.Р. = хармонизирала съм
| ПР.НАКЛ., СЕГ.ВР., 1Л., ЕД.Ч., СР.Р. = хармонизирало съм
| ПР.НАКЛ., СЕГ.ВР., 1Л., МН.Ч. = хармонизирали сме
| ПР.НАКЛ., СЕГ.ВР., 2Л., ЕД.Ч., М.Р. = хармонизирал си
| ПР.НАКЛ., СЕГ.ВР., 2Л., ЕД.Ч., Ж.Р. = хармонизирала си
| ПР.НАКЛ., СЕГ.ВР., 2Л., ЕД.Ч., СР.Р. = хармонизирало си
| ПР.НАКЛ., СЕГ.ВР., 2Л., МН.Ч. = хармонизирали сте
| ПР.НАКЛ., СЕГ.ВР., 3Л., ЕД.Ч., М.Р. = хармонизирал (е)
| ПР.НАКЛ., СЕГ.ВР., 3Л., ЕД.Ч., Ж.Р. = хармонизирала (е)
| ПР.НАКЛ., СЕГ.ВР., 3Л., ЕД.Ч., СР.Р. = хармонизирало (е)
| ПР.НАКЛ., СЕГ.ВР., 3Л., МН.Ч. = хармонизирали (са)
| ПР.НАКЛ., МИН.СВ.ВР., 1Л., ЕД.Ч., М.Р. = хармонизирал съм
| ПР.НАКЛ., МИН.СВ.ВР., 1Л., ЕД.Ч., Ж.Р. = хармонизирала съм
| ПР.НАКЛ., МИН.СВ.ВР., 1Л., ЕД.Ч., СР.Р. = хармонизирало съм
| ПР.НАКЛ., МИН.СВ.ВР., 1Л., МН.Ч. = хармонизирали сме
| ПР.НАКЛ., МИН.СВ.ВР., 2Л., ЕД.Ч., М.Р. = хармонизирал си
| ПР.НАКЛ., МИН.СВ.ВР., 2Л., ЕД.Ч., Ж.Р. = хармонизирала си
| ПР.НАКЛ., МИН.СВ.ВР., 2Л., ЕД.Ч., СР.Р. = хармонизирало си
| ПР.НАКЛ., МИН.СВ.ВР., 2Л., МН.Ч. = хармонизирали сте
| ПР.НАКЛ., МИН.СВ.ВР., 3Л., ЕД.Ч., М.Р. = хармонизирал (е)
| ПР.НАКЛ., МИН.СВ.ВР., 3Л., ЕД.Ч., Ж.Р. = хармонизирала (е)
| ПР.НАКЛ., МИН.СВ.ВР., 3Л., ЕД.Ч., СР.Р. = хармонизирало (е)
| ПР.НАКЛ., МИН.СВ.ВР., 3Л., МН.Ч. = хармонизирали (са)
| ПР.НАКЛ., МИН.НЕОПР.ВР., 1Л., ЕД.Ч., М.Р. = бил съм хармонизирал
| ПР.НАКЛ., МИН.НЕОПР.ВР., 1Л., ЕД.Ч., Ж.Р. = била съм хармонизирала
| ПР.НАКЛ., МИН.НЕОПР.ВР., 1Л., ЕД.Ч., СР.Р. = било съм хармонизирало
| ПР.НАКЛ., МИН.НЕОПР.ВР., 1Л., МН.Ч. = били сме хармонизирали
| ПР.НАКЛ., МИН.НЕОПР.ВР., 2Л., ЕД.Ч., М.Р. = бил си хармонизирал
| ПР.НАКЛ., МИН.НЕОПР.ВР., 2Л., ЕД.Ч., Ж.Р. = била си хармонизирала
| ПР.НАКЛ., МИН.НЕОПР.ВР., 2Л., ЕД.Ч., СР.Р. = било си хармонизирало
| ПР.НАКЛ., МИН.НЕОПР.ВР., 2Л., МН.Ч. = били сте хармонизирали
| ПР.НАКЛ., МИН.НЕОПР.ВР., 3Л., ЕД.Ч., М.Р. = бил (е) хармонизирал
| ПР.НАКЛ., МИН.НЕОПР.ВР., 3Л., ЕД.Ч., Ж.Р. = била (е) хармонизирала
| ПР.НАКЛ., МИН.НЕОПР.ВР., 3Л., ЕД.Ч., СР.Р. = било (е) хармонизирало
| ПР.НАКЛ., МИН.НЕОПР.ВР., 3Л., МН.Ч. = били (са) хармонизирали
| ПР.НАКЛ., БЪД.ВР., 1Л., ЕД.Ч., М.Р. = щял съм да хармонизирам
| ПР.НАКЛ., БЪД.ВР., 1Л., ЕД.Ч., Ж.Р. = щяла съм да хармонизирам
| ПР.НАКЛ., БЪД.ВР., 1Л., ЕД.Ч., СР.Р. = щяло съм да хармонизирам
| ПР.НАКЛ., БЪД.ВР., 1Л., МН.Ч. = щели сме да хармонизираме
| ПР.НАКЛ., БЪД.ВР., 2Л., ЕД.Ч., М.Р. = щял си да хармонизираш
| ПР.НАКЛ., БЪД.ВР., 2Л., ЕД.Ч., Ж.Р. = щяла си да хармонизираш
| ПР.НАКЛ., БЪД.ВР., 2Л., ЕД.Ч., СР.Р. = щяло си да хармонизираш
| ПР.НАКЛ., БЪД.ВР., 2Л., МН.Ч. = щели сте да хармонизирате
| ПР.НАКЛ., БЪД.ВР., 3Л., ЕД.Ч., М.Р. = щял (е) да хармонизира
| ПР.НАКЛ., БЪД.ВР., 3Л., ЕД.Ч., Ж.Р. = щяла (е) да хармонизира
| ПР.НАКЛ., БЪД.ВР., 3Л., ЕД.Ч., СР.Р. = щяло (е) да хармонизира
| ПР.НАКЛ., БЪД.ВР., 3Л., МН.Ч. = щели (са) да хармонизират
| ПР.НАКЛ., БЪД.ПРЕД.ВР., 1Л., ЕД.Ч., М.Р. = щял съм да съм хармонизирал
| ПР.НАКЛ., БЪД.ПРЕД.ВР., 1Л., ЕД.Ч., Ж.Р. = щяла съм да съм хармонизирала
| ПР.НАКЛ., БЪД.ПРЕД.ВР., 1Л., ЕД.Ч., СР.Р. = щяло съм да съм хармонизирало
| ПР.НАКЛ., БЪД.ПРЕД.ВР., 1Л., МН.Ч. = щели сме да сме хармонизирали
| ПР.НАКЛ., БЪД.ПРЕД.ВР., 2Л., ЕД.Ч., М.Р. = щял си да си хармонизирал
| ПР.НАКЛ., БЪД.ПРЕД.ВР., 2Л., ЕД.Ч., Ж.Р. = щяла си да си хармонизирала
| ПР.НАКЛ., БЪД.ПРЕД.ВР., 2Л., ЕД.Ч., СР.Р. = щяло си да си хармонизирало
| ПР.НАКЛ., БЪД.ПРЕД.ВР., 2Л., МН.Ч. = щели сте да сте хармонизирали
| ПР.НАКЛ., БЪД.ПРЕД.ВР., 3Л., ЕД.Ч., М.Р. = щял (е) да е хармонизирал
| ПР.НАКЛ., БЪД.ПРЕД.ВР., 3Л., ЕД.Ч., Ж.Р. = щяла (е) да е хармонизирала
| ПР.НАКЛ., БЪД.ПРЕД.ВР., 3Л., ЕД.Ч., СР.Р. = щяло (е) да е хармонизирало
| ПР.НАКЛ., БЪД.ПРЕД.ВР., 3Л., МН.Ч. = щели (са) да са хармонизирали
| УСЛОВНО НАКЛОНЕНИЕ, 1Л., ЕД.Ч., М.Р. = бих хармонизирал
| УСЛОВНО НАКЛОНЕНИЕ, 1Л., ЕД.Ч., Ж.Р. = бих хармонизирала
| УСЛОВНО НАКЛОНЕНИЕ, 1Л., ЕД.Ч., СР.Р. = бих хармонизирало
| УСЛОВНО НАКЛОНЕНИЕ, 1Л., МН.Ч. = бихме хармонизирали
| УСЛОВНО НАКЛОНЕНИЕ, 2Л., ЕД.Ч., М.Р. = би хармонизирал
| УСЛОВНО НАКЛОНЕНИЕ, 2Л., ЕД.Ч., Ж.Р. = би хармонизирала
| УСЛОВНО НАКЛОНЕНИЕ, 2Л., ЕД.Ч., СР.Р. = би хармонизирало
| УСЛОВНО НАКЛОНЕНИЕ, 2Л., МН.Ч. = бихте хармонизирали
| УСЛОВНО НАКЛОНЕНИЕ, 3Л., ЕД.Ч., М.Р. = би хармонизирал
| УСЛОВНО НАКЛОНЕНИЕ, 3Л., ЕД.Ч., Ж.Р. = би хармонизирала
| УСЛОВНО НАКЛОНЕНИЕ, 3Л., ЕД.Ч., СР.Р. = би хармонизирало
| УСЛОВНО НАКЛОНЕНИЕ, 3Л., МН.Ч. = биха хармонизирали
| ПОВЕЛИТЕЛНО НАКЛОНЕНИЕ, ЕД.Ч. = хар·мо·ни·зи·рай
| ПОВЕЛИТЕЛНО НАКЛОНЕНИЕ, МН.Ч. = хар·мо·ни·зи·рай·те
| МИН.СТРАД.ПРИЧ. М.Р. = хар·мо·ни·зи·ран
| МИН.СТРАД.ПРИЧ. М.Р. НЕПЪЛЕН ЧЛЕН = хар·мо·ни·зи·ра·ния
| МИН.СТРАД.ПРИЧ. М.Р. ПЪЛЕН ЧЛЕН = хар·мо·ни·зи·ра·ни·ят
| МИН.СТРАД.ПРИЧ. Ж.Р. = хар·мо·ни·зи·ра·на
| МИН.СТРАД.ПРИЧ. Ж.Р. ЧЛЕН = хар·мо·ни·зи·ра·на·та
| МИН.СТРАД.ПРИЧ. СР.Р. = хар·мо·ни·зи·ра·но
| МИН.СТРАД.ПРИЧ. СР.Р. ЧЛЕН = хар·мо·ни·зи·ра·но·то
| МИН.СТРАД.ПРИЧ. МН.Ч. = хар·мо·ни·зи·ра·ни
| МИН.СТРАД.ПРИЧ. МН.Ч. ЧЛЕН = хар·мо·ни·зи·ра·ни·те
| МИН.ДЕЯТ.СВ.ПРИЧ. М.Р. = хар·мо·ни·зи·рал
| МИН.ДЕЯТ.СВ.ПРИЧ. М.Р. НЕПЪЛЕН ЧЛЕН = хар·мо·ни·зи·ра·лия
| МИН.ДЕЯТ.СВ.ПРИЧ. М.Р. ПЪЛЕН ЧЛЕН = хар·мо·ни·зи·ра·ли·ят
| МИН.ДЕЯТ.СВ.ПРИЧ. Ж.Р. = хар·мо·ни·зи·ра·ла
| МИН.ДЕЯТ.СВ.ПРИЧ. Ж.Р. ЧЛЕН = хар·мо·ни·зи·ра·ла·та
| МИН.ДЕЯТ.СВ.ПРИЧ. СР.Р. = хар·мо·ни·зи·ра·ло
| МИН.ДЕЯТ.СВ.ПРИЧ. СР.Р. ЧЛЕН = хар·мо·ни·зи·ра·ло·то
| МИН.ДЕЯТ.СВ.ПРИЧ. МН.Ч. = хар·мо·ни·зи·ра·ли
| МИН.ДЕЯТ.СВ.ПРИЧ. МН.Ч. ЧЛЕН = хар·мо·ни·зи·ра·ли·те
| МИН.ДЕЯТ.НЕСВ.ПРИЧ. М.Р. = хар·мо·ни·зи·рал
| МИН.ДЕЯТ.НЕСВ.ПРИЧ. М.Р. НЕПЪЛЕН ЧЛЕН = хар·мо·ни·зи·ра·лия
| МИН.ДЕЯТ.НЕСВ.ПРИЧ. М.Р. ПЪЛЕН ЧЛЕН = хар·мо·ни·зи·ра·ли·ят
| МИН.ДЕЯТ.НЕСВ.ПРИЧ. Ж.Р. = хар·мо·ни·зи·ра·ла
| МИН.ДЕЯТ.НЕСВ.ПРИЧ. Ж.Р. ЧЛЕН = хар·мо·ни·зи·ра·ла·та
| МИН.ДЕЯТ.НЕСВ.ПРИЧ. СР.Р. = хар·мо·ни·зи·ра·ло
| МИН.ДЕЯТ.НЕСВ.ПРИЧ. СР.Р. ЧЛЕН = хар·мо·ни·зи·ра·ло·то
| МИН.ДЕЯТ.НЕСВ.ПРИЧ. МН.Ч. = хар·мо·ни·зи·ра·ли
| МИН.ДЕЯТ.НЕСВ.ПРИЧ. МН.Ч. ЧЛЕН = хар·мо·ни·зи·ра·ли·те
| СЕГ.ДЕЯТ.ПРИЧ. М.Р. = хар·мо·ни·зи·ращ
| СЕГ.ДЕЯТ.ПРИЧ. М.Р. НЕПЪЛЕН ЧЛЕН = хар·мо·ни·зи·ра·щия
| СЕГ.ДЕЯТ.ПРИЧ. М.Р. ПЪЛЕН ЧЛЕН = хар·мо·ни·зи·ра·щи·ят
| СЕГ.ДЕЯТ.ПРИЧ. Ж.Р. = хар·мо·ни·зи·ра·ща
| СЕГ.ДЕЯТ.ПРИЧ. Ж.Р. ЧЛЕН = хар·мо·ни·зи·ра·ща·та
| СЕГ.ДЕЯТ.ПРИЧ. СР.Р. = хар·мо·ни·зи·ра·що
| СЕГ.ДЕЯТ.ПРИЧ. СР.Р. ЧЛЕН = хар·мо·ни·зи·ра·що·то
| СЕГ.ДЕЯТ.ПРИЧ. МН.Ч. = хар·мо·ни·зи·ра·щи
| СЕГ.ДЕЯТ.ПРИЧ. МН.Ч. ЧЛЕН = хар·мо·ни·зи·ра·щи·те
| ДЕЕПРИЧАСТИЕ = хар·мо·ни·зи·рай·ки
| СКРИТИ ПРЕПРАТКИ = 
[[хармонизирам]],
[[хармонизираш]],
[[хармонизира]],
[[хармонизираме]],
[[хармонизирате]],
[[хармонизират]],
[[хармонизирах]],
[[хармонизирахме]],
[[хармонизирахте]],
[[хармонизираха]],
[[хармонизираше]],
[[хармонизирай]],
[[хармонизирайте]],
[[хармонизирал]],
[[хармонизиралия]],
[[хармонизиралият]],
[[хармонизирала]],
[[хармонизиралата]],
[[хармонизирало]],
[[хармонизиралото]],
[[хармонизирали]],
[[хармонизиралите]],
[[хармонизиран]],
[[хармонизирания]],
[[хармонизираният]],
[[хармонизирана]],
[[хармонизираната]],
[[хармонизирано]],
[[хармонизираното]],
[[хармонизирани]],
[[хармонизираните]],
[[хармонизиращ]],
[[хармонизиращия]],
[[хармонизиращият]],
[[хармонизираща]],
[[хармонизиращата]],
[[хармонизиращо]],
[[хармонизиращото]],
[[хармонизиращи]],
[[хармонизиращите]],
[[хармонизирайки]],
[[хармонизирал съм]],
[[хармонизирала съм]],
[[хармонизирало съм]],
[[хармонизирали сме]],
[[хармонизирал си]],
[[хармонизирала си]],
[[хармонизирало си]],
[[хармонизирали сте]],
[[хармонизирал е]],
[[хармонизирала е]],
[[хармонизирало е]],
[[хармонизирали са]],
[[бях хармонизирал]],
[[бях хармонизирала]],
[[бях хармонизирало]],
[[бяхме хармонизирали]],
[[беше хармонизирал]],
[[беше хармонизирала]],
[[беше хармонизирало]],
[[бяхте хармонизирали]],
[[бяха хармонизирали]],
[[ще хармонизирам]],
[[ще хармонизираме]],
[[ще хармонизираш]],
[[ще хармонизирате]],
[[ще хармонизира]],
[[ще хармонизират]],
[[ще съм хармонизирал]],
[[ще съм хармонизирала]],
[[ще съм хармонизирало]],
[[ще сме хармонизирали]],
[[ще си хармонизирал]],
[[ще си хармонизирала]],
[[ще си хармонизирало]],
[[ще сте хармонизирали]],
[[ще е хармонизирал]],
[[ще е хармонизирала]],
[[ще е хармонизирало]],
[[ще са хармонизирали]],
[[щях да хармонизирам]],
[[щяхме да хармонизираме]],
[[щеше да хармонизираш]],
[[щяхте да хармонизирате]],
[[щеше да хармонизира]],
[[щяха да хармонизират]],
[[щях да съм хармонизирал]],
[[щях да съм хармонизирала]],
[[щях да съм хармонизирало]],
[[щяхме да сме хармонизирали]],
[[щеше да си хармонизирал]],
[[щеше да си хармонизирала]],
[[щеше да си хармонизирало]],
[[щяхте да сте хармонизирали]],
[[щеше да е хармонизирал]],
[[щеше да е хармонизирала]],
[[щеше да е хармонизирало]],
[[щяха да са хармонизирали]],
[[бил съм хармонизирал]],
[[била съм хармонизирала]],
[[било съм хармонизирало]],
[[били сме хармонизирали]],
[[бил си хармонизирал]],
[[била си хармонизирала]],
[[било си хармонизирало]],
[[били сте хармонизирали]],
[[бил е хармонизирал]],
[[била е хармонизирала]],
[[било е хармонизирало]],
[[били са хармонизирали]],
[[щял съм да хармонизирам]],
[[щяла съм да хармонизирам]],
[[щяло съм да хармонизирам]],
[[щели сме да хармонизираме]],
[[щял си да хармонизираш]],
[[щяла си да хармонизираш]],
[[щяло си да хармонизираш]],
[[щели сте да хармонизирате]],
[[щял да хармонизира]],
[[щяла да хармонизира]],
[[щяло да хармонизира]],
[[щели да хармонизират]],
[[щял е да хармонизира]],
[[щяла е да хармонизира]],
[[щяло е да хармонизира]],
[[щели са да хармонизират]],
[[щял съм да съм хармонизирал]],
[[щяла съм да съм хармонизирала]],
[[щяло съм да съм хармонизирало]],
[[щели сме да сме хармонизирали]],
[[щял си да си хармонизирал]],
[[щяла си да си хармонизирала]],
[[щяло си да си хармонизирало]],
[[щели сте да сте хармонизирали]],
[[щял да е хармонизирал]],
[[щяла да е хармонизирала]],
[[щяло да е хармонизирало]],
[[щели да са хармонизирали]],
[[щял е да е хармонизирал]],
[[щяла е да е хармонизирала]],
[[щяло е да е хармонизирало]],
[[щели са да са хармонизирали]],
[[бих хармонизирал]],
[[бих хармонизирала]],
[[бих хармонизирало]],
[[бихме хармонизирали]],
[[би хармонизирал]],
[[би хармонизирала]],
[[би хармонизирало]],
[[бихте хармонизирали]],
[[биха хармонизирали]],
}}</text>
      <sha1>38i68vff168i7t29g7y1azne852a4bi</sha1>
    </revision>
  </page>
  <page>
    <title>Шаблон:Словоформи/хармонирам</title>
    <ns>10</ns>
    <id>568277</id>
    <revision>
      <id>600257</id>
      <timestamp>2005-05-12T11:24:39Z</timestamp>
      <contributor>
        <username>Bgbot</username>
        <id>83</id>
      </contributor>
      <comment>Борислав: Шаблон със словоформи</comment>
      <model>wikitext</model>
      <format>text/x-wiki</format>
      <text bytes="22068" xml:space="preserve">{{Шаблон:Словоформи/Глагол|
  ОСНОВНА ФОРМА = хармонирам
| СЕГ.ВР., 1Л., ЕД.Ч. = хар·мо·ни·рам
| СЕГ.ВР., 1Л., МН.Ч. = хар·мо·ни·ра·ме
| СЕГ.ВР., 2Л., ЕД.Ч. = хар·мо·ни·раш
| СЕГ.ВР., 2Л., МН.Ч. = хар·мо·ни·ра·те
| СЕГ.ВР., 3Л., ЕД.Ч. = хар·мо·ни·ра
| СЕГ.ВР., 3Л., МН.Ч. = хар·мо·ни·рат
| МИН.СВ.ВР., 1Л., ЕД.Ч. = хар·мо·ни·рах
| МИН.СВ.ВР., 1Л., МН.Ч. = хар·мо·ни·рах·ме
| МИН.СВ.ВР., 2Л., ЕД.Ч. = хар·мо·ни·ра
| МИН.СВ.ВР., 2Л., МН.Ч. = хар·мо·ни·рах·те
| МИН.СВ.ВР., 3Л., ЕД.Ч. = хар·мо·ни·ра
| МИН.СВ.ВР., 3Л., МН.Ч. = хар·мо·ни·ра·ха
| МИН.НЕСВ.ВР., 1Л., ЕД.Ч. = хар·мо·ни·рах
| МИН.НЕСВ.ВР., 1Л., МН.Ч. = хар·мо·ни·рах·ме
| МИН.НЕСВ.ВР., 2Л., ЕД.Ч. = хар·мо·ни·ра·ше
| МИН.НЕСВ.ВР., 2Л., МН.Ч. = хар·мо·ни·рах·те
| МИН.НЕСВ.ВР., 3Л., ЕД.Ч. = хар·мо·ни·ра·ше
| МИН.НЕСВ.ВР., 3Л., МН.Ч. = хар·мо·ни·ра·ха
| МИН.НЕОПР.ВР., 1Л., ЕД.Ч., М.Р. = хармонирал съм
| МИН.НЕОПР.ВР., 1Л., ЕД.Ч., Ж.Р. = хармонирала съм
| МИН.НЕОПР.ВР., 1Л., ЕД.Ч., СР.Р. = хармонирало съм
| МИН.НЕОПР.ВР., 1Л., МН.Ч. = хармонирали сме
| МИН.НЕОПР.ВР., 2Л., ЕД.Ч., М.Р. = хармонирал си
| МИН.НЕОПР.ВР., 2Л., ЕД.Ч., Ж.Р. = хармонирала си
| МИН.НЕОПР.ВР., 2Л., ЕД.Ч., СР.Р. = хармонирало си
| МИН.НЕОПР.ВР., 2Л., МН.Ч. = хармонирали сте
| МИН.НЕОПР.ВР., 3Л., ЕД.Ч., М.Р. = хармонирал е
| МИН.НЕОПР.ВР., 3Л., ЕД.Ч., Ж.Р. = хармонирала е
| МИН.НЕОПР.ВР., 3Л., ЕД.Ч., СР.Р. = хармонирало е
| МИН.НЕОПР.ВР., 3Л., МН.Ч. = хармонирали са
| МИН.ПРЕД.ВР., 1Л., ЕД.Ч., М.Р. = бях хармонирал
| МИН.ПРЕД.ВР., 1Л., ЕД.Ч., Ж.Р. = бях хармонирала
| МИН.ПРЕД.ВР., 1Л., ЕД.Ч., СР.Р. = бях хармонирало
| МИН.ПРЕД.ВР., 1Л., МН.Ч. = бяхме хармонирали
| МИН.ПРЕД.ВР., 2Л., ЕД.Ч., М.Р. = беше хармонирал
| МИН.ПРЕД.ВР., 2Л., ЕД.Ч., Ж.Р. = беше хармонирала
| МИН.ПРЕД.ВР., 2Л., ЕД.Ч., СР.Р. = беше хармонирало
| МИН.ПРЕД.ВР., 2Л., МН.Ч. = бяхте хармонирали
| МИН.ПРЕД.ВР., 3Л., ЕД.Ч., М.Р. = беше хармонирал
| МИН.ПРЕД.ВР., 3Л., ЕД.Ч., Ж.Р. = беше хармонирала
| МИН.ПРЕД.ВР., 3Л., ЕД.Ч., СР.Р. = беше хармонирало
| МИН.ПРЕД.ВР., 3Л., МН.Ч. = бяха хармонирали
| БЪД.ВР., 1Л., ЕД.Ч. = ще хармонирам
| БЪД.ВР., 1Л., МН.Ч. = ще хармонираме
| БЪД.ВР., 2Л., ЕД.Ч. = ще хармонираш
| БЪД.ВР., 2Л., МН.Ч. = ще хармонирате
| БЪД.ВР., 3Л., ЕД.Ч. = ще хармонира
| БЪД.ВР., 3Л., МН.Ч. = ще хармонират
| БЪД.ПРЕД.ВР., 1Л., ЕД.Ч., М.Р. = ще съм хармонирал
| БЪД.ПРЕД.ВР., 1Л., ЕД.Ч., Ж.Р. = ще съм хармонирала
| БЪД.ПРЕД.ВР., 1Л., ЕД.Ч., СР.Р. = ще съм хармонирало
| БЪД.ПРЕД.ВР., 1Л., МН.Ч. = ще сме хармонирали
| БЪД.ПРЕД.ВР., 2Л., ЕД.Ч., М.Р. = ще си хармонирал
| БЪД.ПРЕД.ВР., 2Л., ЕД.Ч., Ж.Р. = ще си хармонирала
| БЪД.ПРЕД.ВР., 2Л., ЕД.Ч., СР.Р. = ще си хармонирало
| БЪД.ПРЕД.ВР., 2Л., МН.Ч. = ще сте хармонирали
| БЪД.ПРЕД.ВР., 3Л., ЕД.Ч., М.Р. = ще е хармонирал
| БЪД.ПРЕД.ВР., 3Л., ЕД.Ч., Ж.Р. = ще е хармонирала
| БЪД.ПРЕД.ВР., 3Л., ЕД.Ч., СР.Р. = ще е хармонирало
| БЪД.ПРЕД.ВР., 3Л., МН.Ч. = ще са хармонирали
| БЪД.ВР. В МИН., 1Л., ЕД.Ч. = щях да хармонирам
| БЪД.ВР. В МИН., 1Л., МН.Ч. = щяхме да хармонираме
| БЪД.ВР. В МИН., 2Л., ЕД.Ч. = щеше да хармонираш
| БЪД.ВР. В МИН., 2Л., МН.Ч. = щяхте да хармонирате
| БЪД.ВР. В МИН., 3Л., ЕД.Ч. = щеше да хармонира
| БЪД.ВР. В МИН., 3Л., МН.Ч. = щяха да хармонират
| БЪД.ПРЕД.ВР. В МИН., 1Л., ЕД.Ч., М.Р. = щях да съм хармонирал
| БЪД.ПРЕД.ВР. В МИН., 1Л., ЕД.Ч., Ж.Р. = щях да съм хармонирала
| БЪД.ПРЕД.ВР. В МИН., 1Л., ЕД.Ч., СР.Р. = щях да съм хармонирало
| БЪД.ПРЕД.ВР. В МИН., 1Л., МН.Ч. = щяхме да сме хармонирали
| БЪД.ПРЕД.ВР. В МИН., 2Л., ЕД.Ч., М.Р. = щеше да си хармонирал
| БЪД.ПРЕД.ВР. В МИН., 2Л., ЕД.Ч., Ж.Р. = щеше да си хармонирала
| БЪД.ПРЕД.ВР. В МИН., 2Л., ЕД.Ч., СР.Р. = щеше да си хармонирало
| БЪД.ПРЕД.ВР. В МИН., 2Л., МН.Ч. = щяхте да сте хармонирали
| БЪД.ПРЕД.ВР. В МИН., 3Л., ЕД.Ч., М.Р. = щеше да е хармонирал
| БЪД.ПРЕД.ВР. В МИН., 3Л., ЕД.Ч., Ж.Р. = щеше да е хармонирала
| БЪД.ПРЕД.ВР. В МИН., 3Л., ЕД.Ч., СР.Р. = щеше да е хармонирало
| БЪД.ПРЕД.ВР. В МИН., 3Л., МН.Ч. = щяха да са хармонирали
| ПР.НАКЛ., СЕГ.ВР., 1Л., ЕД.Ч., М.Р. = хармонирал съм
| ПР.НАКЛ., СЕГ.ВР., 1Л., ЕД.Ч., Ж.Р. = хармонирала съм
| ПР.НАКЛ., СЕГ.ВР., 1Л., ЕД.Ч., СР.Р. = хармонирало съм
| ПР.НАКЛ., СЕГ.ВР., 1Л., МН.Ч. = хармонирали сме
| ПР.НАКЛ., СЕГ.ВР., 2Л., ЕД.Ч., М.Р. = хармонирал си
| ПР.НАКЛ., СЕГ.ВР., 2Л., ЕД.Ч., Ж.Р. = хармонирала си
| ПР.НАКЛ., СЕГ.ВР., 2Л., ЕД.Ч., СР.Р. = хармонирало си
| ПР.НАКЛ., СЕГ.ВР., 2Л., МН.Ч. = хармонирали сте
| ПР.НАКЛ., СЕГ.ВР., 3Л., ЕД.Ч., М.Р. = хармонирал (е)
| ПР.НАКЛ., СЕГ.ВР., 3Л., ЕД.Ч., Ж.Р. = хармонирала (е)
| ПР.НАКЛ., СЕГ.ВР., 3Л., ЕД.Ч., СР.Р. = хармонирало (е)
| ПР.НАКЛ., СЕГ.ВР., 3Л., МН.Ч. = хармонирали (са)
| ПР.НАКЛ., МИН.СВ.ВР., 1Л., ЕД.Ч., М.Р. = хармонирал съм
| ПР.НАКЛ., МИН.СВ.ВР., 1Л., ЕД.Ч., Ж.Р. = хармонирала съм
| ПР.НАКЛ., МИН.СВ.ВР., 1Л., ЕД.Ч., СР.Р. = хармонирало съм
| ПР.НАКЛ., МИН.СВ.ВР., 1Л., МН.Ч. = хармонирали сме
| ПР.НАКЛ., МИН.СВ.ВР., 2Л., ЕД.Ч., М.Р. = хармонирал си
| ПР.НАКЛ., МИН.СВ.ВР., 2Л., ЕД.Ч., Ж.Р. = хармонирала си
| ПР.НАКЛ., МИН.СВ.ВР., 2Л., ЕД.Ч., СР.Р. = хармонирало си
| ПР.НАКЛ., МИН.СВ.ВР., 2Л., МН.Ч. = хармонирали сте
| ПР.НАКЛ., МИН.СВ.ВР., 3Л., ЕД.Ч., М.Р. = хармонирал (е)
| ПР.НАКЛ., МИН.СВ.ВР., 3Л., ЕД.Ч., Ж.Р. = хармонирала (е)
| ПР.НАКЛ., МИН.СВ.ВР., 3Л., ЕД.Ч., СР.Р. = хармонирало (е)
| ПР.НАКЛ., МИН.СВ.ВР., 3Л., МН.Ч. = хармонирали (са)
| ПР.НАКЛ., МИН.НЕОПР.ВР., 1Л., ЕД.Ч., М.Р. = бил съм хармонирал
| ПР.НАКЛ., МИН.НЕОПР.ВР., 1Л., ЕД.Ч., Ж.Р. = била съм хармонирала
| ПР.НАКЛ., МИН.НЕОПР.ВР., 1Л., ЕД.Ч., СР.Р. = било съм хармонирало
| ПР.НАКЛ., МИН.НЕОПР.ВР., 1Л., МН.Ч. = били сме хармонирали
| ПР.НАКЛ., МИН.НЕОПР.ВР., 2Л., ЕД.Ч., М.Р. = бил си хармонирал
| ПР.НАКЛ., МИН.НЕОПР.ВР., 2Л., ЕД.Ч., Ж.Р. = била си хармонирала
| ПР.НАКЛ., МИН.НЕОПР.ВР., 2Л., ЕД.Ч., СР.Р. = било си хармонирало
| ПР.НАКЛ., МИН.НЕОПР.ВР., 2Л., МН.Ч. = били сте хармонирали
| ПР.НАКЛ., МИН.НЕОПР.ВР., 3Л., ЕД.Ч., М.Р. = бил (е) хармонирал
| ПР.НАКЛ., МИН.НЕОПР.ВР., 3Л., ЕД.Ч., Ж.Р. = била (е) хармонирала
| ПР.НАКЛ., МИН.НЕОПР.ВР., 3Л., ЕД.Ч., СР.Р. = било (е) хармонирало
| ПР.НАКЛ., МИН.НЕОПР.ВР., 3Л., МН.Ч. = били (са) хармонирали
| ПР.НАКЛ., БЪД.ВР., 1Л., ЕД.Ч., М.Р. = щял съм да хармонирам
| ПР.НАКЛ., БЪД.ВР., 1Л., ЕД.Ч., Ж.Р. = щяла съм да хармонирам
| ПР.НАКЛ., БЪД.ВР., 1Л., ЕД.Ч., СР.Р. = щяло съм да хармонирам
| ПР.НАКЛ., БЪД.ВР., 1Л., МН.Ч. = щели сме да хармонираме
| ПР.НАКЛ., БЪД.ВР., 2Л., ЕД.Ч., М.Р. = щял си да хармонираш
| ПР.НАКЛ., БЪД.ВР., 2Л., ЕД.Ч., Ж.Р. = щяла си да хармонираш
| ПР.НАКЛ., БЪД.ВР., 2Л., ЕД.Ч., СР.Р. = щяло си да хармонираш
| ПР.НАКЛ., БЪД.ВР., 2Л., МН.Ч. = щели сте да хармонирате
| ПР.НАКЛ., БЪД.ВР., 3Л., ЕД.Ч., М.Р. = щял (е) да хармонира
| ПР.НАКЛ., БЪД.ВР., 3Л., ЕД.Ч., Ж.Р. = щяла (е) да хармонира
| ПР.НАКЛ., БЪД.ВР., 3Л., ЕД.Ч., СР.Р. = щяло (е) да хармонира
| ПР.НАКЛ., БЪД.ВР., 3Л., МН.Ч. = щели (са) да хармонират
| ПР.НАКЛ., БЪД.ПРЕД.ВР., 1Л., ЕД.Ч., М.Р. = щял съм да съм хармонирал
| ПР.НАКЛ., БЪД.ПРЕД.ВР., 1Л., ЕД.Ч., Ж.Р. = щяла съм да съм хармонирала
| ПР.НАКЛ., БЪД.ПРЕД.ВР., 1Л., ЕД.Ч., СР.Р. = щяло съм да съм хармонирало
| ПР.НАКЛ., БЪД.ПРЕД.ВР., 1Л., МН.Ч. = щели сме да сме хармонирали
| ПР.НАКЛ., БЪД.ПРЕД.ВР., 2Л., ЕД.Ч., М.Р. = щял си да си хармонирал
| ПР.НАКЛ., БЪД.ПРЕД.ВР., 2Л., ЕД.Ч., Ж.Р. = щяла си да си хармонирала
| ПР.НАКЛ., БЪД.ПРЕД.ВР., 2Л., ЕД.Ч., СР.Р. = щяло си да си хармонирало
| ПР.НАКЛ., БЪД.ПРЕД.ВР., 2Л., МН.Ч. = щели сте да сте хармонирали
| ПР.НАКЛ., БЪД.ПРЕД.ВР., 3Л., ЕД.Ч., М.Р. = щял (е) да е хармонирал
| ПР.НАКЛ., БЪД.ПРЕД.ВР., 3Л., ЕД.Ч., Ж.Р. = щяла (е) да е хармонирала
| ПР.НАКЛ., БЪД.ПРЕД.ВР., 3Л., ЕД.Ч., СР.Р. = щяло (е) да е хармонирало
| ПР.НАКЛ., БЪД.ПРЕД.ВР., 3Л., МН.Ч. = щели (са) да са хармонирали
| УСЛОВНО НАКЛОНЕНИЕ, 1Л., ЕД.Ч., М.Р. = бих хармонирал
| УСЛОВНО НАКЛОНЕНИЕ, 1Л., ЕД.Ч., Ж.Р. = бих хармонирала
| УСЛОВНО НАКЛОНЕНИЕ, 1Л., ЕД.Ч., СР.Р. = бих хармонирало
| УСЛОВНО НАКЛОНЕНИЕ, 1Л., МН.Ч. = бихме хармонирали
| УСЛОВНО НАКЛОНЕНИЕ, 2Л., ЕД.Ч., М.Р. = би хармонирал
| УСЛОВНО НАКЛОНЕНИЕ, 2Л., ЕД.Ч., Ж.Р. = би хармонирала
| УСЛОВНО НАКЛОНЕНИЕ, 2Л., ЕД.Ч., СР.Р. = би хармонирало
| УСЛОВНО НАКЛОНЕНИЕ, 2Л., МН.Ч. = бихте хармонирали
| УСЛОВНО НАКЛОНЕНИЕ, 3Л., ЕД.Ч., М.Р. = би хармонирал
| УСЛОВНО НАКЛОНЕНИЕ, 3Л., ЕД.Ч., Ж.Р. = би хармонирала
| УСЛОВНО НАКЛОНЕНИЕ, 3Л., ЕД.Ч., СР.Р. = би хармонирало
| УСЛОВНО НАКЛОНЕНИЕ, 3Л., МН.Ч. = биха хармонирали
| ПОВЕЛИТЕЛНО НАКЛОНЕНИЕ, ЕД.Ч. = хар·мо·ни·рай
| ПОВЕЛИТЕЛНО НАКЛОНЕНИЕ, МН.Ч. = хар·мо·ни·рай·те
| МИН.СТРАД.ПРИЧ. М.Р. = хар·мо·ни·ран
| МИН.СТРАД.ПРИЧ. М.Р. НЕПЪЛЕН ЧЛЕН = хар·мо·ни·ра·ния
| МИН.СТРАД.ПРИЧ. М.Р. ПЪЛЕН ЧЛЕН = хар·мо·ни·ра·ни·ят
| МИН.СТРАД.ПРИЧ. Ж.Р. = хар·мо·ни·ра·на
| МИН.СТРАД.ПРИЧ. Ж.Р. ЧЛЕН = хар·мо·ни·ра·на·та
| МИН.СТРАД.ПРИЧ. СР.Р. = хар·мо·ни·ра·но
| МИН.СТРАД.ПРИЧ. СР.Р. ЧЛЕН = хар·мо·ни·ра·но·то
| МИН.СТРАД.ПРИЧ. МН.Ч. = хар·мо·ни·ра·ни
| МИН.СТРАД.ПРИЧ. МН.Ч. ЧЛЕН = хар·мо·ни·ра·ни·те
| МИН.ДЕЯТ.СВ.ПРИЧ. М.Р. = хар·мо·ни·рал
| МИН.ДЕЯТ.СВ.ПРИЧ. М.Р. НЕПЪЛЕН ЧЛЕН = хар·мо·ни·ра·лия
| МИН.ДЕЯТ.СВ.ПРИЧ. М.Р. ПЪЛЕН ЧЛЕН = хар·мо·ни·ра·ли·ят
| МИН.ДЕЯТ.СВ.ПРИЧ. Ж.Р. = хар·мо·ни·ра·ла
| МИН.ДЕЯТ.СВ.ПРИЧ. Ж.Р. ЧЛЕН = хар·мо·ни·ра·ла·та
| МИН.ДЕЯТ.СВ.ПРИЧ. СР.Р. = хар·мо·ни·ра·ло
| МИН.ДЕЯТ.СВ.ПРИЧ. СР.Р. ЧЛЕН = хар·мо·ни·ра·ло·то
| МИН.ДЕЯТ.СВ.ПРИЧ. МН.Ч. = хар·мо·ни·ра·ли
| МИН.ДЕЯТ.СВ.ПРИЧ. МН.Ч. ЧЛЕН = хар·мо·ни·ра·ли·те
| МИН.ДЕЯТ.НЕСВ.ПРИЧ. М.Р. = хар·мо·ни·рал
| МИН.ДЕЯТ.НЕСВ.ПРИЧ. М.Р. НЕПЪЛЕН ЧЛЕН = хар·мо·ни·ра·лия
| МИН.ДЕЯТ.НЕСВ.ПРИЧ. М.Р. ПЪЛЕН ЧЛЕН = хар·мо·ни·ра·ли·ят
| МИН.ДЕЯТ.НЕСВ.ПРИЧ. Ж.Р. = хар·мо·ни·ра·ла
| МИН.ДЕЯТ.НЕСВ.ПРИЧ. Ж.Р. ЧЛЕН = хар·мо·ни·ра·ла·та
| МИН.ДЕЯТ.НЕСВ.ПРИЧ. СР.Р. = хар·мо·ни·ра·ло
| МИН.ДЕЯТ.НЕСВ.ПРИЧ. СР.Р. ЧЛЕН = хар·мо·ни·ра·ло·то
| МИН.ДЕЯТ.НЕСВ.ПРИЧ. МН.Ч. = хар·мо·ни·ра·ли
| МИН.ДЕЯТ.НЕСВ.ПРИЧ. МН.Ч. ЧЛЕН = хар·мо·ни·ра·ли·те
| СЕГ.ДЕЯТ.ПРИЧ. М.Р. = хар·мо·ни·ращ
| СЕГ.ДЕЯТ.ПРИЧ. М.Р. НЕПЪЛЕН ЧЛЕН = хар·мо·ни·ра·щия
| СЕГ.ДЕЯТ.ПРИЧ. М.Р. ПЪЛЕН ЧЛЕН = хар·мо·ни·ра·щи·ят
| СЕГ.ДЕЯТ.ПРИЧ. Ж.Р. = хар·мо·ни·ра·ща
| СЕГ.ДЕЯТ.ПРИЧ. Ж.Р. ЧЛЕН = хар·мо·ни·ра·ща·та
| СЕГ.ДЕЯТ.ПРИЧ. СР.Р. = хар·мо·ни·ра·що
| СЕГ.ДЕЯТ.ПРИЧ. СР.Р. ЧЛЕН = хар·мо·ни·ра·що·то
| СЕГ.ДЕЯТ.ПРИЧ. МН.Ч. = хар·мо·ни·ра·щи
| СЕГ.ДЕЯТ.ПРИЧ. МН.Ч. ЧЛЕН = хар·мо·ни·ра·щи·те
| ДЕЕПРИЧАСТИЕ = хар·мо·ни·рай·ки
| СКРИТИ ПРЕПРАТКИ = 
[[хармонирам]],
[[хармонираш]],
[[хармонира]],
[[хармонираме]],
[[хармонирате]],
[[хармонират]],
[[хармонирах]],
[[хармонирахме]],
[[хармонирахте]],
[[хармонираха]],
[[хармонираше]],
[[хармонирай]],
[[хармонирайте]],
[[хармонирал]],
[[хармониралия]],
[[хармониралият]],
[[хармонирала]],
[[хармониралата]],
[[хармонирало]],
[[хармониралото]],
[[хармонирали]],
[[хармониралите]],
[[хармониран]],
[[хармонирания]],
[[хармонираният]],
[[хармонирана]],
[[хармонираната]],
[[хармонирано]],
[[хармонираното]],
[[хармонирани]],
[[хармонираните]],
[[хармониращ]],
[[хармониращия]],
[[хармониращият]],
[[хармонираща]],
[[хармониращата]],
[[хармониращо]],
[[хармониращото]],
[[хармониращи]],
[[хармониращите]],
[[хармонирайки]],
[[хармонирал съм]],
[[хармонирала съм]],
[[хармонирало съм]],
[[хармонирали сме]],
[[хармонирал си]],
[[хармонирала си]],
[[хармонирало си]],
[[хармонирали сте]],
[[хармонирал е]],
[[хармонирала е]],
[[хармонирало е]],
[[хармонирали са]],
[[бях хармонирал]],
[[бях хармонирала]],
[[бях хармонирало]],
[[бяхме хармонирали]],
[[беше хармонирал]],
[[беше хармонирала]],
[[беше хармонирало]],
[[бяхте хармонирали]],
[[бяха хармонирали]],
[[ще хармонирам]],
[[ще хармонираме]],
[[ще хармонираш]],
[[ще хармонирате]],
[[ще хармонира]],
[[ще хармонират]],
[[ще съм хармонирал]],
[[ще съм хармонирала]],
[[ще съм хармонирало]],
[[ще сме хармонирали]],
[[ще си хармонирал]],
[[ще си хармонирала]],
[[ще си хармонирало]],
[[ще сте хармонирали]],
[[ще е хармонирал]],
[[ще е хармонирала]],
[[ще е хармонирало]],
[[ще са хармонирали]],
[[щях да хармонирам]],
[[щяхме да хармонираме]],
[[щеше да хармонираш]],
[[щяхте да хармонирате]],
[[щеше да хармонира]],
[[щяха да хармонират]],
[[щях да съм хармонирал]],
[[щях да съм хармонирала]],
[[щях да съм хармонирало]],
[[щяхме да сме хармонирали]],
[[щеше да си хармонирал]],
[[щеше да си хармонирала]],
[[щеше да си хармонирало]],
[[щяхте да сте хармонирали]],
[[щеше да е хармонирал]],
[[щеше да е хармонирала]],
[[щеше да е хармонирало]],
[[щяха да са хармонирали]],
[[бил съм хармонирал]],
[[била съм хармонирала]],
[[било съм хармонирало]],
[[били сме хармонирали]],
[[бил си хармонирал]],
[[била си хармонирала]],
[[било си хармонирало]],
[[били сте хармонирали]],
[[бил е хармонирал]],
[[била е хармонирала]],
[[било е хармонирало]],
[[били са хармонирали]],
[[щял съм да хармонирам]],
[[щяла съм да хармонирам]],
[[щяло съм да хармонирам]],
[[щели сме да хармонираме]],
[[щял си да хармонираш]],
[[щяла си да хармонираш]],
[[щяло си да хармонираш]],
[[щели сте да хармонирате]],
[[щял да хармонира]],
[[щяла да хармонира]],
[[щяло да хармонира]],
[[щели да хармонират]],
[[щял е да хармонира]],
[[щяла е да хармонира]],
[[щяло е да хармонира]],
[[щели са да хармонират]],
[[щял съм да съм хармонирал]],
[[щяла съм да съм хармонирала]],
[[щяло съм да съм хармонирало]],
[[щели сме да сме хармонирали]],
[[щял си да си хармонирал]],
[[щяла си да си хармонирала]],
[[щяло си да си хармонирало]],
[[щели сте да сте хармонирали]],
[[щял да е хармонирал]],
[[щяла да е хармонирала]],
[[щяло да е хармонирало]],
[[щели да са хармонирали]],
[[щял е да е хармонирал]],
[[щяла е да е хармонирала]],
[[щяло е да е хармонирало]],
[[щели са да са хармонирали]],
[[бих хармонирал]],
[[бих хармонирала]],
[[бих хармонирало]],
[[бихме хармонирали]],
[[би хармонирал]],
[[би хармонирала]],
[[би хармонирало]],
[[бихте хармонирали]],
[[биха хармонирали]],
}}</text>
      <sha1>j46g9z3ctj9safloot3q5wqydt47fsd</sha1>
    </revision>
  </page>
  <page>
    <title>Шаблон:Словоформи/харча</title>
    <ns>10</ns>
    <id>465185</id>
    <revision>
      <id>497167</id>
      <timestamp>2005-05-08T13:19:21Z</timestamp>
      <contributor>
        <username>Bgbot</username>
        <id>83</id>
      </contributor>
      <comment>Борислав: Шаблон със словоформи</comment>
      <model>wikitext</model>
      <format>text/x-wiki</format>
      <text bytes="19620" xml:space="preserve">{{Шаблон:Словоформи/Глагол|
  ОСНОВНА ФОРМА = харча
| СЕГ.ВР., 1Л., ЕД.Ч. = хар·ча
| СЕГ.ВР., 1Л., МН.Ч. = хар·чим
| СЕГ.ВР., 2Л., ЕД.Ч. = хар·чиш
| СЕГ.ВР., 2Л., МН.Ч. = хар·чи·те
| СЕГ.ВР., 3Л., ЕД.Ч. = хар·чи
| СЕГ.ВР., 3Л., МН.Ч. = хар·чат
| МИН.СВ.ВР., 1Л., ЕД.Ч. = хар·чих
| МИН.СВ.ВР., 1Л., МН.Ч. = хар·чих·ме
| МИН.СВ.ВР., 2Л., ЕД.Ч. = хар·чи
| МИН.СВ.ВР., 2Л., МН.Ч. = хар·чих·те
| МИН.СВ.ВР., 3Л., ЕД.Ч. = хар·чи
| МИН.СВ.ВР., 3Л., МН.Ч. = хар·чи·ха
| МИН.НЕСВ.ВР., 1Л., ЕД.Ч. = хар·чех
| МИН.НЕСВ.ВР., 1Л., МН.Ч. = хар·чех·ме
| МИН.НЕСВ.ВР., 2Л., ЕД.Ч. = хар·че·ше
| МИН.НЕСВ.ВР., 2Л., МН.Ч. = хар·чех·те
| МИН.НЕСВ.ВР., 3Л., ЕД.Ч. = хар·че·ше
| МИН.НЕСВ.ВР., 3Л., МН.Ч. = хар·че·ха
| МИН.НЕОПР.ВР., 1Л., ЕД.Ч., М.Р. = харчил съм
| МИН.НЕОПР.ВР., 1Л., ЕД.Ч., Ж.Р. = харчила съм
| МИН.НЕОПР.ВР., 1Л., ЕД.Ч., СР.Р. = харчило съм
| МИН.НЕОПР.ВР., 1Л., МН.Ч. = харчили сме
| МИН.НЕОПР.ВР., 2Л., ЕД.Ч., М.Р. = харчил си
| МИН.НЕОПР.ВР., 2Л., ЕД.Ч., Ж.Р. = харчила си
| МИН.НЕОПР.ВР., 2Л., ЕД.Ч., СР.Р. = харчило си
| МИН.НЕОПР.ВР., 2Л., МН.Ч. = харчили сте
| МИН.НЕОПР.ВР., 3Л., ЕД.Ч., М.Р. = харчил е
| МИН.НЕОПР.ВР., 3Л., ЕД.Ч., Ж.Р. = харчила е
| МИН.НЕОПР.ВР., 3Л., ЕД.Ч., СР.Р. = харчило е
| МИН.НЕОПР.ВР., 3Л., МН.Ч. = харчили са
| МИН.ПРЕД.ВР., 1Л., ЕД.Ч., М.Р. = бях харчил
| МИН.ПРЕД.ВР., 1Л., ЕД.Ч., Ж.Р. = бях харчила
| МИН.ПРЕД.ВР., 1Л., ЕД.Ч., СР.Р. = бях харчило
| МИН.ПРЕД.ВР., 1Л., МН.Ч. = бяхме харчили
| МИН.ПРЕД.ВР., 2Л., ЕД.Ч., М.Р. = беше харчил
| МИН.ПРЕД.ВР., 2Л., ЕД.Ч., Ж.Р. = беше харчила
| МИН.ПРЕД.ВР., 2Л., ЕД.Ч., СР.Р. = беше харчило
| МИН.ПРЕД.ВР., 2Л., МН.Ч. = бяхте харчили
| МИН.ПРЕД.ВР., 3Л., ЕД.Ч., М.Р. = беше харчил
| МИН.ПРЕД.ВР., 3Л., ЕД.Ч., Ж.Р. = беше харчила
| МИН.ПРЕД.ВР., 3Л., ЕД.Ч., СР.Р. = беше харчило
| МИН.ПРЕД.ВР., 3Л., МН.Ч. = бяха харчили
| БЪД.ВР., 1Л., ЕД.Ч. = ще харча
| БЪД.ВР., 1Л., МН.Ч. = ще харчим
| БЪД.ВР., 2Л., ЕД.Ч. = ще харчиш
| БЪД.ВР., 2Л., МН.Ч. = ще харчите
| БЪД.ВР., 3Л., ЕД.Ч. = ще харчи
| БЪД.ВР., 3Л., МН.Ч. = ще харчат
| БЪД.ПРЕД.ВР., 1Л., ЕД.Ч., М.Р. = ще съм харчил
| БЪД.ПРЕД.ВР., 1Л., ЕД.Ч., Ж.Р. = ще съм харчила
| БЪД.ПРЕД.ВР., 1Л., ЕД.Ч., СР.Р. = ще съм харчило
| БЪД.ПРЕД.ВР., 1Л., МН.Ч. = ще сме харчили
| БЪД.ПРЕД.ВР., 2Л., ЕД.Ч., М.Р. = ще си харчил
| БЪД.ПРЕД.ВР., 2Л., ЕД.Ч., Ж.Р. = ще си харчила
| БЪД.ПРЕД.ВР., 2Л., ЕД.Ч., СР.Р. = ще си харчило
| БЪД.ПРЕД.ВР., 2Л., МН.Ч. = ще сте харчили
| БЪД.ПРЕД.ВР., 3Л., ЕД.Ч., М.Р. = ще е харчил
| БЪД.ПРЕД.ВР., 3Л., ЕД.Ч., Ж.Р. = ще е харчила
| БЪД.ПРЕД.ВР., 3Л., ЕД.Ч., СР.Р. = ще е харчило
| БЪД.ПРЕД.ВР., 3Л., МН.Ч. = ще са харчили
| БЪД.ВР. В МИН., 1Л., ЕД.Ч. = щях да харча
| БЪД.ВР. В МИН., 1Л., МН.Ч. = щяхме да харчим
| БЪД.ВР. В МИН., 2Л., ЕД.Ч. = щеше да харчиш
| БЪД.ВР. В МИН., 2Л., МН.Ч. = щяхте да харчите
| БЪД.ВР. В МИН., 3Л., ЕД.Ч. = щеше да харчи
| БЪД.ВР. В МИН., 3Л., МН.Ч. = щяха да харчат
| БЪД.ПРЕД.ВР. В МИН., 1Л., ЕД.Ч., М.Р. = щях да съм харчил
| БЪД.ПРЕД.ВР. В МИН., 1Л., ЕД.Ч., Ж.Р. = щях да съм харчила
| БЪД.ПРЕД.ВР. В МИН., 1Л., ЕД.Ч., СР.Р. = щях да съм харчило
| БЪД.ПРЕД.ВР. В МИН., 1Л., МН.Ч. = щяхме да сме харчили
| БЪД.ПРЕД.ВР. В МИН., 2Л., ЕД.Ч., М.Р. = щеше да си харчил
| БЪД.ПРЕД.ВР. В МИН., 2Л., ЕД.Ч., Ж.Р. = щеше да си харчила
| БЪД.ПРЕД.ВР. В МИН., 2Л., ЕД.Ч., СР.Р. = щеше да си харчило
| БЪД.ПРЕД.ВР. В МИН., 2Л., МН.Ч. = щяхте да сте харчили
| БЪД.ПРЕД.ВР. В МИН., 3Л., ЕД.Ч., М.Р. = щеше да е харчил
| БЪД.ПРЕД.ВР. В МИН., 3Л., ЕД.Ч., Ж.Р. = щеше да е харчила
| БЪД.ПРЕД.ВР. В МИН., 3Л., ЕД.Ч., СР.Р. = щеше да е харчило
| БЪД.ПРЕД.ВР. В МИН., 3Л., МН.Ч. = щяха да са харчили
| ПР.НАКЛ., СЕГ.ВР., 1Л., ЕД.Ч., М.Р. = харчел съм
| ПР.НАКЛ., СЕГ.ВР., 1Л., ЕД.Ч., Ж.Р. = харчела съм
| ПР.НАКЛ., СЕГ.ВР., 1Л., ЕД.Ч., СР.Р. = харчело съм
| ПР.НАКЛ., СЕГ.ВР., 1Л., МН.Ч. = харчели сме
| ПР.НАКЛ., СЕГ.ВР., 2Л., ЕД.Ч., М.Р. = харчел си
| ПР.НАКЛ., СЕГ.ВР., 2Л., ЕД.Ч., Ж.Р. = харчела си
| ПР.НАКЛ., СЕГ.ВР., 2Л., ЕД.Ч., СР.Р. = харчело си
| ПР.НАКЛ., СЕГ.ВР., 2Л., МН.Ч. = харчели сте
| ПР.НАКЛ., СЕГ.ВР., 3Л., ЕД.Ч., М.Р. = харчел (е)
| ПР.НАКЛ., СЕГ.ВР., 3Л., ЕД.Ч., Ж.Р. = харчела (е)
| ПР.НАКЛ., СЕГ.ВР., 3Л., ЕД.Ч., СР.Р. = харчело (е)
| ПР.НАКЛ., СЕГ.ВР., 3Л., МН.Ч. = харчели (са)
| ПР.НАКЛ., МИН.СВ.ВР., 1Л., ЕД.Ч., М.Р. = харчил съм
| ПР.НАКЛ., МИН.СВ.ВР., 1Л., ЕД.Ч., Ж.Р. = харчила съм
| ПР.НАКЛ., МИН.СВ.ВР., 1Л., ЕД.Ч., СР.Р. = харчило съм
| ПР.НАКЛ., МИН.СВ.ВР., 1Л., МН.Ч. = харчили сме
| ПР.НАКЛ., МИН.СВ.ВР., 2Л., ЕД.Ч., М.Р. = харчил си
| ПР.НАКЛ., МИН.СВ.ВР., 2Л., ЕД.Ч., Ж.Р. = харчила си
| ПР.НАКЛ., МИН.СВ.ВР., 2Л., ЕД.Ч., СР.Р. = харчило си
| ПР.НАКЛ., МИН.СВ.ВР., 2Л., МН.Ч. = харчили сте
| ПР.НАКЛ., МИН.СВ.ВР., 3Л., ЕД.Ч., М.Р. = харчил (е)
| ПР.НАКЛ., МИН.СВ.ВР., 3Л., ЕД.Ч., Ж.Р. = харчила (е)
| ПР.НАКЛ., МИН.СВ.ВР., 3Л., ЕД.Ч., СР.Р. = харчило (е)
| ПР.НАКЛ., МИН.СВ.ВР., 3Л., МН.Ч. = харчили (са)
| ПР.НАКЛ., МИН.НЕОПР.ВР., 1Л., ЕД.Ч., М.Р. = бил съм харчил
| ПР.НАКЛ., МИН.НЕОПР.ВР., 1Л., ЕД.Ч., Ж.Р. = била съм харчила
| ПР.НАКЛ., МИН.НЕОПР.ВР., 1Л., ЕД.Ч., СР.Р. = било съм харчило
| ПР.НАКЛ., МИН.НЕОПР.ВР., 1Л., МН.Ч. = били сме харчили
| ПР.НАКЛ., МИН.НЕОПР.ВР., 2Л., ЕД.Ч., М.Р. = бил си харчил
| ПР.НАКЛ., МИН.НЕОПР.ВР., 2Л., ЕД.Ч., Ж.Р. = била си харчила
| ПР.НАКЛ., МИН.НЕОПР.ВР., 2Л., ЕД.Ч., СР.Р. = било си харчило
| ПР.НАКЛ., МИН.НЕОПР.ВР., 2Л., МН.Ч. = били сте харчили
| ПР.НАКЛ., МИН.НЕОПР.ВР., 3Л., ЕД.Ч., М.Р. = бил (е) харчил
| ПР.НАКЛ., МИН.НЕОПР.ВР., 3Л., ЕД.Ч., Ж.Р. = била (е) харчила
| ПР.НАКЛ., МИН.НЕОПР.ВР., 3Л., ЕД.Ч., СР.Р. = било (е) харчило
| ПР.НАКЛ., МИН.НЕОПР.ВР., 3Л., МН.Ч. = били (са) харчили
| ПР.НАКЛ., БЪД.ВР., 1Л., ЕД.Ч., М.Р. = щял съм да харча
| ПР.НАКЛ., БЪД.ВР., 1Л., ЕД.Ч., Ж.Р. = щяла съм да харча
| ПР.НАКЛ., БЪД.ВР., 1Л., ЕД.Ч., СР.Р. = щяло съм да харча
| ПР.НАКЛ., БЪД.ВР., 1Л., МН.Ч. = щели сме да харчим
| ПР.НАКЛ., БЪД.ВР., 2Л., ЕД.Ч., М.Р. = щял си да харчиш
| ПР.НАКЛ., БЪД.ВР., 2Л., ЕД.Ч., Ж.Р. = щяла си да харчиш
| ПР.НАКЛ., БЪД.ВР., 2Л., ЕД.Ч., СР.Р. = щяло си да харчиш
| ПР.НАКЛ., БЪД.ВР., 2Л., МН.Ч. = щели сте да харчите
| ПР.НАКЛ., БЪД.ВР., 3Л., ЕД.Ч., М.Р. = щял (е) да харчи
| ПР.НАКЛ., БЪД.ВР., 3Л., ЕД.Ч., Ж.Р. = щяла (е) да харчи
| ПР.НАКЛ., БЪД.ВР., 3Л., ЕД.Ч., СР.Р. = щяло (е) да харчи
| ПР.НАКЛ., БЪД.ВР., 3Л., МН.Ч. = щели (са) да харчат
| ПР.НАКЛ., БЪД.ПРЕД.ВР., 1Л., ЕД.Ч., М.Р. = щял съм да съм харчил
| ПР.НАКЛ., БЪД.ПРЕД.ВР., 1Л., ЕД.Ч., Ж.Р. = щяла съм да съм харчила
| ПР.НАКЛ., БЪД.ПРЕД.ВР., 1Л., ЕД.Ч., СР.Р. = щяло съм да съм харчило
| ПР.НАКЛ., БЪД.ПРЕД.ВР., 1Л., МН.Ч. = щели сме да сме харчили
| ПР.НАКЛ., БЪД.ПРЕД.ВР., 2Л., ЕД.Ч., М.Р. = щял си да си харчил
| ПР.НАКЛ., БЪД.ПРЕД.ВР., 2Л., ЕД.Ч., Ж.Р. = щяла си да си харчила
| ПР.НАКЛ., БЪД.ПРЕД.ВР., 2Л., ЕД.Ч., СР.Р. = щяло си да си харчило
| ПР.НАКЛ., БЪД.ПРЕД.ВР., 2Л., МН.Ч. = щели сте да сте харчили
| ПР.НАКЛ., БЪД.ПРЕД.ВР., 3Л., ЕД.Ч., М.Р. = щял (е) да е харчил
| ПР.НАКЛ., БЪД.ПРЕД.ВР., 3Л., ЕД.Ч., Ж.Р. = щяла (е) да е харчила
| ПР.НАКЛ., БЪД.ПРЕД.ВР., 3Л., ЕД.Ч., СР.Р. = щяло (е) да е харчило
| ПР.НАКЛ., БЪД.ПРЕД.ВР., 3Л., МН.Ч. = щели (са) да са харчили
| УСЛОВНО НАКЛОНЕНИЕ, 1Л., ЕД.Ч., М.Р. = бих харчил
| УСЛОВНО НАКЛОНЕНИЕ, 1Л., ЕД.Ч., Ж.Р. = бих харчила
| УСЛОВНО НАКЛОНЕНИЕ, 1Л., ЕД.Ч., СР.Р. = бих харчило
| УСЛОВНО НАКЛОНЕНИЕ, 1Л., МН.Ч. = бихме харчили
| УСЛОВНО НАКЛОНЕНИЕ, 2Л., ЕД.Ч., М.Р. = би харчил
| УСЛОВНО НАКЛОНЕНИЕ, 2Л., ЕД.Ч., Ж.Р. = би харчила
| УСЛОВНО НАКЛОНЕНИЕ, 2Л., ЕД.Ч., СР.Р. = би харчило
| УСЛОВНО НАКЛОНЕНИЕ, 2Л., МН.Ч. = бихте харчили
| УСЛОВНО НАКЛОНЕНИЕ, 3Л., ЕД.Ч., М.Р. = би харчил
| УСЛОВНО НАКЛОНЕНИЕ, 3Л., ЕД.Ч., Ж.Р. = би харчила
| УСЛОВНО НАКЛОНЕНИЕ, 3Л., ЕД.Ч., СР.Р. = би харчило
| УСЛОВНО НАКЛОНЕНИЕ, 3Л., МН.Ч. = биха харчили
| ПОВЕЛИТЕЛНО НАКЛОНЕНИЕ, ЕД.Ч. = хар·чи
| ПОВЕЛИТЕЛНО НАКЛОНЕНИЕ, МН.Ч. = хар·че·те
| МИН.СТРАД.ПРИЧ. М.Р. = хар·чен
| МИН.СТРАД.ПРИЧ. М.Р. НЕПЪЛЕН ЧЛЕН = хар·че·ния
| МИН.СТРАД.ПРИЧ. М.Р. ПЪЛЕН ЧЛЕН = хар·че·ни·ят
| МИН.СТРАД.ПРИЧ. Ж.Р. = хар·че·на
| МИН.СТРАД.ПРИЧ. Ж.Р. ЧЛЕН = хар·че·на·та
| МИН.СТРАД.ПРИЧ. СР.Р. = хар·че·но
| МИН.СТРАД.ПРИЧ. СР.Р. ЧЛЕН = хар·че·но·то
| МИН.СТРАД.ПРИЧ. МН.Ч. = хар·че·ни
| МИН.СТРАД.ПРИЧ. МН.Ч. ЧЛЕН = хар·че·ни·те
| МИН.ДЕЯТ.СВ.ПРИЧ. М.Р. = хар·чил
| МИН.ДЕЯТ.СВ.ПРИЧ. М.Р. НЕПЪЛЕН ЧЛЕН = хар·чи·лия
| МИН.ДЕЯТ.СВ.ПРИЧ. М.Р. ПЪЛЕН ЧЛЕН = хар·чи·ли·ят
| МИН.ДЕЯТ.СВ.ПРИЧ. Ж.Р. = хар·чи·ла
| МИН.ДЕЯТ.СВ.ПРИЧ. Ж.Р. ЧЛЕН = хар·чи·ла·та
| МИН.ДЕЯТ.СВ.ПРИЧ. СР.Р. = хар·чи·ло
| МИН.ДЕЯТ.СВ.ПРИЧ. СР.Р. ЧЛЕН = хар·чи·ло·то
| МИН.ДЕЯТ.СВ.ПРИЧ. МН.Ч. = хар·чи·ли
| МИН.ДЕЯТ.СВ.ПРИЧ. МН.Ч. ЧЛЕН = хар·чи·ли·те
| МИН.ДЕЯТ.НЕСВ.ПРИЧ. М.Р. = хар·чел
| МИН.ДЕЯТ.НЕСВ.ПРИЧ. М.Р. НЕПЪЛЕН ЧЛЕН = хар·че·лия
| МИН.ДЕЯТ.НЕСВ.ПРИЧ. М.Р. ПЪЛЕН ЧЛЕН = хар·че·ли·ят
| МИН.ДЕЯТ.НЕСВ.ПРИЧ. Ж.Р. = хар·че·ла
| МИН.ДЕЯТ.НЕСВ.ПРИЧ. Ж.Р. ЧЛЕН = хар·че·ла·та
| МИН.ДЕЯТ.НЕСВ.ПРИЧ. СР.Р. = хар·че·ло
| МИН.ДЕЯТ.НЕСВ.ПРИЧ. СР.Р. ЧЛЕН = хар·че·ло·то
| МИН.ДЕЯТ.НЕСВ.ПРИЧ. МН.Ч. = хар·че·ли
| МИН.ДЕЯТ.НЕСВ.ПРИЧ. МН.Ч. ЧЛЕН = хар·че·ли·те
| СЕГ.ДЕЯТ.ПРИЧ. М.Р. = хар·чещ
| СЕГ.ДЕЯТ.ПРИЧ. М.Р. НЕПЪЛЕН ЧЛЕН = хар·че·щия
| СЕГ.ДЕЯТ.ПРИЧ. М.Р. ПЪЛЕН ЧЛЕН = хар·че·щи·ят
| СЕГ.ДЕЯТ.ПРИЧ. Ж.Р. = хар·че·ща
| СЕГ.ДЕЯТ.ПРИЧ. Ж.Р. ЧЛЕН = хар·че·ща·та
| СЕГ.ДЕЯТ.ПРИЧ. СР.Р. = хар·че·що
| СЕГ.ДЕЯТ.ПРИЧ. СР.Р. ЧЛЕН = хар·че·що·то
| СЕГ.ДЕЯТ.ПРИЧ. МН.Ч. = хар·че·щи
| СЕГ.ДЕЯТ.ПРИЧ. МН.Ч. ЧЛЕН = хар·че·щи·те
| ДЕЕПРИЧАСТИЕ = хар·чей·ки
| СКРИТИ ПРЕПРАТКИ = 
[[харча]],
[[харчиш]],
[[харчи]],
[[харчим]],
[[харчите]],
[[харчат]],
[[харчих]],
[[харчихме]],
[[харчихте]],
[[харчиха]],
[[харчех]],
[[харчеше]],
[[харчехме]],
[[харчехте]],
[[харчеха]],
[[харчете]],
[[харчил]],
[[харчилия]],
[[харчилият]],
[[харчила]],
[[харчилата]],
[[харчило]],
[[харчилото]],
[[харчили]],
[[харчилите]],
[[харчел]],
[[харчелия]],
[[харчелият]],
[[харчела]],
[[харчелата]],
[[харчело]],
[[харчелото]],
[[харчели]],
[[харчелите]],
[[харчен]],
[[харчения]],
[[харченият]],
[[харчена]],
[[харчената]],
[[харчено]],
[[харченото]],
[[харчени]],
[[харчените]],
[[харчещ]],
[[харчещия]],
[[харчещият]],
[[харчеща]],
[[харчещата]],
[[харчещо]],
[[харчещото]],
[[харчещи]],
[[харчещите]],
[[харчейки]],
[[харчил съм]],
[[харчила съм]],
[[харчило съм]],
[[харчили сме]],
[[харчил си]],
[[харчила си]],
[[харчило си]],
[[харчили сте]],
[[харчил е]],
[[харчила е]],
[[харчило е]],
[[харчили са]],
[[бях харчил]],
[[бях харчила]],
[[бях харчило]],
[[бяхме харчили]],
[[беше харчил]],
[[беше харчила]],
[[беше харчило]],
[[бяхте харчили]],
[[бяха харчили]],
[[ще харча]],
[[ще харчим]],
[[ще харчиш]],
[[ще харчите]],
[[ще харчи]],
[[ще харчат]],
[[ще съм харчил]],
[[ще съм харчила]],
[[ще съм харчило]],
[[ще сме харчили]],
[[ще си харчил]],
[[ще си харчила]],
[[ще си харчило]],
[[ще сте харчили]],
[[ще е харчил]],
[[ще е харчила]],
[[ще е харчило]],
[[ще са харчили]],
[[щях да харча]],
[[щяхме да харчим]],
[[щеше да харчиш]],
[[щяхте да харчите]],
[[щеше да харчи]],
[[щяха да харчат]],
[[щях да съм харчил]],
[[щях да съм харчила]],
[[щях да съм харчило]],
[[щяхме да сме харчили]],
[[щеше да си харчил]],
[[щеше да си харчила]],
[[щеше да си харчило]],
[[щяхте да сте харчили]],
[[щеше да е харчил]],
[[щеше да е харчила]],
[[щеше да е харчило]],
[[щяха да са харчили]],
[[харчел съм]],
[[харчела съм]],
[[харчело съм]],
[[харчели сме]],
[[харчел си]],
[[харчела си]],
[[харчело си]],
[[харчели сте]],
[[харчел е]],
[[харчела е]],
[[харчело е]],
[[харчели са]],
[[бил съм харчил]],
[[била съм харчила]],
[[било съм харчило]],
[[били сме харчили]],
[[бил си харчил]],
[[била си харчила]],
[[било си харчило]],
[[били сте харчили]],
[[бил е харчил]],
[[била е харчила]],
[[било е харчило]],
[[били са харчили]],
[[щял съм да харча]],
[[щяла съм да харча]],
[[щяло съм да харча]],
[[щели сме да харчим]],
[[щял си да харчиш]],
[[щяла си да харчиш]],
[[щяло си да харчиш]],
[[щели сте да харчите]],
[[щял да харчи]],
[[щяла да харчи]],
[[щяло да харчи]],
[[щели да харчат]],
[[щял е да харчи]],
[[щяла е да харчи]],
[[щяло е да харчи]],
[[щели са да харчат]],
[[щял съм да съм харчил]],
[[щяла съм да съм харчила]],
[[щяло съм да съм харчило]],
[[щели сме да сме харчили]],
[[щял си да си харчил]],
[[щяла си да си харчила]],
[[щяло си да си харчило]],
[[щели сте да сте харчили]],
[[щял да е харчил]],
[[щяла да е харчила]],
[[щяло да е харчило]],
[[щели да са харчили]],
[[щял е да е харчил]],
[[щяла е да е харчила]],
[[щяло е да е харчило]],
[[щели са да са харчили]],
[[бих харчил]],
[[бих харчила]],
[[бих харчило]],
[[бихме харчили]],
[[би харчил]],
[[би харчила]],
[[би харчило]],
[[бихте харчили]],
[[биха харчили]],
}}</text>
      <sha1>28sbi8gcaa6itx5s9i866mgnxfm5jvd</sha1>
    </revision>
  </page>
  <page>
    <title>Шаблон:Словоформи/хваля</title>
    <ns>10</ns>
    <id>446922</id>
    <revision>
      <id>478904</id>
      <timestamp>2005-05-07T19:27:38Z</timestamp>
      <contributor>
        <username>Bgbot</username>
        <id>83</id>
      </contributor>
      <comment>Борислав: Шаблон със словоформи</comment>
      <model>wikitext</model>
      <format>text/x-wiki</format>
      <text bytes="19620" xml:space="preserve">{{Шаблон:Словоформи/Глагол|
  ОСНОВНА ФОРМА = хваля
| СЕГ.ВР., 1Л., ЕД.Ч. = хва·ля
| СЕГ.ВР., 1Л., МН.Ч. = хва·лим
| СЕГ.ВР., 2Л., ЕД.Ч. = хва·лиш
| СЕГ.ВР., 2Л., МН.Ч. = хва·ли·те
| СЕГ.ВР., 3Л., ЕД.Ч. = хва·ли
| СЕГ.ВР., 3Л., МН.Ч. = хва·лят
| МИН.СВ.ВР., 1Л., ЕД.Ч. = хва·лих
| МИН.СВ.ВР., 1Л., МН.Ч. = хва·лих·ме
| МИН.СВ.ВР., 2Л., ЕД.Ч. = хва·ли
| МИН.СВ.ВР., 2Л., МН.Ч. = хва·лих·те
| МИН.СВ.ВР., 3Л., ЕД.Ч. = хва·ли
| МИН.СВ.ВР., 3Л., МН.Ч. = хва·ли·ха
| МИН.НЕСВ.ВР., 1Л., ЕД.Ч. = хва·лех
| МИН.НЕСВ.ВР., 1Л., МН.Ч. = хва·лех·ме
| МИН.НЕСВ.ВР., 2Л., ЕД.Ч. = хва·ле·ше
| МИН.НЕСВ.ВР., 2Л., МН.Ч. = хва·лех·те
| МИН.НЕСВ.ВР., 3Л., ЕД.Ч. = хва·ле·ше
| МИН.НЕСВ.ВР., 3Л., МН.Ч. = хва·ле·ха
| МИН.НЕОПР.ВР., 1Л., ЕД.Ч., М.Р. = хвалил съм
| МИН.НЕОПР.ВР., 1Л., ЕД.Ч., Ж.Р. = хвалила съм
| МИН.НЕОПР.ВР., 1Л., ЕД.Ч., СР.Р. = хвалило съм
| МИН.НЕОПР.ВР., 1Л., МН.Ч. = хвалили сме
| МИН.НЕОПР.ВР., 2Л., ЕД.Ч., М.Р. = хвалил си
| МИН.НЕОПР.ВР., 2Л., ЕД.Ч., Ж.Р. = хвалила си
| МИН.НЕОПР.ВР., 2Л., ЕД.Ч., СР.Р. = хвалило си
| МИН.НЕОПР.ВР., 2Л., МН.Ч. = хвалили сте
| МИН.НЕОПР.ВР., 3Л., ЕД.Ч., М.Р. = хвалил е
| МИН.НЕОПР.ВР., 3Л., ЕД.Ч., Ж.Р. = хвалила е
| МИН.НЕОПР.ВР., 3Л., ЕД.Ч., СР.Р. = хвалило е
| МИН.НЕОПР.ВР., 3Л., МН.Ч. = хвалили са
| МИН.ПРЕД.ВР., 1Л., ЕД.Ч., М.Р. = бях хвалил
| МИН.ПРЕД.ВР., 1Л., ЕД.Ч., Ж.Р. = бях хвалила
| МИН.ПРЕД.ВР., 1Л., ЕД.Ч., СР.Р. = бях хвалило
| МИН.ПРЕД.ВР., 1Л., МН.Ч. = бяхме хвалили
| МИН.ПРЕД.ВР., 2Л., ЕД.Ч., М.Р. = беше хвалил
| МИН.ПРЕД.ВР., 2Л., ЕД.Ч., Ж.Р. = беше хвалила
| МИН.ПРЕД.ВР., 2Л., ЕД.Ч., СР.Р. = беше хвалило
| МИН.ПРЕД.ВР., 2Л., МН.Ч. = бяхте хвалили
| МИН.ПРЕД.ВР., 3Л., ЕД.Ч., М.Р. = беше хвалил
| МИН.ПРЕД.ВР., 3Л., ЕД.Ч., Ж.Р. = беше хвалила
| МИН.ПРЕД.ВР., 3Л., ЕД.Ч., СР.Р. = беше хвалило
| МИН.ПРЕД.ВР., 3Л., МН.Ч. = бяха хвалили
| БЪД.ВР., 1Л., ЕД.Ч. = ще хваля
| БЪД.ВР., 1Л., МН.Ч. = ще хвалим
| БЪД.ВР., 2Л., ЕД.Ч. = ще хвалиш
| БЪД.ВР., 2Л., МН.Ч. = ще хвалите
| БЪД.ВР., 3Л., ЕД.Ч. = ще хвали
| БЪД.ВР., 3Л., МН.Ч. = ще хвалят
| БЪД.ПРЕД.ВР., 1Л., ЕД.Ч., М.Р. = ще съм хвалил
| БЪД.ПРЕД.ВР., 1Л., ЕД.Ч., Ж.Р. = ще съм хвалила
| БЪД.ПРЕД.ВР., 1Л., ЕД.Ч., СР.Р. = ще съм хвалило
| БЪД.ПРЕД.ВР., 1Л., МН.Ч. = ще сме хвалили
| БЪД.ПРЕД.ВР., 2Л., ЕД.Ч., М.Р. = ще си хвалил
| БЪД.ПРЕД.ВР., 2Л., ЕД.Ч., Ж.Р. = ще си хвалила
| БЪД.ПРЕД.ВР., 2Л., ЕД.Ч., СР.Р. = ще си хвалило
| БЪД.ПРЕД.ВР., 2Л., МН.Ч. = ще сте хвалили
| БЪД.ПРЕД.ВР., 3Л., ЕД.Ч., М.Р. = ще е хвалил
| БЪД.ПРЕД.ВР., 3Л., ЕД.Ч., Ж.Р. = ще е хвалила
| БЪД.ПРЕД.ВР., 3Л., ЕД.Ч., СР.Р. = ще е хвалило
| БЪД.ПРЕД.ВР., 3Л., МН.Ч. = ще са хвалили
| БЪД.ВР. В МИН., 1Л., ЕД.Ч. = щях да хваля
| БЪД.ВР. В МИН., 1Л., МН.Ч. = щяхме да хвалим
| БЪД.ВР. В МИН., 2Л., ЕД.Ч. = щеше да хвалиш
| БЪД.ВР. В МИН., 2Л., МН.Ч. = щяхте да хвалите
| БЪД.ВР. В МИН., 3Л., ЕД.Ч. = щеше да хвали
| БЪД.ВР. В МИН., 3Л., МН.Ч. = щяха да хвалят
| БЪД.ПРЕД.ВР. В МИН., 1Л., ЕД.Ч., М.Р. = щях да съм хвалил
| БЪД.ПРЕД.ВР. В МИН., 1Л., ЕД.Ч., Ж.Р. = щях да съм хвалила
| БЪД.ПРЕД.ВР. В МИН., 1Л., ЕД.Ч., СР.Р. = щях да съм хвалило
| БЪД.ПРЕД.ВР. В МИН., 1Л., МН.Ч. = щяхме да сме хвалили
| БЪД.ПРЕД.ВР. В МИН., 2Л., ЕД.Ч., М.Р. = щеше да си хвалил
| БЪД.ПРЕД.ВР. В МИН., 2Л., ЕД.Ч., Ж.Р. = щеше да си хвалила
| БЪД.ПРЕД.ВР. В МИН., 2Л., ЕД.Ч., СР.Р. = щеше да си хвалило
| БЪД.ПРЕД.ВР. В МИН., 2Л., МН.Ч. = щяхте да сте хвалили
| БЪД.ПРЕД.ВР. В МИН., 3Л., ЕД.Ч., М.Р. = щеше да е хвалил
| БЪД.ПРЕД.ВР. В МИН., 3Л., ЕД.Ч., Ж.Р. = щеше да е хвалила
| БЪД.ПРЕД.ВР. В МИН., 3Л., ЕД.Ч., СР.Р. = щеше да е хвалило
| БЪД.ПРЕД.ВР. В МИН., 3Л., МН.Ч. = щяха да са хвалили
| ПР.НАКЛ., СЕГ.ВР., 1Л., ЕД.Ч., М.Р. = хвалел съм
| ПР.НАКЛ., СЕГ.ВР., 1Л., ЕД.Ч., Ж.Р. = хвалела съм
| ПР.НАКЛ., СЕГ.ВР., 1Л., ЕД.Ч., СР.Р. = хвалело съм
| ПР.НАКЛ., СЕГ.ВР., 1Л., МН.Ч. = хвалели сме
| ПР.НАКЛ., СЕГ.ВР., 2Л., ЕД.Ч., М.Р. = хвалел си
| ПР.НАКЛ., СЕГ.ВР., 2Л., ЕД.Ч., Ж.Р. = хвалела си
| ПР.НАКЛ., СЕГ.ВР., 2Л., ЕД.Ч., СР.Р. = хвалело си
| ПР.НАКЛ., СЕГ.ВР., 2Л., МН.Ч. = хвалели сте
| ПР.НАКЛ., СЕГ.ВР., 3Л., ЕД.Ч., М.Р. = хвалел (е)
| ПР.НАКЛ., СЕГ.ВР., 3Л., ЕД.Ч., Ж.Р. = хвалела (е)
| ПР.НАКЛ., СЕГ.ВР., 3Л., ЕД.Ч., СР.Р. = хвалело (е)
| ПР.НАКЛ., СЕГ.ВР., 3Л., МН.Ч. = хвалели (са)
| ПР.НАКЛ., МИН.СВ.ВР., 1Л., ЕД.Ч., М.Р. = хвалил съм
| ПР.НАКЛ., МИН.СВ.ВР., 1Л., ЕД.Ч., Ж.Р. = хвалила съм
| ПР.НАКЛ., МИН.СВ.ВР., 1Л., ЕД.Ч., СР.Р. = хвалило съм
| ПР.НАКЛ., МИН.СВ.ВР., 1Л., МН.Ч. = хвалили сме
| ПР.НАКЛ., МИН.СВ.ВР., 2Л., ЕД.Ч., М.Р. = хвалил си
| ПР.НАКЛ., МИН.СВ.ВР., 2Л., ЕД.Ч., Ж.Р. = хвалила си
| ПР.НАКЛ., МИН.СВ.ВР., 2Л., ЕД.Ч., СР.Р. = хвалило си
| ПР.НАКЛ., МИН.СВ.ВР., 2Л., МН.Ч. = хвалили сте
| ПР.НАКЛ., МИН.СВ.ВР., 3Л., ЕД.Ч., М.Р. = хвалил (е)
| ПР.НАКЛ., МИН.СВ.ВР., 3Л., ЕД.Ч., Ж.Р. = хвалила (е)
| ПР.НАКЛ., МИН.СВ.ВР., 3Л., ЕД.Ч., СР.Р. = хвалило (е)
| ПР.НАКЛ., МИН.СВ.ВР., 3Л., МН.Ч. = хвалили (са)
| ПР.НАКЛ., МИН.НЕОПР.ВР., 1Л., ЕД.Ч., М.Р. = бил съм хвалил
| ПР.НАКЛ., МИН.НЕОПР.ВР., 1Л., ЕД.Ч., Ж.Р. = била съм хвалила
| ПР.НАКЛ., МИН.НЕОПР.ВР., 1Л., ЕД.Ч., СР.Р. = било съм хвалило
| ПР.НАКЛ., МИН.НЕОПР.ВР., 1Л., МН.Ч. = били сме хвалили
| ПР.НАКЛ., МИН.НЕОПР.ВР., 2Л., ЕД.Ч., М.Р. = бил си хвалил
| ПР.НАКЛ., МИН.НЕОПР.ВР., 2Л., ЕД.Ч., Ж.Р. = била си хвалила
| ПР.НАКЛ., МИН.НЕОПР.ВР., 2Л., ЕД.Ч., СР.Р. = било си хвалило
| ПР.НАКЛ., МИН.НЕОПР.ВР., 2Л., МН.Ч. = били сте хвалили
| ПР.НАКЛ., МИН.НЕОПР.ВР., 3Л., ЕД.Ч., М.Р. = бил (е) хвалил
| ПР.НАКЛ., МИН.НЕОПР.ВР., 3Л., ЕД.Ч., Ж.Р. = била (е) хвалила
| ПР.НАКЛ., МИН.НЕОПР.ВР., 3Л., ЕД.Ч., СР.Р. = било (е) хвалило
| ПР.НАКЛ., МИН.НЕОПР.ВР., 3Л., МН.Ч. = били (са) хвалили
| ПР.НАКЛ., БЪД.ВР., 1Л., ЕД.Ч., М.Р. = щял съм да хваля
| ПР.НАКЛ., БЪД.ВР., 1Л., ЕД.Ч., Ж.Р. = щяла съм да хваля
| ПР.НАКЛ., БЪД.ВР., 1Л., ЕД.Ч., СР.Р. = щяло съм да хваля
| ПР.НАКЛ., БЪД.ВР., 1Л., МН.Ч. = щели сме да хвалим
| ПР.НАКЛ., БЪД.ВР., 2Л., ЕД.Ч., М.Р. = щял си да хвалиш
| ПР.НАКЛ., БЪД.ВР., 2Л., ЕД.Ч., Ж.Р. = щяла си да хвалиш
| ПР.НАКЛ., БЪД.ВР., 2Л., ЕД.Ч., СР.Р. = щяло си да хвалиш
| ПР.НАКЛ., БЪД.ВР., 2Л., МН.Ч. = щели сте да хвалите
| ПР.НАКЛ., БЪД.ВР., 3Л., ЕД.Ч., М.Р. = щял (е) да хвали
| ПР.НАКЛ., БЪД.ВР., 3Л., ЕД.Ч., Ж.Р. = щяла (е) да хвали
| ПР.НАКЛ., БЪД.ВР., 3Л., ЕД.Ч., СР.Р. = щяло (е) да хвали
| ПР.НАКЛ., БЪД.ВР., 3Л., МН.Ч. = щели (са) да хвалят
| ПР.НАКЛ., БЪД.ПРЕД.ВР., 1Л., ЕД.Ч., М.Р. = щял съм да съм хвалил
| ПР.НАКЛ., БЪД.ПРЕД.ВР., 1Л., ЕД.Ч., Ж.Р. = щяла съм да съм хвалила
| ПР.НАКЛ., БЪД.ПРЕД.ВР., 1Л., ЕД.Ч., СР.Р. = щяло съм да съм хвалило
| ПР.НАКЛ., БЪД.ПРЕД.ВР., 1Л., МН.Ч. = щели сме да сме хвалили
| ПР.НАКЛ., БЪД.ПРЕД.ВР., 2Л., ЕД.Ч., М.Р. = щял си да си хвалил
| ПР.НАКЛ., БЪД.ПРЕД.ВР., 2Л., ЕД.Ч., Ж.Р. = щяла си да си хвалила
| ПР.НАКЛ., БЪД.ПРЕД.ВР., 2Л., ЕД.Ч., СР.Р. = щяло си да си хвалило
| ПР.НАКЛ., БЪД.ПРЕД.ВР., 2Л., МН.Ч. = щели сте да сте хвалили
| ПР.НАКЛ., БЪД.ПРЕД.ВР., 3Л., ЕД.Ч., М.Р. = щял (е) да е хвалил
| ПР.НАКЛ., БЪД.ПРЕД.ВР., 3Л., ЕД.Ч., Ж.Р. = щяла (е) да е хвалила
| ПР.НАКЛ., БЪД.ПРЕД.ВР., 3Л., ЕД.Ч., СР.Р. = щяло (е) да е хвалило
| ПР.НАКЛ., БЪД.ПРЕД.ВР., 3Л., МН.Ч. = щели (са) да са хвалили
| УСЛОВНО НАКЛОНЕНИЕ, 1Л., ЕД.Ч., М.Р. = бих хвалил
| УСЛОВНО НАКЛОНЕНИЕ, 1Л., ЕД.Ч., Ж.Р. = бих хвалила
| УСЛОВНО НАКЛОНЕНИЕ, 1Л., ЕД.Ч., СР.Р. = бих хвалило
| УСЛОВНО НАКЛОНЕНИЕ, 1Л., МН.Ч. = бихме хвалили
| УСЛОВНО НАКЛОНЕНИЕ, 2Л., ЕД.Ч., М.Р. = би хвалил
| УСЛОВНО НАКЛОНЕНИЕ, 2Л., ЕД.Ч., Ж.Р. = би хвалила
| УСЛОВНО НАКЛОНЕНИЕ, 2Л., ЕД.Ч., СР.Р. = би хвалило
| УСЛОВНО НАКЛОНЕНИЕ, 2Л., МН.Ч. = бихте хвалили
| УСЛОВНО НАКЛОНЕНИЕ, 3Л., ЕД.Ч., М.Р. = би хвалил
| УСЛОВНО НАКЛОНЕНИЕ, 3Л., ЕД.Ч., Ж.Р. = би хвалила
| УСЛОВНО НАКЛОНЕНИЕ, 3Л., ЕД.Ч., СР.Р. = би хвалило
| УСЛОВНО НАКЛОНЕНИЕ, 3Л., МН.Ч. = биха хвалили
| ПОВЕЛИТЕЛНО НАКЛОНЕНИЕ, ЕД.Ч. = хва·ли
| ПОВЕЛИТЕЛНО НАКЛОНЕНИЕ, МН.Ч. = хва·ле·те
| МИН.СТРАД.ПРИЧ. М.Р. = хва·лен
| МИН.СТРАД.ПРИЧ. М.Р. НЕПЪЛЕН ЧЛЕН = хва·ле·ния
| МИН.СТРАД.ПРИЧ. М.Р. ПЪЛЕН ЧЛЕН = хва·ле·ни·ят
| МИН.СТРАД.ПРИЧ. Ж.Р. = хва·ле·на
| МИН.СТРАД.ПРИЧ. Ж.Р. ЧЛЕН = хва·ле·на·та
| МИН.СТРАД.ПРИЧ. СР.Р. = хва·ле·но
| МИН.СТРАД.ПРИЧ. СР.Р. ЧЛЕН = хва·ле·но·то
| МИН.СТРАД.ПРИЧ. МН.Ч. = хва·ле·ни
| МИН.СТРАД.ПРИЧ. МН.Ч. ЧЛЕН = хва·ле·ни·те
| МИН.ДЕЯТ.СВ.ПРИЧ. М.Р. = хва·лил
| МИН.ДЕЯТ.СВ.ПРИЧ. М.Р. НЕПЪЛЕН ЧЛЕН = хва·ли·лия
| МИН.ДЕЯТ.СВ.ПРИЧ. М.Р. ПЪЛЕН ЧЛЕН = хва·ли·ли·ят
| МИН.ДЕЯТ.СВ.ПРИЧ. Ж.Р. = хва·ли·ла
| МИН.ДЕЯТ.СВ.ПРИЧ. Ж.Р. ЧЛЕН = хва·ли·ла·та
| МИН.ДЕЯТ.СВ.ПРИЧ. СР.Р. = хва·ли·ло
| МИН.ДЕЯТ.СВ.ПРИЧ. СР.Р. ЧЛЕН = хва·ли·ло·то
| МИН.ДЕЯТ.СВ.ПРИЧ. МН.Ч. = хва·ли·ли
| МИН.ДЕЯТ.СВ.ПРИЧ. МН.Ч. ЧЛЕН = хва·ли·ли·те
| МИН.ДЕЯТ.НЕСВ.ПРИЧ. М.Р. = хва·лел
| МИН.ДЕЯТ.НЕСВ.ПРИЧ. М.Р. НЕПЪЛЕН ЧЛЕН = хва·ле·лия
| МИН.ДЕЯТ.НЕСВ.ПРИЧ. М.Р. ПЪЛЕН ЧЛЕН = хва·ле·ли·ят
| МИН.ДЕЯТ.НЕСВ.ПРИЧ. Ж.Р. = хва·ле·ла
| МИН.ДЕЯТ.НЕСВ.ПРИЧ. Ж.Р. ЧЛЕН = хва·ле·ла·та
| МИН.ДЕЯТ.НЕСВ.ПРИЧ. СР.Р. = хва·ле·ло
| МИН.ДЕЯТ.НЕСВ.ПРИЧ. СР.Р. ЧЛЕН = хва·ле·ло·то
| МИН.ДЕЯТ.НЕСВ.ПРИЧ. МН.Ч. = хва·ле·ли
| МИН.ДЕЯТ.НЕСВ.ПРИЧ. МН.Ч. ЧЛЕН = хва·ле·ли·те
| СЕГ.ДЕЯТ.ПРИЧ. М.Р. = хва·лещ
| СЕГ.ДЕЯТ.ПРИЧ. М.Р. НЕПЪЛЕН ЧЛЕН = хва·ле·щия
| СЕГ.ДЕЯТ.ПРИЧ. М.Р. ПЪЛЕН ЧЛЕН = хва·ле·щи·ят
| СЕГ.ДЕЯТ.ПРИЧ. Ж.Р. = хва·ле·ща
| СЕГ.ДЕЯТ.ПРИЧ. Ж.Р. ЧЛЕН = хва·ле·ща·та
| СЕГ.ДЕЯТ.ПРИЧ. СР.Р. = хва·ле·що
| СЕГ.ДЕЯТ.ПРИЧ. СР.Р. ЧЛЕН = хва·ле·що·то
| СЕГ.ДЕЯТ.ПРИЧ. МН.Ч. = хва·ле·щи
| СЕГ.ДЕЯТ.ПРИЧ. МН.Ч. ЧЛЕН = хва·ле·щи·те
| ДЕЕПРИЧАСТИЕ = хва·лей·ки
| СКРИТИ ПРЕПРАТКИ = 
[[хваля]],
[[хвалиш]],
[[хвали]],
[[хвалим]],
[[хвалите]],
[[хвалят]],
[[хвалих]],
[[хвалихме]],
[[хвалихте]],
[[хвалиха]],
[[хвалех]],
[[хвалеше]],
[[хвалехме]],
[[хвалехте]],
[[хвалеха]],
[[хвалете]],
[[хвалил]],
[[хвалилия]],
[[хвалилият]],
[[хвалила]],
[[хвалилата]],
[[хвалило]],
[[хвалилото]],
[[хвалили]],
[[хвалилите]],
[[хвалел]],
[[хвалелия]],
[[хвалелият]],
[[хвалела]],
[[хвалелата]],
[[хвалело]],
[[хвалелото]],
[[хвалели]],
[[хвалелите]],
[[хвален]],
[[хваления]],
[[хваленият]],
[[хвалена]],
[[хвалената]],
[[хвалено]],
[[хваленото]],
[[хвалени]],
[[хвалените]],
[[хвалещ]],
[[хвалещия]],
[[хвалещият]],
[[хвалеща]],
[[хвалещата]],
[[хвалещо]],
[[хвалещото]],
[[хвалещи]],
[[хвалещите]],
[[хвалейки]],
[[хвалил съм]],
[[хвалила съм]],
[[хвалило съм]],
[[хвалили сме]],
[[хвалил си]],
[[хвалила си]],
[[хвалило си]],
[[хвалили сте]],
[[хвалил е]],
[[хвалила е]],
[[хвалило е]],
[[хвалили са]],
[[бях хвалил]],
[[бях хвалила]],
[[бях хвалило]],
[[бяхме хвалили]],
[[беше хвалил]],
[[беше хвалила]],
[[беше хвалило]],
[[бяхте хвалили]],
[[бяха хвалили]],
[[ще хваля]],
[[ще хвалим]],
[[ще хвалиш]],
[[ще хвалите]],
[[ще хвали]],
[[ще хвалят]],
[[ще съм хвалил]],
[[ще съм хвалила]],
[[ще съм хвалило]],
[[ще сме хвалили]],
[[ще си хвалил]],
[[ще си хвалила]],
[[ще си хвалило]],
[[ще сте хвалили]],
[[ще е хвалил]],
[[ще е хвалила]],
[[ще е хвалило]],
[[ще са хвалили]],
[[щях да хваля]],
[[щяхме да хвалим]],
[[щеше да хвалиш]],
[[щяхте да хвалите]],
[[щеше да хвали]],
[[щяха да хвалят]],
[[щях да съм хвалил]],
[[щях да съм хвалила]],
[[щях да съм хвалило]],
[[щяхме да сме хвалили]],
[[щеше да си хвалил]],
[[щеше да си хвалила]],
[[щеше да си хвалило]],
[[щяхте да сте хвалили]],
[[щеше да е хвалил]],
[[щеше да е хвалила]],
[[щеше да е хвалило]],
[[щяха да са хвалили]],
[[хвалел съм]],
[[хвалела съм]],
[[хвалело съм]],
[[хвалели сме]],
[[хвалел си]],
[[хвалела си]],
[[хвалело си]],
[[хвалели сте]],
[[хвалел е]],
[[хвалела е]],
[[хвалело е]],
[[хвалели са]],
[[бил съм хвалил]],
[[била съм хвалила]],
[[било съм хвалило]],
[[били сме хвалили]],
[[бил си хвалил]],
[[била си хвалила]],
[[било си хвалило]],
[[били сте хвалили]],
[[бил е хвалил]],
[[била е хвалила]],
[[било е хвалило]],
[[били са хвалили]],
[[щял съм да хваля]],
[[щяла съм да хваля]],
[[щяло съм да хваля]],
[[щели сме да хвалим]],
[[щял си да хвалиш]],
[[щяла си да хвалиш]],
[[щяло си да хвалиш]],
[[щели сте да хвалите]],
[[щял да хвали]],
[[щяла да хвали]],
[[щяло да хвали]],
[[щели да хвалят]],
[[щял е да хвали]],
[[щяла е да хвали]],
[[щяло е да хвали]],
[[щели са да хвалят]],
[[щял съм да съм хвалил]],
[[щяла съм да съм хвалила]],
[[щяло съм да съм хвалило]],
[[щели сме да сме хвалили]],
[[щял си да си хвалил]],
[[щяла си да си хвалила]],
[[щяло си да си хвалило]],
[[щели сте да сте хвалили]],
[[щял да е хвалил]],
[[щяла да е хвалила]],
[[щяло да е хвалило]],
[[щели да са хвалили]],
[[щял е да е хвалил]],
[[щяла е да е хвалила]],
[[щяло е да е хвалило]],
[[щели са да са хвалили]],
[[бих хвалил]],
[[бих хвалила]],
[[бих хвалило]],
[[бихме хвалили]],
[[би хвалил]],
[[би хвалила]],
[[би хвалило]],
[[бихте хвалили]],
[[биха хвалили]],
}}</text>
      <sha1>swdxwdwlrg495ddlj41f0ig0ebhi0a1</sha1>
    </revision>
  </page>
  <page>
    <title>Шаблон:Словоформи/хвана</title>
    <ns>10</ns>
    <id>399353</id>
    <revision>
      <id>431375</id>
      <parentid>10109</parentid>
      <timestamp>2005-05-06T20:08:02Z</timestamp>
      <contributor>
        <username>Bgbot</username>
        <id>83</id>
      </contributor>
      <comment>Борислав: Шаблон със словоформи</comment>
      <model>wikitext</model>
      <format>text/x-wiki</format>
      <text bytes="19206" xml:space="preserve">{{Шаблон:Словоформи/Глагол|
  ОСНОВНА ФОРМА = хвана
| СЕГ.ВР., 1Л., ЕД.Ч. = хва·на
| СЕГ.ВР., 1Л., МН.Ч. = хва·нем
| СЕГ.ВР., 2Л., ЕД.Ч. = хва·неш
| СЕГ.ВР., 2Л., МН.Ч. = хва·не·те
| СЕГ.ВР., 3Л., ЕД.Ч. = хва·не
| СЕГ.ВР., 3Л., МН.Ч. = хва·нат
| МИН.СВ.ВР., 1Л., ЕД.Ч. = хва·нах
| МИН.СВ.ВР., 1Л., МН.Ч. = хва·нах·ме
| МИН.СВ.ВР., 2Л., ЕД.Ч. = хва·на
| МИН.СВ.ВР., 2Л., МН.Ч. = хва·нах·те
| МИН.СВ.ВР., 3Л., ЕД.Ч. = хва·на
| МИН.СВ.ВР., 3Л., МН.Ч. = хва·на·ха
| МИН.НЕСВ.ВР., 1Л., ЕД.Ч. = хва·нех
| МИН.НЕСВ.ВР., 1Л., МН.Ч. = хва·нех·ме
| МИН.НЕСВ.ВР., 2Л., ЕД.Ч. = хва·не·ше
| МИН.НЕСВ.ВР., 2Л., МН.Ч. = хва·нех·те
| МИН.НЕСВ.ВР., 3Л., ЕД.Ч. = хва·не·ше
| МИН.НЕСВ.ВР., 3Л., МН.Ч. = хва·не·ха
| МИН.НЕОПР.ВР., 1Л., ЕД.Ч., М.Р. = хванал съм
| МИН.НЕОПР.ВР., 1Л., ЕД.Ч., Ж.Р. = хванала съм
| МИН.НЕОПР.ВР., 1Л., ЕД.Ч., СР.Р. = хванало съм
| МИН.НЕОПР.ВР., 1Л., МН.Ч. = хванали сме
| МИН.НЕОПР.ВР., 2Л., ЕД.Ч., М.Р. = хванал си
| МИН.НЕОПР.ВР., 2Л., ЕД.Ч., Ж.Р. = хванала си
| МИН.НЕОПР.ВР., 2Л., ЕД.Ч., СР.Р. = хванало си
| МИН.НЕОПР.ВР., 2Л., МН.Ч. = хванали сте
| МИН.НЕОПР.ВР., 3Л., ЕД.Ч., М.Р. = хванал е
| МИН.НЕОПР.ВР., 3Л., ЕД.Ч., Ж.Р. = хванала е
| МИН.НЕОПР.ВР., 3Л., ЕД.Ч., СР.Р. = хванало е
| МИН.НЕОПР.ВР., 3Л., МН.Ч. = хванали са
| МИН.ПРЕД.ВР., 1Л., ЕД.Ч., М.Р. = бях хванал
| МИН.ПРЕД.ВР., 1Л., ЕД.Ч., Ж.Р. = бях хванала
| МИН.ПРЕД.ВР., 1Л., ЕД.Ч., СР.Р. = бях хванало
| МИН.ПРЕД.ВР., 1Л., МН.Ч. = бяхме хванали
| МИН.ПРЕД.ВР., 2Л., ЕД.Ч., М.Р. = беше хванал
| МИН.ПРЕД.ВР., 2Л., ЕД.Ч., Ж.Р. = беше хванала
| МИН.ПРЕД.ВР., 2Л., ЕД.Ч., СР.Р. = беше хванало
| МИН.ПРЕД.ВР., 2Л., МН.Ч. = бяхте хванали
| МИН.ПРЕД.ВР., 3Л., ЕД.Ч., М.Р. = беше хванал
| МИН.ПРЕД.ВР., 3Л., ЕД.Ч., Ж.Р. = беше хванала
| МИН.ПРЕД.ВР., 3Л., ЕД.Ч., СР.Р. = беше хванало
| МИН.ПРЕД.ВР., 3Л., МН.Ч. = бяха хванали
| БЪД.ВР., 1Л., ЕД.Ч. = ще хвана
| БЪД.ВР., 1Л., МН.Ч. = ще хванем
| БЪД.ВР., 2Л., ЕД.Ч. = ще хванеш
| БЪД.ВР., 2Л., МН.Ч. = ще хванете
| БЪД.ВР., 3Л., ЕД.Ч. = ще хване
| БЪД.ВР., 3Л., МН.Ч. = ще хванат
| БЪД.ПРЕД.ВР., 1Л., ЕД.Ч., М.Р. = ще съм хванал
| БЪД.ПРЕД.ВР., 1Л., ЕД.Ч., Ж.Р. = ще съм хванала
| БЪД.ПРЕД.ВР., 1Л., ЕД.Ч., СР.Р. = ще съм хванало
| БЪД.ПРЕД.ВР., 1Л., МН.Ч. = ще сме хванали
| БЪД.ПРЕД.ВР., 2Л., ЕД.Ч., М.Р. = ще си хванал
| БЪД.ПРЕД.ВР., 2Л., ЕД.Ч., Ж.Р. = ще си хванала
| БЪД.ПРЕД.ВР., 2Л., ЕД.Ч., СР.Р. = ще си хванало
| БЪД.ПРЕД.ВР., 2Л., МН.Ч. = ще сте хванали
| БЪД.ПРЕД.ВР., 3Л., ЕД.Ч., М.Р. = ще е хванал
| БЪД.ПРЕД.ВР., 3Л., ЕД.Ч., Ж.Р. = ще е хванала
| БЪД.ПРЕД.ВР., 3Л., ЕД.Ч., СР.Р. = ще е хванало
| БЪД.ПРЕД.ВР., 3Л., МН.Ч. = ще са хванали
| БЪД.ВР. В МИН., 1Л., ЕД.Ч. = щях да хвана
| БЪД.ВР. В МИН., 1Л., МН.Ч. = щяхме да хванем
| БЪД.ВР. В МИН., 2Л., ЕД.Ч. = щеше да хванеш
| БЪД.ВР. В МИН., 2Л., МН.Ч. = щяхте да хванете
| БЪД.ВР. В МИН., 3Л., ЕД.Ч. = щеше да хване
| БЪД.ВР. В МИН., 3Л., МН.Ч. = щяха да хванат
| БЪД.ПРЕД.ВР. В МИН., 1Л., ЕД.Ч., М.Р. = щях да съм хванал
| БЪД.ПРЕД.ВР. В МИН., 1Л., ЕД.Ч., Ж.Р. = щях да съм хванала
| БЪД.ПРЕД.ВР. В МИН., 1Л., ЕД.Ч., СР.Р. = щях да съм хванало
| БЪД.ПРЕД.ВР. В МИН., 1Л., МН.Ч. = щяхме да сме хванали
| БЪД.ПРЕД.ВР. В МИН., 2Л., ЕД.Ч., М.Р. = щеше да си хванал
| БЪД.ПРЕД.ВР. В МИН., 2Л., ЕД.Ч., Ж.Р. = щеше да си хванала
| БЪД.ПРЕД.ВР. В МИН., 2Л., ЕД.Ч., СР.Р. = щеше да си хванало
| БЪД.ПРЕД.ВР. В МИН., 2Л., МН.Ч. = щяхте да сте хванали
| БЪД.ПРЕД.ВР. В МИН., 3Л., ЕД.Ч., М.Р. = щеше да е хванал
| БЪД.ПРЕД.ВР. В МИН., 3Л., ЕД.Ч., Ж.Р. = щеше да е хванала
| БЪД.ПРЕД.ВР. В МИН., 3Л., ЕД.Ч., СР.Р. = щеше да е хванало
| БЪД.ПРЕД.ВР. В МИН., 3Л., МН.Ч. = щяха да са хванали
| ПР.НАКЛ., СЕГ.ВР., 1Л., ЕД.Ч., М.Р. = хванел съм
| ПР.НАКЛ., СЕГ.ВР., 1Л., ЕД.Ч., Ж.Р. = хванела съм
| ПР.НАКЛ., СЕГ.ВР., 1Л., ЕД.Ч., СР.Р. = хванело съм
| ПР.НАКЛ., СЕГ.ВР., 1Л., МН.Ч. = хванели сме
| ПР.НАКЛ., СЕГ.ВР., 2Л., ЕД.Ч., М.Р. = хванел си
| ПР.НАКЛ., СЕГ.ВР., 2Л., ЕД.Ч., Ж.Р. = хванела си
| ПР.НАКЛ., СЕГ.ВР., 2Л., ЕД.Ч., СР.Р. = хванело си
| ПР.НАКЛ., СЕГ.ВР., 2Л., МН.Ч. = хванели сте
| ПР.НАКЛ., СЕГ.ВР., 3Л., ЕД.Ч., М.Р. = хванел (е)
| ПР.НАКЛ., СЕГ.ВР., 3Л., ЕД.Ч., Ж.Р. = хванела (е)
| ПР.НАКЛ., СЕГ.ВР., 3Л., ЕД.Ч., СР.Р. = хванело (е)
| ПР.НАКЛ., СЕГ.ВР., 3Л., МН.Ч. = хванели (са)
| ПР.НАКЛ., МИН.СВ.ВР., 1Л., ЕД.Ч., М.Р. = хванал съм
| ПР.НАКЛ., МИН.СВ.ВР., 1Л., ЕД.Ч., Ж.Р. = хванала съм
| ПР.НАКЛ., МИН.СВ.ВР., 1Л., ЕД.Ч., СР.Р. = хванало съм
| ПР.НАКЛ., МИН.СВ.ВР., 1Л., МН.Ч. = хванали сме
| ПР.НАКЛ., МИН.СВ.ВР., 2Л., ЕД.Ч., М.Р. = хванал си
| ПР.НАКЛ., МИН.СВ.ВР., 2Л., ЕД.Ч., Ж.Р. = хванала си
| ПР.НАКЛ., МИН.СВ.ВР., 2Л., ЕД.Ч., СР.Р. = хванало си
| ПР.НАКЛ., МИН.СВ.ВР., 2Л., МН.Ч. = хванали сте
| ПР.НАКЛ., МИН.СВ.ВР., 3Л., ЕД.Ч., М.Р. = хванал (е)
| ПР.НАКЛ., МИН.СВ.ВР., 3Л., ЕД.Ч., Ж.Р. = хванала (е)
| ПР.НАКЛ., МИН.СВ.ВР., 3Л., ЕД.Ч., СР.Р. = хванало (е)
| ПР.НАКЛ., МИН.СВ.ВР., 3Л., МН.Ч. = хванали (са)
| ПР.НАКЛ., МИН.НЕОПР.ВР., 1Л., ЕД.Ч., М.Р. = бил съм хванал
| ПР.НАКЛ., МИН.НЕОПР.ВР., 1Л., ЕД.Ч., Ж.Р. = била съм хванала
| ПР.НАКЛ., МИН.НЕОПР.ВР., 1Л., ЕД.Ч., СР.Р. = било съм хванало
| ПР.НАКЛ., МИН.НЕОПР.ВР., 1Л., МН.Ч. = били сме хванали
| ПР.НАКЛ., МИН.НЕОПР.ВР., 2Л., ЕД.Ч., М.Р. = бил си хванал
| ПР.НАКЛ., МИН.НЕОПР.ВР., 2Л., ЕД.Ч., Ж.Р. = била си хванала
| ПР.НАКЛ., МИН.НЕОПР.ВР., 2Л., ЕД.Ч., СР.Р. = било си хванало
| ПР.НАКЛ., МИН.НЕОПР.ВР., 2Л., МН.Ч. = били сте хванали
| ПР.НАКЛ., МИН.НЕОПР.ВР., 3Л., ЕД.Ч., М.Р. = бил (е) хванал
| ПР.НАКЛ., МИН.НЕОПР.ВР., 3Л., ЕД.Ч., Ж.Р. = била (е) хванала
| ПР.НАКЛ., МИН.НЕОПР.ВР., 3Л., ЕД.Ч., СР.Р. = било (е) хванало
| ПР.НАКЛ., МИН.НЕОПР.ВР., 3Л., МН.Ч. = били (са) хванали
| ПР.НАКЛ., БЪД.ВР., 1Л., ЕД.Ч., М.Р. = щял съм да хвана
| ПР.НАКЛ., БЪД.ВР., 1Л., ЕД.Ч., Ж.Р. = щяла съм да хвана
| ПР.НАКЛ., БЪД.ВР., 1Л., ЕД.Ч., СР.Р. = щяло съм да хвана
| ПР.НАКЛ., БЪД.ВР., 1Л., МН.Ч. = щели сме да хванем
| ПР.НАКЛ., БЪД.ВР., 2Л., ЕД.Ч., М.Р. = щял си да хванеш
| ПР.НАКЛ., БЪД.ВР., 2Л., ЕД.Ч., Ж.Р. = щяла си да хванеш
| ПР.НАКЛ., БЪД.ВР., 2Л., ЕД.Ч., СР.Р. = щяло си да хванеш
| ПР.НАКЛ., БЪД.ВР., 2Л., МН.Ч. = щели сте да хванете
| ПР.НАКЛ., БЪД.ВР., 3Л., ЕД.Ч., М.Р. = щял (е) да хване
| ПР.НАКЛ., БЪД.ВР., 3Л., ЕД.Ч., Ж.Р. = щяла (е) да хване
| ПР.НАКЛ., БЪД.ВР., 3Л., ЕД.Ч., СР.Р. = щяло (е) да хване
| ПР.НАКЛ., БЪД.ВР., 3Л., МН.Ч. = щели (са) да хванат
| ПР.НАКЛ., БЪД.ПРЕД.ВР., 1Л., ЕД.Ч., М.Р. = щял съм да съм хванал
| ПР.НАКЛ., БЪД.ПРЕД.ВР., 1Л., ЕД.Ч., Ж.Р. = щяла съм да съм хванала
| ПР.НАКЛ., БЪД.ПРЕД.ВР., 1Л., ЕД.Ч., СР.Р. = щяло съм да съм хванало
| ПР.НАКЛ., БЪД.ПРЕД.ВР., 1Л., МН.Ч. = щели сме да сме хванали
| ПР.НАКЛ., БЪД.ПРЕД.ВР., 2Л., ЕД.Ч., М.Р. = щял си да си хванал
| ПР.НАКЛ., БЪД.ПРЕД.ВР., 2Л., ЕД.Ч., Ж.Р. = щяла си да си хванала
| ПР.НАКЛ., БЪД.ПРЕД.ВР., 2Л., ЕД.Ч., СР.Р. = щяло си да си хванало
| ПР.НАКЛ., БЪД.ПРЕД.ВР., 2Л., МН.Ч. = щели сте да сте хванали
| ПР.НАКЛ., БЪД.ПРЕД.ВР., 3Л., ЕД.Ч., М.Р. = щял (е) да е хванал
| ПР.НАКЛ., БЪД.ПРЕД.ВР., 3Л., ЕД.Ч., Ж.Р. = щяла (е) да е хванала
| ПР.НАКЛ., БЪД.ПРЕД.ВР., 3Л., ЕД.Ч., СР.Р. = щяло (е) да е хванало
| ПР.НАКЛ., БЪД.ПРЕД.ВР., 3Л., МН.Ч. = щели (са) да са хванали
| УСЛОВНО НАКЛОНЕНИЕ, 1Л., ЕД.Ч., М.Р. = бих хванал
| УСЛОВНО НАКЛОНЕНИЕ, 1Л., ЕД.Ч., Ж.Р. = бих хванала
| УСЛОВНО НАКЛОНЕНИЕ, 1Л., ЕД.Ч., СР.Р. = бих хванало
| УСЛОВНО НАКЛОНЕНИЕ, 1Л., МН.Ч. = бихме хванали
| УСЛОВНО НАКЛОНЕНИЕ, 2Л., ЕД.Ч., М.Р. = би хванал
| УСЛОВНО НАКЛОНЕНИЕ, 2Л., ЕД.Ч., Ж.Р. = би хванала
| УСЛОВНО НАКЛОНЕНИЕ, 2Л., ЕД.Ч., СР.Р. = би хванало
| УСЛОВНО НАКЛОНЕНИЕ, 2Л., МН.Ч. = бихте хванали
| УСЛОВНО НАКЛОНЕНИЕ, 3Л., ЕД.Ч., М.Р. = би хванал
| УСЛОВНО НАКЛОНЕНИЕ, 3Л., ЕД.Ч., Ж.Р. = би хванала
| УСЛОВНО НАКЛОНЕНИЕ, 3Л., ЕД.Ч., СР.Р. = би хванало
| УСЛОВНО НАКЛОНЕНИЕ, 3Л., МН.Ч. = биха хванали
| ПОВЕЛИТЕЛНО НАКЛОНЕНИЕ, ЕД.Ч. = хва·ни
| ПОВЕЛИТЕЛНО НАКЛОНЕНИЕ, МН.Ч. = хва·не·те
| МИН.СТРАД.ПРИЧ. М.Р. = хва·нат
| МИН.СТРАД.ПРИЧ. М.Р. НЕПЪЛЕН ЧЛЕН = хва·на·тия
| МИН.СТРАД.ПРИЧ. М.Р. ПЪЛЕН ЧЛЕН = хва·на·ти·ят
| МИН.СТРАД.ПРИЧ. Ж.Р. = хва·на·та
| МИН.СТРАД.ПРИЧ. Ж.Р. ЧЛЕН = хва·на·та·та
| МИН.СТРАД.ПРИЧ. СР.Р. = хва·на·то
| МИН.СТРАД.ПРИЧ. СР.Р. ЧЛЕН = хва·на·то·то
| МИН.СТРАД.ПРИЧ. МН.Ч. = хва·на·ти
| МИН.СТРАД.ПРИЧ. МН.Ч. ЧЛЕН = хва·на·ти·те
| МИН.ДЕЯТ.СВ.ПРИЧ. М.Р. = хва·нал
| МИН.ДЕЯТ.СВ.ПРИЧ. М.Р. НЕПЪЛЕН ЧЛЕН = хва·на·лия
| МИН.ДЕЯТ.СВ.ПРИЧ. М.Р. ПЪЛЕН ЧЛЕН = хва·на·ли·ят
| МИН.ДЕЯТ.СВ.ПРИЧ. Ж.Р. = хва·на·ла
| МИН.ДЕЯТ.СВ.ПРИЧ. Ж.Р. ЧЛЕН = хва·на·ла·та
| МИН.ДЕЯТ.СВ.ПРИЧ. СР.Р. = хва·на·ло
| МИН.ДЕЯТ.СВ.ПРИЧ. СР.Р. ЧЛЕН = хва·на·ло·то
| МИН.ДЕЯТ.СВ.ПРИЧ. МН.Ч. = хва·на·ли
| МИН.ДЕЯТ.СВ.ПРИЧ. МН.Ч. ЧЛЕН = хва·на·ли·те
| МИН.ДЕЯТ.НЕСВ.ПРИЧ. М.Р. = хва·нел
| МИН.ДЕЯТ.НЕСВ.ПРИЧ. М.Р. НЕПЪЛЕН ЧЛЕН = хва·не·лия
| МИН.ДЕЯТ.НЕСВ.ПРИЧ. М.Р. ПЪЛЕН ЧЛЕН = хва·не·ли·ят
| МИН.ДЕЯТ.НЕСВ.ПРИЧ. Ж.Р. = хва·не·ла
| МИН.ДЕЯТ.НЕСВ.ПРИЧ. Ж.Р. ЧЛЕН = хва·не·ла·та
| МИН.ДЕЯТ.НЕСВ.ПРИЧ. СР.Р. = хва·не·ло
| МИН.ДЕЯТ.НЕСВ.ПРИЧ. СР.Р. ЧЛЕН = хва·не·ло·то
| МИН.ДЕЯТ.НЕСВ.ПРИЧ. МН.Ч. = хва·не·ли
| МИН.ДЕЯТ.НЕСВ.ПРИЧ. МН.Ч. ЧЛЕН = хва·не·ли·те
| СЕГ.ДЕЯТ.ПРИЧ. М.Р. = —
| СЕГ.ДЕЯТ.ПРИЧ. М.Р. НЕПЪЛЕН ЧЛЕН = —
| СЕГ.ДЕЯТ.ПРИЧ. М.Р. ПЪЛЕН ЧЛЕН = —
| СЕГ.ДЕЯТ.ПРИЧ. Ж.Р. = —
| СЕГ.ДЕЯТ.ПРИЧ. Ж.Р. ЧЛЕН = —
| СЕГ.ДЕЯТ.ПРИЧ. СР.Р. = —
| СЕГ.ДЕЯТ.ПРИЧ. СР.Р. ЧЛЕН = —
| СЕГ.ДЕЯТ.ПРИЧ. МН.Ч. = —
| СЕГ.ДЕЯТ.ПРИЧ. МН.Ч. ЧЛЕН = —
| ДЕЕПРИЧАСТИЕ = —
| СКРИТИ ПРЕПРАТКИ = 
[[хвана]],
[[хванеш]],
[[хване]],
[[хванем]],
[[хванете]],
[[хванат]],
[[хванах]],
[[хванахме]],
[[хванахте]],
[[хванаха]],
[[хванех]],
[[хванеше]],
[[хванехме]],
[[хванехте]],
[[хванеха]],
[[хвани]],
[[хванал]],
[[хваналия]],
[[хваналият]],
[[хванала]],
[[хваналата]],
[[хванало]],
[[хваналото]],
[[хванали]],
[[хваналите]],
[[хванел]],
[[хванелия]],
[[хванелият]],
[[хванела]],
[[хванелата]],
[[хванело]],
[[хванелото]],
[[хванели]],
[[хванелите]],
[[хванатия]],
[[хванатият]],
[[хваната]],
[[хванатата]],
[[хванато]],
[[хванатото]],
[[хванати]],
[[хванатите]],
[[хванал съм]],
[[хванала съм]],
[[хванало съм]],
[[хванали сме]],
[[хванал си]],
[[хванала си]],
[[хванало си]],
[[хванали сте]],
[[хванал е]],
[[хванала е]],
[[хванало е]],
[[хванали са]],
[[бях хванал]],
[[бях хванала]],
[[бях хванало]],
[[бяхме хванали]],
[[беше хванал]],
[[беше хванала]],
[[беше хванало]],
[[бяхте хванали]],
[[бяха хванали]],
[[ще хвана]],
[[ще хванем]],
[[ще хванеш]],
[[ще хванете]],
[[ще хване]],
[[ще хванат]],
[[ще съм хванал]],
[[ще съм хванала]],
[[ще съм хванало]],
[[ще сме хванали]],
[[ще си хванал]],
[[ще си хванала]],
[[ще си хванало]],
[[ще сте хванали]],
[[ще е хванал]],
[[ще е хванала]],
[[ще е хванало]],
[[ще са хванали]],
[[щях да хвана]],
[[щяхме да хванем]],
[[щеше да хванеш]],
[[щяхте да хванете]],
[[щеше да хване]],
[[щяха да хванат]],
[[щях да съм хванал]],
[[щях да съм хванала]],
[[щях да съм хванало]],
[[щяхме да сме хванали]],
[[щеше да си хванал]],
[[щеше да си хванала]],
[[щеше да си хванало]],
[[щяхте да сте хванали]],
[[щеше да е хванал]],
[[щеше да е хванала]],
[[щеше да е хванало]],
[[щяха да са хванали]],
[[хванел съм]],
[[хванела съм]],
[[хванело съм]],
[[хванели сме]],
[[хванел си]],
[[хванела си]],
[[хванело си]],
[[хванели сте]],
[[хванел е]],
[[хванела е]],
[[хванело е]],
[[хванели са]],
[[бил съм хванал]],
[[била съм хванала]],
[[било съм хванало]],
[[били сме хванали]],
[[бил си хванал]],
[[била си хванала]],
[[било си хванало]],
[[били сте хванали]],
[[бил е хванал]],
[[била е хванала]],
[[било е хванало]],
[[били са хванали]],
[[щял съм да хвана]],
[[щяла съм да хвана]],
[[щяло съм да хвана]],
[[щели сме да хванем]],
[[щял си да хванеш]],
[[щяла си да хванеш]],
[[щяло си да хванеш]],
[[щели сте да хванете]],
[[щял да хване]],
[[щяла да хване]],
[[щяло да хване]],
[[щели да хванат]],
[[щял е да хване]],
[[щяла е да хване]],
[[щяло е да хване]],
[[щели са да хванат]],
[[щял съм да съм хванал]],
[[щяла съм да съм хванала]],
[[щяло съм да съм хванало]],
[[щели сме да сме хванали]],
[[щял си да си хванал]],
[[щяла си да си хванала]],
[[щяло си да си хванало]],
[[щели сте да сте хванали]],
[[щял да е хванал]],
[[щяла да е хванала]],
[[щяло да е хванало]],
[[щели да са хванали]],
[[щял е да е хванал]],
[[щяла е да е хванала]],
[[щяло е да е хванало]],
[[щели са да са хванали]],
[[бих хванал]],
[[бих хванала]],
[[бих хванало]],
[[бихме хванали]],
[[би хванал]],
[[би хванала]],
[[би хванало]],
[[бихте хванали]],
[[биха хванали]],
}}</text>
      <sha1>tjm3xx8g5y2zq8orcmdb8zp6to4q3c3</sha1>
    </revision>
  </page>
  <page>
    <title>Шаблон:Словоформи/хващам</title>
    <ns>10</ns>
    <id>568290</id>
    <revision>
      <id>600270</id>
      <timestamp>2005-05-12T11:25:03Z</timestamp>
      <contributor>
        <username>Bgbot</username>
        <id>83</id>
      </contributor>
      <comment>Борислав: Шаблон със словоформи</comment>
      <model>wikitext</model>
      <format>text/x-wiki</format>
      <text bytes="19112" xml:space="preserve">{{Шаблон:Словоформи/Глагол|
  ОСНОВНА ФОРМА = хващам
| СЕГ.ВР., 1Л., ЕД.Ч. = хва·щам
| СЕГ.ВР., 1Л., МН.Ч. = хва·ща·ме
| СЕГ.ВР., 2Л., ЕД.Ч. = хва·щаш
| СЕГ.ВР., 2Л., МН.Ч. = хва·ща·те
| СЕГ.ВР., 3Л., ЕД.Ч. = хва·ща
| СЕГ.ВР., 3Л., МН.Ч. = хва·щат
| МИН.СВ.ВР., 1Л., ЕД.Ч. = хва·щах
| МИН.СВ.ВР., 1Л., МН.Ч. = хва·щах·ме
| МИН.СВ.ВР., 2Л., ЕД.Ч. = хва·ща
| МИН.СВ.ВР., 2Л., МН.Ч. = хва·щах·те
| МИН.СВ.ВР., 3Л., ЕД.Ч. = хва·ща
| МИН.СВ.ВР., 3Л., МН.Ч. = хва·ща·ха
| МИН.НЕСВ.ВР., 1Л., ЕД.Ч. = хва·щах
| МИН.НЕСВ.ВР., 1Л., МН.Ч. = хва·щах·ме
| МИН.НЕСВ.ВР., 2Л., ЕД.Ч. = хва·ща·ше
| МИН.НЕСВ.ВР., 2Л., МН.Ч. = хва·щах·те
| МИН.НЕСВ.ВР., 3Л., ЕД.Ч. = хва·ща·ше
| МИН.НЕСВ.ВР., 3Л., МН.Ч. = хва·ща·ха
| МИН.НЕОПР.ВР., 1Л., ЕД.Ч., М.Р. = хващал съм
| МИН.НЕОПР.ВР., 1Л., ЕД.Ч., Ж.Р. = хващала съм
| МИН.НЕОПР.ВР., 1Л., ЕД.Ч., СР.Р. = хващало съм
| МИН.НЕОПР.ВР., 1Л., МН.Ч. = хващали сме
| МИН.НЕОПР.ВР., 2Л., ЕД.Ч., М.Р. = хващал си
| МИН.НЕОПР.ВР., 2Л., ЕД.Ч., Ж.Р. = хващала си
| МИН.НЕОПР.ВР., 2Л., ЕД.Ч., СР.Р. = хващало си
| МИН.НЕОПР.ВР., 2Л., МН.Ч. = хващали сте
| МИН.НЕОПР.ВР., 3Л., ЕД.Ч., М.Р. = хващал е
| МИН.НЕОПР.ВР., 3Л., ЕД.Ч., Ж.Р. = хващала е
| МИН.НЕОПР.ВР., 3Л., ЕД.Ч., СР.Р. = хващало е
| МИН.НЕОПР.ВР., 3Л., МН.Ч. = хващали са
| МИН.ПРЕД.ВР., 1Л., ЕД.Ч., М.Р. = бях хващал
| МИН.ПРЕД.ВР., 1Л., ЕД.Ч., Ж.Р. = бях хващала
| МИН.ПРЕД.ВР., 1Л., ЕД.Ч., СР.Р. = бях хващало
| МИН.ПРЕД.ВР., 1Л., МН.Ч. = бяхме хващали
| МИН.ПРЕД.ВР., 2Л., ЕД.Ч., М.Р. = беше хващал
| МИН.ПРЕД.ВР., 2Л., ЕД.Ч., Ж.Р. = беше хващала
| МИН.ПРЕД.ВР., 2Л., ЕД.Ч., СР.Р. = беше хващало
| МИН.ПРЕД.ВР., 2Л., МН.Ч. = бяхте хващали
| МИН.ПРЕД.ВР., 3Л., ЕД.Ч., М.Р. = беше хващал
| МИН.ПРЕД.ВР., 3Л., ЕД.Ч., Ж.Р. = беше хващала
| МИН.ПРЕД.ВР., 3Л., ЕД.Ч., СР.Р. = беше хващало
| МИН.ПРЕД.ВР., 3Л., МН.Ч. = бяха хващали
| БЪД.ВР., 1Л., ЕД.Ч. = ще хващам
| БЪД.ВР., 1Л., МН.Ч. = ще хващаме
| БЪД.ВР., 2Л., ЕД.Ч. = ще хващаш
| БЪД.ВР., 2Л., МН.Ч. = ще хващате
| БЪД.ВР., 3Л., ЕД.Ч. = ще хваща
| БЪД.ВР., 3Л., МН.Ч. = ще хващат
| БЪД.ПРЕД.ВР., 1Л., ЕД.Ч., М.Р. = ще съм хващал
| БЪД.ПРЕД.ВР., 1Л., ЕД.Ч., Ж.Р. = ще съм хващала
| БЪД.ПРЕД.ВР., 1Л., ЕД.Ч., СР.Р. = ще съм хващало
| БЪД.ПРЕД.ВР., 1Л., МН.Ч. = ще сме хващали
| БЪД.ПРЕД.ВР., 2Л., ЕД.Ч., М.Р. = ще си хващал
| БЪД.ПРЕД.ВР., 2Л., ЕД.Ч., Ж.Р. = ще си хващала
| БЪД.ПРЕД.ВР., 2Л., ЕД.Ч., СР.Р. = ще си хващало
| БЪД.ПРЕД.ВР., 2Л., МН.Ч. = ще сте хващали
| БЪД.ПРЕД.ВР., 3Л., ЕД.Ч., М.Р. = ще е хващал
| БЪД.ПРЕД.ВР., 3Л., ЕД.Ч., Ж.Р. = ще е хващала
| БЪД.ПРЕД.ВР., 3Л., ЕД.Ч., СР.Р. = ще е хващало
| БЪД.ПРЕД.ВР., 3Л., МН.Ч. = ще са хващали
| БЪД.ВР. В МИН., 1Л., ЕД.Ч. = щях да хващам
| БЪД.ВР. В МИН., 1Л., МН.Ч. = щяхме да хващаме
| БЪД.ВР. В МИН., 2Л., ЕД.Ч. = щеше да хващаш
| БЪД.ВР. В МИН., 2Л., МН.Ч. = щяхте да хващате
| БЪД.ВР. В МИН., 3Л., ЕД.Ч. = щеше да хваща
| БЪД.ВР. В МИН., 3Л., МН.Ч. = щяха да хващат
| БЪД.ПРЕД.ВР. В МИН., 1Л., ЕД.Ч., М.Р. = щях да съм хващал
| БЪД.ПРЕД.ВР. В МИН., 1Л., ЕД.Ч., Ж.Р. = щях да съм хващала
| БЪД.ПРЕД.ВР. В МИН., 1Л., ЕД.Ч., СР.Р. = щях да съм хващало
| БЪД.ПРЕД.ВР. В МИН., 1Л., МН.Ч. = щяхме да сме хващали
| БЪД.ПРЕД.ВР. В МИН., 2Л., ЕД.Ч., М.Р. = щеше да си хващал
| БЪД.ПРЕД.ВР. В МИН., 2Л., ЕД.Ч., Ж.Р. = щеше да си хващала
| БЪД.ПРЕД.ВР. В МИН., 2Л., ЕД.Ч., СР.Р. = щеше да си хващало
| БЪД.ПРЕД.ВР. В МИН., 2Л., МН.Ч. = щяхте да сте хващали
| БЪД.ПРЕД.ВР. В МИН., 3Л., ЕД.Ч., М.Р. = щеше да е хващал
| БЪД.ПРЕД.ВР. В МИН., 3Л., ЕД.Ч., Ж.Р. = щеше да е хващала
| БЪД.ПРЕД.ВР. В МИН., 3Л., ЕД.Ч., СР.Р. = щеше да е хващало
| БЪД.ПРЕД.ВР. В МИН., 3Л., МН.Ч. = щяха да са хващали
| ПР.НАКЛ., СЕГ.ВР., 1Л., ЕД.Ч., М.Р. = хващал съм
| ПР.НАКЛ., СЕГ.ВР., 1Л., ЕД.Ч., Ж.Р. = хващала съм
| ПР.НАКЛ., СЕГ.ВР., 1Л., ЕД.Ч., СР.Р. = хващало съм
| ПР.НАКЛ., СЕГ.ВР., 1Л., МН.Ч. = хващали сме
| ПР.НАКЛ., СЕГ.ВР., 2Л., ЕД.Ч., М.Р. = хващал си
| ПР.НАКЛ., СЕГ.ВР., 2Л., ЕД.Ч., Ж.Р. = хващала си
| ПР.НАКЛ., СЕГ.ВР., 2Л., ЕД.Ч., СР.Р. = хващало си
| ПР.НАКЛ., СЕГ.ВР., 2Л., МН.Ч. = хващали сте
| ПР.НАКЛ., СЕГ.ВР., 3Л., ЕД.Ч., М.Р. = хващал (е)
| ПР.НАКЛ., СЕГ.ВР., 3Л., ЕД.Ч., Ж.Р. = хващала (е)
| ПР.НАКЛ., СЕГ.ВР., 3Л., ЕД.Ч., СР.Р. = хващало (е)
| ПР.НАКЛ., СЕГ.ВР., 3Л., МН.Ч. = хващали (са)
| ПР.НАКЛ., МИН.СВ.ВР., 1Л., ЕД.Ч., М.Р. = хващал съм
| ПР.НАКЛ., МИН.СВ.ВР., 1Л., ЕД.Ч., Ж.Р. = хващала съм
| ПР.НАКЛ., МИН.СВ.ВР., 1Л., ЕД.Ч., СР.Р. = хващало съм
| ПР.НАКЛ., МИН.СВ.ВР., 1Л., МН.Ч. = хващали сме
| ПР.НАКЛ., МИН.СВ.ВР., 2Л., ЕД.Ч., М.Р. = хващал си
| ПР.НАКЛ., МИН.СВ.ВР., 2Л., ЕД.Ч., Ж.Р. = хващала си
| ПР.НАКЛ., МИН.СВ.ВР., 2Л., ЕД.Ч., СР.Р. = хващало си
| ПР.НАКЛ., МИН.СВ.ВР., 2Л., МН.Ч. = хващали сте
| ПР.НАКЛ., МИН.СВ.ВР., 3Л., ЕД.Ч., М.Р. = хващал (е)
| ПР.НАКЛ., МИН.СВ.ВР., 3Л., ЕД.Ч., Ж.Р. = хващала (е)
| ПР.НАКЛ., МИН.СВ.ВР., 3Л., ЕД.Ч., СР.Р. = хващало (е)
| ПР.НАКЛ., МИН.СВ.ВР., 3Л., МН.Ч. = хващали (са)
| ПР.НАКЛ., МИН.НЕОПР.ВР., 1Л., ЕД.Ч., М.Р. = бил съм хващал
| ПР.НАКЛ., МИН.НЕОПР.ВР., 1Л., ЕД.Ч., Ж.Р. = била съм хващала
| ПР.НАКЛ., МИН.НЕОПР.ВР., 1Л., ЕД.Ч., СР.Р. = било съм хващало
| ПР.НАКЛ., МИН.НЕОПР.ВР., 1Л., МН.Ч. = били сме хващали
| ПР.НАКЛ., МИН.НЕОПР.ВР., 2Л., ЕД.Ч., М.Р. = бил си хващал
| ПР.НАКЛ., МИН.НЕОПР.ВР., 2Л., ЕД.Ч., Ж.Р. = била си хващала
| ПР.НАКЛ., МИН.НЕОПР.ВР., 2Л., ЕД.Ч., СР.Р. = било си хващало
| ПР.НАКЛ., МИН.НЕОПР.ВР., 2Л., МН.Ч. = били сте хващали
| ПР.НАКЛ., МИН.НЕОПР.ВР., 3Л., ЕД.Ч., М.Р. = бил (е) хващал
| ПР.НАКЛ., МИН.НЕОПР.ВР., 3Л., ЕД.Ч., Ж.Р. = била (е) хващала
| ПР.НАКЛ., МИН.НЕОПР.ВР., 3Л., ЕД.Ч., СР.Р. = било (е) хващало
| ПР.НАКЛ., МИН.НЕОПР.ВР., 3Л., МН.Ч. = били (са) хващали
| ПР.НАКЛ., БЪД.ВР., 1Л., ЕД.Ч., М.Р. = щял съм да хващам
| ПР.НАКЛ., БЪД.ВР., 1Л., ЕД.Ч., Ж.Р. = щяла съм да хващам
| ПР.НАКЛ., БЪД.ВР., 1Л., ЕД.Ч., СР.Р. = щяло съм да хващам
| ПР.НАКЛ., БЪД.ВР., 1Л., МН.Ч. = щели сме да хващаме
| ПР.НАКЛ., БЪД.ВР., 2Л., ЕД.Ч., М.Р. = щял си да хващаш
| ПР.НАКЛ., БЪД.ВР., 2Л., ЕД.Ч., Ж.Р. = щяла си да хващаш
| ПР.НАКЛ., БЪД.ВР., 2Л., ЕД.Ч., СР.Р. = щяло си да хващаш
| ПР.НАКЛ., БЪД.ВР., 2Л., МН.Ч. = щели сте да хващате
| ПР.НАКЛ., БЪД.ВР., 3Л., ЕД.Ч., М.Р. = щял (е) да хваща
| ПР.НАКЛ., БЪД.ВР., 3Л., ЕД.Ч., Ж.Р. = щяла (е) да хваща
| ПР.НАКЛ., БЪД.ВР., 3Л., ЕД.Ч., СР.Р. = щяло (е) да хваща
| ПР.НАКЛ., БЪД.ВР., 3Л., МН.Ч. = щели (са) да хващат
| ПР.НАКЛ., БЪД.ПРЕД.ВР., 1Л., ЕД.Ч., М.Р. = щял съм да съм хващал
| ПР.НАКЛ., БЪД.ПРЕД.ВР., 1Л., ЕД.Ч., Ж.Р. = щяла съм да съм хващала
| ПР.НАКЛ., БЪД.ПРЕД.ВР., 1Л., ЕД.Ч., СР.Р. = щяло съм да съм хващало
| ПР.НАКЛ., БЪД.ПРЕД.ВР., 1Л., МН.Ч. = щели сме да сме хващали
| ПР.НАКЛ., БЪД.ПРЕД.ВР., 2Л., ЕД.Ч., М.Р. = щял си да си хващал
| ПР.НАКЛ., БЪД.ПРЕД.ВР., 2Л., ЕД.Ч., Ж.Р. = щяла си да си хващала
| ПР.НАКЛ., БЪД.ПРЕД.ВР., 2Л., ЕД.Ч., СР.Р. = щяло си да си хващало
| ПР.НАКЛ., БЪД.ПРЕД.ВР., 2Л., МН.Ч. = щели сте да сте хващали
| ПР.НАКЛ., БЪД.ПРЕД.ВР., 3Л., ЕД.Ч., М.Р. = щял (е) да е хващал
| ПР.НАКЛ., БЪД.ПРЕД.ВР., 3Л., ЕД.Ч., Ж.Р. = щяла (е) да е хващала
| ПР.НАКЛ., БЪД.ПРЕД.ВР., 3Л., ЕД.Ч., СР.Р. = щяло (е) да е хващало
| ПР.НАКЛ., БЪД.ПРЕД.ВР., 3Л., МН.Ч. = щели (са) да са хващали
| УСЛОВНО НАКЛОНЕНИЕ, 1Л., ЕД.Ч., М.Р. = бих хващал
| УСЛОВНО НАКЛОНЕНИЕ, 1Л., ЕД.Ч., Ж.Р. = бих хващала
| УСЛОВНО НАКЛОНЕНИЕ, 1Л., ЕД.Ч., СР.Р. = бих хващало
| УСЛОВНО НАКЛОНЕНИЕ, 1Л., МН.Ч. = бихме хващали
| УСЛОВНО НАКЛОНЕНИЕ, 2Л., ЕД.Ч., М.Р. = би хващал
| УСЛОВНО НАКЛОНЕНИЕ, 2Л., ЕД.Ч., Ж.Р. = би хващала
| УСЛОВНО НАКЛОНЕНИЕ, 2Л., ЕД.Ч., СР.Р. = би хващало
| УСЛОВНО НАКЛОНЕНИЕ, 2Л., МН.Ч. = бихте хващали
| УСЛОВНО НАКЛОНЕНИЕ, 3Л., ЕД.Ч., М.Р. = би хващал
| УСЛОВНО НАКЛОНЕНИЕ, 3Л., ЕД.Ч., Ж.Р. = би хващала
| УСЛОВНО НАКЛОНЕНИЕ, 3Л., ЕД.Ч., СР.Р. = би хващало
| УСЛОВНО НАКЛОНЕНИЕ, 3Л., МН.Ч. = биха хващали
| ПОВЕЛИТЕЛНО НАКЛОНЕНИЕ, ЕД.Ч. = хва·щай
| ПОВЕЛИТЕЛНО НАКЛОНЕНИЕ, МН.Ч. = хва·щай·те
| МИН.СТРАД.ПРИЧ. М.Р. = хва·щан
| МИН.СТРАД.ПРИЧ. М.Р. НЕПЪЛЕН ЧЛЕН = хва·ща·ния
| МИН.СТРАД.ПРИЧ. М.Р. ПЪЛЕН ЧЛЕН = хва·ща·ни·ят
| МИН.СТРАД.ПРИЧ. Ж.Р. = хва·ща·на
| МИН.СТРАД.ПРИЧ. Ж.Р. ЧЛЕН = хва·ща·на·та
| МИН.СТРАД.ПРИЧ. СР.Р. = хва·ща·но
| МИН.СТРАД.ПРИЧ. СР.Р. ЧЛЕН = хва·ща·но·то
| МИН.СТРАД.ПРИЧ. МН.Ч. = хва·ща·ни
| МИН.СТРАД.ПРИЧ. МН.Ч. ЧЛЕН = хва·ща·ни·те
| МИН.ДЕЯТ.СВ.ПРИЧ. М.Р. = хва·щал
| МИН.ДЕЯТ.СВ.ПРИЧ. М.Р. НЕПЪЛЕН ЧЛЕН = хва·ща·лия
| МИН.ДЕЯТ.СВ.ПРИЧ. М.Р. ПЪЛЕН ЧЛЕН = хва·ща·ли·ят
| МИН.ДЕЯТ.СВ.ПРИЧ. Ж.Р. = хва·ща·ла
| МИН.ДЕЯТ.СВ.ПРИЧ. Ж.Р. ЧЛЕН = хва·ща·ла·та
| МИН.ДЕЯТ.СВ.ПРИЧ. СР.Р. = хва·ща·ло
| МИН.ДЕЯТ.СВ.ПРИЧ. СР.Р. ЧЛЕН = хва·ща·ло·то
| МИН.ДЕЯТ.СВ.ПРИЧ. МН.Ч. = хва·ща·ли
| МИН.ДЕЯТ.СВ.ПРИЧ. МН.Ч. ЧЛЕН = хва·ща·ли·те
| МИН.ДЕЯТ.НЕСВ.ПРИЧ. М.Р. = хва·щал
| МИН.ДЕЯТ.НЕСВ.ПРИЧ. М.Р. НЕПЪЛЕН ЧЛЕН = хва·ща·лия
| МИН.ДЕЯТ.НЕСВ.ПРИЧ. М.Р. ПЪЛЕН ЧЛЕН = хва·ща·ли·ят
| МИН.ДЕЯТ.НЕСВ.ПРИЧ. Ж.Р. = хва·ща·ла
| МИН.ДЕЯТ.НЕСВ.ПРИЧ. Ж.Р. ЧЛЕН = хва·ща·ла·та
| МИН.ДЕЯТ.НЕСВ.ПРИЧ. СР.Р. = хва·ща·ло
| МИН.ДЕЯТ.НЕСВ.ПРИЧ. СР.Р. ЧЛЕН = хва·ща·ло·то
| МИН.ДЕЯТ.НЕСВ.ПРИЧ. МН.Ч. = хва·ща·ли
| МИН.ДЕЯТ.НЕСВ.ПРИЧ. МН.Ч. ЧЛЕН = хва·ща·ли·те
| СЕГ.ДЕЯТ.ПРИЧ. М.Р. = хва·щащ
| СЕГ.ДЕЯТ.ПРИЧ. М.Р. НЕПЪЛЕН ЧЛЕН = хва·ща·щия
| СЕГ.ДЕЯТ.ПРИЧ. М.Р. ПЪЛЕН ЧЛЕН = хва·ща·щи·ят
| СЕГ.ДЕЯТ.ПРИЧ. Ж.Р. = хва·ща·ща
| СЕГ.ДЕЯТ.ПРИЧ. Ж.Р. ЧЛЕН = хва·ща·ща·та
| СЕГ.ДЕЯТ.ПРИЧ. СР.Р. = хва·ща·що
| СЕГ.ДЕЯТ.ПРИЧ. СР.Р. ЧЛЕН = хва·ща·що·то
| СЕГ.ДЕЯТ.ПРИЧ. МН.Ч. = хва·ща·щи
| СЕГ.ДЕЯТ.ПРИЧ. МН.Ч. ЧЛЕН = хва·ща·щи·те
| ДЕЕПРИЧАСТИЕ = хва·щай·ки
| СКРИТИ ПРЕПРАТКИ = 
[[хващам]],
[[хващаш]],
[[хваща]],
[[хващаме]],
[[хващате]],
[[хващат]],
[[хващах]],
[[хващахме]],
[[хващахте]],
[[хващаха]],
[[хващаше]],
[[хващай]],
[[хващайте]],
[[хващал]],
[[хващалия]],
[[хващалият]],
[[хващала]],
[[хващалата]],
[[хващало]],
[[хващалото]],
[[хващали]],
[[хващалите]],
[[хващан]],
[[хващания]],
[[хващаният]],
[[хващана]],
[[хващаната]],
[[хващано]],
[[хващаното]],
[[хващани]],
[[хващаните]],
[[хващащ]],
[[хващащия]],
[[хващащият]],
[[хващаща]],
[[хващащата]],
[[хващащо]],
[[хващащото]],
[[хващащи]],
[[хващащите]],
[[хващайки]],
[[хващал съм]],
[[хващала съм]],
[[хващало съм]],
[[хващали сме]],
[[хващал си]],
[[хващала си]],
[[хващало си]],
[[хващали сте]],
[[хващал е]],
[[хващала е]],
[[хващало е]],
[[хващали са]],
[[бях хващал]],
[[бях хващала]],
[[бях хващало]],
[[бяхме хващали]],
[[беше хващал]],
[[беше хващала]],
[[беше хващало]],
[[бяхте хващали]],
[[бяха хващали]],
[[ще хващам]],
[[ще хващаме]],
[[ще хващаш]],
[[ще хващате]],
[[ще хваща]],
[[ще хващат]],
[[ще съм хващал]],
[[ще съм хващала]],
[[ще съм хващало]],
[[ще сме хващали]],
[[ще си хващал]],
[[ще си хващала]],
[[ще си хващало]],
[[ще сте хващали]],
[[ще е хващал]],
[[ще е хващала]],
[[ще е хващало]],
[[ще са хващали]],
[[щях да хващам]],
[[щяхме да хващаме]],
[[щеше да хващаш]],
[[щяхте да хващате]],
[[щеше да хваща]],
[[щяха да хващат]],
[[щях да съм хващал]],
[[щях да съм хващала]],
[[щях да съм хващало]],
[[щяхме да сме хващали]],
[[щеше да си хващал]],
[[щеше да си хващала]],
[[щеше да си хващало]],
[[щяхте да сте хващали]],
[[щеше да е хващал]],
[[щеше да е хващала]],
[[щеше да е хващало]],
[[щяха да са хващали]],
[[бил съм хващал]],
[[била съм хващала]],
[[било съм хващало]],
[[били сме хващали]],
[[бил си хващал]],
[[била си хващала]],
[[било си хващало]],
[[били сте хващали]],
[[бил е хващал]],
[[била е хващала]],
[[било е хващало]],
[[били са хващали]],
[[щял съм да хващам]],
[[щяла съм да хващам]],
[[щяло съм да хващам]],
[[щели сме да хващаме]],
[[щял си да хващаш]],
[[щяла си да хващаш]],
[[щяло си да хващаш]],
[[щели сте да хващате]],
[[щял да хваща]],
[[щяла да хваща]],
[[щяло да хваща]],
[[щели да хващат]],
[[щял е да хваща]],
[[щяла е да хваща]],
[[щяло е да хваща]],
[[щели са да хващат]],
[[щял съм да съм хващал]],
[[щяла съм да съм хващала]],
[[щяло съм да съм хващало]],
[[щели сме да сме хващали]],
[[щял си да си хващал]],
[[щяла си да си хващала]],
[[щяло си да си хващало]],
[[щели сте да сте хващали]],
[[щял да е хващал]],
[[щяла да е хващала]],
[[щяло да е хващало]],
[[щели да са хващали]],
[[щял е да е хващал]],
[[щяла е да е хващала]],
[[щяло е да е хващало]],
[[щели са да са хващали]],
[[бих хващал]],
[[бих хващала]],
[[бих хващало]],
[[бихме хващали]],
[[би хващал]],
[[би хващала]],
[[би хващало]],
[[бихте хващали]],
[[биха хващали]],
}}</text>
      <sha1>9h73egbexdmzelt03t9g8mh19jtibfy</sha1>
    </revision>
  </page>
  <page>
    <title>Шаблон:Словоформи/хвръквам</title>
    <ns>10</ns>
    <id>568301</id>
    <revision>
      <id>600281</id>
      <timestamp>2005-05-12T11:25:19Z</timestamp>
      <contributor>
        <username>Bgbot</username>
        <id>83</id>
      </contributor>
      <comment>Борислав: Шаблон със словоформи</comment>
      <model>wikitext</model>
      <format>text/x-wiki</format>
      <text bytes="20476" xml:space="preserve">{{Шаблон:Словоформи/Глагол|
  ОСНОВНА ФОРМА = хвръквам
| СЕГ.ВР., 1Л., ЕД.Ч. = хврък·вам
| СЕГ.ВР., 1Л., МН.Ч. = хврък·ва·ме
| СЕГ.ВР., 2Л., ЕД.Ч. = хврък·ваш
| СЕГ.ВР., 2Л., МН.Ч. = хврък·ва·те
| СЕГ.ВР., 3Л., ЕД.Ч. = хврък·ва
| СЕГ.ВР., 3Л., МН.Ч. = хврък·ват
| МИН.СВ.ВР., 1Л., ЕД.Ч. = хврък·вах
| МИН.СВ.ВР., 1Л., МН.Ч. = хврък·вах·ме
| МИН.СВ.ВР., 2Л., ЕД.Ч. = хврък·ва
| МИН.СВ.ВР., 2Л., МН.Ч. = хврък·вах·те
| МИН.СВ.ВР., 3Л., ЕД.Ч. = хврък·ва
| МИН.СВ.ВР., 3Л., МН.Ч. = хврък·ва·ха
| МИН.НЕСВ.ВР., 1Л., ЕД.Ч. = хврък·вах
| МИН.НЕСВ.ВР., 1Л., МН.Ч. = хврък·вах·ме
| МИН.НЕСВ.ВР., 2Л., ЕД.Ч. = хврък·ва·ше
| МИН.НЕСВ.ВР., 2Л., МН.Ч. = хврък·вах·те
| МИН.НЕСВ.ВР., 3Л., ЕД.Ч. = хврък·ва·ше
| МИН.НЕСВ.ВР., 3Л., МН.Ч. = хврък·ва·ха
| МИН.НЕОПР.ВР., 1Л., ЕД.Ч., М.Р. = хвръквал съм
| МИН.НЕОПР.ВР., 1Л., ЕД.Ч., Ж.Р. = хвръквала съм
| МИН.НЕОПР.ВР., 1Л., ЕД.Ч., СР.Р. = хвръквало съм
| МИН.НЕОПР.ВР., 1Л., МН.Ч. = хвръквали сме
| МИН.НЕОПР.ВР., 2Л., ЕД.Ч., М.Р. = хвръквал си
| МИН.НЕОПР.ВР., 2Л., ЕД.Ч., Ж.Р. = хвръквала си
| МИН.НЕОПР.ВР., 2Л., ЕД.Ч., СР.Р. = хвръквало си
| МИН.НЕОПР.ВР., 2Л., МН.Ч. = хвръквали сте
| МИН.НЕОПР.ВР., 3Л., ЕД.Ч., М.Р. = хвръквал е
| МИН.НЕОПР.ВР., 3Л., ЕД.Ч., Ж.Р. = хвръквала е
| МИН.НЕОПР.ВР., 3Л., ЕД.Ч., СР.Р. = хвръквало е
| МИН.НЕОПР.ВР., 3Л., МН.Ч. = хвръквали са
| МИН.ПРЕД.ВР., 1Л., ЕД.Ч., М.Р. = бях хвръквал
| МИН.ПРЕД.ВР., 1Л., ЕД.Ч., Ж.Р. = бях хвръквала
| МИН.ПРЕД.ВР., 1Л., ЕД.Ч., СР.Р. = бях хвръквало
| МИН.ПРЕД.ВР., 1Л., МН.Ч. = бяхме хвръквали
| МИН.ПРЕД.ВР., 2Л., ЕД.Ч., М.Р. = беше хвръквал
| МИН.ПРЕД.ВР., 2Л., ЕД.Ч., Ж.Р. = беше хвръквала
| МИН.ПРЕД.ВР., 2Л., ЕД.Ч., СР.Р. = беше хвръквало
| МИН.ПРЕД.ВР., 2Л., МН.Ч. = бяхте хвръквали
| МИН.ПРЕД.ВР., 3Л., ЕД.Ч., М.Р. = беше хвръквал
| МИН.ПРЕД.ВР., 3Л., ЕД.Ч., Ж.Р. = беше хвръквала
| МИН.ПРЕД.ВР., 3Л., ЕД.Ч., СР.Р. = беше хвръквало
| МИН.ПРЕД.ВР., 3Л., МН.Ч. = бяха хвръквали
| БЪД.ВР., 1Л., ЕД.Ч. = ще хвръквам
| БЪД.ВР., 1Л., МН.Ч. = ще хвръкваме
| БЪД.ВР., 2Л., ЕД.Ч. = ще хвръкваш
| БЪД.ВР., 2Л., МН.Ч. = ще хвръквате
| БЪД.ВР., 3Л., ЕД.Ч. = ще хвръква
| БЪД.ВР., 3Л., МН.Ч. = ще хвръкват
| БЪД.ПРЕД.ВР., 1Л., ЕД.Ч., М.Р. = ще съм хвръквал
| БЪД.ПРЕД.ВР., 1Л., ЕД.Ч., Ж.Р. = ще съм хвръквала
| БЪД.ПРЕД.ВР., 1Л., ЕД.Ч., СР.Р. = ще съм хвръквало
| БЪД.ПРЕД.ВР., 1Л., МН.Ч. = ще сме хвръквали
| БЪД.ПРЕД.ВР., 2Л., ЕД.Ч., М.Р. = ще си хвръквал
| БЪД.ПРЕД.ВР., 2Л., ЕД.Ч., Ж.Р. = ще си хвръквала
| БЪД.ПРЕД.ВР., 2Л., ЕД.Ч., СР.Р. = ще си хвръквало
| БЪД.ПРЕД.ВР., 2Л., МН.Ч. = ще сте хвръквали
| БЪД.ПРЕД.ВР., 3Л., ЕД.Ч., М.Р. = ще е хвръквал
| БЪД.ПРЕД.ВР., 3Л., ЕД.Ч., Ж.Р. = ще е хвръквала
| БЪД.ПРЕД.ВР., 3Л., ЕД.Ч., СР.Р. = ще е хвръквало
| БЪД.ПРЕД.ВР., 3Л., МН.Ч. = ще са хвръквали
| БЪД.ВР. В МИН., 1Л., ЕД.Ч. = щях да хвръквам
| БЪД.ВР. В МИН., 1Л., МН.Ч. = щяхме да хвръкваме
| БЪД.ВР. В МИН., 2Л., ЕД.Ч. = щеше да хвръкваш
| БЪД.ВР. В МИН., 2Л., МН.Ч. = щяхте да хвръквате
| БЪД.ВР. В МИН., 3Л., ЕД.Ч. = щеше да хвръква
| БЪД.ВР. В МИН., 3Л., МН.Ч. = щяха да хвръкват
| БЪД.ПРЕД.ВР. В МИН., 1Л., ЕД.Ч., М.Р. = щях да съм хвръквал
| БЪД.ПРЕД.ВР. В МИН., 1Л., ЕД.Ч., Ж.Р. = щях да съм хвръквала
| БЪД.ПРЕД.ВР. В МИН., 1Л., ЕД.Ч., СР.Р. = щях да съм хвръквало
| БЪД.ПРЕД.ВР. В МИН., 1Л., МН.Ч. = щяхме да сме хвръквали
| БЪД.ПРЕД.ВР. В МИН., 2Л., ЕД.Ч., М.Р. = щеше да си хвръквал
| БЪД.ПРЕД.ВР. В МИН., 2Л., ЕД.Ч., Ж.Р. = щеше да си хвръквала
| БЪД.ПРЕД.ВР. В МИН., 2Л., ЕД.Ч., СР.Р. = щеше да си хвръквало
| БЪД.ПРЕД.ВР. В МИН., 2Л., МН.Ч. = щяхте да сте хвръквали
| БЪД.ПРЕД.ВР. В МИН., 3Л., ЕД.Ч., М.Р. = щеше да е хвръквал
| БЪД.ПРЕД.ВР. В МИН., 3Л., ЕД.Ч., Ж.Р. = щеше да е хвръквала
| БЪД.ПРЕД.ВР. В МИН., 3Л., ЕД.Ч., СР.Р. = щеше да е хвръквало
| БЪД.ПРЕД.ВР. В МИН., 3Л., МН.Ч. = щяха да са хвръквали
| ПР.НАКЛ., СЕГ.ВР., 1Л., ЕД.Ч., М.Р. = хвръквал съм
| ПР.НАКЛ., СЕГ.ВР., 1Л., ЕД.Ч., Ж.Р. = хвръквала съм
| ПР.НАКЛ., СЕГ.ВР., 1Л., ЕД.Ч., СР.Р. = хвръквало съм
| ПР.НАКЛ., СЕГ.ВР., 1Л., МН.Ч. = хвръквали сме
| ПР.НАКЛ., СЕГ.ВР., 2Л., ЕД.Ч., М.Р. = хвръквал си
| ПР.НАКЛ., СЕГ.ВР., 2Л., ЕД.Ч., Ж.Р. = хвръквала си
| ПР.НАКЛ., СЕГ.ВР., 2Л., ЕД.Ч., СР.Р. = хвръквало си
| ПР.НАКЛ., СЕГ.ВР., 2Л., МН.Ч. = хвръквали сте
| ПР.НАКЛ., СЕГ.ВР., 3Л., ЕД.Ч., М.Р. = хвръквал (е)
| ПР.НАКЛ., СЕГ.ВР., 3Л., ЕД.Ч., Ж.Р. = хвръквала (е)
| ПР.НАКЛ., СЕГ.ВР., 3Л., ЕД.Ч., СР.Р. = хвръквало (е)
| ПР.НАКЛ., СЕГ.ВР., 3Л., МН.Ч. = хвръквали (са)
| ПР.НАКЛ., МИН.СВ.ВР., 1Л., ЕД.Ч., М.Р. = хвръквал съм
| ПР.НАКЛ., МИН.СВ.ВР., 1Л., ЕД.Ч., Ж.Р. = хвръквала съм
| ПР.НАКЛ., МИН.СВ.ВР., 1Л., ЕД.Ч., СР.Р. = хвръквало съм
| ПР.НАКЛ., МИН.СВ.ВР., 1Л., МН.Ч. = хвръквали сме
| ПР.НАКЛ., МИН.СВ.ВР., 2Л., ЕД.Ч., М.Р. = хвръквал си
| ПР.НАКЛ., МИН.СВ.ВР., 2Л., ЕД.Ч., Ж.Р. = хвръквала си
| ПР.НАКЛ., МИН.СВ.ВР., 2Л., ЕД.Ч., СР.Р. = хвръквало си
| ПР.НАКЛ., МИН.СВ.ВР., 2Л., МН.Ч. = хвръквали сте
| ПР.НАКЛ., МИН.СВ.ВР., 3Л., ЕД.Ч., М.Р. = хвръквал (е)
| ПР.НАКЛ., МИН.СВ.ВР., 3Л., ЕД.Ч., Ж.Р. = хвръквала (е)
| ПР.НАКЛ., МИН.СВ.ВР., 3Л., ЕД.Ч., СР.Р. = хвръквало (е)
| ПР.НАКЛ., МИН.СВ.ВР., 3Л., МН.Ч. = хвръквали (са)
| ПР.НАКЛ., МИН.НЕОПР.ВР., 1Л., ЕД.Ч., М.Р. = бил съм хвръквал
| ПР.НАКЛ., МИН.НЕОПР.ВР., 1Л., ЕД.Ч., Ж.Р. = била съм хвръквала
| ПР.НАКЛ., МИН.НЕОПР.ВР., 1Л., ЕД.Ч., СР.Р. = било съм хвръквало
| ПР.НАКЛ., МИН.НЕОПР.ВР., 1Л., МН.Ч. = били сме хвръквали
| ПР.НАКЛ., МИН.НЕОПР.ВР., 2Л., ЕД.Ч., М.Р. = бил си хвръквал
| ПР.НАКЛ., МИН.НЕОПР.ВР., 2Л., ЕД.Ч., Ж.Р. = била си хвръквала
| ПР.НАКЛ., МИН.НЕОПР.ВР., 2Л., ЕД.Ч., СР.Р. = било си хвръквало
| ПР.НАКЛ., МИН.НЕОПР.ВР., 2Л., МН.Ч. = били сте хвръквали
| ПР.НАКЛ., МИН.НЕОПР.ВР., 3Л., ЕД.Ч., М.Р. = бил (е) хвръквал
| ПР.НАКЛ., МИН.НЕОПР.ВР., 3Л., ЕД.Ч., Ж.Р. = била (е) хвръквала
| ПР.НАКЛ., МИН.НЕОПР.ВР., 3Л., ЕД.Ч., СР.Р. = било (е) хвръквало
| ПР.НАКЛ., МИН.НЕОПР.ВР., 3Л., МН.Ч. = били (са) хвръквали
| ПР.НАКЛ., БЪД.ВР., 1Л., ЕД.Ч., М.Р. = щял съм да хвръквам
| ПР.НАКЛ., БЪД.ВР., 1Л., ЕД.Ч., Ж.Р. = щяла съм да хвръквам
| ПР.НАКЛ., БЪД.ВР., 1Л., ЕД.Ч., СР.Р. = щяло съм да хвръквам
| ПР.НАКЛ., БЪД.ВР., 1Л., МН.Ч. = щели сме да хвръкваме
| ПР.НАКЛ., БЪД.ВР., 2Л., ЕД.Ч., М.Р. = щял си да хвръкваш
| ПР.НАКЛ., БЪД.ВР., 2Л., ЕД.Ч., Ж.Р. = щяла си да хвръкваш
| ПР.НАКЛ., БЪД.ВР., 2Л., ЕД.Ч., СР.Р. = щяло си да хвръкваш
| ПР.НАКЛ., БЪД.ВР., 2Л., МН.Ч. = щели сте да хвръквате
| ПР.НАКЛ., БЪД.ВР., 3Л., ЕД.Ч., М.Р. = щял (е) да хвръква
| ПР.НАКЛ., БЪД.ВР., 3Л., ЕД.Ч., Ж.Р. = щяла (е) да хвръква
| ПР.НАКЛ., БЪД.ВР., 3Л., ЕД.Ч., СР.Р. = щяло (е) да хвръква
| ПР.НАКЛ., БЪД.ВР., 3Л., МН.Ч. = щели (са) да хвръкват
| ПР.НАКЛ., БЪД.ПРЕД.ВР., 1Л., ЕД.Ч., М.Р. = щял съм да съм хвръквал
| ПР.НАКЛ., БЪД.ПРЕД.ВР., 1Л., ЕД.Ч., Ж.Р. = щяла съм да съм хвръквала
| ПР.НАКЛ., БЪД.ПРЕД.ВР., 1Л., ЕД.Ч., СР.Р. = щяло съм да съм хвръквало
| ПР.НАКЛ., БЪД.ПРЕД.ВР., 1Л., МН.Ч. = щели сме да сме хвръквали
| ПР.НАКЛ., БЪД.ПРЕД.ВР., 2Л., ЕД.Ч., М.Р. = щял си да си хвръквал
| ПР.НАКЛ., БЪД.ПРЕД.ВР., 2Л., ЕД.Ч., Ж.Р. = щяла си да си хвръквала
| ПР.НАКЛ., БЪД.ПРЕД.ВР., 2Л., ЕД.Ч., СР.Р. = щяло си да си хвръквало
| ПР.НАКЛ., БЪД.ПРЕД.ВР., 2Л., МН.Ч. = щели сте да сте хвръквали
| ПР.НАКЛ., БЪД.ПРЕД.ВР., 3Л., ЕД.Ч., М.Р. = щял (е) да е хвръквал
| ПР.НАКЛ., БЪД.ПРЕД.ВР., 3Л., ЕД.Ч., Ж.Р. = щяла (е) да е хвръквала
| ПР.НАКЛ., БЪД.ПРЕД.ВР., 3Л., ЕД.Ч., СР.Р. = щяло (е) да е хвръквало
| ПР.НАКЛ., БЪД.ПРЕД.ВР., 3Л., МН.Ч. = щели (са) да са хвръквали
| УСЛОВНО НАКЛОНЕНИЕ, 1Л., ЕД.Ч., М.Р. = бих хвръквал
| УСЛОВНО НАКЛОНЕНИЕ, 1Л., ЕД.Ч., Ж.Р. = бих хвръквала
| УСЛОВНО НАКЛОНЕНИЕ, 1Л., ЕД.Ч., СР.Р. = бих хвръквало
| УСЛОВНО НАКЛОНЕНИЕ, 1Л., МН.Ч. = бихме хвръквали
| УСЛОВНО НАКЛОНЕНИЕ, 2Л., ЕД.Ч., М.Р. = би хвръквал
| УСЛОВНО НАКЛОНЕНИЕ, 2Л., ЕД.Ч., Ж.Р. = би хвръквала
| УСЛОВНО НАКЛОНЕНИЕ, 2Л., ЕД.Ч., СР.Р. = би хвръквало
| УСЛОВНО НАКЛОНЕНИЕ, 2Л., МН.Ч. = бихте хвръквали
| УСЛОВНО НАКЛОНЕНИЕ, 3Л., ЕД.Ч., М.Р. = би хвръквал
| УСЛОВНО НАКЛОНЕНИЕ, 3Л., ЕД.Ч., Ж.Р. = би хвръквала
| УСЛОВНО НАКЛОНЕНИЕ, 3Л., ЕД.Ч., СР.Р. = би хвръквало
| УСЛОВНО НАКЛОНЕНИЕ, 3Л., МН.Ч. = биха хвръквали
| ПОВЕЛИТЕЛНО НАКЛОНЕНИЕ, ЕД.Ч. = хврък·вай
| ПОВЕЛИТЕЛНО НАКЛОНЕНИЕ, МН.Ч. = хврък·вай·те
| МИН.СТРАД.ПРИЧ. М.Р. = хврък·ван
| МИН.СТРАД.ПРИЧ. М.Р. НЕПЪЛЕН ЧЛЕН = хврък·ва·ния
| МИН.СТРАД.ПРИЧ. М.Р. ПЪЛЕН ЧЛЕН = хврък·ва·ни·ят
| МИН.СТРАД.ПРИЧ. Ж.Р. = хврък·ва·на
| МИН.СТРАД.ПРИЧ. Ж.Р. ЧЛЕН = хврък·ва·на·та
| МИН.СТРАД.ПРИЧ. СР.Р. = хврък·ва·но
| МИН.СТРАД.ПРИЧ. СР.Р. ЧЛЕН = хврък·ва·но·то
| МИН.СТРАД.ПРИЧ. МН.Ч. = хврък·ва·ни
| МИН.СТРАД.ПРИЧ. МН.Ч. ЧЛЕН = хврък·ва·ни·те
| МИН.ДЕЯТ.СВ.ПРИЧ. М.Р. = хврък·вал
| МИН.ДЕЯТ.СВ.ПРИЧ. М.Р. НЕПЪЛЕН ЧЛЕН = хврък·ва·лия
| МИН.ДЕЯТ.СВ.ПРИЧ. М.Р. ПЪЛЕН ЧЛЕН = хврък·ва·ли·ят
| МИН.ДЕЯТ.СВ.ПРИЧ. Ж.Р. = хврък·ва·ла
| МИН.ДЕЯТ.СВ.ПРИЧ. Ж.Р. ЧЛЕН = хврък·ва·ла·та
| МИН.ДЕЯТ.СВ.ПРИЧ. СР.Р. = хврък·ва·ло
| МИН.ДЕЯТ.СВ.ПРИЧ. СР.Р. ЧЛЕН = хврък·ва·ло·то
| МИН.ДЕЯТ.СВ.ПРИЧ. МН.Ч. = хврък·ва·ли
| МИН.ДЕЯТ.СВ.ПРИЧ. МН.Ч. ЧЛЕН = хврък·ва·ли·те
| МИН.ДЕЯТ.НЕСВ.ПРИЧ. М.Р. = хврък·вал
| МИН.ДЕЯТ.НЕСВ.ПРИЧ. М.Р. НЕПЪЛЕН ЧЛЕН = хврък·ва·лия
| МИН.ДЕЯТ.НЕСВ.ПРИЧ. М.Р. ПЪЛЕН ЧЛЕН = хврък·ва·ли·ят
| МИН.ДЕЯТ.НЕСВ.ПРИЧ. Ж.Р. = хврък·ва·ла
| МИН.ДЕЯТ.НЕСВ.ПРИЧ. Ж.Р. ЧЛЕН = хврък·ва·ла·та
| МИН.ДЕЯТ.НЕСВ.ПРИЧ. СР.Р. = хврък·ва·ло
| МИН.ДЕЯТ.НЕСВ.ПРИЧ. СР.Р. ЧЛЕН = хврък·ва·ло·то
| МИН.ДЕЯТ.НЕСВ.ПРИЧ. МН.Ч. = хврък·ва·ли
| МИН.ДЕЯТ.НЕСВ.ПРИЧ. МН.Ч. ЧЛЕН = хврък·ва·ли·те
| СЕГ.ДЕЯТ.ПРИЧ. М.Р. = хврък·ващ
| СЕГ.ДЕЯТ.ПРИЧ. М.Р. НЕПЪЛЕН ЧЛЕН = хврък·ва·щия
| СЕГ.ДЕЯТ.ПРИЧ. М.Р. ПЪЛЕН ЧЛЕН = хврък·ва·щи·ят
| СЕГ.ДЕЯТ.ПРИЧ. Ж.Р. = хврък·ва·ща
| СЕГ.ДЕЯТ.ПРИЧ. Ж.Р. ЧЛЕН = хврък·ва·ща·та
| СЕГ.ДЕЯТ.ПРИЧ. СР.Р. = хврък·ва·що
| СЕГ.ДЕЯТ.ПРИЧ. СР.Р. ЧЛЕН = хврък·ва·що·то
| СЕГ.ДЕЯТ.ПРИЧ. МН.Ч. = хврък·ва·щи
| СЕГ.ДЕЯТ.ПРИЧ. МН.Ч. ЧЛЕН = хврък·ва·щи·те
| ДЕЕПРИЧАСТИЕ = хврък·вай·ки
| СКРИТИ ПРЕПРАТКИ = 
[[хвръквам]],
[[хвръкваш]],
[[хвръква]],
[[хвръкваме]],
[[хвръквате]],
[[хвръкват]],
[[хвръквах]],
[[хвръквахме]],
[[хвръквахте]],
[[хвръкваха]],
[[хвръкваше]],
[[хвръквай]],
[[хвръквайте]],
[[хвръквал]],
[[хвръквалия]],
[[хвръквалият]],
[[хвръквала]],
[[хвръквалата]],
[[хвръквало]],
[[хвръквалото]],
[[хвръквали]],
[[хвръквалите]],
[[хвръкван]],
[[хвръквания]],
[[хвръкваният]],
[[хвръквана]],
[[хвръкваната]],
[[хвръквано]],
[[хвръкваното]],
[[хвръквани]],
[[хвръкваните]],
[[хвръкващ]],
[[хвръкващия]],
[[хвръкващият]],
[[хвръкваща]],
[[хвръкващата]],
[[хвръкващо]],
[[хвръкващото]],
[[хвръкващи]],
[[хвръкващите]],
[[хвръквайки]],
[[хвръквал съм]],
[[хвръквала съм]],
[[хвръквало съм]],
[[хвръквали сме]],
[[хвръквал си]],
[[хвръквала си]],
[[хвръквало си]],
[[хвръквали сте]],
[[хвръквал е]],
[[хвръквала е]],
[[хвръквало е]],
[[хвръквали са]],
[[бях хвръквал]],
[[бях хвръквала]],
[[бях хвръквало]],
[[бяхме хвръквали]],
[[беше хвръквал]],
[[беше хвръквала]],
[[беше хвръквало]],
[[бяхте хвръквали]],
[[бяха хвръквали]],
[[ще хвръквам]],
[[ще хвръкваме]],
[[ще хвръкваш]],
[[ще хвръквате]],
[[ще хвръква]],
[[ще хвръкват]],
[[ще съм хвръквал]],
[[ще съм хвръквала]],
[[ще съм хвръквало]],
[[ще сме хвръквали]],
[[ще си хвръквал]],
[[ще си хвръквала]],
[[ще си хвръквало]],
[[ще сте хвръквали]],
[[ще е хвръквал]],
[[ще е хвръквала]],
[[ще е хвръквало]],
[[ще са хвръквали]],
[[щях да хвръквам]],
[[щяхме да хвръкваме]],
[[щеше да хвръкваш]],
[[щяхте да хвръквате]],
[[щеше да хвръква]],
[[щяха да хвръкват]],
[[щях да съм хвръквал]],
[[щях да съм хвръквала]],
[[щях да съм хвръквало]],
[[щяхме да сме хвръквали]],
[[щеше да си хвръквал]],
[[щеше да си хвръквала]],
[[щеше да си хвръквало]],
[[щяхте да сте хвръквали]],
[[щеше да е хвръквал]],
[[щеше да е хвръквала]],
[[щеше да е хвръквало]],
[[щяха да са хвръквали]],
[[бил съм хвръквал]],
[[била съм хвръквала]],
[[било съм хвръквало]],
[[били сме хвръквали]],
[[бил си хвръквал]],
[[била си хвръквала]],
[[било си хвръквало]],
[[били сте хвръквали]],
[[бил е хвръквал]],
[[била е хвръквала]],
[[било е хвръквало]],
[[били са хвръквали]],
[[щял съм да хвръквам]],
[[щяла съм да хвръквам]],
[[щяло съм да хвръквам]],
[[щели сме да хвръкваме]],
[[щял си да хвръкваш]],
[[щяла си да хвръкваш]],
[[щяло си да хвръкваш]],
[[щели сте да хвръквате]],
[[щял да хвръква]],
[[щяла да хвръква]],
[[щяло да хвръква]],
[[щели да хвръкват]],
[[щял е да хвръква]],
[[щяла е да хвръква]],
[[щяло е да хвръква]],
[[щели са да хвръкват]],
[[щял съм да съм хвръквал]],
[[щяла съм да съм хвръквала]],
[[щяло съм да съм хвръквало]],
[[щели сме да сме хвръквали]],
[[щял си да си хвръквал]],
[[щяла си да си хвръквала]],
[[щяло си да си хвръквало]],
[[щели сте да сте хвръквали]],
[[щял да е хвръквал]],
[[щяла да е хвръквала]],
[[щяло да е хвръквало]],
[[щели да са хвръквали]],
[[щял е да е хвръквал]],
[[щяла е да е хвръквала]],
[[щяло е да е хвръквало]],
[[щели са да са хвръквали]],
[[бих хвръквал]],
[[бих хвръквала]],
[[бих хвръквало]],
[[бихме хвръквали]],
[[би хвръквал]],
[[би хвръквала]],
[[би хвръквало]],
[[бихте хвръквали]],
[[биха хвръквали]],
}}</text>
      <sha1>bz5gpc4gbq0ihmkm9isp021tfvonjam</sha1>
    </revision>
  </page>
  <page>
    <title>Шаблон:Словоформи/хвръкна</title>
    <ns>10</ns>
    <id>399361</id>
    <revision>
      <id>431382</id>
      <parentid>10110</parentid>
      <timestamp>2005-05-06T20:08:15Z</timestamp>
      <contributor>
        <username>Bgbot</username>
        <id>83</id>
      </contributor>
      <comment>Борислав: Шаблон със словоформи</comment>
      <model>wikitext</model>
      <format>text/x-wiki</format>
      <text bytes="20582" xml:space="preserve">{{Шаблон:Словоформи/Глагол|
  ОСНОВНА ФОРМА = хвръкна
| СЕГ.ВР., 1Л., ЕД.Ч. = хврък·на
| СЕГ.ВР., 1Л., МН.Ч. = хврък·нем
| СЕГ.ВР., 2Л., ЕД.Ч. = хврък·неш
| СЕГ.ВР., 2Л., МН.Ч. = хврък·не·те
| СЕГ.ВР., 3Л., ЕД.Ч. = хврък·не
| СЕГ.ВР., 3Л., МН.Ч. = хврък·нат
| МИН.СВ.ВР., 1Л., ЕД.Ч. = хврък·нах
| МИН.СВ.ВР., 1Л., МН.Ч. = хврък·нах·ме
| МИН.СВ.ВР., 2Л., ЕД.Ч. = хврък·на
| МИН.СВ.ВР., 2Л., МН.Ч. = хврък·нах·те
| МИН.СВ.ВР., 3Л., ЕД.Ч. = хврък·на
| МИН.СВ.ВР., 3Л., МН.Ч. = хврък·на·ха
| МИН.НЕСВ.ВР., 1Л., ЕД.Ч. = хврък·нех
| МИН.НЕСВ.ВР., 1Л., МН.Ч. = хврък·нех·ме
| МИН.НЕСВ.ВР., 2Л., ЕД.Ч. = хврък·не·ше
| МИН.НЕСВ.ВР., 2Л., МН.Ч. = хврък·нех·те
| МИН.НЕСВ.ВР., 3Л., ЕД.Ч. = хврък·не·ше
| МИН.НЕСВ.ВР., 3Л., МН.Ч. = хврък·не·ха
| МИН.НЕОПР.ВР., 1Л., ЕД.Ч., М.Р. = хвръкнал съм
| МИН.НЕОПР.ВР., 1Л., ЕД.Ч., Ж.Р. = хвръкнала съм
| МИН.НЕОПР.ВР., 1Л., ЕД.Ч., СР.Р. = хвръкнало съм
| МИН.НЕОПР.ВР., 1Л., МН.Ч. = хвръкнали сме
| МИН.НЕОПР.ВР., 2Л., ЕД.Ч., М.Р. = хвръкнал си
| МИН.НЕОПР.ВР., 2Л., ЕД.Ч., Ж.Р. = хвръкнала си
| МИН.НЕОПР.ВР., 2Л., ЕД.Ч., СР.Р. = хвръкнало си
| МИН.НЕОПР.ВР., 2Л., МН.Ч. = хвръкнали сте
| МИН.НЕОПР.ВР., 3Л., ЕД.Ч., М.Р. = хвръкнал е
| МИН.НЕОПР.ВР., 3Л., ЕД.Ч., Ж.Р. = хвръкнала е
| МИН.НЕОПР.ВР., 3Л., ЕД.Ч., СР.Р. = хвръкнало е
| МИН.НЕОПР.ВР., 3Л., МН.Ч. = хвръкнали са
| МИН.ПРЕД.ВР., 1Л., ЕД.Ч., М.Р. = бях хвръкнал
| МИН.ПРЕД.ВР., 1Л., ЕД.Ч., Ж.Р. = бях хвръкнала
| МИН.ПРЕД.ВР., 1Л., ЕД.Ч., СР.Р. = бях хвръкнало
| МИН.ПРЕД.ВР., 1Л., МН.Ч. = бяхме хвръкнали
| МИН.ПРЕД.ВР., 2Л., ЕД.Ч., М.Р. = беше хвръкнал
| МИН.ПРЕД.ВР., 2Л., ЕД.Ч., Ж.Р. = беше хвръкнала
| МИН.ПРЕД.ВР., 2Л., ЕД.Ч., СР.Р. = беше хвръкнало
| МИН.ПРЕД.ВР., 2Л., МН.Ч. = бяхте хвръкнали
| МИН.ПРЕД.ВР., 3Л., ЕД.Ч., М.Р. = беше хвръкнал
| МИН.ПРЕД.ВР., 3Л., ЕД.Ч., Ж.Р. = беше хвръкнала
| МИН.ПРЕД.ВР., 3Л., ЕД.Ч., СР.Р. = беше хвръкнало
| МИН.ПРЕД.ВР., 3Л., МН.Ч. = бяха хвръкнали
| БЪД.ВР., 1Л., ЕД.Ч. = ще хвръкна
| БЪД.ВР., 1Л., МН.Ч. = ще хвръкнем
| БЪД.ВР., 2Л., ЕД.Ч. = ще хвръкнеш
| БЪД.ВР., 2Л., МН.Ч. = ще хвръкнете
| БЪД.ВР., 3Л., ЕД.Ч. = ще хвръкне
| БЪД.ВР., 3Л., МН.Ч. = ще хвръкнат
| БЪД.ПРЕД.ВР., 1Л., ЕД.Ч., М.Р. = ще съм хвръкнал
| БЪД.ПРЕД.ВР., 1Л., ЕД.Ч., Ж.Р. = ще съм хвръкнала
| БЪД.ПРЕД.ВР., 1Л., ЕД.Ч., СР.Р. = ще съм хвръкнало
| БЪД.ПРЕД.ВР., 1Л., МН.Ч. = ще сме хвръкнали
| БЪД.ПРЕД.ВР., 2Л., ЕД.Ч., М.Р. = ще си хвръкнал
| БЪД.ПРЕД.ВР., 2Л., ЕД.Ч., Ж.Р. = ще си хвръкнала
| БЪД.ПРЕД.ВР., 2Л., ЕД.Ч., СР.Р. = ще си хвръкнало
| БЪД.ПРЕД.ВР., 2Л., МН.Ч. = ще сте хвръкнали
| БЪД.ПРЕД.ВР., 3Л., ЕД.Ч., М.Р. = ще е хвръкнал
| БЪД.ПРЕД.ВР., 3Л., ЕД.Ч., Ж.Р. = ще е хвръкнала
| БЪД.ПРЕД.ВР., 3Л., ЕД.Ч., СР.Р. = ще е хвръкнало
| БЪД.ПРЕД.ВР., 3Л., МН.Ч. = ще са хвръкнали
| БЪД.ВР. В МИН., 1Л., ЕД.Ч. = щях да хвръкна
| БЪД.ВР. В МИН., 1Л., МН.Ч. = щяхме да хвръкнем
| БЪД.ВР. В МИН., 2Л., ЕД.Ч. = щеше да хвръкнеш
| БЪД.ВР. В МИН., 2Л., МН.Ч. = щяхте да хвръкнете
| БЪД.ВР. В МИН., 3Л., ЕД.Ч. = щеше да хвръкне
| БЪД.ВР. В МИН., 3Л., МН.Ч. = щяха да хвръкнат
| БЪД.ПРЕД.ВР. В МИН., 1Л., ЕД.Ч., М.Р. = щях да съм хвръкнал
| БЪД.ПРЕД.ВР. В МИН., 1Л., ЕД.Ч., Ж.Р. = щях да съм хвръкнала
| БЪД.ПРЕД.ВР. В МИН., 1Л., ЕД.Ч., СР.Р. = щях да съм хвръкнало
| БЪД.ПРЕД.ВР. В МИН., 1Л., МН.Ч. = щяхме да сме хвръкнали
| БЪД.ПРЕД.ВР. В МИН., 2Л., ЕД.Ч., М.Р. = щеше да си хвръкнал
| БЪД.ПРЕД.ВР. В МИН., 2Л., ЕД.Ч., Ж.Р. = щеше да си хвръкнала
| БЪД.ПРЕД.ВР. В МИН., 2Л., ЕД.Ч., СР.Р. = щеше да си хвръкнало
| БЪД.ПРЕД.ВР. В МИН., 2Л., МН.Ч. = щяхте да сте хвръкнали
| БЪД.ПРЕД.ВР. В МИН., 3Л., ЕД.Ч., М.Р. = щеше да е хвръкнал
| БЪД.ПРЕД.ВР. В МИН., 3Л., ЕД.Ч., Ж.Р. = щеше да е хвръкнала
| БЪД.ПРЕД.ВР. В МИН., 3Л., ЕД.Ч., СР.Р. = щеше да е хвръкнало
| БЪД.ПРЕД.ВР. В МИН., 3Л., МН.Ч. = щяха да са хвръкнали
| ПР.НАКЛ., СЕГ.ВР., 1Л., ЕД.Ч., М.Р. = хвръкнел съм
| ПР.НАКЛ., СЕГ.ВР., 1Л., ЕД.Ч., Ж.Р. = хвръкнела съм
| ПР.НАКЛ., СЕГ.ВР., 1Л., ЕД.Ч., СР.Р. = хвръкнело съм
| ПР.НАКЛ., СЕГ.ВР., 1Л., МН.Ч. = хвръкнели сме
| ПР.НАКЛ., СЕГ.ВР., 2Л., ЕД.Ч., М.Р. = хвръкнел си
| ПР.НАКЛ., СЕГ.ВР., 2Л., ЕД.Ч., Ж.Р. = хвръкнела си
| ПР.НАКЛ., СЕГ.ВР., 2Л., ЕД.Ч., СР.Р. = хвръкнело си
| ПР.НАКЛ., СЕГ.ВР., 2Л., МН.Ч. = хвръкнели сте
| ПР.НАКЛ., СЕГ.ВР., 3Л., ЕД.Ч., М.Р. = хвръкнел (е)
| ПР.НАКЛ., СЕГ.ВР., 3Л., ЕД.Ч., Ж.Р. = хвръкнела (е)
| ПР.НАКЛ., СЕГ.ВР., 3Л., ЕД.Ч., СР.Р. = хвръкнело (е)
| ПР.НАКЛ., СЕГ.ВР., 3Л., МН.Ч. = хвръкнели (са)
| ПР.НАКЛ., МИН.СВ.ВР., 1Л., ЕД.Ч., М.Р. = хвръкнал съм
| ПР.НАКЛ., МИН.СВ.ВР., 1Л., ЕД.Ч., Ж.Р. = хвръкнала съм
| ПР.НАКЛ., МИН.СВ.ВР., 1Л., ЕД.Ч., СР.Р. = хвръкнало съм
| ПР.НАКЛ., МИН.СВ.ВР., 1Л., МН.Ч. = хвръкнали сме
| ПР.НАКЛ., МИН.СВ.ВР., 2Л., ЕД.Ч., М.Р. = хвръкнал си
| ПР.НАКЛ., МИН.СВ.ВР., 2Л., ЕД.Ч., Ж.Р. = хвръкнала си
| ПР.НАКЛ., МИН.СВ.ВР., 2Л., ЕД.Ч., СР.Р. = хвръкнало си
| ПР.НАКЛ., МИН.СВ.ВР., 2Л., МН.Ч. = хвръкнали сте
| ПР.НАКЛ., МИН.СВ.ВР., 3Л., ЕД.Ч., М.Р. = хвръкнал (е)
| ПР.НАКЛ., МИН.СВ.ВР., 3Л., ЕД.Ч., Ж.Р. = хвръкнала (е)
| ПР.НАКЛ., МИН.СВ.ВР., 3Л., ЕД.Ч., СР.Р. = хвръкнало (е)
| ПР.НАКЛ., МИН.СВ.ВР., 3Л., МН.Ч. = хвръкнали (са)
| ПР.НАКЛ., МИН.НЕОПР.ВР., 1Л., ЕД.Ч., М.Р. = бил съм хвръкнал
| ПР.НАКЛ., МИН.НЕОПР.ВР., 1Л., ЕД.Ч., Ж.Р. = била съм хвръкнала
| ПР.НАКЛ., МИН.НЕОПР.ВР., 1Л., ЕД.Ч., СР.Р. = било съм хвръкнало
| ПР.НАКЛ., МИН.НЕОПР.ВР., 1Л., МН.Ч. = били сме хвръкнали
| ПР.НАКЛ., МИН.НЕОПР.ВР., 2Л., ЕД.Ч., М.Р. = бил си хвръкнал
| ПР.НАКЛ., МИН.НЕОПР.ВР., 2Л., ЕД.Ч., Ж.Р. = била си хвръкнала
| ПР.НАКЛ., МИН.НЕОПР.ВР., 2Л., ЕД.Ч., СР.Р. = било си хвръкнало
| ПР.НАКЛ., МИН.НЕОПР.ВР., 2Л., МН.Ч. = били сте хвръкнали
| ПР.НАКЛ., МИН.НЕОПР.ВР., 3Л., ЕД.Ч., М.Р. = бил (е) хвръкнал
| ПР.НАКЛ., МИН.НЕОПР.ВР., 3Л., ЕД.Ч., Ж.Р. = била (е) хвръкнала
| ПР.НАКЛ., МИН.НЕОПР.ВР., 3Л., ЕД.Ч., СР.Р. = било (е) хвръкнало
| ПР.НАКЛ., МИН.НЕОПР.ВР., 3Л., МН.Ч. = били (са) хвръкнали
| ПР.НАКЛ., БЪД.ВР., 1Л., ЕД.Ч., М.Р. = щял съм да хвръкна
| ПР.НАКЛ., БЪД.ВР., 1Л., ЕД.Ч., Ж.Р. = щяла съм да хвръкна
| ПР.НАКЛ., БЪД.ВР., 1Л., ЕД.Ч., СР.Р. = щяло съм да хвръкна
| ПР.НАКЛ., БЪД.ВР., 1Л., МН.Ч. = щели сме да хвръкнем
| ПР.НАКЛ., БЪД.ВР., 2Л., ЕД.Ч., М.Р. = щял си да хвръкнеш
| ПР.НАКЛ., БЪД.ВР., 2Л., ЕД.Ч., Ж.Р. = щяла си да хвръкнеш
| ПР.НАКЛ., БЪД.ВР., 2Л., ЕД.Ч., СР.Р. = щяло си да хвръкнеш
| ПР.НАКЛ., БЪД.ВР., 2Л., МН.Ч. = щели сте да хвръкнете
| ПР.НАКЛ., БЪД.ВР., 3Л., ЕД.Ч., М.Р. = щял (е) да хвръкне
| ПР.НАКЛ., БЪД.ВР., 3Л., ЕД.Ч., Ж.Р. = щяла (е) да хвръкне
| ПР.НАКЛ., БЪД.ВР., 3Л., ЕД.Ч., СР.Р. = щяло (е) да хвръкне
| ПР.НАКЛ., БЪД.ВР., 3Л., МН.Ч. = щели (са) да хвръкнат
| ПР.НАКЛ., БЪД.ПРЕД.ВР., 1Л., ЕД.Ч., М.Р. = щял съм да съм хвръкнал
| ПР.НАКЛ., БЪД.ПРЕД.ВР., 1Л., ЕД.Ч., Ж.Р. = щяла съм да съм хвръкнала
| ПР.НАКЛ., БЪД.ПРЕД.ВР., 1Л., ЕД.Ч., СР.Р. = щяло съм да съм хвръкнало
| ПР.НАКЛ., БЪД.ПРЕД.ВР., 1Л., МН.Ч. = щели сме да сме хвръкнали
| ПР.НАКЛ., БЪД.ПРЕД.ВР., 2Л., ЕД.Ч., М.Р. = щял си да си хвръкнал
| ПР.НАКЛ., БЪД.ПРЕД.ВР., 2Л., ЕД.Ч., Ж.Р. = щяла си да си хвръкнала
| ПР.НАКЛ., БЪД.ПРЕД.ВР., 2Л., ЕД.Ч., СР.Р. = щяло си да си хвръкнало
| ПР.НАКЛ., БЪД.ПРЕД.ВР., 2Л., МН.Ч. = щели сте да сте хвръкнали
| ПР.НАКЛ., БЪД.ПРЕД.ВР., 3Л., ЕД.Ч., М.Р. = щял (е) да е хвръкнал
| ПР.НАКЛ., БЪД.ПРЕД.ВР., 3Л., ЕД.Ч., Ж.Р. = щяла (е) да е хвръкнала
| ПР.НАКЛ., БЪД.ПРЕД.ВР., 3Л., ЕД.Ч., СР.Р. = щяло (е) да е хвръкнало
| ПР.НАКЛ., БЪД.ПРЕД.ВР., 3Л., МН.Ч. = щели (са) да са хвръкнали
| УСЛОВНО НАКЛОНЕНИЕ, 1Л., ЕД.Ч., М.Р. = бих хвръкнал
| УСЛОВНО НАКЛОНЕНИЕ, 1Л., ЕД.Ч., Ж.Р. = бих хвръкнала
| УСЛОВНО НАКЛОНЕНИЕ, 1Л., ЕД.Ч., СР.Р. = бих хвръкнало
| УСЛОВНО НАКЛОНЕНИЕ, 1Л., МН.Ч. = бихме хвръкнали
| УСЛОВНО НАКЛОНЕНИЕ, 2Л., ЕД.Ч., М.Р. = би хвръкнал
| УСЛОВНО НАКЛОНЕНИЕ, 2Л., ЕД.Ч., Ж.Р. = би хвръкнала
| УСЛОВНО НАКЛОНЕНИЕ, 2Л., ЕД.Ч., СР.Р. = би хвръкнало
| УСЛОВНО НАКЛОНЕНИЕ, 2Л., МН.Ч. = бихте хвръкнали
| УСЛОВНО НАКЛОНЕНИЕ, 3Л., ЕД.Ч., М.Р. = би хвръкнал
| УСЛОВНО НАКЛОНЕНИЕ, 3Л., ЕД.Ч., Ж.Р. = би хвръкнала
| УСЛОВНО НАКЛОНЕНИЕ, 3Л., ЕД.Ч., СР.Р. = би хвръкнало
| УСЛОВНО НАКЛОНЕНИЕ, 3Л., МН.Ч. = биха хвръкнали
| ПОВЕЛИТЕЛНО НАКЛОНЕНИЕ, ЕД.Ч. = хврък·ни
| ПОВЕЛИТЕЛНО НАКЛОНЕНИЕ, МН.Ч. = хврък·не·те
| МИН.СТРАД.ПРИЧ. М.Р. = хврък·нат
| МИН.СТРАД.ПРИЧ. М.Р. НЕПЪЛЕН ЧЛЕН = хврък·на·тия
| МИН.СТРАД.ПРИЧ. М.Р. ПЪЛЕН ЧЛЕН = хврък·на·ти·ят
| МИН.СТРАД.ПРИЧ. Ж.Р. = хврък·на·та
| МИН.СТРАД.ПРИЧ. Ж.Р. ЧЛЕН = хврък·на·та·та
| МИН.СТРАД.ПРИЧ. СР.Р. = хврък·на·то
| МИН.СТРАД.ПРИЧ. СР.Р. ЧЛЕН = хврък·на·то·то
| МИН.СТРАД.ПРИЧ. МН.Ч. = хврък·на·ти
| МИН.СТРАД.ПРИЧ. МН.Ч. ЧЛЕН = хврък·на·ти·те
| МИН.ДЕЯТ.СВ.ПРИЧ. М.Р. = хврък·нал
| МИН.ДЕЯТ.СВ.ПРИЧ. М.Р. НЕПЪЛЕН ЧЛЕН = хврък·на·лия
| МИН.ДЕЯТ.СВ.ПРИЧ. М.Р. ПЪЛЕН ЧЛЕН = хврък·на·ли·ят
| МИН.ДЕЯТ.СВ.ПРИЧ. Ж.Р. = хврък·на·ла
| МИН.ДЕЯТ.СВ.ПРИЧ. Ж.Р. ЧЛЕН = хврък·на·ла·та
| МИН.ДЕЯТ.СВ.ПРИЧ. СР.Р. = хврък·на·ло
| МИН.ДЕЯТ.СВ.ПРИЧ. СР.Р. ЧЛЕН = хврък·на·ло·то
| МИН.ДЕЯТ.СВ.ПРИЧ. МН.Ч. = хврък·на·ли
| МИН.ДЕЯТ.СВ.ПРИЧ. МН.Ч. ЧЛЕН = хврък·на·ли·те
| МИН.ДЕЯТ.НЕСВ.ПРИЧ. М.Р. = хврък·нел
| МИН.ДЕЯТ.НЕСВ.ПРИЧ. М.Р. НЕПЪЛЕН ЧЛЕН = хврък·не·лия
| МИН.ДЕЯТ.НЕСВ.ПРИЧ. М.Р. ПЪЛЕН ЧЛЕН = хврък·не·ли·ят
| МИН.ДЕЯТ.НЕСВ.ПРИЧ. Ж.Р. = хврък·не·ла
| МИН.ДЕЯТ.НЕСВ.ПРИЧ. Ж.Р. ЧЛЕН = хврък·не·ла·та
| МИН.ДЕЯТ.НЕСВ.ПРИЧ. СР.Р. = хврък·не·ло
| МИН.ДЕЯТ.НЕСВ.ПРИЧ. СР.Р. ЧЛЕН = хврък·не·ло·то
| МИН.ДЕЯТ.НЕСВ.ПРИЧ. МН.Ч. = хврък·не·ли
| МИН.ДЕЯТ.НЕСВ.ПРИЧ. МН.Ч. ЧЛЕН = хврък·не·ли·те
| СЕГ.ДЕЯТ.ПРИЧ. М.Р. = —
| СЕГ.ДЕЯТ.ПРИЧ. М.Р. НЕПЪЛЕН ЧЛЕН = —
| СЕГ.ДЕЯТ.ПРИЧ. М.Р. ПЪЛЕН ЧЛЕН = —
| СЕГ.ДЕЯТ.ПРИЧ. Ж.Р. = —
| СЕГ.ДЕЯТ.ПРИЧ. Ж.Р. ЧЛЕН = —
| СЕГ.ДЕЯТ.ПРИЧ. СР.Р. = —
| СЕГ.ДЕЯТ.ПРИЧ. СР.Р. ЧЛЕН = —
| СЕГ.ДЕЯТ.ПРИЧ. МН.Ч. = —
| СЕГ.ДЕЯТ.ПРИЧ. МН.Ч. ЧЛЕН = —
| ДЕЕПРИЧАСТИЕ = —
| СКРИТИ ПРЕПРАТКИ = 
[[хвръкна]],
[[хвръкнеш]],
[[хвръкне]],
[[хвръкнем]],
[[хвръкнете]],
[[хвръкнат]],
[[хвръкнах]],
[[хвръкнахме]],
[[хвръкнахте]],
[[хвръкнаха]],
[[хвръкнех]],
[[хвръкнеше]],
[[хвръкнехме]],
[[хвръкнехте]],
[[хвръкнеха]],
[[хвръкни]],
[[хвръкнал]],
[[хвръкналия]],
[[хвръкналият]],
[[хвръкнала]],
[[хвръкналата]],
[[хвръкнало]],
[[хвръкналото]],
[[хвръкнали]],
[[хвръкналите]],
[[хвръкнел]],
[[хвръкнелия]],
[[хвръкнелият]],
[[хвръкнела]],
[[хвръкнелата]],
[[хвръкнело]],
[[хвръкнелото]],
[[хвръкнели]],
[[хвръкнелите]],
[[хвръкнатия]],
[[хвръкнатият]],
[[хвръкната]],
[[хвръкнатата]],
[[хвръкнато]],
[[хвръкнатото]],
[[хвръкнати]],
[[хвръкнатите]],
[[хвръкнал съм]],
[[хвръкнала съм]],
[[хвръкнало съм]],
[[хвръкнали сме]],
[[хвръкнал си]],
[[хвръкнала си]],
[[хвръкнало си]],
[[хвръкнали сте]],
[[хвръкнал е]],
[[хвръкнала е]],
[[хвръкнало е]],
[[хвръкнали са]],
[[бях хвръкнал]],
[[бях хвръкнала]],
[[бях хвръкнало]],
[[бяхме хвръкнали]],
[[беше хвръкнал]],
[[беше хвръкнала]],
[[беше хвръкнало]],
[[бяхте хвръкнали]],
[[бяха хвръкнали]],
[[ще хвръкна]],
[[ще хвръкнем]],
[[ще хвръкнеш]],
[[ще хвръкнете]],
[[ще хвръкне]],
[[ще хвръкнат]],
[[ще съм хвръкнал]],
[[ще съм хвръкнала]],
[[ще съм хвръкнало]],
[[ще сме хвръкнали]],
[[ще си хвръкнал]],
[[ще си хвръкнала]],
[[ще си хвръкнало]],
[[ще сте хвръкнали]],
[[ще е хвръкнал]],
[[ще е хвръкнала]],
[[ще е хвръкнало]],
[[ще са хвръкнали]],
[[щях да хвръкна]],
[[щяхме да хвръкнем]],
[[щеше да хвръкнеш]],
[[щяхте да хвръкнете]],
[[щеше да хвръкне]],
[[щяха да хвръкнат]],
[[щях да съм хвръкнал]],
[[щях да съм хвръкнала]],
[[щях да съм хвръкнало]],
[[щяхме да сме хвръкнали]],
[[щеше да си хвръкнал]],
[[щеше да си хвръкнала]],
[[щеше да си хвръкнало]],
[[щяхте да сте хвръкнали]],
[[щеше да е хвръкнал]],
[[щеше да е хвръкнала]],
[[щеше да е хвръкнало]],
[[щяха да са хвръкнали]],
[[хвръкнел съм]],
[[хвръкнела съм]],
[[хвръкнело съм]],
[[хвръкнели сме]],
[[хвръкнел си]],
[[хвръкнела си]],
[[хвръкнело си]],
[[хвръкнели сте]],
[[хвръкнел е]],
[[хвръкнела е]],
[[хвръкнело е]],
[[хвръкнели са]],
[[бил съм хвръкнал]],
[[била съм хвръкнала]],
[[било съм хвръкнало]],
[[били сме хвръкнали]],
[[бил си хвръкнал]],
[[била си хвръкнала]],
[[било си хвръкнало]],
[[били сте хвръкнали]],
[[бил е хвръкнал]],
[[била е хвръкнала]],
[[било е хвръкнало]],
[[били са хвръкнали]],
[[щял съм да хвръкна]],
[[щяла съм да хвръкна]],
[[щяло съм да хвръкна]],
[[щели сме да хвръкнем]],
[[щял си да хвръкнеш]],
[[щяла си да хвръкнеш]],
[[щяло си да хвръкнеш]],
[[щели сте да хвръкнете]],
[[щял да хвръкне]],
[[щяла да хвръкне]],
[[щяло да хвръкне]],
[[щели да хвръкнат]],
[[щял е да хвръкне]],
[[щяла е да хвръкне]],
[[щяло е да хвръкне]],
[[щели са да хвръкнат]],
[[щял съм да съм хвръкнал]],
[[щяла съм да съм хвръкнала]],
[[щяло съм да съм хвръкнало]],
[[щели сме да сме хвръкнали]],
[[щял си да си хвръкнал]],
[[щяла си да си хвръкнала]],
[[щяло си да си хвръкнало]],
[[щели сте да сте хвръкнали]],
[[щял да е хвръкнал]],
[[щяла да е хвръкнала]],
[[щяло да е хвръкнало]],
[[щели да са хвръкнали]],
[[щял е да е хвръкнал]],
[[щяла е да е хвръкнала]],
[[щяло е да е хвръкнало]],
[[щели са да са хвръкнали]],
[[бих хвръкнал]],
[[бих хвръкнала]],
[[бих хвръкнало]],
[[бихме хвръкнали]],
[[би хвръкнал]],
[[би хвръкнала]],
[[би хвръкнало]],
[[бихте хвръкнали]],
[[биха хвръкнали]],
}}</text>
      <sha1>eoir6uz5vp48capkcq48ni9lm943z7a</sha1>
    </revision>
  </page>
  <page>
    <title>Шаблон:Словоформи/хвъркам</title>
    <ns>10</ns>
    <id>568313</id>
    <revision>
      <id>600293</id>
      <timestamp>2005-05-12T11:25:36Z</timestamp>
      <contributor>
        <username>Bgbot</username>
        <id>83</id>
      </contributor>
      <comment>Борислав: Шаблон със словоформи</comment>
      <model>wikitext</model>
      <format>text/x-wiki</format>
      <text bytes="19794" xml:space="preserve">{{Шаблон:Словоформи/Глагол|
  ОСНОВНА ФОРМА = хвъркам
| СЕГ.ВР., 1Л., ЕД.Ч. = хвър·кам
| СЕГ.ВР., 1Л., МН.Ч. = хвър·ка·ме
| СЕГ.ВР., 2Л., ЕД.Ч. = хвър·каш
| СЕГ.ВР., 2Л., МН.Ч. = хвър·ка·те
| СЕГ.ВР., 3Л., ЕД.Ч. = хвър·ка
| СЕГ.ВР., 3Л., МН.Ч. = хвър·кат
| МИН.СВ.ВР., 1Л., ЕД.Ч. = хвър·ках
| МИН.СВ.ВР., 1Л., МН.Ч. = хвър·ках·ме
| МИН.СВ.ВР., 2Л., ЕД.Ч. = хвър·ка
| МИН.СВ.ВР., 2Л., МН.Ч. = хвър·ках·те
| МИН.СВ.ВР., 3Л., ЕД.Ч. = хвър·ка
| МИН.СВ.ВР., 3Л., МН.Ч. = хвър·ка·ха
| МИН.НЕСВ.ВР., 1Л., ЕД.Ч. = хвър·ках
| МИН.НЕСВ.ВР., 1Л., МН.Ч. = хвър·ках·ме
| МИН.НЕСВ.ВР., 2Л., ЕД.Ч. = хвър·ка·ше
| МИН.НЕСВ.ВР., 2Л., МН.Ч. = хвър·ках·те
| МИН.НЕСВ.ВР., 3Л., ЕД.Ч. = хвър·ка·ше
| МИН.НЕСВ.ВР., 3Л., МН.Ч. = хвър·ка·ха
| МИН.НЕОПР.ВР., 1Л., ЕД.Ч., М.Р. = хвъркал съм
| МИН.НЕОПР.ВР., 1Л., ЕД.Ч., Ж.Р. = хвъркала съм
| МИН.НЕОПР.ВР., 1Л., ЕД.Ч., СР.Р. = хвъркало съм
| МИН.НЕОПР.ВР., 1Л., МН.Ч. = хвъркали сме
| МИН.НЕОПР.ВР., 2Л., ЕД.Ч., М.Р. = хвъркал си
| МИН.НЕОПР.ВР., 2Л., ЕД.Ч., Ж.Р. = хвъркала си
| МИН.НЕОПР.ВР., 2Л., ЕД.Ч., СР.Р. = хвъркало си
| МИН.НЕОПР.ВР., 2Л., МН.Ч. = хвъркали сте
| МИН.НЕОПР.ВР., 3Л., ЕД.Ч., М.Р. = хвъркал е
| МИН.НЕОПР.ВР., 3Л., ЕД.Ч., Ж.Р. = хвъркала е
| МИН.НЕОПР.ВР., 3Л., ЕД.Ч., СР.Р. = хвъркало е
| МИН.НЕОПР.ВР., 3Л., МН.Ч. = хвъркали са
| МИН.ПРЕД.ВР., 1Л., ЕД.Ч., М.Р. = бях хвъркал
| МИН.ПРЕД.ВР., 1Л., ЕД.Ч., Ж.Р. = бях хвъркала
| МИН.ПРЕД.ВР., 1Л., ЕД.Ч., СР.Р. = бях хвъркало
| МИН.ПРЕД.ВР., 1Л., МН.Ч. = бяхме хвъркали
| МИН.ПРЕД.ВР., 2Л., ЕД.Ч., М.Р. = беше хвъркал
| МИН.ПРЕД.ВР., 2Л., ЕД.Ч., Ж.Р. = беше хвъркала
| МИН.ПРЕД.ВР., 2Л., ЕД.Ч., СР.Р. = беше хвъркало
| МИН.ПРЕД.ВР., 2Л., МН.Ч. = бяхте хвъркали
| МИН.ПРЕД.ВР., 3Л., ЕД.Ч., М.Р. = беше хвъркал
| МИН.ПРЕД.ВР., 3Л., ЕД.Ч., Ж.Р. = беше хвъркала
| МИН.ПРЕД.ВР., 3Л., ЕД.Ч., СР.Р. = беше хвъркало
| МИН.ПРЕД.ВР., 3Л., МН.Ч. = бяха хвъркали
| БЪД.ВР., 1Л., ЕД.Ч. = ще хвъркам
| БЪД.ВР., 1Л., МН.Ч. = ще хвъркаме
| БЪД.ВР., 2Л., ЕД.Ч. = ще хвъркаш
| БЪД.ВР., 2Л., МН.Ч. = ще хвъркате
| БЪД.ВР., 3Л., ЕД.Ч. = ще хвърка
| БЪД.ВР., 3Л., МН.Ч. = ще хвъркат
| БЪД.ПРЕД.ВР., 1Л., ЕД.Ч., М.Р. = ще съм хвъркал
| БЪД.ПРЕД.ВР., 1Л., ЕД.Ч., Ж.Р. = ще съм хвъркала
| БЪД.ПРЕД.ВР., 1Л., ЕД.Ч., СР.Р. = ще съм хвъркало
| БЪД.ПРЕД.ВР., 1Л., МН.Ч. = ще сме хвъркали
| БЪД.ПРЕД.ВР., 2Л., ЕД.Ч., М.Р. = ще си хвъркал
| БЪД.ПРЕД.ВР., 2Л., ЕД.Ч., Ж.Р. = ще си хвъркала
| БЪД.ПРЕД.ВР., 2Л., ЕД.Ч., СР.Р. = ще си хвъркало
| БЪД.ПРЕД.ВР., 2Л., МН.Ч. = ще сте хвъркали
| БЪД.ПРЕД.ВР., 3Л., ЕД.Ч., М.Р. = ще е хвъркал
| БЪД.ПРЕД.ВР., 3Л., ЕД.Ч., Ж.Р. = ще е хвъркала
| БЪД.ПРЕД.ВР., 3Л., ЕД.Ч., СР.Р. = ще е хвъркало
| БЪД.ПРЕД.ВР., 3Л., МН.Ч. = ще са хвъркали
| БЪД.ВР. В МИН., 1Л., ЕД.Ч. = щях да хвъркам
| БЪД.ВР. В МИН., 1Л., МН.Ч. = щяхме да хвъркаме
| БЪД.ВР. В МИН., 2Л., ЕД.Ч. = щеше да хвъркаш
| БЪД.ВР. В МИН., 2Л., МН.Ч. = щяхте да хвъркате
| БЪД.ВР. В МИН., 3Л., ЕД.Ч. = щеше да хвърка
| БЪД.ВР. В МИН., 3Л., МН.Ч. = щяха да хвъркат
| БЪД.ПРЕД.ВР. В МИН., 1Л., ЕД.Ч., М.Р. = щях да съм хвъркал
| БЪД.ПРЕД.ВР. В МИН., 1Л., ЕД.Ч., Ж.Р. = щях да съм хвъркала
| БЪД.ПРЕД.ВР. В МИН., 1Л., ЕД.Ч., СР.Р. = щях да съм хвъркало
| БЪД.ПРЕД.ВР. В МИН., 1Л., МН.Ч. = щяхме да сме хвъркали
| БЪД.ПРЕД.ВР. В МИН., 2Л., ЕД.Ч., М.Р. = щеше да си хвъркал
| БЪД.ПРЕД.ВР. В МИН., 2Л., ЕД.Ч., Ж.Р. = щеше да си хвъркала
| БЪД.ПРЕД.ВР. В МИН., 2Л., ЕД.Ч., СР.Р. = щеше да си хвъркало
| БЪД.ПРЕД.ВР. В МИН., 2Л., МН.Ч. = щяхте да сте хвъркали
| БЪД.ПРЕД.ВР. В МИН., 3Л., ЕД.Ч., М.Р. = щеше да е хвъркал
| БЪД.ПРЕД.ВР. В МИН., 3Л., ЕД.Ч., Ж.Р. = щеше да е хвъркала
| БЪД.ПРЕД.ВР. В МИН., 3Л., ЕД.Ч., СР.Р. = щеше да е хвъркало
| БЪД.ПРЕД.ВР. В МИН., 3Л., МН.Ч. = щяха да са хвъркали
| ПР.НАКЛ., СЕГ.ВР., 1Л., ЕД.Ч., М.Р. = хвъркал съм
| ПР.НАКЛ., СЕГ.ВР., 1Л., ЕД.Ч., Ж.Р. = хвъркала съм
| ПР.НАКЛ., СЕГ.ВР., 1Л., ЕД.Ч., СР.Р. = хвъркало съм
| ПР.НАКЛ., СЕГ.ВР., 1Л., МН.Ч. = хвъркали сме
| ПР.НАКЛ., СЕГ.ВР., 2Л., ЕД.Ч., М.Р. = хвъркал си
| ПР.НАКЛ., СЕГ.ВР., 2Л., ЕД.Ч., Ж.Р. = хвъркала си
| ПР.НАКЛ., СЕГ.ВР., 2Л., ЕД.Ч., СР.Р. = хвъркало си
| ПР.НАКЛ., СЕГ.ВР., 2Л., МН.Ч. = хвъркали сте
| ПР.НАКЛ., СЕГ.ВР., 3Л., ЕД.Ч., М.Р. = хвъркал (е)
| ПР.НАКЛ., СЕГ.ВР., 3Л., ЕД.Ч., Ж.Р. = хвъркала (е)
| ПР.НАКЛ., СЕГ.ВР., 3Л., ЕД.Ч., СР.Р. = хвъркало (е)
| ПР.НАКЛ., СЕГ.ВР., 3Л., МН.Ч. = хвъркали (са)
| ПР.НАКЛ., МИН.СВ.ВР., 1Л., ЕД.Ч., М.Р. = хвъркал съм
| ПР.НАКЛ., МИН.СВ.ВР., 1Л., ЕД.Ч., Ж.Р. = хвъркала съм
| ПР.НАКЛ., МИН.СВ.ВР., 1Л., ЕД.Ч., СР.Р. = хвъркало съм
| ПР.НАКЛ., МИН.СВ.ВР., 1Л., МН.Ч. = хвъркали сме
| ПР.НАКЛ., МИН.СВ.ВР., 2Л., ЕД.Ч., М.Р. = хвъркал си
| ПР.НАКЛ., МИН.СВ.ВР., 2Л., ЕД.Ч., Ж.Р. = хвъркала си
| ПР.НАКЛ., МИН.СВ.ВР., 2Л., ЕД.Ч., СР.Р. = хвъркало си
| ПР.НАКЛ., МИН.СВ.ВР., 2Л., МН.Ч. = хвъркали сте
| ПР.НАКЛ., МИН.СВ.ВР., 3Л., ЕД.Ч., М.Р. = хвъркал (е)
| ПР.НАКЛ., МИН.СВ.ВР., 3Л., ЕД.Ч., Ж.Р. = хвъркала (е)
| ПР.НАКЛ., МИН.СВ.ВР., 3Л., ЕД.Ч., СР.Р. = хвъркало (е)
| ПР.НАКЛ., МИН.СВ.ВР., 3Л., МН.Ч. = хвъркали (са)
| ПР.НАКЛ., МИН.НЕОПР.ВР., 1Л., ЕД.Ч., М.Р. = бил съм хвъркал
| ПР.НАКЛ., МИН.НЕОПР.ВР., 1Л., ЕД.Ч., Ж.Р. = била съм хвъркала
| ПР.НАКЛ., МИН.НЕОПР.ВР., 1Л., ЕД.Ч., СР.Р. = било съм хвъркало
| ПР.НАКЛ., МИН.НЕОПР.ВР., 1Л., МН.Ч. = били сме хвъркали
| ПР.НАКЛ., МИН.НЕОПР.ВР., 2Л., ЕД.Ч., М.Р. = бил си хвъркал
| ПР.НАКЛ., МИН.НЕОПР.ВР., 2Л., ЕД.Ч., Ж.Р. = била си хвъркала
| ПР.НАКЛ., МИН.НЕОПР.ВР., 2Л., ЕД.Ч., СР.Р. = било си хвъркало
| ПР.НАКЛ., МИН.НЕОПР.ВР., 2Л., МН.Ч. = били сте хвъркали
| ПР.НАКЛ., МИН.НЕОПР.ВР., 3Л., ЕД.Ч., М.Р. = бил (е) хвъркал
| ПР.НАКЛ., МИН.НЕОПР.ВР., 3Л., ЕД.Ч., Ж.Р. = била (е) хвъркала
| ПР.НАКЛ., МИН.НЕОПР.ВР., 3Л., ЕД.Ч., СР.Р. = било (е) хвъркало
| ПР.НАКЛ., МИН.НЕОПР.ВР., 3Л., МН.Ч. = били (са) хвъркали
| ПР.НАКЛ., БЪД.ВР., 1Л., ЕД.Ч., М.Р. = щял съм да хвъркам
| ПР.НАКЛ., БЪД.ВР., 1Л., ЕД.Ч., Ж.Р. = щяла съм да хвъркам
| ПР.НАКЛ., БЪД.ВР., 1Л., ЕД.Ч., СР.Р. = щяло съм да хвъркам
| ПР.НАКЛ., БЪД.ВР., 1Л., МН.Ч. = щели сме да хвъркаме
| ПР.НАКЛ., БЪД.ВР., 2Л., ЕД.Ч., М.Р. = щял си да хвъркаш
| ПР.НАКЛ., БЪД.ВР., 2Л., ЕД.Ч., Ж.Р. = щяла си да хвъркаш
| ПР.НАКЛ., БЪД.ВР., 2Л., ЕД.Ч., СР.Р. = щяло си да хвъркаш
| ПР.НАКЛ., БЪД.ВР., 2Л., МН.Ч. = щели сте да хвъркате
| ПР.НАКЛ., БЪД.ВР., 3Л., ЕД.Ч., М.Р. = щял (е) да хвърка
| ПР.НАКЛ., БЪД.ВР., 3Л., ЕД.Ч., Ж.Р. = щяла (е) да хвърка
| ПР.НАКЛ., БЪД.ВР., 3Л., ЕД.Ч., СР.Р. = щяло (е) да хвърка
| ПР.НАКЛ., БЪД.ВР., 3Л., МН.Ч. = щели (са) да хвъркат
| ПР.НАКЛ., БЪД.ПРЕД.ВР., 1Л., ЕД.Ч., М.Р. = щял съм да съм хвъркал
| ПР.НАКЛ., БЪД.ПРЕД.ВР., 1Л., ЕД.Ч., Ж.Р. = щяла съм да съм хвъркала
| ПР.НАКЛ., БЪД.ПРЕД.ВР., 1Л., ЕД.Ч., СР.Р. = щяло съм да съм хвъркало
| ПР.НАКЛ., БЪД.ПРЕД.ВР., 1Л., МН.Ч. = щели сме да сме хвъркали
| ПР.НАКЛ., БЪД.ПРЕД.ВР., 2Л., ЕД.Ч., М.Р. = щял си да си хвъркал
| ПР.НАКЛ., БЪД.ПРЕД.ВР., 2Л., ЕД.Ч., Ж.Р. = щяла си да си хвъркала
| ПР.НАКЛ., БЪД.ПРЕД.ВР., 2Л., ЕД.Ч., СР.Р. = щяло си да си хвъркало
| ПР.НАКЛ., БЪД.ПРЕД.ВР., 2Л., МН.Ч. = щели сте да сте хвъркали
| ПР.НАКЛ., БЪД.ПРЕД.ВР., 3Л., ЕД.Ч., М.Р. = щял (е) да е хвъркал
| ПР.НАКЛ., БЪД.ПРЕД.ВР., 3Л., ЕД.Ч., Ж.Р. = щяла (е) да е хвъркала
| ПР.НАКЛ., БЪД.ПРЕД.ВР., 3Л., ЕД.Ч., СР.Р. = щяло (е) да е хвъркало
| ПР.НАКЛ., БЪД.ПРЕД.ВР., 3Л., МН.Ч. = щели (са) да са хвъркали
| УСЛОВНО НАКЛОНЕНИЕ, 1Л., ЕД.Ч., М.Р. = бих хвъркал
| УСЛОВНО НАКЛОНЕНИЕ, 1Л., ЕД.Ч., Ж.Р. = бих хвъркала
| УСЛОВНО НАКЛОНЕНИЕ, 1Л., ЕД.Ч., СР.Р. = бих хвъркало
| УСЛОВНО НАКЛОНЕНИЕ, 1Л., МН.Ч. = бихме хвъркали
| УСЛОВНО НАКЛОНЕНИЕ, 2Л., ЕД.Ч., М.Р. = би хвъркал
| УСЛОВНО НАКЛОНЕНИЕ, 2Л., ЕД.Ч., Ж.Р. = би хвъркала
| УСЛОВНО НАКЛОНЕНИЕ, 2Л., ЕД.Ч., СР.Р. = би хвъркало
| УСЛОВНО НАКЛОНЕНИЕ, 2Л., МН.Ч. = бихте хвъркали
| УСЛОВНО НАКЛОНЕНИЕ, 3Л., ЕД.Ч., М.Р. = би хвъркал
| УСЛОВНО НАКЛОНЕНИЕ, 3Л., ЕД.Ч., Ж.Р. = би хвъркала
| УСЛОВНО НАКЛОНЕНИЕ, 3Л., ЕД.Ч., СР.Р. = би хвъркало
| УСЛОВНО НАКЛОНЕНИЕ, 3Л., МН.Ч. = биха хвъркали
| ПОВЕЛИТЕЛНО НАКЛОНЕНИЕ, ЕД.Ч. = хвър·кай
| ПОВЕЛИТЕЛНО НАКЛОНЕНИЕ, МН.Ч. = хвър·кай·те
| МИН.СТРАД.ПРИЧ. М.Р. = хвър·кан
| МИН.СТРАД.ПРИЧ. М.Р. НЕПЪЛЕН ЧЛЕН = хвър·ка·ния
| МИН.СТРАД.ПРИЧ. М.Р. ПЪЛЕН ЧЛЕН = хвър·ка·ни·ят
| МИН.СТРАД.ПРИЧ. Ж.Р. = хвър·ка·на
| МИН.СТРАД.ПРИЧ. Ж.Р. ЧЛЕН = хвър·ка·на·та
| МИН.СТРАД.ПРИЧ. СР.Р. = хвър·ка·но
| МИН.СТРАД.ПРИЧ. СР.Р. ЧЛЕН = хвър·ка·но·то
| МИН.СТРАД.ПРИЧ. МН.Ч. = хвър·ка·ни
| МИН.СТРАД.ПРИЧ. МН.Ч. ЧЛЕН = хвър·ка·ни·те
| МИН.ДЕЯТ.СВ.ПРИЧ. М.Р. = хвър·кал
| МИН.ДЕЯТ.СВ.ПРИЧ. М.Р. НЕПЪЛЕН ЧЛЕН = хвър·ка·лия
| МИН.ДЕЯТ.СВ.ПРИЧ. М.Р. ПЪЛЕН ЧЛЕН = хвър·ка·ли·ят
| МИН.ДЕЯТ.СВ.ПРИЧ. Ж.Р. = хвър·ка·ла
| МИН.ДЕЯТ.СВ.ПРИЧ. Ж.Р. ЧЛЕН = хвър·ка·ла·та
| МИН.ДЕЯТ.СВ.ПРИЧ. СР.Р. = хвър·ка·ло
| МИН.ДЕЯТ.СВ.ПРИЧ. СР.Р. ЧЛЕН = хвър·ка·ло·то
| МИН.ДЕЯТ.СВ.ПРИЧ. МН.Ч. = хвър·ка·ли
| МИН.ДЕЯТ.СВ.ПРИЧ. МН.Ч. ЧЛЕН = хвър·ка·ли·те
| МИН.ДЕЯТ.НЕСВ.ПРИЧ. М.Р. = хвър·кал
| МИН.ДЕЯТ.НЕСВ.ПРИЧ. М.Р. НЕПЪЛЕН ЧЛЕН = хвър·ка·лия
| МИН.ДЕЯТ.НЕСВ.ПРИЧ. М.Р. ПЪЛЕН ЧЛЕН = хвър·ка·ли·ят
| МИН.ДЕЯТ.НЕСВ.ПРИЧ. Ж.Р. = хвър·ка·ла
| МИН.ДЕЯТ.НЕСВ.ПРИЧ. Ж.Р. ЧЛЕН = хвър·ка·ла·та
| МИН.ДЕЯТ.НЕСВ.ПРИЧ. СР.Р. = хвър·ка·ло
| МИН.ДЕЯТ.НЕСВ.ПРИЧ. СР.Р. ЧЛЕН = хвър·ка·ло·то
| МИН.ДЕЯТ.НЕСВ.ПРИЧ. МН.Ч. = хвър·ка·ли
| МИН.ДЕЯТ.НЕСВ.ПРИЧ. МН.Ч. ЧЛЕН = хвър·ка·ли·те
| СЕГ.ДЕЯТ.ПРИЧ. М.Р. = хвър·кащ
| СЕГ.ДЕЯТ.ПРИЧ. М.Р. НЕПЪЛЕН ЧЛЕН = хвър·ка·щия
| СЕГ.ДЕЯТ.ПРИЧ. М.Р. ПЪЛЕН ЧЛЕН = хвър·ка·щи·ят
| СЕГ.ДЕЯТ.ПРИЧ. Ж.Р. = хвър·ка·ща
| СЕГ.ДЕЯТ.ПРИЧ. Ж.Р. ЧЛЕН = хвър·ка·ща·та
| СЕГ.ДЕЯТ.ПРИЧ. СР.Р. = хвър·ка·що
| СЕГ.ДЕЯТ.ПРИЧ. СР.Р. ЧЛЕН = хвър·ка·що·то
| СЕГ.ДЕЯТ.ПРИЧ. МН.Ч. = хвър·ка·щи
| СЕГ.ДЕЯТ.ПРИЧ. МН.Ч. ЧЛЕН = хвър·ка·щи·те
| ДЕЕПРИЧАСТИЕ = хвър·кай·ки
| СКРИТИ ПРЕПРАТКИ = 
[[хвъркам]],
[[хвъркаш]],
[[хвърка]],
[[хвъркаме]],
[[хвъркате]],
[[хвъркат]],
[[хвърках]],
[[хвъркахме]],
[[хвъркахте]],
[[хвъркаха]],
[[хвъркаше]],
[[хвъркай]],
[[хвъркайте]],
[[хвъркал]],
[[хвъркалия]],
[[хвъркалият]],
[[хвъркала]],
[[хвъркалата]],
[[хвъркало]],
[[хвъркалото]],
[[хвъркали]],
[[хвъркалите]],
[[хвъркан]],
[[хвъркания]],
[[хвърканият]],
[[хвъркана]],
[[хвърканата]],
[[хвъркано]],
[[хвърканото]],
[[хвъркани]],
[[хвърканите]],
[[хвъркащ]],
[[хвъркащия]],
[[хвъркащият]],
[[хвъркаща]],
[[хвъркащата]],
[[хвъркащо]],
[[хвъркащото]],
[[хвъркащи]],
[[хвъркащите]],
[[хвъркайки]],
[[хвъркал съм]],
[[хвъркала съм]],
[[хвъркало съм]],
[[хвъркали сме]],
[[хвъркал си]],
[[хвъркала си]],
[[хвъркало си]],
[[хвъркали сте]],
[[хвъркал е]],
[[хвъркала е]],
[[хвъркало е]],
[[хвъркали са]],
[[бях хвъркал]],
[[бях хвъркала]],
[[бях хвъркало]],
[[бяхме хвъркали]],
[[беше хвъркал]],
[[беше хвъркала]],
[[беше хвъркало]],
[[бяхте хвъркали]],
[[бяха хвъркали]],
[[ще хвъркам]],
[[ще хвъркаме]],
[[ще хвъркаш]],
[[ще хвъркате]],
[[ще хвърка]],
[[ще хвъркат]],
[[ще съм хвъркал]],
[[ще съм хвъркала]],
[[ще съм хвъркало]],
[[ще сме хвъркали]],
[[ще си хвъркал]],
[[ще си хвъркала]],
[[ще си хвъркало]],
[[ще сте хвъркали]],
[[ще е хвъркал]],
[[ще е хвъркала]],
[[ще е хвъркало]],
[[ще са хвъркали]],
[[щях да хвъркам]],
[[щяхме да хвъркаме]],
[[щеше да хвъркаш]],
[[щяхте да хвъркате]],
[[щеше да хвърка]],
[[щяха да хвъркат]],
[[щях да съм хвъркал]],
[[щях да съм хвъркала]],
[[щях да съм хвъркало]],
[[щяхме да сме хвъркали]],
[[щеше да си хвъркал]],
[[щеше да си хвъркала]],
[[щеше да си хвъркало]],
[[щяхте да сте хвъркали]],
[[щеше да е хвъркал]],
[[щеше да е хвъркала]],
[[щеше да е хвъркало]],
[[щяха да са хвъркали]],
[[бил съм хвъркал]],
[[била съм хвъркала]],
[[било съм хвъркало]],
[[били сме хвъркали]],
[[бил си хвъркал]],
[[била си хвъркала]],
[[било си хвъркало]],
[[били сте хвъркали]],
[[бил е хвъркал]],
[[била е хвъркала]],
[[било е хвъркало]],
[[били са хвъркали]],
[[щял съм да хвъркам]],
[[щяла съм да хвъркам]],
[[щяло съм да хвъркам]],
[[щели сме да хвъркаме]],
[[щял си да хвъркаш]],
[[щяла си да хвъркаш]],
[[щяло си да хвъркаш]],
[[щели сте да хвъркате]],
[[щял да хвърка]],
[[щяла да хвърка]],
[[щяло да хвърка]],
[[щели да хвъркат]],
[[щял е да хвърка]],
[[щяла е да хвърка]],
[[щяло е да хвърка]],
[[щели са да хвъркат]],
[[щял съм да съм хвъркал]],
[[щяла съм да съм хвъркала]],
[[щяло съм да съм хвъркало]],
[[щели сме да сме хвъркали]],
[[щял си да си хвъркал]],
[[щяла си да си хвъркала]],
[[щяло си да си хвъркало]],
[[щели сте да сте хвъркали]],
[[щял да е хвъркал]],
[[щяла да е хвъркала]],
[[щяло да е хвъркало]],
[[щели да са хвъркали]],
[[щял е да е хвъркал]],
[[щяла е да е хвъркала]],
[[щяло е да е хвъркало]],
[[щели са да са хвъркали]],
[[бих хвъркал]],
[[бих хвъркала]],
[[бих хвъркало]],
[[бихме хвъркали]],
[[би хвъркал]],
[[би хвъркала]],
[[би хвъркало]],
[[бихте хвъркали]],
[[биха хвъркали]],
}}</text>
      <sha1>qucm3m0jkabw7dpm6quwat0jz2idrda</sha1>
    </revision>
  </page>
  <page>
    <title>Шаблон:Словоформи/хвърля</title>
    <ns>10</ns>
    <id>446933</id>
    <revision>
      <id>478915</id>
      <timestamp>2005-05-07T19:27:54Z</timestamp>
      <contributor>
        <username>Bgbot</username>
        <id>83</id>
      </contributor>
      <comment>Борислав: Шаблон със словоформи</comment>
      <model>wikitext</model>
      <format>text/x-wiki</format>
      <text bytes="20350" xml:space="preserve">{{Шаблон:Словоформи/Глагол|
  ОСНОВНА ФОРМА = хвърля
| СЕГ.ВР., 1Л., ЕД.Ч. = хвър·ля
| СЕГ.ВР., 1Л., МН.Ч. = хвър·лим
| СЕГ.ВР., 2Л., ЕД.Ч. = хвър·лиш
| СЕГ.ВР., 2Л., МН.Ч. = хвър·ли·те
| СЕГ.ВР., 3Л., ЕД.Ч. = хвър·ли
| СЕГ.ВР., 3Л., МН.Ч. = хвър·лят
| МИН.СВ.ВР., 1Л., ЕД.Ч. = хвър·лих
| МИН.СВ.ВР., 1Л., МН.Ч. = хвър·лих·ме
| МИН.СВ.ВР., 2Л., ЕД.Ч. = хвър·ли
| МИН.СВ.ВР., 2Л., МН.Ч. = хвър·лих·те
| МИН.СВ.ВР., 3Л., ЕД.Ч. = хвър·ли
| МИН.СВ.ВР., 3Л., МН.Ч. = хвър·ли·ха
| МИН.НЕСВ.ВР., 1Л., ЕД.Ч. = хвър·лех
| МИН.НЕСВ.ВР., 1Л., МН.Ч. = хвър·лех·ме
| МИН.НЕСВ.ВР., 2Л., ЕД.Ч. = хвър·ле·ше
| МИН.НЕСВ.ВР., 2Л., МН.Ч. = хвър·лех·те
| МИН.НЕСВ.ВР., 3Л., ЕД.Ч. = хвър·ле·ше
| МИН.НЕСВ.ВР., 3Л., МН.Ч. = хвър·ле·ха
| МИН.НЕОПР.ВР., 1Л., ЕД.Ч., М.Р. = хвърлил съм
| МИН.НЕОПР.ВР., 1Л., ЕД.Ч., Ж.Р. = хвърлила съм
| МИН.НЕОПР.ВР., 1Л., ЕД.Ч., СР.Р. = хвърлило съм
| МИН.НЕОПР.ВР., 1Л., МН.Ч. = хвърлили сме
| МИН.НЕОПР.ВР., 2Л., ЕД.Ч., М.Р. = хвърлил си
| МИН.НЕОПР.ВР., 2Л., ЕД.Ч., Ж.Р. = хвърлила си
| МИН.НЕОПР.ВР., 2Л., ЕД.Ч., СР.Р. = хвърлило си
| МИН.НЕОПР.ВР., 2Л., МН.Ч. = хвърлили сте
| МИН.НЕОПР.ВР., 3Л., ЕД.Ч., М.Р. = хвърлил е
| МИН.НЕОПР.ВР., 3Л., ЕД.Ч., Ж.Р. = хвърлила е
| МИН.НЕОПР.ВР., 3Л., ЕД.Ч., СР.Р. = хвърлило е
| МИН.НЕОПР.ВР., 3Л., МН.Ч. = хвърлили са
| МИН.ПРЕД.ВР., 1Л., ЕД.Ч., М.Р. = бях хвърлил
| МИН.ПРЕД.ВР., 1Л., ЕД.Ч., Ж.Р. = бях хвърлила
| МИН.ПРЕД.ВР., 1Л., ЕД.Ч., СР.Р. = бях хвърлило
| МИН.ПРЕД.ВР., 1Л., МН.Ч. = бяхме хвърлили
| МИН.ПРЕД.ВР., 2Л., ЕД.Ч., М.Р. = беше хвърлил
| МИН.ПРЕД.ВР., 2Л., ЕД.Ч., Ж.Р. = беше хвърлила
| МИН.ПРЕД.ВР., 2Л., ЕД.Ч., СР.Р. = беше хвърлило
| МИН.ПРЕД.ВР., 2Л., МН.Ч. = бяхте хвърлили
| МИН.ПРЕД.ВР., 3Л., ЕД.Ч., М.Р. = беше хвърлил
| МИН.ПРЕД.ВР., 3Л., ЕД.Ч., Ж.Р. = беше хвърлила
| МИН.ПРЕД.ВР., 3Л., ЕД.Ч., СР.Р. = беше хвърлило
| МИН.ПРЕД.ВР., 3Л., МН.Ч. = бяха хвърлили
| БЪД.ВР., 1Л., ЕД.Ч. = ще хвърля
| БЪД.ВР., 1Л., МН.Ч. = ще хвърлим
| БЪД.ВР., 2Л., ЕД.Ч. = ще хвърлиш
| БЪД.ВР., 2Л., МН.Ч. = ще хвърлите
| БЪД.ВР., 3Л., ЕД.Ч. = ще хвърли
| БЪД.ВР., 3Л., МН.Ч. = ще хвърлят
| БЪД.ПРЕД.ВР., 1Л., ЕД.Ч., М.Р. = ще съм хвърлил
| БЪД.ПРЕД.ВР., 1Л., ЕД.Ч., Ж.Р. = ще съм хвърлила
| БЪД.ПРЕД.ВР., 1Л., ЕД.Ч., СР.Р. = ще съм хвърлило
| БЪД.ПРЕД.ВР., 1Л., МН.Ч. = ще сме хвърлили
| БЪД.ПРЕД.ВР., 2Л., ЕД.Ч., М.Р. = ще си хвърлил
| БЪД.ПРЕД.ВР., 2Л., ЕД.Ч., Ж.Р. = ще си хвърлила
| БЪД.ПРЕД.ВР., 2Л., ЕД.Ч., СР.Р. = ще си хвърлило
| БЪД.ПРЕД.ВР., 2Л., МН.Ч. = ще сте хвърлили
| БЪД.ПРЕД.ВР., 3Л., ЕД.Ч., М.Р. = ще е хвърлил
| БЪД.ПРЕД.ВР., 3Л., ЕД.Ч., Ж.Р. = ще е хвърлила
| БЪД.ПРЕД.ВР., 3Л., ЕД.Ч., СР.Р. = ще е хвърлило
| БЪД.ПРЕД.ВР., 3Л., МН.Ч. = ще са хвърлили
| БЪД.ВР. В МИН., 1Л., ЕД.Ч. = щях да хвърля
| БЪД.ВР. В МИН., 1Л., МН.Ч. = щяхме да хвърлим
| БЪД.ВР. В МИН., 2Л., ЕД.Ч. = щеше да хвърлиш
| БЪД.ВР. В МИН., 2Л., МН.Ч. = щяхте да хвърлите
| БЪД.ВР. В МИН., 3Л., ЕД.Ч. = щеше да хвърли
| БЪД.ВР. В МИН., 3Л., МН.Ч. = щяха да хвърлят
| БЪД.ПРЕД.ВР. В МИН., 1Л., ЕД.Ч., М.Р. = щях да съм хвърлил
| БЪД.ПРЕД.ВР. В МИН., 1Л., ЕД.Ч., Ж.Р. = щях да съм хвърлила
| БЪД.ПРЕД.ВР. В МИН., 1Л., ЕД.Ч., СР.Р. = щях да съм хвърлило
| БЪД.ПРЕД.ВР. В МИН., 1Л., МН.Ч. = щяхме да сме хвърлили
| БЪД.ПРЕД.ВР. В МИН., 2Л., ЕД.Ч., М.Р. = щеше да си хвърлил
| БЪД.ПРЕД.ВР. В МИН., 2Л., ЕД.Ч., Ж.Р. = щеше да си хвърлила
| БЪД.ПРЕД.ВР. В МИН., 2Л., ЕД.Ч., СР.Р. = щеше да си хвърлило
| БЪД.ПРЕД.ВР. В МИН., 2Л., МН.Ч. = щяхте да сте хвърлили
| БЪД.ПРЕД.ВР. В МИН., 3Л., ЕД.Ч., М.Р. = щеше да е хвърлил
| БЪД.ПРЕД.ВР. В МИН., 3Л., ЕД.Ч., Ж.Р. = щеше да е хвърлила
| БЪД.ПРЕД.ВР. В МИН., 3Л., ЕД.Ч., СР.Р. = щеше да е хвърлило
| БЪД.ПРЕД.ВР. В МИН., 3Л., МН.Ч. = щяха да са хвърлили
| ПР.НАКЛ., СЕГ.ВР., 1Л., ЕД.Ч., М.Р. = хвърлел съм
| ПР.НАКЛ., СЕГ.ВР., 1Л., ЕД.Ч., Ж.Р. = хвърлела съм
| ПР.НАКЛ., СЕГ.ВР., 1Л., ЕД.Ч., СР.Р. = хвърлело съм
| ПР.НАКЛ., СЕГ.ВР., 1Л., МН.Ч. = хвърлели сме
| ПР.НАКЛ., СЕГ.ВР., 2Л., ЕД.Ч., М.Р. = хвърлел си
| ПР.НАКЛ., СЕГ.ВР., 2Л., ЕД.Ч., Ж.Р. = хвърлела си
| ПР.НАКЛ., СЕГ.ВР., 2Л., ЕД.Ч., СР.Р. = хвърлело си
| ПР.НАКЛ., СЕГ.ВР., 2Л., МН.Ч. = хвърлели сте
| ПР.НАКЛ., СЕГ.ВР., 3Л., ЕД.Ч., М.Р. = хвърлел (е)
| ПР.НАКЛ., СЕГ.ВР., 3Л., ЕД.Ч., Ж.Р. = хвърлела (е)
| ПР.НАКЛ., СЕГ.ВР., 3Л., ЕД.Ч., СР.Р. = хвърлело (е)
| ПР.НАКЛ., СЕГ.ВР., 3Л., МН.Ч. = хвърлели (са)
| ПР.НАКЛ., МИН.СВ.ВР., 1Л., ЕД.Ч., М.Р. = хвърлил съм
| ПР.НАКЛ., МИН.СВ.ВР., 1Л., ЕД.Ч., Ж.Р. = хвърлила съм
| ПР.НАКЛ., МИН.СВ.ВР., 1Л., ЕД.Ч., СР.Р. = хвърлило съм
| ПР.НАКЛ., МИН.СВ.ВР., 1Л., МН.Ч. = хвърлили сме
| ПР.НАКЛ., МИН.СВ.ВР., 2Л., ЕД.Ч., М.Р. = хвърлил си
| ПР.НАКЛ., МИН.СВ.ВР., 2Л., ЕД.Ч., Ж.Р. = хвърлила си
| ПР.НАКЛ., МИН.СВ.ВР., 2Л., ЕД.Ч., СР.Р. = хвърлило си
| ПР.НАКЛ., МИН.СВ.ВР., 2Л., МН.Ч. = хвърлили сте
| ПР.НАКЛ., МИН.СВ.ВР., 3Л., ЕД.Ч., М.Р. = хвърлил (е)
| ПР.НАКЛ., МИН.СВ.ВР., 3Л., ЕД.Ч., Ж.Р. = хвърлила (е)
| ПР.НАКЛ., МИН.СВ.ВР., 3Л., ЕД.Ч., СР.Р. = хвърлило (е)
| ПР.НАКЛ., МИН.СВ.ВР., 3Л., МН.Ч. = хвърлили (са)
| ПР.НАКЛ., МИН.НЕОПР.ВР., 1Л., ЕД.Ч., М.Р. = бил съм хвърлил
| ПР.НАКЛ., МИН.НЕОПР.ВР., 1Л., ЕД.Ч., Ж.Р. = била съм хвърлила
| ПР.НАКЛ., МИН.НЕОПР.ВР., 1Л., ЕД.Ч., СР.Р. = било съм хвърлило
| ПР.НАКЛ., МИН.НЕОПР.ВР., 1Л., МН.Ч. = били сме хвърлили
| ПР.НАКЛ., МИН.НЕОПР.ВР., 2Л., ЕД.Ч., М.Р. = бил си хвърлил
| ПР.НАКЛ., МИН.НЕОПР.ВР., 2Л., ЕД.Ч., Ж.Р. = била си хвърлила
| ПР.НАКЛ., МИН.НЕОПР.ВР., 2Л., ЕД.Ч., СР.Р. = било си хвърлило
| ПР.НАКЛ., МИН.НЕОПР.ВР., 2Л., МН.Ч. = били сте хвърлили
| ПР.НАКЛ., МИН.НЕОПР.ВР., 3Л., ЕД.Ч., М.Р. = бил (е) хвърлил
| ПР.НАКЛ., МИН.НЕОПР.ВР., 3Л., ЕД.Ч., Ж.Р. = била (е) хвърлила
| ПР.НАКЛ., МИН.НЕОПР.ВР., 3Л., ЕД.Ч., СР.Р. = било (е) хвърлило
| ПР.НАКЛ., МИН.НЕОПР.ВР., 3Л., МН.Ч. = били (са) хвърлили
| ПР.НАКЛ., БЪД.ВР., 1Л., ЕД.Ч., М.Р. = щял съм да хвърля
| ПР.НАКЛ., БЪД.ВР., 1Л., ЕД.Ч., Ж.Р. = щяла съм да хвърля
| ПР.НАКЛ., БЪД.ВР., 1Л., ЕД.Ч., СР.Р. = щяло съм да хвърля
| ПР.НАКЛ., БЪД.ВР., 1Л., МН.Ч. = щели сме да хвърлим
| ПР.НАКЛ., БЪД.ВР., 2Л., ЕД.Ч., М.Р. = щял си да хвърлиш
| ПР.НАКЛ., БЪД.ВР., 2Л., ЕД.Ч., Ж.Р. = щяла си да хвърлиш
| ПР.НАКЛ., БЪД.ВР., 2Л., ЕД.Ч., СР.Р. = щяло си да хвърлиш
| ПР.НАКЛ., БЪД.ВР., 2Л., МН.Ч. = щели сте да хвърлите
| ПР.НАКЛ., БЪД.ВР., 3Л., ЕД.Ч., М.Р. = щял (е) да хвърли
| ПР.НАКЛ., БЪД.ВР., 3Л., ЕД.Ч., Ж.Р. = щяла (е) да хвърли
| ПР.НАКЛ., БЪД.ВР., 3Л., ЕД.Ч., СР.Р. = щяло (е) да хвърли
| ПР.НАКЛ., БЪД.ВР., 3Л., МН.Ч. = щели (са) да хвърлят
| ПР.НАКЛ., БЪД.ПРЕД.ВР., 1Л., ЕД.Ч., М.Р. = щял съм да съм хвърлил
| ПР.НАКЛ., БЪД.ПРЕД.ВР., 1Л., ЕД.Ч., Ж.Р. = щяла съм да съм хвърлила
| ПР.НАКЛ., БЪД.ПРЕД.ВР., 1Л., ЕД.Ч., СР.Р. = щяло съм да съм хвърлило
| ПР.НАКЛ., БЪД.ПРЕД.ВР., 1Л., МН.Ч. = щели сме да сме хвърлили
| ПР.НАКЛ., БЪД.ПРЕД.ВР., 2Л., ЕД.Ч., М.Р. = щял си да си хвърлил
| ПР.НАКЛ., БЪД.ПРЕД.ВР., 2Л., ЕД.Ч., Ж.Р. = щяла си да си хвърлила
| ПР.НАКЛ., БЪД.ПРЕД.ВР., 2Л., ЕД.Ч., СР.Р. = щяло си да си хвърлило
| ПР.НАКЛ., БЪД.ПРЕД.ВР., 2Л., МН.Ч. = щели сте да сте хвърлили
| ПР.НАКЛ., БЪД.ПРЕД.ВР., 3Л., ЕД.Ч., М.Р. = щял (е) да е хвърлил
| ПР.НАКЛ., БЪД.ПРЕД.ВР., 3Л., ЕД.Ч., Ж.Р. = щяла (е) да е хвърлила
| ПР.НАКЛ., БЪД.ПРЕД.ВР., 3Л., ЕД.Ч., СР.Р. = щяло (е) да е хвърлило
| ПР.НАКЛ., БЪД.ПРЕД.ВР., 3Л., МН.Ч. = щели (са) да са хвърлили
| УСЛОВНО НАКЛОНЕНИЕ, 1Л., ЕД.Ч., М.Р. = бих хвърлил
| УСЛОВНО НАКЛОНЕНИЕ, 1Л., ЕД.Ч., Ж.Р. = бих хвърлила
| УСЛОВНО НАКЛОНЕНИЕ, 1Л., ЕД.Ч., СР.Р. = бих хвърлило
| УСЛОВНО НАКЛОНЕНИЕ, 1Л., МН.Ч. = бихме хвърлили
| УСЛОВНО НАКЛОНЕНИЕ, 2Л., ЕД.Ч., М.Р. = би хвърлил
| УСЛОВНО НАКЛОНЕНИЕ, 2Л., ЕД.Ч., Ж.Р. = би хвърлила
| УСЛОВНО НАКЛОНЕНИЕ, 2Л., ЕД.Ч., СР.Р. = би хвърлило
| УСЛОВНО НАКЛОНЕНИЕ, 2Л., МН.Ч. = бихте хвърлили
| УСЛОВНО НАКЛОНЕНИЕ, 3Л., ЕД.Ч., М.Р. = би хвърлил
| УСЛОВНО НАКЛОНЕНИЕ, 3Л., ЕД.Ч., Ж.Р. = би хвърлила
| УСЛОВНО НАКЛОНЕНИЕ, 3Л., ЕД.Ч., СР.Р. = би хвърлило
| УСЛОВНО НАКЛОНЕНИЕ, 3Л., МН.Ч. = биха хвърлили
| ПОВЕЛИТЕЛНО НАКЛОНЕНИЕ, ЕД.Ч. = хвър·ли
| ПОВЕЛИТЕЛНО НАКЛОНЕНИЕ, МН.Ч. = хвър·ле·те
| МИН.СТРАД.ПРИЧ. М.Р. = хвър·лен
| МИН.СТРАД.ПРИЧ. М.Р. НЕПЪЛЕН ЧЛЕН = хвър·ле·ния
| МИН.СТРАД.ПРИЧ. М.Р. ПЪЛЕН ЧЛЕН = хвър·ле·ни·ят
| МИН.СТРАД.ПРИЧ. Ж.Р. = хвър·ле·на
| МИН.СТРАД.ПРИЧ. Ж.Р. ЧЛЕН = хвър·ле·на·та
| МИН.СТРАД.ПРИЧ. СР.Р. = хвър·ле·но
| МИН.СТРАД.ПРИЧ. СР.Р. ЧЛЕН = хвър·ле·но·то
| МИН.СТРАД.ПРИЧ. МН.Ч. = хвър·ле·ни
| МИН.СТРАД.ПРИЧ. МН.Ч. ЧЛЕН = хвър·ле·ни·те
| МИН.ДЕЯТ.СВ.ПРИЧ. М.Р. = хвър·лил
| МИН.ДЕЯТ.СВ.ПРИЧ. М.Р. НЕПЪЛЕН ЧЛЕН = хвър·ли·лия
| МИН.ДЕЯТ.СВ.ПРИЧ. М.Р. ПЪЛЕН ЧЛЕН = хвър·ли·ли·ят
| МИН.ДЕЯТ.СВ.ПРИЧ. Ж.Р. = хвър·ли·ла
| МИН.ДЕЯТ.СВ.ПРИЧ. Ж.Р. ЧЛЕН = хвър·ли·ла·та
| МИН.ДЕЯТ.СВ.ПРИЧ. СР.Р. = хвър·ли·ло
| МИН.ДЕЯТ.СВ.ПРИЧ. СР.Р. ЧЛЕН = хвър·ли·ло·то
| МИН.ДЕЯТ.СВ.ПРИЧ. МН.Ч. = хвър·ли·ли
| МИН.ДЕЯТ.СВ.ПРИЧ. МН.Ч. ЧЛЕН = хвър·ли·ли·те
| МИН.ДЕЯТ.НЕСВ.ПРИЧ. М.Р. = хвър·лел
| МИН.ДЕЯТ.НЕСВ.ПРИЧ. М.Р. НЕПЪЛЕН ЧЛЕН = хвър·ле·лия
| МИН.ДЕЯТ.НЕСВ.ПРИЧ. М.Р. ПЪЛЕН ЧЛЕН = хвър·ле·ли·ят
| МИН.ДЕЯТ.НЕСВ.ПРИЧ. Ж.Р. = хвър·ле·ла
| МИН.ДЕЯТ.НЕСВ.ПРИЧ. Ж.Р. ЧЛЕН = хвър·ле·ла·та
| МИН.ДЕЯТ.НЕСВ.ПРИЧ. СР.Р. = хвър·ле·ло
| МИН.ДЕЯТ.НЕСВ.ПРИЧ. СР.Р. ЧЛЕН = хвър·ле·ло·то
| МИН.ДЕЯТ.НЕСВ.ПРИЧ. МН.Ч. = хвър·ле·ли
| МИН.ДЕЯТ.НЕСВ.ПРИЧ. МН.Ч. ЧЛЕН = хвър·ле·ли·те
| СЕГ.ДЕЯТ.ПРИЧ. М.Р. = хвър·лещ
| СЕГ.ДЕЯТ.ПРИЧ. М.Р. НЕПЪЛЕН ЧЛЕН = хвър·ле·щия
| СЕГ.ДЕЯТ.ПРИЧ. М.Р. ПЪЛЕН ЧЛЕН = хвър·ле·щи·ят
| СЕГ.ДЕЯТ.ПРИЧ. Ж.Р. = хвър·ле·ща
| СЕГ.ДЕЯТ.ПРИЧ. Ж.Р. ЧЛЕН = хвър·ле·ща·та
| СЕГ.ДЕЯТ.ПРИЧ. СР.Р. = хвър·ле·що
| СЕГ.ДЕЯТ.ПРИЧ. СР.Р. ЧЛЕН = хвър·ле·що·то
| СЕГ.ДЕЯТ.ПРИЧ. МН.Ч. = хвър·ле·щи
| СЕГ.ДЕЯТ.ПРИЧ. МН.Ч. ЧЛЕН = хвър·ле·щи·те
| ДЕЕПРИЧАСТИЕ = хвър·лей·ки
| СКРИТИ ПРЕПРАТКИ = 
[[хвърля]],
[[хвърлиш]],
[[хвърли]],
[[хвърлим]],
[[хвърлите]],
[[хвърлят]],
[[хвърлих]],
[[хвърлихме]],
[[хвърлихте]],
[[хвърлиха]],
[[хвърлех]],
[[хвърлеше]],
[[хвърлехме]],
[[хвърлехте]],
[[хвърлеха]],
[[хвърлете]],
[[хвърлил]],
[[хвърлилия]],
[[хвърлилият]],
[[хвърлила]],
[[хвърлилата]],
[[хвърлило]],
[[хвърлилото]],
[[хвърлили]],
[[хвърлилите]],
[[хвърлел]],
[[хвърлелия]],
[[хвърлелият]],
[[хвърлела]],
[[хвърлелата]],
[[хвърлело]],
[[хвърлелото]],
[[хвърлели]],
[[хвърлелите]],
[[хвърлен]],
[[хвърления]],
[[хвърленият]],
[[хвърлена]],
[[хвърлената]],
[[хвърлено]],
[[хвърленото]],
[[хвърлени]],
[[хвърлените]],
[[хвърлещ]],
[[хвърлещия]],
[[хвърлещият]],
[[хвърлеща]],
[[хвърлещата]],
[[хвърлещо]],
[[хвърлещото]],
[[хвърлещи]],
[[хвърлещите]],
[[хвърлейки]],
[[хвърлил съм]],
[[хвърлила съм]],
[[хвърлило съм]],
[[хвърлили сме]],
[[хвърлил си]],
[[хвърлила си]],
[[хвърлило си]],
[[хвърлили сте]],
[[хвърлил е]],
[[хвърлила е]],
[[хвърлило е]],
[[хвърлили са]],
[[бях хвърлил]],
[[бях хвърлила]],
[[бях хвърлило]],
[[бяхме хвърлили]],
[[беше хвърлил]],
[[беше хвърлила]],
[[беше хвърлило]],
[[бяхте хвърлили]],
[[бяха хвърлили]],
[[ще хвърля]],
[[ще хвърлим]],
[[ще хвърлиш]],
[[ще хвърлите]],
[[ще хвърли]],
[[ще хвърлят]],
[[ще съм хвърлил]],
[[ще съм хвърлила]],
[[ще съм хвърлило]],
[[ще сме хвърлили]],
[[ще си хвърлил]],
[[ще си хвърлила]],
[[ще си хвърлило]],
[[ще сте хвърлили]],
[[ще е хвърлил]],
[[ще е хвърлила]],
[[ще е хвърлило]],
[[ще са хвърлили]],
[[щях да хвърля]],
[[щяхме да хвърлим]],
[[щеше да хвърлиш]],
[[щяхте да хвърлите]],
[[щеше да хвърли]],
[[щяха да хвърлят]],
[[щях да съм хвърлил]],
[[щях да съм хвърлила]],
[[щях да съм хвърлило]],
[[щяхме да сме хвърлили]],
[[щеше да си хвърлил]],
[[щеше да си хвърлила]],
[[щеше да си хвърлило]],
[[щяхте да сте хвърлили]],
[[щеше да е хвърлил]],
[[щеше да е хвърлила]],
[[щеше да е хвърлило]],
[[щяха да са хвърлили]],
[[хвърлел съм]],
[[хвърлела съм]],
[[хвърлело съм]],
[[хвърлели сме]],
[[хвърлел си]],
[[хвърлела си]],
[[хвърлело си]],
[[хвърлели сте]],
[[хвърлел е]],
[[хвърлела е]],
[[хвърлело е]],
[[хвърлели са]],
[[бил съм хвърлил]],
[[била съм хвърлила]],
[[било съм хвърлило]],
[[били сме хвърлили]],
[[бил си хвърлил]],
[[била си хвърлила]],
[[било си хвърлило]],
[[били сте хвърлили]],
[[бил е хвърлил]],
[[била е хвърлила]],
[[било е хвърлило]],
[[били са хвърлили]],
[[щял съм да хвърля]],
[[щяла съм да хвърля]],
[[щяло съм да хвърля]],
[[щели сме да хвърлим]],
[[щял си да хвърлиш]],
[[щяла си да хвърлиш]],
[[щяло си да хвърлиш]],
[[щели сте да хвърлите]],
[[щял да хвърли]],
[[щяла да хвърли]],
[[щяло да хвърли]],
[[щели да хвърлят]],
[[щял е да хвърли]],
[[щяла е да хвърли]],
[[щяло е да хвърли]],
[[щели са да хвърлят]],
[[щял съм да съм хвърлил]],
[[щяла съм да съм хвърлила]],
[[щяло съм да съм хвърлило]],
[[щели сме да сме хвърлили]],
[[щял си да си хвърлил]],
[[щяла си да си хвърлила]],
[[щяло си да си хвърлило]],
[[щели сте да сте хвърлили]],
[[щял да е хвърлил]],
[[щяла да е хвърлила]],
[[щяло да е хвърлило]],
[[щели да са хвърлили]],
[[щял е да е хвърлил]],
[[щяла е да е хвърлила]],
[[щяло е да е хвърлило]],
[[щели са да са хвърлили]],
[[бих хвърлил]],
[[бих хвърлила]],
[[бих хвърлило]],
[[бихме хвърлили]],
[[би хвърлил]],
[[би хвърлила]],
[[би хвърлило]],
[[бихте хвърлили]],
[[биха хвърлили]],
}}</text>
      <sha1>0cseqn6br2j0kdase0l5fyjoufc4346</sha1>
    </revision>
  </page>
  <page>
    <title>Шаблон:Словоформи/хвърлям</title>
    <ns>10</ns>
    <id>476025</id>
    <revision>
      <id>508007</id>
      <timestamp>2005-05-08T23:09:24Z</timestamp>
      <contributor>
        <username>Bgbot</username>
        <id>83</id>
      </contributor>
      <comment>Борислав: Шаблон със словоформи</comment>
      <model>wikitext</model>
      <format>text/x-wiki</format>
      <text bytes="19794" xml:space="preserve">{{Шаблон:Словоформи/Глагол|
  ОСНОВНА ФОРМА = хвърлям
| СЕГ.ВР., 1Л., ЕД.Ч. = хвър·лям
| СЕГ.ВР., 1Л., МН.Ч. = хвър·ля·ме
| СЕГ.ВР., 2Л., ЕД.Ч. = хвър·ляш
| СЕГ.ВР., 2Л., МН.Ч. = хвър·ля·те
| СЕГ.ВР., 3Л., ЕД.Ч. = хвър·ля
| СЕГ.ВР., 3Л., МН.Ч. = хвър·лят
| МИН.СВ.ВР., 1Л., ЕД.Ч. = хвър·лях
| МИН.СВ.ВР., 1Л., МН.Ч. = хвър·лях·ме
| МИН.СВ.ВР., 2Л., ЕД.Ч. = хвър·ля
| МИН.СВ.ВР., 2Л., МН.Ч. = хвър·лях·те
| МИН.СВ.ВР., 3Л., ЕД.Ч. = хвър·ля
| МИН.СВ.ВР., 3Л., МН.Ч. = хвър·ля·ха
| МИН.НЕСВ.ВР., 1Л., ЕД.Ч. = хвър·лях
| МИН.НЕСВ.ВР., 1Л., МН.Ч. = хвър·лях·ме
| МИН.НЕСВ.ВР., 2Л., ЕД.Ч. = хвър·ля·ше
| МИН.НЕСВ.ВР., 2Л., МН.Ч. = хвър·лях·те
| МИН.НЕСВ.ВР., 3Л., ЕД.Ч. = хвър·ля·ше
| МИН.НЕСВ.ВР., 3Л., МН.Ч. = хвър·ля·ха
| МИН.НЕОПР.ВР., 1Л., ЕД.Ч., М.Р. = хвърлял съм
| МИН.НЕОПР.ВР., 1Л., ЕД.Ч., Ж.Р. = хвърляла съм
| МИН.НЕОПР.ВР., 1Л., ЕД.Ч., СР.Р. = хвърляло съм
| МИН.НЕОПР.ВР., 1Л., МН.Ч. = хвърляли сме
| МИН.НЕОПР.ВР., 2Л., ЕД.Ч., М.Р. = хвърлял си
| МИН.НЕОПР.ВР., 2Л., ЕД.Ч., Ж.Р. = хвърляла си
| МИН.НЕОПР.ВР., 2Л., ЕД.Ч., СР.Р. = хвърляло си
| МИН.НЕОПР.ВР., 2Л., МН.Ч. = хвърляли сте
| МИН.НЕОПР.ВР., 3Л., ЕД.Ч., М.Р. = хвърлял е
| МИН.НЕОПР.ВР., 3Л., ЕД.Ч., Ж.Р. = хвърляла е
| МИН.НЕОПР.ВР., 3Л., ЕД.Ч., СР.Р. = хвърляло е
| МИН.НЕОПР.ВР., 3Л., МН.Ч. = хвърляли са
| МИН.ПРЕД.ВР., 1Л., ЕД.Ч., М.Р. = бях хвърлял
| МИН.ПРЕД.ВР., 1Л., ЕД.Ч., Ж.Р. = бях хвърляла
| МИН.ПРЕД.ВР., 1Л., ЕД.Ч., СР.Р. = бях хвърляло
| МИН.ПРЕД.ВР., 1Л., МН.Ч. = бяхме хвърляли
| МИН.ПРЕД.ВР., 2Л., ЕД.Ч., М.Р. = беше хвърлял
| МИН.ПРЕД.ВР., 2Л., ЕД.Ч., Ж.Р. = беше хвърляла
| МИН.ПРЕД.ВР., 2Л., ЕД.Ч., СР.Р. = беше хвърляло
| МИН.ПРЕД.ВР., 2Л., МН.Ч. = бяхте хвърляли
| МИН.ПРЕД.ВР., 3Л., ЕД.Ч., М.Р. = беше хвърлял
| МИН.ПРЕД.ВР., 3Л., ЕД.Ч., Ж.Р. = беше хвърляла
| МИН.ПРЕД.ВР., 3Л., ЕД.Ч., СР.Р. = беше хвърляло
| МИН.ПРЕД.ВР., 3Л., МН.Ч. = бяха хвърляли
| БЪД.ВР., 1Л., ЕД.Ч. = ще хвърлям
| БЪД.ВР., 1Л., МН.Ч. = ще хвърляме
| БЪД.ВР., 2Л., ЕД.Ч. = ще хвърляш
| БЪД.ВР., 2Л., МН.Ч. = ще хвърляте
| БЪД.ВР., 3Л., ЕД.Ч. = ще хвърля
| БЪД.ВР., 3Л., МН.Ч. = ще хвърлят
| БЪД.ПРЕД.ВР., 1Л., ЕД.Ч., М.Р. = ще съм хвърлял
| БЪД.ПРЕД.ВР., 1Л., ЕД.Ч., Ж.Р. = ще съм хвърляла
| БЪД.ПРЕД.ВР., 1Л., ЕД.Ч., СР.Р. = ще съм хвърляло
| БЪД.ПРЕД.ВР., 1Л., МН.Ч. = ще сме хвърляли
| БЪД.ПРЕД.ВР., 2Л., ЕД.Ч., М.Р. = ще си хвърлял
| БЪД.ПРЕД.ВР., 2Л., ЕД.Ч., Ж.Р. = ще си хвърляла
| БЪД.ПРЕД.ВР., 2Л., ЕД.Ч., СР.Р. = ще си хвърляло
| БЪД.ПРЕД.ВР., 2Л., МН.Ч. = ще сте хвърляли
| БЪД.ПРЕД.ВР., 3Л., ЕД.Ч., М.Р. = ще е хвърлял
| БЪД.ПРЕД.ВР., 3Л., ЕД.Ч., Ж.Р. = ще е хвърляла
| БЪД.ПРЕД.ВР., 3Л., ЕД.Ч., СР.Р. = ще е хвърляло
| БЪД.ПРЕД.ВР., 3Л., МН.Ч. = ще са хвърляли
| БЪД.ВР. В МИН., 1Л., ЕД.Ч. = щях да хвърлям
| БЪД.ВР. В МИН., 1Л., МН.Ч. = щяхме да хвърляме
| БЪД.ВР. В МИН., 2Л., ЕД.Ч. = щеше да хвърляш
| БЪД.ВР. В МИН., 2Л., МН.Ч. = щяхте да хвърляте
| БЪД.ВР. В МИН., 3Л., ЕД.Ч. = щеше да хвърля
| БЪД.ВР. В МИН., 3Л., МН.Ч. = щяха да хвърлят
| БЪД.ПРЕД.ВР. В МИН., 1Л., ЕД.Ч., М.Р. = щях да съм хвърлял
| БЪД.ПРЕД.ВР. В МИН., 1Л., ЕД.Ч., Ж.Р. = щях да съм хвърляла
| БЪД.ПРЕД.ВР. В МИН., 1Л., ЕД.Ч., СР.Р. = щях да съм хвърляло
| БЪД.ПРЕД.ВР. В МИН., 1Л., МН.Ч. = щяхме да сме хвърляли
| БЪД.ПРЕД.ВР. В МИН., 2Л., ЕД.Ч., М.Р. = щеше да си хвърлял
| БЪД.ПРЕД.ВР. В МИН., 2Л., ЕД.Ч., Ж.Р. = щеше да си хвърляла
| БЪД.ПРЕД.ВР. В МИН., 2Л., ЕД.Ч., СР.Р. = щеше да си хвърляло
| БЪД.ПРЕД.ВР. В МИН., 2Л., МН.Ч. = щяхте да сте хвърляли
| БЪД.ПРЕД.ВР. В МИН., 3Л., ЕД.Ч., М.Р. = щеше да е хвърлял
| БЪД.ПРЕД.ВР. В МИН., 3Л., ЕД.Ч., Ж.Р. = щеше да е хвърляла
| БЪД.ПРЕД.ВР. В МИН., 3Л., ЕД.Ч., СР.Р. = щеше да е хвърляло
| БЪД.ПРЕД.ВР. В МИН., 3Л., МН.Ч. = щяха да са хвърляли
| ПР.НАКЛ., СЕГ.ВР., 1Л., ЕД.Ч., М.Р. = хвърлял съм
| ПР.НАКЛ., СЕГ.ВР., 1Л., ЕД.Ч., Ж.Р. = хвърляла съм
| ПР.НАКЛ., СЕГ.ВР., 1Л., ЕД.Ч., СР.Р. = хвърляло съм
| ПР.НАКЛ., СЕГ.ВР., 1Л., МН.Ч. = хвърляли сме
| ПР.НАКЛ., СЕГ.ВР., 2Л., ЕД.Ч., М.Р. = хвърлял си
| ПР.НАКЛ., СЕГ.ВР., 2Л., ЕД.Ч., Ж.Р. = хвърляла си
| ПР.НАКЛ., СЕГ.ВР., 2Л., ЕД.Ч., СР.Р. = хвърляло си
| ПР.НАКЛ., СЕГ.ВР., 2Л., МН.Ч. = хвърляли сте
| ПР.НАКЛ., СЕГ.ВР., 3Л., ЕД.Ч., М.Р. = хвърлял (е)
| ПР.НАКЛ., СЕГ.ВР., 3Л., ЕД.Ч., Ж.Р. = хвърляла (е)
| ПР.НАКЛ., СЕГ.ВР., 3Л., ЕД.Ч., СР.Р. = хвърляло (е)
| ПР.НАКЛ., СЕГ.ВР., 3Л., МН.Ч. = хвърляли (са)
| ПР.НАКЛ., МИН.СВ.ВР., 1Л., ЕД.Ч., М.Р. = хвърлял съм
| ПР.НАКЛ., МИН.СВ.ВР., 1Л., ЕД.Ч., Ж.Р. = хвърляла съм
| ПР.НАКЛ., МИН.СВ.ВР., 1Л., ЕД.Ч., СР.Р. = хвърляло съм
| ПР.НАКЛ., МИН.СВ.ВР., 1Л., МН.Ч. = хвърляли сме
| ПР.НАКЛ., МИН.СВ.ВР., 2Л., ЕД.Ч., М.Р. = хвърлял си
| ПР.НАКЛ., МИН.СВ.ВР., 2Л., ЕД.Ч., Ж.Р. = хвърляла си
| ПР.НАКЛ., МИН.СВ.ВР., 2Л., ЕД.Ч., СР.Р. = хвърляло си
| ПР.НАКЛ., МИН.СВ.ВР., 2Л., МН.Ч. = хвърляли сте
| ПР.НАКЛ., МИН.СВ.ВР., 3Л., ЕД.Ч., М.Р. = хвърлял (е)
| ПР.НАКЛ., МИН.СВ.ВР., 3Л., ЕД.Ч., Ж.Р. = хвърляла (е)
| ПР.НАКЛ., МИН.СВ.ВР., 3Л., ЕД.Ч., СР.Р. = хвърляло (е)
| ПР.НАКЛ., МИН.СВ.ВР., 3Л., МН.Ч. = хвърляли (са)
| ПР.НАКЛ., МИН.НЕОПР.ВР., 1Л., ЕД.Ч., М.Р. = бил съм хвърлял
| ПР.НАКЛ., МИН.НЕОПР.ВР., 1Л., ЕД.Ч., Ж.Р. = била съм хвърляла
| ПР.НАКЛ., МИН.НЕОПР.ВР., 1Л., ЕД.Ч., СР.Р. = било съм хвърляло
| ПР.НАКЛ., МИН.НЕОПР.ВР., 1Л., МН.Ч. = били сме хвърляли
| ПР.НАКЛ., МИН.НЕОПР.ВР., 2Л., ЕД.Ч., М.Р. = бил си хвърлял
| ПР.НАКЛ., МИН.НЕОПР.ВР., 2Л., ЕД.Ч., Ж.Р. = била си хвърляла
| ПР.НАКЛ., МИН.НЕОПР.ВР., 2Л., ЕД.Ч., СР.Р. = било си хвърляло
| ПР.НАКЛ., МИН.НЕОПР.ВР., 2Л., МН.Ч. = били сте хвърляли
| ПР.НАКЛ., МИН.НЕОПР.ВР., 3Л., ЕД.Ч., М.Р. = бил (е) хвърлял
| ПР.НАКЛ., МИН.НЕОПР.ВР., 3Л., ЕД.Ч., Ж.Р. = била (е) хвърляла
| ПР.НАКЛ., МИН.НЕОПР.ВР., 3Л., ЕД.Ч., СР.Р. = било (е) хвърляло
| ПР.НАКЛ., МИН.НЕОПР.ВР., 3Л., МН.Ч. = били (са) хвърляли
| ПР.НАКЛ., БЪД.ВР., 1Л., ЕД.Ч., М.Р. = щял съм да хвърлям
| ПР.НАКЛ., БЪД.ВР., 1Л., ЕД.Ч., Ж.Р. = щяла съм да хвърлям
| ПР.НАКЛ., БЪД.ВР., 1Л., ЕД.Ч., СР.Р. = щяло съм да хвърлям
| ПР.НАКЛ., БЪД.ВР., 1Л., МН.Ч. = щели сме да хвърляме
| ПР.НАКЛ., БЪД.ВР., 2Л., ЕД.Ч., М.Р. = щял си да хвърляш
| ПР.НАКЛ., БЪД.ВР., 2Л., ЕД.Ч., Ж.Р. = щяла си да хвърляш
| ПР.НАКЛ., БЪД.ВР., 2Л., ЕД.Ч., СР.Р. = щяло си да хвърляш
| ПР.НАКЛ., БЪД.ВР., 2Л., МН.Ч. = щели сте да хвърляте
| ПР.НАКЛ., БЪД.ВР., 3Л., ЕД.Ч., М.Р. = щял (е) да хвърля
| ПР.НАКЛ., БЪД.ВР., 3Л., ЕД.Ч., Ж.Р. = щяла (е) да хвърля
| ПР.НАКЛ., БЪД.ВР., 3Л., ЕД.Ч., СР.Р. = щяло (е) да хвърля
| ПР.НАКЛ., БЪД.ВР., 3Л., МН.Ч. = щели (са) да хвърлят
| ПР.НАКЛ., БЪД.ПРЕД.ВР., 1Л., ЕД.Ч., М.Р. = щял съм да съм хвърлял
| ПР.НАКЛ., БЪД.ПРЕД.ВР., 1Л., ЕД.Ч., Ж.Р. = щяла съм да съм хвърляла
| ПР.НАКЛ., БЪД.ПРЕД.ВР., 1Л., ЕД.Ч., СР.Р. = щяло съм да съм хвърляло
| ПР.НАКЛ., БЪД.ПРЕД.ВР., 1Л., МН.Ч. = щели сме да сме хвърляли
| ПР.НАКЛ., БЪД.ПРЕД.ВР., 2Л., ЕД.Ч., М.Р. = щял си да си хвърлял
| ПР.НАКЛ., БЪД.ПРЕД.ВР., 2Л., ЕД.Ч., Ж.Р. = щяла си да си хвърляла
| ПР.НАКЛ., БЪД.ПРЕД.ВР., 2Л., ЕД.Ч., СР.Р. = щяло си да си хвърляло
| ПР.НАКЛ., БЪД.ПРЕД.ВР., 2Л., МН.Ч. = щели сте да сте хвърляли
| ПР.НАКЛ., БЪД.ПРЕД.ВР., 3Л., ЕД.Ч., М.Р. = щял (е) да е хвърлял
| ПР.НАКЛ., БЪД.ПРЕД.ВР., 3Л., ЕД.Ч., Ж.Р. = щяла (е) да е хвърляла
| ПР.НАКЛ., БЪД.ПРЕД.ВР., 3Л., ЕД.Ч., СР.Р. = щяло (е) да е хвърляло
| ПР.НАКЛ., БЪД.ПРЕД.ВР., 3Л., МН.Ч. = щели (са) да са хвърляли
| УСЛОВНО НАКЛОНЕНИЕ, 1Л., ЕД.Ч., М.Р. = бих хвърлял
| УСЛОВНО НАКЛОНЕНИЕ, 1Л., ЕД.Ч., Ж.Р. = бих хвърляла
| УСЛОВНО НАКЛОНЕНИЕ, 1Л., ЕД.Ч., СР.Р. = бих хвърляло
| УСЛОВНО НАКЛОНЕНИЕ, 1Л., МН.Ч. = бихме хвърляли
| УСЛОВНО НАКЛОНЕНИЕ, 2Л., ЕД.Ч., М.Р. = би хвърлял
| УСЛОВНО НАКЛОНЕНИЕ, 2Л., ЕД.Ч., Ж.Р. = би хвърляла
| УСЛОВНО НАКЛОНЕНИЕ, 2Л., ЕД.Ч., СР.Р. = би хвърляло
| УСЛОВНО НАКЛОНЕНИЕ, 2Л., МН.Ч. = бихте хвърляли
| УСЛОВНО НАКЛОНЕНИЕ, 3Л., ЕД.Ч., М.Р. = би хвърлял
| УСЛОВНО НАКЛОНЕНИЕ, 3Л., ЕД.Ч., Ж.Р. = би хвърляла
| УСЛОВНО НАКЛОНЕНИЕ, 3Л., ЕД.Ч., СР.Р. = би хвърляло
| УСЛОВНО НАКЛОНЕНИЕ, 3Л., МН.Ч. = биха хвърляли
| ПОВЕЛИТЕЛНО НАКЛОНЕНИЕ, ЕД.Ч. = хвър·ляй
| ПОВЕЛИТЕЛНО НАКЛОНЕНИЕ, МН.Ч. = хвър·ляй·те
| МИН.СТРАД.ПРИЧ. М.Р. = хвър·лян
| МИН.СТРАД.ПРИЧ. М.Р. НЕПЪЛЕН ЧЛЕН = хвър·ля·ния
| МИН.СТРАД.ПРИЧ. М.Р. ПЪЛЕН ЧЛЕН = хвър·ля·ни·ят
| МИН.СТРАД.ПРИЧ. Ж.Р. = хвър·ля·на
| МИН.СТРАД.ПРИЧ. Ж.Р. ЧЛЕН = хвър·ля·на·та
| МИН.СТРАД.ПРИЧ. СР.Р. = хвър·ля·но
| МИН.СТРАД.ПРИЧ. СР.Р. ЧЛЕН = хвър·ля·но·то
| МИН.СТРАД.ПРИЧ. МН.Ч. = хвър·ля·ни
| МИН.СТРАД.ПРИЧ. МН.Ч. ЧЛЕН = хвър·ля·ни·те
| МИН.ДЕЯТ.СВ.ПРИЧ. М.Р. = хвър·лял
| МИН.ДЕЯТ.СВ.ПРИЧ. М.Р. НЕПЪЛЕН ЧЛЕН = хвър·ля·лия
| МИН.ДЕЯТ.СВ.ПРИЧ. М.Р. ПЪЛЕН ЧЛЕН = хвър·ля·ли·ят
| МИН.ДЕЯТ.СВ.ПРИЧ. Ж.Р. = хвър·ля·ла
| МИН.ДЕЯТ.СВ.ПРИЧ. Ж.Р. ЧЛЕН = хвър·ля·ла·та
| МИН.ДЕЯТ.СВ.ПРИЧ. СР.Р. = хвър·ля·ло
| МИН.ДЕЯТ.СВ.ПРИЧ. СР.Р. ЧЛЕН = хвър·ля·ло·то
| МИН.ДЕЯТ.СВ.ПРИЧ. МН.Ч. = хвър·ля·ли
| МИН.ДЕЯТ.СВ.ПРИЧ. МН.Ч. ЧЛЕН = хвър·ля·ли·те
| МИН.ДЕЯТ.НЕСВ.ПРИЧ. М.Р. = хвър·лял
| МИН.ДЕЯТ.НЕСВ.ПРИЧ. М.Р. НЕПЪЛЕН ЧЛЕН = хвър·ля·лия
| МИН.ДЕЯТ.НЕСВ.ПРИЧ. М.Р. ПЪЛЕН ЧЛЕН = хвър·ля·ли·ят
| МИН.ДЕЯТ.НЕСВ.ПРИЧ. Ж.Р. = хвър·ля·ла
| МИН.ДЕЯТ.НЕСВ.ПРИЧ. Ж.Р. ЧЛЕН = хвър·ля·ла·та
| МИН.ДЕЯТ.НЕСВ.ПРИЧ. СР.Р. = хвър·ля·ло
| МИН.ДЕЯТ.НЕСВ.ПРИЧ. СР.Р. ЧЛЕН = хвър·ля·ло·то
| МИН.ДЕЯТ.НЕСВ.ПРИЧ. МН.Ч. = хвър·ля·ли
| МИН.ДЕЯТ.НЕСВ.ПРИЧ. МН.Ч. ЧЛЕН = хвър·ля·ли·те
| СЕГ.ДЕЯТ.ПРИЧ. М.Р. = хвър·лящ
| СЕГ.ДЕЯТ.ПРИЧ. М.Р. НЕПЪЛЕН ЧЛЕН = хвър·ля·щия
| СЕГ.ДЕЯТ.ПРИЧ. М.Р. ПЪЛЕН ЧЛЕН = хвър·ля·щи·ят
| СЕГ.ДЕЯТ.ПРИЧ. Ж.Р. = хвър·ля·ща
| СЕГ.ДЕЯТ.ПРИЧ. Ж.Р. ЧЛЕН = хвър·ля·ща·та
| СЕГ.ДЕЯТ.ПРИЧ. СР.Р. = хвър·ля·що
| СЕГ.ДЕЯТ.ПРИЧ. СР.Р. ЧЛЕН = хвър·ля·що·то
| СЕГ.ДЕЯТ.ПРИЧ. МН.Ч. = хвър·ля·щи
| СЕГ.ДЕЯТ.ПРИЧ. МН.Ч. ЧЛЕН = хвър·ля·щи·те
| ДЕЕПРИЧАСТИЕ = хвър·ляй·ки
| СКРИТИ ПРЕПРАТКИ = 
[[хвърлям]],
[[хвърляш]],
[[хвърля]],
[[хвърляме]],
[[хвърляте]],
[[хвърлят]],
[[хвърлях]],
[[хвърляхме]],
[[хвърляхте]],
[[хвърляха]],
[[хвърляше]],
[[хвърляй]],
[[хвърляйте]],
[[хвърлял]],
[[хвърлялия]],
[[хвърлялият]],
[[хвърляла]],
[[хвърлялата]],
[[хвърляло]],
[[хвърлялото]],
[[хвърляли]],
[[хвърлялите]],
[[хвърлян]],
[[хвърляния]],
[[хвърляният]],
[[хвърляна]],
[[хвърляната]],
[[хвърляно]],
[[хвърляното]],
[[хвърляни]],
[[хвърляните]],
[[хвърлящ]],
[[хвърлящия]],
[[хвърлящият]],
[[хвърляща]],
[[хвърлящата]],
[[хвърлящо]],
[[хвърлящото]],
[[хвърлящи]],
[[хвърлящите]],
[[хвърляйки]],
[[хвърлял съм]],
[[хвърляла съм]],
[[хвърляло съм]],
[[хвърляли сме]],
[[хвърлял си]],
[[хвърляла си]],
[[хвърляло си]],
[[хвърляли сте]],
[[хвърлял е]],
[[хвърляла е]],
[[хвърляло е]],
[[хвърляли са]],
[[бях хвърлял]],
[[бях хвърляла]],
[[бях хвърляло]],
[[бяхме хвърляли]],
[[беше хвърлял]],
[[беше хвърляла]],
[[беше хвърляло]],
[[бяхте хвърляли]],
[[бяха хвърляли]],
[[ще хвърлям]],
[[ще хвърляме]],
[[ще хвърляш]],
[[ще хвърляте]],
[[ще хвърля]],
[[ще хвърлят]],
[[ще съм хвърлял]],
[[ще съм хвърляла]],
[[ще съм хвърляло]],
[[ще сме хвърляли]],
[[ще си хвърлял]],
[[ще си хвърляла]],
[[ще си хвърляло]],
[[ще сте хвърляли]],
[[ще е хвърлял]],
[[ще е хвърляла]],
[[ще е хвърляло]],
[[ще са хвърляли]],
[[щях да хвърлям]],
[[щяхме да хвърляме]],
[[щеше да хвърляш]],
[[щяхте да хвърляте]],
[[щеше да хвърля]],
[[щяха да хвърлят]],
[[щях да съм хвърлял]],
[[щях да съм хвърляла]],
[[щях да съм хвърляло]],
[[щяхме да сме хвърляли]],
[[щеше да си хвърлял]],
[[щеше да си хвърляла]],
[[щеше да си хвърляло]],
[[щяхте да сте хвърляли]],
[[щеше да е хвърлял]],
[[щеше да е хвърляла]],
[[щеше да е хвърляло]],
[[щяха да са хвърляли]],
[[бил съм хвърлял]],
[[била съм хвърляла]],
[[било съм хвърляло]],
[[били сме хвърляли]],
[[бил си хвърлял]],
[[била си хвърляла]],
[[било си хвърляло]],
[[били сте хвърляли]],
[[бил е хвърлял]],
[[била е хвърляла]],
[[било е хвърляло]],
[[били са хвърляли]],
[[щял съм да хвърлям]],
[[щяла съм да хвърлям]],
[[щяло съм да хвърлям]],
[[щели сме да хвърляме]],
[[щял си да хвърляш]],
[[щяла си да хвърляш]],
[[щяло си да хвърляш]],
[[щели сте да хвърляте]],
[[щял да хвърля]],
[[щяла да хвърля]],
[[щяло да хвърля]],
[[щели да хвърлят]],
[[щял е да хвърля]],
[[щяла е да хвърля]],
[[щяло е да хвърля]],
[[щели са да хвърлят]],
[[щял съм да съм хвърлял]],
[[щяла съм да съм хвърляла]],
[[щяло съм да съм хвърляло]],
[[щели сме да сме хвърляли]],
[[щял си да си хвърлял]],
[[щяла си да си хвърляла]],
[[щяло си да си хвърляло]],
[[щели сте да сте хвърляли]],
[[щял да е хвърлял]],
[[щяла да е хвърляла]],
[[щяло да е хвърляло]],
[[щели да са хвърляли]],
[[щял е да е хвърлял]],
[[щяла е да е хвърляла]],
[[щяло е да е хвърляло]],
[[щели са да са хвърляли]],
[[бих хвърлял]],
[[бих хвърляла]],
[[бих хвърляло]],
[[бихме хвърляли]],
[[би хвърлял]],
[[би хвърляла]],
[[би хвърляло]],
[[бихте хвърляли]],
[[биха хвърляли]],
}}</text>
      <sha1>t0c8nrg3z6gc4wxc0gwer7lqyjd2bte</sha1>
    </revision>
  </page>
  <page>
    <title>Шаблон:Словоформи/хвърча</title>
    <ns>10</ns>
    <id>468115</id>
    <revision>
      <id>500097</id>
      <timestamp>2005-05-08T15:44:50Z</timestamp>
      <contributor>
        <username>Bgbot</username>
        <id>83</id>
      </contributor>
      <comment>Борислав: Шаблон със словоформи</comment>
      <model>wikitext</model>
      <format>text/x-wiki</format>
      <text bytes="19961" xml:space="preserve">{{Шаблон:Словоформи/Глагол|
  ОСНОВНА ФОРМА = хвърча
| СЕГ.ВР., 1Л., ЕД.Ч. = хвър·ча
| СЕГ.ВР., 1Л., МН.Ч. = хвър·чим
| СЕГ.ВР., 2Л., ЕД.Ч. = хвър·чиш
| СЕГ.ВР., 2Л., МН.Ч. = хвър·чи·те
| СЕГ.ВР., 3Л., ЕД.Ч. = хвър·чи
| СЕГ.ВР., 3Л., МН.Ч. = хвър·чат
| МИН.СВ.ВР., 1Л., ЕД.Ч. = хвър·чах
| МИН.СВ.ВР., 1Л., МН.Ч. = хвър·чах·ме
| МИН.СВ.ВР., 2Л., ЕД.Ч. = хвър·ча
| МИН.СВ.ВР., 2Л., МН.Ч. = хвър·чах·те
| МИН.СВ.ВР., 3Л., ЕД.Ч. = хвър·ча
| МИН.СВ.ВР., 3Л., МН.Ч. = хвър·ча·ха
| МИН.НЕСВ.ВР., 1Л., ЕД.Ч. = хвър·чех
| МИН.НЕСВ.ВР., 1Л., МН.Ч. = хвър·чех·ме
| МИН.НЕСВ.ВР., 2Л., ЕД.Ч. = хвър·че·ше
| МИН.НЕСВ.ВР., 2Л., МН.Ч. = хвър·чех·те
| МИН.НЕСВ.ВР., 3Л., ЕД.Ч. = хвър·че·ше
| МИН.НЕСВ.ВР., 3Л., МН.Ч. = хвър·че·ха
| МИН.НЕОПР.ВР., 1Л., ЕД.Ч., М.Р. = хвърчал съм
| МИН.НЕОПР.ВР., 1Л., ЕД.Ч., Ж.Р. = хвърчала съм
| МИН.НЕОПР.ВР., 1Л., ЕД.Ч., СР.Р. = хвърчало съм
| МИН.НЕОПР.ВР., 1Л., МН.Ч. = хвърчали сме
| МИН.НЕОПР.ВР., 2Л., ЕД.Ч., М.Р. = хвърчал си
| МИН.НЕОПР.ВР., 2Л., ЕД.Ч., Ж.Р. = хвърчала си
| МИН.НЕОПР.ВР., 2Л., ЕД.Ч., СР.Р. = хвърчало си
| МИН.НЕОПР.ВР., 2Л., МН.Ч. = хвърчали сте
| МИН.НЕОПР.ВР., 3Л., ЕД.Ч., М.Р. = хвърчал е
| МИН.НЕОПР.ВР., 3Л., ЕД.Ч., Ж.Р. = хвърчала е
| МИН.НЕОПР.ВР., 3Л., ЕД.Ч., СР.Р. = хвърчало е
| МИН.НЕОПР.ВР., 3Л., МН.Ч. = хвърчали са
| МИН.ПРЕД.ВР., 1Л., ЕД.Ч., М.Р. = бях хвърчал
| МИН.ПРЕД.ВР., 1Л., ЕД.Ч., Ж.Р. = бях хвърчала
| МИН.ПРЕД.ВР., 1Л., ЕД.Ч., СР.Р. = бях хвърчало
| МИН.ПРЕД.ВР., 1Л., МН.Ч. = бяхме хвърчали
| МИН.ПРЕД.ВР., 2Л., ЕД.Ч., М.Р. = беше хвърчал
| МИН.ПРЕД.ВР., 2Л., ЕД.Ч., Ж.Р. = беше хвърчала
| МИН.ПРЕД.ВР., 2Л., ЕД.Ч., СР.Р. = беше хвърчало
| МИН.ПРЕД.ВР., 2Л., МН.Ч. = бяхте хвърчали
| МИН.ПРЕД.ВР., 3Л., ЕД.Ч., М.Р. = беше хвърчал
| МИН.ПРЕД.ВР., 3Л., ЕД.Ч., Ж.Р. = беше хвърчала
| МИН.ПРЕД.ВР., 3Л., ЕД.Ч., СР.Р. = беше хвърчало
| МИН.ПРЕД.ВР., 3Л., МН.Ч. = бяха хвърчали
| БЪД.ВР., 1Л., ЕД.Ч. = ще хвърча
| БЪД.ВР., 1Л., МН.Ч. = ще хвърчим
| БЪД.ВР., 2Л., ЕД.Ч. = ще хвърчиш
| БЪД.ВР., 2Л., МН.Ч. = ще хвърчите
| БЪД.ВР., 3Л., ЕД.Ч. = ще хвърчи
| БЪД.ВР., 3Л., МН.Ч. = ще хвърчат
| БЪД.ПРЕД.ВР., 1Л., ЕД.Ч., М.Р. = ще съм хвърчал
| БЪД.ПРЕД.ВР., 1Л., ЕД.Ч., Ж.Р. = ще съм хвърчала
| БЪД.ПРЕД.ВР., 1Л., ЕД.Ч., СР.Р. = ще съм хвърчало
| БЪД.ПРЕД.ВР., 1Л., МН.Ч. = ще сме хвърчали
| БЪД.ПРЕД.ВР., 2Л., ЕД.Ч., М.Р. = ще си хвърчал
| БЪД.ПРЕД.ВР., 2Л., ЕД.Ч., Ж.Р. = ще си хвърчала
| БЪД.ПРЕД.ВР., 2Л., ЕД.Ч., СР.Р. = ще си хвърчало
| БЪД.ПРЕД.ВР., 2Л., МН.Ч. = ще сте хвърчали
| БЪД.ПРЕД.ВР., 3Л., ЕД.Ч., М.Р. = ще е хвърчал
| БЪД.ПРЕД.ВР., 3Л., ЕД.Ч., Ж.Р. = ще е хвърчала
| БЪД.ПРЕД.ВР., 3Л., ЕД.Ч., СР.Р. = ще е хвърчало
| БЪД.ПРЕД.ВР., 3Л., МН.Ч. = ще са хвърчали
| БЪД.ВР. В МИН., 1Л., ЕД.Ч. = щях да хвърча
| БЪД.ВР. В МИН., 1Л., МН.Ч. = щяхме да хвърчим
| БЪД.ВР. В МИН., 2Л., ЕД.Ч. = щеше да хвърчиш
| БЪД.ВР. В МИН., 2Л., МН.Ч. = щяхте да хвърчите
| БЪД.ВР. В МИН., 3Л., ЕД.Ч. = щеше да хвърчи
| БЪД.ВР. В МИН., 3Л., МН.Ч. = щяха да хвърчат
| БЪД.ПРЕД.ВР. В МИН., 1Л., ЕД.Ч., М.Р. = щях да съм хвърчал
| БЪД.ПРЕД.ВР. В МИН., 1Л., ЕД.Ч., Ж.Р. = щях да съм хвърчала
| БЪД.ПРЕД.ВР. В МИН., 1Л., ЕД.Ч., СР.Р. = щях да съм хвърчало
| БЪД.ПРЕД.ВР. В МИН., 1Л., МН.Ч. = щяхме да сме хвърчали
| БЪД.ПРЕД.ВР. В МИН., 2Л., ЕД.Ч., М.Р. = щеше да си хвърчал
| БЪД.ПРЕД.ВР. В МИН., 2Л., ЕД.Ч., Ж.Р. = щеше да си хвърчала
| БЪД.ПРЕД.ВР. В МИН., 2Л., ЕД.Ч., СР.Р. = щеше да си хвърчало
| БЪД.ПРЕД.ВР. В МИН., 2Л., МН.Ч. = щяхте да сте хвърчали
| БЪД.ПРЕД.ВР. В МИН., 3Л., ЕД.Ч., М.Р. = щеше да е хвърчал
| БЪД.ПРЕД.ВР. В МИН., 3Л., ЕД.Ч., Ж.Р. = щеше да е хвърчала
| БЪД.ПРЕД.ВР. В МИН., 3Л., ЕД.Ч., СР.Р. = щеше да е хвърчало
| БЪД.ПРЕД.ВР. В МИН., 3Л., МН.Ч. = щяха да са хвърчали
| ПР.НАКЛ., СЕГ.ВР., 1Л., ЕД.Ч., М.Р. = хвърчел съм
| ПР.НАКЛ., СЕГ.ВР., 1Л., ЕД.Ч., Ж.Р. = хвърчела съм
| ПР.НАКЛ., СЕГ.ВР., 1Л., ЕД.Ч., СР.Р. = хвърчело съм
| ПР.НАКЛ., СЕГ.ВР., 1Л., МН.Ч. = хвърчели сме
| ПР.НАКЛ., СЕГ.ВР., 2Л., ЕД.Ч., М.Р. = хвърчел си
| ПР.НАКЛ., СЕГ.ВР., 2Л., ЕД.Ч., Ж.Р. = хвърчела си
| ПР.НАКЛ., СЕГ.ВР., 2Л., ЕД.Ч., СР.Р. = хвърчело си
| ПР.НАКЛ., СЕГ.ВР., 2Л., МН.Ч. = хвърчели сте
| ПР.НАКЛ., СЕГ.ВР., 3Л., ЕД.Ч., М.Р. = хвърчел (е)
| ПР.НАКЛ., СЕГ.ВР., 3Л., ЕД.Ч., Ж.Р. = хвърчела (е)
| ПР.НАКЛ., СЕГ.ВР., 3Л., ЕД.Ч., СР.Р. = хвърчело (е)
| ПР.НАКЛ., СЕГ.ВР., 3Л., МН.Ч. = хвърчели (са)
| ПР.НАКЛ., МИН.СВ.ВР., 1Л., ЕД.Ч., М.Р. = хвърчал съм
| ПР.НАКЛ., МИН.СВ.ВР., 1Л., ЕД.Ч., Ж.Р. = хвърчала съм
| ПР.НАКЛ., МИН.СВ.ВР., 1Л., ЕД.Ч., СР.Р. = хвърчало съм
| ПР.НАКЛ., МИН.СВ.ВР., 1Л., МН.Ч. = хвърчали сме
| ПР.НАКЛ., МИН.СВ.ВР., 2Л., ЕД.Ч., М.Р. = хвърчал си
| ПР.НАКЛ., МИН.СВ.ВР., 2Л., ЕД.Ч., Ж.Р. = хвърчала си
| ПР.НАКЛ., МИН.СВ.ВР., 2Л., ЕД.Ч., СР.Р. = хвърчало си
| ПР.НАКЛ., МИН.СВ.ВР., 2Л., МН.Ч. = хвърчали сте
| ПР.НАКЛ., МИН.СВ.ВР., 3Л., ЕД.Ч., М.Р. = хвърчал (е)
| ПР.НАКЛ., МИН.СВ.ВР., 3Л., ЕД.Ч., Ж.Р. = хвърчала (е)
| ПР.НАКЛ., МИН.СВ.ВР., 3Л., ЕД.Ч., СР.Р. = хвърчало (е)
| ПР.НАКЛ., МИН.СВ.ВР., 3Л., МН.Ч. = хвърчали (са)
| ПР.НАКЛ., МИН.НЕОПР.ВР., 1Л., ЕД.Ч., М.Р. = бил съм хвърчал
| ПР.НАКЛ., МИН.НЕОПР.ВР., 1Л., ЕД.Ч., Ж.Р. = била съм хвърчала
| ПР.НАКЛ., МИН.НЕОПР.ВР., 1Л., ЕД.Ч., СР.Р. = било съм хвърчало
| ПР.НАКЛ., МИН.НЕОПР.ВР., 1Л., МН.Ч. = били сме хвърчали
| ПР.НАКЛ., МИН.НЕОПР.ВР., 2Л., ЕД.Ч., М.Р. = бил си хвърчал
| ПР.НАКЛ., МИН.НЕОПР.ВР., 2Л., ЕД.Ч., Ж.Р. = била си хвърчала
| ПР.НАКЛ., МИН.НЕОПР.ВР., 2Л., ЕД.Ч., СР.Р. = било си хвърчало
| ПР.НАКЛ., МИН.НЕОПР.ВР., 2Л., МН.Ч. = били сте хвърчали
| ПР.НАКЛ., МИН.НЕОПР.ВР., 3Л., ЕД.Ч., М.Р. = бил (е) хвърчал
| ПР.НАКЛ., МИН.НЕОПР.ВР., 3Л., ЕД.Ч., Ж.Р. = била (е) хвърчала
| ПР.НАКЛ., МИН.НЕОПР.ВР., 3Л., ЕД.Ч., СР.Р. = било (е) хвърчало
| ПР.НАКЛ., МИН.НЕОПР.ВР., 3Л., МН.Ч. = били (са) хвърчали
| ПР.НАКЛ., БЪД.ВР., 1Л., ЕД.Ч., М.Р. = щял съм да хвърча
| ПР.НАКЛ., БЪД.ВР., 1Л., ЕД.Ч., Ж.Р. = щяла съм да хвърча
| ПР.НАКЛ., БЪД.ВР., 1Л., ЕД.Ч., СР.Р. = щяло съм да хвърча
| ПР.НАКЛ., БЪД.ВР., 1Л., МН.Ч. = щели сме да хвърчим
| ПР.НАКЛ., БЪД.ВР., 2Л., ЕД.Ч., М.Р. = щял си да хвърчиш
| ПР.НАКЛ., БЪД.ВР., 2Л., ЕД.Ч., Ж.Р. = щяла си да хвърчиш
| ПР.НАКЛ., БЪД.ВР., 2Л., ЕД.Ч., СР.Р. = щяло си да хвърчиш
| ПР.НАКЛ., БЪД.ВР., 2Л., МН.Ч. = щели сте да хвърчите
| ПР.НАКЛ., БЪД.ВР., 3Л., ЕД.Ч., М.Р. = щял (е) да хвърчи
| ПР.НАКЛ., БЪД.ВР., 3Л., ЕД.Ч., Ж.Р. = щяла (е) да хвърчи
| ПР.НАКЛ., БЪД.ВР., 3Л., ЕД.Ч., СР.Р. = щяло (е) да хвърчи
| ПР.НАКЛ., БЪД.ВР., 3Л., МН.Ч. = щели (са) да хвърчат
| ПР.НАКЛ., БЪД.ПРЕД.ВР., 1Л., ЕД.Ч., М.Р. = щял съм да съм хвърчал
| ПР.НАКЛ., БЪД.ПРЕД.ВР., 1Л., ЕД.Ч., Ж.Р. = щяла съм да съм хвърчала
| ПР.НАКЛ., БЪД.ПРЕД.ВР., 1Л., ЕД.Ч., СР.Р. = щяло съм да съм хвърчало
| ПР.НАКЛ., БЪД.ПРЕД.ВР., 1Л., МН.Ч. = щели сме да сме хвърчали
| ПР.НАКЛ., БЪД.ПРЕД.ВР., 2Л., ЕД.Ч., М.Р. = щял си да си хвърчал
| ПР.НАКЛ., БЪД.ПРЕД.ВР., 2Л., ЕД.Ч., Ж.Р. = щяла си да си хвърчала
| ПР.НАКЛ., БЪД.ПРЕД.ВР., 2Л., ЕД.Ч., СР.Р. = щяло си да си хвърчало
| ПР.НАКЛ., БЪД.ПРЕД.ВР., 2Л., МН.Ч. = щели сте да сте хвърчали
| ПР.НАКЛ., БЪД.ПРЕД.ВР., 3Л., ЕД.Ч., М.Р. = щял (е) да е хвърчал
| ПР.НАКЛ., БЪД.ПРЕД.ВР., 3Л., ЕД.Ч., Ж.Р. = щяла (е) да е хвърчала
| ПР.НАКЛ., БЪД.ПРЕД.ВР., 3Л., ЕД.Ч., СР.Р. = щяло (е) да е хвърчало
| ПР.НАКЛ., БЪД.ПРЕД.ВР., 3Л., МН.Ч. = щели (са) да са хвърчали
| УСЛОВНО НАКЛОНЕНИЕ, 1Л., ЕД.Ч., М.Р. = бих хвърчал
| УСЛОВНО НАКЛОНЕНИЕ, 1Л., ЕД.Ч., Ж.Р. = бих хвърчала
| УСЛОВНО НАКЛОНЕНИЕ, 1Л., ЕД.Ч., СР.Р. = бих хвърчало
| УСЛОВНО НАКЛОНЕНИЕ, 1Л., МН.Ч. = бихме хвърчали
| УСЛОВНО НАКЛОНЕНИЕ, 2Л., ЕД.Ч., М.Р. = би хвърчал
| УСЛОВНО НАКЛОНЕНИЕ, 2Л., ЕД.Ч., Ж.Р. = би хвърчала
| УСЛОВНО НАКЛОНЕНИЕ, 2Л., ЕД.Ч., СР.Р. = би хвърчало
| УСЛОВНО НАКЛОНЕНИЕ, 2Л., МН.Ч. = бихте хвърчали
| УСЛОВНО НАКЛОНЕНИЕ, 3Л., ЕД.Ч., М.Р. = би хвърчал
| УСЛОВНО НАКЛОНЕНИЕ, 3Л., ЕД.Ч., Ж.Р. = би хвърчала
| УСЛОВНО НАКЛОНЕНИЕ, 3Л., ЕД.Ч., СР.Р. = би хвърчало
| УСЛОВНО НАКЛОНЕНИЕ, 3Л., МН.Ч. = биха хвърчали
| ПОВЕЛИТЕЛНО НАКЛОНЕНИЕ, ЕД.Ч. = хвър·чи
| ПОВЕЛИТЕЛНО НАКЛОНЕНИЕ, МН.Ч. = хвър·че·те
| МИН.СТРАД.ПРИЧ. М.Р. = —
| МИН.СТРАД.ПРИЧ. М.Р. НЕПЪЛЕН ЧЛЕН = —
| МИН.СТРАД.ПРИЧ. М.Р. ПЪЛЕН ЧЛЕН = —
| МИН.СТРАД.ПРИЧ. Ж.Р. = —
| МИН.СТРАД.ПРИЧ. Ж.Р. ЧЛЕН = —
| МИН.СТРАД.ПРИЧ. СР.Р. = —
| МИН.СТРАД.ПРИЧ. СР.Р. ЧЛЕН = —
| МИН.СТРАД.ПРИЧ. МН.Ч. = —
| МИН.СТРАД.ПРИЧ. МН.Ч. ЧЛЕН = —
| МИН.ДЕЯТ.СВ.ПРИЧ. М.Р. = хвър·чал
| МИН.ДЕЯТ.СВ.ПРИЧ. М.Р. НЕПЪЛЕН ЧЛЕН = хвър·ча·лия
| МИН.ДЕЯТ.СВ.ПРИЧ. М.Р. ПЪЛЕН ЧЛЕН = хвър·ча·ли·ят
| МИН.ДЕЯТ.СВ.ПРИЧ. Ж.Р. = хвър·ча·ла
| МИН.ДЕЯТ.СВ.ПРИЧ. Ж.Р. ЧЛЕН = хвър·ча·ла·та
| МИН.ДЕЯТ.СВ.ПРИЧ. СР.Р. = хвър·ча·ло
| МИН.ДЕЯТ.СВ.ПРИЧ. СР.Р. ЧЛЕН = хвър·ча·ло·то
| МИН.ДЕЯТ.СВ.ПРИЧ. МН.Ч. = хвър·ча·ли
| МИН.ДЕЯТ.СВ.ПРИЧ. МН.Ч. ЧЛЕН = хвър·ча·ли·те
| МИН.ДЕЯТ.НЕСВ.ПРИЧ. М.Р. = хвър·чел
| МИН.ДЕЯТ.НЕСВ.ПРИЧ. М.Р. НЕПЪЛЕН ЧЛЕН = хвър·че·лия
| МИН.ДЕЯТ.НЕСВ.ПРИЧ. М.Р. ПЪЛЕН ЧЛЕН = хвър·че·ли·ят
| МИН.ДЕЯТ.НЕСВ.ПРИЧ. Ж.Р. = хвър·че·ла
| МИН.ДЕЯТ.НЕСВ.ПРИЧ. Ж.Р. ЧЛЕН = хвър·че·ла·та
| МИН.ДЕЯТ.НЕСВ.ПРИЧ. СР.Р. = хвър·че·ло
| МИН.ДЕЯТ.НЕСВ.ПРИЧ. СР.Р. ЧЛЕН = хвър·че·ло·то
| МИН.ДЕЯТ.НЕСВ.ПРИЧ. МН.Ч. = хвър·че·ли
| МИН.ДЕЯТ.НЕСВ.ПРИЧ. МН.Ч. ЧЛЕН = хвър·че·ли·те
| СЕГ.ДЕЯТ.ПРИЧ. М.Р. = хвър·чащ
| СЕГ.ДЕЯТ.ПРИЧ. М.Р. НЕПЪЛЕН ЧЛЕН = хвър·ча·щия
| СЕГ.ДЕЯТ.ПРИЧ. М.Р. ПЪЛЕН ЧЛЕН = хвър·ча·щи·ят
| СЕГ.ДЕЯТ.ПРИЧ. Ж.Р. = хвър·ча·ща
| СЕГ.ДЕЯТ.ПРИЧ. Ж.Р. ЧЛЕН = хвър·ча·ща·та
| СЕГ.ДЕЯТ.ПРИЧ. СР.Р. = хвър·ча·що
| СЕГ.ДЕЯТ.ПРИЧ. СР.Р. ЧЛЕН = хвър·ча·що·то
| СЕГ.ДЕЯТ.ПРИЧ. МН.Ч. = хвър·ча·щи
| СЕГ.ДЕЯТ.ПРИЧ. МН.Ч. ЧЛЕН = хвър·ча·щи·те
| ДЕЕПРИЧАСТИЕ = хвър·чей·ки
| СКРИТИ ПРЕПРАТКИ = 
[[хвърча]],
[[хвърчиш]],
[[хвърчи]],
[[хвърчим]],
[[хвърчите]],
[[хвърчат]],
[[хвърчах]],
[[хвърчахме]],
[[хвърчахте]],
[[хвърчаха]],
[[хвърчех]],
[[хвърчеше]],
[[хвърчехме]],
[[хвърчехте]],
[[хвърчеха]],
[[хвърчете]],
[[хвърчал]],
[[хвърчалия]],
[[хвърчалият]],
[[хвърчала]],
[[хвърчалата]],
[[хвърчало]],
[[хвърчалото]],
[[хвърчали]],
[[хвърчалите]],
[[хвърчел]],
[[хвърчелия]],
[[хвърчелият]],
[[хвърчела]],
[[хвърчелата]],
[[хвърчело]],
[[хвърчелото]],
[[хвърчели]],
[[хвърчелите]],
[[хвърчащ]],
[[хвърчащия]],
[[хвърчащият]],
[[хвърчаща]],
[[хвърчащата]],
[[хвърчащо]],
[[хвърчащото]],
[[хвърчащи]],
[[хвърчащите]],
[[хвърчейки]],
[[хвърчал съм]],
[[хвърчала съм]],
[[хвърчало съм]],
[[хвърчали сме]],
[[хвърчал си]],
[[хвърчала си]],
[[хвърчало си]],
[[хвърчали сте]],
[[хвърчал е]],
[[хвърчала е]],
[[хвърчало е]],
[[хвърчали са]],
[[бях хвърчал]],
[[бях хвърчала]],
[[бях хвърчало]],
[[бяхме хвърчали]],
[[беше хвърчал]],
[[беше хвърчала]],
[[беше хвърчало]],
[[бяхте хвърчали]],
[[бяха хвърчали]],
[[ще хвърча]],
[[ще хвърчим]],
[[ще хвърчиш]],
[[ще хвърчите]],
[[ще хвърчи]],
[[ще хвърчат]],
[[ще съм хвърчал]],
[[ще съм хвърчала]],
[[ще съм хвърчало]],
[[ще сме хвърчали]],
[[ще си хвърчал]],
[[ще си хвърчала]],
[[ще си хвърчало]],
[[ще сте хвърчали]],
[[ще е хвърчал]],
[[ще е хвърчала]],
[[ще е хвърчало]],
[[ще са хвърчали]],
[[щях да хвърча]],
[[щяхме да хвърчим]],
[[щеше да хвърчиш]],
[[щяхте да хвърчите]],
[[щеше да хвърчи]],
[[щяха да хвърчат]],
[[щях да съм хвърчал]],
[[щях да съм хвърчала]],
[[щях да съм хвърчало]],
[[щяхме да сме хвърчали]],
[[щеше да си хвърчал]],
[[щеше да си хвърчала]],
[[щеше да си хвърчало]],
[[щяхте да сте хвърчали]],
[[щеше да е хвърчал]],
[[щеше да е хвърчала]],
[[щеше да е хвърчало]],
[[щяха да са хвърчали]],
[[хвърчел съм]],
[[хвърчела съм]],
[[хвърчело съм]],
[[хвърчели сме]],
[[хвърчел си]],
[[хвърчела си]],
[[хвърчело си]],
[[хвърчели сте]],
[[хвърчел е]],
[[хвърчела е]],
[[хвърчело е]],
[[хвърчели са]],
[[бил съм хвърчал]],
[[била съм хвърчала]],
[[било съм хвърчало]],
[[били сме хвърчали]],
[[бил си хвърчал]],
[[била си хвърчала]],
[[било си хвърчало]],
[[били сте хвърчали]],
[[бил е хвърчал]],
[[била е хвърчала]],
[[било е хвърчало]],
[[били са хвърчали]],
[[щял съм да хвърча]],
[[щяла съм да хвърча]],
[[щяло съм да хвърча]],
[[щели сме да хвърчим]],
[[щял си да хвърчиш]],
[[щяла си да хвърчиш]],
[[щяло си да хвърчиш]],
[[щели сте да хвърчите]],
[[щял да хвърчи]],
[[щяла да хвърчи]],
[[щяло да хвърчи]],
[[щели да хвърчат]],
[[щял е да хвърчи]],
[[щяла е да хвърчи]],
[[щяло е да хвърчи]],
[[щели са да хвърчат]],
[[щял съм да съм хвърчал]],
[[щяла съм да съм хвърчала]],
[[щяло съм да съм хвърчало]],
[[щели сме да сме хвърчали]],
[[щял си да си хвърчал]],
[[щяла си да си хвърчала]],
[[щяло си да си хвърчало]],
[[щели сте да сте хвърчали]],
[[щял да е хвърчал]],
[[щяла да е хвърчала]],
[[щяло да е хвърчало]],
[[щели да са хвърчали]],
[[щял е да е хвърчал]],
[[щяла е да е хвърчала]],
[[щяло е да е хвърчало]],
[[щели са да са хвърчали]],
[[бих хвърчал]],
[[бих хвърчала]],
[[бих хвърчало]],
[[бихме хвърчали]],
[[би хвърчал]],
[[би хвърчала]],
[[би хвърчало]],
[[бихте хвърчали]],
[[биха хвърчали]],
}}</text>
      <sha1>lciwve56uejq2v79yzn6z6w0mk5f8fl</sha1>
    </revision>
  </page>
  <page>
    <title>Шаблон:Словоформи/хербаризирам</title>
    <ns>10</ns>
    <id>568326</id>
    <revision>
      <id>600306</id>
      <timestamp>2005-05-12T11:25:58Z</timestamp>
      <contributor>
        <username>Bgbot</username>
        <id>83</id>
      </contributor>
      <comment>Борислав: Шаблон със словоформи</comment>
      <model>wikitext</model>
      <format>text/x-wiki</format>
      <text bytes="23546" xml:space="preserve">{{Шаблон:Словоформи/Глагол|
  ОСНОВНА ФОРМА = хербаризирам
| СЕГ.ВР., 1Л., ЕД.Ч. = хер·ба·ри·зи·рам
| СЕГ.ВР., 1Л., МН.Ч. = хер·ба·ри·зи·ра·ме
| СЕГ.ВР., 2Л., ЕД.Ч. = хер·ба·ри·зи·раш
| СЕГ.ВР., 2Л., МН.Ч. = хер·ба·ри·зи·ра·те
| СЕГ.ВР., 3Л., ЕД.Ч. = хер·ба·ри·зи·ра
| СЕГ.ВР., 3Л., МН.Ч. = хер·ба·ри·зи·рат
| МИН.СВ.ВР., 1Л., ЕД.Ч. = хер·ба·ри·зи·рах
| МИН.СВ.ВР., 1Л., МН.Ч. = хер·ба·ри·зи·рах·ме
| МИН.СВ.ВР., 2Л., ЕД.Ч. = хер·ба·ри·зи·ра
| МИН.СВ.ВР., 2Л., МН.Ч. = хер·ба·ри·зи·рах·те
| МИН.СВ.ВР., 3Л., ЕД.Ч. = хер·ба·ри·зи·ра
| МИН.СВ.ВР., 3Л., МН.Ч. = хер·ба·ри·зи·ра·ха
| МИН.НЕСВ.ВР., 1Л., ЕД.Ч. = хер·ба·ри·зи·рах
| МИН.НЕСВ.ВР., 1Л., МН.Ч. = хер·ба·ри·зи·рах·ме
| МИН.НЕСВ.ВР., 2Л., ЕД.Ч. = хер·ба·ри·зи·ра·ше
| МИН.НЕСВ.ВР., 2Л., МН.Ч. = хер·ба·ри·зи·рах·те
| МИН.НЕСВ.ВР., 3Л., ЕД.Ч. = хер·ба·ри·зи·ра·ше
| МИН.НЕСВ.ВР., 3Л., МН.Ч. = хер·ба·ри·зи·ра·ха
| МИН.НЕОПР.ВР., 1Л., ЕД.Ч., М.Р. = хербаризирал съм
| МИН.НЕОПР.ВР., 1Л., ЕД.Ч., Ж.Р. = хербаризирала съм
| МИН.НЕОПР.ВР., 1Л., ЕД.Ч., СР.Р. = хербаризирало съм
| МИН.НЕОПР.ВР., 1Л., МН.Ч. = хербаризирали сме
| МИН.НЕОПР.ВР., 2Л., ЕД.Ч., М.Р. = хербаризирал си
| МИН.НЕОПР.ВР., 2Л., ЕД.Ч., Ж.Р. = хербаризирала си
| МИН.НЕОПР.ВР., 2Л., ЕД.Ч., СР.Р. = хербаризирало си
| МИН.НЕОПР.ВР., 2Л., МН.Ч. = хербаризирали сте
| МИН.НЕОПР.ВР., 3Л., ЕД.Ч., М.Р. = хербаризирал е
| МИН.НЕОПР.ВР., 3Л., ЕД.Ч., Ж.Р. = хербаризирала е
| МИН.НЕОПР.ВР., 3Л., ЕД.Ч., СР.Р. = хербаризирало е
| МИН.НЕОПР.ВР., 3Л., МН.Ч. = хербаризирали са
| МИН.ПРЕД.ВР., 1Л., ЕД.Ч., М.Р. = бях хербаризирал
| МИН.ПРЕД.ВР., 1Л., ЕД.Ч., Ж.Р. = бях хербаризирала
| МИН.ПРЕД.ВР., 1Л., ЕД.Ч., СР.Р. = бях хербаризирало
| МИН.ПРЕД.ВР., 1Л., МН.Ч. = бяхме хербаризирали
| МИН.ПРЕД.ВР., 2Л., ЕД.Ч., М.Р. = беше хербаризирал
| МИН.ПРЕД.ВР., 2Л., ЕД.Ч., Ж.Р. = беше хербаризирала
| МИН.ПРЕД.ВР., 2Л., ЕД.Ч., СР.Р. = беше хербаризирало
| МИН.ПРЕД.ВР., 2Л., МН.Ч. = бяхте хербаризирали
| МИН.ПРЕД.ВР., 3Л., ЕД.Ч., М.Р. = беше хербаризирал
| МИН.ПРЕД.ВР., 3Л., ЕД.Ч., Ж.Р. = беше хербаризирала
| МИН.ПРЕД.ВР., 3Л., ЕД.Ч., СР.Р. = беше хербаризирало
| МИН.ПРЕД.ВР., 3Л., МН.Ч. = бяха хербаризирали
| БЪД.ВР., 1Л., ЕД.Ч. = ще хербаризирам
| БЪД.ВР., 1Л., МН.Ч. = ще хербаризираме
| БЪД.ВР., 2Л., ЕД.Ч. = ще хербаризираш
| БЪД.ВР., 2Л., МН.Ч. = ще хербаризирате
| БЪД.ВР., 3Л., ЕД.Ч. = ще хербаризира
| БЪД.ВР., 3Л., МН.Ч. = ще хербаризират
| БЪД.ПРЕД.ВР., 1Л., ЕД.Ч., М.Р. = ще съм хербаризирал
| БЪД.ПРЕД.ВР., 1Л., ЕД.Ч., Ж.Р. = ще съм хербаризирала
| БЪД.ПРЕД.ВР., 1Л., ЕД.Ч., СР.Р. = ще съм хербаризирало
| БЪД.ПРЕД.ВР., 1Л., МН.Ч. = ще сме хербаризирали
| БЪД.ПРЕД.ВР., 2Л., ЕД.Ч., М.Р. = ще си хербаризирал
| БЪД.ПРЕД.ВР., 2Л., ЕД.Ч., Ж.Р. = ще си хербаризирала
| БЪД.ПРЕД.ВР., 2Л., ЕД.Ч., СР.Р. = ще си хербаризирало
| БЪД.ПРЕД.ВР., 2Л., МН.Ч. = ще сте хербаризирали
| БЪД.ПРЕД.ВР., 3Л., ЕД.Ч., М.Р. = ще е хербаризирал
| БЪД.ПРЕД.ВР., 3Л., ЕД.Ч., Ж.Р. = ще е хербаризирала
| БЪД.ПРЕД.ВР., 3Л., ЕД.Ч., СР.Р. = ще е хербаризирало
| БЪД.ПРЕД.ВР., 3Л., МН.Ч. = ще са хербаризирали
| БЪД.ВР. В МИН., 1Л., ЕД.Ч. = щях да хербаризирам
| БЪД.ВР. В МИН., 1Л., МН.Ч. = щяхме да хербаризираме
| БЪД.ВР. В МИН., 2Л., ЕД.Ч. = щеше да хербаризираш
| БЪД.ВР. В МИН., 2Л., МН.Ч. = щяхте да хербаризирате
| БЪД.ВР. В МИН., 3Л., ЕД.Ч. = щеше да хербаризира
| БЪД.ВР. В МИН., 3Л., МН.Ч. = щяха да хербаризират
| БЪД.ПРЕД.ВР. В МИН., 1Л., ЕД.Ч., М.Р. = щях да съм хербаризирал
| БЪД.ПРЕД.ВР. В МИН., 1Л., ЕД.Ч., Ж.Р. = щях да съм хербаризирала
| БЪД.ПРЕД.ВР. В МИН., 1Л., ЕД.Ч., СР.Р. = щях да съм хербаризирало
| БЪД.ПРЕД.ВР. В МИН., 1Л., МН.Ч. = щяхме да сме хербаризирали
| БЪД.ПРЕД.ВР. В МИН., 2Л., ЕД.Ч., М.Р. = щеше да си хербаризирал
| БЪД.ПРЕД.ВР. В МИН., 2Л., ЕД.Ч., Ж.Р. = щеше да си хербаризирала
| БЪД.ПРЕД.ВР. В МИН., 2Л., ЕД.Ч., СР.Р. = щеше да си хербаризирало
| БЪД.ПРЕД.ВР. В МИН., 2Л., МН.Ч. = щяхте да сте хербаризирали
| БЪД.ПРЕД.ВР. В МИН., 3Л., ЕД.Ч., М.Р. = щеше да е хербаризирал
| БЪД.ПРЕД.ВР. В МИН., 3Л., ЕД.Ч., Ж.Р. = щеше да е хербаризирала
| БЪД.ПРЕД.ВР. В МИН., 3Л., ЕД.Ч., СР.Р. = щеше да е хербаризирало
| БЪД.ПРЕД.ВР. В МИН., 3Л., МН.Ч. = щяха да са хербаризирали
| ПР.НАКЛ., СЕГ.ВР., 1Л., ЕД.Ч., М.Р. = хербаризирал съм
| ПР.НАКЛ., СЕГ.ВР., 1Л., ЕД.Ч., Ж.Р. = хербаризирала съм
| ПР.НАКЛ., СЕГ.ВР., 1Л., ЕД.Ч., СР.Р. = хербаризирало съм
| ПР.НАКЛ., СЕГ.ВР., 1Л., МН.Ч. = хербаризирали сме
| ПР.НАКЛ., СЕГ.ВР., 2Л., ЕД.Ч., М.Р. = хербаризирал си
| ПР.НАКЛ., СЕГ.ВР., 2Л., ЕД.Ч., Ж.Р. = хербаризирала си
| ПР.НАКЛ., СЕГ.ВР., 2Л., ЕД.Ч., СР.Р. = хербаризирало си
| ПР.НАКЛ., СЕГ.ВР., 2Л., МН.Ч. = хербаризирали сте
| ПР.НАКЛ., СЕГ.ВР., 3Л., ЕД.Ч., М.Р. = хербаризирал (е)
| ПР.НАКЛ., СЕГ.ВР., 3Л., ЕД.Ч., Ж.Р. = хербаризирала (е)
| ПР.НАКЛ., СЕГ.ВР., 3Л., ЕД.Ч., СР.Р. = хербаризирало (е)
| ПР.НАКЛ., СЕГ.ВР., 3Л., МН.Ч. = хербаризирали (са)
| ПР.НАКЛ., МИН.СВ.ВР., 1Л., ЕД.Ч., М.Р. = хербаризирал съм
| ПР.НАКЛ., МИН.СВ.ВР., 1Л., ЕД.Ч., Ж.Р. = хербаризирала съм
| ПР.НАКЛ., МИН.СВ.ВР., 1Л., ЕД.Ч., СР.Р. = хербаризирало съм
| ПР.НАКЛ., МИН.СВ.ВР., 1Л., МН.Ч. = хербаризирали сме
| ПР.НАКЛ., МИН.СВ.ВР., 2Л., ЕД.Ч., М.Р. = хербаризирал си
| ПР.НАКЛ., МИН.СВ.ВР., 2Л., ЕД.Ч., Ж.Р. = хербаризирала си
| ПР.НАКЛ., МИН.СВ.ВР., 2Л., ЕД.Ч., СР.Р. = хербаризирало си
| ПР.НАКЛ., МИН.СВ.ВР., 2Л., МН.Ч. = хербаризирали сте
| ПР.НАКЛ., МИН.СВ.ВР., 3Л., ЕД.Ч., М.Р. = хербаризирал (е)
| ПР.НАКЛ., МИН.СВ.ВР., 3Л., ЕД.Ч., Ж.Р. = хербаризирала (е)
| ПР.НАКЛ., МИН.СВ.ВР., 3Л., ЕД.Ч., СР.Р. = хербаризирало (е)
| ПР.НАКЛ., МИН.СВ.ВР., 3Л., МН.Ч. = хербаризирали (са)
| ПР.НАКЛ., МИН.НЕОПР.ВР., 1Л., ЕД.Ч., М.Р. = бил съм хербаризирал
| ПР.НАКЛ., МИН.НЕОПР.ВР., 1Л., ЕД.Ч., Ж.Р. = била съм хербаризирала
| ПР.НАКЛ., МИН.НЕОПР.ВР., 1Л., ЕД.Ч., СР.Р. = било съм хербаризирало
| ПР.НАКЛ., МИН.НЕОПР.ВР., 1Л., МН.Ч. = били сме хербаризирали
| ПР.НАКЛ., МИН.НЕОПР.ВР., 2Л., ЕД.Ч., М.Р. = бил си хербаризирал
| ПР.НАКЛ., МИН.НЕОПР.ВР., 2Л., ЕД.Ч., Ж.Р. = била си хербаризирала
| ПР.НАКЛ., МИН.НЕОПР.ВР., 2Л., ЕД.Ч., СР.Р. = било си хербаризирало
| ПР.НАКЛ., МИН.НЕОПР.ВР., 2Л., МН.Ч. = били сте хербаризирали
| ПР.НАКЛ., МИН.НЕОПР.ВР., 3Л., ЕД.Ч., М.Р. = бил (е) хербаризирал
| ПР.НАКЛ., МИН.НЕОПР.ВР., 3Л., ЕД.Ч., Ж.Р. = била (е) хербаризирала
| ПР.НАКЛ., МИН.НЕОПР.ВР., 3Л., ЕД.Ч., СР.Р. = било (е) хербаризирало
| ПР.НАКЛ., МИН.НЕОПР.ВР., 3Л., МН.Ч. = били (са) хербаризирали
| ПР.НАКЛ., БЪД.ВР., 1Л., ЕД.Ч., М.Р. = щял съм да хербаризирам
| ПР.НАКЛ., БЪД.ВР., 1Л., ЕД.Ч., Ж.Р. = щяла съм да хербаризирам
| ПР.НАКЛ., БЪД.ВР., 1Л., ЕД.Ч., СР.Р. = щяло съм да хербаризирам
| ПР.НАКЛ., БЪД.ВР., 1Л., МН.Ч. = щели сме да хербаризираме
| ПР.НАКЛ., БЪД.ВР., 2Л., ЕД.Ч., М.Р. = щял си да хербаризираш
| ПР.НАКЛ., БЪД.ВР., 2Л., ЕД.Ч., Ж.Р. = щяла си да хербаризираш
| ПР.НАКЛ., БЪД.ВР., 2Л., ЕД.Ч., СР.Р. = щяло си да хербаризираш
| ПР.НАКЛ., БЪД.ВР., 2Л., МН.Ч. = щели сте да хербаризирате
| ПР.НАКЛ., БЪД.ВР., 3Л., ЕД.Ч., М.Р. = щял (е) да хербаризира
| ПР.НАКЛ., БЪД.ВР., 3Л., ЕД.Ч., Ж.Р. = щяла (е) да хербаризира
| ПР.НАКЛ., БЪД.ВР., 3Л., ЕД.Ч., СР.Р. = щяло (е) да хербаризира
| ПР.НАКЛ., БЪД.ВР., 3Л., МН.Ч. = щели (са) да хербаризират
| ПР.НАКЛ., БЪД.ПРЕД.ВР., 1Л., ЕД.Ч., М.Р. = щял съм да съм хербаризирал
| ПР.НАКЛ., БЪД.ПРЕД.ВР., 1Л., ЕД.Ч., Ж.Р. = щяла съм да съм хербаризирала
| ПР.НАКЛ., БЪД.ПРЕД.ВР., 1Л., ЕД.Ч., СР.Р. = щяло съм да съм хербаризирало
| ПР.НАКЛ., БЪД.ПРЕД.ВР., 1Л., МН.Ч. = щели сме да сме хербаризирали
| ПР.НАКЛ., БЪД.ПРЕД.ВР., 2Л., ЕД.Ч., М.Р. = щял си да си хербаризирал
| ПР.НАКЛ., БЪД.ПРЕД.ВР., 2Л., ЕД.Ч., Ж.Р. = щяла си да си хербаризирала
| ПР.НАКЛ., БЪД.ПРЕД.ВР., 2Л., ЕД.Ч., СР.Р. = щяло си да си хербаризирало
| ПР.НАКЛ., БЪД.ПРЕД.ВР., 2Л., МН.Ч. = щели сте да сте хербаризирали
| ПР.НАКЛ., БЪД.ПРЕД.ВР., 3Л., ЕД.Ч., М.Р. = щял (е) да е хербаризирал
| ПР.НАКЛ., БЪД.ПРЕД.ВР., 3Л., ЕД.Ч., Ж.Р. = щяла (е) да е хербаризирала
| ПР.НАКЛ., БЪД.ПРЕД.ВР., 3Л., ЕД.Ч., СР.Р. = щяло (е) да е хербаризирало
| ПР.НАКЛ., БЪД.ПРЕД.ВР., 3Л., МН.Ч. = щели (са) да са хербаризирали
| УСЛОВНО НАКЛОНЕНИЕ, 1Л., ЕД.Ч., М.Р. = бих хербаризирал
| УСЛОВНО НАКЛОНЕНИЕ, 1Л., ЕД.Ч., Ж.Р. = бих хербаризирала
| УСЛОВНО НАКЛОНЕНИЕ, 1Л., ЕД.Ч., СР.Р. = бих хербаризирало
| УСЛОВНО НАКЛОНЕНИЕ, 1Л., МН.Ч. = бихме хербаризирали
| УСЛОВНО НАКЛОНЕНИЕ, 2Л., ЕД.Ч., М.Р. = би хербаризирал
| УСЛОВНО НАКЛОНЕНИЕ, 2Л., ЕД.Ч., Ж.Р. = би хербаризирала
| УСЛОВНО НАКЛОНЕНИЕ, 2Л., ЕД.Ч., СР.Р. = би хербаризирало
| УСЛОВНО НАКЛОНЕНИЕ, 2Л., МН.Ч. = бихте хербаризирали
| УСЛОВНО НАКЛОНЕНИЕ, 3Л., ЕД.Ч., М.Р. = би хербаризирал
| УСЛОВНО НАКЛОНЕНИЕ, 3Л., ЕД.Ч., Ж.Р. = би хербаризирала
| УСЛОВНО НАКЛОНЕНИЕ, 3Л., ЕД.Ч., СР.Р. = би хербаризирало
| УСЛОВНО НАКЛОНЕНИЕ, 3Л., МН.Ч. = биха хербаризирали
| ПОВЕЛИТЕЛНО НАКЛОНЕНИЕ, ЕД.Ч. = хер·ба·ри·зи·рай
| ПОВЕЛИТЕЛНО НАКЛОНЕНИЕ, МН.Ч. = хер·ба·ри·зи·рай·те
| МИН.СТРАД.ПРИЧ. М.Р. = хер·ба·ри·зи·ран
| МИН.СТРАД.ПРИЧ. М.Р. НЕПЪЛЕН ЧЛЕН = хер·ба·ри·зи·ра·ния
| МИН.СТРАД.ПРИЧ. М.Р. ПЪЛЕН ЧЛЕН = хер·ба·ри·зи·ра·ни·ят
| МИН.СТРАД.ПРИЧ. Ж.Р. = хер·ба·ри·зи·ра·на
| МИН.СТРАД.ПРИЧ. Ж.Р. ЧЛЕН = хер·ба·ри·зи·ра·на·та
| МИН.СТРАД.ПРИЧ. СР.Р. = хер·ба·ри·зи·ра·но
| МИН.СТРАД.ПРИЧ. СР.Р. ЧЛЕН = хер·ба·ри·зи·ра·но·то
| МИН.СТРАД.ПРИЧ. МН.Ч. = хер·ба·ри·зи·ра·ни
| МИН.СТРАД.ПРИЧ. МН.Ч. ЧЛЕН = хер·ба·ри·зи·ра·ни·те
| МИН.ДЕЯТ.СВ.ПРИЧ. М.Р. = хер·ба·ри·зи·рал
| МИН.ДЕЯТ.СВ.ПРИЧ. М.Р. НЕПЪЛЕН ЧЛЕН = хер·ба·ри·зи·ра·лия
| МИН.ДЕЯТ.СВ.ПРИЧ. М.Р. ПЪЛЕН ЧЛЕН = хер·ба·ри·зи·ра·ли·ят
| МИН.ДЕЯТ.СВ.ПРИЧ. Ж.Р. = хер·ба·ри·зи·ра·ла
| МИН.ДЕЯТ.СВ.ПРИЧ. Ж.Р. ЧЛЕН = хер·ба·ри·зи·ра·ла·та
| МИН.ДЕЯТ.СВ.ПРИЧ. СР.Р. = хер·ба·ри·зи·ра·ло
| МИН.ДЕЯТ.СВ.ПРИЧ. СР.Р. ЧЛЕН = хер·ба·ри·зи·ра·ло·то
| МИН.ДЕЯТ.СВ.ПРИЧ. МН.Ч. = хер·ба·ри·зи·ра·ли
| МИН.ДЕЯТ.СВ.ПРИЧ. МН.Ч. ЧЛЕН = хер·ба·ри·зи·ра·ли·те
| МИН.ДЕЯТ.НЕСВ.ПРИЧ. М.Р. = хер·ба·ри·зи·рал
| МИН.ДЕЯТ.НЕСВ.ПРИЧ. М.Р. НЕПЪЛЕН ЧЛЕН = хер·ба·ри·зи·ра·лия
| МИН.ДЕЯТ.НЕСВ.ПРИЧ. М.Р. ПЪЛЕН ЧЛЕН = хер·ба·ри·зи·ра·ли·ят
| МИН.ДЕЯТ.НЕСВ.ПРИЧ. Ж.Р. = хер·ба·ри·зи·ра·ла
| МИН.ДЕЯТ.НЕСВ.ПРИЧ. Ж.Р. ЧЛЕН = хер·ба·ри·зи·ра·ла·та
| МИН.ДЕЯТ.НЕСВ.ПРИЧ. СР.Р. = хер·ба·ри·зи·ра·ло
| МИН.ДЕЯТ.НЕСВ.ПРИЧ. СР.Р. ЧЛЕН = хер·ба·ри·зи·ра·ло·то
| МИН.ДЕЯТ.НЕСВ.ПРИЧ. МН.Ч. = хер·ба·ри·зи·ра·ли
| МИН.ДЕЯТ.НЕСВ.ПРИЧ. МН.Ч. ЧЛЕН = хер·ба·ри·зи·ра·ли·те
| СЕГ.ДЕЯТ.ПРИЧ. М.Р. = хер·ба·ри·зи·ращ
| СЕГ.ДЕЯТ.ПРИЧ. М.Р. НЕПЪЛЕН ЧЛЕН = хер·ба·ри·зи·ра·щия
| СЕГ.ДЕЯТ.ПРИЧ. М.Р. ПЪЛЕН ЧЛЕН = хер·ба·ри·зи·ра·щи·ят
| СЕГ.ДЕЯТ.ПРИЧ. Ж.Р. = хер·ба·ри·зи·ра·ща
| СЕГ.ДЕЯТ.ПРИЧ. Ж.Р. ЧЛЕН = хер·ба·ри·зи·ра·ща·та
| СЕГ.ДЕЯТ.ПРИЧ. СР.Р. = хер·ба·ри·зи·ра·що
| СЕГ.ДЕЯТ.ПРИЧ. СР.Р. ЧЛЕН = хер·ба·ри·зи·ра·що·то
| СЕГ.ДЕЯТ.ПРИЧ. МН.Ч. = хер·ба·ри·зи·ра·щи
| СЕГ.ДЕЯТ.ПРИЧ. МН.Ч. ЧЛЕН = хер·ба·ри·зи·ра·щи·те
| ДЕЕПРИЧАСТИЕ = хер·ба·ри·зи·рай·ки
| СКРИТИ ПРЕПРАТКИ = 
[[хербаризирам]],
[[хербаризираш]],
[[хербаризира]],
[[хербаризираме]],
[[хербаризирате]],
[[хербаризират]],
[[хербаризирах]],
[[хербаризирахме]],
[[хербаризирахте]],
[[хербаризираха]],
[[хербаризираше]],
[[хербаризирай]],
[[хербаризирайте]],
[[хербаризирал]],
[[хербаризиралия]],
[[хербаризиралият]],
[[хербаризирала]],
[[хербаризиралата]],
[[хербаризирало]],
[[хербаризиралото]],
[[хербаризирали]],
[[хербаризиралите]],
[[хербаризиран]],
[[хербаризирания]],
[[хербаризираният]],
[[хербаризирана]],
[[хербаризираната]],
[[хербаризирано]],
[[хербаризираното]],
[[хербаризирани]],
[[хербаризираните]],
[[хербаризиращ]],
[[хербаризиращия]],
[[хербаризиращият]],
[[хербаризираща]],
[[хербаризиращата]],
[[хербаризиращо]],
[[хербаризиращото]],
[[хербаризиращи]],
[[хербаризиращите]],
[[хербаризирайки]],
[[хербаризирал съм]],
[[хербаризирала съм]],
[[хербаризирало съм]],
[[хербаризирали сме]],
[[хербаризирал си]],
[[хербаризирала си]],
[[хербаризирало си]],
[[хербаризирали сте]],
[[хербаризирал е]],
[[хербаризирала е]],
[[хербаризирало е]],
[[хербаризирали са]],
[[бях хербаризирал]],
[[бях хербаризирала]],
[[бях хербаризирало]],
[[бяхме хербаризирали]],
[[беше хербаризирал]],
[[беше хербаризирала]],
[[беше хербаризирало]],
[[бяхте хербаризирали]],
[[бяха хербаризирали]],
[[ще хербаризирам]],
[[ще хербаризираме]],
[[ще хербаризираш]],
[[ще хербаризирате]],
[[ще хербаризира]],
[[ще хербаризират]],
[[ще съм хербаризирал]],
[[ще съм хербаризирала]],
[[ще съм хербаризирало]],
[[ще сме хербаризирали]],
[[ще си хербаризирал]],
[[ще си хербаризирала]],
[[ще си хербаризирало]],
[[ще сте хербаризирали]],
[[ще е хербаризирал]],
[[ще е хербаризирала]],
[[ще е хербаризирало]],
[[ще са хербаризирали]],
[[щях да хербаризирам]],
[[щяхме да хербаризираме]],
[[щеше да хербаризираш]],
[[щяхте да хербаризирате]],
[[щеше да хербаризира]],
[[щяха да хербаризират]],
[[щях да съм хербаризирал]],
[[щях да съм хербаризирала]],
[[щях да съм хербаризирало]],
[[щяхме да сме хербаризирали]],
[[щеше да си хербаризирал]],
[[щеше да си хербаризирала]],
[[щеше да си хербаризирало]],
[[щяхте да сте хербаризирали]],
[[щеше да е хербаризирал]],
[[щеше да е хербаризирала]],
[[щеше да е хербаризирало]],
[[щяха да са хербаризирали]],
[[бил съм хербаризирал]],
[[била съм хербаризирала]],
[[било съм хербаризирало]],
[[били сме хербаризирали]],
[[бил си хербаризирал]],
[[била си хербаризирала]],
[[било си хербаризирало]],
[[били сте хербаризирали]],
[[бил е хербаризирал]],
[[била е хербаризирала]],
[[било е хербаризирало]],
[[били са хербаризирали]],
[[щял съм да хербаризирам]],
[[щяла съм да хербаризирам]],
[[щяло съм да хербаризирам]],
[[щели сме да хербаризираме]],
[[щял си да хербаризираш]],
[[щяла си да хербаризираш]],
[[щяло си да хербаризираш]],
[[щели сте да хербаризирате]],
[[щял да хербаризира]],
[[щяла да хербаризира]],
[[щяло да хербаризира]],
[[щели да хербаризират]],
[[щял е да хербаризира]],
[[щяла е да хербаризира]],
[[щяло е да хербаризира]],
[[щели са да хербаризират]],
[[щял съм да съм хербаризирал]],
[[щяла съм да съм хербаризирала]],
[[щяло съм да съм хербаризирало]],
[[щели сме да сме хербаризирали]],
[[щял си да си хербаризирал]],
[[щяла си да си хербаризирала]],
[[щяло си да си хербаризирало]],
[[щели сте да сте хербаризирали]],
[[щял да е хербаризирал]],
[[щяла да е хербаризирала]],
[[щяло да е хербаризирало]],
[[щели да са хербаризирали]],
[[щял е да е хербаризирал]],
[[щяла е да е хербаризирала]],
[[щяло е да е хербаризирало]],
[[щели са да са хербаризирали]],
[[бих хербаризирал]],
[[бих хербаризирала]],
[[бих хербаризирало]],
[[бихме хербаризирали]],
[[би хербаризирал]],
[[би хербаризирала]],
[[би хербаризирало]],
[[бихте хербаризирали]],
[[биха хербаризирали]],
}}</text>
      <sha1>8e08k1rt4qdk3wdnijahxxz5m3d1n2e</sha1>
    </revision>
  </page>
  <page>
    <title>Шаблон:Словоформи/херметизирам</title>
    <ns>10</ns>
    <id>568337</id>
    <revision>
      <id>600317</id>
      <timestamp>2005-05-12T11:26:22Z</timestamp>
      <contributor>
        <username>Bgbot</username>
        <id>83</id>
      </contributor>
      <comment>Борислав: Шаблон със словоформи</comment>
      <model>wikitext</model>
      <format>text/x-wiki</format>
      <text bytes="23546" xml:space="preserve">{{Шаблон:Словоформи/Глагол|
  ОСНОВНА ФОРМА = херметизирам
| СЕГ.ВР., 1Л., ЕД.Ч. = хер·ме·ти·зи·рам
| СЕГ.ВР., 1Л., МН.Ч. = хер·ме·ти·зи·ра·ме
| СЕГ.ВР., 2Л., ЕД.Ч. = хер·ме·ти·зи·раш
| СЕГ.ВР., 2Л., МН.Ч. = хер·ме·ти·зи·ра·те
| СЕГ.ВР., 3Л., ЕД.Ч. = хер·ме·ти·зи·ра
| СЕГ.ВР., 3Л., МН.Ч. = хер·ме·ти·зи·рат
| МИН.СВ.ВР., 1Л., ЕД.Ч. = хер·ме·ти·зи·рах
| МИН.СВ.ВР., 1Л., МН.Ч. = хер·ме·ти·зи·рах·ме
| МИН.СВ.ВР., 2Л., ЕД.Ч. = хер·ме·ти·зи·ра
| МИН.СВ.ВР., 2Л., МН.Ч. = хер·ме·ти·зи·рах·те
| МИН.СВ.ВР., 3Л., ЕД.Ч. = хер·ме·ти·зи·ра
| МИН.СВ.ВР., 3Л., МН.Ч. = хер·ме·ти·зи·ра·ха
| МИН.НЕСВ.ВР., 1Л., ЕД.Ч. = хер·ме·ти·зи·рах
| МИН.НЕСВ.ВР., 1Л., МН.Ч. = хер·ме·ти·зи·рах·ме
| МИН.НЕСВ.ВР., 2Л., ЕД.Ч. = хер·ме·ти·зи·ра·ше
| МИН.НЕСВ.ВР., 2Л., МН.Ч. = хер·ме·ти·зи·рах·те
| МИН.НЕСВ.ВР., 3Л., ЕД.Ч. = хер·ме·ти·зи·ра·ше
| МИН.НЕСВ.ВР., 3Л., МН.Ч. = хер·ме·ти·зи·ра·ха
| МИН.НЕОПР.ВР., 1Л., ЕД.Ч., М.Р. = херметизирал съм
| МИН.НЕОПР.ВР., 1Л., ЕД.Ч., Ж.Р. = херметизирала съм
| МИН.НЕОПР.ВР., 1Л., ЕД.Ч., СР.Р. = херметизирало съм
| МИН.НЕОПР.ВР., 1Л., МН.Ч. = херметизирали сме
| МИН.НЕОПР.ВР., 2Л., ЕД.Ч., М.Р. = херметизирал си
| МИН.НЕОПР.ВР., 2Л., ЕД.Ч., Ж.Р. = херметизирала си
| МИН.НЕОПР.ВР., 2Л., ЕД.Ч., СР.Р. = херметизирало си
| МИН.НЕОПР.ВР., 2Л., МН.Ч. = херметизирали сте
| МИН.НЕОПР.ВР., 3Л., ЕД.Ч., М.Р. = херметизирал е
| МИН.НЕОПР.ВР., 3Л., ЕД.Ч., Ж.Р. = херметизирала е
| МИН.НЕОПР.ВР., 3Л., ЕД.Ч., СР.Р. = херметизирало е
| МИН.НЕОПР.ВР., 3Л., МН.Ч. = херметизирали са
| МИН.ПРЕД.ВР., 1Л., ЕД.Ч., М.Р. = бях херметизирал
| МИН.ПРЕД.ВР., 1Л., ЕД.Ч., Ж.Р. = бях херметизирала
| МИН.ПРЕД.ВР., 1Л., ЕД.Ч., СР.Р. = бях херметизирало
| МИН.ПРЕД.ВР., 1Л., МН.Ч. = бяхме херметизирали
| МИН.ПРЕД.ВР., 2Л., ЕД.Ч., М.Р. = беше херметизирал
| МИН.ПРЕД.ВР., 2Л., ЕД.Ч., Ж.Р. = беше херметизирала
| МИН.ПРЕД.ВР., 2Л., ЕД.Ч., СР.Р. = беше херметизирало
| МИН.ПРЕД.ВР., 2Л., МН.Ч. = бяхте херметизирали
| МИН.ПРЕД.ВР., 3Л., ЕД.Ч., М.Р. = беше херметизирал
| МИН.ПРЕД.ВР., 3Л., ЕД.Ч., Ж.Р. = беше херметизирала
| МИН.ПРЕД.ВР., 3Л., ЕД.Ч., СР.Р. = беше херметизирало
| МИН.ПРЕД.ВР., 3Л., МН.Ч. = бяха херметизирали
| БЪД.ВР., 1Л., ЕД.Ч. = ще херметизирам
| БЪД.ВР., 1Л., МН.Ч. = ще херметизираме
| БЪД.ВР., 2Л., ЕД.Ч. = ще херметизираш
| БЪД.ВР., 2Л., МН.Ч. = ще херметизирате
| БЪД.ВР., 3Л., ЕД.Ч. = ще херметизира
| БЪД.ВР., 3Л., МН.Ч. = ще херметизират
| БЪД.ПРЕД.ВР., 1Л., ЕД.Ч., М.Р. = ще съм херметизирал
| БЪД.ПРЕД.ВР., 1Л., ЕД.Ч., Ж.Р. = ще съм херметизирала
| БЪД.ПРЕД.ВР., 1Л., ЕД.Ч., СР.Р. = ще съм херметизирало
| БЪД.ПРЕД.ВР., 1Л., МН.Ч. = ще сме херметизирали
| БЪД.ПРЕД.ВР., 2Л., ЕД.Ч., М.Р. = ще си херметизирал
| БЪД.ПРЕД.ВР., 2Л., ЕД.Ч., Ж.Р. = ще си херметизирала
| БЪД.ПРЕД.ВР., 2Л., ЕД.Ч., СР.Р. = ще си херметизирало
| БЪД.ПРЕД.ВР., 2Л., МН.Ч. = ще сте херметизирали
| БЪД.ПРЕД.ВР., 3Л., ЕД.Ч., М.Р. = ще е херметизирал
| БЪД.ПРЕД.ВР., 3Л., ЕД.Ч., Ж.Р. = ще е херметизирала
| БЪД.ПРЕД.ВР., 3Л., ЕД.Ч., СР.Р. = ще е херметизирало
| БЪД.ПРЕД.ВР., 3Л., МН.Ч. = ще са херметизирали
| БЪД.ВР. В МИН., 1Л., ЕД.Ч. = щях да херметизирам
| БЪД.ВР. В МИН., 1Л., МН.Ч. = щяхме да херметизираме
| БЪД.ВР. В МИН., 2Л., ЕД.Ч. = щеше да херметизираш
| БЪД.ВР. В МИН., 2Л., МН.Ч. = щяхте да херметизирате
| БЪД.ВР. В МИН., 3Л., ЕД.Ч. = щеше да херметизира
| БЪД.ВР. В МИН., 3Л., МН.Ч. = щяха да херметизират
| БЪД.ПРЕД.ВР. В МИН., 1Л., ЕД.Ч., М.Р. = щях да съм херметизирал
| БЪД.ПРЕД.ВР. В МИН., 1Л., ЕД.Ч., Ж.Р. = щях да съм херметизирала
| БЪД.ПРЕД.ВР. В МИН., 1Л., ЕД.Ч., СР.Р. = щях да съм херметизирало
| БЪД.ПРЕД.ВР. В МИН., 1Л., МН.Ч. = щяхме да сме херметизирали
| БЪД.ПРЕД.ВР. В МИН., 2Л., ЕД.Ч., М.Р. = щеше да си херметизирал
| БЪД.ПРЕД.ВР. В МИН., 2Л., ЕД.Ч., Ж.Р. = щеше да си херметизирала
| БЪД.ПРЕД.ВР. В МИН., 2Л., ЕД.Ч., СР.Р. = щеше да си херметизирало
| БЪД.ПРЕД.ВР. В МИН., 2Л., МН.Ч. = щяхте да сте херметизирали
| БЪД.ПРЕД.ВР. В МИН., 3Л., ЕД.Ч., М.Р. = щеше да е херметизирал
| БЪД.ПРЕД.ВР. В МИН., 3Л., ЕД.Ч., Ж.Р. = щеше да е херметизирала
| БЪД.ПРЕД.ВР. В МИН., 3Л., ЕД.Ч., СР.Р. = щеше да е херметизирало
| БЪД.ПРЕД.ВР. В МИН., 3Л., МН.Ч. = щяха да са херметизирали
| ПР.НАКЛ., СЕГ.ВР., 1Л., ЕД.Ч., М.Р. = херметизирал съм
| ПР.НАКЛ., СЕГ.ВР., 1Л., ЕД.Ч., Ж.Р. = херметизирала съм
| ПР.НАКЛ., СЕГ.ВР., 1Л., ЕД.Ч., СР.Р. = херметизирало съм
| ПР.НАКЛ., СЕГ.ВР., 1Л., МН.Ч. = херметизирали сме
| ПР.НАКЛ., СЕГ.ВР., 2Л., ЕД.Ч., М.Р. = херметизирал си
| ПР.НАКЛ., СЕГ.ВР., 2Л., ЕД.Ч., Ж.Р. = херметизирала си
| ПР.НАКЛ., СЕГ.ВР., 2Л., ЕД.Ч., СР.Р. = херметизирало си
| ПР.НАКЛ., СЕГ.ВР., 2Л., МН.Ч. = херметизирали сте
| ПР.НАКЛ., СЕГ.ВР., 3Л., ЕД.Ч., М.Р. = херметизирал (е)
| ПР.НАКЛ., СЕГ.ВР., 3Л., ЕД.Ч., Ж.Р. = херметизирала (е)
| ПР.НАКЛ., СЕГ.ВР., 3Л., ЕД.Ч., СР.Р. = херметизирало (е)
| ПР.НАКЛ., СЕГ.ВР., 3Л., МН.Ч. = херметизирали (са)
| ПР.НАКЛ., МИН.СВ.ВР., 1Л., ЕД.Ч., М.Р. = херметизирал съм
| ПР.НАКЛ., МИН.СВ.ВР., 1Л., ЕД.Ч., Ж.Р. = херметизирала съм
| ПР.НАКЛ., МИН.СВ.ВР., 1Л., ЕД.Ч., СР.Р. = херметизирало съм
| ПР.НАКЛ., МИН.СВ.ВР., 1Л., МН.Ч. = херметизирали сме
| ПР.НАКЛ., МИН.СВ.ВР., 2Л., ЕД.Ч., М.Р. = херметизирал си
| ПР.НАКЛ., МИН.СВ.ВР., 2Л., ЕД.Ч., Ж.Р. = херметизирала си
| ПР.НАКЛ., МИН.СВ.ВР., 2Л., ЕД.Ч., СР.Р. = херметизирало си
| ПР.НАКЛ., МИН.СВ.ВР., 2Л., МН.Ч. = херметизирали сте
| ПР.НАКЛ., МИН.СВ.ВР., 3Л., ЕД.Ч., М.Р. = херметизирал (е)
| ПР.НАКЛ., МИН.СВ.ВР., 3Л., ЕД.Ч., Ж.Р. = херметизирала (е)
| ПР.НАКЛ., МИН.СВ.ВР., 3Л., ЕД.Ч., СР.Р. = херметизирало (е)
| ПР.НАКЛ., МИН.СВ.ВР., 3Л., МН.Ч. = херметизирали (са)
| ПР.НАКЛ., МИН.НЕОПР.ВР., 1Л., ЕД.Ч., М.Р. = бил съм херметизирал
| ПР.НАКЛ., МИН.НЕОПР.ВР., 1Л., ЕД.Ч., Ж.Р. = била съм херметизирала
| ПР.НАКЛ., МИН.НЕОПР.ВР., 1Л., ЕД.Ч., СР.Р. = било съм херметизирало
| ПР.НАКЛ., МИН.НЕОПР.ВР., 1Л., МН.Ч. = били сме херметизирали
| ПР.НАКЛ., МИН.НЕОПР.ВР., 2Л., ЕД.Ч., М.Р. = бил си херметизирал
| ПР.НАКЛ., МИН.НЕОПР.ВР., 2Л., ЕД.Ч., Ж.Р. = била си херметизирала
| ПР.НАКЛ., МИН.НЕОПР.ВР., 2Л., ЕД.Ч., СР.Р. = било си херметизирало
| ПР.НАКЛ., МИН.НЕОПР.ВР., 2Л., МН.Ч. = били сте херметизирали
| ПР.НАКЛ., МИН.НЕОПР.ВР., 3Л., ЕД.Ч., М.Р. = бил (е) херметизирал
| ПР.НАКЛ., МИН.НЕОПР.ВР., 3Л., ЕД.Ч., Ж.Р. = била (е) херметизирала
| ПР.НАКЛ., МИН.НЕОПР.ВР., 3Л., ЕД.Ч., СР.Р. = било (е) херметизирало
| ПР.НАКЛ., МИН.НЕОПР.ВР., 3Л., МН.Ч. = били (са) херметизирали
| ПР.НАКЛ., БЪД.ВР., 1Л., ЕД.Ч., М.Р. = щял съм да херметизирам
| ПР.НАКЛ., БЪД.ВР., 1Л., ЕД.Ч., Ж.Р. = щяла съм да херметизирам
| ПР.НАКЛ., БЪД.ВР., 1Л., ЕД.Ч., СР.Р. = щяло съм да херметизирам
| ПР.НАКЛ., БЪД.ВР., 1Л., МН.Ч. = щели сме да херметизираме
| ПР.НАКЛ., БЪД.ВР., 2Л., ЕД.Ч., М.Р. = щял си да херметизираш
| ПР.НАКЛ., БЪД.ВР., 2Л., ЕД.Ч., Ж.Р. = щяла си да херметизираш
| ПР.НАКЛ., БЪД.ВР., 2Л., ЕД.Ч., СР.Р. = щяло си да херметизираш
| ПР.НАКЛ., БЪД.ВР., 2Л., МН.Ч. = щели сте да херметизирате
| ПР.НАКЛ., БЪД.ВР., 3Л., ЕД.Ч., М.Р. = щял (е) да херметизира
| ПР.НАКЛ., БЪД.ВР., 3Л., ЕД.Ч., Ж.Р. = щяла (е) да херметизира
| ПР.НАКЛ., БЪД.ВР., 3Л., ЕД.Ч., СР.Р. = щяло (е) да херметизира
| ПР.НАКЛ., БЪД.ВР., 3Л., МН.Ч. = щели (са) да херметизират
| ПР.НАКЛ., БЪД.ПРЕД.ВР., 1Л., ЕД.Ч., М.Р. = щял съм да съм херметизирал
| ПР.НАКЛ., БЪД.ПРЕД.ВР., 1Л., ЕД.Ч., Ж.Р. = щяла съм да съм херметизирала
| ПР.НАКЛ., БЪД.ПРЕД.ВР., 1Л., ЕД.Ч., СР.Р. = щяло съм да съм херметизирало
| ПР.НАКЛ., БЪД.ПРЕД.ВР., 1Л., МН.Ч. = щели сме да сме херметизирали
| ПР.НАКЛ., БЪД.ПРЕД.ВР., 2Л., ЕД.Ч., М.Р. = щял си да си херметизирал
| ПР.НАКЛ., БЪД.ПРЕД.ВР., 2Л., ЕД.Ч., Ж.Р. = щяла си да си херметизирала
| ПР.НАКЛ., БЪД.ПРЕД.ВР., 2Л., ЕД.Ч., СР.Р. = щяло си да си херметизирало
| ПР.НАКЛ., БЪД.ПРЕД.ВР., 2Л., МН.Ч. = щели сте да сте херметизирали
| ПР.НАКЛ., БЪД.ПРЕД.ВР., 3Л., ЕД.Ч., М.Р. = щял (е) да е херметизирал
| ПР.НАКЛ., БЪД.ПРЕД.ВР., 3Л., ЕД.Ч., Ж.Р. = щяла (е) да е херметизирала
| ПР.НАКЛ., БЪД.ПРЕД.ВР., 3Л., ЕД.Ч., СР.Р. = щяло (е) да е херметизирало
| ПР.НАКЛ., БЪД.ПРЕД.ВР., 3Л., МН.Ч. = щели (са) да са херметизирали
| УСЛОВНО НАКЛОНЕНИЕ, 1Л., ЕД.Ч., М.Р. = бих херметизирал
| УСЛОВНО НАКЛОНЕНИЕ, 1Л., ЕД.Ч., Ж.Р. = бих херметизирала
| УСЛОВНО НАКЛОНЕНИЕ, 1Л., ЕД.Ч., СР.Р. = бих херметизирало
| УСЛОВНО НАКЛОНЕНИЕ, 1Л., МН.Ч. = бихме херметизирали
| УСЛОВНО НАКЛОНЕНИЕ, 2Л., ЕД.Ч., М.Р. = би херметизирал
| УСЛОВНО НАКЛОНЕНИЕ, 2Л., ЕД.Ч., Ж.Р. = би херметизирала
| УСЛОВНО НАКЛОНЕНИЕ, 2Л., ЕД.Ч., СР.Р. = би херметизирало
| УСЛОВНО НАКЛОНЕНИЕ, 2Л., МН.Ч. = бихте херметизирали
| УСЛОВНО НАКЛОНЕНИЕ, 3Л., ЕД.Ч., М.Р. = би херметизирал
| УСЛОВНО НАКЛОНЕНИЕ, 3Л., ЕД.Ч., Ж.Р. = би херметизирала
| УСЛОВНО НАКЛОНЕНИЕ, 3Л., ЕД.Ч., СР.Р. = би херметизирало
| УСЛОВНО НАКЛОНЕНИЕ, 3Л., МН.Ч. = биха херметизирали
| ПОВЕЛИТЕЛНО НАКЛОНЕНИЕ, ЕД.Ч. = хер·ме·ти·зи·рай
| ПОВЕЛИТЕЛНО НАКЛОНЕНИЕ, МН.Ч. = хер·ме·ти·зи·рай·те
| МИН.СТРАД.ПРИЧ. М.Р. = хер·ме·ти·зи·ран
| МИН.СТРАД.ПРИЧ. М.Р. НЕПЪЛЕН ЧЛЕН = хер·ме·ти·зи·ра·ния
| МИН.СТРАД.ПРИЧ. М.Р. ПЪЛЕН ЧЛЕН = хер·ме·ти·зи·ра·ни·ят
| МИН.СТРАД.ПРИЧ. Ж.Р. = хер·ме·ти·зи·ра·на
| МИН.СТРАД.ПРИЧ. Ж.Р. ЧЛЕН = хер·ме·ти·зи·ра·на·та
| МИН.СТРАД.ПРИЧ. СР.Р. = хер·ме·ти·зи·ра·но
| МИН.СТРАД.ПРИЧ. СР.Р. ЧЛЕН = хер·ме·ти·зи·ра·но·то
| МИН.СТРАД.ПРИЧ. МН.Ч. = хер·ме·ти·зи·ра·ни
| МИН.СТРАД.ПРИЧ. МН.Ч. ЧЛЕН = хер·ме·ти·зи·ра·ни·те
| МИН.ДЕЯТ.СВ.ПРИЧ. М.Р. = хер·ме·ти·зи·рал
| МИН.ДЕЯТ.СВ.ПРИЧ. М.Р. НЕПЪЛЕН ЧЛЕН = хер·ме·ти·зи·ра·лия
| МИН.ДЕЯТ.СВ.ПРИЧ. М.Р. ПЪЛЕН ЧЛЕН = хер·ме·ти·зи·ра·ли·ят
| МИН.ДЕЯТ.СВ.ПРИЧ. Ж.Р. = хер·ме·ти·зи·ра·ла
| МИН.ДЕЯТ.СВ.ПРИЧ. Ж.Р. ЧЛЕН = хер·ме·ти·зи·ра·ла·та
| МИН.ДЕЯТ.СВ.ПРИЧ. СР.Р. = хер·ме·ти·зи·ра·ло
| МИН.ДЕЯТ.СВ.ПРИЧ. СР.Р. ЧЛЕН = хер·ме·ти·зи·ра·ло·то
| МИН.ДЕЯТ.СВ.ПРИЧ. МН.Ч. = хер·ме·ти·зи·ра·ли
| МИН.ДЕЯТ.СВ.ПРИЧ. МН.Ч. ЧЛЕН = хер·ме·ти·зи·ра·ли·те
| МИН.ДЕЯТ.НЕСВ.ПРИЧ. М.Р. = хер·ме·ти·зи·рал
| МИН.ДЕЯТ.НЕСВ.ПРИЧ. М.Р. НЕПЪЛЕН ЧЛЕН = хер·ме·ти·зи·ра·лия
| МИН.ДЕЯТ.НЕСВ.ПРИЧ. М.Р. ПЪЛЕН ЧЛЕН = хер·ме·ти·зи·ра·ли·ят
| МИН.ДЕЯТ.НЕСВ.ПРИЧ. Ж.Р. = хер·ме·ти·зи·ра·ла
| МИН.ДЕЯТ.НЕСВ.ПРИЧ. Ж.Р. ЧЛЕН = хер·ме·ти·зи·ра·ла·та
| МИН.ДЕЯТ.НЕСВ.ПРИЧ. СР.Р. = хер·ме·ти·зи·ра·ло
| МИН.ДЕЯТ.НЕСВ.ПРИЧ. СР.Р. ЧЛЕН = хер·ме·ти·зи·ра·ло·то
| МИН.ДЕЯТ.НЕСВ.ПРИЧ. МН.Ч. = хер·ме·ти·зи·ра·ли
| МИН.ДЕЯТ.НЕСВ.ПРИЧ. МН.Ч. ЧЛЕН = хер·ме·ти·зи·ра·ли·те
| СЕГ.ДЕЯТ.ПРИЧ. М.Р. = хер·ме·ти·зи·ращ
| СЕГ.ДЕЯТ.ПРИЧ. М.Р. НЕПЪЛЕН ЧЛЕН = хер·ме·ти·зи·ра·щия
| СЕГ.ДЕЯТ.ПРИЧ. М.Р. ПЪЛЕН ЧЛЕН = хер·ме·ти·зи·ра·щи·ят
| СЕГ.ДЕЯТ.ПРИЧ. Ж.Р. = хер·ме·ти·зи·ра·ща
| СЕГ.ДЕЯТ.ПРИЧ. Ж.Р. ЧЛЕН = хер·ме·ти·зи·ра·ща·та
| СЕГ.ДЕЯТ.ПРИЧ. СР.Р. = хер·ме·ти·зи·ра·що
| СЕГ.ДЕЯТ.ПРИЧ. СР.Р. ЧЛЕН = хер·ме·ти·зи·ра·що·то
| СЕГ.ДЕЯТ.ПРИЧ. МН.Ч. = хер·ме·ти·зи·ра·щи
| СЕГ.ДЕЯТ.ПРИЧ. МН.Ч. ЧЛЕН = хер·ме·ти·зи·ра·щи·те
| ДЕЕПРИЧАСТИЕ = хер·ме·ти·зи·рай·ки
| СКРИТИ ПРЕПРАТКИ = 
[[херметизирам]],
[[херметизираш]],
[[херметизира]],
[[херметизираме]],
[[херметизирате]],
[[херметизират]],
[[херметизирах]],
[[херметизирахме]],
[[херметизирахте]],
[[херметизираха]],
[[херметизираше]],
[[херметизирай]],
[[херметизирайте]],
[[херметизирал]],
[[херметизиралия]],
[[херметизиралият]],
[[херметизирала]],
[[херметизиралата]],
[[херметизирало]],
[[херметизиралото]],
[[херметизирали]],
[[херметизиралите]],
[[херметизиран]],
[[херметизирания]],
[[херметизираният]],
[[херметизирана]],
[[херметизираната]],
[[херметизирано]],
[[херметизираното]],
[[херметизирани]],
[[херметизираните]],
[[херметизиращ]],
[[херметизиращия]],
[[херметизиращият]],
[[херметизираща]],
[[херметизиращата]],
[[херметизиращо]],
[[херметизиращото]],
[[херметизиращи]],
[[херметизиращите]],
[[херметизирайки]],
[[херметизирал съм]],
[[херметизирала съм]],
[[херметизирало съм]],
[[херметизирали сме]],
[[херметизирал си]],
[[херметизирала си]],
[[херметизирало си]],
[[херметизирали сте]],
[[херметизирал е]],
[[херметизирала е]],
[[херметизирало е]],
[[херметизирали са]],
[[бях херметизирал]],
[[бях херметизирала]],
[[бях херметизирало]],
[[бяхме херметизирали]],
[[беше херметизирал]],
[[беше херметизирала]],
[[беше херметизирало]],
[[бяхте херметизирали]],
[[бяха херметизирали]],
[[ще херметизирам]],
[[ще херметизираме]],
[[ще херметизираш]],
[[ще херметизирате]],
[[ще херметизира]],
[[ще херметизират]],
[[ще съм херметизирал]],
[[ще съм херметизирала]],
[[ще съм херметизирало]],
[[ще сме херметизирали]],
[[ще си херметизирал]],
[[ще си херметизирала]],
[[ще си херметизирало]],
[[ще сте херметизирали]],
[[ще е херметизирал]],
[[ще е херметизирала]],
[[ще е херметизирало]],
[[ще са херметизирали]],
[[щях да херметизирам]],
[[щяхме да херметизираме]],
[[щеше да херметизираш]],
[[щяхте да херметизирате]],
[[щеше да херметизира]],
[[щяха да херметизират]],
[[щях да съм херметизирал]],
[[щях да съм херметизирала]],
[[щях да съм херметизирало]],
[[щяхме да сме херметизирали]],
[[щеше да си херметизирал]],
[[щеше да си херметизирала]],
[[щеше да си херметизирало]],
[[щяхте да сте херметизирали]],
[[щеше да е херметизирал]],
[[щеше да е херметизирала]],
[[щеше да е херметизирало]],
[[щяха да са херметизирали]],
[[бил съм херметизирал]],
[[била съм херметизирала]],
[[било съм херметизирало]],
[[били сме херметизирали]],
[[бил си херметизирал]],
[[била си херметизирала]],
[[било си херметизирало]],
[[били сте херметизирали]],
[[бил е херметизирал]],
[[била е херметизирала]],
[[било е херметизирало]],
[[били са херметизирали]],
[[щял съм да херметизирам]],
[[щяла съм да херметизирам]],
[[щяло съм да херметизирам]],
[[щели сме да херметизираме]],
[[щял си да херметизираш]],
[[щяла си да херметизираш]],
[[щяло си да херметизираш]],
[[щели сте да херметизирате]],
[[щял да херметизира]],
[[щяла да херметизира]],
[[щяло да херметизира]],
[[щели да херметизират]],
[[щял е да херметизира]],
[[щяла е да херметизира]],
[[щяло е да херметизира]],
[[щели са да херметизират]],
[[щял съм да съм херметизирал]],
[[щяла съм да съм херметизирала]],
[[щяло съм да съм херметизирало]],
[[щели сме да сме херметизирали]],
[[щял си да си херметизирал]],
[[щяла си да си херметизирала]],
[[щяло си да си херметизирало]],
[[щели сте да сте херметизирали]],
[[щял да е херметизирал]],
[[щяла да е херметизирала]],
[[щяло да е херметизирало]],
[[щели да са херметизирали]],
[[щял е да е херметизирал]],
[[щяла е да е херметизирала]],
[[щяло е да е херметизирало]],
[[щели са да са херметизирали]],
[[бих херметизирал]],
[[бих херметизирала]],
[[бих херметизирало]],
[[бихме херметизирали]],
[[би херметизирал]],
[[би херметизирала]],
[[би херметизирало]],
[[бихте херметизирали]],
[[биха херметизирали]],
}}</text>
      <sha1>42spattzbg0iej6hyvpsz1w4skqhii0</sha1>
    </revision>
  </page>
  <page>
    <title>Шаблон:Словоформи/хигиенизирам</title>
    <ns>10</ns>
    <id>568348</id>
    <revision>
      <id>600328</id>
      <timestamp>2005-05-12T11:26:51Z</timestamp>
      <contributor>
        <username>Bgbot</username>
        <id>83</id>
      </contributor>
      <comment>Борислав: Шаблон със словоформи</comment>
      <model>wikitext</model>
      <format>text/x-wiki</format>
      <text bytes="23660" xml:space="preserve">{{Шаблон:Словоформи/Глагол|
  ОСНОВНА ФОРМА = хигиенизирам
| СЕГ.ВР., 1Л., ЕД.Ч. = хи·ги·е·ни·зи·рам
| СЕГ.ВР., 1Л., МН.Ч. = хи·ги·е·ни·зи·ра·ме
| СЕГ.ВР., 2Л., ЕД.Ч. = хи·ги·е·ни·зи·раш
| СЕГ.ВР., 2Л., МН.Ч. = хи·ги·е·ни·зи·ра·те
| СЕГ.ВР., 3Л., ЕД.Ч. = хи·ги·е·ни·зи·ра
| СЕГ.ВР., 3Л., МН.Ч. = хи·ги·е·ни·зи·рат
| МИН.СВ.ВР., 1Л., ЕД.Ч. = хи·ги·е·ни·зи·рах
| МИН.СВ.ВР., 1Л., МН.Ч. = хи·ги·е·ни·зи·рах·ме
| МИН.СВ.ВР., 2Л., ЕД.Ч. = хи·ги·е·ни·зи·ра
| МИН.СВ.ВР., 2Л., МН.Ч. = хи·ги·е·ни·зи·рах·те
| МИН.СВ.ВР., 3Л., ЕД.Ч. = хи·ги·е·ни·зи·ра
| МИН.СВ.ВР., 3Л., МН.Ч. = хи·ги·е·ни·зи·ра·ха
| МИН.НЕСВ.ВР., 1Л., ЕД.Ч. = хи·ги·е·ни·зи·рах
| МИН.НЕСВ.ВР., 1Л., МН.Ч. = хи·ги·е·ни·зи·рах·ме
| МИН.НЕСВ.ВР., 2Л., ЕД.Ч. = хи·ги·е·ни·зи·ра·ше
| МИН.НЕСВ.ВР., 2Л., МН.Ч. = хи·ги·е·ни·зи·рах·те
| МИН.НЕСВ.ВР., 3Л., ЕД.Ч. = хи·ги·е·ни·зи·ра·ше
| МИН.НЕСВ.ВР., 3Л., МН.Ч. = хи·ги·е·ни·зи·ра·ха
| МИН.НЕОПР.ВР., 1Л., ЕД.Ч., М.Р. = хигиенизирал съм
| МИН.НЕОПР.ВР., 1Л., ЕД.Ч., Ж.Р. = хигиенизирала съм
| МИН.НЕОПР.ВР., 1Л., ЕД.Ч., СР.Р. = хигиенизирало съм
| МИН.НЕОПР.ВР., 1Л., МН.Ч. = хигиенизирали сме
| МИН.НЕОПР.ВР., 2Л., ЕД.Ч., М.Р. = хигиенизирал си
| МИН.НЕОПР.ВР., 2Л., ЕД.Ч., Ж.Р. = хигиенизирала си
| МИН.НЕОПР.ВР., 2Л., ЕД.Ч., СР.Р. = хигиенизирало си
| МИН.НЕОПР.ВР., 2Л., МН.Ч. = хигиенизирали сте
| МИН.НЕОПР.ВР., 3Л., ЕД.Ч., М.Р. = хигиенизирал е
| МИН.НЕОПР.ВР., 3Л., ЕД.Ч., Ж.Р. = хигиенизирала е
| МИН.НЕОПР.ВР., 3Л., ЕД.Ч., СР.Р. = хигиенизирало е
| МИН.НЕОПР.ВР., 3Л., МН.Ч. = хигиенизирали са
| МИН.ПРЕД.ВР., 1Л., ЕД.Ч., М.Р. = бях хигиенизирал
| МИН.ПРЕД.ВР., 1Л., ЕД.Ч., Ж.Р. = бях хигиенизирала
| МИН.ПРЕД.ВР., 1Л., ЕД.Ч., СР.Р. = бях хигиенизирало
| МИН.ПРЕД.ВР., 1Л., МН.Ч. = бяхме хигиенизирали
| МИН.ПРЕД.ВР., 2Л., ЕД.Ч., М.Р. = беше хигиенизирал
| МИН.ПРЕД.ВР., 2Л., ЕД.Ч., Ж.Р. = беше хигиенизирала
| МИН.ПРЕД.ВР., 2Л., ЕД.Ч., СР.Р. = беше хигиенизирало
| МИН.ПРЕД.ВР., 2Л., МН.Ч. = бяхте хигиенизирали
| МИН.ПРЕД.ВР., 3Л., ЕД.Ч., М.Р. = беше хигиенизирал
| МИН.ПРЕД.ВР., 3Л., ЕД.Ч., Ж.Р. = беше хигиенизирала
| МИН.ПРЕД.ВР., 3Л., ЕД.Ч., СР.Р. = беше хигиенизирало
| МИН.ПРЕД.ВР., 3Л., МН.Ч. = бяха хигиенизирали
| БЪД.ВР., 1Л., ЕД.Ч. = ще хигиенизирам
| БЪД.ВР., 1Л., МН.Ч. = ще хигиенизираме
| БЪД.ВР., 2Л., ЕД.Ч. = ще хигиенизираш
| БЪД.ВР., 2Л., МН.Ч. = ще хигиенизирате
| БЪД.ВР., 3Л., ЕД.Ч. = ще хигиенизира
| БЪД.ВР., 3Л., МН.Ч. = ще хигиенизират
| БЪД.ПРЕД.ВР., 1Л., ЕД.Ч., М.Р. = ще съм хигиенизирал
| БЪД.ПРЕД.ВР., 1Л., ЕД.Ч., Ж.Р. = ще съм хигиенизирала
| БЪД.ПРЕД.ВР., 1Л., ЕД.Ч., СР.Р. = ще съм хигиенизирало
| БЪД.ПРЕД.ВР., 1Л., МН.Ч. = ще сме хигиенизирали
| БЪД.ПРЕД.ВР., 2Л., ЕД.Ч., М.Р. = ще си хигиенизирал
| БЪД.ПРЕД.ВР., 2Л., ЕД.Ч., Ж.Р. = ще си хигиенизирала
| БЪД.ПРЕД.ВР., 2Л., ЕД.Ч., СР.Р. = ще си хигиенизирало
| БЪД.ПРЕД.ВР., 2Л., МН.Ч. = ще сте хигиенизирали
| БЪД.ПРЕД.ВР., 3Л., ЕД.Ч., М.Р. = ще е хигиенизирал
| БЪД.ПРЕД.ВР., 3Л., ЕД.Ч., Ж.Р. = ще е хигиенизирала
| БЪД.ПРЕД.ВР., 3Л., ЕД.Ч., СР.Р. = ще е хигиенизирало
| БЪД.ПРЕД.ВР., 3Л., МН.Ч. = ще са хигиенизирали
| БЪД.ВР. В МИН., 1Л., ЕД.Ч. = щях да хигиенизирам
| БЪД.ВР. В МИН., 1Л., МН.Ч. = щяхме да хигиенизираме
| БЪД.ВР. В МИН., 2Л., ЕД.Ч. = щеше да хигиенизираш
| БЪД.ВР. В МИН., 2Л., МН.Ч. = щяхте да хигиенизирате
| БЪД.ВР. В МИН., 3Л., ЕД.Ч. = щеше да хигиенизира
| БЪД.ВР. В МИН., 3Л., МН.Ч. = щяха да хигиенизират
| БЪД.ПРЕД.ВР. В МИН., 1Л., ЕД.Ч., М.Р. = щях да съм хигиенизирал
| БЪД.ПРЕД.ВР. В МИН., 1Л., ЕД.Ч., Ж.Р. = щях да съм хигиенизирала
| БЪД.ПРЕД.ВР. В МИН., 1Л., ЕД.Ч., СР.Р. = щях да съм хигиенизирало
| БЪД.ПРЕД.ВР. В МИН., 1Л., МН.Ч. = щяхме да сме хигиенизирали
| БЪД.ПРЕД.ВР. В МИН., 2Л., ЕД.Ч., М.Р. = щеше да си хигиенизирал
| БЪД.ПРЕД.ВР. В МИН., 2Л., ЕД.Ч., Ж.Р. = щеше да си хигиенизирала
| БЪД.ПРЕД.ВР. В МИН., 2Л., ЕД.Ч., СР.Р. = щеше да си хигиенизирало
| БЪД.ПРЕД.ВР. В МИН., 2Л., МН.Ч. = щяхте да сте хигиенизирали
| БЪД.ПРЕД.ВР. В МИН., 3Л., ЕД.Ч., М.Р. = щеше да е хигиенизирал
| БЪД.ПРЕД.ВР. В МИН., 3Л., ЕД.Ч., Ж.Р. = щеше да е хигиенизирала
| БЪД.ПРЕД.ВР. В МИН., 3Л., ЕД.Ч., СР.Р. = щеше да е хигиенизирало
| БЪД.ПРЕД.ВР. В МИН., 3Л., МН.Ч. = щяха да са хигиенизирали
| ПР.НАКЛ., СЕГ.ВР., 1Л., ЕД.Ч., М.Р. = хигиенизирал съм
| ПР.НАКЛ., СЕГ.ВР., 1Л., ЕД.Ч., Ж.Р. = хигиенизирала съм
| ПР.НАКЛ., СЕГ.ВР., 1Л., ЕД.Ч., СР.Р. = хигиенизирало съм
| ПР.НАКЛ., СЕГ.ВР., 1Л., МН.Ч. = хигиенизирали сме
| ПР.НАКЛ., СЕГ.ВР., 2Л., ЕД.Ч., М.Р. = хигиенизирал си
| ПР.НАКЛ., СЕГ.ВР., 2Л., ЕД.Ч., Ж.Р. = хигиенизирала си
| ПР.НАКЛ., СЕГ.ВР., 2Л., ЕД.Ч., СР.Р. = хигиенизирало си
| ПР.НАКЛ., СЕГ.ВР., 2Л., МН.Ч. = хигиенизирали сте
| ПР.НАКЛ., СЕГ.ВР., 3Л., ЕД.Ч., М.Р. = хигиенизирал (е)
| ПР.НАКЛ., СЕГ.ВР., 3Л., ЕД.Ч., Ж.Р. = хигиенизирала (е)
| ПР.НАКЛ., СЕГ.ВР., 3Л., ЕД.Ч., СР.Р. = хигиенизирало (е)
| ПР.НАКЛ., СЕГ.ВР., 3Л., МН.Ч. = хигиенизирали (са)
| ПР.НАКЛ., МИН.СВ.ВР., 1Л., ЕД.Ч., М.Р. = хигиенизирал съм
| ПР.НАКЛ., МИН.СВ.ВР., 1Л., ЕД.Ч., Ж.Р. = хигиенизирала съм
| ПР.НАКЛ., МИН.СВ.ВР., 1Л., ЕД.Ч., СР.Р. = хигиенизирало съм
| ПР.НАКЛ., МИН.СВ.ВР., 1Л., МН.Ч. = хигиенизирали сме
| ПР.НАКЛ., МИН.СВ.ВР., 2Л., ЕД.Ч., М.Р. = хигиенизирал си
| ПР.НАКЛ., МИН.СВ.ВР., 2Л., ЕД.Ч., Ж.Р. = хигиенизирала си
| ПР.НАКЛ., МИН.СВ.ВР., 2Л., ЕД.Ч., СР.Р. = хигиенизирало си
| ПР.НАКЛ., МИН.СВ.ВР., 2Л., МН.Ч. = хигиенизирали сте
| ПР.НАКЛ., МИН.СВ.ВР., 3Л., ЕД.Ч., М.Р. = хигиенизирал (е)
| ПР.НАКЛ., МИН.СВ.ВР., 3Л., ЕД.Ч., Ж.Р. = хигиенизирала (е)
| ПР.НАКЛ., МИН.СВ.ВР., 3Л., ЕД.Ч., СР.Р. = хигиенизирало (е)
| ПР.НАКЛ., МИН.СВ.ВР., 3Л., МН.Ч. = хигиенизирали (са)
| ПР.НАКЛ., МИН.НЕОПР.ВР., 1Л., ЕД.Ч., М.Р. = бил съм хигиенизирал
| ПР.НАКЛ., МИН.НЕОПР.ВР., 1Л., ЕД.Ч., Ж.Р. = била съм хигиенизирала
| ПР.НАКЛ., МИН.НЕОПР.ВР., 1Л., ЕД.Ч., СР.Р. = било съм хигиенизирало
| ПР.НАКЛ., МИН.НЕОПР.ВР., 1Л., МН.Ч. = били сме хигиенизирали
| ПР.НАКЛ., МИН.НЕОПР.ВР., 2Л., ЕД.Ч., М.Р. = бил си хигиенизирал
| ПР.НАКЛ., МИН.НЕОПР.ВР., 2Л., ЕД.Ч., Ж.Р. = била си хигиенизирала
| ПР.НАКЛ., МИН.НЕОПР.ВР., 2Л., ЕД.Ч., СР.Р. = било си хигиенизирало
| ПР.НАКЛ., МИН.НЕОПР.ВР., 2Л., МН.Ч. = били сте хигиенизирали
| ПР.НАКЛ., МИН.НЕОПР.ВР., 3Л., ЕД.Ч., М.Р. = бил (е) хигиенизирал
| ПР.НАКЛ., МИН.НЕОПР.ВР., 3Л., ЕД.Ч., Ж.Р. = била (е) хигиенизирала
| ПР.НАКЛ., МИН.НЕОПР.ВР., 3Л., ЕД.Ч., СР.Р. = било (е) хигиенизирало
| ПР.НАКЛ., МИН.НЕОПР.ВР., 3Л., МН.Ч. = били (са) хигиенизирали
| ПР.НАКЛ., БЪД.ВР., 1Л., ЕД.Ч., М.Р. = щял съм да хигиенизирам
| ПР.НАКЛ., БЪД.ВР., 1Л., ЕД.Ч., Ж.Р. = щяла съм да хигиенизирам
| ПР.НАКЛ., БЪД.ВР., 1Л., ЕД.Ч., СР.Р. = щяло съм да хигиенизирам
| ПР.НАКЛ., БЪД.ВР., 1Л., МН.Ч. = щели сме да хигиенизираме
| ПР.НАКЛ., БЪД.ВР., 2Л., ЕД.Ч., М.Р. = щял си да хигиенизираш
| ПР.НАКЛ., БЪД.ВР., 2Л., ЕД.Ч., Ж.Р. = щяла си да хигиенизираш
| ПР.НАКЛ., БЪД.ВР., 2Л., ЕД.Ч., СР.Р. = щяло си да хигиенизираш
| ПР.НАКЛ., БЪД.ВР., 2Л., МН.Ч. = щели сте да хигиенизирате
| ПР.НАКЛ., БЪД.ВР., 3Л., ЕД.Ч., М.Р. = щял (е) да хигиенизира
| ПР.НАКЛ., БЪД.ВР., 3Л., ЕД.Ч., Ж.Р. = щяла (е) да хигиенизира
| ПР.НАКЛ., БЪД.ВР., 3Л., ЕД.Ч., СР.Р. = щяло (е) да хигиенизира
| ПР.НАКЛ., БЪД.ВР., 3Л., МН.Ч. = щели (са) да хигиенизират
| ПР.НАКЛ., БЪД.ПРЕД.ВР., 1Л., ЕД.Ч., М.Р. = щял съм да съм хигиенизирал
| ПР.НАКЛ., БЪД.ПРЕД.ВР., 1Л., ЕД.Ч., Ж.Р. = щяла съм да съм хигиенизирала
| ПР.НАКЛ., БЪД.ПРЕД.ВР., 1Л., ЕД.Ч., СР.Р. = щяло съм да съм хигиенизирало
| ПР.НАКЛ., БЪД.ПРЕД.ВР., 1Л., МН.Ч. = щели сме да сме хигиенизирали
| ПР.НАКЛ., БЪД.ПРЕД.ВР., 2Л., ЕД.Ч., М.Р. = щял си да си хигиенизирал
| ПР.НАКЛ., БЪД.ПРЕД.ВР., 2Л., ЕД.Ч., Ж.Р. = щяла си да си хигиенизирала
| ПР.НАКЛ., БЪД.ПРЕД.ВР., 2Л., ЕД.Ч., СР.Р. = щяло си да си хигиенизирало
| ПР.НАКЛ., БЪД.ПРЕД.ВР., 2Л., МН.Ч. = щели сте да сте хигиенизирали
| ПР.НАКЛ., БЪД.ПРЕД.ВР., 3Л., ЕД.Ч., М.Р. = щял (е) да е хигиенизирал
| ПР.НАКЛ., БЪД.ПРЕД.ВР., 3Л., ЕД.Ч., Ж.Р. = щяла (е) да е хигиенизирала
| ПР.НАКЛ., БЪД.ПРЕД.ВР., 3Л., ЕД.Ч., СР.Р. = щяло (е) да е хигиенизирало
| ПР.НАКЛ., БЪД.ПРЕД.ВР., 3Л., МН.Ч. = щели (са) да са хигиенизирали
| УСЛОВНО НАКЛОНЕНИЕ, 1Л., ЕД.Ч., М.Р. = бих хигиенизирал
| УСЛОВНО НАКЛОНЕНИЕ, 1Л., ЕД.Ч., Ж.Р. = бих хигиенизирала
| УСЛОВНО НАКЛОНЕНИЕ, 1Л., ЕД.Ч., СР.Р. = бих хигиенизирало
| УСЛОВНО НАКЛОНЕНИЕ, 1Л., МН.Ч. = бихме хигиенизирали
| УСЛОВНО НАКЛОНЕНИЕ, 2Л., ЕД.Ч., М.Р. = би хигиенизирал
| УСЛОВНО НАКЛОНЕНИЕ, 2Л., ЕД.Ч., Ж.Р. = би хигиенизирала
| УСЛОВНО НАКЛОНЕНИЕ, 2Л., ЕД.Ч., СР.Р. = би хигиенизирало
| УСЛОВНО НАКЛОНЕНИЕ, 2Л., МН.Ч. = бихте хигиенизирали
| УСЛОВНО НАКЛОНЕНИЕ, 3Л., ЕД.Ч., М.Р. = би хигиенизирал
| УСЛОВНО НАКЛОНЕНИЕ, 3Л., ЕД.Ч., Ж.Р. = би хигиенизирала
| УСЛОВНО НАКЛОНЕНИЕ, 3Л., ЕД.Ч., СР.Р. = би хигиенизирало
| УСЛОВНО НАКЛОНЕНИЕ, 3Л., МН.Ч. = биха хигиенизирали
| ПОВЕЛИТЕЛНО НАКЛОНЕНИЕ, ЕД.Ч. = хи·ги·е·ни·зи·рай
| ПОВЕЛИТЕЛНО НАКЛОНЕНИЕ, МН.Ч. = хи·ги·е·ни·зи·рай·те
| МИН.СТРАД.ПРИЧ. М.Р. = хи·ги·е·ни·зи·ран
| МИН.СТРАД.ПРИЧ. М.Р. НЕПЪЛЕН ЧЛЕН = хи·ги·е·ни·зи·ра·ния
| МИН.СТРАД.ПРИЧ. М.Р. ПЪЛЕН ЧЛЕН = хи·ги·е·ни·зи·ра·ни·ят
| МИН.СТРАД.ПРИЧ. Ж.Р. = хи·ги·е·ни·зи·ра·на
| МИН.СТРАД.ПРИЧ. Ж.Р. ЧЛЕН = хи·ги·е·ни·зи·ра·на·та
| МИН.СТРАД.ПРИЧ. СР.Р. = хи·ги·е·ни·зи·ра·но
| МИН.СТРАД.ПРИЧ. СР.Р. ЧЛЕН = хи·ги·е·ни·зи·ра·но·то
| МИН.СТРАД.ПРИЧ. МН.Ч. = хи·ги·е·ни·зи·ра·ни
| МИН.СТРАД.ПРИЧ. МН.Ч. ЧЛЕН = хи·ги·е·ни·зи·ра·ни·те
| МИН.ДЕЯТ.СВ.ПРИЧ. М.Р. = хи·ги·е·ни·зи·рал
| МИН.ДЕЯТ.СВ.ПРИЧ. М.Р. НЕПЪЛЕН ЧЛЕН = хи·ги·е·ни·зи·ра·лия
| МИН.ДЕЯТ.СВ.ПРИЧ. М.Р. ПЪЛЕН ЧЛЕН = хи·ги·е·ни·зи·ра·ли·ят
| МИН.ДЕЯТ.СВ.ПРИЧ. Ж.Р. = хи·ги·е·ни·зи·ра·ла
| МИН.ДЕЯТ.СВ.ПРИЧ. Ж.Р. ЧЛЕН = хи·ги·е·ни·зи·ра·ла·та
| МИН.ДЕЯТ.СВ.ПРИЧ. СР.Р. = хи·ги·е·ни·зи·ра·ло
| МИН.ДЕЯТ.СВ.ПРИЧ. СР.Р. ЧЛЕН = хи·ги·е·ни·зи·ра·ло·то
| МИН.ДЕЯТ.СВ.ПРИЧ. МН.Ч. = хи·ги·е·ни·зи·ра·ли
| МИН.ДЕЯТ.СВ.ПРИЧ. МН.Ч. ЧЛЕН = хи·ги·е·ни·зи·ра·ли·те
| МИН.ДЕЯТ.НЕСВ.ПРИЧ. М.Р. = хи·ги·е·ни·зи·рал
| МИН.ДЕЯТ.НЕСВ.ПРИЧ. М.Р. НЕПЪЛЕН ЧЛЕН = хи·ги·е·ни·зи·ра·лия
| МИН.ДЕЯТ.НЕСВ.ПРИЧ. М.Р. ПЪЛЕН ЧЛЕН = хи·ги·е·ни·зи·ра·ли·ят
| МИН.ДЕЯТ.НЕСВ.ПРИЧ. Ж.Р. = хи·ги·е·ни·зи·ра·ла
| МИН.ДЕЯТ.НЕСВ.ПРИЧ. Ж.Р. ЧЛЕН = хи·ги·е·ни·зи·ра·ла·та
| МИН.ДЕЯТ.НЕСВ.ПРИЧ. СР.Р. = хи·ги·е·ни·зи·ра·ло
| МИН.ДЕЯТ.НЕСВ.ПРИЧ. СР.Р. ЧЛЕН = хи·ги·е·ни·зи·ра·ло·то
| МИН.ДЕЯТ.НЕСВ.ПРИЧ. МН.Ч. = хи·ги·е·ни·зи·ра·ли
| МИН.ДЕЯТ.НЕСВ.ПРИЧ. МН.Ч. ЧЛЕН = хи·ги·е·ни·зи·ра·ли·те
| СЕГ.ДЕЯТ.ПРИЧ. М.Р. = хи·ги·е·ни·зи·ращ
| СЕГ.ДЕЯТ.ПРИЧ. М.Р. НЕПЪЛЕН ЧЛЕН = хи·ги·е·ни·зи·ра·щия
| СЕГ.ДЕЯТ.ПРИЧ. М.Р. ПЪЛЕН ЧЛЕН = хи·ги·е·ни·зи·ра·щи·ят
| СЕГ.ДЕЯТ.ПРИЧ. Ж.Р. = хи·ги·е·ни·зи·ра·ща
| СЕГ.ДЕЯТ.ПРИЧ. Ж.Р. ЧЛЕН = хи·ги·е·ни·зи·ра·ща·та
| СЕГ.ДЕЯТ.ПРИЧ. СР.Р. = хи·ги·е·ни·зи·ра·що
| СЕГ.ДЕЯТ.ПРИЧ. СР.Р. ЧЛЕН = хи·ги·е·ни·зи·ра·що·то
| СЕГ.ДЕЯТ.ПРИЧ. МН.Ч. = хи·ги·е·ни·зи·ра·щи
| СЕГ.ДЕЯТ.ПРИЧ. МН.Ч. ЧЛЕН = хи·ги·е·ни·зи·ра·щи·те
| ДЕЕПРИЧАСТИЕ = хи·ги·е·ни·зи·рай·ки
| СКРИТИ ПРЕПРАТКИ = 
[[хигиенизирам]],
[[хигиенизираш]],
[[хигиенизира]],
[[хигиенизираме]],
[[хигиенизирате]],
[[хигиенизират]],
[[хигиенизирах]],
[[хигиенизирахме]],
[[хигиенизирахте]],
[[хигиенизираха]],
[[хигиенизираше]],
[[хигиенизирай]],
[[хигиенизирайте]],
[[хигиенизирал]],
[[хигиенизиралия]],
[[хигиенизиралият]],
[[хигиенизирала]],
[[хигиенизиралата]],
[[хигиенизирало]],
[[хигиенизиралото]],
[[хигиенизирали]],
[[хигиенизиралите]],
[[хигиенизиран]],
[[хигиенизирания]],
[[хигиенизираният]],
[[хигиенизирана]],
[[хигиенизираната]],
[[хигиенизирано]],
[[хигиенизираното]],
[[хигиенизирани]],
[[хигиенизираните]],
[[хигиенизиращ]],
[[хигиенизиращия]],
[[хигиенизиращият]],
[[хигиенизираща]],
[[хигиенизиращата]],
[[хигиенизиращо]],
[[хигиенизиращото]],
[[хигиенизиращи]],
[[хигиенизиращите]],
[[хигиенизирайки]],
[[хигиенизирал съм]],
[[хигиенизирала съм]],
[[хигиенизирало съм]],
[[хигиенизирали сме]],
[[хигиенизирал си]],
[[хигиенизирала си]],
[[хигиенизирало си]],
[[хигиенизирали сте]],
[[хигиенизирал е]],
[[хигиенизирала е]],
[[хигиенизирало е]],
[[хигиенизирали са]],
[[бях хигиенизирал]],
[[бях хигиенизирала]],
[[бях хигиенизирало]],
[[бяхме хигиенизирали]],
[[беше хигиенизирал]],
[[беше хигиенизирала]],
[[беше хигиенизирало]],
[[бяхте хигиенизирали]],
[[бяха хигиенизирали]],
[[ще хигиенизирам]],
[[ще хигиенизираме]],
[[ще хигиенизираш]],
[[ще хигиенизирате]],
[[ще хигиенизира]],
[[ще хигиенизират]],
[[ще съм хигиенизирал]],
[[ще съм хигиенизирала]],
[[ще съм хигиенизирало]],
[[ще сме хигиенизирали]],
[[ще си хигиенизирал]],
[[ще си хигиенизирала]],
[[ще си хигиенизирало]],
[[ще сте хигиенизирали]],
[[ще е хигиенизирал]],
[[ще е хигиенизирала]],
[[ще е хигиенизирало]],
[[ще са хигиенизирали]],
[[щях да хигиенизирам]],
[[щяхме да хигиенизираме]],
[[щеше да хигиенизираш]],
[[щяхте да хигиенизирате]],
[[щеше да хигиенизира]],
[[щяха да хигиенизират]],
[[щях да съм хигиенизирал]],
[[щях да съм хигиенизирала]],
[[щях да съм хигиенизирало]],
[[щяхме да сме хигиенизирали]],
[[щеше да си хигиенизирал]],
[[щеше да си хигиенизирала]],
[[щеше да си хигиенизирало]],
[[щяхте да сте хигиенизирали]],
[[щеше да е хигиенизирал]],
[[щеше да е хигиенизирала]],
[[щеше да е хигиенизирало]],
[[щяха да са хигиенизирали]],
[[бил съм хигиенизирал]],
[[била съм хигиенизирала]],
[[било съм хигиенизирало]],
[[били сме хигиенизирали]],
[[бил си хигиенизирал]],
[[била си хигиенизирала]],
[[било си хигиенизирало]],
[[били сте хигиенизирали]],
[[бил е хигиенизирал]],
[[била е хигиенизирала]],
[[било е хигиенизирало]],
[[били са хигиенизирали]],
[[щял съм да хигиенизирам]],
[[щяла съм да хигиенизирам]],
[[щяло съм да хигиенизирам]],
[[щели сме да хигиенизираме]],
[[щял си да хигиенизираш]],
[[щяла си да хигиенизираш]],
[[щяло си да хигиенизираш]],
[[щели сте да хигиенизирате]],
[[щял да хигиенизира]],
[[щяла да хигиенизира]],
[[щяло да хигиенизира]],
[[щели да хигиенизират]],
[[щял е да хигиенизира]],
[[щяла е да хигиенизира]],
[[щяло е да хигиенизира]],
[[щели са да хигиенизират]],
[[щял съм да съм хигиенизирал]],
[[щяла съм да съм хигиенизирала]],
[[щяло съм да съм хигиенизирало]],
[[щели сме да сме хигиенизирали]],
[[щял си да си хигиенизирал]],
[[щяла си да си хигиенизирала]],
[[щяло си да си хигиенизирало]],
[[щели сте да сте хигиенизирали]],
[[щял да е хигиенизирал]],
[[щяла да е хигиенизирала]],
[[щяло да е хигиенизирало]],
[[щели да са хигиенизирали]],
[[щял е да е хигиенизирал]],
[[щяла е да е хигиенизирала]],
[[щяло е да е хигиенизирало]],
[[щели са да са хигиенизирали]],
[[бих хигиенизирал]],
[[бих хигиенизирала]],
[[бих хигиенизирало]],
[[бихме хигиенизирали]],
[[би хигиенизирал]],
[[би хигиенизирала]],
[[би хигиенизирало]],
[[бихте хигиенизирали]],
[[биха хигиенизирали]],
}}</text>
      <sha1>5nmm1hbbci9rhjfvu9ifkqvf7wbt6pf</sha1>
    </revision>
  </page>
  <page>
    <title>Шаблон:Словоформи/хидрирам</title>
    <ns>10</ns>
    <id>568362</id>
    <revision>
      <id>600342</id>
      <timestamp>2005-05-12T11:27:11Z</timestamp>
      <contributor>
        <username>Bgbot</username>
        <id>83</id>
      </contributor>
      <comment>Борислав: Шаблон със словоформи</comment>
      <model>wikitext</model>
      <format>text/x-wiki</format>
      <text bytes="20590" xml:space="preserve">{{Шаблон:Словоформи/Глагол|
  ОСНОВНА ФОРМА = хидрирам
| СЕГ.ВР., 1Л., ЕД.Ч. = хид·ри·рам
| СЕГ.ВР., 1Л., МН.Ч. = хид·ри·ра·ме
| СЕГ.ВР., 2Л., ЕД.Ч. = хид·ри·раш
| СЕГ.ВР., 2Л., МН.Ч. = хид·ри·ра·те
| СЕГ.ВР., 3Л., ЕД.Ч. = хид·ри·ра
| СЕГ.ВР., 3Л., МН.Ч. = хид·ри·рат
| МИН.СВ.ВР., 1Л., ЕД.Ч. = хид·ри·рах
| МИН.СВ.ВР., 1Л., МН.Ч. = хид·ри·рах·ме
| МИН.СВ.ВР., 2Л., ЕД.Ч. = хид·ри·ра
| МИН.СВ.ВР., 2Л., МН.Ч. = хид·ри·рах·те
| МИН.СВ.ВР., 3Л., ЕД.Ч. = хид·ри·ра
| МИН.СВ.ВР., 3Л., МН.Ч. = хид·ри·ра·ха
| МИН.НЕСВ.ВР., 1Л., ЕД.Ч. = хид·ри·рах
| МИН.НЕСВ.ВР., 1Л., МН.Ч. = хид·ри·рах·ме
| МИН.НЕСВ.ВР., 2Л., ЕД.Ч. = хид·ри·ра·ше
| МИН.НЕСВ.ВР., 2Л., МН.Ч. = хид·ри·рах·те
| МИН.НЕСВ.ВР., 3Л., ЕД.Ч. = хид·ри·ра·ше
| МИН.НЕСВ.ВР., 3Л., МН.Ч. = хид·ри·ра·ха
| МИН.НЕОПР.ВР., 1Л., ЕД.Ч., М.Р. = хидрирал съм
| МИН.НЕОПР.ВР., 1Л., ЕД.Ч., Ж.Р. = хидрирала съм
| МИН.НЕОПР.ВР., 1Л., ЕД.Ч., СР.Р. = хидрирало съм
| МИН.НЕОПР.ВР., 1Л., МН.Ч. = хидрирали сме
| МИН.НЕОПР.ВР., 2Л., ЕД.Ч., М.Р. = хидрирал си
| МИН.НЕОПР.ВР., 2Л., ЕД.Ч., Ж.Р. = хидрирала си
| МИН.НЕОПР.ВР., 2Л., ЕД.Ч., СР.Р. = хидрирало си
| МИН.НЕОПР.ВР., 2Л., МН.Ч. = хидрирали сте
| МИН.НЕОПР.ВР., 3Л., ЕД.Ч., М.Р. = хидрирал е
| МИН.НЕОПР.ВР., 3Л., ЕД.Ч., Ж.Р. = хидрирала е
| МИН.НЕОПР.ВР., 3Л., ЕД.Ч., СР.Р. = хидрирало е
| МИН.НЕОПР.ВР., 3Л., МН.Ч. = хидрирали са
| МИН.ПРЕД.ВР., 1Л., ЕД.Ч., М.Р. = бях хидрирал
| МИН.ПРЕД.ВР., 1Л., ЕД.Ч., Ж.Р. = бях хидрирала
| МИН.ПРЕД.ВР., 1Л., ЕД.Ч., СР.Р. = бях хидрирало
| МИН.ПРЕД.ВР., 1Л., МН.Ч. = бяхме хидрирали
| МИН.ПРЕД.ВР., 2Л., ЕД.Ч., М.Р. = беше хидрирал
| МИН.ПРЕД.ВР., 2Л., ЕД.Ч., Ж.Р. = беше хидрирала
| МИН.ПРЕД.ВР., 2Л., ЕД.Ч., СР.Р. = беше хидрирало
| МИН.ПРЕД.ВР., 2Л., МН.Ч. = бяхте хидрирали
| МИН.ПРЕД.ВР., 3Л., ЕД.Ч., М.Р. = беше хидрирал
| МИН.ПРЕД.ВР., 3Л., ЕД.Ч., Ж.Р. = беше хидрирала
| МИН.ПРЕД.ВР., 3Л., ЕД.Ч., СР.Р. = беше хидрирало
| МИН.ПРЕД.ВР., 3Л., МН.Ч. = бяха хидрирали
| БЪД.ВР., 1Л., ЕД.Ч. = ще хидрирам
| БЪД.ВР., 1Л., МН.Ч. = ще хидрираме
| БЪД.ВР., 2Л., ЕД.Ч. = ще хидрираш
| БЪД.ВР., 2Л., МН.Ч. = ще хидрирате
| БЪД.ВР., 3Л., ЕД.Ч. = ще хидрира
| БЪД.ВР., 3Л., МН.Ч. = ще хидрират
| БЪД.ПРЕД.ВР., 1Л., ЕД.Ч., М.Р. = ще съм хидрирал
| БЪД.ПРЕД.ВР., 1Л., ЕД.Ч., Ж.Р. = ще съм хидрирала
| БЪД.ПРЕД.ВР., 1Л., ЕД.Ч., СР.Р. = ще съм хидрирало
| БЪД.ПРЕД.ВР., 1Л., МН.Ч. = ще сме хидрирали
| БЪД.ПРЕД.ВР., 2Л., ЕД.Ч., М.Р. = ще си хидрирал
| БЪД.ПРЕД.ВР., 2Л., ЕД.Ч., Ж.Р. = ще си хидрирала
| БЪД.ПРЕД.ВР., 2Л., ЕД.Ч., СР.Р. = ще си хидрирало
| БЪД.ПРЕД.ВР., 2Л., МН.Ч. = ще сте хидрирали
| БЪД.ПРЕД.ВР., 3Л., ЕД.Ч., М.Р. = ще е хидрирал
| БЪД.ПРЕД.ВР., 3Л., ЕД.Ч., Ж.Р. = ще е хидрирала
| БЪД.ПРЕД.ВР., 3Л., ЕД.Ч., СР.Р. = ще е хидрирало
| БЪД.ПРЕД.ВР., 3Л., МН.Ч. = ще са хидрирали
| БЪД.ВР. В МИН., 1Л., ЕД.Ч. = щях да хидрирам
| БЪД.ВР. В МИН., 1Л., МН.Ч. = щяхме да хидрираме
| БЪД.ВР. В МИН., 2Л., ЕД.Ч. = щеше да хидрираш
| БЪД.ВР. В МИН., 2Л., МН.Ч. = щяхте да хидрирате
| БЪД.ВР. В МИН., 3Л., ЕД.Ч. = щеше да хидрира
| БЪД.ВР. В МИН., 3Л., МН.Ч. = щяха да хидрират
| БЪД.ПРЕД.ВР. В МИН., 1Л., ЕД.Ч., М.Р. = щях да съм хидрирал
| БЪД.ПРЕД.ВР. В МИН., 1Л., ЕД.Ч., Ж.Р. = щях да съм хидрирала
| БЪД.ПРЕД.ВР. В МИН., 1Л., ЕД.Ч., СР.Р. = щях да съм хидрирало
| БЪД.ПРЕД.ВР. В МИН., 1Л., МН.Ч. = щяхме да сме хидрирали
| БЪД.ПРЕД.ВР. В МИН., 2Л., ЕД.Ч., М.Р. = щеше да си хидрирал
| БЪД.ПРЕД.ВР. В МИН., 2Л., ЕД.Ч., Ж.Р. = щеше да си хидрирала
| БЪД.ПРЕД.ВР. В МИН., 2Л., ЕД.Ч., СР.Р. = щеше да си хидрирало
| БЪД.ПРЕД.ВР. В МИН., 2Л., МН.Ч. = щяхте да сте хидрирали
| БЪД.ПРЕД.ВР. В МИН., 3Л., ЕД.Ч., М.Р. = щеше да е хидрирал
| БЪД.ПРЕД.ВР. В МИН., 3Л., ЕД.Ч., Ж.Р. = щеше да е хидрирала
| БЪД.ПРЕД.ВР. В МИН., 3Л., ЕД.Ч., СР.Р. = щеше да е хидрирало
| БЪД.ПРЕД.ВР. В МИН., 3Л., МН.Ч. = щяха да са хидрирали
| ПР.НАКЛ., СЕГ.ВР., 1Л., ЕД.Ч., М.Р. = хидрирал съм
| ПР.НАКЛ., СЕГ.ВР., 1Л., ЕД.Ч., Ж.Р. = хидрирала съм
| ПР.НАКЛ., СЕГ.ВР., 1Л., ЕД.Ч., СР.Р. = хидрирало съм
| ПР.НАКЛ., СЕГ.ВР., 1Л., МН.Ч. = хидрирали сме
| ПР.НАКЛ., СЕГ.ВР., 2Л., ЕД.Ч., М.Р. = хидрирал си
| ПР.НАКЛ., СЕГ.ВР., 2Л., ЕД.Ч., Ж.Р. = хидрирала си
| ПР.НАКЛ., СЕГ.ВР., 2Л., ЕД.Ч., СР.Р. = хидрирало си
| ПР.НАКЛ., СЕГ.ВР., 2Л., МН.Ч. = хидрирали сте
| ПР.НАКЛ., СЕГ.ВР., 3Л., ЕД.Ч., М.Р. = хидрирал (е)
| ПР.НАКЛ., СЕГ.ВР., 3Л., ЕД.Ч., Ж.Р. = хидрирала (е)
| ПР.НАКЛ., СЕГ.ВР., 3Л., ЕД.Ч., СР.Р. = хидрирало (е)
| ПР.НАКЛ., СЕГ.ВР., 3Л., МН.Ч. = хидрирали (са)
| ПР.НАКЛ., МИН.СВ.ВР., 1Л., ЕД.Ч., М.Р. = хидрирал съм
| ПР.НАКЛ., МИН.СВ.ВР., 1Л., ЕД.Ч., Ж.Р. = хидрирала съм
| ПР.НАКЛ., МИН.СВ.ВР., 1Л., ЕД.Ч., СР.Р. = хидрирало съм
| ПР.НАКЛ., МИН.СВ.ВР., 1Л., МН.Ч. = хидрирали сме
| ПР.НАКЛ., МИН.СВ.ВР., 2Л., ЕД.Ч., М.Р. = хидрирал си
| ПР.НАКЛ., МИН.СВ.ВР., 2Л., ЕД.Ч., Ж.Р. = хидрирала си
| ПР.НАКЛ., МИН.СВ.ВР., 2Л., ЕД.Ч., СР.Р. = хидрирало си
| ПР.НАКЛ., МИН.СВ.ВР., 2Л., МН.Ч. = хидрирали сте
| ПР.НАКЛ., МИН.СВ.ВР., 3Л., ЕД.Ч., М.Р. = хидрирал (е)
| ПР.НАКЛ., МИН.СВ.ВР., 3Л., ЕД.Ч., Ж.Р. = хидрирала (е)
| ПР.НАКЛ., МИН.СВ.ВР., 3Л., ЕД.Ч., СР.Р. = хидрирало (е)
| ПР.НАКЛ., МИН.СВ.ВР., 3Л., МН.Ч. = хидрирали (са)
| ПР.НАКЛ., МИН.НЕОПР.ВР., 1Л., ЕД.Ч., М.Р. = бил съм хидрирал
| ПР.НАКЛ., МИН.НЕОПР.ВР., 1Л., ЕД.Ч., Ж.Р. = била съм хидрирала
| ПР.НАКЛ., МИН.НЕОПР.ВР., 1Л., ЕД.Ч., СР.Р. = било съм хидрирало
| ПР.НАКЛ., МИН.НЕОПР.ВР., 1Л., МН.Ч. = били сме хидрирали
| ПР.НАКЛ., МИН.НЕОПР.ВР., 2Л., ЕД.Ч., М.Р. = бил си хидрирал
| ПР.НАКЛ., МИН.НЕОПР.ВР., 2Л., ЕД.Ч., Ж.Р. = била си хидрирала
| ПР.НАКЛ., МИН.НЕОПР.ВР., 2Л., ЕД.Ч., СР.Р. = било си хидрирало
| ПР.НАКЛ., МИН.НЕОПР.ВР., 2Л., МН.Ч. = били сте хидрирали
| ПР.НАКЛ., МИН.НЕОПР.ВР., 3Л., ЕД.Ч., М.Р. = бил (е) хидрирал
| ПР.НАКЛ., МИН.НЕОПР.ВР., 3Л., ЕД.Ч., Ж.Р. = била (е) хидрирала
| ПР.НАКЛ., МИН.НЕОПР.ВР., 3Л., ЕД.Ч., СР.Р. = било (е) хидрирало
| ПР.НАКЛ., МИН.НЕОПР.ВР., 3Л., МН.Ч. = били (са) хидрирали
| ПР.НАКЛ., БЪД.ВР., 1Л., ЕД.Ч., М.Р. = щял съм да хидрирам
| ПР.НАКЛ., БЪД.ВР., 1Л., ЕД.Ч., Ж.Р. = щяла съм да хидрирам
| ПР.НАКЛ., БЪД.ВР., 1Л., ЕД.Ч., СР.Р. = щяло съм да хидрирам
| ПР.НАКЛ., БЪД.ВР., 1Л., МН.Ч. = щели сме да хидрираме
| ПР.НАКЛ., БЪД.ВР., 2Л., ЕД.Ч., М.Р. = щял си да хидрираш
| ПР.НАКЛ., БЪД.ВР., 2Л., ЕД.Ч., Ж.Р. = щяла си да хидрираш
| ПР.НАКЛ., БЪД.ВР., 2Л., ЕД.Ч., СР.Р. = щяло си да хидрираш
| ПР.НАКЛ., БЪД.ВР., 2Л., МН.Ч. = щели сте да хидрирате
| ПР.НАКЛ., БЪД.ВР., 3Л., ЕД.Ч., М.Р. = щял (е) да хидрира
| ПР.НАКЛ., БЪД.ВР., 3Л., ЕД.Ч., Ж.Р. = щяла (е) да хидрира
| ПР.НАКЛ., БЪД.ВР., 3Л., ЕД.Ч., СР.Р. = щяло (е) да хидрира
| ПР.НАКЛ., БЪД.ВР., 3Л., МН.Ч. = щели (са) да хидрират
| ПР.НАКЛ., БЪД.ПРЕД.ВР., 1Л., ЕД.Ч., М.Р. = щял съм да съм хидрирал
| ПР.НАКЛ., БЪД.ПРЕД.ВР., 1Л., ЕД.Ч., Ж.Р. = щяла съм да съм хидрирала
| ПР.НАКЛ., БЪД.ПРЕД.ВР., 1Л., ЕД.Ч., СР.Р. = щяло съм да съм хидрирало
| ПР.НАКЛ., БЪД.ПРЕД.ВР., 1Л., МН.Ч. = щели сме да сме хидрирали
| ПР.НАКЛ., БЪД.ПРЕД.ВР., 2Л., ЕД.Ч., М.Р. = щял си да си хидрирал
| ПР.НАКЛ., БЪД.ПРЕД.ВР., 2Л., ЕД.Ч., Ж.Р. = щяла си да си хидрирала
| ПР.НАКЛ., БЪД.ПРЕД.ВР., 2Л., ЕД.Ч., СР.Р. = щяло си да си хидрирало
| ПР.НАКЛ., БЪД.ПРЕД.ВР., 2Л., МН.Ч. = щели сте да сте хидрирали
| ПР.НАКЛ., БЪД.ПРЕД.ВР., 3Л., ЕД.Ч., М.Р. = щял (е) да е хидрирал
| ПР.НАКЛ., БЪД.ПРЕД.ВР., 3Л., ЕД.Ч., Ж.Р. = щяла (е) да е хидрирала
| ПР.НАКЛ., БЪД.ПРЕД.ВР., 3Л., ЕД.Ч., СР.Р. = щяло (е) да е хидрирало
| ПР.НАКЛ., БЪД.ПРЕД.ВР., 3Л., МН.Ч. = щели (са) да са хидрирали
| УСЛОВНО НАКЛОНЕНИЕ, 1Л., ЕД.Ч., М.Р. = бих хидрирал
| УСЛОВНО НАКЛОНЕНИЕ, 1Л., ЕД.Ч., Ж.Р. = бих хидрирала
| УСЛОВНО НАКЛОНЕНИЕ, 1Л., ЕД.Ч., СР.Р. = бих хидрирало
| УСЛОВНО НАКЛОНЕНИЕ, 1Л., МН.Ч. = бихме хидрирали
| УСЛОВНО НАКЛОНЕНИЕ, 2Л., ЕД.Ч., М.Р. = би хидрирал
| УСЛОВНО НАКЛОНЕНИЕ, 2Л., ЕД.Ч., Ж.Р. = би хидрирала
| УСЛОВНО НАКЛОНЕНИЕ, 2Л., ЕД.Ч., СР.Р. = би хидрирало
| УСЛОВНО НАКЛОНЕНИЕ, 2Л., МН.Ч. = бихте хидрирали
| УСЛОВНО НАКЛОНЕНИЕ, 3Л., ЕД.Ч., М.Р. = би хидрирал
| УСЛОВНО НАКЛОНЕНИЕ, 3Л., ЕД.Ч., Ж.Р. = би хидрирала
| УСЛОВНО НАКЛОНЕНИЕ, 3Л., ЕД.Ч., СР.Р. = би хидрирало
| УСЛОВНО НАКЛОНЕНИЕ, 3Л., МН.Ч. = биха хидрирали
| ПОВЕЛИТЕЛНО НАКЛОНЕНИЕ, ЕД.Ч. = хид·ри·рай
| ПОВЕЛИТЕЛНО НАКЛОНЕНИЕ, МН.Ч. = хид·ри·рай·те
| МИН.СТРАД.ПРИЧ. М.Р. = хид·ри·ран
| МИН.СТРАД.ПРИЧ. М.Р. НЕПЪЛЕН ЧЛЕН = хид·ри·ра·ния
| МИН.СТРАД.ПРИЧ. М.Р. ПЪЛЕН ЧЛЕН = хид·ри·ра·ни·ят
| МИН.СТРАД.ПРИЧ. Ж.Р. = хид·ри·ра·на
| МИН.СТРАД.ПРИЧ. Ж.Р. ЧЛЕН = хид·ри·ра·на·та
| МИН.СТРАД.ПРИЧ. СР.Р. = хид·ри·ра·но
| МИН.СТРАД.ПРИЧ. СР.Р. ЧЛЕН = хид·ри·ра·но·то
| МИН.СТРАД.ПРИЧ. МН.Ч. = хид·ри·ра·ни
| МИН.СТРАД.ПРИЧ. МН.Ч. ЧЛЕН = хид·ри·ра·ни·те
| МИН.ДЕЯТ.СВ.ПРИЧ. М.Р. = хид·ри·рал
| МИН.ДЕЯТ.СВ.ПРИЧ. М.Р. НЕПЪЛЕН ЧЛЕН = хид·ри·ра·лия
| МИН.ДЕЯТ.СВ.ПРИЧ. М.Р. ПЪЛЕН ЧЛЕН = хид·ри·ра·ли·ят
| МИН.ДЕЯТ.СВ.ПРИЧ. Ж.Р. = хид·ри·ра·ла
| МИН.ДЕЯТ.СВ.ПРИЧ. Ж.Р. ЧЛЕН = хид·ри·ра·ла·та
| МИН.ДЕЯТ.СВ.ПРИЧ. СР.Р. = хид·ри·ра·ло
| МИН.ДЕЯТ.СВ.ПРИЧ. СР.Р. ЧЛЕН = хид·ри·ра·ло·то
| МИН.ДЕЯТ.СВ.ПРИЧ. МН.Ч. = хид·ри·ра·ли
| МИН.ДЕЯТ.СВ.ПРИЧ. МН.Ч. ЧЛЕН = хид·ри·ра·ли·те
| МИН.ДЕЯТ.НЕСВ.ПРИЧ. М.Р. = хид·ри·рал
| МИН.ДЕЯТ.НЕСВ.ПРИЧ. М.Р. НЕПЪЛЕН ЧЛЕН = хид·ри·ра·лия
| МИН.ДЕЯТ.НЕСВ.ПРИЧ. М.Р. ПЪЛЕН ЧЛЕН = хид·ри·ра·ли·ят
| МИН.ДЕЯТ.НЕСВ.ПРИЧ. Ж.Р. = хид·ри·ра·ла
| МИН.ДЕЯТ.НЕСВ.ПРИЧ. Ж.Р. ЧЛЕН = хид·ри·ра·ла·та
| МИН.ДЕЯТ.НЕСВ.ПРИЧ. СР.Р. = хид·ри·ра·ло
| МИН.ДЕЯТ.НЕСВ.ПРИЧ. СР.Р. ЧЛЕН = хид·ри·ра·ло·то
| МИН.ДЕЯТ.НЕСВ.ПРИЧ. МН.Ч. = хид·ри·ра·ли
| МИН.ДЕЯТ.НЕСВ.ПРИЧ. МН.Ч. ЧЛЕН = хид·ри·ра·ли·те
| СЕГ.ДЕЯТ.ПРИЧ. М.Р. = хид·ри·ращ
| СЕГ.ДЕЯТ.ПРИЧ. М.Р. НЕПЪЛЕН ЧЛЕН = хид·ри·ра·щия
| СЕГ.ДЕЯТ.ПРИЧ. М.Р. ПЪЛЕН ЧЛЕН = хид·ри·ра·щи·ят
| СЕГ.ДЕЯТ.ПРИЧ. Ж.Р. = хид·ри·ра·ща
| СЕГ.ДЕЯТ.ПРИЧ. Ж.Р. ЧЛЕН = хид·ри·ра·ща·та
| СЕГ.ДЕЯТ.ПРИЧ. СР.Р. = хид·ри·ра·що
| СЕГ.ДЕЯТ.ПРИЧ. СР.Р. ЧЛЕН = хид·ри·ра·що·то
| СЕГ.ДЕЯТ.ПРИЧ. МН.Ч. = хид·ри·ра·щи
| СЕГ.ДЕЯТ.ПРИЧ. МН.Ч. ЧЛЕН = хид·ри·ра·щи·те
| ДЕЕПРИЧАСТИЕ = хид·ри·рай·ки
| СКРИТИ ПРЕПРАТКИ = 
[[хидрирам]],
[[хидрираш]],
[[хидрира]],
[[хидрираме]],
[[хидрирате]],
[[хидрират]],
[[хидрирах]],
[[хидрирахме]],
[[хидрирахте]],
[[хидрираха]],
[[хидрираше]],
[[хидрирай]],
[[хидрирайте]],
[[хидрирал]],
[[хидриралия]],
[[хидриралият]],
[[хидрирала]],
[[хидриралата]],
[[хидрирало]],
[[хидриралото]],
[[хидрирали]],
[[хидриралите]],
[[хидриран]],
[[хидрирания]],
[[хидрираният]],
[[хидрирана]],
[[хидрираната]],
[[хидрирано]],
[[хидрираното]],
[[хидрирани]],
[[хидрираните]],
[[хидриращ]],
[[хидриращия]],
[[хидриращият]],
[[хидрираща]],
[[хидриращата]],
[[хидриращо]],
[[хидриращото]],
[[хидриращи]],
[[хидриращите]],
[[хидрирайки]],
[[хидрирал съм]],
[[хидрирала съм]],
[[хидрирало съм]],
[[хидрирали сме]],
[[хидрирал си]],
[[хидрирала си]],
[[хидрирало си]],
[[хидрирали сте]],
[[хидрирал е]],
[[хидрирала е]],
[[хидрирало е]],
[[хидрирали са]],
[[бях хидрирал]],
[[бях хидрирала]],
[[бях хидрирало]],
[[бяхме хидрирали]],
[[беше хидрирал]],
[[беше хидрирала]],
[[беше хидрирало]],
[[бяхте хидрирали]],
[[бяха хидрирали]],
[[ще хидрирам]],
[[ще хидрираме]],
[[ще хидрираш]],
[[ще хидрирате]],
[[ще хидрира]],
[[ще хидрират]],
[[ще съм хидрирал]],
[[ще съм хидрирала]],
[[ще съм хидрирало]],
[[ще сме хидрирали]],
[[ще си хидрирал]],
[[ще си хидрирала]],
[[ще си хидрирало]],
[[ще сте хидрирали]],
[[ще е хидрирал]],
[[ще е хидрирала]],
[[ще е хидрирало]],
[[ще са хидрирали]],
[[щях да хидрирам]],
[[щяхме да хидрираме]],
[[щеше да хидрираш]],
[[щяхте да хидрирате]],
[[щеше да хидрира]],
[[щяха да хидрират]],
[[щях да съм хидрирал]],
[[щях да съм хидрирала]],
[[щях да съм хидрирало]],
[[щяхме да сме хидрирали]],
[[щеше да си хидрирал]],
[[щеше да си хидрирала]],
[[щеше да си хидрирало]],
[[щяхте да сте хидрирали]],
[[щеше да е хидрирал]],
[[щеше да е хидрирала]],
[[щеше да е хидрирало]],
[[щяха да са хидрирали]],
[[бил съм хидрирал]],
[[била съм хидрирала]],
[[било съм хидрирало]],
[[били сме хидрирали]],
[[бил си хидрирал]],
[[била си хидрирала]],
[[било си хидрирало]],
[[били сте хидрирали]],
[[бил е хидрирал]],
[[била е хидрирала]],
[[било е хидрирало]],
[[били са хидрирали]],
[[щял съм да хидрирам]],
[[щяла съм да хидрирам]],
[[щяло съм да хидрирам]],
[[щели сме да хидрираме]],
[[щял си да хидрираш]],
[[щяла си да хидрираш]],
[[щяло си да хидрираш]],
[[щели сте да хидрирате]],
[[щял да хидрира]],
[[щяла да хидрира]],
[[щяло да хидрира]],
[[щели да хидрират]],
[[щял е да хидрира]],
[[щяла е да хидрира]],
[[щяло е да хидрира]],
[[щели са да хидрират]],
[[щял съм да съм хидрирал]],
[[щяла съм да съм хидрирала]],
[[щяло съм да съм хидрирало]],
[[щели сме да сме хидрирали]],
[[щял си да си хидрирал]],
[[щяла си да си хидрирала]],
[[щяло си да си хидрирало]],
[[щели сте да сте хидрирали]],
[[щял да е хидрирал]],
[[щяла да е хидрирала]],
[[щяло да е хидрирало]],
[[щели да са хидрирали]],
[[щял е да е хидрирал]],
[[щяла е да е хидрирала]],
[[щяло е да е хидрирало]],
[[щели са да са хидрирали]],
[[бих хидрирал]],
[[бих хидрирала]],
[[бих хидрирало]],
[[бихме хидрирали]],
[[би хидрирал]],
[[би хидрирала]],
[[би хидрирало]],
[[бихте хидрирали]],
[[биха хидрирали]],
}}</text>
      <sha1>sh5pwo8usc0cyij846l5x566v8xf9do</sha1>
    </revision>
  </page>
  <page>
    <title>Шаблон:Словоформи/хиля</title>
    <ns>10</ns>
    <id>446945</id>
    <revision>
      <id>478927</id>
      <timestamp>2005-05-07T19:28:59Z</timestamp>
      <contributor>
        <username>Bgbot</username>
        <id>83</id>
      </contributor>
      <comment>Борислав: Шаблон със словоформи</comment>
      <model>wikitext</model>
      <format>text/x-wiki</format>
      <text bytes="18890" xml:space="preserve">{{Шаблон:Словоформи/Глагол|
  ОСНОВНА ФОРМА = хиля
| СЕГ.ВР., 1Л., ЕД.Ч. = хи·ля
| СЕГ.ВР., 1Л., МН.Ч. = хи·лим
| СЕГ.ВР., 2Л., ЕД.Ч. = хи·лиш
| СЕГ.ВР., 2Л., МН.Ч. = хи·ли·те
| СЕГ.ВР., 3Л., ЕД.Ч. = хи·ли
| СЕГ.ВР., 3Л., МН.Ч. = хи·лят
| МИН.СВ.ВР., 1Л., ЕД.Ч. = хи·лих
| МИН.СВ.ВР., 1Л., МН.Ч. = хи·лих·ме
| МИН.СВ.ВР., 2Л., ЕД.Ч. = хи·ли
| МИН.СВ.ВР., 2Л., МН.Ч. = хи·лих·те
| МИН.СВ.ВР., 3Л., ЕД.Ч. = хи·ли
| МИН.СВ.ВР., 3Л., МН.Ч. = хи·ли·ха
| МИН.НЕСВ.ВР., 1Л., ЕД.Ч. = хи·лех
| МИН.НЕСВ.ВР., 1Л., МН.Ч. = хи·лех·ме
| МИН.НЕСВ.ВР., 2Л., ЕД.Ч. = хи·ле·ше
| МИН.НЕСВ.ВР., 2Л., МН.Ч. = хи·лех·те
| МИН.НЕСВ.ВР., 3Л., ЕД.Ч. = хи·ле·ше
| МИН.НЕСВ.ВР., 3Л., МН.Ч. = хи·ле·ха
| МИН.НЕОПР.ВР., 1Л., ЕД.Ч., М.Р. = хилил съм
| МИН.НЕОПР.ВР., 1Л., ЕД.Ч., Ж.Р. = хилила съм
| МИН.НЕОПР.ВР., 1Л., ЕД.Ч., СР.Р. = хилило съм
| МИН.НЕОПР.ВР., 1Л., МН.Ч. = хилили сме
| МИН.НЕОПР.ВР., 2Л., ЕД.Ч., М.Р. = хилил си
| МИН.НЕОПР.ВР., 2Л., ЕД.Ч., Ж.Р. = хилила си
| МИН.НЕОПР.ВР., 2Л., ЕД.Ч., СР.Р. = хилило си
| МИН.НЕОПР.ВР., 2Л., МН.Ч. = хилили сте
| МИН.НЕОПР.ВР., 3Л., ЕД.Ч., М.Р. = хилил е
| МИН.НЕОПР.ВР., 3Л., ЕД.Ч., Ж.Р. = хилила е
| МИН.НЕОПР.ВР., 3Л., ЕД.Ч., СР.Р. = хилило е
| МИН.НЕОПР.ВР., 3Л., МН.Ч. = хилили са
| МИН.ПРЕД.ВР., 1Л., ЕД.Ч., М.Р. = бях хилил
| МИН.ПРЕД.ВР., 1Л., ЕД.Ч., Ж.Р. = бях хилила
| МИН.ПРЕД.ВР., 1Л., ЕД.Ч., СР.Р. = бях хилило
| МИН.ПРЕД.ВР., 1Л., МН.Ч. = бяхме хилили
| МИН.ПРЕД.ВР., 2Л., ЕД.Ч., М.Р. = беше хилил
| МИН.ПРЕД.ВР., 2Л., ЕД.Ч., Ж.Р. = беше хилила
| МИН.ПРЕД.ВР., 2Л., ЕД.Ч., СР.Р. = беше хилило
| МИН.ПРЕД.ВР., 2Л., МН.Ч. = бяхте хилили
| МИН.ПРЕД.ВР., 3Л., ЕД.Ч., М.Р. = беше хилил
| МИН.ПРЕД.ВР., 3Л., ЕД.Ч., Ж.Р. = беше хилила
| МИН.ПРЕД.ВР., 3Л., ЕД.Ч., СР.Р. = беше хилило
| МИН.ПРЕД.ВР., 3Л., МН.Ч. = бяха хилили
| БЪД.ВР., 1Л., ЕД.Ч. = ще хиля
| БЪД.ВР., 1Л., МН.Ч. = ще хилим
| БЪД.ВР., 2Л., ЕД.Ч. = ще хилиш
| БЪД.ВР., 2Л., МН.Ч. = ще хилите
| БЪД.ВР., 3Л., ЕД.Ч. = ще хили
| БЪД.ВР., 3Л., МН.Ч. = ще хилят
| БЪД.ПРЕД.ВР., 1Л., ЕД.Ч., М.Р. = ще съм хилил
| БЪД.ПРЕД.ВР., 1Л., ЕД.Ч., Ж.Р. = ще съм хилила
| БЪД.ПРЕД.ВР., 1Л., ЕД.Ч., СР.Р. = ще съм хилило
| БЪД.ПРЕД.ВР., 1Л., МН.Ч. = ще сме хилили
| БЪД.ПРЕД.ВР., 2Л., ЕД.Ч., М.Р. = ще си хилил
| БЪД.ПРЕД.ВР., 2Л., ЕД.Ч., Ж.Р. = ще си хилила
| БЪД.ПРЕД.ВР., 2Л., ЕД.Ч., СР.Р. = ще си хилило
| БЪД.ПРЕД.ВР., 2Л., МН.Ч. = ще сте хилили
| БЪД.ПРЕД.ВР., 3Л., ЕД.Ч., М.Р. = ще е хилил
| БЪД.ПРЕД.ВР., 3Л., ЕД.Ч., Ж.Р. = ще е хилила
| БЪД.ПРЕД.ВР., 3Л., ЕД.Ч., СР.Р. = ще е хилило
| БЪД.ПРЕД.ВР., 3Л., МН.Ч. = ще са хилили
| БЪД.ВР. В МИН., 1Л., ЕД.Ч. = щях да хиля
| БЪД.ВР. В МИН., 1Л., МН.Ч. = щяхме да хилим
| БЪД.ВР. В МИН., 2Л., ЕД.Ч. = щеше да хилиш
| БЪД.ВР. В МИН., 2Л., МН.Ч. = щяхте да хилите
| БЪД.ВР. В МИН., 3Л., ЕД.Ч. = щеше да хили
| БЪД.ВР. В МИН., 3Л., МН.Ч. = щяха да хилят
| БЪД.ПРЕД.ВР. В МИН., 1Л., ЕД.Ч., М.Р. = щях да съм хилил
| БЪД.ПРЕД.ВР. В МИН., 1Л., ЕД.Ч., Ж.Р. = щях да съм хилила
| БЪД.ПРЕД.ВР. В МИН., 1Л., ЕД.Ч., СР.Р. = щях да съм хилило
| БЪД.ПРЕД.ВР. В МИН., 1Л., МН.Ч. = щяхме да сме хилили
| БЪД.ПРЕД.ВР. В МИН., 2Л., ЕД.Ч., М.Р. = щеше да си хилил
| БЪД.ПРЕД.ВР. В МИН., 2Л., ЕД.Ч., Ж.Р. = щеше да си хилила
| БЪД.ПРЕД.ВР. В МИН., 2Л., ЕД.Ч., СР.Р. = щеше да си хилило
| БЪД.ПРЕД.ВР. В МИН., 2Л., МН.Ч. = щяхте да сте хилили
| БЪД.ПРЕД.ВР. В МИН., 3Л., ЕД.Ч., М.Р. = щеше да е хилил
| БЪД.ПРЕД.ВР. В МИН., 3Л., ЕД.Ч., Ж.Р. = щеше да е хилила
| БЪД.ПРЕД.ВР. В МИН., 3Л., ЕД.Ч., СР.Р. = щеше да е хилило
| БЪД.ПРЕД.ВР. В МИН., 3Л., МН.Ч. = щяха да са хилили
| ПР.НАКЛ., СЕГ.ВР., 1Л., ЕД.Ч., М.Р. = хилел съм
| ПР.НАКЛ., СЕГ.ВР., 1Л., ЕД.Ч., Ж.Р. = хилела съм
| ПР.НАКЛ., СЕГ.ВР., 1Л., ЕД.Ч., СР.Р. = хилело съм
| ПР.НАКЛ., СЕГ.ВР., 1Л., МН.Ч. = хилели сме
| ПР.НАКЛ., СЕГ.ВР., 2Л., ЕД.Ч., М.Р. = хилел си
| ПР.НАКЛ., СЕГ.ВР., 2Л., ЕД.Ч., Ж.Р. = хилела си
| ПР.НАКЛ., СЕГ.ВР., 2Л., ЕД.Ч., СР.Р. = хилело си
| ПР.НАКЛ., СЕГ.ВР., 2Л., МН.Ч. = хилели сте
| ПР.НАКЛ., СЕГ.ВР., 3Л., ЕД.Ч., М.Р. = хилел (е)
| ПР.НАКЛ., СЕГ.ВР., 3Л., ЕД.Ч., Ж.Р. = хилела (е)
| ПР.НАКЛ., СЕГ.ВР., 3Л., ЕД.Ч., СР.Р. = хилело (е)
| ПР.НАКЛ., СЕГ.ВР., 3Л., МН.Ч. = хилели (са)
| ПР.НАКЛ., МИН.СВ.ВР., 1Л., ЕД.Ч., М.Р. = хилил съм
| ПР.НАКЛ., МИН.СВ.ВР., 1Л., ЕД.Ч., Ж.Р. = хилила съм
| ПР.НАКЛ., МИН.СВ.ВР., 1Л., ЕД.Ч., СР.Р. = хилило съм
| ПР.НАКЛ., МИН.СВ.ВР., 1Л., МН.Ч. = хилили сме
| ПР.НАКЛ., МИН.СВ.ВР., 2Л., ЕД.Ч., М.Р. = хилил си
| ПР.НАКЛ., МИН.СВ.ВР., 2Л., ЕД.Ч., Ж.Р. = хилила си
| ПР.НАКЛ., МИН.СВ.ВР., 2Л., ЕД.Ч., СР.Р. = хилило си
| ПР.НАКЛ., МИН.СВ.ВР., 2Л., МН.Ч. = хилили сте
| ПР.НАКЛ., МИН.СВ.ВР., 3Л., ЕД.Ч., М.Р. = хилил (е)
| ПР.НАКЛ., МИН.СВ.ВР., 3Л., ЕД.Ч., Ж.Р. = хилила (е)
| ПР.НАКЛ., МИН.СВ.ВР., 3Л., ЕД.Ч., СР.Р. = хилило (е)
| ПР.НАКЛ., МИН.СВ.ВР., 3Л., МН.Ч. = хилили (са)
| ПР.НАКЛ., МИН.НЕОПР.ВР., 1Л., ЕД.Ч., М.Р. = бил съм хилил
| ПР.НАКЛ., МИН.НЕОПР.ВР., 1Л., ЕД.Ч., Ж.Р. = била съм хилила
| ПР.НАКЛ., МИН.НЕОПР.ВР., 1Л., ЕД.Ч., СР.Р. = било съм хилило
| ПР.НАКЛ., МИН.НЕОПР.ВР., 1Л., МН.Ч. = били сме хилили
| ПР.НАКЛ., МИН.НЕОПР.ВР., 2Л., ЕД.Ч., М.Р. = бил си хилил
| ПР.НАКЛ., МИН.НЕОПР.ВР., 2Л., ЕД.Ч., Ж.Р. = била си хилила
| ПР.НАКЛ., МИН.НЕОПР.ВР., 2Л., ЕД.Ч., СР.Р. = било си хилило
| ПР.НАКЛ., МИН.НЕОПР.ВР., 2Л., МН.Ч. = били сте хилили
| ПР.НАКЛ., МИН.НЕОПР.ВР., 3Л., ЕД.Ч., М.Р. = бил (е) хилил
| ПР.НАКЛ., МИН.НЕОПР.ВР., 3Л., ЕД.Ч., Ж.Р. = била (е) хилила
| ПР.НАКЛ., МИН.НЕОПР.ВР., 3Л., ЕД.Ч., СР.Р. = било (е) хилило
| ПР.НАКЛ., МИН.НЕОПР.ВР., 3Л., МН.Ч. = били (са) хилили
| ПР.НАКЛ., БЪД.ВР., 1Л., ЕД.Ч., М.Р. = щял съм да хиля
| ПР.НАКЛ., БЪД.ВР., 1Л., ЕД.Ч., Ж.Р. = щяла съм да хиля
| ПР.НАКЛ., БЪД.ВР., 1Л., ЕД.Ч., СР.Р. = щяло съм да хиля
| ПР.НАКЛ., БЪД.ВР., 1Л., МН.Ч. = щели сме да хилим
| ПР.НАКЛ., БЪД.ВР., 2Л., ЕД.Ч., М.Р. = щял си да хилиш
| ПР.НАКЛ., БЪД.ВР., 2Л., ЕД.Ч., Ж.Р. = щяла си да хилиш
| ПР.НАКЛ., БЪД.ВР., 2Л., ЕД.Ч., СР.Р. = щяло си да хилиш
| ПР.НАКЛ., БЪД.ВР., 2Л., МН.Ч. = щели сте да хилите
| ПР.НАКЛ., БЪД.ВР., 3Л., ЕД.Ч., М.Р. = щял (е) да хили
| ПР.НАКЛ., БЪД.ВР., 3Л., ЕД.Ч., Ж.Р. = щяла (е) да хили
| ПР.НАКЛ., БЪД.ВР., 3Л., ЕД.Ч., СР.Р. = щяло (е) да хили
| ПР.НАКЛ., БЪД.ВР., 3Л., МН.Ч. = щели (са) да хилят
| ПР.НАКЛ., БЪД.ПРЕД.ВР., 1Л., ЕД.Ч., М.Р. = щял съм да съм хилил
| ПР.НАКЛ., БЪД.ПРЕД.ВР., 1Л., ЕД.Ч., Ж.Р. = щяла съм да съм хилила
| ПР.НАКЛ., БЪД.ПРЕД.ВР., 1Л., ЕД.Ч., СР.Р. = щяло съм да съм хилило
| ПР.НАКЛ., БЪД.ПРЕД.ВР., 1Л., МН.Ч. = щели сме да сме хилили
| ПР.НАКЛ., БЪД.ПРЕД.ВР., 2Л., ЕД.Ч., М.Р. = щял си да си хилил
| ПР.НАКЛ., БЪД.ПРЕД.ВР., 2Л., ЕД.Ч., Ж.Р. = щяла си да си хилила
| ПР.НАКЛ., БЪД.ПРЕД.ВР., 2Л., ЕД.Ч., СР.Р. = щяло си да си хилило
| ПР.НАКЛ., БЪД.ПРЕД.ВР., 2Л., МН.Ч. = щели сте да сте хилили
| ПР.НАКЛ., БЪД.ПРЕД.ВР., 3Л., ЕД.Ч., М.Р. = щял (е) да е хилил
| ПР.НАКЛ., БЪД.ПРЕД.ВР., 3Л., ЕД.Ч., Ж.Р. = щяла (е) да е хилила
| ПР.НАКЛ., БЪД.ПРЕД.ВР., 3Л., ЕД.Ч., СР.Р. = щяло (е) да е хилило
| ПР.НАКЛ., БЪД.ПРЕД.ВР., 3Л., МН.Ч. = щели (са) да са хилили
| УСЛОВНО НАКЛОНЕНИЕ, 1Л., ЕД.Ч., М.Р. = бих хилил
| УСЛОВНО НАКЛОНЕНИЕ, 1Л., ЕД.Ч., Ж.Р. = бих хилила
| УСЛОВНО НАКЛОНЕНИЕ, 1Л., ЕД.Ч., СР.Р. = бих хилило
| УСЛОВНО НАКЛОНЕНИЕ, 1Л., МН.Ч. = бихме хилили
| УСЛОВНО НАКЛОНЕНИЕ, 2Л., ЕД.Ч., М.Р. = би хилил
| УСЛОВНО НАКЛОНЕНИЕ, 2Л., ЕД.Ч., Ж.Р. = би хилила
| УСЛОВНО НАКЛОНЕНИЕ, 2Л., ЕД.Ч., СР.Р. = би хилило
| УСЛОВНО НАКЛОНЕНИЕ, 2Л., МН.Ч. = бихте хилили
| УСЛОВНО НАКЛОНЕНИЕ, 3Л., ЕД.Ч., М.Р. = би хилил
| УСЛОВНО НАКЛОНЕНИЕ, 3Л., ЕД.Ч., Ж.Р. = би хилила
| УСЛОВНО НАКЛОНЕНИЕ, 3Л., ЕД.Ч., СР.Р. = би хилило
| УСЛОВНО НАКЛОНЕНИЕ, 3Л., МН.Ч. = биха хилили
| ПОВЕЛИТЕЛНО НАКЛОНЕНИЕ, ЕД.Ч. = хи·ли
| ПОВЕЛИТЕЛНО НАКЛОНЕНИЕ, МН.Ч. = хи·ле·те
| МИН.СТРАД.ПРИЧ. М.Р. = хи·лен
| МИН.СТРАД.ПРИЧ. М.Р. НЕПЪЛЕН ЧЛЕН = хи·ле·ния
| МИН.СТРАД.ПРИЧ. М.Р. ПЪЛЕН ЧЛЕН = хи·ле·ни·ят
| МИН.СТРАД.ПРИЧ. Ж.Р. = хи·ле·на
| МИН.СТРАД.ПРИЧ. Ж.Р. ЧЛЕН = хи·ле·на·та
| МИН.СТРАД.ПРИЧ. СР.Р. = хи·ле·но
| МИН.СТРАД.ПРИЧ. СР.Р. ЧЛЕН = хи·ле·но·то
| МИН.СТРАД.ПРИЧ. МН.Ч. = хи·ле·ни
| МИН.СТРАД.ПРИЧ. МН.Ч. ЧЛЕН = хи·ле·ни·те
| МИН.ДЕЯТ.СВ.ПРИЧ. М.Р. = хи·лил
| МИН.ДЕЯТ.СВ.ПРИЧ. М.Р. НЕПЪЛЕН ЧЛЕН = хи·ли·лия
| МИН.ДЕЯТ.СВ.ПРИЧ. М.Р. ПЪЛЕН ЧЛЕН = хи·ли·ли·ят
| МИН.ДЕЯТ.СВ.ПРИЧ. Ж.Р. = хи·ли·ла
| МИН.ДЕЯТ.СВ.ПРИЧ. Ж.Р. ЧЛЕН = хи·ли·ла·та
| МИН.ДЕЯТ.СВ.ПРИЧ. СР.Р. = хи·ли·ло
| МИН.ДЕЯТ.СВ.ПРИЧ. СР.Р. ЧЛЕН = хи·ли·ло·то
| МИН.ДЕЯТ.СВ.ПРИЧ. МН.Ч. = хи·ли·ли
| МИН.ДЕЯТ.СВ.ПРИЧ. МН.Ч. ЧЛЕН = хи·ли·ли·те
| МИН.ДЕЯТ.НЕСВ.ПРИЧ. М.Р. = хи·лел
| МИН.ДЕЯТ.НЕСВ.ПРИЧ. М.Р. НЕПЪЛЕН ЧЛЕН = хи·ле·лия
| МИН.ДЕЯТ.НЕСВ.ПРИЧ. М.Р. ПЪЛЕН ЧЛЕН = хи·ле·ли·ят
| МИН.ДЕЯТ.НЕСВ.ПРИЧ. Ж.Р. = хи·ле·ла
| МИН.ДЕЯТ.НЕСВ.ПРИЧ. Ж.Р. ЧЛЕН = хи·ле·ла·та
| МИН.ДЕЯТ.НЕСВ.ПРИЧ. СР.Р. = хи·ле·ло
| МИН.ДЕЯТ.НЕСВ.ПРИЧ. СР.Р. ЧЛЕН = хи·ле·ло·то
| МИН.ДЕЯТ.НЕСВ.ПРИЧ. МН.Ч. = хи·ле·ли
| МИН.ДЕЯТ.НЕСВ.ПРИЧ. МН.Ч. ЧЛЕН = хи·ле·ли·те
| СЕГ.ДЕЯТ.ПРИЧ. М.Р. = хи·лещ
| СЕГ.ДЕЯТ.ПРИЧ. М.Р. НЕПЪЛЕН ЧЛЕН = хи·ле·щия
| СЕГ.ДЕЯТ.ПРИЧ. М.Р. ПЪЛЕН ЧЛЕН = хи·ле·щи·ят
| СЕГ.ДЕЯТ.ПРИЧ. Ж.Р. = хи·ле·ща
| СЕГ.ДЕЯТ.ПРИЧ. Ж.Р. ЧЛЕН = хи·ле·ща·та
| СЕГ.ДЕЯТ.ПРИЧ. СР.Р. = хи·ле·що
| СЕГ.ДЕЯТ.ПРИЧ. СР.Р. ЧЛЕН = хи·ле·що·то
| СЕГ.ДЕЯТ.ПРИЧ. МН.Ч. = хи·ле·щи
| СЕГ.ДЕЯТ.ПРИЧ. МН.Ч. ЧЛЕН = хи·ле·щи·те
| ДЕЕПРИЧАСТИЕ = хи·лей·ки
| СКРИТИ ПРЕПРАТКИ = 
[[хиля]],
[[хилиш]],
[[хили]],
[[хилим]],
[[хилите]],
[[хилят]],
[[хилих]],
[[хилихме]],
[[хилихте]],
[[хилиха]],
[[хилех]],
[[хилеше]],
[[хилехме]],
[[хилехте]],
[[хилеха]],
[[хилете]],
[[хилил]],
[[хилилия]],
[[хилилият]],
[[хилила]],
[[хилилата]],
[[хилило]],
[[хилилото]],
[[хилили]],
[[хилилите]],
[[хилел]],
[[хилелия]],
[[хилелият]],
[[хилела]],
[[хилелата]],
[[хилело]],
[[хилелото]],
[[хилели]],
[[хилелите]],
[[хилен]],
[[хиления]],
[[хиленият]],
[[хилена]],
[[хилената]],
[[хилено]],
[[хиленото]],
[[хилени]],
[[хилените]],
[[хилещ]],
[[хилещия]],
[[хилещият]],
[[хилеща]],
[[хилещата]],
[[хилещо]],
[[хилещото]],
[[хилещи]],
[[хилещите]],
[[хилейки]],
[[хилил съм]],
[[хилила съм]],
[[хилило съм]],
[[хилили сме]],
[[хилил си]],
[[хилила си]],
[[хилило си]],
[[хилили сте]],
[[хилил е]],
[[хилила е]],
[[хилило е]],
[[хилили са]],
[[бях хилил]],
[[бях хилила]],
[[бях хилило]],
[[бяхме хилили]],
[[беше хилил]],
[[беше хилила]],
[[беше хилило]],
[[бяхте хилили]],
[[бяха хилили]],
[[ще хиля]],
[[ще хилим]],
[[ще хилиш]],
[[ще хилите]],
[[ще хили]],
[[ще хилят]],
[[ще съм хилил]],
[[ще съм хилила]],
[[ще съм хилило]],
[[ще сме хилили]],
[[ще си хилил]],
[[ще си хилила]],
[[ще си хилило]],
[[ще сте хилили]],
[[ще е хилил]],
[[ще е хилила]],
[[ще е хилило]],
[[ще са хилили]],
[[щях да хиля]],
[[щяхме да хилим]],
[[щеше да хилиш]],
[[щяхте да хилите]],
[[щеше да хили]],
[[щяха да хилят]],
[[щях да съм хилил]],
[[щях да съм хилила]],
[[щях да съм хилило]],
[[щяхме да сме хилили]],
[[щеше да си хилил]],
[[щеше да си хилила]],
[[щеше да си хилило]],
[[щяхте да сте хилили]],
[[щеше да е хилил]],
[[щеше да е хилила]],
[[щеше да е хилило]],
[[щяха да са хилили]],
[[хилел съм]],
[[хилела съм]],
[[хилело съм]],
[[хилели сме]],
[[хилел си]],
[[хилела си]],
[[хилело си]],
[[хилели сте]],
[[хилел е]],
[[хилела е]],
[[хилело е]],
[[хилели са]],
[[бил съм хилил]],
[[била съм хилила]],
[[било съм хилило]],
[[били сме хилили]],
[[бил си хилил]],
[[била си хилила]],
[[било си хилило]],
[[били сте хилили]],
[[бил е хилил]],
[[била е хилила]],
[[било е хилило]],
[[били са хилили]],
[[щял съм да хиля]],
[[щяла съм да хиля]],
[[щяло съм да хиля]],
[[щели сме да хилим]],
[[щял си да хилиш]],
[[щяла си да хилиш]],
[[щяло си да хилиш]],
[[щели сте да хилите]],
[[щял да хили]],
[[щяла да хили]],
[[щяло да хили]],
[[щели да хилят]],
[[щял е да хили]],
[[щяла е да хили]],
[[щяло е да хили]],
[[щели са да хилят]],
[[щял съм да съм хилил]],
[[щяла съм да съм хилила]],
[[щяло съм да съм хилило]],
[[щели сме да сме хилили]],
[[щял си да си хилил]],
[[щяла си да си хилила]],
[[щяло си да си хилило]],
[[щели сте да сте хилили]],
[[щял да е хилил]],
[[щяла да е хилила]],
[[щяло да е хилило]],
[[щели да са хилили]],
[[щял е да е хилил]],
[[щяла е да е хилила]],
[[щяло е да е хилило]],
[[щели са да са хилили]],
[[бих хилил]],
[[бих хилила]],
[[бих хилило]],
[[бихме хилили]],
[[би хилил]],
[[би хилила]],
[[би хилило]],
[[бихте хилили]],
[[биха хилили]],
}}</text>
      <sha1>di6bm1fsikikmaypar1inkw47ur1cdk</sha1>
    </revision>
  </page>
  <page>
    <title>Шаблон:Словоформи/хилядя</title>
    <ns>10</ns>
    <id>458419</id>
    <revision>
      <id>490401</id>
      <timestamp>2005-05-08T10:21:20Z</timestamp>
      <contributor>
        <username>Bgbot</username>
        <id>83</id>
      </contributor>
      <comment>Борислав: Шаблон със словоформи</comment>
      <model>wikitext</model>
      <format>text/x-wiki</format>
      <text bytes="20464" xml:space="preserve">{{Шаблон:Словоформи/Глагол|
  ОСНОВНА ФОРМА = хилядя
| СЕГ.ВР., 1Л., ЕД.Ч. = хи·ля·дя
| СЕГ.ВР., 1Л., МН.Ч. = хи·ля·дим
| СЕГ.ВР., 2Л., ЕД.Ч. = хи·ля·диш
| СЕГ.ВР., 2Л., МН.Ч. = хи·ля·ди·те
| СЕГ.ВР., 3Л., ЕД.Ч. = хи·ля·ди
| СЕГ.ВР., 3Л., МН.Ч. = хи·ля·дят
| МИН.СВ.ВР., 1Л., ЕД.Ч. = хи·ля·дих
| МИН.СВ.ВР., 1Л., МН.Ч. = хи·ля·дих·ме
| МИН.СВ.ВР., 2Л., ЕД.Ч. = хи·ля·ди
| МИН.СВ.ВР., 2Л., МН.Ч. = хи·ля·дих·те
| МИН.СВ.ВР., 3Л., ЕД.Ч. = хи·ля·ди
| МИН.СВ.ВР., 3Л., МН.Ч. = хи·ля·ди·ха
| МИН.НЕСВ.ВР., 1Л., ЕД.Ч. = хи·ля·дях
| МИН.НЕСВ.ВР., 1Л., МН.Ч. = хи·ля·дях·ме
| МИН.НЕСВ.ВР., 2Л., ЕД.Ч. = хи·ля·де·ше
| МИН.НЕСВ.ВР., 2Л., МН.Ч. = хи·ля·дях·те
| МИН.НЕСВ.ВР., 3Л., ЕД.Ч. = хи·ля·де·ше
| МИН.НЕСВ.ВР., 3Л., МН.Ч. = хи·ля·дя·ха
| МИН.НЕОПР.ВР., 1Л., ЕД.Ч., М.Р. = хилядил съм
| МИН.НЕОПР.ВР., 1Л., ЕД.Ч., Ж.Р. = хилядила съм
| МИН.НЕОПР.ВР., 1Л., ЕД.Ч., СР.Р. = хилядило съм
| МИН.НЕОПР.ВР., 1Л., МН.Ч. = хилядили сме
| МИН.НЕОПР.ВР., 2Л., ЕД.Ч., М.Р. = хилядил си
| МИН.НЕОПР.ВР., 2Л., ЕД.Ч., Ж.Р. = хилядила си
| МИН.НЕОПР.ВР., 2Л., ЕД.Ч., СР.Р. = хилядило си
| МИН.НЕОПР.ВР., 2Л., МН.Ч. = хилядили сте
| МИН.НЕОПР.ВР., 3Л., ЕД.Ч., М.Р. = хилядил е
| МИН.НЕОПР.ВР., 3Л., ЕД.Ч., Ж.Р. = хилядила е
| МИН.НЕОПР.ВР., 3Л., ЕД.Ч., СР.Р. = хилядило е
| МИН.НЕОПР.ВР., 3Л., МН.Ч. = хилядили са
| МИН.ПРЕД.ВР., 1Л., ЕД.Ч., М.Р. = бях хилядил
| МИН.ПРЕД.ВР., 1Л., ЕД.Ч., Ж.Р. = бях хилядила
| МИН.ПРЕД.ВР., 1Л., ЕД.Ч., СР.Р. = бях хилядило
| МИН.ПРЕД.ВР., 1Л., МН.Ч. = бяхме хилядили
| МИН.ПРЕД.ВР., 2Л., ЕД.Ч., М.Р. = беше хилядил
| МИН.ПРЕД.ВР., 2Л., ЕД.Ч., Ж.Р. = беше хилядила
| МИН.ПРЕД.ВР., 2Л., ЕД.Ч., СР.Р. = беше хилядило
| МИН.ПРЕД.ВР., 2Л., МН.Ч. = бяхте хилядили
| МИН.ПРЕД.ВР., 3Л., ЕД.Ч., М.Р. = беше хилядил
| МИН.ПРЕД.ВР., 3Л., ЕД.Ч., Ж.Р. = беше хилядила
| МИН.ПРЕД.ВР., 3Л., ЕД.Ч., СР.Р. = беше хилядило
| МИН.ПРЕД.ВР., 3Л., МН.Ч. = бяха хилядили
| БЪД.ВР., 1Л., ЕД.Ч. = ще хилядя
| БЪД.ВР., 1Л., МН.Ч. = ще хилядим
| БЪД.ВР., 2Л., ЕД.Ч. = ще хилядиш
| БЪД.ВР., 2Л., МН.Ч. = ще хилядите
| БЪД.ВР., 3Л., ЕД.Ч. = ще хиляди
| БЪД.ВР., 3Л., МН.Ч. = ще хилядят
| БЪД.ПРЕД.ВР., 1Л., ЕД.Ч., М.Р. = ще съм хилядил
| БЪД.ПРЕД.ВР., 1Л., ЕД.Ч., Ж.Р. = ще съм хилядила
| БЪД.ПРЕД.ВР., 1Л., ЕД.Ч., СР.Р. = ще съм хилядило
| БЪД.ПРЕД.ВР., 1Л., МН.Ч. = ще сме хилядили
| БЪД.ПРЕД.ВР., 2Л., ЕД.Ч., М.Р. = ще си хилядил
| БЪД.ПРЕД.ВР., 2Л., ЕД.Ч., Ж.Р. = ще си хилядила
| БЪД.ПРЕД.ВР., 2Л., ЕД.Ч., СР.Р. = ще си хилядило
| БЪД.ПРЕД.ВР., 2Л., МН.Ч. = ще сте хилядили
| БЪД.ПРЕД.ВР., 3Л., ЕД.Ч., М.Р. = ще е хилядил
| БЪД.ПРЕД.ВР., 3Л., ЕД.Ч., Ж.Р. = ще е хилядила
| БЪД.ПРЕД.ВР., 3Л., ЕД.Ч., СР.Р. = ще е хилядило
| БЪД.ПРЕД.ВР., 3Л., МН.Ч. = ще са хилядили
| БЪД.ВР. В МИН., 1Л., ЕД.Ч. = щях да хилядя
| БЪД.ВР. В МИН., 1Л., МН.Ч. = щяхме да хилядим
| БЪД.ВР. В МИН., 2Л., ЕД.Ч. = щеше да хилядиш
| БЪД.ВР. В МИН., 2Л., МН.Ч. = щяхте да хилядите
| БЪД.ВР. В МИН., 3Л., ЕД.Ч. = щеше да хиляди
| БЪД.ВР. В МИН., 3Л., МН.Ч. = щяха да хилядят
| БЪД.ПРЕД.ВР. В МИН., 1Л., ЕД.Ч., М.Р. = щях да съм хилядил
| БЪД.ПРЕД.ВР. В МИН., 1Л., ЕД.Ч., Ж.Р. = щях да съм хилядила
| БЪД.ПРЕД.ВР. В МИН., 1Л., ЕД.Ч., СР.Р. = щях да съм хилядило
| БЪД.ПРЕД.ВР. В МИН., 1Л., МН.Ч. = щяхме да сме хилядили
| БЪД.ПРЕД.ВР. В МИН., 2Л., ЕД.Ч., М.Р. = щеше да си хилядил
| БЪД.ПРЕД.ВР. В МИН., 2Л., ЕД.Ч., Ж.Р. = щеше да си хилядила
| БЪД.ПРЕД.ВР. В МИН., 2Л., ЕД.Ч., СР.Р. = щеше да си хилядило
| БЪД.ПРЕД.ВР. В МИН., 2Л., МН.Ч. = щяхте да сте хилядили
| БЪД.ПРЕД.ВР. В МИН., 3Л., ЕД.Ч., М.Р. = щеше да е хилядил
| БЪД.ПРЕД.ВР. В МИН., 3Л., ЕД.Ч., Ж.Р. = щеше да е хилядила
| БЪД.ПРЕД.ВР. В МИН., 3Л., ЕД.Ч., СР.Р. = щеше да е хилядило
| БЪД.ПРЕД.ВР. В МИН., 3Л., МН.Ч. = щяха да са хилядили
| ПР.НАКЛ., СЕГ.ВР., 1Л., ЕД.Ч., М.Р. = хилядял съм
| ПР.НАКЛ., СЕГ.ВР., 1Л., ЕД.Ч., Ж.Р. = хилядяла съм
| ПР.НАКЛ., СЕГ.ВР., 1Л., ЕД.Ч., СР.Р. = хилядяло съм
| ПР.НАКЛ., СЕГ.ВР., 1Л., МН.Ч. = хилядели сме
| ПР.НАКЛ., СЕГ.ВР., 2Л., ЕД.Ч., М.Р. = хилядял си
| ПР.НАКЛ., СЕГ.ВР., 2Л., ЕД.Ч., Ж.Р. = хилядяла си
| ПР.НАКЛ., СЕГ.ВР., 2Л., ЕД.Ч., СР.Р. = хилядяло си
| ПР.НАКЛ., СЕГ.ВР., 2Л., МН.Ч. = хилядели сте
| ПР.НАКЛ., СЕГ.ВР., 3Л., ЕД.Ч., М.Р. = хилядял (е)
| ПР.НАКЛ., СЕГ.ВР., 3Л., ЕД.Ч., Ж.Р. = хилядяла (е)
| ПР.НАКЛ., СЕГ.ВР., 3Л., ЕД.Ч., СР.Р. = хилядяло (е)
| ПР.НАКЛ., СЕГ.ВР., 3Л., МН.Ч. = хилядели (са)
| ПР.НАКЛ., МИН.СВ.ВР., 1Л., ЕД.Ч., М.Р. = хилядил съм
| ПР.НАКЛ., МИН.СВ.ВР., 1Л., ЕД.Ч., Ж.Р. = хилядила съм
| ПР.НАКЛ., МИН.СВ.ВР., 1Л., ЕД.Ч., СР.Р. = хилядило съм
| ПР.НАКЛ., МИН.СВ.ВР., 1Л., МН.Ч. = хилядили сме
| ПР.НАКЛ., МИН.СВ.ВР., 2Л., ЕД.Ч., М.Р. = хилядил си
| ПР.НАКЛ., МИН.СВ.ВР., 2Л., ЕД.Ч., Ж.Р. = хилядила си
| ПР.НАКЛ., МИН.СВ.ВР., 2Л., ЕД.Ч., СР.Р. = хилядило си
| ПР.НАКЛ., МИН.СВ.ВР., 2Л., МН.Ч. = хилядили сте
| ПР.НАКЛ., МИН.СВ.ВР., 3Л., ЕД.Ч., М.Р. = хилядил (е)
| ПР.НАКЛ., МИН.СВ.ВР., 3Л., ЕД.Ч., Ж.Р. = хилядила (е)
| ПР.НАКЛ., МИН.СВ.ВР., 3Л., ЕД.Ч., СР.Р. = хилядило (е)
| ПР.НАКЛ., МИН.СВ.ВР., 3Л., МН.Ч. = хилядили (са)
| ПР.НАКЛ., МИН.НЕОПР.ВР., 1Л., ЕД.Ч., М.Р. = бил съм хилядил
| ПР.НАКЛ., МИН.НЕОПР.ВР., 1Л., ЕД.Ч., Ж.Р. = била съм хилядила
| ПР.НАКЛ., МИН.НЕОПР.ВР., 1Л., ЕД.Ч., СР.Р. = било съм хилядило
| ПР.НАКЛ., МИН.НЕОПР.ВР., 1Л., МН.Ч. = били сме хилядили
| ПР.НАКЛ., МИН.НЕОПР.ВР., 2Л., ЕД.Ч., М.Р. = бил си хилядил
| ПР.НАКЛ., МИН.НЕОПР.ВР., 2Л., ЕД.Ч., Ж.Р. = била си хилядила
| ПР.НАКЛ., МИН.НЕОПР.ВР., 2Л., ЕД.Ч., СР.Р. = било си хилядило
| ПР.НАКЛ., МИН.НЕОПР.ВР., 2Л., МН.Ч. = били сте хилядили
| ПР.НАКЛ., МИН.НЕОПР.ВР., 3Л., ЕД.Ч., М.Р. = бил (е) хилядил
| ПР.НАКЛ., МИН.НЕОПР.ВР., 3Л., ЕД.Ч., Ж.Р. = била (е) хилядила
| ПР.НАКЛ., МИН.НЕОПР.ВР., 3Л., ЕД.Ч., СР.Р. = било (е) хилядило
| ПР.НАКЛ., МИН.НЕОПР.ВР., 3Л., МН.Ч. = били (са) хилядили
| ПР.НАКЛ., БЪД.ВР., 1Л., ЕД.Ч., М.Р. = щял съм да хилядя
| ПР.НАКЛ., БЪД.ВР., 1Л., ЕД.Ч., Ж.Р. = щяла съм да хилядя
| ПР.НАКЛ., БЪД.ВР., 1Л., ЕД.Ч., СР.Р. = щяло съм да хилядя
| ПР.НАКЛ., БЪД.ВР., 1Л., МН.Ч. = щели сме да хилядим
| ПР.НАКЛ., БЪД.ВР., 2Л., ЕД.Ч., М.Р. = щял си да хилядиш
| ПР.НАКЛ., БЪД.ВР., 2Л., ЕД.Ч., Ж.Р. = щяла си да хилядиш
| ПР.НАКЛ., БЪД.ВР., 2Л., ЕД.Ч., СР.Р. = щяло си да хилядиш
| ПР.НАКЛ., БЪД.ВР., 2Л., МН.Ч. = щели сте да хилядите
| ПР.НАКЛ., БЪД.ВР., 3Л., ЕД.Ч., М.Р. = щял (е) да хиляди
| ПР.НАКЛ., БЪД.ВР., 3Л., ЕД.Ч., Ж.Р. = щяла (е) да хиляди
| ПР.НАКЛ., БЪД.ВР., 3Л., ЕД.Ч., СР.Р. = щяло (е) да хиляди
| ПР.НАКЛ., БЪД.ВР., 3Л., МН.Ч. = щели (са) да хилядят
| ПР.НАКЛ., БЪД.ПРЕД.ВР., 1Л., ЕД.Ч., М.Р. = щял съм да съм хилядил
| ПР.НАКЛ., БЪД.ПРЕД.ВР., 1Л., ЕД.Ч., Ж.Р. = щяла съм да съм хилядила
| ПР.НАКЛ., БЪД.ПРЕД.ВР., 1Л., ЕД.Ч., СР.Р. = щяло съм да съм хилядило
| ПР.НАКЛ., БЪД.ПРЕД.ВР., 1Л., МН.Ч. = щели сме да сме хилядили
| ПР.НАКЛ., БЪД.ПРЕД.ВР., 2Л., ЕД.Ч., М.Р. = щял си да си хилядил
| ПР.НАКЛ., БЪД.ПРЕД.ВР., 2Л., ЕД.Ч., Ж.Р. = щяла си да си хилядила
| ПР.НАКЛ., БЪД.ПРЕД.ВР., 2Л., ЕД.Ч., СР.Р. = щяло си да си хилядило
| ПР.НАКЛ., БЪД.ПРЕД.ВР., 2Л., МН.Ч. = щели сте да сте хилядили
| ПР.НАКЛ., БЪД.ПРЕД.ВР., 3Л., ЕД.Ч., М.Р. = щял (е) да е хилядил
| ПР.НАКЛ., БЪД.ПРЕД.ВР., 3Л., ЕД.Ч., Ж.Р. = щяла (е) да е хилядила
| ПР.НАКЛ., БЪД.ПРЕД.ВР., 3Л., ЕД.Ч., СР.Р. = щяло (е) да е хилядило
| ПР.НАКЛ., БЪД.ПРЕД.ВР., 3Л., МН.Ч. = щели (са) да са хилядили
| УСЛОВНО НАКЛОНЕНИЕ, 1Л., ЕД.Ч., М.Р. = бих хилядил
| УСЛОВНО НАКЛОНЕНИЕ, 1Л., ЕД.Ч., Ж.Р. = бих хилядила
| УСЛОВНО НАКЛОНЕНИЕ, 1Л., ЕД.Ч., СР.Р. = бих хилядило
| УСЛОВНО НАКЛОНЕНИЕ, 1Л., МН.Ч. = бихме хилядили
| УСЛОВНО НАКЛОНЕНИЕ, 2Л., ЕД.Ч., М.Р. = би хилядил
| УСЛОВНО НАКЛОНЕНИЕ, 2Л., ЕД.Ч., Ж.Р. = би хилядила
| УСЛОВНО НАКЛОНЕНИЕ, 2Л., ЕД.Ч., СР.Р. = би хилядило
| УСЛОВНО НАКЛОНЕНИЕ, 2Л., МН.Ч. = бихте хилядили
| УСЛОВНО НАКЛОНЕНИЕ, 3Л., ЕД.Ч., М.Р. = би хилядил
| УСЛОВНО НАКЛОНЕНИЕ, 3Л., ЕД.Ч., Ж.Р. = би хилядила
| УСЛОВНО НАКЛОНЕНИЕ, 3Л., ЕД.Ч., СР.Р. = би хилядило
| УСЛОВНО НАКЛОНЕНИЕ, 3Л., МН.Ч. = биха хилядили
| ПОВЕЛИТЕЛНО НАКЛОНЕНИЕ, ЕД.Ч. = хи·ля·ди
| ПОВЕЛИТЕЛНО НАКЛОНЕНИЕ, МН.Ч. = хи·ля·де·те
| МИН.СТРАД.ПРИЧ. М.Р. = хи·ля·ден
| МИН.СТРАД.ПРИЧ. М.Р. НЕПЪЛЕН ЧЛЕН = хи·ля·де·ния
| МИН.СТРАД.ПРИЧ. М.Р. ПЪЛЕН ЧЛЕН = хи·ля·де·ни·ят
| МИН.СТРАД.ПРИЧ. Ж.Р. = хи·ля·де·на
| МИН.СТРАД.ПРИЧ. Ж.Р. ЧЛЕН = хи·ля·де·на·та
| МИН.СТРАД.ПРИЧ. СР.Р. = хи·ля·де·но
| МИН.СТРАД.ПРИЧ. СР.Р. ЧЛЕН = хи·ля·де·но·то
| МИН.СТРАД.ПРИЧ. МН.Ч. = хи·ля·де·ни
| МИН.СТРАД.ПРИЧ. МН.Ч. ЧЛЕН = хи·ля·де·ни·те
| МИН.ДЕЯТ.СВ.ПРИЧ. М.Р. = хи·ля·дил
| МИН.ДЕЯТ.СВ.ПРИЧ. М.Р. НЕПЪЛЕН ЧЛЕН = хи·ля·ди·лия
| МИН.ДЕЯТ.СВ.ПРИЧ. М.Р. ПЪЛЕН ЧЛЕН = хи·ля·ди·ли·ят
| МИН.ДЕЯТ.СВ.ПРИЧ. Ж.Р. = хи·ля·ди·ла
| МИН.ДЕЯТ.СВ.ПРИЧ. Ж.Р. ЧЛЕН = хи·ля·ди·ла·та
| МИН.ДЕЯТ.СВ.ПРИЧ. СР.Р. = хи·ля·ди·ло
| МИН.ДЕЯТ.СВ.ПРИЧ. СР.Р. ЧЛЕН = хи·ля·ди·ло·то
| МИН.ДЕЯТ.СВ.ПРИЧ. МН.Ч. = хи·ля·ди·ли
| МИН.ДЕЯТ.СВ.ПРИЧ. МН.Ч. ЧЛЕН = хи·ля·ди·ли·те
| МИН.ДЕЯТ.НЕСВ.ПРИЧ. М.Р. = хи·ля·дял
| МИН.ДЕЯТ.НЕСВ.ПРИЧ. М.Р. НЕПЪЛЕН ЧЛЕН = хи·ля·дя·лия
| МИН.ДЕЯТ.НЕСВ.ПРИЧ. М.Р. ПЪЛЕН ЧЛЕН = хи·ля·дя·ли·ят
| МИН.ДЕЯТ.НЕСВ.ПРИЧ. Ж.Р. = хи·ля·дя·ла
| МИН.ДЕЯТ.НЕСВ.ПРИЧ. Ж.Р. ЧЛЕН = хи·ля·дя·ла·та
| МИН.ДЕЯТ.НЕСВ.ПРИЧ. СР.Р. = хи·ля·дя·ло
| МИН.ДЕЯТ.НЕСВ.ПРИЧ. СР.Р. ЧЛЕН = хи·ля·дя·ло·то
| МИН.ДЕЯТ.НЕСВ.ПРИЧ. МН.Ч. = хи·ля·де·ли
| МИН.ДЕЯТ.НЕСВ.ПРИЧ. МН.Ч. ЧЛЕН = хи·ля·де·ли·те
| СЕГ.ДЕЯТ.ПРИЧ. М.Р. = хи·ля·дящ
| СЕГ.ДЕЯТ.ПРИЧ. М.Р. НЕПЪЛЕН ЧЛЕН = хи·ля·дя·щия
| СЕГ.ДЕЯТ.ПРИЧ. М.Р. ПЪЛЕН ЧЛЕН = хи·ля·дя·щи·ят
| СЕГ.ДЕЯТ.ПРИЧ. Ж.Р. = хи·ля·дя·ща
| СЕГ.ДЕЯТ.ПРИЧ. Ж.Р. ЧЛЕН = хи·ля·дя·ща·та
| СЕГ.ДЕЯТ.ПРИЧ. СР.Р. = хи·ля·дя·що
| СЕГ.ДЕЯТ.ПРИЧ. СР.Р. ЧЛЕН = хи·ля·дя·що·то
| СЕГ.ДЕЯТ.ПРИЧ. МН.Ч. = хи·ля·дя·щи
| СЕГ.ДЕЯТ.ПРИЧ. МН.Ч. ЧЛЕН = хи·ля·дя·щи·те
| ДЕЕПРИЧАСТИЕ = хи·ля·дей·ки
| СКРИТИ ПРЕПРАТКИ = 
[[хилядя]],
[[хилядиш]],
[[хиляди]],
[[хилядим]],
[[хилядите]],
[[хилядят]],
[[хилядих]],
[[хилядихме]],
[[хилядихте]],
[[хилядиха]],
[[хилядях]],
[[хилядеше]],
[[хилядяхме]],
[[хилядяхте]],
[[хилядяха]],
[[хилядете]],
[[хилядил]],
[[хилядилия]],
[[хилядилият]],
[[хилядила]],
[[хилядилата]],
[[хилядило]],
[[хилядилото]],
[[хилядили]],
[[хилядилите]],
[[хилядял]],
[[хилядялия]],
[[хилядялият]],
[[хилядяла]],
[[хилядялата]],
[[хилядяло]],
[[хилядялото]],
[[хилядели]],
[[хиляделите]],
[[хиляден]],
[[хилядения]],
[[хиляденият]],
[[хилядена]],
[[хилядената]],
[[хилядено]],
[[хиляденото]],
[[хилядени]],
[[хилядените]],
[[хилядящ]],
[[хилядящия]],
[[хилядящият]],
[[хилядяща]],
[[хилядящата]],
[[хилядящо]],
[[хилядящото]],
[[хилядящи]],
[[хилядящите]],
[[хилядейки]],
[[хилядил съм]],
[[хилядила съм]],
[[хилядило съм]],
[[хилядили сме]],
[[хилядил си]],
[[хилядила си]],
[[хилядило си]],
[[хилядили сте]],
[[хилядил е]],
[[хилядила е]],
[[хилядило е]],
[[хилядили са]],
[[бях хилядил]],
[[бях хилядила]],
[[бях хилядило]],
[[бяхме хилядили]],
[[беше хилядил]],
[[беше хилядила]],
[[беше хилядило]],
[[бяхте хилядили]],
[[бяха хилядили]],
[[ще хилядя]],
[[ще хилядим]],
[[ще хилядиш]],
[[ще хилядите]],
[[ще хиляди]],
[[ще хилядят]],
[[ще съм хилядил]],
[[ще съм хилядила]],
[[ще съм хилядило]],
[[ще сме хилядили]],
[[ще си хилядил]],
[[ще си хилядила]],
[[ще си хилядило]],
[[ще сте хилядили]],
[[ще е хилядил]],
[[ще е хилядила]],
[[ще е хилядило]],
[[ще са хилядили]],
[[щях да хилядя]],
[[щяхме да хилядим]],
[[щеше да хилядиш]],
[[щяхте да хилядите]],
[[щеше да хиляди]],
[[щяха да хилядят]],
[[щях да съм хилядил]],
[[щях да съм хилядила]],
[[щях да съм хилядило]],
[[щяхме да сме хилядили]],
[[щеше да си хилядил]],
[[щеше да си хилядила]],
[[щеше да си хилядило]],
[[щяхте да сте хилядили]],
[[щеше да е хилядил]],
[[щеше да е хилядила]],
[[щеше да е хилядило]],
[[щяха да са хилядили]],
[[хилядял съм]],
[[хилядяла съм]],
[[хилядяло съм]],
[[хилядели сме]],
[[хилядял си]],
[[хилядяла си]],
[[хилядяло си]],
[[хилядели сте]],
[[хилядял е]],
[[хилядяла е]],
[[хилядяло е]],
[[хилядели са]],
[[бил съм хилядил]],
[[била съм хилядила]],
[[било съм хилядило]],
[[били сме хилядили]],
[[бил си хилядил]],
[[била си хилядила]],
[[било си хилядило]],
[[били сте хилядили]],
[[бил е хилядил]],
[[била е хилядила]],
[[било е хилядило]],
[[били са хилядили]],
[[щял съм да хилядя]],
[[щяла съм да хилядя]],
[[щяло съм да хилядя]],
[[щели сме да хилядим]],
[[щял си да хилядиш]],
[[щяла си да хилядиш]],
[[щяло си да хилядиш]],
[[щели сте да хилядите]],
[[щял да хиляди]],
[[щяла да хиляди]],
[[щяло да хиляди]],
[[щели да хилядят]],
[[щял е да хиляди]],
[[щяла е да хиляди]],
[[щяло е да хиляди]],
[[щели са да хилядят]],
[[щял съм да съм хилядил]],
[[щяла съм да съм хилядила]],
[[щяло съм да съм хилядило]],
[[щели сме да сме хилядили]],
[[щял си да си хилядил]],
[[щяла си да си хилядила]],
[[щяло си да си хилядило]],
[[щели сте да сте хилядили]],
[[щял да е хилядил]],
[[щяла да е хилядила]],
[[щяло да е хилядило]],
[[щели да са хилядили]],
[[щял е да е хилядил]],
[[щяла е да е хилядила]],
[[щяло е да е хилядило]],
[[щели са да са хилядили]],
[[бих хилядил]],
[[бих хилядила]],
[[бих хилядило]],
[[бихме хилядили]],
[[би хилядил]],
[[би хилядила]],
[[би хилядило]],
[[бихте хилядили]],
[[биха хилядили]],
}}</text>
      <sha1>aiif23rusns0ibgoxb57n7mhnno0xxl</sha1>
    </revision>
  </page>
  <page>
    <title>Шаблон:Словоформи/хиперболизирам</title>
    <ns>10</ns>
    <id>568370</id>
    <revision>
      <id>600350</id>
      <timestamp>2005-05-12T11:27:30Z</timestamp>
      <contributor>
        <username>Bgbot</username>
        <id>83</id>
      </contributor>
      <comment>Борислав: Шаблон със словоформи</comment>
      <model>wikitext</model>
      <format>text/x-wiki</format>
      <text bytes="25024" xml:space="preserve">{{Шаблон:Словоформи/Глагол|
  ОСНОВНА ФОРМА = хиперболизирам
| СЕГ.ВР., 1Л., ЕД.Ч. = хи·пер·бо·ли·зи·рам
| СЕГ.ВР., 1Л., МН.Ч. = хи·пер·бо·ли·зи·ра·ме
| СЕГ.ВР., 2Л., ЕД.Ч. = хи·пер·бо·ли·зи·раш
| СЕГ.ВР., 2Л., МН.Ч. = хи·пер·бо·ли·зи·ра·те
| СЕГ.ВР., 3Л., ЕД.Ч. = хи·пер·бо·ли·зи·ра
| СЕГ.ВР., 3Л., МН.Ч. = хи·пер·бо·ли·зи·рат
| МИН.СВ.ВР., 1Л., ЕД.Ч. = хи·пер·бо·ли·зи·рах
| МИН.СВ.ВР., 1Л., МН.Ч. = хи·пер·бо·ли·зи·рах·ме
| МИН.СВ.ВР., 2Л., ЕД.Ч. = хи·пер·бо·ли·зи·ра
| МИН.СВ.ВР., 2Л., МН.Ч. = хи·пер·бо·ли·зи·рах·те
| МИН.СВ.ВР., 3Л., ЕД.Ч. = хи·пер·бо·ли·зи·ра
| МИН.СВ.ВР., 3Л., МН.Ч. = хи·пер·бо·ли·зи·ра·ха
| МИН.НЕСВ.ВР., 1Л., ЕД.Ч. = хи·пер·бо·ли·зи·рах
| МИН.НЕСВ.ВР., 1Л., МН.Ч. = хи·пер·бо·ли·зи·рах·ме
| МИН.НЕСВ.ВР., 2Л., ЕД.Ч. = хи·пер·бо·ли·зи·ра·ше
| МИН.НЕСВ.ВР., 2Л., МН.Ч. = хи·пер·бо·ли·зи·рах·те
| МИН.НЕСВ.ВР., 3Л., ЕД.Ч. = хи·пер·бо·ли·зи·ра·ше
| МИН.НЕСВ.ВР., 3Л., МН.Ч. = хи·пер·бо·ли·зи·ра·ха
| МИН.НЕОПР.ВР., 1Л., ЕД.Ч., М.Р. = хиперболизирал съм
| МИН.НЕОПР.ВР., 1Л., ЕД.Ч., Ж.Р. = хиперболизирала съм
| МИН.НЕОПР.ВР., 1Л., ЕД.Ч., СР.Р. = хиперболизирало съм
| МИН.НЕОПР.ВР., 1Л., МН.Ч. = хиперболизирали сме
| МИН.НЕОПР.ВР., 2Л., ЕД.Ч., М.Р. = хиперболизирал си
| МИН.НЕОПР.ВР., 2Л., ЕД.Ч., Ж.Р. = хиперболизирала си
| МИН.НЕОПР.ВР., 2Л., ЕД.Ч., СР.Р. = хиперболизирало си
| МИН.НЕОПР.ВР., 2Л., МН.Ч. = хиперболизирали сте
| МИН.НЕОПР.ВР., 3Л., ЕД.Ч., М.Р. = хиперболизирал е
| МИН.НЕОПР.ВР., 3Л., ЕД.Ч., Ж.Р. = хиперболизирала е
| МИН.НЕОПР.ВР., 3Л., ЕД.Ч., СР.Р. = хиперболизирало е
| МИН.НЕОПР.ВР., 3Л., МН.Ч. = хиперболизирали са
| МИН.ПРЕД.ВР., 1Л., ЕД.Ч., М.Р. = бях хиперболизирал
| МИН.ПРЕД.ВР., 1Л., ЕД.Ч., Ж.Р. = бях хиперболизирала
| МИН.ПРЕД.ВР., 1Л., ЕД.Ч., СР.Р. = бях хиперболизирало
| МИН.ПРЕД.ВР., 1Л., МН.Ч. = бяхме хиперболизирали
| МИН.ПРЕД.ВР., 2Л., ЕД.Ч., М.Р. = беше хиперболизирал
| МИН.ПРЕД.ВР., 2Л., ЕД.Ч., Ж.Р. = беше хиперболизирала
| МИН.ПРЕД.ВР., 2Л., ЕД.Ч., СР.Р. = беше хиперболизирало
| МИН.ПРЕД.ВР., 2Л., МН.Ч. = бяхте хиперболизирали
| МИН.ПРЕД.ВР., 3Л., ЕД.Ч., М.Р. = беше хиперболизирал
| МИН.ПРЕД.ВР., 3Л., ЕД.Ч., Ж.Р. = беше хиперболизирала
| МИН.ПРЕД.ВР., 3Л., ЕД.Ч., СР.Р. = беше хиперболизирало
| МИН.ПРЕД.ВР., 3Л., МН.Ч. = бяха хиперболизирали
| БЪД.ВР., 1Л., ЕД.Ч. = ще хиперболизирам
| БЪД.ВР., 1Л., МН.Ч. = ще хиперболизираме
| БЪД.ВР., 2Л., ЕД.Ч. = ще хиперболизираш
| БЪД.ВР., 2Л., МН.Ч. = ще хиперболизирате
| БЪД.ВР., 3Л., ЕД.Ч. = ще хиперболизира
| БЪД.ВР., 3Л., МН.Ч. = ще хиперболизират
| БЪД.ПРЕД.ВР., 1Л., ЕД.Ч., М.Р. = ще съм хиперболизирал
| БЪД.ПРЕД.ВР., 1Л., ЕД.Ч., Ж.Р. = ще съм хиперболизирала
| БЪД.ПРЕД.ВР., 1Л., ЕД.Ч., СР.Р. = ще съм хиперболизирало
| БЪД.ПРЕД.ВР., 1Л., МН.Ч. = ще сме хиперболизирали
| БЪД.ПРЕД.ВР., 2Л., ЕД.Ч., М.Р. = ще си хиперболизирал
| БЪД.ПРЕД.ВР., 2Л., ЕД.Ч., Ж.Р. = ще си хиперболизирала
| БЪД.ПРЕД.ВР., 2Л., ЕД.Ч., СР.Р. = ще си хиперболизирало
| БЪД.ПРЕД.ВР., 2Л., МН.Ч. = ще сте хиперболизирали
| БЪД.ПРЕД.ВР., 3Л., ЕД.Ч., М.Р. = ще е хиперболизирал
| БЪД.ПРЕД.ВР., 3Л., ЕД.Ч., Ж.Р. = ще е хиперболизирала
| БЪД.ПРЕД.ВР., 3Л., ЕД.Ч., СР.Р. = ще е хиперболизирало
| БЪД.ПРЕД.ВР., 3Л., МН.Ч. = ще са хиперболизирали
| БЪД.ВР. В МИН., 1Л., ЕД.Ч. = щях да хиперболизирам
| БЪД.ВР. В МИН., 1Л., МН.Ч. = щяхме да хиперболизираме
| БЪД.ВР. В МИН., 2Л., ЕД.Ч. = щеше да хиперболизираш
| БЪД.ВР. В МИН., 2Л., МН.Ч. = щяхте да хиперболизирате
| БЪД.ВР. В МИН., 3Л., ЕД.Ч. = щеше да хиперболизира
| БЪД.ВР. В МИН., 3Л., МН.Ч. = щяха да хиперболизират
| БЪД.ПРЕД.ВР. В МИН., 1Л., ЕД.Ч., М.Р. = щях да съм хиперболизирал
| БЪД.ПРЕД.ВР. В МИН., 1Л., ЕД.Ч., Ж.Р. = щях да съм хиперболизирала
| БЪД.ПРЕД.ВР. В МИН., 1Л., ЕД.Ч., СР.Р. = щях да съм хиперболизирало
| БЪД.ПРЕД.ВР. В МИН., 1Л., МН.Ч. = щяхме да сме хиперболизирали
| БЪД.ПРЕД.ВР. В МИН., 2Л., ЕД.Ч., М.Р. = щеше да си хиперболизирал
| БЪД.ПРЕД.ВР. В МИН., 2Л., ЕД.Ч., Ж.Р. = щеше да си хиперболизирала
| БЪД.ПРЕД.ВР. В МИН., 2Л., ЕД.Ч., СР.Р. = щеше да си хиперболизирало
| БЪД.ПРЕД.ВР. В МИН., 2Л., МН.Ч. = щяхте да сте хиперболизирали
| БЪД.ПРЕД.ВР. В МИН., 3Л., ЕД.Ч., М.Р. = щеше да е хиперболизирал
| БЪД.ПРЕД.ВР. В МИН., 3Л., ЕД.Ч., Ж.Р. = щеше да е хиперболизирала
| БЪД.ПРЕД.ВР. В МИН., 3Л., ЕД.Ч., СР.Р. = щеше да е хиперболизирало
| БЪД.ПРЕД.ВР. В МИН., 3Л., МН.Ч. = щяха да са хиперболизирали
| ПР.НАКЛ., СЕГ.ВР., 1Л., ЕД.Ч., М.Р. = хиперболизирал съм
| ПР.НАКЛ., СЕГ.ВР., 1Л., ЕД.Ч., Ж.Р. = хиперболизирала съм
| ПР.НАКЛ., СЕГ.ВР., 1Л., ЕД.Ч., СР.Р. = хиперболизирало съм
| ПР.НАКЛ., СЕГ.ВР., 1Л., МН.Ч. = хиперболизирали сме
| ПР.НАКЛ., СЕГ.ВР., 2Л., ЕД.Ч., М.Р. = хиперболизирал си
| ПР.НАКЛ., СЕГ.ВР., 2Л., ЕД.Ч., Ж.Р. = хиперболизирала си
| ПР.НАКЛ., СЕГ.ВР., 2Л., ЕД.Ч., СР.Р. = хиперболизирало си
| ПР.НАКЛ., СЕГ.ВР., 2Л., МН.Ч. = хиперболизирали сте
| ПР.НАКЛ., СЕГ.ВР., 3Л., ЕД.Ч., М.Р. = хиперболизирал (е)
| ПР.НАКЛ., СЕГ.ВР., 3Л., ЕД.Ч., Ж.Р. = хиперболизирала (е)
| ПР.НАКЛ., СЕГ.ВР., 3Л., ЕД.Ч., СР.Р. = хиперболизирало (е)
| ПР.НАКЛ., СЕГ.ВР., 3Л., МН.Ч. = хиперболизирали (са)
| ПР.НАКЛ., МИН.СВ.ВР., 1Л., ЕД.Ч., М.Р. = хиперболизирал съм
| ПР.НАКЛ., МИН.СВ.ВР., 1Л., ЕД.Ч., Ж.Р. = хиперболизирала съм
| ПР.НАКЛ., МИН.СВ.ВР., 1Л., ЕД.Ч., СР.Р. = хиперболизирало съм
| ПР.НАКЛ., МИН.СВ.ВР., 1Л., МН.Ч. = хиперболизирали сме
| ПР.НАКЛ., МИН.СВ.ВР., 2Л., ЕД.Ч., М.Р. = хиперболизирал си
| ПР.НАКЛ., МИН.СВ.ВР., 2Л., ЕД.Ч., Ж.Р. = хиперболизирала си
| ПР.НАКЛ., МИН.СВ.ВР., 2Л., ЕД.Ч., СР.Р. = хиперболизирало си
| ПР.НАКЛ., МИН.СВ.ВР., 2Л., МН.Ч. = хиперболизирали сте
| ПР.НАКЛ., МИН.СВ.ВР., 3Л., ЕД.Ч., М.Р. = хиперболизирал (е)
| ПР.НАКЛ., МИН.СВ.ВР., 3Л., ЕД.Ч., Ж.Р. = хиперболизирала (е)
| ПР.НАКЛ., МИН.СВ.ВР., 3Л., ЕД.Ч., СР.Р. = хиперболизирало (е)
| ПР.НАКЛ., МИН.СВ.ВР., 3Л., МН.Ч. = хиперболизирали (са)
| ПР.НАКЛ., МИН.НЕОПР.ВР., 1Л., ЕД.Ч., М.Р. = бил съм хиперболизирал
| ПР.НАКЛ., МИН.НЕОПР.ВР., 1Л., ЕД.Ч., Ж.Р. = била съм хиперболизирала
| ПР.НАКЛ., МИН.НЕОПР.ВР., 1Л., ЕД.Ч., СР.Р. = било съм хиперболизирало
| ПР.НАКЛ., МИН.НЕОПР.ВР., 1Л., МН.Ч. = били сме хиперболизирали
| ПР.НАКЛ., МИН.НЕОПР.ВР., 2Л., ЕД.Ч., М.Р. = бил си хиперболизирал
| ПР.НАКЛ., МИН.НЕОПР.ВР., 2Л., ЕД.Ч., Ж.Р. = била си хиперболизирала
| ПР.НАКЛ., МИН.НЕОПР.ВР., 2Л., ЕД.Ч., СР.Р. = било си хиперболизирало
| ПР.НАКЛ., МИН.НЕОПР.ВР., 2Л., МН.Ч. = били сте хиперболизирали
| ПР.НАКЛ., МИН.НЕОПР.ВР., 3Л., ЕД.Ч., М.Р. = бил (е) хиперболизирал
| ПР.НАКЛ., МИН.НЕОПР.ВР., 3Л., ЕД.Ч., Ж.Р. = била (е) хиперболизирала
| ПР.НАКЛ., МИН.НЕОПР.ВР., 3Л., ЕД.Ч., СР.Р. = било (е) хиперболизирало
| ПР.НАКЛ., МИН.НЕОПР.ВР., 3Л., МН.Ч. = били (са) хиперболизирали
| ПР.НАКЛ., БЪД.ВР., 1Л., ЕД.Ч., М.Р. = щял съм да хиперболизирам
| ПР.НАКЛ., БЪД.ВР., 1Л., ЕД.Ч., Ж.Р. = щяла съм да хиперболизирам
| ПР.НАКЛ., БЪД.ВР., 1Л., ЕД.Ч., СР.Р. = щяло съм да хиперболизирам
| ПР.НАКЛ., БЪД.ВР., 1Л., МН.Ч. = щели сме да хиперболизираме
| ПР.НАКЛ., БЪД.ВР., 2Л., ЕД.Ч., М.Р. = щял си да хиперболизираш
| ПР.НАКЛ., БЪД.ВР., 2Л., ЕД.Ч., Ж.Р. = щяла си да хиперболизираш
| ПР.НАКЛ., БЪД.ВР., 2Л., ЕД.Ч., СР.Р. = щяло си да хиперболизираш
| ПР.НАКЛ., БЪД.ВР., 2Л., МН.Ч. = щели сте да хиперболизирате
| ПР.НАКЛ., БЪД.ВР., 3Л., ЕД.Ч., М.Р. = щял (е) да хиперболизира
| ПР.НАКЛ., БЪД.ВР., 3Л., ЕД.Ч., Ж.Р. = щяла (е) да хиперболизира
| ПР.НАКЛ., БЪД.ВР., 3Л., ЕД.Ч., СР.Р. = щяло (е) да хиперболизира
| ПР.НАКЛ., БЪД.ВР., 3Л., МН.Ч. = щели (са) да хиперболизират
| ПР.НАКЛ., БЪД.ПРЕД.ВР., 1Л., ЕД.Ч., М.Р. = щял съм да съм хиперболизирал
| ПР.НАКЛ., БЪД.ПРЕД.ВР., 1Л., ЕД.Ч., Ж.Р. = щяла съм да съм хиперболизирала
| ПР.НАКЛ., БЪД.ПРЕД.ВР., 1Л., ЕД.Ч., СР.Р. = щяло съм да съм хиперболизирало
| ПР.НАКЛ., БЪД.ПРЕД.ВР., 1Л., МН.Ч. = щели сме да сме хиперболизирали
| ПР.НАКЛ., БЪД.ПРЕД.ВР., 2Л., ЕД.Ч., М.Р. = щял си да си хиперболизирал
| ПР.НАКЛ., БЪД.ПРЕД.ВР., 2Л., ЕД.Ч., Ж.Р. = щяла си да си хиперболизирала
| ПР.НАКЛ., БЪД.ПРЕД.ВР., 2Л., ЕД.Ч., СР.Р. = щяло си да си хиперболизирало
| ПР.НАКЛ., БЪД.ПРЕД.ВР., 2Л., МН.Ч. = щели сте да сте хиперболизирали
| ПР.НАКЛ., БЪД.ПРЕД.ВР., 3Л., ЕД.Ч., М.Р. = щял (е) да е хиперболизирал
| ПР.НАКЛ., БЪД.ПРЕД.ВР., 3Л., ЕД.Ч., Ж.Р. = щяла (е) да е хиперболизирала
| ПР.НАКЛ., БЪД.ПРЕД.ВР., 3Л., ЕД.Ч., СР.Р. = щяло (е) да е хиперболизирало
| ПР.НАКЛ., БЪД.ПРЕД.ВР., 3Л., МН.Ч. = щели (са) да са хиперболизирали
| УСЛОВНО НАКЛОНЕНИЕ, 1Л., ЕД.Ч., М.Р. = бих хиперболизирал
| УСЛОВНО НАКЛОНЕНИЕ, 1Л., ЕД.Ч., Ж.Р. = бих хиперболизирала
| УСЛОВНО НАКЛОНЕНИЕ, 1Л., ЕД.Ч., СР.Р. = бих хиперболизирало
| УСЛОВНО НАКЛОНЕНИЕ, 1Л., МН.Ч. = бихме хиперболизирали
| УСЛОВНО НАКЛОНЕНИЕ, 2Л., ЕД.Ч., М.Р. = би хиперболизирал
| УСЛОВНО НАКЛОНЕНИЕ, 2Л., ЕД.Ч., Ж.Р. = би хиперболизирала
| УСЛОВНО НАКЛОНЕНИЕ, 2Л., ЕД.Ч., СР.Р. = би хиперболизирало
| УСЛОВНО НАКЛОНЕНИЕ, 2Л., МН.Ч. = бихте хиперболизирали
| УСЛОВНО НАКЛОНЕНИЕ, 3Л., ЕД.Ч., М.Р. = би хиперболизирал
| УСЛОВНО НАКЛОНЕНИЕ, 3Л., ЕД.Ч., Ж.Р. = би хиперболизирала
| УСЛОВНО НАКЛОНЕНИЕ, 3Л., ЕД.Ч., СР.Р. = би хиперболизирало
| УСЛОВНО НАКЛОНЕНИЕ, 3Л., МН.Ч. = биха хиперболизирали
| ПОВЕЛИТЕЛНО НАКЛОНЕНИЕ, ЕД.Ч. = хи·пер·бо·ли·зи·рай
| ПОВЕЛИТЕЛНО НАКЛОНЕНИЕ, МН.Ч. = хи·пер·бо·ли·зи·рай·те
| МИН.СТРАД.ПРИЧ. М.Р. = хи·пер·бо·ли·зи·ран
| МИН.СТРАД.ПРИЧ. М.Р. НЕПЪЛЕН ЧЛЕН = хи·пер·бо·ли·зи·ра·ния
| МИН.СТРАД.ПРИЧ. М.Р. ПЪЛЕН ЧЛЕН = хи·пер·бо·ли·зи·ра·ни·ят
| МИН.СТРАД.ПРИЧ. Ж.Р. = хи·пер·бо·ли·зи·ра·на
| МИН.СТРАД.ПРИЧ. Ж.Р. ЧЛЕН = хи·пер·бо·ли·зи·ра·на·та
| МИН.СТРАД.ПРИЧ. СР.Р. = хи·пер·бо·ли·зи·ра·но
| МИН.СТРАД.ПРИЧ. СР.Р. ЧЛЕН = хи·пер·бо·ли·зи·ра·но·то
| МИН.СТРАД.ПРИЧ. МН.Ч. = хи·пер·бо·ли·зи·ра·ни
| МИН.СТРАД.ПРИЧ. МН.Ч. ЧЛЕН = хи·пер·бо·ли·зи·ра·ни·те
| МИН.ДЕЯТ.СВ.ПРИЧ. М.Р. = хи·пер·бо·ли·зи·рал
| МИН.ДЕЯТ.СВ.ПРИЧ. М.Р. НЕПЪЛЕН ЧЛЕН = хи·пер·бо·ли·зи·ра·лия
| МИН.ДЕЯТ.СВ.ПРИЧ. М.Р. ПЪЛЕН ЧЛЕН = хи·пер·бо·ли·зи·ра·ли·ят
| МИН.ДЕЯТ.СВ.ПРИЧ. Ж.Р. = хи·пер·бо·ли·зи·ра·ла
| МИН.ДЕЯТ.СВ.ПРИЧ. Ж.Р. ЧЛЕН = хи·пер·бо·ли·зи·ра·ла·та
| МИН.ДЕЯТ.СВ.ПРИЧ. СР.Р. = хи·пер·бо·ли·зи·ра·ло
| МИН.ДЕЯТ.СВ.ПРИЧ. СР.Р. ЧЛЕН = хи·пер·бо·ли·зи·ра·ло·то
| МИН.ДЕЯТ.СВ.ПРИЧ. МН.Ч. = хи·пер·бо·ли·зи·ра·ли
| МИН.ДЕЯТ.СВ.ПРИЧ. МН.Ч. ЧЛЕН = хи·пер·бо·ли·зи·ра·ли·те
| МИН.ДЕЯТ.НЕСВ.ПРИЧ. М.Р. = хи·пер·бо·ли·зи·рал
| МИН.ДЕЯТ.НЕСВ.ПРИЧ. М.Р. НЕПЪЛЕН ЧЛЕН = хи·пер·бо·ли·зи·ра·лия
| МИН.ДЕЯТ.НЕСВ.ПРИЧ. М.Р. ПЪЛЕН ЧЛЕН = хи·пер·бо·ли·зи·ра·ли·ят
| МИН.ДЕЯТ.НЕСВ.ПРИЧ. Ж.Р. = хи·пер·бо·ли·зи·ра·ла
| МИН.ДЕЯТ.НЕСВ.ПРИЧ. Ж.Р. ЧЛЕН = хи·пер·бо·ли·зи·ра·ла·та
| МИН.ДЕЯТ.НЕСВ.ПРИЧ. СР.Р. = хи·пер·бо·ли·зи·ра·ло
| МИН.ДЕЯТ.НЕСВ.ПРИЧ. СР.Р. ЧЛЕН = хи·пер·бо·ли·зи·ра·ло·то
| МИН.ДЕЯТ.НЕСВ.ПРИЧ. МН.Ч. = хи·пер·бо·ли·зи·ра·ли
| МИН.ДЕЯТ.НЕСВ.ПРИЧ. МН.Ч. ЧЛЕН = хи·пер·бо·ли·зи·ра·ли·те
| СЕГ.ДЕЯТ.ПРИЧ. М.Р. = хи·пер·бо·ли·зи·ращ
| СЕГ.ДЕЯТ.ПРИЧ. М.Р. НЕПЪЛЕН ЧЛЕН = хи·пер·бо·ли·зи·ра·щия
| СЕГ.ДЕЯТ.ПРИЧ. М.Р. ПЪЛЕН ЧЛЕН = хи·пер·бо·ли·зи·ра·щи·ят
| СЕГ.ДЕЯТ.ПРИЧ. Ж.Р. = хи·пер·бо·ли·зи·ра·ща
| СЕГ.ДЕЯТ.ПРИЧ. Ж.Р. ЧЛЕН = хи·пер·бо·ли·зи·ра·ща·та
| СЕГ.ДЕЯТ.ПРИЧ. СР.Р. = хи·пер·бо·ли·зи·ра·що
| СЕГ.ДЕЯТ.ПРИЧ. СР.Р. ЧЛЕН = хи·пер·бо·ли·зи·ра·що·то
| СЕГ.ДЕЯТ.ПРИЧ. МН.Ч. = хи·пер·бо·ли·зи·ра·щи
| СЕГ.ДЕЯТ.ПРИЧ. МН.Ч. ЧЛЕН = хи·пер·бо·ли·зи·ра·щи·те
| ДЕЕПРИЧАСТИЕ = хи·пер·бо·ли·зи·рай·ки
| СКРИТИ ПРЕПРАТКИ = 
[[хиперболизирам]],
[[хиперболизираш]],
[[хиперболизира]],
[[хиперболизираме]],
[[хиперболизирате]],
[[хиперболизират]],
[[хиперболизирах]],
[[хиперболизирахме]],
[[хиперболизирахте]],
[[хиперболизираха]],
[[хиперболизираше]],
[[хиперболизирай]],
[[хиперболизирайте]],
[[хиперболизирал]],
[[хиперболизиралия]],
[[хиперболизиралият]],
[[хиперболизирала]],
[[хиперболизиралата]],
[[хиперболизирало]],
[[хиперболизиралото]],
[[хиперболизирали]],
[[хиперболизиралите]],
[[хиперболизиран]],
[[хиперболизирания]],
[[хиперболизираният]],
[[хиперболизирана]],
[[хиперболизираната]],
[[хиперболизирано]],
[[хиперболизираното]],
[[хиперболизирани]],
[[хиперболизираните]],
[[хиперболизиращ]],
[[хиперболизиращия]],
[[хиперболизиращият]],
[[хиперболизираща]],
[[хиперболизиращата]],
[[хиперболизиращо]],
[[хиперболизиращото]],
[[хиперболизиращи]],
[[хиперболизиращите]],
[[хиперболизирайки]],
[[хиперболизирал съм]],
[[хиперболизирала съм]],
[[хиперболизирало съм]],
[[хиперболизирали сме]],
[[хиперболизирал си]],
[[хиперболизирала си]],
[[хиперболизирало си]],
[[хиперболизирали сте]],
[[хиперболизирал е]],
[[хиперболизирала е]],
[[хиперболизирало е]],
[[хиперболизирали са]],
[[бях хиперболизирал]],
[[бях хиперболизирала]],
[[бях хиперболизирало]],
[[бяхме хиперболизирали]],
[[беше хиперболизирал]],
[[беше хиперболизирала]],
[[беше хиперболизирало]],
[[бяхте хиперболизирали]],
[[бяха хиперболизирали]],
[[ще хиперболизирам]],
[[ще хиперболизираме]],
[[ще хиперболизираш]],
[[ще хиперболизирате]],
[[ще хиперболизира]],
[[ще хиперболизират]],
[[ще съм хиперболизирал]],
[[ще съм хиперболизирала]],
[[ще съм хиперболизирало]],
[[ще сме хиперболизирали]],
[[ще си хиперболизирал]],
[[ще си хиперболизирала]],
[[ще си хиперболизирало]],
[[ще сте хиперболизирали]],
[[ще е хиперболизирал]],
[[ще е хиперболизирала]],
[[ще е хиперболизирало]],
[[ще са хиперболизирали]],
[[щях да хиперболизирам]],
[[щяхме да хиперболизираме]],
[[щеше да хиперболизираш]],
[[щяхте да хиперболизирате]],
[[щеше да хиперболизира]],
[[щяха да хиперболизират]],
[[щях да съм хиперболизирал]],
[[щях да съм хиперболизирала]],
[[щях да съм хиперболизирало]],
[[щяхме да сме хиперболизирали]],
[[щеше да си хиперболизирал]],
[[щеше да си хиперболизирала]],
[[щеше да си хиперболизирало]],
[[щяхте да сте хиперболизирали]],
[[щеше да е хиперболизирал]],
[[щеше да е хиперболизирала]],
[[щеше да е хиперболизирало]],
[[щяха да са хиперболизирали]],
[[бил съм хиперболизирал]],
[[била съм хиперболизирала]],
[[било съм хиперболизирало]],
[[били сме хиперболизирали]],
[[бил си хиперболизирал]],
[[била си хиперболизирала]],
[[било си хиперболизирало]],
[[били сте хиперболизирали]],
[[бил е хиперболизирал]],
[[била е хиперболизирала]],
[[било е хиперболизирало]],
[[били са хиперболизирали]],
[[щял съм да хиперболизирам]],
[[щяла съм да хиперболизирам]],
[[щяло съм да хиперболизирам]],
[[щели сме да хиперболизираме]],
[[щял си да хиперболизираш]],
[[щяла си да хиперболизираш]],
[[щяло си да хиперболизираш]],
[[щели сте да хиперболизирате]],
[[щял да хиперболизира]],
[[щяла да хиперболизира]],
[[щяло да хиперболизира]],
[[щели да хиперболизират]],
[[щял е да хиперболизира]],
[[щяла е да хиперболизира]],
[[щяло е да хиперболизира]],
[[щели са да хиперболизират]],
[[щял съм да съм хиперболизирал]],
[[щяла съм да съм хиперболизирала]],
[[щяло съм да съм хиперболизирало]],
[[щели сме да сме хиперболизирали]],
[[щял си да си хиперболизирал]],
[[щяла си да си хиперболизирала]],
[[щяло си да си хиперболизирало]],
[[щели сте да сте хиперболизирали]],
[[щял да е хиперболизирал]],
[[щяла да е хиперболизирала]],
[[щяло да е хиперболизирало]],
[[щели да са хиперболизирали]],
[[щял е да е хиперболизирал]],
[[щяла е да е хиперболизирала]],
[[щяло е да е хиперболизирало]],
[[щели са да са хиперболизирали]],
[[бих хиперболизирал]],
[[бих хиперболизирала]],
[[бих хиперболизирало]],
[[бихме хиперболизирали]],
[[би хиперболизирал]],
[[би хиперболизирала]],
[[би хиперболизирало]],
[[бихте хиперболизирали]],
[[биха хиперболизирали]],
}}</text>
      <sha1>s95cw52blf5kjzry4ic77cezqphlycn</sha1>
    </revision>
  </page>
  <page>
    <title>Шаблон:Словоформи/хипертрофирам</title>
    <ns>10</ns>
    <id>568383</id>
    <revision>
      <id>600363</id>
      <timestamp>2005-05-12T11:27:57Z</timestamp>
      <contributor>
        <username>Bgbot</username>
        <id>83</id>
      </contributor>
      <comment>Борислав: Шаблон със словоформи</comment>
      <model>wikitext</model>
      <format>text/x-wiki</format>
      <text bytes="24342" xml:space="preserve">{{Шаблон:Словоформи/Глагол|
  ОСНОВНА ФОРМА = хипертрофирам
| СЕГ.ВР., 1Л., ЕД.Ч. = хи·пер·т·ро·фи·рам
| СЕГ.ВР., 1Л., МН.Ч. = хи·пер·т·ро·фи·ра·ме
| СЕГ.ВР., 2Л., ЕД.Ч. = хи·пер·т·ро·фи·раш
| СЕГ.ВР., 2Л., МН.Ч. = хи·пер·т·ро·фи·ра·те
| СЕГ.ВР., 3Л., ЕД.Ч. = хи·пер·т·ро·фи·ра
| СЕГ.ВР., 3Л., МН.Ч. = хи·пер·т·ро·фи·рат
| МИН.СВ.ВР., 1Л., ЕД.Ч. = хи·пер·т·ро·фи·рах
| МИН.СВ.ВР., 1Л., МН.Ч. = хи·пер·т·ро·фи·рах·ме
| МИН.СВ.ВР., 2Л., ЕД.Ч. = хи·пер·т·ро·фи·ра
| МИН.СВ.ВР., 2Л., МН.Ч. = хи·пер·т·ро·фи·рах·те
| МИН.СВ.ВР., 3Л., ЕД.Ч. = хи·пер·т·ро·фи·ра
| МИН.СВ.ВР., 3Л., МН.Ч. = хи·пер·т·ро·фи·ра·ха
| МИН.НЕСВ.ВР., 1Л., ЕД.Ч. = хи·пер·т·ро·фи·рах
| МИН.НЕСВ.ВР., 1Л., МН.Ч. = хи·пер·т·ро·фи·рах·ме
| МИН.НЕСВ.ВР., 2Л., ЕД.Ч. = хи·пер·т·ро·фи·ра·ше
| МИН.НЕСВ.ВР., 2Л., МН.Ч. = хи·пер·т·ро·фи·рах·те
| МИН.НЕСВ.ВР., 3Л., ЕД.Ч. = хи·пер·т·ро·фи·ра·ше
| МИН.НЕСВ.ВР., 3Л., МН.Ч. = хи·пер·т·ро·фи·ра·ха
| МИН.НЕОПР.ВР., 1Л., ЕД.Ч., М.Р. = хипертрофирал съм
| МИН.НЕОПР.ВР., 1Л., ЕД.Ч., Ж.Р. = хипертрофирала съм
| МИН.НЕОПР.ВР., 1Л., ЕД.Ч., СР.Р. = хипертрофирало съм
| МИН.НЕОПР.ВР., 1Л., МН.Ч. = хипертрофирали сме
| МИН.НЕОПР.ВР., 2Л., ЕД.Ч., М.Р. = хипертрофирал си
| МИН.НЕОПР.ВР., 2Л., ЕД.Ч., Ж.Р. = хипертрофирала си
| МИН.НЕОПР.ВР., 2Л., ЕД.Ч., СР.Р. = хипертрофирало си
| МИН.НЕОПР.ВР., 2Л., МН.Ч. = хипертрофирали сте
| МИН.НЕОПР.ВР., 3Л., ЕД.Ч., М.Р. = хипертрофирал е
| МИН.НЕОПР.ВР., 3Л., ЕД.Ч., Ж.Р. = хипертрофирала е
| МИН.НЕОПР.ВР., 3Л., ЕД.Ч., СР.Р. = хипертрофирало е
| МИН.НЕОПР.ВР., 3Л., МН.Ч. = хипертрофирали са
| МИН.ПРЕД.ВР., 1Л., ЕД.Ч., М.Р. = бях хипертрофирал
| МИН.ПРЕД.ВР., 1Л., ЕД.Ч., Ж.Р. = бях хипертрофирала
| МИН.ПРЕД.ВР., 1Л., ЕД.Ч., СР.Р. = бях хипертрофирало
| МИН.ПРЕД.ВР., 1Л., МН.Ч. = бяхме хипертрофирали
| МИН.ПРЕД.ВР., 2Л., ЕД.Ч., М.Р. = беше хипертрофирал
| МИН.ПРЕД.ВР., 2Л., ЕД.Ч., Ж.Р. = беше хипертрофирала
| МИН.ПРЕД.ВР., 2Л., ЕД.Ч., СР.Р. = беше хипертрофирало
| МИН.ПРЕД.ВР., 2Л., МН.Ч. = бяхте хипертрофирали
| МИН.ПРЕД.ВР., 3Л., ЕД.Ч., М.Р. = беше хипертрофирал
| МИН.ПРЕД.ВР., 3Л., ЕД.Ч., Ж.Р. = беше хипертрофирала
| МИН.ПРЕД.ВР., 3Л., ЕД.Ч., СР.Р. = беше хипертрофирало
| МИН.ПРЕД.ВР., 3Л., МН.Ч. = бяха хипертрофирали
| БЪД.ВР., 1Л., ЕД.Ч. = ще хипертрофирам
| БЪД.ВР., 1Л., МН.Ч. = ще хипертрофираме
| БЪД.ВР., 2Л., ЕД.Ч. = ще хипертрофираш
| БЪД.ВР., 2Л., МН.Ч. = ще хипертрофирате
| БЪД.ВР., 3Л., ЕД.Ч. = ще хипертрофира
| БЪД.ВР., 3Л., МН.Ч. = ще хипертрофират
| БЪД.ПРЕД.ВР., 1Л., ЕД.Ч., М.Р. = ще съм хипертрофирал
| БЪД.ПРЕД.ВР., 1Л., ЕД.Ч., Ж.Р. = ще съм хипертрофирала
| БЪД.ПРЕД.ВР., 1Л., ЕД.Ч., СР.Р. = ще съм хипертрофирало
| БЪД.ПРЕД.ВР., 1Л., МН.Ч. = ще сме хипертрофирали
| БЪД.ПРЕД.ВР., 2Л., ЕД.Ч., М.Р. = ще си хипертрофирал
| БЪД.ПРЕД.ВР., 2Л., ЕД.Ч., Ж.Р. = ще си хипертрофирала
| БЪД.ПРЕД.ВР., 2Л., ЕД.Ч., СР.Р. = ще си хипертрофирало
| БЪД.ПРЕД.ВР., 2Л., МН.Ч. = ще сте хипертрофирали
| БЪД.ПРЕД.ВР., 3Л., ЕД.Ч., М.Р. = ще е хипертрофирал
| БЪД.ПРЕД.ВР., 3Л., ЕД.Ч., Ж.Р. = ще е хипертрофирала
| БЪД.ПРЕД.ВР., 3Л., ЕД.Ч., СР.Р. = ще е хипертрофирало
| БЪД.ПРЕД.ВР., 3Л., МН.Ч. = ще са хипертрофирали
| БЪД.ВР. В МИН., 1Л., ЕД.Ч. = щях да хипертрофирам
| БЪД.ВР. В МИН., 1Л., МН.Ч. = щяхме да хипертрофираме
| БЪД.ВР. В МИН., 2Л., ЕД.Ч. = щеше да хипертрофираш
| БЪД.ВР. В МИН., 2Л., МН.Ч. = щяхте да хипертрофирате
| БЪД.ВР. В МИН., 3Л., ЕД.Ч. = щеше да хипертрофира
| БЪД.ВР. В МИН., 3Л., МН.Ч. = щяха да хипертрофират
| БЪД.ПРЕД.ВР. В МИН., 1Л., ЕД.Ч., М.Р. = щях да съм хипертрофирал
| БЪД.ПРЕД.ВР. В МИН., 1Л., ЕД.Ч., Ж.Р. = щях да съм хипертрофирала
| БЪД.ПРЕД.ВР. В МИН., 1Л., ЕД.Ч., СР.Р. = щях да съм хипертрофирало
| БЪД.ПРЕД.ВР. В МИН., 1Л., МН.Ч. = щяхме да сме хипертрофирали
| БЪД.ПРЕД.ВР. В МИН., 2Л., ЕД.Ч., М.Р. = щеше да си хипертрофирал
| БЪД.ПРЕД.ВР. В МИН., 2Л., ЕД.Ч., Ж.Р. = щеше да си хипертрофирала
| БЪД.ПРЕД.ВР. В МИН., 2Л., ЕД.Ч., СР.Р. = щеше да си хипертрофирало
| БЪД.ПРЕД.ВР. В МИН., 2Л., МН.Ч. = щяхте да сте хипертрофирали
| БЪД.ПРЕД.ВР. В МИН., 3Л., ЕД.Ч., М.Р. = щеше да е хипертрофирал
| БЪД.ПРЕД.ВР. В МИН., 3Л., ЕД.Ч., Ж.Р. = щеше да е хипертрофирала
| БЪД.ПРЕД.ВР. В МИН., 3Л., ЕД.Ч., СР.Р. = щеше да е хипертрофирало
| БЪД.ПРЕД.ВР. В МИН., 3Л., МН.Ч. = щяха да са хипертрофирали
| ПР.НАКЛ., СЕГ.ВР., 1Л., ЕД.Ч., М.Р. = хипертрофирал съм
| ПР.НАКЛ., СЕГ.ВР., 1Л., ЕД.Ч., Ж.Р. = хипертрофирала съм
| ПР.НАКЛ., СЕГ.ВР., 1Л., ЕД.Ч., СР.Р. = хипертрофирало съм
| ПР.НАКЛ., СЕГ.ВР., 1Л., МН.Ч. = хипертрофирали сме
| ПР.НАКЛ., СЕГ.ВР., 2Л., ЕД.Ч., М.Р. = хипертрофирал си
| ПР.НАКЛ., СЕГ.ВР., 2Л., ЕД.Ч., Ж.Р. = хипертрофирала си
| ПР.НАКЛ., СЕГ.ВР., 2Л., ЕД.Ч., СР.Р. = хипертрофирало си
| ПР.НАКЛ., СЕГ.ВР., 2Л., МН.Ч. = хипертрофирали сте
| ПР.НАКЛ., СЕГ.ВР., 3Л., ЕД.Ч., М.Р. = хипертрофирал (е)
| ПР.НАКЛ., СЕГ.ВР., 3Л., ЕД.Ч., Ж.Р. = хипертрофирала (е)
| ПР.НАКЛ., СЕГ.ВР., 3Л., ЕД.Ч., СР.Р. = хипертрофирало (е)
| ПР.НАКЛ., СЕГ.ВР., 3Л., МН.Ч. = хипертрофирали (са)
| ПР.НАКЛ., МИН.СВ.ВР., 1Л., ЕД.Ч., М.Р. = хипертрофирал съм
| ПР.НАКЛ., МИН.СВ.ВР., 1Л., ЕД.Ч., Ж.Р. = хипертрофирала съм
| ПР.НАКЛ., МИН.СВ.ВР., 1Л., ЕД.Ч., СР.Р. = хипертрофирало съм
| ПР.НАКЛ., МИН.СВ.ВР., 1Л., МН.Ч. = хипертрофирали сме
| ПР.НАКЛ., МИН.СВ.ВР., 2Л., ЕД.Ч., М.Р. = хипертрофирал си
| ПР.НАКЛ., МИН.СВ.ВР., 2Л., ЕД.Ч., Ж.Р. = хипертрофирала си
| ПР.НАКЛ., МИН.СВ.ВР., 2Л., ЕД.Ч., СР.Р. = хипертрофирало си
| ПР.НАКЛ., МИН.СВ.ВР., 2Л., МН.Ч. = хипертрофирали сте
| ПР.НАКЛ., МИН.СВ.ВР., 3Л., ЕД.Ч., М.Р. = хипертрофирал (е)
| ПР.НАКЛ., МИН.СВ.ВР., 3Л., ЕД.Ч., Ж.Р. = хипертрофирала (е)
| ПР.НАКЛ., МИН.СВ.ВР., 3Л., ЕД.Ч., СР.Р. = хипертрофирало (е)
| ПР.НАКЛ., МИН.СВ.ВР., 3Л., МН.Ч. = хипертрофирали (са)
| ПР.НАКЛ., МИН.НЕОПР.ВР., 1Л., ЕД.Ч., М.Р. = бил съм хипертрофирал
| ПР.НАКЛ., МИН.НЕОПР.ВР., 1Л., ЕД.Ч., Ж.Р. = била съм хипертрофирала
| ПР.НАКЛ., МИН.НЕОПР.ВР., 1Л., ЕД.Ч., СР.Р. = било съм хипертрофирало
| ПР.НАКЛ., МИН.НЕОПР.ВР., 1Л., МН.Ч. = били сме хипертрофирали
| ПР.НАКЛ., МИН.НЕОПР.ВР., 2Л., ЕД.Ч., М.Р. = бил си хипертрофирал
| ПР.НАКЛ., МИН.НЕОПР.ВР., 2Л., ЕД.Ч., Ж.Р. = била си хипертрофирала
| ПР.НАКЛ., МИН.НЕОПР.ВР., 2Л., ЕД.Ч., СР.Р. = било си хипертрофирало
| ПР.НАКЛ., МИН.НЕОПР.ВР., 2Л., МН.Ч. = били сте хипертрофирали
| ПР.НАКЛ., МИН.НЕОПР.ВР., 3Л., ЕД.Ч., М.Р. = бил (е) хипертрофирал
| ПР.НАКЛ., МИН.НЕОПР.ВР., 3Л., ЕД.Ч., Ж.Р. = била (е) хипертрофирала
| ПР.НАКЛ., МИН.НЕОПР.ВР., 3Л., ЕД.Ч., СР.Р. = било (е) хипертрофирало
| ПР.НАКЛ., МИН.НЕОПР.ВР., 3Л., МН.Ч. = били (са) хипертрофирали
| ПР.НАКЛ., БЪД.ВР., 1Л., ЕД.Ч., М.Р. = щял съм да хипертрофирам
| ПР.НАКЛ., БЪД.ВР., 1Л., ЕД.Ч., Ж.Р. = щяла съм да хипертрофирам
| ПР.НАКЛ., БЪД.ВР., 1Л., ЕД.Ч., СР.Р. = щяло съм да хипертрофирам
| ПР.НАКЛ., БЪД.ВР., 1Л., МН.Ч. = щели сме да хипертрофираме
| ПР.НАКЛ., БЪД.ВР., 2Л., ЕД.Ч., М.Р. = щял си да хипертрофираш
| ПР.НАКЛ., БЪД.ВР., 2Л., ЕД.Ч., Ж.Р. = щяла си да хипертрофираш
| ПР.НАКЛ., БЪД.ВР., 2Л., ЕД.Ч., СР.Р. = щяло си да хипертрофираш
| ПР.НАКЛ., БЪД.ВР., 2Л., МН.Ч. = щели сте да хипертрофирате
| ПР.НАКЛ., БЪД.ВР., 3Л., ЕД.Ч., М.Р. = щял (е) да хипертрофира
| ПР.НАКЛ., БЪД.ВР., 3Л., ЕД.Ч., Ж.Р. = щяла (е) да хипертрофира
| ПР.НАКЛ., БЪД.ВР., 3Л., ЕД.Ч., СР.Р. = щяло (е) да хипертрофира
| ПР.НАКЛ., БЪД.ВР., 3Л., МН.Ч. = щели (са) да хипертрофират
| ПР.НАКЛ., БЪД.ПРЕД.ВР., 1Л., ЕД.Ч., М.Р. = щял съм да съм хипертрофирал
| ПР.НАКЛ., БЪД.ПРЕД.ВР., 1Л., ЕД.Ч., Ж.Р. = щяла съм да съм хипертрофирала
| ПР.НАКЛ., БЪД.ПРЕД.ВР., 1Л., ЕД.Ч., СР.Р. = щяло съм да съм хипертрофирало
| ПР.НАКЛ., БЪД.ПРЕД.ВР., 1Л., МН.Ч. = щели сме да сме хипертрофирали
| ПР.НАКЛ., БЪД.ПРЕД.ВР., 2Л., ЕД.Ч., М.Р. = щял си да си хипертрофирал
| ПР.НАКЛ., БЪД.ПРЕД.ВР., 2Л., ЕД.Ч., Ж.Р. = щяла си да си хипертрофирала
| ПР.НАКЛ., БЪД.ПРЕД.ВР., 2Л., ЕД.Ч., СР.Р. = щяло си да си хипертрофирало
| ПР.НАКЛ., БЪД.ПРЕД.ВР., 2Л., МН.Ч. = щели сте да сте хипертрофирали
| ПР.НАКЛ., БЪД.ПРЕД.ВР., 3Л., ЕД.Ч., М.Р. = щял (е) да е хипертрофирал
| ПР.НАКЛ., БЪД.ПРЕД.ВР., 3Л., ЕД.Ч., Ж.Р. = щяла (е) да е хипертрофирала
| ПР.НАКЛ., БЪД.ПРЕД.ВР., 3Л., ЕД.Ч., СР.Р. = щяло (е) да е хипертрофирало
| ПР.НАКЛ., БЪД.ПРЕД.ВР., 3Л., МН.Ч. = щели (са) да са хипертрофирали
| УСЛОВНО НАКЛОНЕНИЕ, 1Л., ЕД.Ч., М.Р. = бих хипертрофирал
| УСЛОВНО НАКЛОНЕНИЕ, 1Л., ЕД.Ч., Ж.Р. = бих хипертрофирала
| УСЛОВНО НАКЛОНЕНИЕ, 1Л., ЕД.Ч., СР.Р. = бих хипертрофирало
| УСЛОВНО НАКЛОНЕНИЕ, 1Л., МН.Ч. = бихме хипертрофирали
| УСЛОВНО НАКЛОНЕНИЕ, 2Л., ЕД.Ч., М.Р. = би хипертрофирал
| УСЛОВНО НАКЛОНЕНИЕ, 2Л., ЕД.Ч., Ж.Р. = би хипертрофирала
| УСЛОВНО НАКЛОНЕНИЕ, 2Л., ЕД.Ч., СР.Р. = би хипертрофирало
| УСЛОВНО НАКЛОНЕНИЕ, 2Л., МН.Ч. = бихте хипертрофирали
| УСЛОВНО НАКЛОНЕНИЕ, 3Л., ЕД.Ч., М.Р. = би хипертрофирал
| УСЛОВНО НАКЛОНЕНИЕ, 3Л., ЕД.Ч., Ж.Р. = би хипертрофирала
| УСЛОВНО НАКЛОНЕНИЕ, 3Л., ЕД.Ч., СР.Р. = би хипертрофирало
| УСЛОВНО НАКЛОНЕНИЕ, 3Л., МН.Ч. = биха хипертрофирали
| ПОВЕЛИТЕЛНО НАКЛОНЕНИЕ, ЕД.Ч. = хи·пер·т·ро·фи·рай
| ПОВЕЛИТЕЛНО НАКЛОНЕНИЕ, МН.Ч. = хи·пер·т·ро·фи·рай·те
| МИН.СТРАД.ПРИЧ. М.Р. = хи·пер·т·ро·фи·ран
| МИН.СТРАД.ПРИЧ. М.Р. НЕПЪЛЕН ЧЛЕН = хи·пер·т·ро·фи·ра·ния
| МИН.СТРАД.ПРИЧ. М.Р. ПЪЛЕН ЧЛЕН = хи·пер·т·ро·фи·ра·ни·ят
| МИН.СТРАД.ПРИЧ. Ж.Р. = хи·пер·т·ро·фи·ра·на
| МИН.СТРАД.ПРИЧ. Ж.Р. ЧЛЕН = хи·пер·т·ро·фи·ра·на·та
| МИН.СТРАД.ПРИЧ. СР.Р. = хи·пер·т·ро·фи·ра·но
| МИН.СТРАД.ПРИЧ. СР.Р. ЧЛЕН = хи·пер·т·ро·фи·ра·но·то
| МИН.СТРАД.ПРИЧ. МН.Ч. = хи·пер·т·ро·фи·ра·ни
| МИН.СТРАД.ПРИЧ. МН.Ч. ЧЛЕН = хи·пер·т·ро·фи·ра·ни·те
| МИН.ДЕЯТ.СВ.ПРИЧ. М.Р. = хи·пер·т·ро·фи·рал
| МИН.ДЕЯТ.СВ.ПРИЧ. М.Р. НЕПЪЛЕН ЧЛЕН = хи·пер·т·ро·фи·ра·лия
| МИН.ДЕЯТ.СВ.ПРИЧ. М.Р. ПЪЛЕН ЧЛЕН = хи·пер·т·ро·фи·ра·ли·ят
| МИН.ДЕЯТ.СВ.ПРИЧ. Ж.Р. = хи·пер·т·ро·фи·ра·ла
| МИН.ДЕЯТ.СВ.ПРИЧ. Ж.Р. ЧЛЕН = хи·пер·т·ро·фи·ра·ла·та
| МИН.ДЕЯТ.СВ.ПРИЧ. СР.Р. = хи·пер·т·ро·фи·ра·ло
| МИН.ДЕЯТ.СВ.ПРИЧ. СР.Р. ЧЛЕН = хи·пер·т·ро·фи·ра·ло·то
| МИН.ДЕЯТ.СВ.ПРИЧ. МН.Ч. = хи·пер·т·ро·фи·ра·ли
| МИН.ДЕЯТ.СВ.ПРИЧ. МН.Ч. ЧЛЕН = хи·пер·т·ро·фи·ра·ли·те
| МИН.ДЕЯТ.НЕСВ.ПРИЧ. М.Р. = хи·пер·т·ро·фи·рал
| МИН.ДЕЯТ.НЕСВ.ПРИЧ. М.Р. НЕПЪЛЕН ЧЛЕН = хи·пер·т·ро·фи·ра·лия
| МИН.ДЕЯТ.НЕСВ.ПРИЧ. М.Р. ПЪЛЕН ЧЛЕН = хи·пер·т·ро·фи·ра·ли·ят
| МИН.ДЕЯТ.НЕСВ.ПРИЧ. Ж.Р. = хи·пер·т·ро·фи·ра·ла
| МИН.ДЕЯТ.НЕСВ.ПРИЧ. Ж.Р. ЧЛЕН = хи·пер·т·ро·фи·ра·ла·та
| МИН.ДЕЯТ.НЕСВ.ПРИЧ. СР.Р. = хи·пер·т·ро·фи·ра·ло
| МИН.ДЕЯТ.НЕСВ.ПРИЧ. СР.Р. ЧЛЕН = хи·пер·т·ро·фи·ра·ло·то
| МИН.ДЕЯТ.НЕСВ.ПРИЧ. МН.Ч. = хи·пер·т·ро·фи·ра·ли
| МИН.ДЕЯТ.НЕСВ.ПРИЧ. МН.Ч. ЧЛЕН = хи·пер·т·ро·фи·ра·ли·те
| СЕГ.ДЕЯТ.ПРИЧ. М.Р. = хи·пер·т·ро·фи·ращ
| СЕГ.ДЕЯТ.ПРИЧ. М.Р. НЕПЪЛЕН ЧЛЕН = хи·пер·т·ро·фи·ра·щия
| СЕГ.ДЕЯТ.ПРИЧ. М.Р. ПЪЛЕН ЧЛЕН = хи·пер·т·ро·фи·ра·щи·ят
| СЕГ.ДЕЯТ.ПРИЧ. Ж.Р. = хи·пер·т·ро·фи·ра·ща
| СЕГ.ДЕЯТ.ПРИЧ. Ж.Р. ЧЛЕН = хи·пер·т·ро·фи·ра·ща·та
| СЕГ.ДЕЯТ.ПРИЧ. СР.Р. = хи·пер·т·ро·фи·ра·що
| СЕГ.ДЕЯТ.ПРИЧ. СР.Р. ЧЛЕН = хи·пер·т·ро·фи·ра·що·то
| СЕГ.ДЕЯТ.ПРИЧ. МН.Ч. = хи·пер·т·ро·фи·ра·щи
| СЕГ.ДЕЯТ.ПРИЧ. МН.Ч. ЧЛЕН = хи·пер·т·ро·фи·ра·щи·те
| ДЕЕПРИЧАСТИЕ = хи·пер·т·ро·фи·рай·ки
| СКРИТИ ПРЕПРАТКИ = 
[[хипертрофирам]],
[[хипертрофираш]],
[[хипертрофира]],
[[хипертрофираме]],
[[хипертрофирате]],
[[хипертрофират]],
[[хипертрофирах]],
[[хипертрофирахме]],
[[хипертрофирахте]],
[[хипертрофираха]],
[[хипертрофираше]],
[[хипертрофирай]],
[[хипертрофирайте]],
[[хипертрофирал]],
[[хипертрофиралия]],
[[хипертрофиралият]],
[[хипертрофирала]],
[[хипертрофиралата]],
[[хипертрофирало]],
[[хипертрофиралото]],
[[хипертрофирали]],
[[хипертрофиралите]],
[[хипертрофиран]],
[[хипертрофирания]],
[[хипертрофираният]],
[[хипертрофирана]],
[[хипертрофираната]],
[[хипертрофирано]],
[[хипертрофираното]],
[[хипертрофирани]],
[[хипертрофираните]],
[[хипертрофиращ]],
[[хипертрофиращия]],
[[хипертрофиращият]],
[[хипертрофираща]],
[[хипертрофиращата]],
[[хипертрофиращо]],
[[хипертрофиращото]],
[[хипертрофиращи]],
[[хипертрофиращите]],
[[хипертрофирайки]],
[[хипертрофирал съм]],
[[хипертрофирала съм]],
[[хипертрофирало съм]],
[[хипертрофирали сме]],
[[хипертрофирал си]],
[[хипертрофирала си]],
[[хипертрофирало си]],
[[хипертрофирали сте]],
[[хипертрофирал е]],
[[хипертрофирала е]],
[[хипертрофирало е]],
[[хипертрофирали са]],
[[бях хипертрофирал]],
[[бях хипертрофирала]],
[[бях хипертрофирало]],
[[бяхме хипертрофирали]],
[[беше хипертрофирал]],
[[беше хипертрофирала]],
[[беше хипертрофирало]],
[[бяхте хипертрофирали]],
[[бяха хипертрофирали]],
[[ще хипертрофирам]],
[[ще хипертрофираме]],
[[ще хипертрофираш]],
[[ще хипертрофирате]],
[[ще хипертрофира]],
[[ще хипертрофират]],
[[ще съм хипертрофирал]],
[[ще съм хипертрофирала]],
[[ще съм хипертрофирало]],
[[ще сме хипертрофирали]],
[[ще си хипертрофирал]],
[[ще си хипертрофирала]],
[[ще си хипертрофирало]],
[[ще сте хипертрофирали]],
[[ще е хипертрофирал]],
[[ще е хипертрофирала]],
[[ще е хипертрофирало]],
[[ще са хипертрофирали]],
[[щях да хипертрофирам]],
[[щяхме да хипертрофираме]],
[[щеше да хипертрофираш]],
[[щяхте да хипертрофирате]],
[[щеше да хипертрофира]],
[[щяха да хипертрофират]],
[[щях да съм хипертрофирал]],
[[щях да съм хипертрофирала]],
[[щях да съм хипертрофирало]],
[[щяхме да сме хипертрофирали]],
[[щеше да си хипертрофирал]],
[[щеше да си хипертрофирала]],
[[щеше да си хипертрофирало]],
[[щяхте да сте хипертрофирали]],
[[щеше да е хипертрофирал]],
[[щеше да е хипертрофирала]],
[[щеше да е хипертрофирало]],
[[щяха да са хипертрофирали]],
[[бил съм хипертрофирал]],
[[била съм хипертрофирала]],
[[било съм хипертрофирало]],
[[били сме хипертрофирали]],
[[бил си хипертрофирал]],
[[била си хипертрофирала]],
[[било си хипертрофирало]],
[[били сте хипертрофирали]],
[[бил е хипертрофирал]],
[[била е хипертрофирала]],
[[било е хипертрофирало]],
[[били са хипертрофирали]],
[[щял съм да хипертрофирам]],
[[щяла съм да хипертрофирам]],
[[щяло съм да хипертрофирам]],
[[щели сме да хипертрофираме]],
[[щял си да хипертрофираш]],
[[щяла си да хипертрофираш]],
[[щяло си да хипертрофираш]],
[[щели сте да хипертрофирате]],
[[щял да хипертрофира]],
[[щяла да хипертрофира]],
[[щяло да хипертрофира]],
[[щели да хипертрофират]],
[[щял е да хипертрофира]],
[[щяла е да хипертрофира]],
[[щяло е да хипертрофира]],
[[щели са да хипертрофират]],
[[щял съм да съм хипертрофирал]],
[[щяла съм да съм хипертрофирала]],
[[щяло съм да съм хипертрофирало]],
[[щели сме да сме хипертрофирали]],
[[щял си да си хипертрофирал]],
[[щяла си да си хипертрофирала]],
[[щяло си да си хипертрофирало]],
[[щели сте да сте хипертрофирали]],
[[щял да е хипертрофирал]],
[[щяла да е хипертрофирала]],
[[щяло да е хипертрофирало]],
[[щели да са хипертрофирали]],
[[щял е да е хипертрофирал]],
[[щяла е да е хипертрофирала]],
[[щяло е да е хипертрофирало]],
[[щели са да са хипертрофирали]],
[[бих хипертрофирал]],
[[бих хипертрофирала]],
[[бих хипертрофирало]],
[[бихме хипертрофирали]],
[[би хипертрофирал]],
[[би хипертрофирала]],
[[би хипертрофирало]],
[[бихте хипертрофирали]],
[[биха хипертрофирали]],
}}</text>
      <sha1>310qxxgpym8gfynmcn2j6d8y1q8kenl</sha1>
    </revision>
  </page>
  <page>
    <title>Шаблон:Словоформи/хипнотизирам</title>
    <ns>10</ns>
    <id>568396</id>
    <revision>
      <id>600376</id>
      <timestamp>2005-05-12T11:28:21Z</timestamp>
      <contributor>
        <username>Bgbot</username>
        <id>83</id>
      </contributor>
      <comment>Борислав: Шаблон със словоформи</comment>
      <model>wikitext</model>
      <format>text/x-wiki</format>
      <text bytes="23546" xml:space="preserve">{{Шаблон:Словоформи/Глагол|
  ОСНОВНА ФОРМА = хипнотизирам
| СЕГ.ВР., 1Л., ЕД.Ч. = хип·но·ти·зи·рам
| СЕГ.ВР., 1Л., МН.Ч. = хип·но·ти·зи·ра·ме
| СЕГ.ВР., 2Л., ЕД.Ч. = хип·но·ти·зи·раш
| СЕГ.ВР., 2Л., МН.Ч. = хип·но·ти·зи·ра·те
| СЕГ.ВР., 3Л., ЕД.Ч. = хип·но·ти·зи·ра
| СЕГ.ВР., 3Л., МН.Ч. = хип·но·ти·зи·рат
| МИН.СВ.ВР., 1Л., ЕД.Ч. = хип·но·ти·зи·рах
| МИН.СВ.ВР., 1Л., МН.Ч. = хип·но·ти·зи·рах·ме
| МИН.СВ.ВР., 2Л., ЕД.Ч. = хип·но·ти·зи·ра
| МИН.СВ.ВР., 2Л., МН.Ч. = хип·но·ти·зи·рах·те
| МИН.СВ.ВР., 3Л., ЕД.Ч. = хип·но·ти·зи·ра
| МИН.СВ.ВР., 3Л., МН.Ч. = хип·но·ти·зи·ра·ха
| МИН.НЕСВ.ВР., 1Л., ЕД.Ч. = хип·но·ти·зи·рах
| МИН.НЕСВ.ВР., 1Л., МН.Ч. = хип·но·ти·зи·рах·ме
| МИН.НЕСВ.ВР., 2Л., ЕД.Ч. = хип·но·ти·зи·ра·ше
| МИН.НЕСВ.ВР., 2Л., МН.Ч. = хип·но·ти·зи·рах·те
| МИН.НЕСВ.ВР., 3Л., ЕД.Ч. = хип·но·ти·зи·ра·ше
| МИН.НЕСВ.ВР., 3Л., МН.Ч. = хип·но·ти·зи·ра·ха
| МИН.НЕОПР.ВР., 1Л., ЕД.Ч., М.Р. = хипнотизирал съм
| МИН.НЕОПР.ВР., 1Л., ЕД.Ч., Ж.Р. = хипнотизирала съм
| МИН.НЕОПР.ВР., 1Л., ЕД.Ч., СР.Р. = хипнотизирало съм
| МИН.НЕОПР.ВР., 1Л., МН.Ч. = хипнотизирали сме
| МИН.НЕОПР.ВР., 2Л., ЕД.Ч., М.Р. = хипнотизирал си
| МИН.НЕОПР.ВР., 2Л., ЕД.Ч., Ж.Р. = хипнотизирала си
| МИН.НЕОПР.ВР., 2Л., ЕД.Ч., СР.Р. = хипнотизирало си
| МИН.НЕОПР.ВР., 2Л., МН.Ч. = хипнотизирали сте
| МИН.НЕОПР.ВР., 3Л., ЕД.Ч., М.Р. = хипнотизирал е
| МИН.НЕОПР.ВР., 3Л., ЕД.Ч., Ж.Р. = хипнотизирала е
| МИН.НЕОПР.ВР., 3Л., ЕД.Ч., СР.Р. = хипнотизирало е
| МИН.НЕОПР.ВР., 3Л., МН.Ч. = хипнотизирали са
| МИН.ПРЕД.ВР., 1Л., ЕД.Ч., М.Р. = бях хипнотизирал
| МИН.ПРЕД.ВР., 1Л., ЕД.Ч., Ж.Р. = бях хипнотизирала
| МИН.ПРЕД.ВР., 1Л., ЕД.Ч., СР.Р. = бях хипнотизирало
| МИН.ПРЕД.ВР., 1Л., МН.Ч. = бяхме хипнотизирали
| МИН.ПРЕД.ВР., 2Л., ЕД.Ч., М.Р. = беше хипнотизирал
| МИН.ПРЕД.ВР., 2Л., ЕД.Ч., Ж.Р. = беше хипнотизирала
| МИН.ПРЕД.ВР., 2Л., ЕД.Ч., СР.Р. = беше хипнотизирало
| МИН.ПРЕД.ВР., 2Л., МН.Ч. = бяхте хипнотизирали
| МИН.ПРЕД.ВР., 3Л., ЕД.Ч., М.Р. = беше хипнотизирал
| МИН.ПРЕД.ВР., 3Л., ЕД.Ч., Ж.Р. = беше хипнотизирала
| МИН.ПРЕД.ВР., 3Л., ЕД.Ч., СР.Р. = беше хипнотизирало
| МИН.ПРЕД.ВР., 3Л., МН.Ч. = бяха хипнотизирали
| БЪД.ВР., 1Л., ЕД.Ч. = ще хипнотизирам
| БЪД.ВР., 1Л., МН.Ч. = ще хипнотизираме
| БЪД.ВР., 2Л., ЕД.Ч. = ще хипнотизираш
| БЪД.ВР., 2Л., МН.Ч. = ще хипнотизирате
| БЪД.ВР., 3Л., ЕД.Ч. = ще хипнотизира
| БЪД.ВР., 3Л., МН.Ч. = ще хипнотизират
| БЪД.ПРЕД.ВР., 1Л., ЕД.Ч., М.Р. = ще съм хипнотизирал
| БЪД.ПРЕД.ВР., 1Л., ЕД.Ч., Ж.Р. = ще съм хипнотизирала
| БЪД.ПРЕД.ВР., 1Л., ЕД.Ч., СР.Р. = ще съм хипнотизирало
| БЪД.ПРЕД.ВР., 1Л., МН.Ч. = ще сме хипнотизирали
| БЪД.ПРЕД.ВР., 2Л., ЕД.Ч., М.Р. = ще си хипнотизирал
| БЪД.ПРЕД.ВР., 2Л., ЕД.Ч., Ж.Р. = ще си хипнотизирала
| БЪД.ПРЕД.ВР., 2Л., ЕД.Ч., СР.Р. = ще си хипнотизирало
| БЪД.ПРЕД.ВР., 2Л., МН.Ч. = ще сте хипнотизирали
| БЪД.ПРЕД.ВР., 3Л., ЕД.Ч., М.Р. = ще е хипнотизирал
| БЪД.ПРЕД.ВР., 3Л., ЕД.Ч., Ж.Р. = ще е хипнотизирала
| БЪД.ПРЕД.ВР., 3Л., ЕД.Ч., СР.Р. = ще е хипнотизирало
| БЪД.ПРЕД.ВР., 3Л., МН.Ч. = ще са хипнотизирали
| БЪД.ВР. В МИН., 1Л., ЕД.Ч. = щях да хипнотизирам
| БЪД.ВР. В МИН., 1Л., МН.Ч. = щяхме да хипнотизираме
| БЪД.ВР. В МИН., 2Л., ЕД.Ч. = щеше да хипнотизираш
| БЪД.ВР. В МИН., 2Л., МН.Ч. = щяхте да хипнотизирате
| БЪД.ВР. В МИН., 3Л., ЕД.Ч. = щеше да хипнотизира
| БЪД.ВР. В МИН., 3Л., МН.Ч. = щяха да хипнотизират
| БЪД.ПРЕД.ВР. В МИН., 1Л., ЕД.Ч., М.Р. = щях да съм хипнотизирал
| БЪД.ПРЕД.ВР. В МИН., 1Л., ЕД.Ч., Ж.Р. = щях да съм хипнотизирала
| БЪД.ПРЕД.ВР. В МИН., 1Л., ЕД.Ч., СР.Р. = щях да съм хипнотизирало
| БЪД.ПРЕД.ВР. В МИН., 1Л., МН.Ч. = щяхме да сме хипнотизирали
| БЪД.ПРЕД.ВР. В МИН., 2Л., ЕД.Ч., М.Р. = щеше да си хипнотизирал
| БЪД.ПРЕД.ВР. В МИН., 2Л., ЕД.Ч., Ж.Р. = щеше да си хипнотизирала
| БЪД.ПРЕД.ВР. В МИН., 2Л., ЕД.Ч., СР.Р. = щеше да си хипнотизирало
| БЪД.ПРЕД.ВР. В МИН., 2Л., МН.Ч. = щяхте да сте хипнотизирали
| БЪД.ПРЕД.ВР. В МИН., 3Л., ЕД.Ч., М.Р. = щеше да е хипнотизирал
| БЪД.ПРЕД.ВР. В МИН., 3Л., ЕД.Ч., Ж.Р. = щеше да е хипнотизирала
| БЪД.ПРЕД.ВР. В МИН., 3Л., ЕД.Ч., СР.Р. = щеше да е хипнотизирало
| БЪД.ПРЕД.ВР. В МИН., 3Л., МН.Ч. = щяха да са хипнотизирали
| ПР.НАКЛ., СЕГ.ВР., 1Л., ЕД.Ч., М.Р. = хипнотизирал съм
| ПР.НАКЛ., СЕГ.ВР., 1Л., ЕД.Ч., Ж.Р. = хипнотизирала съм
| ПР.НАКЛ., СЕГ.ВР., 1Л., ЕД.Ч., СР.Р. = хипнотизирало съм
| ПР.НАКЛ., СЕГ.ВР., 1Л., МН.Ч. = хипнотизирали сме
| ПР.НАКЛ., СЕГ.ВР., 2Л., ЕД.Ч., М.Р. = хипнотизирал си
| ПР.НАКЛ., СЕГ.ВР., 2Л., ЕД.Ч., Ж.Р. = хипнотизирала си
| ПР.НАКЛ., СЕГ.ВР., 2Л., ЕД.Ч., СР.Р. = хипнотизирало си
| ПР.НАКЛ., СЕГ.ВР., 2Л., МН.Ч. = хипнотизирали сте
| ПР.НАКЛ., СЕГ.ВР., 3Л., ЕД.Ч., М.Р. = хипнотизирал (е)
| ПР.НАКЛ., СЕГ.ВР., 3Л., ЕД.Ч., Ж.Р. = хипнотизирала (е)
| ПР.НАКЛ., СЕГ.ВР., 3Л., ЕД.Ч., СР.Р. = хипнотизирало (е)
| ПР.НАКЛ., СЕГ.ВР., 3Л., МН.Ч. = хипнотизирали (са)
| ПР.НАКЛ., МИН.СВ.ВР., 1Л., ЕД.Ч., М.Р. = хипнотизирал съм
| ПР.НАКЛ., МИН.СВ.ВР., 1Л., ЕД.Ч., Ж.Р. = хипнотизирала съм
| ПР.НАКЛ., МИН.СВ.ВР., 1Л., ЕД.Ч., СР.Р. = хипнотизирало съм
| ПР.НАКЛ., МИН.СВ.ВР., 1Л., МН.Ч. = хипнотизирали сме
| ПР.НАКЛ., МИН.СВ.ВР., 2Л., ЕД.Ч., М.Р. = хипнотизирал си
| ПР.НАКЛ., МИН.СВ.ВР., 2Л., ЕД.Ч., Ж.Р. = хипнотизирала си
| ПР.НАКЛ., МИН.СВ.ВР., 2Л., ЕД.Ч., СР.Р. = хипнотизирало си
| ПР.НАКЛ., МИН.СВ.ВР., 2Л., МН.Ч. = хипнотизирали сте
| ПР.НАКЛ., МИН.СВ.ВР., 3Л., ЕД.Ч., М.Р. = хипнотизирал (е)
| ПР.НАКЛ., МИН.СВ.ВР., 3Л., ЕД.Ч., Ж.Р. = хипнотизирала (е)
| ПР.НАКЛ., МИН.СВ.ВР., 3Л., ЕД.Ч., СР.Р. = хипнотизирало (е)
| ПР.НАКЛ., МИН.СВ.ВР., 3Л., МН.Ч. = хипнотизирали (са)
| ПР.НАКЛ., МИН.НЕОПР.ВР., 1Л., ЕД.Ч., М.Р. = бил съм хипнотизирал
| ПР.НАКЛ., МИН.НЕОПР.ВР., 1Л., ЕД.Ч., Ж.Р. = била съм хипнотизирала
| ПР.НАКЛ., МИН.НЕОПР.ВР., 1Л., ЕД.Ч., СР.Р. = било съм хипнотизирало
| ПР.НАКЛ., МИН.НЕОПР.ВР., 1Л., МН.Ч. = били сме хипнотизирали
| ПР.НАКЛ., МИН.НЕОПР.ВР., 2Л., ЕД.Ч., М.Р. = бил си хипнотизирал
| ПР.НАКЛ., МИН.НЕОПР.ВР., 2Л., ЕД.Ч., Ж.Р. = била си хипнотизирала
| ПР.НАКЛ., МИН.НЕОПР.ВР., 2Л., ЕД.Ч., СР.Р. = било си хипнотизирало
| ПР.НАКЛ., МИН.НЕОПР.ВР., 2Л., МН.Ч. = били сте хипнотизирали
| ПР.НАКЛ., МИН.НЕОПР.ВР., 3Л., ЕД.Ч., М.Р. = бил (е) хипнотизирал
| ПР.НАКЛ., МИН.НЕОПР.ВР., 3Л., ЕД.Ч., Ж.Р. = била (е) хипнотизирала
| ПР.НАКЛ., МИН.НЕОПР.ВР., 3Л., ЕД.Ч., СР.Р. = било (е) хипнотизирало
| ПР.НАКЛ., МИН.НЕОПР.ВР., 3Л., МН.Ч. = били (са) хипнотизирали
| ПР.НАКЛ., БЪД.ВР., 1Л., ЕД.Ч., М.Р. = щял съм да хипнотизирам
| ПР.НАКЛ., БЪД.ВР., 1Л., ЕД.Ч., Ж.Р. = щяла съм да хипнотизирам
| ПР.НАКЛ., БЪД.ВР., 1Л., ЕД.Ч., СР.Р. = щяло съм да хипнотизирам
| ПР.НАКЛ., БЪД.ВР., 1Л., МН.Ч. = щели сме да хипнотизираме
| ПР.НАКЛ., БЪД.ВР., 2Л., ЕД.Ч., М.Р. = щял си да хипнотизираш
| ПР.НАКЛ., БЪД.ВР., 2Л., ЕД.Ч., Ж.Р. = щяла си да хипнотизираш
| ПР.НАКЛ., БЪД.ВР., 2Л., ЕД.Ч., СР.Р. = щяло си да хипнотизираш
| ПР.НАКЛ., БЪД.ВР., 2Л., МН.Ч. = щели сте да хипнотизирате
| ПР.НАКЛ., БЪД.ВР., 3Л., ЕД.Ч., М.Р. = щял (е) да хипнотизира
| ПР.НАКЛ., БЪД.ВР., 3Л., ЕД.Ч., Ж.Р. = щяла (е) да хипнотизира
| ПР.НАКЛ., БЪД.ВР., 3Л., ЕД.Ч., СР.Р. = щяло (е) да хипнотизира
| ПР.НАКЛ., БЪД.ВР., 3Л., МН.Ч. = щели (са) да хипнотизират
| ПР.НАКЛ., БЪД.ПРЕД.ВР., 1Л., ЕД.Ч., М.Р. = щял съм да съм хипнотизирал
| ПР.НАКЛ., БЪД.ПРЕД.ВР., 1Л., ЕД.Ч., Ж.Р. = щяла съм да съм хипнотизирала
| ПР.НАКЛ., БЪД.ПРЕД.ВР., 1Л., ЕД.Ч., СР.Р. = щяло съм да съм хипнотизирало
| ПР.НАКЛ., БЪД.ПРЕД.ВР., 1Л., МН.Ч. = щели сме да сме хипнотизирали
| ПР.НАКЛ., БЪД.ПРЕД.ВР., 2Л., ЕД.Ч., М.Р. = щял си да си хипнотизирал
| ПР.НАКЛ., БЪД.ПРЕД.ВР., 2Л., ЕД.Ч., Ж.Р. = щяла си да си хипнотизирала
| ПР.НАКЛ., БЪД.ПРЕД.ВР., 2Л., ЕД.Ч., СР.Р. = щяло си да си хипнотизирало
| ПР.НАКЛ., БЪД.ПРЕД.ВР., 2Л., МН.Ч. = щели сте да сте хипнотизирали
| ПР.НАКЛ., БЪД.ПРЕД.ВР., 3Л., ЕД.Ч., М.Р. = щял (е) да е хипнотизирал
| ПР.НАКЛ., БЪД.ПРЕД.ВР., 3Л., ЕД.Ч., Ж.Р. = щяла (е) да е хипнотизирала
| ПР.НАКЛ., БЪД.ПРЕД.ВР., 3Л., ЕД.Ч., СР.Р. = щяло (е) да е хипнотизирало
| ПР.НАКЛ., БЪД.ПРЕД.ВР., 3Л., МН.Ч. = щели (са) да са хипнотизирали
| УСЛОВНО НАКЛОНЕНИЕ, 1Л., ЕД.Ч., М.Р. = бих хипнотизирал
| УСЛОВНО НАКЛОНЕНИЕ, 1Л., ЕД.Ч., Ж.Р. = бих хипнотизирала
| УСЛОВНО НАКЛОНЕНИЕ, 1Л., ЕД.Ч., СР.Р. = бих хипнотизирало
| УСЛОВНО НАКЛОНЕНИЕ, 1Л., МН.Ч. = бихме хипнотизирали
| УСЛОВНО НАКЛОНЕНИЕ, 2Л., ЕД.Ч., М.Р. = би хипнотизирал
| УСЛОВНО НАКЛОНЕНИЕ, 2Л., ЕД.Ч., Ж.Р. = би хипнотизирала
| УСЛОВНО НАКЛОНЕНИЕ, 2Л., ЕД.Ч., СР.Р. = би хипнотизирало
| УСЛОВНО НАКЛОНЕНИЕ, 2Л., МН.Ч. = бихте хипнотизирали
| УСЛОВНО НАКЛОНЕНИЕ, 3Л., ЕД.Ч., М.Р. = би хипнотизирал
| УСЛОВНО НАКЛОНЕНИЕ, 3Л., ЕД.Ч., Ж.Р. = би хипнотизирала
| УСЛОВНО НАКЛОНЕНИЕ, 3Л., ЕД.Ч., СР.Р. = би хипнотизирало
| УСЛОВНО НАКЛОНЕНИЕ, 3Л., МН.Ч. = биха хипнотизирали
| ПОВЕЛИТЕЛНО НАКЛОНЕНИЕ, ЕД.Ч. = хип·но·ти·зи·рай
| ПОВЕЛИТЕЛНО НАКЛОНЕНИЕ, МН.Ч. = хип·но·ти·зи·рай·те
| МИН.СТРАД.ПРИЧ. М.Р. = хип·но·ти·зи·ран
| МИН.СТРАД.ПРИЧ. М.Р. НЕПЪЛЕН ЧЛЕН = хип·но·ти·зи·ра·ния
| МИН.СТРАД.ПРИЧ. М.Р. ПЪЛЕН ЧЛЕН = хип·но·ти·зи·ра·ни·ят
| МИН.СТРАД.ПРИЧ. Ж.Р. = хип·но·ти·зи·ра·на
| МИН.СТРАД.ПРИЧ. Ж.Р. ЧЛЕН = хип·но·ти·зи·ра·на·та
| МИН.СТРАД.ПРИЧ. СР.Р. = хип·но·ти·зи·ра·но
| МИН.СТРАД.ПРИЧ. СР.Р. ЧЛЕН = хип·но·ти·зи·ра·но·то
| МИН.СТРАД.ПРИЧ. МН.Ч. = хип·но·ти·зи·ра·ни
| МИН.СТРАД.ПРИЧ. МН.Ч. ЧЛЕН = хип·но·ти·зи·ра·ни·те
| МИН.ДЕЯТ.СВ.ПРИЧ. М.Р. = хип·но·ти·зи·рал
| МИН.ДЕЯТ.СВ.ПРИЧ. М.Р. НЕПЪЛЕН ЧЛЕН = хип·но·ти·зи·ра·лия
| МИН.ДЕЯТ.СВ.ПРИЧ. М.Р. ПЪЛЕН ЧЛЕН = хип·но·ти·зи·ра·ли·ят
| МИН.ДЕЯТ.СВ.ПРИЧ. Ж.Р. = хип·но·ти·зи·ра·ла
| МИН.ДЕЯТ.СВ.ПРИЧ. Ж.Р. ЧЛЕН = хип·но·ти·зи·ра·ла·та
| МИН.ДЕЯТ.СВ.ПРИЧ. СР.Р. = хип·но·ти·зи·ра·ло
| МИН.ДЕЯТ.СВ.ПРИЧ. СР.Р. ЧЛЕН = хип·но·ти·зи·ра·ло·то
| МИН.ДЕЯТ.СВ.ПРИЧ. МН.Ч. = хип·но·ти·зи·ра·ли
| МИН.ДЕЯТ.СВ.ПРИЧ. МН.Ч. ЧЛЕН = хип·но·ти·зи·ра·ли·те
| МИН.ДЕЯТ.НЕСВ.ПРИЧ. М.Р. = хип·но·ти·зи·рал
| МИН.ДЕЯТ.НЕСВ.ПРИЧ. М.Р. НЕПЪЛЕН ЧЛЕН = хип·но·ти·зи·ра·лия
| МИН.ДЕЯТ.НЕСВ.ПРИЧ. М.Р. ПЪЛЕН ЧЛЕН = хип·но·ти·зи·ра·ли·ят
| МИН.ДЕЯТ.НЕСВ.ПРИЧ. Ж.Р. = хип·но·ти·зи·ра·ла
| МИН.ДЕЯТ.НЕСВ.ПРИЧ. Ж.Р. ЧЛЕН = хип·но·ти·зи·ра·ла·та
| МИН.ДЕЯТ.НЕСВ.ПРИЧ. СР.Р. = хип·но·ти·зи·ра·ло
| МИН.ДЕЯТ.НЕСВ.ПРИЧ. СР.Р. ЧЛЕН = хип·но·ти·зи·ра·ло·то
| МИН.ДЕЯТ.НЕСВ.ПРИЧ. МН.Ч. = хип·но·ти·зи·ра·ли
| МИН.ДЕЯТ.НЕСВ.ПРИЧ. МН.Ч. ЧЛЕН = хип·но·ти·зи·ра·ли·те
| СЕГ.ДЕЯТ.ПРИЧ. М.Р. = хип·но·ти·зи·ращ
| СЕГ.ДЕЯТ.ПРИЧ. М.Р. НЕПЪЛЕН ЧЛЕН = хип·но·ти·зи·ра·щия
| СЕГ.ДЕЯТ.ПРИЧ. М.Р. ПЪЛЕН ЧЛЕН = хип·но·ти·зи·ра·щи·ят
| СЕГ.ДЕЯТ.ПРИЧ. Ж.Р. = хип·но·ти·зи·ра·ща
| СЕГ.ДЕЯТ.ПРИЧ. Ж.Р. ЧЛЕН = хип·но·ти·зи·ра·ща·та
| СЕГ.ДЕЯТ.ПРИЧ. СР.Р. = хип·но·ти·зи·ра·що
| СЕГ.ДЕЯТ.ПРИЧ. СР.Р. ЧЛЕН = хип·но·ти·зи·ра·що·то
| СЕГ.ДЕЯТ.ПРИЧ. МН.Ч. = хип·но·ти·зи·ра·щи
| СЕГ.ДЕЯТ.ПРИЧ. МН.Ч. ЧЛЕН = хип·но·ти·зи·ра·щи·те
| ДЕЕПРИЧАСТИЕ = хип·но·ти·зи·рай·ки
| СКРИТИ ПРЕПРАТКИ = 
[[хипнотизирам]],
[[хипнотизираш]],
[[хипнотизира]],
[[хипнотизираме]],
[[хипнотизирате]],
[[хипнотизират]],
[[хипнотизирах]],
[[хипнотизирахме]],
[[хипнотизирахте]],
[[хипнотизираха]],
[[хипнотизираше]],
[[хипнотизирай]],
[[хипнотизирайте]],
[[хипнотизирал]],
[[хипнотизиралия]],
[[хипнотизиралият]],
[[хипнотизирала]],
[[хипнотизиралата]],
[[хипнотизирало]],
[[хипнотизиралото]],
[[хипнотизирали]],
[[хипнотизиралите]],
[[хипнотизиран]],
[[хипнотизирания]],
[[хипнотизираният]],
[[хипнотизирана]],
[[хипнотизираната]],
[[хипнотизирано]],
[[хипнотизираното]],
[[хипнотизирани]],
[[хипнотизираните]],
[[хипнотизиращ]],
[[хипнотизиращия]],
[[хипнотизиращият]],
[[хипнотизираща]],
[[хипнотизиращата]],
[[хипнотизиращо]],
[[хипнотизиращото]],
[[хипнотизиращи]],
[[хипнотизиращите]],
[[хипнотизирайки]],
[[хипнотизирал съм]],
[[хипнотизирала съм]],
[[хипнотизирало съм]],
[[хипнотизирали сме]],
[[хипнотизирал си]],
[[хипнотизирала си]],
[[хипнотизирало си]],
[[хипнотизирали сте]],
[[хипнотизирал е]],
[[хипнотизирала е]],
[[хипнотизирало е]],
[[хипнотизирали са]],
[[бях хипнотизирал]],
[[бях хипнотизирала]],
[[бях хипнотизирало]],
[[бяхме хипнотизирали]],
[[беше хипнотизирал]],
[[беше хипнотизирала]],
[[беше хипнотизирало]],
[[бяхте хипнотизирали]],
[[бяха хипнотизирали]],
[[ще хипнотизирам]],
[[ще хипнотизираме]],
[[ще хипнотизираш]],
[[ще хипнотизирате]],
[[ще хипнотизира]],
[[ще хипнотизират]],
[[ще съм хипнотизирал]],
[[ще съм хипнотизирала]],
[[ще съм хипнотизирало]],
[[ще сме хипнотизирали]],
[[ще си хипнотизирал]],
[[ще си хипнотизирала]],
[[ще си хипнотизирало]],
[[ще сте хипнотизирали]],
[[ще е хипнотизирал]],
[[ще е хипнотизирала]],
[[ще е хипнотизирало]],
[[ще са хипнотизирали]],
[[щях да хипнотизирам]],
[[щяхме да хипнотизираме]],
[[щеше да хипнотизираш]],
[[щяхте да хипнотизирате]],
[[щеше да хипнотизира]],
[[щяха да хипнотизират]],
[[щях да съм хипнотизирал]],
[[щях да съм хипнотизирала]],
[[щях да съм хипнотизирало]],
[[щяхме да сме хипнотизирали]],
[[щеше да си хипнотизирал]],
[[щеше да си хипнотизирала]],
[[щеше да си хипнотизирало]],
[[щяхте да сте хипнотизирали]],
[[щеше да е хипнотизирал]],
[[щеше да е хипнотизирала]],
[[щеше да е хипнотизирало]],
[[щяха да са хипнотизирали]],
[[бил съм хипнотизирал]],
[[била съм хипнотизирала]],
[[било съм хипнотизирало]],
[[били сме хипнотизирали]],
[[бил си хипнотизирал]],
[[била си хипнотизирала]],
[[било си хипнотизирало]],
[[били сте хипнотизирали]],
[[бил е хипнотизирал]],
[[била е хипнотизирала]],
[[било е хипнотизирало]],
[[били са хипнотизирали]],
[[щял съм да хипнотизирам]],
[[щяла съм да хипнотизирам]],
[[щяло съм да хипнотизирам]],
[[щели сме да хипнотизираме]],
[[щял си да хипнотизираш]],
[[щяла си да хипнотизираш]],
[[щяло си да хипнотизираш]],
[[щели сте да хипнотизирате]],
[[щял да хипнотизира]],
[[щяла да хипнотизира]],
[[щяло да хипнотизира]],
[[щели да хипнотизират]],
[[щял е да хипнотизира]],
[[щяла е да хипнотизира]],
[[щяло е да хипнотизира]],
[[щели са да хипнотизират]],
[[щял съм да съм хипнотизирал]],
[[щяла съм да съм хипнотизирала]],
[[щяло съм да съм хипнотизирало]],
[[щели сме да сме хипнотизирали]],
[[щял си да си хипнотизирал]],
[[щяла си да си хипнотизирала]],
[[щяло си да си хипнотизирало]],
[[щели сте да сте хипнотизирали]],
[[щял да е хипнотизирал]],
[[щяла да е хипнотизирала]],
[[щяло да е хипнотизирало]],
[[щели да са хипнотизирали]],
[[щял е да е хипнотизирал]],
[[щяла е да е хипнотизирала]],
[[щяло е да е хипнотизирало]],
[[щели са да са хипнотизирали]],
[[бих хипнотизирал]],
[[бих хипнотизирала]],
[[бих хипнотизирало]],
[[бихме хипнотизирали]],
[[би хипнотизирал]],
[[би хипнотизирала]],
[[би хипнотизирало]],
[[бихте хипнотизирали]],
[[биха хипнотизирали]],
}}</text>
      <sha1>jdtmpjcn2cido4ed0xhhgtzkwkn72ze</sha1>
    </revision>
  </page>
  <page>
    <title>Шаблон:Словоформи/хитрея</title>
    <ns>10</ns>
    <id>405598</id>
    <revision>
      <id>437581</id>
      <parentid>10872</parentid>
      <timestamp>2005-05-07T08:44:32Z</timestamp>
      <contributor>
        <username>Bgbot</username>
        <id>83</id>
      </contributor>
      <comment>Борислав: Шаблон със словоформи</comment>
      <model>wikitext</model>
      <format>text/x-wiki</format>
      <text bytes="19994" xml:space="preserve">{{Шаблон:Словоформи/Глагол|
  ОСНОВНА ФОРМА = хитрея
| СЕГ.ВР., 1Л., ЕД.Ч. = хит·рея
| СЕГ.ВР., 1Л., МН.Ч. = хит·ре·ем
| СЕГ.ВР., 2Л., ЕД.Ч. = хит·ре·еш
| СЕГ.ВР., 2Л., МН.Ч. = хит·ре·е·те
| СЕГ.ВР., 3Л., ЕД.Ч. = хит·рее
| СЕГ.ВР., 3Л., МН.Ч. = хит·ре·ят
| МИН.СВ.ВР., 1Л., ЕД.Ч. = хит·рях
| МИН.СВ.ВР., 1Л., МН.Ч. = хит·рях·ме
| МИН.СВ.ВР., 2Л., ЕД.Ч. = хит·ря
| МИН.СВ.ВР., 2Л., МН.Ч. = хит·рях·те
| МИН.СВ.ВР., 3Л., ЕД.Ч. = хит·ря
| МИН.СВ.ВР., 3Л., МН.Ч. = хит·ря·ха
| МИН.НЕСВ.ВР., 1Л., ЕД.Ч. = хит·ре·ех
| МИН.НЕСВ.ВР., 1Л., МН.Ч. = хит·ре·ех·ме
| МИН.НЕСВ.ВР., 2Л., ЕД.Ч. = хит·ре·е·ше
| МИН.НЕСВ.ВР., 2Л., МН.Ч. = хит·ре·ех·те
| МИН.НЕСВ.ВР., 3Л., ЕД.Ч. = хит·ре·е·ше
| МИН.НЕСВ.ВР., 3Л., МН.Ч. = хит·ре·е·ха
| МИН.НЕОПР.ВР., 1Л., ЕД.Ч., М.Р. = хитрял съм
| МИН.НЕОПР.ВР., 1Л., ЕД.Ч., Ж.Р. = хитряла съм
| МИН.НЕОПР.ВР., 1Л., ЕД.Ч., СР.Р. = хитряло съм
| МИН.НЕОПР.ВР., 1Л., МН.Ч. = хитрели сме
| МИН.НЕОПР.ВР., 2Л., ЕД.Ч., М.Р. = хитрял си
| МИН.НЕОПР.ВР., 2Л., ЕД.Ч., Ж.Р. = хитряла си
| МИН.НЕОПР.ВР., 2Л., ЕД.Ч., СР.Р. = хитряло си
| МИН.НЕОПР.ВР., 2Л., МН.Ч. = хитрели сте
| МИН.НЕОПР.ВР., 3Л., ЕД.Ч., М.Р. = хитрял е
| МИН.НЕОПР.ВР., 3Л., ЕД.Ч., Ж.Р. = хитряла е
| МИН.НЕОПР.ВР., 3Л., ЕД.Ч., СР.Р. = хитряло е
| МИН.НЕОПР.ВР., 3Л., МН.Ч. = хитрели са
| МИН.ПРЕД.ВР., 1Л., ЕД.Ч., М.Р. = бях хитрял
| МИН.ПРЕД.ВР., 1Л., ЕД.Ч., Ж.Р. = бях хитряла
| МИН.ПРЕД.ВР., 1Л., ЕД.Ч., СР.Р. = бях хитряло
| МИН.ПРЕД.ВР., 1Л., МН.Ч. = бяхме хитрели
| МИН.ПРЕД.ВР., 2Л., ЕД.Ч., М.Р. = беше хитрял
| МИН.ПРЕД.ВР., 2Л., ЕД.Ч., Ж.Р. = беше хитряла
| МИН.ПРЕД.ВР., 2Л., ЕД.Ч., СР.Р. = беше хитряло
| МИН.ПРЕД.ВР., 2Л., МН.Ч. = бяхте хитрели
| МИН.ПРЕД.ВР., 3Л., ЕД.Ч., М.Р. = беше хитрял
| МИН.ПРЕД.ВР., 3Л., ЕД.Ч., Ж.Р. = беше хитряла
| МИН.ПРЕД.ВР., 3Л., ЕД.Ч., СР.Р. = беше хитряло
| МИН.ПРЕД.ВР., 3Л., МН.Ч. = бяха хитрели
| БЪД.ВР., 1Л., ЕД.Ч. = ще хитрея
| БЪД.ВР., 1Л., МН.Ч. = ще хитреем
| БЪД.ВР., 2Л., ЕД.Ч. = ще хитрееш
| БЪД.ВР., 2Л., МН.Ч. = ще хитреете
| БЪД.ВР., 3Л., ЕД.Ч. = ще хитрее
| БЪД.ВР., 3Л., МН.Ч. = ще хитреят
| БЪД.ПРЕД.ВР., 1Л., ЕД.Ч., М.Р. = ще съм хитрял
| БЪД.ПРЕД.ВР., 1Л., ЕД.Ч., Ж.Р. = ще съм хитряла
| БЪД.ПРЕД.ВР., 1Л., ЕД.Ч., СР.Р. = ще съм хитряло
| БЪД.ПРЕД.ВР., 1Л., МН.Ч. = ще сме хитрели
| БЪД.ПРЕД.ВР., 2Л., ЕД.Ч., М.Р. = ще си хитрял
| БЪД.ПРЕД.ВР., 2Л., ЕД.Ч., Ж.Р. = ще си хитряла
| БЪД.ПРЕД.ВР., 2Л., ЕД.Ч., СР.Р. = ще си хитряло
| БЪД.ПРЕД.ВР., 2Л., МН.Ч. = ще сте хитрели
| БЪД.ПРЕД.ВР., 3Л., ЕД.Ч., М.Р. = ще е хитрял
| БЪД.ПРЕД.ВР., 3Л., ЕД.Ч., Ж.Р. = ще е хитряла
| БЪД.ПРЕД.ВР., 3Л., ЕД.Ч., СР.Р. = ще е хитряло
| БЪД.ПРЕД.ВР., 3Л., МН.Ч. = ще са хитрели
| БЪД.ВР. В МИН., 1Л., ЕД.Ч. = щях да хитрея
| БЪД.ВР. В МИН., 1Л., МН.Ч. = щяхме да хитреем
| БЪД.ВР. В МИН., 2Л., ЕД.Ч. = щеше да хитрееш
| БЪД.ВР. В МИН., 2Л., МН.Ч. = щяхте да хитреете
| БЪД.ВР. В МИН., 3Л., ЕД.Ч. = щеше да хитрее
| БЪД.ВР. В МИН., 3Л., МН.Ч. = щяха да хитреят
| БЪД.ПРЕД.ВР. В МИН., 1Л., ЕД.Ч., М.Р. = щях да съм хитрял
| БЪД.ПРЕД.ВР. В МИН., 1Л., ЕД.Ч., Ж.Р. = щях да съм хитряла
| БЪД.ПРЕД.ВР. В МИН., 1Л., ЕД.Ч., СР.Р. = щях да съм хитряло
| БЪД.ПРЕД.ВР. В МИН., 1Л., МН.Ч. = щяхме да сме хитрели
| БЪД.ПРЕД.ВР. В МИН., 2Л., ЕД.Ч., М.Р. = щеше да си хитрял
| БЪД.ПРЕД.ВР. В МИН., 2Л., ЕД.Ч., Ж.Р. = щеше да си хитряла
| БЪД.ПРЕД.ВР. В МИН., 2Л., ЕД.Ч., СР.Р. = щеше да си хитряло
| БЪД.ПРЕД.ВР. В МИН., 2Л., МН.Ч. = щяхте да сте хитрели
| БЪД.ПРЕД.ВР. В МИН., 3Л., ЕД.Ч., М.Р. = щеше да е хитрял
| БЪД.ПРЕД.ВР. В МИН., 3Л., ЕД.Ч., Ж.Р. = щеше да е хитряла
| БЪД.ПРЕД.ВР. В МИН., 3Л., ЕД.Ч., СР.Р. = щеше да е хитряло
| БЪД.ПРЕД.ВР. В МИН., 3Л., МН.Ч. = щяха да са хитрели
| ПР.НАКЛ., СЕГ.ВР., 1Л., ЕД.Ч., М.Р. = хитреел съм
| ПР.НАКЛ., СЕГ.ВР., 1Л., ЕД.Ч., Ж.Р. = хитреела съм
| ПР.НАКЛ., СЕГ.ВР., 1Л., ЕД.Ч., СР.Р. = хитреело съм
| ПР.НАКЛ., СЕГ.ВР., 1Л., МН.Ч. = хитреели сме
| ПР.НАКЛ., СЕГ.ВР., 2Л., ЕД.Ч., М.Р. = хитреел си
| ПР.НАКЛ., СЕГ.ВР., 2Л., ЕД.Ч., Ж.Р. = хитреела си
| ПР.НАКЛ., СЕГ.ВР., 2Л., ЕД.Ч., СР.Р. = хитреело си
| ПР.НАКЛ., СЕГ.ВР., 2Л., МН.Ч. = хитреели сте
| ПР.НАКЛ., СЕГ.ВР., 3Л., ЕД.Ч., М.Р. = хитреел (е)
| ПР.НАКЛ., СЕГ.ВР., 3Л., ЕД.Ч., Ж.Р. = хитреела (е)
| ПР.НАКЛ., СЕГ.ВР., 3Л., ЕД.Ч., СР.Р. = хитреело (е)
| ПР.НАКЛ., СЕГ.ВР., 3Л., МН.Ч. = хитреели (са)
| ПР.НАКЛ., МИН.СВ.ВР., 1Л., ЕД.Ч., М.Р. = хитрял съм
| ПР.НАКЛ., МИН.СВ.ВР., 1Л., ЕД.Ч., Ж.Р. = хитряла съм
| ПР.НАКЛ., МИН.СВ.ВР., 1Л., ЕД.Ч., СР.Р. = хитряло съм
| ПР.НАКЛ., МИН.СВ.ВР., 1Л., МН.Ч. = хитрели сме
| ПР.НАКЛ., МИН.СВ.ВР., 2Л., ЕД.Ч., М.Р. = хитрял си
| ПР.НАКЛ., МИН.СВ.ВР., 2Л., ЕД.Ч., Ж.Р. = хитряла си
| ПР.НАКЛ., МИН.СВ.ВР., 2Л., ЕД.Ч., СР.Р. = хитряло си
| ПР.НАКЛ., МИН.СВ.ВР., 2Л., МН.Ч. = хитрели сте
| ПР.НАКЛ., МИН.СВ.ВР., 3Л., ЕД.Ч., М.Р. = хитрял (е)
| ПР.НАКЛ., МИН.СВ.ВР., 3Л., ЕД.Ч., Ж.Р. = хитряла (е)
| ПР.НАКЛ., МИН.СВ.ВР., 3Л., ЕД.Ч., СР.Р. = хитряло (е)
| ПР.НАКЛ., МИН.СВ.ВР., 3Л., МН.Ч. = хитрели (са)
| ПР.НАКЛ., МИН.НЕОПР.ВР., 1Л., ЕД.Ч., М.Р. = бил съм хитрял
| ПР.НАКЛ., МИН.НЕОПР.ВР., 1Л., ЕД.Ч., Ж.Р. = била съм хитряла
| ПР.НАКЛ., МИН.НЕОПР.ВР., 1Л., ЕД.Ч., СР.Р. = било съм хитряло
| ПР.НАКЛ., МИН.НЕОПР.ВР., 1Л., МН.Ч. = били сме хитрели
| ПР.НАКЛ., МИН.НЕОПР.ВР., 2Л., ЕД.Ч., М.Р. = бил си хитрял
| ПР.НАКЛ., МИН.НЕОПР.ВР., 2Л., ЕД.Ч., Ж.Р. = била си хитряла
| ПР.НАКЛ., МИН.НЕОПР.ВР., 2Л., ЕД.Ч., СР.Р. = било си хитряло
| ПР.НАКЛ., МИН.НЕОПР.ВР., 2Л., МН.Ч. = били сте хитрели
| ПР.НАКЛ., МИН.НЕОПР.ВР., 3Л., ЕД.Ч., М.Р. = бил (е) хитрял
| ПР.НАКЛ., МИН.НЕОПР.ВР., 3Л., ЕД.Ч., Ж.Р. = била (е) хитряла
| ПР.НАКЛ., МИН.НЕОПР.ВР., 3Л., ЕД.Ч., СР.Р. = било (е) хитряло
| ПР.НАКЛ., МИН.НЕОПР.ВР., 3Л., МН.Ч. = били (са) хитрели
| ПР.НАКЛ., БЪД.ВР., 1Л., ЕД.Ч., М.Р. = щял съм да хитрея
| ПР.НАКЛ., БЪД.ВР., 1Л., ЕД.Ч., Ж.Р. = щяла съм да хитрея
| ПР.НАКЛ., БЪД.ВР., 1Л., ЕД.Ч., СР.Р. = щяло съм да хитрея
| ПР.НАКЛ., БЪД.ВР., 1Л., МН.Ч. = щели сме да хитреем
| ПР.НАКЛ., БЪД.ВР., 2Л., ЕД.Ч., М.Р. = щял си да хитрееш
| ПР.НАКЛ., БЪД.ВР., 2Л., ЕД.Ч., Ж.Р. = щяла си да хитрееш
| ПР.НАКЛ., БЪД.ВР., 2Л., ЕД.Ч., СР.Р. = щяло си да хитрееш
| ПР.НАКЛ., БЪД.ВР., 2Л., МН.Ч. = щели сте да хитреете
| ПР.НАКЛ., БЪД.ВР., 3Л., ЕД.Ч., М.Р. = щял (е) да хитрее
| ПР.НАКЛ., БЪД.ВР., 3Л., ЕД.Ч., Ж.Р. = щяла (е) да хитрее
| ПР.НАКЛ., БЪД.ВР., 3Л., ЕД.Ч., СР.Р. = щяло (е) да хитрее
| ПР.НАКЛ., БЪД.ВР., 3Л., МН.Ч. = щели (са) да хитреят
| ПР.НАКЛ., БЪД.ПРЕД.ВР., 1Л., ЕД.Ч., М.Р. = щял съм да съм хитрял
| ПР.НАКЛ., БЪД.ПРЕД.ВР., 1Л., ЕД.Ч., Ж.Р. = щяла съм да съм хитряла
| ПР.НАКЛ., БЪД.ПРЕД.ВР., 1Л., ЕД.Ч., СР.Р. = щяло съм да съм хитряло
| ПР.НАКЛ., БЪД.ПРЕД.ВР., 1Л., МН.Ч. = щели сме да сме хитрели
| ПР.НАКЛ., БЪД.ПРЕД.ВР., 2Л., ЕД.Ч., М.Р. = щял си да си хитрял
| ПР.НАКЛ., БЪД.ПРЕД.ВР., 2Л., ЕД.Ч., Ж.Р. = щяла си да си хитряла
| ПР.НАКЛ., БЪД.ПРЕД.ВР., 2Л., ЕД.Ч., СР.Р. = щяло си да си хитряло
| ПР.НАКЛ., БЪД.ПРЕД.ВР., 2Л., МН.Ч. = щели сте да сте хитрели
| ПР.НАКЛ., БЪД.ПРЕД.ВР., 3Л., ЕД.Ч., М.Р. = щял (е) да е хитрял
| ПР.НАКЛ., БЪД.ПРЕД.ВР., 3Л., ЕД.Ч., Ж.Р. = щяла (е) да е хитряла
| ПР.НАКЛ., БЪД.ПРЕД.ВР., 3Л., ЕД.Ч., СР.Р. = щяло (е) да е хитряло
| ПР.НАКЛ., БЪД.ПРЕД.ВР., 3Л., МН.Ч. = щели (са) да са хитрели
| УСЛОВНО НАКЛОНЕНИЕ, 1Л., ЕД.Ч., М.Р. = бих хитрял
| УСЛОВНО НАКЛОНЕНИЕ, 1Л., ЕД.Ч., Ж.Р. = бих хитряла
| УСЛОВНО НАКЛОНЕНИЕ, 1Л., ЕД.Ч., СР.Р. = бих хитряло
| УСЛОВНО НАКЛОНЕНИЕ, 1Л., МН.Ч. = бихме хитрели
| УСЛОВНО НАКЛОНЕНИЕ, 2Л., ЕД.Ч., М.Р. = би хитрял
| УСЛОВНО НАКЛОНЕНИЕ, 2Л., ЕД.Ч., Ж.Р. = би хитряла
| УСЛОВНО НАКЛОНЕНИЕ, 2Л., ЕД.Ч., СР.Р. = би хитряло
| УСЛОВНО НАКЛОНЕНИЕ, 2Л., МН.Ч. = бихте хитрели
| УСЛОВНО НАКЛОНЕНИЕ, 3Л., ЕД.Ч., М.Р. = би хитрял
| УСЛОВНО НАКЛОНЕНИЕ, 3Л., ЕД.Ч., Ж.Р. = би хитряла
| УСЛОВНО НАКЛОНЕНИЕ, 3Л., ЕД.Ч., СР.Р. = би хитряло
| УСЛОВНО НАКЛОНЕНИЕ, 3Л., МН.Ч. = биха хитрели
| ПОВЕЛИТЕЛНО НАКЛОНЕНИЕ, ЕД.Ч. = хит·рей
| ПОВЕЛИТЕЛНО НАКЛОНЕНИЕ, МН.Ч. = хит·рей·те
| МИН.СТРАД.ПРИЧ. М.Р. = хит·рян
| МИН.СТРАД.ПРИЧ. М.Р. НЕПЪЛЕН ЧЛЕН = хит·ря·ния
| МИН.СТРАД.ПРИЧ. М.Р. ПЪЛЕН ЧЛЕН = хит·ря·ни·ят
| МИН.СТРАД.ПРИЧ. Ж.Р. = хит·ря·на
| МИН.СТРАД.ПРИЧ. Ж.Р. ЧЛЕН = хит·ря·на·та
| МИН.СТРАД.ПРИЧ. СР.Р. = хит·ря·но
| МИН.СТРАД.ПРИЧ. СР.Р. ЧЛЕН = хит·ря·но·то
| МИН.СТРАД.ПРИЧ. МН.Ч. = хит·ре·ни
| МИН.СТРАД.ПРИЧ. МН.Ч. ЧЛЕН = хит·ре·ни·те
| МИН.ДЕЯТ.СВ.ПРИЧ. М.Р. = хит·рял
| МИН.ДЕЯТ.СВ.ПРИЧ. М.Р. НЕПЪЛЕН ЧЛЕН = хит·ре·лия
| МИН.ДЕЯТ.СВ.ПРИЧ. М.Р. ПЪЛЕН ЧЛЕН = хит·ре·ли·ят
| МИН.ДЕЯТ.СВ.ПРИЧ. Ж.Р. = хит·ря·ла
| МИН.ДЕЯТ.СВ.ПРИЧ. Ж.Р. ЧЛЕН = хит·ря·ла·та
| МИН.ДЕЯТ.СВ.ПРИЧ. СР.Р. = хит·ря·ло
| МИН.ДЕЯТ.СВ.ПРИЧ. СР.Р. ЧЛЕН = хит·ря·ло·то
| МИН.ДЕЯТ.СВ.ПРИЧ. МН.Ч. = хит·ре·ли
| МИН.ДЕЯТ.СВ.ПРИЧ. МН.Ч. ЧЛЕН = хит·ре·ли·те
| МИН.ДЕЯТ.НЕСВ.ПРИЧ. М.Р. = хит·ре·ел
| МИН.ДЕЯТ.НЕСВ.ПРИЧ. М.Р. НЕПЪЛЕН ЧЛЕН = хит·ре·е·лия
| МИН.ДЕЯТ.НЕСВ.ПРИЧ. М.Р. ПЪЛЕН ЧЛЕН = хит·ре·е·ли·ят
| МИН.ДЕЯТ.НЕСВ.ПРИЧ. Ж.Р. = хит·ре·е·ла
| МИН.ДЕЯТ.НЕСВ.ПРИЧ. Ж.Р. ЧЛЕН = хит·ре·е·ла·та
| МИН.ДЕЯТ.НЕСВ.ПРИЧ. СР.Р. = хит·ре·е·ло
| МИН.ДЕЯТ.НЕСВ.ПРИЧ. СР.Р. ЧЛЕН = хит·ре·е·ло·то
| МИН.ДЕЯТ.НЕСВ.ПРИЧ. МН.Ч. = хит·ре·е·ли
| МИН.ДЕЯТ.НЕСВ.ПРИЧ. МН.Ч. ЧЛЕН = хит·ре·е·ли·те
| СЕГ.ДЕЯТ.ПРИЧ. М.Р. = хит·ре·ещ
| СЕГ.ДЕЯТ.ПРИЧ. М.Р. НЕПЪЛЕН ЧЛЕН = хит·ре·е·щия
| СЕГ.ДЕЯТ.ПРИЧ. М.Р. ПЪЛЕН ЧЛЕН = хит·ре·е·щи·ят
| СЕГ.ДЕЯТ.ПРИЧ. Ж.Р. = хит·ре·е·ща
| СЕГ.ДЕЯТ.ПРИЧ. Ж.Р. ЧЛЕН = хит·ре·е·ща·та
| СЕГ.ДЕЯТ.ПРИЧ. СР.Р. = хит·ре·е·що
| СЕГ.ДЕЯТ.ПРИЧ. СР.Р. ЧЛЕН = хит·ре·е·що·то
| СЕГ.ДЕЯТ.ПРИЧ. МН.Ч. = хит·ре·е·щи
| СЕГ.ДЕЯТ.ПРИЧ. МН.Ч. ЧЛЕН = хит·ре·е·щи·те
| ДЕЕПРИЧАСТИЕ = хит·ре·ей·ки
| СКРИТИ ПРЕПРАТКИ = 
[[хитрея]],
[[хитрееш]],
[[хитрее]],
[[хитреем]],
[[хитреете]],
[[хитреят]],
[[хитрях]],
[[хитря]],
[[хитряхме]],
[[хитряхте]],
[[хитряха]],
[[хитреех]],
[[хитрееше]],
[[хитреехме]],
[[хитреехте]],
[[хитрееха]],
[[хитрей]],
[[хитрейте]],
[[хитрял]],
[[хитрелия]],
[[хитрелият]],
[[хитряла]],
[[хитрялата]],
[[хитряло]],
[[хитрялото]],
[[хитрели]],
[[хитрелите]],
[[хитреел]],
[[хитреелия]],
[[хитреелият]],
[[хитреела]],
[[хитреелата]],
[[хитреело]],
[[хитреелото]],
[[хитреели]],
[[хитреелите]],
[[хитрян]],
[[хитряния]],
[[хитряният]],
[[хитряна]],
[[хитряната]],
[[хитряно]],
[[хитряното]],
[[хитрени]],
[[хитрените]],
[[хитреещ]],
[[хитреещия]],
[[хитреещият]],
[[хитрееща]],
[[хитреещата]],
[[хитреещо]],
[[хитреещото]],
[[хитреещи]],
[[хитреещите]],
[[хитреейки]],
[[хитрял съм]],
[[хитряла съм]],
[[хитряло съм]],
[[хитрели сме]],
[[хитрял си]],
[[хитряла си]],
[[хитряло си]],
[[хитрели сте]],
[[хитрял е]],
[[хитряла е]],
[[хитряло е]],
[[хитрели са]],
[[бях хитрял]],
[[бях хитряла]],
[[бях хитряло]],
[[бяхме хитрели]],
[[беше хитрял]],
[[беше хитряла]],
[[беше хитряло]],
[[бяхте хитрели]],
[[бяха хитрели]],
[[ще хитрея]],
[[ще хитреем]],
[[ще хитрееш]],
[[ще хитреете]],
[[ще хитрее]],
[[ще хитреят]],
[[ще съм хитрял]],
[[ще съм хитряла]],
[[ще съм хитряло]],
[[ще сме хитрели]],
[[ще си хитрял]],
[[ще си хитряла]],
[[ще си хитряло]],
[[ще сте хитрели]],
[[ще е хитрял]],
[[ще е хитряла]],
[[ще е хитряло]],
[[ще са хитрели]],
[[щях да хитрея]],
[[щяхме да хитреем]],
[[щеше да хитрееш]],
[[щяхте да хитреете]],
[[щеше да хитрее]],
[[щяха да хитреят]],
[[щях да съм хитрял]],
[[щях да съм хитряла]],
[[щях да съм хитряло]],
[[щяхме да сме хитрели]],
[[щеше да си хитрял]],
[[щеше да си хитряла]],
[[щеше да си хитряло]],
[[щяхте да сте хитрели]],
[[щеше да е хитрял]],
[[щеше да е хитряла]],
[[щеше да е хитряло]],
[[щяха да са хитрели]],
[[хитреел съм]],
[[хитреела съм]],
[[хитреело съм]],
[[хитреели сме]],
[[хитреел си]],
[[хитреела си]],
[[хитреело си]],
[[хитреели сте]],
[[хитреел е]],
[[хитреела е]],
[[хитреело е]],
[[хитреели са]],
[[бил съм хитрял]],
[[била съм хитряла]],
[[било съм хитряло]],
[[били сме хитрели]],
[[бил си хитрял]],
[[била си хитряла]],
[[било си хитряло]],
[[били сте хитрели]],
[[бил е хитрял]],
[[била е хитряла]],
[[било е хитряло]],
[[били са хитрели]],
[[щял съм да хитрея]],
[[щяла съм да хитрея]],
[[щяло съм да хитрея]],
[[щели сме да хитреем]],
[[щял си да хитрееш]],
[[щяла си да хитрееш]],
[[щяло си да хитрееш]],
[[щели сте да хитреете]],
[[щял да хитрее]],
[[щяла да хитрее]],
[[щяло да хитрее]],
[[щели да хитреят]],
[[щял е да хитрее]],
[[щяла е да хитрее]],
[[щяло е да хитрее]],
[[щели са да хитреят]],
[[щял съм да съм хитрял]],
[[щяла съм да съм хитряла]],
[[щяло съм да съм хитряло]],
[[щели сме да сме хитрели]],
[[щял си да си хитрял]],
[[щяла си да си хитряла]],
[[щяло си да си хитряло]],
[[щели сте да сте хитрели]],
[[щял да е хитрял]],
[[щяла да е хитряла]],
[[щяло да е хитряло]],
[[щели да са хитрели]],
[[щял е да е хитрял]],
[[щяла е да е хитряла]],
[[щяло е да е хитряло]],
[[щели са да са хитрели]],
[[бих хитрял]],
[[бих хитряла]],
[[бих хитряло]],
[[бихме хитрели]],
[[би хитрял]],
[[би хитряла]],
[[би хитряло]],
[[бихте хитрели]],
[[биха хитрели]],
}}</text>
      <sha1>8xnpiqh8shndtl90no4oifnhip14vfn</sha1>
    </revision>
  </page>
  <page>
    <title>Шаблон:Словоформи/хитрувам</title>
    <ns>10</ns>
    <id>568407</id>
    <revision>
      <id>600387</id>
      <timestamp>2005-05-12T11:28:39Z</timestamp>
      <contributor>
        <username>Bgbot</username>
        <id>83</id>
      </contributor>
      <comment>Борислав: Шаблон със словоформи</comment>
      <model>wikitext</model>
      <format>text/x-wiki</format>
      <text bytes="20590" xml:space="preserve">{{Шаблон:Словоформи/Глагол|
  ОСНОВНА ФОРМА = хитрувам
| СЕГ.ВР., 1Л., ЕД.Ч. = хит·ру·вам
| СЕГ.ВР., 1Л., МН.Ч. = хит·ру·ва·ме
| СЕГ.ВР., 2Л., ЕД.Ч. = хит·ру·ваш
| СЕГ.ВР., 2Л., МН.Ч. = хит·ру·ва·те
| СЕГ.ВР., 3Л., ЕД.Ч. = хит·ру·ва
| СЕГ.ВР., 3Л., МН.Ч. = хит·ру·ват
| МИН.СВ.ВР., 1Л., ЕД.Ч. = хит·ру·вах
| МИН.СВ.ВР., 1Л., МН.Ч. = хит·ру·вах·ме
| МИН.СВ.ВР., 2Л., ЕД.Ч. = хит·ру·ва
| МИН.СВ.ВР., 2Л., МН.Ч. = хит·ру·вах·те
| МИН.СВ.ВР., 3Л., ЕД.Ч. = хит·ру·ва
| МИН.СВ.ВР., 3Л., МН.Ч. = хит·ру·ва·ха
| МИН.НЕСВ.ВР., 1Л., ЕД.Ч. = хит·ру·вах
| МИН.НЕСВ.ВР., 1Л., МН.Ч. = хит·ру·вах·ме
| МИН.НЕСВ.ВР., 2Л., ЕД.Ч. = хит·ру·ва·ше
| МИН.НЕСВ.ВР., 2Л., МН.Ч. = хит·ру·вах·те
| МИН.НЕСВ.ВР., 3Л., ЕД.Ч. = хит·ру·ва·ше
| МИН.НЕСВ.ВР., 3Л., МН.Ч. = хит·ру·ва·ха
| МИН.НЕОПР.ВР., 1Л., ЕД.Ч., М.Р. = хитрувал съм
| МИН.НЕОПР.ВР., 1Л., ЕД.Ч., Ж.Р. = хитрувала съм
| МИН.НЕОПР.ВР., 1Л., ЕД.Ч., СР.Р. = хитрувало съм
| МИН.НЕОПР.ВР., 1Л., МН.Ч. = хитрували сме
| МИН.НЕОПР.ВР., 2Л., ЕД.Ч., М.Р. = хитрувал си
| МИН.НЕОПР.ВР., 2Л., ЕД.Ч., Ж.Р. = хитрувала си
| МИН.НЕОПР.ВР., 2Л., ЕД.Ч., СР.Р. = хитрувало си
| МИН.НЕОПР.ВР., 2Л., МН.Ч. = хитрували сте
| МИН.НЕОПР.ВР., 3Л., ЕД.Ч., М.Р. = хитрувал е
| МИН.НЕОПР.ВР., 3Л., ЕД.Ч., Ж.Р. = хитрувала е
| МИН.НЕОПР.ВР., 3Л., ЕД.Ч., СР.Р. = хитрувало е
| МИН.НЕОПР.ВР., 3Л., МН.Ч. = хитрували са
| МИН.ПРЕД.ВР., 1Л., ЕД.Ч., М.Р. = бях хитрувал
| МИН.ПРЕД.ВР., 1Л., ЕД.Ч., Ж.Р. = бях хитрувала
| МИН.ПРЕД.ВР., 1Л., ЕД.Ч., СР.Р. = бях хитрувало
| МИН.ПРЕД.ВР., 1Л., МН.Ч. = бяхме хитрували
| МИН.ПРЕД.ВР., 2Л., ЕД.Ч., М.Р. = беше хитрувал
| МИН.ПРЕД.ВР., 2Л., ЕД.Ч., Ж.Р. = беше хитрувала
| МИН.ПРЕД.ВР., 2Л., ЕД.Ч., СР.Р. = беше хитрувало
| МИН.ПРЕД.ВР., 2Л., МН.Ч. = бяхте хитрували
| МИН.ПРЕД.ВР., 3Л., ЕД.Ч., М.Р. = беше хитрувал
| МИН.ПРЕД.ВР., 3Л., ЕД.Ч., Ж.Р. = беше хитрувала
| МИН.ПРЕД.ВР., 3Л., ЕД.Ч., СР.Р. = беше хитрувало
| МИН.ПРЕД.ВР., 3Л., МН.Ч. = бяха хитрували
| БЪД.ВР., 1Л., ЕД.Ч. = ще хитрувам
| БЪД.ВР., 1Л., МН.Ч. = ще хитруваме
| БЪД.ВР., 2Л., ЕД.Ч. = ще хитруваш
| БЪД.ВР., 2Л., МН.Ч. = ще хитрувате
| БЪД.ВР., 3Л., ЕД.Ч. = ще хитрува
| БЪД.ВР., 3Л., МН.Ч. = ще хитруват
| БЪД.ПРЕД.ВР., 1Л., ЕД.Ч., М.Р. = ще съм хитрувал
| БЪД.ПРЕД.ВР., 1Л., ЕД.Ч., Ж.Р. = ще съм хитрувала
| БЪД.ПРЕД.ВР., 1Л., ЕД.Ч., СР.Р. = ще съм хитрувало
| БЪД.ПРЕД.ВР., 1Л., МН.Ч. = ще сме хитрували
| БЪД.ПРЕД.ВР., 2Л., ЕД.Ч., М.Р. = ще си хитрувал
| БЪД.ПРЕД.ВР., 2Л., ЕД.Ч., Ж.Р. = ще си хитрувала
| БЪД.ПРЕД.ВР., 2Л., ЕД.Ч., СР.Р. = ще си хитрувало
| БЪД.ПРЕД.ВР., 2Л., МН.Ч. = ще сте хитрували
| БЪД.ПРЕД.ВР., 3Л., ЕД.Ч., М.Р. = ще е хитрувал
| БЪД.ПРЕД.ВР., 3Л., ЕД.Ч., Ж.Р. = ще е хитрувала
| БЪД.ПРЕД.ВР., 3Л., ЕД.Ч., СР.Р. = ще е хитрувало
| БЪД.ПРЕД.ВР., 3Л., МН.Ч. = ще са хитрували
| БЪД.ВР. В МИН., 1Л., ЕД.Ч. = щях да хитрувам
| БЪД.ВР. В МИН., 1Л., МН.Ч. = щяхме да хитруваме
| БЪД.ВР. В МИН., 2Л., ЕД.Ч. = щеше да хитруваш
| БЪД.ВР. В МИН., 2Л., МН.Ч. = щяхте да хитрувате
| БЪД.ВР. В МИН., 3Л., ЕД.Ч. = щеше да хитрува
| БЪД.ВР. В МИН., 3Л., МН.Ч. = щяха да хитруват
| БЪД.ПРЕД.ВР. В МИН., 1Л., ЕД.Ч., М.Р. = щях да съм хитрувал
| БЪД.ПРЕД.ВР. В МИН., 1Л., ЕД.Ч., Ж.Р. = щях да съм хитрувала
| БЪД.ПРЕД.ВР. В МИН., 1Л., ЕД.Ч., СР.Р. = щях да съм хитрувало
| БЪД.ПРЕД.ВР. В МИН., 1Л., МН.Ч. = щяхме да сме хитрували
| БЪД.ПРЕД.ВР. В МИН., 2Л., ЕД.Ч., М.Р. = щеше да си хитрувал
| БЪД.ПРЕД.ВР. В МИН., 2Л., ЕД.Ч., Ж.Р. = щеше да си хитрувала
| БЪД.ПРЕД.ВР. В МИН., 2Л., ЕД.Ч., СР.Р. = щеше да си хитрувало
| БЪД.ПРЕД.ВР. В МИН., 2Л., МН.Ч. = щяхте да сте хитрували
| БЪД.ПРЕД.ВР. В МИН., 3Л., ЕД.Ч., М.Р. = щеше да е хитрувал
| БЪД.ПРЕД.ВР. В МИН., 3Л., ЕД.Ч., Ж.Р. = щеше да е хитрувала
| БЪД.ПРЕД.ВР. В МИН., 3Л., ЕД.Ч., СР.Р. = щеше да е хитрувало
| БЪД.ПРЕД.ВР. В МИН., 3Л., МН.Ч. = щяха да са хитрували
| ПР.НАКЛ., СЕГ.ВР., 1Л., ЕД.Ч., М.Р. = хитрувал съм
| ПР.НАКЛ., СЕГ.ВР., 1Л., ЕД.Ч., Ж.Р. = хитрувала съм
| ПР.НАКЛ., СЕГ.ВР., 1Л., ЕД.Ч., СР.Р. = хитрувало съм
| ПР.НАКЛ., СЕГ.ВР., 1Л., МН.Ч. = хитрували сме
| ПР.НАКЛ., СЕГ.ВР., 2Л., ЕД.Ч., М.Р. = хитрувал си
| ПР.НАКЛ., СЕГ.ВР., 2Л., ЕД.Ч., Ж.Р. = хитрувала си
| ПР.НАКЛ., СЕГ.ВР., 2Л., ЕД.Ч., СР.Р. = хитрувало си
| ПР.НАКЛ., СЕГ.ВР., 2Л., МН.Ч. = хитрували сте
| ПР.НАКЛ., СЕГ.ВР., 3Л., ЕД.Ч., М.Р. = хитрувал (е)
| ПР.НАКЛ., СЕГ.ВР., 3Л., ЕД.Ч., Ж.Р. = хитрувала (е)
| ПР.НАКЛ., СЕГ.ВР., 3Л., ЕД.Ч., СР.Р. = хитрувало (е)
| ПР.НАКЛ., СЕГ.ВР., 3Л., МН.Ч. = хитрували (са)
| ПР.НАКЛ., МИН.СВ.ВР., 1Л., ЕД.Ч., М.Р. = хитрувал съм
| ПР.НАКЛ., МИН.СВ.ВР., 1Л., ЕД.Ч., Ж.Р. = хитрувала съм
| ПР.НАКЛ., МИН.СВ.ВР., 1Л., ЕД.Ч., СР.Р. = хитрувало съм
| ПР.НАКЛ., МИН.СВ.ВР., 1Л., МН.Ч. = хитрували сме
| ПР.НАКЛ., МИН.СВ.ВР., 2Л., ЕД.Ч., М.Р. = хитрувал си
| ПР.НАКЛ., МИН.СВ.ВР., 2Л., ЕД.Ч., Ж.Р. = хитрувала си
| ПР.НАКЛ., МИН.СВ.ВР., 2Л., ЕД.Ч., СР.Р. = хитрувало си
| ПР.НАКЛ., МИН.СВ.ВР., 2Л., МН.Ч. = хитрували сте
| ПР.НАКЛ., МИН.СВ.ВР., 3Л., ЕД.Ч., М.Р. = хитрувал (е)
| ПР.НАКЛ., МИН.СВ.ВР., 3Л., ЕД.Ч., Ж.Р. = хитрувала (е)
| ПР.НАКЛ., МИН.СВ.ВР., 3Л., ЕД.Ч., СР.Р. = хитрувало (е)
| ПР.НАКЛ., МИН.СВ.ВР., 3Л., МН.Ч. = хитрували (са)
| ПР.НАКЛ., МИН.НЕОПР.ВР., 1Л., ЕД.Ч., М.Р. = бил съм хитрувал
| ПР.НАКЛ., МИН.НЕОПР.ВР., 1Л., ЕД.Ч., Ж.Р. = била съм хитрувала
| ПР.НАКЛ., МИН.НЕОПР.ВР., 1Л., ЕД.Ч., СР.Р. = било съм хитрувало
| ПР.НАКЛ., МИН.НЕОПР.ВР., 1Л., МН.Ч. = били сме хитрували
| ПР.НАКЛ., МИН.НЕОПР.ВР., 2Л., ЕД.Ч., М.Р. = бил си хитрувал
| ПР.НАКЛ., МИН.НЕОПР.ВР., 2Л., ЕД.Ч., Ж.Р. = била си хитрувала
| ПР.НАКЛ., МИН.НЕОПР.ВР., 2Л., ЕД.Ч., СР.Р. = било си хитрувало
| ПР.НАКЛ., МИН.НЕОПР.ВР., 2Л., МН.Ч. = били сте хитрували
| ПР.НАКЛ., МИН.НЕОПР.ВР., 3Л., ЕД.Ч., М.Р. = бил (е) хитрувал
| ПР.НАКЛ., МИН.НЕОПР.ВР., 3Л., ЕД.Ч., Ж.Р. = била (е) хитрувала
| ПР.НАКЛ., МИН.НЕОПР.ВР., 3Л., ЕД.Ч., СР.Р. = било (е) хитрувало
| ПР.НАКЛ., МИН.НЕОПР.ВР., 3Л., МН.Ч. = били (са) хитрували
| ПР.НАКЛ., БЪД.ВР., 1Л., ЕД.Ч., М.Р. = щял съм да хитрувам
| ПР.НАКЛ., БЪД.ВР., 1Л., ЕД.Ч., Ж.Р. = щяла съм да хитрувам
| ПР.НАКЛ., БЪД.ВР., 1Л., ЕД.Ч., СР.Р. = щяло съм да хитрувам
| ПР.НАКЛ., БЪД.ВР., 1Л., МН.Ч. = щели сме да хитруваме
| ПР.НАКЛ., БЪД.ВР., 2Л., ЕД.Ч., М.Р. = щял си да хитруваш
| ПР.НАКЛ., БЪД.ВР., 2Л., ЕД.Ч., Ж.Р. = щяла си да хитруваш
| ПР.НАКЛ., БЪД.ВР., 2Л., ЕД.Ч., СР.Р. = щяло си да хитруваш
| ПР.НАКЛ., БЪД.ВР., 2Л., МН.Ч. = щели сте да хитрувате
| ПР.НАКЛ., БЪД.ВР., 3Л., ЕД.Ч., М.Р. = щял (е) да хитрува
| ПР.НАКЛ., БЪД.ВР., 3Л., ЕД.Ч., Ж.Р. = щяла (е) да хитрува
| ПР.НАКЛ., БЪД.ВР., 3Л., ЕД.Ч., СР.Р. = щяло (е) да хитрува
| ПР.НАКЛ., БЪД.ВР., 3Л., МН.Ч. = щели (са) да хитруват
| ПР.НАКЛ., БЪД.ПРЕД.ВР., 1Л., ЕД.Ч., М.Р. = щял съм да съм хитрувал
| ПР.НАКЛ., БЪД.ПРЕД.ВР., 1Л., ЕД.Ч., Ж.Р. = щяла съм да съм хитрувала
| ПР.НАКЛ., БЪД.ПРЕД.ВР., 1Л., ЕД.Ч., СР.Р. = щяло съм да съм хитрувало
| ПР.НАКЛ., БЪД.ПРЕД.ВР., 1Л., МН.Ч. = щели сме да сме хитрували
| ПР.НАКЛ., БЪД.ПРЕД.ВР., 2Л., ЕД.Ч., М.Р. = щял си да си хитрувал
| ПР.НАКЛ., БЪД.ПРЕД.ВР., 2Л., ЕД.Ч., Ж.Р. = щяла си да си хитрувала
| ПР.НАКЛ., БЪД.ПРЕД.ВР., 2Л., ЕД.Ч., СР.Р. = щяло си да си хитрувало
| ПР.НАКЛ., БЪД.ПРЕД.ВР., 2Л., МН.Ч. = щели сте да сте хитрували
| ПР.НАКЛ., БЪД.ПРЕД.ВР., 3Л., ЕД.Ч., М.Р. = щял (е) да е хитрувал
| ПР.НАКЛ., БЪД.ПРЕД.ВР., 3Л., ЕД.Ч., Ж.Р. = щяла (е) да е хитрувала
| ПР.НАКЛ., БЪД.ПРЕД.ВР., 3Л., ЕД.Ч., СР.Р. = щяло (е) да е хитрувало
| ПР.НАКЛ., БЪД.ПРЕД.ВР., 3Л., МН.Ч. = щели (са) да са хитрували
| УСЛОВНО НАКЛОНЕНИЕ, 1Л., ЕД.Ч., М.Р. = бих хитрувал
| УСЛОВНО НАКЛОНЕНИЕ, 1Л., ЕД.Ч., Ж.Р. = бих хитрувала
| УСЛОВНО НАКЛОНЕНИЕ, 1Л., ЕД.Ч., СР.Р. = бих хитрувало
| УСЛОВНО НАКЛОНЕНИЕ, 1Л., МН.Ч. = бихме хитрували
| УСЛОВНО НАКЛОНЕНИЕ, 2Л., ЕД.Ч., М.Р. = би хитрувал
| УСЛОВНО НАКЛОНЕНИЕ, 2Л., ЕД.Ч., Ж.Р. = би хитрувала
| УСЛОВНО НАКЛОНЕНИЕ, 2Л., ЕД.Ч., СР.Р. = би хитрувало
| УСЛОВНО НАКЛОНЕНИЕ, 2Л., МН.Ч. = бихте хитрували
| УСЛОВНО НАКЛОНЕНИЕ, 3Л., ЕД.Ч., М.Р. = би хитрувал
| УСЛОВНО НАКЛОНЕНИЕ, 3Л., ЕД.Ч., Ж.Р. = би хитрувала
| УСЛОВНО НАКЛОНЕНИЕ, 3Л., ЕД.Ч., СР.Р. = би хитрувало
| УСЛОВНО НАКЛОНЕНИЕ, 3Л., МН.Ч. = биха хитрували
| ПОВЕЛИТЕЛНО НАКЛОНЕНИЕ, ЕД.Ч. = хит·ру·вай
| ПОВЕЛИТЕЛНО НАКЛОНЕНИЕ, МН.Ч. = хит·ру·вай·те
| МИН.СТРАД.ПРИЧ. М.Р. = хит·ру·ван
| МИН.СТРАД.ПРИЧ. М.Р. НЕПЪЛЕН ЧЛЕН = хит·ру·ва·ния
| МИН.СТРАД.ПРИЧ. М.Р. ПЪЛЕН ЧЛЕН = хит·ру·ва·ни·ят
| МИН.СТРАД.ПРИЧ. Ж.Р. = хит·ру·ва·на
| МИН.СТРАД.ПРИЧ. Ж.Р. ЧЛЕН = хит·ру·ва·на·та
| МИН.СТРАД.ПРИЧ. СР.Р. = хит·ру·ва·но
| МИН.СТРАД.ПРИЧ. СР.Р. ЧЛЕН = хит·ру·ва·но·то
| МИН.СТРАД.ПРИЧ. МН.Ч. = хит·ру·ва·ни
| МИН.СТРАД.ПРИЧ. МН.Ч. ЧЛЕН = хит·ру·ва·ни·те
| МИН.ДЕЯТ.СВ.ПРИЧ. М.Р. = хит·ру·вал
| МИН.ДЕЯТ.СВ.ПРИЧ. М.Р. НЕПЪЛЕН ЧЛЕН = хит·ру·ва·лия
| МИН.ДЕЯТ.СВ.ПРИЧ. М.Р. ПЪЛЕН ЧЛЕН = хит·ру·ва·ли·ят
| МИН.ДЕЯТ.СВ.ПРИЧ. Ж.Р. = хит·ру·ва·ла
| МИН.ДЕЯТ.СВ.ПРИЧ. Ж.Р. ЧЛЕН = хит·ру·ва·ла·та
| МИН.ДЕЯТ.СВ.ПРИЧ. СР.Р. = хит·ру·ва·ло
| МИН.ДЕЯТ.СВ.ПРИЧ. СР.Р. ЧЛЕН = хит·ру·ва·ло·то
| МИН.ДЕЯТ.СВ.ПРИЧ. МН.Ч. = хит·ру·ва·ли
| МИН.ДЕЯТ.СВ.ПРИЧ. МН.Ч. ЧЛЕН = хит·ру·ва·ли·те
| МИН.ДЕЯТ.НЕСВ.ПРИЧ. М.Р. = хит·ру·вал
| МИН.ДЕЯТ.НЕСВ.ПРИЧ. М.Р. НЕПЪЛЕН ЧЛЕН = хит·ру·ва·лия
| МИН.ДЕЯТ.НЕСВ.ПРИЧ. М.Р. ПЪЛЕН ЧЛЕН = хит·ру·ва·ли·ят
| МИН.ДЕЯТ.НЕСВ.ПРИЧ. Ж.Р. = хит·ру·ва·ла
| МИН.ДЕЯТ.НЕСВ.ПРИЧ. Ж.Р. ЧЛЕН = хит·ру·ва·ла·та
| МИН.ДЕЯТ.НЕСВ.ПРИЧ. СР.Р. = хит·ру·ва·ло
| МИН.ДЕЯТ.НЕСВ.ПРИЧ. СР.Р. ЧЛЕН = хит·ру·ва·ло·то
| МИН.ДЕЯТ.НЕСВ.ПРИЧ. МН.Ч. = хит·ру·ва·ли
| МИН.ДЕЯТ.НЕСВ.ПРИЧ. МН.Ч. ЧЛЕН = хит·ру·ва·ли·те
| СЕГ.ДЕЯТ.ПРИЧ. М.Р. = хит·ру·ващ
| СЕГ.ДЕЯТ.ПРИЧ. М.Р. НЕПЪЛЕН ЧЛЕН = хит·ру·ва·щия
| СЕГ.ДЕЯТ.ПРИЧ. М.Р. ПЪЛЕН ЧЛЕН = хит·ру·ва·щи·ят
| СЕГ.ДЕЯТ.ПРИЧ. Ж.Р. = хит·ру·ва·ща
| СЕГ.ДЕЯТ.ПРИЧ. Ж.Р. ЧЛЕН = хит·ру·ва·ща·та
| СЕГ.ДЕЯТ.ПРИЧ. СР.Р. = хит·ру·ва·що
| СЕГ.ДЕЯТ.ПРИЧ. СР.Р. ЧЛЕН = хит·ру·ва·що·то
| СЕГ.ДЕЯТ.ПРИЧ. МН.Ч. = хит·ру·ва·щи
| СЕГ.ДЕЯТ.ПРИЧ. МН.Ч. ЧЛЕН = хит·ру·ва·щи·те
| ДЕЕПРИЧАСТИЕ = хит·ру·вай·ки
| СКРИТИ ПРЕПРАТКИ = 
[[хитрувам]],
[[хитруваш]],
[[хитрува]],
[[хитруваме]],
[[хитрувате]],
[[хитруват]],
[[хитрувах]],
[[хитрувахме]],
[[хитрувахте]],
[[хитруваха]],
[[хитруваше]],
[[хитрувай]],
[[хитрувайте]],
[[хитрувал]],
[[хитрувалия]],
[[хитрувалият]],
[[хитрувала]],
[[хитрувалата]],
[[хитрувало]],
[[хитрувалото]],
[[хитрували]],
[[хитрувалите]],
[[хитруван]],
[[хитрувания]],
[[хитруваният]],
[[хитрувана]],
[[хитруваната]],
[[хитрувано]],
[[хитруваното]],
[[хитрувани]],
[[хитруваните]],
[[хитруващ]],
[[хитруващия]],
[[хитруващият]],
[[хитруваща]],
[[хитруващата]],
[[хитруващо]],
[[хитруващото]],
[[хитруващи]],
[[хитруващите]],
[[хитрувайки]],
[[хитрувал съм]],
[[хитрувала съм]],
[[хитрувало съм]],
[[хитрували сме]],
[[хитрувал си]],
[[хитрувала си]],
[[хитрувало си]],
[[хитрували сте]],
[[хитрувал е]],
[[хитрувала е]],
[[хитрувало е]],
[[хитрували са]],
[[бях хитрувал]],
[[бях хитрувала]],
[[бях хитрувало]],
[[бяхме хитрували]],
[[беше хитрувал]],
[[беше хитрувала]],
[[беше хитрувало]],
[[бяхте хитрували]],
[[бяха хитрували]],
[[ще хитрувам]],
[[ще хитруваме]],
[[ще хитруваш]],
[[ще хитрувате]],
[[ще хитрува]],
[[ще хитруват]],
[[ще съм хитрувал]],
[[ще съм хитрувала]],
[[ще съм хитрувало]],
[[ще сме хитрували]],
[[ще си хитрувал]],
[[ще си хитрувала]],
[[ще си хитрувало]],
[[ще сте хитрували]],
[[ще е хитрувал]],
[[ще е хитрувала]],
[[ще е хитрувало]],
[[ще са хитрували]],
[[щях да хитрувам]],
[[щяхме да хитруваме]],
[[щеше да хитруваш]],
[[щяхте да хитрувате]],
[[щеше да хитрува]],
[[щяха да хитруват]],
[[щях да съм хитрувал]],
[[щях да съм хитрувала]],
[[щях да съм хитрувало]],
[[щяхме да сме хитрували]],
[[щеше да си хитрувал]],
[[щеше да си хитрувала]],
[[щеше да си хитрувало]],
[[щяхте да сте хитрували]],
[[щеше да е хитрувал]],
[[щеше да е хитрувала]],
[[щеше да е хитрувало]],
[[щяха да са хитрували]],
[[бил съм хитрувал]],
[[била съм хитрувала]],
[[било съм хитрувало]],
[[били сме хитрували]],
[[бил си хитрувал]],
[[била си хитрувала]],
[[било си хитрувало]],
[[били сте хитрували]],
[[бил е хитрувал]],
[[била е хитрувала]],
[[било е хитрувало]],
[[били са хитрували]],
[[щял съм да хитрувам]],
[[щяла съм да хитрувам]],
[[щяло съм да хитрувам]],
[[щели сме да хитруваме]],
[[щял си да хитруваш]],
[[щяла си да хитруваш]],
[[щяло си да хитруваш]],
[[щели сте да хитрувате]],
[[щял да хитрува]],
[[щяла да хитрува]],
[[щяло да хитрува]],
[[щели да хитруват]],
[[щял е да хитрува]],
[[щяла е да хитрува]],
[[щяло е да хитрува]],
[[щели са да хитруват]],
[[щял съм да съм хитрувал]],
[[щяла съм да съм хитрувала]],
[[щяло съм да съм хитрувало]],
[[щели сме да сме хитрували]],
[[щял си да си хитрувал]],
[[щяла си да си хитрувала]],
[[щяло си да си хитрувало]],
[[щели сте да сте хитрували]],
[[щял да е хитрувал]],
[[щяла да е хитрувала]],
[[щяло да е хитрувало]],
[[щели да са хитрували]],
[[щял е да е хитрувал]],
[[щяла е да е хитрувала]],
[[щяло е да е хитрувало]],
[[щели са да са хитрували]],
[[бих хитрувал]],
[[бих хитрувала]],
[[бих хитрувало]],
[[бихме хитрували]],
[[би хитрувал]],
[[би хитрувала]],
[[би хитрувало]],
[[бихте хитрували]],
[[биха хитрували]],
}}</text>
      <sha1>63dcpjhu6lyey47ur9eqsmu5pwgdzru</sha1>
    </revision>
  </page>
  <page>
    <title>Шаблон:Словоформи/хихикам</title>
    <ns>10</ns>
    <id>568418</id>
    <revision>
      <id>600398</id>
      <timestamp>2005-05-12T11:28:56Z</timestamp>
      <contributor>
        <username>Bgbot</username>
        <id>83</id>
      </contributor>
      <comment>Борислав: Шаблон със словоформи</comment>
      <model>wikitext</model>
      <format>text/x-wiki</format>
      <text bytes="19908" xml:space="preserve">{{Шаблон:Словоформи/Глагол|
  ОСНОВНА ФОРМА = хихикам
| СЕГ.ВР., 1Л., ЕД.Ч. = хи·хи·кам
| СЕГ.ВР., 1Л., МН.Ч. = хи·хи·ка·ме
| СЕГ.ВР., 2Л., ЕД.Ч. = хи·хи·каш
| СЕГ.ВР., 2Л., МН.Ч. = хи·хи·ка·те
| СЕГ.ВР., 3Л., ЕД.Ч. = хи·хи·ка
| СЕГ.ВР., 3Л., МН.Ч. = хи·хи·кат
| МИН.СВ.ВР., 1Л., ЕД.Ч. = хи·хи·ках
| МИН.СВ.ВР., 1Л., МН.Ч. = хи·хи·ках·ме
| МИН.СВ.ВР., 2Л., ЕД.Ч. = хи·хи·ка
| МИН.СВ.ВР., 2Л., МН.Ч. = хи·хи·ках·те
| МИН.СВ.ВР., 3Л., ЕД.Ч. = хи·хи·ка
| МИН.СВ.ВР., 3Л., МН.Ч. = хи·хи·ка·ха
| МИН.НЕСВ.ВР., 1Л., ЕД.Ч. = хи·хи·ках
| МИН.НЕСВ.ВР., 1Л., МН.Ч. = хи·хи·ках·ме
| МИН.НЕСВ.ВР., 2Л., ЕД.Ч. = хи·хи·ка·ше
| МИН.НЕСВ.ВР., 2Л., МН.Ч. = хи·хи·ках·те
| МИН.НЕСВ.ВР., 3Л., ЕД.Ч. = хи·хи·ка·ше
| МИН.НЕСВ.ВР., 3Л., МН.Ч. = хи·хи·ка·ха
| МИН.НЕОПР.ВР., 1Л., ЕД.Ч., М.Р. = хихикал съм
| МИН.НЕОПР.ВР., 1Л., ЕД.Ч., Ж.Р. = хихикала съм
| МИН.НЕОПР.ВР., 1Л., ЕД.Ч., СР.Р. = хихикало съм
| МИН.НЕОПР.ВР., 1Л., МН.Ч. = хихикали сме
| МИН.НЕОПР.ВР., 2Л., ЕД.Ч., М.Р. = хихикал си
| МИН.НЕОПР.ВР., 2Л., ЕД.Ч., Ж.Р. = хихикала си
| МИН.НЕОПР.ВР., 2Л., ЕД.Ч., СР.Р. = хихикало си
| МИН.НЕОПР.ВР., 2Л., МН.Ч. = хихикали сте
| МИН.НЕОПР.ВР., 3Л., ЕД.Ч., М.Р. = хихикал е
| МИН.НЕОПР.ВР., 3Л., ЕД.Ч., Ж.Р. = хихикала е
| МИН.НЕОПР.ВР., 3Л., ЕД.Ч., СР.Р. = хихикало е
| МИН.НЕОПР.ВР., 3Л., МН.Ч. = хихикали са
| МИН.ПРЕД.ВР., 1Л., ЕД.Ч., М.Р. = бях хихикал
| МИН.ПРЕД.ВР., 1Л., ЕД.Ч., Ж.Р. = бях хихикала
| МИН.ПРЕД.ВР., 1Л., ЕД.Ч., СР.Р. = бях хихикало
| МИН.ПРЕД.ВР., 1Л., МН.Ч. = бяхме хихикали
| МИН.ПРЕД.ВР., 2Л., ЕД.Ч., М.Р. = беше хихикал
| МИН.ПРЕД.ВР., 2Л., ЕД.Ч., Ж.Р. = беше хихикала
| МИН.ПРЕД.ВР., 2Л., ЕД.Ч., СР.Р. = беше хихикало
| МИН.ПРЕД.ВР., 2Л., МН.Ч. = бяхте хихикали
| МИН.ПРЕД.ВР., 3Л., ЕД.Ч., М.Р. = беше хихикал
| МИН.ПРЕД.ВР., 3Л., ЕД.Ч., Ж.Р. = беше хихикала
| МИН.ПРЕД.ВР., 3Л., ЕД.Ч., СР.Р. = беше хихикало
| МИН.ПРЕД.ВР., 3Л., МН.Ч. = бяха хихикали
| БЪД.ВР., 1Л., ЕД.Ч. = ще хихикам
| БЪД.ВР., 1Л., МН.Ч. = ще хихикаме
| БЪД.ВР., 2Л., ЕД.Ч. = ще хихикаш
| БЪД.ВР., 2Л., МН.Ч. = ще хихикате
| БЪД.ВР., 3Л., ЕД.Ч. = ще хихика
| БЪД.ВР., 3Л., МН.Ч. = ще хихикат
| БЪД.ПРЕД.ВР., 1Л., ЕД.Ч., М.Р. = ще съм хихикал
| БЪД.ПРЕД.ВР., 1Л., ЕД.Ч., Ж.Р. = ще съм хихикала
| БЪД.ПРЕД.ВР., 1Л., ЕД.Ч., СР.Р. = ще съм хихикало
| БЪД.ПРЕД.ВР., 1Л., МН.Ч. = ще сме хихикали
| БЪД.ПРЕД.ВР., 2Л., ЕД.Ч., М.Р. = ще си хихикал
| БЪД.ПРЕД.ВР., 2Л., ЕД.Ч., Ж.Р. = ще си хихикала
| БЪД.ПРЕД.ВР., 2Л., ЕД.Ч., СР.Р. = ще си хихикало
| БЪД.ПРЕД.ВР., 2Л., МН.Ч. = ще сте хихикали
| БЪД.ПРЕД.ВР., 3Л., ЕД.Ч., М.Р. = ще е хихикал
| БЪД.ПРЕД.ВР., 3Л., ЕД.Ч., Ж.Р. = ще е хихикала
| БЪД.ПРЕД.ВР., 3Л., ЕД.Ч., СР.Р. = ще е хихикало
| БЪД.ПРЕД.ВР., 3Л., МН.Ч. = ще са хихикали
| БЪД.ВР. В МИН., 1Л., ЕД.Ч. = щях да хихикам
| БЪД.ВР. В МИН., 1Л., МН.Ч. = щяхме да хихикаме
| БЪД.ВР. В МИН., 2Л., ЕД.Ч. = щеше да хихикаш
| БЪД.ВР. В МИН., 2Л., МН.Ч. = щяхте да хихикате
| БЪД.ВР. В МИН., 3Л., ЕД.Ч. = щеше да хихика
| БЪД.ВР. В МИН., 3Л., МН.Ч. = щяха да хихикат
| БЪД.ПРЕД.ВР. В МИН., 1Л., ЕД.Ч., М.Р. = щях да съм хихикал
| БЪД.ПРЕД.ВР. В МИН., 1Л., ЕД.Ч., Ж.Р. = щях да съм хихикала
| БЪД.ПРЕД.ВР. В МИН., 1Л., ЕД.Ч., СР.Р. = щях да съм хихикало
| БЪД.ПРЕД.ВР. В МИН., 1Л., МН.Ч. = щяхме да сме хихикали
| БЪД.ПРЕД.ВР. В МИН., 2Л., ЕД.Ч., М.Р. = щеше да си хихикал
| БЪД.ПРЕД.ВР. В МИН., 2Л., ЕД.Ч., Ж.Р. = щеше да си хихикала
| БЪД.ПРЕД.ВР. В МИН., 2Л., ЕД.Ч., СР.Р. = щеше да си хихикало
| БЪД.ПРЕД.ВР. В МИН., 2Л., МН.Ч. = щяхте да сте хихикали
| БЪД.ПРЕД.ВР. В МИН., 3Л., ЕД.Ч., М.Р. = щеше да е хихикал
| БЪД.ПРЕД.ВР. В МИН., 3Л., ЕД.Ч., Ж.Р. = щеше да е хихикала
| БЪД.ПРЕД.ВР. В МИН., 3Л., ЕД.Ч., СР.Р. = щеше да е хихикало
| БЪД.ПРЕД.ВР. В МИН., 3Л., МН.Ч. = щяха да са хихикали
| ПР.НАКЛ., СЕГ.ВР., 1Л., ЕД.Ч., М.Р. = хихикал съм
| ПР.НАКЛ., СЕГ.ВР., 1Л., ЕД.Ч., Ж.Р. = хихикала съм
| ПР.НАКЛ., СЕГ.ВР., 1Л., ЕД.Ч., СР.Р. = хихикало съм
| ПР.НАКЛ., СЕГ.ВР., 1Л., МН.Ч. = хихикали сме
| ПР.НАКЛ., СЕГ.ВР., 2Л., ЕД.Ч., М.Р. = хихикал си
| ПР.НАКЛ., СЕГ.ВР., 2Л., ЕД.Ч., Ж.Р. = хихикала си
| ПР.НАКЛ., СЕГ.ВР., 2Л., ЕД.Ч., СР.Р. = хихикало си
| ПР.НАКЛ., СЕГ.ВР., 2Л., МН.Ч. = хихикали сте
| ПР.НАКЛ., СЕГ.ВР., 3Л., ЕД.Ч., М.Р. = хихикал (е)
| ПР.НАКЛ., СЕГ.ВР., 3Л., ЕД.Ч., Ж.Р. = хихикала (е)
| ПР.НАКЛ., СЕГ.ВР., 3Л., ЕД.Ч., СР.Р. = хихикало (е)
| ПР.НАКЛ., СЕГ.ВР., 3Л., МН.Ч. = хихикали (са)
| ПР.НАКЛ., МИН.СВ.ВР., 1Л., ЕД.Ч., М.Р. = хихикал съм
| ПР.НАКЛ., МИН.СВ.ВР., 1Л., ЕД.Ч., Ж.Р. = хихикала съм
| ПР.НАКЛ., МИН.СВ.ВР., 1Л., ЕД.Ч., СР.Р. = хихикало съм
| ПР.НАКЛ., МИН.СВ.ВР., 1Л., МН.Ч. = хихикали сме
| ПР.НАКЛ., МИН.СВ.ВР., 2Л., ЕД.Ч., М.Р. = хихикал си
| ПР.НАКЛ., МИН.СВ.ВР., 2Л., ЕД.Ч., Ж.Р. = хихикала си
| ПР.НАКЛ., МИН.СВ.ВР., 2Л., ЕД.Ч., СР.Р. = хихикало си
| ПР.НАКЛ., МИН.СВ.ВР., 2Л., МН.Ч. = хихикали сте
| ПР.НАКЛ., МИН.СВ.ВР., 3Л., ЕД.Ч., М.Р. = хихикал (е)
| ПР.НАКЛ., МИН.СВ.ВР., 3Л., ЕД.Ч., Ж.Р. = хихикала (е)
| ПР.НАКЛ., МИН.СВ.ВР., 3Л., ЕД.Ч., СР.Р. = хихикало (е)
| ПР.НАКЛ., МИН.СВ.ВР., 3Л., МН.Ч. = хихикали (са)
| ПР.НАКЛ., МИН.НЕОПР.ВР., 1Л., ЕД.Ч., М.Р. = бил съм хихикал
| ПР.НАКЛ., МИН.НЕОПР.ВР., 1Л., ЕД.Ч., Ж.Р. = била съм хихикала
| ПР.НАКЛ., МИН.НЕОПР.ВР., 1Л., ЕД.Ч., СР.Р. = било съм хихикало
| ПР.НАКЛ., МИН.НЕОПР.ВР., 1Л., МН.Ч. = били сме хихикали
| ПР.НАКЛ., МИН.НЕОПР.ВР., 2Л., ЕД.Ч., М.Р. = бил си хихикал
| ПР.НАКЛ., МИН.НЕОПР.ВР., 2Л., ЕД.Ч., Ж.Р. = била си хихикала
| ПР.НАКЛ., МИН.НЕОПР.ВР., 2Л., ЕД.Ч., СР.Р. = било си хихикало
| ПР.НАКЛ., МИН.НЕОПР.ВР., 2Л., МН.Ч. = били сте хихикали
| ПР.НАКЛ., МИН.НЕОПР.ВР., 3Л., ЕД.Ч., М.Р. = бил (е) хихикал
| ПР.НАКЛ., МИН.НЕОПР.ВР., 3Л., ЕД.Ч., Ж.Р. = била (е) хихикала
| ПР.НАКЛ., МИН.НЕОПР.ВР., 3Л., ЕД.Ч., СР.Р. = било (е) хихикало
| ПР.НАКЛ., МИН.НЕОПР.ВР., 3Л., МН.Ч. = били (са) хихикали
| ПР.НАКЛ., БЪД.ВР., 1Л., ЕД.Ч., М.Р. = щял съм да хихикам
| ПР.НАКЛ., БЪД.ВР., 1Л., ЕД.Ч., Ж.Р. = щяла съм да хихикам
| ПР.НАКЛ., БЪД.ВР., 1Л., ЕД.Ч., СР.Р. = щяло съм да хихикам
| ПР.НАКЛ., БЪД.ВР., 1Л., МН.Ч. = щели сме да хихикаме
| ПР.НАКЛ., БЪД.ВР., 2Л., ЕД.Ч., М.Р. = щял си да хихикаш
| ПР.НАКЛ., БЪД.ВР., 2Л., ЕД.Ч., Ж.Р. = щяла си да хихикаш
| ПР.НАКЛ., БЪД.ВР., 2Л., ЕД.Ч., СР.Р. = щяло си да хихикаш
| ПР.НАКЛ., БЪД.ВР., 2Л., МН.Ч. = щели сте да хихикате
| ПР.НАКЛ., БЪД.ВР., 3Л., ЕД.Ч., М.Р. = щял (е) да хихика
| ПР.НАКЛ., БЪД.ВР., 3Л., ЕД.Ч., Ж.Р. = щяла (е) да хихика
| ПР.НАКЛ., БЪД.ВР., 3Л., ЕД.Ч., СР.Р. = щяло (е) да хихика
| ПР.НАКЛ., БЪД.ВР., 3Л., МН.Ч. = щели (са) да хихикат
| ПР.НАКЛ., БЪД.ПРЕД.ВР., 1Л., ЕД.Ч., М.Р. = щял съм да съм хихикал
| ПР.НАКЛ., БЪД.ПРЕД.ВР., 1Л., ЕД.Ч., Ж.Р. = щяла съм да съм хихикала
| ПР.НАКЛ., БЪД.ПРЕД.ВР., 1Л., ЕД.Ч., СР.Р. = щяло съм да съм хихикало
| ПР.НАКЛ., БЪД.ПРЕД.ВР., 1Л., МН.Ч. = щели сме да сме хихикали
| ПР.НАКЛ., БЪД.ПРЕД.ВР., 2Л., ЕД.Ч., М.Р. = щял си да си хихикал
| ПР.НАКЛ., БЪД.ПРЕД.ВР., 2Л., ЕД.Ч., Ж.Р. = щяла си да си хихикала
| ПР.НАКЛ., БЪД.ПРЕД.ВР., 2Л., ЕД.Ч., СР.Р. = щяло си да си хихикало
| ПР.НАКЛ., БЪД.ПРЕД.ВР., 2Л., МН.Ч. = щели сте да сте хихикали
| ПР.НАКЛ., БЪД.ПРЕД.ВР., 3Л., ЕД.Ч., М.Р. = щял (е) да е хихикал
| ПР.НАКЛ., БЪД.ПРЕД.ВР., 3Л., ЕД.Ч., Ж.Р. = щяла (е) да е хихикала
| ПР.НАКЛ., БЪД.ПРЕД.ВР., 3Л., ЕД.Ч., СР.Р. = щяло (е) да е хихикало
| ПР.НАКЛ., БЪД.ПРЕД.ВР., 3Л., МН.Ч. = щели (са) да са хихикали
| УСЛОВНО НАКЛОНЕНИЕ, 1Л., ЕД.Ч., М.Р. = бих хихикал
| УСЛОВНО НАКЛОНЕНИЕ, 1Л., ЕД.Ч., Ж.Р. = бих хихикала
| УСЛОВНО НАКЛОНЕНИЕ, 1Л., ЕД.Ч., СР.Р. = бих хихикало
| УСЛОВНО НАКЛОНЕНИЕ, 1Л., МН.Ч. = бихме хихикали
| УСЛОВНО НАКЛОНЕНИЕ, 2Л., ЕД.Ч., М.Р. = би хихикал
| УСЛОВНО НАКЛОНЕНИЕ, 2Л., ЕД.Ч., Ж.Р. = би хихикала
| УСЛОВНО НАКЛОНЕНИЕ, 2Л., ЕД.Ч., СР.Р. = би хихикало
| УСЛОВНО НАКЛОНЕНИЕ, 2Л., МН.Ч. = бихте хихикали
| УСЛОВНО НАКЛОНЕНИЕ, 3Л., ЕД.Ч., М.Р. = би хихикал
| УСЛОВНО НАКЛОНЕНИЕ, 3Л., ЕД.Ч., Ж.Р. = би хихикала
| УСЛОВНО НАКЛОНЕНИЕ, 3Л., ЕД.Ч., СР.Р. = би хихикало
| УСЛОВНО НАКЛОНЕНИЕ, 3Л., МН.Ч. = биха хихикали
| ПОВЕЛИТЕЛНО НАКЛОНЕНИЕ, ЕД.Ч. = хи·хи·кай
| ПОВЕЛИТЕЛНО НАКЛОНЕНИЕ, МН.Ч. = хи·хи·кай·те
| МИН.СТРАД.ПРИЧ. М.Р. = хи·хи·кан
| МИН.СТРАД.ПРИЧ. М.Р. НЕПЪЛЕН ЧЛЕН = хи·хи·ка·ния
| МИН.СТРАД.ПРИЧ. М.Р. ПЪЛЕН ЧЛЕН = хи·хи·ка·ни·ят
| МИН.СТРАД.ПРИЧ. Ж.Р. = хи·хи·ка·на
| МИН.СТРАД.ПРИЧ. Ж.Р. ЧЛЕН = хи·хи·ка·на·та
| МИН.СТРАД.ПРИЧ. СР.Р. = хи·хи·ка·но
| МИН.СТРАД.ПРИЧ. СР.Р. ЧЛЕН = хи·хи·ка·но·то
| МИН.СТРАД.ПРИЧ. МН.Ч. = хи·хи·ка·ни
| МИН.СТРАД.ПРИЧ. МН.Ч. ЧЛЕН = хи·хи·ка·ни·те
| МИН.ДЕЯТ.СВ.ПРИЧ. М.Р. = хи·хи·кал
| МИН.ДЕЯТ.СВ.ПРИЧ. М.Р. НЕПЪЛЕН ЧЛЕН = хи·хи·ка·лия
| МИН.ДЕЯТ.СВ.ПРИЧ. М.Р. ПЪЛЕН ЧЛЕН = хи·хи·ка·ли·ят
| МИН.ДЕЯТ.СВ.ПРИЧ. Ж.Р. = хи·хи·ка·ла
| МИН.ДЕЯТ.СВ.ПРИЧ. Ж.Р. ЧЛЕН = хи·хи·ка·ла·та
| МИН.ДЕЯТ.СВ.ПРИЧ. СР.Р. = хи·хи·ка·ло
| МИН.ДЕЯТ.СВ.ПРИЧ. СР.Р. ЧЛЕН = хи·хи·ка·ло·то
| МИН.ДЕЯТ.СВ.ПРИЧ. МН.Ч. = хи·хи·ка·ли
| МИН.ДЕЯТ.СВ.ПРИЧ. МН.Ч. ЧЛЕН = хи·хи·ка·ли·те
| МИН.ДЕЯТ.НЕСВ.ПРИЧ. М.Р. = хи·хи·кал
| МИН.ДЕЯТ.НЕСВ.ПРИЧ. М.Р. НЕПЪЛЕН ЧЛЕН = хи·хи·ка·лия
| МИН.ДЕЯТ.НЕСВ.ПРИЧ. М.Р. ПЪЛЕН ЧЛЕН = хи·хи·ка·ли·ят
| МИН.ДЕЯТ.НЕСВ.ПРИЧ. Ж.Р. = хи·хи·ка·ла
| МИН.ДЕЯТ.НЕСВ.ПРИЧ. Ж.Р. ЧЛЕН = хи·хи·ка·ла·та
| МИН.ДЕЯТ.НЕСВ.ПРИЧ. СР.Р. = хи·хи·ка·ло
| МИН.ДЕЯТ.НЕСВ.ПРИЧ. СР.Р. ЧЛЕН = хи·хи·ка·ло·то
| МИН.ДЕЯТ.НЕСВ.ПРИЧ. МН.Ч. = хи·хи·ка·ли
| МИН.ДЕЯТ.НЕСВ.ПРИЧ. МН.Ч. ЧЛЕН = хи·хи·ка·ли·те
| СЕГ.ДЕЯТ.ПРИЧ. М.Р. = хи·хи·кащ
| СЕГ.ДЕЯТ.ПРИЧ. М.Р. НЕПЪЛЕН ЧЛЕН = хи·хи·ка·щия
| СЕГ.ДЕЯТ.ПРИЧ. М.Р. ПЪЛЕН ЧЛЕН = хи·хи·ка·щи·ят
| СЕГ.ДЕЯТ.ПРИЧ. Ж.Р. = хи·хи·ка·ща
| СЕГ.ДЕЯТ.ПРИЧ. Ж.Р. ЧЛЕН = хи·хи·ка·ща·та
| СЕГ.ДЕЯТ.ПРИЧ. СР.Р. = хи·хи·ка·що
| СЕГ.ДЕЯТ.ПРИЧ. СР.Р. ЧЛЕН = хи·хи·ка·що·то
| СЕГ.ДЕЯТ.ПРИЧ. МН.Ч. = хи·хи·ка·щи
| СЕГ.ДЕЯТ.ПРИЧ. МН.Ч. ЧЛЕН = хи·хи·ка·щи·те
| ДЕЕПРИЧАСТИЕ = хи·хи·кай·ки
| СКРИТИ ПРЕПРАТКИ = 
[[хихикам]],
[[хихикаш]],
[[хихика]],
[[хихикаме]],
[[хихикате]],
[[хихикат]],
[[хихиках]],
[[хихикахме]],
[[хихикахте]],
[[хихикаха]],
[[хихикаше]],
[[хихикай]],
[[хихикайте]],
[[хихикал]],
[[хихикалия]],
[[хихикалият]],
[[хихикала]],
[[хихикалата]],
[[хихикало]],
[[хихикалото]],
[[хихикали]],
[[хихикалите]],
[[хихикан]],
[[хихикания]],
[[хихиканият]],
[[хихикана]],
[[хихиканата]],
[[хихикано]],
[[хихиканото]],
[[хихикани]],
[[хихиканите]],
[[хихикащ]],
[[хихикащия]],
[[хихикащият]],
[[хихикаща]],
[[хихикащата]],
[[хихикащо]],
[[хихикащото]],
[[хихикащи]],
[[хихикащите]],
[[хихикайки]],
[[хихикал съм]],
[[хихикала съм]],
[[хихикало съм]],
[[хихикали сме]],
[[хихикал си]],
[[хихикала си]],
[[хихикало си]],
[[хихикали сте]],
[[хихикал е]],
[[хихикала е]],
[[хихикало е]],
[[хихикали са]],
[[бях хихикал]],
[[бях хихикала]],
[[бях хихикало]],
[[бяхме хихикали]],
[[беше хихикал]],
[[беше хихикала]],
[[беше хихикало]],
[[бяхте хихикали]],
[[бяха хихикали]],
[[ще хихикам]],
[[ще хихикаме]],
[[ще хихикаш]],
[[ще хихикате]],
[[ще хихика]],
[[ще хихикат]],
[[ще съм хихикал]],
[[ще съм хихикала]],
[[ще съм хихикало]],
[[ще сме хихикали]],
[[ще си хихикал]],
[[ще си хихикала]],
[[ще си хихикало]],
[[ще сте хихикали]],
[[ще е хихикал]],
[[ще е хихикала]],
[[ще е хихикало]],
[[ще са хихикали]],
[[щях да хихикам]],
[[щяхме да хихикаме]],
[[щеше да хихикаш]],
[[щяхте да хихикате]],
[[щеше да хихика]],
[[щяха да хихикат]],
[[щях да съм хихикал]],
[[щях да съм хихикала]],
[[щях да съм хихикало]],
[[щяхме да сме хихикали]],
[[щеше да си хихикал]],
[[щеше да си хихикала]],
[[щеше да си хихикало]],
[[щяхте да сте хихикали]],
[[щеше да е хихикал]],
[[щеше да е хихикала]],
[[щеше да е хихикало]],
[[щяха да са хихикали]],
[[бил съм хихикал]],
[[била съм хихикала]],
[[било съм хихикало]],
[[били сме хихикали]],
[[бил си хихикал]],
[[била си хихикала]],
[[било си хихикало]],
[[били сте хихикали]],
[[бил е хихикал]],
[[била е хихикала]],
[[било е хихикало]],
[[били са хихикали]],
[[щял съм да хихикам]],
[[щяла съм да хихикам]],
[[щяло съм да хихикам]],
[[щели сме да хихикаме]],
[[щял си да хихикаш]],
[[щяла си да хихикаш]],
[[щяло си да хихикаш]],
[[щели сте да хихикате]],
[[щял да хихика]],
[[щяла да хихика]],
[[щяло да хихика]],
[[щели да хихикат]],
[[щял е да хихика]],
[[щяла е да хихика]],
[[щяло е да хихика]],
[[щели са да хихикат]],
[[щял съм да съм хихикал]],
[[щяла съм да съм хихикала]],
[[щяло съм да съм хихикало]],
[[щели сме да сме хихикали]],
[[щял си да си хихикал]],
[[щяла си да си хихикала]],
[[щяло си да си хихикало]],
[[щели сте да сте хихикали]],
[[щял да е хихикал]],
[[щяла да е хихикала]],
[[щяло да е хихикало]],
[[щели да са хихикали]],
[[щял е да е хихикал]],
[[щяла е да е хихикала]],
[[щяло е да е хихикало]],
[[щели са да са хихикали]],
[[бих хихикал]],
[[бих хихикала]],
[[бих хихикало]],
[[бихме хихикали]],
[[би хихикал]],
[[би хихикала]],
[[би хихикало]],
[[бихте хихикали]],
[[биха хихикали]],
}}</text>
      <sha1>oqbziyfkxw8xhpmvv60pfkb8p56w5xj</sha1>
    </revision>
  </page>
  <page>
    <title>Шаблон:Словоформи/хладнея</title>
    <ns>10</ns>
    <id>405607</id>
    <revision>
      <id>437590</id>
      <parentid>10873</parentid>
      <timestamp>2005-05-07T08:44:44Z</timestamp>
      <contributor>
        <username>Bgbot</username>
        <id>83</id>
      </contributor>
      <comment>Борислав: Шаблон със словоформи</comment>
      <model>wikitext</model>
      <format>text/x-wiki</format>
      <text bytes="20728" xml:space="preserve">{{Шаблон:Словоформи/Глагол|
  ОСНОВНА ФОРМА = хладнея
| СЕГ.ВР., 1Л., ЕД.Ч. = хлад·нея
| СЕГ.ВР., 1Л., МН.Ч. = хлад·не·ем
| СЕГ.ВР., 2Л., ЕД.Ч. = хлад·не·еш
| СЕГ.ВР., 2Л., МН.Ч. = хлад·не·е·те
| СЕГ.ВР., 3Л., ЕД.Ч. = хлад·нее
| СЕГ.ВР., 3Л., МН.Ч. = хлад·не·ят
| МИН.СВ.ВР., 1Л., ЕД.Ч. = хлад·нях
| МИН.СВ.ВР., 1Л., МН.Ч. = хлад·нях·ме
| МИН.СВ.ВР., 2Л., ЕД.Ч. = хлад·ня
| МИН.СВ.ВР., 2Л., МН.Ч. = хлад·нях·те
| МИН.СВ.ВР., 3Л., ЕД.Ч. = хлад·ня
| МИН.СВ.ВР., 3Л., МН.Ч. = хлад·ня·ха
| МИН.НЕСВ.ВР., 1Л., ЕД.Ч. = хлад·не·ех
| МИН.НЕСВ.ВР., 1Л., МН.Ч. = хлад·не·ех·ме
| МИН.НЕСВ.ВР., 2Л., ЕД.Ч. = хлад·не·е·ше
| МИН.НЕСВ.ВР., 2Л., МН.Ч. = хлад·не·ех·те
| МИН.НЕСВ.ВР., 3Л., ЕД.Ч. = хлад·не·е·ше
| МИН.НЕСВ.ВР., 3Л., МН.Ч. = хлад·не·е·ха
| МИН.НЕОПР.ВР., 1Л., ЕД.Ч., М.Р. = хладнял съм
| МИН.НЕОПР.ВР., 1Л., ЕД.Ч., Ж.Р. = хладняла съм
| МИН.НЕОПР.ВР., 1Л., ЕД.Ч., СР.Р. = хладняло съм
| МИН.НЕОПР.ВР., 1Л., МН.Ч. = хладнели сме
| МИН.НЕОПР.ВР., 2Л., ЕД.Ч., М.Р. = хладнял си
| МИН.НЕОПР.ВР., 2Л., ЕД.Ч., Ж.Р. = хладняла си
| МИН.НЕОПР.ВР., 2Л., ЕД.Ч., СР.Р. = хладняло си
| МИН.НЕОПР.ВР., 2Л., МН.Ч. = хладнели сте
| МИН.НЕОПР.ВР., 3Л., ЕД.Ч., М.Р. = хладнял е
| МИН.НЕОПР.ВР., 3Л., ЕД.Ч., Ж.Р. = хладняла е
| МИН.НЕОПР.ВР., 3Л., ЕД.Ч., СР.Р. = хладняло е
| МИН.НЕОПР.ВР., 3Л., МН.Ч. = хладнели са
| МИН.ПРЕД.ВР., 1Л., ЕД.Ч., М.Р. = бях хладнял
| МИН.ПРЕД.ВР., 1Л., ЕД.Ч., Ж.Р. = бях хладняла
| МИН.ПРЕД.ВР., 1Л., ЕД.Ч., СР.Р. = бях хладняло
| МИН.ПРЕД.ВР., 1Л., МН.Ч. = бяхме хладнели
| МИН.ПРЕД.ВР., 2Л., ЕД.Ч., М.Р. = беше хладнял
| МИН.ПРЕД.ВР., 2Л., ЕД.Ч., Ж.Р. = беше хладняла
| МИН.ПРЕД.ВР., 2Л., ЕД.Ч., СР.Р. = беше хладняло
| МИН.ПРЕД.ВР., 2Л., МН.Ч. = бяхте хладнели
| МИН.ПРЕД.ВР., 3Л., ЕД.Ч., М.Р. = беше хладнял
| МИН.ПРЕД.ВР., 3Л., ЕД.Ч., Ж.Р. = беше хладняла
| МИН.ПРЕД.ВР., 3Л., ЕД.Ч., СР.Р. = беше хладняло
| МИН.ПРЕД.ВР., 3Л., МН.Ч. = бяха хладнели
| БЪД.ВР., 1Л., ЕД.Ч. = ще хладнея
| БЪД.ВР., 1Л., МН.Ч. = ще хладнеем
| БЪД.ВР., 2Л., ЕД.Ч. = ще хладнееш
| БЪД.ВР., 2Л., МН.Ч. = ще хладнеете
| БЪД.ВР., 3Л., ЕД.Ч. = ще хладнее
| БЪД.ВР., 3Л., МН.Ч. = ще хладнеят
| БЪД.ПРЕД.ВР., 1Л., ЕД.Ч., М.Р. = ще съм хладнял
| БЪД.ПРЕД.ВР., 1Л., ЕД.Ч., Ж.Р. = ще съм хладняла
| БЪД.ПРЕД.ВР., 1Л., ЕД.Ч., СР.Р. = ще съм хладняло
| БЪД.ПРЕД.ВР., 1Л., МН.Ч. = ще сме хладнели
| БЪД.ПРЕД.ВР., 2Л., ЕД.Ч., М.Р. = ще си хладнял
| БЪД.ПРЕД.ВР., 2Л., ЕД.Ч., Ж.Р. = ще си хладняла
| БЪД.ПРЕД.ВР., 2Л., ЕД.Ч., СР.Р. = ще си хладняло
| БЪД.ПРЕД.ВР., 2Л., МН.Ч. = ще сте хладнели
| БЪД.ПРЕД.ВР., 3Л., ЕД.Ч., М.Р. = ще е хладнял
| БЪД.ПРЕД.ВР., 3Л., ЕД.Ч., Ж.Р. = ще е хладняла
| БЪД.ПРЕД.ВР., 3Л., ЕД.Ч., СР.Р. = ще е хладняло
| БЪД.ПРЕД.ВР., 3Л., МН.Ч. = ще са хладнели
| БЪД.ВР. В МИН., 1Л., ЕД.Ч. = щях да хладнея
| БЪД.ВР. В МИН., 1Л., МН.Ч. = щяхме да хладнеем
| БЪД.ВР. В МИН., 2Л., ЕД.Ч. = щеше да хладнееш
| БЪД.ВР. В МИН., 2Л., МН.Ч. = щяхте да хладнеете
| БЪД.ВР. В МИН., 3Л., ЕД.Ч. = щеше да хладнее
| БЪД.ВР. В МИН., 3Л., МН.Ч. = щяха да хладнеят
| БЪД.ПРЕД.ВР. В МИН., 1Л., ЕД.Ч., М.Р. = щях да съм хладнял
| БЪД.ПРЕД.ВР. В МИН., 1Л., ЕД.Ч., Ж.Р. = щях да съм хладняла
| БЪД.ПРЕД.ВР. В МИН., 1Л., ЕД.Ч., СР.Р. = щях да съм хладняло
| БЪД.ПРЕД.ВР. В МИН., 1Л., МН.Ч. = щяхме да сме хладнели
| БЪД.ПРЕД.ВР. В МИН., 2Л., ЕД.Ч., М.Р. = щеше да си хладнял
| БЪД.ПРЕД.ВР. В МИН., 2Л., ЕД.Ч., Ж.Р. = щеше да си хладняла
| БЪД.ПРЕД.ВР. В МИН., 2Л., ЕД.Ч., СР.Р. = щеше да си хладняло
| БЪД.ПРЕД.ВР. В МИН., 2Л., МН.Ч. = щяхте да сте хладнели
| БЪД.ПРЕД.ВР. В МИН., 3Л., ЕД.Ч., М.Р. = щеше да е хладнял
| БЪД.ПРЕД.ВР. В МИН., 3Л., ЕД.Ч., Ж.Р. = щеше да е хладняла
| БЪД.ПРЕД.ВР. В МИН., 3Л., ЕД.Ч., СР.Р. = щеше да е хладняло
| БЪД.ПРЕД.ВР. В МИН., 3Л., МН.Ч. = щяха да са хладнели
| ПР.НАКЛ., СЕГ.ВР., 1Л., ЕД.Ч., М.Р. = хладнеел съм
| ПР.НАКЛ., СЕГ.ВР., 1Л., ЕД.Ч., Ж.Р. = хладнеела съм
| ПР.НАКЛ., СЕГ.ВР., 1Л., ЕД.Ч., СР.Р. = хладнеело съм
| ПР.НАКЛ., СЕГ.ВР., 1Л., МН.Ч. = хладнеели сме
| ПР.НАКЛ., СЕГ.ВР., 2Л., ЕД.Ч., М.Р. = хладнеел си
| ПР.НАКЛ., СЕГ.ВР., 2Л., ЕД.Ч., Ж.Р. = хладнеела си
| ПР.НАКЛ., СЕГ.ВР., 2Л., ЕД.Ч., СР.Р. = хладнеело си
| ПР.НАКЛ., СЕГ.ВР., 2Л., МН.Ч. = хладнеели сте
| ПР.НАКЛ., СЕГ.ВР., 3Л., ЕД.Ч., М.Р. = хладнеел (е)
| ПР.НАКЛ., СЕГ.ВР., 3Л., ЕД.Ч., Ж.Р. = хладнеела (е)
| ПР.НАКЛ., СЕГ.ВР., 3Л., ЕД.Ч., СР.Р. = хладнеело (е)
| ПР.НАКЛ., СЕГ.ВР., 3Л., МН.Ч. = хладнеели (са)
| ПР.НАКЛ., МИН.СВ.ВР., 1Л., ЕД.Ч., М.Р. = хладнял съм
| ПР.НАКЛ., МИН.СВ.ВР., 1Л., ЕД.Ч., Ж.Р. = хладняла съм
| ПР.НАКЛ., МИН.СВ.ВР., 1Л., ЕД.Ч., СР.Р. = хладняло съм
| ПР.НАКЛ., МИН.СВ.ВР., 1Л., МН.Ч. = хладнели сме
| ПР.НАКЛ., МИН.СВ.ВР., 2Л., ЕД.Ч., М.Р. = хладнял си
| ПР.НАКЛ., МИН.СВ.ВР., 2Л., ЕД.Ч., Ж.Р. = хладняла си
| ПР.НАКЛ., МИН.СВ.ВР., 2Л., ЕД.Ч., СР.Р. = хладняло си
| ПР.НАКЛ., МИН.СВ.ВР., 2Л., МН.Ч. = хладнели сте
| ПР.НАКЛ., МИН.СВ.ВР., 3Л., ЕД.Ч., М.Р. = хладнял (е)
| ПР.НАКЛ., МИН.СВ.ВР., 3Л., ЕД.Ч., Ж.Р. = хладняла (е)
| ПР.НАКЛ., МИН.СВ.ВР., 3Л., ЕД.Ч., СР.Р. = хладняло (е)
| ПР.НАКЛ., МИН.СВ.ВР., 3Л., МН.Ч. = хладнели (са)
| ПР.НАКЛ., МИН.НЕОПР.ВР., 1Л., ЕД.Ч., М.Р. = бил съм хладнял
| ПР.НАКЛ., МИН.НЕОПР.ВР., 1Л., ЕД.Ч., Ж.Р. = била съм хладняла
| ПР.НАКЛ., МИН.НЕОПР.ВР., 1Л., ЕД.Ч., СР.Р. = било съм хладняло
| ПР.НАКЛ., МИН.НЕОПР.ВР., 1Л., МН.Ч. = били сме хладнели
| ПР.НАКЛ., МИН.НЕОПР.ВР., 2Л., ЕД.Ч., М.Р. = бил си хладнял
| ПР.НАКЛ., МИН.НЕОПР.ВР., 2Л., ЕД.Ч., Ж.Р. = била си хладняла
| ПР.НАКЛ., МИН.НЕОПР.ВР., 2Л., ЕД.Ч., СР.Р. = било си хладняло
| ПР.НАКЛ., МИН.НЕОПР.ВР., 2Л., МН.Ч. = били сте хладнели
| ПР.НАКЛ., МИН.НЕОПР.ВР., 3Л., ЕД.Ч., М.Р. = бил (е) хладнял
| ПР.НАКЛ., МИН.НЕОПР.ВР., 3Л., ЕД.Ч., Ж.Р. = била (е) хладняла
| ПР.НАКЛ., МИН.НЕОПР.ВР., 3Л., ЕД.Ч., СР.Р. = било (е) хладняло
| ПР.НАКЛ., МИН.НЕОПР.ВР., 3Л., МН.Ч. = били (са) хладнели
| ПР.НАКЛ., БЪД.ВР., 1Л., ЕД.Ч., М.Р. = щял съм да хладнея
| ПР.НАКЛ., БЪД.ВР., 1Л., ЕД.Ч., Ж.Р. = щяла съм да хладнея
| ПР.НАКЛ., БЪД.ВР., 1Л., ЕД.Ч., СР.Р. = щяло съм да хладнея
| ПР.НАКЛ., БЪД.ВР., 1Л., МН.Ч. = щели сме да хладнеем
| ПР.НАКЛ., БЪД.ВР., 2Л., ЕД.Ч., М.Р. = щял си да хладнееш
| ПР.НАКЛ., БЪД.ВР., 2Л., ЕД.Ч., Ж.Р. = щяла си да хладнееш
| ПР.НАКЛ., БЪД.ВР., 2Л., ЕД.Ч., СР.Р. = щяло си да хладнееш
| ПР.НАКЛ., БЪД.ВР., 2Л., МН.Ч. = щели сте да хладнеете
| ПР.НАКЛ., БЪД.ВР., 3Л., ЕД.Ч., М.Р. = щял (е) да хладнее
| ПР.НАКЛ., БЪД.ВР., 3Л., ЕД.Ч., Ж.Р. = щяла (е) да хладнее
| ПР.НАКЛ., БЪД.ВР., 3Л., ЕД.Ч., СР.Р. = щяло (е) да хладнее
| ПР.НАКЛ., БЪД.ВР., 3Л., МН.Ч. = щели (са) да хладнеят
| ПР.НАКЛ., БЪД.ПРЕД.ВР., 1Л., ЕД.Ч., М.Р. = щял съм да съм хладнял
| ПР.НАКЛ., БЪД.ПРЕД.ВР., 1Л., ЕД.Ч., Ж.Р. = щяла съм да съм хладняла
| ПР.НАКЛ., БЪД.ПРЕД.ВР., 1Л., ЕД.Ч., СР.Р. = щяло съм да съм хладняло
| ПР.НАКЛ., БЪД.ПРЕД.ВР., 1Л., МН.Ч. = щели сме да сме хладнели
| ПР.НАКЛ., БЪД.ПРЕД.ВР., 2Л., ЕД.Ч., М.Р. = щял си да си хладнял
| ПР.НАКЛ., БЪД.ПРЕД.ВР., 2Л., ЕД.Ч., Ж.Р. = щяла си да си хладняла
| ПР.НАКЛ., БЪД.ПРЕД.ВР., 2Л., ЕД.Ч., СР.Р. = щяло си да си хладняло
| ПР.НАКЛ., БЪД.ПРЕД.ВР., 2Л., МН.Ч. = щели сте да сте хладнели
| ПР.НАКЛ., БЪД.ПРЕД.ВР., 3Л., ЕД.Ч., М.Р. = щял (е) да е хладнял
| ПР.НАКЛ., БЪД.ПРЕД.ВР., 3Л., ЕД.Ч., Ж.Р. = щяла (е) да е хладняла
| ПР.НАКЛ., БЪД.ПРЕД.ВР., 3Л., ЕД.Ч., СР.Р. = щяло (е) да е хладняло
| ПР.НАКЛ., БЪД.ПРЕД.ВР., 3Л., МН.Ч. = щели (са) да са хладнели
| УСЛОВНО НАКЛОНЕНИЕ, 1Л., ЕД.Ч., М.Р. = бих хладнял
| УСЛОВНО НАКЛОНЕНИЕ, 1Л., ЕД.Ч., Ж.Р. = бих хладняла
| УСЛОВНО НАКЛОНЕНИЕ, 1Л., ЕД.Ч., СР.Р. = бих хладняло
| УСЛОВНО НАКЛОНЕНИЕ, 1Л., МН.Ч. = бихме хладнели
| УСЛОВНО НАКЛОНЕНИЕ, 2Л., ЕД.Ч., М.Р. = би хладнял
| УСЛОВНО НАКЛОНЕНИЕ, 2Л., ЕД.Ч., Ж.Р. = би хладняла
| УСЛОВНО НАКЛОНЕНИЕ, 2Л., ЕД.Ч., СР.Р. = би хладняло
| УСЛОВНО НАКЛОНЕНИЕ, 2Л., МН.Ч. = бихте хладнели
| УСЛОВНО НАКЛОНЕНИЕ, 3Л., ЕД.Ч., М.Р. = би хладнял
| УСЛОВНО НАКЛОНЕНИЕ, 3Л., ЕД.Ч., Ж.Р. = би хладняла
| УСЛОВНО НАКЛОНЕНИЕ, 3Л., ЕД.Ч., СР.Р. = би хладняло
| УСЛОВНО НАКЛОНЕНИЕ, 3Л., МН.Ч. = биха хладнели
| ПОВЕЛИТЕЛНО НАКЛОНЕНИЕ, ЕД.Ч. = хлад·ней
| ПОВЕЛИТЕЛНО НАКЛОНЕНИЕ, МН.Ч. = хлад·ней·те
| МИН.СТРАД.ПРИЧ. М.Р. = хлад·нян
| МИН.СТРАД.ПРИЧ. М.Р. НЕПЪЛЕН ЧЛЕН = хлад·ня·ния
| МИН.СТРАД.ПРИЧ. М.Р. ПЪЛЕН ЧЛЕН = хлад·ня·ни·ят
| МИН.СТРАД.ПРИЧ. Ж.Р. = хлад·ня·на
| МИН.СТРАД.ПРИЧ. Ж.Р. ЧЛЕН = хлад·ня·на·та
| МИН.СТРАД.ПРИЧ. СР.Р. = хлад·ня·но
| МИН.СТРАД.ПРИЧ. СР.Р. ЧЛЕН = хлад·ня·но·то
| МИН.СТРАД.ПРИЧ. МН.Ч. = хлад·не·ни
| МИН.СТРАД.ПРИЧ. МН.Ч. ЧЛЕН = хлад·не·ни·те
| МИН.ДЕЯТ.СВ.ПРИЧ. М.Р. = хлад·нял
| МИН.ДЕЯТ.СВ.ПРИЧ. М.Р. НЕПЪЛЕН ЧЛЕН = хлад·не·лия
| МИН.ДЕЯТ.СВ.ПРИЧ. М.Р. ПЪЛЕН ЧЛЕН = хлад·не·ли·ят
| МИН.ДЕЯТ.СВ.ПРИЧ. Ж.Р. = хлад·ня·ла
| МИН.ДЕЯТ.СВ.ПРИЧ. Ж.Р. ЧЛЕН = хлад·ня·ла·та
| МИН.ДЕЯТ.СВ.ПРИЧ. СР.Р. = хлад·ня·ло
| МИН.ДЕЯТ.СВ.ПРИЧ. СР.Р. ЧЛЕН = хлад·ня·ло·то
| МИН.ДЕЯТ.СВ.ПРИЧ. МН.Ч. = хлад·не·ли
| МИН.ДЕЯТ.СВ.ПРИЧ. МН.Ч. ЧЛЕН = хлад·не·ли·те
| МИН.ДЕЯТ.НЕСВ.ПРИЧ. М.Р. = хлад·не·ел
| МИН.ДЕЯТ.НЕСВ.ПРИЧ. М.Р. НЕПЪЛЕН ЧЛЕН = хлад·не·е·лия
| МИН.ДЕЯТ.НЕСВ.ПРИЧ. М.Р. ПЪЛЕН ЧЛЕН = хлад·не·е·ли·ят
| МИН.ДЕЯТ.НЕСВ.ПРИЧ. Ж.Р. = хлад·не·е·ла
| МИН.ДЕЯТ.НЕСВ.ПРИЧ. Ж.Р. ЧЛЕН = хлад·не·е·ла·та
| МИН.ДЕЯТ.НЕСВ.ПРИЧ. СР.Р. = хлад·не·е·ло
| МИН.ДЕЯТ.НЕСВ.ПРИЧ. СР.Р. ЧЛЕН = хлад·не·е·ло·то
| МИН.ДЕЯТ.НЕСВ.ПРИЧ. МН.Ч. = хлад·не·е·ли
| МИН.ДЕЯТ.НЕСВ.ПРИЧ. МН.Ч. ЧЛЕН = хлад·не·е·ли·те
| СЕГ.ДЕЯТ.ПРИЧ. М.Р. = хлад·не·ещ
| СЕГ.ДЕЯТ.ПРИЧ. М.Р. НЕПЪЛЕН ЧЛЕН = хлад·не·е·щия
| СЕГ.ДЕЯТ.ПРИЧ. М.Р. ПЪЛЕН ЧЛЕН = хлад·не·е·щи·ят
| СЕГ.ДЕЯТ.ПРИЧ. Ж.Р. = хлад·не·е·ща
| СЕГ.ДЕЯТ.ПРИЧ. Ж.Р. ЧЛЕН = хлад·не·е·ща·та
| СЕГ.ДЕЯТ.ПРИЧ. СР.Р. = хлад·не·е·що
| СЕГ.ДЕЯТ.ПРИЧ. СР.Р. ЧЛЕН = хлад·не·е·що·то
| СЕГ.ДЕЯТ.ПРИЧ. МН.Ч. = хлад·не·е·щи
| СЕГ.ДЕЯТ.ПРИЧ. МН.Ч. ЧЛЕН = хлад·не·е·щи·те
| ДЕЕПРИЧАСТИЕ = хлад·не·ей·ки
| СКРИТИ ПРЕПРАТКИ = 
[[хладнея]],
[[хладнееш]],
[[хладнее]],
[[хладнеем]],
[[хладнеете]],
[[хладнеят]],
[[хладнях]],
[[хладня]],
[[хладняхме]],
[[хладняхте]],
[[хладняха]],
[[хладнеех]],
[[хладнееше]],
[[хладнеехме]],
[[хладнеехте]],
[[хладнееха]],
[[хладней]],
[[хладнейте]],
[[хладнял]],
[[хладнелия]],
[[хладнелият]],
[[хладняла]],
[[хладнялата]],
[[хладняло]],
[[хладнялото]],
[[хладнели]],
[[хладнелите]],
[[хладнеел]],
[[хладнеелия]],
[[хладнеелият]],
[[хладнеела]],
[[хладнеелата]],
[[хладнеело]],
[[хладнеелото]],
[[хладнеели]],
[[хладнеелите]],
[[хладнян]],
[[хладняния]],
[[хладняният]],
[[хладняна]],
[[хладняната]],
[[хладняно]],
[[хладняното]],
[[хладнени]],
[[хладнените]],
[[хладнеещ]],
[[хладнеещия]],
[[хладнеещият]],
[[хладнееща]],
[[хладнеещата]],
[[хладнеещо]],
[[хладнеещото]],
[[хладнеещи]],
[[хладнеещите]],
[[хладнеейки]],
[[хладнял съм]],
[[хладняла съм]],
[[хладняло съм]],
[[хладнели сме]],
[[хладнял си]],
[[хладняла си]],
[[хладняло си]],
[[хладнели сте]],
[[хладнял е]],
[[хладняла е]],
[[хладняло е]],
[[хладнели са]],
[[бях хладнял]],
[[бях хладняла]],
[[бях хладняло]],
[[бяхме хладнели]],
[[беше хладнял]],
[[беше хладняла]],
[[беше хладняло]],
[[бяхте хладнели]],
[[бяха хладнели]],
[[ще хладнея]],
[[ще хладнеем]],
[[ще хладнееш]],
[[ще хладнеете]],
[[ще хладнее]],
[[ще хладнеят]],
[[ще съм хладнял]],
[[ще съм хладняла]],
[[ще съм хладняло]],
[[ще сме хладнели]],
[[ще си хладнял]],
[[ще си хладняла]],
[[ще си хладняло]],
[[ще сте хладнели]],
[[ще е хладнял]],
[[ще е хладняла]],
[[ще е хладняло]],
[[ще са хладнели]],
[[щях да хладнея]],
[[щяхме да хладнеем]],
[[щеше да хладнееш]],
[[щяхте да хладнеете]],
[[щеше да хладнее]],
[[щяха да хладнеят]],
[[щях да съм хладнял]],
[[щях да съм хладняла]],
[[щях да съм хладняло]],
[[щяхме да сме хладнели]],
[[щеше да си хладнял]],
[[щеше да си хладняла]],
[[щеше да си хладняло]],
[[щяхте да сте хладнели]],
[[щеше да е хладнял]],
[[щеше да е хладняла]],
[[щеше да е хладняло]],
[[щяха да са хладнели]],
[[хладнеел съм]],
[[хладнеела съм]],
[[хладнеело съм]],
[[хладнеели сме]],
[[хладнеел си]],
[[хладнеела си]],
[[хладнеело си]],
[[хладнеели сте]],
[[хладнеел е]],
[[хладнеела е]],
[[хладнеело е]],
[[хладнеели са]],
[[бил съм хладнял]],
[[била съм хладняла]],
[[било съм хладняло]],
[[били сме хладнели]],
[[бил си хладнял]],
[[била си хладняла]],
[[било си хладняло]],
[[били сте хладнели]],
[[бил е хладнял]],
[[била е хладняла]],
[[било е хладняло]],
[[били са хладнели]],
[[щял съм да хладнея]],
[[щяла съм да хладнея]],
[[щяло съм да хладнея]],
[[щели сме да хладнеем]],
[[щял си да хладнееш]],
[[щяла си да хладнееш]],
[[щяло си да хладнееш]],
[[щели сте да хладнеете]],
[[щял да хладнее]],
[[щяла да хладнее]],
[[щяло да хладнее]],
[[щели да хладнеят]],
[[щял е да хладнее]],
[[щяла е да хладнее]],
[[щяло е да хладнее]],
[[щели са да хладнеят]],
[[щял съм да съм хладнял]],
[[щяла съм да съм хладняла]],
[[щяло съм да съм хладняло]],
[[щели сме да сме хладнели]],
[[щял си да си хладнял]],
[[щяла си да си хладняла]],
[[щяло си да си хладняло]],
[[щели сте да сте хладнели]],
[[щял да е хладнял]],
[[щяла да е хладняла]],
[[щяло да е хладняло]],
[[щели да са хладнели]],
[[щял е да е хладнял]],
[[щяла е да е хладняла]],
[[щяло е да е хладняло]],
[[щели са да са хладнели]],
[[бих хладнял]],
[[бих хладняла]],
[[бих хладняло]],
[[бихме хладнели]],
[[би хладнял]],
[[би хладняла]],
[[би хладняло]],
[[бихте хладнели]],
[[биха хладнели]],
}}</text>
      <sha1>jveb9kew5j47pgtu65gu5arei5hkq5g</sha1>
    </revision>
  </page>
  <page>
    <title>Шаблон:Словоформи/хладя</title>
    <ns>10</ns>
    <id>458429</id>
    <revision>
      <id>490411</id>
      <timestamp>2005-05-08T10:21:35Z</timestamp>
      <contributor>
        <username>Bgbot</username>
        <id>83</id>
      </contributor>
      <comment>Борислав: Шаблон със словоформи</comment>
      <model>wikitext</model>
      <format>text/x-wiki</format>
      <text bytes="19620" xml:space="preserve">{{Шаблон:Словоформи/Глагол|
  ОСНОВНА ФОРМА = хладя
| СЕГ.ВР., 1Л., ЕД.Ч. = хла·дя
| СЕГ.ВР., 1Л., МН.Ч. = хла·дим
| СЕГ.ВР., 2Л., ЕД.Ч. = хла·диш
| СЕГ.ВР., 2Л., МН.Ч. = хла·ди·те
| СЕГ.ВР., 3Л., ЕД.Ч. = хла·ди
| СЕГ.ВР., 3Л., МН.Ч. = хла·дят
| МИН.СВ.ВР., 1Л., ЕД.Ч. = хла·дих
| МИН.СВ.ВР., 1Л., МН.Ч. = хла·дих·ме
| МИН.СВ.ВР., 2Л., ЕД.Ч. = хла·ди
| МИН.СВ.ВР., 2Л., МН.Ч. = хла·дих·те
| МИН.СВ.ВР., 3Л., ЕД.Ч. = хла·ди
| МИН.СВ.ВР., 3Л., МН.Ч. = хла·ди·ха
| МИН.НЕСВ.ВР., 1Л., ЕД.Ч. = хла·дях
| МИН.НЕСВ.ВР., 1Л., МН.Ч. = хла·дях·ме
| МИН.НЕСВ.ВР., 2Л., ЕД.Ч. = хла·де·ше
| МИН.НЕСВ.ВР., 2Л., МН.Ч. = хла·дях·те
| МИН.НЕСВ.ВР., 3Л., ЕД.Ч. = хла·де·ше
| МИН.НЕСВ.ВР., 3Л., МН.Ч. = хла·дя·ха
| МИН.НЕОПР.ВР., 1Л., ЕД.Ч., М.Р. = хладил съм
| МИН.НЕОПР.ВР., 1Л., ЕД.Ч., Ж.Р. = хладила съм
| МИН.НЕОПР.ВР., 1Л., ЕД.Ч., СР.Р. = хладило съм
| МИН.НЕОПР.ВР., 1Л., МН.Ч. = хладили сме
| МИН.НЕОПР.ВР., 2Л., ЕД.Ч., М.Р. = хладил си
| МИН.НЕОПР.ВР., 2Л., ЕД.Ч., Ж.Р. = хладила си
| МИН.НЕОПР.ВР., 2Л., ЕД.Ч., СР.Р. = хладило си
| МИН.НЕОПР.ВР., 2Л., МН.Ч. = хладили сте
| МИН.НЕОПР.ВР., 3Л., ЕД.Ч., М.Р. = хладил е
| МИН.НЕОПР.ВР., 3Л., ЕД.Ч., Ж.Р. = хладила е
| МИН.НЕОПР.ВР., 3Л., ЕД.Ч., СР.Р. = хладило е
| МИН.НЕОПР.ВР., 3Л., МН.Ч. = хладили са
| МИН.ПРЕД.ВР., 1Л., ЕД.Ч., М.Р. = бях хладил
| МИН.ПРЕД.ВР., 1Л., ЕД.Ч., Ж.Р. = бях хладила
| МИН.ПРЕД.ВР., 1Л., ЕД.Ч., СР.Р. = бях хладило
| МИН.ПРЕД.ВР., 1Л., МН.Ч. = бяхме хладили
| МИН.ПРЕД.ВР., 2Л., ЕД.Ч., М.Р. = беше хладил
| МИН.ПРЕД.ВР., 2Л., ЕД.Ч., Ж.Р. = беше хладила
| МИН.ПРЕД.ВР., 2Л., ЕД.Ч., СР.Р. = беше хладило
| МИН.ПРЕД.ВР., 2Л., МН.Ч. = бяхте хладили
| МИН.ПРЕД.ВР., 3Л., ЕД.Ч., М.Р. = беше хладил
| МИН.ПРЕД.ВР., 3Л., ЕД.Ч., Ж.Р. = беше хладила
| МИН.ПРЕД.ВР., 3Л., ЕД.Ч., СР.Р. = беше хладило
| МИН.ПРЕД.ВР., 3Л., МН.Ч. = бяха хладили
| БЪД.ВР., 1Л., ЕД.Ч. = ще хладя
| БЪД.ВР., 1Л., МН.Ч. = ще хладим
| БЪД.ВР., 2Л., ЕД.Ч. = ще хладиш
| БЪД.ВР., 2Л., МН.Ч. = ще хладите
| БЪД.ВР., 3Л., ЕД.Ч. = ще хлади
| БЪД.ВР., 3Л., МН.Ч. = ще хладят
| БЪД.ПРЕД.ВР., 1Л., ЕД.Ч., М.Р. = ще съм хладил
| БЪД.ПРЕД.ВР., 1Л., ЕД.Ч., Ж.Р. = ще съм хладила
| БЪД.ПРЕД.ВР., 1Л., ЕД.Ч., СР.Р. = ще съм хладило
| БЪД.ПРЕД.ВР., 1Л., МН.Ч. = ще сме хладили
| БЪД.ПРЕД.ВР., 2Л., ЕД.Ч., М.Р. = ще си хладил
| БЪД.ПРЕД.ВР., 2Л., ЕД.Ч., Ж.Р. = ще си хладила
| БЪД.ПРЕД.ВР., 2Л., ЕД.Ч., СР.Р. = ще си хладило
| БЪД.ПРЕД.ВР., 2Л., МН.Ч. = ще сте хладили
| БЪД.ПРЕД.ВР., 3Л., ЕД.Ч., М.Р. = ще е хладил
| БЪД.ПРЕД.ВР., 3Л., ЕД.Ч., Ж.Р. = ще е хладила
| БЪД.ПРЕД.ВР., 3Л., ЕД.Ч., СР.Р. = ще е хладило
| БЪД.ПРЕД.ВР., 3Л., МН.Ч. = ще са хладили
| БЪД.ВР. В МИН., 1Л., ЕД.Ч. = щях да хладя
| БЪД.ВР. В МИН., 1Л., МН.Ч. = щяхме да хладим
| БЪД.ВР. В МИН., 2Л., ЕД.Ч. = щеше да хладиш
| БЪД.ВР. В МИН., 2Л., МН.Ч. = щяхте да хладите
| БЪД.ВР. В МИН., 3Л., ЕД.Ч. = щеше да хлади
| БЪД.ВР. В МИН., 3Л., МН.Ч. = щяха да хладят
| БЪД.ПРЕД.ВР. В МИН., 1Л., ЕД.Ч., М.Р. = щях да съм хладил
| БЪД.ПРЕД.ВР. В МИН., 1Л., ЕД.Ч., Ж.Р. = щях да съм хладила
| БЪД.ПРЕД.ВР. В МИН., 1Л., ЕД.Ч., СР.Р. = щях да съм хладило
| БЪД.ПРЕД.ВР. В МИН., 1Л., МН.Ч. = щяхме да сме хладили
| БЪД.ПРЕД.ВР. В МИН., 2Л., ЕД.Ч., М.Р. = щеше да си хладил
| БЪД.ПРЕД.ВР. В МИН., 2Л., ЕД.Ч., Ж.Р. = щеше да си хладила
| БЪД.ПРЕД.ВР. В МИН., 2Л., ЕД.Ч., СР.Р. = щеше да си хладило
| БЪД.ПРЕД.ВР. В МИН., 2Л., МН.Ч. = щяхте да сте хладили
| БЪД.ПРЕД.ВР. В МИН., 3Л., ЕД.Ч., М.Р. = щеше да е хладил
| БЪД.ПРЕД.ВР. В МИН., 3Л., ЕД.Ч., Ж.Р. = щеше да е хладила
| БЪД.ПРЕД.ВР. В МИН., 3Л., ЕД.Ч., СР.Р. = щеше да е хладило
| БЪД.ПРЕД.ВР. В МИН., 3Л., МН.Ч. = щяха да са хладили
| ПР.НАКЛ., СЕГ.ВР., 1Л., ЕД.Ч., М.Р. = хладял съм
| ПР.НАКЛ., СЕГ.ВР., 1Л., ЕД.Ч., Ж.Р. = хладяла съм
| ПР.НАКЛ., СЕГ.ВР., 1Л., ЕД.Ч., СР.Р. = хладяло съм
| ПР.НАКЛ., СЕГ.ВР., 1Л., МН.Ч. = хладели сме
| ПР.НАКЛ., СЕГ.ВР., 2Л., ЕД.Ч., М.Р. = хладял си
| ПР.НАКЛ., СЕГ.ВР., 2Л., ЕД.Ч., Ж.Р. = хладяла си
| ПР.НАКЛ., СЕГ.ВР., 2Л., ЕД.Ч., СР.Р. = хладяло си
| ПР.НАКЛ., СЕГ.ВР., 2Л., МН.Ч. = хладели сте
| ПР.НАКЛ., СЕГ.ВР., 3Л., ЕД.Ч., М.Р. = хладял (е)
| ПР.НАКЛ., СЕГ.ВР., 3Л., ЕД.Ч., Ж.Р. = хладяла (е)
| ПР.НАКЛ., СЕГ.ВР., 3Л., ЕД.Ч., СР.Р. = хладяло (е)
| ПР.НАКЛ., СЕГ.ВР., 3Л., МН.Ч. = хладели (са)
| ПР.НАКЛ., МИН.СВ.ВР., 1Л., ЕД.Ч., М.Р. = хладил съм
| ПР.НАКЛ., МИН.СВ.ВР., 1Л., ЕД.Ч., Ж.Р. = хладила съм
| ПР.НАКЛ., МИН.СВ.ВР., 1Л., ЕД.Ч., СР.Р. = хладило съм
| ПР.НАКЛ., МИН.СВ.ВР., 1Л., МН.Ч. = хладили сме
| ПР.НАКЛ., МИН.СВ.ВР., 2Л., ЕД.Ч., М.Р. = хладил си
| ПР.НАКЛ., МИН.СВ.ВР., 2Л., ЕД.Ч., Ж.Р. = хладила си
| ПР.НАКЛ., МИН.СВ.ВР., 2Л., ЕД.Ч., СР.Р. = хладило си
| ПР.НАКЛ., МИН.СВ.ВР., 2Л., МН.Ч. = хладили сте
| ПР.НАКЛ., МИН.СВ.ВР., 3Л., ЕД.Ч., М.Р. = хладил (е)
| ПР.НАКЛ., МИН.СВ.ВР., 3Л., ЕД.Ч., Ж.Р. = хладила (е)
| ПР.НАКЛ., МИН.СВ.ВР., 3Л., ЕД.Ч., СР.Р. = хладило (е)
| ПР.НАКЛ., МИН.СВ.ВР., 3Л., МН.Ч. = хладили (са)
| ПР.НАКЛ., МИН.НЕОПР.ВР., 1Л., ЕД.Ч., М.Р. = бил съм хладил
| ПР.НАКЛ., МИН.НЕОПР.ВР., 1Л., ЕД.Ч., Ж.Р. = била съм хладила
| ПР.НАКЛ., МИН.НЕОПР.ВР., 1Л., ЕД.Ч., СР.Р. = било съм хладило
| ПР.НАКЛ., МИН.НЕОПР.ВР., 1Л., МН.Ч. = били сме хладили
| ПР.НАКЛ., МИН.НЕОПР.ВР., 2Л., ЕД.Ч., М.Р. = бил си хладил
| ПР.НАКЛ., МИН.НЕОПР.ВР., 2Л., ЕД.Ч., Ж.Р. = била си хладила
| ПР.НАКЛ., МИН.НЕОПР.ВР., 2Л., ЕД.Ч., СР.Р. = било си хладило
| ПР.НАКЛ., МИН.НЕОПР.ВР., 2Л., МН.Ч. = били сте хладили
| ПР.НАКЛ., МИН.НЕОПР.ВР., 3Л., ЕД.Ч., М.Р. = бил (е) хладил
| ПР.НАКЛ., МИН.НЕОПР.ВР., 3Л., ЕД.Ч., Ж.Р. = била (е) хладила
| ПР.НАКЛ., МИН.НЕОПР.ВР., 3Л., ЕД.Ч., СР.Р. = било (е) хладило
| ПР.НАКЛ., МИН.НЕОПР.ВР., 3Л., МН.Ч. = били (са) хладили
| ПР.НАКЛ., БЪД.ВР., 1Л., ЕД.Ч., М.Р. = щял съм да хладя
| ПР.НАКЛ., БЪД.ВР., 1Л., ЕД.Ч., Ж.Р. = щяла съм да хладя
| ПР.НАКЛ., БЪД.ВР., 1Л., ЕД.Ч., СР.Р. = щяло съм да хладя
| ПР.НАКЛ., БЪД.ВР., 1Л., МН.Ч. = щели сме да хладим
| ПР.НАКЛ., БЪД.ВР., 2Л., ЕД.Ч., М.Р. = щял си да хладиш
| ПР.НАКЛ., БЪД.ВР., 2Л., ЕД.Ч., Ж.Р. = щяла си да хладиш
| ПР.НАКЛ., БЪД.ВР., 2Л., ЕД.Ч., СР.Р. = щяло си да хладиш
| ПР.НАКЛ., БЪД.ВР., 2Л., МН.Ч. = щели сте да хладите
| ПР.НАКЛ., БЪД.ВР., 3Л., ЕД.Ч., М.Р. = щял (е) да хлади
| ПР.НАКЛ., БЪД.ВР., 3Л., ЕД.Ч., Ж.Р. = щяла (е) да хлади
| ПР.НАКЛ., БЪД.ВР., 3Л., ЕД.Ч., СР.Р. = щяло (е) да хлади
| ПР.НАКЛ., БЪД.ВР., 3Л., МН.Ч. = щели (са) да хладят
| ПР.НАКЛ., БЪД.ПРЕД.ВР., 1Л., ЕД.Ч., М.Р. = щял съм да съм хладил
| ПР.НАКЛ., БЪД.ПРЕД.ВР., 1Л., ЕД.Ч., Ж.Р. = щяла съм да съм хладила
| ПР.НАКЛ., БЪД.ПРЕД.ВР., 1Л., ЕД.Ч., СР.Р. = щяло съм да съм хладило
| ПР.НАКЛ., БЪД.ПРЕД.ВР., 1Л., МН.Ч. = щели сме да сме хладили
| ПР.НАКЛ., БЪД.ПРЕД.ВР., 2Л., ЕД.Ч., М.Р. = щял си да си хладил
| ПР.НАКЛ., БЪД.ПРЕД.ВР., 2Л., ЕД.Ч., Ж.Р. = щяла си да си хладила
| ПР.НАКЛ., БЪД.ПРЕД.ВР., 2Л., ЕД.Ч., СР.Р. = щяло си да си хладило
| ПР.НАКЛ., БЪД.ПРЕД.ВР., 2Л., МН.Ч. = щели сте да сте хладили
| ПР.НАКЛ., БЪД.ПРЕД.ВР., 3Л., ЕД.Ч., М.Р. = щял (е) да е хладил
| ПР.НАКЛ., БЪД.ПРЕД.ВР., 3Л., ЕД.Ч., Ж.Р. = щяла (е) да е хладила
| ПР.НАКЛ., БЪД.ПРЕД.ВР., 3Л., ЕД.Ч., СР.Р. = щяло (е) да е хладило
| ПР.НАКЛ., БЪД.ПРЕД.ВР., 3Л., МН.Ч. = щели (са) да са хладили
| УСЛОВНО НАКЛОНЕНИЕ, 1Л., ЕД.Ч., М.Р. = бих хладил
| УСЛОВНО НАКЛОНЕНИЕ, 1Л., ЕД.Ч., Ж.Р. = бих хладила
| УСЛОВНО НАКЛОНЕНИЕ, 1Л., ЕД.Ч., СР.Р. = бих хладило
| УСЛОВНО НАКЛОНЕНИЕ, 1Л., МН.Ч. = бихме хладили
| УСЛОВНО НАКЛОНЕНИЕ, 2Л., ЕД.Ч., М.Р. = би хладил
| УСЛОВНО НАКЛОНЕНИЕ, 2Л., ЕД.Ч., Ж.Р. = би хладила
| УСЛОВНО НАКЛОНЕНИЕ, 2Л., ЕД.Ч., СР.Р. = би хладило
| УСЛОВНО НАКЛОНЕНИЕ, 2Л., МН.Ч. = бихте хладили
| УСЛОВНО НАКЛОНЕНИЕ, 3Л., ЕД.Ч., М.Р. = би хладил
| УСЛОВНО НАКЛОНЕНИЕ, 3Л., ЕД.Ч., Ж.Р. = би хладила
| УСЛОВНО НАКЛОНЕНИЕ, 3Л., ЕД.Ч., СР.Р. = би хладило
| УСЛОВНО НАКЛОНЕНИЕ, 3Л., МН.Ч. = биха хладили
| ПОВЕЛИТЕЛНО НАКЛОНЕНИЕ, ЕД.Ч. = хла·ди
| ПОВЕЛИТЕЛНО НАКЛОНЕНИЕ, МН.Ч. = хла·де·те
| МИН.СТРАД.ПРИЧ. М.Р. = хла·ден
| МИН.СТРАД.ПРИЧ. М.Р. НЕПЪЛЕН ЧЛЕН = хла·де·ния
| МИН.СТРАД.ПРИЧ. М.Р. ПЪЛЕН ЧЛЕН = хла·де·ни·ят
| МИН.СТРАД.ПРИЧ. Ж.Р. = хла·де·на
| МИН.СТРАД.ПРИЧ. Ж.Р. ЧЛЕН = хла·де·на·та
| МИН.СТРАД.ПРИЧ. СР.Р. = хла·де·но
| МИН.СТРАД.ПРИЧ. СР.Р. ЧЛЕН = хла·де·но·то
| МИН.СТРАД.ПРИЧ. МН.Ч. = хла·де·ни
| МИН.СТРАД.ПРИЧ. МН.Ч. ЧЛЕН = хла·де·ни·те
| МИН.ДЕЯТ.СВ.ПРИЧ. М.Р. = хла·дил
| МИН.ДЕЯТ.СВ.ПРИЧ. М.Р. НЕПЪЛЕН ЧЛЕН = хла·ди·лия
| МИН.ДЕЯТ.СВ.ПРИЧ. М.Р. ПЪЛЕН ЧЛЕН = хла·ди·ли·ят
| МИН.ДЕЯТ.СВ.ПРИЧ. Ж.Р. = хла·ди·ла
| МИН.ДЕЯТ.СВ.ПРИЧ. Ж.Р. ЧЛЕН = хла·ди·ла·та
| МИН.ДЕЯТ.СВ.ПРИЧ. СР.Р. = хла·ди·ло
| МИН.ДЕЯТ.СВ.ПРИЧ. СР.Р. ЧЛЕН = хла·ди·ло·то
| МИН.ДЕЯТ.СВ.ПРИЧ. МН.Ч. = хла·ди·ли
| МИН.ДЕЯТ.СВ.ПРИЧ. МН.Ч. ЧЛЕН = хла·ди·ли·те
| МИН.ДЕЯТ.НЕСВ.ПРИЧ. М.Р. = хла·дял
| МИН.ДЕЯТ.НЕСВ.ПРИЧ. М.Р. НЕПЪЛЕН ЧЛЕН = хла·дя·лия
| МИН.ДЕЯТ.НЕСВ.ПРИЧ. М.Р. ПЪЛЕН ЧЛЕН = хла·дя·ли·ят
| МИН.ДЕЯТ.НЕСВ.ПРИЧ. Ж.Р. = хла·дя·ла
| МИН.ДЕЯТ.НЕСВ.ПРИЧ. Ж.Р. ЧЛЕН = хла·дя·ла·та
| МИН.ДЕЯТ.НЕСВ.ПРИЧ. СР.Р. = хла·дя·ло
| МИН.ДЕЯТ.НЕСВ.ПРИЧ. СР.Р. ЧЛЕН = хла·дя·ло·то
| МИН.ДЕЯТ.НЕСВ.ПРИЧ. МН.Ч. = хла·де·ли
| МИН.ДЕЯТ.НЕСВ.ПРИЧ. МН.Ч. ЧЛЕН = хла·де·ли·те
| СЕГ.ДЕЯТ.ПРИЧ. М.Р. = хла·дящ
| СЕГ.ДЕЯТ.ПРИЧ. М.Р. НЕПЪЛЕН ЧЛЕН = хла·дя·щия
| СЕГ.ДЕЯТ.ПРИЧ. М.Р. ПЪЛЕН ЧЛЕН = хла·дя·щи·ят
| СЕГ.ДЕЯТ.ПРИЧ. Ж.Р. = хла·дя·ща
| СЕГ.ДЕЯТ.ПРИЧ. Ж.Р. ЧЛЕН = хла·дя·ща·та
| СЕГ.ДЕЯТ.ПРИЧ. СР.Р. = хла·дя·що
| СЕГ.ДЕЯТ.ПРИЧ. СР.Р. ЧЛЕН = хла·дя·що·то
| СЕГ.ДЕЯТ.ПРИЧ. МН.Ч. = хла·дя·щи
| СЕГ.ДЕЯТ.ПРИЧ. МН.Ч. ЧЛЕН = хла·дя·щи·те
| ДЕЕПРИЧАСТИЕ = хла·дей·ки
| СКРИТИ ПРЕПРАТКИ = 
[[хладя]],
[[хладиш]],
[[хлади]],
[[хладим]],
[[хладите]],
[[хладят]],
[[хладих]],
[[хладихме]],
[[хладихте]],
[[хладиха]],
[[хладях]],
[[хладеше]],
[[хладяхме]],
[[хладяхте]],
[[хладяха]],
[[хладете]],
[[хладил]],
[[хладилия]],
[[хладилият]],
[[хладила]],
[[хладилата]],
[[хладило]],
[[хладилото]],
[[хладили]],
[[хладилите]],
[[хладял]],
[[хладялия]],
[[хладялият]],
[[хладяла]],
[[хладялата]],
[[хладяло]],
[[хладялото]],
[[хладели]],
[[хладелите]],
[[хладен]],
[[хладения]],
[[хладеният]],
[[хладена]],
[[хладената]],
[[хладено]],
[[хладеното]],
[[хладени]],
[[хладените]],
[[хладящ]],
[[хладящия]],
[[хладящият]],
[[хладяща]],
[[хладящата]],
[[хладящо]],
[[хладящото]],
[[хладящи]],
[[хладящите]],
[[хладейки]],
[[хладил съм]],
[[хладила съм]],
[[хладило съм]],
[[хладили сме]],
[[хладил си]],
[[хладила си]],
[[хладило си]],
[[хладили сте]],
[[хладил е]],
[[хладила е]],
[[хладило е]],
[[хладили са]],
[[бях хладил]],
[[бях хладила]],
[[бях хладило]],
[[бяхме хладили]],
[[беше хладил]],
[[беше хладила]],
[[беше хладило]],
[[бяхте хладили]],
[[бяха хладили]],
[[ще хладя]],
[[ще хладим]],
[[ще хладиш]],
[[ще хладите]],
[[ще хлади]],
[[ще хладят]],
[[ще съм хладил]],
[[ще съм хладила]],
[[ще съм хладило]],
[[ще сме хладили]],
[[ще си хладил]],
[[ще си хладила]],
[[ще си хладило]],
[[ще сте хладили]],
[[ще е хладил]],
[[ще е хладила]],
[[ще е хладило]],
[[ще са хладили]],
[[щях да хладя]],
[[щяхме да хладим]],
[[щеше да хладиш]],
[[щяхте да хладите]],
[[щеше да хлади]],
[[щяха да хладят]],
[[щях да съм хладил]],
[[щях да съм хладила]],
[[щях да съм хладило]],
[[щяхме да сме хладили]],
[[щеше да си хладил]],
[[щеше да си хладила]],
[[щеше да си хладило]],
[[щяхте да сте хладили]],
[[щеше да е хладил]],
[[щеше да е хладила]],
[[щеше да е хладило]],
[[щяха да са хладили]],
[[хладял съм]],
[[хладяла съм]],
[[хладяло съм]],
[[хладели сме]],
[[хладял си]],
[[хладяла си]],
[[хладяло си]],
[[хладели сте]],
[[хладял е]],
[[хладяла е]],
[[хладяло е]],
[[хладели са]],
[[бил съм хладил]],
[[била съм хладила]],
[[било съм хладило]],
[[били сме хладили]],
[[бил си хладил]],
[[била си хладила]],
[[било си хладило]],
[[били сте хладили]],
[[бил е хладил]],
[[била е хладила]],
[[било е хладило]],
[[били са хладили]],
[[щял съм да хладя]],
[[щяла съм да хладя]],
[[щяло съм да хладя]],
[[щели сме да хладим]],
[[щял си да хладиш]],
[[щяла си да хладиш]],
[[щяло си да хладиш]],
[[щели сте да хладите]],
[[щял да хлади]],
[[щяла да хлади]],
[[щяло да хлади]],
[[щели да хладят]],
[[щял е да хлади]],
[[щяла е да хлади]],
[[щяло е да хлади]],
[[щели са да хладят]],
[[щял съм да съм хладил]],
[[щяла съм да съм хладила]],
[[щяло съм да съм хладило]],
[[щели сме да сме хладили]],
[[щял си да си хладил]],
[[щяла си да си хладила]],
[[щяло си да си хладило]],
[[щели сте да сте хладили]],
[[щял да е хладил]],
[[щяла да е хладила]],
[[щяло да е хладило]],
[[щели да са хладили]],
[[щял е да е хладил]],
[[щяла е да е хладила]],
[[щяло е да е хладило]],
[[щели са да са хладили]],
[[бих хладил]],
[[бих хладила]],
[[бих хладило]],
[[бихме хладили]],
[[би хладил]],
[[би хладила]],
[[би хладило]],
[[бихте хладили]],
[[биха хладили]],
}}</text>
      <sha1>bgtgnxyozxogp6toe1jahg3me8t4pzr</sha1>
    </revision>
  </page>
  <page>
    <title>Шаблон:Словоформи/хлапам</title>
    <ns>10</ns>
    <id>568428</id>
    <revision>
      <id>600408</id>
      <timestamp>2005-05-12T11:29:03Z</timestamp>
      <contributor>
        <username>Bgbot</username>
        <id>83</id>
      </contributor>
      <comment>Борислав: Шаблон със словоформи</comment>
      <model>wikitext</model>
      <format>text/x-wiki</format>
      <text bytes="19112" xml:space="preserve">{{Шаблон:Словоформи/Глагол|
  ОСНОВНА ФОРМА = хлапам
| СЕГ.ВР., 1Л., ЕД.Ч. = хла·пам
| СЕГ.ВР., 1Л., МН.Ч. = хла·па·ме
| СЕГ.ВР., 2Л., ЕД.Ч. = хла·паш
| СЕГ.ВР., 2Л., МН.Ч. = хла·па·те
| СЕГ.ВР., 3Л., ЕД.Ч. = хла·па
| СЕГ.ВР., 3Л., МН.Ч. = хла·пат
| МИН.СВ.ВР., 1Л., ЕД.Ч. = хла·пах
| МИН.СВ.ВР., 1Л., МН.Ч. = хла·пах·ме
| МИН.СВ.ВР., 2Л., ЕД.Ч. = хла·па
| МИН.СВ.ВР., 2Л., МН.Ч. = хла·пах·те
| МИН.СВ.ВР., 3Л., ЕД.Ч. = хла·па
| МИН.СВ.ВР., 3Л., МН.Ч. = хла·па·ха
| МИН.НЕСВ.ВР., 1Л., ЕД.Ч. = хла·пах
| МИН.НЕСВ.ВР., 1Л., МН.Ч. = хла·пах·ме
| МИН.НЕСВ.ВР., 2Л., ЕД.Ч. = хла·па·ше
| МИН.НЕСВ.ВР., 2Л., МН.Ч. = хла·пах·те
| МИН.НЕСВ.ВР., 3Л., ЕД.Ч. = хла·па·ше
| МИН.НЕСВ.ВР., 3Л., МН.Ч. = хла·па·ха
| МИН.НЕОПР.ВР., 1Л., ЕД.Ч., М.Р. = хлапал съм
| МИН.НЕОПР.ВР., 1Л., ЕД.Ч., Ж.Р. = хлапала съм
| МИН.НЕОПР.ВР., 1Л., ЕД.Ч., СР.Р. = хлапало съм
| МИН.НЕОПР.ВР., 1Л., МН.Ч. = хлапали сме
| МИН.НЕОПР.ВР., 2Л., ЕД.Ч., М.Р. = хлапал си
| МИН.НЕОПР.ВР., 2Л., ЕД.Ч., Ж.Р. = хлапала си
| МИН.НЕОПР.ВР., 2Л., ЕД.Ч., СР.Р. = хлапало си
| МИН.НЕОПР.ВР., 2Л., МН.Ч. = хлапали сте
| МИН.НЕОПР.ВР., 3Л., ЕД.Ч., М.Р. = хлапал е
| МИН.НЕОПР.ВР., 3Л., ЕД.Ч., Ж.Р. = хлапала е
| МИН.НЕОПР.ВР., 3Л., ЕД.Ч., СР.Р. = хлапало е
| МИН.НЕОПР.ВР., 3Л., МН.Ч. = хлапали са
| МИН.ПРЕД.ВР., 1Л., ЕД.Ч., М.Р. = бях хлапал
| МИН.ПРЕД.ВР., 1Л., ЕД.Ч., Ж.Р. = бях хлапала
| МИН.ПРЕД.ВР., 1Л., ЕД.Ч., СР.Р. = бях хлапало
| МИН.ПРЕД.ВР., 1Л., МН.Ч. = бяхме хлапали
| МИН.ПРЕД.ВР., 2Л., ЕД.Ч., М.Р. = беше хлапал
| МИН.ПРЕД.ВР., 2Л., ЕД.Ч., Ж.Р. = беше хлапала
| МИН.ПРЕД.ВР., 2Л., ЕД.Ч., СР.Р. = беше хлапало
| МИН.ПРЕД.ВР., 2Л., МН.Ч. = бяхте хлапали
| МИН.ПРЕД.ВР., 3Л., ЕД.Ч., М.Р. = беше хлапал
| МИН.ПРЕД.ВР., 3Л., ЕД.Ч., Ж.Р. = беше хлапала
| МИН.ПРЕД.ВР., 3Л., ЕД.Ч., СР.Р. = беше хлапало
| МИН.ПРЕД.ВР., 3Л., МН.Ч. = бяха хлапали
| БЪД.ВР., 1Л., ЕД.Ч. = ще хлапам
| БЪД.ВР., 1Л., МН.Ч. = ще хлапаме
| БЪД.ВР., 2Л., ЕД.Ч. = ще хлапаш
| БЪД.ВР., 2Л., МН.Ч. = ще хлапате
| БЪД.ВР., 3Л., ЕД.Ч. = ще хлапа
| БЪД.ВР., 3Л., МН.Ч. = ще хлапат
| БЪД.ПРЕД.ВР., 1Л., ЕД.Ч., М.Р. = ще съм хлапал
| БЪД.ПРЕД.ВР., 1Л., ЕД.Ч., Ж.Р. = ще съм хлапала
| БЪД.ПРЕД.ВР., 1Л., ЕД.Ч., СР.Р. = ще съм хлапало
| БЪД.ПРЕД.ВР., 1Л., МН.Ч. = ще сме хлапали
| БЪД.ПРЕД.ВР., 2Л., ЕД.Ч., М.Р. = ще си хлапал
| БЪД.ПРЕД.ВР., 2Л., ЕД.Ч., Ж.Р. = ще си хлапала
| БЪД.ПРЕД.ВР., 2Л., ЕД.Ч., СР.Р. = ще си хлапало
| БЪД.ПРЕД.ВР., 2Л., МН.Ч. = ще сте хлапали
| БЪД.ПРЕД.ВР., 3Л., ЕД.Ч., М.Р. = ще е хлапал
| БЪД.ПРЕД.ВР., 3Л., ЕД.Ч., Ж.Р. = ще е хлапала
| БЪД.ПРЕД.ВР., 3Л., ЕД.Ч., СР.Р. = ще е хлапало
| БЪД.ПРЕД.ВР., 3Л., МН.Ч. = ще са хлапали
| БЪД.ВР. В МИН., 1Л., ЕД.Ч. = щях да хлапам
| БЪД.ВР. В МИН., 1Л., МН.Ч. = щяхме да хлапаме
| БЪД.ВР. В МИН., 2Л., ЕД.Ч. = щеше да хлапаш
| БЪД.ВР. В МИН., 2Л., МН.Ч. = щяхте да хлапате
| БЪД.ВР. В МИН., 3Л., ЕД.Ч. = щеше да хлапа
| БЪД.ВР. В МИН., 3Л., МН.Ч. = щяха да хлапат
| БЪД.ПРЕД.ВР. В МИН., 1Л., ЕД.Ч., М.Р. = щях да съм хлапал
| БЪД.ПРЕД.ВР. В МИН., 1Л., ЕД.Ч., Ж.Р. = щях да съм хлапала
| БЪД.ПРЕД.ВР. В МИН., 1Л., ЕД.Ч., СР.Р. = щях да съм хлапало
| БЪД.ПРЕД.ВР. В МИН., 1Л., МН.Ч. = щяхме да сме хлапали
| БЪД.ПРЕД.ВР. В МИН., 2Л., ЕД.Ч., М.Р. = щеше да си хлапал
| БЪД.ПРЕД.ВР. В МИН., 2Л., ЕД.Ч., Ж.Р. = щеше да си хлапала
| БЪД.ПРЕД.ВР. В МИН., 2Л., ЕД.Ч., СР.Р. = щеше да си хлапало
| БЪД.ПРЕД.ВР. В МИН., 2Л., МН.Ч. = щяхте да сте хлапали
| БЪД.ПРЕД.ВР. В МИН., 3Л., ЕД.Ч., М.Р. = щеше да е хлапал
| БЪД.ПРЕД.ВР. В МИН., 3Л., ЕД.Ч., Ж.Р. = щеше да е хлапала
| БЪД.ПРЕД.ВР. В МИН., 3Л., ЕД.Ч., СР.Р. = щеше да е хлапало
| БЪД.ПРЕД.ВР. В МИН., 3Л., МН.Ч. = щяха да са хлапали
| ПР.НАКЛ., СЕГ.ВР., 1Л., ЕД.Ч., М.Р. = хлапал съм
| ПР.НАКЛ., СЕГ.ВР., 1Л., ЕД.Ч., Ж.Р. = хлапала съм
| ПР.НАКЛ., СЕГ.ВР., 1Л., ЕД.Ч., СР.Р. = хлапало съм
| ПР.НАКЛ., СЕГ.ВР., 1Л., МН.Ч. = хлапали сме
| ПР.НАКЛ., СЕГ.ВР., 2Л., ЕД.Ч., М.Р. = хлапал си
| ПР.НАКЛ., СЕГ.ВР., 2Л., ЕД.Ч., Ж.Р. = хлапала си
| ПР.НАКЛ., СЕГ.ВР., 2Л., ЕД.Ч., СР.Р. = хлапало си
| ПР.НАКЛ., СЕГ.ВР., 2Л., МН.Ч. = хлапали сте
| ПР.НАКЛ., СЕГ.ВР., 3Л., ЕД.Ч., М.Р. = хлапал (е)
| ПР.НАКЛ., СЕГ.ВР., 3Л., ЕД.Ч., Ж.Р. = хлапала (е)
| ПР.НАКЛ., СЕГ.ВР., 3Л., ЕД.Ч., СР.Р. = хлапало (е)
| ПР.НАКЛ., СЕГ.ВР., 3Л., МН.Ч. = хлапали (са)
| ПР.НАКЛ., МИН.СВ.ВР., 1Л., ЕД.Ч., М.Р. = хлапал съм
| ПР.НАКЛ., МИН.СВ.ВР., 1Л., ЕД.Ч., Ж.Р. = хлапала съм
| ПР.НАКЛ., МИН.СВ.ВР., 1Л., ЕД.Ч., СР.Р. = хлапало съм
| ПР.НАКЛ., МИН.СВ.ВР., 1Л., МН.Ч. = хлапали сме
| ПР.НАКЛ., МИН.СВ.ВР., 2Л., ЕД.Ч., М.Р. = хлапал си
| ПР.НАКЛ., МИН.СВ.ВР., 2Л., ЕД.Ч., Ж.Р. = хлапала си
| ПР.НАКЛ., МИН.СВ.ВР., 2Л., ЕД.Ч., СР.Р. = хлапало си
| ПР.НАКЛ., МИН.СВ.ВР., 2Л., МН.Ч. = хлапали сте
| ПР.НАКЛ., МИН.СВ.ВР., 3Л., ЕД.Ч., М.Р. = хлапал (е)
| ПР.НАКЛ., МИН.СВ.ВР., 3Л., ЕД.Ч., Ж.Р. = хлапала (е)
| ПР.НАКЛ., МИН.СВ.ВР., 3Л., ЕД.Ч., СР.Р. = хлапало (е)
| ПР.НАКЛ., МИН.СВ.ВР., 3Л., МН.Ч. = хлапали (са)
| ПР.НАКЛ., МИН.НЕОПР.ВР., 1Л., ЕД.Ч., М.Р. = бил съм хлапал
| ПР.НАКЛ., МИН.НЕОПР.ВР., 1Л., ЕД.Ч., Ж.Р. = била съм хлапала
| ПР.НАКЛ., МИН.НЕОПР.ВР., 1Л., ЕД.Ч., СР.Р. = било съм хлапало
| ПР.НАКЛ., МИН.НЕОПР.ВР., 1Л., МН.Ч. = били сме хлапали
| ПР.НАКЛ., МИН.НЕОПР.ВР., 2Л., ЕД.Ч., М.Р. = бил си хлапал
| ПР.НАКЛ., МИН.НЕОПР.ВР., 2Л., ЕД.Ч., Ж.Р. = била си хлапала
| ПР.НАКЛ., МИН.НЕОПР.ВР., 2Л., ЕД.Ч., СР.Р. = било си хлапало
| ПР.НАКЛ., МИН.НЕОПР.ВР., 2Л., МН.Ч. = били сте хлапали
| ПР.НАКЛ., МИН.НЕОПР.ВР., 3Л., ЕД.Ч., М.Р. = бил (е) хлапал
| ПР.НАКЛ., МИН.НЕОПР.ВР., 3Л., ЕД.Ч., Ж.Р. = била (е) хлапала
| ПР.НАКЛ., МИН.НЕОПР.ВР., 3Л., ЕД.Ч., СР.Р. = било (е) хлапало
| ПР.НАКЛ., МИН.НЕОПР.ВР., 3Л., МН.Ч. = били (са) хлапали
| ПР.НАКЛ., БЪД.ВР., 1Л., ЕД.Ч., М.Р. = щял съм да хлапам
| ПР.НАКЛ., БЪД.ВР., 1Л., ЕД.Ч., Ж.Р. = щяла съм да хлапам
| ПР.НАКЛ., БЪД.ВР., 1Л., ЕД.Ч., СР.Р. = щяло съм да хлапам
| ПР.НАКЛ., БЪД.ВР., 1Л., МН.Ч. = щели сме да хлапаме
| ПР.НАКЛ., БЪД.ВР., 2Л., ЕД.Ч., М.Р. = щял си да хлапаш
| ПР.НАКЛ., БЪД.ВР., 2Л., ЕД.Ч., Ж.Р. = щяла си да хлапаш
| ПР.НАКЛ., БЪД.ВР., 2Л., ЕД.Ч., СР.Р. = щяло си да хлапаш
| ПР.НАКЛ., БЪД.ВР., 2Л., МН.Ч. = щели сте да хлапате
| ПР.НАКЛ., БЪД.ВР., 3Л., ЕД.Ч., М.Р. = щял (е) да хлапа
| ПР.НАКЛ., БЪД.ВР., 3Л., ЕД.Ч., Ж.Р. = щяла (е) да хлапа
| ПР.НАКЛ., БЪД.ВР., 3Л., ЕД.Ч., СР.Р. = щяло (е) да хлапа
| ПР.НАКЛ., БЪД.ВР., 3Л., МН.Ч. = щели (са) да хлапат
| ПР.НАКЛ., БЪД.ПРЕД.ВР., 1Л., ЕД.Ч., М.Р. = щял съм да съм хлапал
| ПР.НАКЛ., БЪД.ПРЕД.ВР., 1Л., ЕД.Ч., Ж.Р. = щяла съм да съм хлапала
| ПР.НАКЛ., БЪД.ПРЕД.ВР., 1Л., ЕД.Ч., СР.Р. = щяло съм да съм хлапало
| ПР.НАКЛ., БЪД.ПРЕД.ВР., 1Л., МН.Ч. = щели сме да сме хлапали
| ПР.НАКЛ., БЪД.ПРЕД.ВР., 2Л., ЕД.Ч., М.Р. = щял си да си хлапал
| ПР.НАКЛ., БЪД.ПРЕД.ВР., 2Л., ЕД.Ч., Ж.Р. = щяла си да си хлапала
| ПР.НАКЛ., БЪД.ПРЕД.ВР., 2Л., ЕД.Ч., СР.Р. = щяло си да си хлапало
| ПР.НАКЛ., БЪД.ПРЕД.ВР., 2Л., МН.Ч. = щели сте да сте хлапали
| ПР.НАКЛ., БЪД.ПРЕД.ВР., 3Л., ЕД.Ч., М.Р. = щял (е) да е хлапал
| ПР.НАКЛ., БЪД.ПРЕД.ВР., 3Л., ЕД.Ч., Ж.Р. = щяла (е) да е хлапала
| ПР.НАКЛ., БЪД.ПРЕД.ВР., 3Л., ЕД.Ч., СР.Р. = щяло (е) да е хлапало
| ПР.НАКЛ., БЪД.ПРЕД.ВР., 3Л., МН.Ч. = щели (са) да са хлапали
| УСЛОВНО НАКЛОНЕНИЕ, 1Л., ЕД.Ч., М.Р. = бих хлапал
| УСЛОВНО НАКЛОНЕНИЕ, 1Л., ЕД.Ч., Ж.Р. = бих хлапала
| УСЛОВНО НАКЛОНЕНИЕ, 1Л., ЕД.Ч., СР.Р. = бих хлапало
| УСЛОВНО НАКЛОНЕНИЕ, 1Л., МН.Ч. = бихме хлапали
| УСЛОВНО НАКЛОНЕНИЕ, 2Л., ЕД.Ч., М.Р. = би хлапал
| УСЛОВНО НАКЛОНЕНИЕ, 2Л., ЕД.Ч., Ж.Р. = би хлапала
| УСЛОВНО НАКЛОНЕНИЕ, 2Л., ЕД.Ч., СР.Р. = би хлапало
| УСЛОВНО НАКЛОНЕНИЕ, 2Л., МН.Ч. = бихте хлапали
| УСЛОВНО НАКЛОНЕНИЕ, 3Л., ЕД.Ч., М.Р. = би хлапал
| УСЛОВНО НАКЛОНЕНИЕ, 3Л., ЕД.Ч., Ж.Р. = би хлапала
| УСЛОВНО НАКЛОНЕНИЕ, 3Л., ЕД.Ч., СР.Р. = би хлапало
| УСЛОВНО НАКЛОНЕНИЕ, 3Л., МН.Ч. = биха хлапали
| ПОВЕЛИТЕЛНО НАКЛОНЕНИЕ, ЕД.Ч. = хла·пай
| ПОВЕЛИТЕЛНО НАКЛОНЕНИЕ, МН.Ч. = хла·пай·те
| МИН.СТРАД.ПРИЧ. М.Р. = хла·пан
| МИН.СТРАД.ПРИЧ. М.Р. НЕПЪЛЕН ЧЛЕН = хла·па·ния
| МИН.СТРАД.ПРИЧ. М.Р. ПЪЛЕН ЧЛЕН = хла·па·ни·ят
| МИН.СТРАД.ПРИЧ. Ж.Р. = хла·па·на
| МИН.СТРАД.ПРИЧ. Ж.Р. ЧЛЕН = хла·па·на·та
| МИН.СТРАД.ПРИЧ. СР.Р. = хла·па·но
| МИН.СТРАД.ПРИЧ. СР.Р. ЧЛЕН = хла·па·но·то
| МИН.СТРАД.ПРИЧ. МН.Ч. = хла·па·ни
| МИН.СТРАД.ПРИЧ. МН.Ч. ЧЛЕН = хла·па·ни·те
| МИН.ДЕЯТ.СВ.ПРИЧ. М.Р. = хла·пал
| МИН.ДЕЯТ.СВ.ПРИЧ. М.Р. НЕПЪЛЕН ЧЛЕН = хла·па·лия
| МИН.ДЕЯТ.СВ.ПРИЧ. М.Р. ПЪЛЕН ЧЛЕН = хла·па·ли·ят
| МИН.ДЕЯТ.СВ.ПРИЧ. Ж.Р. = хла·па·ла
| МИН.ДЕЯТ.СВ.ПРИЧ. Ж.Р. ЧЛЕН = хла·па·ла·та
| МИН.ДЕЯТ.СВ.ПРИЧ. СР.Р. = хла·па·ло
| МИН.ДЕЯТ.СВ.ПРИЧ. СР.Р. ЧЛЕН = хла·па·ло·то
| МИН.ДЕЯТ.СВ.ПРИЧ. МН.Ч. = хла·па·ли
| МИН.ДЕЯТ.СВ.ПРИЧ. МН.Ч. ЧЛЕН = хла·па·ли·те
| МИН.ДЕЯТ.НЕСВ.ПРИЧ. М.Р. = хла·пал
| МИН.ДЕЯТ.НЕСВ.ПРИЧ. М.Р. НЕПЪЛЕН ЧЛЕН = хла·па·лия
| МИН.ДЕЯТ.НЕСВ.ПРИЧ. М.Р. ПЪЛЕН ЧЛЕН = хла·па·ли·ят
| МИН.ДЕЯТ.НЕСВ.ПРИЧ. Ж.Р. = хла·па·ла
| МИН.ДЕЯТ.НЕСВ.ПРИЧ. Ж.Р. ЧЛЕН = хла·па·ла·та
| МИН.ДЕЯТ.НЕСВ.ПРИЧ. СР.Р. = хла·па·ло
| МИН.ДЕЯТ.НЕСВ.ПРИЧ. СР.Р. ЧЛЕН = хла·па·ло·то
| МИН.ДЕЯТ.НЕСВ.ПРИЧ. МН.Ч. = хла·па·ли
| МИН.ДЕЯТ.НЕСВ.ПРИЧ. МН.Ч. ЧЛЕН = хла·па·ли·те
| СЕГ.ДЕЯТ.ПРИЧ. М.Р. = хла·пащ
| СЕГ.ДЕЯТ.ПРИЧ. М.Р. НЕПЪЛЕН ЧЛЕН = хла·па·щия
| СЕГ.ДЕЯТ.ПРИЧ. М.Р. ПЪЛЕН ЧЛЕН = хла·па·щи·ят
| СЕГ.ДЕЯТ.ПРИЧ. Ж.Р. = хла·па·ща
| СЕГ.ДЕЯТ.ПРИЧ. Ж.Р. ЧЛЕН = хла·па·ща·та
| СЕГ.ДЕЯТ.ПРИЧ. СР.Р. = хла·па·що
| СЕГ.ДЕЯТ.ПРИЧ. СР.Р. ЧЛЕН = хла·па·що·то
| СЕГ.ДЕЯТ.ПРИЧ. МН.Ч. = хла·па·щи
| СЕГ.ДЕЯТ.ПРИЧ. МН.Ч. ЧЛЕН = хла·па·щи·те
| ДЕЕПРИЧАСТИЕ = хла·пай·ки
| СКРИТИ ПРЕПРАТКИ = 
[[хлапам]],
[[хлапаш]],
[[хлапа]],
[[хлапаме]],
[[хлапате]],
[[хлапат]],
[[хлапах]],
[[хлапахме]],
[[хлапахте]],
[[хлапаха]],
[[хлапаше]],
[[хлапай]],
[[хлапайте]],
[[хлапал]],
[[хлапалия]],
[[хлапалият]],
[[хлапала]],
[[хлапалата]],
[[хлапало]],
[[хлапалото]],
[[хлапали]],
[[хлапалите]],
[[хлапан]],
[[хлапания]],
[[хлапаният]],
[[хлапана]],
[[хлапаната]],
[[хлапано]],
[[хлапаното]],
[[хлапани]],
[[хлапаните]],
[[хлапащ]],
[[хлапащия]],
[[хлапащият]],
[[хлапаща]],
[[хлапащата]],
[[хлапащо]],
[[хлапащото]],
[[хлапащи]],
[[хлапащите]],
[[хлапайки]],
[[хлапал съм]],
[[хлапала съм]],
[[хлапало съм]],
[[хлапали сме]],
[[хлапал си]],
[[хлапала си]],
[[хлапало си]],
[[хлапали сте]],
[[хлапал е]],
[[хлапала е]],
[[хлапало е]],
[[хлапали са]],
[[бях хлапал]],
[[бях хлапала]],
[[бях хлапало]],
[[бяхме хлапали]],
[[беше хлапал]],
[[беше хлапала]],
[[беше хлапало]],
[[бяхте хлапали]],
[[бяха хлапали]],
[[ще хлапам]],
[[ще хлапаме]],
[[ще хлапаш]],
[[ще хлапате]],
[[ще хлапа]],
[[ще хлапат]],
[[ще съм хлапал]],
[[ще съм хлапала]],
[[ще съм хлапало]],
[[ще сме хлапали]],
[[ще си хлапал]],
[[ще си хлапала]],
[[ще си хлапало]],
[[ще сте хлапали]],
[[ще е хлапал]],
[[ще е хлапала]],
[[ще е хлапало]],
[[ще са хлапали]],
[[щях да хлапам]],
[[щяхме да хлапаме]],
[[щеше да хлапаш]],
[[щяхте да хлапате]],
[[щеше да хлапа]],
[[щяха да хлапат]],
[[щях да съм хлапал]],
[[щях да съм хлапала]],
[[щях да съм хлапало]],
[[щяхме да сме хлапали]],
[[щеше да си хлапал]],
[[щеше да си хлапала]],
[[щеше да си хлапало]],
[[щяхте да сте хлапали]],
[[щеше да е хлапал]],
[[щеше да е хлапала]],
[[щеше да е хлапало]],
[[щяха да са хлапали]],
[[бил съм хлапал]],
[[била съм хлапала]],
[[било съм хлапало]],
[[били сме хлапали]],
[[бил си хлапал]],
[[била си хлапала]],
[[било си хлапало]],
[[били сте хлапали]],
[[бил е хлапал]],
[[била е хлапала]],
[[било е хлапало]],
[[били са хлапали]],
[[щял съм да хлапам]],
[[щяла съм да хлапам]],
[[щяло съм да хлапам]],
[[щели сме да хлапаме]],
[[щял си да хлапаш]],
[[щяла си да хлапаш]],
[[щяло си да хлапаш]],
[[щели сте да хлапате]],
[[щял да хлапа]],
[[щяла да хлапа]],
[[щяло да хлапа]],
[[щели да хлапат]],
[[щял е да хлапа]],
[[щяла е да хлапа]],
[[щяло е да хлапа]],
[[щели са да хлапат]],
[[щял съм да съм хлапал]],
[[щяла съм да съм хлапала]],
[[щяло съм да съм хлапало]],
[[щели сме да сме хлапали]],
[[щял си да си хлапал]],
[[щяла си да си хлапала]],
[[щяло си да си хлапало]],
[[щели сте да сте хлапали]],
[[щял да е хлапал]],
[[щяла да е хлапала]],
[[щяло да е хлапало]],
[[щели да са хлапали]],
[[щял е да е хлапал]],
[[щяла е да е хлапала]],
[[щяло е да е хлапало]],
[[щели са да са хлапали]],
[[бих хлапал]],
[[бих хлапала]],
[[бих хлапало]],
[[бихме хлапали]],
[[би хлапал]],
[[би хлапала]],
[[би хлапало]],
[[бихте хлапали]],
[[биха хлапали]],
}}</text>
      <sha1>g9dt6wo0xtfc3xmsztony3f9d7q6x2c</sha1>
    </revision>
  </page>
  <page>
    <title>Шаблон:Словоформи/хласвам</title>
    <ns>10</ns>
    <id>568439</id>
    <revision>
      <id>600419</id>
      <timestamp>2005-05-12T11:29:24Z</timestamp>
      <contributor>
        <username>Bgbot</username>
        <id>83</id>
      </contributor>
      <comment>Борислав: Шаблон със словоформи</comment>
      <model>wikitext</model>
      <format>text/x-wiki</format>
      <text bytes="19794" xml:space="preserve">{{Шаблон:Словоформи/Глагол|
  ОСНОВНА ФОРМА = хласвам
| СЕГ.ВР., 1Л., ЕД.Ч. = хлас·вам
| СЕГ.ВР., 1Л., МН.Ч. = хлас·ва·ме
| СЕГ.ВР., 2Л., ЕД.Ч. = хлас·ваш
| СЕГ.ВР., 2Л., МН.Ч. = хлас·ва·те
| СЕГ.ВР., 3Л., ЕД.Ч. = хлас·ва
| СЕГ.ВР., 3Л., МН.Ч. = хлас·ват
| МИН.СВ.ВР., 1Л., ЕД.Ч. = хлас·вах
| МИН.СВ.ВР., 1Л., МН.Ч. = хлас·вах·ме
| МИН.СВ.ВР., 2Л., ЕД.Ч. = хлас·ва
| МИН.СВ.ВР., 2Л., МН.Ч. = хлас·вах·те
| МИН.СВ.ВР., 3Л., ЕД.Ч. = хлас·ва
| МИН.СВ.ВР., 3Л., МН.Ч. = хлас·ва·ха
| МИН.НЕСВ.ВР., 1Л., ЕД.Ч. = хлас·вах
| МИН.НЕСВ.ВР., 1Л., МН.Ч. = хлас·вах·ме
| МИН.НЕСВ.ВР., 2Л., ЕД.Ч. = хлас·ва·ше
| МИН.НЕСВ.ВР., 2Л., МН.Ч. = хлас·вах·те
| МИН.НЕСВ.ВР., 3Л., ЕД.Ч. = хлас·ва·ше
| МИН.НЕСВ.ВР., 3Л., МН.Ч. = хлас·ва·ха
| МИН.НЕОПР.ВР., 1Л., ЕД.Ч., М.Р. = хласвал съм
| МИН.НЕОПР.ВР., 1Л., ЕД.Ч., Ж.Р. = хласвала съм
| МИН.НЕОПР.ВР., 1Л., ЕД.Ч., СР.Р. = хласвало съм
| МИН.НЕОПР.ВР., 1Л., МН.Ч. = хласвали сме
| МИН.НЕОПР.ВР., 2Л., ЕД.Ч., М.Р. = хласвал си
| МИН.НЕОПР.ВР., 2Л., ЕД.Ч., Ж.Р. = хласвала си
| МИН.НЕОПР.ВР., 2Л., ЕД.Ч., СР.Р. = хласвало си
| МИН.НЕОПР.ВР., 2Л., МН.Ч. = хласвали сте
| МИН.НЕОПР.ВР., 3Л., ЕД.Ч., М.Р. = хласвал е
| МИН.НЕОПР.ВР., 3Л., ЕД.Ч., Ж.Р. = хласвала е
| МИН.НЕОПР.ВР., 3Л., ЕД.Ч., СР.Р. = хласвало е
| МИН.НЕОПР.ВР., 3Л., МН.Ч. = хласвали са
| МИН.ПРЕД.ВР., 1Л., ЕД.Ч., М.Р. = бях хласвал
| МИН.ПРЕД.ВР., 1Л., ЕД.Ч., Ж.Р. = бях хласвала
| МИН.ПРЕД.ВР., 1Л., ЕД.Ч., СР.Р. = бях хласвало
| МИН.ПРЕД.ВР., 1Л., МН.Ч. = бяхме хласвали
| МИН.ПРЕД.ВР., 2Л., ЕД.Ч., М.Р. = беше хласвал
| МИН.ПРЕД.ВР., 2Л., ЕД.Ч., Ж.Р. = беше хласвала
| МИН.ПРЕД.ВР., 2Л., ЕД.Ч., СР.Р. = беше хласвало
| МИН.ПРЕД.ВР., 2Л., МН.Ч. = бяхте хласвали
| МИН.ПРЕД.ВР., 3Л., ЕД.Ч., М.Р. = беше хласвал
| МИН.ПРЕД.ВР., 3Л., ЕД.Ч., Ж.Р. = беше хласвала
| МИН.ПРЕД.ВР., 3Л., ЕД.Ч., СР.Р. = беше хласвало
| МИН.ПРЕД.ВР., 3Л., МН.Ч. = бяха хласвали
| БЪД.ВР., 1Л., ЕД.Ч. = ще хласвам
| БЪД.ВР., 1Л., МН.Ч. = ще хласваме
| БЪД.ВР., 2Л., ЕД.Ч. = ще хласваш
| БЪД.ВР., 2Л., МН.Ч. = ще хласвате
| БЪД.ВР., 3Л., ЕД.Ч. = ще хласва
| БЪД.ВР., 3Л., МН.Ч. = ще хласват
| БЪД.ПРЕД.ВР., 1Л., ЕД.Ч., М.Р. = ще съм хласвал
| БЪД.ПРЕД.ВР., 1Л., ЕД.Ч., Ж.Р. = ще съм хласвала
| БЪД.ПРЕД.ВР., 1Л., ЕД.Ч., СР.Р. = ще съм хласвало
| БЪД.ПРЕД.ВР., 1Л., МН.Ч. = ще сме хласвали
| БЪД.ПРЕД.ВР., 2Л., ЕД.Ч., М.Р. = ще си хласвал
| БЪД.ПРЕД.ВР., 2Л., ЕД.Ч., Ж.Р. = ще си хласвала
| БЪД.ПРЕД.ВР., 2Л., ЕД.Ч., СР.Р. = ще си хласвало
| БЪД.ПРЕД.ВР., 2Л., МН.Ч. = ще сте хласвали
| БЪД.ПРЕД.ВР., 3Л., ЕД.Ч., М.Р. = ще е хласвал
| БЪД.ПРЕД.ВР., 3Л., ЕД.Ч., Ж.Р. = ще е хласвала
| БЪД.ПРЕД.ВР., 3Л., ЕД.Ч., СР.Р. = ще е хласвало
| БЪД.ПРЕД.ВР., 3Л., МН.Ч. = ще са хласвали
| БЪД.ВР. В МИН., 1Л., ЕД.Ч. = щях да хласвам
| БЪД.ВР. В МИН., 1Л., МН.Ч. = щяхме да хласваме
| БЪД.ВР. В МИН., 2Л., ЕД.Ч. = щеше да хласваш
| БЪД.ВР. В МИН., 2Л., МН.Ч. = щяхте да хласвате
| БЪД.ВР. В МИН., 3Л., ЕД.Ч. = щеше да хласва
| БЪД.ВР. В МИН., 3Л., МН.Ч. = щяха да хласват
| БЪД.ПРЕД.ВР. В МИН., 1Л., ЕД.Ч., М.Р. = щях да съм хласвал
| БЪД.ПРЕД.ВР. В МИН., 1Л., ЕД.Ч., Ж.Р. = щях да съм хласвала
| БЪД.ПРЕД.ВР. В МИН., 1Л., ЕД.Ч., СР.Р. = щях да съм хласвало
| БЪД.ПРЕД.ВР. В МИН., 1Л., МН.Ч. = щяхме да сме хласвали
| БЪД.ПРЕД.ВР. В МИН., 2Л., ЕД.Ч., М.Р. = щеше да си хласвал
| БЪД.ПРЕД.ВР. В МИН., 2Л., ЕД.Ч., Ж.Р. = щеше да си хласвала
| БЪД.ПРЕД.ВР. В МИН., 2Л., ЕД.Ч., СР.Р. = щеше да си хласвало
| БЪД.ПРЕД.ВР. В МИН., 2Л., МН.Ч. = щяхте да сте хласвали
| БЪД.ПРЕД.ВР. В МИН., 3Л., ЕД.Ч., М.Р. = щеше да е хласвал
| БЪД.ПРЕД.ВР. В МИН., 3Л., ЕД.Ч., Ж.Р. = щеше да е хласвала
| БЪД.ПРЕД.ВР. В МИН., 3Л., ЕД.Ч., СР.Р. = щеше да е хласвало
| БЪД.ПРЕД.ВР. В МИН., 3Л., МН.Ч. = щяха да са хласвали
| ПР.НАКЛ., СЕГ.ВР., 1Л., ЕД.Ч., М.Р. = хласвал съм
| ПР.НАКЛ., СЕГ.ВР., 1Л., ЕД.Ч., Ж.Р. = хласвала съм
| ПР.НАКЛ., СЕГ.ВР., 1Л., ЕД.Ч., СР.Р. = хласвало съм
| ПР.НАКЛ., СЕГ.ВР., 1Л., МН.Ч. = хласвали сме
| ПР.НАКЛ., СЕГ.ВР., 2Л., ЕД.Ч., М.Р. = хласвал си
| ПР.НАКЛ., СЕГ.ВР., 2Л., ЕД.Ч., Ж.Р. = хласвала си
| ПР.НАКЛ., СЕГ.ВР., 2Л., ЕД.Ч., СР.Р. = хласвало си
| ПР.НАКЛ., СЕГ.ВР., 2Л., МН.Ч. = хласвали сте
| ПР.НАКЛ., СЕГ.ВР., 3Л., ЕД.Ч., М.Р. = хласвал (е)
| ПР.НАКЛ., СЕГ.ВР., 3Л., ЕД.Ч., Ж.Р. = хласвала (е)
| ПР.НАКЛ., СЕГ.ВР., 3Л., ЕД.Ч., СР.Р. = хласвало (е)
| ПР.НАКЛ., СЕГ.ВР., 3Л., МН.Ч. = хласвали (са)
| ПР.НАКЛ., МИН.СВ.ВР., 1Л., ЕД.Ч., М.Р. = хласвал съм
| ПР.НАКЛ., МИН.СВ.ВР., 1Л., ЕД.Ч., Ж.Р. = хласвала съм
| ПР.НАКЛ., МИН.СВ.ВР., 1Л., ЕД.Ч., СР.Р. = хласвало съм
| ПР.НАКЛ., МИН.СВ.ВР., 1Л., МН.Ч. = хласвали сме
| ПР.НАКЛ., МИН.СВ.ВР., 2Л., ЕД.Ч., М.Р. = хласвал си
| ПР.НАКЛ., МИН.СВ.ВР., 2Л., ЕД.Ч., Ж.Р. = хласвала си
| ПР.НАКЛ., МИН.СВ.ВР., 2Л., ЕД.Ч., СР.Р. = хласвало си
| ПР.НАКЛ., МИН.СВ.ВР., 2Л., МН.Ч. = хласвали сте
| ПР.НАКЛ., МИН.СВ.ВР., 3Л., ЕД.Ч., М.Р. = хласвал (е)
| ПР.НАКЛ., МИН.СВ.ВР., 3Л., ЕД.Ч., Ж.Р. = хласвала (е)
| ПР.НАКЛ., МИН.СВ.ВР., 3Л., ЕД.Ч., СР.Р. = хласвало (е)
| ПР.НАКЛ., МИН.СВ.ВР., 3Л., МН.Ч. = хласвали (са)
| ПР.НАКЛ., МИН.НЕОПР.ВР., 1Л., ЕД.Ч., М.Р. = бил съм хласвал
| ПР.НАКЛ., МИН.НЕОПР.ВР., 1Л., ЕД.Ч., Ж.Р. = била съм хласвала
| ПР.НАКЛ., МИН.НЕОПР.ВР., 1Л., ЕД.Ч., СР.Р. = било съм хласвало
| ПР.НАКЛ., МИН.НЕОПР.ВР., 1Л., МН.Ч. = били сме хласвали
| ПР.НАКЛ., МИН.НЕОПР.ВР., 2Л., ЕД.Ч., М.Р. = бил си хласвал
| ПР.НАКЛ., МИН.НЕОПР.ВР., 2Л., ЕД.Ч., Ж.Р. = била си хласвала
| ПР.НАКЛ., МИН.НЕОПР.ВР., 2Л., ЕД.Ч., СР.Р. = било си хласвало
| ПР.НАКЛ., МИН.НЕОПР.ВР., 2Л., МН.Ч. = били сте хласвали
| ПР.НАКЛ., МИН.НЕОПР.ВР., 3Л., ЕД.Ч., М.Р. = бил (е) хласвал
| ПР.НАКЛ., МИН.НЕОПР.ВР., 3Л., ЕД.Ч., Ж.Р. = била (е) хласвала
| ПР.НАКЛ., МИН.НЕОПР.ВР., 3Л., ЕД.Ч., СР.Р. = било (е) хласвало
| ПР.НАКЛ., МИН.НЕОПР.ВР., 3Л., МН.Ч. = били (са) хласвали
| ПР.НАКЛ., БЪД.ВР., 1Л., ЕД.Ч., М.Р. = щял съм да хласвам
| ПР.НАКЛ., БЪД.ВР., 1Л., ЕД.Ч., Ж.Р. = щяла съм да хласвам
| ПР.НАКЛ., БЪД.ВР., 1Л., ЕД.Ч., СР.Р. = щяло съм да хласвам
| ПР.НАКЛ., БЪД.ВР., 1Л., МН.Ч. = щели сме да хласваме
| ПР.НАКЛ., БЪД.ВР., 2Л., ЕД.Ч., М.Р. = щял си да хласваш
| ПР.НАКЛ., БЪД.ВР., 2Л., ЕД.Ч., Ж.Р. = щяла си да хласваш
| ПР.НАКЛ., БЪД.ВР., 2Л., ЕД.Ч., СР.Р. = щяло си да хласваш
| ПР.НАКЛ., БЪД.ВР., 2Л., МН.Ч. = щели сте да хласвате
| ПР.НАКЛ., БЪД.ВР., 3Л., ЕД.Ч., М.Р. = щял (е) да хласва
| ПР.НАКЛ., БЪД.ВР., 3Л., ЕД.Ч., Ж.Р. = щяла (е) да хласва
| ПР.НАКЛ., БЪД.ВР., 3Л., ЕД.Ч., СР.Р. = щяло (е) да хласва
| ПР.НАКЛ., БЪД.ВР., 3Л., МН.Ч. = щели (са) да хласват
| ПР.НАКЛ., БЪД.ПРЕД.ВР., 1Л., ЕД.Ч., М.Р. = щял съм да съм хласвал
| ПР.НАКЛ., БЪД.ПРЕД.ВР., 1Л., ЕД.Ч., Ж.Р. = щяла съм да съм хласвала
| ПР.НАКЛ., БЪД.ПРЕД.ВР., 1Л., ЕД.Ч., СР.Р. = щяло съм да съм хласвало
| ПР.НАКЛ., БЪД.ПРЕД.ВР., 1Л., МН.Ч. = щели сме да сме хласвали
| ПР.НАКЛ., БЪД.ПРЕД.ВР., 2Л., ЕД.Ч., М.Р. = щял си да си хласвал
| ПР.НАКЛ., БЪД.ПРЕД.ВР., 2Л., ЕД.Ч., Ж.Р. = щяла си да си хласвала
| ПР.НАКЛ., БЪД.ПРЕД.ВР., 2Л., ЕД.Ч., СР.Р. = щяло си да си хласвало
| ПР.НАКЛ., БЪД.ПРЕД.ВР., 2Л., МН.Ч. = щели сте да сте хласвали
| ПР.НАКЛ., БЪД.ПРЕД.ВР., 3Л., ЕД.Ч., М.Р. = щял (е) да е хласвал
| ПР.НАКЛ., БЪД.ПРЕД.ВР., 3Л., ЕД.Ч., Ж.Р. = щяла (е) да е хласвала
| ПР.НАКЛ., БЪД.ПРЕД.ВР., 3Л., ЕД.Ч., СР.Р. = щяло (е) да е хласвало
| ПР.НАКЛ., БЪД.ПРЕД.ВР., 3Л., МН.Ч. = щели (са) да са хласвали
| УСЛОВНО НАКЛОНЕНИЕ, 1Л., ЕД.Ч., М.Р. = бих хласвал
| УСЛОВНО НАКЛОНЕНИЕ, 1Л., ЕД.Ч., Ж.Р. = бих хласвала
| УСЛОВНО НАКЛОНЕНИЕ, 1Л., ЕД.Ч., СР.Р. = бих хласвало
| УСЛОВНО НАКЛОНЕНИЕ, 1Л., МН.Ч. = бихме хласвали
| УСЛОВНО НАКЛОНЕНИЕ, 2Л., ЕД.Ч., М.Р. = би хласвал
| УСЛОВНО НАКЛОНЕНИЕ, 2Л., ЕД.Ч., Ж.Р. = би хласвала
| УСЛОВНО НАКЛОНЕНИЕ, 2Л., ЕД.Ч., СР.Р. = би хласвало
| УСЛОВНО НАКЛОНЕНИЕ, 2Л., МН.Ч. = бихте хласвали
| УСЛОВНО НАКЛОНЕНИЕ, 3Л., ЕД.Ч., М.Р. = би хласвал
| УСЛОВНО НАКЛОНЕНИЕ, 3Л., ЕД.Ч., Ж.Р. = би хласвала
| УСЛОВНО НАКЛОНЕНИЕ, 3Л., ЕД.Ч., СР.Р. = би хласвало
| УСЛОВНО НАКЛОНЕНИЕ, 3Л., МН.Ч. = биха хласвали
| ПОВЕЛИТЕЛНО НАКЛОНЕНИЕ, ЕД.Ч. = хлас·вай
| ПОВЕЛИТЕЛНО НАКЛОНЕНИЕ, МН.Ч. = хлас·вай·те
| МИН.СТРАД.ПРИЧ. М.Р. = хлас·ван
| МИН.СТРАД.ПРИЧ. М.Р. НЕПЪЛЕН ЧЛЕН = хлас·ва·ния
| МИН.СТРАД.ПРИЧ. М.Р. ПЪЛЕН ЧЛЕН = хлас·ва·ни·ят
| МИН.СТРАД.ПРИЧ. Ж.Р. = хлас·ва·на
| МИН.СТРАД.ПРИЧ. Ж.Р. ЧЛЕН = хлас·ва·на·та
| МИН.СТРАД.ПРИЧ. СР.Р. = хлас·ва·но
| МИН.СТРАД.ПРИЧ. СР.Р. ЧЛЕН = хлас·ва·но·то
| МИН.СТРАД.ПРИЧ. МН.Ч. = хлас·ва·ни
| МИН.СТРАД.ПРИЧ. МН.Ч. ЧЛЕН = хлас·ва·ни·те
| МИН.ДЕЯТ.СВ.ПРИЧ. М.Р. = хлас·вал
| МИН.ДЕЯТ.СВ.ПРИЧ. М.Р. НЕПЪЛЕН ЧЛЕН = хлас·ва·лия
| МИН.ДЕЯТ.СВ.ПРИЧ. М.Р. ПЪЛЕН ЧЛЕН = хлас·ва·ли·ят
| МИН.ДЕЯТ.СВ.ПРИЧ. Ж.Р. = хлас·ва·ла
| МИН.ДЕЯТ.СВ.ПРИЧ. Ж.Р. ЧЛЕН = хлас·ва·ла·та
| МИН.ДЕЯТ.СВ.ПРИЧ. СР.Р. = хлас·ва·ло
| МИН.ДЕЯТ.СВ.ПРИЧ. СР.Р. ЧЛЕН = хлас·ва·ло·то
| МИН.ДЕЯТ.СВ.ПРИЧ. МН.Ч. = хлас·ва·ли
| МИН.ДЕЯТ.СВ.ПРИЧ. МН.Ч. ЧЛЕН = хлас·ва·ли·те
| МИН.ДЕЯТ.НЕСВ.ПРИЧ. М.Р. = хлас·вал
| МИН.ДЕЯТ.НЕСВ.ПРИЧ. М.Р. НЕПЪЛЕН ЧЛЕН = хлас·ва·лия
| МИН.ДЕЯТ.НЕСВ.ПРИЧ. М.Р. ПЪЛЕН ЧЛЕН = хлас·ва·ли·ят
| МИН.ДЕЯТ.НЕСВ.ПРИЧ. Ж.Р. = хлас·ва·ла
| МИН.ДЕЯТ.НЕСВ.ПРИЧ. Ж.Р. ЧЛЕН = хлас·ва·ла·та
| МИН.ДЕЯТ.НЕСВ.ПРИЧ. СР.Р. = хлас·ва·ло
| МИН.ДЕЯТ.НЕСВ.ПРИЧ. СР.Р. ЧЛЕН = хлас·ва·ло·то
| МИН.ДЕЯТ.НЕСВ.ПРИЧ. МН.Ч. = хлас·ва·ли
| МИН.ДЕЯТ.НЕСВ.ПРИЧ. МН.Ч. ЧЛЕН = хлас·ва·ли·те
| СЕГ.ДЕЯТ.ПРИЧ. М.Р. = хлас·ващ
| СЕГ.ДЕЯТ.ПРИЧ. М.Р. НЕПЪЛЕН ЧЛЕН = хлас·ва·щия
| СЕГ.ДЕЯТ.ПРИЧ. М.Р. ПЪЛЕН ЧЛЕН = хлас·ва·щи·ят
| СЕГ.ДЕЯТ.ПРИЧ. Ж.Р. = хлас·ва·ща
| СЕГ.ДЕЯТ.ПРИЧ. Ж.Р. ЧЛЕН = хлас·ва·ща·та
| СЕГ.ДЕЯТ.ПРИЧ. СР.Р. = хлас·ва·що
| СЕГ.ДЕЯТ.ПРИЧ. СР.Р. ЧЛЕН = хлас·ва·що·то
| СЕГ.ДЕЯТ.ПРИЧ. МН.Ч. = хлас·ва·щи
| СЕГ.ДЕЯТ.ПРИЧ. МН.Ч. ЧЛЕН = хлас·ва·щи·те
| ДЕЕПРИЧАСТИЕ = хлас·вай·ки
| СКРИТИ ПРЕПРАТКИ = 
[[хласвам]],
[[хласваш]],
[[хласва]],
[[хласваме]],
[[хласвате]],
[[хласват]],
[[хласвах]],
[[хласвахме]],
[[хласвахте]],
[[хласваха]],
[[хласваше]],
[[хласвай]],
[[хласвайте]],
[[хласвал]],
[[хласвалия]],
[[хласвалият]],
[[хласвала]],
[[хласвалата]],
[[хласвало]],
[[хласвалото]],
[[хласвали]],
[[хласвалите]],
[[хласван]],
[[хласвания]],
[[хласваният]],
[[хласвана]],
[[хласваната]],
[[хласвано]],
[[хласваното]],
[[хласвани]],
[[хласваните]],
[[хласващ]],
[[хласващия]],
[[хласващият]],
[[хласваща]],
[[хласващата]],
[[хласващо]],
[[хласващото]],
[[хласващи]],
[[хласващите]],
[[хласвайки]],
[[хласвал съм]],
[[хласвала съм]],
[[хласвало съм]],
[[хласвали сме]],
[[хласвал си]],
[[хласвала си]],
[[хласвало си]],
[[хласвали сте]],
[[хласвал е]],
[[хласвала е]],
[[хласвало е]],
[[хласвали са]],
[[бях хласвал]],
[[бях хласвала]],
[[бях хласвало]],
[[бяхме хласвали]],
[[беше хласвал]],
[[беше хласвала]],
[[беше хласвало]],
[[бяхте хласвали]],
[[бяха хласвали]],
[[ще хласвам]],
[[ще хласваме]],
[[ще хласваш]],
[[ще хласвате]],
[[ще хласва]],
[[ще хласват]],
[[ще съм хласвал]],
[[ще съм хласвала]],
[[ще съм хласвало]],
[[ще сме хласвали]],
[[ще си хласвал]],
[[ще си хласвала]],
[[ще си хласвало]],
[[ще сте хласвали]],
[[ще е хласвал]],
[[ще е хласвала]],
[[ще е хласвало]],
[[ще са хласвали]],
[[щях да хласвам]],
[[щяхме да хласваме]],
[[щеше да хласваш]],
[[щяхте да хласвате]],
[[щеше да хласва]],
[[щяха да хласват]],
[[щях да съм хласвал]],
[[щях да съм хласвала]],
[[щях да съм хласвало]],
[[щяхме да сме хласвали]],
[[щеше да си хласвал]],
[[щеше да си хласвала]],
[[щеше да си хласвало]],
[[щяхте да сте хласвали]],
[[щеше да е хласвал]],
[[щеше да е хласвала]],
[[щеше да е хласвало]],
[[щяха да са хласвали]],
[[бил съм хласвал]],
[[била съм хласвала]],
[[било съм хласвало]],
[[били сме хласвали]],
[[бил си хласвал]],
[[била си хласвала]],
[[било си хласвало]],
[[били сте хласвали]],
[[бил е хласвал]],
[[била е хласвала]],
[[било е хласвало]],
[[били са хласвали]],
[[щял съм да хласвам]],
[[щяла съм да хласвам]],
[[щяло съм да хласвам]],
[[щели сме да хласваме]],
[[щял си да хласваш]],
[[щяла си да хласваш]],
[[щяло си да хласваш]],
[[щели сте да хласвате]],
[[щял да хласва]],
[[щяла да хласва]],
[[щяло да хласва]],
[[щели да хласват]],
[[щял е да хласва]],
[[щяла е да хласва]],
[[щяло е да хласва]],
[[щели са да хласват]],
[[щял съм да съм хласвал]],
[[щяла съм да съм хласвала]],
[[щяло съм да съм хласвало]],
[[щели сме да сме хласвали]],
[[щял си да си хласвал]],
[[щяла си да си хласвала]],
[[щяло си да си хласвало]],
[[щели сте да сте хласвали]],
[[щял да е хласвал]],
[[щяла да е хласвала]],
[[щяло да е хласвало]],
[[щели да са хласвали]],
[[щял е да е хласвал]],
[[щяла е да е хласвала]],
[[щяло е да е хласвало]],
[[щели са да са хласвали]],
[[бих хласвал]],
[[бих хласвала]],
[[бих хласвало]],
[[бихме хласвали]],
[[би хласвал]],
[[би хласвала]],
[[би хласвало]],
[[бихте хласвали]],
[[биха хласвали]],
}}</text>
      <sha1>temeryxvdonv1ke2wv4lswr6i3vv5rz</sha1>
    </revision>
  </page>
  <page>
    <title>Шаблон:Словоформи/хласна</title>
    <ns>10</ns>
    <id>399369</id>
    <revision>
      <id>431390</id>
      <parentid>10112</parentid>
      <timestamp>2005-05-06T20:08:28Z</timestamp>
      <contributor>
        <username>Bgbot</username>
        <id>83</id>
      </contributor>
      <comment>Борислав: Шаблон със словоформи</comment>
      <model>wikitext</model>
      <format>text/x-wiki</format>
      <text bytes="19894" xml:space="preserve">{{Шаблон:Словоформи/Глагол|
  ОСНОВНА ФОРМА = хласна
| СЕГ.ВР., 1Л., ЕД.Ч. = хлас·на
| СЕГ.ВР., 1Л., МН.Ч. = хлас·нем
| СЕГ.ВР., 2Л., ЕД.Ч. = хлас·неш
| СЕГ.ВР., 2Л., МН.Ч. = хлас·не·те
| СЕГ.ВР., 3Л., ЕД.Ч. = хлас·не
| СЕГ.ВР., 3Л., МН.Ч. = хлас·нат
| МИН.СВ.ВР., 1Л., ЕД.Ч. = хлас·нах
| МИН.СВ.ВР., 1Л., МН.Ч. = хлас·нах·ме
| МИН.СВ.ВР., 2Л., ЕД.Ч. = хлас·на
| МИН.СВ.ВР., 2Л., МН.Ч. = хлас·нах·те
| МИН.СВ.ВР., 3Л., ЕД.Ч. = хлас·на
| МИН.СВ.ВР., 3Л., МН.Ч. = хлас·на·ха
| МИН.НЕСВ.ВР., 1Л., ЕД.Ч. = хлас·нех
| МИН.НЕСВ.ВР., 1Л., МН.Ч. = хлас·нех·ме
| МИН.НЕСВ.ВР., 2Л., ЕД.Ч. = хлас·не·ше
| МИН.НЕСВ.ВР., 2Л., МН.Ч. = хлас·нех·те
| МИН.НЕСВ.ВР., 3Л., ЕД.Ч. = хлас·не·ше
| МИН.НЕСВ.ВР., 3Л., МН.Ч. = хлас·не·ха
| МИН.НЕОПР.ВР., 1Л., ЕД.Ч., М.Р. = хласнал съм
| МИН.НЕОПР.ВР., 1Л., ЕД.Ч., Ж.Р. = хласнала съм
| МИН.НЕОПР.ВР., 1Л., ЕД.Ч., СР.Р. = хласнало съм
| МИН.НЕОПР.ВР., 1Л., МН.Ч. = хласнали сме
| МИН.НЕОПР.ВР., 2Л., ЕД.Ч., М.Р. = хласнал си
| МИН.НЕОПР.ВР., 2Л., ЕД.Ч., Ж.Р. = хласнала си
| МИН.НЕОПР.ВР., 2Л., ЕД.Ч., СР.Р. = хласнало си
| МИН.НЕОПР.ВР., 2Л., МН.Ч. = хласнали сте
| МИН.НЕОПР.ВР., 3Л., ЕД.Ч., М.Р. = хласнал е
| МИН.НЕОПР.ВР., 3Л., ЕД.Ч., Ж.Р. = хласнала е
| МИН.НЕОПР.ВР., 3Л., ЕД.Ч., СР.Р. = хласнало е
| МИН.НЕОПР.ВР., 3Л., МН.Ч. = хласнали са
| МИН.ПРЕД.ВР., 1Л., ЕД.Ч., М.Р. = бях хласнал
| МИН.ПРЕД.ВР., 1Л., ЕД.Ч., Ж.Р. = бях хласнала
| МИН.ПРЕД.ВР., 1Л., ЕД.Ч., СР.Р. = бях хласнало
| МИН.ПРЕД.ВР., 1Л., МН.Ч. = бяхме хласнали
| МИН.ПРЕД.ВР., 2Л., ЕД.Ч., М.Р. = беше хласнал
| МИН.ПРЕД.ВР., 2Л., ЕД.Ч., Ж.Р. = беше хласнала
| МИН.ПРЕД.ВР., 2Л., ЕД.Ч., СР.Р. = беше хласнало
| МИН.ПРЕД.ВР., 2Л., МН.Ч. = бяхте хласнали
| МИН.ПРЕД.ВР., 3Л., ЕД.Ч., М.Р. = беше хласнал
| МИН.ПРЕД.ВР., 3Л., ЕД.Ч., Ж.Р. = беше хласнала
| МИН.ПРЕД.ВР., 3Л., ЕД.Ч., СР.Р. = беше хласнало
| МИН.ПРЕД.ВР., 3Л., МН.Ч. = бяха хласнали
| БЪД.ВР., 1Л., ЕД.Ч. = ще хласна
| БЪД.ВР., 1Л., МН.Ч. = ще хласнем
| БЪД.ВР., 2Л., ЕД.Ч. = ще хласнеш
| БЪД.ВР., 2Л., МН.Ч. = ще хласнете
| БЪД.ВР., 3Л., ЕД.Ч. = ще хласне
| БЪД.ВР., 3Л., МН.Ч. = ще хласнат
| БЪД.ПРЕД.ВР., 1Л., ЕД.Ч., М.Р. = ще съм хласнал
| БЪД.ПРЕД.ВР., 1Л., ЕД.Ч., Ж.Р. = ще съм хласнала
| БЪД.ПРЕД.ВР., 1Л., ЕД.Ч., СР.Р. = ще съм хласнало
| БЪД.ПРЕД.ВР., 1Л., МН.Ч. = ще сме хласнали
| БЪД.ПРЕД.ВР., 2Л., ЕД.Ч., М.Р. = ще си хласнал
| БЪД.ПРЕД.ВР., 2Л., ЕД.Ч., Ж.Р. = ще си хласнала
| БЪД.ПРЕД.ВР., 2Л., ЕД.Ч., СР.Р. = ще си хласнало
| БЪД.ПРЕД.ВР., 2Л., МН.Ч. = ще сте хласнали
| БЪД.ПРЕД.ВР., 3Л., ЕД.Ч., М.Р. = ще е хласнал
| БЪД.ПРЕД.ВР., 3Л., ЕД.Ч., Ж.Р. = ще е хласнала
| БЪД.ПРЕД.ВР., 3Л., ЕД.Ч., СР.Р. = ще е хласнало
| БЪД.ПРЕД.ВР., 3Л., МН.Ч. = ще са хласнали
| БЪД.ВР. В МИН., 1Л., ЕД.Ч. = щях да хласна
| БЪД.ВР. В МИН., 1Л., МН.Ч. = щяхме да хласнем
| БЪД.ВР. В МИН., 2Л., ЕД.Ч. = щеше да хласнеш
| БЪД.ВР. В МИН., 2Л., МН.Ч. = щяхте да хласнете
| БЪД.ВР. В МИН., 3Л., ЕД.Ч. = щеше да хласне
| БЪД.ВР. В МИН., 3Л., МН.Ч. = щяха да хласнат
| БЪД.ПРЕД.ВР. В МИН., 1Л., ЕД.Ч., М.Р. = щях да съм хласнал
| БЪД.ПРЕД.ВР. В МИН., 1Л., ЕД.Ч., Ж.Р. = щях да съм хласнала
| БЪД.ПРЕД.ВР. В МИН., 1Л., ЕД.Ч., СР.Р. = щях да съм хласнало
| БЪД.ПРЕД.ВР. В МИН., 1Л., МН.Ч. = щяхме да сме хласнали
| БЪД.ПРЕД.ВР. В МИН., 2Л., ЕД.Ч., М.Р. = щеше да си хласнал
| БЪД.ПРЕД.ВР. В МИН., 2Л., ЕД.Ч., Ж.Р. = щеше да си хласнала
| БЪД.ПРЕД.ВР. В МИН., 2Л., ЕД.Ч., СР.Р. = щеше да си хласнало
| БЪД.ПРЕД.ВР. В МИН., 2Л., МН.Ч. = щяхте да сте хласнали
| БЪД.ПРЕД.ВР. В МИН., 3Л., ЕД.Ч., М.Р. = щеше да е хласнал
| БЪД.ПРЕД.ВР. В МИН., 3Л., ЕД.Ч., Ж.Р. = щеше да е хласнала
| БЪД.ПРЕД.ВР. В МИН., 3Л., ЕД.Ч., СР.Р. = щеше да е хласнало
| БЪД.ПРЕД.ВР. В МИН., 3Л., МН.Ч. = щяха да са хласнали
| ПР.НАКЛ., СЕГ.ВР., 1Л., ЕД.Ч., М.Р. = хласнел съм
| ПР.НАКЛ., СЕГ.ВР., 1Л., ЕД.Ч., Ж.Р. = хласнела съм
| ПР.НАКЛ., СЕГ.ВР., 1Л., ЕД.Ч., СР.Р. = хласнело съм
| ПР.НАКЛ., СЕГ.ВР., 1Л., МН.Ч. = хласнели сме
| ПР.НАКЛ., СЕГ.ВР., 2Л., ЕД.Ч., М.Р. = хласнел си
| ПР.НАКЛ., СЕГ.ВР., 2Л., ЕД.Ч., Ж.Р. = хласнела си
| ПР.НАКЛ., СЕГ.ВР., 2Л., ЕД.Ч., СР.Р. = хласнело си
| ПР.НАКЛ., СЕГ.ВР., 2Л., МН.Ч. = хласнели сте
| ПР.НАКЛ., СЕГ.ВР., 3Л., ЕД.Ч., М.Р. = хласнел (е)
| ПР.НАКЛ., СЕГ.ВР., 3Л., ЕД.Ч., Ж.Р. = хласнела (е)
| ПР.НАКЛ., СЕГ.ВР., 3Л., ЕД.Ч., СР.Р. = хласнело (е)
| ПР.НАКЛ., СЕГ.ВР., 3Л., МН.Ч. = хласнели (са)
| ПР.НАКЛ., МИН.СВ.ВР., 1Л., ЕД.Ч., М.Р. = хласнал съм
| ПР.НАКЛ., МИН.СВ.ВР., 1Л., ЕД.Ч., Ж.Р. = хласнала съм
| ПР.НАКЛ., МИН.СВ.ВР., 1Л., ЕД.Ч., СР.Р. = хласнало съм
| ПР.НАКЛ., МИН.СВ.ВР., 1Л., МН.Ч. = хласнали сме
| ПР.НАКЛ., МИН.СВ.ВР., 2Л., ЕД.Ч., М.Р. = хласнал си
| ПР.НАКЛ., МИН.СВ.ВР., 2Л., ЕД.Ч., Ж.Р. = хласнала си
| ПР.НАКЛ., МИН.СВ.ВР., 2Л., ЕД.Ч., СР.Р. = хласнало си
| ПР.НАКЛ., МИН.СВ.ВР., 2Л., МН.Ч. = хласнали сте
| ПР.НАКЛ., МИН.СВ.ВР., 3Л., ЕД.Ч., М.Р. = хласнал (е)
| ПР.НАКЛ., МИН.СВ.ВР., 3Л., ЕД.Ч., Ж.Р. = хласнала (е)
| ПР.НАКЛ., МИН.СВ.ВР., 3Л., ЕД.Ч., СР.Р. = хласнало (е)
| ПР.НАКЛ., МИН.СВ.ВР., 3Л., МН.Ч. = хласнали (са)
| ПР.НАКЛ., МИН.НЕОПР.ВР., 1Л., ЕД.Ч., М.Р. = бил съм хласнал
| ПР.НАКЛ., МИН.НЕОПР.ВР., 1Л., ЕД.Ч., Ж.Р. = била съм хласнала
| ПР.НАКЛ., МИН.НЕОПР.ВР., 1Л., ЕД.Ч., СР.Р. = било съм хласнало
| ПР.НАКЛ., МИН.НЕОПР.ВР., 1Л., МН.Ч. = били сме хласнали
| ПР.НАКЛ., МИН.НЕОПР.ВР., 2Л., ЕД.Ч., М.Р. = бил си хласнал
| ПР.НАКЛ., МИН.НЕОПР.ВР., 2Л., ЕД.Ч., Ж.Р. = била си хласнала
| ПР.НАКЛ., МИН.НЕОПР.ВР., 2Л., ЕД.Ч., СР.Р. = било си хласнало
| ПР.НАКЛ., МИН.НЕОПР.ВР., 2Л., МН.Ч. = били сте хласнали
| ПР.НАКЛ., МИН.НЕОПР.ВР., 3Л., ЕД.Ч., М.Р. = бил (е) хласнал
| ПР.НАКЛ., МИН.НЕОПР.ВР., 3Л., ЕД.Ч., Ж.Р. = била (е) хласнала
| ПР.НАКЛ., МИН.НЕОПР.ВР., 3Л., ЕД.Ч., СР.Р. = било (е) хласнало
| ПР.НАКЛ., МИН.НЕОПР.ВР., 3Л., МН.Ч. = били (са) хласнали
| ПР.НАКЛ., БЪД.ВР., 1Л., ЕД.Ч., М.Р. = щял съм да хласна
| ПР.НАКЛ., БЪД.ВР., 1Л., ЕД.Ч., Ж.Р. = щяла съм да хласна
| ПР.НАКЛ., БЪД.ВР., 1Л., ЕД.Ч., СР.Р. = щяло съм да хласна
| ПР.НАКЛ., БЪД.ВР., 1Л., МН.Ч. = щели сме да хласнем
| ПР.НАКЛ., БЪД.ВР., 2Л., ЕД.Ч., М.Р. = щял си да хласнеш
| ПР.НАКЛ., БЪД.ВР., 2Л., ЕД.Ч., Ж.Р. = щяла си да хласнеш
| ПР.НАКЛ., БЪД.ВР., 2Л., ЕД.Ч., СР.Р. = щяло си да хласнеш
| ПР.НАКЛ., БЪД.ВР., 2Л., МН.Ч. = щели сте да хласнете
| ПР.НАКЛ., БЪД.ВР., 3Л., ЕД.Ч., М.Р. = щял (е) да хласне
| ПР.НАКЛ., БЪД.ВР., 3Л., ЕД.Ч., Ж.Р. = щяла (е) да хласне
| ПР.НАКЛ., БЪД.ВР., 3Л., ЕД.Ч., СР.Р. = щяло (е) да хласне
| ПР.НАКЛ., БЪД.ВР., 3Л., МН.Ч. = щели (са) да хласнат
| ПР.НАКЛ., БЪД.ПРЕД.ВР., 1Л., ЕД.Ч., М.Р. = щял съм да съм хласнал
| ПР.НАКЛ., БЪД.ПРЕД.ВР., 1Л., ЕД.Ч., Ж.Р. = щяла съм да съм хласнала
| ПР.НАКЛ., БЪД.ПРЕД.ВР., 1Л., ЕД.Ч., СР.Р. = щяло съм да съм хласнало
| ПР.НАКЛ., БЪД.ПРЕД.ВР., 1Л., МН.Ч. = щели сме да сме хласнали
| ПР.НАКЛ., БЪД.ПРЕД.ВР., 2Л., ЕД.Ч., М.Р. = щял си да си хласнал
| ПР.НАКЛ., БЪД.ПРЕД.ВР., 2Л., ЕД.Ч., Ж.Р. = щяла си да си хласнала
| ПР.НАКЛ., БЪД.ПРЕД.ВР., 2Л., ЕД.Ч., СР.Р. = щяло си да си хласнало
| ПР.НАКЛ., БЪД.ПРЕД.ВР., 2Л., МН.Ч. = щели сте да сте хласнали
| ПР.НАКЛ., БЪД.ПРЕД.ВР., 3Л., ЕД.Ч., М.Р. = щял (е) да е хласнал
| ПР.НАКЛ., БЪД.ПРЕД.ВР., 3Л., ЕД.Ч., Ж.Р. = щяла (е) да е хласнала
| ПР.НАКЛ., БЪД.ПРЕД.ВР., 3Л., ЕД.Ч., СР.Р. = щяло (е) да е хласнало
| ПР.НАКЛ., БЪД.ПРЕД.ВР., 3Л., МН.Ч. = щели (са) да са хласнали
| УСЛОВНО НАКЛОНЕНИЕ, 1Л., ЕД.Ч., М.Р. = бих хласнал
| УСЛОВНО НАКЛОНЕНИЕ, 1Л., ЕД.Ч., Ж.Р. = бих хласнала
| УСЛОВНО НАКЛОНЕНИЕ, 1Л., ЕД.Ч., СР.Р. = бих хласнало
| УСЛОВНО НАКЛОНЕНИЕ, 1Л., МН.Ч. = бихме хласнали
| УСЛОВНО НАКЛОНЕНИЕ, 2Л., ЕД.Ч., М.Р. = би хласнал
| УСЛОВНО НАКЛОНЕНИЕ, 2Л., ЕД.Ч., Ж.Р. = би хласнала
| УСЛОВНО НАКЛОНЕНИЕ, 2Л., ЕД.Ч., СР.Р. = би хласнало
| УСЛОВНО НАКЛОНЕНИЕ, 2Л., МН.Ч. = бихте хласнали
| УСЛОВНО НАКЛОНЕНИЕ, 3Л., ЕД.Ч., М.Р. = би хласнал
| УСЛОВНО НАКЛОНЕНИЕ, 3Л., ЕД.Ч., Ж.Р. = би хласнала
| УСЛОВНО НАКЛОНЕНИЕ, 3Л., ЕД.Ч., СР.Р. = би хласнало
| УСЛОВНО НАКЛОНЕНИЕ, 3Л., МН.Ч. = биха хласнали
| ПОВЕЛИТЕЛНО НАКЛОНЕНИЕ, ЕД.Ч. = хлас·ни
| ПОВЕЛИТЕЛНО НАКЛОНЕНИЕ, МН.Ч. = хлас·не·те
| МИН.СТРАД.ПРИЧ. М.Р. = хлас·нат
| МИН.СТРАД.ПРИЧ. М.Р. НЕПЪЛЕН ЧЛЕН = хлас·на·тия
| МИН.СТРАД.ПРИЧ. М.Р. ПЪЛЕН ЧЛЕН = хлас·на·ти·ят
| МИН.СТРАД.ПРИЧ. Ж.Р. = хлас·на·та
| МИН.СТРАД.ПРИЧ. Ж.Р. ЧЛЕН = хлас·на·та·та
| МИН.СТРАД.ПРИЧ. СР.Р. = хлас·на·то
| МИН.СТРАД.ПРИЧ. СР.Р. ЧЛЕН = хлас·на·то·то
| МИН.СТРАД.ПРИЧ. МН.Ч. = хлас·на·ти
| МИН.СТРАД.ПРИЧ. МН.Ч. ЧЛЕН = хлас·на·ти·те
| МИН.ДЕЯТ.СВ.ПРИЧ. М.Р. = хлас·нал
| МИН.ДЕЯТ.СВ.ПРИЧ. М.Р. НЕПЪЛЕН ЧЛЕН = хлас·на·лия
| МИН.ДЕЯТ.СВ.ПРИЧ. М.Р. ПЪЛЕН ЧЛЕН = хлас·на·ли·ят
| МИН.ДЕЯТ.СВ.ПРИЧ. Ж.Р. = хлас·на·ла
| МИН.ДЕЯТ.СВ.ПРИЧ. Ж.Р. ЧЛЕН = хлас·на·ла·та
| МИН.ДЕЯТ.СВ.ПРИЧ. СР.Р. = хлас·на·ло
| МИН.ДЕЯТ.СВ.ПРИЧ. СР.Р. ЧЛЕН = хлас·на·ло·то
| МИН.ДЕЯТ.СВ.ПРИЧ. МН.Ч. = хлас·на·ли
| МИН.ДЕЯТ.СВ.ПРИЧ. МН.Ч. ЧЛЕН = хлас·на·ли·те
| МИН.ДЕЯТ.НЕСВ.ПРИЧ. М.Р. = хлас·нел
| МИН.ДЕЯТ.НЕСВ.ПРИЧ. М.Р. НЕПЪЛЕН ЧЛЕН = хлас·не·лия
| МИН.ДЕЯТ.НЕСВ.ПРИЧ. М.Р. ПЪЛЕН ЧЛЕН = хлас·не·ли·ят
| МИН.ДЕЯТ.НЕСВ.ПРИЧ. Ж.Р. = хлас·не·ла
| МИН.ДЕЯТ.НЕСВ.ПРИЧ. Ж.Р. ЧЛЕН = хлас·не·ла·та
| МИН.ДЕЯТ.НЕСВ.ПРИЧ. СР.Р. = хлас·не·ло
| МИН.ДЕЯТ.НЕСВ.ПРИЧ. СР.Р. ЧЛЕН = хлас·не·ло·то
| МИН.ДЕЯТ.НЕСВ.ПРИЧ. МН.Ч. = хлас·не·ли
| МИН.ДЕЯТ.НЕСВ.ПРИЧ. МН.Ч. ЧЛЕН = хлас·не·ли·те
| СЕГ.ДЕЯТ.ПРИЧ. М.Р. = —
| СЕГ.ДЕЯТ.ПРИЧ. М.Р. НЕПЪЛЕН ЧЛЕН = —
| СЕГ.ДЕЯТ.ПРИЧ. М.Р. ПЪЛЕН ЧЛЕН = —
| СЕГ.ДЕЯТ.ПРИЧ. Ж.Р. = —
| СЕГ.ДЕЯТ.ПРИЧ. Ж.Р. ЧЛЕН = —
| СЕГ.ДЕЯТ.ПРИЧ. СР.Р. = —
| СЕГ.ДЕЯТ.ПРИЧ. СР.Р. ЧЛЕН = —
| СЕГ.ДЕЯТ.ПРИЧ. МН.Ч. = —
| СЕГ.ДЕЯТ.ПРИЧ. МН.Ч. ЧЛЕН = —
| ДЕЕПРИЧАСТИЕ = —
| СКРИТИ ПРЕПРАТКИ = 
[[хласна]],
[[хласнеш]],
[[хласне]],
[[хласнем]],
[[хласнете]],
[[хласнат]],
[[хласнах]],
[[хласнахме]],
[[хласнахте]],
[[хласнаха]],
[[хласнех]],
[[хласнеше]],
[[хласнехме]],
[[хласнехте]],
[[хласнеха]],
[[хласни]],
[[хласнал]],
[[хласналия]],
[[хласналият]],
[[хласнала]],
[[хласналата]],
[[хласнало]],
[[хласналото]],
[[хласнали]],
[[хласналите]],
[[хласнел]],
[[хласнелия]],
[[хласнелият]],
[[хласнела]],
[[хласнелата]],
[[хласнело]],
[[хласнелото]],
[[хласнели]],
[[хласнелите]],
[[хласнатия]],
[[хласнатият]],
[[хласната]],
[[хласнатата]],
[[хласнато]],
[[хласнатото]],
[[хласнати]],
[[хласнатите]],
[[хласнал съм]],
[[хласнала съм]],
[[хласнало съм]],
[[хласнали сме]],
[[хласнал си]],
[[хласнала си]],
[[хласнало си]],
[[хласнали сте]],
[[хласнал е]],
[[хласнала е]],
[[хласнало е]],
[[хласнали са]],
[[бях хласнал]],
[[бях хласнала]],
[[бях хласнало]],
[[бяхме хласнали]],
[[беше хласнал]],
[[беше хласнала]],
[[беше хласнало]],
[[бяхте хласнали]],
[[бяха хласнали]],
[[ще хласна]],
[[ще хласнем]],
[[ще хласнеш]],
[[ще хласнете]],
[[ще хласне]],
[[ще хласнат]],
[[ще съм хласнал]],
[[ще съм хласнала]],
[[ще съм хласнало]],
[[ще сме хласнали]],
[[ще си хласнал]],
[[ще си хласнала]],
[[ще си хласнало]],
[[ще сте хласнали]],
[[ще е хласнал]],
[[ще е хласнала]],
[[ще е хласнало]],
[[ще са хласнали]],
[[щях да хласна]],
[[щяхме да хласнем]],
[[щеше да хласнеш]],
[[щяхте да хласнете]],
[[щеше да хласне]],
[[щяха да хласнат]],
[[щях да съм хласнал]],
[[щях да съм хласнала]],
[[щях да съм хласнало]],
[[щяхме да сме хласнали]],
[[щеше да си хласнал]],
[[щеше да си хласнала]],
[[щеше да си хласнало]],
[[щяхте да сте хласнали]],
[[щеше да е хласнал]],
[[щеше да е хласнала]],
[[щеше да е хласнало]],
[[щяха да са хласнали]],
[[хласнел съм]],
[[хласнела съм]],
[[хласнело съм]],
[[хласнели сме]],
[[хласнел си]],
[[хласнела си]],
[[хласнело си]],
[[хласнели сте]],
[[хласнел е]],
[[хласнела е]],
[[хласнело е]],
[[хласнели са]],
[[бил съм хласнал]],
[[била съм хласнала]],
[[било съм хласнало]],
[[били сме хласнали]],
[[бил си хласнал]],
[[била си хласнала]],
[[било си хласнало]],
[[били сте хласнали]],
[[бил е хласнал]],
[[била е хласнала]],
[[било е хласнало]],
[[били са хласнали]],
[[щял съм да хласна]],
[[щяла съм да хласна]],
[[щяло съм да хласна]],
[[щели сме да хласнем]],
[[щял си да хласнеш]],
[[щяла си да хласнеш]],
[[щяло си да хласнеш]],
[[щели сте да хласнете]],
[[щял да хласне]],
[[щяла да хласне]],
[[щяло да хласне]],
[[щели да хласнат]],
[[щял е да хласне]],
[[щяла е да хласне]],
[[щяло е да хласне]],
[[щели са да хласнат]],
[[щял съм да съм хласнал]],
[[щяла съм да съм хласнала]],
[[щяло съм да съм хласнало]],
[[щели сме да сме хласнали]],
[[щял си да си хласнал]],
[[щяла си да си хласнала]],
[[щяло си да си хласнало]],
[[щели сте да сте хласнали]],
[[щял да е хласнал]],
[[щяла да е хласнала]],
[[щяло да е хласнало]],
[[щели да са хласнали]],
[[щял е да е хласнал]],
[[щяла е да е хласнала]],
[[щяло е да е хласнало]],
[[щели са да са хласнали]],
[[бих хласнал]],
[[бих хласнала]],
[[бих хласнало]],
[[бихме хласнали]],
[[би хласнал]],
[[би хласнала]],
[[би хласнало]],
[[бихте хласнали]],
[[биха хласнали]],
}}</text>
      <sha1>991cuk9xqdocjq6nvehq4z462c6r6jy</sha1>
    </revision>
  </page>
  <page>
    <title>Шаблон:Словоформи/хленча</title>
    <ns>10</ns>
    <id>465200</id>
    <revision>
      <id>497182</id>
      <timestamp>2005-05-08T13:19:49Z</timestamp>
      <contributor>
        <username>Bgbot</username>
        <id>83</id>
      </contributor>
      <comment>Борислав: Шаблон със словоформи</comment>
      <model>wikitext</model>
      <format>text/x-wiki</format>
      <text bytes="20350" xml:space="preserve">{{Шаблон:Словоформи/Глагол|
  ОСНОВНА ФОРМА = хленча
| СЕГ.ВР., 1Л., ЕД.Ч. = хлен·ча
| СЕГ.ВР., 1Л., МН.Ч. = хлен·чим
| СЕГ.ВР., 2Л., ЕД.Ч. = хлен·чиш
| СЕГ.ВР., 2Л., МН.Ч. = хлен·чи·те
| СЕГ.ВР., 3Л., ЕД.Ч. = хлен·чи
| СЕГ.ВР., 3Л., МН.Ч. = хлен·чат
| МИН.СВ.ВР., 1Л., ЕД.Ч. = хлен·чих
| МИН.СВ.ВР., 1Л., МН.Ч. = хлен·чих·ме
| МИН.СВ.ВР., 2Л., ЕД.Ч. = хлен·чи
| МИН.СВ.ВР., 2Л., МН.Ч. = хлен·чих·те
| МИН.СВ.ВР., 3Л., ЕД.Ч. = хлен·чи
| МИН.СВ.ВР., 3Л., МН.Ч. = хлен·чи·ха
| МИН.НЕСВ.ВР., 1Л., ЕД.Ч. = хлен·чех
| МИН.НЕСВ.ВР., 1Л., МН.Ч. = хлен·чех·ме
| МИН.НЕСВ.ВР., 2Л., ЕД.Ч. = хлен·че·ше
| МИН.НЕСВ.ВР., 2Л., МН.Ч. = хлен·чех·те
| МИН.НЕСВ.ВР., 3Л., ЕД.Ч. = хлен·че·ше
| МИН.НЕСВ.ВР., 3Л., МН.Ч. = хлен·че·ха
| МИН.НЕОПР.ВР., 1Л., ЕД.Ч., М.Р. = хленчил съм
| МИН.НЕОПР.ВР., 1Л., ЕД.Ч., Ж.Р. = хленчила съм
| МИН.НЕОПР.ВР., 1Л., ЕД.Ч., СР.Р. = хленчило съм
| МИН.НЕОПР.ВР., 1Л., МН.Ч. = хленчили сме
| МИН.НЕОПР.ВР., 2Л., ЕД.Ч., М.Р. = хленчил си
| МИН.НЕОПР.ВР., 2Л., ЕД.Ч., Ж.Р. = хленчила си
| МИН.НЕОПР.ВР., 2Л., ЕД.Ч., СР.Р. = хленчило си
| МИН.НЕОПР.ВР., 2Л., МН.Ч. = хленчили сте
| МИН.НЕОПР.ВР., 3Л., ЕД.Ч., М.Р. = хленчил е
| МИН.НЕОПР.ВР., 3Л., ЕД.Ч., Ж.Р. = хленчила е
| МИН.НЕОПР.ВР., 3Л., ЕД.Ч., СР.Р. = хленчило е
| МИН.НЕОПР.ВР., 3Л., МН.Ч. = хленчили са
| МИН.ПРЕД.ВР., 1Л., ЕД.Ч., М.Р. = бях хленчил
| МИН.ПРЕД.ВР., 1Л., ЕД.Ч., Ж.Р. = бях хленчила
| МИН.ПРЕД.ВР., 1Л., ЕД.Ч., СР.Р. = бях хленчило
| МИН.ПРЕД.ВР., 1Л., МН.Ч. = бяхме хленчили
| МИН.ПРЕД.ВР., 2Л., ЕД.Ч., М.Р. = беше хленчил
| МИН.ПРЕД.ВР., 2Л., ЕД.Ч., Ж.Р. = беше хленчила
| МИН.ПРЕД.ВР., 2Л., ЕД.Ч., СР.Р. = беше хленчило
| МИН.ПРЕД.ВР., 2Л., МН.Ч. = бяхте хленчили
| МИН.ПРЕД.ВР., 3Л., ЕД.Ч., М.Р. = беше хленчил
| МИН.ПРЕД.ВР., 3Л., ЕД.Ч., Ж.Р. = беше хленчила
| МИН.ПРЕД.ВР., 3Л., ЕД.Ч., СР.Р. = беше хленчило
| МИН.ПРЕД.ВР., 3Л., МН.Ч. = бяха хленчили
| БЪД.ВР., 1Л., ЕД.Ч. = ще хленча
| БЪД.ВР., 1Л., МН.Ч. = ще хленчим
| БЪД.ВР., 2Л., ЕД.Ч. = ще хленчиш
| БЪД.ВР., 2Л., МН.Ч. = ще хленчите
| БЪД.ВР., 3Л., ЕД.Ч. = ще хленчи
| БЪД.ВР., 3Л., МН.Ч. = ще хленчат
| БЪД.ПРЕД.ВР., 1Л., ЕД.Ч., М.Р. = ще съм хленчил
| БЪД.ПРЕД.ВР., 1Л., ЕД.Ч., Ж.Р. = ще съм хленчила
| БЪД.ПРЕД.ВР., 1Л., ЕД.Ч., СР.Р. = ще съм хленчило
| БЪД.ПРЕД.ВР., 1Л., МН.Ч. = ще сме хленчили
| БЪД.ПРЕД.ВР., 2Л., ЕД.Ч., М.Р. = ще си хленчил
| БЪД.ПРЕД.ВР., 2Л., ЕД.Ч., Ж.Р. = ще си хленчила
| БЪД.ПРЕД.ВР., 2Л., ЕД.Ч., СР.Р. = ще си хленчило
| БЪД.ПРЕД.ВР., 2Л., МН.Ч. = ще сте хленчили
| БЪД.ПРЕД.ВР., 3Л., ЕД.Ч., М.Р. = ще е хленчил
| БЪД.ПРЕД.ВР., 3Л., ЕД.Ч., Ж.Р. = ще е хленчила
| БЪД.ПРЕД.ВР., 3Л., ЕД.Ч., СР.Р. = ще е хленчило
| БЪД.ПРЕД.ВР., 3Л., МН.Ч. = ще са хленчили
| БЪД.ВР. В МИН., 1Л., ЕД.Ч. = щях да хленча
| БЪД.ВР. В МИН., 1Л., МН.Ч. = щяхме да хленчим
| БЪД.ВР. В МИН., 2Л., ЕД.Ч. = щеше да хленчиш
| БЪД.ВР. В МИН., 2Л., МН.Ч. = щяхте да хленчите
| БЪД.ВР. В МИН., 3Л., ЕД.Ч. = щеше да хленчи
| БЪД.ВР. В МИН., 3Л., МН.Ч. = щяха да хленчат
| БЪД.ПРЕД.ВР. В МИН., 1Л., ЕД.Ч., М.Р. = щях да съм хленчил
| БЪД.ПРЕД.ВР. В МИН., 1Л., ЕД.Ч., Ж.Р. = щях да съм хленчила
| БЪД.ПРЕД.ВР. В МИН., 1Л., ЕД.Ч., СР.Р. = щях да съм хленчило
| БЪД.ПРЕД.ВР. В МИН., 1Л., МН.Ч. = щяхме да сме хленчили
| БЪД.ПРЕД.ВР. В МИН., 2Л., ЕД.Ч., М.Р. = щеше да си хленчил
| БЪД.ПРЕД.ВР. В МИН., 2Л., ЕД.Ч., Ж.Р. = щеше да си хленчила
| БЪД.ПРЕД.ВР. В МИН., 2Л., ЕД.Ч., СР.Р. = щеше да си хленчило
| БЪД.ПРЕД.ВР. В МИН., 2Л., МН.Ч. = щяхте да сте хленчили
| БЪД.ПРЕД.ВР. В МИН., 3Л., ЕД.Ч., М.Р. = щеше да е хленчил
| БЪД.ПРЕД.ВР. В МИН., 3Л., ЕД.Ч., Ж.Р. = щеше да е хленчила
| БЪД.ПРЕД.ВР. В МИН., 3Л., ЕД.Ч., СР.Р. = щеше да е хленчило
| БЪД.ПРЕД.ВР. В МИН., 3Л., МН.Ч. = щяха да са хленчили
| ПР.НАКЛ., СЕГ.ВР., 1Л., ЕД.Ч., М.Р. = хленчел съм
| ПР.НАКЛ., СЕГ.ВР., 1Л., ЕД.Ч., Ж.Р. = хленчела съм
| ПР.НАКЛ., СЕГ.ВР., 1Л., ЕД.Ч., СР.Р. = хленчело съм
| ПР.НАКЛ., СЕГ.ВР., 1Л., МН.Ч. = хленчели сме
| ПР.НАКЛ., СЕГ.ВР., 2Л., ЕД.Ч., М.Р. = хленчел си
| ПР.НАКЛ., СЕГ.ВР., 2Л., ЕД.Ч., Ж.Р. = хленчела си
| ПР.НАКЛ., СЕГ.ВР., 2Л., ЕД.Ч., СР.Р. = хленчело си
| ПР.НАКЛ., СЕГ.ВР., 2Л., МН.Ч. = хленчели сте
| ПР.НАКЛ., СЕГ.ВР., 3Л., ЕД.Ч., М.Р. = хленчел (е)
| ПР.НАКЛ., СЕГ.ВР., 3Л., ЕД.Ч., Ж.Р. = хленчела (е)
| ПР.НАКЛ., СЕГ.ВР., 3Л., ЕД.Ч., СР.Р. = хленчело (е)
| ПР.НАКЛ., СЕГ.ВР., 3Л., МН.Ч. = хленчели (са)
| ПР.НАКЛ., МИН.СВ.ВР., 1Л., ЕД.Ч., М.Р. = хленчил съм
| ПР.НАКЛ., МИН.СВ.ВР., 1Л., ЕД.Ч., Ж.Р. = хленчила съм
| ПР.НАКЛ., МИН.СВ.ВР., 1Л., ЕД.Ч., СР.Р. = хленчило съм
| ПР.НАКЛ., МИН.СВ.ВР., 1Л., МН.Ч. = хленчили сме
| ПР.НАКЛ., МИН.СВ.ВР., 2Л., ЕД.Ч., М.Р. = хленчил си
| ПР.НАКЛ., МИН.СВ.ВР., 2Л., ЕД.Ч., Ж.Р. = хленчила си
| ПР.НАКЛ., МИН.СВ.ВР., 2Л., ЕД.Ч., СР.Р. = хленчило си
| ПР.НАКЛ., МИН.СВ.ВР., 2Л., МН.Ч. = хленчили сте
| ПР.НАКЛ., МИН.СВ.ВР., 3Л., ЕД.Ч., М.Р. = хленчил (е)
| ПР.НАКЛ., МИН.СВ.ВР., 3Л., ЕД.Ч., Ж.Р. = хленчила (е)
| ПР.НАКЛ., МИН.СВ.ВР., 3Л., ЕД.Ч., СР.Р. = хленчило (е)
| ПР.НАКЛ., МИН.СВ.ВР., 3Л., МН.Ч. = хленчили (са)
| ПР.НАКЛ., МИН.НЕОПР.ВР., 1Л., ЕД.Ч., М.Р. = бил съм хленчил
| ПР.НАКЛ., МИН.НЕОПР.ВР., 1Л., ЕД.Ч., Ж.Р. = била съм хленчила
| ПР.НАКЛ., МИН.НЕОПР.ВР., 1Л., ЕД.Ч., СР.Р. = било съм хленчило
| ПР.НАКЛ., МИН.НЕОПР.ВР., 1Л., МН.Ч. = били сме хленчили
| ПР.НАКЛ., МИН.НЕОПР.ВР., 2Л., ЕД.Ч., М.Р. = бил си хленчил
| ПР.НАКЛ., МИН.НЕОПР.ВР., 2Л., ЕД.Ч., Ж.Р. = била си хленчила
| ПР.НАКЛ., МИН.НЕОПР.ВР., 2Л., ЕД.Ч., СР.Р. = било си хленчило
| ПР.НАКЛ., МИН.НЕОПР.ВР., 2Л., МН.Ч. = били сте хленчили
| ПР.НАКЛ., МИН.НЕОПР.ВР., 3Л., ЕД.Ч., М.Р. = бил (е) хленчил
| ПР.НАКЛ., МИН.НЕОПР.ВР., 3Л., ЕД.Ч., Ж.Р. = била (е) хленчила
| ПР.НАКЛ., МИН.НЕОПР.ВР., 3Л., ЕД.Ч., СР.Р. = било (е) хленчило
| ПР.НАКЛ., МИН.НЕОПР.ВР., 3Л., МН.Ч. = били (са) хленчили
| ПР.НАКЛ., БЪД.ВР., 1Л., ЕД.Ч., М.Р. = щял съм да хленча
| ПР.НАКЛ., БЪД.ВР., 1Л., ЕД.Ч., Ж.Р. = щяла съм да хленча
| ПР.НАКЛ., БЪД.ВР., 1Л., ЕД.Ч., СР.Р. = щяло съм да хленча
| ПР.НАКЛ., БЪД.ВР., 1Л., МН.Ч. = щели сме да хленчим
| ПР.НАКЛ., БЪД.ВР., 2Л., ЕД.Ч., М.Р. = щял си да хленчиш
| ПР.НАКЛ., БЪД.ВР., 2Л., ЕД.Ч., Ж.Р. = щяла си да хленчиш
| ПР.НАКЛ., БЪД.ВР., 2Л., ЕД.Ч., СР.Р. = щяло си да хленчиш
| ПР.НАКЛ., БЪД.ВР., 2Л., МН.Ч. = щели сте да хленчите
| ПР.НАКЛ., БЪД.ВР., 3Л., ЕД.Ч., М.Р. = щял (е) да хленчи
| ПР.НАКЛ., БЪД.ВР., 3Л., ЕД.Ч., Ж.Р. = щяла (е) да хленчи
| ПР.НАКЛ., БЪД.ВР., 3Л., ЕД.Ч., СР.Р. = щяло (е) да хленчи
| ПР.НАКЛ., БЪД.ВР., 3Л., МН.Ч. = щели (са) да хленчат
| ПР.НАКЛ., БЪД.ПРЕД.ВР., 1Л., ЕД.Ч., М.Р. = щял съм да съм хленчил
| ПР.НАКЛ., БЪД.ПРЕД.ВР., 1Л., ЕД.Ч., Ж.Р. = щяла съм да съм хленчила
| ПР.НАКЛ., БЪД.ПРЕД.ВР., 1Л., ЕД.Ч., СР.Р. = щяло съм да съм хленчило
| ПР.НАКЛ., БЪД.ПРЕД.ВР., 1Л., МН.Ч. = щели сме да сме хленчили
| ПР.НАКЛ., БЪД.ПРЕД.ВР., 2Л., ЕД.Ч., М.Р. = щял си да си хленчил
| ПР.НАКЛ., БЪД.ПРЕД.ВР., 2Л., ЕД.Ч., Ж.Р. = щяла си да си хленчила
| ПР.НАКЛ., БЪД.ПРЕД.ВР., 2Л., ЕД.Ч., СР.Р. = щяло си да си хленчило
| ПР.НАКЛ., БЪД.ПРЕД.ВР., 2Л., МН.Ч. = щели сте да сте хленчили
| ПР.НАКЛ., БЪД.ПРЕД.ВР., 3Л., ЕД.Ч., М.Р. = щял (е) да е хленчил
| ПР.НАКЛ., БЪД.ПРЕД.ВР., 3Л., ЕД.Ч., Ж.Р. = щяла (е) да е хленчила
| ПР.НАКЛ., БЪД.ПРЕД.ВР., 3Л., ЕД.Ч., СР.Р. = щяло (е) да е хленчило
| ПР.НАКЛ., БЪД.ПРЕД.ВР., 3Л., МН.Ч. = щели (са) да са хленчили
| УСЛОВНО НАКЛОНЕНИЕ, 1Л., ЕД.Ч., М.Р. = бих хленчил
| УСЛОВНО НАКЛОНЕНИЕ, 1Л., ЕД.Ч., Ж.Р. = бих хленчила
| УСЛОВНО НАКЛОНЕНИЕ, 1Л., ЕД.Ч., СР.Р. = бих хленчило
| УСЛОВНО НАКЛОНЕНИЕ, 1Л., МН.Ч. = бихме хленчили
| УСЛОВНО НАКЛОНЕНИЕ, 2Л., ЕД.Ч., М.Р. = би хленчил
| УСЛОВНО НАКЛОНЕНИЕ, 2Л., ЕД.Ч., Ж.Р. = би хленчила
| УСЛОВНО НАКЛОНЕНИЕ, 2Л., ЕД.Ч., СР.Р. = би хленчило
| УСЛОВНО НАКЛОНЕНИЕ, 2Л., МН.Ч. = бихте хленчили
| УСЛОВНО НАКЛОНЕНИЕ, 3Л., ЕД.Ч., М.Р. = би хленчил
| УСЛОВНО НАКЛОНЕНИЕ, 3Л., ЕД.Ч., Ж.Р. = би хленчила
| УСЛОВНО НАКЛОНЕНИЕ, 3Л., ЕД.Ч., СР.Р. = би хленчило
| УСЛОВНО НАКЛОНЕНИЕ, 3Л., МН.Ч. = биха хленчили
| ПОВЕЛИТЕЛНО НАКЛОНЕНИЕ, ЕД.Ч. = хлен·чи
| ПОВЕЛИТЕЛНО НАКЛОНЕНИЕ, МН.Ч. = хлен·че·те
| МИН.СТРАД.ПРИЧ. М.Р. = хлен·чен
| МИН.СТРАД.ПРИЧ. М.Р. НЕПЪЛЕН ЧЛЕН = хлен·че·ния
| МИН.СТРАД.ПРИЧ. М.Р. ПЪЛЕН ЧЛЕН = хлен·че·ни·ят
| МИН.СТРАД.ПРИЧ. Ж.Р. = хлен·че·на
| МИН.СТРАД.ПРИЧ. Ж.Р. ЧЛЕН = хлен·че·на·та
| МИН.СТРАД.ПРИЧ. СР.Р. = хлен·че·но
| МИН.СТРАД.ПРИЧ. СР.Р. ЧЛЕН = хлен·че·но·то
| МИН.СТРАД.ПРИЧ. МН.Ч. = хлен·че·ни
| МИН.СТРАД.ПРИЧ. МН.Ч. ЧЛЕН = хлен·че·ни·те
| МИН.ДЕЯТ.СВ.ПРИЧ. М.Р. = хлен·чил
| МИН.ДЕЯТ.СВ.ПРИЧ. М.Р. НЕПЪЛЕН ЧЛЕН = хлен·чи·лия
| МИН.ДЕЯТ.СВ.ПРИЧ. М.Р. ПЪЛЕН ЧЛЕН = хлен·чи·ли·ят
| МИН.ДЕЯТ.СВ.ПРИЧ. Ж.Р. = хлен·чи·ла
| МИН.ДЕЯТ.СВ.ПРИЧ. Ж.Р. ЧЛЕН = хлен·чи·ла·та
| МИН.ДЕЯТ.СВ.ПРИЧ. СР.Р. = хлен·чи·ло
| МИН.ДЕЯТ.СВ.ПРИЧ. СР.Р. ЧЛЕН = хлен·чи·ло·то
| МИН.ДЕЯТ.СВ.ПРИЧ. МН.Ч. = хлен·чи·ли
| МИН.ДЕЯТ.СВ.ПРИЧ. МН.Ч. ЧЛЕН = хлен·чи·ли·те
| МИН.ДЕЯТ.НЕСВ.ПРИЧ. М.Р. = хлен·чел
| МИН.ДЕЯТ.НЕСВ.ПРИЧ. М.Р. НЕПЪЛЕН ЧЛЕН = хлен·че·лия
| МИН.ДЕЯТ.НЕСВ.ПРИЧ. М.Р. ПЪЛЕН ЧЛЕН = хлен·че·ли·ят
| МИН.ДЕЯТ.НЕСВ.ПРИЧ. Ж.Р. = хлен·че·ла
| МИН.ДЕЯТ.НЕСВ.ПРИЧ. Ж.Р. ЧЛЕН = хлен·че·ла·та
| МИН.ДЕЯТ.НЕСВ.ПРИЧ. СР.Р. = хлен·че·ло
| МИН.ДЕЯТ.НЕСВ.ПРИЧ. СР.Р. ЧЛЕН = хлен·че·ло·то
| МИН.ДЕЯТ.НЕСВ.ПРИЧ. МН.Ч. = хлен·че·ли
| МИН.ДЕЯТ.НЕСВ.ПРИЧ. МН.Ч. ЧЛЕН = хлен·че·ли·те
| СЕГ.ДЕЯТ.ПРИЧ. М.Р. = хлен·чещ
| СЕГ.ДЕЯТ.ПРИЧ. М.Р. НЕПЪЛЕН ЧЛЕН = хлен·че·щия
| СЕГ.ДЕЯТ.ПРИЧ. М.Р. ПЪЛЕН ЧЛЕН = хлен·че·щи·ят
| СЕГ.ДЕЯТ.ПРИЧ. Ж.Р. = хлен·че·ща
| СЕГ.ДЕЯТ.ПРИЧ. Ж.Р. ЧЛЕН = хлен·че·ща·та
| СЕГ.ДЕЯТ.ПРИЧ. СР.Р. = хлен·че·що
| СЕГ.ДЕЯТ.ПРИЧ. СР.Р. ЧЛЕН = хлен·че·що·то
| СЕГ.ДЕЯТ.ПРИЧ. МН.Ч. = хлен·че·щи
| СЕГ.ДЕЯТ.ПРИЧ. МН.Ч. ЧЛЕН = хлен·че·щи·те
| ДЕЕПРИЧАСТИЕ = хлен·чей·ки
| СКРИТИ ПРЕПРАТКИ = 
[[хленча]],
[[хленчиш]],
[[хленчи]],
[[хленчим]],
[[хленчите]],
[[хленчат]],
[[хленчих]],
[[хленчихме]],
[[хленчихте]],
[[хленчиха]],
[[хленчех]],
[[хленчеше]],
[[хленчехме]],
[[хленчехте]],
[[хленчеха]],
[[хленчете]],
[[хленчил]],
[[хленчилия]],
[[хленчилият]],
[[хленчила]],
[[хленчилата]],
[[хленчило]],
[[хленчилото]],
[[хленчили]],
[[хленчилите]],
[[хленчел]],
[[хленчелия]],
[[хленчелият]],
[[хленчела]],
[[хленчелата]],
[[хленчело]],
[[хленчелото]],
[[хленчели]],
[[хленчелите]],
[[хленчен]],
[[хленчения]],
[[хленченият]],
[[хленчена]],
[[хленчената]],
[[хленчено]],
[[хленченото]],
[[хленчени]],
[[хленчените]],
[[хленчещ]],
[[хленчещия]],
[[хленчещият]],
[[хленчеща]],
[[хленчещата]],
[[хленчещо]],
[[хленчещото]],
[[хленчещи]],
[[хленчещите]],
[[хленчейки]],
[[хленчил съм]],
[[хленчила съм]],
[[хленчило съм]],
[[хленчили сме]],
[[хленчил си]],
[[хленчила си]],
[[хленчило си]],
[[хленчили сте]],
[[хленчил е]],
[[хленчила е]],
[[хленчило е]],
[[хленчили са]],
[[бях хленчил]],
[[бях хленчила]],
[[бях хленчило]],
[[бяхме хленчили]],
[[беше хленчил]],
[[беше хленчила]],
[[беше хленчило]],
[[бяхте хленчили]],
[[бяха хленчили]],
[[ще хленча]],
[[ще хленчим]],
[[ще хленчиш]],
[[ще хленчите]],
[[ще хленчи]],
[[ще хленчат]],
[[ще съм хленчил]],
[[ще съм хленчила]],
[[ще съм хленчило]],
[[ще сме хленчили]],
[[ще си хленчил]],
[[ще си хленчила]],
[[ще си хленчило]],
[[ще сте хленчили]],
[[ще е хленчил]],
[[ще е хленчила]],
[[ще е хленчило]],
[[ще са хленчили]],
[[щях да хленча]],
[[щяхме да хленчим]],
[[щеше да хленчиш]],
[[щяхте да хленчите]],
[[щеше да хленчи]],
[[щяха да хленчат]],
[[щях да съм хленчил]],
[[щях да съм хленчила]],
[[щях да съм хленчило]],
[[щяхме да сме хленчили]],
[[щеше да си хленчил]],
[[щеше да си хленчила]],
[[щеше да си хленчило]],
[[щяхте да сте хленчили]],
[[щеше да е хленчил]],
[[щеше да е хленчила]],
[[щеше да е хленчило]],
[[щяха да са хленчили]],
[[хленчел съм]],
[[хленчела съм]],
[[хленчело съм]],
[[хленчели сме]],
[[хленчел си]],
[[хленчела си]],
[[хленчело си]],
[[хленчели сте]],
[[хленчел е]],
[[хленчела е]],
[[хленчело е]],
[[хленчели са]],
[[бил съм хленчил]],
[[била съм хленчила]],
[[било съм хленчило]],
[[били сме хленчили]],
[[бил си хленчил]],
[[била си хленчила]],
[[било си хленчило]],
[[били сте хленчили]],
[[бил е хленчил]],
[[била е хленчила]],
[[било е хленчило]],
[[били са хленчили]],
[[щял съм да хленча]],
[[щяла съм да хленча]],
[[щяло съм да хленча]],
[[щели сме да хленчим]],
[[щял си да хленчиш]],
[[щяла си да хленчиш]],
[[щяло си да хленчиш]],
[[щели сте да хленчите]],
[[щял да хленчи]],
[[щяла да хленчи]],
[[щяло да хленчи]],
[[щели да хленчат]],
[[щял е да хленчи]],
[[щяла е да хленчи]],
[[щяло е да хленчи]],
[[щели са да хленчат]],
[[щял съм да съм хленчил]],
[[щяла съм да съм хленчила]],
[[щяло съм да съм хленчило]],
[[щели сме да сме хленчили]],
[[щял си да си хленчил]],
[[щяла си да си хленчила]],
[[щяло си да си хленчило]],
[[щели сте да сте хленчили]],
[[щял да е хленчил]],
[[щяла да е хленчила]],
[[щяло да е хленчило]],
[[щели да са хленчили]],
[[щял е да е хленчил]],
[[щяла е да е хленчила]],
[[щяло е да е хленчило]],
[[щели са да са хленчили]],
[[бих хленчил]],
[[бих хленчила]],
[[бих хленчило]],
[[бихме хленчили]],
[[би хленчил]],
[[би хленчила]],
[[би хленчило]],
[[бихте хленчили]],
[[биха хленчили]],
}}</text>
      <sha1>02gph0zs9d08mo920v25dwett4wby46</sha1>
    </revision>
  </page>
  <page>
    <title>Шаблон:Словоформи/хлипам</title>
    <ns>10</ns>
    <id>568450</id>
    <revision>
      <id>600430</id>
      <timestamp>2005-05-12T11:29:47Z</timestamp>
      <contributor>
        <username>Bgbot</username>
        <id>83</id>
      </contributor>
      <comment>Борислав: Шаблон със словоформи</comment>
      <model>wikitext</model>
      <format>text/x-wiki</format>
      <text bytes="19112" xml:space="preserve">{{Шаблон:Словоформи/Глагол|
  ОСНОВНА ФОРМА = хлипам
| СЕГ.ВР., 1Л., ЕД.Ч. = хли·пам
| СЕГ.ВР., 1Л., МН.Ч. = хли·па·ме
| СЕГ.ВР., 2Л., ЕД.Ч. = хли·паш
| СЕГ.ВР., 2Л., МН.Ч. = хли·па·те
| СЕГ.ВР., 3Л., ЕД.Ч. = хли·па
| СЕГ.ВР., 3Л., МН.Ч. = хли·пат
| МИН.СВ.ВР., 1Л., ЕД.Ч. = хли·пах
| МИН.СВ.ВР., 1Л., МН.Ч. = хли·пах·ме
| МИН.СВ.ВР., 2Л., ЕД.Ч. = хли·па
| МИН.СВ.ВР., 2Л., МН.Ч. = хли·пах·те
| МИН.СВ.ВР., 3Л., ЕД.Ч. = хли·па
| МИН.СВ.ВР., 3Л., МН.Ч. = хли·па·ха
| МИН.НЕСВ.ВР., 1Л., ЕД.Ч. = хли·пах
| МИН.НЕСВ.ВР., 1Л., МН.Ч. = хли·пах·ме
| МИН.НЕСВ.ВР., 2Л., ЕД.Ч. = хли·па·ше
| МИН.НЕСВ.ВР., 2Л., МН.Ч. = хли·пах·те
| МИН.НЕСВ.ВР., 3Л., ЕД.Ч. = хли·па·ше
| МИН.НЕСВ.ВР., 3Л., МН.Ч. = хли·па·ха
| МИН.НЕОПР.ВР., 1Л., ЕД.Ч., М.Р. = хлипал съм
| МИН.НЕОПР.ВР., 1Л., ЕД.Ч., Ж.Р. = хлипала съм
| МИН.НЕОПР.ВР., 1Л., ЕД.Ч., СР.Р. = хлипало съм
| МИН.НЕОПР.ВР., 1Л., МН.Ч. = хлипали сме
| МИН.НЕОПР.ВР., 2Л., ЕД.Ч., М.Р. = хлипал си
| МИН.НЕОПР.ВР., 2Л., ЕД.Ч., Ж.Р. = хлипала си
| МИН.НЕОПР.ВР., 2Л., ЕД.Ч., СР.Р. = хлипало си
| МИН.НЕОПР.ВР., 2Л., МН.Ч. = хлипали сте
| МИН.НЕОПР.ВР., 3Л., ЕД.Ч., М.Р. = хлипал е
| МИН.НЕОПР.ВР., 3Л., ЕД.Ч., Ж.Р. = хлипала е
| МИН.НЕОПР.ВР., 3Л., ЕД.Ч., СР.Р. = хлипало е
| МИН.НЕОПР.ВР., 3Л., МН.Ч. = хлипали са
| МИН.ПРЕД.ВР., 1Л., ЕД.Ч., М.Р. = бях хлипал
| МИН.ПРЕД.ВР., 1Л., ЕД.Ч., Ж.Р. = бях хлипала
| МИН.ПРЕД.ВР., 1Л., ЕД.Ч., СР.Р. = бях хлипало
| МИН.ПРЕД.ВР., 1Л., МН.Ч. = бяхме хлипали
| МИН.ПРЕД.ВР., 2Л., ЕД.Ч., М.Р. = беше хлипал
| МИН.ПРЕД.ВР., 2Л., ЕД.Ч., Ж.Р. = беше хлипала
| МИН.ПРЕД.ВР., 2Л., ЕД.Ч., СР.Р. = беше хлипало
| МИН.ПРЕД.ВР., 2Л., МН.Ч. = бяхте хлипали
| МИН.ПРЕД.ВР., 3Л., ЕД.Ч., М.Р. = беше хлипал
| МИН.ПРЕД.ВР., 3Л., ЕД.Ч., Ж.Р. = беше хлипала
| МИН.ПРЕД.ВР., 3Л., ЕД.Ч., СР.Р. = беше хлипало
| МИН.ПРЕД.ВР., 3Л., МН.Ч. = бяха хлипали
| БЪД.ВР., 1Л., ЕД.Ч. = ще хлипам
| БЪД.ВР., 1Л., МН.Ч. = ще хлипаме
| БЪД.ВР., 2Л., ЕД.Ч. = ще хлипаш
| БЪД.ВР., 2Л., МН.Ч. = ще хлипате
| БЪД.ВР., 3Л., ЕД.Ч. = ще хлипа
| БЪД.ВР., 3Л., МН.Ч. = ще хлипат
| БЪД.ПРЕД.ВР., 1Л., ЕД.Ч., М.Р. = ще съм хлипал
| БЪД.ПРЕД.ВР., 1Л., ЕД.Ч., Ж.Р. = ще съм хлипала
| БЪД.ПРЕД.ВР., 1Л., ЕД.Ч., СР.Р. = ще съм хлипало
| БЪД.ПРЕД.ВР., 1Л., МН.Ч. = ще сме хлипали
| БЪД.ПРЕД.ВР., 2Л., ЕД.Ч., М.Р. = ще си хлипал
| БЪД.ПРЕД.ВР., 2Л., ЕД.Ч., Ж.Р. = ще си хлипала
| БЪД.ПРЕД.ВР., 2Л., ЕД.Ч., СР.Р. = ще си хлипало
| БЪД.ПРЕД.ВР., 2Л., МН.Ч. = ще сте хлипали
| БЪД.ПРЕД.ВР., 3Л., ЕД.Ч., М.Р. = ще е хлипал
| БЪД.ПРЕД.ВР., 3Л., ЕД.Ч., Ж.Р. = ще е хлипала
| БЪД.ПРЕД.ВР., 3Л., ЕД.Ч., СР.Р. = ще е хлипало
| БЪД.ПРЕД.ВР., 3Л., МН.Ч. = ще са хлипали
| БЪД.ВР. В МИН., 1Л., ЕД.Ч. = щях да хлипам
| БЪД.ВР. В МИН., 1Л., МН.Ч. = щяхме да хлипаме
| БЪД.ВР. В МИН., 2Л., ЕД.Ч. = щеше да хлипаш
| БЪД.ВР. В МИН., 2Л., МН.Ч. = щяхте да хлипате
| БЪД.ВР. В МИН., 3Л., ЕД.Ч. = щеше да хлипа
| БЪД.ВР. В МИН., 3Л., МН.Ч. = щяха да хлипат
| БЪД.ПРЕД.ВР. В МИН., 1Л., ЕД.Ч., М.Р. = щях да съм хлипал
| БЪД.ПРЕД.ВР. В МИН., 1Л., ЕД.Ч., Ж.Р. = щях да съм хлипала
| БЪД.ПРЕД.ВР. В МИН., 1Л., ЕД.Ч., СР.Р. = щях да съм хлипало
| БЪД.ПРЕД.ВР. В МИН., 1Л., МН.Ч. = щяхме да сме хлипали
| БЪД.ПРЕД.ВР. В МИН., 2Л., ЕД.Ч., М.Р. = щеше да си хлипал
| БЪД.ПРЕД.ВР. В МИН., 2Л., ЕД.Ч., Ж.Р. = щеше да си хлипала
| БЪД.ПРЕД.ВР. В МИН., 2Л., ЕД.Ч., СР.Р. = щеше да си хлипало
| БЪД.ПРЕД.ВР. В МИН., 2Л., МН.Ч. = щяхте да сте хлипали
| БЪД.ПРЕД.ВР. В МИН., 3Л., ЕД.Ч., М.Р. = щеше да е хлипал
| БЪД.ПРЕД.ВР. В МИН., 3Л., ЕД.Ч., Ж.Р. = щеше да е хлипала
| БЪД.ПРЕД.ВР. В МИН., 3Л., ЕД.Ч., СР.Р. = щеше да е хлипало
| БЪД.ПРЕД.ВР. В МИН., 3Л., МН.Ч. = щяха да са хлипали
| ПР.НАКЛ., СЕГ.ВР., 1Л., ЕД.Ч., М.Р. = хлипал съм
| ПР.НАКЛ., СЕГ.ВР., 1Л., ЕД.Ч., Ж.Р. = хлипала съм
| ПР.НАКЛ., СЕГ.ВР., 1Л., ЕД.Ч., СР.Р. = хлипало съм
| ПР.НАКЛ., СЕГ.ВР., 1Л., МН.Ч. = хлипали сме
| ПР.НАКЛ., СЕГ.ВР., 2Л., ЕД.Ч., М.Р. = хлипал си
| ПР.НАКЛ., СЕГ.ВР., 2Л., ЕД.Ч., Ж.Р. = хлипала си
| ПР.НАКЛ., СЕГ.ВР., 2Л., ЕД.Ч., СР.Р. = хлипало си
| ПР.НАКЛ., СЕГ.ВР., 2Л., МН.Ч. = хлипали сте
| ПР.НАКЛ., СЕГ.ВР., 3Л., ЕД.Ч., М.Р. = хлипал (е)
| ПР.НАКЛ., СЕГ.ВР., 3Л., ЕД.Ч., Ж.Р. = хлипала (е)
| ПР.НАКЛ., СЕГ.ВР., 3Л., ЕД.Ч., СР.Р. = хлипало (е)
| ПР.НАКЛ., СЕГ.ВР., 3Л., МН.Ч. = хлипали (са)
| ПР.НАКЛ., МИН.СВ.ВР., 1Л., ЕД.Ч., М.Р. = хлипал съм
| ПР.НАКЛ., МИН.СВ.ВР., 1Л., ЕД.Ч., Ж.Р. = хлипала съм
| ПР.НАКЛ., МИН.СВ.ВР., 1Л., ЕД.Ч., СР.Р. = хлипало съм
| ПР.НАКЛ., МИН.СВ.ВР., 1Л., МН.Ч. = хлипали сме
| ПР.НАКЛ., МИН.СВ.ВР., 2Л., ЕД.Ч., М.Р. = хлипал си
| ПР.НАКЛ., МИН.СВ.ВР., 2Л., ЕД.Ч., Ж.Р. = хлипала си
| ПР.НАКЛ., МИН.СВ.ВР., 2Л., ЕД.Ч., СР.Р. = хлипало си
| ПР.НАКЛ., МИН.СВ.ВР., 2Л., МН.Ч. = хлипали сте
| ПР.НАКЛ., МИН.СВ.ВР., 3Л., ЕД.Ч., М.Р. = хлипал (е)
| ПР.НАКЛ., МИН.СВ.ВР., 3Л., ЕД.Ч., Ж.Р. = хлипала (е)
| ПР.НАКЛ., МИН.СВ.ВР., 3Л., ЕД.Ч., СР.Р. = хлипало (е)
| ПР.НАКЛ., МИН.СВ.ВР., 3Л., МН.Ч. = хлипали (са)
| ПР.НАКЛ., МИН.НЕОПР.ВР., 1Л., ЕД.Ч., М.Р. = бил съм хлипал
| ПР.НАКЛ., МИН.НЕОПР.ВР., 1Л., ЕД.Ч., Ж.Р. = била съм хлипала
| ПР.НАКЛ., МИН.НЕОПР.ВР., 1Л., ЕД.Ч., СР.Р. = било съм хлипало
| ПР.НАКЛ., МИН.НЕОПР.ВР., 1Л., МН.Ч. = били сме хлипали
| ПР.НАКЛ., МИН.НЕОПР.ВР., 2Л., ЕД.Ч., М.Р. = бил си хлипал
| ПР.НАКЛ., МИН.НЕОПР.ВР., 2Л., ЕД.Ч., Ж.Р. = била си хлипала
| ПР.НАКЛ., МИН.НЕОПР.ВР., 2Л., ЕД.Ч., СР.Р. = било си хлипало
| ПР.НАКЛ., МИН.НЕОПР.ВР., 2Л., МН.Ч. = били сте хлипали
| ПР.НАКЛ., МИН.НЕОПР.ВР., 3Л., ЕД.Ч., М.Р. = бил (е) хлипал
| ПР.НАКЛ., МИН.НЕОПР.ВР., 3Л., ЕД.Ч., Ж.Р. = била (е) хлипала
| ПР.НАКЛ., МИН.НЕОПР.ВР., 3Л., ЕД.Ч., СР.Р. = било (е) хлипало
| ПР.НАКЛ., МИН.НЕОПР.ВР., 3Л., МН.Ч. = били (са) хлипали
| ПР.НАКЛ., БЪД.ВР., 1Л., ЕД.Ч., М.Р. = щял съм да хлипам
| ПР.НАКЛ., БЪД.ВР., 1Л., ЕД.Ч., Ж.Р. = щяла съм да хлипам
| ПР.НАКЛ., БЪД.ВР., 1Л., ЕД.Ч., СР.Р. = щяло съм да хлипам
| ПР.НАКЛ., БЪД.ВР., 1Л., МН.Ч. = щели сме да хлипаме
| ПР.НАКЛ., БЪД.ВР., 2Л., ЕД.Ч., М.Р. = щял си да хлипаш
| ПР.НАКЛ., БЪД.ВР., 2Л., ЕД.Ч., Ж.Р. = щяла си да хлипаш
| ПР.НАКЛ., БЪД.ВР., 2Л., ЕД.Ч., СР.Р. = щяло си да хлипаш
| ПР.НАКЛ., БЪД.ВР., 2Л., МН.Ч. = щели сте да хлипате
| ПР.НАКЛ., БЪД.ВР., 3Л., ЕД.Ч., М.Р. = щял (е) да хлипа
| ПР.НАКЛ., БЪД.ВР., 3Л., ЕД.Ч., Ж.Р. = щяла (е) да хлипа
| ПР.НАКЛ., БЪД.ВР., 3Л., ЕД.Ч., СР.Р. = щяло (е) да хлипа
| ПР.НАКЛ., БЪД.ВР., 3Л., МН.Ч. = щели (са) да хлипат
| ПР.НАКЛ., БЪД.ПРЕД.ВР., 1Л., ЕД.Ч., М.Р. = щял съм да съм хлипал
| ПР.НАКЛ., БЪД.ПРЕД.ВР., 1Л., ЕД.Ч., Ж.Р. = щяла съм да съм хлипала
| ПР.НАКЛ., БЪД.ПРЕД.ВР., 1Л., ЕД.Ч., СР.Р. = щяло съм да съм хлипало
| ПР.НАКЛ., БЪД.ПРЕД.ВР., 1Л., МН.Ч. = щели сме да сме хлипали
| ПР.НАКЛ., БЪД.ПРЕД.ВР., 2Л., ЕД.Ч., М.Р. = щял си да си хлипал
| ПР.НАКЛ., БЪД.ПРЕД.ВР., 2Л., ЕД.Ч., Ж.Р. = щяла си да си хлипала
| ПР.НАКЛ., БЪД.ПРЕД.ВР., 2Л., ЕД.Ч., СР.Р. = щяло си да си хлипало
| ПР.НАКЛ., БЪД.ПРЕД.ВР., 2Л., МН.Ч. = щели сте да сте хлипали
| ПР.НАКЛ., БЪД.ПРЕД.ВР., 3Л., ЕД.Ч., М.Р. = щял (е) да е хлипал
| ПР.НАКЛ., БЪД.ПРЕД.ВР., 3Л., ЕД.Ч., Ж.Р. = щяла (е) да е хлипала
| ПР.НАКЛ., БЪД.ПРЕД.ВР., 3Л., ЕД.Ч., СР.Р. = щяло (е) да е хлипало
| ПР.НАКЛ., БЪД.ПРЕД.ВР., 3Л., МН.Ч. = щели (са) да са хлипали
| УСЛОВНО НАКЛОНЕНИЕ, 1Л., ЕД.Ч., М.Р. = бих хлипал
| УСЛОВНО НАКЛОНЕНИЕ, 1Л., ЕД.Ч., Ж.Р. = бих хлипала
| УСЛОВНО НАКЛОНЕНИЕ, 1Л., ЕД.Ч., СР.Р. = бих хлипало
| УСЛОВНО НАКЛОНЕНИЕ, 1Л., МН.Ч. = бихме хлипали
| УСЛОВНО НАКЛОНЕНИЕ, 2Л., ЕД.Ч., М.Р. = би хлипал
| УСЛОВНО НАКЛОНЕНИЕ, 2Л., ЕД.Ч., Ж.Р. = би хлипала
| УСЛОВНО НАКЛОНЕНИЕ, 2Л., ЕД.Ч., СР.Р. = би хлипало
| УСЛОВНО НАКЛОНЕНИЕ, 2Л., МН.Ч. = бихте хлипали
| УСЛОВНО НАКЛОНЕНИЕ, 3Л., ЕД.Ч., М.Р. = би хлипал
| УСЛОВНО НАКЛОНЕНИЕ, 3Л., ЕД.Ч., Ж.Р. = би хлипала
| УСЛОВНО НАКЛОНЕНИЕ, 3Л., ЕД.Ч., СР.Р. = би хлипало
| УСЛОВНО НАКЛОНЕНИЕ, 3Л., МН.Ч. = биха хлипали
| ПОВЕЛИТЕЛНО НАКЛОНЕНИЕ, ЕД.Ч. = хли·пай
| ПОВЕЛИТЕЛНО НАКЛОНЕНИЕ, МН.Ч. = хли·пай·те
| МИН.СТРАД.ПРИЧ. М.Р. = хли·пан
| МИН.СТРАД.ПРИЧ. М.Р. НЕПЪЛЕН ЧЛЕН = хли·па·ния
| МИН.СТРАД.ПРИЧ. М.Р. ПЪЛЕН ЧЛЕН = хли·па·ни·ят
| МИН.СТРАД.ПРИЧ. Ж.Р. = хли·па·на
| МИН.СТРАД.ПРИЧ. Ж.Р. ЧЛЕН = хли·па·на·та
| МИН.СТРАД.ПРИЧ. СР.Р. = хли·па·но
| МИН.СТРАД.ПРИЧ. СР.Р. ЧЛЕН = хли·па·но·то
| МИН.СТРАД.ПРИЧ. МН.Ч. = хли·па·ни
| МИН.СТРАД.ПРИЧ. МН.Ч. ЧЛЕН = хли·па·ни·те
| МИН.ДЕЯТ.СВ.ПРИЧ. М.Р. = хли·пал
| МИН.ДЕЯТ.СВ.ПРИЧ. М.Р. НЕПЪЛЕН ЧЛЕН = хли·па·лия
| МИН.ДЕЯТ.СВ.ПРИЧ. М.Р. ПЪЛЕН ЧЛЕН = хли·па·ли·ят
| МИН.ДЕЯТ.СВ.ПРИЧ. Ж.Р. = хли·па·ла
| МИН.ДЕЯТ.СВ.ПРИЧ. Ж.Р. ЧЛЕН = хли·па·ла·та
| МИН.ДЕЯТ.СВ.ПРИЧ. СР.Р. = хли·па·ло
| МИН.ДЕЯТ.СВ.ПРИЧ. СР.Р. ЧЛЕН = хли·па·ло·то
| МИН.ДЕЯТ.СВ.ПРИЧ. МН.Ч. = хли·па·ли
| МИН.ДЕЯТ.СВ.ПРИЧ. МН.Ч. ЧЛЕН = хли·па·ли·те
| МИН.ДЕЯТ.НЕСВ.ПРИЧ. М.Р. = хли·пал
| МИН.ДЕЯТ.НЕСВ.ПРИЧ. М.Р. НЕПЪЛЕН ЧЛЕН = хли·па·лия
| МИН.ДЕЯТ.НЕСВ.ПРИЧ. М.Р. ПЪЛЕН ЧЛЕН = хли·па·ли·ят
| МИН.ДЕЯТ.НЕСВ.ПРИЧ. Ж.Р. = хли·па·ла
| МИН.ДЕЯТ.НЕСВ.ПРИЧ. Ж.Р. ЧЛЕН = хли·па·ла·та
| МИН.ДЕЯТ.НЕСВ.ПРИЧ. СР.Р. = хли·па·ло
| МИН.ДЕЯТ.НЕСВ.ПРИЧ. СР.Р. ЧЛЕН = хли·па·ло·то
| МИН.ДЕЯТ.НЕСВ.ПРИЧ. МН.Ч. = хли·па·ли
| МИН.ДЕЯТ.НЕСВ.ПРИЧ. МН.Ч. ЧЛЕН = хли·па·ли·те
| СЕГ.ДЕЯТ.ПРИЧ. М.Р. = хли·пащ
| СЕГ.ДЕЯТ.ПРИЧ. М.Р. НЕПЪЛЕН ЧЛЕН = хли·па·щия
| СЕГ.ДЕЯТ.ПРИЧ. М.Р. ПЪЛЕН ЧЛЕН = хли·па·щи·ят
| СЕГ.ДЕЯТ.ПРИЧ. Ж.Р. = хли·па·ща
| СЕГ.ДЕЯТ.ПРИЧ. Ж.Р. ЧЛЕН = хли·па·ща·та
| СЕГ.ДЕЯТ.ПРИЧ. СР.Р. = хли·па·що
| СЕГ.ДЕЯТ.ПРИЧ. СР.Р. ЧЛЕН = хли·па·що·то
| СЕГ.ДЕЯТ.ПРИЧ. МН.Ч. = хли·па·щи
| СЕГ.ДЕЯТ.ПРИЧ. МН.Ч. ЧЛЕН = хли·па·щи·те
| ДЕЕПРИЧАСТИЕ = хли·пай·ки
| СКРИТИ ПРЕПРАТКИ = 
[[хлипам]],
[[хлипаш]],
[[хлипа]],
[[хлипаме]],
[[хлипате]],
[[хлипат]],
[[хлипах]],
[[хлипахме]],
[[хлипахте]],
[[хлипаха]],
[[хлипаше]],
[[хлипай]],
[[хлипайте]],
[[хлипал]],
[[хлипалия]],
[[хлипалият]],
[[хлипала]],
[[хлипалата]],
[[хлипало]],
[[хлипалото]],
[[хлипали]],
[[хлипалите]],
[[хлипан]],
[[хлипания]],
[[хлипаният]],
[[хлипана]],
[[хлипаната]],
[[хлипано]],
[[хлипаното]],
[[хлипани]],
[[хлипаните]],
[[хлипащ]],
[[хлипащия]],
[[хлипащият]],
[[хлипаща]],
[[хлипащата]],
[[хлипащо]],
[[хлипащото]],
[[хлипащи]],
[[хлипащите]],
[[хлипайки]],
[[хлипал съм]],
[[хлипала съм]],
[[хлипало съм]],
[[хлипали сме]],
[[хлипал си]],
[[хлипала си]],
[[хлипало си]],
[[хлипали сте]],
[[хлипал е]],
[[хлипала е]],
[[хлипало е]],
[[хлипали са]],
[[бях хлипал]],
[[бях хлипала]],
[[бях хлипало]],
[[бяхме хлипали]],
[[беше хлипал]],
[[беше хлипала]],
[[беше хлипало]],
[[бяхте хлипали]],
[[бяха хлипали]],
[[ще хлипам]],
[[ще хлипаме]],
[[ще хлипаш]],
[[ще хлипате]],
[[ще хлипа]],
[[ще хлипат]],
[[ще съм хлипал]],
[[ще съм хлипала]],
[[ще съм хлипало]],
[[ще сме хлипали]],
[[ще си хлипал]],
[[ще си хлипала]],
[[ще си хлипало]],
[[ще сте хлипали]],
[[ще е хлипал]],
[[ще е хлипала]],
[[ще е хлипало]],
[[ще са хлипали]],
[[щях да хлипам]],
[[щяхме да хлипаме]],
[[щеше да хлипаш]],
[[щяхте да хлипате]],
[[щеше да хлипа]],
[[щяха да хлипат]],
[[щях да съм хлипал]],
[[щях да съм хлипала]],
[[щях да съм хлипало]],
[[щяхме да сме хлипали]],
[[щеше да си хлипал]],
[[щеше да си хлипала]],
[[щеше да си хлипало]],
[[щяхте да сте хлипали]],
[[щеше да е хлипал]],
[[щеше да е хлипала]],
[[щеше да е хлипало]],
[[щяха да са хлипали]],
[[бил съм хлипал]],
[[била съм хлипала]],
[[било съм хлипало]],
[[били сме хлипали]],
[[бил си хлипал]],
[[била си хлипала]],
[[било си хлипало]],
[[били сте хлипали]],
[[бил е хлипал]],
[[била е хлипала]],
[[било е хлипало]],
[[били са хлипали]],
[[щял съм да хлипам]],
[[щяла съм да хлипам]],
[[щяло съм да хлипам]],
[[щели сме да хлипаме]],
[[щял си да хлипаш]],
[[щяла си да хлипаш]],
[[щяло си да хлипаш]],
[[щели сте да хлипате]],
[[щял да хлипа]],
[[щяла да хлипа]],
[[щяло да хлипа]],
[[щели да хлипат]],
[[щял е да хлипа]],
[[щяла е да хлипа]],
[[щяло е да хлипа]],
[[щели са да хлипат]],
[[щял съм да съм хлипал]],
[[щяла съм да съм хлипала]],
[[щяло съм да съм хлипало]],
[[щели сме да сме хлипали]],
[[щял си да си хлипал]],
[[щяла си да си хлипала]],
[[щяло си да си хлипало]],
[[щели сте да сте хлипали]],
[[щял да е хлипал]],
[[щяла да е хлипала]],
[[щяло да е хлипало]],
[[щели да са хлипали]],
[[щял е да е хлипал]],
[[щяла е да е хлипала]],
[[щяло е да е хлипало]],
[[щели са да са хлипали]],
[[бих хлипал]],
[[бих хлипала]],
[[бих хлипало]],
[[бихме хлипали]],
[[би хлипал]],
[[би хлипала]],
[[би хлипало]],
[[бихте хлипали]],
[[биха хлипали]],
}}</text>
      <sha1>4uq83ilswy6pygb0wow4yq3gxcankh2</sha1>
    </revision>
  </page>
  <page>
    <title>Шаблон:Словоформи/хлопам</title>
    <ns>10</ns>
    <id>568466</id>
    <revision>
      <id>600446</id>
      <timestamp>2005-05-12T11:30:13Z</timestamp>
      <contributor>
        <username>Bgbot</username>
        <id>83</id>
      </contributor>
      <comment>Борислав: Шаблон със словоформи</comment>
      <model>wikitext</model>
      <format>text/x-wiki</format>
      <text bytes="19112" xml:space="preserve">{{Шаблон:Словоформи/Глагол|
  ОСНОВНА ФОРМА = хлопам
| СЕГ.ВР., 1Л., ЕД.Ч. = хло·пам
| СЕГ.ВР., 1Л., МН.Ч. = хло·па·ме
| СЕГ.ВР., 2Л., ЕД.Ч. = хло·паш
| СЕГ.ВР., 2Л., МН.Ч. = хло·па·те
| СЕГ.ВР., 3Л., ЕД.Ч. = хло·па
| СЕГ.ВР., 3Л., МН.Ч. = хло·пат
| МИН.СВ.ВР., 1Л., ЕД.Ч. = хло·пах
| МИН.СВ.ВР., 1Л., МН.Ч. = хло·пах·ме
| МИН.СВ.ВР., 2Л., ЕД.Ч. = хло·па
| МИН.СВ.ВР., 2Л., МН.Ч. = хло·пах·те
| МИН.СВ.ВР., 3Л., ЕД.Ч. = хло·па
| МИН.СВ.ВР., 3Л., МН.Ч. = хло·па·ха
| МИН.НЕСВ.ВР., 1Л., ЕД.Ч. = хло·пах
| МИН.НЕСВ.ВР., 1Л., МН.Ч. = хло·пах·ме
| МИН.НЕСВ.ВР., 2Л., ЕД.Ч. = хло·па·ше
| МИН.НЕСВ.ВР., 2Л., МН.Ч. = хло·пах·те
| МИН.НЕСВ.ВР., 3Л., ЕД.Ч. = хло·па·ше
| МИН.НЕСВ.ВР., 3Л., МН.Ч. = хло·па·ха
| МИН.НЕОПР.ВР., 1Л., ЕД.Ч., М.Р. = хлопал съм
| МИН.НЕОПР.ВР., 1Л., ЕД.Ч., Ж.Р. = хлопала съм
| МИН.НЕОПР.ВР., 1Л., ЕД.Ч., СР.Р. = хлопало съм
| МИН.НЕОПР.ВР., 1Л., МН.Ч. = хлопали сме
| МИН.НЕОПР.ВР., 2Л., ЕД.Ч., М.Р. = хлопал си
| МИН.НЕОПР.ВР., 2Л., ЕД.Ч., Ж.Р. = хлопала си
| МИН.НЕОПР.ВР., 2Л., ЕД.Ч., СР.Р. = хлопало си
| МИН.НЕОПР.ВР., 2Л., МН.Ч. = хлопали сте
| МИН.НЕОПР.ВР., 3Л., ЕД.Ч., М.Р. = хлопал е
| МИН.НЕОПР.ВР., 3Л., ЕД.Ч., Ж.Р. = хлопала е
| МИН.НЕОПР.ВР., 3Л., ЕД.Ч., СР.Р. = хлопало е
| МИН.НЕОПР.ВР., 3Л., МН.Ч. = хлопали са
| МИН.ПРЕД.ВР., 1Л., ЕД.Ч., М.Р. = бях хлопал
| МИН.ПРЕД.ВР., 1Л., ЕД.Ч., Ж.Р. = бях хлопала
| МИН.ПРЕД.ВР., 1Л., ЕД.Ч., СР.Р. = бях хлопало
| МИН.ПРЕД.ВР., 1Л., МН.Ч. = бяхме хлопали
| МИН.ПРЕД.ВР., 2Л., ЕД.Ч., М.Р. = беше хлопал
| МИН.ПРЕД.ВР., 2Л., ЕД.Ч., Ж.Р. = беше хлопала
| МИН.ПРЕД.ВР., 2Л., ЕД.Ч., СР.Р. = беше хлопало
| МИН.ПРЕД.ВР., 2Л., МН.Ч. = бяхте хлопали
| МИН.ПРЕД.ВР., 3Л., ЕД.Ч., М.Р. = беше хлопал
| МИН.ПРЕД.ВР., 3Л., ЕД.Ч., Ж.Р. = беше хлопала
| МИН.ПРЕД.ВР., 3Л., ЕД.Ч., СР.Р. = беше хлопало
| МИН.ПРЕД.ВР., 3Л., МН.Ч. = бяха хлопали
| БЪД.ВР., 1Л., ЕД.Ч. = ще хлопам
| БЪД.ВР., 1Л., МН.Ч. = ще хлопаме
| БЪД.ВР., 2Л., ЕД.Ч. = ще хлопаш
| БЪД.ВР., 2Л., МН.Ч. = ще хлопате
| БЪД.ВР., 3Л., ЕД.Ч. = ще хлопа
| БЪД.ВР., 3Л., МН.Ч. = ще хлопат
| БЪД.ПРЕД.ВР., 1Л., ЕД.Ч., М.Р. = ще съм хлопал
| БЪД.ПРЕД.ВР., 1Л., ЕД.Ч., Ж.Р. = ще съм хлопала
| БЪД.ПРЕД.ВР., 1Л., ЕД.Ч., СР.Р. = ще съм хлопало
| БЪД.ПРЕД.ВР., 1Л., МН.Ч. = ще сме хлопали
| БЪД.ПРЕД.ВР., 2Л., ЕД.Ч., М.Р. = ще си хлопал
| БЪД.ПРЕД.ВР., 2Л., ЕД.Ч., Ж.Р. = ще си хлопала
| БЪД.ПРЕД.ВР., 2Л., ЕД.Ч., СР.Р. = ще си хлопало
| БЪД.ПРЕД.ВР., 2Л., МН.Ч. = ще сте хлопали
| БЪД.ПРЕД.ВР., 3Л., ЕД.Ч., М.Р. = ще е хлопал
| БЪД.ПРЕД.ВР., 3Л., ЕД.Ч., Ж.Р. = ще е хлопала
| БЪД.ПРЕД.ВР., 3Л., ЕД.Ч., СР.Р. = ще е хлопало
| БЪД.ПРЕД.ВР., 3Л., МН.Ч. = ще са хлопали
| БЪД.ВР. В МИН., 1Л., ЕД.Ч. = щях да хлопам
| БЪД.ВР. В МИН., 1Л., МН.Ч. = щяхме да хлопаме
| БЪД.ВР. В МИН., 2Л., ЕД.Ч. = щеше да хлопаш
| БЪД.ВР. В МИН., 2Л., МН.Ч. = щяхте да хлопате
| БЪД.ВР. В МИН., 3Л., ЕД.Ч. = щеше да хлопа
| БЪД.ВР. В МИН., 3Л., МН.Ч. = щяха да хлопат
| БЪД.ПРЕД.ВР. В МИН., 1Л., ЕД.Ч., М.Р. = щях да съм хлопал
| БЪД.ПРЕД.ВР. В МИН., 1Л., ЕД.Ч., Ж.Р. = щях да съм хлопала
| БЪД.ПРЕД.ВР. В МИН., 1Л., ЕД.Ч., СР.Р. = щях да съм хлопало
| БЪД.ПРЕД.ВР. В МИН., 1Л., МН.Ч. = щяхме да сме хлопали
| БЪД.ПРЕД.ВР. В МИН., 2Л., ЕД.Ч., М.Р. = щеше да си хлопал
| БЪД.ПРЕД.ВР. В МИН., 2Л., ЕД.Ч., Ж.Р. = щеше да си хлопала
| БЪД.ПРЕД.ВР. В МИН., 2Л., ЕД.Ч., СР.Р. = щеше да си хлопало
| БЪД.ПРЕД.ВР. В МИН., 2Л., МН.Ч. = щяхте да сте хлопали
| БЪД.ПРЕД.ВР. В МИН., 3Л., ЕД.Ч., М.Р. = щеше да е хлопал
| БЪД.ПРЕД.ВР. В МИН., 3Л., ЕД.Ч., Ж.Р. = щеше да е хлопала
| БЪД.ПРЕД.ВР. В МИН., 3Л., ЕД.Ч., СР.Р. = щеше да е хлопало
| БЪД.ПРЕД.ВР. В МИН., 3Л., МН.Ч. = щяха да са хлопали
| ПР.НАКЛ., СЕГ.ВР., 1Л., ЕД.Ч., М.Р. = хлопал съм
| ПР.НАКЛ., СЕГ.ВР., 1Л., ЕД.Ч., Ж.Р. = хлопала съм
| ПР.НАКЛ., СЕГ.ВР., 1Л., ЕД.Ч., СР.Р. = хлопало съм
| ПР.НАКЛ., СЕГ.ВР., 1Л., МН.Ч. = хлопали сме
| ПР.НАКЛ., СЕГ.ВР., 2Л., ЕД.Ч., М.Р. = хлопал си
| ПР.НАКЛ., СЕГ.ВР., 2Л., ЕД.Ч., Ж.Р. = хлопала си
| ПР.НАКЛ., СЕГ.ВР., 2Л., ЕД.Ч., СР.Р. = хлопало си
| ПР.НАКЛ., СЕГ.ВР., 2Л., МН.Ч. = хлопали сте
| ПР.НАКЛ., СЕГ.ВР., 3Л., ЕД.Ч., М.Р. = хлопал (е)
| ПР.НАКЛ., СЕГ.ВР., 3Л., ЕД.Ч., Ж.Р. = хлопала (е)
| ПР.НАКЛ., СЕГ.ВР., 3Л., ЕД.Ч., СР.Р. = хлопало (е)
| ПР.НАКЛ., СЕГ.ВР., 3Л., МН.Ч. = хлопали (са)
| ПР.НАКЛ., МИН.СВ.ВР., 1Л., ЕД.Ч., М.Р. = хлопал съм
| ПР.НАКЛ., МИН.СВ.ВР., 1Л., ЕД.Ч., Ж.Р. = хлопала съм
| ПР.НАКЛ., МИН.СВ.ВР., 1Л., ЕД.Ч., СР.Р. = хлопало съм
| ПР.НАКЛ., МИН.СВ.ВР., 1Л., МН.Ч. = хлопали сме
| ПР.НАКЛ., МИН.СВ.ВР., 2Л., ЕД.Ч., М.Р. = хлопал си
| ПР.НАКЛ., МИН.СВ.ВР., 2Л., ЕД.Ч., Ж.Р. = хлопала си
| ПР.НАКЛ., МИН.СВ.ВР., 2Л., ЕД.Ч., СР.Р. = хлопало си
| ПР.НАКЛ., МИН.СВ.ВР., 2Л., МН.Ч. = хлопали сте
| ПР.НАКЛ., МИН.СВ.ВР., 3Л., ЕД.Ч., М.Р. = хлопал (е)
| ПР.НАКЛ., МИН.СВ.ВР., 3Л., ЕД.Ч., Ж.Р. = хлопала (е)
| ПР.НАКЛ., МИН.СВ.ВР., 3Л., ЕД.Ч., СР.Р. = хлопало (е)
| ПР.НАКЛ., МИН.СВ.ВР., 3Л., МН.Ч. = хлопали (са)
| ПР.НАКЛ., МИН.НЕОПР.ВР., 1Л., ЕД.Ч., М.Р. = бил съм хлопал
| ПР.НАКЛ., МИН.НЕОПР.ВР., 1Л., ЕД.Ч., Ж.Р. = била съм хлопала
| ПР.НАКЛ., МИН.НЕОПР.ВР., 1Л., ЕД.Ч., СР.Р. = било съм хлопало
| ПР.НАКЛ., МИН.НЕОПР.ВР., 1Л., МН.Ч. = били сме хлопали
| ПР.НАКЛ., МИН.НЕОПР.ВР., 2Л., ЕД.Ч., М.Р. = бил си хлопал
| ПР.НАКЛ., МИН.НЕОПР.ВР., 2Л., ЕД.Ч., Ж.Р. = била си хлопала
| ПР.НАКЛ., МИН.НЕОПР.ВР., 2Л., ЕД.Ч., СР.Р. = било си хлопало
| ПР.НАКЛ., МИН.НЕОПР.ВР., 2Л., МН.Ч. = били сте хлопали
| ПР.НАКЛ., МИН.НЕОПР.ВР., 3Л., ЕД.Ч., М.Р. = бил (е) хлопал
| ПР.НАКЛ., МИН.НЕОПР.ВР., 3Л., ЕД.Ч., Ж.Р. = била (е) хлопала
| ПР.НАКЛ., МИН.НЕОПР.ВР., 3Л., ЕД.Ч., СР.Р. = било (е) хлопало
| ПР.НАКЛ., МИН.НЕОПР.ВР., 3Л., МН.Ч. = били (са) хлопали
| ПР.НАКЛ., БЪД.ВР., 1Л., ЕД.Ч., М.Р. = щял съм да хлопам
| ПР.НАКЛ., БЪД.ВР., 1Л., ЕД.Ч., Ж.Р. = щяла съм да хлопам
| ПР.НАКЛ., БЪД.ВР., 1Л., ЕД.Ч., СР.Р. = щяло съм да хлопам
| ПР.НАКЛ., БЪД.ВР., 1Л., МН.Ч. = щели сме да хлопаме
| ПР.НАКЛ., БЪД.ВР., 2Л., ЕД.Ч., М.Р. = щял си да хлопаш
| ПР.НАКЛ., БЪД.ВР., 2Л., ЕД.Ч., Ж.Р. = щяла си да хлопаш
| ПР.НАКЛ., БЪД.ВР., 2Л., ЕД.Ч., СР.Р. = щяло си да хлопаш
| ПР.НАКЛ., БЪД.ВР., 2Л., МН.Ч. = щели сте да хлопате
| ПР.НАКЛ., БЪД.ВР., 3Л., ЕД.Ч., М.Р. = щял (е) да хлопа
| ПР.НАКЛ., БЪД.ВР., 3Л., ЕД.Ч., Ж.Р. = щяла (е) да хлопа
| ПР.НАКЛ., БЪД.ВР., 3Л., ЕД.Ч., СР.Р. = щяло (е) да хлопа
| ПР.НАКЛ., БЪД.ВР., 3Л., МН.Ч. = щели (са) да хлопат
| ПР.НАКЛ., БЪД.ПРЕД.ВР., 1Л., ЕД.Ч., М.Р. = щял съм да съм хлопал
| ПР.НАКЛ., БЪД.ПРЕД.ВР., 1Л., ЕД.Ч., Ж.Р. = щяла съм да съм хлопала
| ПР.НАКЛ., БЪД.ПРЕД.ВР., 1Л., ЕД.Ч., СР.Р. = щяло съм да съм хлопало
| ПР.НАКЛ., БЪД.ПРЕД.ВР., 1Л., МН.Ч. = щели сме да сме хлопали
| ПР.НАКЛ., БЪД.ПРЕД.ВР., 2Л., ЕД.Ч., М.Р. = щял си да си хлопал
| ПР.НАКЛ., БЪД.ПРЕД.ВР., 2Л., ЕД.Ч., Ж.Р. = щяла си да си хлопала
| ПР.НАКЛ., БЪД.ПРЕД.ВР., 2Л., ЕД.Ч., СР.Р. = щяло си да си хлопало
| ПР.НАКЛ., БЪД.ПРЕД.ВР., 2Л., МН.Ч. = щели сте да сте хлопали
| ПР.НАКЛ., БЪД.ПРЕД.ВР., 3Л., ЕД.Ч., М.Р. = щял (е) да е хлопал
| ПР.НАКЛ., БЪД.ПРЕД.ВР., 3Л., ЕД.Ч., Ж.Р. = щяла (е) да е хлопала
| ПР.НАКЛ., БЪД.ПРЕД.ВР., 3Л., ЕД.Ч., СР.Р. = щяло (е) да е хлопало
| ПР.НАКЛ., БЪД.ПРЕД.ВР., 3Л., МН.Ч. = щели (са) да са хлопали
| УСЛОВНО НАКЛОНЕНИЕ, 1Л., ЕД.Ч., М.Р. = бих хлопал
| УСЛОВНО НАКЛОНЕНИЕ, 1Л., ЕД.Ч., Ж.Р. = бих хлопала
| УСЛОВНО НАКЛОНЕНИЕ, 1Л., ЕД.Ч., СР.Р. = бих хлопало
| УСЛОВНО НАКЛОНЕНИЕ, 1Л., МН.Ч. = бихме хлопали
| УСЛОВНО НАКЛОНЕНИЕ, 2Л., ЕД.Ч., М.Р. = би хлопал
| УСЛОВНО НАКЛОНЕНИЕ, 2Л., ЕД.Ч., Ж.Р. = би хлопала
| УСЛОВНО НАКЛОНЕНИЕ, 2Л., ЕД.Ч., СР.Р. = би хлопало
| УСЛОВНО НАКЛОНЕНИЕ, 2Л., МН.Ч. = бихте хлопали
| УСЛОВНО НАКЛОНЕНИЕ, 3Л., ЕД.Ч., М.Р. = би хлопал
| УСЛОВНО НАКЛОНЕНИЕ, 3Л., ЕД.Ч., Ж.Р. = би хлопала
| УСЛОВНО НАКЛОНЕНИЕ, 3Л., ЕД.Ч., СР.Р. = би хлопало
| УСЛОВНО НАКЛОНЕНИЕ, 3Л., МН.Ч. = биха хлопали
| ПОВЕЛИТЕЛНО НАКЛОНЕНИЕ, ЕД.Ч. = хло·пай
| ПОВЕЛИТЕЛНО НАКЛОНЕНИЕ, МН.Ч. = хло·пай·те
| МИН.СТРАД.ПРИЧ. М.Р. = хло·пан
| МИН.СТРАД.ПРИЧ. М.Р. НЕПЪЛЕН ЧЛЕН = хло·па·ния
| МИН.СТРАД.ПРИЧ. М.Р. ПЪЛЕН ЧЛЕН = хло·па·ни·ят
| МИН.СТРАД.ПРИЧ. Ж.Р. = хло·па·на
| МИН.СТРАД.ПРИЧ. Ж.Р. ЧЛЕН = хло·па·на·та
| МИН.СТРАД.ПРИЧ. СР.Р. = хло·па·но
| МИН.СТРАД.ПРИЧ. СР.Р. ЧЛЕН = хло·па·но·то
| МИН.СТРАД.ПРИЧ. МН.Ч. = хло·па·ни
| МИН.СТРАД.ПРИЧ. МН.Ч. ЧЛЕН = хло·па·ни·те
| МИН.ДЕЯТ.СВ.ПРИЧ. М.Р. = хло·пал
| МИН.ДЕЯТ.СВ.ПРИЧ. М.Р. НЕПЪЛЕН ЧЛЕН = хло·па·лия
| МИН.ДЕЯТ.СВ.ПРИЧ. М.Р. ПЪЛЕН ЧЛЕН = хло·па·ли·ят
| МИН.ДЕЯТ.СВ.ПРИЧ. Ж.Р. = хло·па·ла
| МИН.ДЕЯТ.СВ.ПРИЧ. Ж.Р. ЧЛЕН = хло·па·ла·та
| МИН.ДЕЯТ.СВ.ПРИЧ. СР.Р. = хло·па·ло
| МИН.ДЕЯТ.СВ.ПРИЧ. СР.Р. ЧЛЕН = хло·па·ло·то
| МИН.ДЕЯТ.СВ.ПРИЧ. МН.Ч. = хло·па·ли
| МИН.ДЕЯТ.СВ.ПРИЧ. МН.Ч. ЧЛЕН = хло·па·ли·те
| МИН.ДЕЯТ.НЕСВ.ПРИЧ. М.Р. = хло·пал
| МИН.ДЕЯТ.НЕСВ.ПРИЧ. М.Р. НЕПЪЛЕН ЧЛЕН = хло·па·лия
| МИН.ДЕЯТ.НЕСВ.ПРИЧ. М.Р. ПЪЛЕН ЧЛЕН = хло·па·ли·ят
| МИН.ДЕЯТ.НЕСВ.ПРИЧ. Ж.Р. = хло·па·ла
| МИН.ДЕЯТ.НЕСВ.ПРИЧ. Ж.Р. ЧЛЕН = хло·па·ла·та
| МИН.ДЕЯТ.НЕСВ.ПРИЧ. СР.Р. = хло·па·ло
| МИН.ДЕЯТ.НЕСВ.ПРИЧ. СР.Р. ЧЛЕН = хло·па·ло·то
| МИН.ДЕЯТ.НЕСВ.ПРИЧ. МН.Ч. = хло·па·ли
| МИН.ДЕЯТ.НЕСВ.ПРИЧ. МН.Ч. ЧЛЕН = хло·па·ли·те
| СЕГ.ДЕЯТ.ПРИЧ. М.Р. = хло·пащ
| СЕГ.ДЕЯТ.ПРИЧ. М.Р. НЕПЪЛЕН ЧЛЕН = хло·па·щия
| СЕГ.ДЕЯТ.ПРИЧ. М.Р. ПЪЛЕН ЧЛЕН = хло·па·щи·ят
| СЕГ.ДЕЯТ.ПРИЧ. Ж.Р. = хло·па·ща
| СЕГ.ДЕЯТ.ПРИЧ. Ж.Р. ЧЛЕН = хло·па·ща·та
| СЕГ.ДЕЯТ.ПРИЧ. СР.Р. = хло·па·що
| СЕГ.ДЕЯТ.ПРИЧ. СР.Р. ЧЛЕН = хло·па·що·то
| СЕГ.ДЕЯТ.ПРИЧ. МН.Ч. = хло·па·щи
| СЕГ.ДЕЯТ.ПРИЧ. МН.Ч. ЧЛЕН = хло·па·щи·те
| ДЕЕПРИЧАСТИЕ = хло·пай·ки
| СКРИТИ ПРЕПРАТКИ = 
[[хлопам]],
[[хлопаш]],
[[хлопа]],
[[хлопаме]],
[[хлопате]],
[[хлопат]],
[[хлопах]],
[[хлопахме]],
[[хлопахте]],
[[хлопаха]],
[[хлопаше]],
[[хлопай]],
[[хлопайте]],
[[хлопал]],
[[хлопалия]],
[[хлопалият]],
[[хлопала]],
[[хлопалата]],
[[хлопало]],
[[хлопалото]],
[[хлопали]],
[[хлопалите]],
[[хлопан]],
[[хлопания]],
[[хлопаният]],
[[хлопана]],
[[хлопаната]],
[[хлопано]],
[[хлопаното]],
[[хлопани]],
[[хлопаните]],
[[хлопащ]],
[[хлопащия]],
[[хлопащият]],
[[хлопаща]],
[[хлопащата]],
[[хлопащо]],
[[хлопащото]],
[[хлопащи]],
[[хлопащите]],
[[хлопайки]],
[[хлопал съм]],
[[хлопала съм]],
[[хлопало съм]],
[[хлопали сме]],
[[хлопал си]],
[[хлопала си]],
[[хлопало си]],
[[хлопали сте]],
[[хлопал е]],
[[хлопала е]],
[[хлопало е]],
[[хлопали са]],
[[бях хлопал]],
[[бях хлопала]],
[[бях хлопало]],
[[бяхме хлопали]],
[[беше хлопал]],
[[беше хлопала]],
[[беше хлопало]],
[[бяхте хлопали]],
[[бяха хлопали]],
[[ще хлопам]],
[[ще хлопаме]],
[[ще хлопаш]],
[[ще хлопате]],
[[ще хлопа]],
[[ще хлопат]],
[[ще съм хлопал]],
[[ще съм хлопала]],
[[ще съм хлопало]],
[[ще сме хлопали]],
[[ще си хлопал]],
[[ще си хлопала]],
[[ще си хлопало]],
[[ще сте хлопали]],
[[ще е хлопал]],
[[ще е хлопала]],
[[ще е хлопало]],
[[ще са хлопали]],
[[щях да хлопам]],
[[щяхме да хлопаме]],
[[щеше да хлопаш]],
[[щяхте да хлопате]],
[[щеше да хлопа]],
[[щяха да хлопат]],
[[щях да съм хлопал]],
[[щях да съм хлопала]],
[[щях да съм хлопало]],
[[щяхме да сме хлопали]],
[[щеше да си хлопал]],
[[щеше да си хлопала]],
[[щеше да си хлопало]],
[[щяхте да сте хлопали]],
[[щеше да е хлопал]],
[[щеше да е хлопала]],
[[щеше да е хлопало]],
[[щяха да са хлопали]],
[[бил съм хлопал]],
[[била съм хлопала]],
[[било съм хлопало]],
[[били сме хлопали]],
[[бил си хлопал]],
[[била си хлопала]],
[[било си хлопало]],
[[били сте хлопали]],
[[бил е хлопал]],
[[била е хлопала]],
[[било е хлопало]],
[[били са хлопали]],
[[щял съм да хлопам]],
[[щяла съм да хлопам]],
[[щяло съм да хлопам]],
[[щели сме да хлопаме]],
[[щял си да хлопаш]],
[[щяла си да хлопаш]],
[[щяло си да хлопаш]],
[[щели сте да хлопате]],
[[щял да хлопа]],
[[щяла да хлопа]],
[[щяло да хлопа]],
[[щели да хлопат]],
[[щял е да хлопа]],
[[щяла е да хлопа]],
[[щяло е да хлопа]],
[[щели са да хлопат]],
[[щял съм да съм хлопал]],
[[щяла съм да съм хлопала]],
[[щяло съм да съм хлопало]],
[[щели сме да сме хлопали]],
[[щял си да си хлопал]],
[[щяла си да си хлопала]],
[[щяло си да си хлопало]],
[[щели сте да сте хлопали]],
[[щял да е хлопал]],
[[щяла да е хлопала]],
[[щяло да е хлопало]],
[[щели да са хлопали]],
[[щял е да е хлопал]],
[[щяла е да е хлопала]],
[[щяло е да е хлопало]],
[[щели са да са хлопали]],
[[бих хлопал]],
[[бих хлопала]],
[[бих хлопало]],
[[бихме хлопали]],
[[би хлопал]],
[[би хлопала]],
[[би хлопало]],
[[бихте хлопали]],
[[биха хлопали]],
}}</text>
      <sha1>393oul6hnw4d0guw2wczj29r2po3xn5</sha1>
    </revision>
  </page>
  <page>
    <title>Шаблон:Словоформи/хлопвам</title>
    <ns>10</ns>
    <id>568477</id>
    <revision>
      <id>600457</id>
      <timestamp>2005-05-12T11:30:28Z</timestamp>
      <contributor>
        <username>Bgbot</username>
        <id>83</id>
      </contributor>
      <comment>Борислав: Шаблон със словоформи</comment>
      <model>wikitext</model>
      <format>text/x-wiki</format>
      <text bytes="19794" xml:space="preserve">{{Шаблон:Словоформи/Глагол|
  ОСНОВНА ФОРМА = хлопвам
| СЕГ.ВР., 1Л., ЕД.Ч. = хлоп·вам
| СЕГ.ВР., 1Л., МН.Ч. = хлоп·ва·ме
| СЕГ.ВР., 2Л., ЕД.Ч. = хлоп·ваш
| СЕГ.ВР., 2Л., МН.Ч. = хлоп·ва·те
| СЕГ.ВР., 3Л., ЕД.Ч. = хлоп·ва
| СЕГ.ВР., 3Л., МН.Ч. = хлоп·ват
| МИН.СВ.ВР., 1Л., ЕД.Ч. = хлоп·вах
| МИН.СВ.ВР., 1Л., МН.Ч. = хлоп·вах·ме
| МИН.СВ.ВР., 2Л., ЕД.Ч. = хлоп·ва
| МИН.СВ.ВР., 2Л., МН.Ч. = хлоп·вах·те
| МИН.СВ.ВР., 3Л., ЕД.Ч. = хлоп·ва
| МИН.СВ.ВР., 3Л., МН.Ч. = хлоп·ва·ха
| МИН.НЕСВ.ВР., 1Л., ЕД.Ч. = хлоп·вах
| МИН.НЕСВ.ВР., 1Л., МН.Ч. = хлоп·вах·ме
| МИН.НЕСВ.ВР., 2Л., ЕД.Ч. = хлоп·ва·ше
| МИН.НЕСВ.ВР., 2Л., МН.Ч. = хлоп·вах·те
| МИН.НЕСВ.ВР., 3Л., ЕД.Ч. = хлоп·ва·ше
| МИН.НЕСВ.ВР., 3Л., МН.Ч. = хлоп·ва·ха
| МИН.НЕОПР.ВР., 1Л., ЕД.Ч., М.Р. = хлопвал съм
| МИН.НЕОПР.ВР., 1Л., ЕД.Ч., Ж.Р. = хлопвала съм
| МИН.НЕОПР.ВР., 1Л., ЕД.Ч., СР.Р. = хлопвало съм
| МИН.НЕОПР.ВР., 1Л., МН.Ч. = хлопвали сме
| МИН.НЕОПР.ВР., 2Л., ЕД.Ч., М.Р. = хлопвал си
| МИН.НЕОПР.ВР., 2Л., ЕД.Ч., Ж.Р. = хлопвала си
| МИН.НЕОПР.ВР., 2Л., ЕД.Ч., СР.Р. = хлопвало си
| МИН.НЕОПР.ВР., 2Л., МН.Ч. = хлопвали сте
| МИН.НЕОПР.ВР., 3Л., ЕД.Ч., М.Р. = хлопвал е
| МИН.НЕОПР.ВР., 3Л., ЕД.Ч., Ж.Р. = хлопвала е
| МИН.НЕОПР.ВР., 3Л., ЕД.Ч., СР.Р. = хлопвало е
| МИН.НЕОПР.ВР., 3Л., МН.Ч. = хлопвали са
| МИН.ПРЕД.ВР., 1Л., ЕД.Ч., М.Р. = бях хлопвал
| МИН.ПРЕД.ВР., 1Л., ЕД.Ч., Ж.Р. = бях хлопвала
| МИН.ПРЕД.ВР., 1Л., ЕД.Ч., СР.Р. = бях хлопвало
| МИН.ПРЕД.ВР., 1Л., МН.Ч. = бяхме хлопвали
| МИН.ПРЕД.ВР., 2Л., ЕД.Ч., М.Р. = беше хлопвал
| МИН.ПРЕД.ВР., 2Л., ЕД.Ч., Ж.Р. = беше хлопвала
| МИН.ПРЕД.ВР., 2Л., ЕД.Ч., СР.Р. = беше хлопвало
| МИН.ПРЕД.ВР., 2Л., МН.Ч. = бяхте хлопвали
| МИН.ПРЕД.ВР., 3Л., ЕД.Ч., М.Р. = беше хлопвал
| МИН.ПРЕД.ВР., 3Л., ЕД.Ч., Ж.Р. = беше хлопвала
| МИН.ПРЕД.ВР., 3Л., ЕД.Ч., СР.Р. = беше хлопвало
| МИН.ПРЕД.ВР., 3Л., МН.Ч. = бяха хлопвали
| БЪД.ВР., 1Л., ЕД.Ч. = ще хлопвам
| БЪД.ВР., 1Л., МН.Ч. = ще хлопваме
| БЪД.ВР., 2Л., ЕД.Ч. = ще хлопваш
| БЪД.ВР., 2Л., МН.Ч. = ще хлопвате
| БЪД.ВР., 3Л., ЕД.Ч. = ще хлопва
| БЪД.ВР., 3Л., МН.Ч. = ще хлопват
| БЪД.ПРЕД.ВР., 1Л., ЕД.Ч., М.Р. = ще съм хлопвал
| БЪД.ПРЕД.ВР., 1Л., ЕД.Ч., Ж.Р. = ще съм хлопвала
| БЪД.ПРЕД.ВР., 1Л., ЕД.Ч., СР.Р. = ще съм хлопвало
| БЪД.ПРЕД.ВР., 1Л., МН.Ч. = ще сме хлопвали
| БЪД.ПРЕД.ВР., 2Л., ЕД.Ч., М.Р. = ще си хлопвал
| БЪД.ПРЕД.ВР., 2Л., ЕД.Ч., Ж.Р. = ще си хлопвала
| БЪД.ПРЕД.ВР., 2Л., ЕД.Ч., СР.Р. = ще си хлопвало
| БЪД.ПРЕД.ВР., 2Л., МН.Ч. = ще сте хлопвали
| БЪД.ПРЕД.ВР., 3Л., ЕД.Ч., М.Р. = ще е хлопвал
| БЪД.ПРЕД.ВР., 3Л., ЕД.Ч., Ж.Р. = ще е хлопвала
| БЪД.ПРЕД.ВР., 3Л., ЕД.Ч., СР.Р. = ще е хлопвало
| БЪД.ПРЕД.ВР., 3Л., МН.Ч. = ще са хлопвали
| БЪД.ВР. В МИН., 1Л., ЕД.Ч. = щях да хлопвам
| БЪД.ВР. В МИН., 1Л., МН.Ч. = щяхме да хлопваме
| БЪД.ВР. В МИН., 2Л., ЕД.Ч. = щеше да хлопваш
| БЪД.ВР. В МИН., 2Л., МН.Ч. = щяхте да хлопвате
| БЪД.ВР. В МИН., 3Л., ЕД.Ч. = щеше да хлопва
| БЪД.ВР. В МИН., 3Л., МН.Ч. = щяха да хлопват
| БЪД.ПРЕД.ВР. В МИН., 1Л., ЕД.Ч., М.Р. = щях да съм хлопвал
| БЪД.ПРЕД.ВР. В МИН., 1Л., ЕД.Ч., Ж.Р. = щях да съм хлопвала
| БЪД.ПРЕД.ВР. В МИН., 1Л., ЕД.Ч., СР.Р. = щях да съм хлопвало
| БЪД.ПРЕД.ВР. В МИН., 1Л., МН.Ч. = щяхме да сме хлопвали
| БЪД.ПРЕД.ВР. В МИН., 2Л., ЕД.Ч., М.Р. = щеше да си хлопвал
| БЪД.ПРЕД.ВР. В МИН., 2Л., ЕД.Ч., Ж.Р. = щеше да си хлопвала
| БЪД.ПРЕД.ВР. В МИН., 2Л., ЕД.Ч., СР.Р. = щеше да си хлопвало
| БЪД.ПРЕД.ВР. В МИН., 2Л., МН.Ч. = щяхте да сте хлопвали
| БЪД.ПРЕД.ВР. В МИН., 3Л., ЕД.Ч., М.Р. = щеше да е хлопвал
| БЪД.ПРЕД.ВР. В МИН., 3Л., ЕД.Ч., Ж.Р. = щеше да е хлопвала
| БЪД.ПРЕД.ВР. В МИН., 3Л., ЕД.Ч., СР.Р. = щеше да е хлопвало
| БЪД.ПРЕД.ВР. В МИН., 3Л., МН.Ч. = щяха да са хлопвали
| ПР.НАКЛ., СЕГ.ВР., 1Л., ЕД.Ч., М.Р. = хлопвал съм
| ПР.НАКЛ., СЕГ.ВР., 1Л., ЕД.Ч., Ж.Р. = хлопвала съм
| ПР.НАКЛ., СЕГ.ВР., 1Л., ЕД.Ч., СР.Р. = хлопвало съм
| ПР.НАКЛ., СЕГ.ВР., 1Л., МН.Ч. = хлопвали сме
| ПР.НАКЛ., СЕГ.ВР., 2Л., ЕД.Ч., М.Р. = хлопвал си
| ПР.НАКЛ., СЕГ.ВР., 2Л., ЕД.Ч., Ж.Р. = хлопвала си
| ПР.НАКЛ., СЕГ.ВР., 2Л., ЕД.Ч., СР.Р. = хлопвало си
| ПР.НАКЛ., СЕГ.ВР., 2Л., МН.Ч. = хлопвали сте
| ПР.НАКЛ., СЕГ.ВР., 3Л., ЕД.Ч., М.Р. = хлопвал (е)
| ПР.НАКЛ., СЕГ.ВР., 3Л., ЕД.Ч., Ж.Р. = хлопвала (е)
| ПР.НАКЛ., СЕГ.ВР., 3Л., ЕД.Ч., СР.Р. = хлопвало (е)
| ПР.НАКЛ., СЕГ.ВР., 3Л., МН.Ч. = хлопвали (са)
| ПР.НАКЛ., МИН.СВ.ВР., 1Л., ЕД.Ч., М.Р. = хлопвал съм
| ПР.НАКЛ., МИН.СВ.ВР., 1Л., ЕД.Ч., Ж.Р. = хлопвала съм
| ПР.НАКЛ., МИН.СВ.ВР., 1Л., ЕД.Ч., СР.Р. = хлопвало съм
| ПР.НАКЛ., МИН.СВ.ВР., 1Л., МН.Ч. = хлопвали сме
| ПР.НАКЛ., МИН.СВ.ВР., 2Л., ЕД.Ч., М.Р. = хлопвал си
| ПР.НАКЛ., МИН.СВ.ВР., 2Л., ЕД.Ч., Ж.Р. = хлопвала си
| ПР.НАКЛ., МИН.СВ.ВР., 2Л., ЕД.Ч., СР.Р. = хлопвало си
| ПР.НАКЛ., МИН.СВ.ВР., 2Л., МН.Ч. = хлопвали сте
| ПР.НАКЛ., МИН.СВ.ВР., 3Л., ЕД.Ч., М.Р. = хлопвал (е)
| ПР.НАКЛ., МИН.СВ.ВР., 3Л., ЕД.Ч., Ж.Р. = хлопвала (е)
| ПР.НАКЛ., МИН.СВ.ВР., 3Л., ЕД.Ч., СР.Р. = хлопвало (е)
| ПР.НАКЛ., МИН.СВ.ВР., 3Л., МН.Ч. = хлопвали (са)
| ПР.НАКЛ., МИН.НЕОПР.ВР., 1Л., ЕД.Ч., М.Р. = бил съм хлопвал
| ПР.НАКЛ., МИН.НЕОПР.ВР., 1Л., ЕД.Ч., Ж.Р. = била съм хлопвала
| ПР.НАКЛ., МИН.НЕОПР.ВР., 1Л., ЕД.Ч., СР.Р. = било съм хлопвало
| ПР.НАКЛ., МИН.НЕОПР.ВР., 1Л., МН.Ч. = били сме хлопвали
| ПР.НАКЛ., МИН.НЕОПР.ВР., 2Л., ЕД.Ч., М.Р. = бил си хлопвал
| ПР.НАКЛ., МИН.НЕОПР.ВР., 2Л., ЕД.Ч., Ж.Р. = била си хлопвала
| ПР.НАКЛ., МИН.НЕОПР.ВР., 2Л., ЕД.Ч., СР.Р. = било си хлопвало
| ПР.НАКЛ., МИН.НЕОПР.ВР., 2Л., МН.Ч. = били сте хлопвали
| ПР.НАКЛ., МИН.НЕОПР.ВР., 3Л., ЕД.Ч., М.Р. = бил (е) хлопвал
| ПР.НАКЛ., МИН.НЕОПР.ВР., 3Л., ЕД.Ч., Ж.Р. = била (е) хлопвала
| ПР.НАКЛ., МИН.НЕОПР.ВР., 3Л., ЕД.Ч., СР.Р. = било (е) хлопвало
| ПР.НАКЛ., МИН.НЕОПР.ВР., 3Л., МН.Ч. = били (са) хлопвали
| ПР.НАКЛ., БЪД.ВР., 1Л., ЕД.Ч., М.Р. = щял съм да хлопвам
| ПР.НАКЛ., БЪД.ВР., 1Л., ЕД.Ч., Ж.Р. = щяла съм да хлопвам
| ПР.НАКЛ., БЪД.ВР., 1Л., ЕД.Ч., СР.Р. = щяло съм да хлопвам
| ПР.НАКЛ., БЪД.ВР., 1Л., МН.Ч. = щели сме да хлопваме
| ПР.НАКЛ., БЪД.ВР., 2Л., ЕД.Ч., М.Р. = щял си да хлопваш
| ПР.НАКЛ., БЪД.ВР., 2Л., ЕД.Ч., Ж.Р. = щяла си да хлопваш
| ПР.НАКЛ., БЪД.ВР., 2Л., ЕД.Ч., СР.Р. = щяло си да хлопваш
| ПР.НАКЛ., БЪД.ВР., 2Л., МН.Ч. = щели сте да хлопвате
| ПР.НАКЛ., БЪД.ВР., 3Л., ЕД.Ч., М.Р. = щял (е) да хлопва
| ПР.НАКЛ., БЪД.ВР., 3Л., ЕД.Ч., Ж.Р. = щяла (е) да хлопва
| ПР.НАКЛ., БЪД.ВР., 3Л., ЕД.Ч., СР.Р. = щяло (е) да хлопва
| ПР.НАКЛ., БЪД.ВР., 3Л., МН.Ч. = щели (са) да хлопват
| ПР.НАКЛ., БЪД.ПРЕД.ВР., 1Л., ЕД.Ч., М.Р. = щял съм да съм хлопвал
| ПР.НАКЛ., БЪД.ПРЕД.ВР., 1Л., ЕД.Ч., Ж.Р. = щяла съм да съм хлопвала
| ПР.НАКЛ., БЪД.ПРЕД.ВР., 1Л., ЕД.Ч., СР.Р. = щяло съм да съм хлопвало
| ПР.НАКЛ., БЪД.ПРЕД.ВР., 1Л., МН.Ч. = щели сме да сме хлопвали
| ПР.НАКЛ., БЪД.ПРЕД.ВР., 2Л., ЕД.Ч., М.Р. = щял си да си хлопвал
| ПР.НАКЛ., БЪД.ПРЕД.ВР., 2Л., ЕД.Ч., Ж.Р. = щяла си да си хлопвала
| ПР.НАКЛ., БЪД.ПРЕД.ВР., 2Л., ЕД.Ч., СР.Р. = щяло си да си хлопвало
| ПР.НАКЛ., БЪД.ПРЕД.ВР., 2Л., МН.Ч. = щели сте да сте хлопвали
| ПР.НАКЛ., БЪД.ПРЕД.ВР., 3Л., ЕД.Ч., М.Р. = щял (е) да е хлопвал
| ПР.НАКЛ., БЪД.ПРЕД.ВР., 3Л., ЕД.Ч., Ж.Р. = щяла (е) да е хлопвала
| ПР.НАКЛ., БЪД.ПРЕД.ВР., 3Л., ЕД.Ч., СР.Р. = щяло (е) да е хлопвало
| ПР.НАКЛ., БЪД.ПРЕД.ВР., 3Л., МН.Ч. = щели (са) да са хлопвали
| УСЛОВНО НАКЛОНЕНИЕ, 1Л., ЕД.Ч., М.Р. = бих хлопвал
| УСЛОВНО НАКЛОНЕНИЕ, 1Л., ЕД.Ч., Ж.Р. = бих хлопвала
| УСЛОВНО НАКЛОНЕНИЕ, 1Л., ЕД.Ч., СР.Р. = бих хлопвало
| УСЛОВНО НАКЛОНЕНИЕ, 1Л., МН.Ч. = бихме хлопвали
| УСЛОВНО НАКЛОНЕНИЕ, 2Л., ЕД.Ч., М.Р. = би хлопвал
| УСЛОВНО НАКЛОНЕНИЕ, 2Л., ЕД.Ч., Ж.Р. = би хлопвала
| УСЛОВНО НАКЛОНЕНИЕ, 2Л., ЕД.Ч., СР.Р. = би хлопвало
| УСЛОВНО НАКЛОНЕНИЕ, 2Л., МН.Ч. = бихте хлопвали
| УСЛОВНО НАКЛОНЕНИЕ, 3Л., ЕД.Ч., М.Р. = би хлопвал
| УСЛОВНО НАКЛОНЕНИЕ, 3Л., ЕД.Ч., Ж.Р. = би хлопвала
| УСЛОВНО НАКЛОНЕНИЕ, 3Л., ЕД.Ч., СР.Р. = би хлопвало
| УСЛОВНО НАКЛОНЕНИЕ, 3Л., МН.Ч. = биха хлопвали
| ПОВЕЛИТЕЛНО НАКЛОНЕНИЕ, ЕД.Ч. = хлоп·вай
| ПОВЕЛИТЕЛНО НАКЛОНЕНИЕ, МН.Ч. = хлоп·вай·те
| МИН.СТРАД.ПРИЧ. М.Р. = хлоп·ван
| МИН.СТРАД.ПРИЧ. М.Р. НЕПЪЛЕН ЧЛЕН = хлоп·ва·ния
| МИН.СТРАД.ПРИЧ. М.Р. ПЪЛЕН ЧЛЕН = хлоп·ва·ни·ят
| МИН.СТРАД.ПРИЧ. Ж.Р. = хлоп·ва·на
| МИН.СТРАД.ПРИЧ. Ж.Р. ЧЛЕН = хлоп·ва·на·та
| МИН.СТРАД.ПРИЧ. СР.Р. = хлоп·ва·но
| МИН.СТРАД.ПРИЧ. СР.Р. ЧЛЕН = хлоп·ва·но·то
| МИН.СТРАД.ПРИЧ. МН.Ч. = хлоп·ва·ни
| МИН.СТРАД.ПРИЧ. МН.Ч. ЧЛЕН = хлоп·ва·ни·те
| МИН.ДЕЯТ.СВ.ПРИЧ. М.Р. = хлоп·вал
| МИН.ДЕЯТ.СВ.ПРИЧ. М.Р. НЕПЪЛЕН ЧЛЕН = хлоп·ва·лия
| МИН.ДЕЯТ.СВ.ПРИЧ. М.Р. ПЪЛЕН ЧЛЕН = хлоп·ва·ли·ят
| МИН.ДЕЯТ.СВ.ПРИЧ. Ж.Р. = хлоп·ва·ла
| МИН.ДЕЯТ.СВ.ПРИЧ. Ж.Р. ЧЛЕН = хлоп·ва·ла·та
| МИН.ДЕЯТ.СВ.ПРИЧ. СР.Р. = хлоп·ва·ло
| МИН.ДЕЯТ.СВ.ПРИЧ. СР.Р. ЧЛЕН = хлоп·ва·ло·то
| МИН.ДЕЯТ.СВ.ПРИЧ. МН.Ч. = хлоп·ва·ли
| МИН.ДЕЯТ.СВ.ПРИЧ. МН.Ч. ЧЛЕН = хлоп·ва·ли·те
| МИН.ДЕЯТ.НЕСВ.ПРИЧ. М.Р. = хлоп·вал
| МИН.ДЕЯТ.НЕСВ.ПРИЧ. М.Р. НЕПЪЛЕН ЧЛЕН = хлоп·ва·лия
| МИН.ДЕЯТ.НЕСВ.ПРИЧ. М.Р. ПЪЛЕН ЧЛЕН = хлоп·ва·ли·ят
| МИН.ДЕЯТ.НЕСВ.ПРИЧ. Ж.Р. = хлоп·ва·ла
| МИН.ДЕЯТ.НЕСВ.ПРИЧ. Ж.Р. ЧЛЕН = хлоп·ва·ла·та
| МИН.ДЕЯТ.НЕСВ.ПРИЧ. СР.Р. = хлоп·ва·ло
| МИН.ДЕЯТ.НЕСВ.ПРИЧ. СР.Р. ЧЛЕН = хлоп·ва·ло·то
| МИН.ДЕЯТ.НЕСВ.ПРИЧ. МН.Ч. = хлоп·ва·ли
| МИН.ДЕЯТ.НЕСВ.ПРИЧ. МН.Ч. ЧЛЕН = хлоп·ва·ли·те
| СЕГ.ДЕЯТ.ПРИЧ. М.Р. = хлоп·ващ
| СЕГ.ДЕЯТ.ПРИЧ. М.Р. НЕПЪЛЕН ЧЛЕН = хлоп·ва·щия
| СЕГ.ДЕЯТ.ПРИЧ. М.Р. ПЪЛЕН ЧЛЕН = хлоп·ва·щи·ят
| СЕГ.ДЕЯТ.ПРИЧ. Ж.Р. = хлоп·ва·ща
| СЕГ.ДЕЯТ.ПРИЧ. Ж.Р. ЧЛЕН = хлоп·ва·ща·та
| СЕГ.ДЕЯТ.ПРИЧ. СР.Р. = хлоп·ва·що
| СЕГ.ДЕЯТ.ПРИЧ. СР.Р. ЧЛЕН = хлоп·ва·що·то
| СЕГ.ДЕЯТ.ПРИЧ. МН.Ч. = хлоп·ва·щи
| СЕГ.ДЕЯТ.ПРИЧ. МН.Ч. ЧЛЕН = хлоп·ва·щи·те
| ДЕЕПРИЧАСТИЕ = хлоп·вай·ки
| СКРИТИ ПРЕПРАТКИ = 
[[хлопвам]],
[[хлопваш]],
[[хлопва]],
[[хлопваме]],
[[хлопвате]],
[[хлопват]],
[[хлопвах]],
[[хлопвахме]],
[[хлопвахте]],
[[хлопваха]],
[[хлопваше]],
[[хлопвай]],
[[хлопвайте]],
[[хлопвал]],
[[хлопвалия]],
[[хлопвалият]],
[[хлопвала]],
[[хлопвалата]],
[[хлопвало]],
[[хлопвалото]],
[[хлопвали]],
[[хлопвалите]],
[[хлопван]],
[[хлопвания]],
[[хлопваният]],
[[хлопвана]],
[[хлопваната]],
[[хлопвано]],
[[хлопваното]],
[[хлопвани]],
[[хлопваните]],
[[хлопващ]],
[[хлопващия]],
[[хлопващият]],
[[хлопваща]],
[[хлопващата]],
[[хлопващо]],
[[хлопващото]],
[[хлопващи]],
[[хлопващите]],
[[хлопвайки]],
[[хлопвал съм]],
[[хлопвала съм]],
[[хлопвало съм]],
[[хлопвали сме]],
[[хлопвал си]],
[[хлопвала си]],
[[хлопвало си]],
[[хлопвали сте]],
[[хлопвал е]],
[[хлопвала е]],
[[хлопвало е]],
[[хлопвали са]],
[[бях хлопвал]],
[[бях хлопвала]],
[[бях хлопвало]],
[[бяхме хлопвали]],
[[беше хлопвал]],
[[беше хлопвала]],
[[беше хлопвало]],
[[бяхте хлопвали]],
[[бяха хлопвали]],
[[ще хлопвам]],
[[ще хлопваме]],
[[ще хлопваш]],
[[ще хлопвате]],
[[ще хлопва]],
[[ще хлопват]],
[[ще съм хлопвал]],
[[ще съм хлопвала]],
[[ще съм хлопвало]],
[[ще сме хлопвали]],
[[ще си хлопвал]],
[[ще си хлопвала]],
[[ще си хлопвало]],
[[ще сте хлопвали]],
[[ще е хлопвал]],
[[ще е хлопвала]],
[[ще е хлопвало]],
[[ще са хлопвали]],
[[щях да хлопвам]],
[[щяхме да хлопваме]],
[[щеше да хлопваш]],
[[щяхте да хлопвате]],
[[щеше да хлопва]],
[[щяха да хлопват]],
[[щях да съм хлопвал]],
[[щях да съм хлопвала]],
[[щях да съм хлопвало]],
[[щяхме да сме хлопвали]],
[[щеше да си хлопвал]],
[[щеше да си хлопвала]],
[[щеше да си хлопвало]],
[[щяхте да сте хлопвали]],
[[щеше да е хлопвал]],
[[щеше да е хлопвала]],
[[щеше да е хлопвало]],
[[щяха да са хлопвали]],
[[бил съм хлопвал]],
[[била съм хлопвала]],
[[било съм хлопвало]],
[[били сме хлопвали]],
[[бил си хлопвал]],
[[била си хлопвала]],
[[било си хлопвало]],
[[били сте хлопвали]],
[[бил е хлопвал]],
[[била е хлопвала]],
[[било е хлопвало]],
[[били са хлопвали]],
[[щял съм да хлопвам]],
[[щяла съм да хлопвам]],
[[щяло съм да хлопвам]],
[[щели сме да хлопваме]],
[[щял си да хлопваш]],
[[щяла си да хлопваш]],
[[щяло си да хлопваш]],
[[щели сте да хлопвате]],
[[щял да хлопва]],
[[щяла да хлопва]],
[[щяло да хлопва]],
[[щели да хлопват]],
[[щял е да хлопва]],
[[щяла е да хлопва]],
[[щяло е да хлопва]],
[[щели са да хлопват]],
[[щял съм да съм хлопвал]],
[[щяла съм да съм хлопвала]],
[[щяло съм да съм хлопвало]],
[[щели сме да сме хлопвали]],
[[щял си да си хлопвал]],
[[щяла си да си хлопвала]],
[[щяло си да си хлопвало]],
[[щели сте да сте хлопвали]],
[[щял да е хлопвал]],
[[щяла да е хлопвала]],
[[щяло да е хлопвало]],
[[щели да са хлопвали]],
[[щял е да е хлопвал]],
[[щяла е да е хлопвала]],
[[щяло е да е хлопвало]],
[[щели са да са хлопвали]],
[[бих хлопвал]],
[[бих хлопвала]],
[[бих хлопвало]],
[[бихме хлопвали]],
[[би хлопвал]],
[[би хлопвала]],
[[би хлопвало]],
[[бихте хлопвали]],
[[биха хлопвали]],
}}</text>
      <sha1>b6yp8l9v9y0gebwt0oaohdoafo14ig9</sha1>
    </revision>
  </page>
  <page>
    <title>Шаблон:Словоформи/хлопна</title>
    <ns>10</ns>
    <id>399379</id>
    <revision>
      <id>431400</id>
      <parentid>10113</parentid>
      <timestamp>2005-05-06T20:08:41Z</timestamp>
      <contributor>
        <username>Bgbot</username>
        <id>83</id>
      </contributor>
      <comment>Борислав: Шаблон със словоформи</comment>
      <model>wikitext</model>
      <format>text/x-wiki</format>
      <text bytes="19894" xml:space="preserve">{{Шаблон:Словоформи/Глагол|
  ОСНОВНА ФОРМА = хлопна
| СЕГ.ВР., 1Л., ЕД.Ч. = хлоп·на
| СЕГ.ВР., 1Л., МН.Ч. = хлоп·нем
| СЕГ.ВР., 2Л., ЕД.Ч. = хлоп·неш
| СЕГ.ВР., 2Л., МН.Ч. = хлоп·не·те
| СЕГ.ВР., 3Л., ЕД.Ч. = хлоп·не
| СЕГ.ВР., 3Л., МН.Ч. = хлоп·нат
| МИН.СВ.ВР., 1Л., ЕД.Ч. = хлоп·нах
| МИН.СВ.ВР., 1Л., МН.Ч. = хлоп·нах·ме
| МИН.СВ.ВР., 2Л., ЕД.Ч. = хлоп·на
| МИН.СВ.ВР., 2Л., МН.Ч. = хлоп·нах·те
| МИН.СВ.ВР., 3Л., ЕД.Ч. = хлоп·на
| МИН.СВ.ВР., 3Л., МН.Ч. = хлоп·на·ха
| МИН.НЕСВ.ВР., 1Л., ЕД.Ч. = хлоп·нех
| МИН.НЕСВ.ВР., 1Л., МН.Ч. = хлоп·нех·ме
| МИН.НЕСВ.ВР., 2Л., ЕД.Ч. = хлоп·не·ше
| МИН.НЕСВ.ВР., 2Л., МН.Ч. = хлоп·нех·те
| МИН.НЕСВ.ВР., 3Л., ЕД.Ч. = хлоп·не·ше
| МИН.НЕСВ.ВР., 3Л., МН.Ч. = хлоп·не·ха
| МИН.НЕОПР.ВР., 1Л., ЕД.Ч., М.Р. = хлопнал съм
| МИН.НЕОПР.ВР., 1Л., ЕД.Ч., Ж.Р. = хлопнала съм
| МИН.НЕОПР.ВР., 1Л., ЕД.Ч., СР.Р. = хлопнало съм
| МИН.НЕОПР.ВР., 1Л., МН.Ч. = хлопнали сме
| МИН.НЕОПР.ВР., 2Л., ЕД.Ч., М.Р. = хлопнал си
| МИН.НЕОПР.ВР., 2Л., ЕД.Ч., Ж.Р. = хлопнала си
| МИН.НЕОПР.ВР., 2Л., ЕД.Ч., СР.Р. = хлопнало си
| МИН.НЕОПР.ВР., 2Л., МН.Ч. = хлопнали сте
| МИН.НЕОПР.ВР., 3Л., ЕД.Ч., М.Р. = хлопнал е
| МИН.НЕОПР.ВР., 3Л., ЕД.Ч., Ж.Р. = хлопнала е
| МИН.НЕОПР.ВР., 3Л., ЕД.Ч., СР.Р. = хлопнало е
| МИН.НЕОПР.ВР., 3Л., МН.Ч. = хлопнали са
| МИН.ПРЕД.ВР., 1Л., ЕД.Ч., М.Р. = бях хлопнал
| МИН.ПРЕД.ВР., 1Л., ЕД.Ч., Ж.Р. = бях хлопнала
| МИН.ПРЕД.ВР., 1Л., ЕД.Ч., СР.Р. = бях хлопнало
| МИН.ПРЕД.ВР., 1Л., МН.Ч. = бяхме хлопнали
| МИН.ПРЕД.ВР., 2Л., ЕД.Ч., М.Р. = беше хлопнал
| МИН.ПРЕД.ВР., 2Л., ЕД.Ч., Ж.Р. = беше хлопнала
| МИН.ПРЕД.ВР., 2Л., ЕД.Ч., СР.Р. = беше хлопнало
| МИН.ПРЕД.ВР., 2Л., МН.Ч. = бяхте хлопнали
| МИН.ПРЕД.ВР., 3Л., ЕД.Ч., М.Р. = беше хлопнал
| МИН.ПРЕД.ВР., 3Л., ЕД.Ч., Ж.Р. = беше хлопнала
| МИН.ПРЕД.ВР., 3Л., ЕД.Ч., СР.Р. = беше хлопнало
| МИН.ПРЕД.ВР., 3Л., МН.Ч. = бяха хлопнали
| БЪД.ВР., 1Л., ЕД.Ч. = ще хлопна
| БЪД.ВР., 1Л., МН.Ч. = ще хлопнем
| БЪД.ВР., 2Л., ЕД.Ч. = ще хлопнеш
| БЪД.ВР., 2Л., МН.Ч. = ще хлопнете
| БЪД.ВР., 3Л., ЕД.Ч. = ще хлопне
| БЪД.ВР., 3Л., МН.Ч. = ще хлопнат
| БЪД.ПРЕД.ВР., 1Л., ЕД.Ч., М.Р. = ще съм хлопнал
| БЪД.ПРЕД.ВР., 1Л., ЕД.Ч., Ж.Р. = ще съм хлопнала
| БЪД.ПРЕД.ВР., 1Л., ЕД.Ч., СР.Р. = ще съм хлопнало
| БЪД.ПРЕД.ВР., 1Л., МН.Ч. = ще сме хлопнали
| БЪД.ПРЕД.ВР., 2Л., ЕД.Ч., М.Р. = ще си хлопнал
| БЪД.ПРЕД.ВР., 2Л., ЕД.Ч., Ж.Р. = ще си хлопнала
| БЪД.ПРЕД.ВР., 2Л., ЕД.Ч., СР.Р. = ще си хлопнало
| БЪД.ПРЕД.ВР., 2Л., МН.Ч. = ще сте хлопнали
| БЪД.ПРЕД.ВР., 3Л., ЕД.Ч., М.Р. = ще е хлопнал
| БЪД.ПРЕД.ВР., 3Л., ЕД.Ч., Ж.Р. = ще е хлопнала
| БЪД.ПРЕД.ВР., 3Л., ЕД.Ч., СР.Р. = ще е хлопнало
| БЪД.ПРЕД.ВР., 3Л., МН.Ч. = ще са хлопнали
| БЪД.ВР. В МИН., 1Л., ЕД.Ч. = щях да хлопна
| БЪД.ВР. В МИН., 1Л., МН.Ч. = щяхме да хлопнем
| БЪД.ВР. В МИН., 2Л., ЕД.Ч. = щеше да хлопнеш
| БЪД.ВР. В МИН., 2Л., МН.Ч. = щяхте да хлопнете
| БЪД.ВР. В МИН., 3Л., ЕД.Ч. = щеше да хлопне
| БЪД.ВР. В МИН., 3Л., МН.Ч. = щяха да хлопнат
| БЪД.ПРЕД.ВР. В МИН., 1Л., ЕД.Ч., М.Р. = щях да съм хлопнал
| БЪД.ПРЕД.ВР. В МИН., 1Л., ЕД.Ч., Ж.Р. = щях да съм хлопнала
| БЪД.ПРЕД.ВР. В МИН., 1Л., ЕД.Ч., СР.Р. = щях да съм хлопнало
| БЪД.ПРЕД.ВР. В МИН., 1Л., МН.Ч. = щяхме да сме хлопнали
| БЪД.ПРЕД.ВР. В МИН., 2Л., ЕД.Ч., М.Р. = щеше да си хлопнал
| БЪД.ПРЕД.ВР. В МИН., 2Л., ЕД.Ч., Ж.Р. = щеше да си хлопнала
| БЪД.ПРЕД.ВР. В МИН., 2Л., ЕД.Ч., СР.Р. = щеше да си хлопнало
| БЪД.ПРЕД.ВР. В МИН., 2Л., МН.Ч. = щяхте да сте хлопнали
| БЪД.ПРЕД.ВР. В МИН., 3Л., ЕД.Ч., М.Р. = щеше да е хлопнал
| БЪД.ПРЕД.ВР. В МИН., 3Л., ЕД.Ч., Ж.Р. = щеше да е хлопнала
| БЪД.ПРЕД.ВР. В МИН., 3Л., ЕД.Ч., СР.Р. = щеше да е хлопнало
| БЪД.ПРЕД.ВР. В МИН., 3Л., МН.Ч. = щяха да са хлопнали
| ПР.НАКЛ., СЕГ.ВР., 1Л., ЕД.Ч., М.Р. = хлопнел съм
| ПР.НАКЛ., СЕГ.ВР., 1Л., ЕД.Ч., Ж.Р. = хлопнела съм
| ПР.НАКЛ., СЕГ.ВР., 1Л., ЕД.Ч., СР.Р. = хлопнело съм
| ПР.НАКЛ., СЕГ.ВР., 1Л., МН.Ч. = хлопнели сме
| ПР.НАКЛ., СЕГ.ВР., 2Л., ЕД.Ч., М.Р. = хлопнел си
| ПР.НАКЛ., СЕГ.ВР., 2Л., ЕД.Ч., Ж.Р. = хлопнела си
| ПР.НАКЛ., СЕГ.ВР., 2Л., ЕД.Ч., СР.Р. = хлопнело си
| ПР.НАКЛ., СЕГ.ВР., 2Л., МН.Ч. = хлопнели сте
| ПР.НАКЛ., СЕГ.ВР., 3Л., ЕД.Ч., М.Р. = хлопнел (е)
| ПР.НАКЛ., СЕГ.ВР., 3Л., ЕД.Ч., Ж.Р. = хлопнела (е)
| ПР.НАКЛ., СЕГ.ВР., 3Л., ЕД.Ч., СР.Р. = хлопнело (е)
| ПР.НАКЛ., СЕГ.ВР., 3Л., МН.Ч. = хлопнели (са)
| ПР.НАКЛ., МИН.СВ.ВР., 1Л., ЕД.Ч., М.Р. = хлопнал съм
| ПР.НАКЛ., МИН.СВ.ВР., 1Л., ЕД.Ч., Ж.Р. = хлопнала съм
| ПР.НАКЛ., МИН.СВ.ВР., 1Л., ЕД.Ч., СР.Р. = хлопнало съм
| ПР.НАКЛ., МИН.СВ.ВР., 1Л., МН.Ч. = хлопнали сме
| ПР.НАКЛ., МИН.СВ.ВР., 2Л., ЕД.Ч., М.Р. = хлопнал си
| ПР.НАКЛ., МИН.СВ.ВР., 2Л., ЕД.Ч., Ж.Р. = хлопнала си
| ПР.НАКЛ., МИН.СВ.ВР., 2Л., ЕД.Ч., СР.Р. = хлопнало си
| ПР.НАКЛ., МИН.СВ.ВР., 2Л., МН.Ч. = хлопнали сте
| ПР.НАКЛ., МИН.СВ.ВР., 3Л., ЕД.Ч., М.Р. = хлопнал (е)
| ПР.НАКЛ., МИН.СВ.ВР., 3Л., ЕД.Ч., Ж.Р. = хлопнала (е)
| ПР.НАКЛ., МИН.СВ.ВР., 3Л., ЕД.Ч., СР.Р. = хлопнало (е)
| ПР.НАКЛ., МИН.СВ.ВР., 3Л., МН.Ч. = хлопнали (са)
| ПР.НАКЛ., МИН.НЕОПР.ВР., 1Л., ЕД.Ч., М.Р. = бил съм хлопнал
| ПР.НАКЛ., МИН.НЕОПР.ВР., 1Л., ЕД.Ч., Ж.Р. = била съм хлопнала
| ПР.НАКЛ., МИН.НЕОПР.ВР., 1Л., ЕД.Ч., СР.Р. = било съм хлопнало
| ПР.НАКЛ., МИН.НЕОПР.ВР., 1Л., МН.Ч. = били сме хлопнали
| ПР.НАКЛ., МИН.НЕОПР.ВР., 2Л., ЕД.Ч., М.Р. = бил си хлопнал
| ПР.НАКЛ., МИН.НЕОПР.ВР., 2Л., ЕД.Ч., Ж.Р. = била си хлопнала
| ПР.НАКЛ., МИН.НЕОПР.ВР., 2Л., ЕД.Ч., СР.Р. = било си хлопнало
| ПР.НАКЛ., МИН.НЕОПР.ВР., 2Л., МН.Ч. = били сте хлопнали
| ПР.НАКЛ., МИН.НЕОПР.ВР., 3Л., ЕД.Ч., М.Р. = бил (е) хлопнал
| ПР.НАКЛ., МИН.НЕОПР.ВР., 3Л., ЕД.Ч., Ж.Р. = била (е) хлопнала
| ПР.НАКЛ., МИН.НЕОПР.ВР., 3Л., ЕД.Ч., СР.Р. = било (е) хлопнало
| ПР.НАКЛ., МИН.НЕОПР.ВР., 3Л., МН.Ч. = били (са) хлопнали
| ПР.НАКЛ., БЪД.ВР., 1Л., ЕД.Ч., М.Р. = щял съм да хлопна
| ПР.НАКЛ., БЪД.ВР., 1Л., ЕД.Ч., Ж.Р. = щяла съм да хлопна
| ПР.НАКЛ., БЪД.ВР., 1Л., ЕД.Ч., СР.Р. = щяло съм да хлопна
| ПР.НАКЛ., БЪД.ВР., 1Л., МН.Ч. = щели сме да хлопнем
| ПР.НАКЛ., БЪД.ВР., 2Л., ЕД.Ч., М.Р. = щял си да хлопнеш
| ПР.НАКЛ., БЪД.ВР., 2Л., ЕД.Ч., Ж.Р. = щяла си да хлопнеш
| ПР.НАКЛ., БЪД.ВР., 2Л., ЕД.Ч., СР.Р. = щяло си да хлопнеш
| ПР.НАКЛ., БЪД.ВР., 2Л., МН.Ч. = щели сте да хлопнете
| ПР.НАКЛ., БЪД.ВР., 3Л., ЕД.Ч., М.Р. = щял (е) да хлопне
| ПР.НАКЛ., БЪД.ВР., 3Л., ЕД.Ч., Ж.Р. = щяла (е) да хлопне
| ПР.НАКЛ., БЪД.ВР., 3Л., ЕД.Ч., СР.Р. = щяло (е) да хлопне
| ПР.НАКЛ., БЪД.ВР., 3Л., МН.Ч. = щели (са) да хлопнат
| ПР.НАКЛ., БЪД.ПРЕД.ВР., 1Л., ЕД.Ч., М.Р. = щял съм да съм хлопнал
| ПР.НАКЛ., БЪД.ПРЕД.ВР., 1Л., ЕД.Ч., Ж.Р. = щяла съм да съм хлопнала
| ПР.НАКЛ., БЪД.ПРЕД.ВР., 1Л., ЕД.Ч., СР.Р. = щяло съм да съм хлопнало
| ПР.НАКЛ., БЪД.ПРЕД.ВР., 1Л., МН.Ч. = щели сме да сме хлопнали
| ПР.НАКЛ., БЪД.ПРЕД.ВР., 2Л., ЕД.Ч., М.Р. = щял си да си хлопнал
| ПР.НАКЛ., БЪД.ПРЕД.ВР., 2Л., ЕД.Ч., Ж.Р. = щяла си да си хлопнала
| ПР.НАКЛ., БЪД.ПРЕД.ВР., 2Л., ЕД.Ч., СР.Р. = щяло си да си хлопнало
| ПР.НАКЛ., БЪД.ПРЕД.ВР., 2Л., МН.Ч. = щели сте да сте хлопнали
| ПР.НАКЛ., БЪД.ПРЕД.ВР., 3Л., ЕД.Ч., М.Р. = щял (е) да е хлопнал
| ПР.НАКЛ., БЪД.ПРЕД.ВР., 3Л., ЕД.Ч., Ж.Р. = щяла (е) да е хлопнала
| ПР.НАКЛ., БЪД.ПРЕД.ВР., 3Л., ЕД.Ч., СР.Р. = щяло (е) да е хлопнало
| ПР.НАКЛ., БЪД.ПРЕД.ВР., 3Л., МН.Ч. = щели (са) да са хлопнали
| УСЛОВНО НАКЛОНЕНИЕ, 1Л., ЕД.Ч., М.Р. = бих хлопнал
| УСЛОВНО НАКЛОНЕНИЕ, 1Л., ЕД.Ч., Ж.Р. = бих хлопнала
| УСЛОВНО НАКЛОНЕНИЕ, 1Л., ЕД.Ч., СР.Р. = бих хлопнало
| УСЛОВНО НАКЛОНЕНИЕ, 1Л., МН.Ч. = бихме хлопнали
| УСЛОВНО НАКЛОНЕНИЕ, 2Л., ЕД.Ч., М.Р. = би хлопнал
| УСЛОВНО НАКЛОНЕНИЕ, 2Л., ЕД.Ч., Ж.Р. = би хлопнала
| УСЛОВНО НАКЛОНЕНИЕ, 2Л., ЕД.Ч., СР.Р. = би хлопнало
| УСЛОВНО НАКЛОНЕНИЕ, 2Л., МН.Ч. = бихте хлопнали
| УСЛОВНО НАКЛОНЕНИЕ, 3Л., ЕД.Ч., М.Р. = би хлопнал
| УСЛОВНО НАКЛОНЕНИЕ, 3Л., ЕД.Ч., Ж.Р. = би хлопнала
| УСЛОВНО НАКЛОНЕНИЕ, 3Л., ЕД.Ч., СР.Р. = би хлопнало
| УСЛОВНО НАКЛОНЕНИЕ, 3Л., МН.Ч. = биха хлопнали
| ПОВЕЛИТЕЛНО НАКЛОНЕНИЕ, ЕД.Ч. = хлоп·ни
| ПОВЕЛИТЕЛНО НАКЛОНЕНИЕ, МН.Ч. = хлоп·не·те
| МИН.СТРАД.ПРИЧ. М.Р. = хлоп·нат
| МИН.СТРАД.ПРИЧ. М.Р. НЕПЪЛЕН ЧЛЕН = хлоп·на·тия
| МИН.СТРАД.ПРИЧ. М.Р. ПЪЛЕН ЧЛЕН = хлоп·на·ти·ят
| МИН.СТРАД.ПРИЧ. Ж.Р. = хлоп·на·та
| МИН.СТРАД.ПРИЧ. Ж.Р. ЧЛЕН = хлоп·на·та·та
| МИН.СТРАД.ПРИЧ. СР.Р. = хлоп·на·то
| МИН.СТРАД.ПРИЧ. СР.Р. ЧЛЕН = хлоп·на·то·то
| МИН.СТРАД.ПРИЧ. МН.Ч. = хлоп·на·ти
| МИН.СТРАД.ПРИЧ. МН.Ч. ЧЛЕН = хлоп·на·ти·те
| МИН.ДЕЯТ.СВ.ПРИЧ. М.Р. = хлоп·нал
| МИН.ДЕЯТ.СВ.ПРИЧ. М.Р. НЕПЪЛЕН ЧЛЕН = хлоп·на·лия
| МИН.ДЕЯТ.СВ.ПРИЧ. М.Р. ПЪЛЕН ЧЛЕН = хлоп·на·ли·ят
| МИН.ДЕЯТ.СВ.ПРИЧ. Ж.Р. = хлоп·на·ла
| МИН.ДЕЯТ.СВ.ПРИЧ. Ж.Р. ЧЛЕН = хлоп·на·ла·та
| МИН.ДЕЯТ.СВ.ПРИЧ. СР.Р. = хлоп·на·ло
| МИН.ДЕЯТ.СВ.ПРИЧ. СР.Р. ЧЛЕН = хлоп·на·ло·то
| МИН.ДЕЯТ.СВ.ПРИЧ. МН.Ч. = хлоп·на·ли
| МИН.ДЕЯТ.СВ.ПРИЧ. МН.Ч. ЧЛЕН = хлоп·на·ли·те
| МИН.ДЕЯТ.НЕСВ.ПРИЧ. М.Р. = хлоп·нел
| МИН.ДЕЯТ.НЕСВ.ПРИЧ. М.Р. НЕПЪЛЕН ЧЛЕН = хлоп·не·лия
| МИН.ДЕЯТ.НЕСВ.ПРИЧ. М.Р. ПЪЛЕН ЧЛЕН = хлоп·не·ли·ят
| МИН.ДЕЯТ.НЕСВ.ПРИЧ. Ж.Р. = хлоп·не·ла
| МИН.ДЕЯТ.НЕСВ.ПРИЧ. Ж.Р. ЧЛЕН = хлоп·не·ла·та
| МИН.ДЕЯТ.НЕСВ.ПРИЧ. СР.Р. = хлоп·не·ло
| МИН.ДЕЯТ.НЕСВ.ПРИЧ. СР.Р. ЧЛЕН = хлоп·не·ло·то
| МИН.ДЕЯТ.НЕСВ.ПРИЧ. МН.Ч. = хлоп·не·ли
| МИН.ДЕЯТ.НЕСВ.ПРИЧ. МН.Ч. ЧЛЕН = хлоп·не·ли·те
| СЕГ.ДЕЯТ.ПРИЧ. М.Р. = —
| СЕГ.ДЕЯТ.ПРИЧ. М.Р. НЕПЪЛЕН ЧЛЕН = —
| СЕГ.ДЕЯТ.ПРИЧ. М.Р. ПЪЛЕН ЧЛЕН = —
| СЕГ.ДЕЯТ.ПРИЧ. Ж.Р. = —
| СЕГ.ДЕЯТ.ПРИЧ. Ж.Р. ЧЛЕН = —
| СЕГ.ДЕЯТ.ПРИЧ. СР.Р. = —
| СЕГ.ДЕЯТ.ПРИЧ. СР.Р. ЧЛЕН = —
| СЕГ.ДЕЯТ.ПРИЧ. МН.Ч. = —
| СЕГ.ДЕЯТ.ПРИЧ. МН.Ч. ЧЛЕН = —
| ДЕЕПРИЧАСТИЕ = —
| СКРИТИ ПРЕПРАТКИ = 
[[хлопна]],
[[хлопнеш]],
[[хлопне]],
[[хлопнем]],
[[хлопнете]],
[[хлопнат]],
[[хлопнах]],
[[хлопнахме]],
[[хлопнахте]],
[[хлопнаха]],
[[хлопнех]],
[[хлопнеше]],
[[хлопнехме]],
[[хлопнехте]],
[[хлопнеха]],
[[хлопни]],
[[хлопнал]],
[[хлопналия]],
[[хлопналият]],
[[хлопнала]],
[[хлопналата]],
[[хлопнало]],
[[хлопналото]],
[[хлопнали]],
[[хлопналите]],
[[хлопнел]],
[[хлопнелия]],
[[хлопнелият]],
[[хлопнела]],
[[хлопнелата]],
[[хлопнело]],
[[хлопнелото]],
[[хлопнели]],
[[хлопнелите]],
[[хлопнатия]],
[[хлопнатият]],
[[хлопната]],
[[хлопнатата]],
[[хлопнато]],
[[хлопнатото]],
[[хлопнати]],
[[хлопнатите]],
[[хлопнал съм]],
[[хлопнала съм]],
[[хлопнало съм]],
[[хлопнали сме]],
[[хлопнал си]],
[[хлопнала си]],
[[хлопнало си]],
[[хлопнали сте]],
[[хлопнал е]],
[[хлопнала е]],
[[хлопнало е]],
[[хлопнали са]],
[[бях хлопнал]],
[[бях хлопнала]],
[[бях хлопнало]],
[[бяхме хлопнали]],
[[беше хлопнал]],
[[беше хлопнала]],
[[беше хлопнало]],
[[бяхте хлопнали]],
[[бяха хлопнали]],
[[ще хлопна]],
[[ще хлопнем]],
[[ще хлопнеш]],
[[ще хлопнете]],
[[ще хлопне]],
[[ще хлопнат]],
[[ще съм хлопнал]],
[[ще съм хлопнала]],
[[ще съм хлопнало]],
[[ще сме хлопнали]],
[[ще си хлопнал]],
[[ще си хлопнала]],
[[ще си хлопнало]],
[[ще сте хлопнали]],
[[ще е хлопнал]],
[[ще е хлопнала]],
[[ще е хлопнало]],
[[ще са хлопнали]],
[[щях да хлопна]],
[[щяхме да хлопнем]],
[[щеше да хлопнеш]],
[[щяхте да хлопнете]],
[[щеше да хлопне]],
[[щяха да хлопнат]],
[[щях да съм хлопнал]],
[[щях да съм хлопнала]],
[[щях да съм хлопнало]],
[[щяхме да сме хлопнали]],
[[щеше да си хлопнал]],
[[щеше да си хлопнала]],
[[щеше да си хлопнало]],
[[щяхте да сте хлопнали]],
[[щеше да е хлопнал]],
[[щеше да е хлопнала]],
[[щеше да е хлопнало]],
[[щяха да са хлопнали]],
[[хлопнел съм]],
[[хлопнела съм]],
[[хлопнело съм]],
[[хлопнели сме]],
[[хлопнел си]],
[[хлопнела си]],
[[хлопнело си]],
[[хлопнели сте]],
[[хлопнел е]],
[[хлопнела е]],
[[хлопнело е]],
[[хлопнели са]],
[[бил съм хлопнал]],
[[била съм хлопнала]],
[[било съм хлопнало]],
[[били сме хлопнали]],
[[бил си хлопнал]],
[[била си хлопнала]],
[[било си хлопнало]],
[[били сте хлопнали]],
[[бил е хлопнал]],
[[била е хлопнала]],
[[било е хлопнало]],
[[били са хлопнали]],
[[щял съм да хлопна]],
[[щяла съм да хлопна]],
[[щяло съм да хлопна]],
[[щели сме да хлопнем]],
[[щял си да хлопнеш]],
[[щяла си да хлопнеш]],
[[щяло си да хлопнеш]],
[[щели сте да хлопнете]],
[[щял да хлопне]],
[[щяла да хлопне]],
[[щяло да хлопне]],
[[щели да хлопнат]],
[[щял е да хлопне]],
[[щяла е да хлопне]],
[[щяло е да хлопне]],
[[щели са да хлопнат]],
[[щял съм да съм хлопнал]],
[[щяла съм да съм хлопнала]],
[[щяло съм да съм хлопнало]],
[[щели сме да сме хлопнали]],
[[щял си да си хлопнал]],
[[щяла си да си хлопнала]],
[[щяло си да си хлопнало]],
[[щели сте да сте хлопнали]],
[[щял да е хлопнал]],
[[щяла да е хлопнала]],
[[щяло да е хлопнало]],
[[щели да са хлопнали]],
[[щял е да е хлопнал]],
[[щяла е да е хлопнала]],
[[щяло е да е хлопнало]],
[[щели са да са хлопнали]],
[[бих хлопнал]],
[[бих хлопнала]],
[[бих хлопнало]],
[[бихме хлопнали]],
[[би хлопнал]],
[[би хлопнала]],
[[би хлопнало]],
[[бихте хлопнали]],
[[биха хлопнали]],
}}</text>
      <sha1>kuce55nijipijgf36pn9vuqvnw1kwh8</sha1>
    </revision>
  </page>
  <page>
    <title>Шаблон:Словоформи/хлорирам</title>
    <ns>10</ns>
    <id>568490</id>
    <revision>
      <id>600470</id>
      <timestamp>2005-05-12T11:30:56Z</timestamp>
      <contributor>
        <username>Bgbot</username>
        <id>83</id>
      </contributor>
      <comment>Борислав: Шаблон със словоформи</comment>
      <model>wikitext</model>
      <format>text/x-wiki</format>
      <text bytes="20590" xml:space="preserve">{{Шаблон:Словоформи/Глагол|
  ОСНОВНА ФОРМА = хлорирам
| СЕГ.ВР., 1Л., ЕД.Ч. = хло·ри·рам
| СЕГ.ВР., 1Л., МН.Ч. = хло·ри·ра·ме
| СЕГ.ВР., 2Л., ЕД.Ч. = хло·ри·раш
| СЕГ.ВР., 2Л., МН.Ч. = хло·ри·ра·те
| СЕГ.ВР., 3Л., ЕД.Ч. = хло·ри·ра
| СЕГ.ВР., 3Л., МН.Ч. = хло·ри·рат
| МИН.СВ.ВР., 1Л., ЕД.Ч. = хло·ри·рах
| МИН.СВ.ВР., 1Л., МН.Ч. = хло·ри·рах·ме
| МИН.СВ.ВР., 2Л., ЕД.Ч. = хло·ри·ра
| МИН.СВ.ВР., 2Л., МН.Ч. = хло·ри·рах·те
| МИН.СВ.ВР., 3Л., ЕД.Ч. = хло·ри·ра
| МИН.СВ.ВР., 3Л., МН.Ч. = хло·ри·ра·ха
| МИН.НЕСВ.ВР., 1Л., ЕД.Ч. = хло·ри·рах
| МИН.НЕСВ.ВР., 1Л., МН.Ч. = хло·ри·рах·ме
| МИН.НЕСВ.ВР., 2Л., ЕД.Ч. = хло·ри·ра·ше
| МИН.НЕСВ.ВР., 2Л., МН.Ч. = хло·ри·рах·те
| МИН.НЕСВ.ВР., 3Л., ЕД.Ч. = хло·ри·ра·ше
| МИН.НЕСВ.ВР., 3Л., МН.Ч. = хло·ри·ра·ха
| МИН.НЕОПР.ВР., 1Л., ЕД.Ч., М.Р. = хлорирал съм
| МИН.НЕОПР.ВР., 1Л., ЕД.Ч., Ж.Р. = хлорирала съм
| МИН.НЕОПР.ВР., 1Л., ЕД.Ч., СР.Р. = хлорирало съм
| МИН.НЕОПР.ВР., 1Л., МН.Ч. = хлорирали сме
| МИН.НЕОПР.ВР., 2Л., ЕД.Ч., М.Р. = хлорирал си
| МИН.НЕОПР.ВР., 2Л., ЕД.Ч., Ж.Р. = хлорирала си
| МИН.НЕОПР.ВР., 2Л., ЕД.Ч., СР.Р. = хлорирало си
| МИН.НЕОПР.ВР., 2Л., МН.Ч. = хлорирали сте
| МИН.НЕОПР.ВР., 3Л., ЕД.Ч., М.Р. = хлорирал е
| МИН.НЕОПР.ВР., 3Л., ЕД.Ч., Ж.Р. = хлорирала е
| МИН.НЕОПР.ВР., 3Л., ЕД.Ч., СР.Р. = хлорирало е
| МИН.НЕОПР.ВР., 3Л., МН.Ч. = хлорирали са
| МИН.ПРЕД.ВР., 1Л., ЕД.Ч., М.Р. = бях хлорирал
| МИН.ПРЕД.ВР., 1Л., ЕД.Ч., Ж.Р. = бях хлорирала
| МИН.ПРЕД.ВР., 1Л., ЕД.Ч., СР.Р. = бях хлорирало
| МИН.ПРЕД.ВР., 1Л., МН.Ч. = бяхме хлорирали
| МИН.ПРЕД.ВР., 2Л., ЕД.Ч., М.Р. = беше хлорирал
| МИН.ПРЕД.ВР., 2Л., ЕД.Ч., Ж.Р. = беше хлорирала
| МИН.ПРЕД.ВР., 2Л., ЕД.Ч., СР.Р. = беше хлорирало
| МИН.ПРЕД.ВР., 2Л., МН.Ч. = бяхте хлорирали
| МИН.ПРЕД.ВР., 3Л., ЕД.Ч., М.Р. = беше хлорирал
| МИН.ПРЕД.ВР., 3Л., ЕД.Ч., Ж.Р. = беше хлорирала
| МИН.ПРЕД.ВР., 3Л., ЕД.Ч., СР.Р. = беше хлорирало
| МИН.ПРЕД.ВР., 3Л., МН.Ч. = бяха хлорирали
| БЪД.ВР., 1Л., ЕД.Ч. = ще хлорирам
| БЪД.ВР., 1Л., МН.Ч. = ще хлорираме
| БЪД.ВР., 2Л., ЕД.Ч. = ще хлорираш
| БЪД.ВР., 2Л., МН.Ч. = ще хлорирате
| БЪД.ВР., 3Л., ЕД.Ч. = ще хлорира
| БЪД.ВР., 3Л., МН.Ч. = ще хлорират
| БЪД.ПРЕД.ВР., 1Л., ЕД.Ч., М.Р. = ще съм хлорирал
| БЪД.ПРЕД.ВР., 1Л., ЕД.Ч., Ж.Р. = ще съм хлорирала
| БЪД.ПРЕД.ВР., 1Л., ЕД.Ч., СР.Р. = ще съм хлорирало
| БЪД.ПРЕД.ВР., 1Л., МН.Ч. = ще сме хлорирали
| БЪД.ПРЕД.ВР., 2Л., ЕД.Ч., М.Р. = ще си хлорирал
| БЪД.ПРЕД.ВР., 2Л., ЕД.Ч., Ж.Р. = ще си хлорирала
| БЪД.ПРЕД.ВР., 2Л., ЕД.Ч., СР.Р. = ще си хлорирало
| БЪД.ПРЕД.ВР., 2Л., МН.Ч. = ще сте хлорирали
| БЪД.ПРЕД.ВР., 3Л., ЕД.Ч., М.Р. = ще е хлорирал
| БЪД.ПРЕД.ВР., 3Л., ЕД.Ч., Ж.Р. = ще е хлорирала
| БЪД.ПРЕД.ВР., 3Л., ЕД.Ч., СР.Р. = ще е хлорирало
| БЪД.ПРЕД.ВР., 3Л., МН.Ч. = ще са хлорирали
| БЪД.ВР. В МИН., 1Л., ЕД.Ч. = щях да хлорирам
| БЪД.ВР. В МИН., 1Л., МН.Ч. = щяхме да хлорираме
| БЪД.ВР. В МИН., 2Л., ЕД.Ч. = щеше да хлорираш
| БЪД.ВР. В МИН., 2Л., МН.Ч. = щяхте да хлорирате
| БЪД.ВР. В МИН., 3Л., ЕД.Ч. = щеше да хлорира
| БЪД.ВР. В МИН., 3Л., МН.Ч. = щяха да хлорират
| БЪД.ПРЕД.ВР. В МИН., 1Л., ЕД.Ч., М.Р. = щях да съм хлорирал
| БЪД.ПРЕД.ВР. В МИН., 1Л., ЕД.Ч., Ж.Р. = щях да съм хлорирала
| БЪД.ПРЕД.ВР. В МИН., 1Л., ЕД.Ч., СР.Р. = щях да съм хлорирало
| БЪД.ПРЕД.ВР. В МИН., 1Л., МН.Ч. = щяхме да сме хлорирали
| БЪД.ПРЕД.ВР. В МИН., 2Л., ЕД.Ч., М.Р. = щеше да си хлорирал
| БЪД.ПРЕД.ВР. В МИН., 2Л., ЕД.Ч., Ж.Р. = щеше да си хлорирала
| БЪД.ПРЕД.ВР. В МИН., 2Л., ЕД.Ч., СР.Р. = щеше да си хлорирало
| БЪД.ПРЕД.ВР. В МИН., 2Л., МН.Ч. = щяхте да сте хлорирали
| БЪД.ПРЕД.ВР. В МИН., 3Л., ЕД.Ч., М.Р. = щеше да е хлорирал
| БЪД.ПРЕД.ВР. В МИН., 3Л., ЕД.Ч., Ж.Р. = щеше да е хлорирала
| БЪД.ПРЕД.ВР. В МИН., 3Л., ЕД.Ч., СР.Р. = щеше да е хлорирало
| БЪД.ПРЕД.ВР. В МИН., 3Л., МН.Ч. = щяха да са хлорирали
| ПР.НАКЛ., СЕГ.ВР., 1Л., ЕД.Ч., М.Р. = хлорирал съм
| ПР.НАКЛ., СЕГ.ВР., 1Л., ЕД.Ч., Ж.Р. = хлорирала съм
| ПР.НАКЛ., СЕГ.ВР., 1Л., ЕД.Ч., СР.Р. = хлорирало съм
| ПР.НАКЛ., СЕГ.ВР., 1Л., МН.Ч. = хлорирали сме
| ПР.НАКЛ., СЕГ.ВР., 2Л., ЕД.Ч., М.Р. = хлорирал си
| ПР.НАКЛ., СЕГ.ВР., 2Л., ЕД.Ч., Ж.Р. = хлорирала си
| ПР.НАКЛ., СЕГ.ВР., 2Л., ЕД.Ч., СР.Р. = хлорирало си
| ПР.НАКЛ., СЕГ.ВР., 2Л., МН.Ч. = хлорирали сте
| ПР.НАКЛ., СЕГ.ВР., 3Л., ЕД.Ч., М.Р. = хлорирал (е)
| ПР.НАКЛ., СЕГ.ВР., 3Л., ЕД.Ч., Ж.Р. = хлорирала (е)
| ПР.НАКЛ., СЕГ.ВР., 3Л., ЕД.Ч., СР.Р. = хлорирало (е)
| ПР.НАКЛ., СЕГ.ВР., 3Л., МН.Ч. = хлорирали (са)
| ПР.НАКЛ., МИН.СВ.ВР., 1Л., ЕД.Ч., М.Р. = хлорирал съм
| ПР.НАКЛ., МИН.СВ.ВР., 1Л., ЕД.Ч., Ж.Р. = хлорирала съм
| ПР.НАКЛ., МИН.СВ.ВР., 1Л., ЕД.Ч., СР.Р. = хлорирало съм
| ПР.НАКЛ., МИН.СВ.ВР., 1Л., МН.Ч. = хлорирали сме
| ПР.НАКЛ., МИН.СВ.ВР., 2Л., ЕД.Ч., М.Р. = хлорирал си
| ПР.НАКЛ., МИН.СВ.ВР., 2Л., ЕД.Ч., Ж.Р. = хлорирала си
| ПР.НАКЛ., МИН.СВ.ВР., 2Л., ЕД.Ч., СР.Р. = хлорирало си
| ПР.НАКЛ., МИН.СВ.ВР., 2Л., МН.Ч. = хлорирали сте
| ПР.НАКЛ., МИН.СВ.ВР., 3Л., ЕД.Ч., М.Р. = хлорирал (е)
| ПР.НАКЛ., МИН.СВ.ВР., 3Л., ЕД.Ч., Ж.Р. = хлорирала (е)
| ПР.НАКЛ., МИН.СВ.ВР., 3Л., ЕД.Ч., СР.Р. = хлорирало (е)
| ПР.НАКЛ., МИН.СВ.ВР., 3Л., МН.Ч. = хлорирали (са)
| ПР.НАКЛ., МИН.НЕОПР.ВР., 1Л., ЕД.Ч., М.Р. = бил съм хлорирал
| ПР.НАКЛ., МИН.НЕОПР.ВР., 1Л., ЕД.Ч., Ж.Р. = била съм хлорирала
| ПР.НАКЛ., МИН.НЕОПР.ВР., 1Л., ЕД.Ч., СР.Р. = било съм хлорирало
| ПР.НАКЛ., МИН.НЕОПР.ВР., 1Л., МН.Ч. = били сме хлорирали
| ПР.НАКЛ., МИН.НЕОПР.ВР., 2Л., ЕД.Ч., М.Р. = бил си хлорирал
| ПР.НАКЛ., МИН.НЕОПР.ВР., 2Л., ЕД.Ч., Ж.Р. = била си хлорирала
| ПР.НАКЛ., МИН.НЕОПР.ВР., 2Л., ЕД.Ч., СР.Р. = било си хлорирало
| ПР.НАКЛ., МИН.НЕОПР.ВР., 2Л., МН.Ч. = били сте хлорирали
| ПР.НАКЛ., МИН.НЕОПР.ВР., 3Л., ЕД.Ч., М.Р. = бил (е) хлорирал
| ПР.НАКЛ., МИН.НЕОПР.ВР., 3Л., ЕД.Ч., Ж.Р. = била (е) хлорирала
| ПР.НАКЛ., МИН.НЕОПР.ВР., 3Л., ЕД.Ч., СР.Р. = било (е) хлорирало
| ПР.НАКЛ., МИН.НЕОПР.ВР., 3Л., МН.Ч. = били (са) хлорирали
| ПР.НАКЛ., БЪД.ВР., 1Л., ЕД.Ч., М.Р. = щял съм да хлорирам
| ПР.НАКЛ., БЪД.ВР., 1Л., ЕД.Ч., Ж.Р. = щяла съм да хлорирам
| ПР.НАКЛ., БЪД.ВР., 1Л., ЕД.Ч., СР.Р. = щяло съм да хлорирам
| ПР.НАКЛ., БЪД.ВР., 1Л., МН.Ч. = щели сме да хлорираме
| ПР.НАКЛ., БЪД.ВР., 2Л., ЕД.Ч., М.Р. = щял си да хлорираш
| ПР.НАКЛ., БЪД.ВР., 2Л., ЕД.Ч., Ж.Р. = щяла си да хлорираш
| ПР.НАКЛ., БЪД.ВР., 2Л., ЕД.Ч., СР.Р. = щяло си да хлорираш
| ПР.НАКЛ., БЪД.ВР., 2Л., МН.Ч. = щели сте да хлорирате
| ПР.НАКЛ., БЪД.ВР., 3Л., ЕД.Ч., М.Р. = щял (е) да хлорира
| ПР.НАКЛ., БЪД.ВР., 3Л., ЕД.Ч., Ж.Р. = щяла (е) да хлорира
| ПР.НАКЛ., БЪД.ВР., 3Л., ЕД.Ч., СР.Р. = щяло (е) да хлорира
| ПР.НАКЛ., БЪД.ВР., 3Л., МН.Ч. = щели (са) да хлорират
| ПР.НАКЛ., БЪД.ПРЕД.ВР., 1Л., ЕД.Ч., М.Р. = щял съм да съм хлорирал
| ПР.НАКЛ., БЪД.ПРЕД.ВР., 1Л., ЕД.Ч., Ж.Р. = щяла съм да съм хлорирала
| ПР.НАКЛ., БЪД.ПРЕД.ВР., 1Л., ЕД.Ч., СР.Р. = щяло съм да съм хлорирало
| ПР.НАКЛ., БЪД.ПРЕД.ВР., 1Л., МН.Ч. = щели сме да сме хлорирали
| ПР.НАКЛ., БЪД.ПРЕД.ВР., 2Л., ЕД.Ч., М.Р. = щял си да си хлорирал
| ПР.НАКЛ., БЪД.ПРЕД.ВР., 2Л., ЕД.Ч., Ж.Р. = щяла си да си хлорирала
| ПР.НАКЛ., БЪД.ПРЕД.ВР., 2Л., ЕД.Ч., СР.Р. = щяло си да си хлорирало
| ПР.НАКЛ., БЪД.ПРЕД.ВР., 2Л., МН.Ч. = щели сте да сте хлорирали
| ПР.НАКЛ., БЪД.ПРЕД.ВР., 3Л., ЕД.Ч., М.Р. = щял (е) да е хлорирал
| ПР.НАКЛ., БЪД.ПРЕД.ВР., 3Л., ЕД.Ч., Ж.Р. = щяла (е) да е хлорирала
| ПР.НАКЛ., БЪД.ПРЕД.ВР., 3Л., ЕД.Ч., СР.Р. = щяло (е) да е хлорирало
| ПР.НАКЛ., БЪД.ПРЕД.ВР., 3Л., МН.Ч. = щели (са) да са хлорирали
| УСЛОВНО НАКЛОНЕНИЕ, 1Л., ЕД.Ч., М.Р. = бих хлорирал
| УСЛОВНО НАКЛОНЕНИЕ, 1Л., ЕД.Ч., Ж.Р. = бих хлорирала
| УСЛОВНО НАКЛОНЕНИЕ, 1Л., ЕД.Ч., СР.Р. = бих хлорирало
| УСЛОВНО НАКЛОНЕНИЕ, 1Л., МН.Ч. = бихме хлорирали
| УСЛОВНО НАКЛОНЕНИЕ, 2Л., ЕД.Ч., М.Р. = би хлорирал
| УСЛОВНО НАКЛОНЕНИЕ, 2Л., ЕД.Ч., Ж.Р. = би хлорирала
| УСЛОВНО НАКЛОНЕНИЕ, 2Л., ЕД.Ч., СР.Р. = би хлорирало
| УСЛОВНО НАКЛОНЕНИЕ, 2Л., МН.Ч. = бихте хлорирали
| УСЛОВНО НАКЛОНЕНИЕ, 3Л., ЕД.Ч., М.Р. = би хлорирал
| УСЛОВНО НАКЛОНЕНИЕ, 3Л., ЕД.Ч., Ж.Р. = би хлорирала
| УСЛОВНО НАКЛОНЕНИЕ, 3Л., ЕД.Ч., СР.Р. = би хлорирало
| УСЛОВНО НАКЛОНЕНИЕ, 3Л., МН.Ч. = биха хлорирали
| ПОВЕЛИТЕЛНО НАКЛОНЕНИЕ, ЕД.Ч. = хло·ри·рай
| ПОВЕЛИТЕЛНО НАКЛОНЕНИЕ, МН.Ч. = хло·ри·рай·те
| МИН.СТРАД.ПРИЧ. М.Р. = хло·ри·ран
| МИН.СТРАД.ПРИЧ. М.Р. НЕПЪЛЕН ЧЛЕН = хло·ри·ра·ния
| МИН.СТРАД.ПРИЧ. М.Р. ПЪЛЕН ЧЛЕН = хло·ри·ра·ни·ят
| МИН.СТРАД.ПРИЧ. Ж.Р. = хло·ри·ра·на
| МИН.СТРАД.ПРИЧ. Ж.Р. ЧЛЕН = хло·ри·ра·на·та
| МИН.СТРАД.ПРИЧ. СР.Р. = хло·ри·ра·но
| МИН.СТРАД.ПРИЧ. СР.Р. ЧЛЕН = хло·ри·ра·но·то
| МИН.СТРАД.ПРИЧ. МН.Ч. = хло·ри·ра·ни
| МИН.СТРАД.ПРИЧ. МН.Ч. ЧЛЕН = хло·ри·ра·ни·те
| МИН.ДЕЯТ.СВ.ПРИЧ. М.Р. = хло·ри·рал
| МИН.ДЕЯТ.СВ.ПРИЧ. М.Р. НЕПЪЛЕН ЧЛЕН = хло·ри·ра·лия
| МИН.ДЕЯТ.СВ.ПРИЧ. М.Р. ПЪЛЕН ЧЛЕН = хло·ри·ра·ли·ят
| МИН.ДЕЯТ.СВ.ПРИЧ. Ж.Р. = хло·ри·ра·ла
| МИН.ДЕЯТ.СВ.ПРИЧ. Ж.Р. ЧЛЕН = хло·ри·ра·ла·та
| МИН.ДЕЯТ.СВ.ПРИЧ. СР.Р. = хло·ри·ра·ло
| МИН.ДЕЯТ.СВ.ПРИЧ. СР.Р. ЧЛЕН = хло·ри·ра·ло·то
| МИН.ДЕЯТ.СВ.ПРИЧ. МН.Ч. = хло·ри·ра·ли
| МИН.ДЕЯТ.СВ.ПРИЧ. МН.Ч. ЧЛЕН = хло·ри·ра·ли·те
| МИН.ДЕЯТ.НЕСВ.ПРИЧ. М.Р. = хло·ри·рал
| МИН.ДЕЯТ.НЕСВ.ПРИЧ. М.Р. НЕПЪЛЕН ЧЛЕН = хло·ри·ра·лия
| МИН.ДЕЯТ.НЕСВ.ПРИЧ. М.Р. ПЪЛЕН ЧЛЕН = хло·ри·ра·ли·ят
| МИН.ДЕЯТ.НЕСВ.ПРИЧ. Ж.Р. = хло·ри·ра·ла
| МИН.ДЕЯТ.НЕСВ.ПРИЧ. Ж.Р. ЧЛЕН = хло·ри·ра·ла·та
| МИН.ДЕЯТ.НЕСВ.ПРИЧ. СР.Р. = хло·ри·ра·ло
| МИН.ДЕЯТ.НЕСВ.ПРИЧ. СР.Р. ЧЛЕН = хло·ри·ра·ло·то
| МИН.ДЕЯТ.НЕСВ.ПРИЧ. МН.Ч. = хло·ри·ра·ли
| МИН.ДЕЯТ.НЕСВ.ПРИЧ. МН.Ч. ЧЛЕН = хло·ри·ра·ли·те
| СЕГ.ДЕЯТ.ПРИЧ. М.Р. = хло·ри·ращ
| СЕГ.ДЕЯТ.ПРИЧ. М.Р. НЕПЪЛЕН ЧЛЕН = хло·ри·ра·щия
| СЕГ.ДЕЯТ.ПРИЧ. М.Р. ПЪЛЕН ЧЛЕН = хло·ри·ра·щи·ят
| СЕГ.ДЕЯТ.ПРИЧ. Ж.Р. = хло·ри·ра·ща
| СЕГ.ДЕЯТ.ПРИЧ. Ж.Р. ЧЛЕН = хло·ри·ра·ща·та
| СЕГ.ДЕЯТ.ПРИЧ. СР.Р. = хло·ри·ра·що
| СЕГ.ДЕЯТ.ПРИЧ. СР.Р. ЧЛЕН = хло·ри·ра·що·то
| СЕГ.ДЕЯТ.ПРИЧ. МН.Ч. = хло·ри·ра·щи
| СЕГ.ДЕЯТ.ПРИЧ. МН.Ч. ЧЛЕН = хло·ри·ра·щи·те
| ДЕЕПРИЧАСТИЕ = хло·ри·рай·ки
| СКРИТИ ПРЕПРАТКИ = 
[[хлорирам]],
[[хлорираш]],
[[хлорира]],
[[хлорираме]],
[[хлорирате]],
[[хлорират]],
[[хлорирах]],
[[хлорирахме]],
[[хлорирахте]],
[[хлорираха]],
[[хлорираше]],
[[хлорирай]],
[[хлорирайте]],
[[хлорирал]],
[[хлориралия]],
[[хлориралият]],
[[хлорирала]],
[[хлориралата]],
[[хлорирало]],
[[хлориралото]],
[[хлорирали]],
[[хлориралите]],
[[хлориран]],
[[хлорирания]],
[[хлорираният]],
[[хлорирана]],
[[хлорираната]],
[[хлорирано]],
[[хлорираното]],
[[хлорирани]],
[[хлорираните]],
[[хлориращ]],
[[хлориращия]],
[[хлориращият]],
[[хлорираща]],
[[хлориращата]],
[[хлориращо]],
[[хлориращото]],
[[хлориращи]],
[[хлориращите]],
[[хлорирайки]],
[[хлорирал съм]],
[[хлорирала съм]],
[[хлорирало съм]],
[[хлорирали сме]],
[[хлорирал си]],
[[хлорирала си]],
[[хлорирало си]],
[[хлорирали сте]],
[[хлорирал е]],
[[хлорирала е]],
[[хлорирало е]],
[[хлорирали са]],
[[бях хлорирал]],
[[бях хлорирала]],
[[бях хлорирало]],
[[бяхме хлорирали]],
[[беше хлорирал]],
[[беше хлорирала]],
[[беше хлорирало]],
[[бяхте хлорирали]],
[[бяха хлорирали]],
[[ще хлорирам]],
[[ще хлорираме]],
[[ще хлорираш]],
[[ще хлорирате]],
[[ще хлорира]],
[[ще хлорират]],
[[ще съм хлорирал]],
[[ще съм хлорирала]],
[[ще съм хлорирало]],
[[ще сме хлорирали]],
[[ще си хлорирал]],
[[ще си хлорирала]],
[[ще си хлорирало]],
[[ще сте хлорирали]],
[[ще е хлорирал]],
[[ще е хлорирала]],
[[ще е хлорирало]],
[[ще са хлорирали]],
[[щях да хлорирам]],
[[щяхме да хлорираме]],
[[щеше да хлорираш]],
[[щяхте да хлорирате]],
[[щеше да хлорира]],
[[щяха да хлорират]],
[[щях да съм хлорирал]],
[[щях да съм хлорирала]],
[[щях да съм хлорирало]],
[[щяхме да сме хлорирали]],
[[щеше да си хлорирал]],
[[щеше да си хлорирала]],
[[щеше да си хлорирало]],
[[щяхте да сте хлорирали]],
[[щеше да е хлорирал]],
[[щеше да е хлорирала]],
[[щеше да е хлорирало]],
[[щяха да са хлорирали]],
[[бил съм хлорирал]],
[[била съм хлорирала]],
[[било съм хлорирало]],
[[били сме хлорирали]],
[[бил си хлорирал]],
[[била си хлорирала]],
[[било си хлорирало]],
[[били сте хлорирали]],
[[бил е хлорирал]],
[[била е хлорирала]],
[[било е хлорирало]],
[[били са хлорирали]],
[[щял съм да хлорирам]],
[[щяла съм да хлорирам]],
[[щяло съм да хлорирам]],
[[щели сме да хлорираме]],
[[щял си да хлорираш]],
[[щяла си да хлорираш]],
[[щяло си да хлорираш]],
[[щели сте да хлорирате]],
[[щял да хлорира]],
[[щяла да хлорира]],
[[щяло да хлорира]],
[[щели да хлорират]],
[[щял е да хлорира]],
[[щяла е да хлорира]],
[[щяло е да хлорира]],
[[щели са да хлорират]],
[[щял съм да съм хлорирал]],
[[щяла съм да съм хлорирала]],
[[щяло съм да съм хлорирало]],
[[щели сме да сме хлорирали]],
[[щял си да си хлорирал]],
[[щяла си да си хлорирала]],
[[щяло си да си хлорирало]],
[[щели сте да сте хлорирали]],
[[щял да е хлорирал]],
[[щяла да е хлорирала]],
[[щяло да е хлорирало]],
[[щели да са хлорирали]],
[[щял е да е хлорирал]],
[[щяла е да е хлорирала]],
[[щяло е да е хлорирало]],
[[щели са да са хлорирали]],
[[бих хлорирал]],
[[бих хлорирала]],
[[бих хлорирало]],
[[бихме хлорирали]],
[[би хлорирал]],
[[би хлорирала]],
[[би хлорирало]],
[[бихте хлорирали]],
[[биха хлорирали]],
}}</text>
      <sha1>pv1h4d1eyh8diig0g34ab3kgbagsvm5</sha1>
    </revision>
  </page>
  <page>
    <title>Шаблон:Словоформи/хлъзвам</title>
    <ns>10</ns>
    <id>568502</id>
    <revision>
      <id>600482</id>
      <timestamp>2005-05-12T11:31:14Z</timestamp>
      <contributor>
        <username>Bgbot</username>
        <id>83</id>
      </contributor>
      <comment>Борислав: Шаблон със словоформи</comment>
      <model>wikitext</model>
      <format>text/x-wiki</format>
      <text bytes="19794" xml:space="preserve">{{Шаблон:Словоформи/Глагол|
  ОСНОВНА ФОРМА = хлъзвам
| СЕГ.ВР., 1Л., ЕД.Ч. = хлъз·вам
| СЕГ.ВР., 1Л., МН.Ч. = хлъз·ва·ме
| СЕГ.ВР., 2Л., ЕД.Ч. = хлъз·ваш
| СЕГ.ВР., 2Л., МН.Ч. = хлъз·ва·те
| СЕГ.ВР., 3Л., ЕД.Ч. = хлъз·ва
| СЕГ.ВР., 3Л., МН.Ч. = хлъз·ват
| МИН.СВ.ВР., 1Л., ЕД.Ч. = хлъз·вах
| МИН.СВ.ВР., 1Л., МН.Ч. = хлъз·вах·ме
| МИН.СВ.ВР., 2Л., ЕД.Ч. = хлъз·ва
| МИН.СВ.ВР., 2Л., МН.Ч. = хлъз·вах·те
| МИН.СВ.ВР., 3Л., ЕД.Ч. = хлъз·ва
| МИН.СВ.ВР., 3Л., МН.Ч. = хлъз·ва·ха
| МИН.НЕСВ.ВР., 1Л., ЕД.Ч. = хлъз·вах
| МИН.НЕСВ.ВР., 1Л., МН.Ч. = хлъз·вах·ме
| МИН.НЕСВ.ВР., 2Л., ЕД.Ч. = хлъз·ва·ше
| МИН.НЕСВ.ВР., 2Л., МН.Ч. = хлъз·вах·те
| МИН.НЕСВ.ВР., 3Л., ЕД.Ч. = хлъз·ва·ше
| МИН.НЕСВ.ВР., 3Л., МН.Ч. = хлъз·ва·ха
| МИН.НЕОПР.ВР., 1Л., ЕД.Ч., М.Р. = хлъзвал съм
| МИН.НЕОПР.ВР., 1Л., ЕД.Ч., Ж.Р. = хлъзвала съм
| МИН.НЕОПР.ВР., 1Л., ЕД.Ч., СР.Р. = хлъзвало съм
| МИН.НЕОПР.ВР., 1Л., МН.Ч. = хлъзвали сме
| МИН.НЕОПР.ВР., 2Л., ЕД.Ч., М.Р. = хлъзвал си
| МИН.НЕОПР.ВР., 2Л., ЕД.Ч., Ж.Р. = хлъзвала си
| МИН.НЕОПР.ВР., 2Л., ЕД.Ч., СР.Р. = хлъзвало си
| МИН.НЕОПР.ВР., 2Л., МН.Ч. = хлъзвали сте
| МИН.НЕОПР.ВР., 3Л., ЕД.Ч., М.Р. = хлъзвал е
| МИН.НЕОПР.ВР., 3Л., ЕД.Ч., Ж.Р. = хлъзвала е
| МИН.НЕОПР.ВР., 3Л., ЕД.Ч., СР.Р. = хлъзвало е
| МИН.НЕОПР.ВР., 3Л., МН.Ч. = хлъзвали са
| МИН.ПРЕД.ВР., 1Л., ЕД.Ч., М.Р. = бях хлъзвал
| МИН.ПРЕД.ВР., 1Л., ЕД.Ч., Ж.Р. = бях хлъзвала
| МИН.ПРЕД.ВР., 1Л., ЕД.Ч., СР.Р. = бях хлъзвало
| МИН.ПРЕД.ВР., 1Л., МН.Ч. = бяхме хлъзвали
| МИН.ПРЕД.ВР., 2Л., ЕД.Ч., М.Р. = беше хлъзвал
| МИН.ПРЕД.ВР., 2Л., ЕД.Ч., Ж.Р. = беше хлъзвала
| МИН.ПРЕД.ВР., 2Л., ЕД.Ч., СР.Р. = беше хлъзвало
| МИН.ПРЕД.ВР., 2Л., МН.Ч. = бяхте хлъзвали
| МИН.ПРЕД.ВР., 3Л., ЕД.Ч., М.Р. = беше хлъзвал
| МИН.ПРЕД.ВР., 3Л., ЕД.Ч., Ж.Р. = беше хлъзвала
| МИН.ПРЕД.ВР., 3Л., ЕД.Ч., СР.Р. = беше хлъзвало
| МИН.ПРЕД.ВР., 3Л., МН.Ч. = бяха хлъзвали
| БЪД.ВР., 1Л., ЕД.Ч. = ще хлъзвам
| БЪД.ВР., 1Л., МН.Ч. = ще хлъзваме
| БЪД.ВР., 2Л., ЕД.Ч. = ще хлъзваш
| БЪД.ВР., 2Л., МН.Ч. = ще хлъзвате
| БЪД.ВР., 3Л., ЕД.Ч. = ще хлъзва
| БЪД.ВР., 3Л., МН.Ч. = ще хлъзват
| БЪД.ПРЕД.ВР., 1Л., ЕД.Ч., М.Р. = ще съм хлъзвал
| БЪД.ПРЕД.ВР., 1Л., ЕД.Ч., Ж.Р. = ще съм хлъзвала
| БЪД.ПРЕД.ВР., 1Л., ЕД.Ч., СР.Р. = ще съм хлъзвало
| БЪД.ПРЕД.ВР., 1Л., МН.Ч. = ще сме хлъзвали
| БЪД.ПРЕД.ВР., 2Л., ЕД.Ч., М.Р. = ще си хлъзвал
| БЪД.ПРЕД.ВР., 2Л., ЕД.Ч., Ж.Р. = ще си хлъзвала
| БЪД.ПРЕД.ВР., 2Л., ЕД.Ч., СР.Р. = ще си хлъзвало
| БЪД.ПРЕД.ВР., 2Л., МН.Ч. = ще сте хлъзвали
| БЪД.ПРЕД.ВР., 3Л., ЕД.Ч., М.Р. = ще е хлъзвал
| БЪД.ПРЕД.ВР., 3Л., ЕД.Ч., Ж.Р. = ще е хлъзвала
| БЪД.ПРЕД.ВР., 3Л., ЕД.Ч., СР.Р. = ще е хлъзвало
| БЪД.ПРЕД.ВР., 3Л., МН.Ч. = ще са хлъзвали
| БЪД.ВР. В МИН., 1Л., ЕД.Ч. = щях да хлъзвам
| БЪД.ВР. В МИН., 1Л., МН.Ч. = щяхме да хлъзваме
| БЪД.ВР. В МИН., 2Л., ЕД.Ч. = щеше да хлъзваш
| БЪД.ВР. В МИН., 2Л., МН.Ч. = щяхте да хлъзвате
| БЪД.ВР. В МИН., 3Л., ЕД.Ч. = щеше да хлъзва
| БЪД.ВР. В МИН., 3Л., МН.Ч. = щяха да хлъзват
| БЪД.ПРЕД.ВР. В МИН., 1Л., ЕД.Ч., М.Р. = щях да съм хлъзвал
| БЪД.ПРЕД.ВР. В МИН., 1Л., ЕД.Ч., Ж.Р. = щях да съм хлъзвала
| БЪД.ПРЕД.ВР. В МИН., 1Л., ЕД.Ч., СР.Р. = щях да съм хлъзвало
| БЪД.ПРЕД.ВР. В МИН., 1Л., МН.Ч. = щяхме да сме хлъзвали
| БЪД.ПРЕД.ВР. В МИН., 2Л., ЕД.Ч., М.Р. = щеше да си хлъзвал
| БЪД.ПРЕД.ВР. В МИН., 2Л., ЕД.Ч., Ж.Р. = щеше да си хлъзвала
| БЪД.ПРЕД.ВР. В МИН., 2Л., ЕД.Ч., СР.Р. = щеше да си хлъзвало
| БЪД.ПРЕД.ВР. В МИН., 2Л., МН.Ч. = щяхте да сте хлъзвали
| БЪД.ПРЕД.ВР. В МИН., 3Л., ЕД.Ч., М.Р. = щеше да е хлъзвал
| БЪД.ПРЕД.ВР. В МИН., 3Л., ЕД.Ч., Ж.Р. = щеше да е хлъзвала
| БЪД.ПРЕД.ВР. В МИН., 3Л., ЕД.Ч., СР.Р. = щеше да е хлъзвало
| БЪД.ПРЕД.ВР. В МИН., 3Л., МН.Ч. = щяха да са хлъзвали
| ПР.НАКЛ., СЕГ.ВР., 1Л., ЕД.Ч., М.Р. = хлъзвал съм
| ПР.НАКЛ., СЕГ.ВР., 1Л., ЕД.Ч., Ж.Р. = хлъзвала съм
| ПР.НАКЛ., СЕГ.ВР., 1Л., ЕД.Ч., СР.Р. = хлъзвало съм
| ПР.НАКЛ., СЕГ.ВР., 1Л., МН.Ч. = хлъзвали сме
| ПР.НАКЛ., СЕГ.ВР., 2Л., ЕД.Ч., М.Р. = хлъзвал си
| ПР.НАКЛ., СЕГ.ВР., 2Л., ЕД.Ч., Ж.Р. = хлъзвала си
| ПР.НАКЛ., СЕГ.ВР., 2Л., ЕД.Ч., СР.Р. = хлъзвало си
| ПР.НАКЛ., СЕГ.ВР., 2Л., МН.Ч. = хлъзвали сте
| ПР.НАКЛ., СЕГ.ВР., 3Л., ЕД.Ч., М.Р. = хлъзвал (е)
| ПР.НАКЛ., СЕГ.ВР., 3Л., ЕД.Ч., Ж.Р. = хлъзвала (е)
| ПР.НАКЛ., СЕГ.ВР., 3Л., ЕД.Ч., СР.Р. = хлъзвало (е)
| ПР.НАКЛ., СЕГ.ВР., 3Л., МН.Ч. = хлъзвали (са)
| ПР.НАКЛ., МИН.СВ.ВР., 1Л., ЕД.Ч., М.Р. = хлъзвал съм
| ПР.НАКЛ., МИН.СВ.ВР., 1Л., ЕД.Ч., Ж.Р. = хлъзвала съм
| ПР.НАКЛ., МИН.СВ.ВР., 1Л., ЕД.Ч., СР.Р. = хлъзвало съм
| ПР.НАКЛ., МИН.СВ.ВР., 1Л., МН.Ч. = хлъзвали сме
| ПР.НАКЛ., МИН.СВ.ВР., 2Л., ЕД.Ч., М.Р. = хлъзвал си
| ПР.НАКЛ., МИН.СВ.ВР., 2Л., ЕД.Ч., Ж.Р. = хлъзвала си
| ПР.НАКЛ., МИН.СВ.ВР., 2Л., ЕД.Ч., СР.Р. = хлъзвало си
| ПР.НАКЛ., МИН.СВ.ВР., 2Л., МН.Ч. = хлъзвали сте
| ПР.НАКЛ., МИН.СВ.ВР., 3Л., ЕД.Ч., М.Р. = хлъзвал (е)
| ПР.НАКЛ., МИН.СВ.ВР., 3Л., ЕД.Ч., Ж.Р. = хлъзвала (е)
| ПР.НАКЛ., МИН.СВ.ВР., 3Л., ЕД.Ч., СР.Р. = хлъзвало (е)
| ПР.НАКЛ., МИН.СВ.ВР., 3Л., МН.Ч. = хлъзвали (са)
| ПР.НАКЛ., МИН.НЕОПР.ВР., 1Л., ЕД.Ч., М.Р. = бил съм хлъзвал
| ПР.НАКЛ., МИН.НЕОПР.ВР., 1Л., ЕД.Ч., Ж.Р. = била съм хлъзвала
| ПР.НАКЛ., МИН.НЕОПР.ВР., 1Л., ЕД.Ч., СР.Р. = било съм хлъзвало
| ПР.НАКЛ., МИН.НЕОПР.ВР., 1Л., МН.Ч. = били сме хлъзвали
| ПР.НАКЛ., МИН.НЕОПР.ВР., 2Л., ЕД.Ч., М.Р. = бил си хлъзвал
| ПР.НАКЛ., МИН.НЕОПР.ВР., 2Л., ЕД.Ч., Ж.Р. = била си хлъзвала
| ПР.НАКЛ., МИН.НЕОПР.ВР., 2Л., ЕД.Ч., СР.Р. = било си хлъзвало
| ПР.НАКЛ., МИН.НЕОПР.ВР., 2Л., МН.Ч. = били сте хлъзвали
| ПР.НАКЛ., МИН.НЕОПР.ВР., 3Л., ЕД.Ч., М.Р. = бил (е) хлъзвал
| ПР.НАКЛ., МИН.НЕОПР.ВР., 3Л., ЕД.Ч., Ж.Р. = била (е) хлъзвала
| ПР.НАКЛ., МИН.НЕОПР.ВР., 3Л., ЕД.Ч., СР.Р. = било (е) хлъзвало
| ПР.НАКЛ., МИН.НЕОПР.ВР., 3Л., МН.Ч. = били (са) хлъзвали
| ПР.НАКЛ., БЪД.ВР., 1Л., ЕД.Ч., М.Р. = щял съм да хлъзвам
| ПР.НАКЛ., БЪД.ВР., 1Л., ЕД.Ч., Ж.Р. = щяла съм да хлъзвам
| ПР.НАКЛ., БЪД.ВР., 1Л., ЕД.Ч., СР.Р. = щяло съм да хлъзвам
| ПР.НАКЛ., БЪД.ВР., 1Л., МН.Ч. = щели сме да хлъзваме
| ПР.НАКЛ., БЪД.ВР., 2Л., ЕД.Ч., М.Р. = щял си да хлъзваш
| ПР.НАКЛ., БЪД.ВР., 2Л., ЕД.Ч., Ж.Р. = щяла си да хлъзваш
| ПР.НАКЛ., БЪД.ВР., 2Л., ЕД.Ч., СР.Р. = щяло си да хлъзваш
| ПР.НАКЛ., БЪД.ВР., 2Л., МН.Ч. = щели сте да хлъзвате
| ПР.НАКЛ., БЪД.ВР., 3Л., ЕД.Ч., М.Р. = щял (е) да хлъзва
| ПР.НАКЛ., БЪД.ВР., 3Л., ЕД.Ч., Ж.Р. = щяла (е) да хлъзва
| ПР.НАКЛ., БЪД.ВР., 3Л., ЕД.Ч., СР.Р. = щяло (е) да хлъзва
| ПР.НАКЛ., БЪД.ВР., 3Л., МН.Ч. = щели (са) да хлъзват
| ПР.НАКЛ., БЪД.ПРЕД.ВР., 1Л., ЕД.Ч., М.Р. = щял съм да съм хлъзвал
| ПР.НАКЛ., БЪД.ПРЕД.ВР., 1Л., ЕД.Ч., Ж.Р. = щяла съм да съм хлъзвала
| ПР.НАКЛ., БЪД.ПРЕД.ВР., 1Л., ЕД.Ч., СР.Р. = щяло съм да съм хлъзвало
| ПР.НАКЛ., БЪД.ПРЕД.ВР., 1Л., МН.Ч. = щели сме да сме хлъзвали
| ПР.НАКЛ., БЪД.ПРЕД.ВР., 2Л., ЕД.Ч., М.Р. = щял си да си хлъзвал
| ПР.НАКЛ., БЪД.ПРЕД.ВР., 2Л., ЕД.Ч., Ж.Р. = щяла си да си хлъзвала
| ПР.НАКЛ., БЪД.ПРЕД.ВР., 2Л., ЕД.Ч., СР.Р. = щяло си да си хлъзвало
| ПР.НАКЛ., БЪД.ПРЕД.ВР., 2Л., МН.Ч. = щели сте да сте хлъзвали
| ПР.НАКЛ., БЪД.ПРЕД.ВР., 3Л., ЕД.Ч., М.Р. = щял (е) да е хлъзвал
| ПР.НАКЛ., БЪД.ПРЕД.ВР., 3Л., ЕД.Ч., Ж.Р. = щяла (е) да е хлъзвала
| ПР.НАКЛ., БЪД.ПРЕД.ВР., 3Л., ЕД.Ч., СР.Р. = щяло (е) да е хлъзвало
| ПР.НАКЛ., БЪД.ПРЕД.ВР., 3Л., МН.Ч. = щели (са) да са хлъзвали
| УСЛОВНО НАКЛОНЕНИЕ, 1Л., ЕД.Ч., М.Р. = бих хлъзвал
| УСЛОВНО НАКЛОНЕНИЕ, 1Л., ЕД.Ч., Ж.Р. = бих хлъзвала
| УСЛОВНО НАКЛОНЕНИЕ, 1Л., ЕД.Ч., СР.Р. = бих хлъзвало
| УСЛОВНО НАКЛОНЕНИЕ, 1Л., МН.Ч. = бихме хлъзвали
| УСЛОВНО НАКЛОНЕНИЕ, 2Л., ЕД.Ч., М.Р. = би хлъзвал
| УСЛОВНО НАКЛОНЕНИЕ, 2Л., ЕД.Ч., Ж.Р. = би хлъзвала
| УСЛОВНО НАКЛОНЕНИЕ, 2Л., ЕД.Ч., СР.Р. = би хлъзвало
| УСЛОВНО НАКЛОНЕНИЕ, 2Л., МН.Ч. = бихте хлъзвали
| УСЛОВНО НАКЛОНЕНИЕ, 3Л., ЕД.Ч., М.Р. = би хлъзвал
| УСЛОВНО НАКЛОНЕНИЕ, 3Л., ЕД.Ч., Ж.Р. = би хлъзвала
| УСЛОВНО НАКЛОНЕНИЕ, 3Л., ЕД.Ч., СР.Р. = би хлъзвало
| УСЛОВНО НАКЛОНЕНИЕ, 3Л., МН.Ч. = биха хлъзвали
| ПОВЕЛИТЕЛНО НАКЛОНЕНИЕ, ЕД.Ч. = хлъз·вай
| ПОВЕЛИТЕЛНО НАКЛОНЕНИЕ, МН.Ч. = хлъз·вай·те
| МИН.СТРАД.ПРИЧ. М.Р. = хлъз·ван
| МИН.СТРАД.ПРИЧ. М.Р. НЕПЪЛЕН ЧЛЕН = хлъз·ва·ния
| МИН.СТРАД.ПРИЧ. М.Р. ПЪЛЕН ЧЛЕН = хлъз·ва·ни·ят
| МИН.СТРАД.ПРИЧ. Ж.Р. = хлъз·ва·на
| МИН.СТРАД.ПРИЧ. Ж.Р. ЧЛЕН = хлъз·ва·на·та
| МИН.СТРАД.ПРИЧ. СР.Р. = хлъз·ва·но
| МИН.СТРАД.ПРИЧ. СР.Р. ЧЛЕН = хлъз·ва·но·то
| МИН.СТРАД.ПРИЧ. МН.Ч. = хлъз·ва·ни
| МИН.СТРАД.ПРИЧ. МН.Ч. ЧЛЕН = хлъз·ва·ни·те
| МИН.ДЕЯТ.СВ.ПРИЧ. М.Р. = хлъз·вал
| МИН.ДЕЯТ.СВ.ПРИЧ. М.Р. НЕПЪЛЕН ЧЛЕН = хлъз·ва·лия
| МИН.ДЕЯТ.СВ.ПРИЧ. М.Р. ПЪЛЕН ЧЛЕН = хлъз·ва·ли·ят
| МИН.ДЕЯТ.СВ.ПРИЧ. Ж.Р. = хлъз·ва·ла
| МИН.ДЕЯТ.СВ.ПРИЧ. Ж.Р. ЧЛЕН = хлъз·ва·ла·та
| МИН.ДЕЯТ.СВ.ПРИЧ. СР.Р. = хлъз·ва·ло
| МИН.ДЕЯТ.СВ.ПРИЧ. СР.Р. ЧЛЕН = хлъз·ва·ло·то
| МИН.ДЕЯТ.СВ.ПРИЧ. МН.Ч. = хлъз·ва·ли
| МИН.ДЕЯТ.СВ.ПРИЧ. МН.Ч. ЧЛЕН = хлъз·ва·ли·те
| МИН.ДЕЯТ.НЕСВ.ПРИЧ. М.Р. = хлъз·вал
| МИН.ДЕЯТ.НЕСВ.ПРИЧ. М.Р. НЕПЪЛЕН ЧЛЕН = хлъз·ва·лия
| МИН.ДЕЯТ.НЕСВ.ПРИЧ. М.Р. ПЪЛЕН ЧЛЕН = хлъз·ва·ли·ят
| МИН.ДЕЯТ.НЕСВ.ПРИЧ. Ж.Р. = хлъз·ва·ла
| МИН.ДЕЯТ.НЕСВ.ПРИЧ. Ж.Р. ЧЛЕН = хлъз·ва·ла·та
| МИН.ДЕЯТ.НЕСВ.ПРИЧ. СР.Р. = хлъз·ва·ло
| МИН.ДЕЯТ.НЕСВ.ПРИЧ. СР.Р. ЧЛЕН = хлъз·ва·ло·то
| МИН.ДЕЯТ.НЕСВ.ПРИЧ. МН.Ч. = хлъз·ва·ли
| МИН.ДЕЯТ.НЕСВ.ПРИЧ. МН.Ч. ЧЛЕН = хлъз·ва·ли·те
| СЕГ.ДЕЯТ.ПРИЧ. М.Р. = хлъз·ващ
| СЕГ.ДЕЯТ.ПРИЧ. М.Р. НЕПЪЛЕН ЧЛЕН = хлъз·ва·щия
| СЕГ.ДЕЯТ.ПРИЧ. М.Р. ПЪЛЕН ЧЛЕН = хлъз·ва·щи·ят
| СЕГ.ДЕЯТ.ПРИЧ. Ж.Р. = хлъз·ва·ща
| СЕГ.ДЕЯТ.ПРИЧ. Ж.Р. ЧЛЕН = хлъз·ва·ща·та
| СЕГ.ДЕЯТ.ПРИЧ. СР.Р. = хлъз·ва·що
| СЕГ.ДЕЯТ.ПРИЧ. СР.Р. ЧЛЕН = хлъз·ва·що·то
| СЕГ.ДЕЯТ.ПРИЧ. МН.Ч. = хлъз·ва·щи
| СЕГ.ДЕЯТ.ПРИЧ. МН.Ч. ЧЛЕН = хлъз·ва·щи·те
| ДЕЕПРИЧАСТИЕ = хлъз·вай·ки
| СКРИТИ ПРЕПРАТКИ = 
[[хлъзвам]],
[[хлъзваш]],
[[хлъзва]],
[[хлъзваме]],
[[хлъзвате]],
[[хлъзват]],
[[хлъзвах]],
[[хлъзвахме]],
[[хлъзвахте]],
[[хлъзваха]],
[[хлъзваше]],
[[хлъзвай]],
[[хлъзвайте]],
[[хлъзвал]],
[[хлъзвалия]],
[[хлъзвалият]],
[[хлъзвала]],
[[хлъзвалата]],
[[хлъзвало]],
[[хлъзвалото]],
[[хлъзвали]],
[[хлъзвалите]],
[[хлъзван]],
[[хлъзвания]],
[[хлъзваният]],
[[хлъзвана]],
[[хлъзваната]],
[[хлъзвано]],
[[хлъзваното]],
[[хлъзвани]],
[[хлъзваните]],
[[хлъзващ]],
[[хлъзващия]],
[[хлъзващият]],
[[хлъзваща]],
[[хлъзващата]],
[[хлъзващо]],
[[хлъзващото]],
[[хлъзващи]],
[[хлъзващите]],
[[хлъзвайки]],
[[хлъзвал съм]],
[[хлъзвала съм]],
[[хлъзвало съм]],
[[хлъзвали сме]],
[[хлъзвал си]],
[[хлъзвала си]],
[[хлъзвало си]],
[[хлъзвали сте]],
[[хлъзвал е]],
[[хлъзвала е]],
[[хлъзвало е]],
[[хлъзвали са]],
[[бях хлъзвал]],
[[бях хлъзвала]],
[[бях хлъзвало]],
[[бяхме хлъзвали]],
[[беше хлъзвал]],
[[беше хлъзвала]],
[[беше хлъзвало]],
[[бяхте хлъзвали]],
[[бяха хлъзвали]],
[[ще хлъзвам]],
[[ще хлъзваме]],
[[ще хлъзваш]],
[[ще хлъзвате]],
[[ще хлъзва]],
[[ще хлъзват]],
[[ще съм хлъзвал]],
[[ще съм хлъзвала]],
[[ще съм хлъзвало]],
[[ще сме хлъзвали]],
[[ще си хлъзвал]],
[[ще си хлъзвала]],
[[ще си хлъзвало]],
[[ще сте хлъзвали]],
[[ще е хлъзвал]],
[[ще е хлъзвала]],
[[ще е хлъзвало]],
[[ще са хлъзвали]],
[[щях да хлъзвам]],
[[щяхме да хлъзваме]],
[[щеше да хлъзваш]],
[[щяхте да хлъзвате]],
[[щеше да хлъзва]],
[[щяха да хлъзват]],
[[щях да съм хлъзвал]],
[[щях да съм хлъзвала]],
[[щях да съм хлъзвало]],
[[щяхме да сме хлъзвали]],
[[щеше да си хлъзвал]],
[[щеше да си хлъзвала]],
[[щеше да си хлъзвало]],
[[щяхте да сте хлъзвали]],
[[щеше да е хлъзвал]],
[[щеше да е хлъзвала]],
[[щеше да е хлъзвало]],
[[щяха да са хлъзвали]],
[[бил съм хлъзвал]],
[[била съм хлъзвала]],
[[било съм хлъзвало]],
[[били сме хлъзвали]],
[[бил си хлъзвал]],
[[била си хлъзвала]],
[[било си хлъзвало]],
[[били сте хлъзвали]],
[[бил е хлъзвал]],
[[била е хлъзвала]],
[[било е хлъзвало]],
[[били са хлъзвали]],
[[щял съм да хлъзвам]],
[[щяла съм да хлъзвам]],
[[щяло съм да хлъзвам]],
[[щели сме да хлъзваме]],
[[щял си да хлъзваш]],
[[щяла си да хлъзваш]],
[[щяло си да хлъзваш]],
[[щели сте да хлъзвате]],
[[щял да хлъзва]],
[[щяла да хлъзва]],
[[щяло да хлъзва]],
[[щели да хлъзват]],
[[щял е да хлъзва]],
[[щяла е да хлъзва]],
[[щяло е да хлъзва]],
[[щели са да хлъзват]],
[[щял съм да съм хлъзвал]],
[[щяла съм да съм хлъзвала]],
[[щяло съм да съм хлъзвало]],
[[щели сме да сме хлъзвали]],
[[щял си да си хлъзвал]],
[[щяла си да си хлъзвала]],
[[щяло си да си хлъзвало]],
[[щели сте да сте хлъзвали]],
[[щял да е хлъзвал]],
[[щяла да е хлъзвала]],
[[щяло да е хлъзвало]],
[[щели да са хлъзвали]],
[[щял е да е хлъзвал]],
[[щяла е да е хлъзвала]],
[[щяло е да е хлъзвало]],
[[щели са да са хлъзвали]],
[[бих хлъзвал]],
[[бих хлъзвала]],
[[бих хлъзвало]],
[[бихме хлъзвали]],
[[би хлъзвал]],
[[би хлъзвала]],
[[би хлъзвало]],
[[бихте хлъзвали]],
[[биха хлъзвали]],
}}</text>
      <sha1>qp1fut5uzsy7q7z9k84ors972aqng90</sha1>
    </revision>
  </page>
  <page>
    <title>Шаблон:Словоформи/хлъзгам</title>
    <ns>10</ns>
    <id>568518</id>
    <revision>
      <id>600498</id>
      <timestamp>2005-05-12T11:31:41Z</timestamp>
      <contributor>
        <username>Bgbot</username>
        <id>83</id>
      </contributor>
      <comment>Борислав: Шаблон със словоформи</comment>
      <model>wikitext</model>
      <format>text/x-wiki</format>
      <text bytes="19794" xml:space="preserve">{{Шаблон:Словоформи/Глагол|
  ОСНОВНА ФОРМА = хлъзгам
| СЕГ.ВР., 1Л., ЕД.Ч. = хлъз·гам
| СЕГ.ВР., 1Л., МН.Ч. = хлъз·га·ме
| СЕГ.ВР., 2Л., ЕД.Ч. = хлъз·гаш
| СЕГ.ВР., 2Л., МН.Ч. = хлъз·га·те
| СЕГ.ВР., 3Л., ЕД.Ч. = хлъз·га
| СЕГ.ВР., 3Л., МН.Ч. = хлъз·гат
| МИН.СВ.ВР., 1Л., ЕД.Ч. = хлъз·гах
| МИН.СВ.ВР., 1Л., МН.Ч. = хлъз·гах·ме
| МИН.СВ.ВР., 2Л., ЕД.Ч. = хлъз·га
| МИН.СВ.ВР., 2Л., МН.Ч. = хлъз·гах·те
| МИН.СВ.ВР., 3Л., ЕД.Ч. = хлъз·га
| МИН.СВ.ВР., 3Л., МН.Ч. = хлъз·га·ха
| МИН.НЕСВ.ВР., 1Л., ЕД.Ч. = хлъз·гах
| МИН.НЕСВ.ВР., 1Л., МН.Ч. = хлъз·гах·ме
| МИН.НЕСВ.ВР., 2Л., ЕД.Ч. = хлъз·га·ше
| МИН.НЕСВ.ВР., 2Л., МН.Ч. = хлъз·гах·те
| МИН.НЕСВ.ВР., 3Л., ЕД.Ч. = хлъз·га·ше
| МИН.НЕСВ.ВР., 3Л., МН.Ч. = хлъз·га·ха
| МИН.НЕОПР.ВР., 1Л., ЕД.Ч., М.Р. = хлъзгал съм
| МИН.НЕОПР.ВР., 1Л., ЕД.Ч., Ж.Р. = хлъзгала съм
| МИН.НЕОПР.ВР., 1Л., ЕД.Ч., СР.Р. = хлъзгало съм
| МИН.НЕОПР.ВР., 1Л., МН.Ч. = хлъзгали сме
| МИН.НЕОПР.ВР., 2Л., ЕД.Ч., М.Р. = хлъзгал си
| МИН.НЕОПР.ВР., 2Л., ЕД.Ч., Ж.Р. = хлъзгала си
| МИН.НЕОПР.ВР., 2Л., ЕД.Ч., СР.Р. = хлъзгало си
| МИН.НЕОПР.ВР., 2Л., МН.Ч. = хлъзгали сте
| МИН.НЕОПР.ВР., 3Л., ЕД.Ч., М.Р. = хлъзгал е
| МИН.НЕОПР.ВР., 3Л., ЕД.Ч., Ж.Р. = хлъзгала е
| МИН.НЕОПР.ВР., 3Л., ЕД.Ч., СР.Р. = хлъзгало е
| МИН.НЕОПР.ВР., 3Л., МН.Ч. = хлъзгали са
| МИН.ПРЕД.ВР., 1Л., ЕД.Ч., М.Р. = бях хлъзгал
| МИН.ПРЕД.ВР., 1Л., ЕД.Ч., Ж.Р. = бях хлъзгала
| МИН.ПРЕД.ВР., 1Л., ЕД.Ч., СР.Р. = бях хлъзгало
| МИН.ПРЕД.ВР., 1Л., МН.Ч. = бяхме хлъзгали
| МИН.ПРЕД.ВР., 2Л., ЕД.Ч., М.Р. = беше хлъзгал
| МИН.ПРЕД.ВР., 2Л., ЕД.Ч., Ж.Р. = беше хлъзгала
| МИН.ПРЕД.ВР., 2Л., ЕД.Ч., СР.Р. = беше хлъзгало
| МИН.ПРЕД.ВР., 2Л., МН.Ч. = бяхте хлъзгали
| МИН.ПРЕД.ВР., 3Л., ЕД.Ч., М.Р. = беше хлъзгал
| МИН.ПРЕД.ВР., 3Л., ЕД.Ч., Ж.Р. = беше хлъзгала
| МИН.ПРЕД.ВР., 3Л., ЕД.Ч., СР.Р. = беше хлъзгало
| МИН.ПРЕД.ВР., 3Л., МН.Ч. = бяха хлъзгали
| БЪД.ВР., 1Л., ЕД.Ч. = ще хлъзгам
| БЪД.ВР., 1Л., МН.Ч. = ще хлъзгаме
| БЪД.ВР., 2Л., ЕД.Ч. = ще хлъзгаш
| БЪД.ВР., 2Л., МН.Ч. = ще хлъзгате
| БЪД.ВР., 3Л., ЕД.Ч. = ще хлъзга
| БЪД.ВР., 3Л., МН.Ч. = ще хлъзгат
| БЪД.ПРЕД.ВР., 1Л., ЕД.Ч., М.Р. = ще съм хлъзгал
| БЪД.ПРЕД.ВР., 1Л., ЕД.Ч., Ж.Р. = ще съм хлъзгала
| БЪД.ПРЕД.ВР., 1Л., ЕД.Ч., СР.Р. = ще съм хлъзгало
| БЪД.ПРЕД.ВР., 1Л., МН.Ч. = ще сме хлъзгали
| БЪД.ПРЕД.ВР., 2Л., ЕД.Ч., М.Р. = ще си хлъзгал
| БЪД.ПРЕД.ВР., 2Л., ЕД.Ч., Ж.Р. = ще си хлъзгала
| БЪД.ПРЕД.ВР., 2Л., ЕД.Ч., СР.Р. = ще си хлъзгало
| БЪД.ПРЕД.ВР., 2Л., МН.Ч. = ще сте хлъзгали
| БЪД.ПРЕД.ВР., 3Л., ЕД.Ч., М.Р. = ще е хлъзгал
| БЪД.ПРЕД.ВР., 3Л., ЕД.Ч., Ж.Р. = ще е хлъзгала
| БЪД.ПРЕД.ВР., 3Л., ЕД.Ч., СР.Р. = ще е хлъзгало
| БЪД.ПРЕД.ВР., 3Л., МН.Ч. = ще са хлъзгали
| БЪД.ВР. В МИН., 1Л., ЕД.Ч. = щях да хлъзгам
| БЪД.ВР. В МИН., 1Л., МН.Ч. = щяхме да хлъзгаме
| БЪД.ВР. В МИН., 2Л., ЕД.Ч. = щеше да хлъзгаш
| БЪД.ВР. В МИН., 2Л., МН.Ч. = щяхте да хлъзгате
| БЪД.ВР. В МИН., 3Л., ЕД.Ч. = щеше да хлъзга
| БЪД.ВР. В МИН., 3Л., МН.Ч. = щяха да хлъзгат
| БЪД.ПРЕД.ВР. В МИН., 1Л., ЕД.Ч., М.Р. = щях да съм хлъзгал
| БЪД.ПРЕД.ВР. В МИН., 1Л., ЕД.Ч., Ж.Р. = щях да съм хлъзгала
| БЪД.ПРЕД.ВР. В МИН., 1Л., ЕД.Ч., СР.Р. = щях да съм хлъзгало
| БЪД.ПРЕД.ВР. В МИН., 1Л., МН.Ч. = щяхме да сме хлъзгали
| БЪД.ПРЕД.ВР. В МИН., 2Л., ЕД.Ч., М.Р. = щеше да си хлъзгал
| БЪД.ПРЕД.ВР. В МИН., 2Л., ЕД.Ч., Ж.Р. = щеше да си хлъзгала
| БЪД.ПРЕД.ВР. В МИН., 2Л., ЕД.Ч., СР.Р. = щеше да си хлъзгало
| БЪД.ПРЕД.ВР. В МИН., 2Л., МН.Ч. = щяхте да сте хлъзгали
| БЪД.ПРЕД.ВР. В МИН., 3Л., ЕД.Ч., М.Р. = щеше да е хлъзгал
| БЪД.ПРЕД.ВР. В МИН., 3Л., ЕД.Ч., Ж.Р. = щеше да е хлъзгала
| БЪД.ПРЕД.ВР. В МИН., 3Л., ЕД.Ч., СР.Р. = щеше да е хлъзгало
| БЪД.ПРЕД.ВР. В МИН., 3Л., МН.Ч. = щяха да са хлъзгали
| ПР.НАКЛ., СЕГ.ВР., 1Л., ЕД.Ч., М.Р. = хлъзгал съм
| ПР.НАКЛ., СЕГ.ВР., 1Л., ЕД.Ч., Ж.Р. = хлъзгала съм
| ПР.НАКЛ., СЕГ.ВР., 1Л., ЕД.Ч., СР.Р. = хлъзгало съм
| ПР.НАКЛ., СЕГ.ВР., 1Л., МН.Ч. = хлъзгали сме
| ПР.НАКЛ., СЕГ.ВР., 2Л., ЕД.Ч., М.Р. = хлъзгал си
| ПР.НАКЛ., СЕГ.ВР., 2Л., ЕД.Ч., Ж.Р. = хлъзгала си
| ПР.НАКЛ., СЕГ.ВР., 2Л., ЕД.Ч., СР.Р. = хлъзгало си
| ПР.НАКЛ., СЕГ.ВР., 2Л., МН.Ч. = хлъзгали сте
| ПР.НАКЛ., СЕГ.ВР., 3Л., ЕД.Ч., М.Р. = хлъзгал (е)
| ПР.НАКЛ., СЕГ.ВР., 3Л., ЕД.Ч., Ж.Р. = хлъзгала (е)
| ПР.НАКЛ., СЕГ.ВР., 3Л., ЕД.Ч., СР.Р. = хлъзгало (е)
| ПР.НАКЛ., СЕГ.ВР., 3Л., МН.Ч. = хлъзгали (са)
| ПР.НАКЛ., МИН.СВ.ВР., 1Л., ЕД.Ч., М.Р. = хлъзгал съм
| ПР.НАКЛ., МИН.СВ.ВР., 1Л., ЕД.Ч., Ж.Р. = хлъзгала съм
| ПР.НАКЛ., МИН.СВ.ВР., 1Л., ЕД.Ч., СР.Р. = хлъзгало съм
| ПР.НАКЛ., МИН.СВ.ВР., 1Л., МН.Ч. = хлъзгали сме
| ПР.НАКЛ., МИН.СВ.ВР., 2Л., ЕД.Ч., М.Р. = хлъзгал си
| ПР.НАКЛ., МИН.СВ.ВР., 2Л., ЕД.Ч., Ж.Р. = хлъзгала си
| ПР.НАКЛ., МИН.СВ.ВР., 2Л., ЕД.Ч., СР.Р. = хлъзгало си
| ПР.НАКЛ., МИН.СВ.ВР., 2Л., МН.Ч. = хлъзгали сте
| ПР.НАКЛ., МИН.СВ.ВР., 3Л., ЕД.Ч., М.Р. = хлъзгал (е)
| ПР.НАКЛ., МИН.СВ.ВР., 3Л., ЕД.Ч., Ж.Р. = хлъзгала (е)
| ПР.НАКЛ., МИН.СВ.ВР., 3Л., ЕД.Ч., СР.Р. = хлъзгало (е)
| ПР.НАКЛ., МИН.СВ.ВР., 3Л., МН.Ч. = хлъзгали (са)
| ПР.НАКЛ., МИН.НЕОПР.ВР., 1Л., ЕД.Ч., М.Р. = бил съм хлъзгал
| ПР.НАКЛ., МИН.НЕОПР.ВР., 1Л., ЕД.Ч., Ж.Р. = била съм хлъзгала
| ПР.НАКЛ., МИН.НЕОПР.ВР., 1Л., ЕД.Ч., СР.Р. = било съм хлъзгало
| ПР.НАКЛ., МИН.НЕОПР.ВР., 1Л., МН.Ч. = били сме хлъзгали
| ПР.НАКЛ., МИН.НЕОПР.ВР., 2Л., ЕД.Ч., М.Р. = бил си хлъзгал
| ПР.НАКЛ., МИН.НЕОПР.ВР., 2Л., ЕД.Ч., Ж.Р. = била си хлъзгала
| ПР.НАКЛ., МИН.НЕОПР.ВР., 2Л., ЕД.Ч., СР.Р. = било си хлъзгало
| ПР.НАКЛ., МИН.НЕОПР.ВР., 2Л., МН.Ч. = били сте хлъзгали
| ПР.НАКЛ., МИН.НЕОПР.ВР., 3Л., ЕД.Ч., М.Р. = бил (е) хлъзгал
| ПР.НАКЛ., МИН.НЕОПР.ВР., 3Л., ЕД.Ч., Ж.Р. = била (е) хлъзгала
| ПР.НАКЛ., МИН.НЕОПР.ВР., 3Л., ЕД.Ч., СР.Р. = било (е) хлъзгало
| ПР.НАКЛ., МИН.НЕОПР.ВР., 3Л., МН.Ч. = били (са) хлъзгали
| ПР.НАКЛ., БЪД.ВР., 1Л., ЕД.Ч., М.Р. = щял съм да хлъзгам
| ПР.НАКЛ., БЪД.ВР., 1Л., ЕД.Ч., Ж.Р. = щяла съм да хлъзгам
| ПР.НАКЛ., БЪД.ВР., 1Л., ЕД.Ч., СР.Р. = щяло съм да хлъзгам
| ПР.НАКЛ., БЪД.ВР., 1Л., МН.Ч. = щели сме да хлъзгаме
| ПР.НАКЛ., БЪД.ВР., 2Л., ЕД.Ч., М.Р. = щял си да хлъзгаш
| ПР.НАКЛ., БЪД.ВР., 2Л., ЕД.Ч., Ж.Р. = щяла си да хлъзгаш
| ПР.НАКЛ., БЪД.ВР., 2Л., ЕД.Ч., СР.Р. = щяло си да хлъзгаш
| ПР.НАКЛ., БЪД.ВР., 2Л., МН.Ч. = щели сте да хлъзгате
| ПР.НАКЛ., БЪД.ВР., 3Л., ЕД.Ч., М.Р. = щял (е) да хлъзга
| ПР.НАКЛ., БЪД.ВР., 3Л., ЕД.Ч., Ж.Р. = щяла (е) да хлъзга
| ПР.НАКЛ., БЪД.ВР., 3Л., ЕД.Ч., СР.Р. = щяло (е) да хлъзга
| ПР.НАКЛ., БЪД.ВР., 3Л., МН.Ч. = щели (са) да хлъзгат
| ПР.НАКЛ., БЪД.ПРЕД.ВР., 1Л., ЕД.Ч., М.Р. = щял съм да съм хлъзгал
| ПР.НАКЛ., БЪД.ПРЕД.ВР., 1Л., ЕД.Ч., Ж.Р. = щяла съм да съм хлъзгала
| ПР.НАКЛ., БЪД.ПРЕД.ВР., 1Л., ЕД.Ч., СР.Р. = щяло съм да съм хлъзгало
| ПР.НАКЛ., БЪД.ПРЕД.ВР., 1Л., МН.Ч. = щели сме да сме хлъзгали
| ПР.НАКЛ., БЪД.ПРЕД.ВР., 2Л., ЕД.Ч., М.Р. = щял си да си хлъзгал
| ПР.НАКЛ., БЪД.ПРЕД.ВР., 2Л., ЕД.Ч., Ж.Р. = щяла си да си хлъзгала
| ПР.НАКЛ., БЪД.ПРЕД.ВР., 2Л., ЕД.Ч., СР.Р. = щяло си да си хлъзгало
| ПР.НАКЛ., БЪД.ПРЕД.ВР., 2Л., МН.Ч. = щели сте да сте хлъзгали
| ПР.НАКЛ., БЪД.ПРЕД.ВР., 3Л., ЕД.Ч., М.Р. = щял (е) да е хлъзгал
| ПР.НАКЛ., БЪД.ПРЕД.ВР., 3Л., ЕД.Ч., Ж.Р. = щяла (е) да е хлъзгала
| ПР.НАКЛ., БЪД.ПРЕД.ВР., 3Л., ЕД.Ч., СР.Р. = щяло (е) да е хлъзгало
| ПР.НАКЛ., БЪД.ПРЕД.ВР., 3Л., МН.Ч. = щели (са) да са хлъзгали
| УСЛОВНО НАКЛОНЕНИЕ, 1Л., ЕД.Ч., М.Р. = бих хлъзгал
| УСЛОВНО НАКЛОНЕНИЕ, 1Л., ЕД.Ч., Ж.Р. = бих хлъзгала
| УСЛОВНО НАКЛОНЕНИЕ, 1Л., ЕД.Ч., СР.Р. = бих хлъзгало
| УСЛОВНО НАКЛОНЕНИЕ, 1Л., МН.Ч. = бихме хлъзгали
| УСЛОВНО НАКЛОНЕНИЕ, 2Л., ЕД.Ч., М.Р. = би хлъзгал
| УСЛОВНО НАКЛОНЕНИЕ, 2Л., ЕД.Ч., Ж.Р. = би хлъзгала
| УСЛОВНО НАКЛОНЕНИЕ, 2Л., ЕД.Ч., СР.Р. = би хлъзгало
| УСЛОВНО НАКЛОНЕНИЕ, 2Л., МН.Ч. = бихте хлъзгали
| УСЛОВНО НАКЛОНЕНИЕ, 3Л., ЕД.Ч., М.Р. = би хлъзгал
| УСЛОВНО НАКЛОНЕНИЕ, 3Л., ЕД.Ч., Ж.Р. = би хлъзгала
| УСЛОВНО НАКЛОНЕНИЕ, 3Л., ЕД.Ч., СР.Р. = би хлъзгало
| УСЛОВНО НАКЛОНЕНИЕ, 3Л., МН.Ч. = биха хлъзгали
| ПОВЕЛИТЕЛНО НАКЛОНЕНИЕ, ЕД.Ч. = хлъз·гай
| ПОВЕЛИТЕЛНО НАКЛОНЕНИЕ, МН.Ч. = хлъз·гай·те
| МИН.СТРАД.ПРИЧ. М.Р. = хлъз·ган
| МИН.СТРАД.ПРИЧ. М.Р. НЕПЪЛЕН ЧЛЕН = хлъз·га·ния
| МИН.СТРАД.ПРИЧ. М.Р. ПЪЛЕН ЧЛЕН = хлъз·га·ни·ят
| МИН.СТРАД.ПРИЧ. Ж.Р. = хлъз·га·на
| МИН.СТРАД.ПРИЧ. Ж.Р. ЧЛЕН = хлъз·га·на·та
| МИН.СТРАД.ПРИЧ. СР.Р. = хлъз·га·но
| МИН.СТРАД.ПРИЧ. СР.Р. ЧЛЕН = хлъз·га·но·то
| МИН.СТРАД.ПРИЧ. МН.Ч. = хлъз·га·ни
| МИН.СТРАД.ПРИЧ. МН.Ч. ЧЛЕН = хлъз·га·ни·те
| МИН.ДЕЯТ.СВ.ПРИЧ. М.Р. = хлъз·гал
| МИН.ДЕЯТ.СВ.ПРИЧ. М.Р. НЕПЪЛЕН ЧЛЕН = хлъз·га·лия
| МИН.ДЕЯТ.СВ.ПРИЧ. М.Р. ПЪЛЕН ЧЛЕН = хлъз·га·ли·ят
| МИН.ДЕЯТ.СВ.ПРИЧ. Ж.Р. = хлъз·га·ла
| МИН.ДЕЯТ.СВ.ПРИЧ. Ж.Р. ЧЛЕН = хлъз·га·ла·та
| МИН.ДЕЯТ.СВ.ПРИЧ. СР.Р. = хлъз·га·ло
| МИН.ДЕЯТ.СВ.ПРИЧ. СР.Р. ЧЛЕН = хлъз·га·ло·то
| МИН.ДЕЯТ.СВ.ПРИЧ. МН.Ч. = хлъз·га·ли
| МИН.ДЕЯТ.СВ.ПРИЧ. МН.Ч. ЧЛЕН = хлъз·га·ли·те
| МИН.ДЕЯТ.НЕСВ.ПРИЧ. М.Р. = хлъз·гал
| МИН.ДЕЯТ.НЕСВ.ПРИЧ. М.Р. НЕПЪЛЕН ЧЛЕН = хлъз·га·лия
| МИН.ДЕЯТ.НЕСВ.ПРИЧ. М.Р. ПЪЛЕН ЧЛЕН = хлъз·га·ли·ят
| МИН.ДЕЯТ.НЕСВ.ПРИЧ. Ж.Р. = хлъз·га·ла
| МИН.ДЕЯТ.НЕСВ.ПРИЧ. Ж.Р. ЧЛЕН = хлъз·га·ла·та
| МИН.ДЕЯТ.НЕСВ.ПРИЧ. СР.Р. = хлъз·га·ло
| МИН.ДЕЯТ.НЕСВ.ПРИЧ. СР.Р. ЧЛЕН = хлъз·га·ло·то
| МИН.ДЕЯТ.НЕСВ.ПРИЧ. МН.Ч. = хлъз·га·ли
| МИН.ДЕЯТ.НЕСВ.ПРИЧ. МН.Ч. ЧЛЕН = хлъз·га·ли·те
| СЕГ.ДЕЯТ.ПРИЧ. М.Р. = хлъз·гащ
| СЕГ.ДЕЯТ.ПРИЧ. М.Р. НЕПЪЛЕН ЧЛЕН = хлъз·га·щия
| СЕГ.ДЕЯТ.ПРИЧ. М.Р. ПЪЛЕН ЧЛЕН = хлъз·га·щи·ят
| СЕГ.ДЕЯТ.ПРИЧ. Ж.Р. = хлъз·га·ща
| СЕГ.ДЕЯТ.ПРИЧ. Ж.Р. ЧЛЕН = хлъз·га·ща·та
| СЕГ.ДЕЯТ.ПРИЧ. СР.Р. = хлъз·га·що
| СЕГ.ДЕЯТ.ПРИЧ. СР.Р. ЧЛЕН = хлъз·га·що·то
| СЕГ.ДЕЯТ.ПРИЧ. МН.Ч. = хлъз·га·щи
| СЕГ.ДЕЯТ.ПРИЧ. МН.Ч. ЧЛЕН = хлъз·га·щи·те
| ДЕЕПРИЧАСТИЕ = хлъз·гай·ки
| СКРИТИ ПРЕПРАТКИ = 
[[хлъзгам]],
[[хлъзгаш]],
[[хлъзга]],
[[хлъзгаме]],
[[хлъзгате]],
[[хлъзгат]],
[[хлъзгах]],
[[хлъзгахме]],
[[хлъзгахте]],
[[хлъзгаха]],
[[хлъзгаше]],
[[хлъзгай]],
[[хлъзгайте]],
[[хлъзгал]],
[[хлъзгалия]],
[[хлъзгалият]],
[[хлъзгала]],
[[хлъзгалата]],
[[хлъзгало]],
[[хлъзгалото]],
[[хлъзгали]],
[[хлъзгалите]],
[[хлъзган]],
[[хлъзгания]],
[[хлъзганият]],
[[хлъзгана]],
[[хлъзганата]],
[[хлъзгано]],
[[хлъзганото]],
[[хлъзгани]],
[[хлъзганите]],
[[хлъзгащ]],
[[хлъзгащия]],
[[хлъзгащият]],
[[хлъзгаща]],
[[хлъзгащата]],
[[хлъзгащо]],
[[хлъзгащото]],
[[хлъзгащи]],
[[хлъзгащите]],
[[хлъзгайки]],
[[хлъзгал съм]],
[[хлъзгала съм]],
[[хлъзгало съм]],
[[хлъзгали сме]],
[[хлъзгал си]],
[[хлъзгала си]],
[[хлъзгало си]],
[[хлъзгали сте]],
[[хлъзгал е]],
[[хлъзгала е]],
[[хлъзгало е]],
[[хлъзгали са]],
[[бях хлъзгал]],
[[бях хлъзгала]],
[[бях хлъзгало]],
[[бяхме хлъзгали]],
[[беше хлъзгал]],
[[беше хлъзгала]],
[[беше хлъзгало]],
[[бяхте хлъзгали]],
[[бяха хлъзгали]],
[[ще хлъзгам]],
[[ще хлъзгаме]],
[[ще хлъзгаш]],
[[ще хлъзгате]],
[[ще хлъзга]],
[[ще хлъзгат]],
[[ще съм хлъзгал]],
[[ще съм хлъзгала]],
[[ще съм хлъзгало]],
[[ще сме хлъзгали]],
[[ще си хлъзгал]],
[[ще си хлъзгала]],
[[ще си хлъзгало]],
[[ще сте хлъзгали]],
[[ще е хлъзгал]],
[[ще е хлъзгала]],
[[ще е хлъзгало]],
[[ще са хлъзгали]],
[[щях да хлъзгам]],
[[щяхме да хлъзгаме]],
[[щеше да хлъзгаш]],
[[щяхте да хлъзгате]],
[[щеше да хлъзга]],
[[щяха да хлъзгат]],
[[щях да съм хлъзгал]],
[[щях да съм хлъзгала]],
[[щях да съм хлъзгало]],
[[щяхме да сме хлъзгали]],
[[щеше да си хлъзгал]],
[[щеше да си хлъзгала]],
[[щеше да си хлъзгало]],
[[щяхте да сте хлъзгали]],
[[щеше да е хлъзгал]],
[[щеше да е хлъзгала]],
[[щеше да е хлъзгало]],
[[щяха да са хлъзгали]],
[[бил съм хлъзгал]],
[[била съм хлъзгала]],
[[било съм хлъзгало]],
[[били сме хлъзгали]],
[[бил си хлъзгал]],
[[била си хлъзгала]],
[[било си хлъзгало]],
[[били сте хлъзгали]],
[[бил е хлъзгал]],
[[била е хлъзгала]],
[[било е хлъзгало]],
[[били са хлъзгали]],
[[щял съм да хлъзгам]],
[[щяла съм да хлъзгам]],
[[щяло съм да хлъзгам]],
[[щели сме да хлъзгаме]],
[[щял си да хлъзгаш]],
[[щяла си да хлъзгаш]],
[[щяло си да хлъзгаш]],
[[щели сте да хлъзгате]],
[[щял да хлъзга]],
[[щяла да хлъзга]],
[[щяло да хлъзга]],
[[щели да хлъзгат]],
[[щял е да хлъзга]],
[[щяла е да хлъзга]],
[[щяло е да хлъзга]],
[[щели са да хлъзгат]],
[[щял съм да съм хлъзгал]],
[[щяла съм да съм хлъзгала]],
[[щяло съм да съм хлъзгало]],
[[щели сме да сме хлъзгали]],
[[щял си да си хлъзгал]],
[[щяла си да си хлъзгала]],
[[щяло си да си хлъзгало]],
[[щели сте да сте хлъзгали]],
[[щял да е хлъзгал]],
[[щяла да е хлъзгала]],
[[щяло да е хлъзгало]],
[[щели да са хлъзгали]],
[[щял е да е хлъзгал]],
[[щяла е да е хлъзгала]],
[[щяло е да е хлъзгало]],
[[щели са да са хлъзгали]],
[[бих хлъзгал]],
[[бих хлъзгала]],
[[бих хлъзгало]],
[[бихме хлъзгали]],
[[би хлъзгал]],
[[би хлъзгала]],
[[би хлъзгало]],
[[бихте хлъзгали]],
[[биха хлъзгали]],
}}</text>
      <sha1>bvdw03ld5ec467fds8kp70pw5uffe28</sha1>
    </revision>
  </page>
  <page>
    <title>Шаблон:Словоформи/хлъзна</title>
    <ns>10</ns>
    <id>399386</id>
    <revision>
      <id>431407</id>
      <parentid>10114</parentid>
      <timestamp>2005-05-06T20:08:52Z</timestamp>
      <contributor>
        <username>Bgbot</username>
        <id>83</id>
      </contributor>
      <comment>Борислав: Шаблон със словоформи</comment>
      <model>wikitext</model>
      <format>text/x-wiki</format>
      <text bytes="19894" xml:space="preserve">{{Шаблон:Словоформи/Глагол|
  ОСНОВНА ФОРМА = хлъзна
| СЕГ.ВР., 1Л., ЕД.Ч. = хлъз·на
| СЕГ.ВР., 1Л., МН.Ч. = хлъз·нем
| СЕГ.ВР., 2Л., ЕД.Ч. = хлъз·неш
| СЕГ.ВР., 2Л., МН.Ч. = хлъз·не·те
| СЕГ.ВР., 3Л., ЕД.Ч. = хлъз·не
| СЕГ.ВР., 3Л., МН.Ч. = хлъз·нат
| МИН.СВ.ВР., 1Л., ЕД.Ч. = хлъз·нах
| МИН.СВ.ВР., 1Л., МН.Ч. = хлъз·нах·ме
| МИН.СВ.ВР., 2Л., ЕД.Ч. = хлъз·на
| МИН.СВ.ВР., 2Л., МН.Ч. = хлъз·нах·те
| МИН.СВ.ВР., 3Л., ЕД.Ч. = хлъз·на
| МИН.СВ.ВР., 3Л., МН.Ч. = хлъз·на·ха
| МИН.НЕСВ.ВР., 1Л., ЕД.Ч. = хлъз·нех
| МИН.НЕСВ.ВР., 1Л., МН.Ч. = хлъз·нех·ме
| МИН.НЕСВ.ВР., 2Л., ЕД.Ч. = хлъз·не·ше
| МИН.НЕСВ.ВР., 2Л., МН.Ч. = хлъз·нех·те
| МИН.НЕСВ.ВР., 3Л., ЕД.Ч. = хлъз·не·ше
| МИН.НЕСВ.ВР., 3Л., МН.Ч. = хлъз·не·ха
| МИН.НЕОПР.ВР., 1Л., ЕД.Ч., М.Р. = хлъзнал съм
| МИН.НЕОПР.ВР., 1Л., ЕД.Ч., Ж.Р. = хлъзнала съм
| МИН.НЕОПР.ВР., 1Л., ЕД.Ч., СР.Р. = хлъзнало съм
| МИН.НЕОПР.ВР., 1Л., МН.Ч. = хлъзнали сме
| МИН.НЕОПР.ВР., 2Л., ЕД.Ч., М.Р. = хлъзнал си
| МИН.НЕОПР.ВР., 2Л., ЕД.Ч., Ж.Р. = хлъзнала си
| МИН.НЕОПР.ВР., 2Л., ЕД.Ч., СР.Р. = хлъзнало си
| МИН.НЕОПР.ВР., 2Л., МН.Ч. = хлъзнали сте
| МИН.НЕОПР.ВР., 3Л., ЕД.Ч., М.Р. = хлъзнал е
| МИН.НЕОПР.ВР., 3Л., ЕД.Ч., Ж.Р. = хлъзнала е
| МИН.НЕОПР.ВР., 3Л., ЕД.Ч., СР.Р. = хлъзнало е
| МИН.НЕОПР.ВР., 3Л., МН.Ч. = хлъзнали са
| МИН.ПРЕД.ВР., 1Л., ЕД.Ч., М.Р. = бях хлъзнал
| МИН.ПРЕД.ВР., 1Л., ЕД.Ч., Ж.Р. = бях хлъзнала
| МИН.ПРЕД.ВР., 1Л., ЕД.Ч., СР.Р. = бях хлъзнало
| МИН.ПРЕД.ВР., 1Л., МН.Ч. = бяхме хлъзнали
| МИН.ПРЕД.ВР., 2Л., ЕД.Ч., М.Р. = беше хлъзнал
| МИН.ПРЕД.ВР., 2Л., ЕД.Ч., Ж.Р. = беше хлъзнала
| МИН.ПРЕД.ВР., 2Л., ЕД.Ч., СР.Р. = беше хлъзнало
| МИН.ПРЕД.ВР., 2Л., МН.Ч. = бяхте хлъзнали
| МИН.ПРЕД.ВР., 3Л., ЕД.Ч., М.Р. = беше хлъзнал
| МИН.ПРЕД.ВР., 3Л., ЕД.Ч., Ж.Р. = беше хлъзнала
| МИН.ПРЕД.ВР., 3Л., ЕД.Ч., СР.Р. = беше хлъзнало
| МИН.ПРЕД.ВР., 3Л., МН.Ч. = бяха хлъзнали
| БЪД.ВР., 1Л., ЕД.Ч. = ще хлъзна
| БЪД.ВР., 1Л., МН.Ч. = ще хлъзнем
| БЪД.ВР., 2Л., ЕД.Ч. = ще хлъзнеш
| БЪД.ВР., 2Л., МН.Ч. = ще хлъзнете
| БЪД.ВР., 3Л., ЕД.Ч. = ще хлъзне
| БЪД.ВР., 3Л., МН.Ч. = ще хлъзнат
| БЪД.ПРЕД.ВР., 1Л., ЕД.Ч., М.Р. = ще съм хлъзнал
| БЪД.ПРЕД.ВР., 1Л., ЕД.Ч., Ж.Р. = ще съм хлъзнала
| БЪД.ПРЕД.ВР., 1Л., ЕД.Ч., СР.Р. = ще съм хлъзнало
| БЪД.ПРЕД.ВР., 1Л., МН.Ч. = ще сме хлъзнали
| БЪД.ПРЕД.ВР., 2Л., ЕД.Ч., М.Р. = ще си хлъзнал
| БЪД.ПРЕД.ВР., 2Л., ЕД.Ч., Ж.Р. = ще си хлъзнала
| БЪД.ПРЕД.ВР., 2Л., ЕД.Ч., СР.Р. = ще си хлъзнало
| БЪД.ПРЕД.ВР., 2Л., МН.Ч. = ще сте хлъзнали
| БЪД.ПРЕД.ВР., 3Л., ЕД.Ч., М.Р. = ще е хлъзнал
| БЪД.ПРЕД.ВР., 3Л., ЕД.Ч., Ж.Р. = ще е хлъзнала
| БЪД.ПРЕД.ВР., 3Л., ЕД.Ч., СР.Р. = ще е хлъзнало
| БЪД.ПРЕД.ВР., 3Л., МН.Ч. = ще са хлъзнали
| БЪД.ВР. В МИН., 1Л., ЕД.Ч. = щях да хлъзна
| БЪД.ВР. В МИН., 1Л., МН.Ч. = щяхме да хлъзнем
| БЪД.ВР. В МИН., 2Л., ЕД.Ч. = щеше да хлъзнеш
| БЪД.ВР. В МИН., 2Л., МН.Ч. = щяхте да хлъзнете
| БЪД.ВР. В МИН., 3Л., ЕД.Ч. = щеше да хлъзне
| БЪД.ВР. В МИН., 3Л., МН.Ч. = щяха да хлъзнат
| БЪД.ПРЕД.ВР. В МИН., 1Л., ЕД.Ч., М.Р. = щях да съм хлъзнал
| БЪД.ПРЕД.ВР. В МИН., 1Л., ЕД.Ч., Ж.Р. = щях да съм хлъзнала
| БЪД.ПРЕД.ВР. В МИН., 1Л., ЕД.Ч., СР.Р. = щях да съм хлъзнало
| БЪД.ПРЕД.ВР. В МИН., 1Л., МН.Ч. = щяхме да сме хлъзнали
| БЪД.ПРЕД.ВР. В МИН., 2Л., ЕД.Ч., М.Р. = щеше да си хлъзнал
| БЪД.ПРЕД.ВР. В МИН., 2Л., ЕД.Ч., Ж.Р. = щеше да си хлъзнала
| БЪД.ПРЕД.ВР. В МИН., 2Л., ЕД.Ч., СР.Р. = щеше да си хлъзнало
| БЪД.ПРЕД.ВР. В МИН., 2Л., МН.Ч. = щяхте да сте хлъзнали
| БЪД.ПРЕД.ВР. В МИН., 3Л., ЕД.Ч., М.Р. = щеше да е хлъзнал
| БЪД.ПРЕД.ВР. В МИН., 3Л., ЕД.Ч., Ж.Р. = щеше да е хлъзнала
| БЪД.ПРЕД.ВР. В МИН., 3Л., ЕД.Ч., СР.Р. = щеше да е хлъзнало
| БЪД.ПРЕД.ВР. В МИН., 3Л., МН.Ч. = щяха да са хлъзнали
| ПР.НАКЛ., СЕГ.ВР., 1Л., ЕД.Ч., М.Р. = хлъзнел съм
| ПР.НАКЛ., СЕГ.ВР., 1Л., ЕД.Ч., Ж.Р. = хлъзнела съм
| ПР.НАКЛ., СЕГ.ВР., 1Л., ЕД.Ч., СР.Р. = хлъзнело съм
| ПР.НАКЛ., СЕГ.ВР., 1Л., МН.Ч. = хлъзнели сме
| ПР.НАКЛ., СЕГ.ВР., 2Л., ЕД.Ч., М.Р. = хлъзнел си
| ПР.НАКЛ., СЕГ.ВР., 2Л., ЕД.Ч., Ж.Р. = хлъзнела си
| ПР.НАКЛ., СЕГ.ВР., 2Л., ЕД.Ч., СР.Р. = хлъзнело си
| ПР.НАКЛ., СЕГ.ВР., 2Л., МН.Ч. = хлъзнели сте
| ПР.НАКЛ., СЕГ.ВР., 3Л., ЕД.Ч., М.Р. = хлъзнел (е)
| ПР.НАКЛ., СЕГ.ВР., 3Л., ЕД.Ч., Ж.Р. = хлъзнела (е)
| ПР.НАКЛ., СЕГ.ВР., 3Л., ЕД.Ч., СР.Р. = хлъзнело (е)
| ПР.НАКЛ., СЕГ.ВР., 3Л., МН.Ч. = хлъзнели (са)
| ПР.НАКЛ., МИН.СВ.ВР., 1Л., ЕД.Ч., М.Р. = хлъзнал съм
| ПР.НАКЛ., МИН.СВ.ВР., 1Л., ЕД.Ч., Ж.Р. = хлъзнала съм
| ПР.НАКЛ., МИН.СВ.ВР., 1Л., ЕД.Ч., СР.Р. = хлъзнало съм
| ПР.НАКЛ., МИН.СВ.ВР., 1Л., МН.Ч. = хлъзнали сме
| ПР.НАКЛ., МИН.СВ.ВР., 2Л., ЕД.Ч., М.Р. = хлъзнал си
| ПР.НАКЛ., МИН.СВ.ВР., 2Л., ЕД.Ч., Ж.Р. = хлъзнала си
| ПР.НАКЛ., МИН.СВ.ВР., 2Л., ЕД.Ч., СР.Р. = хлъзнало си
| ПР.НАКЛ., МИН.СВ.ВР., 2Л., МН.Ч. = хлъзнали сте
| ПР.НАКЛ., МИН.СВ.ВР., 3Л., ЕД.Ч., М.Р. = хлъзнал (е)
| ПР.НАКЛ., МИН.СВ.ВР., 3Л., ЕД.Ч., Ж.Р. = хлъзнала (е)
| ПР.НАКЛ., МИН.СВ.ВР., 3Л., ЕД.Ч., СР.Р. = хлъзнало (е)
| ПР.НАКЛ., МИН.СВ.ВР., 3Л., МН.Ч. = хлъзнали (са)
| ПР.НАКЛ., МИН.НЕОПР.ВР., 1Л., ЕД.Ч., М.Р. = бил съм хлъзнал
| ПР.НАКЛ., МИН.НЕОПР.ВР., 1Л., ЕД.Ч., Ж.Р. = била съм хлъзнала
| ПР.НАКЛ., МИН.НЕОПР.ВР., 1Л., ЕД.Ч., СР.Р. = било съм хлъзнало
| ПР.НАКЛ., МИН.НЕОПР.ВР., 1Л., МН.Ч. = били сме хлъзнали
| ПР.НАКЛ., МИН.НЕОПР.ВР., 2Л., ЕД.Ч., М.Р. = бил си хлъзнал
| ПР.НАКЛ., МИН.НЕОПР.ВР., 2Л., ЕД.Ч., Ж.Р. = била си хлъзнала
| ПР.НАКЛ., МИН.НЕОПР.ВР., 2Л., ЕД.Ч., СР.Р. = било си хлъзнало
| ПР.НАКЛ., МИН.НЕОПР.ВР., 2Л., МН.Ч. = били сте хлъзнали
| ПР.НАКЛ., МИН.НЕОПР.ВР., 3Л., ЕД.Ч., М.Р. = бил (е) хлъзнал
| ПР.НАКЛ., МИН.НЕОПР.ВР., 3Л., ЕД.Ч., Ж.Р. = била (е) хлъзнала
| ПР.НАКЛ., МИН.НЕОПР.ВР., 3Л., ЕД.Ч., СР.Р. = било (е) хлъзнало
| ПР.НАКЛ., МИН.НЕОПР.ВР., 3Л., МН.Ч. = били (са) хлъзнали
| ПР.НАКЛ., БЪД.ВР., 1Л., ЕД.Ч., М.Р. = щял съм да хлъзна
| ПР.НАКЛ., БЪД.ВР., 1Л., ЕД.Ч., Ж.Р. = щяла съм да хлъзна
| ПР.НАКЛ., БЪД.ВР., 1Л., ЕД.Ч., СР.Р. = щяло съм да хлъзна
| ПР.НАКЛ., БЪД.ВР., 1Л., МН.Ч. = щели сме да хлъзнем
| ПР.НАКЛ., БЪД.ВР., 2Л., ЕД.Ч., М.Р. = щял си да хлъзнеш
| ПР.НАКЛ., БЪД.ВР., 2Л., ЕД.Ч., Ж.Р. = щяла си да хлъзнеш
| ПР.НАКЛ., БЪД.ВР., 2Л., ЕД.Ч., СР.Р. = щяло си да хлъзнеш
| ПР.НАКЛ., БЪД.ВР., 2Л., МН.Ч. = щели сте да хлъзнете
| ПР.НАКЛ., БЪД.ВР., 3Л., ЕД.Ч., М.Р. = щял (е) да хлъзне
| ПР.НАКЛ., БЪД.ВР., 3Л., ЕД.Ч., Ж.Р. = щяла (е) да хлъзне
| ПР.НАКЛ., БЪД.ВР., 3Л., ЕД.Ч., СР.Р. = щяло (е) да хлъзне
| ПР.НАКЛ., БЪД.ВР., 3Л., МН.Ч. = щели (са) да хлъзнат
| ПР.НАКЛ., БЪД.ПРЕД.ВР., 1Л., ЕД.Ч., М.Р. = щял съм да съм хлъзнал
| ПР.НАКЛ., БЪД.ПРЕД.ВР., 1Л., ЕД.Ч., Ж.Р. = щяла съм да съм хлъзнала
| ПР.НАКЛ., БЪД.ПРЕД.ВР., 1Л., ЕД.Ч., СР.Р. = щяло съм да съм хлъзнало
| ПР.НАКЛ., БЪД.ПРЕД.ВР., 1Л., МН.Ч. = щели сме да сме хлъзнали
| ПР.НАКЛ., БЪД.ПРЕД.ВР., 2Л., ЕД.Ч., М.Р. = щял си да си хлъзнал
| ПР.НАКЛ., БЪД.ПРЕД.ВР., 2Л., ЕД.Ч., Ж.Р. = щяла си да си хлъзнала
| ПР.НАКЛ., БЪД.ПРЕД.ВР., 2Л., ЕД.Ч., СР.Р. = щяло си да си хлъзнало
| ПР.НАКЛ., БЪД.ПРЕД.ВР., 2Л., МН.Ч. = щели сте да сте хлъзнали
| ПР.НАКЛ., БЪД.ПРЕД.ВР., 3Л., ЕД.Ч., М.Р. = щял (е) да е хлъзнал
| ПР.НАКЛ., БЪД.ПРЕД.ВР., 3Л., ЕД.Ч., Ж.Р. = щяла (е) да е хлъзнала
| ПР.НАКЛ., БЪД.ПРЕД.ВР., 3Л., ЕД.Ч., СР.Р. = щяло (е) да е хлъзнало
| ПР.НАКЛ., БЪД.ПРЕД.ВР., 3Л., МН.Ч. = щели (са) да са хлъзнали
| УСЛОВНО НАКЛОНЕНИЕ, 1Л., ЕД.Ч., М.Р. = бих хлъзнал
| УСЛОВНО НАКЛОНЕНИЕ, 1Л., ЕД.Ч., Ж.Р. = бих хлъзнала
| УСЛОВНО НАКЛОНЕНИЕ, 1Л., ЕД.Ч., СР.Р. = бих хлъзнало
| УСЛОВНО НАКЛОНЕНИЕ, 1Л., МН.Ч. = бихме хлъзнали
| УСЛОВНО НАКЛОНЕНИЕ, 2Л., ЕД.Ч., М.Р. = би хлъзнал
| УСЛОВНО НАКЛОНЕНИЕ, 2Л., ЕД.Ч., Ж.Р. = би хлъзнала
| УСЛОВНО НАКЛОНЕНИЕ, 2Л., ЕД.Ч., СР.Р. = би хлъзнало
| УСЛОВНО НАКЛОНЕНИЕ, 2Л., МН.Ч. = бихте хлъзнали
| УСЛОВНО НАКЛОНЕНИЕ, 3Л., ЕД.Ч., М.Р. = би хлъзнал
| УСЛОВНО НАКЛОНЕНИЕ, 3Л., ЕД.Ч., Ж.Р. = би хлъзнала
| УСЛОВНО НАКЛОНЕНИЕ, 3Л., ЕД.Ч., СР.Р. = би хлъзнало
| УСЛОВНО НАКЛОНЕНИЕ, 3Л., МН.Ч. = биха хлъзнали
| ПОВЕЛИТЕЛНО НАКЛОНЕНИЕ, ЕД.Ч. = хлъз·ни
| ПОВЕЛИТЕЛНО НАКЛОНЕНИЕ, МН.Ч. = хлъз·не·те
| МИН.СТРАД.ПРИЧ. М.Р. = хлъз·нат
| МИН.СТРАД.ПРИЧ. М.Р. НЕПЪЛЕН ЧЛЕН = хлъз·на·тия
| МИН.СТРАД.ПРИЧ. М.Р. ПЪЛЕН ЧЛЕН = хлъз·на·ти·ят
| МИН.СТРАД.ПРИЧ. Ж.Р. = хлъз·на·та
| МИН.СТРАД.ПРИЧ. Ж.Р. ЧЛЕН = хлъз·на·та·та
| МИН.СТРАД.ПРИЧ. СР.Р. = хлъз·на·то
| МИН.СТРАД.ПРИЧ. СР.Р. ЧЛЕН = хлъз·на·то·то
| МИН.СТРАД.ПРИЧ. МН.Ч. = хлъз·на·ти
| МИН.СТРАД.ПРИЧ. МН.Ч. ЧЛЕН = хлъз·на·ти·те
| МИН.ДЕЯТ.СВ.ПРИЧ. М.Р. = хлъз·нал
| МИН.ДЕЯТ.СВ.ПРИЧ. М.Р. НЕПЪЛЕН ЧЛЕН = хлъз·на·лия
| МИН.ДЕЯТ.СВ.ПРИЧ. М.Р. ПЪЛЕН ЧЛЕН = хлъз·на·ли·ят
| МИН.ДЕЯТ.СВ.ПРИЧ. Ж.Р. = хлъз·на·ла
| МИН.ДЕЯТ.СВ.ПРИЧ. Ж.Р. ЧЛЕН = хлъз·на·ла·та
| МИН.ДЕЯТ.СВ.ПРИЧ. СР.Р. = хлъз·на·ло
| МИН.ДЕЯТ.СВ.ПРИЧ. СР.Р. ЧЛЕН = хлъз·на·ло·то
| МИН.ДЕЯТ.СВ.ПРИЧ. МН.Ч. = хлъз·на·ли
| МИН.ДЕЯТ.СВ.ПРИЧ. МН.Ч. ЧЛЕН = хлъз·на·ли·те
| МИН.ДЕЯТ.НЕСВ.ПРИЧ. М.Р. = хлъз·нел
| МИН.ДЕЯТ.НЕСВ.ПРИЧ. М.Р. НЕПЪЛЕН ЧЛЕН = хлъз·не·лия
| МИН.ДЕЯТ.НЕСВ.ПРИЧ. М.Р. ПЪЛЕН ЧЛЕН = хлъз·не·ли·ят
| МИН.ДЕЯТ.НЕСВ.ПРИЧ. Ж.Р. = хлъз·не·ла
| МИН.ДЕЯТ.НЕСВ.ПРИЧ. Ж.Р. ЧЛЕН = хлъз·не·ла·та
| МИН.ДЕЯТ.НЕСВ.ПРИЧ. СР.Р. = хлъз·не·ло
| МИН.ДЕЯТ.НЕСВ.ПРИЧ. СР.Р. ЧЛЕН = хлъз·не·ло·то
| МИН.ДЕЯТ.НЕСВ.ПРИЧ. МН.Ч. = хлъз·не·ли
| МИН.ДЕЯТ.НЕСВ.ПРИЧ. МН.Ч. ЧЛЕН = хлъз·не·ли·те
| СЕГ.ДЕЯТ.ПРИЧ. М.Р. = —
| СЕГ.ДЕЯТ.ПРИЧ. М.Р. НЕПЪЛЕН ЧЛЕН = —
| СЕГ.ДЕЯТ.ПРИЧ. М.Р. ПЪЛЕН ЧЛЕН = —
| СЕГ.ДЕЯТ.ПРИЧ. Ж.Р. = —
| СЕГ.ДЕЯТ.ПРИЧ. Ж.Р. ЧЛЕН = —
| СЕГ.ДЕЯТ.ПРИЧ. СР.Р. = —
| СЕГ.ДЕЯТ.ПРИЧ. СР.Р. ЧЛЕН = —
| СЕГ.ДЕЯТ.ПРИЧ. МН.Ч. = —
| СЕГ.ДЕЯТ.ПРИЧ. МН.Ч. ЧЛЕН = —
| ДЕЕПРИЧАСТИЕ = —
| СКРИТИ ПРЕПРАТКИ = 
[[хлъзна]],
[[хлъзнеш]],
[[хлъзне]],
[[хлъзнем]],
[[хлъзнете]],
[[хлъзнат]],
[[хлъзнах]],
[[хлъзнахме]],
[[хлъзнахте]],
[[хлъзнаха]],
[[хлъзнех]],
[[хлъзнеше]],
[[хлъзнехме]],
[[хлъзнехте]],
[[хлъзнеха]],
[[хлъзни]],
[[хлъзнал]],
[[хлъзналия]],
[[хлъзналият]],
[[хлъзнала]],
[[хлъзналата]],
[[хлъзнало]],
[[хлъзналото]],
[[хлъзнали]],
[[хлъзналите]],
[[хлъзнел]],
[[хлъзнелия]],
[[хлъзнелият]],
[[хлъзнела]],
[[хлъзнелата]],
[[хлъзнело]],
[[хлъзнелото]],
[[хлъзнели]],
[[хлъзнелите]],
[[хлъзнатия]],
[[хлъзнатият]],
[[хлъзната]],
[[хлъзнатата]],
[[хлъзнато]],
[[хлъзнатото]],
[[хлъзнати]],
[[хлъзнатите]],
[[хлъзнал съм]],
[[хлъзнала съм]],
[[хлъзнало съм]],
[[хлъзнали сме]],
[[хлъзнал си]],
[[хлъзнала си]],
[[хлъзнало си]],
[[хлъзнали сте]],
[[хлъзнал е]],
[[хлъзнала е]],
[[хлъзнало е]],
[[хлъзнали са]],
[[бях хлъзнал]],
[[бях хлъзнала]],
[[бях хлъзнало]],
[[бяхме хлъзнали]],
[[беше хлъзнал]],
[[беше хлъзнала]],
[[беше хлъзнало]],
[[бяхте хлъзнали]],
[[бяха хлъзнали]],
[[ще хлъзна]],
[[ще хлъзнем]],
[[ще хлъзнеш]],
[[ще хлъзнете]],
[[ще хлъзне]],
[[ще хлъзнат]],
[[ще съм хлъзнал]],
[[ще съм хлъзнала]],
[[ще съм хлъзнало]],
[[ще сме хлъзнали]],
[[ще си хлъзнал]],
[[ще си хлъзнала]],
[[ще си хлъзнало]],
[[ще сте хлъзнали]],
[[ще е хлъзнал]],
[[ще е хлъзнала]],
[[ще е хлъзнало]],
[[ще са хлъзнали]],
[[щях да хлъзна]],
[[щяхме да хлъзнем]],
[[щеше да хлъзнеш]],
[[щяхте да хлъзнете]],
[[щеше да хлъзне]],
[[щяха да хлъзнат]],
[[щях да съм хлъзнал]],
[[щях да съм хлъзнала]],
[[щях да съм хлъзнало]],
[[щяхме да сме хлъзнали]],
[[щеше да си хлъзнал]],
[[щеше да си хлъзнала]],
[[щеше да си хлъзнало]],
[[щяхте да сте хлъзнали]],
[[щеше да е хлъзнал]],
[[щеше да е хлъзнала]],
[[щеше да е хлъзнало]],
[[щяха да са хлъзнали]],
[[хлъзнел съм]],
[[хлъзнела съм]],
[[хлъзнело съм]],
[[хлъзнели сме]],
[[хлъзнел си]],
[[хлъзнела си]],
[[хлъзнело си]],
[[хлъзнели сте]],
[[хлъзнел е]],
[[хлъзнела е]],
[[хлъзнело е]],
[[хлъзнели са]],
[[бил съм хлъзнал]],
[[била съм хлъзнала]],
[[било съм хлъзнало]],
[[били сме хлъзнали]],
[[бил си хлъзнал]],
[[била си хлъзнала]],
[[било си хлъзнало]],
[[били сте хлъзнали]],
[[бил е хлъзнал]],
[[била е хлъзнала]],
[[било е хлъзнало]],
[[били са хлъзнали]],
[[щял съм да хлъзна]],
[[щяла съм да хлъзна]],
[[щяло съм да хлъзна]],
[[щели сме да хлъзнем]],
[[щял си да хлъзнеш]],
[[щяла си да хлъзнеш]],
[[щяло си да хлъзнеш]],
[[щели сте да хлъзнете]],
[[щял да хлъзне]],
[[щяла да хлъзне]],
[[щяло да хлъзне]],
[[щели да хлъзнат]],
[[щял е да хлъзне]],
[[щяла е да хлъзне]],
[[щяло е да хлъзне]],
[[щели са да хлъзнат]],
[[щял съм да съм хлъзнал]],
[[щяла съм да съм хлъзнала]],
[[щяло съм да съм хлъзнало]],
[[щели сме да сме хлъзнали]],
[[щял си да си хлъзнал]],
[[щяла си да си хлъзнала]],
[[щяло си да си хлъзнало]],
[[щели сте да сте хлъзнали]],
[[щял да е хлъзнал]],
[[щяла да е хлъзнала]],
[[щяло да е хлъзнало]],
[[щели да са хлъзнали]],
[[щял е да е хлъзнал]],
[[щяла е да е хлъзнала]],
[[щяло е да е хлъзнало]],
[[щели са да са хлъзнали]],
[[бих хлъзнал]],
[[бих хлъзнала]],
[[бих хлъзнало]],
[[бихме хлъзнали]],
[[би хлъзнал]],
[[би хлъзнала]],
[[би хлъзнало]],
[[бихте хлъзнали]],
[[биха хлъзнали]],
}}</text>
      <sha1>rh766bpmi9d2usje4mvzn3vcrulau9e</sha1>
    </revision>
  </page>
  <page>
    <title>Шаблон:Словоформи/хлътвам</title>
    <ns>10</ns>
    <id>568534</id>
    <revision>
      <id>600514</id>
      <timestamp>2005-05-12T11:32:12Z</timestamp>
      <contributor>
        <username>Bgbot</username>
        <id>83</id>
      </contributor>
      <comment>Борислав: Шаблон със словоформи</comment>
      <model>wikitext</model>
      <format>text/x-wiki</format>
      <text bytes="19794" xml:space="preserve">{{Шаблон:Словоформи/Глагол|
  ОСНОВНА ФОРМА = хлътвам
| СЕГ.ВР., 1Л., ЕД.Ч. = хлът·вам
| СЕГ.ВР., 1Л., МН.Ч. = хлът·ва·ме
| СЕГ.ВР., 2Л., ЕД.Ч. = хлът·ваш
| СЕГ.ВР., 2Л., МН.Ч. = хлът·ва·те
| СЕГ.ВР., 3Л., ЕД.Ч. = хлът·ва
| СЕГ.ВР., 3Л., МН.Ч. = хлът·ват
| МИН.СВ.ВР., 1Л., ЕД.Ч. = хлът·вах
| МИН.СВ.ВР., 1Л., МН.Ч. = хлът·вах·ме
| МИН.СВ.ВР., 2Л., ЕД.Ч. = хлът·ва
| МИН.СВ.ВР., 2Л., МН.Ч. = хлът·вах·те
| МИН.СВ.ВР., 3Л., ЕД.Ч. = хлът·ва
| МИН.СВ.ВР., 3Л., МН.Ч. = хлът·ва·ха
| МИН.НЕСВ.ВР., 1Л., ЕД.Ч. = хлът·вах
| МИН.НЕСВ.ВР., 1Л., МН.Ч. = хлът·вах·ме
| МИН.НЕСВ.ВР., 2Л., ЕД.Ч. = хлът·ва·ше
| МИН.НЕСВ.ВР., 2Л., МН.Ч. = хлът·вах·те
| МИН.НЕСВ.ВР., 3Л., ЕД.Ч. = хлът·ва·ше
| МИН.НЕСВ.ВР., 3Л., МН.Ч. = хлът·ва·ха
| МИН.НЕОПР.ВР., 1Л., ЕД.Ч., М.Р. = хлътвал съм
| МИН.НЕОПР.ВР., 1Л., ЕД.Ч., Ж.Р. = хлътвала съм
| МИН.НЕОПР.ВР., 1Л., ЕД.Ч., СР.Р. = хлътвало съм
| МИН.НЕОПР.ВР., 1Л., МН.Ч. = хлътвали сме
| МИН.НЕОПР.ВР., 2Л., ЕД.Ч., М.Р. = хлътвал си
| МИН.НЕОПР.ВР., 2Л., ЕД.Ч., Ж.Р. = хлътвала си
| МИН.НЕОПР.ВР., 2Л., ЕД.Ч., СР.Р. = хлътвало си
| МИН.НЕОПР.ВР., 2Л., МН.Ч. = хлътвали сте
| МИН.НЕОПР.ВР., 3Л., ЕД.Ч., М.Р. = хлътвал е
| МИН.НЕОПР.ВР., 3Л., ЕД.Ч., Ж.Р. = хлътвала е
| МИН.НЕОПР.ВР., 3Л., ЕД.Ч., СР.Р. = хлътвало е
| МИН.НЕОПР.ВР., 3Л., МН.Ч. = хлътвали са
| МИН.ПРЕД.ВР., 1Л., ЕД.Ч., М.Р. = бях хлътвал
| МИН.ПРЕД.ВР., 1Л., ЕД.Ч., Ж.Р. = бях хлътвала
| МИН.ПРЕД.ВР., 1Л., ЕД.Ч., СР.Р. = бях хлътвало
| МИН.ПРЕД.ВР., 1Л., МН.Ч. = бяхме хлътвали
| МИН.ПРЕД.ВР., 2Л., ЕД.Ч., М.Р. = беше хлътвал
| МИН.ПРЕД.ВР., 2Л., ЕД.Ч., Ж.Р. = беше хлътвала
| МИН.ПРЕД.ВР., 2Л., ЕД.Ч., СР.Р. = беше хлътвало
| МИН.ПРЕД.ВР., 2Л., МН.Ч. = бяхте хлътвали
| МИН.ПРЕД.ВР., 3Л., ЕД.Ч., М.Р. = беше хлътвал
| МИН.ПРЕД.ВР., 3Л., ЕД.Ч., Ж.Р. = беше хлътвала
| МИН.ПРЕД.ВР., 3Л., ЕД.Ч., СР.Р. = беше хлътвало
| МИН.ПРЕД.ВР., 3Л., МН.Ч. = бяха хлътвали
| БЪД.ВР., 1Л., ЕД.Ч. = ще хлътвам
| БЪД.ВР., 1Л., МН.Ч. = ще хлътваме
| БЪД.ВР., 2Л., ЕД.Ч. = ще хлътваш
| БЪД.ВР., 2Л., МН.Ч. = ще хлътвате
| БЪД.ВР., 3Л., ЕД.Ч. = ще хлътва
| БЪД.ВР., 3Л., МН.Ч. = ще хлътват
| БЪД.ПРЕД.ВР., 1Л., ЕД.Ч., М.Р. = ще съм хлътвал
| БЪД.ПРЕД.ВР., 1Л., ЕД.Ч., Ж.Р. = ще съм хлътвала
| БЪД.ПРЕД.ВР., 1Л., ЕД.Ч., СР.Р. = ще съм хлътвало
| БЪД.ПРЕД.ВР., 1Л., МН.Ч. = ще сме хлътвали
| БЪД.ПРЕД.ВР., 2Л., ЕД.Ч., М.Р. = ще си хлътвал
| БЪД.ПРЕД.ВР., 2Л., ЕД.Ч., Ж.Р. = ще си хлътвала
| БЪД.ПРЕД.ВР., 2Л., ЕД.Ч., СР.Р. = ще си хлътвало
| БЪД.ПРЕД.ВР., 2Л., МН.Ч. = ще сте хлътвали
| БЪД.ПРЕД.ВР., 3Л., ЕД.Ч., М.Р. = ще е хлътвал
| БЪД.ПРЕД.ВР., 3Л., ЕД.Ч., Ж.Р. = ще е хлътвала
| БЪД.ПРЕД.ВР., 3Л., ЕД.Ч., СР.Р. = ще е хлътвало
| БЪД.ПРЕД.ВР., 3Л., МН.Ч. = ще са хлътвали
| БЪД.ВР. В МИН., 1Л., ЕД.Ч. = щях да хлътвам
| БЪД.ВР. В МИН., 1Л., МН.Ч. = щяхме да хлътваме
| БЪД.ВР. В МИН., 2Л., ЕД.Ч. = щеше да хлътваш
| БЪД.ВР. В МИН., 2Л., МН.Ч. = щяхте да хлътвате
| БЪД.ВР. В МИН., 3Л., ЕД.Ч. = щеше да хлътва
| БЪД.ВР. В МИН., 3Л., МН.Ч. = щяха да хлътват
| БЪД.ПРЕД.ВР. В МИН., 1Л., ЕД.Ч., М.Р. = щях да съм хлътвал
| БЪД.ПРЕД.ВР. В МИН., 1Л., ЕД.Ч., Ж.Р. = щях да съм хлътвала
| БЪД.ПРЕД.ВР. В МИН., 1Л., ЕД.Ч., СР.Р. = щях да съм хлътвало
| БЪД.ПРЕД.ВР. В МИН., 1Л., МН.Ч. = щяхме да сме хлътвали
| БЪД.ПРЕД.ВР. В МИН., 2Л., ЕД.Ч., М.Р. = щеше да си хлътвал
| БЪД.ПРЕД.ВР. В МИН., 2Л., ЕД.Ч., Ж.Р. = щеше да си хлътвала
| БЪД.ПРЕД.ВР. В МИН., 2Л., ЕД.Ч., СР.Р. = щеше да си хлътвало
| БЪД.ПРЕД.ВР. В МИН., 2Л., МН.Ч. = щяхте да сте хлътвали
| БЪД.ПРЕД.ВР. В МИН., 3Л., ЕД.Ч., М.Р. = щеше да е хлътвал
| БЪД.ПРЕД.ВР. В МИН., 3Л., ЕД.Ч., Ж.Р. = щеше да е хлътвала
| БЪД.ПРЕД.ВР. В МИН., 3Л., ЕД.Ч., СР.Р. = щеше да е хлътвало
| БЪД.ПРЕД.ВР. В МИН., 3Л., МН.Ч. = щяха да са хлътвали
| ПР.НАКЛ., СЕГ.ВР., 1Л., ЕД.Ч., М.Р. = хлътвал съм
| ПР.НАКЛ., СЕГ.ВР., 1Л., ЕД.Ч., Ж.Р. = хлътвала съм
| ПР.НАКЛ., СЕГ.ВР., 1Л., ЕД.Ч., СР.Р. = хлътвало съм
| ПР.НАКЛ., СЕГ.ВР., 1Л., МН.Ч. = хлътвали сме
| ПР.НАКЛ., СЕГ.ВР., 2Л., ЕД.Ч., М.Р. = хлътвал си
| ПР.НАКЛ., СЕГ.ВР., 2Л., ЕД.Ч., Ж.Р. = хлътвала си
| ПР.НАКЛ., СЕГ.ВР., 2Л., ЕД.Ч., СР.Р. = хлътвало си
| ПР.НАКЛ., СЕГ.ВР., 2Л., МН.Ч. = хлътвали сте
| ПР.НАКЛ., СЕГ.ВР., 3Л., ЕД.Ч., М.Р. = хлътвал (е)
| ПР.НАКЛ., СЕГ.ВР., 3Л., ЕД.Ч., Ж.Р. = хлътвала (е)
| ПР.НАКЛ., СЕГ.ВР., 3Л., ЕД.Ч., СР.Р. = хлътвало (е)
| ПР.НАКЛ., СЕГ.ВР., 3Л., МН.Ч. = хлътвали (са)
| ПР.НАКЛ., МИН.СВ.ВР., 1Л., ЕД.Ч., М.Р. = хлътвал съм
| ПР.НАКЛ., МИН.СВ.ВР., 1Л., ЕД.Ч., Ж.Р. = хлътвала съм
| ПР.НАКЛ., МИН.СВ.ВР., 1Л., ЕД.Ч., СР.Р. = хлътвало съм
| ПР.НАКЛ., МИН.СВ.ВР., 1Л., МН.Ч. = хлътвали сме
| ПР.НАКЛ., МИН.СВ.ВР., 2Л., ЕД.Ч., М.Р. = хлътвал си
| ПР.НАКЛ., МИН.СВ.ВР., 2Л., ЕД.Ч., Ж.Р. = хлътвала си
| ПР.НАКЛ., МИН.СВ.ВР., 2Л., ЕД.Ч., СР.Р. = хлътвало си
| ПР.НАКЛ., МИН.СВ.ВР., 2Л., МН.Ч. = хлътвали сте
| ПР.НАКЛ., МИН.СВ.ВР., 3Л., ЕД.Ч., М.Р. = хлътвал (е)
| ПР.НАКЛ., МИН.СВ.ВР., 3Л., ЕД.Ч., Ж.Р. = хлътвала (е)
| ПР.НАКЛ., МИН.СВ.ВР., 3Л., ЕД.Ч., СР.Р. = хлътвало (е)
| ПР.НАКЛ., МИН.СВ.ВР., 3Л., МН.Ч. = хлътвали (са)
| ПР.НАКЛ., МИН.НЕОПР.ВР., 1Л., ЕД.Ч., М.Р. = бил съм хлътвал
| ПР.НАКЛ., МИН.НЕОПР.ВР., 1Л., ЕД.Ч., Ж.Р. = била съм хлътвала
| ПР.НАКЛ., МИН.НЕОПР.ВР., 1Л., ЕД.Ч., СР.Р. = било съм хлътвало
| ПР.НАКЛ., МИН.НЕОПР.ВР., 1Л., МН.Ч. = били сме хлътвали
| ПР.НАКЛ., МИН.НЕОПР.ВР., 2Л., ЕД.Ч., М.Р. = бил си хлътвал
| ПР.НАКЛ., МИН.НЕОПР.ВР., 2Л., ЕД.Ч., Ж.Р. = била си хлътвала
| ПР.НАКЛ., МИН.НЕОПР.ВР., 2Л., ЕД.Ч., СР.Р. = било си хлътвало
| ПР.НАКЛ., МИН.НЕОПР.ВР., 2Л., МН.Ч. = били сте хлътвали
| ПР.НАКЛ., МИН.НЕОПР.ВР., 3Л., ЕД.Ч., М.Р. = бил (е) хлътвал
| ПР.НАКЛ., МИН.НЕОПР.ВР., 3Л., ЕД.Ч., Ж.Р. = била (е) хлътвала
| ПР.НАКЛ., МИН.НЕОПР.ВР., 3Л., ЕД.Ч., СР.Р. = било (е) хлътвало
| ПР.НАКЛ., МИН.НЕОПР.ВР., 3Л., МН.Ч. = били (са) хлътвали
| ПР.НАКЛ., БЪД.ВР., 1Л., ЕД.Ч., М.Р. = щял съм да хлътвам
| ПР.НАКЛ., БЪД.ВР., 1Л., ЕД.Ч., Ж.Р. = щяла съм да хлътвам
| ПР.НАКЛ., БЪД.ВР., 1Л., ЕД.Ч., СР.Р. = щяло съм да хлътвам
| ПР.НАКЛ., БЪД.ВР., 1Л., МН.Ч. = щели сме да хлътваме
| ПР.НАКЛ., БЪД.ВР., 2Л., ЕД.Ч., М.Р. = щял си да хлътваш
| ПР.НАКЛ., БЪД.ВР., 2Л., ЕД.Ч., Ж.Р. = щяла си да хлътваш
| ПР.НАКЛ., БЪД.ВР., 2Л., ЕД.Ч., СР.Р. = щяло си да хлътваш
| ПР.НАКЛ., БЪД.ВР., 2Л., МН.Ч. = щели сте да хлътвате
| ПР.НАКЛ., БЪД.ВР., 3Л., ЕД.Ч., М.Р. = щял (е) да хлътва
| ПР.НАКЛ., БЪД.ВР., 3Л., ЕД.Ч., Ж.Р. = щяла (е) да хлътва
| ПР.НАКЛ., БЪД.ВР., 3Л., ЕД.Ч., СР.Р. = щяло (е) да хлътва
| ПР.НАКЛ., БЪД.ВР., 3Л., МН.Ч. = щели (са) да хлътват
| ПР.НАКЛ., БЪД.ПРЕД.ВР., 1Л., ЕД.Ч., М.Р. = щял съм да съм хлътвал
| ПР.НАКЛ., БЪД.ПРЕД.ВР., 1Л., ЕД.Ч., Ж.Р. = щяла съм да съм хлътвала
| ПР.НАКЛ., БЪД.ПРЕД.ВР., 1Л., ЕД.Ч., СР.Р. = щяло съм да съм хлътвало
| ПР.НАКЛ., БЪД.ПРЕД.ВР., 1Л., МН.Ч. = щели сме да сме хлътвали
| ПР.НАКЛ., БЪД.ПРЕД.ВР., 2Л., ЕД.Ч., М.Р. = щял си да си хлътвал
| ПР.НАКЛ., БЪД.ПРЕД.ВР., 2Л., ЕД.Ч., Ж.Р. = щяла си да си хлътвала
| ПР.НАКЛ., БЪД.ПРЕД.ВР., 2Л., ЕД.Ч., СР.Р. = щяло си да си хлътвало
| ПР.НАКЛ., БЪД.ПРЕД.ВР., 2Л., МН.Ч. = щели сте да сте хлътвали
| ПР.НАКЛ., БЪД.ПРЕД.ВР., 3Л., ЕД.Ч., М.Р. = щял (е) да е хлътвал
| ПР.НАКЛ., БЪД.ПРЕД.ВР., 3Л., ЕД.Ч., Ж.Р. = щяла (е) да е хлътвала
| ПР.НАКЛ., БЪД.ПРЕД.ВР., 3Л., ЕД.Ч., СР.Р. = щяло (е) да е хлътвало
| ПР.НАКЛ., БЪД.ПРЕД.ВР., 3Л., МН.Ч. = щели (са) да са хлътвали
| УСЛОВНО НАКЛОНЕНИЕ, 1Л., ЕД.Ч., М.Р. = бих хлътвал
| УСЛОВНО НАКЛОНЕНИЕ, 1Л., ЕД.Ч., Ж.Р. = бих хлътвала
| УСЛОВНО НАКЛОНЕНИЕ, 1Л., ЕД.Ч., СР.Р. = бих хлътвало
| УСЛОВНО НАКЛОНЕНИЕ, 1Л., МН.Ч. = бихме хлътвали
| УСЛОВНО НАКЛОНЕНИЕ, 2Л., ЕД.Ч., М.Р. = би хлътвал
| УСЛОВНО НАКЛОНЕНИЕ, 2Л., ЕД.Ч., Ж.Р. = би хлътвала
| УСЛОВНО НАКЛОНЕНИЕ, 2Л., ЕД.Ч., СР.Р. = би хлътвало
| УСЛОВНО НАКЛОНЕНИЕ, 2Л., МН.Ч. = бихте хлътвали
| УСЛОВНО НАКЛОНЕНИЕ, 3Л., ЕД.Ч., М.Р. = би хлътвал
| УСЛОВНО НАКЛОНЕНИЕ, 3Л., ЕД.Ч., Ж.Р. = би хлътвала
| УСЛОВНО НАКЛОНЕНИЕ, 3Л., ЕД.Ч., СР.Р. = би хлътвало
| УСЛОВНО НАКЛОНЕНИЕ, 3Л., МН.Ч. = биха хлътвали
| ПОВЕЛИТЕЛНО НАКЛОНЕНИЕ, ЕД.Ч. = хлът·вай
| ПОВЕЛИТЕЛНО НАКЛОНЕНИЕ, МН.Ч. = хлът·вай·те
| МИН.СТРАД.ПРИЧ. М.Р. = хлът·ван
| МИН.СТРАД.ПРИЧ. М.Р. НЕПЪЛЕН ЧЛЕН = хлът·ва·ния
| МИН.СТРАД.ПРИЧ. М.Р. ПЪЛЕН ЧЛЕН = хлът·ва·ни·ят
| МИН.СТРАД.ПРИЧ. Ж.Р. = хлът·ва·на
| МИН.СТРАД.ПРИЧ. Ж.Р. ЧЛЕН = хлът·ва·на·та
| МИН.СТРАД.ПРИЧ. СР.Р. = хлът·ва·но
| МИН.СТРАД.ПРИЧ. СР.Р. ЧЛЕН = хлът·ва·но·то
| МИН.СТРАД.ПРИЧ. МН.Ч. = хлът·ва·ни
| МИН.СТРАД.ПРИЧ. МН.Ч. ЧЛЕН = хлът·ва·ни·те
| МИН.ДЕЯТ.СВ.ПРИЧ. М.Р. = хлът·вал
| МИН.ДЕЯТ.СВ.ПРИЧ. М.Р. НЕПЪЛЕН ЧЛЕН = хлът·ва·лия
| МИН.ДЕЯТ.СВ.ПРИЧ. М.Р. ПЪЛЕН ЧЛЕН = хлът·ва·ли·ят
| МИН.ДЕЯТ.СВ.ПРИЧ. Ж.Р. = хлът·ва·ла
| МИН.ДЕЯТ.СВ.ПРИЧ. Ж.Р. ЧЛЕН = хлът·ва·ла·та
| МИН.ДЕЯТ.СВ.ПРИЧ. СР.Р. = хлът·ва·ло
| МИН.ДЕЯТ.СВ.ПРИЧ. СР.Р. ЧЛЕН = хлът·ва·ло·то
| МИН.ДЕЯТ.СВ.ПРИЧ. МН.Ч. = хлът·ва·ли
| МИН.ДЕЯТ.СВ.ПРИЧ. МН.Ч. ЧЛЕН = хлът·ва·ли·те
| МИН.ДЕЯТ.НЕСВ.ПРИЧ. М.Р. = хлът·вал
| МИН.ДЕЯТ.НЕСВ.ПРИЧ. М.Р. НЕПЪЛЕН ЧЛЕН = хлът·ва·лия
| МИН.ДЕЯТ.НЕСВ.ПРИЧ. М.Р. ПЪЛЕН ЧЛЕН = хлът·ва·ли·ят
| МИН.ДЕЯТ.НЕСВ.ПРИЧ. Ж.Р. = хлът·ва·ла
| МИН.ДЕЯТ.НЕСВ.ПРИЧ. Ж.Р. ЧЛЕН = хлът·ва·ла·та
| МИН.ДЕЯТ.НЕСВ.ПРИЧ. СР.Р. = хлът·ва·ло
| МИН.ДЕЯТ.НЕСВ.ПРИЧ. СР.Р. ЧЛЕН = хлът·ва·ло·то
| МИН.ДЕЯТ.НЕСВ.ПРИЧ. МН.Ч. = хлът·ва·ли
| МИН.ДЕЯТ.НЕСВ.ПРИЧ. МН.Ч. ЧЛЕН = хлът·ва·ли·те
| СЕГ.ДЕЯТ.ПРИЧ. М.Р. = хлът·ващ
| СЕГ.ДЕЯТ.ПРИЧ. М.Р. НЕПЪЛЕН ЧЛЕН = хлът·ва·щия
| СЕГ.ДЕЯТ.ПРИЧ. М.Р. ПЪЛЕН ЧЛЕН = хлът·ва·щи·ят
| СЕГ.ДЕЯТ.ПРИЧ. Ж.Р. = хлът·ва·ща
| СЕГ.ДЕЯТ.ПРИЧ. Ж.Р. ЧЛЕН = хлът·ва·ща·та
| СЕГ.ДЕЯТ.ПРИЧ. СР.Р. = хлът·ва·що
| СЕГ.ДЕЯТ.ПРИЧ. СР.Р. ЧЛЕН = хлът·ва·що·то
| СЕГ.ДЕЯТ.ПРИЧ. МН.Ч. = хлът·ва·щи
| СЕГ.ДЕЯТ.ПРИЧ. МН.Ч. ЧЛЕН = хлът·ва·щи·те
| ДЕЕПРИЧАСТИЕ = хлът·вай·ки
| СКРИТИ ПРЕПРАТКИ = 
[[хлътвам]],
[[хлътваш]],
[[хлътва]],
[[хлътваме]],
[[хлътвате]],
[[хлътват]],
[[хлътвах]],
[[хлътвахме]],
[[хлътвахте]],
[[хлътваха]],
[[хлътваше]],
[[хлътвай]],
[[хлътвайте]],
[[хлътвал]],
[[хлътвалия]],
[[хлътвалият]],
[[хлътвала]],
[[хлътвалата]],
[[хлътвало]],
[[хлътвалото]],
[[хлътвали]],
[[хлътвалите]],
[[хлътван]],
[[хлътвания]],
[[хлътваният]],
[[хлътвана]],
[[хлътваната]],
[[хлътвано]],
[[хлътваното]],
[[хлътвани]],
[[хлътваните]],
[[хлътващ]],
[[хлътващия]],
[[хлътващият]],
[[хлътваща]],
[[хлътващата]],
[[хлътващо]],
[[хлътващото]],
[[хлътващи]],
[[хлътващите]],
[[хлътвайки]],
[[хлътвал съм]],
[[хлътвала съм]],
[[хлътвало съм]],
[[хлътвали сме]],
[[хлътвал си]],
[[хлътвала си]],
[[хлътвало си]],
[[хлътвали сте]],
[[хлътвал е]],
[[хлътвала е]],
[[хлътвало е]],
[[хлътвали са]],
[[бях хлътвал]],
[[бях хлътвала]],
[[бях хлътвало]],
[[бяхме хлътвали]],
[[беше хлътвал]],
[[беше хлътвала]],
[[беше хлътвало]],
[[бяхте хлътвали]],
[[бяха хлътвали]],
[[ще хлътвам]],
[[ще хлътваме]],
[[ще хлътваш]],
[[ще хлътвате]],
[[ще хлътва]],
[[ще хлътват]],
[[ще съм хлътвал]],
[[ще съм хлътвала]],
[[ще съм хлътвало]],
[[ще сме хлътвали]],
[[ще си хлътвал]],
[[ще си хлътвала]],
[[ще си хлътвало]],
[[ще сте хлътвали]],
[[ще е хлътвал]],
[[ще е хлътвала]],
[[ще е хлътвало]],
[[ще са хлътвали]],
[[щях да хлътвам]],
[[щяхме да хлътваме]],
[[щеше да хлътваш]],
[[щяхте да хлътвате]],
[[щеше да хлътва]],
[[щяха да хлътват]],
[[щях да съм хлътвал]],
[[щях да съм хлътвала]],
[[щях да съм хлътвало]],
[[щяхме да сме хлътвали]],
[[щеше да си хлътвал]],
[[щеше да си хлътвала]],
[[щеше да си хлътвало]],
[[щяхте да сте хлътвали]],
[[щеше да е хлътвал]],
[[щеше да е хлътвала]],
[[щеше да е хлътвало]],
[[щяха да са хлътвали]],
[[бил съм хлътвал]],
[[била съм хлътвала]],
[[било съм хлътвало]],
[[били сме хлътвали]],
[[бил си хлътвал]],
[[била си хлътвала]],
[[било си хлътвало]],
[[били сте хлътвали]],
[[бил е хлътвал]],
[[била е хлътвала]],
[[било е хлътвало]],
[[били са хлътвали]],
[[щял съм да хлътвам]],
[[щяла съм да хлътвам]],
[[щяло съм да хлътвам]],
[[щели сме да хлътваме]],
[[щял си да хлътваш]],
[[щяла си да хлътваш]],
[[щяло си да хлътваш]],
[[щели сте да хлътвате]],
[[щял да хлътва]],
[[щяла да хлътва]],
[[щяло да хлътва]],
[[щели да хлътват]],
[[щял е да хлътва]],
[[щяла е да хлътва]],
[[щяло е да хлътва]],
[[щели са да хлътват]],
[[щял съм да съм хлътвал]],
[[щяла съм да съм хлътвала]],
[[щяло съм да съм хлътвало]],
[[щели сме да сме хлътвали]],
[[щял си да си хлътвал]],
[[щяла си да си хлътвала]],
[[щяло си да си хлътвало]],
[[щели сте да сте хлътвали]],
[[щял да е хлътвал]],
[[щяла да е хлътвала]],
[[щяло да е хлътвало]],
[[щели да са хлътвали]],
[[щял е да е хлътвал]],
[[щяла е да е хлътвала]],
[[щяло е да е хлътвало]],
[[щели са да са хлътвали]],
[[бих хлътвал]],
[[бих хлътвала]],
[[бих хлътвало]],
[[бихме хлътвали]],
[[би хлътвал]],
[[би хлътвала]],
[[би хлътвало]],
[[бихте хлътвали]],
[[биха хлътвали]],
}}</text>
      <sha1>n3rjn7g1l2i44zqi77860iodh1j4si9</sha1>
    </revision>
  </page>
  <page>
    <title>Шаблон:Словоформи/хлътна</title>
    <ns>10</ns>
    <id>399394</id>
    <revision>
      <id>431414</id>
      <parentid>10115</parentid>
      <timestamp>2005-05-06T20:09:15Z</timestamp>
      <contributor>
        <username>Bgbot</username>
        <id>83</id>
      </contributor>
      <comment>Борислав: Шаблон със словоформи</comment>
      <model>wikitext</model>
      <format>text/x-wiki</format>
      <text bytes="19894" xml:space="preserve">{{Шаблон:Словоформи/Глагол|
  ОСНОВНА ФОРМА = хлътна
| СЕГ.ВР., 1Л., ЕД.Ч. = хлът·на
| СЕГ.ВР., 1Л., МН.Ч. = хлът·нем
| СЕГ.ВР., 2Л., ЕД.Ч. = хлът·неш
| СЕГ.ВР., 2Л., МН.Ч. = хлът·не·те
| СЕГ.ВР., 3Л., ЕД.Ч. = хлът·не
| СЕГ.ВР., 3Л., МН.Ч. = хлът·нат
| МИН.СВ.ВР., 1Л., ЕД.Ч. = хлът·нах
| МИН.СВ.ВР., 1Л., МН.Ч. = хлът·нах·ме
| МИН.СВ.ВР., 2Л., ЕД.Ч. = хлът·на
| МИН.СВ.ВР., 2Л., МН.Ч. = хлът·нах·те
| МИН.СВ.ВР., 3Л., ЕД.Ч. = хлът·на
| МИН.СВ.ВР., 3Л., МН.Ч. = хлът·на·ха
| МИН.НЕСВ.ВР., 1Л., ЕД.Ч. = хлът·нех
| МИН.НЕСВ.ВР., 1Л., МН.Ч. = хлът·нех·ме
| МИН.НЕСВ.ВР., 2Л., ЕД.Ч. = хлът·не·ше
| МИН.НЕСВ.ВР., 2Л., МН.Ч. = хлът·нех·те
| МИН.НЕСВ.ВР., 3Л., ЕД.Ч. = хлът·не·ше
| МИН.НЕСВ.ВР., 3Л., МН.Ч. = хлът·не·ха
| МИН.НЕОПР.ВР., 1Л., ЕД.Ч., М.Р. = хлътнал съм
| МИН.НЕОПР.ВР., 1Л., ЕД.Ч., Ж.Р. = хлътнала съм
| МИН.НЕОПР.ВР., 1Л., ЕД.Ч., СР.Р. = хлътнало съм
| МИН.НЕОПР.ВР., 1Л., МН.Ч. = хлътнали сме
| МИН.НЕОПР.ВР., 2Л., ЕД.Ч., М.Р. = хлътнал си
| МИН.НЕОПР.ВР., 2Л., ЕД.Ч., Ж.Р. = хлътнала си
| МИН.НЕОПР.ВР., 2Л., ЕД.Ч., СР.Р. = хлътнало си
| МИН.НЕОПР.ВР., 2Л., МН.Ч. = хлътнали сте
| МИН.НЕОПР.ВР., 3Л., ЕД.Ч., М.Р. = хлътнал е
| МИН.НЕОПР.ВР., 3Л., ЕД.Ч., Ж.Р. = хлътнала е
| МИН.НЕОПР.ВР., 3Л., ЕД.Ч., СР.Р. = хлътнало е
| МИН.НЕОПР.ВР., 3Л., МН.Ч. = хлътнали са
| МИН.ПРЕД.ВР., 1Л., ЕД.Ч., М.Р. = бях хлътнал
| МИН.ПРЕД.ВР., 1Л., ЕД.Ч., Ж.Р. = бях хлътнала
| МИН.ПРЕД.ВР., 1Л., ЕД.Ч., СР.Р. = бях хлътнало
| МИН.ПРЕД.ВР., 1Л., МН.Ч. = бяхме хлътнали
| МИН.ПРЕД.ВР., 2Л., ЕД.Ч., М.Р. = беше хлътнал
| МИН.ПРЕД.ВР., 2Л., ЕД.Ч., Ж.Р. = беше хлътнала
| МИН.ПРЕД.ВР., 2Л., ЕД.Ч., СР.Р. = беше хлътнало
| МИН.ПРЕД.ВР., 2Л., МН.Ч. = бяхте хлътнали
| МИН.ПРЕД.ВР., 3Л., ЕД.Ч., М.Р. = беше хлътнал
| МИН.ПРЕД.ВР., 3Л., ЕД.Ч., Ж.Р. = беше хлътнала
| МИН.ПРЕД.ВР., 3Л., ЕД.Ч., СР.Р. = беше хлътнало
| МИН.ПРЕД.ВР., 3Л., МН.Ч. = бяха хлътнали
| БЪД.ВР., 1Л., ЕД.Ч. = ще хлътна
| БЪД.ВР., 1Л., МН.Ч. = ще хлътнем
| БЪД.ВР., 2Л., ЕД.Ч. = ще хлътнеш
| БЪД.ВР., 2Л., МН.Ч. = ще хлътнете
| БЪД.ВР., 3Л., ЕД.Ч. = ще хлътне
| БЪД.ВР., 3Л., МН.Ч. = ще хлътнат
| БЪД.ПРЕД.ВР., 1Л., ЕД.Ч., М.Р. = ще съм хлътнал
| БЪД.ПРЕД.ВР., 1Л., ЕД.Ч., Ж.Р. = ще съм хлътнала
| БЪД.ПРЕД.ВР., 1Л., ЕД.Ч., СР.Р. = ще съм хлътнало
| БЪД.ПРЕД.ВР., 1Л., МН.Ч. = ще сме хлътнали
| БЪД.ПРЕД.ВР., 2Л., ЕД.Ч., М.Р. = ще си хлътнал
| БЪД.ПРЕД.ВР., 2Л., ЕД.Ч., Ж.Р. = ще си хлътнала
| БЪД.ПРЕД.ВР., 2Л., ЕД.Ч., СР.Р. = ще си хлътнало
| БЪД.ПРЕД.ВР., 2Л., МН.Ч. = ще сте хлътнали
| БЪД.ПРЕД.ВР., 3Л., ЕД.Ч., М.Р. = ще е хлътнал
| БЪД.ПРЕД.ВР., 3Л., ЕД.Ч., Ж.Р. = ще е хлътнала
| БЪД.ПРЕД.ВР., 3Л., ЕД.Ч., СР.Р. = ще е хлътнало
| БЪД.ПРЕД.ВР., 3Л., МН.Ч. = ще са хлътнали
| БЪД.ВР. В МИН., 1Л., ЕД.Ч. = щях да хлътна
| БЪД.ВР. В МИН., 1Л., МН.Ч. = щяхме да хлътнем
| БЪД.ВР. В МИН., 2Л., ЕД.Ч. = щеше да хлътнеш
| БЪД.ВР. В МИН., 2Л., МН.Ч. = щяхте да хлътнете
| БЪД.ВР. В МИН., 3Л., ЕД.Ч. = щеше да хлътне
| БЪД.ВР. В МИН., 3Л., МН.Ч. = щяха да хлътнат
| БЪД.ПРЕД.ВР. В МИН., 1Л., ЕД.Ч., М.Р. = щях да съм хлътнал
| БЪД.ПРЕД.ВР. В МИН., 1Л., ЕД.Ч., Ж.Р. = щях да съм хлътнала
| БЪД.ПРЕД.ВР. В МИН., 1Л., ЕД.Ч., СР.Р. = щях да съм хлътнало
| БЪД.ПРЕД.ВР. В МИН., 1Л., МН.Ч. = щяхме да сме хлътнали
| БЪД.ПРЕД.ВР. В МИН., 2Л., ЕД.Ч., М.Р. = щеше да си хлътнал
| БЪД.ПРЕД.ВР. В МИН., 2Л., ЕД.Ч., Ж.Р. = щеше да си хлътнала
| БЪД.ПРЕД.ВР. В МИН., 2Л., ЕД.Ч., СР.Р. = щеше да си хлътнало
| БЪД.ПРЕД.ВР. В МИН., 2Л., МН.Ч. = щяхте да сте хлътнали
| БЪД.ПРЕД.ВР. В МИН., 3Л., ЕД.Ч., М.Р. = щеше да е хлътнал
| БЪД.ПРЕД.ВР. В МИН., 3Л., ЕД.Ч., Ж.Р. = щеше да е хлътнала
| БЪД.ПРЕД.ВР. В МИН., 3Л., ЕД.Ч., СР.Р. = щеше да е хлътнало
| БЪД.ПРЕД.ВР. В МИН., 3Л., МН.Ч. = щяха да са хлътнали
| ПР.НАКЛ., СЕГ.ВР., 1Л., ЕД.Ч., М.Р. = хлътнел съм
| ПР.НАКЛ., СЕГ.ВР., 1Л., ЕД.Ч., Ж.Р. = хлътнела съм
| ПР.НАКЛ., СЕГ.ВР., 1Л., ЕД.Ч., СР.Р. = хлътнело съм
| ПР.НАКЛ., СЕГ.ВР., 1Л., МН.Ч. = хлътнели сме
| ПР.НАКЛ., СЕГ.ВР., 2Л., ЕД.Ч., М.Р. = хлътнел си
| ПР.НАКЛ., СЕГ.ВР., 2Л., ЕД.Ч., Ж.Р. = хлътнела си
| ПР.НАКЛ., СЕГ.ВР., 2Л., ЕД.Ч., СР.Р. = хлътнело си
| ПР.НАКЛ., СЕГ.ВР., 2Л., МН.Ч. = хлътнели сте
| ПР.НАКЛ., СЕГ.ВР., 3Л., ЕД.Ч., М.Р. = хлътнел (е)
| ПР.НАКЛ., СЕГ.ВР., 3Л., ЕД.Ч., Ж.Р. = хлътнела (е)
| ПР.НАКЛ., СЕГ.ВР., 3Л., ЕД.Ч., СР.Р. = хлътнело (е)
| ПР.НАКЛ., СЕГ.ВР., 3Л., МН.Ч. = хлътнели (са)
| ПР.НАКЛ., МИН.СВ.ВР., 1Л., ЕД.Ч., М.Р. = хлътнал съм
| ПР.НАКЛ., МИН.СВ.ВР., 1Л., ЕД.Ч., Ж.Р. = хлътнала съм
| ПР.НАКЛ., МИН.СВ.ВР., 1Л., ЕД.Ч., СР.Р. = хлътнало съм
| ПР.НАКЛ., МИН.СВ.ВР., 1Л., МН.Ч. = хлътнали сме
| ПР.НАКЛ., МИН.СВ.ВР., 2Л., ЕД.Ч., М.Р. = хлътнал си
| ПР.НАКЛ., МИН.СВ.ВР., 2Л., ЕД.Ч., Ж.Р. = хлътнала си
| ПР.НАКЛ., МИН.СВ.ВР., 2Л., ЕД.Ч., СР.Р. = хлътнало си
| ПР.НАКЛ., МИН.СВ.ВР., 2Л., МН.Ч. = хлътнали сте
| ПР.НАКЛ., МИН.СВ.ВР., 3Л., ЕД.Ч., М.Р. = хлътнал (е)
| ПР.НАКЛ., МИН.СВ.ВР., 3Л., ЕД.Ч., Ж.Р. = хлътнала (е)
| ПР.НАКЛ., МИН.СВ.ВР., 3Л., ЕД.Ч., СР.Р. = хлътнало (е)
| ПР.НАКЛ., МИН.СВ.ВР., 3Л., МН.Ч. = хлътнали (са)
| ПР.НАКЛ., МИН.НЕОПР.ВР., 1Л., ЕД.Ч., М.Р. = бил съм хлътнал
| ПР.НАКЛ., МИН.НЕОПР.ВР., 1Л., ЕД.Ч., Ж.Р. = била съм хлътнала
| ПР.НАКЛ., МИН.НЕОПР.ВР., 1Л., ЕД.Ч., СР.Р. = било съм хлътнало
| ПР.НАКЛ., МИН.НЕОПР.ВР., 1Л., МН.Ч. = били сме хлътнали
| ПР.НАКЛ., МИН.НЕОПР.ВР., 2Л., ЕД.Ч., М.Р. = бил си хлътнал
| ПР.НАКЛ., МИН.НЕОПР.ВР., 2Л., ЕД.Ч., Ж.Р. = била си хлътнала
| ПР.НАКЛ., МИН.НЕОПР.ВР., 2Л., ЕД.Ч., СР.Р. = било си хлътнало
| ПР.НАКЛ., МИН.НЕОПР.ВР., 2Л., МН.Ч. = били сте хлътнали
| ПР.НАКЛ., МИН.НЕОПР.ВР., 3Л., ЕД.Ч., М.Р. = бил (е) хлътнал
| ПР.НАКЛ., МИН.НЕОПР.ВР., 3Л., ЕД.Ч., Ж.Р. = била (е) хлътнала
| ПР.НАКЛ., МИН.НЕОПР.ВР., 3Л., ЕД.Ч., СР.Р. = било (е) хлътнало
| ПР.НАКЛ., МИН.НЕОПР.ВР., 3Л., МН.Ч. = били (са) хлътнали
| ПР.НАКЛ., БЪД.ВР., 1Л., ЕД.Ч., М.Р. = щял съм да хлътна
| ПР.НАКЛ., БЪД.ВР., 1Л., ЕД.Ч., Ж.Р. = щяла съм да хлътна
| ПР.НАКЛ., БЪД.ВР., 1Л., ЕД.Ч., СР.Р. = щяло съм да хлътна
| ПР.НАКЛ., БЪД.ВР., 1Л., МН.Ч. = щели сме да хлътнем
| ПР.НАКЛ., БЪД.ВР., 2Л., ЕД.Ч., М.Р. = щял си да хлътнеш
| ПР.НАКЛ., БЪД.ВР., 2Л., ЕД.Ч., Ж.Р. = щяла си да хлътнеш
| ПР.НАКЛ., БЪД.ВР., 2Л., ЕД.Ч., СР.Р. = щяло си да хлътнеш
| ПР.НАКЛ., БЪД.ВР., 2Л., МН.Ч. = щели сте да хлътнете
| ПР.НАКЛ., БЪД.ВР., 3Л., ЕД.Ч., М.Р. = щял (е) да хлътне
| ПР.НАКЛ., БЪД.ВР., 3Л., ЕД.Ч., Ж.Р. = щяла (е) да хлътне
| ПР.НАКЛ., БЪД.ВР., 3Л., ЕД.Ч., СР.Р. = щяло (е) да хлътне
| ПР.НАКЛ., БЪД.ВР., 3Л., МН.Ч. = щели (са) да хлътнат
| ПР.НАКЛ., БЪД.ПРЕД.ВР., 1Л., ЕД.Ч., М.Р. = щял съм да съм хлътнал
| ПР.НАКЛ., БЪД.ПРЕД.ВР., 1Л., ЕД.Ч., Ж.Р. = щяла съм да съм хлътнала
| ПР.НАКЛ., БЪД.ПРЕД.ВР., 1Л., ЕД.Ч., СР.Р. = щяло съм да съм хлътнало
| ПР.НАКЛ., БЪД.ПРЕД.ВР., 1Л., МН.Ч. = щели сме да сме хлътнали
| ПР.НАКЛ., БЪД.ПРЕД.ВР., 2Л., ЕД.Ч., М.Р. = щял си да си хлътнал
| ПР.НАКЛ., БЪД.ПРЕД.ВР., 2Л., ЕД.Ч., Ж.Р. = щяла си да си хлътнала
| ПР.НАКЛ., БЪД.ПРЕД.ВР., 2Л., ЕД.Ч., СР.Р. = щяло си да си хлътнало
| ПР.НАКЛ., БЪД.ПРЕД.ВР., 2Л., МН.Ч. = щели сте да сте хлътнали
| ПР.НАКЛ., БЪД.ПРЕД.ВР., 3Л., ЕД.Ч., М.Р. = щял (е) да е хлътнал
| ПР.НАКЛ., БЪД.ПРЕД.ВР., 3Л., ЕД.Ч., Ж.Р. = щяла (е) да е хлътнала
| ПР.НАКЛ., БЪД.ПРЕД.ВР., 3Л., ЕД.Ч., СР.Р. = щяло (е) да е хлътнало
| ПР.НАКЛ., БЪД.ПРЕД.ВР., 3Л., МН.Ч. = щели (са) да са хлътнали
| УСЛОВНО НАКЛОНЕНИЕ, 1Л., ЕД.Ч., М.Р. = бих хлътнал
| УСЛОВНО НАКЛОНЕНИЕ, 1Л., ЕД.Ч., Ж.Р. = бих хлътнала
| УСЛОВНО НАКЛОНЕНИЕ, 1Л., ЕД.Ч., СР.Р. = бих хлътнало
| УСЛОВНО НАКЛОНЕНИЕ, 1Л., МН.Ч. = бихме хлътнали
| УСЛОВНО НАКЛОНЕНИЕ, 2Л., ЕД.Ч., М.Р. = би хлътнал
| УСЛОВНО НАКЛОНЕНИЕ, 2Л., ЕД.Ч., Ж.Р. = би хлътнала
| УСЛОВНО НАКЛОНЕНИЕ, 2Л., ЕД.Ч., СР.Р. = би хлътнало
| УСЛОВНО НАКЛОНЕНИЕ, 2Л., МН.Ч. = бихте хлътнали
| УСЛОВНО НАКЛОНЕНИЕ, 3Л., ЕД.Ч., М.Р. = би хлътнал
| УСЛОВНО НАКЛОНЕНИЕ, 3Л., ЕД.Ч., Ж.Р. = би хлътнала
| УСЛОВНО НАКЛОНЕНИЕ, 3Л., ЕД.Ч., СР.Р. = би хлътнало
| УСЛОВНО НАКЛОНЕНИЕ, 3Л., МН.Ч. = биха хлътнали
| ПОВЕЛИТЕЛНО НАКЛОНЕНИЕ, ЕД.Ч. = хлът·ни
| ПОВЕЛИТЕЛНО НАКЛОНЕНИЕ, МН.Ч. = хлът·не·те
| МИН.СТРАД.ПРИЧ. М.Р. = хлът·нат
| МИН.СТРАД.ПРИЧ. М.Р. НЕПЪЛЕН ЧЛЕН = хлът·на·тия
| МИН.СТРАД.ПРИЧ. М.Р. ПЪЛЕН ЧЛЕН = хлът·на·ти·ят
| МИН.СТРАД.ПРИЧ. Ж.Р. = хлът·на·та
| МИН.СТРАД.ПРИЧ. Ж.Р. ЧЛЕН = хлът·на·та·та
| МИН.СТРАД.ПРИЧ. СР.Р. = хлът·на·то
| МИН.СТРАД.ПРИЧ. СР.Р. ЧЛЕН = хлът·на·то·то
| МИН.СТРАД.ПРИЧ. МН.Ч. = хлът·на·ти
| МИН.СТРАД.ПРИЧ. МН.Ч. ЧЛЕН = хлът·на·ти·те
| МИН.ДЕЯТ.СВ.ПРИЧ. М.Р. = хлът·нал
| МИН.ДЕЯТ.СВ.ПРИЧ. М.Р. НЕПЪЛЕН ЧЛЕН = хлът·на·лия
| МИН.ДЕЯТ.СВ.ПРИЧ. М.Р. ПЪЛЕН ЧЛЕН = хлът·на·ли·ят
| МИН.ДЕЯТ.СВ.ПРИЧ. Ж.Р. = хлът·на·ла
| МИН.ДЕЯТ.СВ.ПРИЧ. Ж.Р. ЧЛЕН = хлът·на·ла·та
| МИН.ДЕЯТ.СВ.ПРИЧ. СР.Р. = хлът·на·ло
| МИН.ДЕЯТ.СВ.ПРИЧ. СР.Р. ЧЛЕН = хлът·на·ло·то
| МИН.ДЕЯТ.СВ.ПРИЧ. МН.Ч. = хлът·на·ли
| МИН.ДЕЯТ.СВ.ПРИЧ. МН.Ч. ЧЛЕН = хлът·на·ли·те
| МИН.ДЕЯТ.НЕСВ.ПРИЧ. М.Р. = хлът·нел
| МИН.ДЕЯТ.НЕСВ.ПРИЧ. М.Р. НЕПЪЛЕН ЧЛЕН = хлът·не·лия
| МИН.ДЕЯТ.НЕСВ.ПРИЧ. М.Р. ПЪЛЕН ЧЛЕН = хлът·не·ли·ят
| МИН.ДЕЯТ.НЕСВ.ПРИЧ. Ж.Р. = хлът·не·ла
| МИН.ДЕЯТ.НЕСВ.ПРИЧ. Ж.Р. ЧЛЕН = хлът·не·ла·та
| МИН.ДЕЯТ.НЕСВ.ПРИЧ. СР.Р. = хлът·не·ло
| МИН.ДЕЯТ.НЕСВ.ПРИЧ. СР.Р. ЧЛЕН = хлът·не·ло·то
| МИН.ДЕЯТ.НЕСВ.ПРИЧ. МН.Ч. = хлът·не·ли
| МИН.ДЕЯТ.НЕСВ.ПРИЧ. МН.Ч. ЧЛЕН = хлът·не·ли·те
| СЕГ.ДЕЯТ.ПРИЧ. М.Р. = —
| СЕГ.ДЕЯТ.ПРИЧ. М.Р. НЕПЪЛЕН ЧЛЕН = —
| СЕГ.ДЕЯТ.ПРИЧ. М.Р. ПЪЛЕН ЧЛЕН = —
| СЕГ.ДЕЯТ.ПРИЧ. Ж.Р. = —
| СЕГ.ДЕЯТ.ПРИЧ. Ж.Р. ЧЛЕН = —
| СЕГ.ДЕЯТ.ПРИЧ. СР.Р. = —
| СЕГ.ДЕЯТ.ПРИЧ. СР.Р. ЧЛЕН = —
| СЕГ.ДЕЯТ.ПРИЧ. МН.Ч. = —
| СЕГ.ДЕЯТ.ПРИЧ. МН.Ч. ЧЛЕН = —
| ДЕЕПРИЧАСТИЕ = —
| СКРИТИ ПРЕПРАТКИ = 
[[хлътна]],
[[хлътнеш]],
[[хлътне]],
[[хлътнем]],
[[хлътнете]],
[[хлътнат]],
[[хлътнах]],
[[хлътнахме]],
[[хлътнахте]],
[[хлътнаха]],
[[хлътнех]],
[[хлътнеше]],
[[хлътнехме]],
[[хлътнехте]],
[[хлътнеха]],
[[хлътни]],
[[хлътнал]],
[[хлътналия]],
[[хлътналият]],
[[хлътнала]],
[[хлътналата]],
[[хлътнало]],
[[хлътналото]],
[[хлътнали]],
[[хлътналите]],
[[хлътнел]],
[[хлътнелия]],
[[хлътнелият]],
[[хлътнела]],
[[хлътнелата]],
[[хлътнело]],
[[хлътнелото]],
[[хлътнели]],
[[хлътнелите]],
[[хлътнатия]],
[[хлътнатият]],
[[хлътната]],
[[хлътнатата]],
[[хлътнато]],
[[хлътнатото]],
[[хлътнати]],
[[хлътнатите]],
[[хлътнал съм]],
[[хлътнала съм]],
[[хлътнало съм]],
[[хлътнали сме]],
[[хлътнал си]],
[[хлътнала си]],
[[хлътнало си]],
[[хлътнали сте]],
[[хлътнал е]],
[[хлътнала е]],
[[хлътнало е]],
[[хлътнали са]],
[[бях хлътнал]],
[[бях хлътнала]],
[[бях хлътнало]],
[[бяхме хлътнали]],
[[беше хлътнал]],
[[беше хлътнала]],
[[беше хлътнало]],
[[бяхте хлътнали]],
[[бяха хлътнали]],
[[ще хлътна]],
[[ще хлътнем]],
[[ще хлътнеш]],
[[ще хлътнете]],
[[ще хлътне]],
[[ще хлътнат]],
[[ще съм хлътнал]],
[[ще съм хлътнала]],
[[ще съм хлътнало]],
[[ще сме хлътнали]],
[[ще си хлътнал]],
[[ще си хлътнала]],
[[ще си хлътнало]],
[[ще сте хлътнали]],
[[ще е хлътнал]],
[[ще е хлътнала]],
[[ще е хлътнало]],
[[ще са хлътнали]],
[[щях да хлътна]],
[[щяхме да хлътнем]],
[[щеше да хлътнеш]],
[[щяхте да хлътнете]],
[[щеше да хлътне]],
[[щяха да хлътнат]],
[[щях да съм хлътнал]],
[[щях да съм хлътнала]],
[[щях да съм хлътнало]],
[[щяхме да сме хлътнали]],
[[щеше да си хлътнал]],
[[щеше да си хлътнала]],
[[щеше да си хлътнало]],
[[щяхте да сте хлътнали]],
[[щеше да е хлътнал]],
[[щеше да е хлътнала]],
[[щеше да е хлътнало]],
[[щяха да са хлътнали]],
[[хлътнел съм]],
[[хлътнела съм]],
[[хлътнело съм]],
[[хлътнели сме]],
[[хлътнел си]],
[[хлътнела си]],
[[хлътнело си]],
[[хлътнели сте]],
[[хлътнел е]],
[[хлътнела е]],
[[хлътнело е]],
[[хлътнели са]],
[[бил съм хлътнал]],
[[била съм хлътнала]],
[[било съм хлътнало]],
[[били сме хлътнали]],
[[бил си хлътнал]],
[[била си хлътнала]],
[[било си хлътнало]],
[[били сте хлътнали]],
[[бил е хлътнал]],
[[била е хлътнала]],
[[било е хлътнало]],
[[били са хлътнали]],
[[щял съм да хлътна]],
[[щяла съм да хлътна]],
[[щяло съм да хлътна]],
[[щели сме да хлътнем]],
[[щял си да хлътнеш]],
[[щяла си да хлътнеш]],
[[щяло си да хлътнеш]],
[[щели сте да хлътнете]],
[[щял да хлътне]],
[[щяла да хлътне]],
[[щяло да хлътне]],
[[щели да хлътнат]],
[[щял е да хлътне]],
[[щяла е да хлътне]],
[[щяло е да хлътне]],
[[щели са да хлътнат]],
[[щял съм да съм хлътнал]],
[[щяла съм да съм хлътнала]],
[[щяло съм да съм хлътнало]],
[[щели сме да сме хлътнали]],
[[щял си да си хлътнал]],
[[щяла си да си хлътнала]],
[[щяло си да си хлътнало]],
[[щели сте да сте хлътнали]],
[[щял да е хлътнал]],
[[щяла да е хлътнала]],
[[щяло да е хлътнало]],
[[щели да са хлътнали]],
[[щял е да е хлътнал]],
[[щяла е да е хлътнала]],
[[щяло е да е хлътнало]],
[[щели са да са хлътнали]],
[[бих хлътнал]],
[[бих хлътнала]],
[[бих хлътнало]],
[[бихме хлътнали]],
[[би хлътнал]],
[[би хлътнала]],
[[би хлътнало]],
[[бихте хлътнали]],
[[биха хлътнали]],
}}</text>
      <sha1>0skb903i5tzv43vodkspjypcwmeqym7</sha1>
    </revision>
  </page>
  <page>
    <title>Шаблон:Словоформи/хлъцвам</title>
    <ns>10</ns>
    <id>568547</id>
    <revision>
      <id>600527</id>
      <timestamp>2005-05-12T11:32:24Z</timestamp>
      <contributor>
        <username>Bgbot</username>
        <id>83</id>
      </contributor>
      <comment>Борислав: Шаблон със словоформи</comment>
      <model>wikitext</model>
      <format>text/x-wiki</format>
      <text bytes="19794" xml:space="preserve">{{Шаблон:Словоформи/Глагол|
  ОСНОВНА ФОРМА = хлъцвам
| СЕГ.ВР., 1Л., ЕД.Ч. = хлъц·вам
| СЕГ.ВР., 1Л., МН.Ч. = хлъц·ва·ме
| СЕГ.ВР., 2Л., ЕД.Ч. = хлъц·ваш
| СЕГ.ВР., 2Л., МН.Ч. = хлъц·ва·те
| СЕГ.ВР., 3Л., ЕД.Ч. = хлъц·ва
| СЕГ.ВР., 3Л., МН.Ч. = хлъц·ват
| МИН.СВ.ВР., 1Л., ЕД.Ч. = хлъц·вах
| МИН.СВ.ВР., 1Л., МН.Ч. = хлъц·вах·ме
| МИН.СВ.ВР., 2Л., ЕД.Ч. = хлъц·ва
| МИН.СВ.ВР., 2Л., МН.Ч. = хлъц·вах·те
| МИН.СВ.ВР., 3Л., ЕД.Ч. = хлъц·ва
| МИН.СВ.ВР., 3Л., МН.Ч. = хлъц·ва·ха
| МИН.НЕСВ.ВР., 1Л., ЕД.Ч. = хлъц·вах
| МИН.НЕСВ.ВР., 1Л., МН.Ч. = хлъц·вах·ме
| МИН.НЕСВ.ВР., 2Л., ЕД.Ч. = хлъц·ва·ше
| МИН.НЕСВ.ВР., 2Л., МН.Ч. = хлъц·вах·те
| МИН.НЕСВ.ВР., 3Л., ЕД.Ч. = хлъц·ва·ше
| МИН.НЕСВ.ВР., 3Л., МН.Ч. = хлъц·ва·ха
| МИН.НЕОПР.ВР., 1Л., ЕД.Ч., М.Р. = хлъцвал съм
| МИН.НЕОПР.ВР., 1Л., ЕД.Ч., Ж.Р. = хлъцвала съм
| МИН.НЕОПР.ВР., 1Л., ЕД.Ч., СР.Р. = хлъцвало съм
| МИН.НЕОПР.ВР., 1Л., МН.Ч. = хлъцвали сме
| МИН.НЕОПР.ВР., 2Л., ЕД.Ч., М.Р. = хлъцвал си
| МИН.НЕОПР.ВР., 2Л., ЕД.Ч., Ж.Р. = хлъцвала си
| МИН.НЕОПР.ВР., 2Л., ЕД.Ч., СР.Р. = хлъцвало си
| МИН.НЕОПР.ВР., 2Л., МН.Ч. = хлъцвали сте
| МИН.НЕОПР.ВР., 3Л., ЕД.Ч., М.Р. = хлъцвал е
| МИН.НЕОПР.ВР., 3Л., ЕД.Ч., Ж.Р. = хлъцвала е
| МИН.НЕОПР.ВР., 3Л., ЕД.Ч., СР.Р. = хлъцвало е
| МИН.НЕОПР.ВР., 3Л., МН.Ч. = хлъцвали са
| МИН.ПРЕД.ВР., 1Л., ЕД.Ч., М.Р. = бях хлъцвал
| МИН.ПРЕД.ВР., 1Л., ЕД.Ч., Ж.Р. = бях хлъцвала
| МИН.ПРЕД.ВР., 1Л., ЕД.Ч., СР.Р. = бях хлъцвало
| МИН.ПРЕД.ВР., 1Л., МН.Ч. = бяхме хлъцвали
| МИН.ПРЕД.ВР., 2Л., ЕД.Ч., М.Р. = беше хлъцвал
| МИН.ПРЕД.ВР., 2Л., ЕД.Ч., Ж.Р. = беше хлъцвала
| МИН.ПРЕД.ВР., 2Л., ЕД.Ч., СР.Р. = беше хлъцвало
| МИН.ПРЕД.ВР., 2Л., МН.Ч. = бяхте хлъцвали
| МИН.ПРЕД.ВР., 3Л., ЕД.Ч., М.Р. = беше хлъцвал
| МИН.ПРЕД.ВР., 3Л., ЕД.Ч., Ж.Р. = беше хлъцвала
| МИН.ПРЕД.ВР., 3Л., ЕД.Ч., СР.Р. = беше хлъцвало
| МИН.ПРЕД.ВР., 3Л., МН.Ч. = бяха хлъцвали
| БЪД.ВР., 1Л., ЕД.Ч. = ще хлъцвам
| БЪД.ВР., 1Л., МН.Ч. = ще хлъцваме
| БЪД.ВР., 2Л., ЕД.Ч. = ще хлъцваш
| БЪД.ВР., 2Л., МН.Ч. = ще хлъцвате
| БЪД.ВР., 3Л., ЕД.Ч. = ще хлъцва
| БЪД.ВР., 3Л., МН.Ч. = ще хлъцват
| БЪД.ПРЕД.ВР., 1Л., ЕД.Ч., М.Р. = ще съм хлъцвал
| БЪД.ПРЕД.ВР., 1Л., ЕД.Ч., Ж.Р. = ще съм хлъцвала
| БЪД.ПРЕД.ВР., 1Л., ЕД.Ч., СР.Р. = ще съм хлъцвало
| БЪД.ПРЕД.ВР., 1Л., МН.Ч. = ще сме хлъцвали
| БЪД.ПРЕД.ВР., 2Л., ЕД.Ч., М.Р. = ще си хлъцвал
| БЪД.ПРЕД.ВР., 2Л., ЕД.Ч., Ж.Р. = ще си хлъцвала
| БЪД.ПРЕД.ВР., 2Л., ЕД.Ч., СР.Р. = ще си хлъцвало
| БЪД.ПРЕД.ВР., 2Л., МН.Ч. = ще сте хлъцвали
| БЪД.ПРЕД.ВР., 3Л., ЕД.Ч., М.Р. = ще е хлъцвал
| БЪД.ПРЕД.ВР., 3Л., ЕД.Ч., Ж.Р. = ще е хлъцвала
| БЪД.ПРЕД.ВР., 3Л., ЕД.Ч., СР.Р. = ще е хлъцвало
| БЪД.ПРЕД.ВР., 3Л., МН.Ч. = ще са хлъцвали
| БЪД.ВР. В МИН., 1Л., ЕД.Ч. = щях да хлъцвам
| БЪД.ВР. В МИН., 1Л., МН.Ч. = щяхме да хлъцваме
| БЪД.ВР. В МИН., 2Л., ЕД.Ч. = щеше да хлъцваш
| БЪД.ВР. В МИН., 2Л., МН.Ч. = щяхте да хлъцвате
| БЪД.ВР. В МИН., 3Л., ЕД.Ч. = щеше да хлъцва
| БЪД.ВР. В МИН., 3Л., МН.Ч. = щяха да хлъцват
| БЪД.ПРЕД.ВР. В МИН., 1Л., ЕД.Ч., М.Р. = щях да съм хлъцвал
| БЪД.ПРЕД.ВР. В МИН., 1Л., ЕД.Ч., Ж.Р. = щях да съм хлъцвала
| БЪД.ПРЕД.ВР. В МИН., 1Л., ЕД.Ч., СР.Р. = щях да съм хлъцвало
| БЪД.ПРЕД.ВР. В МИН., 1Л., МН.Ч. = щяхме да сме хлъцвали
| БЪД.ПРЕД.ВР. В МИН., 2Л., ЕД.Ч., М.Р. = щеше да си хлъцвал
| БЪД.ПРЕД.ВР. В МИН., 2Л., ЕД.Ч., Ж.Р. = щеше да си хлъцвала
| БЪД.ПРЕД.ВР. В МИН., 2Л., ЕД.Ч., СР.Р. = щеше да си хлъцвало
| БЪД.ПРЕД.ВР. В МИН., 2Л., МН.Ч. = щяхте да сте хлъцвали
| БЪД.ПРЕД.ВР. В МИН., 3Л., ЕД.Ч., М.Р. = щеше да е хлъцвал
| БЪД.ПРЕД.ВР. В МИН., 3Л., ЕД.Ч., Ж.Р. = щеше да е хлъцвала
| БЪД.ПРЕД.ВР. В МИН., 3Л., ЕД.Ч., СР.Р. = щеше да е хлъцвало
| БЪД.ПРЕД.ВР. В МИН., 3Л., МН.Ч. = щяха да са хлъцвали
| ПР.НАКЛ., СЕГ.ВР., 1Л., ЕД.Ч., М.Р. = хлъцвал съм
| ПР.НАКЛ., СЕГ.ВР., 1Л., ЕД.Ч., Ж.Р. = хлъцвала съм
| ПР.НАКЛ., СЕГ.ВР., 1Л., ЕД.Ч., СР.Р. = хлъцвало съм
| ПР.НАКЛ., СЕГ.ВР., 1Л., МН.Ч. = хлъцвали сме
| ПР.НАКЛ., СЕГ.ВР., 2Л., ЕД.Ч., М.Р. = хлъцвал си
| ПР.НАКЛ., СЕГ.ВР., 2Л., ЕД.Ч., Ж.Р. = хлъцвала си
| ПР.НАКЛ., СЕГ.ВР., 2Л., ЕД.Ч., СР.Р. = хлъцвало си
| ПР.НАКЛ., СЕГ.ВР., 2Л., МН.Ч. = хлъцвали сте
| ПР.НАКЛ., СЕГ.ВР., 3Л., ЕД.Ч., М.Р. = хлъцвал (е)
| ПР.НАКЛ., СЕГ.ВР., 3Л., ЕД.Ч., Ж.Р. = хлъцвала (е)
| ПР.НАКЛ., СЕГ.ВР., 3Л., ЕД.Ч., СР.Р. = хлъцвало (е)
| ПР.НАКЛ., СЕГ.ВР., 3Л., МН.Ч. = хлъцвали (са)
| ПР.НАКЛ., МИН.СВ.ВР., 1Л., ЕД.Ч., М.Р. = хлъцвал съм
| ПР.НАКЛ., МИН.СВ.ВР., 1Л., ЕД.Ч., Ж.Р. = хлъцвала съм
| ПР.НАКЛ., МИН.СВ.ВР., 1Л., ЕД.Ч., СР.Р. = хлъцвало съм
| ПР.НАКЛ., МИН.СВ.ВР., 1Л., МН.Ч. = хлъцвали сме
| ПР.НАКЛ., МИН.СВ.ВР., 2Л., ЕД.Ч., М.Р. = хлъцвал си
| ПР.НАКЛ., МИН.СВ.ВР., 2Л., ЕД.Ч., Ж.Р. = хлъцвала си
| ПР.НАКЛ., МИН.СВ.ВР., 2Л., ЕД.Ч., СР.Р. = хлъцвало си
| ПР.НАКЛ., МИН.СВ.ВР., 2Л., МН.Ч. = хлъцвали сте
| ПР.НАКЛ., МИН.СВ.ВР., 3Л., ЕД.Ч., М.Р. = хлъцвал (е)
| ПР.НАКЛ., МИН.СВ.ВР., 3Л., ЕД.Ч., Ж.Р. = хлъцвала (е)
| ПР.НАКЛ., МИН.СВ.ВР., 3Л., ЕД.Ч., СР.Р. = хлъцвало (е)
| ПР.НАКЛ., МИН.СВ.ВР., 3Л., МН.Ч. = хлъцвали (са)
| ПР.НАКЛ., МИН.НЕОПР.ВР., 1Л., ЕД.Ч., М.Р. = бил съм хлъцвал
| ПР.НАКЛ., МИН.НЕОПР.ВР., 1Л., ЕД.Ч., Ж.Р. = била съм хлъцвала
| ПР.НАКЛ., МИН.НЕОПР.ВР., 1Л., ЕД.Ч., СР.Р. = било съм хлъцвало
| ПР.НАКЛ., МИН.НЕОПР.ВР., 1Л., МН.Ч. = били сме хлъцвали
| ПР.НАКЛ., МИН.НЕОПР.ВР., 2Л., ЕД.Ч., М.Р. = бил си хлъцвал
| ПР.НАКЛ., МИН.НЕОПР.ВР., 2Л., ЕД.Ч., Ж.Р. = била си хлъцвала
| ПР.НАКЛ., МИН.НЕОПР.ВР., 2Л., ЕД.Ч., СР.Р. = било си хлъцвало
| ПР.НАКЛ., МИН.НЕОПР.ВР., 2Л., МН.Ч. = били сте хлъцвали
| ПР.НАКЛ., МИН.НЕОПР.ВР., 3Л., ЕД.Ч., М.Р. = бил (е) хлъцвал
| ПР.НАКЛ., МИН.НЕОПР.ВР., 3Л., ЕД.Ч., Ж.Р. = била (е) хлъцвала
| ПР.НАКЛ., МИН.НЕОПР.ВР., 3Л., ЕД.Ч., СР.Р. = било (е) хлъцвало
| ПР.НАКЛ., МИН.НЕОПР.ВР., 3Л., МН.Ч. = били (са) хлъцвали
| ПР.НАКЛ., БЪД.ВР., 1Л., ЕД.Ч., М.Р. = щял съм да хлъцвам
| ПР.НАКЛ., БЪД.ВР., 1Л., ЕД.Ч., Ж.Р. = щяла съм да хлъцвам
| ПР.НАКЛ., БЪД.ВР., 1Л., ЕД.Ч., СР.Р. = щяло съм да хлъцвам
| ПР.НАКЛ., БЪД.ВР., 1Л., МН.Ч. = щели сме да хлъцваме
| ПР.НАКЛ., БЪД.ВР., 2Л., ЕД.Ч., М.Р. = щял си да хлъцваш
| ПР.НАКЛ., БЪД.ВР., 2Л., ЕД.Ч., Ж.Р. = щяла си да хлъцваш
| ПР.НАКЛ., БЪД.ВР., 2Л., ЕД.Ч., СР.Р. = щяло си да хлъцваш
| ПР.НАКЛ., БЪД.ВР., 2Л., МН.Ч. = щели сте да хлъцвате
| ПР.НАКЛ., БЪД.ВР., 3Л., ЕД.Ч., М.Р. = щял (е) да хлъцва
| ПР.НАКЛ., БЪД.ВР., 3Л., ЕД.Ч., Ж.Р. = щяла (е) да хлъцва
| ПР.НАКЛ., БЪД.ВР., 3Л., ЕД.Ч., СР.Р. = щяло (е) да хлъцва
| ПР.НАКЛ., БЪД.ВР., 3Л., МН.Ч. = щели (са) да хлъцват
| ПР.НАКЛ., БЪД.ПРЕД.ВР., 1Л., ЕД.Ч., М.Р. = щял съм да съм хлъцвал
| ПР.НАКЛ., БЪД.ПРЕД.ВР., 1Л., ЕД.Ч., Ж.Р. = щяла съм да съм хлъцвала
| ПР.НАКЛ., БЪД.ПРЕД.ВР., 1Л., ЕД.Ч., СР.Р. = щяло съм да съм хлъцвало
| ПР.НАКЛ., БЪД.ПРЕД.ВР., 1Л., МН.Ч. = щели сме да сме хлъцвали
| ПР.НАКЛ., БЪД.ПРЕД.ВР., 2Л., ЕД.Ч., М.Р. = щял си да си хлъцвал
| ПР.НАКЛ., БЪД.ПРЕД.ВР., 2Л., ЕД.Ч., Ж.Р. = щяла си да си хлъцвала
| ПР.НАКЛ., БЪД.ПРЕД.ВР., 2Л., ЕД.Ч., СР.Р. = щяло си да си хлъцвало
| ПР.НАКЛ., БЪД.ПРЕД.ВР., 2Л., МН.Ч. = щели сте да сте хлъцвали
| ПР.НАКЛ., БЪД.ПРЕД.ВР., 3Л., ЕД.Ч., М.Р. = щял (е) да е хлъцвал
| ПР.НАКЛ., БЪД.ПРЕД.ВР., 3Л., ЕД.Ч., Ж.Р. = щяла (е) да е хлъцвала
| ПР.НАКЛ., БЪД.ПРЕД.ВР., 3Л., ЕД.Ч., СР.Р. = щяло (е) да е хлъцвало
| ПР.НАКЛ., БЪД.ПРЕД.ВР., 3Л., МН.Ч. = щели (са) да са хлъцвали
| УСЛОВНО НАКЛОНЕНИЕ, 1Л., ЕД.Ч., М.Р. = бих хлъцвал
| УСЛОВНО НАКЛОНЕНИЕ, 1Л., ЕД.Ч., Ж.Р. = бих хлъцвала
| УСЛОВНО НАКЛОНЕНИЕ, 1Л., ЕД.Ч., СР.Р. = бих хлъцвало
| УСЛОВНО НАКЛОНЕНИЕ, 1Л., МН.Ч. = бихме хлъцвали
| УСЛОВНО НАКЛОНЕНИЕ, 2Л., ЕД.Ч., М.Р. = би хлъцвал
| УСЛОВНО НАКЛОНЕНИЕ, 2Л., ЕД.Ч., Ж.Р. = би хлъцвала
| УСЛОВНО НАКЛОНЕНИЕ, 2Л., ЕД.Ч., СР.Р. = би хлъцвало
| УСЛОВНО НАКЛОНЕНИЕ, 2Л., МН.Ч. = бихте хлъцвали
| УСЛОВНО НАКЛОНЕНИЕ, 3Л., ЕД.Ч., М.Р. = би хлъцвал
| УСЛОВНО НАКЛОНЕНИЕ, 3Л., ЕД.Ч., Ж.Р. = би хлъцвала
| УСЛОВНО НАКЛОНЕНИЕ, 3Л., ЕД.Ч., СР.Р. = би хлъцвало
| УСЛОВНО НАКЛОНЕНИЕ, 3Л., МН.Ч. = биха хлъцвали
| ПОВЕЛИТЕЛНО НАКЛОНЕНИЕ, ЕД.Ч. = хлъц·вай
| ПОВЕЛИТЕЛНО НАКЛОНЕНИЕ, МН.Ч. = хлъц·вай·те
| МИН.СТРАД.ПРИЧ. М.Р. = хлъц·ван
| МИН.СТРАД.ПРИЧ. М.Р. НЕПЪЛЕН ЧЛЕН = хлъц·ва·ния
| МИН.СТРАД.ПРИЧ. М.Р. ПЪЛЕН ЧЛЕН = хлъц·ва·ни·ят
| МИН.СТРАД.ПРИЧ. Ж.Р. = хлъц·ва·на
| МИН.СТРАД.ПРИЧ. Ж.Р. ЧЛЕН = хлъц·ва·на·та
| МИН.СТРАД.ПРИЧ. СР.Р. = хлъц·ва·но
| МИН.СТРАД.ПРИЧ. СР.Р. ЧЛЕН = хлъц·ва·но·то
| МИН.СТРАД.ПРИЧ. МН.Ч. = хлъц·ва·ни
| МИН.СТРАД.ПРИЧ. МН.Ч. ЧЛЕН = хлъц·ва·ни·те
| МИН.ДЕЯТ.СВ.ПРИЧ. М.Р. = хлъц·вал
| МИН.ДЕЯТ.СВ.ПРИЧ. М.Р. НЕПЪЛЕН ЧЛЕН = хлъц·ва·лия
| МИН.ДЕЯТ.СВ.ПРИЧ. М.Р. ПЪЛЕН ЧЛЕН = хлъц·ва·ли·ят
| МИН.ДЕЯТ.СВ.ПРИЧ. Ж.Р. = хлъц·ва·ла
| МИН.ДЕЯТ.СВ.ПРИЧ. Ж.Р. ЧЛЕН = хлъц·ва·ла·та
| МИН.ДЕЯТ.СВ.ПРИЧ. СР.Р. = хлъц·ва·ло
| МИН.ДЕЯТ.СВ.ПРИЧ. СР.Р. ЧЛЕН = хлъц·ва·ло·то
| МИН.ДЕЯТ.СВ.ПРИЧ. МН.Ч. = хлъц·ва·ли
| МИН.ДЕЯТ.СВ.ПРИЧ. МН.Ч. ЧЛЕН = хлъц·ва·ли·те
| МИН.ДЕЯТ.НЕСВ.ПРИЧ. М.Р. = хлъц·вал
| МИН.ДЕЯТ.НЕСВ.ПРИЧ. М.Р. НЕПЪЛЕН ЧЛЕН = хлъц·ва·лия
| МИН.ДЕЯТ.НЕСВ.ПРИЧ. М.Р. ПЪЛЕН ЧЛЕН = хлъц·ва·ли·ят
| МИН.ДЕЯТ.НЕСВ.ПРИЧ. Ж.Р. = хлъц·ва·ла
| МИН.ДЕЯТ.НЕСВ.ПРИЧ. Ж.Р. ЧЛЕН = хлъц·ва·ла·та
| МИН.ДЕЯТ.НЕСВ.ПРИЧ. СР.Р. = хлъц·ва·ло
| МИН.ДЕЯТ.НЕСВ.ПРИЧ. СР.Р. ЧЛЕН = хлъц·ва·ло·то
| МИН.ДЕЯТ.НЕСВ.ПРИЧ. МН.Ч. = хлъц·ва·ли
| МИН.ДЕЯТ.НЕСВ.ПРИЧ. МН.Ч. ЧЛЕН = хлъц·ва·ли·те
| СЕГ.ДЕЯТ.ПРИЧ. М.Р. = хлъц·ващ
| СЕГ.ДЕЯТ.ПРИЧ. М.Р. НЕПЪЛЕН ЧЛЕН = хлъц·ва·щия
| СЕГ.ДЕЯТ.ПРИЧ. М.Р. ПЪЛЕН ЧЛЕН = хлъц·ва·щи·ят
| СЕГ.ДЕЯТ.ПРИЧ. Ж.Р. = хлъц·ва·ща
| СЕГ.ДЕЯТ.ПРИЧ. Ж.Р. ЧЛЕН = хлъц·ва·ща·та
| СЕГ.ДЕЯТ.ПРИЧ. СР.Р. = хлъц·ва·що
| СЕГ.ДЕЯТ.ПРИЧ. СР.Р. ЧЛЕН = хлъц·ва·що·то
| СЕГ.ДЕЯТ.ПРИЧ. МН.Ч. = хлъц·ва·щи
| СЕГ.ДЕЯТ.ПРИЧ. МН.Ч. ЧЛЕН = хлъц·ва·щи·те
| ДЕЕПРИЧАСТИЕ = хлъц·вай·ки
| СКРИТИ ПРЕПРАТКИ = 
[[хлъцвам]],
[[хлъцваш]],
[[хлъцва]],
[[хлъцваме]],
[[хлъцвате]],
[[хлъцват]],
[[хлъцвах]],
[[хлъцвахме]],
[[хлъцвахте]],
[[хлъцваха]],
[[хлъцваше]],
[[хлъцвай]],
[[хлъцвайте]],
[[хлъцвал]],
[[хлъцвалия]],
[[хлъцвалият]],
[[хлъцвала]],
[[хлъцвалата]],
[[хлъцвало]],
[[хлъцвалото]],
[[хлъцвали]],
[[хлъцвалите]],
[[хлъцван]],
[[хлъцвания]],
[[хлъцваният]],
[[хлъцвана]],
[[хлъцваната]],
[[хлъцвано]],
[[хлъцваното]],
[[хлъцвани]],
[[хлъцваните]],
[[хлъцващ]],
[[хлъцващия]],
[[хлъцващият]],
[[хлъцваща]],
[[хлъцващата]],
[[хлъцващо]],
[[хлъцващото]],
[[хлъцващи]],
[[хлъцващите]],
[[хлъцвайки]],
[[хлъцвал съм]],
[[хлъцвала съм]],
[[хлъцвало съм]],
[[хлъцвали сме]],
[[хлъцвал си]],
[[хлъцвала си]],
[[хлъцвало си]],
[[хлъцвали сте]],
[[хлъцвал е]],
[[хлъцвала е]],
[[хлъцвало е]],
[[хлъцвали са]],
[[бях хлъцвал]],
[[бях хлъцвала]],
[[бях хлъцвало]],
[[бяхме хлъцвали]],
[[беше хлъцвал]],
[[беше хлъцвала]],
[[беше хлъцвало]],
[[бяхте хлъцвали]],
[[бяха хлъцвали]],
[[ще хлъцвам]],
[[ще хлъцваме]],
[[ще хлъцваш]],
[[ще хлъцвате]],
[[ще хлъцва]],
[[ще хлъцват]],
[[ще съм хлъцвал]],
[[ще съм хлъцвала]],
[[ще съм хлъцвало]],
[[ще сме хлъцвали]],
[[ще си хлъцвал]],
[[ще си хлъцвала]],
[[ще си хлъцвало]],
[[ще сте хлъцвали]],
[[ще е хлъцвал]],
[[ще е хлъцвала]],
[[ще е хлъцвало]],
[[ще са хлъцвали]],
[[щях да хлъцвам]],
[[щяхме да хлъцваме]],
[[щеше да хлъцваш]],
[[щяхте да хлъцвате]],
[[щеше да хлъцва]],
[[щяха да хлъцват]],
[[щях да съм хлъцвал]],
[[щях да съм хлъцвала]],
[[щях да съм хлъцвало]],
[[щяхме да сме хлъцвали]],
[[щеше да си хлъцвал]],
[[щеше да си хлъцвала]],
[[щеше да си хлъцвало]],
[[щяхте да сте хлъцвали]],
[[щеше да е хлъцвал]],
[[щеше да е хлъцвала]],
[[щеше да е хлъцвало]],
[[щяха да са хлъцвали]],
[[бил съм хлъцвал]],
[[била съм хлъцвала]],
[[било съм хлъцвало]],
[[били сме хлъцвали]],
[[бил си хлъцвал]],
[[била си хлъцвала]],
[[било си хлъцвало]],
[[били сте хлъцвали]],
[[бил е хлъцвал]],
[[била е хлъцвала]],
[[било е хлъцвало]],
[[били са хлъцвали]],
[[щял съм да хлъцвам]],
[[щяла съм да хлъцвам]],
[[щяло съм да хлъцвам]],
[[щели сме да хлъцваме]],
[[щял си да хлъцваш]],
[[щяла си да хлъцваш]],
[[щяло си да хлъцваш]],
[[щели сте да хлъцвате]],
[[щял да хлъцва]],
[[щяла да хлъцва]],
[[щяло да хлъцва]],
[[щели да хлъцват]],
[[щял е да хлъцва]],
[[щяла е да хлъцва]],
[[щяло е да хлъцва]],
[[щели са да хлъцват]],
[[щял съм да съм хлъцвал]],
[[щяла съм да съм хлъцвала]],
[[щяло съм да съм хлъцвало]],
[[щели сме да сме хлъцвали]],
[[щял си да си хлъцвал]],
[[щяла си да си хлъцвала]],
[[щяло си да си хлъцвало]],
[[щели сте да сте хлъцвали]],
[[щял да е хлъцвал]],
[[щяла да е хлъцвала]],
[[щяло да е хлъцвало]],
[[щели да са хлъцвали]],
[[щял е да е хлъцвал]],
[[щяла е да е хлъцвала]],
[[щяло е да е хлъцвало]],
[[щели са да са хлъцвали]],
[[бих хлъцвал]],
[[бих хлъцвала]],
[[бих хлъцвало]],
[[бихме хлъцвали]],
[[би хлъцвал]],
[[би хлъцвала]],
[[би хлъцвало]],
[[бихте хлъцвали]],
[[биха хлъцвали]],
}}</text>
      <sha1>ehgw7810zkk8filvk3zf9dpyxypok3c</sha1>
    </revision>
  </page>
  <page>
    <title>Шаблон:Словоформи/ходатайствам</title>
    <ns>10</ns>
    <id>568554</id>
    <revision>
      <id>600534</id>
      <timestamp>2005-05-12T11:32:38Z</timestamp>
      <contributor>
        <username>Bgbot</username>
        <id>83</id>
      </contributor>
      <comment>Борислав: Шаблон със словоформи</comment>
      <model>wikitext</model>
      <format>text/x-wiki</format>
      <text bytes="23546" xml:space="preserve">{{Шаблон:Словоформи/Глагол|
  ОСНОВНА ФОРМА = ходатайствам
| СЕГ.ВР., 1Л., ЕД.Ч. = хо·да·тайс·т·вам
| СЕГ.ВР., 1Л., МН.Ч. = хо·да·тайс·т·ва·ме
| СЕГ.ВР., 2Л., ЕД.Ч. = хо·да·тайс·т·ваш
| СЕГ.ВР., 2Л., МН.Ч. = хо·да·тайс·т·ва·те
| СЕГ.ВР., 3Л., ЕД.Ч. = хо·да·тайс·т·ва
| СЕГ.ВР., 3Л., МН.Ч. = хо·да·тайс·т·ват
| МИН.СВ.ВР., 1Л., ЕД.Ч. = хо·да·тайс·т·вах
| МИН.СВ.ВР., 1Л., МН.Ч. = хо·да·тайс·т·вах·ме
| МИН.СВ.ВР., 2Л., ЕД.Ч. = хо·да·тайс·т·ва
| МИН.СВ.ВР., 2Л., МН.Ч. = хо·да·тайс·т·вах·те
| МИН.СВ.ВР., 3Л., ЕД.Ч. = хо·да·тайс·т·ва
| МИН.СВ.ВР., 3Л., МН.Ч. = хо·да·тайс·т·ва·ха
| МИН.НЕСВ.ВР., 1Л., ЕД.Ч. = хо·да·тайс·т·вах
| МИН.НЕСВ.ВР., 1Л., МН.Ч. = хо·да·тайс·т·вах·ме
| МИН.НЕСВ.ВР., 2Л., ЕД.Ч. = хо·да·тайс·т·ва·ше
| МИН.НЕСВ.ВР., 2Л., МН.Ч. = хо·да·тайс·т·вах·те
| МИН.НЕСВ.ВР., 3Л., ЕД.Ч. = хо·да·тайс·т·ва·ше
| МИН.НЕСВ.ВР., 3Л., МН.Ч. = хо·да·тайс·т·ва·ха
| МИН.НЕОПР.ВР., 1Л., ЕД.Ч., М.Р. = ходатайствал съм
| МИН.НЕОПР.ВР., 1Л., ЕД.Ч., Ж.Р. = ходатайствала съм
| МИН.НЕОПР.ВР., 1Л., ЕД.Ч., СР.Р. = ходатайствало съм
| МИН.НЕОПР.ВР., 1Л., МН.Ч. = ходатайствали сме
| МИН.НЕОПР.ВР., 2Л., ЕД.Ч., М.Р. = ходатайствал си
| МИН.НЕОПР.ВР., 2Л., ЕД.Ч., Ж.Р. = ходатайствала си
| МИН.НЕОПР.ВР., 2Л., ЕД.Ч., СР.Р. = ходатайствало си
| МИН.НЕОПР.ВР., 2Л., МН.Ч. = ходатайствали сте
| МИН.НЕОПР.ВР., 3Л., ЕД.Ч., М.Р. = ходатайствал е
| МИН.НЕОПР.ВР., 3Л., ЕД.Ч., Ж.Р. = ходатайствала е
| МИН.НЕОПР.ВР., 3Л., ЕД.Ч., СР.Р. = ходатайствало е
| МИН.НЕОПР.ВР., 3Л., МН.Ч. = ходатайствали са
| МИН.ПРЕД.ВР., 1Л., ЕД.Ч., М.Р. = бях ходатайствал
| МИН.ПРЕД.ВР., 1Л., ЕД.Ч., Ж.Р. = бях ходатайствала
| МИН.ПРЕД.ВР., 1Л., ЕД.Ч., СР.Р. = бях ходатайствало
| МИН.ПРЕД.ВР., 1Л., МН.Ч. = бяхме ходатайствали
| МИН.ПРЕД.ВР., 2Л., ЕД.Ч., М.Р. = беше ходатайствал
| МИН.ПРЕД.ВР., 2Л., ЕД.Ч., Ж.Р. = беше ходатайствала
| МИН.ПРЕД.ВР., 2Л., ЕД.Ч., СР.Р. = беше ходатайствало
| МИН.ПРЕД.ВР., 2Л., МН.Ч. = бяхте ходатайствали
| МИН.ПРЕД.ВР., 3Л., ЕД.Ч., М.Р. = беше ходатайствал
| МИН.ПРЕД.ВР., 3Л., ЕД.Ч., Ж.Р. = беше ходатайствала
| МИН.ПРЕД.ВР., 3Л., ЕД.Ч., СР.Р. = беше ходатайствало
| МИН.ПРЕД.ВР., 3Л., МН.Ч. = бяха ходатайствали
| БЪД.ВР., 1Л., ЕД.Ч. = ще ходатайствам
| БЪД.ВР., 1Л., МН.Ч. = ще ходатайстваме
| БЪД.ВР., 2Л., ЕД.Ч. = ще ходатайстваш
| БЪД.ВР., 2Л., МН.Ч. = ще ходатайствате
| БЪД.ВР., 3Л., ЕД.Ч. = ще ходатайства
| БЪД.ВР., 3Л., МН.Ч. = ще ходатайстват
| БЪД.ПРЕД.ВР., 1Л., ЕД.Ч., М.Р. = ще съм ходатайствал
| БЪД.ПРЕД.ВР., 1Л., ЕД.Ч., Ж.Р. = ще съм ходатайствала
| БЪД.ПРЕД.ВР., 1Л., ЕД.Ч., СР.Р. = ще съм ходатайствало
| БЪД.ПРЕД.ВР., 1Л., МН.Ч. = ще сме ходатайствали
| БЪД.ПРЕД.ВР., 2Л., ЕД.Ч., М.Р. = ще си ходатайствал
| БЪД.ПРЕД.ВР., 2Л., ЕД.Ч., Ж.Р. = ще си ходатайствала
| БЪД.ПРЕД.ВР., 2Л., ЕД.Ч., СР.Р. = ще си ходатайствало
| БЪД.ПРЕД.ВР., 2Л., МН.Ч. = ще сте ходатайствали
| БЪД.ПРЕД.ВР., 3Л., ЕД.Ч., М.Р. = ще е ходатайствал
| БЪД.ПРЕД.ВР., 3Л., ЕД.Ч., Ж.Р. = ще е ходатайствала
| БЪД.ПРЕД.ВР., 3Л., ЕД.Ч., СР.Р. = ще е ходатайствало
| БЪД.ПРЕД.ВР., 3Л., МН.Ч. = ще са ходатайствали
| БЪД.ВР. В МИН., 1Л., ЕД.Ч. = щях да ходатайствам
| БЪД.ВР. В МИН., 1Л., МН.Ч. = щяхме да ходатайстваме
| БЪД.ВР. В МИН., 2Л., ЕД.Ч. = щеше да ходатайстваш
| БЪД.ВР. В МИН., 2Л., МН.Ч. = щяхте да ходатайствате
| БЪД.ВР. В МИН., 3Л., ЕД.Ч. = щеше да ходатайства
| БЪД.ВР. В МИН., 3Л., МН.Ч. = щяха да ходатайстват
| БЪД.ПРЕД.ВР. В МИН., 1Л., ЕД.Ч., М.Р. = щях да съм ходатайствал
| БЪД.ПРЕД.ВР. В МИН., 1Л., ЕД.Ч., Ж.Р. = щях да съм ходатайствала
| БЪД.ПРЕД.ВР. В МИН., 1Л., ЕД.Ч., СР.Р. = щях да съм ходатайствало
| БЪД.ПРЕД.ВР. В МИН., 1Л., МН.Ч. = щяхме да сме ходатайствали
| БЪД.ПРЕД.ВР. В МИН., 2Л., ЕД.Ч., М.Р. = щеше да си ходатайствал
| БЪД.ПРЕД.ВР. В МИН., 2Л., ЕД.Ч., Ж.Р. = щеше да си ходатайствала
| БЪД.ПРЕД.ВР. В МИН., 2Л., ЕД.Ч., СР.Р. = щеше да си ходатайствало
| БЪД.ПРЕД.ВР. В МИН., 2Л., МН.Ч. = щяхте да сте ходатайствали
| БЪД.ПРЕД.ВР. В МИН., 3Л., ЕД.Ч., М.Р. = щеше да е ходатайствал
| БЪД.ПРЕД.ВР. В МИН., 3Л., ЕД.Ч., Ж.Р. = щеше да е ходатайствала
| БЪД.ПРЕД.ВР. В МИН., 3Л., ЕД.Ч., СР.Р. = щеше да е ходатайствало
| БЪД.ПРЕД.ВР. В МИН., 3Л., МН.Ч. = щяха да са ходатайствали
| ПР.НАКЛ., СЕГ.ВР., 1Л., ЕД.Ч., М.Р. = ходатайствал съм
| ПР.НАКЛ., СЕГ.ВР., 1Л., ЕД.Ч., Ж.Р. = ходатайствала съм
| ПР.НАКЛ., СЕГ.ВР., 1Л., ЕД.Ч., СР.Р. = ходатайствало съм
| ПР.НАКЛ., СЕГ.ВР., 1Л., МН.Ч. = ходатайствали сме
| ПР.НАКЛ., СЕГ.ВР., 2Л., ЕД.Ч., М.Р. = ходатайствал си
| ПР.НАКЛ., СЕГ.ВР., 2Л., ЕД.Ч., Ж.Р. = ходатайствала си
| ПР.НАКЛ., СЕГ.ВР., 2Л., ЕД.Ч., СР.Р. = ходатайствало си
| ПР.НАКЛ., СЕГ.ВР., 2Л., МН.Ч. = ходатайствали сте
| ПР.НАКЛ., СЕГ.ВР., 3Л., ЕД.Ч., М.Р. = ходатайствал (е)
| ПР.НАКЛ., СЕГ.ВР., 3Л., ЕД.Ч., Ж.Р. = ходатайствала (е)
| ПР.НАКЛ., СЕГ.ВР., 3Л., ЕД.Ч., СР.Р. = ходатайствало (е)
| ПР.НАКЛ., СЕГ.ВР., 3Л., МН.Ч. = ходатайствали (са)
| ПР.НАКЛ., МИН.СВ.ВР., 1Л., ЕД.Ч., М.Р. = ходатайствал съм
| ПР.НАКЛ., МИН.СВ.ВР., 1Л., ЕД.Ч., Ж.Р. = ходатайствала съм
| ПР.НАКЛ., МИН.СВ.ВР., 1Л., ЕД.Ч., СР.Р. = ходатайствало съм
| ПР.НАКЛ., МИН.СВ.ВР., 1Л., МН.Ч. = ходатайствали сме
| ПР.НАКЛ., МИН.СВ.ВР., 2Л., ЕД.Ч., М.Р. = ходатайствал си
| ПР.НАКЛ., МИН.СВ.ВР., 2Л., ЕД.Ч., Ж.Р. = ходатайствала си
| ПР.НАКЛ., МИН.СВ.ВР., 2Л., ЕД.Ч., СР.Р. = ходатайствало си
| ПР.НАКЛ., МИН.СВ.ВР., 2Л., МН.Ч. = ходатайствали сте
| ПР.НАКЛ., МИН.СВ.ВР., 3Л., ЕД.Ч., М.Р. = ходатайствал (е)
| ПР.НАКЛ., МИН.СВ.ВР., 3Л., ЕД.Ч., Ж.Р. = ходатайствала (е)
| ПР.НАКЛ., МИН.СВ.ВР., 3Л., ЕД.Ч., СР.Р. = ходатайствало (е)
| ПР.НАКЛ., МИН.СВ.ВР., 3Л., МН.Ч. = ходатайствали (са)
| ПР.НАКЛ., МИН.НЕОПР.ВР., 1Л., ЕД.Ч., М.Р. = бил съм ходатайствал
| ПР.НАКЛ., МИН.НЕОПР.ВР., 1Л., ЕД.Ч., Ж.Р. = била съм ходатайствала
| ПР.НАКЛ., МИН.НЕОПР.ВР., 1Л., ЕД.Ч., СР.Р. = било съм ходатайствало
| ПР.НАКЛ., МИН.НЕОПР.ВР., 1Л., МН.Ч. = били сме ходатайствали
| ПР.НАКЛ., МИН.НЕОПР.ВР., 2Л., ЕД.Ч., М.Р. = бил си ходатайствал
| ПР.НАКЛ., МИН.НЕОПР.ВР., 2Л., ЕД.Ч., Ж.Р. = била си ходатайствала
| ПР.НАКЛ., МИН.НЕОПР.ВР., 2Л., ЕД.Ч., СР.Р. = било си ходатайствало
| ПР.НАКЛ., МИН.НЕОПР.ВР., 2Л., МН.Ч. = били сте ходатайствали
| ПР.НАКЛ., МИН.НЕОПР.ВР., 3Л., ЕД.Ч., М.Р. = бил (е) ходатайствал
| ПР.НАКЛ., МИН.НЕОПР.ВР., 3Л., ЕД.Ч., Ж.Р. = била (е) ходатайствала
| ПР.НАКЛ., МИН.НЕОПР.ВР., 3Л., ЕД.Ч., СР.Р. = било (е) ходатайствало
| ПР.НАКЛ., МИН.НЕОПР.ВР., 3Л., МН.Ч. = били (са) ходатайствали
| ПР.НАКЛ., БЪД.ВР., 1Л., ЕД.Ч., М.Р. = щял съм да ходатайствам
| ПР.НАКЛ., БЪД.ВР., 1Л., ЕД.Ч., Ж.Р. = щяла съм да ходатайствам
| ПР.НАКЛ., БЪД.ВР., 1Л., ЕД.Ч., СР.Р. = щяло съм да ходатайствам
| ПР.НАКЛ., БЪД.ВР., 1Л., МН.Ч. = щели сме да ходатайстваме
| ПР.НАКЛ., БЪД.ВР., 2Л., ЕД.Ч., М.Р. = щял си да ходатайстваш
| ПР.НАКЛ., БЪД.ВР., 2Л., ЕД.Ч., Ж.Р. = щяла си да ходатайстваш
| ПР.НАКЛ., БЪД.ВР., 2Л., ЕД.Ч., СР.Р. = щяло си да ходатайстваш
| ПР.НАКЛ., БЪД.ВР., 2Л., МН.Ч. = щели сте да ходатайствате
| ПР.НАКЛ., БЪД.ВР., 3Л., ЕД.Ч., М.Р. = щял (е) да ходатайства
| ПР.НАКЛ., БЪД.ВР., 3Л., ЕД.Ч., Ж.Р. = щяла (е) да ходатайства
| ПР.НАКЛ., БЪД.ВР., 3Л., ЕД.Ч., СР.Р. = щяло (е) да ходатайства
| ПР.НАКЛ., БЪД.ВР., 3Л., МН.Ч. = щели (са) да ходатайстват
| ПР.НАКЛ., БЪД.ПРЕД.ВР., 1Л., ЕД.Ч., М.Р. = щял съм да съм ходатайствал
| ПР.НАКЛ., БЪД.ПРЕД.ВР., 1Л., ЕД.Ч., Ж.Р. = щяла съм да съм ходатайствала
| ПР.НАКЛ., БЪД.ПРЕД.ВР., 1Л., ЕД.Ч., СР.Р. = щяло съм да съм ходатайствало
| ПР.НАКЛ., БЪД.ПРЕД.ВР., 1Л., МН.Ч. = щели сме да сме ходатайствали
| ПР.НАКЛ., БЪД.ПРЕД.ВР., 2Л., ЕД.Ч., М.Р. = щял си да си ходатайствал
| ПР.НАКЛ., БЪД.ПРЕД.ВР., 2Л., ЕД.Ч., Ж.Р. = щяла си да си ходатайствала
| ПР.НАКЛ., БЪД.ПРЕД.ВР., 2Л., ЕД.Ч., СР.Р. = щяло си да си ходатайствало
| ПР.НАКЛ., БЪД.ПРЕД.ВР., 2Л., МН.Ч. = щели сте да сте ходатайствали
| ПР.НАКЛ., БЪД.ПРЕД.ВР., 3Л., ЕД.Ч., М.Р. = щял (е) да е ходатайствал
| ПР.НАКЛ., БЪД.ПРЕД.ВР., 3Л., ЕД.Ч., Ж.Р. = щяла (е) да е ходатайствала
| ПР.НАКЛ., БЪД.ПРЕД.ВР., 3Л., ЕД.Ч., СР.Р. = щяло (е) да е ходатайствало
| ПР.НАКЛ., БЪД.ПРЕД.ВР., 3Л., МН.Ч. = щели (са) да са ходатайствали
| УСЛОВНО НАКЛОНЕНИЕ, 1Л., ЕД.Ч., М.Р. = бих ходатайствал
| УСЛОВНО НАКЛОНЕНИЕ, 1Л., ЕД.Ч., Ж.Р. = бих ходатайствала
| УСЛОВНО НАКЛОНЕНИЕ, 1Л., ЕД.Ч., СР.Р. = бих ходатайствало
| УСЛОВНО НАКЛОНЕНИЕ, 1Л., МН.Ч. = бихме ходатайствали
| УСЛОВНО НАКЛОНЕНИЕ, 2Л., ЕД.Ч., М.Р. = би ходатайствал
| УСЛОВНО НАКЛОНЕНИЕ, 2Л., ЕД.Ч., Ж.Р. = би ходатайствала
| УСЛОВНО НАКЛОНЕНИЕ, 2Л., ЕД.Ч., СР.Р. = би ходатайствало
| УСЛОВНО НАКЛОНЕНИЕ, 2Л., МН.Ч. = бихте ходатайствали
| УСЛОВНО НАКЛОНЕНИЕ, 3Л., ЕД.Ч., М.Р. = би ходатайствал
| УСЛОВНО НАКЛОНЕНИЕ, 3Л., ЕД.Ч., Ж.Р. = би ходатайствала
| УСЛОВНО НАКЛОНЕНИЕ, 3Л., ЕД.Ч., СР.Р. = би ходатайствало
| УСЛОВНО НАКЛОНЕНИЕ, 3Л., МН.Ч. = биха ходатайствали
| ПОВЕЛИТЕЛНО НАКЛОНЕНИЕ, ЕД.Ч. = хо·да·тайс·т·вай
| ПОВЕЛИТЕЛНО НАКЛОНЕНИЕ, МН.Ч. = хо·да·тайс·т·вай·те
| МИН.СТРАД.ПРИЧ. М.Р. = хо·да·тайс·т·ван
| МИН.СТРАД.ПРИЧ. М.Р. НЕПЪЛЕН ЧЛЕН = хо·да·тайс·т·ва·ния
| МИН.СТРАД.ПРИЧ. М.Р. ПЪЛЕН ЧЛЕН = хо·да·тайс·т·ва·ни·ят
| МИН.СТРАД.ПРИЧ. Ж.Р. = хо·да·тайс·т·ва·на
| МИН.СТРАД.ПРИЧ. Ж.Р. ЧЛЕН = хо·да·тайс·т·ва·на·та
| МИН.СТРАД.ПРИЧ. СР.Р. = хо·да·тайс·т·ва·но
| МИН.СТРАД.ПРИЧ. СР.Р. ЧЛЕН = хо·да·тайс·т·ва·но·то
| МИН.СТРАД.ПРИЧ. МН.Ч. = хо·да·тайс·т·ва·ни
| МИН.СТРАД.ПРИЧ. МН.Ч. ЧЛЕН = хо·да·тайс·т·ва·ни·те
| МИН.ДЕЯТ.СВ.ПРИЧ. М.Р. = хо·да·тайс·т·вал
| МИН.ДЕЯТ.СВ.ПРИЧ. М.Р. НЕПЪЛЕН ЧЛЕН = хо·да·тайс·т·ва·лия
| МИН.ДЕЯТ.СВ.ПРИЧ. М.Р. ПЪЛЕН ЧЛЕН = хо·да·тайс·т·ва·ли·ят
| МИН.ДЕЯТ.СВ.ПРИЧ. Ж.Р. = хо·да·тайс·т·ва·ла
| МИН.ДЕЯТ.СВ.ПРИЧ. Ж.Р. ЧЛЕН = хо·да·тайс·т·ва·ла·та
| МИН.ДЕЯТ.СВ.ПРИЧ. СР.Р. = хо·да·тайс·т·ва·ло
| МИН.ДЕЯТ.СВ.ПРИЧ. СР.Р. ЧЛЕН = хо·да·тайс·т·ва·ло·то
| МИН.ДЕЯТ.СВ.ПРИЧ. МН.Ч. = хо·да·тайс·т·ва·ли
| МИН.ДЕЯТ.СВ.ПРИЧ. МН.Ч. ЧЛЕН = хо·да·тайс·т·ва·ли·те
| МИН.ДЕЯТ.НЕСВ.ПРИЧ. М.Р. = хо·да·тайс·т·вал
| МИН.ДЕЯТ.НЕСВ.ПРИЧ. М.Р. НЕПЪЛЕН ЧЛЕН = хо·да·тайс·т·ва·лия
| МИН.ДЕЯТ.НЕСВ.ПРИЧ. М.Р. ПЪЛЕН ЧЛЕН = хо·да·тайс·т·ва·ли·ят
| МИН.ДЕЯТ.НЕСВ.ПРИЧ. Ж.Р. = хо·да·тайс·т·ва·ла
| МИН.ДЕЯТ.НЕСВ.ПРИЧ. Ж.Р. ЧЛЕН = хо·да·тайс·т·ва·ла·та
| МИН.ДЕЯТ.НЕСВ.ПРИЧ. СР.Р. = хо·да·тайс·т·ва·ло
| МИН.ДЕЯТ.НЕСВ.ПРИЧ. СР.Р. ЧЛЕН = хо·да·тайс·т·ва·ло·то
| МИН.ДЕЯТ.НЕСВ.ПРИЧ. МН.Ч. = хо·да·тайс·т·ва·ли
| МИН.ДЕЯТ.НЕСВ.ПРИЧ. МН.Ч. ЧЛЕН = хо·да·тайс·т·ва·ли·те
| СЕГ.ДЕЯТ.ПРИЧ. М.Р. = хо·да·тайс·т·ващ
| СЕГ.ДЕЯТ.ПРИЧ. М.Р. НЕПЪЛЕН ЧЛЕН = хо·да·тайс·т·ва·щия
| СЕГ.ДЕЯТ.ПРИЧ. М.Р. ПЪЛЕН ЧЛЕН = хо·да·тайс·т·ва·щи·ят
| СЕГ.ДЕЯТ.ПРИЧ. Ж.Р. = хо·да·тайс·т·ва·ща
| СЕГ.ДЕЯТ.ПРИЧ. Ж.Р. ЧЛЕН = хо·да·тайс·т·ва·ща·та
| СЕГ.ДЕЯТ.ПРИЧ. СР.Р. = хо·да·тайс·т·ва·що
| СЕГ.ДЕЯТ.ПРИЧ. СР.Р. ЧЛЕН = хо·да·тайс·т·ва·що·то
| СЕГ.ДЕЯТ.ПРИЧ. МН.Ч. = хо·да·тайс·т·ва·щи
| СЕГ.ДЕЯТ.ПРИЧ. МН.Ч. ЧЛЕН = хо·да·тайс·т·ва·щи·те
| ДЕЕПРИЧАСТИЕ = хо·да·тайс·т·вай·ки
| СКРИТИ ПРЕПРАТКИ = 
[[ходатайствам]],
[[ходатайстваш]],
[[ходатайства]],
[[ходатайстваме]],
[[ходатайствате]],
[[ходатайстват]],
[[ходатайствах]],
[[ходатайствахме]],
[[ходатайствахте]],
[[ходатайстваха]],
[[ходатайстваше]],
[[ходатайствай]],
[[ходатайствайте]],
[[ходатайствал]],
[[ходатайствалия]],
[[ходатайствалият]],
[[ходатайствала]],
[[ходатайствалата]],
[[ходатайствало]],
[[ходатайствалото]],
[[ходатайствали]],
[[ходатайствалите]],
[[ходатайстван]],
[[ходатайствания]],
[[ходатайстваният]],
[[ходатайствана]],
[[ходатайстваната]],
[[ходатайствано]],
[[ходатайстваното]],
[[ходатайствани]],
[[ходатайстваните]],
[[ходатайстващ]],
[[ходатайстващия]],
[[ходатайстващият]],
[[ходатайстваща]],
[[ходатайстващата]],
[[ходатайстващо]],
[[ходатайстващото]],
[[ходатайстващи]],
[[ходатайстващите]],
[[ходатайствайки]],
[[ходатайствал съм]],
[[ходатайствала съм]],
[[ходатайствало съм]],
[[ходатайствали сме]],
[[ходатайствал си]],
[[ходатайствала си]],
[[ходатайствало си]],
[[ходатайствали сте]],
[[ходатайствал е]],
[[ходатайствала е]],
[[ходатайствало е]],
[[ходатайствали са]],
[[бях ходатайствал]],
[[бях ходатайствала]],
[[бях ходатайствало]],
[[бяхме ходатайствали]],
[[беше ходатайствал]],
[[беше ходатайствала]],
[[беше ходатайствало]],
[[бяхте ходатайствали]],
[[бяха ходатайствали]],
[[ще ходатайствам]],
[[ще ходатайстваме]],
[[ще ходатайстваш]],
[[ще ходатайствате]],
[[ще ходатайства]],
[[ще ходатайстват]],
[[ще съм ходатайствал]],
[[ще съм ходатайствала]],
[[ще съм ходатайствало]],
[[ще сме ходатайствали]],
[[ще си ходатайствал]],
[[ще си ходатайствала]],
[[ще си ходатайствало]],
[[ще сте ходатайствали]],
[[ще е ходатайствал]],
[[ще е ходатайствала]],
[[ще е ходатайствало]],
[[ще са ходатайствали]],
[[щях да ходатайствам]],
[[щяхме да ходатайстваме]],
[[щеше да ходатайстваш]],
[[щяхте да ходатайствате]],
[[щеше да ходатайства]],
[[щяха да ходатайстват]],
[[щях да съм ходатайствал]],
[[щях да съм ходатайствала]],
[[щях да съм ходатайствало]],
[[щяхме да сме ходатайствали]],
[[щеше да си ходатайствал]],
[[щеше да си ходатайствала]],
[[щеше да си ходатайствало]],
[[щяхте да сте ходатайствали]],
[[щеше да е ходатайствал]],
[[щеше да е ходатайствала]],
[[щеше да е ходатайствало]],
[[щяха да са ходатайствали]],
[[бил съм ходатайствал]],
[[била съм ходатайствала]],
[[било съм ходатайствало]],
[[били сме ходатайствали]],
[[бил си ходатайствал]],
[[била си ходатайствала]],
[[било си ходатайствало]],
[[били сте ходатайствали]],
[[бил е ходатайствал]],
[[била е ходатайствала]],
[[било е ходатайствало]],
[[били са ходатайствали]],
[[щял съм да ходатайствам]],
[[щяла съм да ходатайствам]],
[[щяло съм да ходатайствам]],
[[щели сме да ходатайстваме]],
[[щял си да ходатайстваш]],
[[щяла си да ходатайстваш]],
[[щяло си да ходатайстваш]],
[[щели сте да ходатайствате]],
[[щял да ходатайства]],
[[щяла да ходатайства]],
[[щяло да ходатайства]],
[[щели да ходатайстват]],
[[щял е да ходатайства]],
[[щяла е да ходатайства]],
[[щяло е да ходатайства]],
[[щели са да ходатайстват]],
[[щял съм да съм ходатайствал]],
[[щяла съм да съм ходатайствала]],
[[щяло съм да съм ходатайствало]],
[[щели сме да сме ходатайствали]],
[[щял си да си ходатайствал]],
[[щяла си да си ходатайствала]],
[[щяло си да си ходатайствало]],
[[щели сте да сте ходатайствали]],
[[щял да е ходатайствал]],
[[щяла да е ходатайствала]],
[[щяло да е ходатайствало]],
[[щели да са ходатайствали]],
[[щял е да е ходатайствал]],
[[щяла е да е ходатайствала]],
[[щяло е да е ходатайствало]],
[[щели са да са ходатайствали]],
[[бих ходатайствал]],
[[бих ходатайствала]],
[[бих ходатайствало]],
[[бихме ходатайствали]],
[[би ходатайствал]],
[[би ходатайствала]],
[[би ходатайствало]],
[[бихте ходатайствали]],
[[биха ходатайствали]],
}}</text>
      <sha1>6uzcm48zfi32qtaw8pxcrxv5jce37ds</sha1>
    </revision>
  </page>
  <page>
    <title>Шаблон:Словоформи/ходатайствувам</title>
    <ns>10</ns>
    <id>568567</id>
    <revision>
      <id>600547</id>
      <timestamp>2005-05-12T11:32:58Z</timestamp>
      <contributor>
        <username>Bgbot</username>
        <id>83</id>
      </contributor>
      <comment>Борислав: Шаблон със словоформи</comment>
      <model>wikitext</model>
      <format>text/x-wiki</format>
      <text bytes="25024" xml:space="preserve">{{Шаблон:Словоформи/Глагол|
  ОСНОВНА ФОРМА = ходатайствувам
| СЕГ.ВР., 1Л., ЕД.Ч. = хо·да·тайс·т·ву·вам
| СЕГ.ВР., 1Л., МН.Ч. = хо·да·тайс·т·ву·ва·ме
| СЕГ.ВР., 2Л., ЕД.Ч. = хо·да·тайс·т·ву·ваш
| СЕГ.ВР., 2Л., МН.Ч. = хо·да·тайс·т·ву·ва·те
| СЕГ.ВР., 3Л., ЕД.Ч. = хо·да·тайс·т·ву·ва
| СЕГ.ВР., 3Л., МН.Ч. = хо·да·тайс·т·ву·ват
| МИН.СВ.ВР., 1Л., ЕД.Ч. = хо·да·тайс·т·ву·вах
| МИН.СВ.ВР., 1Л., МН.Ч. = хо·да·тайс·т·ву·вах·ме
| МИН.СВ.ВР., 2Л., ЕД.Ч. = хо·да·тайс·т·ву·ва
| МИН.СВ.ВР., 2Л., МН.Ч. = хо·да·тайс·т·ву·вах·те
| МИН.СВ.ВР., 3Л., ЕД.Ч. = хо·да·тайс·т·ву·ва
| МИН.СВ.ВР., 3Л., МН.Ч. = хо·да·тайс·т·ву·ва·ха
| МИН.НЕСВ.ВР., 1Л., ЕД.Ч. = хо·да·тайс·т·ву·вах
| МИН.НЕСВ.ВР., 1Л., МН.Ч. = хо·да·тайс·т·ву·вах·ме
| МИН.НЕСВ.ВР., 2Л., ЕД.Ч. = хо·да·тайс·т·ву·ва·ше
| МИН.НЕСВ.ВР., 2Л., МН.Ч. = хо·да·тайс·т·ву·вах·те
| МИН.НЕСВ.ВР., 3Л., ЕД.Ч. = хо·да·тайс·т·ву·ва·ше
| МИН.НЕСВ.ВР., 3Л., МН.Ч. = хо·да·тайс·т·ву·ва·ха
| МИН.НЕОПР.ВР., 1Л., ЕД.Ч., М.Р. = ходатайствувал съм
| МИН.НЕОПР.ВР., 1Л., ЕД.Ч., Ж.Р. = ходатайствувала съм
| МИН.НЕОПР.ВР., 1Л., ЕД.Ч., СР.Р. = ходатайствувало съм
| МИН.НЕОПР.ВР., 1Л., МН.Ч. = ходатайствували сме
| МИН.НЕОПР.ВР., 2Л., ЕД.Ч., М.Р. = ходатайствувал си
| МИН.НЕОПР.ВР., 2Л., ЕД.Ч., Ж.Р. = ходатайствувала си
| МИН.НЕОПР.ВР., 2Л., ЕД.Ч., СР.Р. = ходатайствувало си
| МИН.НЕОПР.ВР., 2Л., МН.Ч. = ходатайствували сте
| МИН.НЕОПР.ВР., 3Л., ЕД.Ч., М.Р. = ходатайствувал е
| МИН.НЕОПР.ВР., 3Л., ЕД.Ч., Ж.Р. = ходатайствувала е
| МИН.НЕОПР.ВР., 3Л., ЕД.Ч., СР.Р. = ходатайствувало е
| МИН.НЕОПР.ВР., 3Л., МН.Ч. = ходатайствували са
| МИН.ПРЕД.ВР., 1Л., ЕД.Ч., М.Р. = бях ходатайствувал
| МИН.ПРЕД.ВР., 1Л., ЕД.Ч., Ж.Р. = бях ходатайствувала
| МИН.ПРЕД.ВР., 1Л., ЕД.Ч., СР.Р. = бях ходатайствувало
| МИН.ПРЕД.ВР., 1Л., МН.Ч. = бяхме ходатайствували
| МИН.ПРЕД.ВР., 2Л., ЕД.Ч., М.Р. = беше ходатайствувал
| МИН.ПРЕД.ВР., 2Л., ЕД.Ч., Ж.Р. = беше ходатайствувала
| МИН.ПРЕД.ВР., 2Л., ЕД.Ч., СР.Р. = беше ходатайствувало
| МИН.ПРЕД.ВР., 2Л., МН.Ч. = бяхте ходатайствували
| МИН.ПРЕД.ВР., 3Л., ЕД.Ч., М.Р. = беше ходатайствувал
| МИН.ПРЕД.ВР., 3Л., ЕД.Ч., Ж.Р. = беше ходатайствувала
| МИН.ПРЕД.ВР., 3Л., ЕД.Ч., СР.Р. = беше ходатайствувало
| МИН.ПРЕД.ВР., 3Л., МН.Ч. = бяха ходатайствували
| БЪД.ВР., 1Л., ЕД.Ч. = ще ходатайствувам
| БЪД.ВР., 1Л., МН.Ч. = ще ходатайствуваме
| БЪД.ВР., 2Л., ЕД.Ч. = ще ходатайствуваш
| БЪД.ВР., 2Л., МН.Ч. = ще ходатайствувате
| БЪД.ВР., 3Л., ЕД.Ч. = ще ходатайствува
| БЪД.ВР., 3Л., МН.Ч. = ще ходатайствуват
| БЪД.ПРЕД.ВР., 1Л., ЕД.Ч., М.Р. = ще съм ходатайствувал
| БЪД.ПРЕД.ВР., 1Л., ЕД.Ч., Ж.Р. = ще съм ходатайствувала
| БЪД.ПРЕД.ВР., 1Л., ЕД.Ч., СР.Р. = ще съм ходатайствувало
| БЪД.ПРЕД.ВР., 1Л., МН.Ч. = ще сме ходатайствували
| БЪД.ПРЕД.ВР., 2Л., ЕД.Ч., М.Р. = ще си ходатайствувал
| БЪД.ПРЕД.ВР., 2Л., ЕД.Ч., Ж.Р. = ще си ходатайствувала
| БЪД.ПРЕД.ВР., 2Л., ЕД.Ч., СР.Р. = ще си ходатайствувало
| БЪД.ПРЕД.ВР., 2Л., МН.Ч. = ще сте ходатайствували
| БЪД.ПРЕД.ВР., 3Л., ЕД.Ч., М.Р. = ще е ходатайствувал
| БЪД.ПРЕД.ВР., 3Л., ЕД.Ч., Ж.Р. = ще е ходатайствувала
| БЪД.ПРЕД.ВР., 3Л., ЕД.Ч., СР.Р. = ще е ходатайствувало
| БЪД.ПРЕД.ВР., 3Л., МН.Ч. = ще са ходатайствували
| БЪД.ВР. В МИН., 1Л., ЕД.Ч. = щях да ходатайствувам
| БЪД.ВР. В МИН., 1Л., МН.Ч. = щяхме да ходатайствуваме
| БЪД.ВР. В МИН., 2Л., ЕД.Ч. = щеше да ходатайствуваш
| БЪД.ВР. В МИН., 2Л., МН.Ч. = щяхте да ходатайствувате
| БЪД.ВР. В МИН., 3Л., ЕД.Ч. = щеше да ходатайствува
| БЪД.ВР. В МИН., 3Л., МН.Ч. = щяха да ходатайствуват
| БЪД.ПРЕД.ВР. В МИН., 1Л., ЕД.Ч., М.Р. = щях да съм ходатайствувал
| БЪД.ПРЕД.ВР. В МИН., 1Л., ЕД.Ч., Ж.Р. = щях да съм ходатайствувала
| БЪД.ПРЕД.ВР. В МИН., 1Л., ЕД.Ч., СР.Р. = щях да съм ходатайствувало
| БЪД.ПРЕД.ВР. В МИН., 1Л., МН.Ч. = щяхме да сме ходатайствували
| БЪД.ПРЕД.ВР. В МИН., 2Л., ЕД.Ч., М.Р. = щеше да си ходатайствувал
| БЪД.ПРЕД.ВР. В МИН., 2Л., ЕД.Ч., Ж.Р. = щеше да си ходатайствувала
| БЪД.ПРЕД.ВР. В МИН., 2Л., ЕД.Ч., СР.Р. = щеше да си ходатайствувало
| БЪД.ПРЕД.ВР. В МИН., 2Л., МН.Ч. = щяхте да сте ходатайствували
| БЪД.ПРЕД.ВР. В МИН., 3Л., ЕД.Ч., М.Р. = щеше да е ходатайствувал
| БЪД.ПРЕД.ВР. В МИН., 3Л., ЕД.Ч., Ж.Р. = щеше да е ходатайствувала
| БЪД.ПРЕД.ВР. В МИН., 3Л., ЕД.Ч., СР.Р. = щеше да е ходатайствувало
| БЪД.ПРЕД.ВР. В МИН., 3Л., МН.Ч. = щяха да са ходатайствували
| ПР.НАКЛ., СЕГ.ВР., 1Л., ЕД.Ч., М.Р. = ходатайствувал съм
| ПР.НАКЛ., СЕГ.ВР., 1Л., ЕД.Ч., Ж.Р. = ходатайствувала съм
| ПР.НАКЛ., СЕГ.ВР., 1Л., ЕД.Ч., СР.Р. = ходатайствувало съм
| ПР.НАКЛ., СЕГ.ВР., 1Л., МН.Ч. = ходатайствували сме
| ПР.НАКЛ., СЕГ.ВР., 2Л., ЕД.Ч., М.Р. = ходатайствувал си
| ПР.НАКЛ., СЕГ.ВР., 2Л., ЕД.Ч., Ж.Р. = ходатайствувала си
| ПР.НАКЛ., СЕГ.ВР., 2Л., ЕД.Ч., СР.Р. = ходатайствувало си
| ПР.НАКЛ., СЕГ.ВР., 2Л., МН.Ч. = ходатайствували сте
| ПР.НАКЛ., СЕГ.ВР., 3Л., ЕД.Ч., М.Р. = ходатайствувал (е)
| ПР.НАКЛ., СЕГ.ВР., 3Л., ЕД.Ч., Ж.Р. = ходатайствувала (е)
| ПР.НАКЛ., СЕГ.ВР., 3Л., ЕД.Ч., СР.Р. = ходатайствувало (е)
| ПР.НАКЛ., СЕГ.ВР., 3Л., МН.Ч. = ходатайствували (са)
| ПР.НАКЛ., МИН.СВ.ВР., 1Л., ЕД.Ч., М.Р. = ходатайствувал съм
| ПР.НАКЛ., МИН.СВ.ВР., 1Л., ЕД.Ч., Ж.Р. = ходатайствувала съм
| ПР.НАКЛ., МИН.СВ.ВР., 1Л., ЕД.Ч., СР.Р. = ходатайствувало съм
| ПР.НАКЛ., МИН.СВ.ВР., 1Л., МН.Ч. = ходатайствували сме
| ПР.НАКЛ., МИН.СВ.ВР., 2Л., ЕД.Ч., М.Р. = ходатайствувал си
| ПР.НАКЛ., МИН.СВ.ВР., 2Л., ЕД.Ч., Ж.Р. = ходатайствувала си
| ПР.НАКЛ., МИН.СВ.ВР., 2Л., ЕД.Ч., СР.Р. = ходатайствувало си
| ПР.НАКЛ., МИН.СВ.ВР., 2Л., МН.Ч. = ходатайствували сте
| ПР.НАКЛ., МИН.СВ.ВР., 3Л., ЕД.Ч., М.Р. = ходатайствувал (е)
| ПР.НАКЛ., МИН.СВ.ВР., 3Л., ЕД.Ч., Ж.Р. = ходатайствувала (е)
| ПР.НАКЛ., МИН.СВ.ВР., 3Л., ЕД.Ч., СР.Р. = ходатайствувало (е)
| ПР.НАКЛ., МИН.СВ.ВР., 3Л., МН.Ч. = ходатайствували (са)
| ПР.НАКЛ., МИН.НЕОПР.ВР., 1Л., ЕД.Ч., М.Р. = бил съм ходатайствувал
| ПР.НАКЛ., МИН.НЕОПР.ВР., 1Л., ЕД.Ч., Ж.Р. = била съм ходатайствувала
| ПР.НАКЛ., МИН.НЕОПР.ВР., 1Л., ЕД.Ч., СР.Р. = било съм ходатайствувало
| ПР.НАКЛ., МИН.НЕОПР.ВР., 1Л., МН.Ч. = били сме ходатайствували
| ПР.НАКЛ., МИН.НЕОПР.ВР., 2Л., ЕД.Ч., М.Р. = бил си ходатайствувал
| ПР.НАКЛ., МИН.НЕОПР.ВР., 2Л., ЕД.Ч., Ж.Р. = била си ходатайствувала
| ПР.НАКЛ., МИН.НЕОПР.ВР., 2Л., ЕД.Ч., СР.Р. = било си ходатайствувало
| ПР.НАКЛ., МИН.НЕОПР.ВР., 2Л., МН.Ч. = били сте ходатайствували
| ПР.НАКЛ., МИН.НЕОПР.ВР., 3Л., ЕД.Ч., М.Р. = бил (е) ходатайствувал
| ПР.НАКЛ., МИН.НЕОПР.ВР., 3Л., ЕД.Ч., Ж.Р. = била (е) ходатайствувала
| ПР.НАКЛ., МИН.НЕОПР.ВР., 3Л., ЕД.Ч., СР.Р. = било (е) ходатайствувало
| ПР.НАКЛ., МИН.НЕОПР.ВР., 3Л., МН.Ч. = били (са) ходатайствували
| ПР.НАКЛ., БЪД.ВР., 1Л., ЕД.Ч., М.Р. = щял съм да ходатайствувам
| ПР.НАКЛ., БЪД.ВР., 1Л., ЕД.Ч., Ж.Р. = щяла съм да ходатайствувам
| ПР.НАКЛ., БЪД.ВР., 1Л., ЕД.Ч., СР.Р. = щяло съм да ходатайствувам
| ПР.НАКЛ., БЪД.ВР., 1Л., МН.Ч. = щели сме да ходатайствуваме
| ПР.НАКЛ., БЪД.ВР., 2Л., ЕД.Ч., М.Р. = щял си да ходатайствуваш
| ПР.НАКЛ., БЪД.ВР., 2Л., ЕД.Ч., Ж.Р. = щяла си да ходатайствуваш
| ПР.НАКЛ., БЪД.ВР., 2Л., ЕД.Ч., СР.Р. = щяло си да ходатайствуваш
| ПР.НАКЛ., БЪД.ВР., 2Л., МН.Ч. = щели сте да ходатайствувате
| ПР.НАКЛ., БЪД.ВР., 3Л., ЕД.Ч., М.Р. = щял (е) да ходатайствува
| ПР.НАКЛ., БЪД.ВР., 3Л., ЕД.Ч., Ж.Р. = щяла (е) да ходатайствува
| ПР.НАКЛ., БЪД.ВР., 3Л., ЕД.Ч., СР.Р. = щяло (е) да ходатайствува
| ПР.НАКЛ., БЪД.ВР., 3Л., МН.Ч. = щели (са) да ходатайствуват
| ПР.НАКЛ., БЪД.ПРЕД.ВР., 1Л., ЕД.Ч., М.Р. = щял съм да съм ходатайствувал
| ПР.НАКЛ., БЪД.ПРЕД.ВР., 1Л., ЕД.Ч., Ж.Р. = щяла съм да съм ходатайствувала
| ПР.НАКЛ., БЪД.ПРЕД.ВР., 1Л., ЕД.Ч., СР.Р. = щяло съм да съм ходатайствувало
| ПР.НАКЛ., БЪД.ПРЕД.ВР., 1Л., МН.Ч. = щели сме да сме ходатайствували
| ПР.НАКЛ., БЪД.ПРЕД.ВР., 2Л., ЕД.Ч., М.Р. = щял си да си ходатайствувал
| ПР.НАКЛ., БЪД.ПРЕД.ВР., 2Л., ЕД.Ч., Ж.Р. = щяла си да си ходатайствувала
| ПР.НАКЛ., БЪД.ПРЕД.ВР., 2Л., ЕД.Ч., СР.Р. = щяло си да си ходатайствувало
| ПР.НАКЛ., БЪД.ПРЕД.ВР., 2Л., МН.Ч. = щели сте да сте ходатайствували
| ПР.НАКЛ., БЪД.ПРЕД.ВР., 3Л., ЕД.Ч., М.Р. = щял (е) да е ходатайствувал
| ПР.НАКЛ., БЪД.ПРЕД.ВР., 3Л., ЕД.Ч., Ж.Р. = щяла (е) да е ходатайствувала
| ПР.НАКЛ., БЪД.ПРЕД.ВР., 3Л., ЕД.Ч., СР.Р. = щяло (е) да е ходатайствувало
| ПР.НАКЛ., БЪД.ПРЕД.ВР., 3Л., МН.Ч. = щели (са) да са ходатайствували
| УСЛОВНО НАКЛОНЕНИЕ, 1Л., ЕД.Ч., М.Р. = бих ходатайствувал
| УСЛОВНО НАКЛОНЕНИЕ, 1Л., ЕД.Ч., Ж.Р. = бих ходатайствувала
| УСЛОВНО НАКЛОНЕНИЕ, 1Л., ЕД.Ч., СР.Р. = бих ходатайствувало
| УСЛОВНО НАКЛОНЕНИЕ, 1Л., МН.Ч. = бихме ходатайствували
| УСЛОВНО НАКЛОНЕНИЕ, 2Л., ЕД.Ч., М.Р. = би ходатайствувал
| УСЛОВНО НАКЛОНЕНИЕ, 2Л., ЕД.Ч., Ж.Р. = би ходатайствувала
| УСЛОВНО НАКЛОНЕНИЕ, 2Л., ЕД.Ч., СР.Р. = би ходатайствувало
| УСЛОВНО НАКЛОНЕНИЕ, 2Л., МН.Ч. = бихте ходатайствували
| УСЛОВНО НАКЛОНЕНИЕ, 3Л., ЕД.Ч., М.Р. = би ходатайствувал
| УСЛОВНО НАКЛОНЕНИЕ, 3Л., ЕД.Ч., Ж.Р. = би ходатайствувала
| УСЛОВНО НАКЛОНЕНИЕ, 3Л., ЕД.Ч., СР.Р. = би ходатайствувало
| УСЛОВНО НАКЛОНЕНИЕ, 3Л., МН.Ч. = биха ходатайствували
| ПОВЕЛИТЕЛНО НАКЛОНЕНИЕ, ЕД.Ч. = хо·да·тайс·т·ву·вай
| ПОВЕЛИТЕЛНО НАКЛОНЕНИЕ, МН.Ч. = хо·да·тайс·т·ву·вай·те
| МИН.СТРАД.ПРИЧ. М.Р. = хо·да·тайс·т·ву·ван
| МИН.СТРАД.ПРИЧ. М.Р. НЕПЪЛЕН ЧЛЕН = хо·да·тайс·т·ву·ва·ния
| МИН.СТРАД.ПРИЧ. М.Р. ПЪЛЕН ЧЛЕН = хо·да·тайс·т·ву·ва·ни·ят
| МИН.СТРАД.ПРИЧ. Ж.Р. = хо·да·тайс·т·ву·ва·на
| МИН.СТРАД.ПРИЧ. Ж.Р. ЧЛЕН = хо·да·тайс·т·ву·ва·на·та
| МИН.СТРАД.ПРИЧ. СР.Р. = хо·да·тайс·т·ву·ва·но
| МИН.СТРАД.ПРИЧ. СР.Р. ЧЛЕН = хо·да·тайс·т·ву·ва·но·то
| МИН.СТРАД.ПРИЧ. МН.Ч. = хо·да·тайс·т·ву·ва·ни
| МИН.СТРАД.ПРИЧ. МН.Ч. ЧЛЕН = хо·да·тайс·т·ву·ва·ни·те
| МИН.ДЕЯТ.СВ.ПРИЧ. М.Р. = хо·да·тайс·т·ву·вал
| МИН.ДЕЯТ.СВ.ПРИЧ. М.Р. НЕПЪЛЕН ЧЛЕН = хо·да·тайс·т·ву·ва·лия
| МИН.ДЕЯТ.СВ.ПРИЧ. М.Р. ПЪЛЕН ЧЛЕН = хо·да·тайс·т·ву·ва·ли·ят
| МИН.ДЕЯТ.СВ.ПРИЧ. Ж.Р. = хо·да·тайс·т·ву·ва·ла
| МИН.ДЕЯТ.СВ.ПРИЧ. Ж.Р. ЧЛЕН = хо·да·тайс·т·ву·ва·ла·та
| МИН.ДЕЯТ.СВ.ПРИЧ. СР.Р. = хо·да·тайс·т·ву·ва·ло
| МИН.ДЕЯТ.СВ.ПРИЧ. СР.Р. ЧЛЕН = хо·да·тайс·т·ву·ва·ло·то
| МИН.ДЕЯТ.СВ.ПРИЧ. МН.Ч. = хо·да·тайс·т·ву·ва·ли
| МИН.ДЕЯТ.СВ.ПРИЧ. МН.Ч. ЧЛЕН = хо·да·тайс·т·ву·ва·ли·те
| МИН.ДЕЯТ.НЕСВ.ПРИЧ. М.Р. = хо·да·тайс·т·ву·вал
| МИН.ДЕЯТ.НЕСВ.ПРИЧ. М.Р. НЕПЪЛЕН ЧЛЕН = хо·да·тайс·т·ву·ва·лия
| МИН.ДЕЯТ.НЕСВ.ПРИЧ. М.Р. ПЪЛЕН ЧЛЕН = хо·да·тайс·т·ву·ва·ли·ят
| МИН.ДЕЯТ.НЕСВ.ПРИЧ. Ж.Р. = хо·да·тайс·т·ву·ва·ла
| МИН.ДЕЯТ.НЕСВ.ПРИЧ. Ж.Р. ЧЛЕН = хо·да·тайс·т·ву·ва·ла·та
| МИН.ДЕЯТ.НЕСВ.ПРИЧ. СР.Р. = хо·да·тайс·т·ву·ва·ло
| МИН.ДЕЯТ.НЕСВ.ПРИЧ. СР.Р. ЧЛЕН = хо·да·тайс·т·ву·ва·ло·то
| МИН.ДЕЯТ.НЕСВ.ПРИЧ. МН.Ч. = хо·да·тайс·т·ву·ва·ли
| МИН.ДЕЯТ.НЕСВ.ПРИЧ. МН.Ч. ЧЛЕН = хо·да·тайс·т·ву·ва·ли·те
| СЕГ.ДЕЯТ.ПРИЧ. М.Р. = хо·да·тайс·т·ву·ващ
| СЕГ.ДЕЯТ.ПРИЧ. М.Р. НЕПЪЛЕН ЧЛЕН = хо·да·тайс·т·ву·ва·щия
| СЕГ.ДЕЯТ.ПРИЧ. М.Р. ПЪЛЕН ЧЛЕН = хо·да·тайс·т·ву·ва·щи·ят
| СЕГ.ДЕЯТ.ПРИЧ. Ж.Р. = хо·да·тайс·т·ву·ва·ща
| СЕГ.ДЕЯТ.ПРИЧ. Ж.Р. ЧЛЕН = хо·да·тайс·т·ву·ва·ща·та
| СЕГ.ДЕЯТ.ПРИЧ. СР.Р. = хо·да·тайс·т·ву·ва·що
| СЕГ.ДЕЯТ.ПРИЧ. СР.Р. ЧЛЕН = хо·да·тайс·т·ву·ва·що·то
| СЕГ.ДЕЯТ.ПРИЧ. МН.Ч. = хо·да·тайс·т·ву·ва·щи
| СЕГ.ДЕЯТ.ПРИЧ. МН.Ч. ЧЛЕН = хо·да·тайс·т·ву·ва·щи·те
| ДЕЕПРИЧАСТИЕ = хо·да·тайс·т·ву·вай·ки
| СКРИТИ ПРЕПРАТКИ = 
[[ходатайствувам]],
[[ходатайствуваш]],
[[ходатайствува]],
[[ходатайствуваме]],
[[ходатайствувате]],
[[ходатайствуват]],
[[ходатайствувах]],
[[ходатайствувахме]],
[[ходатайствувахте]],
[[ходатайствуваха]],
[[ходатайствуваше]],
[[ходатайствувай]],
[[ходатайствувайте]],
[[ходатайствувал]],
[[ходатайствувалия]],
[[ходатайствувалият]],
[[ходатайствувала]],
[[ходатайствувалата]],
[[ходатайствувало]],
[[ходатайствувалото]],
[[ходатайствували]],
[[ходатайствувалите]],
[[ходатайствуван]],
[[ходатайствувания]],
[[ходатайствуваният]],
[[ходатайствувана]],
[[ходатайствуваната]],
[[ходатайствувано]],
[[ходатайствуваното]],
[[ходатайствувани]],
[[ходатайствуваните]],
[[ходатайствуващ]],
[[ходатайствуващия]],
[[ходатайствуващият]],
[[ходатайствуваща]],
[[ходатайствуващата]],
[[ходатайствуващо]],
[[ходатайствуващото]],
[[ходатайствуващи]],
[[ходатайствуващите]],
[[ходатайствувайки]],
[[ходатайствувал съм]],
[[ходатайствувала съм]],
[[ходатайствувало съм]],
[[ходатайствували сме]],
[[ходатайствувал си]],
[[ходатайствувала си]],
[[ходатайствувало си]],
[[ходатайствували сте]],
[[ходатайствувал е]],
[[ходатайствувала е]],
[[ходатайствувало е]],
[[ходатайствували са]],
[[бях ходатайствувал]],
[[бях ходатайствувала]],
[[бях ходатайствувало]],
[[бяхме ходатайствували]],
[[беше ходатайствувал]],
[[беше ходатайствувала]],
[[беше ходатайствувало]],
[[бяхте ходатайствували]],
[[бяха ходатайствували]],
[[ще ходатайствувам]],
[[ще ходатайствуваме]],
[[ще ходатайствуваш]],
[[ще ходатайствувате]],
[[ще ходатайствува]],
[[ще ходатайствуват]],
[[ще съм ходатайствувал]],
[[ще съм ходатайствувала]],
[[ще съм ходатайствувало]],
[[ще сме ходатайствували]],
[[ще си ходатайствувал]],
[[ще си ходатайствувала]],
[[ще си ходатайствувало]],
[[ще сте ходатайствували]],
[[ще е ходатайствувал]],
[[ще е ходатайствувала]],
[[ще е ходатайствувало]],
[[ще са ходатайствували]],
[[щях да ходатайствувам]],
[[щяхме да ходатайствуваме]],
[[щеше да ходатайствуваш]],
[[щяхте да ходатайствувате]],
[[щеше да ходатайствува]],
[[щяха да ходатайствуват]],
[[щях да съм ходатайствувал]],
[[щях да съм ходатайствувала]],
[[щях да съм ходатайствувало]],
[[щяхме да сме ходатайствували]],
[[щеше да си ходатайствувал]],
[[щеше да си ходатайствувала]],
[[щеше да си ходатайствувало]],
[[щяхте да сте ходатайствували]],
[[щеше да е ходатайствувал]],
[[щеше да е ходатайствувала]],
[[щеше да е ходатайствувало]],
[[щяха да са ходатайствували]],
[[бил съм ходатайствувал]],
[[била съм ходатайствувала]],
[[било съм ходатайствувало]],
[[били сме ходатайствували]],
[[бил си ходатайствувал]],
[[била си ходатайствувала]],
[[било си ходатайствувало]],
[[били сте ходатайствували]],
[[бил е ходатайствувал]],
[[била е ходатайствувала]],
[[било е ходатайствувало]],
[[били са ходатайствували]],
[[щял съм да ходатайствувам]],
[[щяла съм да ходатайствувам]],
[[щяло съм да ходатайствувам]],
[[щели сме да ходатайствуваме]],
[[щял си да ходатайствуваш]],
[[щяла си да ходатайствуваш]],
[[щяло си да ходатайствуваш]],
[[щели сте да ходатайствувате]],
[[щял да ходатайствува]],
[[щяла да ходатайствува]],
[[щяло да ходатайствува]],
[[щели да ходатайствуват]],
[[щял е да ходатайствува]],
[[щяла е да ходатайствува]],
[[щяло е да ходатайствува]],
[[щели са да ходатайствуват]],
[[щял съм да съм ходатайствувал]],
[[щяла съм да съм ходатайствувала]],
[[щяло съм да съм ходатайствувало]],
[[щели сме да сме ходатайствували]],
[[щял си да си ходатайствувал]],
[[щяла си да си ходатайствувала]],
[[щяло си да си ходатайствувало]],
[[щели сте да сте ходатайствували]],
[[щял да е ходатайствувал]],
[[щяла да е ходатайствувала]],
[[щяло да е ходатайствувало]],
[[щели да са ходатайствували]],
[[щял е да е ходатайствувал]],
[[щяла е да е ходатайствувала]],
[[щяло е да е ходатайствувало]],
[[щели са да са ходатайствували]],
[[бих ходатайствувал]],
[[бих ходатайствувала]],
[[бих ходатайствувало]],
[[бихме ходатайствували]],
[[би ходатайствувал]],
[[би ходатайствувала]],
[[би ходатайствувало]],
[[бихте ходатайствували]],
[[биха ходатайствували]],
}}</text>
      <sha1>7br872l9xqx6ug5ksbb7a2rgrcw6rj5</sha1>
    </revision>
  </page>
  <page>
    <title>Шаблон:Словоформи/ходя</title>
    <ns>10</ns>
    <id>446957</id>
    <revision>
      <id>478939</id>
      <timestamp>2005-05-07T19:28:34Z</timestamp>
      <contributor>
        <username>Bgbot</username>
        <id>83</id>
      </contributor>
      <comment>Борислав: Шаблон със словоформи</comment>
      <model>wikitext</model>
      <format>text/x-wiki</format>
      <text bytes="18890" xml:space="preserve">{{Шаблон:Словоформи/Глагол|
  ОСНОВНА ФОРМА = ходя
| СЕГ.ВР., 1Л., ЕД.Ч. = хо·дя
| СЕГ.ВР., 1Л., МН.Ч. = хо·дим
| СЕГ.ВР., 2Л., ЕД.Ч. = хо·диш
| СЕГ.ВР., 2Л., МН.Ч. = хо·ди·те
| СЕГ.ВР., 3Л., ЕД.Ч. = хо·ди
| СЕГ.ВР., 3Л., МН.Ч. = хо·дят
| МИН.СВ.ВР., 1Л., ЕД.Ч. = хо·дих
| МИН.СВ.ВР., 1Л., МН.Ч. = хо·дих·ме
| МИН.СВ.ВР., 2Л., ЕД.Ч. = хо·ди
| МИН.СВ.ВР., 2Л., МН.Ч. = хо·дих·те
| МИН.СВ.ВР., 3Л., ЕД.Ч. = хо·ди
| МИН.СВ.ВР., 3Л., МН.Ч. = хо·ди·ха
| МИН.НЕСВ.ВР., 1Л., ЕД.Ч. = хо·дех
| МИН.НЕСВ.ВР., 1Л., МН.Ч. = хо·дех·ме
| МИН.НЕСВ.ВР., 2Л., ЕД.Ч. = хо·де·ше
| МИН.НЕСВ.ВР., 2Л., МН.Ч. = хо·дех·те
| МИН.НЕСВ.ВР., 3Л., ЕД.Ч. = хо·де·ше
| МИН.НЕСВ.ВР., 3Л., МН.Ч. = хо·де·ха
| МИН.НЕОПР.ВР., 1Л., ЕД.Ч., М.Р. = ходил съм
| МИН.НЕОПР.ВР., 1Л., ЕД.Ч., Ж.Р. = ходила съм
| МИН.НЕОПР.ВР., 1Л., ЕД.Ч., СР.Р. = ходило съм
| МИН.НЕОПР.ВР., 1Л., МН.Ч. = ходили сме
| МИН.НЕОПР.ВР., 2Л., ЕД.Ч., М.Р. = ходил си
| МИН.НЕОПР.ВР., 2Л., ЕД.Ч., Ж.Р. = ходила си
| МИН.НЕОПР.ВР., 2Л., ЕД.Ч., СР.Р. = ходило си
| МИН.НЕОПР.ВР., 2Л., МН.Ч. = ходили сте
| МИН.НЕОПР.ВР., 3Л., ЕД.Ч., М.Р. = ходил е
| МИН.НЕОПР.ВР., 3Л., ЕД.Ч., Ж.Р. = ходила е
| МИН.НЕОПР.ВР., 3Л., ЕД.Ч., СР.Р. = ходило е
| МИН.НЕОПР.ВР., 3Л., МН.Ч. = ходили са
| МИН.ПРЕД.ВР., 1Л., ЕД.Ч., М.Р. = бях ходил
| МИН.ПРЕД.ВР., 1Л., ЕД.Ч., Ж.Р. = бях ходила
| МИН.ПРЕД.ВР., 1Л., ЕД.Ч., СР.Р. = бях ходило
| МИН.ПРЕД.ВР., 1Л., МН.Ч. = бяхме ходили
| МИН.ПРЕД.ВР., 2Л., ЕД.Ч., М.Р. = беше ходил
| МИН.ПРЕД.ВР., 2Л., ЕД.Ч., Ж.Р. = беше ходила
| МИН.ПРЕД.ВР., 2Л., ЕД.Ч., СР.Р. = беше ходило
| МИН.ПРЕД.ВР., 2Л., МН.Ч. = бяхте ходили
| МИН.ПРЕД.ВР., 3Л., ЕД.Ч., М.Р. = беше ходил
| МИН.ПРЕД.ВР., 3Л., ЕД.Ч., Ж.Р. = беше ходила
| МИН.ПРЕД.ВР., 3Л., ЕД.Ч., СР.Р. = беше ходило
| МИН.ПРЕД.ВР., 3Л., МН.Ч. = бяха ходили
| БЪД.ВР., 1Л., ЕД.Ч. = ще ходя
| БЪД.ВР., 1Л., МН.Ч. = ще ходим
| БЪД.ВР., 2Л., ЕД.Ч. = ще ходиш
| БЪД.ВР., 2Л., МН.Ч. = ще ходите
| БЪД.ВР., 3Л., ЕД.Ч. = ще ходи
| БЪД.ВР., 3Л., МН.Ч. = ще ходят
| БЪД.ПРЕД.ВР., 1Л., ЕД.Ч., М.Р. = ще съм ходил
| БЪД.ПРЕД.ВР., 1Л., ЕД.Ч., Ж.Р. = ще съм ходила
| БЪД.ПРЕД.ВР., 1Л., ЕД.Ч., СР.Р. = ще съм ходило
| БЪД.ПРЕД.ВР., 1Л., МН.Ч. = ще сме ходили
| БЪД.ПРЕД.ВР., 2Л., ЕД.Ч., М.Р. = ще си ходил
| БЪД.ПРЕД.ВР., 2Л., ЕД.Ч., Ж.Р. = ще си ходила
| БЪД.ПРЕД.ВР., 2Л., ЕД.Ч., СР.Р. = ще си ходило
| БЪД.ПРЕД.ВР., 2Л., МН.Ч. = ще сте ходили
| БЪД.ПРЕД.ВР., 3Л., ЕД.Ч., М.Р. = ще е ходил
| БЪД.ПРЕД.ВР., 3Л., ЕД.Ч., Ж.Р. = ще е ходила
| БЪД.ПРЕД.ВР., 3Л., ЕД.Ч., СР.Р. = ще е ходило
| БЪД.ПРЕД.ВР., 3Л., МН.Ч. = ще са ходили
| БЪД.ВР. В МИН., 1Л., ЕД.Ч. = щях да ходя
| БЪД.ВР. В МИН., 1Л., МН.Ч. = щяхме да ходим
| БЪД.ВР. В МИН., 2Л., ЕД.Ч. = щеше да ходиш
| БЪД.ВР. В МИН., 2Л., МН.Ч. = щяхте да ходите
| БЪД.ВР. В МИН., 3Л., ЕД.Ч. = щеше да ходи
| БЪД.ВР. В МИН., 3Л., МН.Ч. = щяха да ходят
| БЪД.ПРЕД.ВР. В МИН., 1Л., ЕД.Ч., М.Р. = щях да съм ходил
| БЪД.ПРЕД.ВР. В МИН., 1Л., ЕД.Ч., Ж.Р. = щях да съм ходила
| БЪД.ПРЕД.ВР. В МИН., 1Л., ЕД.Ч., СР.Р. = щях да съм ходило
| БЪД.ПРЕД.ВР. В МИН., 1Л., МН.Ч. = щяхме да сме ходили
| БЪД.ПРЕД.ВР. В МИН., 2Л., ЕД.Ч., М.Р. = щеше да си ходил
| БЪД.ПРЕД.ВР. В МИН., 2Л., ЕД.Ч., Ж.Р. = щеше да си ходила
| БЪД.ПРЕД.ВР. В МИН., 2Л., ЕД.Ч., СР.Р. = щеше да си ходило
| БЪД.ПРЕД.ВР. В МИН., 2Л., МН.Ч. = щяхте да сте ходили
| БЪД.ПРЕД.ВР. В МИН., 3Л., ЕД.Ч., М.Р. = щеше да е ходил
| БЪД.ПРЕД.ВР. В МИН., 3Л., ЕД.Ч., Ж.Р. = щеше да е ходила
| БЪД.ПРЕД.ВР. В МИН., 3Л., ЕД.Ч., СР.Р. = щеше да е ходило
| БЪД.ПРЕД.ВР. В МИН., 3Л., МН.Ч. = щяха да са ходили
| ПР.НАКЛ., СЕГ.ВР., 1Л., ЕД.Ч., М.Р. = ходел съм
| ПР.НАКЛ., СЕГ.ВР., 1Л., ЕД.Ч., Ж.Р. = ходела съм
| ПР.НАКЛ., СЕГ.ВР., 1Л., ЕД.Ч., СР.Р. = ходело съм
| ПР.НАКЛ., СЕГ.ВР., 1Л., МН.Ч. = ходели сме
| ПР.НАКЛ., СЕГ.ВР., 2Л., ЕД.Ч., М.Р. = ходел си
| ПР.НАКЛ., СЕГ.ВР., 2Л., ЕД.Ч., Ж.Р. = ходела си
| ПР.НАКЛ., СЕГ.ВР., 2Л., ЕД.Ч., СР.Р. = ходело си
| ПР.НАКЛ., СЕГ.ВР., 2Л., МН.Ч. = ходели сте
| ПР.НАКЛ., СЕГ.ВР., 3Л., ЕД.Ч., М.Р. = ходел (е)
| ПР.НАКЛ., СЕГ.ВР., 3Л., ЕД.Ч., Ж.Р. = ходела (е)
| ПР.НАКЛ., СЕГ.ВР., 3Л., ЕД.Ч., СР.Р. = ходело (е)
| ПР.НАКЛ., СЕГ.ВР., 3Л., МН.Ч. = ходели (са)
| ПР.НАКЛ., МИН.СВ.ВР., 1Л., ЕД.Ч., М.Р. = ходил съм
| ПР.НАКЛ., МИН.СВ.ВР., 1Л., ЕД.Ч., Ж.Р. = ходила съм
| ПР.НАКЛ., МИН.СВ.ВР., 1Л., ЕД.Ч., СР.Р. = ходило съм
| ПР.НАКЛ., МИН.СВ.ВР., 1Л., МН.Ч. = ходили сме
| ПР.НАКЛ., МИН.СВ.ВР., 2Л., ЕД.Ч., М.Р. = ходил си
| ПР.НАКЛ., МИН.СВ.ВР., 2Л., ЕД.Ч., Ж.Р. = ходила си
| ПР.НАКЛ., МИН.СВ.ВР., 2Л., ЕД.Ч., СР.Р. = ходило си
| ПР.НАКЛ., МИН.СВ.ВР., 2Л., МН.Ч. = ходили сте
| ПР.НАКЛ., МИН.СВ.ВР., 3Л., ЕД.Ч., М.Р. = ходил (е)
| ПР.НАКЛ., МИН.СВ.ВР., 3Л., ЕД.Ч., Ж.Р. = ходила (е)
| ПР.НАКЛ., МИН.СВ.ВР., 3Л., ЕД.Ч., СР.Р. = ходило (е)
| ПР.НАКЛ., МИН.СВ.ВР., 3Л., МН.Ч. = ходили (са)
| ПР.НАКЛ., МИН.НЕОПР.ВР., 1Л., ЕД.Ч., М.Р. = бил съм ходил
| ПР.НАКЛ., МИН.НЕОПР.ВР., 1Л., ЕД.Ч., Ж.Р. = била съм ходила
| ПР.НАКЛ., МИН.НЕОПР.ВР., 1Л., ЕД.Ч., СР.Р. = било съм ходило
| ПР.НАКЛ., МИН.НЕОПР.ВР., 1Л., МН.Ч. = били сме ходили
| ПР.НАКЛ., МИН.НЕОПР.ВР., 2Л., ЕД.Ч., М.Р. = бил си ходил
| ПР.НАКЛ., МИН.НЕОПР.ВР., 2Л., ЕД.Ч., Ж.Р. = била си ходила
| ПР.НАКЛ., МИН.НЕОПР.ВР., 2Л., ЕД.Ч., СР.Р. = било си ходило
| ПР.НАКЛ., МИН.НЕОПР.ВР., 2Л., МН.Ч. = били сте ходили
| ПР.НАКЛ., МИН.НЕОПР.ВР., 3Л., ЕД.Ч., М.Р. = бил (е) ходил
| ПР.НАКЛ., МИН.НЕОПР.ВР., 3Л., ЕД.Ч., Ж.Р. = била (е) ходила
| ПР.НАКЛ., МИН.НЕОПР.ВР., 3Л., ЕД.Ч., СР.Р. = било (е) ходило
| ПР.НАКЛ., МИН.НЕОПР.ВР., 3Л., МН.Ч. = били (са) ходили
| ПР.НАКЛ., БЪД.ВР., 1Л., ЕД.Ч., М.Р. = щял съм да ходя
| ПР.НАКЛ., БЪД.ВР., 1Л., ЕД.Ч., Ж.Р. = щяла съм да ходя
| ПР.НАКЛ., БЪД.ВР., 1Л., ЕД.Ч., СР.Р. = щяло съм да ходя
| ПР.НАКЛ., БЪД.ВР., 1Л., МН.Ч. = щели сме да ходим
| ПР.НАКЛ., БЪД.ВР., 2Л., ЕД.Ч., М.Р. = щял си да ходиш
| ПР.НАКЛ., БЪД.ВР., 2Л., ЕД.Ч., Ж.Р. = щяла си да ходиш
| ПР.НАКЛ., БЪД.ВР., 2Л., ЕД.Ч., СР.Р. = щяло си да ходиш
| ПР.НАКЛ., БЪД.ВР., 2Л., МН.Ч. = щели сте да ходите
| ПР.НАКЛ., БЪД.ВР., 3Л., ЕД.Ч., М.Р. = щял (е) да ходи
| ПР.НАКЛ., БЪД.ВР., 3Л., ЕД.Ч., Ж.Р. = щяла (е) да ходи
| ПР.НАКЛ., БЪД.ВР., 3Л., ЕД.Ч., СР.Р. = щяло (е) да ходи
| ПР.НАКЛ., БЪД.ВР., 3Л., МН.Ч. = щели (са) да ходят
| ПР.НАКЛ., БЪД.ПРЕД.ВР., 1Л., ЕД.Ч., М.Р. = щял съм да съм ходил
| ПР.НАКЛ., БЪД.ПРЕД.ВР., 1Л., ЕД.Ч., Ж.Р. = щяла съм да съм ходила
| ПР.НАКЛ., БЪД.ПРЕД.ВР., 1Л., ЕД.Ч., СР.Р. = щяло съм да съм ходило
| ПР.НАКЛ., БЪД.ПРЕД.ВР., 1Л., МН.Ч. = щели сме да сме ходили
| ПР.НАКЛ., БЪД.ПРЕД.ВР., 2Л., ЕД.Ч., М.Р. = щял си да си ходил
| ПР.НАКЛ., БЪД.ПРЕД.ВР., 2Л., ЕД.Ч., Ж.Р. = щяла си да си ходила
| ПР.НАКЛ., БЪД.ПРЕД.ВР., 2Л., ЕД.Ч., СР.Р. = щяло си да си ходило
| ПР.НАКЛ., БЪД.ПРЕД.ВР., 2Л., МН.Ч. = щели сте да сте ходили
| ПР.НАКЛ., БЪД.ПРЕД.ВР., 3Л., ЕД.Ч., М.Р. = щял (е) да е ходил
| ПР.НАКЛ., БЪД.ПРЕД.ВР., 3Л., ЕД.Ч., Ж.Р. = щяла (е) да е ходила
| ПР.НАКЛ., БЪД.ПРЕД.ВР., 3Л., ЕД.Ч., СР.Р. = щяло (е) да е ходило
| ПР.НАКЛ., БЪД.ПРЕД.ВР., 3Л., МН.Ч. = щели (са) да са ходили
| УСЛОВНО НАКЛОНЕНИЕ, 1Л., ЕД.Ч., М.Р. = бих ходил
| УСЛОВНО НАКЛОНЕНИЕ, 1Л., ЕД.Ч., Ж.Р. = бих ходила
| УСЛОВНО НАКЛОНЕНИЕ, 1Л., ЕД.Ч., СР.Р. = бих ходило
| УСЛОВНО НАКЛОНЕНИЕ, 1Л., МН.Ч. = бихме ходили
| УСЛОВНО НАКЛОНЕНИЕ, 2Л., ЕД.Ч., М.Р. = би ходил
| УСЛОВНО НАКЛОНЕНИЕ, 2Л., ЕД.Ч., Ж.Р. = би ходила
| УСЛОВНО НАКЛОНЕНИЕ, 2Л., ЕД.Ч., СР.Р. = би ходило
| УСЛОВНО НАКЛОНЕНИЕ, 2Л., МН.Ч. = бихте ходили
| УСЛОВНО НАКЛОНЕНИЕ, 3Л., ЕД.Ч., М.Р. = би ходил
| УСЛОВНО НАКЛОНЕНИЕ, 3Л., ЕД.Ч., Ж.Р. = би ходила
| УСЛОВНО НАКЛОНЕНИЕ, 3Л., ЕД.Ч., СР.Р. = би ходило
| УСЛОВНО НАКЛОНЕНИЕ, 3Л., МН.Ч. = биха ходили
| ПОВЕЛИТЕЛНО НАКЛОНЕНИЕ, ЕД.Ч. = хо·ди
| ПОВЕЛИТЕЛНО НАКЛОНЕНИЕ, МН.Ч. = хо·де·те
| МИН.СТРАД.ПРИЧ. М.Р. = хо·ден
| МИН.СТРАД.ПРИЧ. М.Р. НЕПЪЛЕН ЧЛЕН = хо·де·ния
| МИН.СТРАД.ПРИЧ. М.Р. ПЪЛЕН ЧЛЕН = хо·де·ни·ят
| МИН.СТРАД.ПРИЧ. Ж.Р. = хо·де·на
| МИН.СТРАД.ПРИЧ. Ж.Р. ЧЛЕН = хо·де·на·та
| МИН.СТРАД.ПРИЧ. СР.Р. = хо·де·но
| МИН.СТРАД.ПРИЧ. СР.Р. ЧЛЕН = хо·де·но·то
| МИН.СТРАД.ПРИЧ. МН.Ч. = хо·де·ни
| МИН.СТРАД.ПРИЧ. МН.Ч. ЧЛЕН = хо·де·ни·те
| МИН.ДЕЯТ.СВ.ПРИЧ. М.Р. = хо·дил
| МИН.ДЕЯТ.СВ.ПРИЧ. М.Р. НЕПЪЛЕН ЧЛЕН = хо·ди·лия
| МИН.ДЕЯТ.СВ.ПРИЧ. М.Р. ПЪЛЕН ЧЛЕН = хо·ди·ли·ят
| МИН.ДЕЯТ.СВ.ПРИЧ. Ж.Р. = хо·ди·ла
| МИН.ДЕЯТ.СВ.ПРИЧ. Ж.Р. ЧЛЕН = хо·ди·ла·та
| МИН.ДЕЯТ.СВ.ПРИЧ. СР.Р. = хо·ди·ло
| МИН.ДЕЯТ.СВ.ПРИЧ. СР.Р. ЧЛЕН = хо·ди·ло·то
| МИН.ДЕЯТ.СВ.ПРИЧ. МН.Ч. = хо·ди·ли
| МИН.ДЕЯТ.СВ.ПРИЧ. МН.Ч. ЧЛЕН = хо·ди·ли·те
| МИН.ДЕЯТ.НЕСВ.ПРИЧ. М.Р. = хо·дел
| МИН.ДЕЯТ.НЕСВ.ПРИЧ. М.Р. НЕПЪЛЕН ЧЛЕН = хо·де·лия
| МИН.ДЕЯТ.НЕСВ.ПРИЧ. М.Р. ПЪЛЕН ЧЛЕН = хо·де·ли·ят
| МИН.ДЕЯТ.НЕСВ.ПРИЧ. Ж.Р. = хо·де·ла
| МИН.ДЕЯТ.НЕСВ.ПРИЧ. Ж.Р. ЧЛЕН = хо·де·ла·та
| МИН.ДЕЯТ.НЕСВ.ПРИЧ. СР.Р. = хо·де·ло
| МИН.ДЕЯТ.НЕСВ.ПРИЧ. СР.Р. ЧЛЕН = хо·де·ло·то
| МИН.ДЕЯТ.НЕСВ.ПРИЧ. МН.Ч. = хо·де·ли
| МИН.ДЕЯТ.НЕСВ.ПРИЧ. МН.Ч. ЧЛЕН = хо·де·ли·те
| СЕГ.ДЕЯТ.ПРИЧ. М.Р. = хо·дещ
| СЕГ.ДЕЯТ.ПРИЧ. М.Р. НЕПЪЛЕН ЧЛЕН = хо·де·щия
| СЕГ.ДЕЯТ.ПРИЧ. М.Р. ПЪЛЕН ЧЛЕН = хо·де·щи·ят
| СЕГ.ДЕЯТ.ПРИЧ. Ж.Р. = хо·де·ща
| СЕГ.ДЕЯТ.ПРИЧ. Ж.Р. ЧЛЕН = хо·де·ща·та
| СЕГ.ДЕЯТ.ПРИЧ. СР.Р. = хо·де·що
| СЕГ.ДЕЯТ.ПРИЧ. СР.Р. ЧЛЕН = хо·де·що·то
| СЕГ.ДЕЯТ.ПРИЧ. МН.Ч. = хо·де·щи
| СЕГ.ДЕЯТ.ПРИЧ. МН.Ч. ЧЛЕН = хо·де·щи·те
| ДЕЕПРИЧАСТИЕ = хо·дей·ки
| СКРИТИ ПРЕПРАТКИ = 
[[ходя]],
[[ходиш]],
[[ходи]],
[[ходим]],
[[ходите]],
[[ходят]],
[[ходих]],
[[ходихме]],
[[ходихте]],
[[ходиха]],
[[ходех]],
[[ходеше]],
[[ходехме]],
[[ходехте]],
[[ходеха]],
[[ходете]],
[[ходил]],
[[ходилия]],
[[ходилият]],
[[ходила]],
[[ходилата]],
[[ходило]],
[[ходилото]],
[[ходили]],
[[ходилите]],
[[ходел]],
[[ходелия]],
[[ходелият]],
[[ходела]],
[[ходелата]],
[[ходело]],
[[ходелото]],
[[ходели]],
[[ходелите]],
[[ходен]],
[[ходения]],
[[ходеният]],
[[ходена]],
[[ходената]],
[[ходено]],
[[ходеното]],
[[ходени]],
[[ходените]],
[[ходещ]],
[[ходещия]],
[[ходещият]],
[[ходеща]],
[[ходещата]],
[[ходещо]],
[[ходещото]],
[[ходещи]],
[[ходещите]],
[[ходейки]],
[[ходил съм]],
[[ходила съм]],
[[ходило съм]],
[[ходили сме]],
[[ходил си]],
[[ходила си]],
[[ходило си]],
[[ходили сте]],
[[ходил е]],
[[ходила е]],
[[ходило е]],
[[ходили са]],
[[бях ходил]],
[[бях ходила]],
[[бях ходило]],
[[бяхме ходили]],
[[беше ходил]],
[[беше ходила]],
[[беше ходило]],
[[бяхте ходили]],
[[бяха ходили]],
[[ще ходя]],
[[ще ходим]],
[[ще ходиш]],
[[ще ходите]],
[[ще ходи]],
[[ще ходят]],
[[ще съм ходил]],
[[ще съм ходила]],
[[ще съм ходило]],
[[ще сме ходили]],
[[ще си ходил]],
[[ще си ходила]],
[[ще си ходило]],
[[ще сте ходили]],
[[ще е ходил]],
[[ще е ходила]],
[[ще е ходило]],
[[ще са ходили]],
[[щях да ходя]],
[[щяхме да ходим]],
[[щеше да ходиш]],
[[щяхте да ходите]],
[[щеше да ходи]],
[[щяха да ходят]],
[[щях да съм ходил]],
[[щях да съм ходила]],
[[щях да съм ходило]],
[[щяхме да сме ходили]],
[[щеше да си ходил]],
[[щеше да си ходила]],
[[щеше да си ходило]],
[[щяхте да сте ходили]],
[[щеше да е ходил]],
[[щеше да е ходила]],
[[щеше да е ходило]],
[[щяха да са ходили]],
[[ходел съм]],
[[ходела съм]],
[[ходело съм]],
[[ходели сме]],
[[ходел си]],
[[ходела си]],
[[ходело си]],
[[ходели сте]],
[[ходел е]],
[[ходела е]],
[[ходело е]],
[[ходели са]],
[[бил съм ходил]],
[[била съм ходила]],
[[било съм ходило]],
[[били сме ходили]],
[[бил си ходил]],
[[била си ходила]],
[[било си ходило]],
[[били сте ходили]],
[[бил е ходил]],
[[била е ходила]],
[[било е ходило]],
[[били са ходили]],
[[щял съм да ходя]],
[[щяла съм да ходя]],
[[щяло съм да ходя]],
[[щели сме да ходим]],
[[щял си да ходиш]],
[[щяла си да ходиш]],
[[щяло си да ходиш]],
[[щели сте да ходите]],
[[щял да ходи]],
[[щяла да ходи]],
[[щяло да ходи]],
[[щели да ходят]],
[[щял е да ходи]],
[[щяла е да ходи]],
[[щяло е да ходи]],
[[щели са да ходят]],
[[щял съм да съм ходил]],
[[щяла съм да съм ходила]],
[[щяло съм да съм ходило]],
[[щели сме да сме ходили]],
[[щял си да си ходил]],
[[щяла си да си ходила]],
[[щяло си да си ходило]],
[[щели сте да сте ходили]],
[[щял да е ходил]],
[[щяла да е ходила]],
[[щяло да е ходило]],
[[щели да са ходили]],
[[щял е да е ходил]],
[[щяла е да е ходила]],
[[щяло е да е ходило]],
[[щели са да са ходили]],
[[бих ходил]],
[[бих ходила]],
[[бих ходило]],
[[бихме ходили]],
[[би ходил]],
[[би ходила]],
[[би ходило]],
[[бихте ходили]],
[[биха ходили]],
}}</text>
      <sha1>odd7hydzcknrmv5b7p9yuhlms6v7dbk</sha1>
    </revision>
  </page>
  <page>
    <title>Шаблон:Словоформи/хойкам</title>
    <ns>10</ns>
    <id>568579</id>
    <revision>
      <id>600559</id>
      <timestamp>2005-05-12T11:33:24Z</timestamp>
      <contributor>
        <username>Bgbot</username>
        <id>83</id>
      </contributor>
      <comment>Борислав: Шаблон със словоформи</comment>
      <model>wikitext</model>
      <format>text/x-wiki</format>
      <text bytes="19112" xml:space="preserve">{{Шаблон:Словоформи/Глагол|
  ОСНОВНА ФОРМА = хойкам
| СЕГ.ВР., 1Л., ЕД.Ч. = хой·кам
| СЕГ.ВР., 1Л., МН.Ч. = хой·ка·ме
| СЕГ.ВР., 2Л., ЕД.Ч. = хой·каш
| СЕГ.ВР., 2Л., МН.Ч. = хой·ка·те
| СЕГ.ВР., 3Л., ЕД.Ч. = хой·ка
| СЕГ.ВР., 3Л., МН.Ч. = хой·кат
| МИН.СВ.ВР., 1Л., ЕД.Ч. = хой·ках
| МИН.СВ.ВР., 1Л., МН.Ч. = хой·ках·ме
| МИН.СВ.ВР., 2Л., ЕД.Ч. = хой·ка
| МИН.СВ.ВР., 2Л., МН.Ч. = хой·ках·те
| МИН.СВ.ВР., 3Л., ЕД.Ч. = хой·ка
| МИН.СВ.ВР., 3Л., МН.Ч. = хой·ка·ха
| МИН.НЕСВ.ВР., 1Л., ЕД.Ч. = хой·ках
| МИН.НЕСВ.ВР., 1Л., МН.Ч. = хой·ках·ме
| МИН.НЕСВ.ВР., 2Л., ЕД.Ч. = хой·ка·ше
| МИН.НЕСВ.ВР., 2Л., МН.Ч. = хой·ках·те
| МИН.НЕСВ.ВР., 3Л., ЕД.Ч. = хой·ка·ше
| МИН.НЕСВ.ВР., 3Л., МН.Ч. = хой·ка·ха
| МИН.НЕОПР.ВР., 1Л., ЕД.Ч., М.Р. = хойкал съм
| МИН.НЕОПР.ВР., 1Л., ЕД.Ч., Ж.Р. = хойкала съм
| МИН.НЕОПР.ВР., 1Л., ЕД.Ч., СР.Р. = хойкало съм
| МИН.НЕОПР.ВР., 1Л., МН.Ч. = хойкали сме
| МИН.НЕОПР.ВР., 2Л., ЕД.Ч., М.Р. = хойкал си
| МИН.НЕОПР.ВР., 2Л., ЕД.Ч., Ж.Р. = хойкала си
| МИН.НЕОПР.ВР., 2Л., ЕД.Ч., СР.Р. = хойкало си
| МИН.НЕОПР.ВР., 2Л., МН.Ч. = хойкали сте
| МИН.НЕОПР.ВР., 3Л., ЕД.Ч., М.Р. = хойкал е
| МИН.НЕОПР.ВР., 3Л., ЕД.Ч., Ж.Р. = хойкала е
| МИН.НЕОПР.ВР., 3Л., ЕД.Ч., СР.Р. = хойкало е
| МИН.НЕОПР.ВР., 3Л., МН.Ч. = хойкали са
| МИН.ПРЕД.ВР., 1Л., ЕД.Ч., М.Р. = бях хойкал
| МИН.ПРЕД.ВР., 1Л., ЕД.Ч., Ж.Р. = бях хойкала
| МИН.ПРЕД.ВР., 1Л., ЕД.Ч., СР.Р. = бях хойкало
| МИН.ПРЕД.ВР., 1Л., МН.Ч. = бяхме хойкали
| МИН.ПРЕД.ВР., 2Л., ЕД.Ч., М.Р. = беше хойкал
| МИН.ПРЕД.ВР., 2Л., ЕД.Ч., Ж.Р. = беше хойкала
| МИН.ПРЕД.ВР., 2Л., ЕД.Ч., СР.Р. = беше хойкало
| МИН.ПРЕД.ВР., 2Л., МН.Ч. = бяхте хойкали
| МИН.ПРЕД.ВР., 3Л., ЕД.Ч., М.Р. = беше хойкал
| МИН.ПРЕД.ВР., 3Л., ЕД.Ч., Ж.Р. = беше хойкала
| МИН.ПРЕД.ВР., 3Л., ЕД.Ч., СР.Р. = беше хойкало
| МИН.ПРЕД.ВР., 3Л., МН.Ч. = бяха хойкали
| БЪД.ВР., 1Л., ЕД.Ч. = ще хойкам
| БЪД.ВР., 1Л., МН.Ч. = ще хойкаме
| БЪД.ВР., 2Л., ЕД.Ч. = ще хойкаш
| БЪД.ВР., 2Л., МН.Ч. = ще хойкате
| БЪД.ВР., 3Л., ЕД.Ч. = ще хойка
| БЪД.ВР., 3Л., МН.Ч. = ще хойкат
| БЪД.ПРЕД.ВР., 1Л., ЕД.Ч., М.Р. = ще съм хойкал
| БЪД.ПРЕД.ВР., 1Л., ЕД.Ч., Ж.Р. = ще съм хойкала
| БЪД.ПРЕД.ВР., 1Л., ЕД.Ч., СР.Р. = ще съм хойкало
| БЪД.ПРЕД.ВР., 1Л., МН.Ч. = ще сме хойкали
| БЪД.ПРЕД.ВР., 2Л., ЕД.Ч., М.Р. = ще си хойкал
| БЪД.ПРЕД.ВР., 2Л., ЕД.Ч., Ж.Р. = ще си хойкала
| БЪД.ПРЕД.ВР., 2Л., ЕД.Ч., СР.Р. = ще си хойкало
| БЪД.ПРЕД.ВР., 2Л., МН.Ч. = ще сте хойкали
| БЪД.ПРЕД.ВР., 3Л., ЕД.Ч., М.Р. = ще е хойкал
| БЪД.ПРЕД.ВР., 3Л., ЕД.Ч., Ж.Р. = ще е хойкала
| БЪД.ПРЕД.ВР., 3Л., ЕД.Ч., СР.Р. = ще е хойкало
| БЪД.ПРЕД.ВР., 3Л., МН.Ч. = ще са хойкали
| БЪД.ВР. В МИН., 1Л., ЕД.Ч. = щях да хойкам
| БЪД.ВР. В МИН., 1Л., МН.Ч. = щяхме да хойкаме
| БЪД.ВР. В МИН., 2Л., ЕД.Ч. = щеше да хойкаш
| БЪД.ВР. В МИН., 2Л., МН.Ч. = щяхте да хойкате
| БЪД.ВР. В МИН., 3Л., ЕД.Ч. = щеше да хойка
| БЪД.ВР. В МИН., 3Л., МН.Ч. = щяха да хойкат
| БЪД.ПРЕД.ВР. В МИН., 1Л., ЕД.Ч., М.Р. = щях да съм хойкал
| БЪД.ПРЕД.ВР. В МИН., 1Л., ЕД.Ч., Ж.Р. = щях да съм хойкала
| БЪД.ПРЕД.ВР. В МИН., 1Л., ЕД.Ч., СР.Р. = щях да съм хойкало
| БЪД.ПРЕД.ВР. В МИН., 1Л., МН.Ч. = щяхме да сме хойкали
| БЪД.ПРЕД.ВР. В МИН., 2Л., ЕД.Ч., М.Р. = щеше да си хойкал
| БЪД.ПРЕД.ВР. В МИН., 2Л., ЕД.Ч., Ж.Р. = щеше да си хойкала
| БЪД.ПРЕД.ВР. В МИН., 2Л., ЕД.Ч., СР.Р. = щеше да си хойкало
| БЪД.ПРЕД.ВР. В МИН., 2Л., МН.Ч. = щяхте да сте хойкали
| БЪД.ПРЕД.ВР. В МИН., 3Л., ЕД.Ч., М.Р. = щеше да е хойкал
| БЪД.ПРЕД.ВР. В МИН., 3Л., ЕД.Ч., Ж.Р. = щеше да е хойкала
| БЪД.ПРЕД.ВР. В МИН., 3Л., ЕД.Ч., СР.Р. = щеше да е хойкало
| БЪД.ПРЕД.ВР. В МИН., 3Л., МН.Ч. = щяха да са хойкали
| ПР.НАКЛ., СЕГ.ВР., 1Л., ЕД.Ч., М.Р. = хойкал съм
| ПР.НАКЛ., СЕГ.ВР., 1Л., ЕД.Ч., Ж.Р. = хойкала съм
| ПР.НАКЛ., СЕГ.ВР., 1Л., ЕД.Ч., СР.Р. = хойкало съм
| ПР.НАКЛ., СЕГ.ВР., 1Л., МН.Ч. = хойкали сме
| ПР.НАКЛ., СЕГ.ВР., 2Л., ЕД.Ч., М.Р. = хойкал си
| ПР.НАКЛ., СЕГ.ВР., 2Л., ЕД.Ч., Ж.Р. = хойкала си
| ПР.НАКЛ., СЕГ.ВР., 2Л., ЕД.Ч., СР.Р. = хойкало си
| ПР.НАКЛ., СЕГ.ВР., 2Л., МН.Ч. = хойкали сте
| ПР.НАКЛ., СЕГ.ВР., 3Л., ЕД.Ч., М.Р. = хойкал (е)
| ПР.НАКЛ., СЕГ.ВР., 3Л., ЕД.Ч., Ж.Р. = хойкала (е)
| ПР.НАКЛ., СЕГ.ВР., 3Л., ЕД.Ч., СР.Р. = хойкало (е)
| ПР.НАКЛ., СЕГ.ВР., 3Л., МН.Ч. = хойкали (са)
| ПР.НАКЛ., МИН.СВ.ВР., 1Л., ЕД.Ч., М.Р. = хойкал съм
| ПР.НАКЛ., МИН.СВ.ВР., 1Л., ЕД.Ч., Ж.Р. = хойкала съм
| ПР.НАКЛ., МИН.СВ.ВР., 1Л., ЕД.Ч., СР.Р. = хойкало съм
| ПР.НАКЛ., МИН.СВ.ВР., 1Л., МН.Ч. = хойкали сме
| ПР.НАКЛ., МИН.СВ.ВР., 2Л., ЕД.Ч., М.Р. = хойкал си
| ПР.НАКЛ., МИН.СВ.ВР., 2Л., ЕД.Ч., Ж.Р. = хойкала си
| ПР.НАКЛ., МИН.СВ.ВР., 2Л., ЕД.Ч., СР.Р. = хойкало си
| ПР.НАКЛ., МИН.СВ.ВР., 2Л., МН.Ч. = хойкали сте
| ПР.НАКЛ., МИН.СВ.ВР., 3Л., ЕД.Ч., М.Р. = хойкал (е)
| ПР.НАКЛ., МИН.СВ.ВР., 3Л., ЕД.Ч., Ж.Р. = хойкала (е)
| ПР.НАКЛ., МИН.СВ.ВР., 3Л., ЕД.Ч., СР.Р. = хойкало (е)
| ПР.НАКЛ., МИН.СВ.ВР., 3Л., МН.Ч. = хойкали (са)
| ПР.НАКЛ., МИН.НЕОПР.ВР., 1Л., ЕД.Ч., М.Р. = бил съм хойкал
| ПР.НАКЛ., МИН.НЕОПР.ВР., 1Л., ЕД.Ч., Ж.Р. = била съм хойкала
| ПР.НАКЛ., МИН.НЕОПР.ВР., 1Л., ЕД.Ч., СР.Р. = било съм хойкало
| ПР.НАКЛ., МИН.НЕОПР.ВР., 1Л., МН.Ч. = били сме хойкали
| ПР.НАКЛ., МИН.НЕОПР.ВР., 2Л., ЕД.Ч., М.Р. = бил си хойкал
| ПР.НАКЛ., МИН.НЕОПР.ВР., 2Л., ЕД.Ч., Ж.Р. = била си хойкала
| ПР.НАКЛ., МИН.НЕОПР.ВР., 2Л., ЕД.Ч., СР.Р. = било си хойкало
| ПР.НАКЛ., МИН.НЕОПР.ВР., 2Л., МН.Ч. = били сте хойкали
| ПР.НАКЛ., МИН.НЕОПР.ВР., 3Л., ЕД.Ч., М.Р. = бил (е) хойкал
| ПР.НАКЛ., МИН.НЕОПР.ВР., 3Л., ЕД.Ч., Ж.Р. = била (е) хойкала
| ПР.НАКЛ., МИН.НЕОПР.ВР., 3Л., ЕД.Ч., СР.Р. = било (е) хойкало
| ПР.НАКЛ., МИН.НЕОПР.ВР., 3Л., МН.Ч. = били (са) хойкали
| ПР.НАКЛ., БЪД.ВР., 1Л., ЕД.Ч., М.Р. = щял съм да хойкам
| ПР.НАКЛ., БЪД.ВР., 1Л., ЕД.Ч., Ж.Р. = щяла съм да хойкам
| ПР.НАКЛ., БЪД.ВР., 1Л., ЕД.Ч., СР.Р. = щяло съм да хойкам
| ПР.НАКЛ., БЪД.ВР., 1Л., МН.Ч. = щели сме да хойкаме
| ПР.НАКЛ., БЪД.ВР., 2Л., ЕД.Ч., М.Р. = щял си да хойкаш
| ПР.НАКЛ., БЪД.ВР., 2Л., ЕД.Ч., Ж.Р. = щяла си да хойкаш
| ПР.НАКЛ., БЪД.ВР., 2Л., ЕД.Ч., СР.Р. = щяло си да хойкаш
| ПР.НАКЛ., БЪД.ВР., 2Л., МН.Ч. = щели сте да хойкате
| ПР.НАКЛ., БЪД.ВР., 3Л., ЕД.Ч., М.Р. = щял (е) да хойка
| ПР.НАКЛ., БЪД.ВР., 3Л., ЕД.Ч., Ж.Р. = щяла (е) да хойка
| ПР.НАКЛ., БЪД.ВР., 3Л., ЕД.Ч., СР.Р. = щяло (е) да хойка
| ПР.НАКЛ., БЪД.ВР., 3Л., МН.Ч. = щели (са) да хойкат
| ПР.НАКЛ., БЪД.ПРЕД.ВР., 1Л., ЕД.Ч., М.Р. = щял съм да съм хойкал
| ПР.НАКЛ., БЪД.ПРЕД.ВР., 1Л., ЕД.Ч., Ж.Р. = щяла съм да съм хойкала
| ПР.НАКЛ., БЪД.ПРЕД.ВР., 1Л., ЕД.Ч., СР.Р. = щяло съм да съм хойкало
| ПР.НАКЛ., БЪД.ПРЕД.ВР., 1Л., МН.Ч. = щели сме да сме хойкали
| ПР.НАКЛ., БЪД.ПРЕД.ВР., 2Л., ЕД.Ч., М.Р. = щял си да си хойкал
| ПР.НАКЛ., БЪД.ПРЕД.ВР., 2Л., ЕД.Ч., Ж.Р. = щяла си да си хойкала
| ПР.НАКЛ., БЪД.ПРЕД.ВР., 2Л., ЕД.Ч., СР.Р. = щяло си да си хойкало
| ПР.НАКЛ., БЪД.ПРЕД.ВР., 2Л., МН.Ч. = щели сте да сте хойкали
| ПР.НАКЛ., БЪД.ПРЕД.ВР., 3Л., ЕД.Ч., М.Р. = щял (е) да е хойкал
| ПР.НАКЛ., БЪД.ПРЕД.ВР., 3Л., ЕД.Ч., Ж.Р. = щяла (е) да е хойкала
| ПР.НАКЛ., БЪД.ПРЕД.ВР., 3Л., ЕД.Ч., СР.Р. = щяло (е) да е хойкало
| ПР.НАКЛ., БЪД.ПРЕД.ВР., 3Л., МН.Ч. = щели (са) да са хойкали
| УСЛОВНО НАКЛОНЕНИЕ, 1Л., ЕД.Ч., М.Р. = бих хойкал
| УСЛОВНО НАКЛОНЕНИЕ, 1Л., ЕД.Ч., Ж.Р. = бих хойкала
| УСЛОВНО НАКЛОНЕНИЕ, 1Л., ЕД.Ч., СР.Р. = бих хойкало
| УСЛОВНО НАКЛОНЕНИЕ, 1Л., МН.Ч. = бихме хойкали
| УСЛОВНО НАКЛОНЕНИЕ, 2Л., ЕД.Ч., М.Р. = би хойкал
| УСЛОВНО НАКЛОНЕНИЕ, 2Л., ЕД.Ч., Ж.Р. = би хойкала
| УСЛОВНО НАКЛОНЕНИЕ, 2Л., ЕД.Ч., СР.Р. = би хойкало
| УСЛОВНО НАКЛОНЕНИЕ, 2Л., МН.Ч. = бихте хойкали
| УСЛОВНО НАКЛОНЕНИЕ, 3Л., ЕД.Ч., М.Р. = би хойкал
| УСЛОВНО НАКЛОНЕНИЕ, 3Л., ЕД.Ч., Ж.Р. = би хойкала
| УСЛОВНО НАКЛОНЕНИЕ, 3Л., ЕД.Ч., СР.Р. = би хойкало
| УСЛОВНО НАКЛОНЕНИЕ, 3Л., МН.Ч. = биха хойкали
| ПОВЕЛИТЕЛНО НАКЛОНЕНИЕ, ЕД.Ч. = хой·кай
| ПОВЕЛИТЕЛНО НАКЛОНЕНИЕ, МН.Ч. = хой·кай·те
| МИН.СТРАД.ПРИЧ. М.Р. = хой·кан
| МИН.СТРАД.ПРИЧ. М.Р. НЕПЪЛЕН ЧЛЕН = хой·ка·ния
| МИН.СТРАД.ПРИЧ. М.Р. ПЪЛЕН ЧЛЕН = хой·ка·ни·ят
| МИН.СТРАД.ПРИЧ. Ж.Р. = хой·ка·на
| МИН.СТРАД.ПРИЧ. Ж.Р. ЧЛЕН = хой·ка·на·та
| МИН.СТРАД.ПРИЧ. СР.Р. = хой·ка·но
| МИН.СТРАД.ПРИЧ. СР.Р. ЧЛЕН = хой·ка·но·то
| МИН.СТРАД.ПРИЧ. МН.Ч. = хой·ка·ни
| МИН.СТРАД.ПРИЧ. МН.Ч. ЧЛЕН = хой·ка·ни·те
| МИН.ДЕЯТ.СВ.ПРИЧ. М.Р. = хой·кал
| МИН.ДЕЯТ.СВ.ПРИЧ. М.Р. НЕПЪЛЕН ЧЛЕН = хой·ка·лия
| МИН.ДЕЯТ.СВ.ПРИЧ. М.Р. ПЪЛЕН ЧЛЕН = хой·ка·ли·ят
| МИН.ДЕЯТ.СВ.ПРИЧ. Ж.Р. = хой·ка·ла
| МИН.ДЕЯТ.СВ.ПРИЧ. Ж.Р. ЧЛЕН = хой·ка·ла·та
| МИН.ДЕЯТ.СВ.ПРИЧ. СР.Р. = хой·ка·ло
| МИН.ДЕЯТ.СВ.ПРИЧ. СР.Р. ЧЛЕН = хой·ка·ло·то
| МИН.ДЕЯТ.СВ.ПРИЧ. МН.Ч. = хой·ка·ли
| МИН.ДЕЯТ.СВ.ПРИЧ. МН.Ч. ЧЛЕН = хой·ка·ли·те
| МИН.ДЕЯТ.НЕСВ.ПРИЧ. М.Р. = хой·кал
| МИН.ДЕЯТ.НЕСВ.ПРИЧ. М.Р. НЕПЪЛЕН ЧЛЕН = хой·ка·лия
| МИН.ДЕЯТ.НЕСВ.ПРИЧ. М.Р. ПЪЛЕН ЧЛЕН = хой·ка·ли·ят
| МИН.ДЕЯТ.НЕСВ.ПРИЧ. Ж.Р. = хой·ка·ла
| МИН.ДЕЯТ.НЕСВ.ПРИЧ. Ж.Р. ЧЛЕН = хой·ка·ла·та
| МИН.ДЕЯТ.НЕСВ.ПРИЧ. СР.Р. = хой·ка·ло
| МИН.ДЕЯТ.НЕСВ.ПРИЧ. СР.Р. ЧЛЕН = хой·ка·ло·то
| МИН.ДЕЯТ.НЕСВ.ПРИЧ. МН.Ч. = хой·ка·ли
| МИН.ДЕЯТ.НЕСВ.ПРИЧ. МН.Ч. ЧЛЕН = хой·ка·ли·те
| СЕГ.ДЕЯТ.ПРИЧ. М.Р. = хой·кащ
| СЕГ.ДЕЯТ.ПРИЧ. М.Р. НЕПЪЛЕН ЧЛЕН = хой·ка·щия
| СЕГ.ДЕЯТ.ПРИЧ. М.Р. ПЪЛЕН ЧЛЕН = хой·ка·щи·ят
| СЕГ.ДЕЯТ.ПРИЧ. Ж.Р. = хой·ка·ща
| СЕГ.ДЕЯТ.ПРИЧ. Ж.Р. ЧЛЕН = хой·ка·ща·та
| СЕГ.ДЕЯТ.ПРИЧ. СР.Р. = хой·ка·що
| СЕГ.ДЕЯТ.ПРИЧ. СР.Р. ЧЛЕН = хой·ка·що·то
| СЕГ.ДЕЯТ.ПРИЧ. МН.Ч. = хой·ка·щи
| СЕГ.ДЕЯТ.ПРИЧ. МН.Ч. ЧЛЕН = хой·ка·щи·те
| ДЕЕПРИЧАСТИЕ = хой·кай·ки
| СКРИТИ ПРЕПРАТКИ = 
[[хойкам]],
[[хойкаш]],
[[хойка]],
[[хойкаме]],
[[хойкате]],
[[хойкат]],
[[хойках]],
[[хойкахме]],
[[хойкахте]],
[[хойкаха]],
[[хойкаше]],
[[хойкай]],
[[хойкайте]],
[[хойкал]],
[[хойкалия]],
[[хойкалият]],
[[хойкала]],
[[хойкалата]],
[[хойкало]],
[[хойкалото]],
[[хойкали]],
[[хойкалите]],
[[хойкан]],
[[хойкания]],
[[хойканият]],
[[хойкана]],
[[хойканата]],
[[хойкано]],
[[хойканото]],
[[хойкани]],
[[хойканите]],
[[хойкащ]],
[[хойкащия]],
[[хойкащият]],
[[хойкаща]],
[[хойкащата]],
[[хойкащо]],
[[хойкащото]],
[[хойкащи]],
[[хойкащите]],
[[хойкайки]],
[[хойкал съм]],
[[хойкала съм]],
[[хойкало съм]],
[[хойкали сме]],
[[хойкал си]],
[[хойкала си]],
[[хойкало си]],
[[хойкали сте]],
[[хойкал е]],
[[хойкала е]],
[[хойкало е]],
[[хойкали са]],
[[бях хойкал]],
[[бях хойкала]],
[[бях хойкало]],
[[бяхме хойкали]],
[[беше хойкал]],
[[беше хойкала]],
[[беше хойкало]],
[[бяхте хойкали]],
[[бяха хойкали]],
[[ще хойкам]],
[[ще хойкаме]],
[[ще хойкаш]],
[[ще хойкате]],
[[ще хойка]],
[[ще хойкат]],
[[ще съм хойкал]],
[[ще съм хойкала]],
[[ще съм хойкало]],
[[ще сме хойкали]],
[[ще си хойкал]],
[[ще си хойкала]],
[[ще си хойкало]],
[[ще сте хойкали]],
[[ще е хойкал]],
[[ще е хойкала]],
[[ще е хойкало]],
[[ще са хойкали]],
[[щях да хойкам]],
[[щяхме да хойкаме]],
[[щеше да хойкаш]],
[[щяхте да хойкате]],
[[щеше да хойка]],
[[щяха да хойкат]],
[[щях да съм хойкал]],
[[щях да съм хойкала]],
[[щях да съм хойкало]],
[[щяхме да сме хойкали]],
[[щеше да си хойкал]],
[[щеше да си хойкала]],
[[щеше да си хойкало]],
[[щяхте да сте хойкали]],
[[щеше да е хойкал]],
[[щеше да е хойкала]],
[[щеше да е хойкало]],
[[щяха да са хойкали]],
[[бил съм хойкал]],
[[била съм хойкала]],
[[било съм хойкало]],
[[били сме хойкали]],
[[бил си хойкал]],
[[била си хойкала]],
[[било си хойкало]],
[[били сте хойкали]],
[[бил е хойкал]],
[[била е хойкала]],
[[било е хойкало]],
[[били са хойкали]],
[[щял съм да хойкам]],
[[щяла съм да хойкам]],
[[щяло съм да хойкам]],
[[щели сме да хойкаме]],
[[щял си да хойкаш]],
[[щяла си да хойкаш]],
[[щяло си да хойкаш]],
[[щели сте да хойкате]],
[[щял да хойка]],
[[щяла да хойка]],
[[щяло да хойка]],
[[щели да хойкат]],
[[щял е да хойка]],
[[щяла е да хойка]],
[[щяло е да хойка]],
[[щели са да хойкат]],
[[щял съм да съм хойкал]],
[[щяла съм да съм хойкала]],
[[щяло съм да съм хойкало]],
[[щели сме да сме хойкали]],
[[щял си да си хойкал]],
[[щяла си да си хойкала]],
[[щяло си да си хойкало]],
[[щели сте да сте хойкали]],
[[щял да е хойкал]],
[[щяла да е хойкала]],
[[щяло да е хойкало]],
[[щели да са хойкали]],
[[щял е да е хойкал]],
[[щяла е да е хойкала]],
[[щяло е да е хойкало]],
[[щели са да са хойкали]],
[[бих хойкал]],
[[бих хойкала]],
[[бих хойкало]],
[[бихме хойкали]],
[[би хойкал]],
[[би хойкала]],
[[би хойкало]],
[[бихте хойкали]],
[[биха хойкали]],
}}</text>
      <sha1>qlbkwdc6xnlvavqbh5svzt3qgzjl18d</sha1>
    </revision>
  </page>
  <page>
    <title>Шаблон:Словоформи/хокам</title>
    <ns>10</ns>
    <id>568590</id>
    <revision>
      <id>600570</id>
      <timestamp>2005-05-12T11:33:39Z</timestamp>
      <contributor>
        <username>Bgbot</username>
        <id>83</id>
      </contributor>
      <comment>Борислав: Шаблон със словоформи</comment>
      <model>wikitext</model>
      <format>text/x-wiki</format>
      <text bytes="18430" xml:space="preserve">{{Шаблон:Словоформи/Глагол|
  ОСНОВНА ФОРМА = хокам
| СЕГ.ВР., 1Л., ЕД.Ч. = хо·кам
| СЕГ.ВР., 1Л., МН.Ч. = хо·ка·ме
| СЕГ.ВР., 2Л., ЕД.Ч. = хо·каш
| СЕГ.ВР., 2Л., МН.Ч. = хо·ка·те
| СЕГ.ВР., 3Л., ЕД.Ч. = хо·ка
| СЕГ.ВР., 3Л., МН.Ч. = хо·кат
| МИН.СВ.ВР., 1Л., ЕД.Ч. = хо·ках
| МИН.СВ.ВР., 1Л., МН.Ч. = хо·ках·ме
| МИН.СВ.ВР., 2Л., ЕД.Ч. = хо·ка
| МИН.СВ.ВР., 2Л., МН.Ч. = хо·ках·те
| МИН.СВ.ВР., 3Л., ЕД.Ч. = хо·ка
| МИН.СВ.ВР., 3Л., МН.Ч. = хо·ка·ха
| МИН.НЕСВ.ВР., 1Л., ЕД.Ч. = хо·ках
| МИН.НЕСВ.ВР., 1Л., МН.Ч. = хо·ках·ме
| МИН.НЕСВ.ВР., 2Л., ЕД.Ч. = хо·ка·ше
| МИН.НЕСВ.ВР., 2Л., МН.Ч. = хо·ках·те
| МИН.НЕСВ.ВР., 3Л., ЕД.Ч. = хо·ка·ше
| МИН.НЕСВ.ВР., 3Л., МН.Ч. = хо·ка·ха
| МИН.НЕОПР.ВР., 1Л., ЕД.Ч., М.Р. = хокал съм
| МИН.НЕОПР.ВР., 1Л., ЕД.Ч., Ж.Р. = хокала съм
| МИН.НЕОПР.ВР., 1Л., ЕД.Ч., СР.Р. = хокало съм
| МИН.НЕОПР.ВР., 1Л., МН.Ч. = хокали сме
| МИН.НЕОПР.ВР., 2Л., ЕД.Ч., М.Р. = хокал си
| МИН.НЕОПР.ВР., 2Л., ЕД.Ч., Ж.Р. = хокала си
| МИН.НЕОПР.ВР., 2Л., ЕД.Ч., СР.Р. = хокало си
| МИН.НЕОПР.ВР., 2Л., МН.Ч. = хокали сте
| МИН.НЕОПР.ВР., 3Л., ЕД.Ч., М.Р. = хокал е
| МИН.НЕОПР.ВР., 3Л., ЕД.Ч., Ж.Р. = хокала е
| МИН.НЕОПР.ВР., 3Л., ЕД.Ч., СР.Р. = хокало е
| МИН.НЕОПР.ВР., 3Л., МН.Ч. = хокали са
| МИН.ПРЕД.ВР., 1Л., ЕД.Ч., М.Р. = бях хокал
| МИН.ПРЕД.ВР., 1Л., ЕД.Ч., Ж.Р. = бях хокала
| МИН.ПРЕД.ВР., 1Л., ЕД.Ч., СР.Р. = бях хокало
| МИН.ПРЕД.ВР., 1Л., МН.Ч. = бяхме хокали
| МИН.ПРЕД.ВР., 2Л., ЕД.Ч., М.Р. = беше хокал
| МИН.ПРЕД.ВР., 2Л., ЕД.Ч., Ж.Р. = беше хокала
| МИН.ПРЕД.ВР., 2Л., ЕД.Ч., СР.Р. = беше хокало
| МИН.ПРЕД.ВР., 2Л., МН.Ч. = бяхте хокали
| МИН.ПРЕД.ВР., 3Л., ЕД.Ч., М.Р. = беше хокал
| МИН.ПРЕД.ВР., 3Л., ЕД.Ч., Ж.Р. = беше хокала
| МИН.ПРЕД.ВР., 3Л., ЕД.Ч., СР.Р. = беше хокало
| МИН.ПРЕД.ВР., 3Л., МН.Ч. = бяха хокали
| БЪД.ВР., 1Л., ЕД.Ч. = ще хокам
| БЪД.ВР., 1Л., МН.Ч. = ще хокаме
| БЪД.ВР., 2Л., ЕД.Ч. = ще хокаш
| БЪД.ВР., 2Л., МН.Ч. = ще хокате
| БЪД.ВР., 3Л., ЕД.Ч. = ще хока
| БЪД.ВР., 3Л., МН.Ч. = ще хокат
| БЪД.ПРЕД.ВР., 1Л., ЕД.Ч., М.Р. = ще съм хокал
| БЪД.ПРЕД.ВР., 1Л., ЕД.Ч., Ж.Р. = ще съм хокала
| БЪД.ПРЕД.ВР., 1Л., ЕД.Ч., СР.Р. = ще съм хокало
| БЪД.ПРЕД.ВР., 1Л., МН.Ч. = ще сме хокали
| БЪД.ПРЕД.ВР., 2Л., ЕД.Ч., М.Р. = ще си хокал
| БЪД.ПРЕД.ВР., 2Л., ЕД.Ч., Ж.Р. = ще си хокала
| БЪД.ПРЕД.ВР., 2Л., ЕД.Ч., СР.Р. = ще си хокало
| БЪД.ПРЕД.ВР., 2Л., МН.Ч. = ще сте хокали
| БЪД.ПРЕД.ВР., 3Л., ЕД.Ч., М.Р. = ще е хокал
| БЪД.ПРЕД.ВР., 3Л., ЕД.Ч., Ж.Р. = ще е хокала
| БЪД.ПРЕД.ВР., 3Л., ЕД.Ч., СР.Р. = ще е хокало
| БЪД.ПРЕД.ВР., 3Л., МН.Ч. = ще са хокали
| БЪД.ВР. В МИН., 1Л., ЕД.Ч. = щях да хокам
| БЪД.ВР. В МИН., 1Л., МН.Ч. = щяхме да хокаме
| БЪД.ВР. В МИН., 2Л., ЕД.Ч. = щеше да хокаш
| БЪД.ВР. В МИН., 2Л., МН.Ч. = щяхте да хокате
| БЪД.ВР. В МИН., 3Л., ЕД.Ч. = щеше да хока
| БЪД.ВР. В МИН., 3Л., МН.Ч. = щяха да хокат
| БЪД.ПРЕД.ВР. В МИН., 1Л., ЕД.Ч., М.Р. = щях да съм хокал
| БЪД.ПРЕД.ВР. В МИН., 1Л., ЕД.Ч., Ж.Р. = щях да съм хокала
| БЪД.ПРЕД.ВР. В МИН., 1Л., ЕД.Ч., СР.Р. = щях да съм хокало
| БЪД.ПРЕД.ВР. В МИН., 1Л., МН.Ч. = щяхме да сме хокали
| БЪД.ПРЕД.ВР. В МИН., 2Л., ЕД.Ч., М.Р. = щеше да си хокал
| БЪД.ПРЕД.ВР. В МИН., 2Л., ЕД.Ч., Ж.Р. = щеше да си хокала
| БЪД.ПРЕД.ВР. В МИН., 2Л., ЕД.Ч., СР.Р. = щеше да си хокало
| БЪД.ПРЕД.ВР. В МИН., 2Л., МН.Ч. = щяхте да сте хокали
| БЪД.ПРЕД.ВР. В МИН., 3Л., ЕД.Ч., М.Р. = щеше да е хокал
| БЪД.ПРЕД.ВР. В МИН., 3Л., ЕД.Ч., Ж.Р. = щеше да е хокала
| БЪД.ПРЕД.ВР. В МИН., 3Л., ЕД.Ч., СР.Р. = щеше да е хокало
| БЪД.ПРЕД.ВР. В МИН., 3Л., МН.Ч. = щяха да са хокали
| ПР.НАКЛ., СЕГ.ВР., 1Л., ЕД.Ч., М.Р. = хокал съм
| ПР.НАКЛ., СЕГ.ВР., 1Л., ЕД.Ч., Ж.Р. = хокала съм
| ПР.НАКЛ., СЕГ.ВР., 1Л., ЕД.Ч., СР.Р. = хокало съм
| ПР.НАКЛ., СЕГ.ВР., 1Л., МН.Ч. = хокали сме
| ПР.НАКЛ., СЕГ.ВР., 2Л., ЕД.Ч., М.Р. = хокал си
| ПР.НАКЛ., СЕГ.ВР., 2Л., ЕД.Ч., Ж.Р. = хокала си
| ПР.НАКЛ., СЕГ.ВР., 2Л., ЕД.Ч., СР.Р. = хокало си
| ПР.НАКЛ., СЕГ.ВР., 2Л., МН.Ч. = хокали сте
| ПР.НАКЛ., СЕГ.ВР., 3Л., ЕД.Ч., М.Р. = хокал (е)
| ПР.НАКЛ., СЕГ.ВР., 3Л., ЕД.Ч., Ж.Р. = хокала (е)
| ПР.НАКЛ., СЕГ.ВР., 3Л., ЕД.Ч., СР.Р. = хокало (е)
| ПР.НАКЛ., СЕГ.ВР., 3Л., МН.Ч. = хокали (са)
| ПР.НАКЛ., МИН.СВ.ВР., 1Л., ЕД.Ч., М.Р. = хокал съм
| ПР.НАКЛ., МИН.СВ.ВР., 1Л., ЕД.Ч., Ж.Р. = хокала съм
| ПР.НАКЛ., МИН.СВ.ВР., 1Л., ЕД.Ч., СР.Р. = хокало съм
| ПР.НАКЛ., МИН.СВ.ВР., 1Л., МН.Ч. = хокали сме
| ПР.НАКЛ., МИН.СВ.ВР., 2Л., ЕД.Ч., М.Р. = хокал си
| ПР.НАКЛ., МИН.СВ.ВР., 2Л., ЕД.Ч., Ж.Р. = хокала си
| ПР.НАКЛ., МИН.СВ.ВР., 2Л., ЕД.Ч., СР.Р. = хокало си
| ПР.НАКЛ., МИН.СВ.ВР., 2Л., МН.Ч. = хокали сте
| ПР.НАКЛ., МИН.СВ.ВР., 3Л., ЕД.Ч., М.Р. = хокал (е)
| ПР.НАКЛ., МИН.СВ.ВР., 3Л., ЕД.Ч., Ж.Р. = хокала (е)
| ПР.НАКЛ., МИН.СВ.ВР., 3Л., ЕД.Ч., СР.Р. = хокало (е)
| ПР.НАКЛ., МИН.СВ.ВР., 3Л., МН.Ч. = хокали (са)
| ПР.НАКЛ., МИН.НЕОПР.ВР., 1Л., ЕД.Ч., М.Р. = бил съм хокал
| ПР.НАКЛ., МИН.НЕОПР.ВР., 1Л., ЕД.Ч., Ж.Р. = била съм хокала
| ПР.НАКЛ., МИН.НЕОПР.ВР., 1Л., ЕД.Ч., СР.Р. = било съм хокало
| ПР.НАКЛ., МИН.НЕОПР.ВР., 1Л., МН.Ч. = били сме хокали
| ПР.НАКЛ., МИН.НЕОПР.ВР., 2Л., ЕД.Ч., М.Р. = бил си хокал
| ПР.НАКЛ., МИН.НЕОПР.ВР., 2Л., ЕД.Ч., Ж.Р. = била си хокала
| ПР.НАКЛ., МИН.НЕОПР.ВР., 2Л., ЕД.Ч., СР.Р. = било си хокало
| ПР.НАКЛ., МИН.НЕОПР.ВР., 2Л., МН.Ч. = били сте хокали
| ПР.НАКЛ., МИН.НЕОПР.ВР., 3Л., ЕД.Ч., М.Р. = бил (е) хокал
| ПР.НАКЛ., МИН.НЕОПР.ВР., 3Л., ЕД.Ч., Ж.Р. = била (е) хокала
| ПР.НАКЛ., МИН.НЕОПР.ВР., 3Л., ЕД.Ч., СР.Р. = било (е) хокало
| ПР.НАКЛ., МИН.НЕОПР.ВР., 3Л., МН.Ч. = били (са) хокали
| ПР.НАКЛ., БЪД.ВР., 1Л., ЕД.Ч., М.Р. = щял съм да хокам
| ПР.НАКЛ., БЪД.ВР., 1Л., ЕД.Ч., Ж.Р. = щяла съм да хокам
| ПР.НАКЛ., БЪД.ВР., 1Л., ЕД.Ч., СР.Р. = щяло съм да хокам
| ПР.НАКЛ., БЪД.ВР., 1Л., МН.Ч. = щели сме да хокаме
| ПР.НАКЛ., БЪД.ВР., 2Л., ЕД.Ч., М.Р. = щял си да хокаш
| ПР.НАКЛ., БЪД.ВР., 2Л., ЕД.Ч., Ж.Р. = щяла си да хокаш
| ПР.НАКЛ., БЪД.ВР., 2Л., ЕД.Ч., СР.Р. = щяло си да хокаш
| ПР.НАКЛ., БЪД.ВР., 2Л., МН.Ч. = щели сте да хокате
| ПР.НАКЛ., БЪД.ВР., 3Л., ЕД.Ч., М.Р. = щял (е) да хока
| ПР.НАКЛ., БЪД.ВР., 3Л., ЕД.Ч., Ж.Р. = щяла (е) да хока
| ПР.НАКЛ., БЪД.ВР., 3Л., ЕД.Ч., СР.Р. = щяло (е) да хока
| ПР.НАКЛ., БЪД.ВР., 3Л., МН.Ч. = щели (са) да хокат
| ПР.НАКЛ., БЪД.ПРЕД.ВР., 1Л., ЕД.Ч., М.Р. = щял съм да съм хокал
| ПР.НАКЛ., БЪД.ПРЕД.ВР., 1Л., ЕД.Ч., Ж.Р. = щяла съм да съм хокала
| ПР.НАКЛ., БЪД.ПРЕД.ВР., 1Л., ЕД.Ч., СР.Р. = щяло съм да съм хокало
| ПР.НАКЛ., БЪД.ПРЕД.ВР., 1Л., МН.Ч. = щели сме да сме хокали
| ПР.НАКЛ., БЪД.ПРЕД.ВР., 2Л., ЕД.Ч., М.Р. = щял си да си хокал
| ПР.НАКЛ., БЪД.ПРЕД.ВР., 2Л., ЕД.Ч., Ж.Р. = щяла си да си хокала
| ПР.НАКЛ., БЪД.ПРЕД.ВР., 2Л., ЕД.Ч., СР.Р. = щяло си да си хокало
| ПР.НАКЛ., БЪД.ПРЕД.ВР., 2Л., МН.Ч. = щели сте да сте хокали
| ПР.НАКЛ., БЪД.ПРЕД.ВР., 3Л., ЕД.Ч., М.Р. = щял (е) да е хокал
| ПР.НАКЛ., БЪД.ПРЕД.ВР., 3Л., ЕД.Ч., Ж.Р. = щяла (е) да е хокала
| ПР.НАКЛ., БЪД.ПРЕД.ВР., 3Л., ЕД.Ч., СР.Р. = щяло (е) да е хокало
| ПР.НАКЛ., БЪД.ПРЕД.ВР., 3Л., МН.Ч. = щели (са) да са хокали
| УСЛОВНО НАКЛОНЕНИЕ, 1Л., ЕД.Ч., М.Р. = бих хокал
| УСЛОВНО НАКЛОНЕНИЕ, 1Л., ЕД.Ч., Ж.Р. = бих хокала
| УСЛОВНО НАКЛОНЕНИЕ, 1Л., ЕД.Ч., СР.Р. = бих хокало
| УСЛОВНО НАКЛОНЕНИЕ, 1Л., МН.Ч. = бихме хокали
| УСЛОВНО НАКЛОНЕНИЕ, 2Л., ЕД.Ч., М.Р. = би хокал
| УСЛОВНО НАКЛОНЕНИЕ, 2Л., ЕД.Ч., Ж.Р. = би хокала
| УСЛОВНО НАКЛОНЕНИЕ, 2Л., ЕД.Ч., СР.Р. = би хокало
| УСЛОВНО НАКЛОНЕНИЕ, 2Л., МН.Ч. = бихте хокали
| УСЛОВНО НАКЛОНЕНИЕ, 3Л., ЕД.Ч., М.Р. = би хокал
| УСЛОВНО НАКЛОНЕНИЕ, 3Л., ЕД.Ч., Ж.Р. = би хокала
| УСЛОВНО НАКЛОНЕНИЕ, 3Л., ЕД.Ч., СР.Р. = би хокало
| УСЛОВНО НАКЛОНЕНИЕ, 3Л., МН.Ч. = биха хокали
| ПОВЕЛИТЕЛНО НАКЛОНЕНИЕ, ЕД.Ч. = хо·кай
| ПОВЕЛИТЕЛНО НАКЛОНЕНИЕ, МН.Ч. = хо·кай·те
| МИН.СТРАД.ПРИЧ. М.Р. = хо·кан
| МИН.СТРАД.ПРИЧ. М.Р. НЕПЪЛЕН ЧЛЕН = хо·ка·ния
| МИН.СТРАД.ПРИЧ. М.Р. ПЪЛЕН ЧЛЕН = хо·ка·ни·ят
| МИН.СТРАД.ПРИЧ. Ж.Р. = хо·ка·на
| МИН.СТРАД.ПРИЧ. Ж.Р. ЧЛЕН = хо·ка·на·та
| МИН.СТРАД.ПРИЧ. СР.Р. = хо·ка·но
| МИН.СТРАД.ПРИЧ. СР.Р. ЧЛЕН = хо·ка·но·то
| МИН.СТРАД.ПРИЧ. МН.Ч. = хо·ка·ни
| МИН.СТРАД.ПРИЧ. МН.Ч. ЧЛЕН = хо·ка·ни·те
| МИН.ДЕЯТ.СВ.ПРИЧ. М.Р. = хо·кал
| МИН.ДЕЯТ.СВ.ПРИЧ. М.Р. НЕПЪЛЕН ЧЛЕН = хо·ка·лия
| МИН.ДЕЯТ.СВ.ПРИЧ. М.Р. ПЪЛЕН ЧЛЕН = хо·ка·ли·ят
| МИН.ДЕЯТ.СВ.ПРИЧ. Ж.Р. = хо·ка·ла
| МИН.ДЕЯТ.СВ.ПРИЧ. Ж.Р. ЧЛЕН = хо·ка·ла·та
| МИН.ДЕЯТ.СВ.ПРИЧ. СР.Р. = хо·ка·ло
| МИН.ДЕЯТ.СВ.ПРИЧ. СР.Р. ЧЛЕН = хо·ка·ло·то
| МИН.ДЕЯТ.СВ.ПРИЧ. МН.Ч. = хо·ка·ли
| МИН.ДЕЯТ.СВ.ПРИЧ. МН.Ч. ЧЛЕН = хо·ка·ли·те
| МИН.ДЕЯТ.НЕСВ.ПРИЧ. М.Р. = хо·кал
| МИН.ДЕЯТ.НЕСВ.ПРИЧ. М.Р. НЕПЪЛЕН ЧЛЕН = хо·ка·лия
| МИН.ДЕЯТ.НЕСВ.ПРИЧ. М.Р. ПЪЛЕН ЧЛЕН = хо·ка·ли·ят
| МИН.ДЕЯТ.НЕСВ.ПРИЧ. Ж.Р. = хо·ка·ла
| МИН.ДЕЯТ.НЕСВ.ПРИЧ. Ж.Р. ЧЛЕН = хо·ка·ла·та
| МИН.ДЕЯТ.НЕСВ.ПРИЧ. СР.Р. = хо·ка·ло
| МИН.ДЕЯТ.НЕСВ.ПРИЧ. СР.Р. ЧЛЕН = хо·ка·ло·то
| МИН.ДЕЯТ.НЕСВ.ПРИЧ. МН.Ч. = хо·ка·ли
| МИН.ДЕЯТ.НЕСВ.ПРИЧ. МН.Ч. ЧЛЕН = хо·ка·ли·те
| СЕГ.ДЕЯТ.ПРИЧ. М.Р. = хо·кащ
| СЕГ.ДЕЯТ.ПРИЧ. М.Р. НЕПЪЛЕН ЧЛЕН = хо·ка·щия
| СЕГ.ДЕЯТ.ПРИЧ. М.Р. ПЪЛЕН ЧЛЕН = хо·ка·щи·ят
| СЕГ.ДЕЯТ.ПРИЧ. Ж.Р. = хо·ка·ща
| СЕГ.ДЕЯТ.ПРИЧ. Ж.Р. ЧЛЕН = хо·ка·ща·та
| СЕГ.ДЕЯТ.ПРИЧ. СР.Р. = хо·ка·що
| СЕГ.ДЕЯТ.ПРИЧ. СР.Р. ЧЛЕН = хо·ка·що·то
| СЕГ.ДЕЯТ.ПРИЧ. МН.Ч. = хо·ка·щи
| СЕГ.ДЕЯТ.ПРИЧ. МН.Ч. ЧЛЕН = хо·ка·щи·те
| ДЕЕПРИЧАСТИЕ = хо·кай·ки
| СКРИТИ ПРЕПРАТКИ = 
[[хокам]],
[[хокаш]],
[[хока]],
[[хокаме]],
[[хокате]],
[[хокат]],
[[хоках]],
[[хокахме]],
[[хокахте]],
[[хокаха]],
[[хокаше]],
[[хокай]],
[[хокайте]],
[[хокал]],
[[хокалия]],
[[хокалият]],
[[хокала]],
[[хокалата]],
[[хокало]],
[[хокалото]],
[[хокали]],
[[хокалите]],
[[хокан]],
[[хокания]],
[[хоканият]],
[[хокана]],
[[хоканата]],
[[хокано]],
[[хоканото]],
[[хокани]],
[[хоканите]],
[[хокащ]],
[[хокащия]],
[[хокащият]],
[[хокаща]],
[[хокащата]],
[[хокащо]],
[[хокащото]],
[[хокащи]],
[[хокащите]],
[[хокайки]],
[[хокал съм]],
[[хокала съм]],
[[хокало съм]],
[[хокали сме]],
[[хокал си]],
[[хокала си]],
[[хокало си]],
[[хокали сте]],
[[хокал е]],
[[хокала е]],
[[хокало е]],
[[хокали са]],
[[бях хокал]],
[[бях хокала]],
[[бях хокало]],
[[бяхме хокали]],
[[беше хокал]],
[[беше хокала]],
[[беше хокало]],
[[бяхте хокали]],
[[бяха хокали]],
[[ще хокам]],
[[ще хокаме]],
[[ще хокаш]],
[[ще хокате]],
[[ще хока]],
[[ще хокат]],
[[ще съм хокал]],
[[ще съм хокала]],
[[ще съм хокало]],
[[ще сме хокали]],
[[ще си хокал]],
[[ще си хокала]],
[[ще си хокало]],
[[ще сте хокали]],
[[ще е хокал]],
[[ще е хокала]],
[[ще е хокало]],
[[ще са хокали]],
[[щях да хокам]],
[[щяхме да хокаме]],
[[щеше да хокаш]],
[[щяхте да хокате]],
[[щеше да хока]],
[[щяха да хокат]],
[[щях да съм хокал]],
[[щях да съм хокала]],
[[щях да съм хокало]],
[[щяхме да сме хокали]],
[[щеше да си хокал]],
[[щеше да си хокала]],
[[щеше да си хокало]],
[[щяхте да сте хокали]],
[[щеше да е хокал]],
[[щеше да е хокала]],
[[щеше да е хокало]],
[[щяха да са хокали]],
[[бил съм хокал]],
[[била съм хокала]],
[[било съм хокало]],
[[били сме хокали]],
[[бил си хокал]],
[[била си хокала]],
[[било си хокало]],
[[били сте хокали]],
[[бил е хокал]],
[[била е хокала]],
[[било е хокало]],
[[били са хокали]],
[[щял съм да хокам]],
[[щяла съм да хокам]],
[[щяло съм да хокам]],
[[щели сме да хокаме]],
[[щял си да хокаш]],
[[щяла си да хокаш]],
[[щяло си да хокаш]],
[[щели сте да хокате]],
[[щял да хока]],
[[щяла да хока]],
[[щяло да хока]],
[[щели да хокат]],
[[щял е да хока]],
[[щяла е да хока]],
[[щяло е да хока]],
[[щели са да хокат]],
[[щял съм да съм хокал]],
[[щяла съм да съм хокала]],
[[щяло съм да съм хокало]],
[[щели сме да сме хокали]],
[[щял си да си хокал]],
[[щяла си да си хокала]],
[[щяло си да си хокало]],
[[щели сте да сте хокали]],
[[щял да е хокал]],
[[щяла да е хокала]],
[[щяло да е хокало]],
[[щели да са хокали]],
[[щял е да е хокал]],
[[щяла е да е хокала]],
[[щяло е да е хокало]],
[[щели са да са хокали]],
[[бих хокал]],
[[бих хокала]],
[[бих хокало]],
[[бихме хокали]],
[[би хокал]],
[[би хокала]],
[[би хокало]],
[[бихте хокали]],
[[биха хокали]],
}}</text>
      <sha1>403fadh5fffv6j3j2h8olhe7kv2ytt9</sha1>
    </revision>
  </page>
  <page>
    <title>Шаблон:Словоформи/хонорувам</title>
    <ns>10</ns>
    <id>568600</id>
    <revision>
      <id>600580</id>
      <timestamp>2005-05-12T11:34:00Z</timestamp>
      <contributor>
        <username>Bgbot</username>
        <id>83</id>
      </contributor>
      <comment>Борислав: Шаблон със словоформи</comment>
      <model>wikitext</model>
      <format>text/x-wiki</format>
      <text bytes="21386" xml:space="preserve">{{Шаблон:Словоформи/Глагол|
  ОСНОВНА ФОРМА = хонорувам
| СЕГ.ВР., 1Л., ЕД.Ч. = хо·но·ру·вам
| СЕГ.ВР., 1Л., МН.Ч. = хо·но·ру·ва·ме
| СЕГ.ВР., 2Л., ЕД.Ч. = хо·но·ру·ваш
| СЕГ.ВР., 2Л., МН.Ч. = хо·но·ру·ва·те
| СЕГ.ВР., 3Л., ЕД.Ч. = хо·но·ру·ва
| СЕГ.ВР., 3Л., МН.Ч. = хо·но·ру·ват
| МИН.СВ.ВР., 1Л., ЕД.Ч. = хо·но·ру·вах
| МИН.СВ.ВР., 1Л., МН.Ч. = хо·но·ру·вах·ме
| МИН.СВ.ВР., 2Л., ЕД.Ч. = хо·но·ру·ва
| МИН.СВ.ВР., 2Л., МН.Ч. = хо·но·ру·вах·те
| МИН.СВ.ВР., 3Л., ЕД.Ч. = хо·но·ру·ва
| МИН.СВ.ВР., 3Л., МН.Ч. = хо·но·ру·ва·ха
| МИН.НЕСВ.ВР., 1Л., ЕД.Ч. = хо·но·ру·вах
| МИН.НЕСВ.ВР., 1Л., МН.Ч. = хо·но·ру·вах·ме
| МИН.НЕСВ.ВР., 2Л., ЕД.Ч. = хо·но·ру·ва·ше
| МИН.НЕСВ.ВР., 2Л., МН.Ч. = хо·но·ру·вах·те
| МИН.НЕСВ.ВР., 3Л., ЕД.Ч. = хо·но·ру·ва·ше
| МИН.НЕСВ.ВР., 3Л., МН.Ч. = хо·но·ру·ва·ха
| МИН.НЕОПР.ВР., 1Л., ЕД.Ч., М.Р. = хонорувал съм
| МИН.НЕОПР.ВР., 1Л., ЕД.Ч., Ж.Р. = хонорувала съм
| МИН.НЕОПР.ВР., 1Л., ЕД.Ч., СР.Р. = хонорувало съм
| МИН.НЕОПР.ВР., 1Л., МН.Ч. = хонорували сме
| МИН.НЕОПР.ВР., 2Л., ЕД.Ч., М.Р. = хонорувал си
| МИН.НЕОПР.ВР., 2Л., ЕД.Ч., Ж.Р. = хонорувала си
| МИН.НЕОПР.ВР., 2Л., ЕД.Ч., СР.Р. = хонорувало си
| МИН.НЕОПР.ВР., 2Л., МН.Ч. = хонорували сте
| МИН.НЕОПР.ВР., 3Л., ЕД.Ч., М.Р. = хонорувал е
| МИН.НЕОПР.ВР., 3Л., ЕД.Ч., Ж.Р. = хонорувала е
| МИН.НЕОПР.ВР., 3Л., ЕД.Ч., СР.Р. = хонорувало е
| МИН.НЕОПР.ВР., 3Л., МН.Ч. = хонорували са
| МИН.ПРЕД.ВР., 1Л., ЕД.Ч., М.Р. = бях хонорувал
| МИН.ПРЕД.ВР., 1Л., ЕД.Ч., Ж.Р. = бях хонорувала
| МИН.ПРЕД.ВР., 1Л., ЕД.Ч., СР.Р. = бях хонорувало
| МИН.ПРЕД.ВР., 1Л., МН.Ч. = бяхме хонорували
| МИН.ПРЕД.ВР., 2Л., ЕД.Ч., М.Р. = беше хонорувал
| МИН.ПРЕД.ВР., 2Л., ЕД.Ч., Ж.Р. = беше хонорувала
| МИН.ПРЕД.ВР., 2Л., ЕД.Ч., СР.Р. = беше хонорувало
| МИН.ПРЕД.ВР., 2Л., МН.Ч. = бяхте хонорували
| МИН.ПРЕД.ВР., 3Л., ЕД.Ч., М.Р. = беше хонорувал
| МИН.ПРЕД.ВР., 3Л., ЕД.Ч., Ж.Р. = беше хонорувала
| МИН.ПРЕД.ВР., 3Л., ЕД.Ч., СР.Р. = беше хонорувало
| МИН.ПРЕД.ВР., 3Л., МН.Ч. = бяха хонорували
| БЪД.ВР., 1Л., ЕД.Ч. = ще хонорувам
| БЪД.ВР., 1Л., МН.Ч. = ще хоноруваме
| БЪД.ВР., 2Л., ЕД.Ч. = ще хоноруваш
| БЪД.ВР., 2Л., МН.Ч. = ще хонорувате
| БЪД.ВР., 3Л., ЕД.Ч. = ще хонорува
| БЪД.ВР., 3Л., МН.Ч. = ще хоноруват
| БЪД.ПРЕД.ВР., 1Л., ЕД.Ч., М.Р. = ще съм хонорувал
| БЪД.ПРЕД.ВР., 1Л., ЕД.Ч., Ж.Р. = ще съм хонорувала
| БЪД.ПРЕД.ВР., 1Л., ЕД.Ч., СР.Р. = ще съм хонорувало
| БЪД.ПРЕД.ВР., 1Л., МН.Ч. = ще сме хонорували
| БЪД.ПРЕД.ВР., 2Л., ЕД.Ч., М.Р. = ще си хонорувал
| БЪД.ПРЕД.ВР., 2Л., ЕД.Ч., Ж.Р. = ще си хонорувала
| БЪД.ПРЕД.ВР., 2Л., ЕД.Ч., СР.Р. = ще си хонорувало
| БЪД.ПРЕД.ВР., 2Л., МН.Ч. = ще сте хонорували
| БЪД.ПРЕД.ВР., 3Л., ЕД.Ч., М.Р. = ще е хонорувал
| БЪД.ПРЕД.ВР., 3Л., ЕД.Ч., Ж.Р. = ще е хонорувала
| БЪД.ПРЕД.ВР., 3Л., ЕД.Ч., СР.Р. = ще е хонорувало
| БЪД.ПРЕД.ВР., 3Л., МН.Ч. = ще са хонорували
| БЪД.ВР. В МИН., 1Л., ЕД.Ч. = щях да хонорувам
| БЪД.ВР. В МИН., 1Л., МН.Ч. = щяхме да хоноруваме
| БЪД.ВР. В МИН., 2Л., ЕД.Ч. = щеше да хоноруваш
| БЪД.ВР. В МИН., 2Л., МН.Ч. = щяхте да хонорувате
| БЪД.ВР. В МИН., 3Л., ЕД.Ч. = щеше да хонорува
| БЪД.ВР. В МИН., 3Л., МН.Ч. = щяха да хоноруват
| БЪД.ПРЕД.ВР. В МИН., 1Л., ЕД.Ч., М.Р. = щях да съм хонорувал
| БЪД.ПРЕД.ВР. В МИН., 1Л., ЕД.Ч., Ж.Р. = щях да съм хонорувала
| БЪД.ПРЕД.ВР. В МИН., 1Л., ЕД.Ч., СР.Р. = щях да съм хонорувало
| БЪД.ПРЕД.ВР. В МИН., 1Л., МН.Ч. = щяхме да сме хонорували
| БЪД.ПРЕД.ВР. В МИН., 2Л., ЕД.Ч., М.Р. = щеше да си хонорувал
| БЪД.ПРЕД.ВР. В МИН., 2Л., ЕД.Ч., Ж.Р. = щеше да си хонорувала
| БЪД.ПРЕД.ВР. В МИН., 2Л., ЕД.Ч., СР.Р. = щеше да си хонорувало
| БЪД.ПРЕД.ВР. В МИН., 2Л., МН.Ч. = щяхте да сте хонорували
| БЪД.ПРЕД.ВР. В МИН., 3Л., ЕД.Ч., М.Р. = щеше да е хонорувал
| БЪД.ПРЕД.ВР. В МИН., 3Л., ЕД.Ч., Ж.Р. = щеше да е хонорувала
| БЪД.ПРЕД.ВР. В МИН., 3Л., ЕД.Ч., СР.Р. = щеше да е хонорувало
| БЪД.ПРЕД.ВР. В МИН., 3Л., МН.Ч. = щяха да са хонорували
| ПР.НАКЛ., СЕГ.ВР., 1Л., ЕД.Ч., М.Р. = хонорувал съм
| ПР.НАКЛ., СЕГ.ВР., 1Л., ЕД.Ч., Ж.Р. = хонорувала съм
| ПР.НАКЛ., СЕГ.ВР., 1Л., ЕД.Ч., СР.Р. = хонорувало съм
| ПР.НАКЛ., СЕГ.ВР., 1Л., МН.Ч. = хонорували сме
| ПР.НАКЛ., СЕГ.ВР., 2Л., ЕД.Ч., М.Р. = хонорувал си
| ПР.НАКЛ., СЕГ.ВР., 2Л., ЕД.Ч., Ж.Р. = хонорувала си
| ПР.НАКЛ., СЕГ.ВР., 2Л., ЕД.Ч., СР.Р. = хонорувало си
| ПР.НАКЛ., СЕГ.ВР., 2Л., МН.Ч. = хонорували сте
| ПР.НАКЛ., СЕГ.ВР., 3Л., ЕД.Ч., М.Р. = хонорувал (е)
| ПР.НАКЛ., СЕГ.ВР., 3Л., ЕД.Ч., Ж.Р. = хонорувала (е)
| ПР.НАКЛ., СЕГ.ВР., 3Л., ЕД.Ч., СР.Р. = хонорувало (е)
| ПР.НАКЛ., СЕГ.ВР., 3Л., МН.Ч. = хонорували (са)
| ПР.НАКЛ., МИН.СВ.ВР., 1Л., ЕД.Ч., М.Р. = хонорувал съм
| ПР.НАКЛ., МИН.СВ.ВР., 1Л., ЕД.Ч., Ж.Р. = хонорувала съм
| ПР.НАКЛ., МИН.СВ.ВР., 1Л., ЕД.Ч., СР.Р. = хонорувало съм
| ПР.НАКЛ., МИН.СВ.ВР., 1Л., МН.Ч. = хонорували сме
| ПР.НАКЛ., МИН.СВ.ВР., 2Л., ЕД.Ч., М.Р. = хонорувал си
| ПР.НАКЛ., МИН.СВ.ВР., 2Л., ЕД.Ч., Ж.Р. = хонорувала си
| ПР.НАКЛ., МИН.СВ.ВР., 2Л., ЕД.Ч., СР.Р. = хонорувало си
| ПР.НАКЛ., МИН.СВ.ВР., 2Л., МН.Ч. = хонорували сте
| ПР.НАКЛ., МИН.СВ.ВР., 3Л., ЕД.Ч., М.Р. = хонорувал (е)
| ПР.НАКЛ., МИН.СВ.ВР., 3Л., ЕД.Ч., Ж.Р. = хонорувала (е)
| ПР.НАКЛ., МИН.СВ.ВР., 3Л., ЕД.Ч., СР.Р. = хонорувало (е)
| ПР.НАКЛ., МИН.СВ.ВР., 3Л., МН.Ч. = хонорували (са)
| ПР.НАКЛ., МИН.НЕОПР.ВР., 1Л., ЕД.Ч., М.Р. = бил съм хонорувал
| ПР.НАКЛ., МИН.НЕОПР.ВР., 1Л., ЕД.Ч., Ж.Р. = била съм хонорувала
| ПР.НАКЛ., МИН.НЕОПР.ВР., 1Л., ЕД.Ч., СР.Р. = било съм хонорувало
| ПР.НАКЛ., МИН.НЕОПР.ВР., 1Л., МН.Ч. = били сме хонорували
| ПР.НАКЛ., МИН.НЕОПР.ВР., 2Л., ЕД.Ч., М.Р. = бил си хонорувал
| ПР.НАКЛ., МИН.НЕОПР.ВР., 2Л., ЕД.Ч., Ж.Р. = била си хонорувала
| ПР.НАКЛ., МИН.НЕОПР.ВР., 2Л., ЕД.Ч., СР.Р. = било си хонорувало
| ПР.НАКЛ., МИН.НЕОПР.ВР., 2Л., МН.Ч. = били сте хонорували
| ПР.НАКЛ., МИН.НЕОПР.ВР., 3Л., ЕД.Ч., М.Р. = бил (е) хонорувал
| ПР.НАКЛ., МИН.НЕОПР.ВР., 3Л., ЕД.Ч., Ж.Р. = била (е) хонорувала
| ПР.НАКЛ., МИН.НЕОПР.ВР., 3Л., ЕД.Ч., СР.Р. = било (е) хонорувало
| ПР.НАКЛ., МИН.НЕОПР.ВР., 3Л., МН.Ч. = били (са) хонорували
| ПР.НАКЛ., БЪД.ВР., 1Л., ЕД.Ч., М.Р. = щял съм да хонорувам
| ПР.НАКЛ., БЪД.ВР., 1Л., ЕД.Ч., Ж.Р. = щяла съм да хонорувам
| ПР.НАКЛ., БЪД.ВР., 1Л., ЕД.Ч., СР.Р. = щяло съм да хонорувам
| ПР.НАКЛ., БЪД.ВР., 1Л., МН.Ч. = щели сме да хоноруваме
| ПР.НАКЛ., БЪД.ВР., 2Л., ЕД.Ч., М.Р. = щял си да хоноруваш
| ПР.НАКЛ., БЪД.ВР., 2Л., ЕД.Ч., Ж.Р. = щяла си да хоноруваш
| ПР.НАКЛ., БЪД.ВР., 2Л., ЕД.Ч., СР.Р. = щяло си да хоноруваш
| ПР.НАКЛ., БЪД.ВР., 2Л., МН.Ч. = щели сте да хонорувате
| ПР.НАКЛ., БЪД.ВР., 3Л., ЕД.Ч., М.Р. = щял (е) да хонорува
| ПР.НАКЛ., БЪД.ВР., 3Л., ЕД.Ч., Ж.Р. = щяла (е) да хонорува
| ПР.НАКЛ., БЪД.ВР., 3Л., ЕД.Ч., СР.Р. = щяло (е) да хонорува
| ПР.НАКЛ., БЪД.ВР., 3Л., МН.Ч. = щели (са) да хоноруват
| ПР.НАКЛ., БЪД.ПРЕД.ВР., 1Л., ЕД.Ч., М.Р. = щял съм да съм хонорувал
| ПР.НАКЛ., БЪД.ПРЕД.ВР., 1Л., ЕД.Ч., Ж.Р. = щяла съм да съм хонорувала
| ПР.НАКЛ., БЪД.ПРЕД.ВР., 1Л., ЕД.Ч., СР.Р. = щяло съм да съм хонорувало
| ПР.НАКЛ., БЪД.ПРЕД.ВР., 1Л., МН.Ч. = щели сме да сме хонорували
| ПР.НАКЛ., БЪД.ПРЕД.ВР., 2Л., ЕД.Ч., М.Р. = щял си да си хонорувал
| ПР.НАКЛ., БЪД.ПРЕД.ВР., 2Л., ЕД.Ч., Ж.Р. = щяла си да си хонорувала
| ПР.НАКЛ., БЪД.ПРЕД.ВР., 2Л., ЕД.Ч., СР.Р. = щяло си да си хонорувало
| ПР.НАКЛ., БЪД.ПРЕД.ВР., 2Л., МН.Ч. = щели сте да сте хонорували
| ПР.НАКЛ., БЪД.ПРЕД.ВР., 3Л., ЕД.Ч., М.Р. = щял (е) да е хонорувал
| ПР.НАКЛ., БЪД.ПРЕД.ВР., 3Л., ЕД.Ч., Ж.Р. = щяла (е) да е хонорувала
| ПР.НАКЛ., БЪД.ПРЕД.ВР., 3Л., ЕД.Ч., СР.Р. = щяло (е) да е хонорувало
| ПР.НАКЛ., БЪД.ПРЕД.ВР., 3Л., МН.Ч. = щели (са) да са хонорували
| УСЛОВНО НАКЛОНЕНИЕ, 1Л., ЕД.Ч., М.Р. = бих хонорувал
| УСЛОВНО НАКЛОНЕНИЕ, 1Л., ЕД.Ч., Ж.Р. = бих хонорувала
| УСЛОВНО НАКЛОНЕНИЕ, 1Л., ЕД.Ч., СР.Р. = бих хонорувало
| УСЛОВНО НАКЛОНЕНИЕ, 1Л., МН.Ч. = бихме хонорували
| УСЛОВНО НАКЛОНЕНИЕ, 2Л., ЕД.Ч., М.Р. = би хонорувал
| УСЛОВНО НАКЛОНЕНИЕ, 2Л., ЕД.Ч., Ж.Р. = би хонорувала
| УСЛОВНО НАКЛОНЕНИЕ, 2Л., ЕД.Ч., СР.Р. = би хонорувало
| УСЛОВНО НАКЛОНЕНИЕ, 2Л., МН.Ч. = бихте хонорували
| УСЛОВНО НАКЛОНЕНИЕ, 3Л., ЕД.Ч., М.Р. = би хонорувал
| УСЛОВНО НАКЛОНЕНИЕ, 3Л., ЕД.Ч., Ж.Р. = би хонорувала
| УСЛОВНО НАКЛОНЕНИЕ, 3Л., ЕД.Ч., СР.Р. = би хонорувало
| УСЛОВНО НАКЛОНЕНИЕ, 3Л., МН.Ч. = биха хонорували
| ПОВЕЛИТЕЛНО НАКЛОНЕНИЕ, ЕД.Ч. = хо·но·ру·вай
| ПОВЕЛИТЕЛНО НАКЛОНЕНИЕ, МН.Ч. = хо·но·ру·вай·те
| МИН.СТРАД.ПРИЧ. М.Р. = хо·но·ру·ван
| МИН.СТРАД.ПРИЧ. М.Р. НЕПЪЛЕН ЧЛЕН = хо·но·ру·ва·ния
| МИН.СТРАД.ПРИЧ. М.Р. ПЪЛЕН ЧЛЕН = хо·но·ру·ва·ни·ят
| МИН.СТРАД.ПРИЧ. Ж.Р. = хо·но·ру·ва·на
| МИН.СТРАД.ПРИЧ. Ж.Р. ЧЛЕН = хо·но·ру·ва·на·та
| МИН.СТРАД.ПРИЧ. СР.Р. = хо·но·ру·ва·но
| МИН.СТРАД.ПРИЧ. СР.Р. ЧЛЕН = хо·но·ру·ва·но·то
| МИН.СТРАД.ПРИЧ. МН.Ч. = хо·но·ру·ва·ни
| МИН.СТРАД.ПРИЧ. МН.Ч. ЧЛЕН = хо·но·ру·ва·ни·те
| МИН.ДЕЯТ.СВ.ПРИЧ. М.Р. = хо·но·ру·вал
| МИН.ДЕЯТ.СВ.ПРИЧ. М.Р. НЕПЪЛЕН ЧЛЕН = хо·но·ру·ва·лия
| МИН.ДЕЯТ.СВ.ПРИЧ. М.Р. ПЪЛЕН ЧЛЕН = хо·но·ру·ва·ли·ят
| МИН.ДЕЯТ.СВ.ПРИЧ. Ж.Р. = хо·но·ру·ва·ла
| МИН.ДЕЯТ.СВ.ПРИЧ. Ж.Р. ЧЛЕН = хо·но·ру·ва·ла·та
| МИН.ДЕЯТ.СВ.ПРИЧ. СР.Р. = хо·но·ру·ва·ло
| МИН.ДЕЯТ.СВ.ПРИЧ. СР.Р. ЧЛЕН = хо·но·ру·ва·ло·то
| МИН.ДЕЯТ.СВ.ПРИЧ. МН.Ч. = хо·но·ру·ва·ли
| МИН.ДЕЯТ.СВ.ПРИЧ. МН.Ч. ЧЛЕН = хо·но·ру·ва·ли·те
| МИН.ДЕЯТ.НЕСВ.ПРИЧ. М.Р. = хо·но·ру·вал
| МИН.ДЕЯТ.НЕСВ.ПРИЧ. М.Р. НЕПЪЛЕН ЧЛЕН = хо·но·ру·ва·лия
| МИН.ДЕЯТ.НЕСВ.ПРИЧ. М.Р. ПЪЛЕН ЧЛЕН = хо·но·ру·ва·ли·ят
| МИН.ДЕЯТ.НЕСВ.ПРИЧ. Ж.Р. = хо·но·ру·ва·ла
| МИН.ДЕЯТ.НЕСВ.ПРИЧ. Ж.Р. ЧЛЕН = хо·но·ру·ва·ла·та
| МИН.ДЕЯТ.НЕСВ.ПРИЧ. СР.Р. = хо·но·ру·ва·ло
| МИН.ДЕЯТ.НЕСВ.ПРИЧ. СР.Р. ЧЛЕН = хо·но·ру·ва·ло·то
| МИН.ДЕЯТ.НЕСВ.ПРИЧ. МН.Ч. = хо·но·ру·ва·ли
| МИН.ДЕЯТ.НЕСВ.ПРИЧ. МН.Ч. ЧЛЕН = хо·но·ру·ва·ли·те
| СЕГ.ДЕЯТ.ПРИЧ. М.Р. = хо·но·ру·ващ
| СЕГ.ДЕЯТ.ПРИЧ. М.Р. НЕПЪЛЕН ЧЛЕН = хо·но·ру·ва·щия
| СЕГ.ДЕЯТ.ПРИЧ. М.Р. ПЪЛЕН ЧЛЕН = хо·но·ру·ва·щи·ят
| СЕГ.ДЕЯТ.ПРИЧ. Ж.Р. = хо·но·ру·ва·ща
| СЕГ.ДЕЯТ.ПРИЧ. Ж.Р. ЧЛЕН = хо·но·ру·ва·ща·та
| СЕГ.ДЕЯТ.ПРИЧ. СР.Р. = хо·но·ру·ва·що
| СЕГ.ДЕЯТ.ПРИЧ. СР.Р. ЧЛЕН = хо·но·ру·ва·що·то
| СЕГ.ДЕЯТ.ПРИЧ. МН.Ч. = хо·но·ру·ва·щи
| СЕГ.ДЕЯТ.ПРИЧ. МН.Ч. ЧЛЕН = хо·но·ру·ва·щи·те
| ДЕЕПРИЧАСТИЕ = хо·но·ру·вай·ки
| СКРИТИ ПРЕПРАТКИ = 
[[хонорувам]],
[[хоноруваш]],
[[хонорува]],
[[хоноруваме]],
[[хонорувате]],
[[хоноруват]],
[[хонорувах]],
[[хонорувахме]],
[[хонорувахте]],
[[хоноруваха]],
[[хоноруваше]],
[[хонорувай]],
[[хонорувайте]],
[[хонорувал]],
[[хонорувалия]],
[[хонорувалият]],
[[хонорувала]],
[[хонорувалата]],
[[хонорувало]],
[[хонорувалото]],
[[хонорували]],
[[хонорувалите]],
[[хоноруван]],
[[хонорувания]],
[[хоноруваният]],
[[хонорувана]],
[[хоноруваната]],
[[хонорувано]],
[[хоноруваното]],
[[хонорувани]],
[[хоноруваните]],
[[хоноруващ]],
[[хоноруващия]],
[[хоноруващият]],
[[хоноруваща]],
[[хоноруващата]],
[[хоноруващо]],
[[хоноруващото]],
[[хоноруващи]],
[[хоноруващите]],
[[хонорувайки]],
[[хонорувал съм]],
[[хонорувала съм]],
[[хонорувало съм]],
[[хонорували сме]],
[[хонорувал си]],
[[хонорувала си]],
[[хонорувало си]],
[[хонорували сте]],
[[хонорувал е]],
[[хонорувала е]],
[[хонорувало е]],
[[хонорували са]],
[[бях хонорувал]],
[[бях хонорувала]],
[[бях хонорувало]],
[[бяхме хонорували]],
[[беше хонорувал]],
[[беше хонорувала]],
[[беше хонорувало]],
[[бяхте хонорували]],
[[бяха хонорували]],
[[ще хонорувам]],
[[ще хоноруваме]],
[[ще хоноруваш]],
[[ще хонорувате]],
[[ще хонорува]],
[[ще хоноруват]],
[[ще съм хонорувал]],
[[ще съм хонорувала]],
[[ще съм хонорувало]],
[[ще сме хонорували]],
[[ще си хонорувал]],
[[ще си хонорувала]],
[[ще си хонорувало]],
[[ще сте хонорували]],
[[ще е хонорувал]],
[[ще е хонорувала]],
[[ще е хонорувало]],
[[ще са хонорували]],
[[щях да хонорувам]],
[[щяхме да хоноруваме]],
[[щеше да хоноруваш]],
[[щяхте да хонорувате]],
[[щеше да хонорува]],
[[щяха да хоноруват]],
[[щях да съм хонорувал]],
[[щях да съм хонорувала]],
[[щях да съм хонорувало]],
[[щяхме да сме хонорували]],
[[щеше да си хонорувал]],
[[щеше да си хонорувала]],
[[щеше да си хонорувало]],
[[щяхте да сте хонорували]],
[[щеше да е хонорувал]],
[[щеше да е хонорувала]],
[[щеше да е хонорувало]],
[[щяха да са хонорували]],
[[бил съм хонорувал]],
[[била съм хонорувала]],
[[било съм хонорувало]],
[[били сме хонорували]],
[[бил си хонорувал]],
[[била си хонорувала]],
[[било си хонорувало]],
[[били сте хонорували]],
[[бил е хонорувал]],
[[била е хонорувала]],
[[било е хонорувало]],
[[били са хонорували]],
[[щял съм да хонорувам]],
[[щяла съм да хонорувам]],
[[щяло съм да хонорувам]],
[[щели сме да хоноруваме]],
[[щял си да хоноруваш]],
[[щяла си да хоноруваш]],
[[щяло си да хоноруваш]],
[[щели сте да хонорувате]],
[[щял да хонорува]],
[[щяла да хонорува]],
[[щяло да хонорува]],
[[щели да хоноруват]],
[[щял е да хонорува]],
[[щяла е да хонорува]],
[[щяло е да хонорува]],
[[щели са да хоноруват]],
[[щял съм да съм хонорувал]],
[[щяла съм да съм хонорувала]],
[[щяло съм да съм хонорувало]],
[[щели сме да сме хонорували]],
[[щял си да си хонорувал]],
[[щяла си да си хонорувала]],
[[щяло си да си хонорувало]],
[[щели сте да сте хонорували]],
[[щял да е хонорувал]],
[[щяла да е хонорувала]],
[[щяло да е хонорувало]],
[[щели да са хонорували]],
[[щял е да е хонорувал]],
[[щяла е да е хонорувала]],
[[щяло е да е хонорувало]],
[[щели са да са хонорували]],
[[бих хонорувал]],
[[бих хонорувала]],
[[бих хонорувало]],
[[бихме хонорували]],
[[би хонорувал]],
[[би хонорувала]],
[[би хонорувало]],
[[бихте хонорували]],
[[биха хонорували]],
}}</text>
      <sha1>9vcssy534cnyqvxmdd8zcwn0ex1viww</sha1>
    </revision>
  </page>
  <page>
    <title>Шаблон:Словоформи/хопвам</title>
    <ns>10</ns>
    <id>568611</id>
    <revision>
      <id>600591</id>
      <timestamp>2005-05-12T11:34:20Z</timestamp>
      <contributor>
        <username>Bgbot</username>
        <id>83</id>
      </contributor>
      <comment>Борислав: Шаблон със словоформи</comment>
      <model>wikitext</model>
      <format>text/x-wiki</format>
      <text bytes="19112" xml:space="preserve">{{Шаблон:Словоформи/Глагол|
  ОСНОВНА ФОРМА = хопвам
| СЕГ.ВР., 1Л., ЕД.Ч. = хоп·вам
| СЕГ.ВР., 1Л., МН.Ч. = хоп·ва·ме
| СЕГ.ВР., 2Л., ЕД.Ч. = хоп·ваш
| СЕГ.ВР., 2Л., МН.Ч. = хоп·ва·те
| СЕГ.ВР., 3Л., ЕД.Ч. = хоп·ва
| СЕГ.ВР., 3Л., МН.Ч. = хоп·ват
| МИН.СВ.ВР., 1Л., ЕД.Ч. = хоп·вах
| МИН.СВ.ВР., 1Л., МН.Ч. = хоп·вах·ме
| МИН.СВ.ВР., 2Л., ЕД.Ч. = хоп·ва
| МИН.СВ.ВР., 2Л., МН.Ч. = хоп·вах·те
| МИН.СВ.ВР., 3Л., ЕД.Ч. = хоп·ва
| МИН.СВ.ВР., 3Л., МН.Ч. = хоп·ва·ха
| МИН.НЕСВ.ВР., 1Л., ЕД.Ч. = хоп·вах
| МИН.НЕСВ.ВР., 1Л., МН.Ч. = хоп·вах·ме
| МИН.НЕСВ.ВР., 2Л., ЕД.Ч. = хоп·ва·ше
| МИН.НЕСВ.ВР., 2Л., МН.Ч. = хоп·вах·те
| МИН.НЕСВ.ВР., 3Л., ЕД.Ч. = хоп·ва·ше
| МИН.НЕСВ.ВР., 3Л., МН.Ч. = хоп·ва·ха
| МИН.НЕОПР.ВР., 1Л., ЕД.Ч., М.Р. = хопвал съм
| МИН.НЕОПР.ВР., 1Л., ЕД.Ч., Ж.Р. = хопвала съм
| МИН.НЕОПР.ВР., 1Л., ЕД.Ч., СР.Р. = хопвало съм
| МИН.НЕОПР.ВР., 1Л., МН.Ч. = хопвали сме
| МИН.НЕОПР.ВР., 2Л., ЕД.Ч., М.Р. = хопвал си
| МИН.НЕОПР.ВР., 2Л., ЕД.Ч., Ж.Р. = хопвала си
| МИН.НЕОПР.ВР., 2Л., ЕД.Ч., СР.Р. = хопвало си
| МИН.НЕОПР.ВР., 2Л., МН.Ч. = хопвали сте
| МИН.НЕОПР.ВР., 3Л., ЕД.Ч., М.Р. = хопвал е
| МИН.НЕОПР.ВР., 3Л., ЕД.Ч., Ж.Р. = хопвала е
| МИН.НЕОПР.ВР., 3Л., ЕД.Ч., СР.Р. = хопвало е
| МИН.НЕОПР.ВР., 3Л., МН.Ч. = хопвали са
| МИН.ПРЕД.ВР., 1Л., ЕД.Ч., М.Р. = бях хопвал
| МИН.ПРЕД.ВР., 1Л., ЕД.Ч., Ж.Р. = бях хопвала
| МИН.ПРЕД.ВР., 1Л., ЕД.Ч., СР.Р. = бях хопвало
| МИН.ПРЕД.ВР., 1Л., МН.Ч. = бяхме хопвали
| МИН.ПРЕД.ВР., 2Л., ЕД.Ч., М.Р. = беше хопвал
| МИН.ПРЕД.ВР., 2Л., ЕД.Ч., Ж.Р. = беше хопвала
| МИН.ПРЕД.ВР., 2Л., ЕД.Ч., СР.Р. = беше хопвало
| МИН.ПРЕД.ВР., 2Л., МН.Ч. = бяхте хопвали
| МИН.ПРЕД.ВР., 3Л., ЕД.Ч., М.Р. = беше хопвал
| МИН.ПРЕД.ВР., 3Л., ЕД.Ч., Ж.Р. = беше хопвала
| МИН.ПРЕД.ВР., 3Л., ЕД.Ч., СР.Р. = беше хопвало
| МИН.ПРЕД.ВР., 3Л., МН.Ч. = бяха хопвали
| БЪД.ВР., 1Л., ЕД.Ч. = ще хопвам
| БЪД.ВР., 1Л., МН.Ч. = ще хопваме
| БЪД.ВР., 2Л., ЕД.Ч. = ще хопваш
| БЪД.ВР., 2Л., МН.Ч. = ще хопвате
| БЪД.ВР., 3Л., ЕД.Ч. = ще хопва
| БЪД.ВР., 3Л., МН.Ч. = ще хопват
| БЪД.ПРЕД.ВР., 1Л., ЕД.Ч., М.Р. = ще съм хопвал
| БЪД.ПРЕД.ВР., 1Л., ЕД.Ч., Ж.Р. = ще съм хопвала
| БЪД.ПРЕД.ВР., 1Л., ЕД.Ч., СР.Р. = ще съм хопвало
| БЪД.ПРЕД.ВР., 1Л., МН.Ч. = ще сме хопвали
| БЪД.ПРЕД.ВР., 2Л., ЕД.Ч., М.Р. = ще си хопвал
| БЪД.ПРЕД.ВР., 2Л., ЕД.Ч., Ж.Р. = ще си хопвала
| БЪД.ПРЕД.ВР., 2Л., ЕД.Ч., СР.Р. = ще си хопвало
| БЪД.ПРЕД.ВР., 2Л., МН.Ч. = ще сте хопвали
| БЪД.ПРЕД.ВР., 3Л., ЕД.Ч., М.Р. = ще е хопвал
| БЪД.ПРЕД.ВР., 3Л., ЕД.Ч., Ж.Р. = ще е хопвала
| БЪД.ПРЕД.ВР., 3Л., ЕД.Ч., СР.Р. = ще е хопвало
| БЪД.ПРЕД.ВР., 3Л., МН.Ч. = ще са хопвали
| БЪД.ВР. В МИН., 1Л., ЕД.Ч. = щях да хопвам
| БЪД.ВР. В МИН., 1Л., МН.Ч. = щяхме да хопваме
| БЪД.ВР. В МИН., 2Л., ЕД.Ч. = щеше да хопваш
| БЪД.ВР. В МИН., 2Л., МН.Ч. = щяхте да хопвате
| БЪД.ВР. В МИН., 3Л., ЕД.Ч. = щеше да хопва
| БЪД.ВР. В МИН., 3Л., МН.Ч. = щяха да хопват
| БЪД.ПРЕД.ВР. В МИН., 1Л., ЕД.Ч., М.Р. = щях да съм хопвал
| БЪД.ПРЕД.ВР. В МИН., 1Л., ЕД.Ч., Ж.Р. = щях да съм хопвала
| БЪД.ПРЕД.ВР. В МИН., 1Л., ЕД.Ч., СР.Р. = щях да съм хопвало
| БЪД.ПРЕД.ВР. В МИН., 1Л., МН.Ч. = щяхме да сме хопвали
| БЪД.ПРЕД.ВР. В МИН., 2Л., ЕД.Ч., М.Р. = щеше да си хопвал
| БЪД.ПРЕД.ВР. В МИН., 2Л., ЕД.Ч., Ж.Р. = щеше да си хопвала
| БЪД.ПРЕД.ВР. В МИН., 2Л., ЕД.Ч., СР.Р. = щеше да си хопвало
| БЪД.ПРЕД.ВР. В МИН., 2Л., МН.Ч. = щяхте да сте хопвали
| БЪД.ПРЕД.ВР. В МИН., 3Л., ЕД.Ч., М.Р. = щеше да е хопвал
| БЪД.ПРЕД.ВР. В МИН., 3Л., ЕД.Ч., Ж.Р. = щеше да е хопвала
| БЪД.ПРЕД.ВР. В МИН., 3Л., ЕД.Ч., СР.Р. = щеше да е хопвало
| БЪД.ПРЕД.ВР. В МИН., 3Л., МН.Ч. = щяха да са хопвали
| ПР.НАКЛ., СЕГ.ВР., 1Л., ЕД.Ч., М.Р. = хопвал съм
| ПР.НАКЛ., СЕГ.ВР., 1Л., ЕД.Ч., Ж.Р. = хопвала съм
| ПР.НАКЛ., СЕГ.ВР., 1Л., ЕД.Ч., СР.Р. = хопвало съм
| ПР.НАКЛ., СЕГ.ВР., 1Л., МН.Ч. = хопвали сме
| ПР.НАКЛ., СЕГ.ВР., 2Л., ЕД.Ч., М.Р. = хопвал си
| ПР.НАКЛ., СЕГ.ВР., 2Л., ЕД.Ч., Ж.Р. = хопвала си
| ПР.НАКЛ., СЕГ.ВР., 2Л., ЕД.Ч., СР.Р. = хопвало си
| ПР.НАКЛ., СЕГ.ВР., 2Л., МН.Ч. = хопвали сте
| ПР.НАКЛ., СЕГ.ВР., 3Л., ЕД.Ч., М.Р. = хопвал (е)
| ПР.НАКЛ., СЕГ.ВР., 3Л., ЕД.Ч., Ж.Р. = хопвала (е)
| ПР.НАКЛ., СЕГ.ВР., 3Л., ЕД.Ч., СР.Р. = хопвало (е)
| ПР.НАКЛ., СЕГ.ВР., 3Л., МН.Ч. = хопвали (са)
| ПР.НАКЛ., МИН.СВ.ВР., 1Л., ЕД.Ч., М.Р. = хопвал съм
| ПР.НАКЛ., МИН.СВ.ВР., 1Л., ЕД.Ч., Ж.Р. = хопвала съм
| ПР.НАКЛ., МИН.СВ.ВР., 1Л., ЕД.Ч., СР.Р. = хопвало съм
| ПР.НАКЛ., МИН.СВ.ВР., 1Л., МН.Ч. = хопвали сме
| ПР.НАКЛ., МИН.СВ.ВР., 2Л., ЕД.Ч., М.Р. = хопвал си
| ПР.НАКЛ., МИН.СВ.ВР., 2Л., ЕД.Ч., Ж.Р. = хопвала си
| ПР.НАКЛ., МИН.СВ.ВР., 2Л., ЕД.Ч., СР.Р. = хопвало си
| ПР.НАКЛ., МИН.СВ.ВР., 2Л., МН.Ч. = хопвали сте
| ПР.НАКЛ., МИН.СВ.ВР., 3Л., ЕД.Ч., М.Р. = хопвал (е)
| ПР.НАКЛ., МИН.СВ.ВР., 3Л., ЕД.Ч., Ж.Р. = хопвала (е)
| ПР.НАКЛ., МИН.СВ.ВР., 3Л., ЕД.Ч., СР.Р. = хопвало (е)
| ПР.НАКЛ., МИН.СВ.ВР., 3Л., МН.Ч. = хопвали (са)
| ПР.НАКЛ., МИН.НЕОПР.ВР., 1Л., ЕД.Ч., М.Р. = бил съм хопвал
| ПР.НАКЛ., МИН.НЕОПР.ВР., 1Л., ЕД.Ч., Ж.Р. = била съм хопвала
| ПР.НАКЛ., МИН.НЕОПР.ВР., 1Л., ЕД.Ч., СР.Р. = било съм хопвало
| ПР.НАКЛ., МИН.НЕОПР.ВР., 1Л., МН.Ч. = били сме хопвали
| ПР.НАКЛ., МИН.НЕОПР.ВР., 2Л., ЕД.Ч., М.Р. = бил си хопвал
| ПР.НАКЛ., МИН.НЕОПР.ВР., 2Л., ЕД.Ч., Ж.Р. = била си хопвала
| ПР.НАКЛ., МИН.НЕОПР.ВР., 2Л., ЕД.Ч., СР.Р. = било си хопвало
| ПР.НАКЛ., МИН.НЕОПР.ВР., 2Л., МН.Ч. = били сте хопвали
| ПР.НАКЛ., МИН.НЕОПР.ВР., 3Л., ЕД.Ч., М.Р. = бил (е) хопвал
| ПР.НАКЛ., МИН.НЕОПР.ВР., 3Л., ЕД.Ч., Ж.Р. = била (е) хопвала
| ПР.НАКЛ., МИН.НЕОПР.ВР., 3Л., ЕД.Ч., СР.Р. = било (е) хопвало
| ПР.НАКЛ., МИН.НЕОПР.ВР., 3Л., МН.Ч. = били (са) хопвали
| ПР.НАКЛ., БЪД.ВР., 1Л., ЕД.Ч., М.Р. = щял съм да хопвам
| ПР.НАКЛ., БЪД.ВР., 1Л., ЕД.Ч., Ж.Р. = щяла съм да хопвам
| ПР.НАКЛ., БЪД.ВР., 1Л., ЕД.Ч., СР.Р. = щяло съм да хопвам
| ПР.НАКЛ., БЪД.ВР., 1Л., МН.Ч. = щели сме да хопваме
| ПР.НАКЛ., БЪД.ВР., 2Л., ЕД.Ч., М.Р. = щял си да хопваш
| ПР.НАКЛ., БЪД.ВР., 2Л., ЕД.Ч., Ж.Р. = щяла си да хопваш
| ПР.НАКЛ., БЪД.ВР., 2Л., ЕД.Ч., СР.Р. = щяло си да хопваш
| ПР.НАКЛ., БЪД.ВР., 2Л., МН.Ч. = щели сте да хопвате
| ПР.НАКЛ., БЪД.ВР., 3Л., ЕД.Ч., М.Р. = щял (е) да хопва
| ПР.НАКЛ., БЪД.ВР., 3Л., ЕД.Ч., Ж.Р. = щяла (е) да хопва
| ПР.НАКЛ., БЪД.ВР., 3Л., ЕД.Ч., СР.Р. = щяло (е) да хопва
| ПР.НАКЛ., БЪД.ВР., 3Л., МН.Ч. = щели (са) да хопват
| ПР.НАКЛ., БЪД.ПРЕД.ВР., 1Л., ЕД.Ч., М.Р. = щял съм да съм хопвал
| ПР.НАКЛ., БЪД.ПРЕД.ВР., 1Л., ЕД.Ч., Ж.Р. = щяла съм да съм хопвала
| ПР.НАКЛ., БЪД.ПРЕД.ВР., 1Л., ЕД.Ч., СР.Р. = щяло съм да съм хопвало
| ПР.НАКЛ., БЪД.ПРЕД.ВР., 1Л., МН.Ч. = щели сме да сме хопвали
| ПР.НАКЛ., БЪД.ПРЕД.ВР., 2Л., ЕД.Ч., М.Р. = щял си да си хопвал
| ПР.НАКЛ., БЪД.ПРЕД.ВР., 2Л., ЕД.Ч., Ж.Р. = щяла си да си хопвала
| ПР.НАКЛ., БЪД.ПРЕД.ВР., 2Л., ЕД.Ч., СР.Р. = щяло си да си хопвало
| ПР.НАКЛ., БЪД.ПРЕД.ВР., 2Л., МН.Ч. = щели сте да сте хопвали
| ПР.НАКЛ., БЪД.ПРЕД.ВР., 3Л., ЕД.Ч., М.Р. = щял (е) да е хопвал
| ПР.НАКЛ., БЪД.ПРЕД.ВР., 3Л., ЕД.Ч., Ж.Р. = щяла (е) да е хопвала
| ПР.НАКЛ., БЪД.ПРЕД.ВР., 3Л., ЕД.Ч., СР.Р. = щяло (е) да е хопвало
| ПР.НАКЛ., БЪД.ПРЕД.ВР., 3Л., МН.Ч. = щели (са) да са хопвали
| УСЛОВНО НАКЛОНЕНИЕ, 1Л., ЕД.Ч., М.Р. = бих хопвал
| УСЛОВНО НАКЛОНЕНИЕ, 1Л., ЕД.Ч., Ж.Р. = бих хопвала
| УСЛОВНО НАКЛОНЕНИЕ, 1Л., ЕД.Ч., СР.Р. = бих хопвало
| УСЛОВНО НАКЛОНЕНИЕ, 1Л., МН.Ч. = бихме хопвали
| УСЛОВНО НАКЛОНЕНИЕ, 2Л., ЕД.Ч., М.Р. = би хопвал
| УСЛОВНО НАКЛОНЕНИЕ, 2Л., ЕД.Ч., Ж.Р. = би хопвала
| УСЛОВНО НАКЛОНЕНИЕ, 2Л., ЕД.Ч., СР.Р. = би хопвало
| УСЛОВНО НАКЛОНЕНИЕ, 2Л., МН.Ч. = бихте хопвали
| УСЛОВНО НАКЛОНЕНИЕ, 3Л., ЕД.Ч., М.Р. = би хопвал
| УСЛОВНО НАКЛОНЕНИЕ, 3Л., ЕД.Ч., Ж.Р. = би хопвала
| УСЛОВНО НАКЛОНЕНИЕ, 3Л., ЕД.Ч., СР.Р. = би хопвало
| УСЛОВНО НАКЛОНЕНИЕ, 3Л., МН.Ч. = биха хопвали
| ПОВЕЛИТЕЛНО НАКЛОНЕНИЕ, ЕД.Ч. = хоп·вай
| ПОВЕЛИТЕЛНО НАКЛОНЕНИЕ, МН.Ч. = хоп·вай·те
| МИН.СТРАД.ПРИЧ. М.Р. = хоп·ван
| МИН.СТРАД.ПРИЧ. М.Р. НЕПЪЛЕН ЧЛЕН = хоп·ва·ния
| МИН.СТРАД.ПРИЧ. М.Р. ПЪЛЕН ЧЛЕН = хоп·ва·ни·ят
| МИН.СТРАД.ПРИЧ. Ж.Р. = хоп·ва·на
| МИН.СТРАД.ПРИЧ. Ж.Р. ЧЛЕН = хоп·ва·на·та
| МИН.СТРАД.ПРИЧ. СР.Р. = хоп·ва·но
| МИН.СТРАД.ПРИЧ. СР.Р. ЧЛЕН = хоп·ва·но·то
| МИН.СТРАД.ПРИЧ. МН.Ч. = хоп·ва·ни
| МИН.СТРАД.ПРИЧ. МН.Ч. ЧЛЕН = хоп·ва·ни·те
| МИН.ДЕЯТ.СВ.ПРИЧ. М.Р. = хоп·вал
| МИН.ДЕЯТ.СВ.ПРИЧ. М.Р. НЕПЪЛЕН ЧЛЕН = хоп·ва·лия
| МИН.ДЕЯТ.СВ.ПРИЧ. М.Р. ПЪЛЕН ЧЛЕН = хоп·ва·ли·ят
| МИН.ДЕЯТ.СВ.ПРИЧ. Ж.Р. = хоп·ва·ла
| МИН.ДЕЯТ.СВ.ПРИЧ. Ж.Р. ЧЛЕН = хоп·ва·ла·та
| МИН.ДЕЯТ.СВ.ПРИЧ. СР.Р. = хоп·ва·ло
| МИН.ДЕЯТ.СВ.ПРИЧ. СР.Р. ЧЛЕН = хоп·ва·ло·то
| МИН.ДЕЯТ.СВ.ПРИЧ. МН.Ч. = хоп·ва·ли
| МИН.ДЕЯТ.СВ.ПРИЧ. МН.Ч. ЧЛЕН = хоп·ва·ли·те
| МИН.ДЕЯТ.НЕСВ.ПРИЧ. М.Р. = хоп·вал
| МИН.ДЕЯТ.НЕСВ.ПРИЧ. М.Р. НЕПЪЛЕН ЧЛЕН = хоп·ва·лия
| МИН.ДЕЯТ.НЕСВ.ПРИЧ. М.Р. ПЪЛЕН ЧЛЕН = хоп·ва·ли·ят
| МИН.ДЕЯТ.НЕСВ.ПРИЧ. Ж.Р. = хоп·ва·ла
| МИН.ДЕЯТ.НЕСВ.ПРИЧ. Ж.Р. ЧЛЕН = хоп·ва·ла·та
| МИН.ДЕЯТ.НЕСВ.ПРИЧ. СР.Р. = хоп·ва·ло
| МИН.ДЕЯТ.НЕСВ.ПРИЧ. СР.Р. ЧЛЕН = хоп·ва·ло·то
| МИН.ДЕЯТ.НЕСВ.ПРИЧ. МН.Ч. = хоп·ва·ли
| МИН.ДЕЯТ.НЕСВ.ПРИЧ. МН.Ч. ЧЛЕН = хоп·ва·ли·те
| СЕГ.ДЕЯТ.ПРИЧ. М.Р. = хоп·ващ
| СЕГ.ДЕЯТ.ПРИЧ. М.Р. НЕПЪЛЕН ЧЛЕН = хоп·ва·щия
| СЕГ.ДЕЯТ.ПРИЧ. М.Р. ПЪЛЕН ЧЛЕН = хоп·ва·щи·ят
| СЕГ.ДЕЯТ.ПРИЧ. Ж.Р. = хоп·ва·ща
| СЕГ.ДЕЯТ.ПРИЧ. Ж.Р. ЧЛЕН = хоп·ва·ща·та
| СЕГ.ДЕЯТ.ПРИЧ. СР.Р. = хоп·ва·що
| СЕГ.ДЕЯТ.ПРИЧ. СР.Р. ЧЛЕН = хоп·ва·що·то
| СЕГ.ДЕЯТ.ПРИЧ. МН.Ч. = хоп·ва·щи
| СЕГ.ДЕЯТ.ПРИЧ. МН.Ч. ЧЛЕН = хоп·ва·щи·те
| ДЕЕПРИЧАСТИЕ = хоп·вай·ки
| СКРИТИ ПРЕПРАТКИ = 
[[хопвам]],
[[хопваш]],
[[хопва]],
[[хопваме]],
[[хопвате]],
[[хопват]],
[[хопвах]],
[[хопвахме]],
[[хопвахте]],
[[хопваха]],
[[хопваше]],
[[хопвай]],
[[хопвайте]],
[[хопвал]],
[[хопвалия]],
[[хопвалият]],
[[хопвала]],
[[хопвалата]],
[[хопвало]],
[[хопвалото]],
[[хопвали]],
[[хопвалите]],
[[хопван]],
[[хопвания]],
[[хопваният]],
[[хопвана]],
[[хопваната]],
[[хопвано]],
[[хопваното]],
[[хопвани]],
[[хопваните]],
[[хопващ]],
[[хопващия]],
[[хопващият]],
[[хопваща]],
[[хопващата]],
[[хопващо]],
[[хопващото]],
[[хопващи]],
[[хопващите]],
[[хопвайки]],
[[хопвал съм]],
[[хопвала съм]],
[[хопвало съм]],
[[хопвали сме]],
[[хопвал си]],
[[хопвала си]],
[[хопвало си]],
[[хопвали сте]],
[[хопвал е]],
[[хопвала е]],
[[хопвало е]],
[[хопвали са]],
[[бях хопвал]],
[[бях хопвала]],
[[бях хопвало]],
[[бяхме хопвали]],
[[беше хопвал]],
[[беше хопвала]],
[[беше хопвало]],
[[бяхте хопвали]],
[[бяха хопвали]],
[[ще хопвам]],
[[ще хопваме]],
[[ще хопваш]],
[[ще хопвате]],
[[ще хопва]],
[[ще хопват]],
[[ще съм хопвал]],
[[ще съм хопвала]],
[[ще съм хопвало]],
[[ще сме хопвали]],
[[ще си хопвал]],
[[ще си хопвала]],
[[ще си хопвало]],
[[ще сте хопвали]],
[[ще е хопвал]],
[[ще е хопвала]],
[[ще е хопвало]],
[[ще са хопвали]],
[[щях да хопвам]],
[[щяхме да хопваме]],
[[щеше да хопваш]],
[[щяхте да хопвате]],
[[щеше да хопва]],
[[щяха да хопват]],
[[щях да съм хопвал]],
[[щях да съм хопвала]],
[[щях да съм хопвало]],
[[щяхме да сме хопвали]],
[[щеше да си хопвал]],
[[щеше да си хопвала]],
[[щеше да си хопвало]],
[[щяхте да сте хопвали]],
[[щеше да е хопвал]],
[[щеше да е хопвала]],
[[щеше да е хопвало]],
[[щяха да са хопвали]],
[[бил съм хопвал]],
[[била съм хопвала]],
[[било съм хопвало]],
[[били сме хопвали]],
[[бил си хопвал]],
[[била си хопвала]],
[[било си хопвало]],
[[били сте хопвали]],
[[бил е хопвал]],
[[била е хопвала]],
[[било е хопвало]],
[[били са хопвали]],
[[щял съм да хопвам]],
[[щяла съм да хопвам]],
[[щяло съм да хопвам]],
[[щели сме да хопваме]],
[[щял си да хопваш]],
[[щяла си да хопваш]],
[[щяло си да хопваш]],
[[щели сте да хопвате]],
[[щял да хопва]],
[[щяла да хопва]],
[[щяло да хопва]],
[[щели да хопват]],
[[щял е да хопва]],
[[щяла е да хопва]],
[[щяло е да хопва]],
[[щели са да хопват]],
[[щял съм да съм хопвал]],
[[щяла съм да съм хопвала]],
[[щяло съм да съм хопвало]],
[[щели сме да сме хопвали]],
[[щял си да си хопвал]],
[[щяла си да си хопвала]],
[[щяло си да си хопвало]],
[[щели сте да сте хопвали]],
[[щял да е хопвал]],
[[щяла да е хопвала]],
[[щяло да е хопвало]],
[[щели да са хопвали]],
[[щял е да е хопвал]],
[[щяла е да е хопвала]],
[[щяло е да е хопвало]],
[[щели са да са хопвали]],
[[бих хопвал]],
[[бих хопвала]],
[[бих хопвало]],
[[бихме хопвали]],
[[би хопвал]],
[[би хопвала]],
[[би хопвало]],
[[бихте хопвали]],
[[биха хопвали]],
}}</text>
      <sha1>d4oocrfopmvbf0bsubsy0998za0ioyp</sha1>
    </revision>
  </page>
  <page>
    <title>Шаблон:Словоформи/хортувам</title>
    <ns>10</ns>
    <id>568622</id>
    <revision>
      <id>600602</id>
      <timestamp>2005-05-12T11:34:44Z</timestamp>
      <contributor>
        <username>Bgbot</username>
        <id>83</id>
      </contributor>
      <comment>Борислав: Шаблон със словоформи</comment>
      <model>wikitext</model>
      <format>text/x-wiki</format>
      <text bytes="20590" xml:space="preserve">{{Шаблон:Словоформи/Глагол|
  ОСНОВНА ФОРМА = хортувам
| СЕГ.ВР., 1Л., ЕД.Ч. = хор·ту·вам
| СЕГ.ВР., 1Л., МН.Ч. = хор·ту·ва·ме
| СЕГ.ВР., 2Л., ЕД.Ч. = хор·ту·ваш
| СЕГ.ВР., 2Л., МН.Ч. = хор·ту·ва·те
| СЕГ.ВР., 3Л., ЕД.Ч. = хор·ту·ва
| СЕГ.ВР., 3Л., МН.Ч. = хор·ту·ват
| МИН.СВ.ВР., 1Л., ЕД.Ч. = хор·ту·вах
| МИН.СВ.ВР., 1Л., МН.Ч. = хор·ту·вах·ме
| МИН.СВ.ВР., 2Л., ЕД.Ч. = хор·ту·ва
| МИН.СВ.ВР., 2Л., МН.Ч. = хор·ту·вах·те
| МИН.СВ.ВР., 3Л., ЕД.Ч. = хор·ту·ва
| МИН.СВ.ВР., 3Л., МН.Ч. = хор·ту·ва·ха
| МИН.НЕСВ.ВР., 1Л., ЕД.Ч. = хор·ту·вах
| МИН.НЕСВ.ВР., 1Л., МН.Ч. = хор·ту·вах·ме
| МИН.НЕСВ.ВР., 2Л., ЕД.Ч. = хор·ту·ва·ше
| МИН.НЕСВ.ВР., 2Л., МН.Ч. = хор·ту·вах·те
| МИН.НЕСВ.ВР., 3Л., ЕД.Ч. = хор·ту·ва·ше
| МИН.НЕСВ.ВР., 3Л., МН.Ч. = хор·ту·ва·ха
| МИН.НЕОПР.ВР., 1Л., ЕД.Ч., М.Р. = хортувал съм
| МИН.НЕОПР.ВР., 1Л., ЕД.Ч., Ж.Р. = хортувала съм
| МИН.НЕОПР.ВР., 1Л., ЕД.Ч., СР.Р. = хортувало съм
| МИН.НЕОПР.ВР., 1Л., МН.Ч. = хортували сме
| МИН.НЕОПР.ВР., 2Л., ЕД.Ч., М.Р. = хортувал си
| МИН.НЕОПР.ВР., 2Л., ЕД.Ч., Ж.Р. = хортувала си
| МИН.НЕОПР.ВР., 2Л., ЕД.Ч., СР.Р. = хортувало си
| МИН.НЕОПР.ВР., 2Л., МН.Ч. = хортували сте
| МИН.НЕОПР.ВР., 3Л., ЕД.Ч., М.Р. = хортувал е
| МИН.НЕОПР.ВР., 3Л., ЕД.Ч., Ж.Р. = хортувала е
| МИН.НЕОПР.ВР., 3Л., ЕД.Ч., СР.Р. = хортувало е
| МИН.НЕОПР.ВР., 3Л., МН.Ч. = хортували са
| МИН.ПРЕД.ВР., 1Л., ЕД.Ч., М.Р. = бях хортувал
| МИН.ПРЕД.ВР., 1Л., ЕД.Ч., Ж.Р. = бях хортувала
| МИН.ПРЕД.ВР., 1Л., ЕД.Ч., СР.Р. = бях хортувало
| МИН.ПРЕД.ВР., 1Л., МН.Ч. = бяхме хортували
| МИН.ПРЕД.ВР., 2Л., ЕД.Ч., М.Р. = беше хортувал
| МИН.ПРЕД.ВР., 2Л., ЕД.Ч., Ж.Р. = беше хортувала
| МИН.ПРЕД.ВР., 2Л., ЕД.Ч., СР.Р. = беше хортувало
| МИН.ПРЕД.ВР., 2Л., МН.Ч. = бяхте хортували
| МИН.ПРЕД.ВР., 3Л., ЕД.Ч., М.Р. = беше хортувал
| МИН.ПРЕД.ВР., 3Л., ЕД.Ч., Ж.Р. = беше хортувала
| МИН.ПРЕД.ВР., 3Л., ЕД.Ч., СР.Р. = беше хортувало
| МИН.ПРЕД.ВР., 3Л., МН.Ч. = бяха хортували
| БЪД.ВР., 1Л., ЕД.Ч. = ще хортувам
| БЪД.ВР., 1Л., МН.Ч. = ще хортуваме
| БЪД.ВР., 2Л., ЕД.Ч. = ще хортуваш
| БЪД.ВР., 2Л., МН.Ч. = ще хортувате
| БЪД.ВР., 3Л., ЕД.Ч. = ще хортува
| БЪД.ВР., 3Л., МН.Ч. = ще хортуват
| БЪД.ПРЕД.ВР., 1Л., ЕД.Ч., М.Р. = ще съм хортувал
| БЪД.ПРЕД.ВР., 1Л., ЕД.Ч., Ж.Р. = ще съм хортувала
| БЪД.ПРЕД.ВР., 1Л., ЕД.Ч., СР.Р. = ще съм хортувало
| БЪД.ПРЕД.ВР., 1Л., МН.Ч. = ще сме хортували
| БЪД.ПРЕД.ВР., 2Л., ЕД.Ч., М.Р. = ще си хортувал
| БЪД.ПРЕД.ВР., 2Л., ЕД.Ч., Ж.Р. = ще си хортувала
| БЪД.ПРЕД.ВР., 2Л., ЕД.Ч., СР.Р. = ще си хортувало
| БЪД.ПРЕД.ВР., 2Л., МН.Ч. = ще сте хортували
| БЪД.ПРЕД.ВР., 3Л., ЕД.Ч., М.Р. = ще е хортувал
| БЪД.ПРЕД.ВР., 3Л., ЕД.Ч., Ж.Р. = ще е хортувала
| БЪД.ПРЕД.ВР., 3Л., ЕД.Ч., СР.Р. = ще е хортувало
| БЪД.ПРЕД.ВР., 3Л., МН.Ч. = ще са хортували
| БЪД.ВР. В МИН., 1Л., ЕД.Ч. = щях да хортувам
| БЪД.ВР. В МИН., 1Л., МН.Ч. = щяхме да хортуваме
| БЪД.ВР. В МИН., 2Л., ЕД.Ч. = щеше да хортуваш
| БЪД.ВР. В МИН., 2Л., МН.Ч. = щяхте да хортувате
| БЪД.ВР. В МИН., 3Л., ЕД.Ч. = щеше да хортува
| БЪД.ВР. В МИН., 3Л., МН.Ч. = щяха да хортуват
| БЪД.ПРЕД.ВР. В МИН., 1Л., ЕД.Ч., М.Р. = щях да съм хортувал
| БЪД.ПРЕД.ВР. В МИН., 1Л., ЕД.Ч., Ж.Р. = щях да съм хортувала
| БЪД.ПРЕД.ВР. В МИН., 1Л., ЕД.Ч., СР.Р. = щях да съм хортувало
| БЪД.ПРЕД.ВР. В МИН., 1Л., МН.Ч. = щяхме да сме хортували
| БЪД.ПРЕД.ВР. В МИН., 2Л., ЕД.Ч., М.Р. = щеше да си хортувал
| БЪД.ПРЕД.ВР. В МИН., 2Л., ЕД.Ч., Ж.Р. = щеше да си хортувала
| БЪД.ПРЕД.ВР. В МИН., 2Л., ЕД.Ч., СР.Р. = щеше да си хортувало
| БЪД.ПРЕД.ВР. В МИН., 2Л., МН.Ч. = щяхте да сте хортували
| БЪД.ПРЕД.ВР. В МИН., 3Л., ЕД.Ч., М.Р. = щеше да е хортувал
| БЪД.ПРЕД.ВР. В МИН., 3Л., ЕД.Ч., Ж.Р. = щеше да е хортувала
| БЪД.ПРЕД.ВР. В МИН., 3Л., ЕД.Ч., СР.Р. = щеше да е хортувало
| БЪД.ПРЕД.ВР. В МИН., 3Л., МН.Ч. = щяха да са хортували
| ПР.НАКЛ., СЕГ.ВР., 1Л., ЕД.Ч., М.Р. = хортувал съм
| ПР.НАКЛ., СЕГ.ВР., 1Л., ЕД.Ч., Ж.Р. = хортувала съм
| ПР.НАКЛ., СЕГ.ВР., 1Л., ЕД.Ч., СР.Р. = хортувало съм
| ПР.НАКЛ., СЕГ.ВР., 1Л., МН.Ч. = хортували сме
| ПР.НАКЛ., СЕГ.ВР., 2Л., ЕД.Ч., М.Р. = хортувал си
| ПР.НАКЛ., СЕГ.ВР., 2Л., ЕД.Ч., Ж.Р. = хортувала си
| ПР.НАКЛ., СЕГ.ВР., 2Л., ЕД.Ч., СР.Р. = хортувало си
| ПР.НАКЛ., СЕГ.ВР., 2Л., МН.Ч. = хортували сте
| ПР.НАКЛ., СЕГ.ВР., 3Л., ЕД.Ч., М.Р. = хортувал (е)
| ПР.НАКЛ., СЕГ.ВР., 3Л., ЕД.Ч., Ж.Р. = хортувала (е)
| ПР.НАКЛ., СЕГ.ВР., 3Л., ЕД.Ч., СР.Р. = хортувало (е)
| ПР.НАКЛ., СЕГ.ВР., 3Л., МН.Ч. = хортували (са)
| ПР.НАКЛ., МИН.СВ.ВР., 1Л., ЕД.Ч., М.Р. = хортувал съм
| ПР.НАКЛ., МИН.СВ.ВР., 1Л., ЕД.Ч., Ж.Р. = хортувала съм
| ПР.НАКЛ., МИН.СВ.ВР., 1Л., ЕД.Ч., СР.Р. = хортувало съм
| ПР.НАКЛ., МИН.СВ.ВР., 1Л., МН.Ч. = хортували сме
| ПР.НАКЛ., МИН.СВ.ВР., 2Л., ЕД.Ч., М.Р. = хортувал си
| ПР.НАКЛ., МИН.СВ.ВР., 2Л., ЕД.Ч., Ж.Р. = хортувала си
| ПР.НАКЛ., МИН.СВ.ВР., 2Л., ЕД.Ч., СР.Р. = хортувало си
| ПР.НАКЛ., МИН.СВ.ВР., 2Л., МН.Ч. = хортували сте
| ПР.НАКЛ., МИН.СВ.ВР., 3Л., ЕД.Ч., М.Р. = хортувал (е)
| ПР.НАКЛ., МИН.СВ.ВР., 3Л., ЕД.Ч., Ж.Р. = хортувала (е)
| ПР.НАКЛ., МИН.СВ.ВР., 3Л., ЕД.Ч., СР.Р. = хортувало (е)
| ПР.НАКЛ., МИН.СВ.ВР., 3Л., МН.Ч. = хортували (са)
| ПР.НАКЛ., МИН.НЕОПР.ВР., 1Л., ЕД.Ч., М.Р. = бил съм хортувал
| ПР.НАКЛ., МИН.НЕОПР.ВР., 1Л., ЕД.Ч., Ж.Р. = била съм хортувала
| ПР.НАКЛ., МИН.НЕОПР.ВР., 1Л., ЕД.Ч., СР.Р. = било съм хортувало
| ПР.НАКЛ., МИН.НЕОПР.ВР., 1Л., МН.Ч. = били сме хортували
| ПР.НАКЛ., МИН.НЕОПР.ВР., 2Л., ЕД.Ч., М.Р. = бил си хортувал
| ПР.НАКЛ., МИН.НЕОПР.ВР., 2Л., ЕД.Ч., Ж.Р. = била си хортувала
| ПР.НАКЛ., МИН.НЕОПР.ВР., 2Л., ЕД.Ч., СР.Р. = било си хортувало
| ПР.НАКЛ., МИН.НЕОПР.ВР., 2Л., МН.Ч. = били сте хортували
| ПР.НАКЛ., МИН.НЕОПР.ВР., 3Л., ЕД.Ч., М.Р. = бил (е) хортувал
| ПР.НАКЛ., МИН.НЕОПР.ВР., 3Л., ЕД.Ч., Ж.Р. = била (е) хортувала
| ПР.НАКЛ., МИН.НЕОПР.ВР., 3Л., ЕД.Ч., СР.Р. = било (е) хортувало
| ПР.НАКЛ., МИН.НЕОПР.ВР., 3Л., МН.Ч. = били (са) хортували
| ПР.НАКЛ., БЪД.ВР., 1Л., ЕД.Ч., М.Р. = щял съм да хортувам
| ПР.НАКЛ., БЪД.ВР., 1Л., ЕД.Ч., Ж.Р. = щяла съм да хортувам
| ПР.НАКЛ., БЪД.ВР., 1Л., ЕД.Ч., СР.Р. = щяло съм да хортувам
| ПР.НАКЛ., БЪД.ВР., 1Л., МН.Ч. = щели сме да хортуваме
| ПР.НАКЛ., БЪД.ВР., 2Л., ЕД.Ч., М.Р. = щял си да хортуваш
| ПР.НАКЛ., БЪД.ВР., 2Л., ЕД.Ч., Ж.Р. = щяла си да хортуваш
| ПР.НАКЛ., БЪД.ВР., 2Л., ЕД.Ч., СР.Р. = щяло си да хортуваш
| ПР.НАКЛ., БЪД.ВР., 2Л., МН.Ч. = щели сте да хортувате
| ПР.НАКЛ., БЪД.ВР., 3Л., ЕД.Ч., М.Р. = щял (е) да хортува
| ПР.НАКЛ., БЪД.ВР., 3Л., ЕД.Ч., Ж.Р. = щяла (е) да хортува
| ПР.НАКЛ., БЪД.ВР., 3Л., ЕД.Ч., СР.Р. = щяло (е) да хортува
| ПР.НАКЛ., БЪД.ВР., 3Л., МН.Ч. = щели (са) да хортуват
| ПР.НАКЛ., БЪД.ПРЕД.ВР., 1Л., ЕД.Ч., М.Р. = щял съм да съм хортувал
| ПР.НАКЛ., БЪД.ПРЕД.ВР., 1Л., ЕД.Ч., Ж.Р. = щяла съм да съм хортувала
| ПР.НАКЛ., БЪД.ПРЕД.ВР., 1Л., ЕД.Ч., СР.Р. = щяло съм да съм хортувало
| ПР.НАКЛ., БЪД.ПРЕД.ВР., 1Л., МН.Ч. = щели сме да сме хортували
| ПР.НАКЛ., БЪД.ПРЕД.ВР., 2Л., ЕД.Ч., М.Р. = щял си да си хортувал
| ПР.НАКЛ., БЪД.ПРЕД.ВР., 2Л., ЕД.Ч., Ж.Р. = щяла си да си хортувала
| ПР.НАКЛ., БЪД.ПРЕД.ВР., 2Л., ЕД.Ч., СР.Р. = щяло си да си хортувало
| ПР.НАКЛ., БЪД.ПРЕД.ВР., 2Л., МН.Ч. = щели сте да сте хортували
| ПР.НАКЛ., БЪД.ПРЕД.ВР., 3Л., ЕД.Ч., М.Р. = щял (е) да е хортувал
| ПР.НАКЛ., БЪД.ПРЕД.ВР., 3Л., ЕД.Ч., Ж.Р. = щяла (е) да е хортувала
| ПР.НАКЛ., БЪД.ПРЕД.ВР., 3Л., ЕД.Ч., СР.Р. = щяло (е) да е хортувало
| ПР.НАКЛ., БЪД.ПРЕД.ВР., 3Л., МН.Ч. = щели (са) да са хортували
| УСЛОВНО НАКЛОНЕНИЕ, 1Л., ЕД.Ч., М.Р. = бих хортувал
| УСЛОВНО НАКЛОНЕНИЕ, 1Л., ЕД.Ч., Ж.Р. = бих хортувала
| УСЛОВНО НАКЛОНЕНИЕ, 1Л., ЕД.Ч., СР.Р. = бих хортувало
| УСЛОВНО НАКЛОНЕНИЕ, 1Л., МН.Ч. = бихме хортували
| УСЛОВНО НАКЛОНЕНИЕ, 2Л., ЕД.Ч., М.Р. = би хортувал
| УСЛОВНО НАКЛОНЕНИЕ, 2Л., ЕД.Ч., Ж.Р. = би хортувала
| УСЛОВНО НАКЛОНЕНИЕ, 2Л., ЕД.Ч., СР.Р. = би хортувало
| УСЛОВНО НАКЛОНЕНИЕ, 2Л., МН.Ч. = бихте хортували
| УСЛОВНО НАКЛОНЕНИЕ, 3Л., ЕД.Ч., М.Р. = би хортувал
| УСЛОВНО НАКЛОНЕНИЕ, 3Л., ЕД.Ч., Ж.Р. = би хортувала
| УСЛОВНО НАКЛОНЕНИЕ, 3Л., ЕД.Ч., СР.Р. = би хортувало
| УСЛОВНО НАКЛОНЕНИЕ, 3Л., МН.Ч. = биха хортували
| ПОВЕЛИТЕЛНО НАКЛОНЕНИЕ, ЕД.Ч. = хор·ту·вай
| ПОВЕЛИТЕЛНО НАКЛОНЕНИЕ, МН.Ч. = хор·ту·вай·те
| МИН.СТРАД.ПРИЧ. М.Р. = хор·ту·ван
| МИН.СТРАД.ПРИЧ. М.Р. НЕПЪЛЕН ЧЛЕН = хор·ту·ва·ния
| МИН.СТРАД.ПРИЧ. М.Р. ПЪЛЕН ЧЛЕН = хор·ту·ва·ни·ят
| МИН.СТРАД.ПРИЧ. Ж.Р. = хор·ту·ва·на
| МИН.СТРАД.ПРИЧ. Ж.Р. ЧЛЕН = хор·ту·ва·на·та
| МИН.СТРАД.ПРИЧ. СР.Р. = хор·ту·ва·но
| МИН.СТРАД.ПРИЧ. СР.Р. ЧЛЕН = хор·ту·ва·но·то
| МИН.СТРАД.ПРИЧ. МН.Ч. = хор·ту·ва·ни
| МИН.СТРАД.ПРИЧ. МН.Ч. ЧЛЕН = хор·ту·ва·ни·те
| МИН.ДЕЯТ.СВ.ПРИЧ. М.Р. = хор·ту·вал
| МИН.ДЕЯТ.СВ.ПРИЧ. М.Р. НЕПЪЛЕН ЧЛЕН = хор·ту·ва·лия
| МИН.ДЕЯТ.СВ.ПРИЧ. М.Р. ПЪЛЕН ЧЛЕН = хор·ту·ва·ли·ят
| МИН.ДЕЯТ.СВ.ПРИЧ. Ж.Р. = хор·ту·ва·ла
| МИН.ДЕЯТ.СВ.ПРИЧ. Ж.Р. ЧЛЕН = хор·ту·ва·ла·та
| МИН.ДЕЯТ.СВ.ПРИЧ. СР.Р. = хор·ту·ва·ло
| МИН.ДЕЯТ.СВ.ПРИЧ. СР.Р. ЧЛЕН = хор·ту·ва·ло·то
| МИН.ДЕЯТ.СВ.ПРИЧ. МН.Ч. = хор·ту·ва·ли
| МИН.ДЕЯТ.СВ.ПРИЧ. МН.Ч. ЧЛЕН = хор·ту·ва·ли·те
| МИН.ДЕЯТ.НЕСВ.ПРИЧ. М.Р. = хор·ту·вал
| МИН.ДЕЯТ.НЕСВ.ПРИЧ. М.Р. НЕПЪЛЕН ЧЛЕН = хор·ту·ва·лия
| МИН.ДЕЯТ.НЕСВ.ПРИЧ. М.Р. ПЪЛЕН ЧЛЕН = хор·ту·ва·ли·ят
| МИН.ДЕЯТ.НЕСВ.ПРИЧ. Ж.Р. = хор·ту·ва·ла
| МИН.ДЕЯТ.НЕСВ.ПРИЧ. Ж.Р. ЧЛЕН = хор·ту·ва·ла·та
| МИН.ДЕЯТ.НЕСВ.ПРИЧ. СР.Р. = хор·ту·ва·ло
| МИН.ДЕЯТ.НЕСВ.ПРИЧ. СР.Р. ЧЛЕН = хор·ту·ва·ло·то
| МИН.ДЕЯТ.НЕСВ.ПРИЧ. МН.Ч. = хор·ту·ва·ли
| МИН.ДЕЯТ.НЕСВ.ПРИЧ. МН.Ч. ЧЛЕН = хор·ту·ва·ли·те
| СЕГ.ДЕЯТ.ПРИЧ. М.Р. = хор·ту·ващ
| СЕГ.ДЕЯТ.ПРИЧ. М.Р. НЕПЪЛЕН ЧЛЕН = хор·ту·ва·щия
| СЕГ.ДЕЯТ.ПРИЧ. М.Р. ПЪЛЕН ЧЛЕН = хор·ту·ва·щи·ят
| СЕГ.ДЕЯТ.ПРИЧ. Ж.Р. = хор·ту·ва·ща
| СЕГ.ДЕЯТ.ПРИЧ. Ж.Р. ЧЛЕН = хор·ту·ва·ща·та
| СЕГ.ДЕЯТ.ПРИЧ. СР.Р. = хор·ту·ва·що
| СЕГ.ДЕЯТ.ПРИЧ. СР.Р. ЧЛЕН = хор·ту·ва·що·то
| СЕГ.ДЕЯТ.ПРИЧ. МН.Ч. = хор·ту·ва·щи
| СЕГ.ДЕЯТ.ПРИЧ. МН.Ч. ЧЛЕН = хор·ту·ва·щи·те
| ДЕЕПРИЧАСТИЕ = хор·ту·вай·ки
| СКРИТИ ПРЕПРАТКИ = 
[[хортувам]],
[[хортуваш]],
[[хортува]],
[[хортуваме]],
[[хортувате]],
[[хортуват]],
[[хортувах]],
[[хортувахме]],
[[хортувахте]],
[[хортуваха]],
[[хортуваше]],
[[хортувай]],
[[хортувайте]],
[[хортувал]],
[[хортувалия]],
[[хортувалият]],
[[хортувала]],
[[хортувалата]],
[[хортувало]],
[[хортувалото]],
[[хортували]],
[[хортувалите]],
[[хортуван]],
[[хортувания]],
[[хортуваният]],
[[хортувана]],
[[хортуваната]],
[[хортувано]],
[[хортуваното]],
[[хортувани]],
[[хортуваните]],
[[хортуващ]],
[[хортуващия]],
[[хортуващият]],
[[хортуваща]],
[[хортуващата]],
[[хортуващо]],
[[хортуващото]],
[[хортуващи]],
[[хортуващите]],
[[хортувайки]],
[[хортувал съм]],
[[хортувала съм]],
[[хортувало съм]],
[[хортували сме]],
[[хортувал си]],
[[хортувала си]],
[[хортувало си]],
[[хортували сте]],
[[хортувал е]],
[[хортувала е]],
[[хортувало е]],
[[хортували са]],
[[бях хортувал]],
[[бях хортувала]],
[[бях хортувало]],
[[бяхме хортували]],
[[беше хортувал]],
[[беше хортувала]],
[[беше хортувало]],
[[бяхте хортували]],
[[бяха хортували]],
[[ще хортувам]],
[[ще хортуваме]],
[[ще хортуваш]],
[[ще хортувате]],
[[ще хортува]],
[[ще хортуват]],
[[ще съм хортувал]],
[[ще съм хортувала]],
[[ще съм хортувало]],
[[ще сме хортували]],
[[ще си хортувал]],
[[ще си хортувала]],
[[ще си хортувало]],
[[ще сте хортували]],
[[ще е хортувал]],
[[ще е хортувала]],
[[ще е хортувало]],
[[ще са хортували]],
[[щях да хортувам]],
[[щяхме да хортуваме]],
[[щеше да хортуваш]],
[[щяхте да хортувате]],
[[щеше да хортува]],
[[щяха да хортуват]],
[[щях да съм хортувал]],
[[щях да съм хортувала]],
[[щях да съм хортувало]],
[[щяхме да сме хортували]],
[[щеше да си хортувал]],
[[щеше да си хортувала]],
[[щеше да си хортувало]],
[[щяхте да сте хортували]],
[[щеше да е хортувал]],
[[щеше да е хортувала]],
[[щеше да е хортувало]],
[[щяха да са хортували]],
[[бил съм хортувал]],
[[била съм хортувала]],
[[било съм хортувало]],
[[били сме хортували]],
[[бил си хортувал]],
[[била си хортувала]],
[[било си хортувало]],
[[били сте хортували]],
[[бил е хортувал]],
[[била е хортувала]],
[[било е хортувало]],
[[били са хортували]],
[[щял съм да хортувам]],
[[щяла съм да хортувам]],
[[щяло съм да хортувам]],
[[щели сме да хортуваме]],
[[щял си да хортуваш]],
[[щяла си да хортуваш]],
[[щяло си да хортуваш]],
[[щели сте да хортувате]],
[[щял да хортува]],
[[щяла да хортува]],
[[щяло да хортува]],
[[щели да хортуват]],
[[щял е да хортува]],
[[щяла е да хортува]],
[[щяло е да хортува]],
[[щели са да хортуват]],
[[щял съм да съм хортувал]],
[[щяла съм да съм хортувала]],
[[щяло съм да съм хортувало]],
[[щели сме да сме хортували]],
[[щял си да си хортувал]],
[[щяла си да си хортувала]],
[[щяло си да си хортувало]],
[[щели сте да сте хортували]],
[[щял да е хортувал]],
[[щяла да е хортувала]],
[[щяло да е хортувало]],
[[щели да са хортували]],
[[щял е да е хортувал]],
[[щяла е да е хортувала]],
[[щяло е да е хортувало]],
[[щели са да са хортували]],
[[бих хортувал]],
[[бих хортувала]],
[[бих хортувало]],
[[бихме хортували]],
[[би хортувал]],
[[би хортувала]],
[[би хортувало]],
[[бихте хортували]],
[[биха хортували]],
}}</text>
      <sha1>2m78s8cdixrysgh92cis45a11wm3l34</sha1>
    </revision>
  </page>
  <page>
    <title>Шаблон:Словоформи/хоспитализирам</title>
    <ns>10</ns>
    <id>568636</id>
    <revision>
      <id>600616</id>
      <timestamp>2005-05-12T11:35:05Z</timestamp>
      <contributor>
        <username>Bgbot</username>
        <id>83</id>
      </contributor>
      <comment>Борислав: Шаблон със словоформи</comment>
      <model>wikitext</model>
      <format>text/x-wiki</format>
      <text bytes="25024" xml:space="preserve">{{Шаблон:Словоформи/Глагол|
  ОСНОВНА ФОРМА = хоспитализирам
| СЕГ.ВР., 1Л., ЕД.Ч. = хос·пи·та·ли·зи·рам
| СЕГ.ВР., 1Л., МН.Ч. = хос·пи·та·ли·зи·ра·ме
| СЕГ.ВР., 2Л., ЕД.Ч. = хос·пи·та·ли·зи·раш
| СЕГ.ВР., 2Л., МН.Ч. = хос·пи·та·ли·зи·ра·те
| СЕГ.ВР., 3Л., ЕД.Ч. = хос·пи·та·ли·зи·ра
| СЕГ.ВР., 3Л., МН.Ч. = хос·пи·та·ли·зи·рат
| МИН.СВ.ВР., 1Л., ЕД.Ч. = хос·пи·та·ли·зи·рах
| МИН.СВ.ВР., 1Л., МН.Ч. = хос·пи·та·ли·зи·рах·ме
| МИН.СВ.ВР., 2Л., ЕД.Ч. = хос·пи·та·ли·зи·ра
| МИН.СВ.ВР., 2Л., МН.Ч. = хос·пи·та·ли·зи·рах·те
| МИН.СВ.ВР., 3Л., ЕД.Ч. = хос·пи·та·ли·зи·ра
| МИН.СВ.ВР., 3Л., МН.Ч. = хос·пи·та·ли·зи·ра·ха
| МИН.НЕСВ.ВР., 1Л., ЕД.Ч. = хос·пи·та·ли·зи·рах
| МИН.НЕСВ.ВР., 1Л., МН.Ч. = хос·пи·та·ли·зи·рах·ме
| МИН.НЕСВ.ВР., 2Л., ЕД.Ч. = хос·пи·та·ли·зи·ра·ше
| МИН.НЕСВ.ВР., 2Л., МН.Ч. = хос·пи·та·ли·зи·рах·те
| МИН.НЕСВ.ВР., 3Л., ЕД.Ч. = хос·пи·та·ли·зи·ра·ше
| МИН.НЕСВ.ВР., 3Л., МН.Ч. = хос·пи·та·ли·зи·ра·ха
| МИН.НЕОПР.ВР., 1Л., ЕД.Ч., М.Р. = хоспитализирал съм
| МИН.НЕОПР.ВР., 1Л., ЕД.Ч., Ж.Р. = хоспитализирала съм
| МИН.НЕОПР.ВР., 1Л., ЕД.Ч., СР.Р. = хоспитализирало съм
| МИН.НЕОПР.ВР., 1Л., МН.Ч. = хоспитализирали сме
| МИН.НЕОПР.ВР., 2Л., ЕД.Ч., М.Р. = хоспитализирал си
| МИН.НЕОПР.ВР., 2Л., ЕД.Ч., Ж.Р. = хоспитализирала си
| МИН.НЕОПР.ВР., 2Л., ЕД.Ч., СР.Р. = хоспитализирало си
| МИН.НЕОПР.ВР., 2Л., МН.Ч. = хоспитализирали сте
| МИН.НЕОПР.ВР., 3Л., ЕД.Ч., М.Р. = хоспитализирал е
| МИН.НЕОПР.ВР., 3Л., ЕД.Ч., Ж.Р. = хоспитализирала е
| МИН.НЕОПР.ВР., 3Л., ЕД.Ч., СР.Р. = хоспитализирало е
| МИН.НЕОПР.ВР., 3Л., МН.Ч. = хоспитализирали са
| МИН.ПРЕД.ВР., 1Л., ЕД.Ч., М.Р. = бях хоспитализирал
| МИН.ПРЕД.ВР., 1Л., ЕД.Ч., Ж.Р. = бях хоспитализирала
| МИН.ПРЕД.ВР., 1Л., ЕД.Ч., СР.Р. = бях хоспитализирало
| МИН.ПРЕД.ВР., 1Л., МН.Ч. = бяхме хоспитализирали
| МИН.ПРЕД.ВР., 2Л., ЕД.Ч., М.Р. = беше хоспитализирал
| МИН.ПРЕД.ВР., 2Л., ЕД.Ч., Ж.Р. = беше хоспитализирала
| МИН.ПРЕД.ВР., 2Л., ЕД.Ч., СР.Р. = беше хоспитализирало
| МИН.ПРЕД.ВР., 2Л., МН.Ч. = бяхте хоспитализирали
| МИН.ПРЕД.ВР., 3Л., ЕД.Ч., М.Р. = беше хоспитализирал
| МИН.ПРЕД.ВР., 3Л., ЕД.Ч., Ж.Р. = беше хоспитализирала
| МИН.ПРЕД.ВР., 3Л., ЕД.Ч., СР.Р. = беше хоспитализирало
| МИН.ПРЕД.ВР., 3Л., МН.Ч. = бяха хоспитализирали
| БЪД.ВР., 1Л., ЕД.Ч. = ще хоспитализирам
| БЪД.ВР., 1Л., МН.Ч. = ще хоспитализираме
| БЪД.ВР., 2Л., ЕД.Ч. = ще хоспитализираш
| БЪД.ВР., 2Л., МН.Ч. = ще хоспитализирате
| БЪД.ВР., 3Л., ЕД.Ч. = ще хоспитализира
| БЪД.ВР., 3Л., МН.Ч. = ще хоспитализират
| БЪД.ПРЕД.ВР., 1Л., ЕД.Ч., М.Р. = ще съм хоспитализирал
| БЪД.ПРЕД.ВР., 1Л., ЕД.Ч., Ж.Р. = ще съм хоспитализирала
| БЪД.ПРЕД.ВР., 1Л., ЕД.Ч., СР.Р. = ще съм хоспитализирало
| БЪД.ПРЕД.ВР., 1Л., МН.Ч. = ще сме хоспитализирали
| БЪД.ПРЕД.ВР., 2Л., ЕД.Ч., М.Р. = ще си хоспитализирал
| БЪД.ПРЕД.ВР., 2Л., ЕД.Ч., Ж.Р. = ще си хоспитализирала
| БЪД.ПРЕД.ВР., 2Л., ЕД.Ч., СР.Р. = ще си хоспитализирало
| БЪД.ПРЕД.ВР., 2Л., МН.Ч. = ще сте хоспитализирали
| БЪД.ПРЕД.ВР., 3Л., ЕД.Ч., М.Р. = ще е хоспитализирал
| БЪД.ПРЕД.ВР., 3Л., ЕД.Ч., Ж.Р. = ще е хоспитализирала
| БЪД.ПРЕД.ВР., 3Л., ЕД.Ч., СР.Р. = ще е хоспитализирало
| БЪД.ПРЕД.ВР., 3Л., МН.Ч. = ще са хоспитализирали
| БЪД.ВР. В МИН., 1Л., ЕД.Ч. = щях да хоспитализирам
| БЪД.ВР. В МИН., 1Л., МН.Ч. = щяхме да хоспитализираме
| БЪД.ВР. В МИН., 2Л., ЕД.Ч. = щеше да хоспитализираш
| БЪД.ВР. В МИН., 2Л., МН.Ч. = щяхте да хоспитализирате
| БЪД.ВР. В МИН., 3Л., ЕД.Ч. = щеше да хоспитализира
| БЪД.ВР. В МИН., 3Л., МН.Ч. = щяха да хоспитализират
| БЪД.ПРЕД.ВР. В МИН., 1Л., ЕД.Ч., М.Р. = щях да съм хоспитализирал
| БЪД.ПРЕД.ВР. В МИН., 1Л., ЕД.Ч., Ж.Р. = щях да съм хоспитализирала
| БЪД.ПРЕД.ВР. В МИН., 1Л., ЕД.Ч., СР.Р. = щях да съм хоспитализирало
| БЪД.ПРЕД.ВР. В МИН., 1Л., МН.Ч. = щяхме да сме хоспитализирали
| БЪД.ПРЕД.ВР. В МИН., 2Л., ЕД.Ч., М.Р. = щеше да си хоспитализирал
| БЪД.ПРЕД.ВР. В МИН., 2Л., ЕД.Ч., Ж.Р. = щеше да си хоспитализирала
| БЪД.ПРЕД.ВР. В МИН., 2Л., ЕД.Ч., СР.Р. = щеше да си хоспитализирало
| БЪД.ПРЕД.ВР. В МИН., 2Л., МН.Ч. = щяхте да сте хоспитализирали
| БЪД.ПРЕД.ВР. В МИН., 3Л., ЕД.Ч., М.Р. = щеше да е хоспитализирал
| БЪД.ПРЕД.ВР. В МИН., 3Л., ЕД.Ч., Ж.Р. = щеше да е хоспитализирала
| БЪД.ПРЕД.ВР. В МИН., 3Л., ЕД.Ч., СР.Р. = щеше да е хоспитализирало
| БЪД.ПРЕД.ВР. В МИН., 3Л., МН.Ч. = щяха да са хоспитализирали
| ПР.НАКЛ., СЕГ.ВР., 1Л., ЕД.Ч., М.Р. = хоспитализирал съм
| ПР.НАКЛ., СЕГ.ВР., 1Л., ЕД.Ч., Ж.Р. = хоспитализирала съм
| ПР.НАКЛ., СЕГ.ВР., 1Л., ЕД.Ч., СР.Р. = хоспитализирало съм
| ПР.НАКЛ., СЕГ.ВР., 1Л., МН.Ч. = хоспитализирали сме
| ПР.НАКЛ., СЕГ.ВР., 2Л., ЕД.Ч., М.Р. = хоспитализирал си
| ПР.НАКЛ., СЕГ.ВР., 2Л., ЕД.Ч., Ж.Р. = хоспитализирала си
| ПР.НАКЛ., СЕГ.ВР., 2Л., ЕД.Ч., СР.Р. = хоспитализирало си
| ПР.НАКЛ., СЕГ.ВР., 2Л., МН.Ч. = хоспитализирали сте
| ПР.НАКЛ., СЕГ.ВР., 3Л., ЕД.Ч., М.Р. = хоспитализирал (е)
| ПР.НАКЛ., СЕГ.ВР., 3Л., ЕД.Ч., Ж.Р. = хоспитализирала (е)
| ПР.НАКЛ., СЕГ.ВР., 3Л., ЕД.Ч., СР.Р. = хоспитализирало (е)
| ПР.НАКЛ., СЕГ.ВР., 3Л., МН.Ч. = хоспитализирали (са)
| ПР.НАКЛ., МИН.СВ.ВР., 1Л., ЕД.Ч., М.Р. = хоспитализирал съм
| ПР.НАКЛ., МИН.СВ.ВР., 1Л., ЕД.Ч., Ж.Р. = хоспитализирала съм
| ПР.НАКЛ., МИН.СВ.ВР., 1Л., ЕД.Ч., СР.Р. = хоспитализирало съм
| ПР.НАКЛ., МИН.СВ.ВР., 1Л., МН.Ч. = хоспитализирали сме
| ПР.НАКЛ., МИН.СВ.ВР., 2Л., ЕД.Ч., М.Р. = хоспитализирал си
| ПР.НАКЛ., МИН.СВ.ВР., 2Л., ЕД.Ч., Ж.Р. = хоспитализирала си
| ПР.НАКЛ., МИН.СВ.ВР., 2Л., ЕД.Ч., СР.Р. = хоспитализирало си
| ПР.НАКЛ., МИН.СВ.ВР., 2Л., МН.Ч. = хоспитализирали сте
| ПР.НАКЛ., МИН.СВ.ВР., 3Л., ЕД.Ч., М.Р. = хоспитализирал (е)
| ПР.НАКЛ., МИН.СВ.ВР., 3Л., ЕД.Ч., Ж.Р. = хоспитализирала (е)
| ПР.НАКЛ., МИН.СВ.ВР., 3Л., ЕД.Ч., СР.Р. = хоспитализирало (е)
| ПР.НАКЛ., МИН.СВ.ВР., 3Л., МН.Ч. = хоспитализирали (са)
| ПР.НАКЛ., МИН.НЕОПР.ВР., 1Л., ЕД.Ч., М.Р. = бил съм хоспитализирал
| ПР.НАКЛ., МИН.НЕОПР.ВР., 1Л., ЕД.Ч., Ж.Р. = била съм хоспитализирала
| ПР.НАКЛ., МИН.НЕОПР.ВР., 1Л., ЕД.Ч., СР.Р. = било съм хоспитализирало
| ПР.НАКЛ., МИН.НЕОПР.ВР., 1Л., МН.Ч. = били сме хоспитализирали
| ПР.НАКЛ., МИН.НЕОПР.ВР., 2Л., ЕД.Ч., М.Р. = бил си хоспитализирал
| ПР.НАКЛ., МИН.НЕОПР.ВР., 2Л., ЕД.Ч., Ж.Р. = била си хоспитализирала
| ПР.НАКЛ., МИН.НЕОПР.ВР., 2Л., ЕД.Ч., СР.Р. = било си хоспитализирало
| ПР.НАКЛ., МИН.НЕОПР.ВР., 2Л., МН.Ч. = били сте хоспитализирали
| ПР.НАКЛ., МИН.НЕОПР.ВР., 3Л., ЕД.Ч., М.Р. = бил (е) хоспитализирал
| ПР.НАКЛ., МИН.НЕОПР.ВР., 3Л., ЕД.Ч., Ж.Р. = била (е) хоспитализирала
| ПР.НАКЛ., МИН.НЕОПР.ВР., 3Л., ЕД.Ч., СР.Р. = било (е) хоспитализирало
| ПР.НАКЛ., МИН.НЕОПР.ВР., 3Л., МН.Ч. = били (са) хоспитализирали
| ПР.НАКЛ., БЪД.ВР., 1Л., ЕД.Ч., М.Р. = щял съм да хоспитализирам
| ПР.НАКЛ., БЪД.ВР., 1Л., ЕД.Ч., Ж.Р. = щяла съм да хоспитализирам
| ПР.НАКЛ., БЪД.ВР., 1Л., ЕД.Ч., СР.Р. = щяло съм да хоспитализирам
| ПР.НАКЛ., БЪД.ВР., 1Л., МН.Ч. = щели сме да хоспитализираме
| ПР.НАКЛ., БЪД.ВР., 2Л., ЕД.Ч., М.Р. = щял си да хоспитализираш
| ПР.НАКЛ., БЪД.ВР., 2Л., ЕД.Ч., Ж.Р. = щяла си да хоспитализираш
| ПР.НАКЛ., БЪД.ВР., 2Л., ЕД.Ч., СР.Р. = щяло си да хоспитализираш
| ПР.НАКЛ., БЪД.ВР., 2Л., МН.Ч. = щели сте да хоспитализирате
| ПР.НАКЛ., БЪД.ВР., 3Л., ЕД.Ч., М.Р. = щял (е) да хоспитализира
| ПР.НАКЛ., БЪД.ВР., 3Л., ЕД.Ч., Ж.Р. = щяла (е) да хоспитализира
| ПР.НАКЛ., БЪД.ВР., 3Л., ЕД.Ч., СР.Р. = щяло (е) да хоспитализира
| ПР.НАКЛ., БЪД.ВР., 3Л., МН.Ч. = щели (са) да хоспитализират
| ПР.НАКЛ., БЪД.ПРЕД.ВР., 1Л., ЕД.Ч., М.Р. = щял съм да съм хоспитализирал
| ПР.НАКЛ., БЪД.ПРЕД.ВР., 1Л., ЕД.Ч., Ж.Р. = щяла съм да съм хоспитализирала
| ПР.НАКЛ., БЪД.ПРЕД.ВР., 1Л., ЕД.Ч., СР.Р. = щяло съм да съм хоспитализирало
| ПР.НАКЛ., БЪД.ПРЕД.ВР., 1Л., МН.Ч. = щели сме да сме хоспитализирали
| ПР.НАКЛ., БЪД.ПРЕД.ВР., 2Л., ЕД.Ч., М.Р. = щял си да си хоспитализирал
| ПР.НАКЛ., БЪД.ПРЕД.ВР., 2Л., ЕД.Ч., Ж.Р. = щяла си да си хоспитализирала
| ПР.НАКЛ., БЪД.ПРЕД.ВР., 2Л., ЕД.Ч., СР.Р. = щяло си да си хоспитализирало
| ПР.НАКЛ., БЪД.ПРЕД.ВР., 2Л., МН.Ч. = щели сте да сте хоспитализирали
| ПР.НАКЛ., БЪД.ПРЕД.ВР., 3Л., ЕД.Ч., М.Р. = щял (е) да е хоспитализирал
| ПР.НАКЛ., БЪД.ПРЕД.ВР., 3Л., ЕД.Ч., Ж.Р. = щяла (е) да е хоспитализирала
| ПР.НАКЛ., БЪД.ПРЕД.ВР., 3Л., ЕД.Ч., СР.Р. = щяло (е) да е хоспитализирало
| ПР.НАКЛ., БЪД.ПРЕД.ВР., 3Л., МН.Ч. = щели (са) да са хоспитализирали
| УСЛОВНО НАКЛОНЕНИЕ, 1Л., ЕД.Ч., М.Р. = бих хоспитализирал
| УСЛОВНО НАКЛОНЕНИЕ, 1Л., ЕД.Ч., Ж.Р. = бих хоспитализирала
| УСЛОВНО НАКЛОНЕНИЕ, 1Л., ЕД.Ч., СР.Р. = бих хоспитализирало
| УСЛОВНО НАКЛОНЕНИЕ, 1Л., МН.Ч. = бихме хоспитализирали
| УСЛОВНО НАКЛОНЕНИЕ, 2Л., ЕД.Ч., М.Р. = би хоспитализирал
| УСЛОВНО НАКЛОНЕНИЕ, 2Л., ЕД.Ч., Ж.Р. = би хоспитализирала
| УСЛОВНО НАКЛОНЕНИЕ, 2Л., ЕД.Ч., СР.Р. = би хоспитализирало
| УСЛОВНО НАКЛОНЕНИЕ, 2Л., МН.Ч. = бихте хоспитализирали
| УСЛОВНО НАКЛОНЕНИЕ, 3Л., ЕД.Ч., М.Р. = би хоспитализирал
| УСЛОВНО НАКЛОНЕНИЕ, 3Л., ЕД.Ч., Ж.Р. = би хоспитализирала
| УСЛОВНО НАКЛОНЕНИЕ, 3Л., ЕД.Ч., СР.Р. = би хоспитализирало
| УСЛОВНО НАКЛОНЕНИЕ, 3Л., МН.Ч. = биха хоспитализирали
| ПОВЕЛИТЕЛНО НАКЛОНЕНИЕ, ЕД.Ч. = хос·пи·та·ли·зи·рай
| ПОВЕЛИТЕЛНО НАКЛОНЕНИЕ, МН.Ч. = хос·пи·та·ли·зи·рай·те
| МИН.СТРАД.ПРИЧ. М.Р. = хос·пи·та·ли·зи·ран
| МИН.СТРАД.ПРИЧ. М.Р. НЕПЪЛЕН ЧЛЕН = хос·пи·та·ли·зи·ра·ния
| МИН.СТРАД.ПРИЧ. М.Р. ПЪЛЕН ЧЛЕН = хос·пи·та·ли·зи·ра·ни·ят
| МИН.СТРАД.ПРИЧ. Ж.Р. = хос·пи·та·ли·зи·ра·на
| МИН.СТРАД.ПРИЧ. Ж.Р. ЧЛЕН = хос·пи·та·ли·зи·ра·на·та
| МИН.СТРАД.ПРИЧ. СР.Р. = хос·пи·та·ли·зи·ра·но
| МИН.СТРАД.ПРИЧ. СР.Р. ЧЛЕН = хос·пи·та·ли·зи·ра·но·то
| МИН.СТРАД.ПРИЧ. МН.Ч. = хос·пи·та·ли·зи·ра·ни
| МИН.СТРАД.ПРИЧ. МН.Ч. ЧЛЕН = хос·пи·та·ли·зи·ра·ни·те
| МИН.ДЕЯТ.СВ.ПРИЧ. М.Р. = хос·пи·та·ли·зи·рал
| МИН.ДЕЯТ.СВ.ПРИЧ. М.Р. НЕПЪЛЕН ЧЛЕН = хос·пи·та·ли·зи·ра·лия
| МИН.ДЕЯТ.СВ.ПРИЧ. М.Р. ПЪЛЕН ЧЛЕН = хос·пи·та·ли·зи·ра·ли·ят
| МИН.ДЕЯТ.СВ.ПРИЧ. Ж.Р. = хос·пи·та·ли·зи·ра·ла
| МИН.ДЕЯТ.СВ.ПРИЧ. Ж.Р. ЧЛЕН = хос·пи·та·ли·зи·ра·ла·та
| МИН.ДЕЯТ.СВ.ПРИЧ. СР.Р. = хос·пи·та·ли·зи·ра·ло
| МИН.ДЕЯТ.СВ.ПРИЧ. СР.Р. ЧЛЕН = хос·пи·та·ли·зи·ра·ло·то
| МИН.ДЕЯТ.СВ.ПРИЧ. МН.Ч. = хос·пи·та·ли·зи·ра·ли
| МИН.ДЕЯТ.СВ.ПРИЧ. МН.Ч. ЧЛЕН = хос·пи·та·ли·зи·ра·ли·те
| МИН.ДЕЯТ.НЕСВ.ПРИЧ. М.Р. = хос·пи·та·ли·зи·рал
| МИН.ДЕЯТ.НЕСВ.ПРИЧ. М.Р. НЕПЪЛЕН ЧЛЕН = хос·пи·та·ли·зи·ра·лия
| МИН.ДЕЯТ.НЕСВ.ПРИЧ. М.Р. ПЪЛЕН ЧЛЕН = хос·пи·та·ли·зи·ра·ли·ят
| МИН.ДЕЯТ.НЕСВ.ПРИЧ. Ж.Р. = хос·пи·та·ли·зи·ра·ла
| МИН.ДЕЯТ.НЕСВ.ПРИЧ. Ж.Р. ЧЛЕН = хос·пи·та·ли·зи·ра·ла·та
| МИН.ДЕЯТ.НЕСВ.ПРИЧ. СР.Р. = хос·пи·та·ли·зи·ра·ло
| МИН.ДЕЯТ.НЕСВ.ПРИЧ. СР.Р. ЧЛЕН = хос·пи·та·ли·зи·ра·ло·то
| МИН.ДЕЯТ.НЕСВ.ПРИЧ. МН.Ч. = хос·пи·та·ли·зи·ра·ли
| МИН.ДЕЯТ.НЕСВ.ПРИЧ. МН.Ч. ЧЛЕН = хос·пи·та·ли·зи·ра·ли·те
| СЕГ.ДЕЯТ.ПРИЧ. М.Р. = хос·пи·та·ли·зи·ращ
| СЕГ.ДЕЯТ.ПРИЧ. М.Р. НЕПЪЛЕН ЧЛЕН = хос·пи·та·ли·зи·ра·щия
| СЕГ.ДЕЯТ.ПРИЧ. М.Р. ПЪЛЕН ЧЛЕН = хос·пи·та·ли·зи·ра·щи·ят
| СЕГ.ДЕЯТ.ПРИЧ. Ж.Р. = хос·пи·та·ли·зи·ра·ща
| СЕГ.ДЕЯТ.ПРИЧ. Ж.Р. ЧЛЕН = хос·пи·та·ли·зи·ра·ща·та
| СЕГ.ДЕЯТ.ПРИЧ. СР.Р. = хос·пи·та·ли·зи·ра·що
| СЕГ.ДЕЯТ.ПРИЧ. СР.Р. ЧЛЕН = хос·пи·та·ли·зи·ра·що·то
| СЕГ.ДЕЯТ.ПРИЧ. МН.Ч. = хос·пи·та·ли·зи·ра·щи
| СЕГ.ДЕЯТ.ПРИЧ. МН.Ч. ЧЛЕН = хос·пи·та·ли·зи·ра·щи·те
| ДЕЕПРИЧАСТИЕ = хос·пи·та·ли·зи·рай·ки
| СКРИТИ ПРЕПРАТКИ = 
[[хоспитализирам]],
[[хоспитализираш]],
[[хоспитализира]],
[[хоспитализираме]],
[[хоспитализирате]],
[[хоспитализират]],
[[хоспитализирах]],
[[хоспитализирахме]],
[[хоспитализирахте]],
[[хоспитализираха]],
[[хоспитализираше]],
[[хоспитализирай]],
[[хоспитализирайте]],
[[хоспитализирал]],
[[хоспитализиралия]],
[[хоспитализиралият]],
[[хоспитализирала]],
[[хоспитализиралата]],
[[хоспитализирало]],
[[хоспитализиралото]],
[[хоспитализирали]],
[[хоспитализиралите]],
[[хоспитализиран]],
[[хоспитализирания]],
[[хоспитализираният]],
[[хоспитализирана]],
[[хоспитализираната]],
[[хоспитализирано]],
[[хоспитализираното]],
[[хоспитализирани]],
[[хоспитализираните]],
[[хоспитализиращ]],
[[хоспитализиращия]],
[[хоспитализиращият]],
[[хоспитализираща]],
[[хоспитализиращата]],
[[хоспитализиращо]],
[[хоспитализиращото]],
[[хоспитализиращи]],
[[хоспитализиращите]],
[[хоспитализирайки]],
[[хоспитализирал съм]],
[[хоспитализирала съм]],
[[хоспитализирало съм]],
[[хоспитализирали сме]],
[[хоспитализирал си]],
[[хоспитализирала си]],
[[хоспитализирало си]],
[[хоспитализирали сте]],
[[хоспитализирал е]],
[[хоспитализирала е]],
[[хоспитализирало е]],
[[хоспитализирали са]],
[[бях хоспитализирал]],
[[бях хоспитализирала]],
[[бях хоспитализирало]],
[[бяхме хоспитализирали]],
[[беше хоспитализирал]],
[[беше хоспитализирала]],
[[беше хоспитализирало]],
[[бяхте хоспитализирали]],
[[бяха хоспитализирали]],
[[ще хоспитализирам]],
[[ще хоспитализираме]],
[[ще хоспитализираш]],
[[ще хоспитализирате]],
[[ще хоспитализира]],
[[ще хоспитализират]],
[[ще съм хоспитализирал]],
[[ще съм хоспитализирала]],
[[ще съм хоспитализирало]],
[[ще сме хоспитализирали]],
[[ще си хоспитализирал]],
[[ще си хоспитализирала]],
[[ще си хоспитализирало]],
[[ще сте хоспитализирали]],
[[ще е хоспитализирал]],
[[ще е хоспитализирала]],
[[ще е хоспитализирало]],
[[ще са хоспитализирали]],
[[щях да хоспитализирам]],
[[щяхме да хоспитализираме]],
[[щеше да хоспитализираш]],
[[щяхте да хоспитализирате]],
[[щеше да хоспитализира]],
[[щяха да хоспитализират]],
[[щях да съм хоспитализирал]],
[[щях да съм хоспитализирала]],
[[щях да съм хоспитализирало]],
[[щяхме да сме хоспитализирали]],
[[щеше да си хоспитализирал]],
[[щеше да си хоспитализирала]],
[[щеше да си хоспитализирало]],
[[щяхте да сте хоспитализирали]],
[[щеше да е хоспитализирал]],
[[щеше да е хоспитализирала]],
[[щеше да е хоспитализирало]],
[[щяха да са хоспитализирали]],
[[бил съм хоспитализирал]],
[[била съм хоспитализирала]],
[[било съм хоспитализирало]],
[[били сме хоспитализирали]],
[[бил си хоспитализирал]],
[[била си хоспитализирала]],
[[било си хоспитализирало]],
[[били сте хоспитализирали]],
[[бил е хоспитализирал]],
[[била е хоспитализирала]],
[[било е хоспитализирало]],
[[били са хоспитализирали]],
[[щял съм да хоспитализирам]],
[[щяла съм да хоспитализирам]],
[[щяло съм да хоспитализирам]],
[[щели сме да хоспитализираме]],
[[щял си да хоспитализираш]],
[[щяла си да хоспитализираш]],
[[щяло си да хоспитализираш]],
[[щели сте да хоспитализирате]],
[[щял да хоспитализира]],
[[щяла да хоспитализира]],
[[щяло да хоспитализира]],
[[щели да хоспитализират]],
[[щял е да хоспитализира]],
[[щяла е да хоспитализира]],
[[щяло е да хоспитализира]],
[[щели са да хоспитализират]],
[[щял съм да съм хоспитализирал]],
[[щяла съм да съм хоспитализирала]],
[[щяло съм да съм хоспитализирало]],
[[щели сме да сме хоспитализирали]],
[[щял си да си хоспитализирал]],
[[щяла си да си хоспитализирала]],
[[щяло си да си хоспитализирало]],
[[щели сте да сте хоспитализирали]],
[[щял да е хоспитализирал]],
[[щяла да е хоспитализирала]],
[[щяло да е хоспитализирало]],
[[щели да са хоспитализирали]],
[[щял е да е хоспитализирал]],
[[щяла е да е хоспитализирала]],
[[щяло е да е хоспитализирало]],
[[щели са да са хоспитализирали]],
[[бих хоспитализирал]],
[[бих хоспитализирала]],
[[бих хоспитализирало]],
[[бихме хоспитализирали]],
[[би хоспитализирал]],
[[би хоспитализирала]],
[[би хоспитализирало]],
[[бихте хоспитализирали]],
[[биха хоспитализирали]],
}}</text>
      <sha1>ko7a8jpcfepucxcr3dw8hh7hfei8fam</sha1>
    </revision>
  </page>
  <page>
    <title>Шаблон:Словоформи/хрантутя</title>
    <ns>10</ns>
    <id>446966</id>
    <revision>
      <id>478948</id>
      <timestamp>2005-05-07T19:28:50Z</timestamp>
      <contributor>
        <username>Bgbot</username>
        <id>83</id>
      </contributor>
      <comment>Борислав: Шаблон със словоформи</comment>
      <model>wikitext</model>
      <format>text/x-wiki</format>
      <text bytes="21924" xml:space="preserve">{{Шаблон:Словоформи/Глагол|
  ОСНОВНА ФОРМА = хрантутя
| СЕГ.ВР., 1Л., ЕД.Ч. = хран·ту·тя
| СЕГ.ВР., 1Л., МН.Ч. = хран·ту·тим
| СЕГ.ВР., 2Л., ЕД.Ч. = хран·ту·тиш
| СЕГ.ВР., 2Л., МН.Ч. = хран·ту·ти·те
| СЕГ.ВР., 3Л., ЕД.Ч. = хран·ту·ти
| СЕГ.ВР., 3Л., МН.Ч. = хран·ту·тят
| МИН.СВ.ВР., 1Л., ЕД.Ч. = хран·ту·тих
| МИН.СВ.ВР., 1Л., МН.Ч. = хран·ту·тих·ме
| МИН.СВ.ВР., 2Л., ЕД.Ч. = хран·ту·ти
| МИН.СВ.ВР., 2Л., МН.Ч. = хран·ту·тих·те
| МИН.СВ.ВР., 3Л., ЕД.Ч. = хран·ту·ти
| МИН.СВ.ВР., 3Л., МН.Ч. = хран·ту·ти·ха
| МИН.НЕСВ.ВР., 1Л., ЕД.Ч. = хран·ту·тех
| МИН.НЕСВ.ВР., 1Л., МН.Ч. = хран·ту·тех·ме
| МИН.НЕСВ.ВР., 2Л., ЕД.Ч. = хран·ту·те·ше
| МИН.НЕСВ.ВР., 2Л., МН.Ч. = хран·ту·тех·те
| МИН.НЕСВ.ВР., 3Л., ЕД.Ч. = хран·ту·те·ше
| МИН.НЕСВ.ВР., 3Л., МН.Ч. = хран·ту·те·ха
| МИН.НЕОПР.ВР., 1Л., ЕД.Ч., М.Р. = хрантутил съм
| МИН.НЕОПР.ВР., 1Л., ЕД.Ч., Ж.Р. = хрантутила съм
| МИН.НЕОПР.ВР., 1Л., ЕД.Ч., СР.Р. = хрантутило съм
| МИН.НЕОПР.ВР., 1Л., МН.Ч. = хрантутили сме
| МИН.НЕОПР.ВР., 2Л., ЕД.Ч., М.Р. = хрантутил си
| МИН.НЕОПР.ВР., 2Л., ЕД.Ч., Ж.Р. = хрантутила си
| МИН.НЕОПР.ВР., 2Л., ЕД.Ч., СР.Р. = хрантутило си
| МИН.НЕОПР.ВР., 2Л., МН.Ч. = хрантутили сте
| МИН.НЕОПР.ВР., 3Л., ЕД.Ч., М.Р. = хрантутил е
| МИН.НЕОПР.ВР., 3Л., ЕД.Ч., Ж.Р. = хрантутила е
| МИН.НЕОПР.ВР., 3Л., ЕД.Ч., СР.Р. = хрантутило е
| МИН.НЕОПР.ВР., 3Л., МН.Ч. = хрантутили са
| МИН.ПРЕД.ВР., 1Л., ЕД.Ч., М.Р. = бях хрантутил
| МИН.ПРЕД.ВР., 1Л., ЕД.Ч., Ж.Р. = бях хрантутила
| МИН.ПРЕД.ВР., 1Л., ЕД.Ч., СР.Р. = бях хрантутило
| МИН.ПРЕД.ВР., 1Л., МН.Ч. = бяхме хрантутили
| МИН.ПРЕД.ВР., 2Л., ЕД.Ч., М.Р. = беше хрантутил
| МИН.ПРЕД.ВР., 2Л., ЕД.Ч., Ж.Р. = беше хрантутила
| МИН.ПРЕД.ВР., 2Л., ЕД.Ч., СР.Р. = беше хрантутило
| МИН.ПРЕД.ВР., 2Л., МН.Ч. = бяхте хрантутили
| МИН.ПРЕД.ВР., 3Л., ЕД.Ч., М.Р. = беше хрантутил
| МИН.ПРЕД.ВР., 3Л., ЕД.Ч., Ж.Р. = беше хрантутила
| МИН.ПРЕД.ВР., 3Л., ЕД.Ч., СР.Р. = беше хрантутило
| МИН.ПРЕД.ВР., 3Л., МН.Ч. = бяха хрантутили
| БЪД.ВР., 1Л., ЕД.Ч. = ще хрантутя
| БЪД.ВР., 1Л., МН.Ч. = ще хрантутим
| БЪД.ВР., 2Л., ЕД.Ч. = ще хрантутиш
| БЪД.ВР., 2Л., МН.Ч. = ще хрантутите
| БЪД.ВР., 3Л., ЕД.Ч. = ще хрантути
| БЪД.ВР., 3Л., МН.Ч. = ще хрантутят
| БЪД.ПРЕД.ВР., 1Л., ЕД.Ч., М.Р. = ще съм хрантутил
| БЪД.ПРЕД.ВР., 1Л., ЕД.Ч., Ж.Р. = ще съм хрантутила
| БЪД.ПРЕД.ВР., 1Л., ЕД.Ч., СР.Р. = ще съм хрантутило
| БЪД.ПРЕД.ВР., 1Л., МН.Ч. = ще сме хрантутили
| БЪД.ПРЕД.ВР., 2Л., ЕД.Ч., М.Р. = ще си хрантутил
| БЪД.ПРЕД.ВР., 2Л., ЕД.Ч., Ж.Р. = ще си хрантутила
| БЪД.ПРЕД.ВР., 2Л., ЕД.Ч., СР.Р. = ще си хрантутило
| БЪД.ПРЕД.ВР., 2Л., МН.Ч. = ще сте хрантутили
| БЪД.ПРЕД.ВР., 3Л., ЕД.Ч., М.Р. = ще е хрантутил
| БЪД.ПРЕД.ВР., 3Л., ЕД.Ч., Ж.Р. = ще е хрантутила
| БЪД.ПРЕД.ВР., 3Л., ЕД.Ч., СР.Р. = ще е хрантутило
| БЪД.ПРЕД.ВР., 3Л., МН.Ч. = ще са хрантутили
| БЪД.ВР. В МИН., 1Л., ЕД.Ч. = щях да хрантутя
| БЪД.ВР. В МИН., 1Л., МН.Ч. = щяхме да хрантутим
| БЪД.ВР. В МИН., 2Л., ЕД.Ч. = щеше да хрантутиш
| БЪД.ВР. В МИН., 2Л., МН.Ч. = щяхте да хрантутите
| БЪД.ВР. В МИН., 3Л., ЕД.Ч. = щеше да хрантути
| БЪД.ВР. В МИН., 3Л., МН.Ч. = щяха да хрантутят
| БЪД.ПРЕД.ВР. В МИН., 1Л., ЕД.Ч., М.Р. = щях да съм хрантутил
| БЪД.ПРЕД.ВР. В МИН., 1Л., ЕД.Ч., Ж.Р. = щях да съм хрантутила
| БЪД.ПРЕД.ВР. В МИН., 1Л., ЕД.Ч., СР.Р. = щях да съм хрантутило
| БЪД.ПРЕД.ВР. В МИН., 1Л., МН.Ч. = щяхме да сме хрантутили
| БЪД.ПРЕД.ВР. В МИН., 2Л., ЕД.Ч., М.Р. = щеше да си хрантутил
| БЪД.ПРЕД.ВР. В МИН., 2Л., ЕД.Ч., Ж.Р. = щеше да си хрантутила
| БЪД.ПРЕД.ВР. В МИН., 2Л., ЕД.Ч., СР.Р. = щеше да си хрантутило
| БЪД.ПРЕД.ВР. В МИН., 2Л., МН.Ч. = щяхте да сте хрантутили
| БЪД.ПРЕД.ВР. В МИН., 3Л., ЕД.Ч., М.Р. = щеше да е хрантутил
| БЪД.ПРЕД.ВР. В МИН., 3Л., ЕД.Ч., Ж.Р. = щеше да е хрантутила
| БЪД.ПРЕД.ВР. В МИН., 3Л., ЕД.Ч., СР.Р. = щеше да е хрантутило
| БЪД.ПРЕД.ВР. В МИН., 3Л., МН.Ч. = щяха да са хрантутили
| ПР.НАКЛ., СЕГ.ВР., 1Л., ЕД.Ч., М.Р. = хрантутел съм
| ПР.НАКЛ., СЕГ.ВР., 1Л., ЕД.Ч., Ж.Р. = хрантутела съм
| ПР.НАКЛ., СЕГ.ВР., 1Л., ЕД.Ч., СР.Р. = хрантутело съм
| ПР.НАКЛ., СЕГ.ВР., 1Л., МН.Ч. = хрантутели сме
| ПР.НАКЛ., СЕГ.ВР., 2Л., ЕД.Ч., М.Р. = хрантутел си
| ПР.НАКЛ., СЕГ.ВР., 2Л., ЕД.Ч., Ж.Р. = хрантутела си
| ПР.НАКЛ., СЕГ.ВР., 2Л., ЕД.Ч., СР.Р. = хрантутело си
| ПР.НАКЛ., СЕГ.ВР., 2Л., МН.Ч. = хрантутели сте
| ПР.НАКЛ., СЕГ.ВР., 3Л., ЕД.Ч., М.Р. = хрантутел (е)
| ПР.НАКЛ., СЕГ.ВР., 3Л., ЕД.Ч., Ж.Р. = хрантутела (е)
| ПР.НАКЛ., СЕГ.ВР., 3Л., ЕД.Ч., СР.Р. = хрантутело (е)
| ПР.НАКЛ., СЕГ.ВР., 3Л., МН.Ч. = хрантутели (са)
| ПР.НАКЛ., МИН.СВ.ВР., 1Л., ЕД.Ч., М.Р. = хрантутил съм
| ПР.НАКЛ., МИН.СВ.ВР., 1Л., ЕД.Ч., Ж.Р. = хрантутила съм
| ПР.НАКЛ., МИН.СВ.ВР., 1Л., ЕД.Ч., СР.Р. = хрантутило съм
| ПР.НАКЛ., МИН.СВ.ВР., 1Л., МН.Ч. = хрантутили сме
| ПР.НАКЛ., МИН.СВ.ВР., 2Л., ЕД.Ч., М.Р. = хрантутил си
| ПР.НАКЛ., МИН.СВ.ВР., 2Л., ЕД.Ч., Ж.Р. = хрантутила си
| ПР.НАКЛ., МИН.СВ.ВР., 2Л., ЕД.Ч., СР.Р. = хрантутило си
| ПР.НАКЛ., МИН.СВ.ВР., 2Л., МН.Ч. = хрантутили сте
| ПР.НАКЛ., МИН.СВ.ВР., 3Л., ЕД.Ч., М.Р. = хрантутил (е)
| ПР.НАКЛ., МИН.СВ.ВР., 3Л., ЕД.Ч., Ж.Р. = хрантутила (е)
| ПР.НАКЛ., МИН.СВ.ВР., 3Л., ЕД.Ч., СР.Р. = хрантутило (е)
| ПР.НАКЛ., МИН.СВ.ВР., 3Л., МН.Ч. = хрантутили (са)
| ПР.НАКЛ., МИН.НЕОПР.ВР., 1Л., ЕД.Ч., М.Р. = бил съм хрантутил
| ПР.НАКЛ., МИН.НЕОПР.ВР., 1Л., ЕД.Ч., Ж.Р. = била съм хрантутила
| ПР.НАКЛ., МИН.НЕОПР.ВР., 1Л., ЕД.Ч., СР.Р. = било съм хрантутило
| ПР.НАКЛ., МИН.НЕОПР.ВР., 1Л., МН.Ч. = били сме хрантутили
| ПР.НАКЛ., МИН.НЕОПР.ВР., 2Л., ЕД.Ч., М.Р. = бил си хрантутил
| ПР.НАКЛ., МИН.НЕОПР.ВР., 2Л., ЕД.Ч., Ж.Р. = била си хрантутила
| ПР.НАКЛ., МИН.НЕОПР.ВР., 2Л., ЕД.Ч., СР.Р. = било си хрантутило
| ПР.НАКЛ., МИН.НЕОПР.ВР., 2Л., МН.Ч. = били сте хрантутили
| ПР.НАКЛ., МИН.НЕОПР.ВР., 3Л., ЕД.Ч., М.Р. = бил (е) хрантутил
| ПР.НАКЛ., МИН.НЕОПР.ВР., 3Л., ЕД.Ч., Ж.Р. = била (е) хрантутила
| ПР.НАКЛ., МИН.НЕОПР.ВР., 3Л., ЕД.Ч., СР.Р. = било (е) хрантутило
| ПР.НАКЛ., МИН.НЕОПР.ВР., 3Л., МН.Ч. = били (са) хрантутили
| ПР.НАКЛ., БЪД.ВР., 1Л., ЕД.Ч., М.Р. = щял съм да хрантутя
| ПР.НАКЛ., БЪД.ВР., 1Л., ЕД.Ч., Ж.Р. = щяла съм да хрантутя
| ПР.НАКЛ., БЪД.ВР., 1Л., ЕД.Ч., СР.Р. = щяло съм да хрантутя
| ПР.НАКЛ., БЪД.ВР., 1Л., МН.Ч. = щели сме да хрантутим
| ПР.НАКЛ., БЪД.ВР., 2Л., ЕД.Ч., М.Р. = щял си да хрантутиш
| ПР.НАКЛ., БЪД.ВР., 2Л., ЕД.Ч., Ж.Р. = щяла си да хрантутиш
| ПР.НАКЛ., БЪД.ВР., 2Л., ЕД.Ч., СР.Р. = щяло си да хрантутиш
| ПР.НАКЛ., БЪД.ВР., 2Л., МН.Ч. = щели сте да хрантутите
| ПР.НАКЛ., БЪД.ВР., 3Л., ЕД.Ч., М.Р. = щял (е) да хрантути
| ПР.НАКЛ., БЪД.ВР., 3Л., ЕД.Ч., Ж.Р. = щяла (е) да хрантути
| ПР.НАКЛ., БЪД.ВР., 3Л., ЕД.Ч., СР.Р. = щяло (е) да хрантути
| ПР.НАКЛ., БЪД.ВР., 3Л., МН.Ч. = щели (са) да хрантутят
| ПР.НАКЛ., БЪД.ПРЕД.ВР., 1Л., ЕД.Ч., М.Р. = щял съм да съм хрантутил
| ПР.НАКЛ., БЪД.ПРЕД.ВР., 1Л., ЕД.Ч., Ж.Р. = щяла съм да съм хрантутила
| ПР.НАКЛ., БЪД.ПРЕД.ВР., 1Л., ЕД.Ч., СР.Р. = щяло съм да съм хрантутило
| ПР.НАКЛ., БЪД.ПРЕД.ВР., 1Л., МН.Ч. = щели сме да сме хрантутили
| ПР.НАКЛ., БЪД.ПРЕД.ВР., 2Л., ЕД.Ч., М.Р. = щял си да си хрантутил
| ПР.НАКЛ., БЪД.ПРЕД.ВР., 2Л., ЕД.Ч., Ж.Р. = щяла си да си хрантутила
| ПР.НАКЛ., БЪД.ПРЕД.ВР., 2Л., ЕД.Ч., СР.Р. = щяло си да си хрантутило
| ПР.НАКЛ., БЪД.ПРЕД.ВР., 2Л., МН.Ч. = щели сте да сте хрантутили
| ПР.НАКЛ., БЪД.ПРЕД.ВР., 3Л., ЕД.Ч., М.Р. = щял (е) да е хрантутил
| ПР.НАКЛ., БЪД.ПРЕД.ВР., 3Л., ЕД.Ч., Ж.Р. = щяла (е) да е хрантутила
| ПР.НАКЛ., БЪД.ПРЕД.ВР., 3Л., ЕД.Ч., СР.Р. = щяло (е) да е хрантутило
| ПР.НАКЛ., БЪД.ПРЕД.ВР., 3Л., МН.Ч. = щели (са) да са хрантутили
| УСЛОВНО НАКЛОНЕНИЕ, 1Л., ЕД.Ч., М.Р. = бих хрантутил
| УСЛОВНО НАКЛОНЕНИЕ, 1Л., ЕД.Ч., Ж.Р. = бих хрантутила
| УСЛОВНО НАКЛОНЕНИЕ, 1Л., ЕД.Ч., СР.Р. = бих хрантутило
| УСЛОВНО НАКЛОНЕНИЕ, 1Л., МН.Ч. = бихме хрантутили
| УСЛОВНО НАКЛОНЕНИЕ, 2Л., ЕД.Ч., М.Р. = би хрантутил
| УСЛОВНО НАКЛОНЕНИЕ, 2Л., ЕД.Ч., Ж.Р. = би хрантутила
| УСЛОВНО НАКЛОНЕНИЕ, 2Л., ЕД.Ч., СР.Р. = би хрантутило
| УСЛОВНО НАКЛОНЕНИЕ, 2Л., МН.Ч. = бихте хрантутили
| УСЛОВНО НАКЛОНЕНИЕ, 3Л., ЕД.Ч., М.Р. = би хрантутил
| УСЛОВНО НАКЛОНЕНИЕ, 3Л., ЕД.Ч., Ж.Р. = би хрантутила
| УСЛОВНО НАКЛОНЕНИЕ, 3Л., ЕД.Ч., СР.Р. = би хрантутило
| УСЛОВНО НАКЛОНЕНИЕ, 3Л., МН.Ч. = биха хрантутили
| ПОВЕЛИТЕЛНО НАКЛОНЕНИЕ, ЕД.Ч. = хран·ту·ти
| ПОВЕЛИТЕЛНО НАКЛОНЕНИЕ, МН.Ч. = хран·ту·те·те
| МИН.СТРАД.ПРИЧ. М.Р. = хран·ту·тен
| МИН.СТРАД.ПРИЧ. М.Р. НЕПЪЛЕН ЧЛЕН = хран·ту·те·ния
| МИН.СТРАД.ПРИЧ. М.Р. ПЪЛЕН ЧЛЕН = хран·ту·те·ни·ят
| МИН.СТРАД.ПРИЧ. Ж.Р. = хран·ту·те·на
| МИН.СТРАД.ПРИЧ. Ж.Р. ЧЛЕН = хран·ту·те·на·та
| МИН.СТРАД.ПРИЧ. СР.Р. = хран·ту·те·но
| МИН.СТРАД.ПРИЧ. СР.Р. ЧЛЕН = хран·ту·те·но·то
| МИН.СТРАД.ПРИЧ. МН.Ч. = хран·ту·те·ни
| МИН.СТРАД.ПРИЧ. МН.Ч. ЧЛЕН = хран·ту·те·ни·те
| МИН.ДЕЯТ.СВ.ПРИЧ. М.Р. = хран·ту·тил
| МИН.ДЕЯТ.СВ.ПРИЧ. М.Р. НЕПЪЛЕН ЧЛЕН = хран·ту·ти·лия
| МИН.ДЕЯТ.СВ.ПРИЧ. М.Р. ПЪЛЕН ЧЛЕН = хран·ту·ти·ли·ят
| МИН.ДЕЯТ.СВ.ПРИЧ. Ж.Р. = хран·ту·ти·ла
| МИН.ДЕЯТ.СВ.ПРИЧ. Ж.Р. ЧЛЕН = хран·ту·ти·ла·та
| МИН.ДЕЯТ.СВ.ПРИЧ. СР.Р. = хран·ту·ти·ло
| МИН.ДЕЯТ.СВ.ПРИЧ. СР.Р. ЧЛЕН = хран·ту·ти·ло·то
| МИН.ДЕЯТ.СВ.ПРИЧ. МН.Ч. = хран·ту·ти·ли
| МИН.ДЕЯТ.СВ.ПРИЧ. МН.Ч. ЧЛЕН = хран·ту·ти·ли·те
| МИН.ДЕЯТ.НЕСВ.ПРИЧ. М.Р. = хран·ту·тел
| МИН.ДЕЯТ.НЕСВ.ПРИЧ. М.Р. НЕПЪЛЕН ЧЛЕН = хран·ту·те·лия
| МИН.ДЕЯТ.НЕСВ.ПРИЧ. М.Р. ПЪЛЕН ЧЛЕН = хран·ту·те·ли·ят
| МИН.ДЕЯТ.НЕСВ.ПРИЧ. Ж.Р. = хран·ту·те·ла
| МИН.ДЕЯТ.НЕСВ.ПРИЧ. Ж.Р. ЧЛЕН = хран·ту·те·ла·та
| МИН.ДЕЯТ.НЕСВ.ПРИЧ. СР.Р. = хран·ту·те·ло
| МИН.ДЕЯТ.НЕСВ.ПРИЧ. СР.Р. ЧЛЕН = хран·ту·те·ло·то
| МИН.ДЕЯТ.НЕСВ.ПРИЧ. МН.Ч. = хран·ту·те·ли
| МИН.ДЕЯТ.НЕСВ.ПРИЧ. МН.Ч. ЧЛЕН = хран·ту·те·ли·те
| СЕГ.ДЕЯТ.ПРИЧ. М.Р. = хран·ту·тещ
| СЕГ.ДЕЯТ.ПРИЧ. М.Р. НЕПЪЛЕН ЧЛЕН = хран·ту·те·щия
| СЕГ.ДЕЯТ.ПРИЧ. М.Р. ПЪЛЕН ЧЛЕН = хран·ту·те·щи·ят
| СЕГ.ДЕЯТ.ПРИЧ. Ж.Р. = хран·ту·те·ща
| СЕГ.ДЕЯТ.ПРИЧ. Ж.Р. ЧЛЕН = хран·ту·те·ща·та
| СЕГ.ДЕЯТ.ПРИЧ. СР.Р. = хран·ту·те·що
| СЕГ.ДЕЯТ.ПРИЧ. СР.Р. ЧЛЕН = хран·ту·те·що·то
| СЕГ.ДЕЯТ.ПРИЧ. МН.Ч. = хран·ту·те·щи
| СЕГ.ДЕЯТ.ПРИЧ. МН.Ч. ЧЛЕН = хран·ту·те·щи·те
| ДЕЕПРИЧАСТИЕ = хран·ту·тей·ки
| СКРИТИ ПРЕПРАТКИ = 
[[хрантутя]],
[[хрантутиш]],
[[хрантути]],
[[хрантутим]],
[[хрантутите]],
[[хрантутят]],
[[хрантутих]],
[[хрантутихме]],
[[хрантутихте]],
[[хрантутиха]],
[[хрантутех]],
[[хрантутеше]],
[[хрантутехме]],
[[хрантутехте]],
[[хрантутеха]],
[[хрантутете]],
[[хрантутил]],
[[хрантутилия]],
[[хрантутилият]],
[[хрантутила]],
[[хрантутилата]],
[[хрантутило]],
[[хрантутилото]],
[[хрантутили]],
[[хрантутилите]],
[[хрантутел]],
[[хрантутелия]],
[[хрантутелият]],
[[хрантутела]],
[[хрантутелата]],
[[хрантутело]],
[[хрантутелото]],
[[хрантутели]],
[[хрантутелите]],
[[хрантутен]],
[[хрантутения]],
[[хрантутеният]],
[[хрантутена]],
[[хрантутената]],
[[хрантутено]],
[[хрантутеното]],
[[хрантутени]],
[[хрантутените]],
[[хрантутещ]],
[[хрантутещия]],
[[хрантутещият]],
[[хрантутеща]],
[[хрантутещата]],
[[хрантутещо]],
[[хрантутещото]],
[[хрантутещи]],
[[хрантутещите]],
[[хрантутейки]],
[[хрантутил съм]],
[[хрантутила съм]],
[[хрантутило съм]],
[[хрантутили сме]],
[[хрантутил си]],
[[хрантутила си]],
[[хрантутило си]],
[[хрантутили сте]],
[[хрантутил е]],
[[хрантутила е]],
[[хрантутило е]],
[[хрантутили са]],
[[бях хрантутил]],
[[бях хрантутила]],
[[бях хрантутило]],
[[бяхме хрантутили]],
[[беше хрантутил]],
[[беше хрантутила]],
[[беше хрантутило]],
[[бяхте хрантутили]],
[[бяха хрантутили]],
[[ще хрантутя]],
[[ще хрантутим]],
[[ще хрантутиш]],
[[ще хрантутите]],
[[ще хрантути]],
[[ще хрантутят]],
[[ще съм хрантутил]],
[[ще съм хрантутила]],
[[ще съм хрантутило]],
[[ще сме хрантутили]],
[[ще си хрантутил]],
[[ще си хрантутила]],
[[ще си хрантутило]],
[[ще сте хрантутили]],
[[ще е хрантутил]],
[[ще е хрантутила]],
[[ще е хрантутило]],
[[ще са хрантутили]],
[[щях да хрантутя]],
[[щяхме да хрантутим]],
[[щеше да хрантутиш]],
[[щяхте да хрантутите]],
[[щеше да хрантути]],
[[щяха да хрантутят]],
[[щях да съм хрантутил]],
[[щях да съм хрантутила]],
[[щях да съм хрантутило]],
[[щяхме да сме хрантутили]],
[[щеше да си хрантутил]],
[[щеше да си хрантутила]],
[[щеше да си хрантутило]],
[[щяхте да сте хрантутили]],
[[щеше да е хрантутил]],
[[щеше да е хрантутила]],
[[щеше да е хрантутило]],
[[щяха да са хрантутили]],
[[хрантутел съм]],
[[хрантутела съм]],
[[хрантутело съм]],
[[хрантутели сме]],
[[хрантутел си]],
[[хрантутела си]],
[[хрантутело си]],
[[хрантутели сте]],
[[хрантутел е]],
[[хрантутела е]],
[[хрантутело е]],
[[хрантутели са]],
[[бил съм хрантутил]],
[[била съм хрантутила]],
[[било съм хрантутило]],
[[били сме хрантутили]],
[[бил си хрантутил]],
[[била си хрантутила]],
[[било си хрантутило]],
[[били сте хрантутили]],
[[бил е хрантутил]],
[[била е хрантутила]],
[[било е хрантутило]],
[[били са хрантутили]],
[[щял съм да хрантутя]],
[[щяла съм да хрантутя]],
[[щяло съм да хрантутя]],
[[щели сме да хрантутим]],
[[щял си да хрантутиш]],
[[щяла си да хрантутиш]],
[[щяло си да хрантутиш]],
[[щели сте да хрантутите]],
[[щял да хрантути]],
[[щяла да хрантути]],
[[щяло да хрантути]],
[[щели да хрантутят]],
[[щял е да хрантути]],
[[щяла е да хрантути]],
[[щяло е да хрантути]],
[[щели са да хрантутят]],
[[щял съм да съм хрантутил]],
[[щяла съм да съм хрантутила]],
[[щяло съм да съм хрантутило]],
[[щели сме да сме хрантутили]],
[[щял си да си хрантутил]],
[[щяла си да си хрантутила]],
[[щяло си да си хрантутило]],
[[щели сте да сте хрантутили]],
[[щял да е хрантутил]],
[[щяла да е хрантутила]],
[[щяло да е хрантутило]],
[[щели да са хрантутили]],
[[щял е да е хрантутил]],
[[щяла е да е хрантутила]],
[[щяло е да е хрантутило]],
[[щели са да са хрантутили]],
[[бих хрантутил]],
[[бих хрантутила]],
[[бих хрантутило]],
[[бихме хрантутили]],
[[би хрантутил]],
[[би хрантутила]],
[[би хрантутило]],
[[бихте хрантутили]],
[[биха хрантутили]],
}}</text>
      <sha1>23vmf1k0ct4tqefi3u8qocm4juhfuqx</sha1>
    </revision>
  </page>
  <page>
    <title>Шаблон:Словоформи/храня</title>
    <ns>10</ns>
    <id>446982</id>
    <revision>
      <id>478964</id>
      <timestamp>2005-05-07T19:29:14Z</timestamp>
      <contributor>
        <username>Bgbot</username>
        <id>83</id>
      </contributor>
      <comment>Борислав: Шаблон със словоформи</comment>
      <model>wikitext</model>
      <format>text/x-wiki</format>
      <text bytes="19620" xml:space="preserve">{{Шаблон:Словоформи/Глагол|
  ОСНОВНА ФОРМА = храня
| СЕГ.ВР., 1Л., ЕД.Ч. = хра·ня
| СЕГ.ВР., 1Л., МН.Ч. = хра·ним
| СЕГ.ВР., 2Л., ЕД.Ч. = хра·ниш
| СЕГ.ВР., 2Л., МН.Ч. = хра·ни·те
| СЕГ.ВР., 3Л., ЕД.Ч. = хра·ни
| СЕГ.ВР., 3Л., МН.Ч. = хра·нят
| МИН.СВ.ВР., 1Л., ЕД.Ч. = хра·них
| МИН.СВ.ВР., 1Л., МН.Ч. = хра·них·ме
| МИН.СВ.ВР., 2Л., ЕД.Ч. = хра·ни
| МИН.СВ.ВР., 2Л., МН.Ч. = хра·них·те
| МИН.СВ.ВР., 3Л., ЕД.Ч. = хра·ни
| МИН.СВ.ВР., 3Л., МН.Ч. = хра·ни·ха
| МИН.НЕСВ.ВР., 1Л., ЕД.Ч. = хра·нех
| МИН.НЕСВ.ВР., 1Л., МН.Ч. = хра·нех·ме
| МИН.НЕСВ.ВР., 2Л., ЕД.Ч. = хра·не·ше
| МИН.НЕСВ.ВР., 2Л., МН.Ч. = хра·нех·те
| МИН.НЕСВ.ВР., 3Л., ЕД.Ч. = хра·не·ше
| МИН.НЕСВ.ВР., 3Л., МН.Ч. = хра·не·ха
| МИН.НЕОПР.ВР., 1Л., ЕД.Ч., М.Р. = хранил съм
| МИН.НЕОПР.ВР., 1Л., ЕД.Ч., Ж.Р. = хранила съм
| МИН.НЕОПР.ВР., 1Л., ЕД.Ч., СР.Р. = хранило съм
| МИН.НЕОПР.ВР., 1Л., МН.Ч. = хранили сме
| МИН.НЕОПР.ВР., 2Л., ЕД.Ч., М.Р. = хранил си
| МИН.НЕОПР.ВР., 2Л., ЕД.Ч., Ж.Р. = хранила си
| МИН.НЕОПР.ВР., 2Л., ЕД.Ч., СР.Р. = хранило си
| МИН.НЕОПР.ВР., 2Л., МН.Ч. = хранили сте
| МИН.НЕОПР.ВР., 3Л., ЕД.Ч., М.Р. = хранил е
| МИН.НЕОПР.ВР., 3Л., ЕД.Ч., Ж.Р. = хранила е
| МИН.НЕОПР.ВР., 3Л., ЕД.Ч., СР.Р. = хранило е
| МИН.НЕОПР.ВР., 3Л., МН.Ч. = хранили са
| МИН.ПРЕД.ВР., 1Л., ЕД.Ч., М.Р. = бях хранил
| МИН.ПРЕД.ВР., 1Л., ЕД.Ч., Ж.Р. = бях хранила
| МИН.ПРЕД.ВР., 1Л., ЕД.Ч., СР.Р. = бях хранило
| МИН.ПРЕД.ВР., 1Л., МН.Ч. = бяхме хранили
| МИН.ПРЕД.ВР., 2Л., ЕД.Ч., М.Р. = беше хранил
| МИН.ПРЕД.ВР., 2Л., ЕД.Ч., Ж.Р. = беше хранила
| МИН.ПРЕД.ВР., 2Л., ЕД.Ч., СР.Р. = беше хранило
| МИН.ПРЕД.ВР., 2Л., МН.Ч. = бяхте хранили
| МИН.ПРЕД.ВР., 3Л., ЕД.Ч., М.Р. = беше хранил
| МИН.ПРЕД.ВР., 3Л., ЕД.Ч., Ж.Р. = беше хранила
| МИН.ПРЕД.ВР., 3Л., ЕД.Ч., СР.Р. = беше хранило
| МИН.ПРЕД.ВР., 3Л., МН.Ч. = бяха хранили
| БЪД.ВР., 1Л., ЕД.Ч. = ще храня
| БЪД.ВР., 1Л., МН.Ч. = ще храним
| БЪД.ВР., 2Л., ЕД.Ч. = ще храниш
| БЪД.ВР., 2Л., МН.Ч. = ще храните
| БЪД.ВР., 3Л., ЕД.Ч. = ще храни
| БЪД.ВР., 3Л., МН.Ч. = ще хранят
| БЪД.ПРЕД.ВР., 1Л., ЕД.Ч., М.Р. = ще съм хранил
| БЪД.ПРЕД.ВР., 1Л., ЕД.Ч., Ж.Р. = ще съм хранила
| БЪД.ПРЕД.ВР., 1Л., ЕД.Ч., СР.Р. = ще съм хранило
| БЪД.ПРЕД.ВР., 1Л., МН.Ч. = ще сме хранили
| БЪД.ПРЕД.ВР., 2Л., ЕД.Ч., М.Р. = ще си хранил
| БЪД.ПРЕД.ВР., 2Л., ЕД.Ч., Ж.Р. = ще си хранила
| БЪД.ПРЕД.ВР., 2Л., ЕД.Ч., СР.Р. = ще си хранило
| БЪД.ПРЕД.ВР., 2Л., МН.Ч. = ще сте хранили
| БЪД.ПРЕД.ВР., 3Л., ЕД.Ч., М.Р. = ще е хранил
| БЪД.ПРЕД.ВР., 3Л., ЕД.Ч., Ж.Р. = ще е хранила
| БЪД.ПРЕД.ВР., 3Л., ЕД.Ч., СР.Р. = ще е хранило
| БЪД.ПРЕД.ВР., 3Л., МН.Ч. = ще са хранили
| БЪД.ВР. В МИН., 1Л., ЕД.Ч. = щях да храня
| БЪД.ВР. В МИН., 1Л., МН.Ч. = щяхме да храним
| БЪД.ВР. В МИН., 2Л., ЕД.Ч. = щеше да храниш
| БЪД.ВР. В МИН., 2Л., МН.Ч. = щяхте да храните
| БЪД.ВР. В МИН., 3Л., ЕД.Ч. = щеше да храни
| БЪД.ВР. В МИН., 3Л., МН.Ч. = щяха да хранят
| БЪД.ПРЕД.ВР. В МИН., 1Л., ЕД.Ч., М.Р. = щях да съм хранил
| БЪД.ПРЕД.ВР. В МИН., 1Л., ЕД.Ч., Ж.Р. = щях да съм хранила
| БЪД.ПРЕД.ВР. В МИН., 1Л., ЕД.Ч., СР.Р. = щях да съм хранило
| БЪД.ПРЕД.ВР. В МИН., 1Л., МН.Ч. = щяхме да сме хранили
| БЪД.ПРЕД.ВР. В МИН., 2Л., ЕД.Ч., М.Р. = щеше да си хранил
| БЪД.ПРЕД.ВР. В МИН., 2Л., ЕД.Ч., Ж.Р. = щеше да си хранила
| БЪД.ПРЕД.ВР. В МИН., 2Л., ЕД.Ч., СР.Р. = щеше да си хранило
| БЪД.ПРЕД.ВР. В МИН., 2Л., МН.Ч. = щяхте да сте хранили
| БЪД.ПРЕД.ВР. В МИН., 3Л., ЕД.Ч., М.Р. = щеше да е хранил
| БЪД.ПРЕД.ВР. В МИН., 3Л., ЕД.Ч., Ж.Р. = щеше да е хранила
| БЪД.ПРЕД.ВР. В МИН., 3Л., ЕД.Ч., СР.Р. = щеше да е хранило
| БЪД.ПРЕД.ВР. В МИН., 3Л., МН.Ч. = щяха да са хранили
| ПР.НАКЛ., СЕГ.ВР., 1Л., ЕД.Ч., М.Р. = хранел съм
| ПР.НАКЛ., СЕГ.ВР., 1Л., ЕД.Ч., Ж.Р. = хранела съм
| ПР.НАКЛ., СЕГ.ВР., 1Л., ЕД.Ч., СР.Р. = хранело съм
| ПР.НАКЛ., СЕГ.ВР., 1Л., МН.Ч. = хранели сме
| ПР.НАКЛ., СЕГ.ВР., 2Л., ЕД.Ч., М.Р. = хранел си
| ПР.НАКЛ., СЕГ.ВР., 2Л., ЕД.Ч., Ж.Р. = хранела си
| ПР.НАКЛ., СЕГ.ВР., 2Л., ЕД.Ч., СР.Р. = хранело си
| ПР.НАКЛ., СЕГ.ВР., 2Л., МН.Ч. = хранели сте
| ПР.НАКЛ., СЕГ.ВР., 3Л., ЕД.Ч., М.Р. = хранел (е)
| ПР.НАКЛ., СЕГ.ВР., 3Л., ЕД.Ч., Ж.Р. = хранела (е)
| ПР.НАКЛ., СЕГ.ВР., 3Л., ЕД.Ч., СР.Р. = хранело (е)
| ПР.НАКЛ., СЕГ.ВР., 3Л., МН.Ч. = хранели (са)
| ПР.НАКЛ., МИН.СВ.ВР., 1Л., ЕД.Ч., М.Р. = хранил съм
| ПР.НАКЛ., МИН.СВ.ВР., 1Л., ЕД.Ч., Ж.Р. = хранила съм
| ПР.НАКЛ., МИН.СВ.ВР., 1Л., ЕД.Ч., СР.Р. = хранило съм
| ПР.НАКЛ., МИН.СВ.ВР., 1Л., МН.Ч. = хранили сме
| ПР.НАКЛ., МИН.СВ.ВР., 2Л., ЕД.Ч., М.Р. = хранил си
| ПР.НАКЛ., МИН.СВ.ВР., 2Л., ЕД.Ч., Ж.Р. = хранила си
| ПР.НАКЛ., МИН.СВ.ВР., 2Л., ЕД.Ч., СР.Р. = хранило си
| ПР.НАКЛ., МИН.СВ.ВР., 2Л., МН.Ч. = хранили сте
| ПР.НАКЛ., МИН.СВ.ВР., 3Л., ЕД.Ч., М.Р. = хранил (е)
| ПР.НАКЛ., МИН.СВ.ВР., 3Л., ЕД.Ч., Ж.Р. = хранила (е)
| ПР.НАКЛ., МИН.СВ.ВР., 3Л., ЕД.Ч., СР.Р. = хранило (е)
| ПР.НАКЛ., МИН.СВ.ВР., 3Л., МН.Ч. = хранили (са)
| ПР.НАКЛ., МИН.НЕОПР.ВР., 1Л., ЕД.Ч., М.Р. = бил съм хранил
| ПР.НАКЛ., МИН.НЕОПР.ВР., 1Л., ЕД.Ч., Ж.Р. = била съм хранила
| ПР.НАКЛ., МИН.НЕОПР.ВР., 1Л., ЕД.Ч., СР.Р. = било съм хранило
| ПР.НАКЛ., МИН.НЕОПР.ВР., 1Л., МН.Ч. = били сме хранили
| ПР.НАКЛ., МИН.НЕОПР.ВР., 2Л., ЕД.Ч., М.Р. = бил си хранил
| ПР.НАКЛ., МИН.НЕОПР.ВР., 2Л., ЕД.Ч., Ж.Р. = била си хранила
| ПР.НАКЛ., МИН.НЕОПР.ВР., 2Л., ЕД.Ч., СР.Р. = било си хранило
| ПР.НАКЛ., МИН.НЕОПР.ВР., 2Л., МН.Ч. = били сте хранили
| ПР.НАКЛ., МИН.НЕОПР.ВР., 3Л., ЕД.Ч., М.Р. = бил (е) хранил
| ПР.НАКЛ., МИН.НЕОПР.ВР., 3Л., ЕД.Ч., Ж.Р. = била (е) хранила
| ПР.НАКЛ., МИН.НЕОПР.ВР., 3Л., ЕД.Ч., СР.Р. = било (е) хранило
| ПР.НАКЛ., МИН.НЕОПР.ВР., 3Л., МН.Ч. = били (са) хранили
| ПР.НАКЛ., БЪД.ВР., 1Л., ЕД.Ч., М.Р. = щял съм да храня
| ПР.НАКЛ., БЪД.ВР., 1Л., ЕД.Ч., Ж.Р. = щяла съм да храня
| ПР.НАКЛ., БЪД.ВР., 1Л., ЕД.Ч., СР.Р. = щяло съм да храня
| ПР.НАКЛ., БЪД.ВР., 1Л., МН.Ч. = щели сме да храним
| ПР.НАКЛ., БЪД.ВР., 2Л., ЕД.Ч., М.Р. = щял си да храниш
| ПР.НАКЛ., БЪД.ВР., 2Л., ЕД.Ч., Ж.Р. = щяла си да храниш
| ПР.НАКЛ., БЪД.ВР., 2Л., ЕД.Ч., СР.Р. = щяло си да храниш
| ПР.НАКЛ., БЪД.ВР., 2Л., МН.Ч. = щели сте да храните
| ПР.НАКЛ., БЪД.ВР., 3Л., ЕД.Ч., М.Р. = щял (е) да храни
| ПР.НАКЛ., БЪД.ВР., 3Л., ЕД.Ч., Ж.Р. = щяла (е) да храни
| ПР.НАКЛ., БЪД.ВР., 3Л., ЕД.Ч., СР.Р. = щяло (е) да храни
| ПР.НАКЛ., БЪД.ВР., 3Л., МН.Ч. = щели (са) да хранят
| ПР.НАКЛ., БЪД.ПРЕД.ВР., 1Л., ЕД.Ч., М.Р. = щял съм да съм хранил
| ПР.НАКЛ., БЪД.ПРЕД.ВР., 1Л., ЕД.Ч., Ж.Р. = щяла съм да съм хранила
| ПР.НАКЛ., БЪД.ПРЕД.ВР., 1Л., ЕД.Ч., СР.Р. = щяло съм да съм хранило
| ПР.НАКЛ., БЪД.ПРЕД.ВР., 1Л., МН.Ч. = щели сме да сме хранили
| ПР.НАКЛ., БЪД.ПРЕД.ВР., 2Л., ЕД.Ч., М.Р. = щял си да си хранил
| ПР.НАКЛ., БЪД.ПРЕД.ВР., 2Л., ЕД.Ч., Ж.Р. = щяла си да си хранила
| ПР.НАКЛ., БЪД.ПРЕД.ВР., 2Л., ЕД.Ч., СР.Р. = щяло си да си хранило
| ПР.НАКЛ., БЪД.ПРЕД.ВР., 2Л., МН.Ч. = щели сте да сте хранили
| ПР.НАКЛ., БЪД.ПРЕД.ВР., 3Л., ЕД.Ч., М.Р. = щял (е) да е хранил
| ПР.НАКЛ., БЪД.ПРЕД.ВР., 3Л., ЕД.Ч., Ж.Р. = щяла (е) да е хранила
| ПР.НАКЛ., БЪД.ПРЕД.ВР., 3Л., ЕД.Ч., СР.Р. = щяло (е) да е хранило
| ПР.НАКЛ., БЪД.ПРЕД.ВР., 3Л., МН.Ч. = щели (са) да са хранили
| УСЛОВНО НАКЛОНЕНИЕ, 1Л., ЕД.Ч., М.Р. = бих хранил
| УСЛОВНО НАКЛОНЕНИЕ, 1Л., ЕД.Ч., Ж.Р. = бих хранила
| УСЛОВНО НАКЛОНЕНИЕ, 1Л., ЕД.Ч., СР.Р. = бих хранило
| УСЛОВНО НАКЛОНЕНИЕ, 1Л., МН.Ч. = бихме хранили
| УСЛОВНО НАКЛОНЕНИЕ, 2Л., ЕД.Ч., М.Р. = би хранил
| УСЛОВНО НАКЛОНЕНИЕ, 2Л., ЕД.Ч., Ж.Р. = би хранила
| УСЛОВНО НАКЛОНЕНИЕ, 2Л., ЕД.Ч., СР.Р. = би хранило
| УСЛОВНО НАКЛОНЕНИЕ, 2Л., МН.Ч. = бихте хранили
| УСЛОВНО НАКЛОНЕНИЕ, 3Л., ЕД.Ч., М.Р. = би хранил
| УСЛОВНО НАКЛОНЕНИЕ, 3Л., ЕД.Ч., Ж.Р. = би хранила
| УСЛОВНО НАКЛОНЕНИЕ, 3Л., ЕД.Ч., СР.Р. = би хранило
| УСЛОВНО НАКЛОНЕНИЕ, 3Л., МН.Ч. = биха хранили
| ПОВЕЛИТЕЛНО НАКЛОНЕНИЕ, ЕД.Ч. = хра·ни
| ПОВЕЛИТЕЛНО НАКЛОНЕНИЕ, МН.Ч. = хра·не·те
| МИН.СТРАД.ПРИЧ. М.Р. = хра·нен
| МИН.СТРАД.ПРИЧ. М.Р. НЕПЪЛЕН ЧЛЕН = хра·не·ния
| МИН.СТРАД.ПРИЧ. М.Р. ПЪЛЕН ЧЛЕН = хра·не·ни·ят
| МИН.СТРАД.ПРИЧ. Ж.Р. = хра·не·на
| МИН.СТРАД.ПРИЧ. Ж.Р. ЧЛЕН = хра·не·на·та
| МИН.СТРАД.ПРИЧ. СР.Р. = хра·не·но
| МИН.СТРАД.ПРИЧ. СР.Р. ЧЛЕН = хра·не·но·то
| МИН.СТРАД.ПРИЧ. МН.Ч. = хра·не·ни
| МИН.СТРАД.ПРИЧ. МН.Ч. ЧЛЕН = хра·не·ни·те
| МИН.ДЕЯТ.СВ.ПРИЧ. М.Р. = хра·нил
| МИН.ДЕЯТ.СВ.ПРИЧ. М.Р. НЕПЪЛЕН ЧЛЕН = хра·ни·лия
| МИН.ДЕЯТ.СВ.ПРИЧ. М.Р. ПЪЛЕН ЧЛЕН = хра·ни·ли·ят
| МИН.ДЕЯТ.СВ.ПРИЧ. Ж.Р. = хра·ни·ла
| МИН.ДЕЯТ.СВ.ПРИЧ. Ж.Р. ЧЛЕН = хра·ни·ла·та
| МИН.ДЕЯТ.СВ.ПРИЧ. СР.Р. = хра·ни·ло
| МИН.ДЕЯТ.СВ.ПРИЧ. СР.Р. ЧЛЕН = хра·ни·ло·то
| МИН.ДЕЯТ.СВ.ПРИЧ. МН.Ч. = хра·ни·ли
| МИН.ДЕЯТ.СВ.ПРИЧ. МН.Ч. ЧЛЕН = хра·ни·ли·те
| МИН.ДЕЯТ.НЕСВ.ПРИЧ. М.Р. = хра·нел
| МИН.ДЕЯТ.НЕСВ.ПРИЧ. М.Р. НЕПЪЛЕН ЧЛЕН = хра·не·лия
| МИН.ДЕЯТ.НЕСВ.ПРИЧ. М.Р. ПЪЛЕН ЧЛЕН = хра·не·ли·ят
| МИН.ДЕЯТ.НЕСВ.ПРИЧ. Ж.Р. = хра·не·ла
| МИН.ДЕЯТ.НЕСВ.ПРИЧ. Ж.Р. ЧЛЕН = хра·не·ла·та
| МИН.ДЕЯТ.НЕСВ.ПРИЧ. СР.Р. = хра·не·ло
| МИН.ДЕЯТ.НЕСВ.ПРИЧ. СР.Р. ЧЛЕН = хра·не·ло·то
| МИН.ДЕЯТ.НЕСВ.ПРИЧ. МН.Ч. = хра·не·ли
| МИН.ДЕЯТ.НЕСВ.ПРИЧ. МН.Ч. ЧЛЕН = хра·не·ли·те
| СЕГ.ДЕЯТ.ПРИЧ. М.Р. = хра·нещ
| СЕГ.ДЕЯТ.ПРИЧ. М.Р. НЕПЪЛЕН ЧЛЕН = хра·не·щия
| СЕГ.ДЕЯТ.ПРИЧ. М.Р. ПЪЛЕН ЧЛЕН = хра·не·щи·ят
| СЕГ.ДЕЯТ.ПРИЧ. Ж.Р. = хра·не·ща
| СЕГ.ДЕЯТ.ПРИЧ. Ж.Р. ЧЛЕН = хра·не·ща·та
| СЕГ.ДЕЯТ.ПРИЧ. СР.Р. = хра·не·що
| СЕГ.ДЕЯТ.ПРИЧ. СР.Р. ЧЛЕН = хра·не·що·то
| СЕГ.ДЕЯТ.ПРИЧ. МН.Ч. = хра·не·щи
| СЕГ.ДЕЯТ.ПРИЧ. МН.Ч. ЧЛЕН = хра·не·щи·те
| ДЕЕПРИЧАСТИЕ = хра·ней·ки
| СКРИТИ ПРЕПРАТКИ = 
[[храня]],
[[храниш]],
[[храни]],
[[храним]],
[[храните]],
[[хранят]],
[[храних]],
[[хранихме]],
[[хранихте]],
[[храниха]],
[[хранех]],
[[хранеше]],
[[хранехме]],
[[хранехте]],
[[хранеха]],
[[хранете]],
[[хранил]],
[[хранилия]],
[[хранилият]],
[[хранила]],
[[хранилата]],
[[хранило]],
[[хранилото]],
[[хранили]],
[[хранилите]],
[[хранел]],
[[хранелия]],
[[хранелият]],
[[хранела]],
[[хранелата]],
[[хранело]],
[[хранелото]],
[[хранели]],
[[хранелите]],
[[хранен]],
[[хранения]],
[[храненият]],
[[хранена]],
[[хранената]],
[[хранено]],
[[храненото]],
[[хранени]],
[[хранените]],
[[хранещ]],
[[хранещия]],
[[хранещият]],
[[хранеща]],
[[хранещата]],
[[хранещо]],
[[хранещото]],
[[хранещи]],
[[хранещите]],
[[хранейки]],
[[хранил съм]],
[[хранила съм]],
[[хранило съм]],
[[хранили сме]],
[[хранил си]],
[[хранила си]],
[[хранило си]],
[[хранили сте]],
[[хранил е]],
[[хранила е]],
[[хранило е]],
[[хранили са]],
[[бях хранил]],
[[бях хранила]],
[[бях хранило]],
[[бяхме хранили]],
[[беше хранил]],
[[беше хранила]],
[[беше хранило]],
[[бяхте хранили]],
[[бяха хранили]],
[[ще храня]],
[[ще храним]],
[[ще храниш]],
[[ще храните]],
[[ще храни]],
[[ще хранят]],
[[ще съм хранил]],
[[ще съм хранила]],
[[ще съм хранило]],
[[ще сме хранили]],
[[ще си хранил]],
[[ще си хранила]],
[[ще си хранило]],
[[ще сте хранили]],
[[ще е хранил]],
[[ще е хранила]],
[[ще е хранило]],
[[ще са хранили]],
[[щях да храня]],
[[щяхме да храним]],
[[щеше да храниш]],
[[щяхте да храните]],
[[щеше да храни]],
[[щяха да хранят]],
[[щях да съм хранил]],
[[щях да съм хранила]],
[[щях да съм хранило]],
[[щяхме да сме хранили]],
[[щеше да си хранил]],
[[щеше да си хранила]],
[[щеше да си хранило]],
[[щяхте да сте хранили]],
[[щеше да е хранил]],
[[щеше да е хранила]],
[[щеше да е хранило]],
[[щяха да са хранили]],
[[хранел съм]],
[[хранела съм]],
[[хранело съм]],
[[хранели сме]],
[[хранел си]],
[[хранела си]],
[[хранело си]],
[[хранели сте]],
[[хранел е]],
[[хранела е]],
[[хранело е]],
[[хранели са]],
[[бил съм хранил]],
[[била съм хранила]],
[[било съм хранило]],
[[били сме хранили]],
[[бил си хранил]],
[[била си хранила]],
[[било си хранило]],
[[били сте хранили]],
[[бил е хранил]],
[[била е хранила]],
[[било е хранило]],
[[били са хранили]],
[[щял съм да храня]],
[[щяла съм да храня]],
[[щяло съм да храня]],
[[щели сме да храним]],
[[щял си да храниш]],
[[щяла си да храниш]],
[[щяло си да храниш]],
[[щели сте да храните]],
[[щял да храни]],
[[щяла да храни]],
[[щяло да храни]],
[[щели да хранят]],
[[щял е да храни]],
[[щяла е да храни]],
[[щяло е да храни]],
[[щели са да хранят]],
[[щял съм да съм хранил]],
[[щяла съм да съм хранила]],
[[щяло съм да съм хранило]],
[[щели сме да сме хранили]],
[[щял си да си хранил]],
[[щяла си да си хранила]],
[[щяло си да си хранило]],
[[щели сте да сте хранили]],
[[щял да е хранил]],
[[щяла да е хранила]],
[[щяло да е хранило]],
[[щели да са хранили]],
[[щял е да е хранил]],
[[щяла е да е хранила]],
[[щяло е да е хранило]],
[[щели са да са хранили]],
[[бих хранил]],
[[бих хранила]],
[[бих хранило]],
[[бихме хранили]],
[[би хранил]],
[[би хранила]],
[[би хранило]],
[[бихте хранили]],
[[биха хранили]],
}}</text>
      <sha1>3cgt4dtbra6q1ronxa4efi61f3yr5c8</sha1>
    </revision>
  </page>
  <page>
    <title>Шаблон:Словоформи/храча</title>
    <ns>10</ns>
    <id>465207</id>
    <revision>
      <id>497189</id>
      <timestamp>2005-05-08T13:20:08Z</timestamp>
      <contributor>
        <username>Bgbot</username>
        <id>83</id>
      </contributor>
      <comment>Борислав: Шаблон със словоформи</comment>
      <model>wikitext</model>
      <format>text/x-wiki</format>
      <text bytes="19620" xml:space="preserve">{{Шаблон:Словоформи/Глагол|
  ОСНОВНА ФОРМА = храча
| СЕГ.ВР., 1Л., ЕД.Ч. = хра·ча
| СЕГ.ВР., 1Л., МН.Ч. = хра·чим
| СЕГ.ВР., 2Л., ЕД.Ч. = хра·чиш
| СЕГ.ВР., 2Л., МН.Ч. = хра·чи·те
| СЕГ.ВР., 3Л., ЕД.Ч. = хра·чи
| СЕГ.ВР., 3Л., МН.Ч. = хра·чат
| МИН.СВ.ВР., 1Л., ЕД.Ч. = хра·чих
| МИН.СВ.ВР., 1Л., МН.Ч. = хра·чих·ме
| МИН.СВ.ВР., 2Л., ЕД.Ч. = хра·чи
| МИН.СВ.ВР., 2Л., МН.Ч. = хра·чих·те
| МИН.СВ.ВР., 3Л., ЕД.Ч. = хра·чи
| МИН.СВ.ВР., 3Л., МН.Ч. = хра·чи·ха
| МИН.НЕСВ.ВР., 1Л., ЕД.Ч. = хра·чех
| МИН.НЕСВ.ВР., 1Л., МН.Ч. = хра·чех·ме
| МИН.НЕСВ.ВР., 2Л., ЕД.Ч. = хра·че·ше
| МИН.НЕСВ.ВР., 2Л., МН.Ч. = хра·чех·те
| МИН.НЕСВ.ВР., 3Л., ЕД.Ч. = хра·че·ше
| МИН.НЕСВ.ВР., 3Л., МН.Ч. = хра·че·ха
| МИН.НЕОПР.ВР., 1Л., ЕД.Ч., М.Р. = храчил съм
| МИН.НЕОПР.ВР., 1Л., ЕД.Ч., Ж.Р. = храчила съм
| МИН.НЕОПР.ВР., 1Л., ЕД.Ч., СР.Р. = храчило съм
| МИН.НЕОПР.ВР., 1Л., МН.Ч. = храчили сме
| МИН.НЕОПР.ВР., 2Л., ЕД.Ч., М.Р. = храчил си
| МИН.НЕОПР.ВР., 2Л., ЕД.Ч., Ж.Р. = храчила си
| МИН.НЕОПР.ВР., 2Л., ЕД.Ч., СР.Р. = храчило си
| МИН.НЕОПР.ВР., 2Л., МН.Ч. = храчили сте
| МИН.НЕОПР.ВР., 3Л., ЕД.Ч., М.Р. = храчил е
| МИН.НЕОПР.ВР., 3Л., ЕД.Ч., Ж.Р. = храчила е
| МИН.НЕОПР.ВР., 3Л., ЕД.Ч., СР.Р. = храчило е
| МИН.НЕОПР.ВР., 3Л., МН.Ч. = храчили са
| МИН.ПРЕД.ВР., 1Л., ЕД.Ч., М.Р. = бях храчил
| МИН.ПРЕД.ВР., 1Л., ЕД.Ч., Ж.Р. = бях храчила
| МИН.ПРЕД.ВР., 1Л., ЕД.Ч., СР.Р. = бях храчило
| МИН.ПРЕД.ВР., 1Л., МН.Ч. = бяхме храчили
| МИН.ПРЕД.ВР., 2Л., ЕД.Ч., М.Р. = беше храчил
| МИН.ПРЕД.ВР., 2Л., ЕД.Ч., Ж.Р. = беше храчила
| МИН.ПРЕД.ВР., 2Л., ЕД.Ч., СР.Р. = беше храчило
| МИН.ПРЕД.ВР., 2Л., МН.Ч. = бяхте храчили
| МИН.ПРЕД.ВР., 3Л., ЕД.Ч., М.Р. = беше храчил
| МИН.ПРЕД.ВР., 3Л., ЕД.Ч., Ж.Р. = беше храчила
| МИН.ПРЕД.ВР., 3Л., ЕД.Ч., СР.Р. = беше храчило
| МИН.ПРЕД.ВР., 3Л., МН.Ч. = бяха храчили
| БЪД.ВР., 1Л., ЕД.Ч. = ще храча
| БЪД.ВР., 1Л., МН.Ч. = ще храчим
| БЪД.ВР., 2Л., ЕД.Ч. = ще храчиш
| БЪД.ВР., 2Л., МН.Ч. = ще храчите
| БЪД.ВР., 3Л., ЕД.Ч. = ще храчи
| БЪД.ВР., 3Л., МН.Ч. = ще храчат
| БЪД.ПРЕД.ВР., 1Л., ЕД.Ч., М.Р. = ще съм храчил
| БЪД.ПРЕД.ВР., 1Л., ЕД.Ч., Ж.Р. = ще съм храчила
| БЪД.ПРЕД.ВР., 1Л., ЕД.Ч., СР.Р. = ще съм храчило
| БЪД.ПРЕД.ВР., 1Л., МН.Ч. = ще сме храчили
| БЪД.ПРЕД.ВР., 2Л., ЕД.Ч., М.Р. = ще си храчил
| БЪД.ПРЕД.ВР., 2Л., ЕД.Ч., Ж.Р. = ще си храчила
| БЪД.ПРЕД.ВР., 2Л., ЕД.Ч., СР.Р. = ще си храчило
| БЪД.ПРЕД.ВР., 2Л., МН.Ч. = ще сте храчили
| БЪД.ПРЕД.ВР., 3Л., ЕД.Ч., М.Р. = ще е храчил
| БЪД.ПРЕД.ВР., 3Л., ЕД.Ч., Ж.Р. = ще е храчила
| БЪД.ПРЕД.ВР., 3Л., ЕД.Ч., СР.Р. = ще е храчило
| БЪД.ПРЕД.ВР., 3Л., МН.Ч. = ще са храчили
| БЪД.ВР. В МИН., 1Л., ЕД.Ч. = щях да храча
| БЪД.ВР. В МИН., 1Л., МН.Ч. = щяхме да храчим
| БЪД.ВР. В МИН., 2Л., ЕД.Ч. = щеше да храчиш
| БЪД.ВР. В МИН., 2Л., МН.Ч. = щяхте да храчите
| БЪД.ВР. В МИН., 3Л., ЕД.Ч. = щеше да храчи
| БЪД.ВР. В МИН., 3Л., МН.Ч. = щяха да храчат
| БЪД.ПРЕД.ВР. В МИН., 1Л., ЕД.Ч., М.Р. = щях да съм храчил
| БЪД.ПРЕД.ВР. В МИН., 1Л., ЕД.Ч., Ж.Р. = щях да съм храчила
| БЪД.ПРЕД.ВР. В МИН., 1Л., ЕД.Ч., СР.Р. = щях да съм храчило
| БЪД.ПРЕД.ВР. В МИН., 1Л., МН.Ч. = щяхме да сме храчили
| БЪД.ПРЕД.ВР. В МИН., 2Л., ЕД.Ч., М.Р. = щеше да си храчил
| БЪД.ПРЕД.ВР. В МИН., 2Л., ЕД.Ч., Ж.Р. = щеше да си храчила
| БЪД.ПРЕД.ВР. В МИН., 2Л., ЕД.Ч., СР.Р. = щеше да си храчило
| БЪД.ПРЕД.ВР. В МИН., 2Л., МН.Ч. = щяхте да сте храчили
| БЪД.ПРЕД.ВР. В МИН., 3Л., ЕД.Ч., М.Р. = щеше да е храчил
| БЪД.ПРЕД.ВР. В МИН., 3Л., ЕД.Ч., Ж.Р. = щеше да е храчила
| БЪД.ПРЕД.ВР. В МИН., 3Л., ЕД.Ч., СР.Р. = щеше да е храчило
| БЪД.ПРЕД.ВР. В МИН., 3Л., МН.Ч. = щяха да са храчили
| ПР.НАКЛ., СЕГ.ВР., 1Л., ЕД.Ч., М.Р. = храчел съм
| ПР.НАКЛ., СЕГ.ВР., 1Л., ЕД.Ч., Ж.Р. = храчела съм
| ПР.НАКЛ., СЕГ.ВР., 1Л., ЕД.Ч., СР.Р. = храчело съм
| ПР.НАКЛ., СЕГ.ВР., 1Л., МН.Ч. = храчели сме
| ПР.НАКЛ., СЕГ.ВР., 2Л., ЕД.Ч., М.Р. = храчел си
| ПР.НАКЛ., СЕГ.ВР., 2Л., ЕД.Ч., Ж.Р. = храчела си
| ПР.НАКЛ., СЕГ.ВР., 2Л., ЕД.Ч., СР.Р. = храчело си
| ПР.НАКЛ., СЕГ.ВР., 2Л., МН.Ч. = храчели сте
| ПР.НАКЛ., СЕГ.ВР., 3Л., ЕД.Ч., М.Р. = храчел (е)
| ПР.НАКЛ., СЕГ.ВР., 3Л., ЕД.Ч., Ж.Р. = храчела (е)
| ПР.НАКЛ., СЕГ.ВР., 3Л., ЕД.Ч., СР.Р. = храчело (е)
| ПР.НАКЛ., СЕГ.ВР., 3Л., МН.Ч. = храчели (са)
| ПР.НАКЛ., МИН.СВ.ВР., 1Л., ЕД.Ч., М.Р. = храчил съм
| ПР.НАКЛ., МИН.СВ.ВР., 1Л., ЕД.Ч., Ж.Р. = храчила съм
| ПР.НАКЛ., МИН.СВ.ВР., 1Л., ЕД.Ч., СР.Р. = храчило съм
| ПР.НАКЛ., МИН.СВ.ВР., 1Л., МН.Ч. = храчили сме
| ПР.НАКЛ., МИН.СВ.ВР., 2Л., ЕД.Ч., М.Р. = храчил си
| ПР.НАКЛ., МИН.СВ.ВР., 2Л., ЕД.Ч., Ж.Р. = храчила си
| ПР.НАКЛ., МИН.СВ.ВР., 2Л., ЕД.Ч., СР.Р. = храчило си
| ПР.НАКЛ., МИН.СВ.ВР., 2Л., МН.Ч. = храчили сте
| ПР.НАКЛ., МИН.СВ.ВР., 3Л., ЕД.Ч., М.Р. = храчил (е)
| ПР.НАКЛ., МИН.СВ.ВР., 3Л., ЕД.Ч., Ж.Р. = храчила (е)
| ПР.НАКЛ., МИН.СВ.ВР., 3Л., ЕД.Ч., СР.Р. = храчило (е)
| ПР.НАКЛ., МИН.СВ.ВР., 3Л., МН.Ч. = храчили (са)
| ПР.НАКЛ., МИН.НЕОПР.ВР., 1Л., ЕД.Ч., М.Р. = бил съм храчил
| ПР.НАКЛ., МИН.НЕОПР.ВР., 1Л., ЕД.Ч., Ж.Р. = била съм храчила
| ПР.НАКЛ., МИН.НЕОПР.ВР., 1Л., ЕД.Ч., СР.Р. = било съм храчило
| ПР.НАКЛ., МИН.НЕОПР.ВР., 1Л., МН.Ч. = били сме храчили
| ПР.НАКЛ., МИН.НЕОПР.ВР., 2Л., ЕД.Ч., М.Р. = бил си храчил
| ПР.НАКЛ., МИН.НЕОПР.ВР., 2Л., ЕД.Ч., Ж.Р. = била си храчила
| ПР.НАКЛ., МИН.НЕОПР.ВР., 2Л., ЕД.Ч., СР.Р. = било си храчило
| ПР.НАКЛ., МИН.НЕОПР.ВР., 2Л., МН.Ч. = били сте храчили
| ПР.НАКЛ., МИН.НЕОПР.ВР., 3Л., ЕД.Ч., М.Р. = бил (е) храчил
| ПР.НАКЛ., МИН.НЕОПР.ВР., 3Л., ЕД.Ч., Ж.Р. = била (е) храчила
| ПР.НАКЛ., МИН.НЕОПР.ВР., 3Л., ЕД.Ч., СР.Р. = било (е) храчило
| ПР.НАКЛ., МИН.НЕОПР.ВР., 3Л., МН.Ч. = били (са) храчили
| ПР.НАКЛ., БЪД.ВР., 1Л., ЕД.Ч., М.Р. = щял съм да храча
| ПР.НАКЛ., БЪД.ВР., 1Л., ЕД.Ч., Ж.Р. = щяла съм да храча
| ПР.НАКЛ., БЪД.ВР., 1Л., ЕД.Ч., СР.Р. = щяло съм да храча
| ПР.НАКЛ., БЪД.ВР., 1Л., МН.Ч. = щели сме да храчим
| ПР.НАКЛ., БЪД.ВР., 2Л., ЕД.Ч., М.Р. = щял си да храчиш
| ПР.НАКЛ., БЪД.ВР., 2Л., ЕД.Ч., Ж.Р. = щяла си да храчиш
| ПР.НАКЛ., БЪД.ВР., 2Л., ЕД.Ч., СР.Р. = щяло си да храчиш
| ПР.НАКЛ., БЪД.ВР., 2Л., МН.Ч. = щели сте да храчите
| ПР.НАКЛ., БЪД.ВР., 3Л., ЕД.Ч., М.Р. = щял (е) да храчи
| ПР.НАКЛ., БЪД.ВР., 3Л., ЕД.Ч., Ж.Р. = щяла (е) да храчи
| ПР.НАКЛ., БЪД.ВР., 3Л., ЕД.Ч., СР.Р. = щяло (е) да храчи
| ПР.НАКЛ., БЪД.ВР., 3Л., МН.Ч. = щели (са) да храчат
| ПР.НАКЛ., БЪД.ПРЕД.ВР., 1Л., ЕД.Ч., М.Р. = щял съм да съм храчил
| ПР.НАКЛ., БЪД.ПРЕД.ВР., 1Л., ЕД.Ч., Ж.Р. = щяла съм да съм храчила
| ПР.НАКЛ., БЪД.ПРЕД.ВР., 1Л., ЕД.Ч., СР.Р. = щяло съм да съм храчило
| ПР.НАКЛ., БЪД.ПРЕД.ВР., 1Л., МН.Ч. = щели сме да сме храчили
| ПР.НАКЛ., БЪД.ПРЕД.ВР., 2Л., ЕД.Ч., М.Р. = щял си да си храчил
| ПР.НАКЛ., БЪД.ПРЕД.ВР., 2Л., ЕД.Ч., Ж.Р. = щяла си да си храчила
| ПР.НАКЛ., БЪД.ПРЕД.ВР., 2Л., ЕД.Ч., СР.Р. = щяло си да си храчило
| ПР.НАКЛ., БЪД.ПРЕД.ВР., 2Л., МН.Ч. = щели сте да сте храчили
| ПР.НАКЛ., БЪД.ПРЕД.ВР., 3Л., ЕД.Ч., М.Р. = щял (е) да е храчил
| ПР.НАКЛ., БЪД.ПРЕД.ВР., 3Л., ЕД.Ч., Ж.Р. = щяла (е) да е храчила
| ПР.НАКЛ., БЪД.ПРЕД.ВР., 3Л., ЕД.Ч., СР.Р. = щяло (е) да е храчило
| ПР.НАКЛ., БЪД.ПРЕД.ВР., 3Л., МН.Ч. = щели (са) да са храчили
| УСЛОВНО НАКЛОНЕНИЕ, 1Л., ЕД.Ч., М.Р. = бих храчил
| УСЛОВНО НАКЛОНЕНИЕ, 1Л., ЕД.Ч., Ж.Р. = бих храчила
| УСЛОВНО НАКЛОНЕНИЕ, 1Л., ЕД.Ч., СР.Р. = бих храчило
| УСЛОВНО НАКЛОНЕНИЕ, 1Л., МН.Ч. = бихме храчили
| УСЛОВНО НАКЛОНЕНИЕ, 2Л., ЕД.Ч., М.Р. = би храчил
| УСЛОВНО НАКЛОНЕНИЕ, 2Л., ЕД.Ч., Ж.Р. = би храчила
| УСЛОВНО НАКЛОНЕНИЕ, 2Л., ЕД.Ч., СР.Р. = би храчило
| УСЛОВНО НАКЛОНЕНИЕ, 2Л., МН.Ч. = бихте храчили
| УСЛОВНО НАКЛОНЕНИЕ, 3Л., ЕД.Ч., М.Р. = би храчил
| УСЛОВНО НАКЛОНЕНИЕ, 3Л., ЕД.Ч., Ж.Р. = би храчила
| УСЛОВНО НАКЛОНЕНИЕ, 3Л., ЕД.Ч., СР.Р. = би храчило
| УСЛОВНО НАКЛОНЕНИЕ, 3Л., МН.Ч. = биха храчили
| ПОВЕЛИТЕЛНО НАКЛОНЕНИЕ, ЕД.Ч. = хра·чи
| ПОВЕЛИТЕЛНО НАКЛОНЕНИЕ, МН.Ч. = хра·че·те
| МИН.СТРАД.ПРИЧ. М.Р. = хра·чен
| МИН.СТРАД.ПРИЧ. М.Р. НЕПЪЛЕН ЧЛЕН = хра·че·ния
| МИН.СТРАД.ПРИЧ. М.Р. ПЪЛЕН ЧЛЕН = хра·че·ни·ят
| МИН.СТРАД.ПРИЧ. Ж.Р. = хра·че·на
| МИН.СТРАД.ПРИЧ. Ж.Р. ЧЛЕН = хра·че·на·та
| МИН.СТРАД.ПРИЧ. СР.Р. = хра·че·но
| МИН.СТРАД.ПРИЧ. СР.Р. ЧЛЕН = хра·че·но·то
| МИН.СТРАД.ПРИЧ. МН.Ч. = хра·че·ни
| МИН.СТРАД.ПРИЧ. МН.Ч. ЧЛЕН = хра·че·ни·те
| МИН.ДЕЯТ.СВ.ПРИЧ. М.Р. = хра·чил
| МИН.ДЕЯТ.СВ.ПРИЧ. М.Р. НЕПЪЛЕН ЧЛЕН = хра·чи·лия
| МИН.ДЕЯТ.СВ.ПРИЧ. М.Р. ПЪЛЕН ЧЛЕН = хра·чи·ли·ят
| МИН.ДЕЯТ.СВ.ПРИЧ. Ж.Р. = хра·чи·ла
| МИН.ДЕЯТ.СВ.ПРИЧ. Ж.Р. ЧЛЕН = хра·чи·ла·та
| МИН.ДЕЯТ.СВ.ПРИЧ. СР.Р. = хра·чи·ло
| МИН.ДЕЯТ.СВ.ПРИЧ. СР.Р. ЧЛЕН = хра·чи·ло·то
| МИН.ДЕЯТ.СВ.ПРИЧ. МН.Ч. = хра·чи·ли
| МИН.ДЕЯТ.СВ.ПРИЧ. МН.Ч. ЧЛЕН = хра·чи·ли·те
| МИН.ДЕЯТ.НЕСВ.ПРИЧ. М.Р. = хра·чел
| МИН.ДЕЯТ.НЕСВ.ПРИЧ. М.Р. НЕПЪЛЕН ЧЛЕН = хра·че·лия
| МИН.ДЕЯТ.НЕСВ.ПРИЧ. М.Р. ПЪЛЕН ЧЛЕН = хра·че·ли·ят
| МИН.ДЕЯТ.НЕСВ.ПРИЧ. Ж.Р. = хра·че·ла
| МИН.ДЕЯТ.НЕСВ.ПРИЧ. Ж.Р. ЧЛЕН = хра·че·ла·та
| МИН.ДЕЯТ.НЕСВ.ПРИЧ. СР.Р. = хра·че·ло
| МИН.ДЕЯТ.НЕСВ.ПРИЧ. СР.Р. ЧЛЕН = хра·че·ло·то
| МИН.ДЕЯТ.НЕСВ.ПРИЧ. МН.Ч. = хра·че·ли
| МИН.ДЕЯТ.НЕСВ.ПРИЧ. МН.Ч. ЧЛЕН = хра·че·ли·те
| СЕГ.ДЕЯТ.ПРИЧ. М.Р. = хра·чещ
| СЕГ.ДЕЯТ.ПРИЧ. М.Р. НЕПЪЛЕН ЧЛЕН = хра·че·щия
| СЕГ.ДЕЯТ.ПРИЧ. М.Р. ПЪЛЕН ЧЛЕН = хра·че·щи·ят
| СЕГ.ДЕЯТ.ПРИЧ. Ж.Р. = хра·че·ща
| СЕГ.ДЕЯТ.ПРИЧ. Ж.Р. ЧЛЕН = хра·че·ща·та
| СЕГ.ДЕЯТ.ПРИЧ. СР.Р. = хра·че·що
| СЕГ.ДЕЯТ.ПРИЧ. СР.Р. ЧЛЕН = хра·че·що·то
| СЕГ.ДЕЯТ.ПРИЧ. МН.Ч. = хра·че·щи
| СЕГ.ДЕЯТ.ПРИЧ. МН.Ч. ЧЛЕН = хра·че·щи·те
| ДЕЕПРИЧАСТИЕ = хра·чей·ки
| СКРИТИ ПРЕПРАТКИ = 
[[храча]],
[[храчиш]],
[[храчи]],
[[храчим]],
[[храчите]],
[[храчат]],
[[храчих]],
[[храчихме]],
[[храчихте]],
[[храчиха]],
[[храчех]],
[[храчеше]],
[[храчехме]],
[[храчехте]],
[[храчеха]],
[[храчете]],
[[храчил]],
[[храчилия]],
[[храчилият]],
[[храчила]],
[[храчилата]],
[[храчило]],
[[храчилото]],
[[храчили]],
[[храчилите]],
[[храчел]],
[[храчелия]],
[[храчелият]],
[[храчела]],
[[храчелата]],
[[храчело]],
[[храчелото]],
[[храчели]],
[[храчелите]],
[[храчен]],
[[храчения]],
[[храченият]],
[[храчена]],
[[храчената]],
[[храчено]],
[[храченото]],
[[храчени]],
[[храчените]],
[[храчещ]],
[[храчещия]],
[[храчещият]],
[[храчеща]],
[[храчещата]],
[[храчещо]],
[[храчещото]],
[[храчещи]],
[[храчещите]],
[[храчейки]],
[[храчил съм]],
[[храчила съм]],
[[храчило съм]],
[[храчили сме]],
[[храчил си]],
[[храчила си]],
[[храчило си]],
[[храчили сте]],
[[храчил е]],
[[храчила е]],
[[храчило е]],
[[храчили са]],
[[бях храчил]],
[[бях храчила]],
[[бях храчило]],
[[бяхме храчили]],
[[беше храчил]],
[[беше храчила]],
[[беше храчило]],
[[бяхте храчили]],
[[бяха храчили]],
[[ще храча]],
[[ще храчим]],
[[ще храчиш]],
[[ще храчите]],
[[ще храчи]],
[[ще храчат]],
[[ще съм храчил]],
[[ще съм храчила]],
[[ще съм храчило]],
[[ще сме храчили]],
[[ще си храчил]],
[[ще си храчила]],
[[ще си храчило]],
[[ще сте храчили]],
[[ще е храчил]],
[[ще е храчила]],
[[ще е храчило]],
[[ще са храчили]],
[[щях да храча]],
[[щяхме да храчим]],
[[щеше да храчиш]],
[[щяхте да храчите]],
[[щеше да храчи]],
[[щяха да храчат]],
[[щях да съм храчил]],
[[щях да съм храчила]],
[[щях да съм храчило]],
[[щяхме да сме храчили]],
[[щеше да си храчил]],
[[щеше да си храчила]],
[[щеше да си храчило]],
[[щяхте да сте храчили]],
[[щеше да е храчил]],
[[щеше да е храчила]],
[[щеше да е храчило]],
[[щяха да са храчили]],
[[храчел съм]],
[[храчела съм]],
[[храчело съм]],
[[храчели сме]],
[[храчел си]],
[[храчела си]],
[[храчело си]],
[[храчели сте]],
[[храчел е]],
[[храчела е]],
[[храчело е]],
[[храчели са]],
[[бил съм храчил]],
[[била съм храчила]],
[[било съм храчило]],
[[били сме храчили]],
[[бил си храчил]],
[[била си храчила]],
[[било си храчило]],
[[били сте храчили]],
[[бил е храчил]],
[[била е храчила]],
[[било е храчило]],
[[били са храчили]],
[[щял съм да храча]],
[[щяла съм да храча]],
[[щяло съм да храча]],
[[щели сме да храчим]],
[[щял си да храчиш]],
[[щяла си да храчиш]],
[[щяло си да храчиш]],
[[щели сте да храчите]],
[[щял да храчи]],
[[щяла да храчи]],
[[щяло да храчи]],
[[щели да храчат]],
[[щял е да храчи]],
[[щяла е да храчи]],
[[щяло е да храчи]],
[[щели са да храчат]],
[[щял съм да съм храчил]],
[[щяла съм да съм храчила]],
[[щяло съм да съм храчило]],
[[щели сме да сме храчили]],
[[щял си да си храчил]],
[[щяла си да си храчила]],
[[щяло си да си храчило]],
[[щели сте да сте храчили]],
[[щял да е храчил]],
[[щяла да е храчила]],
[[щяло да е храчило]],
[[щели да са храчили]],
[[щял е да е храчил]],
[[щяла е да е храчила]],
[[щяло е да е храчило]],
[[щели са да са храчили]],
[[бих храчил]],
[[бих храчила]],
[[бих храчило]],
[[бихме храчили]],
[[би храчил]],
[[би храчила]],
[[би храчило]],
[[бихте храчили]],
[[биха храчили]],
}}</text>
      <sha1>3bht50z9c23rk0kupbg24v0u20s8ps3</sha1>
    </revision>
  </page>
  <page>
    <title>Шаблон:Словоформи/хрипкам</title>
    <ns>10</ns>
    <id>568654</id>
    <revision>
      <id>600634</id>
      <timestamp>2005-05-12T11:35:28Z</timestamp>
      <contributor>
        <username>Bgbot</username>
        <id>83</id>
      </contributor>
      <comment>Борислав: Шаблон със словоформи</comment>
      <model>wikitext</model>
      <format>text/x-wiki</format>
      <text bytes="19794" xml:space="preserve">{{Шаблон:Словоформи/Глагол|
  ОСНОВНА ФОРМА = хрипкам
| СЕГ.ВР., 1Л., ЕД.Ч. = хрип·кам
| СЕГ.ВР., 1Л., МН.Ч. = хрип·ка·ме
| СЕГ.ВР., 2Л., ЕД.Ч. = хрип·каш
| СЕГ.ВР., 2Л., МН.Ч. = хрип·ка·те
| СЕГ.ВР., 3Л., ЕД.Ч. = хрип·ка
| СЕГ.ВР., 3Л., МН.Ч. = хрип·кат
| МИН.СВ.ВР., 1Л., ЕД.Ч. = хрип·ках
| МИН.СВ.ВР., 1Л., МН.Ч. = хрип·ках·ме
| МИН.СВ.ВР., 2Л., ЕД.Ч. = хрип·ка
| МИН.СВ.ВР., 2Л., МН.Ч. = хрип·ках·те
| МИН.СВ.ВР., 3Л., ЕД.Ч. = хрип·ка
| МИН.СВ.ВР., 3Л., МН.Ч. = хрип·ка·ха
| МИН.НЕСВ.ВР., 1Л., ЕД.Ч. = хрип·ках
| МИН.НЕСВ.ВР., 1Л., МН.Ч. = хрип·ках·ме
| МИН.НЕСВ.ВР., 2Л., ЕД.Ч. = хрип·ка·ше
| МИН.НЕСВ.ВР., 2Л., МН.Ч. = хрип·ках·те
| МИН.НЕСВ.ВР., 3Л., ЕД.Ч. = хрип·ка·ше
| МИН.НЕСВ.ВР., 3Л., МН.Ч. = хрип·ка·ха
| МИН.НЕОПР.ВР., 1Л., ЕД.Ч., М.Р. = хрипкал съм
| МИН.НЕОПР.ВР., 1Л., ЕД.Ч., Ж.Р. = хрипкала съм
| МИН.НЕОПР.ВР., 1Л., ЕД.Ч., СР.Р. = хрипкало съм
| МИН.НЕОПР.ВР., 1Л., МН.Ч. = хрипкали сме
| МИН.НЕОПР.ВР., 2Л., ЕД.Ч., М.Р. = хрипкал си
| МИН.НЕОПР.ВР., 2Л., ЕД.Ч., Ж.Р. = хрипкала си
| МИН.НЕОПР.ВР., 2Л., ЕД.Ч., СР.Р. = хрипкало си
| МИН.НЕОПР.ВР., 2Л., МН.Ч. = хрипкали сте
| МИН.НЕОПР.ВР., 3Л., ЕД.Ч., М.Р. = хрипкал е
| МИН.НЕОПР.ВР., 3Л., ЕД.Ч., Ж.Р. = хрипкала е
| МИН.НЕОПР.ВР., 3Л., ЕД.Ч., СР.Р. = хрипкало е
| МИН.НЕОПР.ВР., 3Л., МН.Ч. = хрипкали са
| МИН.ПРЕД.ВР., 1Л., ЕД.Ч., М.Р. = бях хрипкал
| МИН.ПРЕД.ВР., 1Л., ЕД.Ч., Ж.Р. = бях хрипкала
| МИН.ПРЕД.ВР., 1Л., ЕД.Ч., СР.Р. = бях хрипкало
| МИН.ПРЕД.ВР., 1Л., МН.Ч. = бяхме хрипкали
| МИН.ПРЕД.ВР., 2Л., ЕД.Ч., М.Р. = беше хрипкал
| МИН.ПРЕД.ВР., 2Л., ЕД.Ч., Ж.Р. = беше хрипкала
| МИН.ПРЕД.ВР., 2Л., ЕД.Ч., СР.Р. = беше хрипкало
| МИН.ПРЕД.ВР., 2Л., МН.Ч. = бяхте хрипкали
| МИН.ПРЕД.ВР., 3Л., ЕД.Ч., М.Р. = беше хрипкал
| МИН.ПРЕД.ВР., 3Л., ЕД.Ч., Ж.Р. = беше хрипкала
| МИН.ПРЕД.ВР., 3Л., ЕД.Ч., СР.Р. = беше хрипкало
| МИН.ПРЕД.ВР., 3Л., МН.Ч. = бяха хрипкали
| БЪД.ВР., 1Л., ЕД.Ч. = ще хрипкам
| БЪД.ВР., 1Л., МН.Ч. = ще хрипкаме
| БЪД.ВР., 2Л., ЕД.Ч. = ще хрипкаш
| БЪД.ВР., 2Л., МН.Ч. = ще хрипкате
| БЪД.ВР., 3Л., ЕД.Ч. = ще хрипка
| БЪД.ВР., 3Л., МН.Ч. = ще хрипкат
| БЪД.ПРЕД.ВР., 1Л., ЕД.Ч., М.Р. = ще съм хрипкал
| БЪД.ПРЕД.ВР., 1Л., ЕД.Ч., Ж.Р. = ще съм хрипкала
| БЪД.ПРЕД.ВР., 1Л., ЕД.Ч., СР.Р. = ще съм хрипкало
| БЪД.ПРЕД.ВР., 1Л., МН.Ч. = ще сме хрипкали
| БЪД.ПРЕД.ВР., 2Л., ЕД.Ч., М.Р. = ще си хрипкал
| БЪД.ПРЕД.ВР., 2Л., ЕД.Ч., Ж.Р. = ще си хрипкала
| БЪД.ПРЕД.ВР., 2Л., ЕД.Ч., СР.Р. = ще си хрипкало
| БЪД.ПРЕД.ВР., 2Л., МН.Ч. = ще сте хрипкали
| БЪД.ПРЕД.ВР., 3Л., ЕД.Ч., М.Р. = ще е хрипкал
| БЪД.ПРЕД.ВР., 3Л., ЕД.Ч., Ж.Р. = ще е хрипкала
| БЪД.ПРЕД.ВР., 3Л., ЕД.Ч., СР.Р. = ще е хрипкало
| БЪД.ПРЕД.ВР., 3Л., МН.Ч. = ще са хрипкали
| БЪД.ВР. В МИН., 1Л., ЕД.Ч. = щях да хрипкам
| БЪД.ВР. В МИН., 1Л., МН.Ч. = щяхме да хрипкаме
| БЪД.ВР. В МИН., 2Л., ЕД.Ч. = щеше да хрипкаш
| БЪД.ВР. В МИН., 2Л., МН.Ч. = щяхте да хрипкате
| БЪД.ВР. В МИН., 3Л., ЕД.Ч. = щеше да хрипка
| БЪД.ВР. В МИН., 3Л., МН.Ч. = щяха да хрипкат
| БЪД.ПРЕД.ВР. В МИН., 1Л., ЕД.Ч., М.Р. = щях да съм хрипкал
| БЪД.ПРЕД.ВР. В МИН., 1Л., ЕД.Ч., Ж.Р. = щях да съм хрипкала
| БЪД.ПРЕД.ВР. В МИН., 1Л., ЕД.Ч., СР.Р. = щях да съм хрипкало
| БЪД.ПРЕД.ВР. В МИН., 1Л., МН.Ч. = щяхме да сме хрипкали
| БЪД.ПРЕД.ВР. В МИН., 2Л., ЕД.Ч., М.Р. = щеше да си хрипкал
| БЪД.ПРЕД.ВР. В МИН., 2Л., ЕД.Ч., Ж.Р. = щеше да си хрипкала
| БЪД.ПРЕД.ВР. В МИН., 2Л., ЕД.Ч., СР.Р. = щеше да си хрипкало
| БЪД.ПРЕД.ВР. В МИН., 2Л., МН.Ч. = щяхте да сте хрипкали
| БЪД.ПРЕД.ВР. В МИН., 3Л., ЕД.Ч., М.Р. = щеше да е хрипкал
| БЪД.ПРЕД.ВР. В МИН., 3Л., ЕД.Ч., Ж.Р. = щеше да е хрипкала
| БЪД.ПРЕД.ВР. В МИН., 3Л., ЕД.Ч., СР.Р. = щеше да е хрипкало
| БЪД.ПРЕД.ВР. В МИН., 3Л., МН.Ч. = щяха да са хрипкали
| ПР.НАКЛ., СЕГ.ВР., 1Л., ЕД.Ч., М.Р. = хрипкал съм
| ПР.НАКЛ., СЕГ.ВР., 1Л., ЕД.Ч., Ж.Р. = хрипкала съм
| ПР.НАКЛ., СЕГ.ВР., 1Л., ЕД.Ч., СР.Р. = хрипкало съм
| ПР.НАКЛ., СЕГ.ВР., 1Л., МН.Ч. = хрипкали сме
| ПР.НАКЛ., СЕГ.ВР., 2Л., ЕД.Ч., М.Р. = хрипкал си
| ПР.НАКЛ., СЕГ.ВР., 2Л., ЕД.Ч., Ж.Р. = хрипкала си
| ПР.НАКЛ., СЕГ.ВР., 2Л., ЕД.Ч., СР.Р. = хрипкало си
| ПР.НАКЛ., СЕГ.ВР., 2Л., МН.Ч. = хрипкали сте
| ПР.НАКЛ., СЕГ.ВР., 3Л., ЕД.Ч., М.Р. = хрипкал (е)
| ПР.НАКЛ., СЕГ.ВР., 3Л., ЕД.Ч., Ж.Р. = хрипкала (е)
| ПР.НАКЛ., СЕГ.ВР., 3Л., ЕД.Ч., СР.Р. = хрипкало (е)
| ПР.НАКЛ., СЕГ.ВР., 3Л., МН.Ч. = хрипкали (са)
| ПР.НАКЛ., МИН.СВ.ВР., 1Л., ЕД.Ч., М.Р. = хрипкал съм
| ПР.НАКЛ., МИН.СВ.ВР., 1Л., ЕД.Ч., Ж.Р. = хрипкала съм
| ПР.НАКЛ., МИН.СВ.ВР., 1Л., ЕД.Ч., СР.Р. = хрипкало съм
| ПР.НАКЛ., МИН.СВ.ВР., 1Л., МН.Ч. = хрипкали сме
| ПР.НАКЛ., МИН.СВ.ВР., 2Л., ЕД.Ч., М.Р. = хрипкал си
| ПР.НАКЛ., МИН.СВ.ВР., 2Л., ЕД.Ч., Ж.Р. = хрипкала си
| ПР.НАКЛ., МИН.СВ.ВР., 2Л., ЕД.Ч., СР.Р. = хрипкало си
| ПР.НАКЛ., МИН.СВ.ВР., 2Л., МН.Ч. = хрипкали сте
| ПР.НАКЛ., МИН.СВ.ВР., 3Л., ЕД.Ч., М.Р. = хрипкал (е)
| ПР.НАКЛ., МИН.СВ.ВР., 3Л., ЕД.Ч., Ж.Р. = хрипкала (е)
| ПР.НАКЛ., МИН.СВ.ВР., 3Л., ЕД.Ч., СР.Р. = хрипкало (е)
| ПР.НАКЛ., МИН.СВ.ВР., 3Л., МН.Ч. = хрипкали (са)
| ПР.НАКЛ., МИН.НЕОПР.ВР., 1Л., ЕД.Ч., М.Р. = бил съм хрипкал
| ПР.НАКЛ., МИН.НЕОПР.ВР., 1Л., ЕД.Ч., Ж.Р. = била съм хрипкала
| ПР.НАКЛ., МИН.НЕОПР.ВР., 1Л., ЕД.Ч., СР.Р. = било съм хрипкало
| ПР.НАКЛ., МИН.НЕОПР.ВР., 1Л., МН.Ч. = били сме хрипкали
| ПР.НАКЛ., МИН.НЕОПР.ВР., 2Л., ЕД.Ч., М.Р. = бил си хрипкал
| ПР.НАКЛ., МИН.НЕОПР.ВР., 2Л., ЕД.Ч., Ж.Р. = била си хрипкала
| ПР.НАКЛ., МИН.НЕОПР.ВР., 2Л., ЕД.Ч., СР.Р. = било си хрипкало
| ПР.НАКЛ., МИН.НЕОПР.ВР., 2Л., МН.Ч. = били сте хрипкали
| ПР.НАКЛ., МИН.НЕОПР.ВР., 3Л., ЕД.Ч., М.Р. = бил (е) хрипкал
| ПР.НАКЛ., МИН.НЕОПР.ВР., 3Л., ЕД.Ч., Ж.Р. = била (е) хрипкала
| ПР.НАКЛ., МИН.НЕОПР.ВР., 3Л., ЕД.Ч., СР.Р. = било (е) хрипкало
| ПР.НАКЛ., МИН.НЕОПР.ВР., 3Л., МН.Ч. = били (са) хрипкали
| ПР.НАКЛ., БЪД.ВР., 1Л., ЕД.Ч., М.Р. = щял съм да хрипкам
| ПР.НАКЛ., БЪД.ВР., 1Л., ЕД.Ч., Ж.Р. = щяла съм да хрипкам
| ПР.НАКЛ., БЪД.ВР., 1Л., ЕД.Ч., СР.Р. = щяло съм да хрипкам
| ПР.НАКЛ., БЪД.ВР., 1Л., МН.Ч. = щели сме да хрипкаме
| ПР.НАКЛ., БЪД.ВР., 2Л., ЕД.Ч., М.Р. = щял си да хрипкаш
| ПР.НАКЛ., БЪД.ВР., 2Л., ЕД.Ч., Ж.Р. = щяла си да хрипкаш
| ПР.НАКЛ., БЪД.ВР., 2Л., ЕД.Ч., СР.Р. = щяло си да хрипкаш
| ПР.НАКЛ., БЪД.ВР., 2Л., МН.Ч. = щели сте да хрипкате
| ПР.НАКЛ., БЪД.ВР., 3Л., ЕД.Ч., М.Р. = щял (е) да хрипка
| ПР.НАКЛ., БЪД.ВР., 3Л., ЕД.Ч., Ж.Р. = щяла (е) да хрипка
| ПР.НАКЛ., БЪД.ВР., 3Л., ЕД.Ч., СР.Р. = щяло (е) да хрипка
| ПР.НАКЛ., БЪД.ВР., 3Л., МН.Ч. = щели (са) да хрипкат
| ПР.НАКЛ., БЪД.ПРЕД.ВР., 1Л., ЕД.Ч., М.Р. = щял съм да съм хрипкал
| ПР.НАКЛ., БЪД.ПРЕД.ВР., 1Л., ЕД.Ч., Ж.Р. = щяла съм да съм хрипкала
| ПР.НАКЛ., БЪД.ПРЕД.ВР., 1Л., ЕД.Ч., СР.Р. = щяло съм да съм хрипкало
| ПР.НАКЛ., БЪД.ПРЕД.ВР., 1Л., МН.Ч. = щели сме да сме хрипкали
| ПР.НАКЛ., БЪД.ПРЕД.ВР., 2Л., ЕД.Ч., М.Р. = щял си да си хрипкал
| ПР.НАКЛ., БЪД.ПРЕД.ВР., 2Л., ЕД.Ч., Ж.Р. = щяла си да си хрипкала
| ПР.НАКЛ., БЪД.ПРЕД.ВР., 2Л., ЕД.Ч., СР.Р. = щяло си да си хрипкало
| ПР.НАКЛ., БЪД.ПРЕД.ВР., 2Л., МН.Ч. = щели сте да сте хрипкали
| ПР.НАКЛ., БЪД.ПРЕД.ВР., 3Л., ЕД.Ч., М.Р. = щял (е) да е хрипкал
| ПР.НАКЛ., БЪД.ПРЕД.ВР., 3Л., ЕД.Ч., Ж.Р. = щяла (е) да е хрипкала
| ПР.НАКЛ., БЪД.ПРЕД.ВР., 3Л., ЕД.Ч., СР.Р. = щяло (е) да е хрипкало
| ПР.НАКЛ., БЪД.ПРЕД.ВР., 3Л., МН.Ч. = щели (са) да са хрипкали
| УСЛОВНО НАКЛОНЕНИЕ, 1Л., ЕД.Ч., М.Р. = бих хрипкал
| УСЛОВНО НАКЛОНЕНИЕ, 1Л., ЕД.Ч., Ж.Р. = бих хрипкала
| УСЛОВНО НАКЛОНЕНИЕ, 1Л., ЕД.Ч., СР.Р. = бих хрипкало
| УСЛОВНО НАКЛОНЕНИЕ, 1Л., МН.Ч. = бихме хрипкали
| УСЛОВНО НАКЛОНЕНИЕ, 2Л., ЕД.Ч., М.Р. = би хрипкал
| УСЛОВНО НАКЛОНЕНИЕ, 2Л., ЕД.Ч., Ж.Р. = би хрипкала
| УСЛОВНО НАКЛОНЕНИЕ, 2Л., ЕД.Ч., СР.Р. = би хрипкало
| УСЛОВНО НАКЛОНЕНИЕ, 2Л., МН.Ч. = бихте хрипкали
| УСЛОВНО НАКЛОНЕНИЕ, 3Л., ЕД.Ч., М.Р. = би хрипкал
| УСЛОВНО НАКЛОНЕНИЕ, 3Л., ЕД.Ч., Ж.Р. = би хрипкала
| УСЛОВНО НАКЛОНЕНИЕ, 3Л., ЕД.Ч., СР.Р. = би хрипкало
| УСЛОВНО НАКЛОНЕНИЕ, 3Л., МН.Ч. = биха хрипкали
| ПОВЕЛИТЕЛНО НАКЛОНЕНИЕ, ЕД.Ч. = хрип·кай
| ПОВЕЛИТЕЛНО НАКЛОНЕНИЕ, МН.Ч. = хрип·кай·те
| МИН.СТРАД.ПРИЧ. М.Р. = хрип·кан
| МИН.СТРАД.ПРИЧ. М.Р. НЕПЪЛЕН ЧЛЕН = хрип·ка·ния
| МИН.СТРАД.ПРИЧ. М.Р. ПЪЛЕН ЧЛЕН = хрип·ка·ни·ят
| МИН.СТРАД.ПРИЧ. Ж.Р. = хрип·ка·на
| МИН.СТРАД.ПРИЧ. Ж.Р. ЧЛЕН = хрип·ка·на·та
| МИН.СТРАД.ПРИЧ. СР.Р. = хрип·ка·но
| МИН.СТРАД.ПРИЧ. СР.Р. ЧЛЕН = хрип·ка·но·то
| МИН.СТРАД.ПРИЧ. МН.Ч. = хрип·ка·ни
| МИН.СТРАД.ПРИЧ. МН.Ч. ЧЛЕН = хрип·ка·ни·те
| МИН.ДЕЯТ.СВ.ПРИЧ. М.Р. = хрип·кал
| МИН.ДЕЯТ.СВ.ПРИЧ. М.Р. НЕПЪЛЕН ЧЛЕН = хрип·ка·лия
| МИН.ДЕЯТ.СВ.ПРИЧ. М.Р. ПЪЛЕН ЧЛЕН = хрип·ка·ли·ят
| МИН.ДЕЯТ.СВ.ПРИЧ. Ж.Р. = хрип·ка·ла
| МИН.ДЕЯТ.СВ.ПРИЧ. Ж.Р. ЧЛЕН = хрип·ка·ла·та
| МИН.ДЕЯТ.СВ.ПРИЧ. СР.Р. = хрип·ка·ло
| МИН.ДЕЯТ.СВ.ПРИЧ. СР.Р. ЧЛЕН = хрип·ка·ло·то
| МИН.ДЕЯТ.СВ.ПРИЧ. МН.Ч. = хрип·ка·ли
| МИН.ДЕЯТ.СВ.ПРИЧ. МН.Ч. ЧЛЕН = хрип·ка·ли·те
| МИН.ДЕЯТ.НЕСВ.ПРИЧ. М.Р. = хрип·кал
| МИН.ДЕЯТ.НЕСВ.ПРИЧ. М.Р. НЕПЪЛЕН ЧЛЕН = хрип·ка·лия
| МИН.ДЕЯТ.НЕСВ.ПРИЧ. М.Р. ПЪЛЕН ЧЛЕН = хрип·ка·ли·ят
| МИН.ДЕЯТ.НЕСВ.ПРИЧ. Ж.Р. = хрип·ка·ла
| МИН.ДЕЯТ.НЕСВ.ПРИЧ. Ж.Р. ЧЛЕН = хрип·ка·ла·та
| МИН.ДЕЯТ.НЕСВ.ПРИЧ. СР.Р. = хрип·ка·ло
| МИН.ДЕЯТ.НЕСВ.ПРИЧ. СР.Р. ЧЛЕН = хрип·ка·ло·то
| МИН.ДЕЯТ.НЕСВ.ПРИЧ. МН.Ч. = хрип·ка·ли
| МИН.ДЕЯТ.НЕСВ.ПРИЧ. МН.Ч. ЧЛЕН = хрип·ка·ли·те
| СЕГ.ДЕЯТ.ПРИЧ. М.Р. = хрип·кащ
| СЕГ.ДЕЯТ.ПРИЧ. М.Р. НЕПЪЛЕН ЧЛЕН = хрип·ка·щия
| СЕГ.ДЕЯТ.ПРИЧ. М.Р. ПЪЛЕН ЧЛЕН = хрип·ка·щи·ят
| СЕГ.ДЕЯТ.ПРИЧ. Ж.Р. = хрип·ка·ща
| СЕГ.ДЕЯТ.ПРИЧ. Ж.Р. ЧЛЕН = хрип·ка·ща·та
| СЕГ.ДЕЯТ.ПРИЧ. СР.Р. = хрип·ка·що
| СЕГ.ДЕЯТ.ПРИЧ. СР.Р. ЧЛЕН = хрип·ка·що·то
| СЕГ.ДЕЯТ.ПРИЧ. МН.Ч. = хрип·ка·щи
| СЕГ.ДЕЯТ.ПРИЧ. МН.Ч. ЧЛЕН = хрип·ка·щи·те
| ДЕЕПРИЧАСТИЕ = хрип·кай·ки
| СКРИТИ ПРЕПРАТКИ = 
[[хрипкам]],
[[хрипкаш]],
[[хрипка]],
[[хрипкаме]],
[[хрипкате]],
[[хрипкат]],
[[хрипках]],
[[хрипкахме]],
[[хрипкахте]],
[[хрипкаха]],
[[хрипкаше]],
[[хрипкай]],
[[хрипкайте]],
[[хрипкал]],
[[хрипкалия]],
[[хрипкалият]],
[[хрипкала]],
[[хрипкалата]],
[[хрипкало]],
[[хрипкалото]],
[[хрипкали]],
[[хрипкалите]],
[[хрипкан]],
[[хрипкания]],
[[хрипканият]],
[[хрипкана]],
[[хрипканата]],
[[хрипкано]],
[[хрипканото]],
[[хрипкани]],
[[хрипканите]],
[[хрипкащ]],
[[хрипкащия]],
[[хрипкащият]],
[[хрипкаща]],
[[хрипкащата]],
[[хрипкащо]],
[[хрипкащото]],
[[хрипкащи]],
[[хрипкащите]],
[[хрипкайки]],
[[хрипкал съм]],
[[хрипкала съм]],
[[хрипкало съм]],
[[хрипкали сме]],
[[хрипкал си]],
[[хрипкала си]],
[[хрипкало си]],
[[хрипкали сте]],
[[хрипкал е]],
[[хрипкала е]],
[[хрипкало е]],
[[хрипкали са]],
[[бях хрипкал]],
[[бях хрипкала]],
[[бях хрипкало]],
[[бяхме хрипкали]],
[[беше хрипкал]],
[[беше хрипкала]],
[[беше хрипкало]],
[[бяхте хрипкали]],
[[бяха хрипкали]],
[[ще хрипкам]],
[[ще хрипкаме]],
[[ще хрипкаш]],
[[ще хрипкате]],
[[ще хрипка]],
[[ще хрипкат]],
[[ще съм хрипкал]],
[[ще съм хрипкала]],
[[ще съм хрипкало]],
[[ще сме хрипкали]],
[[ще си хрипкал]],
[[ще си хрипкала]],
[[ще си хрипкало]],
[[ще сте хрипкали]],
[[ще е хрипкал]],
[[ще е хрипкала]],
[[ще е хрипкало]],
[[ще са хрипкали]],
[[щях да хрипкам]],
[[щяхме да хрипкаме]],
[[щеше да хрипкаш]],
[[щяхте да хрипкате]],
[[щеше да хрипка]],
[[щяха да хрипкат]],
[[щях да съм хрипкал]],
[[щях да съм хрипкала]],
[[щях да съм хрипкало]],
[[щяхме да сме хрипкали]],
[[щеше да си хрипкал]],
[[щеше да си хрипкала]],
[[щеше да си хрипкало]],
[[щяхте да сте хрипкали]],
[[щеше да е хрипкал]],
[[щеше да е хрипкала]],
[[щеше да е хрипкало]],
[[щяха да са хрипкали]],
[[бил съм хрипкал]],
[[била съм хрипкала]],
[[било съм хрипкало]],
[[били сме хрипкали]],
[[бил си хрипкал]],
[[била си хрипкала]],
[[било си хрипкало]],
[[били сте хрипкали]],
[[бил е хрипкал]],
[[била е хрипкала]],
[[било е хрипкало]],
[[били са хрипкали]],
[[щял съм да хрипкам]],
[[щяла съм да хрипкам]],
[[щяло съм да хрипкам]],
[[щели сме да хрипкаме]],
[[щял си да хрипкаш]],
[[щяла си да хрипкаш]],
[[щяло си да хрипкаш]],
[[щели сте да хрипкате]],
[[щял да хрипка]],
[[щяла да хрипка]],
[[щяло да хрипка]],
[[щели да хрипкат]],
[[щял е да хрипка]],
[[щяла е да хрипка]],
[[щяло е да хрипка]],
[[щели са да хрипкат]],
[[щял съм да съм хрипкал]],
[[щяла съм да съм хрипкала]],
[[щяло съм да съм хрипкало]],
[[щели сме да сме хрипкали]],
[[щял си да си хрипкал]],
[[щяла си да си хрипкала]],
[[щяло си да си хрипкало]],
[[щели сте да сте хрипкали]],
[[щял да е хрипкал]],
[[щяла да е хрипкала]],
[[щяло да е хрипкало]],
[[щели да са хрипкали]],
[[щял е да е хрипкал]],
[[щяла е да е хрипкала]],
[[щяло е да е хрипкало]],
[[щели са да са хрипкали]],
[[бих хрипкал]],
[[бих хрипкала]],
[[бих хрипкало]],
[[бихме хрипкали]],
[[би хрипкал]],
[[би хрипкала]],
[[би хрипкало]],
[[бихте хрипкали]],
[[биха хрипкали]],
}}</text>
      <sha1>rxqvjq9nhsrxt6rawzko0vxbxydieps</sha1>
    </revision>
  </page>
  <page>
    <title>Шаблон:Словоформи/хриптя</title>
    <ns>10</ns>
    <id>467132</id>
    <revision>
      <id>499114</id>
      <timestamp>2005-05-08T14:31:39Z</timestamp>
      <contributor>
        <username>Bgbot</username>
        <id>83</id>
      </contributor>
      <comment>Борислав: Шаблон със словоформи</comment>
      <model>wikitext</model>
      <format>text/x-wiki</format>
      <text bytes="19774" xml:space="preserve">{{Шаблон:Словоформи/Глагол|
  ОСНОВНА ФОРМА = хриптя
| СЕГ.ВР., 1Л., ЕД.Ч. = хрип·тя
| СЕГ.ВР., 1Л., МН.Ч. = хрип·тим
| СЕГ.ВР., 2Л., ЕД.Ч. = хрип·тиш
| СЕГ.ВР., 2Л., МН.Ч. = хрип·ти·те
| СЕГ.ВР., 3Л., ЕД.Ч. = хрип·ти
| СЕГ.ВР., 3Л., МН.Ч. = хрип·тят
| МИН.СВ.ВР., 1Л., ЕД.Ч. = хрип·тях
| МИН.СВ.ВР., 1Л., МН.Ч. = хрип·тях·ме
| МИН.СВ.ВР., 2Л., ЕД.Ч. = хрип·тя
| МИН.СВ.ВР., 2Л., МН.Ч. = хрип·тях·те
| МИН.СВ.ВР., 3Л., ЕД.Ч. = хрип·тя
| МИН.СВ.ВР., 3Л., МН.Ч. = хрип·тя·ха
| МИН.НЕСВ.ВР., 1Л., ЕД.Ч. = хрип·тях
| МИН.НЕСВ.ВР., 1Л., МН.Ч. = хрип·тях·ме
| МИН.НЕСВ.ВР., 2Л., ЕД.Ч. = хрип·те·ше
| МИН.НЕСВ.ВР., 2Л., МН.Ч. = хрип·тях·те
| МИН.НЕСВ.ВР., 3Л., ЕД.Ч. = хрип·те·ше
| МИН.НЕСВ.ВР., 3Л., МН.Ч. = хрип·тя·ха
| МИН.НЕОПР.ВР., 1Л., ЕД.Ч., М.Р. = хриптял съм
| МИН.НЕОПР.ВР., 1Л., ЕД.Ч., Ж.Р. = хриптяла съм
| МИН.НЕОПР.ВР., 1Л., ЕД.Ч., СР.Р. = хриптяло съм
| МИН.НЕОПР.ВР., 1Л., МН.Ч. = хриптели сме
| МИН.НЕОПР.ВР., 2Л., ЕД.Ч., М.Р. = хриптял си
| МИН.НЕОПР.ВР., 2Л., ЕД.Ч., Ж.Р. = хриптяла си
| МИН.НЕОПР.ВР., 2Л., ЕД.Ч., СР.Р. = хриптяло си
| МИН.НЕОПР.ВР., 2Л., МН.Ч. = хриптели сте
| МИН.НЕОПР.ВР., 3Л., ЕД.Ч., М.Р. = хриптял е
| МИН.НЕОПР.ВР., 3Л., ЕД.Ч., Ж.Р. = хриптяла е
| МИН.НЕОПР.ВР., 3Л., ЕД.Ч., СР.Р. = хриптяло е
| МИН.НЕОПР.ВР., 3Л., МН.Ч. = хриптели са
| МИН.ПРЕД.ВР., 1Л., ЕД.Ч., М.Р. = бях хриптял
| МИН.ПРЕД.ВР., 1Л., ЕД.Ч., Ж.Р. = бях хриптяла
| МИН.ПРЕД.ВР., 1Л., ЕД.Ч., СР.Р. = бях хриптяло
| МИН.ПРЕД.ВР., 1Л., МН.Ч. = бяхме хриптели
| МИН.ПРЕД.ВР., 2Л., ЕД.Ч., М.Р. = беше хриптял
| МИН.ПРЕД.ВР., 2Л., ЕД.Ч., Ж.Р. = беше хриптяла
| МИН.ПРЕД.ВР., 2Л., ЕД.Ч., СР.Р. = беше хриптяло
| МИН.ПРЕД.ВР., 2Л., МН.Ч. = бяхте хриптели
| МИН.ПРЕД.ВР., 3Л., ЕД.Ч., М.Р. = беше хриптял
| МИН.ПРЕД.ВР., 3Л., ЕД.Ч., Ж.Р. = беше хриптяла
| МИН.ПРЕД.ВР., 3Л., ЕД.Ч., СР.Р. = беше хриптяло
| МИН.ПРЕД.ВР., 3Л., МН.Ч. = бяха хриптели
| БЪД.ВР., 1Л., ЕД.Ч. = ще хриптя
| БЪД.ВР., 1Л., МН.Ч. = ще хриптим
| БЪД.ВР., 2Л., ЕД.Ч. = ще хриптиш
| БЪД.ВР., 2Л., МН.Ч. = ще хриптите
| БЪД.ВР., 3Л., ЕД.Ч. = ще хрипти
| БЪД.ВР., 3Л., МН.Ч. = ще хриптят
| БЪД.ПРЕД.ВР., 1Л., ЕД.Ч., М.Р. = ще съм хриптял
| БЪД.ПРЕД.ВР., 1Л., ЕД.Ч., Ж.Р. = ще съм хриптяла
| БЪД.ПРЕД.ВР., 1Л., ЕД.Ч., СР.Р. = ще съм хриптяло
| БЪД.ПРЕД.ВР., 1Л., МН.Ч. = ще сме хриптели
| БЪД.ПРЕД.ВР., 2Л., ЕД.Ч., М.Р. = ще си хриптял
| БЪД.ПРЕД.ВР., 2Л., ЕД.Ч., Ж.Р. = ще си хриптяла
| БЪД.ПРЕД.ВР., 2Л., ЕД.Ч., СР.Р. = ще си хриптяло
| БЪД.ПРЕД.ВР., 2Л., МН.Ч. = ще сте хриптели
| БЪД.ПРЕД.ВР., 3Л., ЕД.Ч., М.Р. = ще е хриптял
| БЪД.ПРЕД.ВР., 3Л., ЕД.Ч., Ж.Р. = ще е хриптяла
| БЪД.ПРЕД.ВР., 3Л., ЕД.Ч., СР.Р. = ще е хриптяло
| БЪД.ПРЕД.ВР., 3Л., МН.Ч. = ще са хриптели
| БЪД.ВР. В МИН., 1Л., ЕД.Ч. = щях да хриптя
| БЪД.ВР. В МИН., 1Л., МН.Ч. = щяхме да хриптим
| БЪД.ВР. В МИН., 2Л., ЕД.Ч. = щеше да хриптиш
| БЪД.ВР. В МИН., 2Л., МН.Ч. = щяхте да хриптите
| БЪД.ВР. В МИН., 3Л., ЕД.Ч. = щеше да хрипти
| БЪД.ВР. В МИН., 3Л., МН.Ч. = щяха да хриптят
| БЪД.ПРЕД.ВР. В МИН., 1Л., ЕД.Ч., М.Р. = щях да съм хриптял
| БЪД.ПРЕД.ВР. В МИН., 1Л., ЕД.Ч., Ж.Р. = щях да съм хриптяла
| БЪД.ПРЕД.ВР. В МИН., 1Л., ЕД.Ч., СР.Р. = щях да съм хриптяло
| БЪД.ПРЕД.ВР. В МИН., 1Л., МН.Ч. = щяхме да сме хриптели
| БЪД.ПРЕД.ВР. В МИН., 2Л., ЕД.Ч., М.Р. = щеше да си хриптял
| БЪД.ПРЕД.ВР. В МИН., 2Л., ЕД.Ч., Ж.Р. = щеше да си хриптяла
| БЪД.ПРЕД.ВР. В МИН., 2Л., ЕД.Ч., СР.Р. = щеше да си хриптяло
| БЪД.ПРЕД.ВР. В МИН., 2Л., МН.Ч. = щяхте да сте хриптели
| БЪД.ПРЕД.ВР. В МИН., 3Л., ЕД.Ч., М.Р. = щеше да е хриптял
| БЪД.ПРЕД.ВР. В МИН., 3Л., ЕД.Ч., Ж.Р. = щеше да е хриптяла
| БЪД.ПРЕД.ВР. В МИН., 3Л., ЕД.Ч., СР.Р. = щеше да е хриптяло
| БЪД.ПРЕД.ВР. В МИН., 3Л., МН.Ч. = щяха да са хриптели
| ПР.НАКЛ., СЕГ.ВР., 1Л., ЕД.Ч., М.Р. = хриптял съм
| ПР.НАКЛ., СЕГ.ВР., 1Л., ЕД.Ч., Ж.Р. = хриптяла съм
| ПР.НАКЛ., СЕГ.ВР., 1Л., ЕД.Ч., СР.Р. = хриптяло съм
| ПР.НАКЛ., СЕГ.ВР., 1Л., МН.Ч. = хриптели сме
| ПР.НАКЛ., СЕГ.ВР., 2Л., ЕД.Ч., М.Р. = хриптял си
| ПР.НАКЛ., СЕГ.ВР., 2Л., ЕД.Ч., Ж.Р. = хриптяла си
| ПР.НАКЛ., СЕГ.ВР., 2Л., ЕД.Ч., СР.Р. = хриптяло си
| ПР.НАКЛ., СЕГ.ВР., 2Л., МН.Ч. = хриптели сте
| ПР.НАКЛ., СЕГ.ВР., 3Л., ЕД.Ч., М.Р. = хриптял (е)
| ПР.НАКЛ., СЕГ.ВР., 3Л., ЕД.Ч., Ж.Р. = хриптяла (е)
| ПР.НАКЛ., СЕГ.ВР., 3Л., ЕД.Ч., СР.Р. = хриптяло (е)
| ПР.НАКЛ., СЕГ.ВР., 3Л., МН.Ч. = хриптели (са)
| ПР.НАКЛ., МИН.СВ.ВР., 1Л., ЕД.Ч., М.Р. = хриптял съм
| ПР.НАКЛ., МИН.СВ.ВР., 1Л., ЕД.Ч., Ж.Р. = хриптяла съм
| ПР.НАКЛ., МИН.СВ.ВР., 1Л., ЕД.Ч., СР.Р. = хриптяло съм
| ПР.НАКЛ., МИН.СВ.ВР., 1Л., МН.Ч. = хриптели сме
| ПР.НАКЛ., МИН.СВ.ВР., 2Л., ЕД.Ч., М.Р. = хриптял си
| ПР.НАКЛ., МИН.СВ.ВР., 2Л., ЕД.Ч., Ж.Р. = хриптяла си
| ПР.НАКЛ., МИН.СВ.ВР., 2Л., ЕД.Ч., СР.Р. = хриптяло си
| ПР.НАКЛ., МИН.СВ.ВР., 2Л., МН.Ч. = хриптели сте
| ПР.НАКЛ., МИН.СВ.ВР., 3Л., ЕД.Ч., М.Р. = хриптял (е)
| ПР.НАКЛ., МИН.СВ.ВР., 3Л., ЕД.Ч., Ж.Р. = хриптяла (е)
| ПР.НАКЛ., МИН.СВ.ВР., 3Л., ЕД.Ч., СР.Р. = хриптяло (е)
| ПР.НАКЛ., МИН.СВ.ВР., 3Л., МН.Ч. = хриптели (са)
| ПР.НАКЛ., МИН.НЕОПР.ВР., 1Л., ЕД.Ч., М.Р. = бил съм хриптял
| ПР.НАКЛ., МИН.НЕОПР.ВР., 1Л., ЕД.Ч., Ж.Р. = била съм хриптяла
| ПР.НАКЛ., МИН.НЕОПР.ВР., 1Л., ЕД.Ч., СР.Р. = било съм хриптяло
| ПР.НАКЛ., МИН.НЕОПР.ВР., 1Л., МН.Ч. = били сме хриптели
| ПР.НАКЛ., МИН.НЕОПР.ВР., 2Л., ЕД.Ч., М.Р. = бил си хриптял
| ПР.НАКЛ., МИН.НЕОПР.ВР., 2Л., ЕД.Ч., Ж.Р. = била си хриптяла
| ПР.НАКЛ., МИН.НЕОПР.ВР., 2Л., ЕД.Ч., СР.Р. = било си хриптяло
| ПР.НАКЛ., МИН.НЕОПР.ВР., 2Л., МН.Ч. = били сте хриптели
| ПР.НАКЛ., МИН.НЕОПР.ВР., 3Л., ЕД.Ч., М.Р. = бил (е) хриптял
| ПР.НАКЛ., МИН.НЕОПР.ВР., 3Л., ЕД.Ч., Ж.Р. = била (е) хриптяла
| ПР.НАКЛ., МИН.НЕОПР.ВР., 3Л., ЕД.Ч., СР.Р. = било (е) хриптяло
| ПР.НАКЛ., МИН.НЕОПР.ВР., 3Л., МН.Ч. = били (са) хриптели
| ПР.НАКЛ., БЪД.ВР., 1Л., ЕД.Ч., М.Р. = щял съм да хриптя
| ПР.НАКЛ., БЪД.ВР., 1Л., ЕД.Ч., Ж.Р. = щяла съм да хриптя
| ПР.НАКЛ., БЪД.ВР., 1Л., ЕД.Ч., СР.Р. = щяло съм да хриптя
| ПР.НАКЛ., БЪД.ВР., 1Л., МН.Ч. = щели сме да хриптим
| ПР.НАКЛ., БЪД.ВР., 2Л., ЕД.Ч., М.Р. = щял си да хриптиш
| ПР.НАКЛ., БЪД.ВР., 2Л., ЕД.Ч., Ж.Р. = щяла си да хриптиш
| ПР.НАКЛ., БЪД.ВР., 2Л., ЕД.Ч., СР.Р. = щяло си да хриптиш
| ПР.НАКЛ., БЪД.ВР., 2Л., МН.Ч. = щели сте да хриптите
| ПР.НАКЛ., БЪД.ВР., 3Л., ЕД.Ч., М.Р. = щял (е) да хрипти
| ПР.НАКЛ., БЪД.ВР., 3Л., ЕД.Ч., Ж.Р. = щяла (е) да хрипти
| ПР.НАКЛ., БЪД.ВР., 3Л., ЕД.Ч., СР.Р. = щяло (е) да хрипти
| ПР.НАКЛ., БЪД.ВР., 3Л., МН.Ч. = щели (са) да хриптят
| ПР.НАКЛ., БЪД.ПРЕД.ВР., 1Л., ЕД.Ч., М.Р. = щял съм да съм хриптял
| ПР.НАКЛ., БЪД.ПРЕД.ВР., 1Л., ЕД.Ч., Ж.Р. = щяла съм да съм хриптяла
| ПР.НАКЛ., БЪД.ПРЕД.ВР., 1Л., ЕД.Ч., СР.Р. = щяло съм да съм хриптяло
| ПР.НАКЛ., БЪД.ПРЕД.ВР., 1Л., МН.Ч. = щели сме да сме хриптели
| ПР.НАКЛ., БЪД.ПРЕД.ВР., 2Л., ЕД.Ч., М.Р. = щял си да си хриптял
| ПР.НАКЛ., БЪД.ПРЕД.ВР., 2Л., ЕД.Ч., Ж.Р. = щяла си да си хриптяла
| ПР.НАКЛ., БЪД.ПРЕД.ВР., 2Л., ЕД.Ч., СР.Р. = щяло си да си хриптяло
| ПР.НАКЛ., БЪД.ПРЕД.ВР., 2Л., МН.Ч. = щели сте да сте хриптели
| ПР.НАКЛ., БЪД.ПРЕД.ВР., 3Л., ЕД.Ч., М.Р. = щял (е) да е хриптял
| ПР.НАКЛ., БЪД.ПРЕД.ВР., 3Л., ЕД.Ч., Ж.Р. = щяла (е) да е хриптяла
| ПР.НАКЛ., БЪД.ПРЕД.ВР., 3Л., ЕД.Ч., СР.Р. = щяло (е) да е хриптяло
| ПР.НАКЛ., БЪД.ПРЕД.ВР., 3Л., МН.Ч. = щели (са) да са хриптели
| УСЛОВНО НАКЛОНЕНИЕ, 1Л., ЕД.Ч., М.Р. = бих хриптял
| УСЛОВНО НАКЛОНЕНИЕ, 1Л., ЕД.Ч., Ж.Р. = бих хриптяла
| УСЛОВНО НАКЛОНЕНИЕ, 1Л., ЕД.Ч., СР.Р. = бих хриптяло
| УСЛОВНО НАКЛОНЕНИЕ, 1Л., МН.Ч. = бихме хриптели
| УСЛОВНО НАКЛОНЕНИЕ, 2Л., ЕД.Ч., М.Р. = би хриптял
| УСЛОВНО НАКЛОНЕНИЕ, 2Л., ЕД.Ч., Ж.Р. = би хриптяла
| УСЛОВНО НАКЛОНЕНИЕ, 2Л., ЕД.Ч., СР.Р. = би хриптяло
| УСЛОВНО НАКЛОНЕНИЕ, 2Л., МН.Ч. = бихте хриптели
| УСЛОВНО НАКЛОНЕНИЕ, 3Л., ЕД.Ч., М.Р. = би хриптял
| УСЛОВНО НАКЛОНЕНИЕ, 3Л., ЕД.Ч., Ж.Р. = би хриптяла
| УСЛОВНО НАКЛОНЕНИЕ, 3Л., ЕД.Ч., СР.Р. = би хриптяло
| УСЛОВНО НАКЛОНЕНИЕ, 3Л., МН.Ч. = биха хриптели
| ПОВЕЛИТЕЛНО НАКЛОНЕНИЕ, ЕД.Ч. = хрип·ти
| ПОВЕЛИТЕЛНО НАКЛОНЕНИЕ, МН.Ч. = хрип·те·те
| МИН.СТРАД.ПРИЧ. М.Р. = хрип·тян
| МИН.СТРАД.ПРИЧ. М.Р. НЕПЪЛЕН ЧЛЕН = хрип·тя·ния
| МИН.СТРАД.ПРИЧ. М.Р. ПЪЛЕН ЧЛЕН = хрип·тя·ни·ят
| МИН.СТРАД.ПРИЧ. Ж.Р. = хрип·тя·на
| МИН.СТРАД.ПРИЧ. Ж.Р. ЧЛЕН = хрип·тя·на·та
| МИН.СТРАД.ПРИЧ. СР.Р. = хрип·тя·но
| МИН.СТРАД.ПРИЧ. СР.Р. ЧЛЕН = хрип·тя·но·то
| МИН.СТРАД.ПРИЧ. МН.Ч. = хрип·те·ни
| МИН.СТРАД.ПРИЧ. МН.Ч. ЧЛЕН = хрип·те·ни·те
| МИН.ДЕЯТ.СВ.ПРИЧ. М.Р. = хрип·тял
| МИН.ДЕЯТ.СВ.ПРИЧ. М.Р. НЕПЪЛЕН ЧЛЕН = хрип·те·лия
| МИН.ДЕЯТ.СВ.ПРИЧ. М.Р. ПЪЛЕН ЧЛЕН = хрип·те·ли·ят
| МИН.ДЕЯТ.СВ.ПРИЧ. Ж.Р. = хрип·тя·ла
| МИН.ДЕЯТ.СВ.ПРИЧ. Ж.Р. ЧЛЕН = хрип·тя·ла·та
| МИН.ДЕЯТ.СВ.ПРИЧ. СР.Р. = хрип·тя·ло
| МИН.ДЕЯТ.СВ.ПРИЧ. СР.Р. ЧЛЕН = хрип·тя·ло·то
| МИН.ДЕЯТ.СВ.ПРИЧ. МН.Ч. = хрип·те·ли
| МИН.ДЕЯТ.СВ.ПРИЧ. МН.Ч. ЧЛЕН = хрип·те·ли·те
| МИН.ДЕЯТ.НЕСВ.ПРИЧ. М.Р. = хрип·тял
| МИН.ДЕЯТ.НЕСВ.ПРИЧ. М.Р. НЕПЪЛЕН ЧЛЕН = хрип·тя·лия
| МИН.ДЕЯТ.НЕСВ.ПРИЧ. М.Р. ПЪЛЕН ЧЛЕН = хрип·тя·ли·ят
| МИН.ДЕЯТ.НЕСВ.ПРИЧ. Ж.Р. = хрип·тя·ла
| МИН.ДЕЯТ.НЕСВ.ПРИЧ. Ж.Р. ЧЛЕН = хрип·тя·ла·та
| МИН.ДЕЯТ.НЕСВ.ПРИЧ. СР.Р. = хрип·тя·ло
| МИН.ДЕЯТ.НЕСВ.ПРИЧ. СР.Р. ЧЛЕН = хрип·тя·ло·то
| МИН.ДЕЯТ.НЕСВ.ПРИЧ. МН.Ч. = хрип·те·ли
| МИН.ДЕЯТ.НЕСВ.ПРИЧ. МН.Ч. ЧЛЕН = хрип·те·ли·те
| СЕГ.ДЕЯТ.ПРИЧ. М.Р. = хрип·тящ
| СЕГ.ДЕЯТ.ПРИЧ. М.Р. НЕПЪЛЕН ЧЛЕН = хрип·тя·щия
| СЕГ.ДЕЯТ.ПРИЧ. М.Р. ПЪЛЕН ЧЛЕН = хрип·тя·щи·ят
| СЕГ.ДЕЯТ.ПРИЧ. Ж.Р. = хрип·тя·ща
| СЕГ.ДЕЯТ.ПРИЧ. Ж.Р. ЧЛЕН = хрип·тя·ща·та
| СЕГ.ДЕЯТ.ПРИЧ. СР.Р. = хрип·тя·що
| СЕГ.ДЕЯТ.ПРИЧ. СР.Р. ЧЛЕН = хрип·тя·що·то
| СЕГ.ДЕЯТ.ПРИЧ. МН.Ч. = хрип·тя·щи
| СЕГ.ДЕЯТ.ПРИЧ. МН.Ч. ЧЛЕН = хрип·тя·щи·те
| ДЕЕПРИЧАСТИЕ = хрип·тей·ки
| СКРИТИ ПРЕПРАТКИ = 
[[хриптя]],
[[хриптиш]],
[[хрипти]],
[[хриптим]],
[[хриптите]],
[[хриптят]],
[[хриптях]],
[[хриптяхме]],
[[хриптяхте]],
[[хриптяха]],
[[хриптеше]],
[[хриптете]],
[[хриптял]],
[[хриптелия]],
[[хриптелият]],
[[хриптяла]],
[[хриптялата]],
[[хриптяло]],
[[хриптялото]],
[[хриптели]],
[[хриптелите]],
[[хриптялия]],
[[хриптялият]],
[[хриптян]],
[[хриптяния]],
[[хриптяният]],
[[хриптяна]],
[[хриптяната]],
[[хриптяно]],
[[хриптяното]],
[[хриптени]],
[[хриптените]],
[[хриптящ]],
[[хриптящия]],
[[хриптящият]],
[[хриптяща]],
[[хриптящата]],
[[хриптящо]],
[[хриптящото]],
[[хриптящи]],
[[хриптящите]],
[[хриптейки]],
[[хриптял съм]],
[[хриптяла съм]],
[[хриптяло съм]],
[[хриптели сме]],
[[хриптял си]],
[[хриптяла си]],
[[хриптяло си]],
[[хриптели сте]],
[[хриптял е]],
[[хриптяла е]],
[[хриптяло е]],
[[хриптели са]],
[[бях хриптял]],
[[бях хриптяла]],
[[бях хриптяло]],
[[бяхме хриптели]],
[[беше хриптял]],
[[беше хриптяла]],
[[беше хриптяло]],
[[бяхте хриптели]],
[[бяха хриптели]],
[[ще хриптя]],
[[ще хриптим]],
[[ще хриптиш]],
[[ще хриптите]],
[[ще хрипти]],
[[ще хриптят]],
[[ще съм хриптял]],
[[ще съм хриптяла]],
[[ще съм хриптяло]],
[[ще сме хриптели]],
[[ще си хриптял]],
[[ще си хриптяла]],
[[ще си хриптяло]],
[[ще сте хриптели]],
[[ще е хриптял]],
[[ще е хриптяла]],
[[ще е хриптяло]],
[[ще са хриптели]],
[[щях да хриптя]],
[[щяхме да хриптим]],
[[щеше да хриптиш]],
[[щяхте да хриптите]],
[[щеше да хрипти]],
[[щяха да хриптят]],
[[щях да съм хриптял]],
[[щях да съм хриптяла]],
[[щях да съм хриптяло]],
[[щяхме да сме хриптели]],
[[щеше да си хриптял]],
[[щеше да си хриптяла]],
[[щеше да си хриптяло]],
[[щяхте да сте хриптели]],
[[щеше да е хриптял]],
[[щеше да е хриптяла]],
[[щеше да е хриптяло]],
[[щяха да са хриптели]],
[[бил съм хриптял]],
[[била съм хриптяла]],
[[било съм хриптяло]],
[[били сме хриптели]],
[[бил си хриптял]],
[[била си хриптяла]],
[[било си хриптяло]],
[[били сте хриптели]],
[[бил е хриптял]],
[[била е хриптяла]],
[[било е хриптяло]],
[[били са хриптели]],
[[щял съм да хриптя]],
[[щяла съм да хриптя]],
[[щяло съм да хриптя]],
[[щели сме да хриптим]],
[[щял си да хриптиш]],
[[щяла си да хриптиш]],
[[щяло си да хриптиш]],
[[щели сте да хриптите]],
[[щял да хрипти]],
[[щяла да хрипти]],
[[щяло да хрипти]],
[[щели да хриптят]],
[[щял е да хрипти]],
[[щяла е да хрипти]],
[[щяло е да хрипти]],
[[щели са да хриптят]],
[[щял съм да съм хриптял]],
[[щяла съм да съм хриптяла]],
[[щяло съм да съм хриптяло]],
[[щели сме да сме хриптели]],
[[щял си да си хриптял]],
[[щяла си да си хриптяла]],
[[щяло си да си хриптяло]],
[[щели сте да сте хриптели]],
[[щял да е хриптял]],
[[щяла да е хриптяла]],
[[щяло да е хриптяло]],
[[щели да са хриптели]],
[[щял е да е хриптял]],
[[щяла е да е хриптяла]],
[[щяло е да е хриптяло]],
[[щели са да са хриптели]],
[[бих хриптял]],
[[бих хриптяла]],
[[бих хриптяло]],
[[бихме хриптели]],
[[би хриптял]],
[[би хриптяла]],
[[би хриптяло]],
[[бихте хриптели]],
[[биха хриптели]],
}}</text>
      <sha1>dju3b7zq8jc5lpkfpvh1dfb92qohggh</sha1>
    </revision>
  </page>
  <page>
    <title>Шаблон:Словоформи/хромирам</title>
    <ns>10</ns>
    <id>568664</id>
    <revision>
      <id>600644</id>
      <timestamp>2005-05-12T11:35:47Z</timestamp>
      <contributor>
        <username>Bgbot</username>
        <id>83</id>
      </contributor>
      <comment>Борислав: Шаблон със словоформи</comment>
      <model>wikitext</model>
      <format>text/x-wiki</format>
      <text bytes="20590" xml:space="preserve">{{Шаблон:Словоформи/Глагол|
  ОСНОВНА ФОРМА = хромирам
| СЕГ.ВР., 1Л., ЕД.Ч. = хро·ми·рам
| СЕГ.ВР., 1Л., МН.Ч. = хро·ми·ра·ме
| СЕГ.ВР., 2Л., ЕД.Ч. = хро·ми·раш
| СЕГ.ВР., 2Л., МН.Ч. = хро·ми·ра·те
| СЕГ.ВР., 3Л., ЕД.Ч. = хро·ми·ра
| СЕГ.ВР., 3Л., МН.Ч. = хро·ми·рат
| МИН.СВ.ВР., 1Л., ЕД.Ч. = хро·ми·рах
| МИН.СВ.ВР., 1Л., МН.Ч. = хро·ми·рах·ме
| МИН.СВ.ВР., 2Л., ЕД.Ч. = хро·ми·ра
| МИН.СВ.ВР., 2Л., МН.Ч. = хро·ми·рах·те
| МИН.СВ.ВР., 3Л., ЕД.Ч. = хро·ми·ра
| МИН.СВ.ВР., 3Л., МН.Ч. = хро·ми·ра·ха
| МИН.НЕСВ.ВР., 1Л., ЕД.Ч. = хро·ми·рах
| МИН.НЕСВ.ВР., 1Л., МН.Ч. = хро·ми·рах·ме
| МИН.НЕСВ.ВР., 2Л., ЕД.Ч. = хро·ми·ра·ше
| МИН.НЕСВ.ВР., 2Л., МН.Ч. = хро·ми·рах·те
| МИН.НЕСВ.ВР., 3Л., ЕД.Ч. = хро·ми·ра·ше
| МИН.НЕСВ.ВР., 3Л., МН.Ч. = хро·ми·ра·ха
| МИН.НЕОПР.ВР., 1Л., ЕД.Ч., М.Р. = хромирал съм
| МИН.НЕОПР.ВР., 1Л., ЕД.Ч., Ж.Р. = хромирала съм
| МИН.НЕОПР.ВР., 1Л., ЕД.Ч., СР.Р. = хромирало съм
| МИН.НЕОПР.ВР., 1Л., МН.Ч. = хромирали сме
| МИН.НЕОПР.ВР., 2Л., ЕД.Ч., М.Р. = хромирал си
| МИН.НЕОПР.ВР., 2Л., ЕД.Ч., Ж.Р. = хромирала си
| МИН.НЕОПР.ВР., 2Л., ЕД.Ч., СР.Р. = хромирало си
| МИН.НЕОПР.ВР., 2Л., МН.Ч. = хромирали сте
| МИН.НЕОПР.ВР., 3Л., ЕД.Ч., М.Р. = хромирал е
| МИН.НЕОПР.ВР., 3Л., ЕД.Ч., Ж.Р. = хромирала е
| МИН.НЕОПР.ВР., 3Л., ЕД.Ч., СР.Р. = хромирало е
| МИН.НЕОПР.ВР., 3Л., МН.Ч. = хромирали са
| МИН.ПРЕД.ВР., 1Л., ЕД.Ч., М.Р. = бях хромирал
| МИН.ПРЕД.ВР., 1Л., ЕД.Ч., Ж.Р. = бях хромирала
| МИН.ПРЕД.ВР., 1Л., ЕД.Ч., СР.Р. = бях хромирало
| МИН.ПРЕД.ВР., 1Л., МН.Ч. = бяхме хромирали
| МИН.ПРЕД.ВР., 2Л., ЕД.Ч., М.Р. = беше хромирал
| МИН.ПРЕД.ВР., 2Л., ЕД.Ч., Ж.Р. = беше хромирала
| МИН.ПРЕД.ВР., 2Л., ЕД.Ч., СР.Р. = беше хромирало
| МИН.ПРЕД.ВР., 2Л., МН.Ч. = бяхте хромирали
| МИН.ПРЕД.ВР., 3Л., ЕД.Ч., М.Р. = беше хромирал
| МИН.ПРЕД.ВР., 3Л., ЕД.Ч., Ж.Р. = беше хромирала
| МИН.ПРЕД.ВР., 3Л., ЕД.Ч., СР.Р. = беше хромирало
| МИН.ПРЕД.ВР., 3Л., МН.Ч. = бяха хромирали
| БЪД.ВР., 1Л., ЕД.Ч. = ще хромирам
| БЪД.ВР., 1Л., МН.Ч. = ще хромираме
| БЪД.ВР., 2Л., ЕД.Ч. = ще хромираш
| БЪД.ВР., 2Л., МН.Ч. = ще хромирате
| БЪД.ВР., 3Л., ЕД.Ч. = ще хромира
| БЪД.ВР., 3Л., МН.Ч. = ще хромират
| БЪД.ПРЕД.ВР., 1Л., ЕД.Ч., М.Р. = ще съм хромирал
| БЪД.ПРЕД.ВР., 1Л., ЕД.Ч., Ж.Р. = ще съм хромирала
| БЪД.ПРЕД.ВР., 1Л., ЕД.Ч., СР.Р. = ще съм хромирало
| БЪД.ПРЕД.ВР., 1Л., МН.Ч. = ще сме хромирали
| БЪД.ПРЕД.ВР., 2Л., ЕД.Ч., М.Р. = ще си хромирал
| БЪД.ПРЕД.ВР., 2Л., ЕД.Ч., Ж.Р. = ще си хромирала
| БЪД.ПРЕД.ВР., 2Л., ЕД.Ч., СР.Р. = ще си хромирало
| БЪД.ПРЕД.ВР., 2Л., МН.Ч. = ще сте хромирали
| БЪД.ПРЕД.ВР., 3Л., ЕД.Ч., М.Р. = ще е хромирал
| БЪД.ПРЕД.ВР., 3Л., ЕД.Ч., Ж.Р. = ще е хромирала
| БЪД.ПРЕД.ВР., 3Л., ЕД.Ч., СР.Р. = ще е хромирало
| БЪД.ПРЕД.ВР., 3Л., МН.Ч. = ще са хромирали
| БЪД.ВР. В МИН., 1Л., ЕД.Ч. = щях да хромирам
| БЪД.ВР. В МИН., 1Л., МН.Ч. = щяхме да хромираме
| БЪД.ВР. В МИН., 2Л., ЕД.Ч. = щеше да хромираш
| БЪД.ВР. В МИН., 2Л., МН.Ч. = щяхте да хромирате
| БЪД.ВР. В МИН., 3Л., ЕД.Ч. = щеше да хромира
| БЪД.ВР. В МИН., 3Л., МН.Ч. = щяха да хромират
| БЪД.ПРЕД.ВР. В МИН., 1Л., ЕД.Ч., М.Р. = щях да съм хромирал
| БЪД.ПРЕД.ВР. В МИН., 1Л., ЕД.Ч., Ж.Р. = щях да съм хромирала
| БЪД.ПРЕД.ВР. В МИН., 1Л., ЕД.Ч., СР.Р. = щях да съм хромирало
| БЪД.ПРЕД.ВР. В МИН., 1Л., МН.Ч. = щяхме да сме хромирали
| БЪД.ПРЕД.ВР. В МИН., 2Л., ЕД.Ч., М.Р. = щеше да си хромирал
| БЪД.ПРЕД.ВР. В МИН., 2Л., ЕД.Ч., Ж.Р. = щеше да си хромирала
| БЪД.ПРЕД.ВР. В МИН., 2Л., ЕД.Ч., СР.Р. = щеше да си хромирало
| БЪД.ПРЕД.ВР. В МИН., 2Л., МН.Ч. = щяхте да сте хромирали
| БЪД.ПРЕД.ВР. В МИН., 3Л., ЕД.Ч., М.Р. = щеше да е хромирал
| БЪД.ПРЕД.ВР. В МИН., 3Л., ЕД.Ч., Ж.Р. = щеше да е хромирала
| БЪД.ПРЕД.ВР. В МИН., 3Л., ЕД.Ч., СР.Р. = щеше да е хромирало
| БЪД.ПРЕД.ВР. В МИН., 3Л., МН.Ч. = щяха да са хромирали
| ПР.НАКЛ., СЕГ.ВР., 1Л., ЕД.Ч., М.Р. = хромирал съм
| ПР.НАКЛ., СЕГ.ВР., 1Л., ЕД.Ч., Ж.Р. = хромирала съм
| ПР.НАКЛ., СЕГ.ВР., 1Л., ЕД.Ч., СР.Р. = хромирало съм
| ПР.НАКЛ., СЕГ.ВР., 1Л., МН.Ч. = хромирали сме
| ПР.НАКЛ., СЕГ.ВР., 2Л., ЕД.Ч., М.Р. = хромирал си
| ПР.НАКЛ., СЕГ.ВР., 2Л., ЕД.Ч., Ж.Р. = хромирала си
| ПР.НАКЛ., СЕГ.ВР., 2Л., ЕД.Ч., СР.Р. = хромирало си
| ПР.НАКЛ., СЕГ.ВР., 2Л., МН.Ч. = хромирали сте
| ПР.НАКЛ., СЕГ.ВР., 3Л., ЕД.Ч., М.Р. = хромирал (е)
| ПР.НАКЛ., СЕГ.ВР., 3Л., ЕД.Ч., Ж.Р. = хромирала (е)
| ПР.НАКЛ., СЕГ.ВР., 3Л., ЕД.Ч., СР.Р. = хромирало (е)
| ПР.НАКЛ., СЕГ.ВР., 3Л., МН.Ч. = хромирали (са)
| ПР.НАКЛ., МИН.СВ.ВР., 1Л., ЕД.Ч., М.Р. = хромирал съм
| ПР.НАКЛ., МИН.СВ.ВР., 1Л., ЕД.Ч., Ж.Р. = хромирала съм
| ПР.НАКЛ., МИН.СВ.ВР., 1Л., ЕД.Ч., СР.Р. = хромирало съм
| ПР.НАКЛ., МИН.СВ.ВР., 1Л., МН.Ч. = хромирали сме
| ПР.НАКЛ., МИН.СВ.ВР., 2Л., ЕД.Ч., М.Р. = хромирал си
| ПР.НАКЛ., МИН.СВ.ВР., 2Л., ЕД.Ч., Ж.Р. = хромирала си
| ПР.НАКЛ., МИН.СВ.ВР., 2Л., ЕД.Ч., СР.Р. = хромирало си
| ПР.НАКЛ., МИН.СВ.ВР., 2Л., МН.Ч. = хромирали сте
| ПР.НАКЛ., МИН.СВ.ВР., 3Л., ЕД.Ч., М.Р. = хромирал (е)
| ПР.НАКЛ., МИН.СВ.ВР., 3Л., ЕД.Ч., Ж.Р. = хромирала (е)
| ПР.НАКЛ., МИН.СВ.ВР., 3Л., ЕД.Ч., СР.Р. = хромирало (е)
| ПР.НАКЛ., МИН.СВ.ВР., 3Л., МН.Ч. = хромирали (са)
| ПР.НАКЛ., МИН.НЕОПР.ВР., 1Л., ЕД.Ч., М.Р. = бил съм хромирал
| ПР.НАКЛ., МИН.НЕОПР.ВР., 1Л., ЕД.Ч., Ж.Р. = била съм хромирала
| ПР.НАКЛ., МИН.НЕОПР.ВР., 1Л., ЕД.Ч., СР.Р. = било съм хромирало
| ПР.НАКЛ., МИН.НЕОПР.ВР., 1Л., МН.Ч. = били сме хромирали
| ПР.НАКЛ., МИН.НЕОПР.ВР., 2Л., ЕД.Ч., М.Р. = бил си хромирал
| ПР.НАКЛ., МИН.НЕОПР.ВР., 2Л., ЕД.Ч., Ж.Р. = била си хромирала
| ПР.НАКЛ., МИН.НЕОПР.ВР., 2Л., ЕД.Ч., СР.Р. = било си хромирало
| ПР.НАКЛ., МИН.НЕОПР.ВР., 2Л., МН.Ч. = били сте хромирали
| ПР.НАКЛ., МИН.НЕОПР.ВР., 3Л., ЕД.Ч., М.Р. = бил (е) хромирал
| ПР.НАКЛ., МИН.НЕОПР.ВР., 3Л., ЕД.Ч., Ж.Р. = била (е) хромирала
| ПР.НАКЛ., МИН.НЕОПР.ВР., 3Л., ЕД.Ч., СР.Р. = било (е) хромирало
| ПР.НАКЛ., МИН.НЕОПР.ВР., 3Л., МН.Ч. = били (са) хромирали
| ПР.НАКЛ., БЪД.ВР., 1Л., ЕД.Ч., М.Р. = щял съм да хромирам
| ПР.НАКЛ., БЪД.ВР., 1Л., ЕД.Ч., Ж.Р. = щяла съм да хромирам
| ПР.НАКЛ., БЪД.ВР., 1Л., ЕД.Ч., СР.Р. = щяло съм да хромирам
| ПР.НАКЛ., БЪД.ВР., 1Л., МН.Ч. = щели сме да хромираме
| ПР.НАКЛ., БЪД.ВР., 2Л., ЕД.Ч., М.Р. = щял си да хромираш
| ПР.НАКЛ., БЪД.ВР., 2Л., ЕД.Ч., Ж.Р. = щяла си да хромираш
| ПР.НАКЛ., БЪД.ВР., 2Л., ЕД.Ч., СР.Р. = щяло си да хромираш
| ПР.НАКЛ., БЪД.ВР., 2Л., МН.Ч. = щели сте да хромирате
| ПР.НАКЛ., БЪД.ВР., 3Л., ЕД.Ч., М.Р. = щял (е) да хромира
| ПР.НАКЛ., БЪД.ВР., 3Л., ЕД.Ч., Ж.Р. = щяла (е) да хромира
| ПР.НАКЛ., БЪД.ВР., 3Л., ЕД.Ч., СР.Р. = щяло (е) да хромира
| ПР.НАКЛ., БЪД.ВР., 3Л., МН.Ч. = щели (са) да хромират
| ПР.НАКЛ., БЪД.ПРЕД.ВР., 1Л., ЕД.Ч., М.Р. = щял съм да съм хромирал
| ПР.НАКЛ., БЪД.ПРЕД.ВР., 1Л., ЕД.Ч., Ж.Р. = щяла съм да съм хромирала
| ПР.НАКЛ., БЪД.ПРЕД.ВР., 1Л., ЕД.Ч., СР.Р. = щяло съм да съм хромирало
| ПР.НАКЛ., БЪД.ПРЕД.ВР., 1Л., МН.Ч. = щели сме да сме хромирали
| ПР.НАКЛ., БЪД.ПРЕД.ВР., 2Л., ЕД.Ч., М.Р. = щял си да си хромирал
| ПР.НАКЛ., БЪД.ПРЕД.ВР., 2Л., ЕД.Ч., Ж.Р. = щяла си да си хромирала
| ПР.НАКЛ., БЪД.ПРЕД.ВР., 2Л., ЕД.Ч., СР.Р. = щяло си да си хромирало
| ПР.НАКЛ., БЪД.ПРЕД.ВР., 2Л., МН.Ч. = щели сте да сте хромирали
| ПР.НАКЛ., БЪД.ПРЕД.ВР., 3Л., ЕД.Ч., М.Р. = щял (е) да е хромирал
| ПР.НАКЛ., БЪД.ПРЕД.ВР., 3Л., ЕД.Ч., Ж.Р. = щяла (е) да е хромирала
| ПР.НАКЛ., БЪД.ПРЕД.ВР., 3Л., ЕД.Ч., СР.Р. = щяло (е) да е хромирало
| ПР.НАКЛ., БЪД.ПРЕД.ВР., 3Л., МН.Ч. = щели (са) да са хромирали
| УСЛОВНО НАКЛОНЕНИЕ, 1Л., ЕД.Ч., М.Р. = бих хромирал
| УСЛОВНО НАКЛОНЕНИЕ, 1Л., ЕД.Ч., Ж.Р. = бих хромирала
| УСЛОВНО НАКЛОНЕНИЕ, 1Л., ЕД.Ч., СР.Р. = бих хромирало
| УСЛОВНО НАКЛОНЕНИЕ, 1Л., МН.Ч. = бихме хромирали
| УСЛОВНО НАКЛОНЕНИЕ, 2Л., ЕД.Ч., М.Р. = би хромирал
| УСЛОВНО НАКЛОНЕНИЕ, 2Л., ЕД.Ч., Ж.Р. = би хромирала
| УСЛОВНО НАКЛОНЕНИЕ, 2Л., ЕД.Ч., СР.Р. = би хромирало
| УСЛОВНО НАКЛОНЕНИЕ, 2Л., МН.Ч. = бихте хромирали
| УСЛОВНО НАКЛОНЕНИЕ, 3Л., ЕД.Ч., М.Р. = би хромирал
| УСЛОВНО НАКЛОНЕНИЕ, 3Л., ЕД.Ч., Ж.Р. = би хромирала
| УСЛОВНО НАКЛОНЕНИЕ, 3Л., ЕД.Ч., СР.Р. = би хромирало
| УСЛОВНО НАКЛОНЕНИЕ, 3Л., МН.Ч. = биха хромирали
| ПОВЕЛИТЕЛНО НАКЛОНЕНИЕ, ЕД.Ч. = хро·ми·рай
| ПОВЕЛИТЕЛНО НАКЛОНЕНИЕ, МН.Ч. = хро·ми·рай·те
| МИН.СТРАД.ПРИЧ. М.Р. = хро·ми·ран
| МИН.СТРАД.ПРИЧ. М.Р. НЕПЪЛЕН ЧЛЕН = хро·ми·ра·ния
| МИН.СТРАД.ПРИЧ. М.Р. ПЪЛЕН ЧЛЕН = хро·ми·ра·ни·ят
| МИН.СТРАД.ПРИЧ. Ж.Р. = хро·ми·ра·на
| МИН.СТРАД.ПРИЧ. Ж.Р. ЧЛЕН = хро·ми·ра·на·та
| МИН.СТРАД.ПРИЧ. СР.Р. = хро·ми·ра·но
| МИН.СТРАД.ПРИЧ. СР.Р. ЧЛЕН = хро·ми·ра·но·то
| МИН.СТРАД.ПРИЧ. МН.Ч. = хро·ми·ра·ни
| МИН.СТРАД.ПРИЧ. МН.Ч. ЧЛЕН = хро·ми·ра·ни·те
| МИН.ДЕЯТ.СВ.ПРИЧ. М.Р. = хро·ми·рал
| МИН.ДЕЯТ.СВ.ПРИЧ. М.Р. НЕПЪЛЕН ЧЛЕН = хро·ми·ра·лия
| МИН.ДЕЯТ.СВ.ПРИЧ. М.Р. ПЪЛЕН ЧЛЕН = хро·ми·ра·ли·ят
| МИН.ДЕЯТ.СВ.ПРИЧ. Ж.Р. = хро·ми·ра·ла
| МИН.ДЕЯТ.СВ.ПРИЧ. Ж.Р. ЧЛЕН = хро·ми·ра·ла·та
| МИН.ДЕЯТ.СВ.ПРИЧ. СР.Р. = хро·ми·ра·ло
| МИН.ДЕЯТ.СВ.ПРИЧ. СР.Р. ЧЛЕН = хро·ми·ра·ло·то
| МИН.ДЕЯТ.СВ.ПРИЧ. МН.Ч. = хро·ми·ра·ли
| МИН.ДЕЯТ.СВ.ПРИЧ. МН.Ч. ЧЛЕН = хро·ми·ра·ли·те
| МИН.ДЕЯТ.НЕСВ.ПРИЧ. М.Р. = хро·ми·рал
| МИН.ДЕЯТ.НЕСВ.ПРИЧ. М.Р. НЕПЪЛЕН ЧЛЕН = хро·ми·ра·лия
| МИН.ДЕЯТ.НЕСВ.ПРИЧ. М.Р. ПЪЛЕН ЧЛЕН = хро·ми·ра·ли·ят
| МИН.ДЕЯТ.НЕСВ.ПРИЧ. Ж.Р. = хро·ми·ра·ла
| МИН.ДЕЯТ.НЕСВ.ПРИЧ. Ж.Р. ЧЛЕН = хро·ми·ра·ла·та
| МИН.ДЕЯТ.НЕСВ.ПРИЧ. СР.Р. = хро·ми·ра·ло
| МИН.ДЕЯТ.НЕСВ.ПРИЧ. СР.Р. ЧЛЕН = хро·ми·ра·ло·то
| МИН.ДЕЯТ.НЕСВ.ПРИЧ. МН.Ч. = хро·ми·ра·ли
| МИН.ДЕЯТ.НЕСВ.ПРИЧ. МН.Ч. ЧЛЕН = хро·ми·ра·ли·те
| СЕГ.ДЕЯТ.ПРИЧ. М.Р. = хро·ми·ращ
| СЕГ.ДЕЯТ.ПРИЧ. М.Р. НЕПЪЛЕН ЧЛЕН = хро·ми·ра·щия
| СЕГ.ДЕЯТ.ПРИЧ. М.Р. ПЪЛЕН ЧЛЕН = хро·ми·ра·щи·ят
| СЕГ.ДЕЯТ.ПРИЧ. Ж.Р. = хро·ми·ра·ща
| СЕГ.ДЕЯТ.ПРИЧ. Ж.Р. ЧЛЕН = хро·ми·ра·ща·та
| СЕГ.ДЕЯТ.ПРИЧ. СР.Р. = хро·ми·ра·що
| СЕГ.ДЕЯТ.ПРИЧ. СР.Р. ЧЛЕН = хро·ми·ра·що·то
| СЕГ.ДЕЯТ.ПРИЧ. МН.Ч. = хро·ми·ра·щи
| СЕГ.ДЕЯТ.ПРИЧ. МН.Ч. ЧЛЕН = хро·ми·ра·щи·те
| ДЕЕПРИЧАСТИЕ = хро·ми·рай·ки
| СКРИТИ ПРЕПРАТКИ = 
[[хромирам]],
[[хромираш]],
[[хромира]],
[[хромираме]],
[[хромирате]],
[[хромират]],
[[хромирах]],
[[хромирахме]],
[[хромирахте]],
[[хромираха]],
[[хромираше]],
[[хромирай]],
[[хромирайте]],
[[хромирал]],
[[хромиралия]],
[[хромиралият]],
[[хромирала]],
[[хромиралата]],
[[хромирало]],
[[хромиралото]],
[[хромирали]],
[[хромиралите]],
[[хромиран]],
[[хромирания]],
[[хромираният]],
[[хромирана]],
[[хромираната]],
[[хромирано]],
[[хромираното]],
[[хромирани]],
[[хромираните]],
[[хромиращ]],
[[хромиращия]],
[[хромиращият]],
[[хромираща]],
[[хромиращата]],
[[хромиращо]],
[[хромиращото]],
[[хромиращи]],
[[хромиращите]],
[[хромирайки]],
[[хромирал съм]],
[[хромирала съм]],
[[хромирало съм]],
[[хромирали сме]],
[[хромирал си]],
[[хромирала си]],
[[хромирало си]],
[[хромирали сте]],
[[хромирал е]],
[[хромирала е]],
[[хромирало е]],
[[хромирали са]],
[[бях хромирал]],
[[бях хромирала]],
[[бях хромирало]],
[[бяхме хромирали]],
[[беше хромирал]],
[[беше хромирала]],
[[беше хромирало]],
[[бяхте хромирали]],
[[бяха хромирали]],
[[ще хромирам]],
[[ще хромираме]],
[[ще хромираш]],
[[ще хромирате]],
[[ще хромира]],
[[ще хромират]],
[[ще съм хромирал]],
[[ще съм хромирала]],
[[ще съм хромирало]],
[[ще сме хромирали]],
[[ще си хромирал]],
[[ще си хромирала]],
[[ще си хромирало]],
[[ще сте хромирали]],
[[ще е хромирал]],
[[ще е хромирала]],
[[ще е хромирало]],
[[ще са хромирали]],
[[щях да хромирам]],
[[щяхме да хромираме]],
[[щеше да хромираш]],
[[щяхте да хромирате]],
[[щеше да хромира]],
[[щяха да хромират]],
[[щях да съм хромирал]],
[[щях да съм хромирала]],
[[щях да съм хромирало]],
[[щяхме да сме хромирали]],
[[щеше да си хромирал]],
[[щеше да си хромирала]],
[[щеше да си хромирало]],
[[щяхте да сте хромирали]],
[[щеше да е хромирал]],
[[щеше да е хромирала]],
[[щеше да е хромирало]],
[[щяха да са хромирали]],
[[бил съм хромирал]],
[[била съм хромирала]],
[[било съм хромирало]],
[[били сме хромирали]],
[[бил си хромирал]],
[[била си хромирала]],
[[било си хромирало]],
[[били сте хромирали]],
[[бил е хромирал]],
[[била е хромирала]],
[[било е хромирало]],
[[били са хромирали]],
[[щял съм да хромирам]],
[[щяла съм да хромирам]],
[[щяло съм да хромирам]],
[[щели сме да хромираме]],
[[щял си да хромираш]],
[[щяла си да хромираш]],
[[щяло си да хромираш]],
[[щели сте да хромирате]],
[[щял да хромира]],
[[щяла да хромира]],
[[щяло да хромира]],
[[щели да хромират]],
[[щял е да хромира]],
[[щяла е да хромира]],
[[щяло е да хромира]],
[[щели са да хромират]],
[[щял съм да съм хромирал]],
[[щяла съм да съм хромирала]],
[[щяло съм да съм хромирало]],
[[щели сме да сме хромирали]],
[[щял си да си хромирал]],
[[щяла си да си хромирала]],
[[щяло си да си хромирало]],
[[щели сте да сте хромирали]],
[[щял да е хромирал]],
[[щяла да е хромирала]],
[[щяло да е хромирало]],
[[щели да са хромирали]],
[[щял е да е хромирал]],
[[щяла е да е хромирала]],
[[щяло е да е хромирало]],
[[щели са да са хромирали]],
[[бих хромирал]],
[[бих хромирала]],
[[бих хромирало]],
[[бихме хромирали]],
[[би хромирал]],
[[би хромирала]],
[[би хромирало]],
[[бихте хромирали]],
[[биха хромирали]],
}}</text>
      <sha1>ozoapyb7nfuwxmjlh8bepi51xu4zcqy</sha1>
    </revision>
  </page>
  <page>
    <title>Шаблон:Словоформи/хроникирам</title>
    <ns>10</ns>
    <id>568675</id>
    <revision>
      <id>600655</id>
      <timestamp>2005-05-12T11:35:59Z</timestamp>
      <contributor>
        <username>Bgbot</username>
        <id>83</id>
      </contributor>
      <comment>Борислав: Шаблон със словоформи</comment>
      <model>wikitext</model>
      <format>text/x-wiki</format>
      <text bytes="22068" xml:space="preserve">{{Шаблон:Словоформи/Глагол|
  ОСНОВНА ФОРМА = хроникирам
| СЕГ.ВР., 1Л., ЕД.Ч. = хро·ни·ки·рам
| СЕГ.ВР., 1Л., МН.Ч. = хро·ни·ки·ра·ме
| СЕГ.ВР., 2Л., ЕД.Ч. = хро·ни·ки·раш
| СЕГ.ВР., 2Л., МН.Ч. = хро·ни·ки·ра·те
| СЕГ.ВР., 3Л., ЕД.Ч. = хро·ни·ки·ра
| СЕГ.ВР., 3Л., МН.Ч. = хро·ни·ки·рат
| МИН.СВ.ВР., 1Л., ЕД.Ч. = хро·ни·ки·рах
| МИН.СВ.ВР., 1Л., МН.Ч. = хро·ни·ки·рах·ме
| МИН.СВ.ВР., 2Л., ЕД.Ч. = хро·ни·ки·ра
| МИН.СВ.ВР., 2Л., МН.Ч. = хро·ни·ки·рах·те
| МИН.СВ.ВР., 3Л., ЕД.Ч. = хро·ни·ки·ра
| МИН.СВ.ВР., 3Л., МН.Ч. = хро·ни·ки·ра·ха
| МИН.НЕСВ.ВР., 1Л., ЕД.Ч. = хро·ни·ки·рах
| МИН.НЕСВ.ВР., 1Л., МН.Ч. = хро·ни·ки·рах·ме
| МИН.НЕСВ.ВР., 2Л., ЕД.Ч. = хро·ни·ки·ра·ше
| МИН.НЕСВ.ВР., 2Л., МН.Ч. = хро·ни·ки·рах·те
| МИН.НЕСВ.ВР., 3Л., ЕД.Ч. = хро·ни·ки·ра·ше
| МИН.НЕСВ.ВР., 3Л., МН.Ч. = хро·ни·ки·ра·ха
| МИН.НЕОПР.ВР., 1Л., ЕД.Ч., М.Р. = хроникирал съм
| МИН.НЕОПР.ВР., 1Л., ЕД.Ч., Ж.Р. = хроникирала съм
| МИН.НЕОПР.ВР., 1Л., ЕД.Ч., СР.Р. = хроникирало съм
| МИН.НЕОПР.ВР., 1Л., МН.Ч. = хроникирали сме
| МИН.НЕОПР.ВР., 2Л., ЕД.Ч., М.Р. = хроникирал си
| МИН.НЕОПР.ВР., 2Л., ЕД.Ч., Ж.Р. = хроникирала си
| МИН.НЕОПР.ВР., 2Л., ЕД.Ч., СР.Р. = хроникирало си
| МИН.НЕОПР.ВР., 2Л., МН.Ч. = хроникирали сте
| МИН.НЕОПР.ВР., 3Л., ЕД.Ч., М.Р. = хроникирал е
| МИН.НЕОПР.ВР., 3Л., ЕД.Ч., Ж.Р. = хроникирала е
| МИН.НЕОПР.ВР., 3Л., ЕД.Ч., СР.Р. = хроникирало е
| МИН.НЕОПР.ВР., 3Л., МН.Ч. = хроникирали са
| МИН.ПРЕД.ВР., 1Л., ЕД.Ч., М.Р. = бях хроникирал
| МИН.ПРЕД.ВР., 1Л., ЕД.Ч., Ж.Р. = бях хроникирала
| МИН.ПРЕД.ВР., 1Л., ЕД.Ч., СР.Р. = бях хроникирало
| МИН.ПРЕД.ВР., 1Л., МН.Ч. = бяхме хроникирали
| МИН.ПРЕД.ВР., 2Л., ЕД.Ч., М.Р. = беше хроникирал
| МИН.ПРЕД.ВР., 2Л., ЕД.Ч., Ж.Р. = беше хроникирала
| МИН.ПРЕД.ВР., 2Л., ЕД.Ч., СР.Р. = беше хроникирало
| МИН.ПРЕД.ВР., 2Л., МН.Ч. = бяхте хроникирали
| МИН.ПРЕД.ВР., 3Л., ЕД.Ч., М.Р. = беше хроникирал
| МИН.ПРЕД.ВР., 3Л., ЕД.Ч., Ж.Р. = беше хроникирала
| МИН.ПРЕД.ВР., 3Л., ЕД.Ч., СР.Р. = беше хроникирало
| МИН.ПРЕД.ВР., 3Л., МН.Ч. = бяха хроникирали
| БЪД.ВР., 1Л., ЕД.Ч. = ще хроникирам
| БЪД.ВР., 1Л., МН.Ч. = ще хроникираме
| БЪД.ВР., 2Л., ЕД.Ч. = ще хроникираш
| БЪД.ВР., 2Л., МН.Ч. = ще хроникирате
| БЪД.ВР., 3Л., ЕД.Ч. = ще хроникира
| БЪД.ВР., 3Л., МН.Ч. = ще хроникират
| БЪД.ПРЕД.ВР., 1Л., ЕД.Ч., М.Р. = ще съм хроникирал
| БЪД.ПРЕД.ВР., 1Л., ЕД.Ч., Ж.Р. = ще съм хроникирала
| БЪД.ПРЕД.ВР., 1Л., ЕД.Ч., СР.Р. = ще съм хроникирало
| БЪД.ПРЕД.ВР., 1Л., МН.Ч. = ще сме хроникирали
| БЪД.ПРЕД.ВР., 2Л., ЕД.Ч., М.Р. = ще си хроникирал
| БЪД.ПРЕД.ВР., 2Л., ЕД.Ч., Ж.Р. = ще си хроникирала
| БЪД.ПРЕД.ВР., 2Л., ЕД.Ч., СР.Р. = ще си хроникирало
| БЪД.ПРЕД.ВР., 2Л., МН.Ч. = ще сте хроникирали
| БЪД.ПРЕД.ВР., 3Л., ЕД.Ч., М.Р. = ще е хроникирал
| БЪД.ПРЕД.ВР., 3Л., ЕД.Ч., Ж.Р. = ще е хроникирала
| БЪД.ПРЕД.ВР., 3Л., ЕД.Ч., СР.Р. = ще е хроникирало
| БЪД.ПРЕД.ВР., 3Л., МН.Ч. = ще са хроникирали
| БЪД.ВР. В МИН., 1Л., ЕД.Ч. = щях да хроникирам
| БЪД.ВР. В МИН., 1Л., МН.Ч. = щяхме да хроникираме
| БЪД.ВР. В МИН., 2Л., ЕД.Ч. = щеше да хроникираш
| БЪД.ВР. В МИН., 2Л., МН.Ч. = щяхте да хроникирате
| БЪД.ВР. В МИН., 3Л., ЕД.Ч. = щеше да хроникира
| БЪД.ВР. В МИН., 3Л., МН.Ч. = щяха да хроникират
| БЪД.ПРЕД.ВР. В МИН., 1Л., ЕД.Ч., М.Р. = щях да съм хроникирал
| БЪД.ПРЕД.ВР. В МИН., 1Л., ЕД.Ч., Ж.Р. = щях да съм хроникирала
| БЪД.ПРЕД.ВР. В МИН., 1Л., ЕД.Ч., СР.Р. = щях да съм хроникирало
| БЪД.ПРЕД.ВР. В МИН., 1Л., МН.Ч. = щяхме да сме хроникирали
| БЪД.ПРЕД.ВР. В МИН., 2Л., ЕД.Ч., М.Р. = щеше да си хроникирал
| БЪД.ПРЕД.ВР. В МИН., 2Л., ЕД.Ч., Ж.Р. = щеше да си хроникирала
| БЪД.ПРЕД.ВР. В МИН., 2Л., ЕД.Ч., СР.Р. = щеше да си хроникирало
| БЪД.ПРЕД.ВР. В МИН., 2Л., МН.Ч. = щяхте да сте хроникирали
| БЪД.ПРЕД.ВР. В МИН., 3Л., ЕД.Ч., М.Р. = щеше да е хроникирал
| БЪД.ПРЕД.ВР. В МИН., 3Л., ЕД.Ч., Ж.Р. = щеше да е хроникирала
| БЪД.ПРЕД.ВР. В МИН., 3Л., ЕД.Ч., СР.Р. = щеше да е хроникирало
| БЪД.ПРЕД.ВР. В МИН., 3Л., МН.Ч. = щяха да са хроникирали
| ПР.НАКЛ., СЕГ.ВР., 1Л., ЕД.Ч., М.Р. = хроникирал съм
| ПР.НАКЛ., СЕГ.ВР., 1Л., ЕД.Ч., Ж.Р. = хроникирала съм
| ПР.НАКЛ., СЕГ.ВР., 1Л., ЕД.Ч., СР.Р. = хроникирало съм
| ПР.НАКЛ., СЕГ.ВР., 1Л., МН.Ч. = хроникирали сме
| ПР.НАКЛ., СЕГ.ВР., 2Л., ЕД.Ч., М.Р. = хроникирал си
| ПР.НАКЛ., СЕГ.ВР., 2Л., ЕД.Ч., Ж.Р. = хроникирала си
| ПР.НАКЛ., СЕГ.ВР., 2Л., ЕД.Ч., СР.Р. = хроникирало си
| ПР.НАКЛ., СЕГ.ВР., 2Л., МН.Ч. = хроникирали сте
| ПР.НАКЛ., СЕГ.ВР., 3Л., ЕД.Ч., М.Р. = хроникирал (е)
| ПР.НАКЛ., СЕГ.ВР., 3Л., ЕД.Ч., Ж.Р. = хроникирала (е)
| ПР.НАКЛ., СЕГ.ВР., 3Л., ЕД.Ч., СР.Р. = хроникирало (е)
| ПР.НАКЛ., СЕГ.ВР., 3Л., МН.Ч. = хроникирали (са)
| ПР.НАКЛ., МИН.СВ.ВР., 1Л., ЕД.Ч., М.Р. = хроникирал съм
| ПР.НАКЛ., МИН.СВ.ВР., 1Л., ЕД.Ч., Ж.Р. = хроникирала съм
| ПР.НАКЛ., МИН.СВ.ВР., 1Л., ЕД.Ч., СР.Р. = хроникирало съм
| ПР.НАКЛ., МИН.СВ.ВР., 1Л., МН.Ч. = хроникирали сме
| ПР.НАКЛ., МИН.СВ.ВР., 2Л., ЕД.Ч., М.Р. = хроникирал си
| ПР.НАКЛ., МИН.СВ.ВР., 2Л., ЕД.Ч., Ж.Р. = хроникирала си
| ПР.НАКЛ., МИН.СВ.ВР., 2Л., ЕД.Ч., СР.Р. = хроникирало си
| ПР.НАКЛ., МИН.СВ.ВР., 2Л., МН.Ч. = хроникирали сте
| ПР.НАКЛ., МИН.СВ.ВР., 3Л., ЕД.Ч., М.Р. = хроникирал (е)
| ПР.НАКЛ., МИН.СВ.ВР., 3Л., ЕД.Ч., Ж.Р. = хроникирала (е)
| ПР.НАКЛ., МИН.СВ.ВР., 3Л., ЕД.Ч., СР.Р. = хроникирало (е)
| ПР.НАКЛ., МИН.СВ.ВР., 3Л., МН.Ч. = хроникирали (са)
| ПР.НАКЛ., МИН.НЕОПР.ВР., 1Л., ЕД.Ч., М.Р. = бил съм хроникирал
| ПР.НАКЛ., МИН.НЕОПР.ВР., 1Л., ЕД.Ч., Ж.Р. = била съм хроникирала
| ПР.НАКЛ., МИН.НЕОПР.ВР., 1Л., ЕД.Ч., СР.Р. = било съм хроникирало
| ПР.НАКЛ., МИН.НЕОПР.ВР., 1Л., МН.Ч. = били сме хроникирали
| ПР.НАКЛ., МИН.НЕОПР.ВР., 2Л., ЕД.Ч., М.Р. = бил си хроникирал
| ПР.НАКЛ., МИН.НЕОПР.ВР., 2Л., ЕД.Ч., Ж.Р. = била си хроникирала
| ПР.НАКЛ., МИН.НЕОПР.ВР., 2Л., ЕД.Ч., СР.Р. = било си хроникирало
| ПР.НАКЛ., МИН.НЕОПР.ВР., 2Л., МН.Ч. = били сте хроникирали
| ПР.НАКЛ., МИН.НЕОПР.ВР., 3Л., ЕД.Ч., М.Р. = бил (е) хроникирал
| ПР.НАКЛ., МИН.НЕОПР.ВР., 3Л., ЕД.Ч., Ж.Р. = била (е) хроникирала
| ПР.НАКЛ., МИН.НЕОПР.ВР., 3Л., ЕД.Ч., СР.Р. = било (е) хроникирало
| ПР.НАКЛ., МИН.НЕОПР.ВР., 3Л., МН.Ч. = били (са) хроникирали
| ПР.НАКЛ., БЪД.ВР., 1Л., ЕД.Ч., М.Р. = щял съм да хроникирам
| ПР.НАКЛ., БЪД.ВР., 1Л., ЕД.Ч., Ж.Р. = щяла съм да хроникирам
| ПР.НАКЛ., БЪД.ВР., 1Л., ЕД.Ч., СР.Р. = щяло съм да хроникирам
| ПР.НАКЛ., БЪД.ВР., 1Л., МН.Ч. = щели сме да хроникираме
| ПР.НАКЛ., БЪД.ВР., 2Л., ЕД.Ч., М.Р. = щял си да хроникираш
| ПР.НАКЛ., БЪД.ВР., 2Л., ЕД.Ч., Ж.Р. = щяла си да хроникираш
| ПР.НАКЛ., БЪД.ВР., 2Л., ЕД.Ч., СР.Р. = щяло си да хроникираш
| ПР.НАКЛ., БЪД.ВР., 2Л., МН.Ч. = щели сте да хроникирате
| ПР.НАКЛ., БЪД.ВР., 3Л., ЕД.Ч., М.Р. = щял (е) да хроникира
| ПР.НАКЛ., БЪД.ВР., 3Л., ЕД.Ч., Ж.Р. = щяла (е) да хроникира
| ПР.НАКЛ., БЪД.ВР., 3Л., ЕД.Ч., СР.Р. = щяло (е) да хроникира
| ПР.НАКЛ., БЪД.ВР., 3Л., МН.Ч. = щели (са) да хроникират
| ПР.НАКЛ., БЪД.ПРЕД.ВР., 1Л., ЕД.Ч., М.Р. = щял съм да съм хроникирал
| ПР.НАКЛ., БЪД.ПРЕД.ВР., 1Л., ЕД.Ч., Ж.Р. = щяла съм да съм хроникирала
| ПР.НАКЛ., БЪД.ПРЕД.ВР., 1Л., ЕД.Ч., СР.Р. = щяло съм да съм хроникирало
| ПР.НАКЛ., БЪД.ПРЕД.ВР., 1Л., МН.Ч. = щели сме да сме хроникирали
| ПР.НАКЛ., БЪД.ПРЕД.ВР., 2Л., ЕД.Ч., М.Р. = щял си да си хроникирал
| ПР.НАКЛ., БЪД.ПРЕД.ВР., 2Л., ЕД.Ч., Ж.Р. = щяла си да си хроникирала
| ПР.НАКЛ., БЪД.ПРЕД.ВР., 2Л., ЕД.Ч., СР.Р. = щяло си да си хроникирало
| ПР.НАКЛ., БЪД.ПРЕД.ВР., 2Л., МН.Ч. = щели сте да сте хроникирали
| ПР.НАКЛ., БЪД.ПРЕД.ВР., 3Л., ЕД.Ч., М.Р. = щял (е) да е хроникирал
| ПР.НАКЛ., БЪД.ПРЕД.ВР., 3Л., ЕД.Ч., Ж.Р. = щяла (е) да е хроникирала
| ПР.НАКЛ., БЪД.ПРЕД.ВР., 3Л., ЕД.Ч., СР.Р. = щяло (е) да е хроникирало
| ПР.НАКЛ., БЪД.ПРЕД.ВР., 3Л., МН.Ч. = щели (са) да са хроникирали
| УСЛОВНО НАКЛОНЕНИЕ, 1Л., ЕД.Ч., М.Р. = бих хроникирал
| УСЛОВНО НАКЛОНЕНИЕ, 1Л., ЕД.Ч., Ж.Р. = бих хроникирала
| УСЛОВНО НАКЛОНЕНИЕ, 1Л., ЕД.Ч., СР.Р. = бих хроникирало
| УСЛОВНО НАКЛОНЕНИЕ, 1Л., МН.Ч. = бихме хроникирали
| УСЛОВНО НАКЛОНЕНИЕ, 2Л., ЕД.Ч., М.Р. = би хроникирал
| УСЛОВНО НАКЛОНЕНИЕ, 2Л., ЕД.Ч., Ж.Р. = би хроникирала
| УСЛОВНО НАКЛОНЕНИЕ, 2Л., ЕД.Ч., СР.Р. = би хроникирало
| УСЛОВНО НАКЛОНЕНИЕ, 2Л., МН.Ч. = бихте хроникирали
| УСЛОВНО НАКЛОНЕНИЕ, 3Л., ЕД.Ч., М.Р. = би хроникирал
| УСЛОВНО НАКЛОНЕНИЕ, 3Л., ЕД.Ч., Ж.Р. = би хроникирала
| УСЛОВНО НАКЛОНЕНИЕ, 3Л., ЕД.Ч., СР.Р. = би хроникирало
| УСЛОВНО НАКЛОНЕНИЕ, 3Л., МН.Ч. = биха хроникирали
| ПОВЕЛИТЕЛНО НАКЛОНЕНИЕ, ЕД.Ч. = хро·ни·ки·рай
| ПОВЕЛИТЕЛНО НАКЛОНЕНИЕ, МН.Ч. = хро·ни·ки·рай·те
| МИН.СТРАД.ПРИЧ. М.Р. = хро·ни·ки·ран
| МИН.СТРАД.ПРИЧ. М.Р. НЕПЪЛЕН ЧЛЕН = хро·ни·ки·ра·ния
| МИН.СТРАД.ПРИЧ. М.Р. ПЪЛЕН ЧЛЕН = хро·ни·ки·ра·ни·ят
| МИН.СТРАД.ПРИЧ. Ж.Р. = хро·ни·ки·ра·на
| МИН.СТРАД.ПРИЧ. Ж.Р. ЧЛЕН = хро·ни·ки·ра·на·та
| МИН.СТРАД.ПРИЧ. СР.Р. = хро·ни·ки·ра·но
| МИН.СТРАД.ПРИЧ. СР.Р. ЧЛЕН = хро·ни·ки·ра·но·то
| МИН.СТРАД.ПРИЧ. МН.Ч. = хро·ни·ки·ра·ни
| МИН.СТРАД.ПРИЧ. МН.Ч. ЧЛЕН = хро·ни·ки·ра·ни·те
| МИН.ДЕЯТ.СВ.ПРИЧ. М.Р. = хро·ни·ки·рал
| МИН.ДЕЯТ.СВ.ПРИЧ. М.Р. НЕПЪЛЕН ЧЛЕН = хро·ни·ки·ра·лия
| МИН.ДЕЯТ.СВ.ПРИЧ. М.Р. ПЪЛЕН ЧЛЕН = хро·ни·ки·ра·ли·ят
| МИН.ДЕЯТ.СВ.ПРИЧ. Ж.Р. = хро·ни·ки·ра·ла
| МИН.ДЕЯТ.СВ.ПРИЧ. Ж.Р. ЧЛЕН = хро·ни·ки·ра·ла·та
| МИН.ДЕЯТ.СВ.ПРИЧ. СР.Р. = хро·ни·ки·ра·ло
| МИН.ДЕЯТ.СВ.ПРИЧ. СР.Р. ЧЛЕН = хро·ни·ки·ра·ло·то
| МИН.ДЕЯТ.СВ.ПРИЧ. МН.Ч. = хро·ни·ки·ра·ли
| МИН.ДЕЯТ.СВ.ПРИЧ. МН.Ч. ЧЛЕН = хро·ни·ки·ра·ли·те
| МИН.ДЕЯТ.НЕСВ.ПРИЧ. М.Р. = хро·ни·ки·рал
| МИН.ДЕЯТ.НЕСВ.ПРИЧ. М.Р. НЕПЪЛЕН ЧЛЕН = хро·ни·ки·ра·лия
| МИН.ДЕЯТ.НЕСВ.ПРИЧ. М.Р. ПЪЛЕН ЧЛЕН = хро·ни·ки·ра·ли·ят
| МИН.ДЕЯТ.НЕСВ.ПРИЧ. Ж.Р. = хро·ни·ки·ра·ла
| МИН.ДЕЯТ.НЕСВ.ПРИЧ. Ж.Р. ЧЛЕН = хро·ни·ки·ра·ла·та
| МИН.ДЕЯТ.НЕСВ.ПРИЧ. СР.Р. = хро·ни·ки·ра·ло
| МИН.ДЕЯТ.НЕСВ.ПРИЧ. СР.Р. ЧЛЕН = хро·ни·ки·ра·ло·то
| МИН.ДЕЯТ.НЕСВ.ПРИЧ. МН.Ч. = хро·ни·ки·ра·ли
| МИН.ДЕЯТ.НЕСВ.ПРИЧ. МН.Ч. ЧЛЕН = хро·ни·ки·ра·ли·те
| СЕГ.ДЕЯТ.ПРИЧ. М.Р. = хро·ни·ки·ращ
| СЕГ.ДЕЯТ.ПРИЧ. М.Р. НЕПЪЛЕН ЧЛЕН = хро·ни·ки·ра·щия
| СЕГ.ДЕЯТ.ПРИЧ. М.Р. ПЪЛЕН ЧЛЕН = хро·ни·ки·ра·щи·ят
| СЕГ.ДЕЯТ.ПРИЧ. Ж.Р. = хро·ни·ки·ра·ща
| СЕГ.ДЕЯТ.ПРИЧ. Ж.Р. ЧЛЕН = хро·ни·ки·ра·ща·та
| СЕГ.ДЕЯТ.ПРИЧ. СР.Р. = хро·ни·ки·ра·що
| СЕГ.ДЕЯТ.ПРИЧ. СР.Р. ЧЛЕН = хро·ни·ки·ра·що·то
| СЕГ.ДЕЯТ.ПРИЧ. МН.Ч. = хро·ни·ки·ра·щи
| СЕГ.ДЕЯТ.ПРИЧ. МН.Ч. ЧЛЕН = хро·ни·ки·ра·щи·те
| ДЕЕПРИЧАСТИЕ = хро·ни·ки·рай·ки
| СКРИТИ ПРЕПРАТКИ = 
[[хроникирам]],
[[хроникираш]],
[[хроникира]],
[[хроникираме]],
[[хроникирате]],
[[хроникират]],
[[хроникирах]],
[[хроникирахме]],
[[хроникирахте]],
[[хроникираха]],
[[хроникираше]],
[[хроникирай]],
[[хроникирайте]],
[[хроникирал]],
[[хроникиралия]],
[[хроникиралият]],
[[хроникирала]],
[[хроникиралата]],
[[хроникирало]],
[[хроникиралото]],
[[хроникирали]],
[[хроникиралите]],
[[хроникиран]],
[[хроникирания]],
[[хроникираният]],
[[хроникирана]],
[[хроникираната]],
[[хроникирано]],
[[хроникираното]],
[[хроникирани]],
[[хроникираните]],
[[хроникиращ]],
[[хроникиращия]],
[[хроникиращият]],
[[хроникираща]],
[[хроникиращата]],
[[хроникиращо]],
[[хроникиращото]],
[[хроникиращи]],
[[хроникиращите]],
[[хроникирайки]],
[[хроникирал съм]],
[[хроникирала съм]],
[[хроникирало съм]],
[[хроникирали сме]],
[[хроникирал си]],
[[хроникирала си]],
[[хроникирало си]],
[[хроникирали сте]],
[[хроникирал е]],
[[хроникирала е]],
[[хроникирало е]],
[[хроникирали са]],
[[бях хроникирал]],
[[бях хроникирала]],
[[бях хроникирало]],
[[бяхме хроникирали]],
[[беше хроникирал]],
[[беше хроникирала]],
[[беше хроникирало]],
[[бяхте хроникирали]],
[[бяха хроникирали]],
[[ще хроникирам]],
[[ще хроникираме]],
[[ще хроникираш]],
[[ще хроникирате]],
[[ще хроникира]],
[[ще хроникират]],
[[ще съм хроникирал]],
[[ще съм хроникирала]],
[[ще съм хроникирало]],
[[ще сме хроникирали]],
[[ще си хроникирал]],
[[ще си хроникирала]],
[[ще си хроникирало]],
[[ще сте хроникирали]],
[[ще е хроникирал]],
[[ще е хроникирала]],
[[ще е хроникирало]],
[[ще са хроникирали]],
[[щях да хроникирам]],
[[щяхме да хроникираме]],
[[щеше да хроникираш]],
[[щяхте да хроникирате]],
[[щеше да хроникира]],
[[щяха да хроникират]],
[[щях да съм хроникирал]],
[[щях да съм хроникирала]],
[[щях да съм хроникирало]],
[[щяхме да сме хроникирали]],
[[щеше да си хроникирал]],
[[щеше да си хроникирала]],
[[щеше да си хроникирало]],
[[щяхте да сте хроникирали]],
[[щеше да е хроникирал]],
[[щеше да е хроникирала]],
[[щеше да е хроникирало]],
[[щяха да са хроникирали]],
[[бил съм хроникирал]],
[[била съм хроникирала]],
[[било съм хроникирало]],
[[били сме хроникирали]],
[[бил си хроникирал]],
[[била си хроникирала]],
[[било си хроникирало]],
[[били сте хроникирали]],
[[бил е хроникирал]],
[[била е хроникирала]],
[[било е хроникирало]],
[[били са хроникирали]],
[[щял съм да хроникирам]],
[[щяла съм да хроникирам]],
[[щяло съм да хроникирам]],
[[щели сме да хроникираме]],
[[щял си да хроникираш]],
[[щяла си да хроникираш]],
[[щяло си да хроникираш]],
[[щели сте да хроникирате]],
[[щял да хроникира]],
[[щяла да хроникира]],
[[щяло да хроникира]],
[[щели да хроникират]],
[[щял е да хроникира]],
[[щяла е да хроникира]],
[[щяло е да хроникира]],
[[щели са да хроникират]],
[[щял съм да съм хроникирал]],
[[щяла съм да съм хроникирала]],
[[щяло съм да съм хроникирало]],
[[щели сме да сме хроникирали]],
[[щял си да си хроникирал]],
[[щяла си да си хроникирала]],
[[щяло си да си хроникирало]],
[[щели сте да сте хроникирали]],
[[щял да е хроникирал]],
[[щяла да е хроникирала]],
[[щяло да е хроникирало]],
[[щели да са хроникирали]],
[[щял е да е хроникирал]],
[[щяла е да е хроникирала]],
[[щяло е да е хроникирало]],
[[щели са да са хроникирали]],
[[бих хроникирал]],
[[бих хроникирала]],
[[бих хроникирало]],
[[бихме хроникирали]],
[[би хроникирал]],
[[би хроникирала]],
[[би хроникирало]],
[[бихте хроникирали]],
[[биха хроникирали]],
}}</text>
      <sha1>683u6npucw80euh7arle7u74w6j6f6t</sha1>
    </revision>
  </page>
  <page>
    <title>Шаблон:Словоформи/хрумвам</title>
    <ns>10</ns>
    <id>568686</id>
    <revision>
      <id>600666</id>
      <timestamp>2005-05-12T11:36:18Z</timestamp>
      <contributor>
        <username>Bgbot</username>
        <id>83</id>
      </contributor>
      <comment>Борислав: Шаблон със словоформи</comment>
      <model>wikitext</model>
      <format>text/x-wiki</format>
      <text bytes="19794" xml:space="preserve">{{Шаблон:Словоформи/Глагол|
  ОСНОВНА ФОРМА = хрумвам
| СЕГ.ВР., 1Л., ЕД.Ч. = хрум·вам
| СЕГ.ВР., 1Л., МН.Ч. = хрум·ва·ме
| СЕГ.ВР., 2Л., ЕД.Ч. = хрум·ваш
| СЕГ.ВР., 2Л., МН.Ч. = хрум·ва·те
| СЕГ.ВР., 3Л., ЕД.Ч. = хрум·ва
| СЕГ.ВР., 3Л., МН.Ч. = хрум·ват
| МИН.СВ.ВР., 1Л., ЕД.Ч. = хрум·вах
| МИН.СВ.ВР., 1Л., МН.Ч. = хрум·вах·ме
| МИН.СВ.ВР., 2Л., ЕД.Ч. = хрум·ва
| МИН.СВ.ВР., 2Л., МН.Ч. = хрум·вах·те
| МИН.СВ.ВР., 3Л., ЕД.Ч. = хрум·ва
| МИН.СВ.ВР., 3Л., МН.Ч. = хрум·ва·ха
| МИН.НЕСВ.ВР., 1Л., ЕД.Ч. = хрум·вах
| МИН.НЕСВ.ВР., 1Л., МН.Ч. = хрум·вах·ме
| МИН.НЕСВ.ВР., 2Л., ЕД.Ч. = хрум·ва·ше
| МИН.НЕСВ.ВР., 2Л., МН.Ч. = хрум·вах·те
| МИН.НЕСВ.ВР., 3Л., ЕД.Ч. = хрум·ва·ше
| МИН.НЕСВ.ВР., 3Л., МН.Ч. = хрум·ва·ха
| МИН.НЕОПР.ВР., 1Л., ЕД.Ч., М.Р. = хрумвал съм
| МИН.НЕОПР.ВР., 1Л., ЕД.Ч., Ж.Р. = хрумвала съм
| МИН.НЕОПР.ВР., 1Л., ЕД.Ч., СР.Р. = хрумвало съм
| МИН.НЕОПР.ВР., 1Л., МН.Ч. = хрумвали сме
| МИН.НЕОПР.ВР., 2Л., ЕД.Ч., М.Р. = хрумвал си
| МИН.НЕОПР.ВР., 2Л., ЕД.Ч., Ж.Р. = хрумвала си
| МИН.НЕОПР.ВР., 2Л., ЕД.Ч., СР.Р. = хрумвало си
| МИН.НЕОПР.ВР., 2Л., МН.Ч. = хрумвали сте
| МИН.НЕОПР.ВР., 3Л., ЕД.Ч., М.Р. = хрумвал е
| МИН.НЕОПР.ВР., 3Л., ЕД.Ч., Ж.Р. = хрумвала е
| МИН.НЕОПР.ВР., 3Л., ЕД.Ч., СР.Р. = хрумвало е
| МИН.НЕОПР.ВР., 3Л., МН.Ч. = хрумвали са
| МИН.ПРЕД.ВР., 1Л., ЕД.Ч., М.Р. = бях хрумвал
| МИН.ПРЕД.ВР., 1Л., ЕД.Ч., Ж.Р. = бях хрумвала
| МИН.ПРЕД.ВР., 1Л., ЕД.Ч., СР.Р. = бях хрумвало
| МИН.ПРЕД.ВР., 1Л., МН.Ч. = бяхме хрумвали
| МИН.ПРЕД.ВР., 2Л., ЕД.Ч., М.Р. = беше хрумвал
| МИН.ПРЕД.ВР., 2Л., ЕД.Ч., Ж.Р. = беше хрумвала
| МИН.ПРЕД.ВР., 2Л., ЕД.Ч., СР.Р. = беше хрумвало
| МИН.ПРЕД.ВР., 2Л., МН.Ч. = бяхте хрумвали
| МИН.ПРЕД.ВР., 3Л., ЕД.Ч., М.Р. = беше хрумвал
| МИН.ПРЕД.ВР., 3Л., ЕД.Ч., Ж.Р. = беше хрумвала
| МИН.ПРЕД.ВР., 3Л., ЕД.Ч., СР.Р. = беше хрумвало
| МИН.ПРЕД.ВР., 3Л., МН.Ч. = бяха хрумвали
| БЪД.ВР., 1Л., ЕД.Ч. = ще хрумвам
| БЪД.ВР., 1Л., МН.Ч. = ще хрумваме
| БЪД.ВР., 2Л., ЕД.Ч. = ще хрумваш
| БЪД.ВР., 2Л., МН.Ч. = ще хрумвате
| БЪД.ВР., 3Л., ЕД.Ч. = ще хрумва
| БЪД.ВР., 3Л., МН.Ч. = ще хрумват
| БЪД.ПРЕД.ВР., 1Л., ЕД.Ч., М.Р. = ще съм хрумвал
| БЪД.ПРЕД.ВР., 1Л., ЕД.Ч., Ж.Р. = ще съм хрумвала
| БЪД.ПРЕД.ВР., 1Л., ЕД.Ч., СР.Р. = ще съм хрумвало
| БЪД.ПРЕД.ВР., 1Л., МН.Ч. = ще сме хрумвали
| БЪД.ПРЕД.ВР., 2Л., ЕД.Ч., М.Р. = ще си хрумвал
| БЪД.ПРЕД.ВР., 2Л., ЕД.Ч., Ж.Р. = ще си хрумвала
| БЪД.ПРЕД.ВР., 2Л., ЕД.Ч., СР.Р. = ще си хрумвало
| БЪД.ПРЕД.ВР., 2Л., МН.Ч. = ще сте хрумвали
| БЪД.ПРЕД.ВР., 3Л., ЕД.Ч., М.Р. = ще е хрумвал
| БЪД.ПРЕД.ВР., 3Л., ЕД.Ч., Ж.Р. = ще е хрумвала
| БЪД.ПРЕД.ВР., 3Л., ЕД.Ч., СР.Р. = ще е хрумвало
| БЪД.ПРЕД.ВР., 3Л., МН.Ч. = ще са хрумвали
| БЪД.ВР. В МИН., 1Л., ЕД.Ч. = щях да хрумвам
| БЪД.ВР. В МИН., 1Л., МН.Ч. = щяхме да хрумваме
| БЪД.ВР. В МИН., 2Л., ЕД.Ч. = щеше да хрумваш
| БЪД.ВР. В МИН., 2Л., МН.Ч. = щяхте да хрумвате
| БЪД.ВР. В МИН., 3Л., ЕД.Ч. = щеше да хрумва
| БЪД.ВР. В МИН., 3Л., МН.Ч. = щяха да хрумват
| БЪД.ПРЕД.ВР. В МИН., 1Л., ЕД.Ч., М.Р. = щях да съм хрумвал
| БЪД.ПРЕД.ВР. В МИН., 1Л., ЕД.Ч., Ж.Р. = щях да съм хрумвала
| БЪД.ПРЕД.ВР. В МИН., 1Л., ЕД.Ч., СР.Р. = щях да съм хрумвало
| БЪД.ПРЕД.ВР. В МИН., 1Л., МН.Ч. = щяхме да сме хрумвали
| БЪД.ПРЕД.ВР. В МИН., 2Л., ЕД.Ч., М.Р. = щеше да си хрумвал
| БЪД.ПРЕД.ВР. В МИН., 2Л., ЕД.Ч., Ж.Р. = щеше да си хрумвала
| БЪД.ПРЕД.ВР. В МИН., 2Л., ЕД.Ч., СР.Р. = щеше да си хрумвало
| БЪД.ПРЕД.ВР. В МИН., 2Л., МН.Ч. = щяхте да сте хрумвали
| БЪД.ПРЕД.ВР. В МИН., 3Л., ЕД.Ч., М.Р. = щеше да е хрумвал
| БЪД.ПРЕД.ВР. В МИН., 3Л., ЕД.Ч., Ж.Р. = щеше да е хрумвала
| БЪД.ПРЕД.ВР. В МИН., 3Л., ЕД.Ч., СР.Р. = щеше да е хрумвало
| БЪД.ПРЕД.ВР. В МИН., 3Л., МН.Ч. = щяха да са хрумвали
| ПР.НАКЛ., СЕГ.ВР., 1Л., ЕД.Ч., М.Р. = хрумвал съм
| ПР.НАКЛ., СЕГ.ВР., 1Л., ЕД.Ч., Ж.Р. = хрумвала съм
| ПР.НАКЛ., СЕГ.ВР., 1Л., ЕД.Ч., СР.Р. = хрумвало съм
| ПР.НАКЛ., СЕГ.ВР., 1Л., МН.Ч. = хрумвали сме
| ПР.НАКЛ., СЕГ.ВР., 2Л., ЕД.Ч., М.Р. = хрумвал си
| ПР.НАКЛ., СЕГ.ВР., 2Л., ЕД.Ч., Ж.Р. = хрумвала си
| ПР.НАКЛ., СЕГ.ВР., 2Л., ЕД.Ч., СР.Р. = хрумвало си
| ПР.НАКЛ., СЕГ.ВР., 2Л., МН.Ч. = хрумвали сте
| ПР.НАКЛ., СЕГ.ВР., 3Л., ЕД.Ч., М.Р. = хрумвал (е)
| ПР.НАКЛ., СЕГ.ВР., 3Л., ЕД.Ч., Ж.Р. = хрумвала (е)
| ПР.НАКЛ., СЕГ.ВР., 3Л., ЕД.Ч., СР.Р. = хрумвало (е)
| ПР.НАКЛ., СЕГ.ВР., 3Л., МН.Ч. = хрумвали (са)
| ПР.НАКЛ., МИН.СВ.ВР., 1Л., ЕД.Ч., М.Р. = хрумвал съм
| ПР.НАКЛ., МИН.СВ.ВР., 1Л., ЕД.Ч., Ж.Р. = хрумвала съм
| ПР.НАКЛ., МИН.СВ.ВР., 1Л., ЕД.Ч., СР.Р. = хрумвало съм
| ПР.НАКЛ., МИН.СВ.ВР., 1Л., МН.Ч. = хрумвали сме
| ПР.НАКЛ., МИН.СВ.ВР., 2Л., ЕД.Ч., М.Р. = хрумвал си
| ПР.НАКЛ., МИН.СВ.ВР., 2Л., ЕД.Ч., Ж.Р. = хрумвала си
| ПР.НАКЛ., МИН.СВ.ВР., 2Л., ЕД.Ч., СР.Р. = хрумвало си
| ПР.НАКЛ., МИН.СВ.ВР., 2Л., МН.Ч. = хрумвали сте
| ПР.НАКЛ., МИН.СВ.ВР., 3Л., ЕД.Ч., М.Р. = хрумвал (е)
| ПР.НАКЛ., МИН.СВ.ВР., 3Л., ЕД.Ч., Ж.Р. = хрумвала (е)
| ПР.НАКЛ., МИН.СВ.ВР., 3Л., ЕД.Ч., СР.Р. = хрумвало (е)
| ПР.НАКЛ., МИН.СВ.ВР., 3Л., МН.Ч. = хрумвали (са)
| ПР.НАКЛ., МИН.НЕОПР.ВР., 1Л., ЕД.Ч., М.Р. = бил съм хрумвал
| ПР.НАКЛ., МИН.НЕОПР.ВР., 1Л., ЕД.Ч., Ж.Р. = била съм хрумвала
| ПР.НАКЛ., МИН.НЕОПР.ВР., 1Л., ЕД.Ч., СР.Р. = било съм хрумвало
| ПР.НАКЛ., МИН.НЕОПР.ВР., 1Л., МН.Ч. = били сме хрумвали
| ПР.НАКЛ., МИН.НЕОПР.ВР., 2Л., ЕД.Ч., М.Р. = бил си хрумвал
| ПР.НАКЛ., МИН.НЕОПР.ВР., 2Л., ЕД.Ч., Ж.Р. = била си хрумвала
| ПР.НАКЛ., МИН.НЕОПР.ВР., 2Л., ЕД.Ч., СР.Р. = било си хрумвало
| ПР.НАКЛ., МИН.НЕОПР.ВР., 2Л., МН.Ч. = били сте хрумвали
| ПР.НАКЛ., МИН.НЕОПР.ВР., 3Л., ЕД.Ч., М.Р. = бил (е) хрумвал
| ПР.НАКЛ., МИН.НЕОПР.ВР., 3Л., ЕД.Ч., Ж.Р. = била (е) хрумвала
| ПР.НАКЛ., МИН.НЕОПР.ВР., 3Л., ЕД.Ч., СР.Р. = било (е) хрумвало
| ПР.НАКЛ., МИН.НЕОПР.ВР., 3Л., МН.Ч. = били (са) хрумвали
| ПР.НАКЛ., БЪД.ВР., 1Л., ЕД.Ч., М.Р. = щял съм да хрумвам
| ПР.НАКЛ., БЪД.ВР., 1Л., ЕД.Ч., Ж.Р. = щяла съм да хрумвам
| ПР.НАКЛ., БЪД.ВР., 1Л., ЕД.Ч., СР.Р. = щяло съм да хрумвам
| ПР.НАКЛ., БЪД.ВР., 1Л., МН.Ч. = щели сме да хрумваме
| ПР.НАКЛ., БЪД.ВР., 2Л., ЕД.Ч., М.Р. = щял си да хрумваш
| ПР.НАКЛ., БЪД.ВР., 2Л., ЕД.Ч., Ж.Р. = щяла си да хрумваш
| ПР.НАКЛ., БЪД.ВР., 2Л., ЕД.Ч., СР.Р. = щяло си да хрумваш
| ПР.НАКЛ., БЪД.ВР., 2Л., МН.Ч. = щели сте да хрумвате
| ПР.НАКЛ., БЪД.ВР., 3Л., ЕД.Ч., М.Р. = щял (е) да хрумва
| ПР.НАКЛ., БЪД.ВР., 3Л., ЕД.Ч., Ж.Р. = щяла (е) да хрумва
| ПР.НАКЛ., БЪД.ВР., 3Л., ЕД.Ч., СР.Р. = щяло (е) да хрумва
| ПР.НАКЛ., БЪД.ВР., 3Л., МН.Ч. = щели (са) да хрумват
| ПР.НАКЛ., БЪД.ПРЕД.ВР., 1Л., ЕД.Ч., М.Р. = щял съм да съм хрумвал
| ПР.НАКЛ., БЪД.ПРЕД.ВР., 1Л., ЕД.Ч., Ж.Р. = щяла съм да съм хрумвала
| ПР.НАКЛ., БЪД.ПРЕД.ВР., 1Л., ЕД.Ч., СР.Р. = щяло съм да съм хрумвало
| ПР.НАКЛ., БЪД.ПРЕД.ВР., 1Л., МН.Ч. = щели сме да сме хрумвали
| ПР.НАКЛ., БЪД.ПРЕД.ВР., 2Л., ЕД.Ч., М.Р. = щял си да си хрумвал
| ПР.НАКЛ., БЪД.ПРЕД.ВР., 2Л., ЕД.Ч., Ж.Р. = щяла си да си хрумвала
| ПР.НАКЛ., БЪД.ПРЕД.ВР., 2Л., ЕД.Ч., СР.Р. = щяло си да си хрумвало
| ПР.НАКЛ., БЪД.ПРЕД.ВР., 2Л., МН.Ч. = щели сте да сте хрумвали
| ПР.НАКЛ., БЪД.ПРЕД.ВР., 3Л., ЕД.Ч., М.Р. = щял (е) да е хрумвал
| ПР.НАКЛ., БЪД.ПРЕД.ВР., 3Л., ЕД.Ч., Ж.Р. = щяла (е) да е хрумвала
| ПР.НАКЛ., БЪД.ПРЕД.ВР., 3Л., ЕД.Ч., СР.Р. = щяло (е) да е хрумвало
| ПР.НАКЛ., БЪД.ПРЕД.ВР., 3Л., МН.Ч. = щели (са) да са хрумвали
| УСЛОВНО НАКЛОНЕНИЕ, 1Л., ЕД.Ч., М.Р. = бих хрумвал
| УСЛОВНО НАКЛОНЕНИЕ, 1Л., ЕД.Ч., Ж.Р. = бих хрумвала
| УСЛОВНО НАКЛОНЕНИЕ, 1Л., ЕД.Ч., СР.Р. = бих хрумвало
| УСЛОВНО НАКЛОНЕНИЕ, 1Л., МН.Ч. = бихме хрумвали
| УСЛОВНО НАКЛОНЕНИЕ, 2Л., ЕД.Ч., М.Р. = би хрумвал
| УСЛОВНО НАКЛОНЕНИЕ, 2Л., ЕД.Ч., Ж.Р. = би хрумвала
| УСЛОВНО НАКЛОНЕНИЕ, 2Л., ЕД.Ч., СР.Р. = би хрумвало
| УСЛОВНО НАКЛОНЕНИЕ, 2Л., МН.Ч. = бихте хрумвали
| УСЛОВНО НАКЛОНЕНИЕ, 3Л., ЕД.Ч., М.Р. = би хрумвал
| УСЛОВНО НАКЛОНЕНИЕ, 3Л., ЕД.Ч., Ж.Р. = би хрумвала
| УСЛОВНО НАКЛОНЕНИЕ, 3Л., ЕД.Ч., СР.Р. = би хрумвало
| УСЛОВНО НАКЛОНЕНИЕ, 3Л., МН.Ч. = биха хрумвали
| ПОВЕЛИТЕЛНО НАКЛОНЕНИЕ, ЕД.Ч. = хрум·вай
| ПОВЕЛИТЕЛНО НАКЛОНЕНИЕ, МН.Ч. = хрум·вай·те
| МИН.СТРАД.ПРИЧ. М.Р. = хрум·ван
| МИН.СТРАД.ПРИЧ. М.Р. НЕПЪЛЕН ЧЛЕН = хрум·ва·ния
| МИН.СТРАД.ПРИЧ. М.Р. ПЪЛЕН ЧЛЕН = хрум·ва·ни·ят
| МИН.СТРАД.ПРИЧ. Ж.Р. = хрум·ва·на
| МИН.СТРАД.ПРИЧ. Ж.Р. ЧЛЕН = хрум·ва·на·та
| МИН.СТРАД.ПРИЧ. СР.Р. = хрум·ва·но
| МИН.СТРАД.ПРИЧ. СР.Р. ЧЛЕН = хрум·ва·но·то
| МИН.СТРАД.ПРИЧ. МН.Ч. = хрум·ва·ни
| МИН.СТРАД.ПРИЧ. МН.Ч. ЧЛЕН = хрум·ва·ни·те
| МИН.ДЕЯТ.СВ.ПРИЧ. М.Р. = хрум·вал
| МИН.ДЕЯТ.СВ.ПРИЧ. М.Р. НЕПЪЛЕН ЧЛЕН = хрум·ва·лия
| МИН.ДЕЯТ.СВ.ПРИЧ. М.Р. ПЪЛЕН ЧЛЕН = хрум·ва·ли·ят
| МИН.ДЕЯТ.СВ.ПРИЧ. Ж.Р. = хрум·ва·ла
| МИН.ДЕЯТ.СВ.ПРИЧ. Ж.Р. ЧЛЕН = хрум·ва·ла·та
| МИН.ДЕЯТ.СВ.ПРИЧ. СР.Р. = хрум·ва·ло
| МИН.ДЕЯТ.СВ.ПРИЧ. СР.Р. ЧЛЕН = хрум·ва·ло·то
| МИН.ДЕЯТ.СВ.ПРИЧ. МН.Ч. = хрум·ва·ли
| МИН.ДЕЯТ.СВ.ПРИЧ. МН.Ч. ЧЛЕН = хрум·ва·ли·те
| МИН.ДЕЯТ.НЕСВ.ПРИЧ. М.Р. = хрум·вал
| МИН.ДЕЯТ.НЕСВ.ПРИЧ. М.Р. НЕПЪЛЕН ЧЛЕН = хрум·ва·лия
| МИН.ДЕЯТ.НЕСВ.ПРИЧ. М.Р. ПЪЛЕН ЧЛЕН = хрум·ва·ли·ят
| МИН.ДЕЯТ.НЕСВ.ПРИЧ. Ж.Р. = хрум·ва·ла
| МИН.ДЕЯТ.НЕСВ.ПРИЧ. Ж.Р. ЧЛЕН = хрум·ва·ла·та
| МИН.ДЕЯТ.НЕСВ.ПРИЧ. СР.Р. = хрум·ва·ло
| МИН.ДЕЯТ.НЕСВ.ПРИЧ. СР.Р. ЧЛЕН = хрум·ва·ло·то
| МИН.ДЕЯТ.НЕСВ.ПРИЧ. МН.Ч. = хрум·ва·ли
| МИН.ДЕЯТ.НЕСВ.ПРИЧ. МН.Ч. ЧЛЕН = хрум·ва·ли·те
| СЕГ.ДЕЯТ.ПРИЧ. М.Р. = хрум·ващ
| СЕГ.ДЕЯТ.ПРИЧ. М.Р. НЕПЪЛЕН ЧЛЕН = хрум·ва·щия
| СЕГ.ДЕЯТ.ПРИЧ. М.Р. ПЪЛЕН ЧЛЕН = хрум·ва·щи·ят
| СЕГ.ДЕЯТ.ПРИЧ. Ж.Р. = хрум·ва·ща
| СЕГ.ДЕЯТ.ПРИЧ. Ж.Р. ЧЛЕН = хрум·ва·ща·та
| СЕГ.ДЕЯТ.ПРИЧ. СР.Р. = хрум·ва·що
| СЕГ.ДЕЯТ.ПРИЧ. СР.Р. ЧЛЕН = хрум·ва·що·то
| СЕГ.ДЕЯТ.ПРИЧ. МН.Ч. = хрум·ва·щи
| СЕГ.ДЕЯТ.ПРИЧ. МН.Ч. ЧЛЕН = хрум·ва·щи·те
| ДЕЕПРИЧАСТИЕ = хрум·вай·ки
| СКРИТИ ПРЕПРАТКИ = 
[[хрумвам]],
[[хрумваш]],
[[хрумва]],
[[хрумваме]],
[[хрумвате]],
[[хрумват]],
[[хрумвах]],
[[хрумвахме]],
[[хрумвахте]],
[[хрумваха]],
[[хрумваше]],
[[хрумвай]],
[[хрумвайте]],
[[хрумвал]],
[[хрумвалия]],
[[хрумвалият]],
[[хрумвала]],
[[хрумвалата]],
[[хрумвало]],
[[хрумвалото]],
[[хрумвали]],
[[хрумвалите]],
[[хрумван]],
[[хрумвания]],
[[хрумваният]],
[[хрумвана]],
[[хрумваната]],
[[хрумвано]],
[[хрумваното]],
[[хрумвани]],
[[хрумваните]],
[[хрумващ]],
[[хрумващия]],
[[хрумващият]],
[[хрумваща]],
[[хрумващата]],
[[хрумващо]],
[[хрумващото]],
[[хрумващи]],
[[хрумващите]],
[[хрумвайки]],
[[хрумвал съм]],
[[хрумвала съм]],
[[хрумвало съм]],
[[хрумвали сме]],
[[хрумвал си]],
[[хрумвала си]],
[[хрумвало си]],
[[хрумвали сте]],
[[хрумвал е]],
[[хрумвала е]],
[[хрумвало е]],
[[хрумвали са]],
[[бях хрумвал]],
[[бях хрумвала]],
[[бях хрумвало]],
[[бяхме хрумвали]],
[[беше хрумвал]],
[[беше хрумвала]],
[[беше хрумвало]],
[[бяхте хрумвали]],
[[бяха хрумвали]],
[[ще хрумвам]],
[[ще хрумваме]],
[[ще хрумваш]],
[[ще хрумвате]],
[[ще хрумва]],
[[ще хрумват]],
[[ще съм хрумвал]],
[[ще съм хрумвала]],
[[ще съм хрумвало]],
[[ще сме хрумвали]],
[[ще си хрумвал]],
[[ще си хрумвала]],
[[ще си хрумвало]],
[[ще сте хрумвали]],
[[ще е хрумвал]],
[[ще е хрумвала]],
[[ще е хрумвало]],
[[ще са хрумвали]],
[[щях да хрумвам]],
[[щяхме да хрумваме]],
[[щеше да хрумваш]],
[[щяхте да хрумвате]],
[[щеше да хрумва]],
[[щяха да хрумват]],
[[щях да съм хрумвал]],
[[щях да съм хрумвала]],
[[щях да съм хрумвало]],
[[щяхме да сме хрумвали]],
[[щеше да си хрумвал]],
[[щеше да си хрумвала]],
[[щеше да си хрумвало]],
[[щяхте да сте хрумвали]],
[[щеше да е хрумвал]],
[[щеше да е хрумвала]],
[[щеше да е хрумвало]],
[[щяха да са хрумвали]],
[[бил съм хрумвал]],
[[била съм хрумвала]],
[[било съм хрумвало]],
[[били сме хрумвали]],
[[бил си хрумвал]],
[[била си хрумвала]],
[[било си хрумвало]],
[[били сте хрумвали]],
[[бил е хрумвал]],
[[била е хрумвала]],
[[било е хрумвало]],
[[били са хрумвали]],
[[щял съм да хрумвам]],
[[щяла съм да хрумвам]],
[[щяло съм да хрумвам]],
[[щели сме да хрумваме]],
[[щял си да хрумваш]],
[[щяла си да хрумваш]],
[[щяло си да хрумваш]],
[[щели сте да хрумвате]],
[[щял да хрумва]],
[[щяла да хрумва]],
[[щяло да хрумва]],
[[щели да хрумват]],
[[щял е да хрумва]],
[[щяла е да хрумва]],
[[щяло е да хрумва]],
[[щели са да хрумват]],
[[щял съм да съм хрумвал]],
[[щяла съм да съм хрумвала]],
[[щяло съм да съм хрумвало]],
[[щели сме да сме хрумвали]],
[[щял си да си хрумвал]],
[[щяла си да си хрумвала]],
[[щяло си да си хрумвало]],
[[щели сте да сте хрумвали]],
[[щял да е хрумвал]],
[[щяла да е хрумвала]],
[[щяло да е хрумвало]],
[[щели да са хрумвали]],
[[щял е да е хрумвал]],
[[щяла е да е хрумвала]],
[[щяло е да е хрумвало]],
[[щели са да са хрумвали]],
[[бих хрумвал]],
[[бих хрумвала]],
[[бих хрумвало]],
[[бихме хрумвали]],
[[би хрумвал]],
[[би хрумвала]],
[[би хрумвало]],
[[бихте хрумвали]],
[[биха хрумвали]],
}}</text>
      <sha1>2ffuat8z0mzmo5egvg2px4x63cmt2vb</sha1>
    </revision>
  </page>
  <page>
    <title>Шаблон:Словоформи/хрумна</title>
    <ns>10</ns>
    <id>399401</id>
    <revision>
      <id>431421</id>
      <parentid>10116</parentid>
      <timestamp>2005-05-06T20:09:23Z</timestamp>
      <contributor>
        <username>Bgbot</username>
        <id>83</id>
      </contributor>
      <comment>Борислав: Шаблон със словоформи</comment>
      <model>wikitext</model>
      <format>text/x-wiki</format>
      <text bytes="19894" xml:space="preserve">{{Шаблон:Словоформи/Глагол|
  ОСНОВНА ФОРМА = хрумна
| СЕГ.ВР., 1Л., ЕД.Ч. = хрум·на
| СЕГ.ВР., 1Л., МН.Ч. = хрум·нем
| СЕГ.ВР., 2Л., ЕД.Ч. = хрум·неш
| СЕГ.ВР., 2Л., МН.Ч. = хрум·не·те
| СЕГ.ВР., 3Л., ЕД.Ч. = хрум·не
| СЕГ.ВР., 3Л., МН.Ч. = хрум·нат
| МИН.СВ.ВР., 1Л., ЕД.Ч. = хрум·нах
| МИН.СВ.ВР., 1Л., МН.Ч. = хрум·нах·ме
| МИН.СВ.ВР., 2Л., ЕД.Ч. = хрум·на
| МИН.СВ.ВР., 2Л., МН.Ч. = хрум·нах·те
| МИН.СВ.ВР., 3Л., ЕД.Ч. = хрум·на
| МИН.СВ.ВР., 3Л., МН.Ч. = хрум·на·ха
| МИН.НЕСВ.ВР., 1Л., ЕД.Ч. = хрум·нех
| МИН.НЕСВ.ВР., 1Л., МН.Ч. = хрум·нех·ме
| МИН.НЕСВ.ВР., 2Л., ЕД.Ч. = хрум·не·ше
| МИН.НЕСВ.ВР., 2Л., МН.Ч. = хрум·нех·те
| МИН.НЕСВ.ВР., 3Л., ЕД.Ч. = хрум·не·ше
| МИН.НЕСВ.ВР., 3Л., МН.Ч. = хрум·не·ха
| МИН.НЕОПР.ВР., 1Л., ЕД.Ч., М.Р. = хрумнал съм
| МИН.НЕОПР.ВР., 1Л., ЕД.Ч., Ж.Р. = хрумнала съм
| МИН.НЕОПР.ВР., 1Л., ЕД.Ч., СР.Р. = хрумнало съм
| МИН.НЕОПР.ВР., 1Л., МН.Ч. = хрумнали сме
| МИН.НЕОПР.ВР., 2Л., ЕД.Ч., М.Р. = хрумнал си
| МИН.НЕОПР.ВР., 2Л., ЕД.Ч., Ж.Р. = хрумнала си
| МИН.НЕОПР.ВР., 2Л., ЕД.Ч., СР.Р. = хрумнало си
| МИН.НЕОПР.ВР., 2Л., МН.Ч. = хрумнали сте
| МИН.НЕОПР.ВР., 3Л., ЕД.Ч., М.Р. = хрумнал е
| МИН.НЕОПР.ВР., 3Л., ЕД.Ч., Ж.Р. = хрумнала е
| МИН.НЕОПР.ВР., 3Л., ЕД.Ч., СР.Р. = хрумнало е
| МИН.НЕОПР.ВР., 3Л., МН.Ч. = хрумнали са
| МИН.ПРЕД.ВР., 1Л., ЕД.Ч., М.Р. = бях хрумнал
| МИН.ПРЕД.ВР., 1Л., ЕД.Ч., Ж.Р. = бях хрумнала
| МИН.ПРЕД.ВР., 1Л., ЕД.Ч., СР.Р. = бях хрумнало
| МИН.ПРЕД.ВР., 1Л., МН.Ч. = бяхме хрумнали
| МИН.ПРЕД.ВР., 2Л., ЕД.Ч., М.Р. = беше хрумнал
| МИН.ПРЕД.ВР., 2Л., ЕД.Ч., Ж.Р. = беше хрумнала
| МИН.ПРЕД.ВР., 2Л., ЕД.Ч., СР.Р. = беше хрумнало
| МИН.ПРЕД.ВР., 2Л., МН.Ч. = бяхте хрумнали
| МИН.ПРЕД.ВР., 3Л., ЕД.Ч., М.Р. = беше хрумнал
| МИН.ПРЕД.ВР., 3Л., ЕД.Ч., Ж.Р. = беше хрумнала
| МИН.ПРЕД.ВР., 3Л., ЕД.Ч., СР.Р. = беше хрумнало
| МИН.ПРЕД.ВР., 3Л., МН.Ч. = бяха хрумнали
| БЪД.ВР., 1Л., ЕД.Ч. = ще хрумна
| БЪД.ВР., 1Л., МН.Ч. = ще хрумнем
| БЪД.ВР., 2Л., ЕД.Ч. = ще хрумнеш
| БЪД.ВР., 2Л., МН.Ч. = ще хрумнете
| БЪД.ВР., 3Л., ЕД.Ч. = ще хрумне
| БЪД.ВР., 3Л., МН.Ч. = ще хрумнат
| БЪД.ПРЕД.ВР., 1Л., ЕД.Ч., М.Р. = ще съм хрумнал
| БЪД.ПРЕД.ВР., 1Л., ЕД.Ч., Ж.Р. = ще съм хрумнала
| БЪД.ПРЕД.ВР., 1Л., ЕД.Ч., СР.Р. = ще съм хрумнало
| БЪД.ПРЕД.ВР., 1Л., МН.Ч. = ще сме хрумнали
| БЪД.ПРЕД.ВР., 2Л., ЕД.Ч., М.Р. = ще си хрумнал
| БЪД.ПРЕД.ВР., 2Л., ЕД.Ч., Ж.Р. = ще си хрумнала
| БЪД.ПРЕД.ВР., 2Л., ЕД.Ч., СР.Р. = ще си хрумнало
| БЪД.ПРЕД.ВР., 2Л., МН.Ч. = ще сте хрумнали
| БЪД.ПРЕД.ВР., 3Л., ЕД.Ч., М.Р. = ще е хрумнал
| БЪД.ПРЕД.ВР., 3Л., ЕД.Ч., Ж.Р. = ще е хрумнала
| БЪД.ПРЕД.ВР., 3Л., ЕД.Ч., СР.Р. = ще е хрумнало
| БЪД.ПРЕД.ВР., 3Л., МН.Ч. = ще са хрумнали
| БЪД.ВР. В МИН., 1Л., ЕД.Ч. = щях да хрумна
| БЪД.ВР. В МИН., 1Л., МН.Ч. = щяхме да хрумнем
| БЪД.ВР. В МИН., 2Л., ЕД.Ч. = щеше да хрумнеш
| БЪД.ВР. В МИН., 2Л., МН.Ч. = щяхте да хрумнете
| БЪД.ВР. В МИН., 3Л., ЕД.Ч. = щеше да хрумне
| БЪД.ВР. В МИН., 3Л., МН.Ч. = щяха да хрумнат
| БЪД.ПРЕД.ВР. В МИН., 1Л., ЕД.Ч., М.Р. = щях да съм хрумнал
| БЪД.ПРЕД.ВР. В МИН., 1Л., ЕД.Ч., Ж.Р. = щях да съм хрумнала
| БЪД.ПРЕД.ВР. В МИН., 1Л., ЕД.Ч., СР.Р. = щях да съм хрумнало
| БЪД.ПРЕД.ВР. В МИН., 1Л., МН.Ч. = щяхме да сме хрумнали
| БЪД.ПРЕД.ВР. В МИН., 2Л., ЕД.Ч., М.Р. = щеше да си хрумнал
| БЪД.ПРЕД.ВР. В МИН., 2Л., ЕД.Ч., Ж.Р. = щеше да си хрумнала
| БЪД.ПРЕД.ВР. В МИН., 2Л., ЕД.Ч., СР.Р. = щеше да си хрумнало
| БЪД.ПРЕД.ВР. В МИН., 2Л., МН.Ч. = щяхте да сте хрумнали
| БЪД.ПРЕД.ВР. В МИН., 3Л., ЕД.Ч., М.Р. = щеше да е хрумнал
| БЪД.ПРЕД.ВР. В МИН., 3Л., ЕД.Ч., Ж.Р. = щеше да е хрумнала
| БЪД.ПРЕД.ВР. В МИН., 3Л., ЕД.Ч., СР.Р. = щеше да е хрумнало
| БЪД.ПРЕД.ВР. В МИН., 3Л., МН.Ч. = щяха да са хрумнали
| ПР.НАКЛ., СЕГ.ВР., 1Л., ЕД.Ч., М.Р. = хрумнел съм
| ПР.НАКЛ., СЕГ.ВР., 1Л., ЕД.Ч., Ж.Р. = хрумнела съм
| ПР.НАКЛ., СЕГ.ВР., 1Л., ЕД.Ч., СР.Р. = хрумнело съм
| ПР.НАКЛ., СЕГ.ВР., 1Л., МН.Ч. = хрумнели сме
| ПР.НАКЛ., СЕГ.ВР., 2Л., ЕД.Ч., М.Р. = хрумнел си
| ПР.НАКЛ., СЕГ.ВР., 2Л., ЕД.Ч., Ж.Р. = хрумнела си
| ПР.НАКЛ., СЕГ.ВР., 2Л., ЕД.Ч., СР.Р. = хрумнело си
| ПР.НАКЛ., СЕГ.ВР., 2Л., МН.Ч. = хрумнели сте
| ПР.НАКЛ., СЕГ.ВР., 3Л., ЕД.Ч., М.Р. = хрумнел (е)
| ПР.НАКЛ., СЕГ.ВР., 3Л., ЕД.Ч., Ж.Р. = хрумнела (е)
| ПР.НАКЛ., СЕГ.ВР., 3Л., ЕД.Ч., СР.Р. = хрумнело (е)
| ПР.НАКЛ., СЕГ.ВР., 3Л., МН.Ч. = хрумнели (са)
| ПР.НАКЛ., МИН.СВ.ВР., 1Л., ЕД.Ч., М.Р. = хрумнал съм
| ПР.НАКЛ., МИН.СВ.ВР., 1Л., ЕД.Ч., Ж.Р. = хрумнала съм
| ПР.НАКЛ., МИН.СВ.ВР., 1Л., ЕД.Ч., СР.Р. = хрумнало съм
| ПР.НАКЛ., МИН.СВ.ВР., 1Л., МН.Ч. = хрумнали сме
| ПР.НАКЛ., МИН.СВ.ВР., 2Л., ЕД.Ч., М.Р. = хрумнал си
| ПР.НАКЛ., МИН.СВ.ВР., 2Л., ЕД.Ч., Ж.Р. = хрумнала си
| ПР.НАКЛ., МИН.СВ.ВР., 2Л., ЕД.Ч., СР.Р. = хрумнало си
| ПР.НАКЛ., МИН.СВ.ВР., 2Л., МН.Ч. = хрумнали сте
| ПР.НАКЛ., МИН.СВ.ВР., 3Л., ЕД.Ч., М.Р. = хрумнал (е)
| ПР.НАКЛ., МИН.СВ.ВР., 3Л., ЕД.Ч., Ж.Р. = хрумнала (е)
| ПР.НАКЛ., МИН.СВ.ВР., 3Л., ЕД.Ч., СР.Р. = хрумнало (е)
| ПР.НАКЛ., МИН.СВ.ВР., 3Л., МН.Ч. = хрумнали (са)
| ПР.НАКЛ., МИН.НЕОПР.ВР., 1Л., ЕД.Ч., М.Р. = бил съм хрумнал
| ПР.НАКЛ., МИН.НЕОПР.ВР., 1Л., ЕД.Ч., Ж.Р. = била съм хрумнала
| ПР.НАКЛ., МИН.НЕОПР.ВР., 1Л., ЕД.Ч., СР.Р. = било съм хрумнало
| ПР.НАКЛ., МИН.НЕОПР.ВР., 1Л., МН.Ч. = били сме хрумнали
| ПР.НАКЛ., МИН.НЕОПР.ВР., 2Л., ЕД.Ч., М.Р. = бил си хрумнал
| ПР.НАКЛ., МИН.НЕОПР.ВР., 2Л., ЕД.Ч., Ж.Р. = била си хрумнала
| ПР.НАКЛ., МИН.НЕОПР.ВР., 2Л., ЕД.Ч., СР.Р. = било си хрумнало
| ПР.НАКЛ., МИН.НЕОПР.ВР., 2Л., МН.Ч. = били сте хрумнали
| ПР.НАКЛ., МИН.НЕОПР.ВР., 3Л., ЕД.Ч., М.Р. = бил (е) хрумнал
| ПР.НАКЛ., МИН.НЕОПР.ВР., 3Л., ЕД.Ч., Ж.Р. = била (е) хрумнала
| ПР.НАКЛ., МИН.НЕОПР.ВР., 3Л., ЕД.Ч., СР.Р. = било (е) хрумнало
| ПР.НАКЛ., МИН.НЕОПР.ВР., 3Л., МН.Ч. = били (са) хрумнали
| ПР.НАКЛ., БЪД.ВР., 1Л., ЕД.Ч., М.Р. = щял съм да хрумна
| ПР.НАКЛ., БЪД.ВР., 1Л., ЕД.Ч., Ж.Р. = щяла съм да хрумна
| ПР.НАКЛ., БЪД.ВР., 1Л., ЕД.Ч., СР.Р. = щяло съм да хрумна
| ПР.НАКЛ., БЪД.ВР., 1Л., МН.Ч. = щели сме да хрумнем
| ПР.НАКЛ., БЪД.ВР., 2Л., ЕД.Ч., М.Р. = щял си да хрумнеш
| ПР.НАКЛ., БЪД.ВР., 2Л., ЕД.Ч., Ж.Р. = щяла си да хрумнеш
| ПР.НАКЛ., БЪД.ВР., 2Л., ЕД.Ч., СР.Р. = щяло си да хрумнеш
| ПР.НАКЛ., БЪД.ВР., 2Л., МН.Ч. = щели сте да хрумнете
| ПР.НАКЛ., БЪД.ВР., 3Л., ЕД.Ч., М.Р. = щял (е) да хрумне
| ПР.НАКЛ., БЪД.ВР., 3Л., ЕД.Ч., Ж.Р. = щяла (е) да хрумне
| ПР.НАКЛ., БЪД.ВР., 3Л., ЕД.Ч., СР.Р. = щяло (е) да хрумне
| ПР.НАКЛ., БЪД.ВР., 3Л., МН.Ч. = щели (са) да хрумнат
| ПР.НАКЛ., БЪД.ПРЕД.ВР., 1Л., ЕД.Ч., М.Р. = щял съм да съм хрумнал
| ПР.НАКЛ., БЪД.ПРЕД.ВР., 1Л., ЕД.Ч., Ж.Р. = щяла съм да съм хрумнала
| ПР.НАКЛ., БЪД.ПРЕД.ВР., 1Л., ЕД.Ч., СР.Р. = щяло съм да съм хрумнало
| ПР.НАКЛ., БЪД.ПРЕД.ВР., 1Л., МН.Ч. = щели сме да сме хрумнали
| ПР.НАКЛ., БЪД.ПРЕД.ВР., 2Л., ЕД.Ч., М.Р. = щял си да си хрумнал
| ПР.НАКЛ., БЪД.ПРЕД.ВР., 2Л., ЕД.Ч., Ж.Р. = щяла си да си хрумнала
| ПР.НАКЛ., БЪД.ПРЕД.ВР., 2Л., ЕД.Ч., СР.Р. = щяло си да си хрумнало
| ПР.НАКЛ., БЪД.ПРЕД.ВР., 2Л., МН.Ч. = щели сте да сте хрумнали
| ПР.НАКЛ., БЪД.ПРЕД.ВР., 3Л., ЕД.Ч., М.Р. = щял (е) да е хрумнал
| ПР.НАКЛ., БЪД.ПРЕД.ВР., 3Л., ЕД.Ч., Ж.Р. = щяла (е) да е хрумнала
| ПР.НАКЛ., БЪД.ПРЕД.ВР., 3Л., ЕД.Ч., СР.Р. = щяло (е) да е хрумнало
| ПР.НАКЛ., БЪД.ПРЕД.ВР., 3Л., МН.Ч. = щели (са) да са хрумнали
| УСЛОВНО НАКЛОНЕНИЕ, 1Л., ЕД.Ч., М.Р. = бих хрумнал
| УСЛОВНО НАКЛОНЕНИЕ, 1Л., ЕД.Ч., Ж.Р. = бих хрумнала
| УСЛОВНО НАКЛОНЕНИЕ, 1Л., ЕД.Ч., СР.Р. = бих хрумнало
| УСЛОВНО НАКЛОНЕНИЕ, 1Л., МН.Ч. = бихме хрумнали
| УСЛОВНО НАКЛОНЕНИЕ, 2Л., ЕД.Ч., М.Р. = би хрумнал
| УСЛОВНО НАКЛОНЕНИЕ, 2Л., ЕД.Ч., Ж.Р. = би хрумнала
| УСЛОВНО НАКЛОНЕНИЕ, 2Л., ЕД.Ч., СР.Р. = би хрумнало
| УСЛОВНО НАКЛОНЕНИЕ, 2Л., МН.Ч. = бихте хрумнали
| УСЛОВНО НАКЛОНЕНИЕ, 3Л., ЕД.Ч., М.Р. = би хрумнал
| УСЛОВНО НАКЛОНЕНИЕ, 3Л., ЕД.Ч., Ж.Р. = би хрумнала
| УСЛОВНО НАКЛОНЕНИЕ, 3Л., ЕД.Ч., СР.Р. = би хрумнало
| УСЛОВНО НАКЛОНЕНИЕ, 3Л., МН.Ч. = биха хрумнали
| ПОВЕЛИТЕЛНО НАКЛОНЕНИЕ, ЕД.Ч. = хрум·ни
| ПОВЕЛИТЕЛНО НАКЛОНЕНИЕ, МН.Ч. = хрум·не·те
| МИН.СТРАД.ПРИЧ. М.Р. = хрум·нат
| МИН.СТРАД.ПРИЧ. М.Р. НЕПЪЛЕН ЧЛЕН = хрум·на·тия
| МИН.СТРАД.ПРИЧ. М.Р. ПЪЛЕН ЧЛЕН = хрум·на·ти·ят
| МИН.СТРАД.ПРИЧ. Ж.Р. = хрум·на·та
| МИН.СТРАД.ПРИЧ. Ж.Р. ЧЛЕН = хрум·на·та·та
| МИН.СТРАД.ПРИЧ. СР.Р. = хрум·на·то
| МИН.СТРАД.ПРИЧ. СР.Р. ЧЛЕН = хрум·на·то·то
| МИН.СТРАД.ПРИЧ. МН.Ч. = хрум·на·ти
| МИН.СТРАД.ПРИЧ. МН.Ч. ЧЛЕН = хрум·на·ти·те
| МИН.ДЕЯТ.СВ.ПРИЧ. М.Р. = хрум·нал
| МИН.ДЕЯТ.СВ.ПРИЧ. М.Р. НЕПЪЛЕН ЧЛЕН = хрум·на·лия
| МИН.ДЕЯТ.СВ.ПРИЧ. М.Р. ПЪЛЕН ЧЛЕН = хрум·на·ли·ят
| МИН.ДЕЯТ.СВ.ПРИЧ. Ж.Р. = хрум·на·ла
| МИН.ДЕЯТ.СВ.ПРИЧ. Ж.Р. ЧЛЕН = хрум·на·ла·та
| МИН.ДЕЯТ.СВ.ПРИЧ. СР.Р. = хрум·на·ло
| МИН.ДЕЯТ.СВ.ПРИЧ. СР.Р. ЧЛЕН = хрум·на·ло·то
| МИН.ДЕЯТ.СВ.ПРИЧ. МН.Ч. = хрум·на·ли
| МИН.ДЕЯТ.СВ.ПРИЧ. МН.Ч. ЧЛЕН = хрум·на·ли·те
| МИН.ДЕЯТ.НЕСВ.ПРИЧ. М.Р. = хрум·нел
| МИН.ДЕЯТ.НЕСВ.ПРИЧ. М.Р. НЕПЪЛЕН ЧЛЕН = хрум·не·лия
| МИН.ДЕЯТ.НЕСВ.ПРИЧ. М.Р. ПЪЛЕН ЧЛЕН = хрум·не·ли·ят
| МИН.ДЕЯТ.НЕСВ.ПРИЧ. Ж.Р. = хрум·не·ла
| МИН.ДЕЯТ.НЕСВ.ПРИЧ. Ж.Р. ЧЛЕН = хрум·не·ла·та
| МИН.ДЕЯТ.НЕСВ.ПРИЧ. СР.Р. = хрум·не·ло
| МИН.ДЕЯТ.НЕСВ.ПРИЧ. СР.Р. ЧЛЕН = хрум·не·ло·то
| МИН.ДЕЯТ.НЕСВ.ПРИЧ. МН.Ч. = хрум·не·ли
| МИН.ДЕЯТ.НЕСВ.ПРИЧ. МН.Ч. ЧЛЕН = хрум·не·ли·те
| СЕГ.ДЕЯТ.ПРИЧ. М.Р. = —
| СЕГ.ДЕЯТ.ПРИЧ. М.Р. НЕПЪЛЕН ЧЛЕН = —
| СЕГ.ДЕЯТ.ПРИЧ. М.Р. ПЪЛЕН ЧЛЕН = —
| СЕГ.ДЕЯТ.ПРИЧ. Ж.Р. = —
| СЕГ.ДЕЯТ.ПРИЧ. Ж.Р. ЧЛЕН = —
| СЕГ.ДЕЯТ.ПРИЧ. СР.Р. = —
| СЕГ.ДЕЯТ.ПРИЧ. СР.Р. ЧЛЕН = —
| СЕГ.ДЕЯТ.ПРИЧ. МН.Ч. = —
| СЕГ.ДЕЯТ.ПРИЧ. МН.Ч. ЧЛЕН = —
| ДЕЕПРИЧАСТИЕ = —
| СКРИТИ ПРЕПРАТКИ = 
[[хрумна]],
[[хрумнеш]],
[[хрумне]],
[[хрумнем]],
[[хрумнете]],
[[хрумнат]],
[[хрумнах]],
[[хрумнахме]],
[[хрумнахте]],
[[хрумнаха]],
[[хрумнех]],
[[хрумнеше]],
[[хрумнехме]],
[[хрумнехте]],
[[хрумнеха]],
[[хрумни]],
[[хрумнал]],
[[хрумналия]],
[[хрумналият]],
[[хрумнала]],
[[хрумналата]],
[[хрумнало]],
[[хрумналото]],
[[хрумнали]],
[[хрумналите]],
[[хрумнел]],
[[хрумнелия]],
[[хрумнелият]],
[[хрумнела]],
[[хрумнелата]],
[[хрумнело]],
[[хрумнелото]],
[[хрумнели]],
[[хрумнелите]],
[[хрумнатия]],
[[хрумнатият]],
[[хрумната]],
[[хрумнатата]],
[[хрумнато]],
[[хрумнатото]],
[[хрумнати]],
[[хрумнатите]],
[[хрумнал съм]],
[[хрумнала съм]],
[[хрумнало съм]],
[[хрумнали сме]],
[[хрумнал си]],
[[хрумнала си]],
[[хрумнало си]],
[[хрумнали сте]],
[[хрумнал е]],
[[хрумнала е]],
[[хрумнало е]],
[[хрумнали са]],
[[бях хрумнал]],
[[бях хрумнала]],
[[бях хрумнало]],
[[бяхме хрумнали]],
[[беше хрумнал]],
[[беше хрумнала]],
[[беше хрумнало]],
[[бяхте хрумнали]],
[[бяха хрумнали]],
[[ще хрумна]],
[[ще хрумнем]],
[[ще хрумнеш]],
[[ще хрумнете]],
[[ще хрумне]],
[[ще хрумнат]],
[[ще съм хрумнал]],
[[ще съм хрумнала]],
[[ще съм хрумнало]],
[[ще сме хрумнали]],
[[ще си хрумнал]],
[[ще си хрумнала]],
[[ще си хрумнало]],
[[ще сте хрумнали]],
[[ще е хрумнал]],
[[ще е хрумнала]],
[[ще е хрумнало]],
[[ще са хрумнали]],
[[щях да хрумна]],
[[щяхме да хрумнем]],
[[щеше да хрумнеш]],
[[щяхте да хрумнете]],
[[щеше да хрумне]],
[[щяха да хрумнат]],
[[щях да съм хрумнал]],
[[щях да съм хрумнала]],
[[щях да съм хрумнало]],
[[щяхме да сме хрумнали]],
[[щеше да си хрумнал]],
[[щеше да си хрумнала]],
[[щеше да си хрумнало]],
[[щяхте да сте хрумнали]],
[[щеше да е хрумнал]],
[[щеше да е хрумнала]],
[[щеше да е хрумнало]],
[[щяха да са хрумнали]],
[[хрумнел съм]],
[[хрумнела съм]],
[[хрумнело съм]],
[[хрумнели сме]],
[[хрумнел си]],
[[хрумнела си]],
[[хрумнело си]],
[[хрумнели сте]],
[[хрумнел е]],
[[хрумнела е]],
[[хрумнело е]],
[[хрумнели са]],
[[бил съм хрумнал]],
[[била съм хрумнала]],
[[било съм хрумнало]],
[[били сме хрумнали]],
[[бил си хрумнал]],
[[била си хрумнала]],
[[било си хрумнало]],
[[били сте хрумнали]],
[[бил е хрумнал]],
[[била е хрумнала]],
[[било е хрумнало]],
[[били са хрумнали]],
[[щял съм да хрумна]],
[[щяла съм да хрумна]],
[[щяло съм да хрумна]],
[[щели сме да хрумнем]],
[[щял си да хрумнеш]],
[[щяла си да хрумнеш]],
[[щяло си да хрумнеш]],
[[щели сте да хрумнете]],
[[щял да хрумне]],
[[щяла да хрумне]],
[[щяло да хрумне]],
[[щели да хрумнат]],
[[щял е да хрумне]],
[[щяла е да хрумне]],
[[щяло е да хрумне]],
[[щели са да хрумнат]],
[[щял съм да съм хрумнал]],
[[щяла съм да съм хрумнала]],
[[щяло съм да съм хрумнало]],
[[щели сме да сме хрумнали]],
[[щял си да си хрумнал]],
[[щяла си да си хрумнала]],
[[щяло си да си хрумнало]],
[[щели сте да сте хрумнали]],
[[щял да е хрумнал]],
[[щяла да е хрумнала]],
[[щяло да е хрумнало]],
[[щели да са хрумнали]],
[[щял е да е хрумнал]],
[[щяла е да е хрумнала]],
[[щяло е да е хрумнало]],
[[щели са да са хрумнали]],
[[бих хрумнал]],
[[бих хрумнала]],
[[бих хрумнало]],
[[бихме хрумнали]],
[[би хрумнал]],
[[би хрумнала]],
[[би хрумнало]],
[[бихте хрумнали]],
[[биха хрумнали]],
}}</text>
      <sha1>hmryst5qevp604qwed9b14qjknud9ow</sha1>
    </revision>
  </page>
  <page>
    <title>Шаблон:Словоформи/хрупам</title>
    <ns>10</ns>
    <id>568700</id>
    <revision>
      <id>600680</id>
      <timestamp>2005-05-12T11:36:47Z</timestamp>
      <contributor>
        <username>Bgbot</username>
        <id>83</id>
      </contributor>
      <comment>Борислав: Шаблон със словоформи</comment>
      <model>wikitext</model>
      <format>text/x-wiki</format>
      <text bytes="19112" xml:space="preserve">{{Шаблон:Словоформи/Глагол|
  ОСНОВНА ФОРМА = хрупам
| СЕГ.ВР., 1Л., ЕД.Ч. = хру·пам
| СЕГ.ВР., 1Л., МН.Ч. = хру·па·ме
| СЕГ.ВР., 2Л., ЕД.Ч. = хру·паш
| СЕГ.ВР., 2Л., МН.Ч. = хру·па·те
| СЕГ.ВР., 3Л., ЕД.Ч. = хру·па
| СЕГ.ВР., 3Л., МН.Ч. = хру·пат
| МИН.СВ.ВР., 1Л., ЕД.Ч. = хру·пах
| МИН.СВ.ВР., 1Л., МН.Ч. = хру·пах·ме
| МИН.СВ.ВР., 2Л., ЕД.Ч. = хру·па
| МИН.СВ.ВР., 2Л., МН.Ч. = хру·пах·те
| МИН.СВ.ВР., 3Л., ЕД.Ч. = хру·па
| МИН.СВ.ВР., 3Л., МН.Ч. = хру·па·ха
| МИН.НЕСВ.ВР., 1Л., ЕД.Ч. = хру·пах
| МИН.НЕСВ.ВР., 1Л., МН.Ч. = хру·пах·ме
| МИН.НЕСВ.ВР., 2Л., ЕД.Ч. = хру·па·ше
| МИН.НЕСВ.ВР., 2Л., МН.Ч. = хру·пах·те
| МИН.НЕСВ.ВР., 3Л., ЕД.Ч. = хру·па·ше
| МИН.НЕСВ.ВР., 3Л., МН.Ч. = хру·па·ха
| МИН.НЕОПР.ВР., 1Л., ЕД.Ч., М.Р. = хрупал съм
| МИН.НЕОПР.ВР., 1Л., ЕД.Ч., Ж.Р. = хрупала съм
| МИН.НЕОПР.ВР., 1Л., ЕД.Ч., СР.Р. = хрупало съм
| МИН.НЕОПР.ВР., 1Л., МН.Ч. = хрупали сме
| МИН.НЕОПР.ВР., 2Л., ЕД.Ч., М.Р. = хрупал си
| МИН.НЕОПР.ВР., 2Л., ЕД.Ч., Ж.Р. = хрупала си
| МИН.НЕОПР.ВР., 2Л., ЕД.Ч., СР.Р. = хрупало си
| МИН.НЕОПР.ВР., 2Л., МН.Ч. = хрупали сте
| МИН.НЕОПР.ВР., 3Л., ЕД.Ч., М.Р. = хрупал е
| МИН.НЕОПР.ВР., 3Л., ЕД.Ч., Ж.Р. = хрупала е
| МИН.НЕОПР.ВР., 3Л., ЕД.Ч., СР.Р. = хрупало е
| МИН.НЕОПР.ВР., 3Л., МН.Ч. = хрупали са
| МИН.ПРЕД.ВР., 1Л., ЕД.Ч., М.Р. = бях хрупал
| МИН.ПРЕД.ВР., 1Л., ЕД.Ч., Ж.Р. = бях хрупала
| МИН.ПРЕД.ВР., 1Л., ЕД.Ч., СР.Р. = бях хрупало
| МИН.ПРЕД.ВР., 1Л., МН.Ч. = бяхме хрупали
| МИН.ПРЕД.ВР., 2Л., ЕД.Ч., М.Р. = беше хрупал
| МИН.ПРЕД.ВР., 2Л., ЕД.Ч., Ж.Р. = беше хрупала
| МИН.ПРЕД.ВР., 2Л., ЕД.Ч., СР.Р. = беше хрупало
| МИН.ПРЕД.ВР., 2Л., МН.Ч. = бяхте хрупали
| МИН.ПРЕД.ВР., 3Л., ЕД.Ч., М.Р. = беше хрупал
| МИН.ПРЕД.ВР., 3Л., ЕД.Ч., Ж.Р. = беше хрупала
| МИН.ПРЕД.ВР., 3Л., ЕД.Ч., СР.Р. = беше хрупало
| МИН.ПРЕД.ВР., 3Л., МН.Ч. = бяха хрупали
| БЪД.ВР., 1Л., ЕД.Ч. = ще хрупам
| БЪД.ВР., 1Л., МН.Ч. = ще хрупаме
| БЪД.ВР., 2Л., ЕД.Ч. = ще хрупаш
| БЪД.ВР., 2Л., МН.Ч. = ще хрупате
| БЪД.ВР., 3Л., ЕД.Ч. = ще хрупа
| БЪД.ВР., 3Л., МН.Ч. = ще хрупат
| БЪД.ПРЕД.ВР., 1Л., ЕД.Ч., М.Р. = ще съм хрупал
| БЪД.ПРЕД.ВР., 1Л., ЕД.Ч., Ж.Р. = ще съм хрупала
| БЪД.ПРЕД.ВР., 1Л., ЕД.Ч., СР.Р. = ще съм хрупало
| БЪД.ПРЕД.ВР., 1Л., МН.Ч. = ще сме хрупали
| БЪД.ПРЕД.ВР., 2Л., ЕД.Ч., М.Р. = ще си хрупал
| БЪД.ПРЕД.ВР., 2Л., ЕД.Ч., Ж.Р. = ще си хрупала
| БЪД.ПРЕД.ВР., 2Л., ЕД.Ч., СР.Р. = ще си хрупало
| БЪД.ПРЕД.ВР., 2Л., МН.Ч. = ще сте хрупали
| БЪД.ПРЕД.ВР., 3Л., ЕД.Ч., М.Р. = ще е хрупал
| БЪД.ПРЕД.ВР., 3Л., ЕД.Ч., Ж.Р. = ще е хрупала
| БЪД.ПРЕД.ВР., 3Л., ЕД.Ч., СР.Р. = ще е хрупало
| БЪД.ПРЕД.ВР., 3Л., МН.Ч. = ще са хрупали
| БЪД.ВР. В МИН., 1Л., ЕД.Ч. = щях да хрупам
| БЪД.ВР. В МИН., 1Л., МН.Ч. = щяхме да хрупаме
| БЪД.ВР. В МИН., 2Л., ЕД.Ч. = щеше да хрупаш
| БЪД.ВР. В МИН., 2Л., МН.Ч. = щяхте да хрупате
| БЪД.ВР. В МИН., 3Л., ЕД.Ч. = щеше да хрупа
| БЪД.ВР. В МИН., 3Л., МН.Ч. = щяха да хрупат
| БЪД.ПРЕД.ВР. В МИН., 1Л., ЕД.Ч., М.Р. = щях да съм хрупал
| БЪД.ПРЕД.ВР. В МИН., 1Л., ЕД.Ч., Ж.Р. = щях да съм хрупала
| БЪД.ПРЕД.ВР. В МИН., 1Л., ЕД.Ч., СР.Р. = щях да съм хрупало
| БЪД.ПРЕД.ВР. В МИН., 1Л., МН.Ч. = щяхме да сме хрупали
| БЪД.ПРЕД.ВР. В МИН., 2Л., ЕД.Ч., М.Р. = щеше да си хрупал
| БЪД.ПРЕД.ВР. В МИН., 2Л., ЕД.Ч., Ж.Р. = щеше да си хрупала
| БЪД.ПРЕД.ВР. В МИН., 2Л., ЕД.Ч., СР.Р. = щеше да си хрупало
| БЪД.ПРЕД.ВР. В МИН., 2Л., МН.Ч. = щяхте да сте хрупали
| БЪД.ПРЕД.ВР. В МИН., 3Л., ЕД.Ч., М.Р. = щеше да е хрупал
| БЪД.ПРЕД.ВР. В МИН., 3Л., ЕД.Ч., Ж.Р. = щеше да е хрупала
| БЪД.ПРЕД.ВР. В МИН., 3Л., ЕД.Ч., СР.Р. = щеше да е хрупало
| БЪД.ПРЕД.ВР. В МИН., 3Л., МН.Ч. = щяха да са хрупали
| ПР.НАКЛ., СЕГ.ВР., 1Л., ЕД.Ч., М.Р. = хрупал съм
| ПР.НАКЛ., СЕГ.ВР., 1Л., ЕД.Ч., Ж.Р. = хрупала съм
| ПР.НАКЛ., СЕГ.ВР., 1Л., ЕД.Ч., СР.Р. = хрупало съм
| ПР.НАКЛ., СЕГ.ВР., 1Л., МН.Ч. = хрупали сме
| ПР.НАКЛ., СЕГ.ВР., 2Л., ЕД.Ч., М.Р. = хрупал си
| ПР.НАКЛ., СЕГ.ВР., 2Л., ЕД.Ч., Ж.Р. = хрупала си
| ПР.НАКЛ., СЕГ.ВР., 2Л., ЕД.Ч., СР.Р. = хрупало си
| ПР.НАКЛ., СЕГ.ВР., 2Л., МН.Ч. = хрупали сте
| ПР.НАКЛ., СЕГ.ВР., 3Л., ЕД.Ч., М.Р. = хрупал (е)
| ПР.НАКЛ., СЕГ.ВР., 3Л., ЕД.Ч., Ж.Р. = хрупала (е)
| ПР.НАКЛ., СЕГ.ВР., 3Л., ЕД.Ч., СР.Р. = хрупало (е)
| ПР.НАКЛ., СЕГ.ВР., 3Л., МН.Ч. = хрупали (са)
| ПР.НАКЛ., МИН.СВ.ВР., 1Л., ЕД.Ч., М.Р. = хрупал съм
| ПР.НАКЛ., МИН.СВ.ВР., 1Л., ЕД.Ч., Ж.Р. = хрупала съм
| ПР.НАКЛ., МИН.СВ.ВР., 1Л., ЕД.Ч., СР.Р. = хрупало съм
| ПР.НАКЛ., МИН.СВ.ВР., 1Л., МН.Ч. = хрупали сме
| ПР.НАКЛ., МИН.СВ.ВР., 2Л., ЕД.Ч., М.Р. = хрупал си
| ПР.НАКЛ., МИН.СВ.ВР., 2Л., ЕД.Ч., Ж.Р. = хрупала си
| ПР.НАКЛ., МИН.СВ.ВР., 2Л., ЕД.Ч., СР.Р. = хрупало си
| ПР.НАКЛ., МИН.СВ.ВР., 2Л., МН.Ч. = хрупали сте
| ПР.НАКЛ., МИН.СВ.ВР., 3Л., ЕД.Ч., М.Р. = хрупал (е)
| ПР.НАКЛ., МИН.СВ.ВР., 3Л., ЕД.Ч., Ж.Р. = хрупала (е)
| ПР.НАКЛ., МИН.СВ.ВР., 3Л., ЕД.Ч., СР.Р. = хрупало (е)
| ПР.НАКЛ., МИН.СВ.ВР., 3Л., МН.Ч. = хрупали (са)
| ПР.НАКЛ., МИН.НЕОПР.ВР., 1Л., ЕД.Ч., М.Р. = бил съм хрупал
| ПР.НАКЛ., МИН.НЕОПР.ВР., 1Л., ЕД.Ч., Ж.Р. = била съм хрупала
| ПР.НАКЛ., МИН.НЕОПР.ВР., 1Л., ЕД.Ч., СР.Р. = било съм хрупало
| ПР.НАКЛ., МИН.НЕОПР.ВР., 1Л., МН.Ч. = били сме хрупали
| ПР.НАКЛ., МИН.НЕОПР.ВР., 2Л., ЕД.Ч., М.Р. = бил си хрупал
| ПР.НАКЛ., МИН.НЕОПР.ВР., 2Л., ЕД.Ч., Ж.Р. = била си хрупала
| ПР.НАКЛ., МИН.НЕОПР.ВР., 2Л., ЕД.Ч., СР.Р. = било си хрупало
| ПР.НАКЛ., МИН.НЕОПР.ВР., 2Л., МН.Ч. = били сте хрупали
| ПР.НАКЛ., МИН.НЕОПР.ВР., 3Л., ЕД.Ч., М.Р. = бил (е) хрупал
| ПР.НАКЛ., МИН.НЕОПР.ВР., 3Л., ЕД.Ч., Ж.Р. = била (е) хрупала
| ПР.НАКЛ., МИН.НЕОПР.ВР., 3Л., ЕД.Ч., СР.Р. = било (е) хрупало
| ПР.НАКЛ., МИН.НЕОПР.ВР., 3Л., МН.Ч. = били (са) хрупали
| ПР.НАКЛ., БЪД.ВР., 1Л., ЕД.Ч., М.Р. = щял съм да хрупам
| ПР.НАКЛ., БЪД.ВР., 1Л., ЕД.Ч., Ж.Р. = щяла съм да хрупам
| ПР.НАКЛ., БЪД.ВР., 1Л., ЕД.Ч., СР.Р. = щяло съм да хрупам
| ПР.НАКЛ., БЪД.ВР., 1Л., МН.Ч. = щели сме да хрупаме
| ПР.НАКЛ., БЪД.ВР., 2Л., ЕД.Ч., М.Р. = щял си да хрупаш
| ПР.НАКЛ., БЪД.ВР., 2Л., ЕД.Ч., Ж.Р. = щяла си да хрупаш
| ПР.НАКЛ., БЪД.ВР., 2Л., ЕД.Ч., СР.Р. = щяло си да хрупаш
| ПР.НАКЛ., БЪД.ВР., 2Л., МН.Ч. = щели сте да хрупате
| ПР.НАКЛ., БЪД.ВР., 3Л., ЕД.Ч., М.Р. = щял (е) да хрупа
| ПР.НАКЛ., БЪД.ВР., 3Л., ЕД.Ч., Ж.Р. = щяла (е) да хрупа
| ПР.НАКЛ., БЪД.ВР., 3Л., ЕД.Ч., СР.Р. = щяло (е) да хрупа
| ПР.НАКЛ., БЪД.ВР., 3Л., МН.Ч. = щели (са) да хрупат
| ПР.НАКЛ., БЪД.ПРЕД.ВР., 1Л., ЕД.Ч., М.Р. = щял съм да съм хрупал
| ПР.НАКЛ., БЪД.ПРЕД.ВР., 1Л., ЕД.Ч., Ж.Р. = щяла съм да съм хрупала
| ПР.НАКЛ., БЪД.ПРЕД.ВР., 1Л., ЕД.Ч., СР.Р. = щяло съм да съм хрупало
| ПР.НАКЛ., БЪД.ПРЕД.ВР., 1Л., МН.Ч. = щели сме да сме хрупали
| ПР.НАКЛ., БЪД.ПРЕД.ВР., 2Л., ЕД.Ч., М.Р. = щял си да си хрупал
| ПР.НАКЛ., БЪД.ПРЕД.ВР., 2Л., ЕД.Ч., Ж.Р. = щяла си да си хрупала
| ПР.НАКЛ., БЪД.ПРЕД.ВР., 2Л., ЕД.Ч., СР.Р. = щяло си да си хрупало
| ПР.НАКЛ., БЪД.ПРЕД.ВР., 2Л., МН.Ч. = щели сте да сте хрупали
| ПР.НАКЛ., БЪД.ПРЕД.ВР., 3Л., ЕД.Ч., М.Р. = щял (е) да е хрупал
| ПР.НАКЛ., БЪД.ПРЕД.ВР., 3Л., ЕД.Ч., Ж.Р. = щяла (е) да е хрупала
| ПР.НАКЛ., БЪД.ПРЕД.ВР., 3Л., ЕД.Ч., СР.Р. = щяло (е) да е хрупало
| ПР.НАКЛ., БЪД.ПРЕД.ВР., 3Л., МН.Ч. = щели (са) да са хрупали
| УСЛОВНО НАКЛОНЕНИЕ, 1Л., ЕД.Ч., М.Р. = бих хрупал
| УСЛОВНО НАКЛОНЕНИЕ, 1Л., ЕД.Ч., Ж.Р. = бих хрупала
| УСЛОВНО НАКЛОНЕНИЕ, 1Л., ЕД.Ч., СР.Р. = бих хрупало
| УСЛОВНО НАКЛОНЕНИЕ, 1Л., МН.Ч. = бихме хрупали
| УСЛОВНО НАКЛОНЕНИЕ, 2Л., ЕД.Ч., М.Р. = би хрупал
| УСЛОВНО НАКЛОНЕНИЕ, 2Л., ЕД.Ч., Ж.Р. = би хрупала
| УСЛОВНО НАКЛОНЕНИЕ, 2Л., ЕД.Ч., СР.Р. = би хрупало
| УСЛОВНО НАКЛОНЕНИЕ, 2Л., МН.Ч. = бихте хрупали
| УСЛОВНО НАКЛОНЕНИЕ, 3Л., ЕД.Ч., М.Р. = би хрупал
| УСЛОВНО НАКЛОНЕНИЕ, 3Л., ЕД.Ч., Ж.Р. = би хрупала
| УСЛОВНО НАКЛОНЕНИЕ, 3Л., ЕД.Ч., СР.Р. = би хрупало
| УСЛОВНО НАКЛОНЕНИЕ, 3Л., МН.Ч. = биха хрупали
| ПОВЕЛИТЕЛНО НАКЛОНЕНИЕ, ЕД.Ч. = хру·пай
| ПОВЕЛИТЕЛНО НАКЛОНЕНИЕ, МН.Ч. = хру·пай·те
| МИН.СТРАД.ПРИЧ. М.Р. = хру·пан
| МИН.СТРАД.ПРИЧ. М.Р. НЕПЪЛЕН ЧЛЕН = хру·па·ния
| МИН.СТРАД.ПРИЧ. М.Р. ПЪЛЕН ЧЛЕН = хру·па·ни·ят
| МИН.СТРАД.ПРИЧ. Ж.Р. = хру·па·на
| МИН.СТРАД.ПРИЧ. Ж.Р. ЧЛЕН = хру·па·на·та
| МИН.СТРАД.ПРИЧ. СР.Р. = хру·па·но
| МИН.СТРАД.ПРИЧ. СР.Р. ЧЛЕН = хру·па·но·то
| МИН.СТРАД.ПРИЧ. МН.Ч. = хру·па·ни
| МИН.СТРАД.ПРИЧ. МН.Ч. ЧЛЕН = хру·па·ни·те
| МИН.ДЕЯТ.СВ.ПРИЧ. М.Р. = хру·пал
| МИН.ДЕЯТ.СВ.ПРИЧ. М.Р. НЕПЪЛЕН ЧЛЕН = хру·па·лия
| МИН.ДЕЯТ.СВ.ПРИЧ. М.Р. ПЪЛЕН ЧЛЕН = хру·па·ли·ят
| МИН.ДЕЯТ.СВ.ПРИЧ. Ж.Р. = хру·па·ла
| МИН.ДЕЯТ.СВ.ПРИЧ. Ж.Р. ЧЛЕН = хру·па·ла·та
| МИН.ДЕЯТ.СВ.ПРИЧ. СР.Р. = хру·па·ло
| МИН.ДЕЯТ.СВ.ПРИЧ. СР.Р. ЧЛЕН = хру·па·ло·то
| МИН.ДЕЯТ.СВ.ПРИЧ. МН.Ч. = хру·па·ли
| МИН.ДЕЯТ.СВ.ПРИЧ. МН.Ч. ЧЛЕН = хру·па·ли·те
| МИН.ДЕЯТ.НЕСВ.ПРИЧ. М.Р. = хру·пал
| МИН.ДЕЯТ.НЕСВ.ПРИЧ. М.Р. НЕПЪЛЕН ЧЛЕН = хру·па·лия
| МИН.ДЕЯТ.НЕСВ.ПРИЧ. М.Р. ПЪЛЕН ЧЛЕН = хру·па·ли·ят
| МИН.ДЕЯТ.НЕСВ.ПРИЧ. Ж.Р. = хру·па·ла
| МИН.ДЕЯТ.НЕСВ.ПРИЧ. Ж.Р. ЧЛЕН = хру·па·ла·та
| МИН.ДЕЯТ.НЕСВ.ПРИЧ. СР.Р. = хру·па·ло
| МИН.ДЕЯТ.НЕСВ.ПРИЧ. СР.Р. ЧЛЕН = хру·па·ло·то
| МИН.ДЕЯТ.НЕСВ.ПРИЧ. МН.Ч. = хру·па·ли
| МИН.ДЕЯТ.НЕСВ.ПРИЧ. МН.Ч. ЧЛЕН = хру·па·ли·те
| СЕГ.ДЕЯТ.ПРИЧ. М.Р. = хру·пащ
| СЕГ.ДЕЯТ.ПРИЧ. М.Р. НЕПЪЛЕН ЧЛЕН = хру·па·щия
| СЕГ.ДЕЯТ.ПРИЧ. М.Р. ПЪЛЕН ЧЛЕН = хру·па·щи·ят
| СЕГ.ДЕЯТ.ПРИЧ. Ж.Р. = хру·па·ща
| СЕГ.ДЕЯТ.ПРИЧ. Ж.Р. ЧЛЕН = хру·па·ща·та
| СЕГ.ДЕЯТ.ПРИЧ. СР.Р. = хру·па·що
| СЕГ.ДЕЯТ.ПРИЧ. СР.Р. ЧЛЕН = хру·па·що·то
| СЕГ.ДЕЯТ.ПРИЧ. МН.Ч. = хру·па·щи
| СЕГ.ДЕЯТ.ПРИЧ. МН.Ч. ЧЛЕН = хру·па·щи·те
| ДЕЕПРИЧАСТИЕ = хру·пай·ки
| СКРИТИ ПРЕПРАТКИ = 
[[хрупам]],
[[хрупаш]],
[[хрупа]],
[[хрупаме]],
[[хрупате]],
[[хрупат]],
[[хрупах]],
[[хрупахме]],
[[хрупахте]],
[[хрупаха]],
[[хрупаше]],
[[хрупай]],
[[хрупайте]],
[[хрупал]],
[[хрупалия]],
[[хрупалият]],
[[хрупала]],
[[хрупалата]],
[[хрупало]],
[[хрупалото]],
[[хрупали]],
[[хрупалите]],
[[хрупан]],
[[хрупания]],
[[хрупаният]],
[[хрупана]],
[[хрупаната]],
[[хрупано]],
[[хрупаното]],
[[хрупани]],
[[хрупаните]],
[[хрупащ]],
[[хрупащия]],
[[хрупащият]],
[[хрупаща]],
[[хрупащата]],
[[хрупащо]],
[[хрупащото]],
[[хрупащи]],
[[хрупащите]],
[[хрупайки]],
[[хрупал съм]],
[[хрупала съм]],
[[хрупало съм]],
[[хрупали сме]],
[[хрупал си]],
[[хрупала си]],
[[хрупало си]],
[[хрупали сте]],
[[хрупал е]],
[[хрупала е]],
[[хрупало е]],
[[хрупали са]],
[[бях хрупал]],
[[бях хрупала]],
[[бях хрупало]],
[[бяхме хрупали]],
[[беше хрупал]],
[[беше хрупала]],
[[беше хрупало]],
[[бяхте хрупали]],
[[бяха хрупали]],
[[ще хрупам]],
[[ще хрупаме]],
[[ще хрупаш]],
[[ще хрупате]],
[[ще хрупа]],
[[ще хрупат]],
[[ще съм хрупал]],
[[ще съм хрупала]],
[[ще съм хрупало]],
[[ще сме хрупали]],
[[ще си хрупал]],
[[ще си хрупала]],
[[ще си хрупало]],
[[ще сте хрупали]],
[[ще е хрупал]],
[[ще е хрупала]],
[[ще е хрупало]],
[[ще са хрупали]],
[[щях да хрупам]],
[[щяхме да хрупаме]],
[[щеше да хрупаш]],
[[щяхте да хрупате]],
[[щеше да хрупа]],
[[щяха да хрупат]],
[[щях да съм хрупал]],
[[щях да съм хрупала]],
[[щях да съм хрупало]],
[[щяхме да сме хрупали]],
[[щеше да си хрупал]],
[[щеше да си хрупала]],
[[щеше да си хрупало]],
[[щяхте да сте хрупали]],
[[щеше да е хрупал]],
[[щеше да е хрупала]],
[[щеше да е хрупало]],
[[щяха да са хрупали]],
[[бил съм хрупал]],
[[била съм хрупала]],
[[било съм хрупало]],
[[били сме хрупали]],
[[бил си хрупал]],
[[била си хрупала]],
[[било си хрупало]],
[[били сте хрупали]],
[[бил е хрупал]],
[[била е хрупала]],
[[било е хрупало]],
[[били са хрупали]],
[[щял съм да хрупам]],
[[щяла съм да хрупам]],
[[щяло съм да хрупам]],
[[щели сме да хрупаме]],
[[щял си да хрупаш]],
[[щяла си да хрупаш]],
[[щяло си да хрупаш]],
[[щели сте да хрупате]],
[[щял да хрупа]],
[[щяла да хрупа]],
[[щяло да хрупа]],
[[щели да хрупат]],
[[щял е да хрупа]],
[[щяла е да хрупа]],
[[щяло е да хрупа]],
[[щели са да хрупат]],
[[щял съм да съм хрупал]],
[[щяла съм да съм хрупала]],
[[щяло съм да съм хрупало]],
[[щели сме да сме хрупали]],
[[щял си да си хрупал]],
[[щяла си да си хрупала]],
[[щяло си да си хрупало]],
[[щели сте да сте хрупали]],
[[щял да е хрупал]],
[[щяла да е хрупала]],
[[щяло да е хрупало]],
[[щели да са хрупали]],
[[щял е да е хрупал]],
[[щяла е да е хрупала]],
[[щяло е да е хрупало]],
[[щели са да са хрупали]],
[[бих хрупал]],
[[бих хрупала]],
[[бих хрупало]],
[[бихме хрупали]],
[[би хрупал]],
[[би хрупала]],
[[би хрупало]],
[[бихте хрупали]],
[[биха хрупали]],
}}</text>
      <sha1>sz5p1fngqv62do9uc829jhscdq0b2xb</sha1>
    </revision>
  </page>
  <page>
    <title>Шаблон:Словоформи/хрупкам</title>
    <ns>10</ns>
    <id>568712</id>
    <revision>
      <id>600692</id>
      <timestamp>2005-05-12T11:37:16Z</timestamp>
      <contributor>
        <username>Bgbot</username>
        <id>83</id>
      </contributor>
      <comment>Борислав: Шаблон със словоформи</comment>
      <model>wikitext</model>
      <format>text/x-wiki</format>
      <text bytes="19794" xml:space="preserve">{{Шаблон:Словоформи/Глагол|
  ОСНОВНА ФОРМА = хрупкам
| СЕГ.ВР., 1Л., ЕД.Ч. = хруп·кам
| СЕГ.ВР., 1Л., МН.Ч. = хруп·ка·ме
| СЕГ.ВР., 2Л., ЕД.Ч. = хруп·каш
| СЕГ.ВР., 2Л., МН.Ч. = хруп·ка·те
| СЕГ.ВР., 3Л., ЕД.Ч. = хруп·ка
| СЕГ.ВР., 3Л., МН.Ч. = хруп·кат
| МИН.СВ.ВР., 1Л., ЕД.Ч. = хруп·ках
| МИН.СВ.ВР., 1Л., МН.Ч. = хруп·ках·ме
| МИН.СВ.ВР., 2Л., ЕД.Ч. = хруп·ка
| МИН.СВ.ВР., 2Л., МН.Ч. = хруп·ках·те
| МИН.СВ.ВР., 3Л., ЕД.Ч. = хруп·ка
| МИН.СВ.ВР., 3Л., МН.Ч. = хруп·ка·ха
| МИН.НЕСВ.ВР., 1Л., ЕД.Ч. = хруп·ках
| МИН.НЕСВ.ВР., 1Л., МН.Ч. = хруп·ках·ме
| МИН.НЕСВ.ВР., 2Л., ЕД.Ч. = хруп·ка·ше
| МИН.НЕСВ.ВР., 2Л., МН.Ч. = хруп·ках·те
| МИН.НЕСВ.ВР., 3Л., ЕД.Ч. = хруп·ка·ше
| МИН.НЕСВ.ВР., 3Л., МН.Ч. = хруп·ка·ха
| МИН.НЕОПР.ВР., 1Л., ЕД.Ч., М.Р. = хрупкал съм
| МИН.НЕОПР.ВР., 1Л., ЕД.Ч., Ж.Р. = хрупкала съм
| МИН.НЕОПР.ВР., 1Л., ЕД.Ч., СР.Р. = хрупкало съм
| МИН.НЕОПР.ВР., 1Л., МН.Ч. = хрупкали сме
| МИН.НЕОПР.ВР., 2Л., ЕД.Ч., М.Р. = хрупкал си
| МИН.НЕОПР.ВР., 2Л., ЕД.Ч., Ж.Р. = хрупкала си
| МИН.НЕОПР.ВР., 2Л., ЕД.Ч., СР.Р. = хрупкало си
| МИН.НЕОПР.ВР., 2Л., МН.Ч. = хрупкали сте
| МИН.НЕОПР.ВР., 3Л., ЕД.Ч., М.Р. = хрупкал е
| МИН.НЕОПР.ВР., 3Л., ЕД.Ч., Ж.Р. = хрупкала е
| МИН.НЕОПР.ВР., 3Л., ЕД.Ч., СР.Р. = хрупкало е
| МИН.НЕОПР.ВР., 3Л., МН.Ч. = хрупкали са
| МИН.ПРЕД.ВР., 1Л., ЕД.Ч., М.Р. = бях хрупкал
| МИН.ПРЕД.ВР., 1Л., ЕД.Ч., Ж.Р. = бях хрупкала
| МИН.ПРЕД.ВР., 1Л., ЕД.Ч., СР.Р. = бях хрупкало
| МИН.ПРЕД.ВР., 1Л., МН.Ч. = бяхме хрупкали
| МИН.ПРЕД.ВР., 2Л., ЕД.Ч., М.Р. = беше хрупкал
| МИН.ПРЕД.ВР., 2Л., ЕД.Ч., Ж.Р. = беше хрупкала
| МИН.ПРЕД.ВР., 2Л., ЕД.Ч., СР.Р. = беше хрупкало
| МИН.ПРЕД.ВР., 2Л., МН.Ч. = бяхте хрупкали
| МИН.ПРЕД.ВР., 3Л., ЕД.Ч., М.Р. = беше хрупкал
| МИН.ПРЕД.ВР., 3Л., ЕД.Ч., Ж.Р. = беше хрупкала
| МИН.ПРЕД.ВР., 3Л., ЕД.Ч., СР.Р. = беше хрупкало
| МИН.ПРЕД.ВР., 3Л., МН.Ч. = бяха хрупкали
| БЪД.ВР., 1Л., ЕД.Ч. = ще хрупкам
| БЪД.ВР., 1Л., МН.Ч. = ще хрупкаме
| БЪД.ВР., 2Л., ЕД.Ч. = ще хрупкаш
| БЪД.ВР., 2Л., МН.Ч. = ще хрупкате
| БЪД.ВР., 3Л., ЕД.Ч. = ще хрупка
| БЪД.ВР., 3Л., МН.Ч. = ще хрупкат
| БЪД.ПРЕД.ВР., 1Л., ЕД.Ч., М.Р. = ще съм хрупкал
| БЪД.ПРЕД.ВР., 1Л., ЕД.Ч., Ж.Р. = ще съм хрупкала
| БЪД.ПРЕД.ВР., 1Л., ЕД.Ч., СР.Р. = ще съм хрупкало
| БЪД.ПРЕД.ВР., 1Л., МН.Ч. = ще сме хрупкали
| БЪД.ПРЕД.ВР., 2Л., ЕД.Ч., М.Р. = ще си хрупкал
| БЪД.ПРЕД.ВР., 2Л., ЕД.Ч., Ж.Р. = ще си хрупкала
| БЪД.ПРЕД.ВР., 2Л., ЕД.Ч., СР.Р. = ще си хрупкало
| БЪД.ПРЕД.ВР., 2Л., МН.Ч. = ще сте хрупкали
| БЪД.ПРЕД.ВР., 3Л., ЕД.Ч., М.Р. = ще е хрупкал
| БЪД.ПРЕД.ВР., 3Л., ЕД.Ч., Ж.Р. = ще е хрупкала
| БЪД.ПРЕД.ВР., 3Л., ЕД.Ч., СР.Р. = ще е хрупкало
| БЪД.ПРЕД.ВР., 3Л., МН.Ч. = ще са хрупкали
| БЪД.ВР. В МИН., 1Л., ЕД.Ч. = щях да хрупкам
| БЪД.ВР. В МИН., 1Л., МН.Ч. = щяхме да хрупкаме
| БЪД.ВР. В МИН., 2Л., ЕД.Ч. = щеше да хрупкаш
| БЪД.ВР. В МИН., 2Л., МН.Ч. = щяхте да хрупкате
| БЪД.ВР. В МИН., 3Л., ЕД.Ч. = щеше да хрупка
| БЪД.ВР. В МИН., 3Л., МН.Ч. = щяха да хрупкат
| БЪД.ПРЕД.ВР. В МИН., 1Л., ЕД.Ч., М.Р. = щях да съм хрупкал
| БЪД.ПРЕД.ВР. В МИН., 1Л., ЕД.Ч., Ж.Р. = щях да съм хрупкала
| БЪД.ПРЕД.ВР. В МИН., 1Л., ЕД.Ч., СР.Р. = щях да съм хрупкало
| БЪД.ПРЕД.ВР. В МИН., 1Л., МН.Ч. = щяхме да сме хрупкали
| БЪД.ПРЕД.ВР. В МИН., 2Л., ЕД.Ч., М.Р. = щеше да си хрупкал
| БЪД.ПРЕД.ВР. В МИН., 2Л., ЕД.Ч., Ж.Р. = щеше да си хрупкала
| БЪД.ПРЕД.ВР. В МИН., 2Л., ЕД.Ч., СР.Р. = щеше да си хрупкало
| БЪД.ПРЕД.ВР. В МИН., 2Л., МН.Ч. = щяхте да сте хрупкали
| БЪД.ПРЕД.ВР. В МИН., 3Л., ЕД.Ч., М.Р. = щеше да е хрупкал
| БЪД.ПРЕД.ВР. В МИН., 3Л., ЕД.Ч., Ж.Р. = щеше да е хрупкала
| БЪД.ПРЕД.ВР. В МИН., 3Л., ЕД.Ч., СР.Р. = щеше да е хрупкало
| БЪД.ПРЕД.ВР. В МИН., 3Л., МН.Ч. = щяха да са хрупкали
| ПР.НАКЛ., СЕГ.ВР., 1Л., ЕД.Ч., М.Р. = хрупкал съм
| ПР.НАКЛ., СЕГ.ВР., 1Л., ЕД.Ч., Ж.Р. = хрупкала съм
| ПР.НАКЛ., СЕГ.ВР., 1Л., ЕД.Ч., СР.Р. = хрупкало съм
| ПР.НАКЛ., СЕГ.ВР., 1Л., МН.Ч. = хрупкали сме
| ПР.НАКЛ., СЕГ.ВР., 2Л., ЕД.Ч., М.Р. = хрупкал си
| ПР.НАКЛ., СЕГ.ВР., 2Л., ЕД.Ч., Ж.Р. = хрупкала си
| ПР.НАКЛ., СЕГ.ВР., 2Л., ЕД.Ч., СР.Р. = хрупкало си
| ПР.НАКЛ., СЕГ.ВР., 2Л., МН.Ч. = хрупкали сте
| ПР.НАКЛ., СЕГ.ВР., 3Л., ЕД.Ч., М.Р. = хрупкал (е)
| ПР.НАКЛ., СЕГ.ВР., 3Л., ЕД.Ч., Ж.Р. = хрупкала (е)
| ПР.НАКЛ., СЕГ.ВР., 3Л., ЕД.Ч., СР.Р. = хрупкало (е)
| ПР.НАКЛ., СЕГ.ВР., 3Л., МН.Ч. = хрупкали (са)
| ПР.НАКЛ., МИН.СВ.ВР., 1Л., ЕД.Ч., М.Р. = хрупкал съм
| ПР.НАКЛ., МИН.СВ.ВР., 1Л., ЕД.Ч., Ж.Р. = хрупкала съм
| ПР.НАКЛ., МИН.СВ.ВР., 1Л., ЕД.Ч., СР.Р. = хрупкало съм
| ПР.НАКЛ., МИН.СВ.ВР., 1Л., МН.Ч. = хрупкали сме
| ПР.НАКЛ., МИН.СВ.ВР., 2Л., ЕД.Ч., М.Р. = хрупкал си
| ПР.НАКЛ., МИН.СВ.ВР., 2Л., ЕД.Ч., Ж.Р. = хрупкала си
| ПР.НАКЛ., МИН.СВ.ВР., 2Л., ЕД.Ч., СР.Р. = хрупкало си
| ПР.НАКЛ., МИН.СВ.ВР., 2Л., МН.Ч. = хрупкали сте
| ПР.НАКЛ., МИН.СВ.ВР., 3Л., ЕД.Ч., М.Р. = хрупкал (е)
| ПР.НАКЛ., МИН.СВ.ВР., 3Л., ЕД.Ч., Ж.Р. = хрупкала (е)
| ПР.НАКЛ., МИН.СВ.ВР., 3Л., ЕД.Ч., СР.Р. = хрупкало (е)
| ПР.НАКЛ., МИН.СВ.ВР., 3Л., МН.Ч. = хрупкали (са)
| ПР.НАКЛ., МИН.НЕОПР.ВР., 1Л., ЕД.Ч., М.Р. = бил съм хрупкал
| ПР.НАКЛ., МИН.НЕОПР.ВР., 1Л., ЕД.Ч., Ж.Р. = била съм хрупкала
| ПР.НАКЛ., МИН.НЕОПР.ВР., 1Л., ЕД.Ч., СР.Р. = било съм хрупкало
| ПР.НАКЛ., МИН.НЕОПР.ВР., 1Л., МН.Ч. = били сме хрупкали
| ПР.НАКЛ., МИН.НЕОПР.ВР., 2Л., ЕД.Ч., М.Р. = бил си хрупкал
| ПР.НАКЛ., МИН.НЕОПР.ВР., 2Л., ЕД.Ч., Ж.Р. = била си хрупкала
| ПР.НАКЛ., МИН.НЕОПР.ВР., 2Л., ЕД.Ч., СР.Р. = било си хрупкало
| ПР.НАКЛ., МИН.НЕОПР.ВР., 2Л., МН.Ч. = били сте хрупкали
| ПР.НАКЛ., МИН.НЕОПР.ВР., 3Л., ЕД.Ч., М.Р. = бил (е) хрупкал
| ПР.НАКЛ., МИН.НЕОПР.ВР., 3Л., ЕД.Ч., Ж.Р. = била (е) хрупкала
| ПР.НАКЛ., МИН.НЕОПР.ВР., 3Л., ЕД.Ч., СР.Р. = било (е) хрупкало
| ПР.НАКЛ., МИН.НЕОПР.ВР., 3Л., МН.Ч. = били (са) хрупкали
| ПР.НАКЛ., БЪД.ВР., 1Л., ЕД.Ч., М.Р. = щял съм да хрупкам
| ПР.НАКЛ., БЪД.ВР., 1Л., ЕД.Ч., Ж.Р. = щяла съм да хрупкам
| ПР.НАКЛ., БЪД.ВР., 1Л., ЕД.Ч., СР.Р. = щяло съм да хрупкам
| ПР.НАКЛ., БЪД.ВР., 1Л., МН.Ч. = щели сме да хрупкаме
| ПР.НАКЛ., БЪД.ВР., 2Л., ЕД.Ч., М.Р. = щял си да хрупкаш
| ПР.НАКЛ., БЪД.ВР., 2Л., ЕД.Ч., Ж.Р. = щяла си да хрупкаш
| ПР.НАКЛ., БЪД.ВР., 2Л., ЕД.Ч., СР.Р. = щяло си да хрупкаш
| ПР.НАКЛ., БЪД.ВР., 2Л., МН.Ч. = щели сте да хрупкате
| ПР.НАКЛ., БЪД.ВР., 3Л., ЕД.Ч., М.Р. = щял (е) да хрупка
| ПР.НАКЛ., БЪД.ВР., 3Л., ЕД.Ч., Ж.Р. = щяла (е) да хрупка
| ПР.НАКЛ., БЪД.ВР., 3Л., ЕД.Ч., СР.Р. = щяло (е) да хрупка
| ПР.НАКЛ., БЪД.ВР., 3Л., МН.Ч. = щели (са) да хрупкат
| ПР.НАКЛ., БЪД.ПРЕД.ВР., 1Л., ЕД.Ч., М.Р. = щял съм да съм хрупкал
| ПР.НАКЛ., БЪД.ПРЕД.ВР., 1Л., ЕД.Ч., Ж.Р. = щяла съм да съм хрупкала
| ПР.НАКЛ., БЪД.ПРЕД.ВР., 1Л., ЕД.Ч., СР.Р. = щяло съм да съм хрупкало
| ПР.НАКЛ., БЪД.ПРЕД.ВР., 1Л., МН.Ч. = щели сме да сме хрупкали
| ПР.НАКЛ., БЪД.ПРЕД.ВР., 2Л., ЕД.Ч., М.Р. = щял си да си хрупкал
| ПР.НАКЛ., БЪД.ПРЕД.ВР., 2Л., ЕД.Ч., Ж.Р. = щяла си да си хрупкала
| ПР.НАКЛ., БЪД.ПРЕД.ВР., 2Л., ЕД.Ч., СР.Р. = щяло си да си хрупкало
| ПР.НАКЛ., БЪД.ПРЕД.ВР., 2Л., МН.Ч. = щели сте да сте хрупкали
| ПР.НАКЛ., БЪД.ПРЕД.ВР., 3Л., ЕД.Ч., М.Р. = щял (е) да е хрупкал
| ПР.НАКЛ., БЪД.ПРЕД.ВР., 3Л., ЕД.Ч., Ж.Р. = щяла (е) да е хрупкала
| ПР.НАКЛ., БЪД.ПРЕД.ВР., 3Л., ЕД.Ч., СР.Р. = щяло (е) да е хрупкало
| ПР.НАКЛ., БЪД.ПРЕД.ВР., 3Л., МН.Ч. = щели (са) да са хрупкали
| УСЛОВНО НАКЛОНЕНИЕ, 1Л., ЕД.Ч., М.Р. = бих хрупкал
| УСЛОВНО НАКЛОНЕНИЕ, 1Л., ЕД.Ч., Ж.Р. = бих хрупкала
| УСЛОВНО НАКЛОНЕНИЕ, 1Л., ЕД.Ч., СР.Р. = бих хрупкало
| УСЛОВНО НАКЛОНЕНИЕ, 1Л., МН.Ч. = бихме хрупкали
| УСЛОВНО НАКЛОНЕНИЕ, 2Л., ЕД.Ч., М.Р. = би хрупкал
| УСЛОВНО НАКЛОНЕНИЕ, 2Л., ЕД.Ч., Ж.Р. = би хрупкала
| УСЛОВНО НАКЛОНЕНИЕ, 2Л., ЕД.Ч., СР.Р. = би хрупкало
| УСЛОВНО НАКЛОНЕНИЕ, 2Л., МН.Ч. = бихте хрупкали
| УСЛОВНО НАКЛОНЕНИЕ, 3Л., ЕД.Ч., М.Р. = би хрупкал
| УСЛОВНО НАКЛОНЕНИЕ, 3Л., ЕД.Ч., Ж.Р. = би хрупкала
| УСЛОВНО НАКЛОНЕНИЕ, 3Л., ЕД.Ч., СР.Р. = би хрупкало
| УСЛОВНО НАКЛОНЕНИЕ, 3Л., МН.Ч. = биха хрупкали
| ПОВЕЛИТЕЛНО НАКЛОНЕНИЕ, ЕД.Ч. = хруп·кай
| ПОВЕЛИТЕЛНО НАКЛОНЕНИЕ, МН.Ч. = хруп·кай·те
| МИН.СТРАД.ПРИЧ. М.Р. = хруп·кан
| МИН.СТРАД.ПРИЧ. М.Р. НЕПЪЛЕН ЧЛЕН = хруп·ка·ния
| МИН.СТРАД.ПРИЧ. М.Р. ПЪЛЕН ЧЛЕН = хруп·ка·ни·ят
| МИН.СТРАД.ПРИЧ. Ж.Р. = хруп·ка·на
| МИН.СТРАД.ПРИЧ. Ж.Р. ЧЛЕН = хруп·ка·на·та
| МИН.СТРАД.ПРИЧ. СР.Р. = хруп·ка·но
| МИН.СТРАД.ПРИЧ. СР.Р. ЧЛЕН = хруп·ка·но·то
| МИН.СТРАД.ПРИЧ. МН.Ч. = хруп·ка·ни
| МИН.СТРАД.ПРИЧ. МН.Ч. ЧЛЕН = хруп·ка·ни·те
| МИН.ДЕЯТ.СВ.ПРИЧ. М.Р. = хруп·кал
| МИН.ДЕЯТ.СВ.ПРИЧ. М.Р. НЕПЪЛЕН ЧЛЕН = хруп·ка·лия
| МИН.ДЕЯТ.СВ.ПРИЧ. М.Р. ПЪЛЕН ЧЛЕН = хруп·ка·ли·ят
| МИН.ДЕЯТ.СВ.ПРИЧ. Ж.Р. = хруп·ка·ла
| МИН.ДЕЯТ.СВ.ПРИЧ. Ж.Р. ЧЛЕН = хруп·ка·ла·та
| МИН.ДЕЯТ.СВ.ПРИЧ. СР.Р. = хруп·ка·ло
| МИН.ДЕЯТ.СВ.ПРИЧ. СР.Р. ЧЛЕН = хруп·ка·ло·то
| МИН.ДЕЯТ.СВ.ПРИЧ. МН.Ч. = хруп·ка·ли
| МИН.ДЕЯТ.СВ.ПРИЧ. МН.Ч. ЧЛЕН = хруп·ка·ли·те
| МИН.ДЕЯТ.НЕСВ.ПРИЧ. М.Р. = хруп·кал
| МИН.ДЕЯТ.НЕСВ.ПРИЧ. М.Р. НЕПЪЛЕН ЧЛЕН = хруп·ка·лия
| МИН.ДЕЯТ.НЕСВ.ПРИЧ. М.Р. ПЪЛЕН ЧЛЕН = хруп·ка·ли·ят
| МИН.ДЕЯТ.НЕСВ.ПРИЧ. Ж.Р. = хруп·ка·ла
| МИН.ДЕЯТ.НЕСВ.ПРИЧ. Ж.Р. ЧЛЕН = хруп·ка·ла·та
| МИН.ДЕЯТ.НЕСВ.ПРИЧ. СР.Р. = хруп·ка·ло
| МИН.ДЕЯТ.НЕСВ.ПРИЧ. СР.Р. ЧЛЕН = хруп·ка·ло·то
| МИН.ДЕЯТ.НЕСВ.ПРИЧ. МН.Ч. = хруп·ка·ли
| МИН.ДЕЯТ.НЕСВ.ПРИЧ. МН.Ч. ЧЛЕН = хруп·ка·ли·те
| СЕГ.ДЕЯТ.ПРИЧ. М.Р. = хруп·кащ
| СЕГ.ДЕЯТ.ПРИЧ. М.Р. НЕПЪЛЕН ЧЛЕН = хруп·ка·щия
| СЕГ.ДЕЯТ.ПРИЧ. М.Р. ПЪЛЕН ЧЛЕН = хруп·ка·щи·ят
| СЕГ.ДЕЯТ.ПРИЧ. Ж.Р. = хруп·ка·ща
| СЕГ.ДЕЯТ.ПРИЧ. Ж.Р. ЧЛЕН = хруп·ка·ща·та
| СЕГ.ДЕЯТ.ПРИЧ. СР.Р. = хруп·ка·що
| СЕГ.ДЕЯТ.ПРИЧ. СР.Р. ЧЛЕН = хруп·ка·що·то
| СЕГ.ДЕЯТ.ПРИЧ. МН.Ч. = хруп·ка·щи
| СЕГ.ДЕЯТ.ПРИЧ. МН.Ч. ЧЛЕН = хруп·ка·щи·те
| ДЕЕПРИЧАСТИЕ = хруп·кай·ки
| СКРИТИ ПРЕПРАТКИ = 
[[хрупкам]],
[[хрупкаш]],
[[хрупка]],
[[хрупкаме]],
[[хрупкате]],
[[хрупкат]],
[[хрупках]],
[[хрупкахме]],
[[хрупкахте]],
[[хрупкаха]],
[[хрупкаше]],
[[хрупкай]],
[[хрупкайте]],
[[хрупкал]],
[[хрупкалия]],
[[хрупкалият]],
[[хрупкала]],
[[хрупкалата]],
[[хрупкало]],
[[хрупкалото]],
[[хрупкали]],
[[хрупкалите]],
[[хрупкан]],
[[хрупкания]],
[[хрупканият]],
[[хрупкана]],
[[хрупканата]],
[[хрупкано]],
[[хрупканото]],
[[хрупкани]],
[[хрупканите]],
[[хрупкащ]],
[[хрупкащия]],
[[хрупкащият]],
[[хрупкаща]],
[[хрупкащата]],
[[хрупкащо]],
[[хрупкащото]],
[[хрупкащи]],
[[хрупкащите]],
[[хрупкайки]],
[[хрупкал съм]],
[[хрупкала съм]],
[[хрупкало съм]],
[[хрупкали сме]],
[[хрупкал си]],
[[хрупкала си]],
[[хрупкало си]],
[[хрупкали сте]],
[[хрупкал е]],
[[хрупкала е]],
[[хрупкало е]],
[[хрупкали са]],
[[бях хрупкал]],
[[бях хрупкала]],
[[бях хрупкало]],
[[бяхме хрупкали]],
[[беше хрупкал]],
[[беше хрупкала]],
[[беше хрупкало]],
[[бяхте хрупкали]],
[[бяха хрупкали]],
[[ще хрупкам]],
[[ще хрупкаме]],
[[ще хрупкаш]],
[[ще хрупкате]],
[[ще хрупка]],
[[ще хрупкат]],
[[ще съм хрупкал]],
[[ще съм хрупкала]],
[[ще съм хрупкало]],
[[ще сме хрупкали]],
[[ще си хрупкал]],
[[ще си хрупкала]],
[[ще си хрупкало]],
[[ще сте хрупкали]],
[[ще е хрупкал]],
[[ще е хрупкала]],
[[ще е хрупкало]],
[[ще са хрупкали]],
[[щях да хрупкам]],
[[щяхме да хрупкаме]],
[[щеше да хрупкаш]],
[[щяхте да хрупкате]],
[[щеше да хрупка]],
[[щяха да хрупкат]],
[[щях да съм хрупкал]],
[[щях да съм хрупкала]],
[[щях да съм хрупкало]],
[[щяхме да сме хрупкали]],
[[щеше да си хрупкал]],
[[щеше да си хрупкала]],
[[щеше да си хрупкало]],
[[щяхте да сте хрупкали]],
[[щеше да е хрупкал]],
[[щеше да е хрупкала]],
[[щеше да е хрупкало]],
[[щяха да са хрупкали]],
[[бил съм хрупкал]],
[[била съм хрупкала]],
[[било съм хрупкало]],
[[били сме хрупкали]],
[[бил си хрупкал]],
[[била си хрупкала]],
[[било си хрупкало]],
[[били сте хрупкали]],
[[бил е хрупкал]],
[[била е хрупкала]],
[[било е хрупкало]],
[[били са хрупкали]],
[[щял съм да хрупкам]],
[[щяла съм да хрупкам]],
[[щяло съм да хрупкам]],
[[щели сме да хрупкаме]],
[[щял си да хрупкаш]],
[[щяла си да хрупкаш]],
[[щяло си да хрупкаш]],
[[щели сте да хрупкате]],
[[щял да хрупка]],
[[щяла да хрупка]],
[[щяло да хрупка]],
[[щели да хрупкат]],
[[щял е да хрупка]],
[[щяла е да хрупка]],
[[щяло е да хрупка]],
[[щели са да хрупкат]],
[[щял съм да съм хрупкал]],
[[щяла съм да съм хрупкала]],
[[щяло съм да съм хрупкало]],
[[щели сме да сме хрупкали]],
[[щял си да си хрупкал]],
[[щяла си да си хрупкала]],
[[щяло си да си хрупкало]],
[[щели сте да сте хрупкали]],
[[щял да е хрупкал]],
[[щяла да е хрупкала]],
[[щяло да е хрупкало]],
[[щели да са хрупкали]],
[[щял е да е хрупкал]],
[[щяла е да е хрупкала]],
[[щяло е да е хрупкало]],
[[щели са да са хрупкали]],
[[бих хрупкал]],
[[бих хрупкала]],
[[бих хрупкало]],
[[бихме хрупкали]],
[[би хрупкал]],
[[би хрупкала]],
[[би хрупкало]],
[[бихте хрупкали]],
[[биха хрупкали]],
}}</text>
      <sha1>0s5jgr00sedfyi5ls7l7nefta1i235n</sha1>
    </revision>
  </page>
  <page>
    <title>Шаблон:Словоформи/хрускам</title>
    <ns>10</ns>
    <id>568722</id>
    <revision>
      <id>600702</id>
      <timestamp>2005-05-12T11:37:36Z</timestamp>
      <contributor>
        <username>Bgbot</username>
        <id>83</id>
      </contributor>
      <comment>Борислав: Шаблон със словоформи</comment>
      <model>wikitext</model>
      <format>text/x-wiki</format>
      <text bytes="19794" xml:space="preserve">{{Шаблон:Словоформи/Глагол|
  ОСНОВНА ФОРМА = хрускам
| СЕГ.ВР., 1Л., ЕД.Ч. = хрус·кам
| СЕГ.ВР., 1Л., МН.Ч. = хрус·ка·ме
| СЕГ.ВР., 2Л., ЕД.Ч. = хрус·каш
| СЕГ.ВР., 2Л., МН.Ч. = хрус·ка·те
| СЕГ.ВР., 3Л., ЕД.Ч. = хрус·ка
| СЕГ.ВР., 3Л., МН.Ч. = хрус·кат
| МИН.СВ.ВР., 1Л., ЕД.Ч. = хрус·ках
| МИН.СВ.ВР., 1Л., МН.Ч. = хрус·ках·ме
| МИН.СВ.ВР., 2Л., ЕД.Ч. = хрус·ка
| МИН.СВ.ВР., 2Л., МН.Ч. = хрус·ках·те
| МИН.СВ.ВР., 3Л., ЕД.Ч. = хрус·ка
| МИН.СВ.ВР., 3Л., МН.Ч. = хрус·ка·ха
| МИН.НЕСВ.ВР., 1Л., ЕД.Ч. = хрус·ках
| МИН.НЕСВ.ВР., 1Л., МН.Ч. = хрус·ках·ме
| МИН.НЕСВ.ВР., 2Л., ЕД.Ч. = хрус·ка·ше
| МИН.НЕСВ.ВР., 2Л., МН.Ч. = хрус·ках·те
| МИН.НЕСВ.ВР., 3Л., ЕД.Ч. = хрус·ка·ше
| МИН.НЕСВ.ВР., 3Л., МН.Ч. = хрус·ка·ха
| МИН.НЕОПР.ВР., 1Л., ЕД.Ч., М.Р. = хрускал съм
| МИН.НЕОПР.ВР., 1Л., ЕД.Ч., Ж.Р. = хрускала съм
| МИН.НЕОПР.ВР., 1Л., ЕД.Ч., СР.Р. = хрускало съм
| МИН.НЕОПР.ВР., 1Л., МН.Ч. = хрускали сме
| МИН.НЕОПР.ВР., 2Л., ЕД.Ч., М.Р. = хрускал си
| МИН.НЕОПР.ВР., 2Л., ЕД.Ч., Ж.Р. = хрускала си
| МИН.НЕОПР.ВР., 2Л., ЕД.Ч., СР.Р. = хрускало си
| МИН.НЕОПР.ВР., 2Л., МН.Ч. = хрускали сте
| МИН.НЕОПР.ВР., 3Л., ЕД.Ч., М.Р. = хрускал е
| МИН.НЕОПР.ВР., 3Л., ЕД.Ч., Ж.Р. = хрускала е
| МИН.НЕОПР.ВР., 3Л., ЕД.Ч., СР.Р. = хрускало е
| МИН.НЕОПР.ВР., 3Л., МН.Ч. = хрускали са
| МИН.ПРЕД.ВР., 1Л., ЕД.Ч., М.Р. = бях хрускал
| МИН.ПРЕД.ВР., 1Л., ЕД.Ч., Ж.Р. = бях хрускала
| МИН.ПРЕД.ВР., 1Л., ЕД.Ч., СР.Р. = бях хрускало
| МИН.ПРЕД.ВР., 1Л., МН.Ч. = бяхме хрускали
| МИН.ПРЕД.ВР., 2Л., ЕД.Ч., М.Р. = беше хрускал
| МИН.ПРЕД.ВР., 2Л., ЕД.Ч., Ж.Р. = беше хрускала
| МИН.ПРЕД.ВР., 2Л., ЕД.Ч., СР.Р. = беше хрускало
| МИН.ПРЕД.ВР., 2Л., МН.Ч. = бяхте хрускали
| МИН.ПРЕД.ВР., 3Л., ЕД.Ч., М.Р. = беше хрускал
| МИН.ПРЕД.ВР., 3Л., ЕД.Ч., Ж.Р. = беше хрускала
| МИН.ПРЕД.ВР., 3Л., ЕД.Ч., СР.Р. = беше хрускало
| МИН.ПРЕД.ВР., 3Л., МН.Ч. = бяха хрускали
| БЪД.ВР., 1Л., ЕД.Ч. = ще хрускам
| БЪД.ВР., 1Л., МН.Ч. = ще хрускаме
| БЪД.ВР., 2Л., ЕД.Ч. = ще хрускаш
| БЪД.ВР., 2Л., МН.Ч. = ще хрускате
| БЪД.ВР., 3Л., ЕД.Ч. = ще хруска
| БЪД.ВР., 3Л., МН.Ч. = ще хрускат
| БЪД.ПРЕД.ВР., 1Л., ЕД.Ч., М.Р. = ще съм хрускал
| БЪД.ПРЕД.ВР., 1Л., ЕД.Ч., Ж.Р. = ще съм хрускала
| БЪД.ПРЕД.ВР., 1Л., ЕД.Ч., СР.Р. = ще съм хрускало
| БЪД.ПРЕД.ВР., 1Л., МН.Ч. = ще сме хрускали
| БЪД.ПРЕД.ВР., 2Л., ЕД.Ч., М.Р. = ще си хрускал
| БЪД.ПРЕД.ВР., 2Л., ЕД.Ч., Ж.Р. = ще си хрускала
| БЪД.ПРЕД.ВР., 2Л., ЕД.Ч., СР.Р. = ще си хрускало
| БЪД.ПРЕД.ВР., 2Л., МН.Ч. = ще сте хрускали
| БЪД.ПРЕД.ВР., 3Л., ЕД.Ч., М.Р. = ще е хрускал
| БЪД.ПРЕД.ВР., 3Л., ЕД.Ч., Ж.Р. = ще е хрускала
| БЪД.ПРЕД.ВР., 3Л., ЕД.Ч., СР.Р. = ще е хрускало
| БЪД.ПРЕД.ВР., 3Л., МН.Ч. = ще са хрускали
| БЪД.ВР. В МИН., 1Л., ЕД.Ч. = щях да хрускам
| БЪД.ВР. В МИН., 1Л., МН.Ч. = щяхме да хрускаме
| БЪД.ВР. В МИН., 2Л., ЕД.Ч. = щеше да хрускаш
| БЪД.ВР. В МИН., 2Л., МН.Ч. = щяхте да хрускате
| БЪД.ВР. В МИН., 3Л., ЕД.Ч. = щеше да хруска
| БЪД.ВР. В МИН., 3Л., МН.Ч. = щяха да хрускат
| БЪД.ПРЕД.ВР. В МИН., 1Л., ЕД.Ч., М.Р. = щях да съм хрускал
| БЪД.ПРЕД.ВР. В МИН., 1Л., ЕД.Ч., Ж.Р. = щях да съм хрускала
| БЪД.ПРЕД.ВР. В МИН., 1Л., ЕД.Ч., СР.Р. = щях да съм хрускало
| БЪД.ПРЕД.ВР. В МИН., 1Л., МН.Ч. = щяхме да сме хрускали
| БЪД.ПРЕД.ВР. В МИН., 2Л., ЕД.Ч., М.Р. = щеше да си хрускал
| БЪД.ПРЕД.ВР. В МИН., 2Л., ЕД.Ч., Ж.Р. = щеше да си хрускала
| БЪД.ПРЕД.ВР. В МИН., 2Л., ЕД.Ч., СР.Р. = щеше да си хрускало
| БЪД.ПРЕД.ВР. В МИН., 2Л., МН.Ч. = щяхте да сте хрускали
| БЪД.ПРЕД.ВР. В МИН., 3Л., ЕД.Ч., М.Р. = щеше да е хрускал
| БЪД.ПРЕД.ВР. В МИН., 3Л., ЕД.Ч., Ж.Р. = щеше да е хрускала
| БЪД.ПРЕД.ВР. В МИН., 3Л., ЕД.Ч., СР.Р. = щеше да е хрускало
| БЪД.ПРЕД.ВР. В МИН., 3Л., МН.Ч. = щяха да са хрускали
| ПР.НАКЛ., СЕГ.ВР., 1Л., ЕД.Ч., М.Р. = хрускал съм
| ПР.НАКЛ., СЕГ.ВР., 1Л., ЕД.Ч., Ж.Р. = хрускала съм
| ПР.НАКЛ., СЕГ.ВР., 1Л., ЕД.Ч., СР.Р. = хрускало съм
| ПР.НАКЛ., СЕГ.ВР., 1Л., МН.Ч. = хрускали сме
| ПР.НАКЛ., СЕГ.ВР., 2Л., ЕД.Ч., М.Р. = хрускал си
| ПР.НАКЛ., СЕГ.ВР., 2Л., ЕД.Ч., Ж.Р. = хрускала си
| ПР.НАКЛ., СЕГ.ВР., 2Л., ЕД.Ч., СР.Р. = хрускало си
| ПР.НАКЛ., СЕГ.ВР., 2Л., МН.Ч. = хрускали сте
| ПР.НАКЛ., СЕГ.ВР., 3Л., ЕД.Ч., М.Р. = хрускал (е)
| ПР.НАКЛ., СЕГ.ВР., 3Л., ЕД.Ч., Ж.Р. = хрускала (е)
| ПР.НАКЛ., СЕГ.ВР., 3Л., ЕД.Ч., СР.Р. = хрускало (е)
| ПР.НАКЛ., СЕГ.ВР., 3Л., МН.Ч. = хрускали (са)
| ПР.НАКЛ., МИН.СВ.ВР., 1Л., ЕД.Ч., М.Р. = хрускал съм
| ПР.НАКЛ., МИН.СВ.ВР., 1Л., ЕД.Ч., Ж.Р. = хрускала съм
| ПР.НАКЛ., МИН.СВ.ВР., 1Л., ЕД.Ч., СР.Р. = хрускало съм
| ПР.НАКЛ., МИН.СВ.ВР., 1Л., МН.Ч. = хрускали сме
| ПР.НАКЛ., МИН.СВ.ВР., 2Л., ЕД.Ч., М.Р. = хрускал си
| ПР.НАКЛ., МИН.СВ.ВР., 2Л., ЕД.Ч., Ж.Р. = хрускала си
| ПР.НАКЛ., МИН.СВ.ВР., 2Л., ЕД.Ч., СР.Р. = хрускало си
| ПР.НАКЛ., МИН.СВ.ВР., 2Л., МН.Ч. = хрускали сте
| ПР.НАКЛ., МИН.СВ.ВР., 3Л., ЕД.Ч., М.Р. = хрускал (е)
| ПР.НАКЛ., МИН.СВ.ВР., 3Л., ЕД.Ч., Ж.Р. = хрускала (е)
| ПР.НАКЛ., МИН.СВ.ВР., 3Л., ЕД.Ч., СР.Р. = хрускало (е)
| ПР.НАКЛ., МИН.СВ.ВР., 3Л., МН.Ч. = хрускали (са)
| ПР.НАКЛ., МИН.НЕОПР.ВР., 1Л., ЕД.Ч., М.Р. = бил съм хрускал
| ПР.НАКЛ., МИН.НЕОПР.ВР., 1Л., ЕД.Ч., Ж.Р. = била съм хрускала
| ПР.НАКЛ., МИН.НЕОПР.ВР., 1Л., ЕД.Ч., СР.Р. = било съм хрускало
| ПР.НАКЛ., МИН.НЕОПР.ВР., 1Л., МН.Ч. = били сме хрускали
| ПР.НАКЛ., МИН.НЕОПР.ВР., 2Л., ЕД.Ч., М.Р. = бил си хрускал
| ПР.НАКЛ., МИН.НЕОПР.ВР., 2Л., ЕД.Ч., Ж.Р. = била си хрускала
| ПР.НАКЛ., МИН.НЕОПР.ВР., 2Л., ЕД.Ч., СР.Р. = било си хрускало
| ПР.НАКЛ., МИН.НЕОПР.ВР., 2Л., МН.Ч. = били сте хрускали
| ПР.НАКЛ., МИН.НЕОПР.ВР., 3Л., ЕД.Ч., М.Р. = бил (е) хрускал
| ПР.НАКЛ., МИН.НЕОПР.ВР., 3Л., ЕД.Ч., Ж.Р. = била (е) хрускала
| ПР.НАКЛ., МИН.НЕОПР.ВР., 3Л., ЕД.Ч., СР.Р. = било (е) хрускало
| ПР.НАКЛ., МИН.НЕОПР.ВР., 3Л., МН.Ч. = били (са) хрускали
| ПР.НАКЛ., БЪД.ВР., 1Л., ЕД.Ч., М.Р. = щял съм да хрускам
| ПР.НАКЛ., БЪД.ВР., 1Л., ЕД.Ч., Ж.Р. = щяла съм да хрускам
| ПР.НАКЛ., БЪД.ВР., 1Л., ЕД.Ч., СР.Р. = щяло съм да хрускам
| ПР.НАКЛ., БЪД.ВР., 1Л., МН.Ч. = щели сме да хрускаме
| ПР.НАКЛ., БЪД.ВР., 2Л., ЕД.Ч., М.Р. = щял си да хрускаш
| ПР.НАКЛ., БЪД.ВР., 2Л., ЕД.Ч., Ж.Р. = щяла си да хрускаш
| ПР.НАКЛ., БЪД.ВР., 2Л., ЕД.Ч., СР.Р. = щяло си да хрускаш
| ПР.НАКЛ., БЪД.ВР., 2Л., МН.Ч. = щели сте да хрускате
| ПР.НАКЛ., БЪД.ВР., 3Л., ЕД.Ч., М.Р. = щял (е) да хруска
| ПР.НАКЛ., БЪД.ВР., 3Л., ЕД.Ч., Ж.Р. = щяла (е) да хруска
| ПР.НАКЛ., БЪД.ВР., 3Л., ЕД.Ч., СР.Р. = щяло (е) да хруска
| ПР.НАКЛ., БЪД.ВР., 3Л., МН.Ч. = щели (са) да хрускат
| ПР.НАКЛ., БЪД.ПРЕД.ВР., 1Л., ЕД.Ч., М.Р. = щял съм да съм хрускал
| ПР.НАКЛ., БЪД.ПРЕД.ВР., 1Л., ЕД.Ч., Ж.Р. = щяла съм да съм хрускала
| ПР.НАКЛ., БЪД.ПРЕД.ВР., 1Л., ЕД.Ч., СР.Р. = щяло съм да съм хрускало
| ПР.НАКЛ., БЪД.ПРЕД.ВР., 1Л., МН.Ч. = щели сме да сме хрускали
| ПР.НАКЛ., БЪД.ПРЕД.ВР., 2Л., ЕД.Ч., М.Р. = щял си да си хрускал
| ПР.НАКЛ., БЪД.ПРЕД.ВР., 2Л., ЕД.Ч., Ж.Р. = щяла си да си хрускала
| ПР.НАКЛ., БЪД.ПРЕД.ВР., 2Л., ЕД.Ч., СР.Р. = щяло си да си хрускало
| ПР.НАКЛ., БЪД.ПРЕД.ВР., 2Л., МН.Ч. = щели сте да сте хрускали
| ПР.НАКЛ., БЪД.ПРЕД.ВР., 3Л., ЕД.Ч., М.Р. = щял (е) да е хрускал
| ПР.НАКЛ., БЪД.ПРЕД.ВР., 3Л., ЕД.Ч., Ж.Р. = щяла (е) да е хрускала
| ПР.НАКЛ., БЪД.ПРЕД.ВР., 3Л., ЕД.Ч., СР.Р. = щяло (е) да е хрускало
| ПР.НАКЛ., БЪД.ПРЕД.ВР., 3Л., МН.Ч. = щели (са) да са хрускали
| УСЛОВНО НАКЛОНЕНИЕ, 1Л., ЕД.Ч., М.Р. = бих хрускал
| УСЛОВНО НАКЛОНЕНИЕ, 1Л., ЕД.Ч., Ж.Р. = бих хрускала
| УСЛОВНО НАКЛОНЕНИЕ, 1Л., ЕД.Ч., СР.Р. = бих хрускало
| УСЛОВНО НАКЛОНЕНИЕ, 1Л., МН.Ч. = бихме хрускали
| УСЛОВНО НАКЛОНЕНИЕ, 2Л., ЕД.Ч., М.Р. = би хрускал
| УСЛОВНО НАКЛОНЕНИЕ, 2Л., ЕД.Ч., Ж.Р. = би хрускала
| УСЛОВНО НАКЛОНЕНИЕ, 2Л., ЕД.Ч., СР.Р. = би хрускало
| УСЛОВНО НАКЛОНЕНИЕ, 2Л., МН.Ч. = бихте хрускали
| УСЛОВНО НАКЛОНЕНИЕ, 3Л., ЕД.Ч., М.Р. = би хрускал
| УСЛОВНО НАКЛОНЕНИЕ, 3Л., ЕД.Ч., Ж.Р. = би хрускала
| УСЛОВНО НАКЛОНЕНИЕ, 3Л., ЕД.Ч., СР.Р. = би хрускало
| УСЛОВНО НАКЛОНЕНИЕ, 3Л., МН.Ч. = биха хрускали
| ПОВЕЛИТЕЛНО НАКЛОНЕНИЕ, ЕД.Ч. = хрус·кай
| ПОВЕЛИТЕЛНО НАКЛОНЕНИЕ, МН.Ч. = хрус·кай·те
| МИН.СТРАД.ПРИЧ. М.Р. = хрус·кан
| МИН.СТРАД.ПРИЧ. М.Р. НЕПЪЛЕН ЧЛЕН = хрус·ка·ния
| МИН.СТРАД.ПРИЧ. М.Р. ПЪЛЕН ЧЛЕН = хрус·ка·ни·ят
| МИН.СТРАД.ПРИЧ. Ж.Р. = хрус·ка·на
| МИН.СТРАД.ПРИЧ. Ж.Р. ЧЛЕН = хрус·ка·на·та
| МИН.СТРАД.ПРИЧ. СР.Р. = хрус·ка·но
| МИН.СТРАД.ПРИЧ. СР.Р. ЧЛЕН = хрус·ка·но·то
| МИН.СТРАД.ПРИЧ. МН.Ч. = хрус·ка·ни
| МИН.СТРАД.ПРИЧ. МН.Ч. ЧЛЕН = хрус·ка·ни·те
| МИН.ДЕЯТ.СВ.ПРИЧ. М.Р. = хрус·кал
| МИН.ДЕЯТ.СВ.ПРИЧ. М.Р. НЕПЪЛЕН ЧЛЕН = хрус·ка·лия
| МИН.ДЕЯТ.СВ.ПРИЧ. М.Р. ПЪЛЕН ЧЛЕН = хрус·ка·ли·ят
| МИН.ДЕЯТ.СВ.ПРИЧ. Ж.Р. = хрус·ка·ла
| МИН.ДЕЯТ.СВ.ПРИЧ. Ж.Р. ЧЛЕН = хрус·ка·ла·та
| МИН.ДЕЯТ.СВ.ПРИЧ. СР.Р. = хрус·ка·ло
| МИН.ДЕЯТ.СВ.ПРИЧ. СР.Р. ЧЛЕН = хрус·ка·ло·то
| МИН.ДЕЯТ.СВ.ПРИЧ. МН.Ч. = хрус·ка·ли
| МИН.ДЕЯТ.СВ.ПРИЧ. МН.Ч. ЧЛЕН = хрус·ка·ли·те
| МИН.ДЕЯТ.НЕСВ.ПРИЧ. М.Р. = хрус·кал
| МИН.ДЕЯТ.НЕСВ.ПРИЧ. М.Р. НЕПЪЛЕН ЧЛЕН = хрус·ка·лия
| МИН.ДЕЯТ.НЕСВ.ПРИЧ. М.Р. ПЪЛЕН ЧЛЕН = хрус·ка·ли·ят
| МИН.ДЕЯТ.НЕСВ.ПРИЧ. Ж.Р. = хрус·ка·ла
| МИН.ДЕЯТ.НЕСВ.ПРИЧ. Ж.Р. ЧЛЕН = хрус·ка·ла·та
| МИН.ДЕЯТ.НЕСВ.ПРИЧ. СР.Р. = хрус·ка·ло
| МИН.ДЕЯТ.НЕСВ.ПРИЧ. СР.Р. ЧЛЕН = хрус·ка·ло·то
| МИН.ДЕЯТ.НЕСВ.ПРИЧ. МН.Ч. = хрус·ка·ли
| МИН.ДЕЯТ.НЕСВ.ПРИЧ. МН.Ч. ЧЛЕН = хрус·ка·ли·те
| СЕГ.ДЕЯТ.ПРИЧ. М.Р. = хрус·кащ
| СЕГ.ДЕЯТ.ПРИЧ. М.Р. НЕПЪЛЕН ЧЛЕН = хрус·ка·щия
| СЕГ.ДЕЯТ.ПРИЧ. М.Р. ПЪЛЕН ЧЛЕН = хрус·ка·щи·ят
| СЕГ.ДЕЯТ.ПРИЧ. Ж.Р. = хрус·ка·ща
| СЕГ.ДЕЯТ.ПРИЧ. Ж.Р. ЧЛЕН = хрус·ка·ща·та
| СЕГ.ДЕЯТ.ПРИЧ. СР.Р. = хрус·ка·що
| СЕГ.ДЕЯТ.ПРИЧ. СР.Р. ЧЛЕН = хрус·ка·що·то
| СЕГ.ДЕЯТ.ПРИЧ. МН.Ч. = хрус·ка·щи
| СЕГ.ДЕЯТ.ПРИЧ. МН.Ч. ЧЛЕН = хрус·ка·щи·те
| ДЕЕПРИЧАСТИЕ = хрус·кай·ки
| СКРИТИ ПРЕПРАТКИ = 
[[хрускам]],
[[хрускаш]],
[[хруска]],
[[хрускаме]],
[[хрускате]],
[[хрускат]],
[[хрусках]],
[[хрускахме]],
[[хрускахте]],
[[хрускаха]],
[[хрускаше]],
[[хрускай]],
[[хрускайте]],
[[хрускал]],
[[хрускалия]],
[[хрускалият]],
[[хрускала]],
[[хрускалата]],
[[хрускало]],
[[хрускалото]],
[[хрускали]],
[[хрускалите]],
[[хрускан]],
[[хрускания]],
[[хрусканият]],
[[хрускана]],
[[хрусканата]],
[[хрускано]],
[[хрусканото]],
[[хрускани]],
[[хрусканите]],
[[хрускащ]],
[[хрускащия]],
[[хрускащият]],
[[хрускаща]],
[[хрускащата]],
[[хрускащо]],
[[хрускащото]],
[[хрускащи]],
[[хрускащите]],
[[хрускайки]],
[[хрускал съм]],
[[хрускала съм]],
[[хрускало съм]],
[[хрускали сме]],
[[хрускал си]],
[[хрускала си]],
[[хрускало си]],
[[хрускали сте]],
[[хрускал е]],
[[хрускала е]],
[[хрускало е]],
[[хрускали са]],
[[бях хрускал]],
[[бях хрускала]],
[[бях хрускало]],
[[бяхме хрускали]],
[[беше хрускал]],
[[беше хрускала]],
[[беше хрускало]],
[[бяхте хрускали]],
[[бяха хрускали]],
[[ще хрускам]],
[[ще хрускаме]],
[[ще хрускаш]],
[[ще хрускате]],
[[ще хруска]],
[[ще хрускат]],
[[ще съм хрускал]],
[[ще съм хрускала]],
[[ще съм хрускало]],
[[ще сме хрускали]],
[[ще си хрускал]],
[[ще си хрускала]],
[[ще си хрускало]],
[[ще сте хрускали]],
[[ще е хрускал]],
[[ще е хрускала]],
[[ще е хрускало]],
[[ще са хрускали]],
[[щях да хрускам]],
[[щяхме да хрускаме]],
[[щеше да хрускаш]],
[[щяхте да хрускате]],
[[щеше да хруска]],
[[щяха да хрускат]],
[[щях да съм хрускал]],
[[щях да съм хрускала]],
[[щях да съм хрускало]],
[[щяхме да сме хрускали]],
[[щеше да си хрускал]],
[[щеше да си хрускала]],
[[щеше да си хрускало]],
[[щяхте да сте хрускали]],
[[щеше да е хрускал]],
[[щеше да е хрускала]],
[[щеше да е хрускало]],
[[щяха да са хрускали]],
[[бил съм хрускал]],
[[била съм хрускала]],
[[било съм хрускало]],
[[били сме хрускали]],
[[бил си хрускал]],
[[била си хрускала]],
[[било си хрускало]],
[[били сте хрускали]],
[[бил е хрускал]],
[[била е хрускала]],
[[било е хрускало]],
[[били са хрускали]],
[[щял съм да хрускам]],
[[щяла съм да хрускам]],
[[щяло съм да хрускам]],
[[щели сме да хрускаме]],
[[щял си да хрускаш]],
[[щяла си да хрускаш]],
[[щяло си да хрускаш]],
[[щели сте да хрускате]],
[[щял да хруска]],
[[щяла да хруска]],
[[щяло да хруска]],
[[щели да хрускат]],
[[щял е да хруска]],
[[щяла е да хруска]],
[[щяло е да хруска]],
[[щели са да хрускат]],
[[щял съм да съм хрускал]],
[[щяла съм да съм хрускала]],
[[щяло съм да съм хрускало]],
[[щели сме да сме хрускали]],
[[щял си да си хрускал]],
[[щяла си да си хрускала]],
[[щяло си да си хрускало]],
[[щели сте да сте хрускали]],
[[щял да е хрускал]],
[[щяла да е хрускала]],
[[щяло да е хрускало]],
[[щели да са хрускали]],
[[щял е да е хрускал]],
[[щяла е да е хрускала]],
[[щяло е да е хрускало]],
[[щели са да са хрускали]],
[[бих хрускал]],
[[бих хрускала]],
[[бих хрускало]],
[[бихме хрускали]],
[[би хрускал]],
[[би хрускала]],
[[би хрускало]],
[[бихте хрускали]],
[[биха хрускали]],
}}</text>
      <sha1>d778kk6tn964h52hh7y9yr0l3ds99lq</sha1>
    </revision>
  </page>
  <page>
    <title>Шаблон:Словоформи/хрусна</title>
    <ns>10</ns>
    <id>399410</id>
    <revision>
      <id>431430</id>
      <parentid>10117</parentid>
      <timestamp>2005-05-06T20:09:39Z</timestamp>
      <contributor>
        <username>Bgbot</username>
        <id>83</id>
      </contributor>
      <comment>Борислав: Шаблон със словоформи</comment>
      <model>wikitext</model>
      <format>text/x-wiki</format>
      <text bytes="19894" xml:space="preserve">{{Шаблон:Словоформи/Глагол|
  ОСНОВНА ФОРМА = хрусна
| СЕГ.ВР., 1Л., ЕД.Ч. = хрус·на
| СЕГ.ВР., 1Л., МН.Ч. = хрус·нем
| СЕГ.ВР., 2Л., ЕД.Ч. = хрус·неш
| СЕГ.ВР., 2Л., МН.Ч. = хрус·не·те
| СЕГ.ВР., 3Л., ЕД.Ч. = хрус·не
| СЕГ.ВР., 3Л., МН.Ч. = хрус·нат
| МИН.СВ.ВР., 1Л., ЕД.Ч. = хрус·нах
| МИН.СВ.ВР., 1Л., МН.Ч. = хрус·нах·ме
| МИН.СВ.ВР., 2Л., ЕД.Ч. = хрус·на
| МИН.СВ.ВР., 2Л., МН.Ч. = хрус·нах·те
| МИН.СВ.ВР., 3Л., ЕД.Ч. = хрус·на
| МИН.СВ.ВР., 3Л., МН.Ч. = хрус·на·ха
| МИН.НЕСВ.ВР., 1Л., ЕД.Ч. = хрус·нех
| МИН.НЕСВ.ВР., 1Л., МН.Ч. = хрус·нех·ме
| МИН.НЕСВ.ВР., 2Л., ЕД.Ч. = хрус·не·ше
| МИН.НЕСВ.ВР., 2Л., МН.Ч. = хрус·нех·те
| МИН.НЕСВ.ВР., 3Л., ЕД.Ч. = хрус·не·ше
| МИН.НЕСВ.ВР., 3Л., МН.Ч. = хрус·не·ха
| МИН.НЕОПР.ВР., 1Л., ЕД.Ч., М.Р. = хруснал съм
| МИН.НЕОПР.ВР., 1Л., ЕД.Ч., Ж.Р. = хруснала съм
| МИН.НЕОПР.ВР., 1Л., ЕД.Ч., СР.Р. = хруснало съм
| МИН.НЕОПР.ВР., 1Л., МН.Ч. = хруснали сме
| МИН.НЕОПР.ВР., 2Л., ЕД.Ч., М.Р. = хруснал си
| МИН.НЕОПР.ВР., 2Л., ЕД.Ч., Ж.Р. = хруснала си
| МИН.НЕОПР.ВР., 2Л., ЕД.Ч., СР.Р. = хруснало си
| МИН.НЕОПР.ВР., 2Л., МН.Ч. = хруснали сте
| МИН.НЕОПР.ВР., 3Л., ЕД.Ч., М.Р. = хруснал е
| МИН.НЕОПР.ВР., 3Л., ЕД.Ч., Ж.Р. = хруснала е
| МИН.НЕОПР.ВР., 3Л., ЕД.Ч., СР.Р. = хруснало е
| МИН.НЕОПР.ВР., 3Л., МН.Ч. = хруснали са
| МИН.ПРЕД.ВР., 1Л., ЕД.Ч., М.Р. = бях хруснал
| МИН.ПРЕД.ВР., 1Л., ЕД.Ч., Ж.Р. = бях хруснала
| МИН.ПРЕД.ВР., 1Л., ЕД.Ч., СР.Р. = бях хруснало
| МИН.ПРЕД.ВР., 1Л., МН.Ч. = бяхме хруснали
| МИН.ПРЕД.ВР., 2Л., ЕД.Ч., М.Р. = беше хруснал
| МИН.ПРЕД.ВР., 2Л., ЕД.Ч., Ж.Р. = беше хруснала
| МИН.ПРЕД.ВР., 2Л., ЕД.Ч., СР.Р. = беше хруснало
| МИН.ПРЕД.ВР., 2Л., МН.Ч. = бяхте хруснали
| МИН.ПРЕД.ВР., 3Л., ЕД.Ч., М.Р. = беше хруснал
| МИН.ПРЕД.ВР., 3Л., ЕД.Ч., Ж.Р. = беше хруснала
| МИН.ПРЕД.ВР., 3Л., ЕД.Ч., СР.Р. = беше хруснало
| МИН.ПРЕД.ВР., 3Л., МН.Ч. = бяха хруснали
| БЪД.ВР., 1Л., ЕД.Ч. = ще хрусна
| БЪД.ВР., 1Л., МН.Ч. = ще хруснем
| БЪД.ВР., 2Л., ЕД.Ч. = ще хруснеш
| БЪД.ВР., 2Л., МН.Ч. = ще хруснете
| БЪД.ВР., 3Л., ЕД.Ч. = ще хрусне
| БЪД.ВР., 3Л., МН.Ч. = ще хруснат
| БЪД.ПРЕД.ВР., 1Л., ЕД.Ч., М.Р. = ще съм хруснал
| БЪД.ПРЕД.ВР., 1Л., ЕД.Ч., Ж.Р. = ще съм хруснала
| БЪД.ПРЕД.ВР., 1Л., ЕД.Ч., СР.Р. = ще съм хруснало
| БЪД.ПРЕД.ВР., 1Л., МН.Ч. = ще сме хруснали
| БЪД.ПРЕД.ВР., 2Л., ЕД.Ч., М.Р. = ще си хруснал
| БЪД.ПРЕД.ВР., 2Л., ЕД.Ч., Ж.Р. = ще си хруснала
| БЪД.ПРЕД.ВР., 2Л., ЕД.Ч., СР.Р. = ще си хруснало
| БЪД.ПРЕД.ВР., 2Л., МН.Ч. = ще сте хруснали
| БЪД.ПРЕД.ВР., 3Л., ЕД.Ч., М.Р. = ще е хруснал
| БЪД.ПРЕД.ВР., 3Л., ЕД.Ч., Ж.Р. = ще е хруснала
| БЪД.ПРЕД.ВР., 3Л., ЕД.Ч., СР.Р. = ще е хруснало
| БЪД.ПРЕД.ВР., 3Л., МН.Ч. = ще са хруснали
| БЪД.ВР. В МИН., 1Л., ЕД.Ч. = щях да хрусна
| БЪД.ВР. В МИН., 1Л., МН.Ч. = щяхме да хруснем
| БЪД.ВР. В МИН., 2Л., ЕД.Ч. = щеше да хруснеш
| БЪД.ВР. В МИН., 2Л., МН.Ч. = щяхте да хруснете
| БЪД.ВР. В МИН., 3Л., ЕД.Ч. = щеше да хрусне
| БЪД.ВР. В МИН., 3Л., МН.Ч. = щяха да хруснат
| БЪД.ПРЕД.ВР. В МИН., 1Л., ЕД.Ч., М.Р. = щях да съм хруснал
| БЪД.ПРЕД.ВР. В МИН., 1Л., ЕД.Ч., Ж.Р. = щях да съм хруснала
| БЪД.ПРЕД.ВР. В МИН., 1Л., ЕД.Ч., СР.Р. = щях да съм хруснало
| БЪД.ПРЕД.ВР. В МИН., 1Л., МН.Ч. = щяхме да сме хруснали
| БЪД.ПРЕД.ВР. В МИН., 2Л., ЕД.Ч., М.Р. = щеше да си хруснал
| БЪД.ПРЕД.ВР. В МИН., 2Л., ЕД.Ч., Ж.Р. = щеше да си хруснала
| БЪД.ПРЕД.ВР. В МИН., 2Л., ЕД.Ч., СР.Р. = щеше да си хруснало
| БЪД.ПРЕД.ВР. В МИН., 2Л., МН.Ч. = щяхте да сте хруснали
| БЪД.ПРЕД.ВР. В МИН., 3Л., ЕД.Ч., М.Р. = щеше да е хруснал
| БЪД.ПРЕД.ВР. В МИН., 3Л., ЕД.Ч., Ж.Р. = щеше да е хруснала
| БЪД.ПРЕД.ВР. В МИН., 3Л., ЕД.Ч., СР.Р. = щеше да е хруснало
| БЪД.ПРЕД.ВР. В МИН., 3Л., МН.Ч. = щяха да са хруснали
| ПР.НАКЛ., СЕГ.ВР., 1Л., ЕД.Ч., М.Р. = хруснел съм
| ПР.НАКЛ., СЕГ.ВР., 1Л., ЕД.Ч., Ж.Р. = хруснела съм
| ПР.НАКЛ., СЕГ.ВР., 1Л., ЕД.Ч., СР.Р. = хруснело съм
| ПР.НАКЛ., СЕГ.ВР., 1Л., МН.Ч. = хруснели сме
| ПР.НАКЛ., СЕГ.ВР., 2Л., ЕД.Ч., М.Р. = хруснел си
| ПР.НАКЛ., СЕГ.ВР., 2Л., ЕД.Ч., Ж.Р. = хруснела си
| ПР.НАКЛ., СЕГ.ВР., 2Л., ЕД.Ч., СР.Р. = хруснело си
| ПР.НАКЛ., СЕГ.ВР., 2Л., МН.Ч. = хруснели сте
| ПР.НАКЛ., СЕГ.ВР., 3Л., ЕД.Ч., М.Р. = хруснел (е)
| ПР.НАКЛ., СЕГ.ВР., 3Л., ЕД.Ч., Ж.Р. = хруснела (е)
| ПР.НАКЛ., СЕГ.ВР., 3Л., ЕД.Ч., СР.Р. = хруснело (е)
| ПР.НАКЛ., СЕГ.ВР., 3Л., МН.Ч. = хруснели (са)
| ПР.НАКЛ., МИН.СВ.ВР., 1Л., ЕД.Ч., М.Р. = хруснал съм
| ПР.НАКЛ., МИН.СВ.ВР., 1Л., ЕД.Ч., Ж.Р. = хруснала съм
| ПР.НАКЛ., МИН.СВ.ВР., 1Л., ЕД.Ч., СР.Р. = хруснало съм
| ПР.НАКЛ., МИН.СВ.ВР., 1Л., МН.Ч. = хруснали сме
| ПР.НАКЛ., МИН.СВ.ВР., 2Л., ЕД.Ч., М.Р. = хруснал си
| ПР.НАКЛ., МИН.СВ.ВР., 2Л., ЕД.Ч., Ж.Р. = хруснала си
| ПР.НАКЛ., МИН.СВ.ВР., 2Л., ЕД.Ч., СР.Р. = хруснало си
| ПР.НАКЛ., МИН.СВ.ВР., 2Л., МН.Ч. = хруснали сте
| ПР.НАКЛ., МИН.СВ.ВР., 3Л., ЕД.Ч., М.Р. = хруснал (е)
| ПР.НАКЛ., МИН.СВ.ВР., 3Л., ЕД.Ч., Ж.Р. = хруснала (е)
| ПР.НАКЛ., МИН.СВ.ВР., 3Л., ЕД.Ч., СР.Р. = хруснало (е)
| ПР.НАКЛ., МИН.СВ.ВР., 3Л., МН.Ч. = хруснали (са)
| ПР.НАКЛ., МИН.НЕОПР.ВР., 1Л., ЕД.Ч., М.Р. = бил съм хруснал
| ПР.НАКЛ., МИН.НЕОПР.ВР., 1Л., ЕД.Ч., Ж.Р. = била съм хруснала
| ПР.НАКЛ., МИН.НЕОПР.ВР., 1Л., ЕД.Ч., СР.Р. = било съм хруснало
| ПР.НАКЛ., МИН.НЕОПР.ВР., 1Л., МН.Ч. = били сме хруснали
| ПР.НАКЛ., МИН.НЕОПР.ВР., 2Л., ЕД.Ч., М.Р. = бил си хруснал
| ПР.НАКЛ., МИН.НЕОПР.ВР., 2Л., ЕД.Ч., Ж.Р. = била си хруснала
| ПР.НАКЛ., МИН.НЕОПР.ВР., 2Л., ЕД.Ч., СР.Р. = било си хруснало
| ПР.НАКЛ., МИН.НЕОПР.ВР., 2Л., МН.Ч. = били сте хруснали
| ПР.НАКЛ., МИН.НЕОПР.ВР., 3Л., ЕД.Ч., М.Р. = бил (е) хруснал
| ПР.НАКЛ., МИН.НЕОПР.ВР., 3Л., ЕД.Ч., Ж.Р. = била (е) хруснала
| ПР.НАКЛ., МИН.НЕОПР.ВР., 3Л., ЕД.Ч., СР.Р. = било (е) хруснало
| ПР.НАКЛ., МИН.НЕОПР.ВР., 3Л., МН.Ч. = били (са) хруснали
| ПР.НАКЛ., БЪД.ВР., 1Л., ЕД.Ч., М.Р. = щял съм да хрусна
| ПР.НАКЛ., БЪД.ВР., 1Л., ЕД.Ч., Ж.Р. = щяла съм да хрусна
| ПР.НАКЛ., БЪД.ВР., 1Л., ЕД.Ч., СР.Р. = щяло съм да хрусна
| ПР.НАКЛ., БЪД.ВР., 1Л., МН.Ч. = щели сме да хруснем
| ПР.НАКЛ., БЪД.ВР., 2Л., ЕД.Ч., М.Р. = щял си да хруснеш
| ПР.НАКЛ., БЪД.ВР., 2Л., ЕД.Ч., Ж.Р. = щяла си да хруснеш
| ПР.НАКЛ., БЪД.ВР., 2Л., ЕД.Ч., СР.Р. = щяло си да хруснеш
| ПР.НАКЛ., БЪД.ВР., 2Л., МН.Ч. = щели сте да хруснете
| ПР.НАКЛ., БЪД.ВР., 3Л., ЕД.Ч., М.Р. = щял (е) да хрусне
| ПР.НАКЛ., БЪД.ВР., 3Л., ЕД.Ч., Ж.Р. = щяла (е) да хрусне
| ПР.НАКЛ., БЪД.ВР., 3Л., ЕД.Ч., СР.Р. = щяло (е) да хрусне
| ПР.НАКЛ., БЪД.ВР., 3Л., МН.Ч. = щели (са) да хруснат
| ПР.НАКЛ., БЪД.ПРЕД.ВР., 1Л., ЕД.Ч., М.Р. = щял съм да съм хруснал
| ПР.НАКЛ., БЪД.ПРЕД.ВР., 1Л., ЕД.Ч., Ж.Р. = щяла съм да съм хруснала
| ПР.НАКЛ., БЪД.ПРЕД.ВР., 1Л., ЕД.Ч., СР.Р. = щяло съм да съм хруснало
| ПР.НАКЛ., БЪД.ПРЕД.ВР., 1Л., МН.Ч. = щели сме да сме хруснали
| ПР.НАКЛ., БЪД.ПРЕД.ВР., 2Л., ЕД.Ч., М.Р. = щял си да си хруснал
| ПР.НАКЛ., БЪД.ПРЕД.ВР., 2Л., ЕД.Ч., Ж.Р. = щяла си да си хруснала
| ПР.НАКЛ., БЪД.ПРЕД.ВР., 2Л., ЕД.Ч., СР.Р. = щяло си да си хруснало
| ПР.НАКЛ., БЪД.ПРЕД.ВР., 2Л., МН.Ч. = щели сте да сте хруснали
| ПР.НАКЛ., БЪД.ПРЕД.ВР., 3Л., ЕД.Ч., М.Р. = щял (е) да е хруснал
| ПР.НАКЛ., БЪД.ПРЕД.ВР., 3Л., ЕД.Ч., Ж.Р. = щяла (е) да е хруснала
| ПР.НАКЛ., БЪД.ПРЕД.ВР., 3Л., ЕД.Ч., СР.Р. = щяло (е) да е хруснало
| ПР.НАКЛ., БЪД.ПРЕД.ВР., 3Л., МН.Ч. = щели (са) да са хруснали
| УСЛОВНО НАКЛОНЕНИЕ, 1Л., ЕД.Ч., М.Р. = бих хруснал
| УСЛОВНО НАКЛОНЕНИЕ, 1Л., ЕД.Ч., Ж.Р. = бих хруснала
| УСЛОВНО НАКЛОНЕНИЕ, 1Л., ЕД.Ч., СР.Р. = бих хруснало
| УСЛОВНО НАКЛОНЕНИЕ, 1Л., МН.Ч. = бихме хруснали
| УСЛОВНО НАКЛОНЕНИЕ, 2Л., ЕД.Ч., М.Р. = би хруснал
| УСЛОВНО НАКЛОНЕНИЕ, 2Л., ЕД.Ч., Ж.Р. = би хруснала
| УСЛОВНО НАКЛОНЕНИЕ, 2Л., ЕД.Ч., СР.Р. = би хруснало
| УСЛОВНО НАКЛОНЕНИЕ, 2Л., МН.Ч. = бихте хруснали
| УСЛОВНО НАКЛОНЕНИЕ, 3Л., ЕД.Ч., М.Р. = би хруснал
| УСЛОВНО НАКЛОНЕНИЕ, 3Л., ЕД.Ч., Ж.Р. = би хруснала
| УСЛОВНО НАКЛОНЕНИЕ, 3Л., ЕД.Ч., СР.Р. = би хруснало
| УСЛОВНО НАКЛОНЕНИЕ, 3Л., МН.Ч. = биха хруснали
| ПОВЕЛИТЕЛНО НАКЛОНЕНИЕ, ЕД.Ч. = хрус·ни
| ПОВЕЛИТЕЛНО НАКЛОНЕНИЕ, МН.Ч. = хрус·не·те
| МИН.СТРАД.ПРИЧ. М.Р. = хрус·нат
| МИН.СТРАД.ПРИЧ. М.Р. НЕПЪЛЕН ЧЛЕН = хрус·на·тия
| МИН.СТРАД.ПРИЧ. М.Р. ПЪЛЕН ЧЛЕН = хрус·на·ти·ят
| МИН.СТРАД.ПРИЧ. Ж.Р. = хрус·на·та
| МИН.СТРАД.ПРИЧ. Ж.Р. ЧЛЕН = хрус·на·та·та
| МИН.СТРАД.ПРИЧ. СР.Р. = хрус·на·то
| МИН.СТРАД.ПРИЧ. СР.Р. ЧЛЕН = хрус·на·то·то
| МИН.СТРАД.ПРИЧ. МН.Ч. = хрус·на·ти
| МИН.СТРАД.ПРИЧ. МН.Ч. ЧЛЕН = хрус·на·ти·те
| МИН.ДЕЯТ.СВ.ПРИЧ. М.Р. = хрус·нал
| МИН.ДЕЯТ.СВ.ПРИЧ. М.Р. НЕПЪЛЕН ЧЛЕН = хрус·на·лия
| МИН.ДЕЯТ.СВ.ПРИЧ. М.Р. ПЪЛЕН ЧЛЕН = хрус·на·ли·ят
| МИН.ДЕЯТ.СВ.ПРИЧ. Ж.Р. = хрус·на·ла
| МИН.ДЕЯТ.СВ.ПРИЧ. Ж.Р. ЧЛЕН = хрус·на·ла·та
| МИН.ДЕЯТ.СВ.ПРИЧ. СР.Р. = хрус·на·ло
| МИН.ДЕЯТ.СВ.ПРИЧ. СР.Р. ЧЛЕН = хрус·на·ло·то
| МИН.ДЕЯТ.СВ.ПРИЧ. МН.Ч. = хрус·на·ли
| МИН.ДЕЯТ.СВ.ПРИЧ. МН.Ч. ЧЛЕН = хрус·на·ли·те
| МИН.ДЕЯТ.НЕСВ.ПРИЧ. М.Р. = хрус·нел
| МИН.ДЕЯТ.НЕСВ.ПРИЧ. М.Р. НЕПЪЛЕН ЧЛЕН = хрус·не·лия
| МИН.ДЕЯТ.НЕСВ.ПРИЧ. М.Р. ПЪЛЕН ЧЛЕН = хрус·не·ли·ят
| МИН.ДЕЯТ.НЕСВ.ПРИЧ. Ж.Р. = хрус·не·ла
| МИН.ДЕЯТ.НЕСВ.ПРИЧ. Ж.Р. ЧЛЕН = хрус·не·ла·та
| МИН.ДЕЯТ.НЕСВ.ПРИЧ. СР.Р. = хрус·не·ло
| МИН.ДЕЯТ.НЕСВ.ПРИЧ. СР.Р. ЧЛЕН = хрус·не·ло·то
| МИН.ДЕЯТ.НЕСВ.ПРИЧ. МН.Ч. = хрус·не·ли
| МИН.ДЕЯТ.НЕСВ.ПРИЧ. МН.Ч. ЧЛЕН = хрус·не·ли·те
| СЕГ.ДЕЯТ.ПРИЧ. М.Р. = —
| СЕГ.ДЕЯТ.ПРИЧ. М.Р. НЕПЪЛЕН ЧЛЕН = —
| СЕГ.ДЕЯТ.ПРИЧ. М.Р. ПЪЛЕН ЧЛЕН = —
| СЕГ.ДЕЯТ.ПРИЧ. Ж.Р. = —
| СЕГ.ДЕЯТ.ПРИЧ. Ж.Р. ЧЛЕН = —
| СЕГ.ДЕЯТ.ПРИЧ. СР.Р. = —
| СЕГ.ДЕЯТ.ПРИЧ. СР.Р. ЧЛЕН = —
| СЕГ.ДЕЯТ.ПРИЧ. МН.Ч. = —
| СЕГ.ДЕЯТ.ПРИЧ. МН.Ч. ЧЛЕН = —
| ДЕЕПРИЧАСТИЕ = —
| СКРИТИ ПРЕПРАТКИ = 
[[хрусна]],
[[хруснеш]],
[[хрусне]],
[[хруснем]],
[[хруснете]],
[[хруснат]],
[[хруснах]],
[[хруснахме]],
[[хруснахте]],
[[хруснаха]],
[[хруснех]],
[[хруснеше]],
[[хруснехме]],
[[хруснехте]],
[[хруснеха]],
[[хрусни]],
[[хруснал]],
[[хрусналия]],
[[хрусналият]],
[[хруснала]],
[[хрусналата]],
[[хруснало]],
[[хрусналото]],
[[хруснали]],
[[хрусналите]],
[[хруснел]],
[[хруснелия]],
[[хруснелият]],
[[хруснела]],
[[хруснелата]],
[[хруснело]],
[[хруснелото]],
[[хруснели]],
[[хруснелите]],
[[хруснатия]],
[[хруснатият]],
[[хрусната]],
[[хруснатата]],
[[хруснато]],
[[хруснатото]],
[[хруснати]],
[[хруснатите]],
[[хруснал съм]],
[[хруснала съм]],
[[хруснало съм]],
[[хруснали сме]],
[[хруснал си]],
[[хруснала си]],
[[хруснало си]],
[[хруснали сте]],
[[хруснал е]],
[[хруснала е]],
[[хруснало е]],
[[хруснали са]],
[[бях хруснал]],
[[бях хруснала]],
[[бях хруснало]],
[[бяхме хруснали]],
[[беше хруснал]],
[[беше хруснала]],
[[беше хруснало]],
[[бяхте хруснали]],
[[бяха хруснали]],
[[ще хрусна]],
[[ще хруснем]],
[[ще хруснеш]],
[[ще хруснете]],
[[ще хрусне]],
[[ще хруснат]],
[[ще съм хруснал]],
[[ще съм хруснала]],
[[ще съм хруснало]],
[[ще сме хруснали]],
[[ще си хруснал]],
[[ще си хруснала]],
[[ще си хруснало]],
[[ще сте хруснали]],
[[ще е хруснал]],
[[ще е хруснала]],
[[ще е хруснало]],
[[ще са хруснали]],
[[щях да хрусна]],
[[щяхме да хруснем]],
[[щеше да хруснеш]],
[[щяхте да хруснете]],
[[щеше да хрусне]],
[[щяха да хруснат]],
[[щях да съм хруснал]],
[[щях да съм хруснала]],
[[щях да съм хруснало]],
[[щяхме да сме хруснали]],
[[щеше да си хруснал]],
[[щеше да си хруснала]],
[[щеше да си хруснало]],
[[щяхте да сте хруснали]],
[[щеше да е хруснал]],
[[щеше да е хруснала]],
[[щеше да е хруснало]],
[[щяха да са хруснали]],
[[хруснел съм]],
[[хруснела съм]],
[[хруснело съм]],
[[хруснели сме]],
[[хруснел си]],
[[хруснела си]],
[[хруснело си]],
[[хруснели сте]],
[[хруснел е]],
[[хруснела е]],
[[хруснело е]],
[[хруснели са]],
[[бил съм хруснал]],
[[била съм хруснала]],
[[било съм хруснало]],
[[били сме хруснали]],
[[бил си хруснал]],
[[била си хруснала]],
[[било си хруснало]],
[[били сте хруснали]],
[[бил е хруснал]],
[[била е хруснала]],
[[било е хруснало]],
[[били са хруснали]],
[[щял съм да хрусна]],
[[щяла съм да хрусна]],
[[щяло съм да хрусна]],
[[щели сме да хруснем]],
[[щял си да хруснеш]],
[[щяла си да хруснеш]],
[[щяло си да хруснеш]],
[[щели сте да хруснете]],
[[щял да хрусне]],
[[щяла да хрусне]],
[[щяло да хрусне]],
[[щели да хруснат]],
[[щял е да хрусне]],
[[щяла е да хрусне]],
[[щяло е да хрусне]],
[[щели са да хруснат]],
[[щял съм да съм хруснал]],
[[щяла съм да съм хруснала]],
[[щяло съм да съм хруснало]],
[[щели сме да сме хруснали]],
[[щял си да си хруснал]],
[[щяла си да си хруснала]],
[[щяло си да си хруснало]],
[[щели сте да сте хруснали]],
[[щял да е хруснал]],
[[щяла да е хруснала]],
[[щяло да е хруснало]],
[[щели да са хруснали]],
[[щял е да е хруснал]],
[[щяла е да е хруснала]],
[[щяло е да е хруснало]],
[[щели са да са хруснали]],
[[бих хруснал]],
[[бих хруснала]],
[[бих хруснало]],
[[бихме хруснали]],
[[би хруснал]],
[[би хруснала]],
[[би хруснало]],
[[бихте хруснали]],
[[биха хруснали]],
}}</text>
      <sha1>jk22aukhxc5m1wlv5xt9crg6hnh26sq</sha1>
    </revision>
  </page>
  <page>
    <title>Шаблон:Словоформи/хрущя</title>
    <ns>10</ns>
    <id>467143</id>
    <revision>
      <id>499125</id>
      <timestamp>2005-05-08T14:32:12Z</timestamp>
      <contributor>
        <username>Bgbot</username>
        <id>83</id>
      </contributor>
      <comment>Борислав: Шаблон със словоформи</comment>
      <model>wikitext</model>
      <format>text/x-wiki</format>
      <text bytes="19090" xml:space="preserve">{{Шаблон:Словоформи/Глагол|
  ОСНОВНА ФОРМА = хрущя
| СЕГ.ВР., 1Л., ЕД.Ч. = хру·щя
| СЕГ.ВР., 1Л., МН.Ч. = хру·щим
| СЕГ.ВР., 2Л., ЕД.Ч. = хру·щиш
| СЕГ.ВР., 2Л., МН.Ч. = хру·щи·те
| СЕГ.ВР., 3Л., ЕД.Ч. = хру·щи
| СЕГ.ВР., 3Л., МН.Ч. = хру·щят
| МИН.СВ.ВР., 1Л., ЕД.Ч. = хру·щях
| МИН.СВ.ВР., 1Л., МН.Ч. = хру·щях·ме
| МИН.СВ.ВР., 2Л., ЕД.Ч. = хру·щя
| МИН.СВ.ВР., 2Л., МН.Ч. = хру·щях·те
| МИН.СВ.ВР., 3Л., ЕД.Ч. = хру·щя
| МИН.СВ.ВР., 3Л., МН.Ч. = хру·щя·ха
| МИН.НЕСВ.ВР., 1Л., ЕД.Ч. = хру·щях
| МИН.НЕСВ.ВР., 1Л., МН.Ч. = хру·щях·ме
| МИН.НЕСВ.ВР., 2Л., ЕД.Ч. = хру·ще·ше
| МИН.НЕСВ.ВР., 2Л., МН.Ч. = хру·щях·те
| МИН.НЕСВ.ВР., 3Л., ЕД.Ч. = хру·ще·ше
| МИН.НЕСВ.ВР., 3Л., МН.Ч. = хру·щя·ха
| МИН.НЕОПР.ВР., 1Л., ЕД.Ч., М.Р. = хрущял съм
| МИН.НЕОПР.ВР., 1Л., ЕД.Ч., Ж.Р. = хрущяла съм
| МИН.НЕОПР.ВР., 1Л., ЕД.Ч., СР.Р. = хрущяло съм
| МИН.НЕОПР.ВР., 1Л., МН.Ч. = хрущели сме
| МИН.НЕОПР.ВР., 2Л., ЕД.Ч., М.Р. = хрущял си
| МИН.НЕОПР.ВР., 2Л., ЕД.Ч., Ж.Р. = хрущяла си
| МИН.НЕОПР.ВР., 2Л., ЕД.Ч., СР.Р. = хрущяло си
| МИН.НЕОПР.ВР., 2Л., МН.Ч. = хрущели сте
| МИН.НЕОПР.ВР., 3Л., ЕД.Ч., М.Р. = хрущял е
| МИН.НЕОПР.ВР., 3Л., ЕД.Ч., Ж.Р. = хрущяла е
| МИН.НЕОПР.ВР., 3Л., ЕД.Ч., СР.Р. = хрущяло е
| МИН.НЕОПР.ВР., 3Л., МН.Ч. = хрущели са
| МИН.ПРЕД.ВР., 1Л., ЕД.Ч., М.Р. = бях хрущял
| МИН.ПРЕД.ВР., 1Л., ЕД.Ч., Ж.Р. = бях хрущяла
| МИН.ПРЕД.ВР., 1Л., ЕД.Ч., СР.Р. = бях хрущяло
| МИН.ПРЕД.ВР., 1Л., МН.Ч. = бяхме хрущели
| МИН.ПРЕД.ВР., 2Л., ЕД.Ч., М.Р. = беше хрущял
| МИН.ПРЕД.ВР., 2Л., ЕД.Ч., Ж.Р. = беше хрущяла
| МИН.ПРЕД.ВР., 2Л., ЕД.Ч., СР.Р. = беше хрущяло
| МИН.ПРЕД.ВР., 2Л., МН.Ч. = бяхте хрущели
| МИН.ПРЕД.ВР., 3Л., ЕД.Ч., М.Р. = беше хрущял
| МИН.ПРЕД.ВР., 3Л., ЕД.Ч., Ж.Р. = беше хрущяла
| МИН.ПРЕД.ВР., 3Л., ЕД.Ч., СР.Р. = беше хрущяло
| МИН.ПРЕД.ВР., 3Л., МН.Ч. = бяха хрущели
| БЪД.ВР., 1Л., ЕД.Ч. = ще хрущя
| БЪД.ВР., 1Л., МН.Ч. = ще хрущим
| БЪД.ВР., 2Л., ЕД.Ч. = ще хрущиш
| БЪД.ВР., 2Л., МН.Ч. = ще хрущите
| БЪД.ВР., 3Л., ЕД.Ч. = ще хрущи
| БЪД.ВР., 3Л., МН.Ч. = ще хрущят
| БЪД.ПРЕД.ВР., 1Л., ЕД.Ч., М.Р. = ще съм хрущял
| БЪД.ПРЕД.ВР., 1Л., ЕД.Ч., Ж.Р. = ще съм хрущяла
| БЪД.ПРЕД.ВР., 1Л., ЕД.Ч., СР.Р. = ще съм хрущяло
| БЪД.ПРЕД.ВР., 1Л., МН.Ч. = ще сме хрущели
| БЪД.ПРЕД.ВР., 2Л., ЕД.Ч., М.Р. = ще си хрущял
| БЪД.ПРЕД.ВР., 2Л., ЕД.Ч., Ж.Р. = ще си хрущяла
| БЪД.ПРЕД.ВР., 2Л., ЕД.Ч., СР.Р. = ще си хрущяло
| БЪД.ПРЕД.ВР., 2Л., МН.Ч. = ще сте хрущели
| БЪД.ПРЕД.ВР., 3Л., ЕД.Ч., М.Р. = ще е хрущял
| БЪД.ПРЕД.ВР., 3Л., ЕД.Ч., Ж.Р. = ще е хрущяла
| БЪД.ПРЕД.ВР., 3Л., ЕД.Ч., СР.Р. = ще е хрущяло
| БЪД.ПРЕД.ВР., 3Л., МН.Ч. = ще са хрущели
| БЪД.ВР. В МИН., 1Л., ЕД.Ч. = щях да хрущя
| БЪД.ВР. В МИН., 1Л., МН.Ч. = щяхме да хрущим
| БЪД.ВР. В МИН., 2Л., ЕД.Ч. = щеше да хрущиш
| БЪД.ВР. В МИН., 2Л., МН.Ч. = щяхте да хрущите
| БЪД.ВР. В МИН., 3Л., ЕД.Ч. = щеше да хрущи
| БЪД.ВР. В МИН., 3Л., МН.Ч. = щяха да хрущят
| БЪД.ПРЕД.ВР. В МИН., 1Л., ЕД.Ч., М.Р. = щях да съм хрущял
| БЪД.ПРЕД.ВР. В МИН., 1Л., ЕД.Ч., Ж.Р. = щях да съм хрущяла
| БЪД.ПРЕД.ВР. В МИН., 1Л., ЕД.Ч., СР.Р. = щях да съм хрущяло
| БЪД.ПРЕД.ВР. В МИН., 1Л., МН.Ч. = щяхме да сме хрущели
| БЪД.ПРЕД.ВР. В МИН., 2Л., ЕД.Ч., М.Р. = щеше да си хрущял
| БЪД.ПРЕД.ВР. В МИН., 2Л., ЕД.Ч., Ж.Р. = щеше да си хрущяла
| БЪД.ПРЕД.ВР. В МИН., 2Л., ЕД.Ч., СР.Р. = щеше да си хрущяло
| БЪД.ПРЕД.ВР. В МИН., 2Л., МН.Ч. = щяхте да сте хрущели
| БЪД.ПРЕД.ВР. В МИН., 3Л., ЕД.Ч., М.Р. = щеше да е хрущял
| БЪД.ПРЕД.ВР. В МИН., 3Л., ЕД.Ч., Ж.Р. = щеше да е хрущяла
| БЪД.ПРЕД.ВР. В МИН., 3Л., ЕД.Ч., СР.Р. = щеше да е хрущяло
| БЪД.ПРЕД.ВР. В МИН., 3Л., МН.Ч. = щяха да са хрущели
| ПР.НАКЛ., СЕГ.ВР., 1Л., ЕД.Ч., М.Р. = хрущял съм
| ПР.НАКЛ., СЕГ.ВР., 1Л., ЕД.Ч., Ж.Р. = хрущяла съм
| ПР.НАКЛ., СЕГ.ВР., 1Л., ЕД.Ч., СР.Р. = хрущяло съм
| ПР.НАКЛ., СЕГ.ВР., 1Л., МН.Ч. = хрущели сме
| ПР.НАКЛ., СЕГ.ВР., 2Л., ЕД.Ч., М.Р. = хрущял си
| ПР.НАКЛ., СЕГ.ВР., 2Л., ЕД.Ч., Ж.Р. = хрущяла си
| ПР.НАКЛ., СЕГ.ВР., 2Л., ЕД.Ч., СР.Р. = хрущяло си
| ПР.НАКЛ., СЕГ.ВР., 2Л., МН.Ч. = хрущели сте
| ПР.НАКЛ., СЕГ.ВР., 3Л., ЕД.Ч., М.Р. = хрущял (е)
| ПР.НАКЛ., СЕГ.ВР., 3Л., ЕД.Ч., Ж.Р. = хрущяла (е)
| ПР.НАКЛ., СЕГ.ВР., 3Л., ЕД.Ч., СР.Р. = хрущяло (е)
| ПР.НАКЛ., СЕГ.ВР., 3Л., МН.Ч. = хрущели (са)
| ПР.НАКЛ., МИН.СВ.ВР., 1Л., ЕД.Ч., М.Р. = хрущял съм
| ПР.НАКЛ., МИН.СВ.ВР., 1Л., ЕД.Ч., Ж.Р. = хрущяла съм
| ПР.НАКЛ., МИН.СВ.ВР., 1Л., ЕД.Ч., СР.Р. = хрущяло съм
| ПР.НАКЛ., МИН.СВ.ВР., 1Л., МН.Ч. = хрущели сме
| ПР.НАКЛ., МИН.СВ.ВР., 2Л., ЕД.Ч., М.Р. = хрущял си
| ПР.НАКЛ., МИН.СВ.ВР., 2Л., ЕД.Ч., Ж.Р. = хрущяла си
| ПР.НАКЛ., МИН.СВ.ВР., 2Л., ЕД.Ч., СР.Р. = хрущяло си
| ПР.НАКЛ., МИН.СВ.ВР., 2Л., МН.Ч. = хрущели сте
| ПР.НАКЛ., МИН.СВ.ВР., 3Л., ЕД.Ч., М.Р. = хрущял (е)
| ПР.НАКЛ., МИН.СВ.ВР., 3Л., ЕД.Ч., Ж.Р. = хрущяла (е)
| ПР.НАКЛ., МИН.СВ.ВР., 3Л., ЕД.Ч., СР.Р. = хрущяло (е)
| ПР.НАКЛ., МИН.СВ.ВР., 3Л., МН.Ч. = хрущели (са)
| ПР.НАКЛ., МИН.НЕОПР.ВР., 1Л., ЕД.Ч., М.Р. = бил съм хрущял
| ПР.НАКЛ., МИН.НЕОПР.ВР., 1Л., ЕД.Ч., Ж.Р. = била съм хрущяла
| ПР.НАКЛ., МИН.НЕОПР.ВР., 1Л., ЕД.Ч., СР.Р. = било съм хрущяло
| ПР.НАКЛ., МИН.НЕОПР.ВР., 1Л., МН.Ч. = били сме хрущели
| ПР.НАКЛ., МИН.НЕОПР.ВР., 2Л., ЕД.Ч., М.Р. = бил си хрущял
| ПР.НАКЛ., МИН.НЕОПР.ВР., 2Л., ЕД.Ч., Ж.Р. = била си хрущяла
| ПР.НАКЛ., МИН.НЕОПР.ВР., 2Л., ЕД.Ч., СР.Р. = било си хрущяло
| ПР.НАКЛ., МИН.НЕОПР.ВР., 2Л., МН.Ч. = били сте хрущели
| ПР.НАКЛ., МИН.НЕОПР.ВР., 3Л., ЕД.Ч., М.Р. = бил (е) хрущял
| ПР.НАКЛ., МИН.НЕОПР.ВР., 3Л., ЕД.Ч., Ж.Р. = била (е) хрущяла
| ПР.НАКЛ., МИН.НЕОПР.ВР., 3Л., ЕД.Ч., СР.Р. = било (е) хрущяло
| ПР.НАКЛ., МИН.НЕОПР.ВР., 3Л., МН.Ч. = били (са) хрущели
| ПР.НАКЛ., БЪД.ВР., 1Л., ЕД.Ч., М.Р. = щял съм да хрущя
| ПР.НАКЛ., БЪД.ВР., 1Л., ЕД.Ч., Ж.Р. = щяла съм да хрущя
| ПР.НАКЛ., БЪД.ВР., 1Л., ЕД.Ч., СР.Р. = щяло съм да хрущя
| ПР.НАКЛ., БЪД.ВР., 1Л., МН.Ч. = щели сме да хрущим
| ПР.НАКЛ., БЪД.ВР., 2Л., ЕД.Ч., М.Р. = щял си да хрущиш
| ПР.НАКЛ., БЪД.ВР., 2Л., ЕД.Ч., Ж.Р. = щяла си да хрущиш
| ПР.НАКЛ., БЪД.ВР., 2Л., ЕД.Ч., СР.Р. = щяло си да хрущиш
| ПР.НАКЛ., БЪД.ВР., 2Л., МН.Ч. = щели сте да хрущите
| ПР.НАКЛ., БЪД.ВР., 3Л., ЕД.Ч., М.Р. = щял (е) да хрущи
| ПР.НАКЛ., БЪД.ВР., 3Л., ЕД.Ч., Ж.Р. = щяла (е) да хрущи
| ПР.НАКЛ., БЪД.ВР., 3Л., ЕД.Ч., СР.Р. = щяло (е) да хрущи
| ПР.НАКЛ., БЪД.ВР., 3Л., МН.Ч. = щели (са) да хрущят
| ПР.НАКЛ., БЪД.ПРЕД.ВР., 1Л., ЕД.Ч., М.Р. = щял съм да съм хрущял
| ПР.НАКЛ., БЪД.ПРЕД.ВР., 1Л., ЕД.Ч., Ж.Р. = щяла съм да съм хрущяла
| ПР.НАКЛ., БЪД.ПРЕД.ВР., 1Л., ЕД.Ч., СР.Р. = щяло съм да съм хрущяло
| ПР.НАКЛ., БЪД.ПРЕД.ВР., 1Л., МН.Ч. = щели сме да сме хрущели
| ПР.НАКЛ., БЪД.ПРЕД.ВР., 2Л., ЕД.Ч., М.Р. = щял си да си хрущял
| ПР.НАКЛ., БЪД.ПРЕД.ВР., 2Л., ЕД.Ч., Ж.Р. = щяла си да си хрущяла
| ПР.НАКЛ., БЪД.ПРЕД.ВР., 2Л., ЕД.Ч., СР.Р. = щяло си да си хрущяло
| ПР.НАКЛ., БЪД.ПРЕД.ВР., 2Л., МН.Ч. = щели сте да сте хрущели
| ПР.НАКЛ., БЪД.ПРЕД.ВР., 3Л., ЕД.Ч., М.Р. = щял (е) да е хрущял
| ПР.НАКЛ., БЪД.ПРЕД.ВР., 3Л., ЕД.Ч., Ж.Р. = щяла (е) да е хрущяла
| ПР.НАКЛ., БЪД.ПРЕД.ВР., 3Л., ЕД.Ч., СР.Р. = щяло (е) да е хрущяло
| ПР.НАКЛ., БЪД.ПРЕД.ВР., 3Л., МН.Ч. = щели (са) да са хрущели
| УСЛОВНО НАКЛОНЕНИЕ, 1Л., ЕД.Ч., М.Р. = бих хрущял
| УСЛОВНО НАКЛОНЕНИЕ, 1Л., ЕД.Ч., Ж.Р. = бих хрущяла
| УСЛОВНО НАКЛОНЕНИЕ, 1Л., ЕД.Ч., СР.Р. = бих хрущяло
| УСЛОВНО НАКЛОНЕНИЕ, 1Л., МН.Ч. = бихме хрущели
| УСЛОВНО НАКЛОНЕНИЕ, 2Л., ЕД.Ч., М.Р. = би хрущял
| УСЛОВНО НАКЛОНЕНИЕ, 2Л., ЕД.Ч., Ж.Р. = би хрущяла
| УСЛОВНО НАКЛОНЕНИЕ, 2Л., ЕД.Ч., СР.Р. = би хрущяло
| УСЛОВНО НАКЛОНЕНИЕ, 2Л., МН.Ч. = бихте хрущели
| УСЛОВНО НАКЛОНЕНИЕ, 3Л., ЕД.Ч., М.Р. = би хрущял
| УСЛОВНО НАКЛОНЕНИЕ, 3Л., ЕД.Ч., Ж.Р. = би хрущяла
| УСЛОВНО НАКЛОНЕНИЕ, 3Л., ЕД.Ч., СР.Р. = би хрущяло
| УСЛОВНО НАКЛОНЕНИЕ, 3Л., МН.Ч. = биха хрущели
| ПОВЕЛИТЕЛНО НАКЛОНЕНИЕ, ЕД.Ч. = хру·щи
| ПОВЕЛИТЕЛНО НАКЛОНЕНИЕ, МН.Ч. = хру·ще·те
| МИН.СТРАД.ПРИЧ. М.Р. = хру·щян
| МИН.СТРАД.ПРИЧ. М.Р. НЕПЪЛЕН ЧЛЕН = хру·щя·ния
| МИН.СТРАД.ПРИЧ. М.Р. ПЪЛЕН ЧЛЕН = хру·щя·ни·ят
| МИН.СТРАД.ПРИЧ. Ж.Р. = хру·щя·на
| МИН.СТРАД.ПРИЧ. Ж.Р. ЧЛЕН = хру·щя·на·та
| МИН.СТРАД.ПРИЧ. СР.Р. = хру·щя·но
| МИН.СТРАД.ПРИЧ. СР.Р. ЧЛЕН = хру·щя·но·то
| МИН.СТРАД.ПРИЧ. МН.Ч. = хру·ще·ни
| МИН.СТРАД.ПРИЧ. МН.Ч. ЧЛЕН = хру·ще·ни·те
| МИН.ДЕЯТ.СВ.ПРИЧ. М.Р. = хру·щял
| МИН.ДЕЯТ.СВ.ПРИЧ. М.Р. НЕПЪЛЕН ЧЛЕН = хру·ще·лия
| МИН.ДЕЯТ.СВ.ПРИЧ. М.Р. ПЪЛЕН ЧЛЕН = хру·ще·ли·ят
| МИН.ДЕЯТ.СВ.ПРИЧ. Ж.Р. = хру·щя·ла
| МИН.ДЕЯТ.СВ.ПРИЧ. Ж.Р. ЧЛЕН = хру·щя·ла·та
| МИН.ДЕЯТ.СВ.ПРИЧ. СР.Р. = хру·щя·ло
| МИН.ДЕЯТ.СВ.ПРИЧ. СР.Р. ЧЛЕН = хру·щя·ло·то
| МИН.ДЕЯТ.СВ.ПРИЧ. МН.Ч. = хру·ще·ли
| МИН.ДЕЯТ.СВ.ПРИЧ. МН.Ч. ЧЛЕН = хру·ще·ли·те
| МИН.ДЕЯТ.НЕСВ.ПРИЧ. М.Р. = хру·щял
| МИН.ДЕЯТ.НЕСВ.ПРИЧ. М.Р. НЕПЪЛЕН ЧЛЕН = хру·щя·лия
| МИН.ДЕЯТ.НЕСВ.ПРИЧ. М.Р. ПЪЛЕН ЧЛЕН = хру·щя·ли·ят
| МИН.ДЕЯТ.НЕСВ.ПРИЧ. Ж.Р. = хру·щя·ла
| МИН.ДЕЯТ.НЕСВ.ПРИЧ. Ж.Р. ЧЛЕН = хру·щя·ла·та
| МИН.ДЕЯТ.НЕСВ.ПРИЧ. СР.Р. = хру·щя·ло
| МИН.ДЕЯТ.НЕСВ.ПРИЧ. СР.Р. ЧЛЕН = хру·щя·ло·то
| МИН.ДЕЯТ.НЕСВ.ПРИЧ. МН.Ч. = хру·ще·ли
| МИН.ДЕЯТ.НЕСВ.ПРИЧ. МН.Ч. ЧЛЕН = хру·ще·ли·те
| СЕГ.ДЕЯТ.ПРИЧ. М.Р. = хру·щящ
| СЕГ.ДЕЯТ.ПРИЧ. М.Р. НЕПЪЛЕН ЧЛЕН = хру·щя·щия
| СЕГ.ДЕЯТ.ПРИЧ. М.Р. ПЪЛЕН ЧЛЕН = хру·щя·щи·ят
| СЕГ.ДЕЯТ.ПРИЧ. Ж.Р. = хру·щя·ща
| СЕГ.ДЕЯТ.ПРИЧ. Ж.Р. ЧЛЕН = хру·щя·ща·та
| СЕГ.ДЕЯТ.ПРИЧ. СР.Р. = хру·щя·що
| СЕГ.ДЕЯТ.ПРИЧ. СР.Р. ЧЛЕН = хру·щя·що·то
| СЕГ.ДЕЯТ.ПРИЧ. МН.Ч. = хру·щя·щи
| СЕГ.ДЕЯТ.ПРИЧ. МН.Ч. ЧЛЕН = хру·щя·щи·те
| ДЕЕПРИЧАСТИЕ = хру·щей·ки
| СКРИТИ ПРЕПРАТКИ = 
[[хрущя]],
[[хрущиш]],
[[хрущи]],
[[хрущим]],
[[хрущите]],
[[хрущят]],
[[хрущях]],
[[хрущяхме]],
[[хрущяхте]],
[[хрущяха]],
[[хрущеше]],
[[хрущете]],
[[хрущял]],
[[хрущелия]],
[[хрущелият]],
[[хрущяла]],
[[хрущялата]],
[[хрущяло]],
[[хрущялото]],
[[хрущели]],
[[хрущелите]],
[[хрущялия]],
[[хрущялият]],
[[хрущян]],
[[хрущяния]],
[[хрущяният]],
[[хрущяна]],
[[хрущяната]],
[[хрущяно]],
[[хрущяното]],
[[хрущени]],
[[хрущените]],
[[хрущящ]],
[[хрущящия]],
[[хрущящият]],
[[хрущяща]],
[[хрущящата]],
[[хрущящо]],
[[хрущящото]],
[[хрущящи]],
[[хрущящите]],
[[хрущейки]],
[[хрущял съм]],
[[хрущяла съм]],
[[хрущяло съм]],
[[хрущели сме]],
[[хрущял си]],
[[хрущяла си]],
[[хрущяло си]],
[[хрущели сте]],
[[хрущял е]],
[[хрущяла е]],
[[хрущяло е]],
[[хрущели са]],
[[бях хрущял]],
[[бях хрущяла]],
[[бях хрущяло]],
[[бяхме хрущели]],
[[беше хрущял]],
[[беше хрущяла]],
[[беше хрущяло]],
[[бяхте хрущели]],
[[бяха хрущели]],
[[ще хрущя]],
[[ще хрущим]],
[[ще хрущиш]],
[[ще хрущите]],
[[ще хрущи]],
[[ще хрущят]],
[[ще съм хрущял]],
[[ще съм хрущяла]],
[[ще съм хрущяло]],
[[ще сме хрущели]],
[[ще си хрущял]],
[[ще си хрущяла]],
[[ще си хрущяло]],
[[ще сте хрущели]],
[[ще е хрущял]],
[[ще е хрущяла]],
[[ще е хрущяло]],
[[ще са хрущели]],
[[щях да хрущя]],
[[щяхме да хрущим]],
[[щеше да хрущиш]],
[[щяхте да хрущите]],
[[щеше да хрущи]],
[[щяха да хрущят]],
[[щях да съм хрущял]],
[[щях да съм хрущяла]],
[[щях да съм хрущяло]],
[[щяхме да сме хрущели]],
[[щеше да си хрущял]],
[[щеше да си хрущяла]],
[[щеше да си хрущяло]],
[[щяхте да сте хрущели]],
[[щеше да е хрущял]],
[[щеше да е хрущяла]],
[[щеше да е хрущяло]],
[[щяха да са хрущели]],
[[бил съм хрущял]],
[[била съм хрущяла]],
[[било съм хрущяло]],
[[били сме хрущели]],
[[бил си хрущял]],
[[била си хрущяла]],
[[било си хрущяло]],
[[били сте хрущели]],
[[бил е хрущял]],
[[била е хрущяла]],
[[било е хрущяло]],
[[били са хрущели]],
[[щял съм да хрущя]],
[[щяла съм да хрущя]],
[[щяло съм да хрущя]],
[[щели сме да хрущим]],
[[щял си да хрущиш]],
[[щяла си да хрущиш]],
[[щяло си да хрущиш]],
[[щели сте да хрущите]],
[[щял да хрущи]],
[[щяла да хрущи]],
[[щяло да хрущи]],
[[щели да хрущят]],
[[щял е да хрущи]],
[[щяла е да хрущи]],
[[щяло е да хрущи]],
[[щели са да хрущят]],
[[щял съм да съм хрущял]],
[[щяла съм да съм хрущяла]],
[[щяло съм да съм хрущяло]],
[[щели сме да сме хрущели]],
[[щял си да си хрущял]],
[[щяла си да си хрущяла]],
[[щяло си да си хрущяло]],
[[щели сте да сте хрущели]],
[[щял да е хрущял]],
[[щяла да е хрущяла]],
[[щяло да е хрущяло]],
[[щели да са хрущели]],
[[щял е да е хрущял]],
[[щяла е да е хрущяла]],
[[щяло е да е хрущяло]],
[[щели са да са хрущели]],
[[бих хрущял]],
[[бих хрущяла]],
[[бих хрущяло]],
[[бихме хрущели]],
[[би хрущял]],
[[би хрущяла]],
[[би хрущяло]],
[[бихте хрущели]],
[[биха хрущели]],
}}</text>
      <sha1>s7j05sg9vjwc4q7ux18vvao7thdshbt</sha1>
    </revision>
  </page>
  <page>
    <title>Шаблон:Словоформи/хубавея</title>
    <ns>10</ns>
    <id>405619</id>
    <revision>
      <id>437602</id>
      <parentid>10874</parentid>
      <timestamp>2005-05-07T08:44:50Z</timestamp>
      <contributor>
        <username>Bgbot</username>
        <id>83</id>
      </contributor>
      <comment>Борислав: Шаблон със словоформи</comment>
      <model>wikitext</model>
      <format>text/x-wiki</format>
      <text bytes="20842" xml:space="preserve">{{Шаблон:Словоформи/Глагол|
  ОСНОВНА ФОРМА = хубавея
| СЕГ.ВР., 1Л., ЕД.Ч. = ху·ба·вея
| СЕГ.ВР., 1Л., МН.Ч. = ху·ба·ве·ем
| СЕГ.ВР., 2Л., ЕД.Ч. = ху·ба·ве·еш
| СЕГ.ВР., 2Л., МН.Ч. = ху·ба·ве·е·те
| СЕГ.ВР., 3Л., ЕД.Ч. = ху·ба·вее
| СЕГ.ВР., 3Л., МН.Ч. = ху·ба·ве·ят
| МИН.СВ.ВР., 1Л., ЕД.Ч. = ху·ба·вях
| МИН.СВ.ВР., 1Л., МН.Ч. = ху·ба·вях·ме
| МИН.СВ.ВР., 2Л., ЕД.Ч. = ху·ба·вя
| МИН.СВ.ВР., 2Л., МН.Ч. = ху·ба·вях·те
| МИН.СВ.ВР., 3Л., ЕД.Ч. = ху·ба·вя
| МИН.СВ.ВР., 3Л., МН.Ч. = ху·ба·вя·ха
| МИН.НЕСВ.ВР., 1Л., ЕД.Ч. = ху·ба·ве·ех
| МИН.НЕСВ.ВР., 1Л., МН.Ч. = ху·ба·ве·ех·ме
| МИН.НЕСВ.ВР., 2Л., ЕД.Ч. = ху·ба·ве·е·ше
| МИН.НЕСВ.ВР., 2Л., МН.Ч. = ху·ба·ве·ех·те
| МИН.НЕСВ.ВР., 3Л., ЕД.Ч. = ху·ба·ве·е·ше
| МИН.НЕСВ.ВР., 3Л., МН.Ч. = ху·ба·ве·е·ха
| МИН.НЕОПР.ВР., 1Л., ЕД.Ч., М.Р. = хубавял съм
| МИН.НЕОПР.ВР., 1Л., ЕД.Ч., Ж.Р. = хубавяла съм
| МИН.НЕОПР.ВР., 1Л., ЕД.Ч., СР.Р. = хубавяло съм
| МИН.НЕОПР.ВР., 1Л., МН.Ч. = хубавели сме
| МИН.НЕОПР.ВР., 2Л., ЕД.Ч., М.Р. = хубавял си
| МИН.НЕОПР.ВР., 2Л., ЕД.Ч., Ж.Р. = хубавяла си
| МИН.НЕОПР.ВР., 2Л., ЕД.Ч., СР.Р. = хубавяло си
| МИН.НЕОПР.ВР., 2Л., МН.Ч. = хубавели сте
| МИН.НЕОПР.ВР., 3Л., ЕД.Ч., М.Р. = хубавял е
| МИН.НЕОПР.ВР., 3Л., ЕД.Ч., Ж.Р. = хубавяла е
| МИН.НЕОПР.ВР., 3Л., ЕД.Ч., СР.Р. = хубавяло е
| МИН.НЕОПР.ВР., 3Л., МН.Ч. = хубавели са
| МИН.ПРЕД.ВР., 1Л., ЕД.Ч., М.Р. = бях хубавял
| МИН.ПРЕД.ВР., 1Л., ЕД.Ч., Ж.Р. = бях хубавяла
| МИН.ПРЕД.ВР., 1Л., ЕД.Ч., СР.Р. = бях хубавяло
| МИН.ПРЕД.ВР., 1Л., МН.Ч. = бяхме хубавели
| МИН.ПРЕД.ВР., 2Л., ЕД.Ч., М.Р. = беше хубавял
| МИН.ПРЕД.ВР., 2Л., ЕД.Ч., Ж.Р. = беше хубавяла
| МИН.ПРЕД.ВР., 2Л., ЕД.Ч., СР.Р. = беше хубавяло
| МИН.ПРЕД.ВР., 2Л., МН.Ч. = бяхте хубавели
| МИН.ПРЕД.ВР., 3Л., ЕД.Ч., М.Р. = беше хубавял
| МИН.ПРЕД.ВР., 3Л., ЕД.Ч., Ж.Р. = беше хубавяла
| МИН.ПРЕД.ВР., 3Л., ЕД.Ч., СР.Р. = беше хубавяло
| МИН.ПРЕД.ВР., 3Л., МН.Ч. = бяха хубавели
| БЪД.ВР., 1Л., ЕД.Ч. = ще хубавея
| БЪД.ВР., 1Л., МН.Ч. = ще хубавеем
| БЪД.ВР., 2Л., ЕД.Ч. = ще хубавееш
| БЪД.ВР., 2Л., МН.Ч. = ще хубавеете
| БЪД.ВР., 3Л., ЕД.Ч. = ще хубавее
| БЪД.ВР., 3Л., МН.Ч. = ще хубавеят
| БЪД.ПРЕД.ВР., 1Л., ЕД.Ч., М.Р. = ще съм хубавял
| БЪД.ПРЕД.ВР., 1Л., ЕД.Ч., Ж.Р. = ще съм хубавяла
| БЪД.ПРЕД.ВР., 1Л., ЕД.Ч., СР.Р. = ще съм хубавяло
| БЪД.ПРЕД.ВР., 1Л., МН.Ч. = ще сме хубавели
| БЪД.ПРЕД.ВР., 2Л., ЕД.Ч., М.Р. = ще си хубавял
| БЪД.ПРЕД.ВР., 2Л., ЕД.Ч., Ж.Р. = ще си хубавяла
| БЪД.ПРЕД.ВР., 2Л., ЕД.Ч., СР.Р. = ще си хубавяло
| БЪД.ПРЕД.ВР., 2Л., МН.Ч. = ще сте хубавели
| БЪД.ПРЕД.ВР., 3Л., ЕД.Ч., М.Р. = ще е хубавял
| БЪД.ПРЕД.ВР., 3Л., ЕД.Ч., Ж.Р. = ще е хубавяла
| БЪД.ПРЕД.ВР., 3Л., ЕД.Ч., СР.Р. = ще е хубавяло
| БЪД.ПРЕД.ВР., 3Л., МН.Ч. = ще са хубавели
| БЪД.ВР. В МИН., 1Л., ЕД.Ч. = щях да хубавея
| БЪД.ВР. В МИН., 1Л., МН.Ч. = щяхме да хубавеем
| БЪД.ВР. В МИН., 2Л., ЕД.Ч. = щеше да хубавееш
| БЪД.ВР. В МИН., 2Л., МН.Ч. = щяхте да хубавеете
| БЪД.ВР. В МИН., 3Л., ЕД.Ч. = щеше да хубавее
| БЪД.ВР. В МИН., 3Л., МН.Ч. = щяха да хубавеят
| БЪД.ПРЕД.ВР. В МИН., 1Л., ЕД.Ч., М.Р. = щях да съм хубавял
| БЪД.ПРЕД.ВР. В МИН., 1Л., ЕД.Ч., Ж.Р. = щях да съм хубавяла
| БЪД.ПРЕД.ВР. В МИН., 1Л., ЕД.Ч., СР.Р. = щях да съм хубавяло
| БЪД.ПРЕД.ВР. В МИН., 1Л., МН.Ч. = щяхме да сме хубавели
| БЪД.ПРЕД.ВР. В МИН., 2Л., ЕД.Ч., М.Р. = щеше да си хубавял
| БЪД.ПРЕД.ВР. В МИН., 2Л., ЕД.Ч., Ж.Р. = щеше да си хубавяла
| БЪД.ПРЕД.ВР. В МИН., 2Л., ЕД.Ч., СР.Р. = щеше да си хубавяло
| БЪД.ПРЕД.ВР. В МИН., 2Л., МН.Ч. = щяхте да сте хубавели
| БЪД.ПРЕД.ВР. В МИН., 3Л., ЕД.Ч., М.Р. = щеше да е хубавял
| БЪД.ПРЕД.ВР. В МИН., 3Л., ЕД.Ч., Ж.Р. = щеше да е хубавяла
| БЪД.ПРЕД.ВР. В МИН., 3Л., ЕД.Ч., СР.Р. = щеше да е хубавяло
| БЪД.ПРЕД.ВР. В МИН., 3Л., МН.Ч. = щяха да са хубавели
| ПР.НАКЛ., СЕГ.ВР., 1Л., ЕД.Ч., М.Р. = хубавеел съм
| ПР.НАКЛ., СЕГ.ВР., 1Л., ЕД.Ч., Ж.Р. = хубавеела съм
| ПР.НАКЛ., СЕГ.ВР., 1Л., ЕД.Ч., СР.Р. = хубавеело съм
| ПР.НАКЛ., СЕГ.ВР., 1Л., МН.Ч. = хубавеели сме
| ПР.НАКЛ., СЕГ.ВР., 2Л., ЕД.Ч., М.Р. = хубавеел си
| ПР.НАКЛ., СЕГ.ВР., 2Л., ЕД.Ч., Ж.Р. = хубавеела си
| ПР.НАКЛ., СЕГ.ВР., 2Л., ЕД.Ч., СР.Р. = хубавеело си
| ПР.НАКЛ., СЕГ.ВР., 2Л., МН.Ч. = хубавеели сте
| ПР.НАКЛ., СЕГ.ВР., 3Л., ЕД.Ч., М.Р. = хубавеел (е)
| ПР.НАКЛ., СЕГ.ВР., 3Л., ЕД.Ч., Ж.Р. = хубавеела (е)
| ПР.НАКЛ., СЕГ.ВР., 3Л., ЕД.Ч., СР.Р. = хубавеело (е)
| ПР.НАКЛ., СЕГ.ВР., 3Л., МН.Ч. = хубавеели (са)
| ПР.НАКЛ., МИН.СВ.ВР., 1Л., ЕД.Ч., М.Р. = хубавял съм
| ПР.НАКЛ., МИН.СВ.ВР., 1Л., ЕД.Ч., Ж.Р. = хубавяла съм
| ПР.НАКЛ., МИН.СВ.ВР., 1Л., ЕД.Ч., СР.Р. = хубавяло съм
| ПР.НАКЛ., МИН.СВ.ВР., 1Л., МН.Ч. = хубавели сме
| ПР.НАКЛ., МИН.СВ.ВР., 2Л., ЕД.Ч., М.Р. = хубавял си
| ПР.НАКЛ., МИН.СВ.ВР., 2Л., ЕД.Ч., Ж.Р. = хубавяла си
| ПР.НАКЛ., МИН.СВ.ВР., 2Л., ЕД.Ч., СР.Р. = хубавяло си
| ПР.НАКЛ., МИН.СВ.ВР., 2Л., МН.Ч. = хубавели сте
| ПР.НАКЛ., МИН.СВ.ВР., 3Л., ЕД.Ч., М.Р. = хубавял (е)
| ПР.НАКЛ., МИН.СВ.ВР., 3Л., ЕД.Ч., Ж.Р. = хубавяла (е)
| ПР.НАКЛ., МИН.СВ.ВР., 3Л., ЕД.Ч., СР.Р. = хубавяло (е)
| ПР.НАКЛ., МИН.СВ.ВР., 3Л., МН.Ч. = хубавели (са)
| ПР.НАКЛ., МИН.НЕОПР.ВР., 1Л., ЕД.Ч., М.Р. = бил съм хубавял
| ПР.НАКЛ., МИН.НЕОПР.ВР., 1Л., ЕД.Ч., Ж.Р. = била съм хубавяла
| ПР.НАКЛ., МИН.НЕОПР.ВР., 1Л., ЕД.Ч., СР.Р. = било съм хубавяло
| ПР.НАКЛ., МИН.НЕОПР.ВР., 1Л., МН.Ч. = били сме хубавели
| ПР.НАКЛ., МИН.НЕОПР.ВР., 2Л., ЕД.Ч., М.Р. = бил си хубавял
| ПР.НАКЛ., МИН.НЕОПР.ВР., 2Л., ЕД.Ч., Ж.Р. = била си хубавяла
| ПР.НАКЛ., МИН.НЕОПР.ВР., 2Л., ЕД.Ч., СР.Р. = било си хубавяло
| ПР.НАКЛ., МИН.НЕОПР.ВР., 2Л., МН.Ч. = били сте хубавели
| ПР.НАКЛ., МИН.НЕОПР.ВР., 3Л., ЕД.Ч., М.Р. = бил (е) хубавял
| ПР.НАКЛ., МИН.НЕОПР.ВР., 3Л., ЕД.Ч., Ж.Р. = била (е) хубавяла
| ПР.НАКЛ., МИН.НЕОПР.ВР., 3Л., ЕД.Ч., СР.Р. = било (е) хубавяло
| ПР.НАКЛ., МИН.НЕОПР.ВР., 3Л., МН.Ч. = били (са) хубавели
| ПР.НАКЛ., БЪД.ВР., 1Л., ЕД.Ч., М.Р. = щял съм да хубавея
| ПР.НАКЛ., БЪД.ВР., 1Л., ЕД.Ч., Ж.Р. = щяла съм да хубавея
| ПР.НАКЛ., БЪД.ВР., 1Л., ЕД.Ч., СР.Р. = щяло съм да хубавея
| ПР.НАКЛ., БЪД.ВР., 1Л., МН.Ч. = щели сме да хубавеем
| ПР.НАКЛ., БЪД.ВР., 2Л., ЕД.Ч., М.Р. = щял си да хубавееш
| ПР.НАКЛ., БЪД.ВР., 2Л., ЕД.Ч., Ж.Р. = щяла си да хубавееш
| ПР.НАКЛ., БЪД.ВР., 2Л., ЕД.Ч., СР.Р. = щяло си да хубавееш
| ПР.НАКЛ., БЪД.ВР., 2Л., МН.Ч. = щели сте да хубавеете
| ПР.НАКЛ., БЪД.ВР., 3Л., ЕД.Ч., М.Р. = щял (е) да хубавее
| ПР.НАКЛ., БЪД.ВР., 3Л., ЕД.Ч., Ж.Р. = щяла (е) да хубавее
| ПР.НАКЛ., БЪД.ВР., 3Л., ЕД.Ч., СР.Р. = щяло (е) да хубавее
| ПР.НАКЛ., БЪД.ВР., 3Л., МН.Ч. = щели (са) да хубавеят
| ПР.НАКЛ., БЪД.ПРЕД.ВР., 1Л., ЕД.Ч., М.Р. = щял съм да съм хубавял
| ПР.НАКЛ., БЪД.ПРЕД.ВР., 1Л., ЕД.Ч., Ж.Р. = щяла съм да съм хубавяла
| ПР.НАКЛ., БЪД.ПРЕД.ВР., 1Л., ЕД.Ч., СР.Р. = щяло съм да съм хубавяло
| ПР.НАКЛ., БЪД.ПРЕД.ВР., 1Л., МН.Ч. = щели сме да сме хубавели
| ПР.НАКЛ., БЪД.ПРЕД.ВР., 2Л., ЕД.Ч., М.Р. = щял си да си хубавял
| ПР.НАКЛ., БЪД.ПРЕД.ВР., 2Л., ЕД.Ч., Ж.Р. = щяла си да си хубавяла
| ПР.НАКЛ., БЪД.ПРЕД.ВР., 2Л., ЕД.Ч., СР.Р. = щяло си да си хубавяло
| ПР.НАКЛ., БЪД.ПРЕД.ВР., 2Л., МН.Ч. = щели сте да сте хубавели
| ПР.НАКЛ., БЪД.ПРЕД.ВР., 3Л., ЕД.Ч., М.Р. = щял (е) да е хубавял
| ПР.НАКЛ., БЪД.ПРЕД.ВР., 3Л., ЕД.Ч., Ж.Р. = щяла (е) да е хубавяла
| ПР.НАКЛ., БЪД.ПРЕД.ВР., 3Л., ЕД.Ч., СР.Р. = щяло (е) да е хубавяло
| ПР.НАКЛ., БЪД.ПРЕД.ВР., 3Л., МН.Ч. = щели (са) да са хубавели
| УСЛОВНО НАКЛОНЕНИЕ, 1Л., ЕД.Ч., М.Р. = бих хубавял
| УСЛОВНО НАКЛОНЕНИЕ, 1Л., ЕД.Ч., Ж.Р. = бих хубавяла
| УСЛОВНО НАКЛОНЕНИЕ, 1Л., ЕД.Ч., СР.Р. = бих хубавяло
| УСЛОВНО НАКЛОНЕНИЕ, 1Л., МН.Ч. = бихме хубавели
| УСЛОВНО НАКЛОНЕНИЕ, 2Л., ЕД.Ч., М.Р. = би хубавял
| УСЛОВНО НАКЛОНЕНИЕ, 2Л., ЕД.Ч., Ж.Р. = би хубавяла
| УСЛОВНО НАКЛОНЕНИЕ, 2Л., ЕД.Ч., СР.Р. = би хубавяло
| УСЛОВНО НАКЛОНЕНИЕ, 2Л., МН.Ч. = бихте хубавели
| УСЛОВНО НАКЛОНЕНИЕ, 3Л., ЕД.Ч., М.Р. = би хубавял
| УСЛОВНО НАКЛОНЕНИЕ, 3Л., ЕД.Ч., Ж.Р. = би хубавяла
| УСЛОВНО НАКЛОНЕНИЕ, 3Л., ЕД.Ч., СР.Р. = би хубавяло
| УСЛОВНО НАКЛОНЕНИЕ, 3Л., МН.Ч. = биха хубавели
| ПОВЕЛИТЕЛНО НАКЛОНЕНИЕ, ЕД.Ч. = ху·ба·вей
| ПОВЕЛИТЕЛНО НАКЛОНЕНИЕ, МН.Ч. = ху·ба·вей·те
| МИН.СТРАД.ПРИЧ. М.Р. = ху·ба·вян
| МИН.СТРАД.ПРИЧ. М.Р. НЕПЪЛЕН ЧЛЕН = ху·ба·вя·ния
| МИН.СТРАД.ПРИЧ. М.Р. ПЪЛЕН ЧЛЕН = ху·ба·вя·ни·ят
| МИН.СТРАД.ПРИЧ. Ж.Р. = ху·ба·вя·на
| МИН.СТРАД.ПРИЧ. Ж.Р. ЧЛЕН = ху·ба·вя·на·та
| МИН.СТРАД.ПРИЧ. СР.Р. = ху·ба·вя·но
| МИН.СТРАД.ПРИЧ. СР.Р. ЧЛЕН = ху·ба·вя·но·то
| МИН.СТРАД.ПРИЧ. МН.Ч. = ху·ба·ве·ни
| МИН.СТРАД.ПРИЧ. МН.Ч. ЧЛЕН = ху·ба·ве·ни·те
| МИН.ДЕЯТ.СВ.ПРИЧ. М.Р. = ху·ба·вял
| МИН.ДЕЯТ.СВ.ПРИЧ. М.Р. НЕПЪЛЕН ЧЛЕН = ху·ба·ве·лия
| МИН.ДЕЯТ.СВ.ПРИЧ. М.Р. ПЪЛЕН ЧЛЕН = ху·ба·ве·ли·ят
| МИН.ДЕЯТ.СВ.ПРИЧ. Ж.Р. = ху·ба·вя·ла
| МИН.ДЕЯТ.СВ.ПРИЧ. Ж.Р. ЧЛЕН = ху·ба·вя·ла·та
| МИН.ДЕЯТ.СВ.ПРИЧ. СР.Р. = ху·ба·вя·ло
| МИН.ДЕЯТ.СВ.ПРИЧ. СР.Р. ЧЛЕН = ху·ба·вя·ло·то
| МИН.ДЕЯТ.СВ.ПРИЧ. МН.Ч. = ху·ба·ве·ли
| МИН.ДЕЯТ.СВ.ПРИЧ. МН.Ч. ЧЛЕН = ху·ба·ве·ли·те
| МИН.ДЕЯТ.НЕСВ.ПРИЧ. М.Р. = ху·ба·ве·ел
| МИН.ДЕЯТ.НЕСВ.ПРИЧ. М.Р. НЕПЪЛЕН ЧЛЕН = ху·ба·ве·е·лия
| МИН.ДЕЯТ.НЕСВ.ПРИЧ. М.Р. ПЪЛЕН ЧЛЕН = ху·ба·ве·е·ли·ят
| МИН.ДЕЯТ.НЕСВ.ПРИЧ. Ж.Р. = ху·ба·ве·е·ла
| МИН.ДЕЯТ.НЕСВ.ПРИЧ. Ж.Р. ЧЛЕН = ху·ба·ве·е·ла·та
| МИН.ДЕЯТ.НЕСВ.ПРИЧ. СР.Р. = ху·ба·ве·е·ло
| МИН.ДЕЯТ.НЕСВ.ПРИЧ. СР.Р. ЧЛЕН = ху·ба·ве·е·ло·то
| МИН.ДЕЯТ.НЕСВ.ПРИЧ. МН.Ч. = ху·ба·ве·е·ли
| МИН.ДЕЯТ.НЕСВ.ПРИЧ. МН.Ч. ЧЛЕН = ху·ба·ве·е·ли·те
| СЕГ.ДЕЯТ.ПРИЧ. М.Р. = ху·ба·ве·ещ
| СЕГ.ДЕЯТ.ПРИЧ. М.Р. НЕПЪЛЕН ЧЛЕН = ху·ба·ве·е·щия
| СЕГ.ДЕЯТ.ПРИЧ. М.Р. ПЪЛЕН ЧЛЕН = ху·ба·ве·е·щи·ят
| СЕГ.ДЕЯТ.ПРИЧ. Ж.Р. = ху·ба·ве·е·ща
| СЕГ.ДЕЯТ.ПРИЧ. Ж.Р. ЧЛЕН = ху·ба·ве·е·ща·та
| СЕГ.ДЕЯТ.ПРИЧ. СР.Р. = ху·ба·ве·е·що
| СЕГ.ДЕЯТ.ПРИЧ. СР.Р. ЧЛЕН = ху·ба·ве·е·що·то
| СЕГ.ДЕЯТ.ПРИЧ. МН.Ч. = ху·ба·ве·е·щи
| СЕГ.ДЕЯТ.ПРИЧ. МН.Ч. ЧЛЕН = ху·ба·ве·е·щи·те
| ДЕЕПРИЧАСТИЕ = ху·ба·ве·ей·ки
| СКРИТИ ПРЕПРАТКИ = 
[[хубавея]],
[[хубавееш]],
[[хубавее]],
[[хубавеем]],
[[хубавеете]],
[[хубавеят]],
[[хубавях]],
[[хубавя]],
[[хубавяхме]],
[[хубавяхте]],
[[хубавяха]],
[[хубавеех]],
[[хубавееше]],
[[хубавеехме]],
[[хубавеехте]],
[[хубавееха]],
[[хубавей]],
[[хубавейте]],
[[хубавял]],
[[хубавелия]],
[[хубавелият]],
[[хубавяла]],
[[хубавялата]],
[[хубавяло]],
[[хубавялото]],
[[хубавели]],
[[хубавелите]],
[[хубавеел]],
[[хубавеелия]],
[[хубавеелият]],
[[хубавеела]],
[[хубавеелата]],
[[хубавеело]],
[[хубавеелото]],
[[хубавеели]],
[[хубавеелите]],
[[хубавян]],
[[хубавяния]],
[[хубавяният]],
[[хубавяна]],
[[хубавяната]],
[[хубавяно]],
[[хубавяното]],
[[хубавени]],
[[хубавените]],
[[хубавеещ]],
[[хубавеещия]],
[[хубавеещият]],
[[хубавееща]],
[[хубавеещата]],
[[хубавеещо]],
[[хубавеещото]],
[[хубавеещи]],
[[хубавеещите]],
[[хубавеейки]],
[[хубавял съм]],
[[хубавяла съм]],
[[хубавяло съм]],
[[хубавели сме]],
[[хубавял си]],
[[хубавяла си]],
[[хубавяло си]],
[[хубавели сте]],
[[хубавял е]],
[[хубавяла е]],
[[хубавяло е]],
[[хубавели са]],
[[бях хубавял]],
[[бях хубавяла]],
[[бях хубавяло]],
[[бяхме хубавели]],
[[беше хубавял]],
[[беше хубавяла]],
[[беше хубавяло]],
[[бяхте хубавели]],
[[бяха хубавели]],
[[ще хубавея]],
[[ще хубавеем]],
[[ще хубавееш]],
[[ще хубавеете]],
[[ще хубавее]],
[[ще хубавеят]],
[[ще съм хубавял]],
[[ще съм хубавяла]],
[[ще съм хубавяло]],
[[ще сме хубавели]],
[[ще си хубавял]],
[[ще си хубавяла]],
[[ще си хубавяло]],
[[ще сте хубавели]],
[[ще е хубавял]],
[[ще е хубавяла]],
[[ще е хубавяло]],
[[ще са хубавели]],
[[щях да хубавея]],
[[щяхме да хубавеем]],
[[щеше да хубавееш]],
[[щяхте да хубавеете]],
[[щеше да хубавее]],
[[щяха да хубавеят]],
[[щях да съм хубавял]],
[[щях да съм хубавяла]],
[[щях да съм хубавяло]],
[[щяхме да сме хубавели]],
[[щеше да си хубавял]],
[[щеше да си хубавяла]],
[[щеше да си хубавяло]],
[[щяхте да сте хубавели]],
[[щеше да е хубавял]],
[[щеше да е хубавяла]],
[[щеше да е хубавяло]],
[[щяха да са хубавели]],
[[хубавеел съм]],
[[хубавеела съм]],
[[хубавеело съм]],
[[хубавеели сме]],
[[хубавеел си]],
[[хубавеела си]],
[[хубавеело си]],
[[хубавеели сте]],
[[хубавеел е]],
[[хубавеела е]],
[[хубавеело е]],
[[хубавеели са]],
[[бил съм хубавял]],
[[била съм хубавяла]],
[[било съм хубавяло]],
[[били сме хубавели]],
[[бил си хубавял]],
[[била си хубавяла]],
[[било си хубавяло]],
[[били сте хубавели]],
[[бил е хубавял]],
[[била е хубавяла]],
[[било е хубавяло]],
[[били са хубавели]],
[[щял съм да хубавея]],
[[щяла съм да хубавея]],
[[щяло съм да хубавея]],
[[щели сме да хубавеем]],
[[щял си да хубавееш]],
[[щяла си да хубавееш]],
[[щяло си да хубавееш]],
[[щели сте да хубавеете]],
[[щял да хубавее]],
[[щяла да хубавее]],
[[щяло да хубавее]],
[[щели да хубавеят]],
[[щял е да хубавее]],
[[щяла е да хубавее]],
[[щяло е да хубавее]],
[[щели са да хубавеят]],
[[щял съм да съм хубавял]],
[[щяла съм да съм хубавяла]],
[[щяло съм да съм хубавяло]],
[[щели сме да сме хубавели]],
[[щял си да си хубавял]],
[[щяла си да си хубавяла]],
[[щяло си да си хубавяло]],
[[щели сте да сте хубавели]],
[[щял да е хубавял]],
[[щяла да е хубавяла]],
[[щяло да е хубавяло]],
[[щели да са хубавели]],
[[щял е да е хубавял]],
[[щяла е да е хубавяла]],
[[щяло е да е хубавяло]],
[[щели са да са хубавели]],
[[бих хубавял]],
[[бих хубавяла]],
[[бих хубавяло]],
[[бихме хубавели]],
[[би хубавял]],
[[би хубавяла]],
[[би хубавяло]],
[[бихте хубавели]],
[[биха хубавели]],
}}</text>
      <sha1>a30x9qj1t1wn9pxv3q1f9b6gf6fw4yn</sha1>
    </revision>
  </page>
  <page>
    <title>Шаблон:Словоформи/хуквам</title>
    <ns>10</ns>
    <id>568738</id>
    <revision>
      <id>600718</id>
      <timestamp>2005-05-12T11:38:09Z</timestamp>
      <contributor>
        <username>Bgbot</username>
        <id>83</id>
      </contributor>
      <comment>Борислав: Шаблон със словоформи</comment>
      <model>wikitext</model>
      <format>text/x-wiki</format>
      <text bytes="19112" xml:space="preserve">{{Шаблон:Словоформи/Глагол|
  ОСНОВНА ФОРМА = хуквам
| СЕГ.ВР., 1Л., ЕД.Ч. = хук·вам
| СЕГ.ВР., 1Л., МН.Ч. = хук·ва·ме
| СЕГ.ВР., 2Л., ЕД.Ч. = хук·ваш
| СЕГ.ВР., 2Л., МН.Ч. = хук·ва·те
| СЕГ.ВР., 3Л., ЕД.Ч. = хук·ва
| СЕГ.ВР., 3Л., МН.Ч. = хук·ват
| МИН.СВ.ВР., 1Л., ЕД.Ч. = хук·вах
| МИН.СВ.ВР., 1Л., МН.Ч. = хук·вах·ме
| МИН.СВ.ВР., 2Л., ЕД.Ч. = хук·ва
| МИН.СВ.ВР., 2Л., МН.Ч. = хук·вах·те
| МИН.СВ.ВР., 3Л., ЕД.Ч. = хук·ва
| МИН.СВ.ВР., 3Л., МН.Ч. = хук·ва·ха
| МИН.НЕСВ.ВР., 1Л., ЕД.Ч. = хук·вах
| МИН.НЕСВ.ВР., 1Л., МН.Ч. = хук·вах·ме
| МИН.НЕСВ.ВР., 2Л., ЕД.Ч. = хук·ва·ше
| МИН.НЕСВ.ВР., 2Л., МН.Ч. = хук·вах·те
| МИН.НЕСВ.ВР., 3Л., ЕД.Ч. = хук·ва·ше
| МИН.НЕСВ.ВР., 3Л., МН.Ч. = хук·ва·ха
| МИН.НЕОПР.ВР., 1Л., ЕД.Ч., М.Р. = хуквал съм
| МИН.НЕОПР.ВР., 1Л., ЕД.Ч., Ж.Р. = хуквала съм
| МИН.НЕОПР.ВР., 1Л., ЕД.Ч., СР.Р. = хуквало съм
| МИН.НЕОПР.ВР., 1Л., МН.Ч. = хуквали сме
| МИН.НЕОПР.ВР., 2Л., ЕД.Ч., М.Р. = хуквал си
| МИН.НЕОПР.ВР., 2Л., ЕД.Ч., Ж.Р. = хуквала си
| МИН.НЕОПР.ВР., 2Л., ЕД.Ч., СР.Р. = хуквало си
| МИН.НЕОПР.ВР., 2Л., МН.Ч. = хуквали сте
| МИН.НЕОПР.ВР., 3Л., ЕД.Ч., М.Р. = хуквал е
| МИН.НЕОПР.ВР., 3Л., ЕД.Ч., Ж.Р. = хуквала е
| МИН.НЕОПР.ВР., 3Л., ЕД.Ч., СР.Р. = хуквало е
| МИН.НЕОПР.ВР., 3Л., МН.Ч. = хуквали са
| МИН.ПРЕД.ВР., 1Л., ЕД.Ч., М.Р. = бях хуквал
| МИН.ПРЕД.ВР., 1Л., ЕД.Ч., Ж.Р. = бях хуквала
| МИН.ПРЕД.ВР., 1Л., ЕД.Ч., СР.Р. = бях хуквало
| МИН.ПРЕД.ВР., 1Л., МН.Ч. = бяхме хуквали
| МИН.ПРЕД.ВР., 2Л., ЕД.Ч., М.Р. = беше хуквал
| МИН.ПРЕД.ВР., 2Л., ЕД.Ч., Ж.Р. = беше хуквала
| МИН.ПРЕД.ВР., 2Л., ЕД.Ч., СР.Р. = беше хуквало
| МИН.ПРЕД.ВР., 2Л., МН.Ч. = бяхте хуквали
| МИН.ПРЕД.ВР., 3Л., ЕД.Ч., М.Р. = беше хуквал
| МИН.ПРЕД.ВР., 3Л., ЕД.Ч., Ж.Р. = беше хуквала
| МИН.ПРЕД.ВР., 3Л., ЕД.Ч., СР.Р. = беше хуквало
| МИН.ПРЕД.ВР., 3Л., МН.Ч. = бяха хуквали
| БЪД.ВР., 1Л., ЕД.Ч. = ще хуквам
| БЪД.ВР., 1Л., МН.Ч. = ще хукваме
| БЪД.ВР., 2Л., ЕД.Ч. = ще хукваш
| БЪД.ВР., 2Л., МН.Ч. = ще хуквате
| БЪД.ВР., 3Л., ЕД.Ч. = ще хуква
| БЪД.ВР., 3Л., МН.Ч. = ще хукват
| БЪД.ПРЕД.ВР., 1Л., ЕД.Ч., М.Р. = ще съм хуквал
| БЪД.ПРЕД.ВР., 1Л., ЕД.Ч., Ж.Р. = ще съм хуквала
| БЪД.ПРЕД.ВР., 1Л., ЕД.Ч., СР.Р. = ще съм хуквало
| БЪД.ПРЕД.ВР., 1Л., МН.Ч. = ще сме хуквали
| БЪД.ПРЕД.ВР., 2Л., ЕД.Ч., М.Р. = ще си хуквал
| БЪД.ПРЕД.ВР., 2Л., ЕД.Ч., Ж.Р. = ще си хуквала
| БЪД.ПРЕД.ВР., 2Л., ЕД.Ч., СР.Р. = ще си хуквало
| БЪД.ПРЕД.ВР., 2Л., МН.Ч. = ще сте хуквали
| БЪД.ПРЕД.ВР., 3Л., ЕД.Ч., М.Р. = ще е хуквал
| БЪД.ПРЕД.ВР., 3Л., ЕД.Ч., Ж.Р. = ще е хуквала
| БЪД.ПРЕД.ВР., 3Л., ЕД.Ч., СР.Р. = ще е хуквало
| БЪД.ПРЕД.ВР., 3Л., МН.Ч. = ще са хуквали
| БЪД.ВР. В МИН., 1Л., ЕД.Ч. = щях да хуквам
| БЪД.ВР. В МИН., 1Л., МН.Ч. = щяхме да хукваме
| БЪД.ВР. В МИН., 2Л., ЕД.Ч. = щеше да хукваш
| БЪД.ВР. В МИН., 2Л., МН.Ч. = щяхте да хуквате
| БЪД.ВР. В МИН., 3Л., ЕД.Ч. = щеше да хуква
| БЪД.ВР. В МИН., 3Л., МН.Ч. = щяха да хукват
| БЪД.ПРЕД.ВР. В МИН., 1Л., ЕД.Ч., М.Р. = щях да съм хуквал
| БЪД.ПРЕД.ВР. В МИН., 1Л., ЕД.Ч., Ж.Р. = щях да съм хуквала
| БЪД.ПРЕД.ВР. В МИН., 1Л., ЕД.Ч., СР.Р. = щях да съм хуквало
| БЪД.ПРЕД.ВР. В МИН., 1Л., МН.Ч. = щяхме да сме хуквали
| БЪД.ПРЕД.ВР. В МИН., 2Л., ЕД.Ч., М.Р. = щеше да си хуквал
| БЪД.ПРЕД.ВР. В МИН., 2Л., ЕД.Ч., Ж.Р. = щеше да си хуквала
| БЪД.ПРЕД.ВР. В МИН., 2Л., ЕД.Ч., СР.Р. = щеше да си хуквало
| БЪД.ПРЕД.ВР. В МИН., 2Л., МН.Ч. = щяхте да сте хуквали
| БЪД.ПРЕД.ВР. В МИН., 3Л., ЕД.Ч., М.Р. = щеше да е хуквал
| БЪД.ПРЕД.ВР. В МИН., 3Л., ЕД.Ч., Ж.Р. = щеше да е хуквала
| БЪД.ПРЕД.ВР. В МИН., 3Л., ЕД.Ч., СР.Р. = щеше да е хуквало
| БЪД.ПРЕД.ВР. В МИН., 3Л., МН.Ч. = щяха да са хуквали
| ПР.НАКЛ., СЕГ.ВР., 1Л., ЕД.Ч., М.Р. = хуквал съм
| ПР.НАКЛ., СЕГ.ВР., 1Л., ЕД.Ч., Ж.Р. = хуквала съм
| ПР.НАКЛ., СЕГ.ВР., 1Л., ЕД.Ч., СР.Р. = хуквало съм
| ПР.НАКЛ., СЕГ.ВР., 1Л., МН.Ч. = хуквали сме
| ПР.НАКЛ., СЕГ.ВР., 2Л., ЕД.Ч., М.Р. = хуквал си
| ПР.НАКЛ., СЕГ.ВР., 2Л., ЕД.Ч., Ж.Р. = хуквала си
| ПР.НАКЛ., СЕГ.ВР., 2Л., ЕД.Ч., СР.Р. = хуквало си
| ПР.НАКЛ., СЕГ.ВР., 2Л., МН.Ч. = хуквали сте
| ПР.НАКЛ., СЕГ.ВР., 3Л., ЕД.Ч., М.Р. = хуквал (е)
| ПР.НАКЛ., СЕГ.ВР., 3Л., ЕД.Ч., Ж.Р. = хуквала (е)
| ПР.НАКЛ., СЕГ.ВР., 3Л., ЕД.Ч., СР.Р. = хуквало (е)
| ПР.НАКЛ., СЕГ.ВР., 3Л., МН.Ч. = хуквали (са)
| ПР.НАКЛ., МИН.СВ.ВР., 1Л., ЕД.Ч., М.Р. = хуквал съм
| ПР.НАКЛ., МИН.СВ.ВР., 1Л., ЕД.Ч., Ж.Р. = хуквала съм
| ПР.НАКЛ., МИН.СВ.ВР., 1Л., ЕД.Ч., СР.Р. = хуквало съм
| ПР.НАКЛ., МИН.СВ.ВР., 1Л., МН.Ч. = хуквали сме
| ПР.НАКЛ., МИН.СВ.ВР., 2Л., ЕД.Ч., М.Р. = хуквал си
| ПР.НАКЛ., МИН.СВ.ВР., 2Л., ЕД.Ч., Ж.Р. = хуквала си
| ПР.НАКЛ., МИН.СВ.ВР., 2Л., ЕД.Ч., СР.Р. = хуквало си
| ПР.НАКЛ., МИН.СВ.ВР., 2Л., МН.Ч. = хуквали сте
| ПР.НАКЛ., МИН.СВ.ВР., 3Л., ЕД.Ч., М.Р. = хуквал (е)
| ПР.НАКЛ., МИН.СВ.ВР., 3Л., ЕД.Ч., Ж.Р. = хуквала (е)
| ПР.НАКЛ., МИН.СВ.ВР., 3Л., ЕД.Ч., СР.Р. = хуквало (е)
| ПР.НАКЛ., МИН.СВ.ВР., 3Л., МН.Ч. = хуквали (са)
| ПР.НАКЛ., МИН.НЕОПР.ВР., 1Л., ЕД.Ч., М.Р. = бил съм хуквал
| ПР.НАКЛ., МИН.НЕОПР.ВР., 1Л., ЕД.Ч., Ж.Р. = била съм хуквала
| ПР.НАКЛ., МИН.НЕОПР.ВР., 1Л., ЕД.Ч., СР.Р. = било съм хуквало
| ПР.НАКЛ., МИН.НЕОПР.ВР., 1Л., МН.Ч. = били сме хуквали
| ПР.НАКЛ., МИН.НЕОПР.ВР., 2Л., ЕД.Ч., М.Р. = бил си хуквал
| ПР.НАКЛ., МИН.НЕОПР.ВР., 2Л., ЕД.Ч., Ж.Р. = била си хуквала
| ПР.НАКЛ., МИН.НЕОПР.ВР., 2Л., ЕД.Ч., СР.Р. = било си хуквало
| ПР.НАКЛ., МИН.НЕОПР.ВР., 2Л., МН.Ч. = били сте хуквали
| ПР.НАКЛ., МИН.НЕОПР.ВР., 3Л., ЕД.Ч., М.Р. = бил (е) хуквал
| ПР.НАКЛ., МИН.НЕОПР.ВР., 3Л., ЕД.Ч., Ж.Р. = била (е) хуквала
| ПР.НАКЛ., МИН.НЕОПР.ВР., 3Л., ЕД.Ч., СР.Р. = било (е) хуквало
| ПР.НАКЛ., МИН.НЕОПР.ВР., 3Л., МН.Ч. = били (са) хуквали
| ПР.НАКЛ., БЪД.ВР., 1Л., ЕД.Ч., М.Р. = щял съм да хуквам
| ПР.НАКЛ., БЪД.ВР., 1Л., ЕД.Ч., Ж.Р. = щяла съм да хуквам
| ПР.НАКЛ., БЪД.ВР., 1Л., ЕД.Ч., СР.Р. = щяло съм да хуквам
| ПР.НАКЛ., БЪД.ВР., 1Л., МН.Ч. = щели сме да хукваме
| ПР.НАКЛ., БЪД.ВР., 2Л., ЕД.Ч., М.Р. = щял си да хукваш
| ПР.НАКЛ., БЪД.ВР., 2Л., ЕД.Ч., Ж.Р. = щяла си да хукваш
| ПР.НАКЛ., БЪД.ВР., 2Л., ЕД.Ч., СР.Р. = щяло си да хукваш
| ПР.НАКЛ., БЪД.ВР., 2Л., МН.Ч. = щели сте да хуквате
| ПР.НАКЛ., БЪД.ВР., 3Л., ЕД.Ч., М.Р. = щял (е) да хуква
| ПР.НАКЛ., БЪД.ВР., 3Л., ЕД.Ч., Ж.Р. = щяла (е) да хуква
| ПР.НАКЛ., БЪД.ВР., 3Л., ЕД.Ч., СР.Р. = щяло (е) да хуква
| ПР.НАКЛ., БЪД.ВР., 3Л., МН.Ч. = щели (са) да хукват
| ПР.НАКЛ., БЪД.ПРЕД.ВР., 1Л., ЕД.Ч., М.Р. = щял съм да съм хуквал
| ПР.НАКЛ., БЪД.ПРЕД.ВР., 1Л., ЕД.Ч., Ж.Р. = щяла съм да съм хуквала
| ПР.НАКЛ., БЪД.ПРЕД.ВР., 1Л., ЕД.Ч., СР.Р. = щяло съм да съм хуквало
| ПР.НАКЛ., БЪД.ПРЕД.ВР., 1Л., МН.Ч. = щели сме да сме хуквали
| ПР.НАКЛ., БЪД.ПРЕД.ВР., 2Л., ЕД.Ч., М.Р. = щял си да си хуквал
| ПР.НАКЛ., БЪД.ПРЕД.ВР., 2Л., ЕД.Ч., Ж.Р. = щяла си да си хуквала
| ПР.НАКЛ., БЪД.ПРЕД.ВР., 2Л., ЕД.Ч., СР.Р. = щяло си да си хуквало
| ПР.НАКЛ., БЪД.ПРЕД.ВР., 2Л., МН.Ч. = щели сте да сте хуквали
| ПР.НАКЛ., БЪД.ПРЕД.ВР., 3Л., ЕД.Ч., М.Р. = щял (е) да е хуквал
| ПР.НАКЛ., БЪД.ПРЕД.ВР., 3Л., ЕД.Ч., Ж.Р. = щяла (е) да е хуквала
| ПР.НАКЛ., БЪД.ПРЕД.ВР., 3Л., ЕД.Ч., СР.Р. = щяло (е) да е хуквало
| ПР.НАКЛ., БЪД.ПРЕД.ВР., 3Л., МН.Ч. = щели (са) да са хуквали
| УСЛОВНО НАКЛОНЕНИЕ, 1Л., ЕД.Ч., М.Р. = бих хуквал
| УСЛОВНО НАКЛОНЕНИЕ, 1Л., ЕД.Ч., Ж.Р. = бих хуквала
| УСЛОВНО НАКЛОНЕНИЕ, 1Л., ЕД.Ч., СР.Р. = бих хуквало
| УСЛОВНО НАКЛОНЕНИЕ, 1Л., МН.Ч. = бихме хуквали
| УСЛОВНО НАКЛОНЕНИЕ, 2Л., ЕД.Ч., М.Р. = би хуквал
| УСЛОВНО НАКЛОНЕНИЕ, 2Л., ЕД.Ч., Ж.Р. = би хуквала
| УСЛОВНО НАКЛОНЕНИЕ, 2Л., ЕД.Ч., СР.Р. = би хуквало
| УСЛОВНО НАКЛОНЕНИЕ, 2Л., МН.Ч. = бихте хуквали
| УСЛОВНО НАКЛОНЕНИЕ, 3Л., ЕД.Ч., М.Р. = би хуквал
| УСЛОВНО НАКЛОНЕНИЕ, 3Л., ЕД.Ч., Ж.Р. = би хуквала
| УСЛОВНО НАКЛОНЕНИЕ, 3Л., ЕД.Ч., СР.Р. = би хуквало
| УСЛОВНО НАКЛОНЕНИЕ, 3Л., МН.Ч. = биха хуквали
| ПОВЕЛИТЕЛНО НАКЛОНЕНИЕ, ЕД.Ч. = хук·вай
| ПОВЕЛИТЕЛНО НАКЛОНЕНИЕ, МН.Ч. = хук·вай·те
| МИН.СТРАД.ПРИЧ. М.Р. = хук·ван
| МИН.СТРАД.ПРИЧ. М.Р. НЕПЪЛЕН ЧЛЕН = хук·ва·ния
| МИН.СТРАД.ПРИЧ. М.Р. ПЪЛЕН ЧЛЕН = хук·ва·ни·ят
| МИН.СТРАД.ПРИЧ. Ж.Р. = хук·ва·на
| МИН.СТРАД.ПРИЧ. Ж.Р. ЧЛЕН = хук·ва·на·та
| МИН.СТРАД.ПРИЧ. СР.Р. = хук·ва·но
| МИН.СТРАД.ПРИЧ. СР.Р. ЧЛЕН = хук·ва·но·то
| МИН.СТРАД.ПРИЧ. МН.Ч. = хук·ва·ни
| МИН.СТРАД.ПРИЧ. МН.Ч. ЧЛЕН = хук·ва·ни·те
| МИН.ДЕЯТ.СВ.ПРИЧ. М.Р. = хук·вал
| МИН.ДЕЯТ.СВ.ПРИЧ. М.Р. НЕПЪЛЕН ЧЛЕН = хук·ва·лия
| МИН.ДЕЯТ.СВ.ПРИЧ. М.Р. ПЪЛЕН ЧЛЕН = хук·ва·ли·ят
| МИН.ДЕЯТ.СВ.ПРИЧ. Ж.Р. = хук·ва·ла
| МИН.ДЕЯТ.СВ.ПРИЧ. Ж.Р. ЧЛЕН = хук·ва·ла·та
| МИН.ДЕЯТ.СВ.ПРИЧ. СР.Р. = хук·ва·ло
| МИН.ДЕЯТ.СВ.ПРИЧ. СР.Р. ЧЛЕН = хук·ва·ло·то
| МИН.ДЕЯТ.СВ.ПРИЧ. МН.Ч. = хук·ва·ли
| МИН.ДЕЯТ.СВ.ПРИЧ. МН.Ч. ЧЛЕН = хук·ва·ли·те
| МИН.ДЕЯТ.НЕСВ.ПРИЧ. М.Р. = хук·вал
| МИН.ДЕЯТ.НЕСВ.ПРИЧ. М.Р. НЕПЪЛЕН ЧЛЕН = хук·ва·лия
| МИН.ДЕЯТ.НЕСВ.ПРИЧ. М.Р. ПЪЛЕН ЧЛЕН = хук·ва·ли·ят
| МИН.ДЕЯТ.НЕСВ.ПРИЧ. Ж.Р. = хук·ва·ла
| МИН.ДЕЯТ.НЕСВ.ПРИЧ. Ж.Р. ЧЛЕН = хук·ва·ла·та
| МИН.ДЕЯТ.НЕСВ.ПРИЧ. СР.Р. = хук·ва·ло
| МИН.ДЕЯТ.НЕСВ.ПРИЧ. СР.Р. ЧЛЕН = хук·ва·ло·то
| МИН.ДЕЯТ.НЕСВ.ПРИЧ. МН.Ч. = хук·ва·ли
| МИН.ДЕЯТ.НЕСВ.ПРИЧ. МН.Ч. ЧЛЕН = хук·ва·ли·те
| СЕГ.ДЕЯТ.ПРИЧ. М.Р. = хук·ващ
| СЕГ.ДЕЯТ.ПРИЧ. М.Р. НЕПЪЛЕН ЧЛЕН = хук·ва·щия
| СЕГ.ДЕЯТ.ПРИЧ. М.Р. ПЪЛЕН ЧЛЕН = хук·ва·щи·ят
| СЕГ.ДЕЯТ.ПРИЧ. Ж.Р. = хук·ва·ща
| СЕГ.ДЕЯТ.ПРИЧ. Ж.Р. ЧЛЕН = хук·ва·ща·та
| СЕГ.ДЕЯТ.ПРИЧ. СР.Р. = хук·ва·що
| СЕГ.ДЕЯТ.ПРИЧ. СР.Р. ЧЛЕН = хук·ва·що·то
| СЕГ.ДЕЯТ.ПРИЧ. МН.Ч. = хук·ва·щи
| СЕГ.ДЕЯТ.ПРИЧ. МН.Ч. ЧЛЕН = хук·ва·щи·те
| ДЕЕПРИЧАСТИЕ = хук·вай·ки
| СКРИТИ ПРЕПРАТКИ = 
[[хуквам]],
[[хукваш]],
[[хуква]],
[[хукваме]],
[[хуквате]],
[[хукват]],
[[хуквах]],
[[хуквахме]],
[[хуквахте]],
[[хукваха]],
[[хукваше]],
[[хуквай]],
[[хуквайте]],
[[хуквал]],
[[хуквалия]],
[[хуквалият]],
[[хуквала]],
[[хуквалата]],
[[хуквало]],
[[хуквалото]],
[[хуквали]],
[[хуквалите]],
[[хукван]],
[[хуквания]],
[[хукваният]],
[[хуквана]],
[[хукваната]],
[[хуквано]],
[[хукваното]],
[[хуквани]],
[[хукваните]],
[[хукващ]],
[[хукващия]],
[[хукващият]],
[[хукваща]],
[[хукващата]],
[[хукващо]],
[[хукващото]],
[[хукващи]],
[[хукващите]],
[[хуквайки]],
[[хуквал съм]],
[[хуквала съм]],
[[хуквало съм]],
[[хуквали сме]],
[[хуквал си]],
[[хуквала си]],
[[хуквало си]],
[[хуквали сте]],
[[хуквал е]],
[[хуквала е]],
[[хуквало е]],
[[хуквали са]],
[[бях хуквал]],
[[бях хуквала]],
[[бях хуквало]],
[[бяхме хуквали]],
[[беше хуквал]],
[[беше хуквала]],
[[беше хуквало]],
[[бяхте хуквали]],
[[бяха хуквали]],
[[ще хуквам]],
[[ще хукваме]],
[[ще хукваш]],
[[ще хуквате]],
[[ще хуква]],
[[ще хукват]],
[[ще съм хуквал]],
[[ще съм хуквала]],
[[ще съм хуквало]],
[[ще сме хуквали]],
[[ще си хуквал]],
[[ще си хуквала]],
[[ще си хуквало]],
[[ще сте хуквали]],
[[ще е хуквал]],
[[ще е хуквала]],
[[ще е хуквало]],
[[ще са хуквали]],
[[щях да хуквам]],
[[щяхме да хукваме]],
[[щеше да хукваш]],
[[щяхте да хуквате]],
[[щеше да хуква]],
[[щяха да хукват]],
[[щях да съм хуквал]],
[[щях да съм хуквала]],
[[щях да съм хуквало]],
[[щяхме да сме хуквали]],
[[щеше да си хуквал]],
[[щеше да си хуквала]],
[[щеше да си хуквало]],
[[щяхте да сте хуквали]],
[[щеше да е хуквал]],
[[щеше да е хуквала]],
[[щеше да е хуквало]],
[[щяха да са хуквали]],
[[бил съм хуквал]],
[[била съм хуквала]],
[[било съм хуквало]],
[[били сме хуквали]],
[[бил си хуквал]],
[[била си хуквала]],
[[било си хуквало]],
[[били сте хуквали]],
[[бил е хуквал]],
[[била е хуквала]],
[[било е хуквало]],
[[били са хуквали]],
[[щял съм да хуквам]],
[[щяла съм да хуквам]],
[[щяло съм да хуквам]],
[[щели сме да хукваме]],
[[щял си да хукваш]],
[[щяла си да хукваш]],
[[щяло си да хукваш]],
[[щели сте да хуквате]],
[[щял да хуква]],
[[щяла да хуква]],
[[щяло да хуква]],
[[щели да хукват]],
[[щял е да хуква]],
[[щяла е да хуква]],
[[щяло е да хуква]],
[[щели са да хукват]],
[[щял съм да съм хуквал]],
[[щяла съм да съм хуквала]],
[[щяло съм да съм хуквало]],
[[щели сме да сме хуквали]],
[[щял си да си хуквал]],
[[щяла си да си хуквала]],
[[щяло си да си хуквало]],
[[щели сте да сте хуквали]],
[[щял да е хуквал]],
[[щяла да е хуквала]],
[[щяло да е хуквало]],
[[щели да са хуквали]],
[[щял е да е хуквал]],
[[щяла е да е хуквала]],
[[щяло е да е хуквало]],
[[щели са да са хуквали]],
[[бих хуквал]],
[[бих хуквала]],
[[бих хуквало]],
[[бихме хуквали]],
[[би хуквал]],
[[би хуквала]],
[[би хуквало]],
[[бихте хуквали]],
[[биха хуквали]],
}}</text>
      <sha1>605mbq9gjoywgn72oprzayfuhgtcvf3</sha1>
    </revision>
  </page>
  <page>
    <title>Шаблон:Словоформи/хукна</title>
    <ns>10</ns>
    <id>399418</id>
    <revision>
      <id>431438</id>
      <parentid>10118</parentid>
      <timestamp>2005-05-06T20:09:46Z</timestamp>
      <contributor>
        <username>Bgbot</username>
        <id>83</id>
      </contributor>
      <comment>Борислав: Шаблон със словоформи</comment>
      <model>wikitext</model>
      <format>text/x-wiki</format>
      <text bytes="19206" xml:space="preserve">{{Шаблон:Словоформи/Глагол|
  ОСНОВНА ФОРМА = хукна
| СЕГ.ВР., 1Л., ЕД.Ч. = хук·на
| СЕГ.ВР., 1Л., МН.Ч. = хук·нем
| СЕГ.ВР., 2Л., ЕД.Ч. = хук·неш
| СЕГ.ВР., 2Л., МН.Ч. = хук·не·те
| СЕГ.ВР., 3Л., ЕД.Ч. = хук·не
| СЕГ.ВР., 3Л., МН.Ч. = хук·нат
| МИН.СВ.ВР., 1Л., ЕД.Ч. = хук·нах
| МИН.СВ.ВР., 1Л., МН.Ч. = хук·нах·ме
| МИН.СВ.ВР., 2Л., ЕД.Ч. = хук·на
| МИН.СВ.ВР., 2Л., МН.Ч. = хук·нах·те
| МИН.СВ.ВР., 3Л., ЕД.Ч. = хук·на
| МИН.СВ.ВР., 3Л., МН.Ч. = хук·на·ха
| МИН.НЕСВ.ВР., 1Л., ЕД.Ч. = хук·нех
| МИН.НЕСВ.ВР., 1Л., МН.Ч. = хук·нех·ме
| МИН.НЕСВ.ВР., 2Л., ЕД.Ч. = хук·не·ше
| МИН.НЕСВ.ВР., 2Л., МН.Ч. = хук·нех·те
| МИН.НЕСВ.ВР., 3Л., ЕД.Ч. = хук·не·ше
| МИН.НЕСВ.ВР., 3Л., МН.Ч. = хук·не·ха
| МИН.НЕОПР.ВР., 1Л., ЕД.Ч., М.Р. = хукнал съм
| МИН.НЕОПР.ВР., 1Л., ЕД.Ч., Ж.Р. = хукнала съм
| МИН.НЕОПР.ВР., 1Л., ЕД.Ч., СР.Р. = хукнало съм
| МИН.НЕОПР.ВР., 1Л., МН.Ч. = хукнали сме
| МИН.НЕОПР.ВР., 2Л., ЕД.Ч., М.Р. = хукнал си
| МИН.НЕОПР.ВР., 2Л., ЕД.Ч., Ж.Р. = хукнала си
| МИН.НЕОПР.ВР., 2Л., ЕД.Ч., СР.Р. = хукнало си
| МИН.НЕОПР.ВР., 2Л., МН.Ч. = хукнали сте
| МИН.НЕОПР.ВР., 3Л., ЕД.Ч., М.Р. = хукнал е
| МИН.НЕОПР.ВР., 3Л., ЕД.Ч., Ж.Р. = хукнала е
| МИН.НЕОПР.ВР., 3Л., ЕД.Ч., СР.Р. = хукнало е
| МИН.НЕОПР.ВР., 3Л., МН.Ч. = хукнали са
| МИН.ПРЕД.ВР., 1Л., ЕД.Ч., М.Р. = бях хукнал
| МИН.ПРЕД.ВР., 1Л., ЕД.Ч., Ж.Р. = бях хукнала
| МИН.ПРЕД.ВР., 1Л., ЕД.Ч., СР.Р. = бях хукнало
| МИН.ПРЕД.ВР., 1Л., МН.Ч. = бяхме хукнали
| МИН.ПРЕД.ВР., 2Л., ЕД.Ч., М.Р. = беше хукнал
| МИН.ПРЕД.ВР., 2Л., ЕД.Ч., Ж.Р. = беше хукнала
| МИН.ПРЕД.ВР., 2Л., ЕД.Ч., СР.Р. = беше хукнало
| МИН.ПРЕД.ВР., 2Л., МН.Ч. = бяхте хукнали
| МИН.ПРЕД.ВР., 3Л., ЕД.Ч., М.Р. = беше хукнал
| МИН.ПРЕД.ВР., 3Л., ЕД.Ч., Ж.Р. = беше хукнала
| МИН.ПРЕД.ВР., 3Л., ЕД.Ч., СР.Р. = беше хукнало
| МИН.ПРЕД.ВР., 3Л., МН.Ч. = бяха хукнали
| БЪД.ВР., 1Л., ЕД.Ч. = ще хукна
| БЪД.ВР., 1Л., МН.Ч. = ще хукнем
| БЪД.ВР., 2Л., ЕД.Ч. = ще хукнеш
| БЪД.ВР., 2Л., МН.Ч. = ще хукнете
| БЪД.ВР., 3Л., ЕД.Ч. = ще хукне
| БЪД.ВР., 3Л., МН.Ч. = ще хукнат
| БЪД.ПРЕД.ВР., 1Л., ЕД.Ч., М.Р. = ще съм хукнал
| БЪД.ПРЕД.ВР., 1Л., ЕД.Ч., Ж.Р. = ще съм хукнала
| БЪД.ПРЕД.ВР., 1Л., ЕД.Ч., СР.Р. = ще съм хукнало
| БЪД.ПРЕД.ВР., 1Л., МН.Ч. = ще сме хукнали
| БЪД.ПРЕД.ВР., 2Л., ЕД.Ч., М.Р. = ще си хукнал
| БЪД.ПРЕД.ВР., 2Л., ЕД.Ч., Ж.Р. = ще си хукнала
| БЪД.ПРЕД.ВР., 2Л., ЕД.Ч., СР.Р. = ще си хукнало
| БЪД.ПРЕД.ВР., 2Л., МН.Ч. = ще сте хукнали
| БЪД.ПРЕД.ВР., 3Л., ЕД.Ч., М.Р. = ще е хукнал
| БЪД.ПРЕД.ВР., 3Л., ЕД.Ч., Ж.Р. = ще е хукнала
| БЪД.ПРЕД.ВР., 3Л., ЕД.Ч., СР.Р. = ще е хукнало
| БЪД.ПРЕД.ВР., 3Л., МН.Ч. = ще са хукнали
| БЪД.ВР. В МИН., 1Л., ЕД.Ч. = щях да хукна
| БЪД.ВР. В МИН., 1Л., МН.Ч. = щяхме да хукнем
| БЪД.ВР. В МИН., 2Л., ЕД.Ч. = щеше да хукнеш
| БЪД.ВР. В МИН., 2Л., МН.Ч. = щяхте да хукнете
| БЪД.ВР. В МИН., 3Л., ЕД.Ч. = щеше да хукне
| БЪД.ВР. В МИН., 3Л., МН.Ч. = щяха да хукнат
| БЪД.ПРЕД.ВР. В МИН., 1Л., ЕД.Ч., М.Р. = щях да съм хукнал
| БЪД.ПРЕД.ВР. В МИН., 1Л., ЕД.Ч., Ж.Р. = щях да съм хукнала
| БЪД.ПРЕД.ВР. В МИН., 1Л., ЕД.Ч., СР.Р. = щях да съм хукнало
| БЪД.ПРЕД.ВР. В МИН., 1Л., МН.Ч. = щяхме да сме хукнали
| БЪД.ПРЕД.ВР. В МИН., 2Л., ЕД.Ч., М.Р. = щеше да си хукнал
| БЪД.ПРЕД.ВР. В МИН., 2Л., ЕД.Ч., Ж.Р. = щеше да си хукнала
| БЪД.ПРЕД.ВР. В МИН., 2Л., ЕД.Ч., СР.Р. = щеше да си хукнало
| БЪД.ПРЕД.ВР. В МИН., 2Л., МН.Ч. = щяхте да сте хукнали
| БЪД.ПРЕД.ВР. В МИН., 3Л., ЕД.Ч., М.Р. = щеше да е хукнал
| БЪД.ПРЕД.ВР. В МИН., 3Л., ЕД.Ч., Ж.Р. = щеше да е хукнала
| БЪД.ПРЕД.ВР. В МИН., 3Л., ЕД.Ч., СР.Р. = щеше да е хукнало
| БЪД.ПРЕД.ВР. В МИН., 3Л., МН.Ч. = щяха да са хукнали
| ПР.НАКЛ., СЕГ.ВР., 1Л., ЕД.Ч., М.Р. = хукнел съм
| ПР.НАКЛ., СЕГ.ВР., 1Л., ЕД.Ч., Ж.Р. = хукнела съм
| ПР.НАКЛ., СЕГ.ВР., 1Л., ЕД.Ч., СР.Р. = хукнело съм
| ПР.НАКЛ., СЕГ.ВР., 1Л., МН.Ч. = хукнели сме
| ПР.НАКЛ., СЕГ.ВР., 2Л., ЕД.Ч., М.Р. = хукнел си
| ПР.НАКЛ., СЕГ.ВР., 2Л., ЕД.Ч., Ж.Р. = хукнела си
| ПР.НАКЛ., СЕГ.ВР., 2Л., ЕД.Ч., СР.Р. = хукнело си
| ПР.НАКЛ., СЕГ.ВР., 2Л., МН.Ч. = хукнели сте
| ПР.НАКЛ., СЕГ.ВР., 3Л., ЕД.Ч., М.Р. = хукнел (е)
| ПР.НАКЛ., СЕГ.ВР., 3Л., ЕД.Ч., Ж.Р. = хукнела (е)
| ПР.НАКЛ., СЕГ.ВР., 3Л., ЕД.Ч., СР.Р. = хукнело (е)
| ПР.НАКЛ., СЕГ.ВР., 3Л., МН.Ч. = хукнели (са)
| ПР.НАКЛ., МИН.СВ.ВР., 1Л., ЕД.Ч., М.Р. = хукнал съм
| ПР.НАКЛ., МИН.СВ.ВР., 1Л., ЕД.Ч., Ж.Р. = хукнала съм
| ПР.НАКЛ., МИН.СВ.ВР., 1Л., ЕД.Ч., СР.Р. = хукнало съм
| ПР.НАКЛ., МИН.СВ.ВР., 1Л., МН.Ч. = хукнали сме
| ПР.НАКЛ., МИН.СВ.ВР., 2Л., ЕД.Ч., М.Р. = хукнал си
| ПР.НАКЛ., МИН.СВ.ВР., 2Л., ЕД.Ч., Ж.Р. = хукнала си
| ПР.НАКЛ., МИН.СВ.ВР., 2Л., ЕД.Ч., СР.Р. = хукнало си
| ПР.НАКЛ., МИН.СВ.ВР., 2Л., МН.Ч. = хукнали сте
| ПР.НАКЛ., МИН.СВ.ВР., 3Л., ЕД.Ч., М.Р. = хукнал (е)
| ПР.НАКЛ., МИН.СВ.ВР., 3Л., ЕД.Ч., Ж.Р. = хукнала (е)
| ПР.НАКЛ., МИН.СВ.ВР., 3Л., ЕД.Ч., СР.Р. = хукнало (е)
| ПР.НАКЛ., МИН.СВ.ВР., 3Л., МН.Ч. = хукнали (са)
| ПР.НАКЛ., МИН.НЕОПР.ВР., 1Л., ЕД.Ч., М.Р. = бил съм хукнал
| ПР.НАКЛ., МИН.НЕОПР.ВР., 1Л., ЕД.Ч., Ж.Р. = била съм хукнала
| ПР.НАКЛ., МИН.НЕОПР.ВР., 1Л., ЕД.Ч., СР.Р. = било съм хукнало
| ПР.НАКЛ., МИН.НЕОПР.ВР., 1Л., МН.Ч. = били сме хукнали
| ПР.НАКЛ., МИН.НЕОПР.ВР., 2Л., ЕД.Ч., М.Р. = бил си хукнал
| ПР.НАКЛ., МИН.НЕОПР.ВР., 2Л., ЕД.Ч., Ж.Р. = била си хукнала
| ПР.НАКЛ., МИН.НЕОПР.ВР., 2Л., ЕД.Ч., СР.Р. = било си хукнало
| ПР.НАКЛ., МИН.НЕОПР.ВР., 2Л., МН.Ч. = били сте хукнали
| ПР.НАКЛ., МИН.НЕОПР.ВР., 3Л., ЕД.Ч., М.Р. = бил (е) хукнал
| ПР.НАКЛ., МИН.НЕОПР.ВР., 3Л., ЕД.Ч., Ж.Р. = била (е) хукнала
| ПР.НАКЛ., МИН.НЕОПР.ВР., 3Л., ЕД.Ч., СР.Р. = било (е) хукнало
| ПР.НАКЛ., МИН.НЕОПР.ВР., 3Л., МН.Ч. = били (са) хукнали
| ПР.НАКЛ., БЪД.ВР., 1Л., ЕД.Ч., М.Р. = щял съм да хукна
| ПР.НАКЛ., БЪД.ВР., 1Л., ЕД.Ч., Ж.Р. = щяла съм да хукна
| ПР.НАКЛ., БЪД.ВР., 1Л., ЕД.Ч., СР.Р. = щяло съм да хукна
| ПР.НАКЛ., БЪД.ВР., 1Л., МН.Ч. = щели сме да хукнем
| ПР.НАКЛ., БЪД.ВР., 2Л., ЕД.Ч., М.Р. = щял си да хукнеш
| ПР.НАКЛ., БЪД.ВР., 2Л., ЕД.Ч., Ж.Р. = щяла си да хукнеш
| ПР.НАКЛ., БЪД.ВР., 2Л., ЕД.Ч., СР.Р. = щяло си да хукнеш
| ПР.НАКЛ., БЪД.ВР., 2Л., МН.Ч. = щели сте да хукнете
| ПР.НАКЛ., БЪД.ВР., 3Л., ЕД.Ч., М.Р. = щял (е) да хукне
| ПР.НАКЛ., БЪД.ВР., 3Л., ЕД.Ч., Ж.Р. = щяла (е) да хукне
| ПР.НАКЛ., БЪД.ВР., 3Л., ЕД.Ч., СР.Р. = щяло (е) да хукне
| ПР.НАКЛ., БЪД.ВР., 3Л., МН.Ч. = щели (са) да хукнат
| ПР.НАКЛ., БЪД.ПРЕД.ВР., 1Л., ЕД.Ч., М.Р. = щял съм да съм хукнал
| ПР.НАКЛ., БЪД.ПРЕД.ВР., 1Л., ЕД.Ч., Ж.Р. = щяла съм да съм хукнала
| ПР.НАКЛ., БЪД.ПРЕД.ВР., 1Л., ЕД.Ч., СР.Р. = щяло съм да съм хукнало
| ПР.НАКЛ., БЪД.ПРЕД.ВР., 1Л., МН.Ч. = щели сме да сме хукнали
| ПР.НАКЛ., БЪД.ПРЕД.ВР., 2Л., ЕД.Ч., М.Р. = щял си да си хукнал
| ПР.НАКЛ., БЪД.ПРЕД.ВР., 2Л., ЕД.Ч., Ж.Р. = щяла си да си хукнала
| ПР.НАКЛ., БЪД.ПРЕД.ВР., 2Л., ЕД.Ч., СР.Р. = щяло си да си хукнало
| ПР.НАКЛ., БЪД.ПРЕД.ВР., 2Л., МН.Ч. = щели сте да сте хукнали
| ПР.НАКЛ., БЪД.ПРЕД.ВР., 3Л., ЕД.Ч., М.Р. = щял (е) да е хукнал
| ПР.НАКЛ., БЪД.ПРЕД.ВР., 3Л., ЕД.Ч., Ж.Р. = щяла (е) да е хукнала
| ПР.НАКЛ., БЪД.ПРЕД.ВР., 3Л., ЕД.Ч., СР.Р. = щяло (е) да е хукнало
| ПР.НАКЛ., БЪД.ПРЕД.ВР., 3Л., МН.Ч. = щели (са) да са хукнали
| УСЛОВНО НАКЛОНЕНИЕ, 1Л., ЕД.Ч., М.Р. = бих хукнал
| УСЛОВНО НАКЛОНЕНИЕ, 1Л., ЕД.Ч., Ж.Р. = бих хукнала
| УСЛОВНО НАКЛОНЕНИЕ, 1Л., ЕД.Ч., СР.Р. = бих хукнало
| УСЛОВНО НАКЛОНЕНИЕ, 1Л., МН.Ч. = бихме хукнали
| УСЛОВНО НАКЛОНЕНИЕ, 2Л., ЕД.Ч., М.Р. = би хукнал
| УСЛОВНО НАКЛОНЕНИЕ, 2Л., ЕД.Ч., Ж.Р. = би хукнала
| УСЛОВНО НАКЛОНЕНИЕ, 2Л., ЕД.Ч., СР.Р. = би хукнало
| УСЛОВНО НАКЛОНЕНИЕ, 2Л., МН.Ч. = бихте хукнали
| УСЛОВНО НАКЛОНЕНИЕ, 3Л., ЕД.Ч., М.Р. = би хукнал
| УСЛОВНО НАКЛОНЕНИЕ, 3Л., ЕД.Ч., Ж.Р. = би хукнала
| УСЛОВНО НАКЛОНЕНИЕ, 3Л., ЕД.Ч., СР.Р. = би хукнало
| УСЛОВНО НАКЛОНЕНИЕ, 3Л., МН.Ч. = биха хукнали
| ПОВЕЛИТЕЛНО НАКЛОНЕНИЕ, ЕД.Ч. = хук·ни
| ПОВЕЛИТЕЛНО НАКЛОНЕНИЕ, МН.Ч. = хук·не·те
| МИН.СТРАД.ПРИЧ. М.Р. = хук·нат
| МИН.СТРАД.ПРИЧ. М.Р. НЕПЪЛЕН ЧЛЕН = хук·на·тия
| МИН.СТРАД.ПРИЧ. М.Р. ПЪЛЕН ЧЛЕН = хук·на·ти·ят
| МИН.СТРАД.ПРИЧ. Ж.Р. = хук·на·та
| МИН.СТРАД.ПРИЧ. Ж.Р. ЧЛЕН = хук·на·та·та
| МИН.СТРАД.ПРИЧ. СР.Р. = хук·на·то
| МИН.СТРАД.ПРИЧ. СР.Р. ЧЛЕН = хук·на·то·то
| МИН.СТРАД.ПРИЧ. МН.Ч. = хук·на·ти
| МИН.СТРАД.ПРИЧ. МН.Ч. ЧЛЕН = хук·на·ти·те
| МИН.ДЕЯТ.СВ.ПРИЧ. М.Р. = хук·нал
| МИН.ДЕЯТ.СВ.ПРИЧ. М.Р. НЕПЪЛЕН ЧЛЕН = хук·на·лия
| МИН.ДЕЯТ.СВ.ПРИЧ. М.Р. ПЪЛЕН ЧЛЕН = хук·на·ли·ят
| МИН.ДЕЯТ.СВ.ПРИЧ. Ж.Р. = хук·на·ла
| МИН.ДЕЯТ.СВ.ПРИЧ. Ж.Р. ЧЛЕН = хук·на·ла·та
| МИН.ДЕЯТ.СВ.ПРИЧ. СР.Р. = хук·на·ло
| МИН.ДЕЯТ.СВ.ПРИЧ. СР.Р. ЧЛЕН = хук·на·ло·то
| МИН.ДЕЯТ.СВ.ПРИЧ. МН.Ч. = хук·на·ли
| МИН.ДЕЯТ.СВ.ПРИЧ. МН.Ч. ЧЛЕН = хук·на·ли·те
| МИН.ДЕЯТ.НЕСВ.ПРИЧ. М.Р. = хук·нел
| МИН.ДЕЯТ.НЕСВ.ПРИЧ. М.Р. НЕПЪЛЕН ЧЛЕН = хук·не·лия
| МИН.ДЕЯТ.НЕСВ.ПРИЧ. М.Р. ПЪЛЕН ЧЛЕН = хук·не·ли·ят
| МИН.ДЕЯТ.НЕСВ.ПРИЧ. Ж.Р. = хук·не·ла
| МИН.ДЕЯТ.НЕСВ.ПРИЧ. Ж.Р. ЧЛЕН = хук·не·ла·та
| МИН.ДЕЯТ.НЕСВ.ПРИЧ. СР.Р. = хук·не·ло
| МИН.ДЕЯТ.НЕСВ.ПРИЧ. СР.Р. ЧЛЕН = хук·не·ло·то
| МИН.ДЕЯТ.НЕСВ.ПРИЧ. МН.Ч. = хук·не·ли
| МИН.ДЕЯТ.НЕСВ.ПРИЧ. МН.Ч. ЧЛЕН = хук·не·ли·те
| СЕГ.ДЕЯТ.ПРИЧ. М.Р. = —
| СЕГ.ДЕЯТ.ПРИЧ. М.Р. НЕПЪЛЕН ЧЛЕН = —
| СЕГ.ДЕЯТ.ПРИЧ. М.Р. ПЪЛЕН ЧЛЕН = —
| СЕГ.ДЕЯТ.ПРИЧ. Ж.Р. = —
| СЕГ.ДЕЯТ.ПРИЧ. Ж.Р. ЧЛЕН = —
| СЕГ.ДЕЯТ.ПРИЧ. СР.Р. = —
| СЕГ.ДЕЯТ.ПРИЧ. СР.Р. ЧЛЕН = —
| СЕГ.ДЕЯТ.ПРИЧ. МН.Ч. = —
| СЕГ.ДЕЯТ.ПРИЧ. МН.Ч. ЧЛЕН = —
| ДЕЕПРИЧАСТИЕ = —
| СКРИТИ ПРЕПРАТКИ = 
[[хукна]],
[[хукнеш]],
[[хукне]],
[[хукнем]],
[[хукнете]],
[[хукнат]],
[[хукнах]],
[[хукнахме]],
[[хукнахте]],
[[хукнаха]],
[[хукнех]],
[[хукнеше]],
[[хукнехме]],
[[хукнехте]],
[[хукнеха]],
[[хукни]],
[[хукнал]],
[[хукналия]],
[[хукналият]],
[[хукнала]],
[[хукналата]],
[[хукнало]],
[[хукналото]],
[[хукнали]],
[[хукналите]],
[[хукнел]],
[[хукнелия]],
[[хукнелият]],
[[хукнела]],
[[хукнелата]],
[[хукнело]],
[[хукнелото]],
[[хукнели]],
[[хукнелите]],
[[хукнатия]],
[[хукнатият]],
[[хукната]],
[[хукнатата]],
[[хукнато]],
[[хукнатото]],
[[хукнати]],
[[хукнатите]],
[[хукнал съм]],
[[хукнала съм]],
[[хукнало съм]],
[[хукнали сме]],
[[хукнал си]],
[[хукнала си]],
[[хукнало си]],
[[хукнали сте]],
[[хукнал е]],
[[хукнала е]],
[[хукнало е]],
[[хукнали са]],
[[бях хукнал]],
[[бях хукнала]],
[[бях хукнало]],
[[бяхме хукнали]],
[[беше хукнал]],
[[беше хукнала]],
[[беше хукнало]],
[[бяхте хукнали]],
[[бяха хукнали]],
[[ще хукна]],
[[ще хукнем]],
[[ще хукнеш]],
[[ще хукнете]],
[[ще хукне]],
[[ще хукнат]],
[[ще съм хукнал]],
[[ще съм хукнала]],
[[ще съм хукнало]],
[[ще сме хукнали]],
[[ще си хукнал]],
[[ще си хукнала]],
[[ще си хукнало]],
[[ще сте хукнали]],
[[ще е хукнал]],
[[ще е хукнала]],
[[ще е хукнало]],
[[ще са хукнали]],
[[щях да хукна]],
[[щяхме да хукнем]],
[[щеше да хукнеш]],
[[щяхте да хукнете]],
[[щеше да хукне]],
[[щяха да хукнат]],
[[щях да съм хукнал]],
[[щях да съм хукнала]],
[[щях да съм хукнало]],
[[щяхме да сме хукнали]],
[[щеше да си хукнал]],
[[щеше да си хукнала]],
[[щеше да си хукнало]],
[[щяхте да сте хукнали]],
[[щеше да е хукнал]],
[[щеше да е хукнала]],
[[щеше да е хукнало]],
[[щяха да са хукнали]],
[[хукнел съм]],
[[хукнела съм]],
[[хукнело съм]],
[[хукнели сме]],
[[хукнел си]],
[[хукнела си]],
[[хукнело си]],
[[хукнели сте]],
[[хукнел е]],
[[хукнела е]],
[[хукнело е]],
[[хукнели са]],
[[бил съм хукнал]],
[[била съм хукнала]],
[[било съм хукнало]],
[[били сме хукнали]],
[[бил си хукнал]],
[[била си хукнала]],
[[било си хукнало]],
[[били сте хукнали]],
[[бил е хукнал]],
[[била е хукнала]],
[[било е хукнало]],
[[били са хукнали]],
[[щял съм да хукна]],
[[щяла съм да хукна]],
[[щяло съм да хукна]],
[[щели сме да хукнем]],
[[щял си да хукнеш]],
[[щяла си да хукнеш]],
[[щяло си да хукнеш]],
[[щели сте да хукнете]],
[[щял да хукне]],
[[щяла да хукне]],
[[щяло да хукне]],
[[щели да хукнат]],
[[щял е да хукне]],
[[щяла е да хукне]],
[[щяло е да хукне]],
[[щели са да хукнат]],
[[щял съм да съм хукнал]],
[[щяла съм да съм хукнала]],
[[щяло съм да съм хукнало]],
[[щели сме да сме хукнали]],
[[щял си да си хукнал]],
[[щяла си да си хукнала]],
[[щяло си да си хукнало]],
[[щели сте да сте хукнали]],
[[щял да е хукнал]],
[[щяла да е хукнала]],
[[щяло да е хукнало]],
[[щели да са хукнали]],
[[щял е да е хукнал]],
[[щяла е да е хукнала]],
[[щяло е да е хукнало]],
[[щели са да са хукнали]],
[[бих хукнал]],
[[бих хукнала]],
[[бих хукнало]],
[[бихме хукнали]],
[[би хукнал]],
[[би хукнала]],
[[би хукнало]],
[[бихте хукнали]],
[[биха хукнали]],
}}</text>
      <sha1>p4hctp29kp1wiyiv8o8frji91wi6hma</sha1>
    </revision>
  </page>
  <page>
    <title>Шаблон:Словоформи/хулиганствам</title>
    <ns>10</ns>
    <id>568749</id>
    <revision>
      <id>600729</id>
      <timestamp>2005-05-12T11:38:29Z</timestamp>
      <contributor>
        <username>Bgbot</username>
        <id>83</id>
      </contributor>
      <comment>Борислав: Шаблон със словоформи</comment>
      <model>wikitext</model>
      <format>text/x-wiki</format>
      <text bytes="23660" xml:space="preserve">{{Шаблон:Словоформи/Глагол|
  ОСНОВНА ФОРМА = хулиганствам
| СЕГ.ВР., 1Л., ЕД.Ч. = ху·ли·ган·с·т·вам
| СЕГ.ВР., 1Л., МН.Ч. = ху·ли·ган·с·т·ва·ме
| СЕГ.ВР., 2Л., ЕД.Ч. = ху·ли·ган·с·т·ваш
| СЕГ.ВР., 2Л., МН.Ч. = ху·ли·ган·с·т·ва·те
| СЕГ.ВР., 3Л., ЕД.Ч. = ху·ли·ган·с·т·ва
| СЕГ.ВР., 3Л., МН.Ч. = ху·ли·ган·с·т·ват
| МИН.СВ.ВР., 1Л., ЕД.Ч. = ху·ли·ган·с·т·вах
| МИН.СВ.ВР., 1Л., МН.Ч. = ху·ли·ган·с·т·вах·ме
| МИН.СВ.ВР., 2Л., ЕД.Ч. = ху·ли·ган·с·т·ва
| МИН.СВ.ВР., 2Л., МН.Ч. = ху·ли·ган·с·т·вах·те
| МИН.СВ.ВР., 3Л., ЕД.Ч. = ху·ли·ган·с·т·ва
| МИН.СВ.ВР., 3Л., МН.Ч. = ху·ли·ган·с·т·ва·ха
| МИН.НЕСВ.ВР., 1Л., ЕД.Ч. = ху·ли·ган·с·т·вах
| МИН.НЕСВ.ВР., 1Л., МН.Ч. = ху·ли·ган·с·т·вах·ме
| МИН.НЕСВ.ВР., 2Л., ЕД.Ч. = ху·ли·ган·с·т·ва·ше
| МИН.НЕСВ.ВР., 2Л., МН.Ч. = ху·ли·ган·с·т·вах·те
| МИН.НЕСВ.ВР., 3Л., ЕД.Ч. = ху·ли·ган·с·т·ва·ше
| МИН.НЕСВ.ВР., 3Л., МН.Ч. = ху·ли·ган·с·т·ва·ха
| МИН.НЕОПР.ВР., 1Л., ЕД.Ч., М.Р. = хулиганствал съм
| МИН.НЕОПР.ВР., 1Л., ЕД.Ч., Ж.Р. = хулиганствала съм
| МИН.НЕОПР.ВР., 1Л., ЕД.Ч., СР.Р. = хулиганствало съм
| МИН.НЕОПР.ВР., 1Л., МН.Ч. = хулиганствали сме
| МИН.НЕОПР.ВР., 2Л., ЕД.Ч., М.Р. = хулиганствал си
| МИН.НЕОПР.ВР., 2Л., ЕД.Ч., Ж.Р. = хулиганствала си
| МИН.НЕОПР.ВР., 2Л., ЕД.Ч., СР.Р. = хулиганствало си
| МИН.НЕОПР.ВР., 2Л., МН.Ч. = хулиганствали сте
| МИН.НЕОПР.ВР., 3Л., ЕД.Ч., М.Р. = хулиганствал е
| МИН.НЕОПР.ВР., 3Л., ЕД.Ч., Ж.Р. = хулиганствала е
| МИН.НЕОПР.ВР., 3Л., ЕД.Ч., СР.Р. = хулиганствало е
| МИН.НЕОПР.ВР., 3Л., МН.Ч. = хулиганствали са
| МИН.ПРЕД.ВР., 1Л., ЕД.Ч., М.Р. = бях хулиганствал
| МИН.ПРЕД.ВР., 1Л., ЕД.Ч., Ж.Р. = бях хулиганствала
| МИН.ПРЕД.ВР., 1Л., ЕД.Ч., СР.Р. = бях хулиганствало
| МИН.ПРЕД.ВР., 1Л., МН.Ч. = бяхме хулиганствали
| МИН.ПРЕД.ВР., 2Л., ЕД.Ч., М.Р. = беше хулиганствал
| МИН.ПРЕД.ВР., 2Л., ЕД.Ч., Ж.Р. = беше хулиганствала
| МИН.ПРЕД.ВР., 2Л., ЕД.Ч., СР.Р. = беше хулиганствало
| МИН.ПРЕД.ВР., 2Л., МН.Ч. = бяхте хулиганствали
| МИН.ПРЕД.ВР., 3Л., ЕД.Ч., М.Р. = беше хулиганствал
| МИН.ПРЕД.ВР., 3Л., ЕД.Ч., Ж.Р. = беше хулиганствала
| МИН.ПРЕД.ВР., 3Л., ЕД.Ч., СР.Р. = беше хулиганствало
| МИН.ПРЕД.ВР., 3Л., МН.Ч. = бяха хулиганствали
| БЪД.ВР., 1Л., ЕД.Ч. = ще хулиганствам
| БЪД.ВР., 1Л., МН.Ч. = ще хулиганстваме
| БЪД.ВР., 2Л., ЕД.Ч. = ще хулиганстваш
| БЪД.ВР., 2Л., МН.Ч. = ще хулиганствате
| БЪД.ВР., 3Л., ЕД.Ч. = ще хулиганства
| БЪД.ВР., 3Л., МН.Ч. = ще хулиганстват
| БЪД.ПРЕД.ВР., 1Л., ЕД.Ч., М.Р. = ще съм хулиганствал
| БЪД.ПРЕД.ВР., 1Л., ЕД.Ч., Ж.Р. = ще съм хулиганствала
| БЪД.ПРЕД.ВР., 1Л., ЕД.Ч., СР.Р. = ще съм хулиганствало
| БЪД.ПРЕД.ВР., 1Л., МН.Ч. = ще сме хулиганствали
| БЪД.ПРЕД.ВР., 2Л., ЕД.Ч., М.Р. = ще си хулиганствал
| БЪД.ПРЕД.ВР., 2Л., ЕД.Ч., Ж.Р. = ще си хулиганствала
| БЪД.ПРЕД.ВР., 2Л., ЕД.Ч., СР.Р. = ще си хулиганствало
| БЪД.ПРЕД.ВР., 2Л., МН.Ч. = ще сте хулиганствали
| БЪД.ПРЕД.ВР., 3Л., ЕД.Ч., М.Р. = ще е хулиганствал
| БЪД.ПРЕД.ВР., 3Л., ЕД.Ч., Ж.Р. = ще е хулиганствала
| БЪД.ПРЕД.ВР., 3Л., ЕД.Ч., СР.Р. = ще е хулиганствало
| БЪД.ПРЕД.ВР., 3Л., МН.Ч. = ще са хулиганствали
| БЪД.ВР. В МИН., 1Л., ЕД.Ч. = щях да хулиганствам
| БЪД.ВР. В МИН., 1Л., МН.Ч. = щяхме да хулиганстваме
| БЪД.ВР. В МИН., 2Л., ЕД.Ч. = щеше да хулиганстваш
| БЪД.ВР. В МИН., 2Л., МН.Ч. = щяхте да хулиганствате
| БЪД.ВР. В МИН., 3Л., ЕД.Ч. = щеше да хулиганства
| БЪД.ВР. В МИН., 3Л., МН.Ч. = щяха да хулиганстват
| БЪД.ПРЕД.ВР. В МИН., 1Л., ЕД.Ч., М.Р. = щях да съм хулиганствал
| БЪД.ПРЕД.ВР. В МИН., 1Л., ЕД.Ч., Ж.Р. = щях да съм хулиганствала
| БЪД.ПРЕД.ВР. В МИН., 1Л., ЕД.Ч., СР.Р. = щях да съм хулиганствало
| БЪД.ПРЕД.ВР. В МИН., 1Л., МН.Ч. = щяхме да сме хулиганствали
| БЪД.ПРЕД.ВР. В МИН., 2Л., ЕД.Ч., М.Р. = щеше да си хулиганствал
| БЪД.ПРЕД.ВР. В МИН., 2Л., ЕД.Ч., Ж.Р. = щеше да си хулиганствала
| БЪД.ПРЕД.ВР. В МИН., 2Л., ЕД.Ч., СР.Р. = щеше да си хулиганствало
| БЪД.ПРЕД.ВР. В МИН., 2Л., МН.Ч. = щяхте да сте хулиганствали
| БЪД.ПРЕД.ВР. В МИН., 3Л., ЕД.Ч., М.Р. = щеше да е хулиганствал
| БЪД.ПРЕД.ВР. В МИН., 3Л., ЕД.Ч., Ж.Р. = щеше да е хулиганствала
| БЪД.ПРЕД.ВР. В МИН., 3Л., ЕД.Ч., СР.Р. = щеше да е хулиганствало
| БЪД.ПРЕД.ВР. В МИН., 3Л., МН.Ч. = щяха да са хулиганствали
| ПР.НАКЛ., СЕГ.ВР., 1Л., ЕД.Ч., М.Р. = хулиганствал съм
| ПР.НАКЛ., СЕГ.ВР., 1Л., ЕД.Ч., Ж.Р. = хулиганствала съм
| ПР.НАКЛ., СЕГ.ВР., 1Л., ЕД.Ч., СР.Р. = хулиганствало съм
| ПР.НАКЛ., СЕГ.ВР., 1Л., МН.Ч. = хулиганствали сме
| ПР.НАКЛ., СЕГ.ВР., 2Л., ЕД.Ч., М.Р. = хулиганствал си
| ПР.НАКЛ., СЕГ.ВР., 2Л., ЕД.Ч., Ж.Р. = хулиганствала си
| ПР.НАКЛ., СЕГ.ВР., 2Л., ЕД.Ч., СР.Р. = хулиганствало си
| ПР.НАКЛ., СЕГ.ВР., 2Л., МН.Ч. = хулиганствали сте
| ПР.НАКЛ., СЕГ.ВР., 3Л., ЕД.Ч., М.Р. = хулиганствал (е)
| ПР.НАКЛ., СЕГ.ВР., 3Л., ЕД.Ч., Ж.Р. = хулиганствала (е)
| ПР.НАКЛ., СЕГ.ВР., 3Л., ЕД.Ч., СР.Р. = хулиганствало (е)
| ПР.НАКЛ., СЕГ.ВР., 3Л., МН.Ч. = хулиганствали (са)
| ПР.НАКЛ., МИН.СВ.ВР., 1Л., ЕД.Ч., М.Р. = хулиганствал съм
| ПР.НАКЛ., МИН.СВ.ВР., 1Л., ЕД.Ч., Ж.Р. = хулиганствала съм
| ПР.НАКЛ., МИН.СВ.ВР., 1Л., ЕД.Ч., СР.Р. = хулиганствало съм
| ПР.НАКЛ., МИН.СВ.ВР., 1Л., МН.Ч. = хулиганствали сме
| ПР.НАКЛ., МИН.СВ.ВР., 2Л., ЕД.Ч., М.Р. = хулиганствал си
| ПР.НАКЛ., МИН.СВ.ВР., 2Л., ЕД.Ч., Ж.Р. = хулиганствала си
| ПР.НАКЛ., МИН.СВ.ВР., 2Л., ЕД.Ч., СР.Р. = хулиганствало си
| ПР.НАКЛ., МИН.СВ.ВР., 2Л., МН.Ч. = хулиганствали сте
| ПР.НАКЛ., МИН.СВ.ВР., 3Л., ЕД.Ч., М.Р. = хулиганствал (е)
| ПР.НАКЛ., МИН.СВ.ВР., 3Л., ЕД.Ч., Ж.Р. = хулиганствала (е)
| ПР.НАКЛ., МИН.СВ.ВР., 3Л., ЕД.Ч., СР.Р. = хулиганствало (е)
| ПР.НАКЛ., МИН.СВ.ВР., 3Л., МН.Ч. = хулиганствали (са)
| ПР.НАКЛ., МИН.НЕОПР.ВР., 1Л., ЕД.Ч., М.Р. = бил съм хулиганствал
| ПР.НАКЛ., МИН.НЕОПР.ВР., 1Л., ЕД.Ч., Ж.Р. = била съм хулиганствала
| ПР.НАКЛ., МИН.НЕОПР.ВР., 1Л., ЕД.Ч., СР.Р. = било съм хулиганствало
| ПР.НАКЛ., МИН.НЕОПР.ВР., 1Л., МН.Ч. = били сме хулиганствали
| ПР.НАКЛ., МИН.НЕОПР.ВР., 2Л., ЕД.Ч., М.Р. = бил си хулиганствал
| ПР.НАКЛ., МИН.НЕОПР.ВР., 2Л., ЕД.Ч., Ж.Р. = била си хулиганствала
| ПР.НАКЛ., МИН.НЕОПР.ВР., 2Л., ЕД.Ч., СР.Р. = било си хулиганствало
| ПР.НАКЛ., МИН.НЕОПР.ВР., 2Л., МН.Ч. = били сте хулиганствали
| ПР.НАКЛ., МИН.НЕОПР.ВР., 3Л., ЕД.Ч., М.Р. = бил (е) хулиганствал
| ПР.НАКЛ., МИН.НЕОПР.ВР., 3Л., ЕД.Ч., Ж.Р. = била (е) хулиганствала
| ПР.НАКЛ., МИН.НЕОПР.ВР., 3Л., ЕД.Ч., СР.Р. = било (е) хулиганствало
| ПР.НАКЛ., МИН.НЕОПР.ВР., 3Л., МН.Ч. = били (са) хулиганствали
| ПР.НАКЛ., БЪД.ВР., 1Л., ЕД.Ч., М.Р. = щял съм да хулиганствам
| ПР.НАКЛ., БЪД.ВР., 1Л., ЕД.Ч., Ж.Р. = щяла съм да хулиганствам
| ПР.НАКЛ., БЪД.ВР., 1Л., ЕД.Ч., СР.Р. = щяло съм да хулиганствам
| ПР.НАКЛ., БЪД.ВР., 1Л., МН.Ч. = щели сме да хулиганстваме
| ПР.НАКЛ., БЪД.ВР., 2Л., ЕД.Ч., М.Р. = щял си да хулиганстваш
| ПР.НАКЛ., БЪД.ВР., 2Л., ЕД.Ч., Ж.Р. = щяла си да хулиганстваш
| ПР.НАКЛ., БЪД.ВР., 2Л., ЕД.Ч., СР.Р. = щяло си да хулиганстваш
| ПР.НАКЛ., БЪД.ВР., 2Л., МН.Ч. = щели сте да хулиганствате
| ПР.НАКЛ., БЪД.ВР., 3Л., ЕД.Ч., М.Р. = щял (е) да хулиганства
| ПР.НАКЛ., БЪД.ВР., 3Л., ЕД.Ч., Ж.Р. = щяла (е) да хулиганства
| ПР.НАКЛ., БЪД.ВР., 3Л., ЕД.Ч., СР.Р. = щяло (е) да хулиганства
| ПР.НАКЛ., БЪД.ВР., 3Л., МН.Ч. = щели (са) да хулиганстват
| ПР.НАКЛ., БЪД.ПРЕД.ВР., 1Л., ЕД.Ч., М.Р. = щял съм да съм хулиганствал
| ПР.НАКЛ., БЪД.ПРЕД.ВР., 1Л., ЕД.Ч., Ж.Р. = щяла съм да съм хулиганствала
| ПР.НАКЛ., БЪД.ПРЕД.ВР., 1Л., ЕД.Ч., СР.Р. = щяло съм да съм хулиганствало
| ПР.НАКЛ., БЪД.ПРЕД.ВР., 1Л., МН.Ч. = щели сме да сме хулиганствали
| ПР.НАКЛ., БЪД.ПРЕД.ВР., 2Л., ЕД.Ч., М.Р. = щял си да си хулиганствал
| ПР.НАКЛ., БЪД.ПРЕД.ВР., 2Л., ЕД.Ч., Ж.Р. = щяла си да си хулиганствала
| ПР.НАКЛ., БЪД.ПРЕД.ВР., 2Л., ЕД.Ч., СР.Р. = щяло си да си хулиганствало
| ПР.НАКЛ., БЪД.ПРЕД.ВР., 2Л., МН.Ч. = щели сте да сте хулиганствали
| ПР.НАКЛ., БЪД.ПРЕД.ВР., 3Л., ЕД.Ч., М.Р. = щял (е) да е хулиганствал
| ПР.НАКЛ., БЪД.ПРЕД.ВР., 3Л., ЕД.Ч., Ж.Р. = щяла (е) да е хулиганствала
| ПР.НАКЛ., БЪД.ПРЕД.ВР., 3Л., ЕД.Ч., СР.Р. = щяло (е) да е хулиганствало
| ПР.НАКЛ., БЪД.ПРЕД.ВР., 3Л., МН.Ч. = щели (са) да са хулиганствали
| УСЛОВНО НАКЛОНЕНИЕ, 1Л., ЕД.Ч., М.Р. = бих хулиганствал
| УСЛОВНО НАКЛОНЕНИЕ, 1Л., ЕД.Ч., Ж.Р. = бих хулиганствала
| УСЛОВНО НАКЛОНЕНИЕ, 1Л., ЕД.Ч., СР.Р. = бих хулиганствало
| УСЛОВНО НАКЛОНЕНИЕ, 1Л., МН.Ч. = бихме хулиганствали
| УСЛОВНО НАКЛОНЕНИЕ, 2Л., ЕД.Ч., М.Р. = би хулиганствал
| УСЛОВНО НАКЛОНЕНИЕ, 2Л., ЕД.Ч., Ж.Р. = би хулиганствала
| УСЛОВНО НАКЛОНЕНИЕ, 2Л., ЕД.Ч., СР.Р. = би хулиганствало
| УСЛОВНО НАКЛОНЕНИЕ, 2Л., МН.Ч. = бихте хулиганствали
| УСЛОВНО НАКЛОНЕНИЕ, 3Л., ЕД.Ч., М.Р. = би хулиганствал
| УСЛОВНО НАКЛОНЕНИЕ, 3Л., ЕД.Ч., Ж.Р. = би хулиганствала
| УСЛОВНО НАКЛОНЕНИЕ, 3Л., ЕД.Ч., СР.Р. = би хулиганствало
| УСЛОВНО НАКЛОНЕНИЕ, 3Л., МН.Ч. = биха хулиганствали
| ПОВЕЛИТЕЛНО НАКЛОНЕНИЕ, ЕД.Ч. = ху·ли·ган·с·т·вай
| ПОВЕЛИТЕЛНО НАКЛОНЕНИЕ, МН.Ч. = ху·ли·ган·с·т·вай·те
| МИН.СТРАД.ПРИЧ. М.Р. = ху·ли·ган·с·т·ван
| МИН.СТРАД.ПРИЧ. М.Р. НЕПЪЛЕН ЧЛЕН = ху·ли·ган·с·т·ва·ния
| МИН.СТРАД.ПРИЧ. М.Р. ПЪЛЕН ЧЛЕН = ху·ли·ган·с·т·ва·ни·ят
| МИН.СТРАД.ПРИЧ. Ж.Р. = ху·ли·ган·с·т·ва·на
| МИН.СТРАД.ПРИЧ. Ж.Р. ЧЛЕН = ху·ли·ган·с·т·ва·на·та
| МИН.СТРАД.ПРИЧ. СР.Р. = ху·ли·ган·с·т·ва·но
| МИН.СТРАД.ПРИЧ. СР.Р. ЧЛЕН = ху·ли·ган·с·т·ва·но·то
| МИН.СТРАД.ПРИЧ. МН.Ч. = ху·ли·ган·с·т·ва·ни
| МИН.СТРАД.ПРИЧ. МН.Ч. ЧЛЕН = ху·ли·ган·с·т·ва·ни·те
| МИН.ДЕЯТ.СВ.ПРИЧ. М.Р. = ху·ли·ган·с·т·вал
| МИН.ДЕЯТ.СВ.ПРИЧ. М.Р. НЕПЪЛЕН ЧЛЕН = ху·ли·ган·с·т·ва·лия
| МИН.ДЕЯТ.СВ.ПРИЧ. М.Р. ПЪЛЕН ЧЛЕН = ху·ли·ган·с·т·ва·ли·ят
| МИН.ДЕЯТ.СВ.ПРИЧ. Ж.Р. = ху·ли·ган·с·т·ва·ла
| МИН.ДЕЯТ.СВ.ПРИЧ. Ж.Р. ЧЛЕН = ху·ли·ган·с·т·ва·ла·та
| МИН.ДЕЯТ.СВ.ПРИЧ. СР.Р. = ху·ли·ган·с·т·ва·ло
| МИН.ДЕЯТ.СВ.ПРИЧ. СР.Р. ЧЛЕН = ху·ли·ган·с·т·ва·ло·то
| МИН.ДЕЯТ.СВ.ПРИЧ. МН.Ч. = ху·ли·ган·с·т·ва·ли
| МИН.ДЕЯТ.СВ.ПРИЧ. МН.Ч. ЧЛЕН = ху·ли·ган·с·т·ва·ли·те
| МИН.ДЕЯТ.НЕСВ.ПРИЧ. М.Р. = ху·ли·ган·с·т·вал
| МИН.ДЕЯТ.НЕСВ.ПРИЧ. М.Р. НЕПЪЛЕН ЧЛЕН = ху·ли·ган·с·т·ва·лия
| МИН.ДЕЯТ.НЕСВ.ПРИЧ. М.Р. ПЪЛЕН ЧЛЕН = ху·ли·ган·с·т·ва·ли·ят
| МИН.ДЕЯТ.НЕСВ.ПРИЧ. Ж.Р. = ху·ли·ган·с·т·ва·ла
| МИН.ДЕЯТ.НЕСВ.ПРИЧ. Ж.Р. ЧЛЕН = ху·ли·ган·с·т·ва·ла·та
| МИН.ДЕЯТ.НЕСВ.ПРИЧ. СР.Р. = ху·ли·ган·с·т·ва·ло
| МИН.ДЕЯТ.НЕСВ.ПРИЧ. СР.Р. ЧЛЕН = ху·ли·ган·с·т·ва·ло·то
| МИН.ДЕЯТ.НЕСВ.ПРИЧ. МН.Ч. = ху·ли·ган·с·т·ва·ли
| МИН.ДЕЯТ.НЕСВ.ПРИЧ. МН.Ч. ЧЛЕН = ху·ли·ган·с·т·ва·ли·те
| СЕГ.ДЕЯТ.ПРИЧ. М.Р. = ху·ли·ган·с·т·ващ
| СЕГ.ДЕЯТ.ПРИЧ. М.Р. НЕПЪЛЕН ЧЛЕН = ху·ли·ган·с·т·ва·щия
| СЕГ.ДЕЯТ.ПРИЧ. М.Р. ПЪЛЕН ЧЛЕН = ху·ли·ган·с·т·ва·щи·ят
| СЕГ.ДЕЯТ.ПРИЧ. Ж.Р. = ху·ли·ган·с·т·ва·ща
| СЕГ.ДЕЯТ.ПРИЧ. Ж.Р. ЧЛЕН = ху·ли·ган·с·т·ва·ща·та
| СЕГ.ДЕЯТ.ПРИЧ. СР.Р. = ху·ли·ган·с·т·ва·що
| СЕГ.ДЕЯТ.ПРИЧ. СР.Р. ЧЛЕН = ху·ли·ган·с·т·ва·що·то
| СЕГ.ДЕЯТ.ПРИЧ. МН.Ч. = ху·ли·ган·с·т·ва·щи
| СЕГ.ДЕЯТ.ПРИЧ. МН.Ч. ЧЛЕН = ху·ли·ган·с·т·ва·щи·те
| ДЕЕПРИЧАСТИЕ = ху·ли·ган·с·т·вай·ки
| СКРИТИ ПРЕПРАТКИ = 
[[хулиганствам]],
[[хулиганстваш]],
[[хулиганства]],
[[хулиганстваме]],
[[хулиганствате]],
[[хулиганстват]],
[[хулиганствах]],
[[хулиганствахме]],
[[хулиганствахте]],
[[хулиганстваха]],
[[хулиганстваше]],
[[хулиганствай]],
[[хулиганствайте]],
[[хулиганствал]],
[[хулиганствалия]],
[[хулиганствалият]],
[[хулиганствала]],
[[хулиганствалата]],
[[хулиганствало]],
[[хулиганствалото]],
[[хулиганствали]],
[[хулиганствалите]],
[[хулиганстван]],
[[хулиганствания]],
[[хулиганстваният]],
[[хулиганствана]],
[[хулиганстваната]],
[[хулиганствано]],
[[хулиганстваното]],
[[хулиганствани]],
[[хулиганстваните]],
[[хулиганстващ]],
[[хулиганстващия]],
[[хулиганстващият]],
[[хулиганстваща]],
[[хулиганстващата]],
[[хулиганстващо]],
[[хулиганстващото]],
[[хулиганстващи]],
[[хулиганстващите]],
[[хулиганствайки]],
[[хулиганствал съм]],
[[хулиганствала съм]],
[[хулиганствало съм]],
[[хулиганствали сме]],
[[хулиганствал си]],
[[хулиганствала си]],
[[хулиганствало си]],
[[хулиганствали сте]],
[[хулиганствал е]],
[[хулиганствала е]],
[[хулиганствало е]],
[[хулиганствали са]],
[[бях хулиганствал]],
[[бях хулиганствала]],
[[бях хулиганствало]],
[[бяхме хулиганствали]],
[[беше хулиганствал]],
[[беше хулиганствала]],
[[беше хулиганствало]],
[[бяхте хулиганствали]],
[[бяха хулиганствали]],
[[ще хулиганствам]],
[[ще хулиганстваме]],
[[ще хулиганстваш]],
[[ще хулиганствате]],
[[ще хулиганства]],
[[ще хулиганстват]],
[[ще съм хулиганствал]],
[[ще съм хулиганствала]],
[[ще съм хулиганствало]],
[[ще сме хулиганствали]],
[[ще си хулиганствал]],
[[ще си хулиганствала]],
[[ще си хулиганствало]],
[[ще сте хулиганствали]],
[[ще е хулиганствал]],
[[ще е хулиганствала]],
[[ще е хулиганствало]],
[[ще са хулиганствали]],
[[щях да хулиганствам]],
[[щяхме да хулиганстваме]],
[[щеше да хулиганстваш]],
[[щяхте да хулиганствате]],
[[щеше да хулиганства]],
[[щяха да хулиганстват]],
[[щях да съм хулиганствал]],
[[щях да съм хулиганствала]],
[[щях да съм хулиганствало]],
[[щяхме да сме хулиганствали]],
[[щеше да си хулиганствал]],
[[щеше да си хулиганствала]],
[[щеше да си хулиганствало]],
[[щяхте да сте хулиганствали]],
[[щеше да е хулиганствал]],
[[щеше да е хулиганствала]],
[[щеше да е хулиганствало]],
[[щяха да са хулиганствали]],
[[бил съм хулиганствал]],
[[била съм хулиганствала]],
[[било съм хулиганствало]],
[[били сме хулиганствали]],
[[бил си хулиганствал]],
[[била си хулиганствала]],
[[било си хулиганствало]],
[[били сте хулиганствали]],
[[бил е хулиганствал]],
[[била е хулиганствала]],
[[било е хулиганствало]],
[[били са хулиганствали]],
[[щял съм да хулиганствам]],
[[щяла съм да хулиганствам]],
[[щяло съм да хулиганствам]],
[[щели сме да хулиганстваме]],
[[щял си да хулиганстваш]],
[[щяла си да хулиганстваш]],
[[щяло си да хулиганстваш]],
[[щели сте да хулиганствате]],
[[щял да хулиганства]],
[[щяла да хулиганства]],
[[щяло да хулиганства]],
[[щели да хулиганстват]],
[[щял е да хулиганства]],
[[щяла е да хулиганства]],
[[щяло е да хулиганства]],
[[щели са да хулиганстват]],
[[щял съм да съм хулиганствал]],
[[щяла съм да съм хулиганствала]],
[[щяло съм да съм хулиганствало]],
[[щели сме да сме хулиганствали]],
[[щял си да си хулиганствал]],
[[щяла си да си хулиганствала]],
[[щяло си да си хулиганствало]],
[[щели сте да сте хулиганствали]],
[[щял да е хулиганствал]],
[[щяла да е хулиганствала]],
[[щяло да е хулиганствало]],
[[щели да са хулиганствали]],
[[щял е да е хулиганствал]],
[[щяла е да е хулиганствала]],
[[щяло е да е хулиганствало]],
[[щели са да са хулиганствали]],
[[бих хулиганствал]],
[[бих хулиганствала]],
[[бих хулиганствало]],
[[бихме хулиганствали]],
[[би хулиганствал]],
[[би хулиганствала]],
[[би хулиганствало]],
[[бихте хулиганствали]],
[[биха хулиганствали]],
}}</text>
      <sha1>gs4zi7rdg27utxlay4euyxkbjhpmk4y</sha1>
    </revision>
  </page>
  <page>
    <title>Шаблон:Словоформи/хулиганствувам</title>
    <ns>10</ns>
    <id>568764</id>
    <revision>
      <id>600744</id>
      <timestamp>2005-05-12T11:39:01Z</timestamp>
      <contributor>
        <username>Bgbot</username>
        <id>83</id>
      </contributor>
      <comment>Борислав: Шаблон със словоформи</comment>
      <model>wikitext</model>
      <format>text/x-wiki</format>
      <text bytes="25138" xml:space="preserve">{{Шаблон:Словоформи/Глагол|
  ОСНОВНА ФОРМА = хулиганствувам
| СЕГ.ВР., 1Л., ЕД.Ч. = ху·ли·ган·с·т·ву·вам
| СЕГ.ВР., 1Л., МН.Ч. = ху·ли·ган·с·т·ву·ва·ме
| СЕГ.ВР., 2Л., ЕД.Ч. = ху·ли·ган·с·т·ву·ваш
| СЕГ.ВР., 2Л., МН.Ч. = ху·ли·ган·с·т·ву·ва·те
| СЕГ.ВР., 3Л., ЕД.Ч. = ху·ли·ган·с·т·ву·ва
| СЕГ.ВР., 3Л., МН.Ч. = ху·ли·ган·с·т·ву·ват
| МИН.СВ.ВР., 1Л., ЕД.Ч. = ху·ли·ган·с·т·ву·вах
| МИН.СВ.ВР., 1Л., МН.Ч. = ху·ли·ган·с·т·ву·вах·ме
| МИН.СВ.ВР., 2Л., ЕД.Ч. = ху·ли·ган·с·т·ву·ва
| МИН.СВ.ВР., 2Л., МН.Ч. = ху·ли·ган·с·т·ву·вах·те
| МИН.СВ.ВР., 3Л., ЕД.Ч. = ху·ли·ган·с·т·ву·ва
| МИН.СВ.ВР., 3Л., МН.Ч. = ху·ли·ган·с·т·ву·ва·ха
| МИН.НЕСВ.ВР., 1Л., ЕД.Ч. = ху·ли·ган·с·т·ву·вах
| МИН.НЕСВ.ВР., 1Л., МН.Ч. = ху·ли·ган·с·т·ву·вах·ме
| МИН.НЕСВ.ВР., 2Л., ЕД.Ч. = ху·ли·ган·с·т·ву·ва·ше
| МИН.НЕСВ.ВР., 2Л., МН.Ч. = ху·ли·ган·с·т·ву·вах·те
| МИН.НЕСВ.ВР., 3Л., ЕД.Ч. = ху·ли·ган·с·т·ву·ва·ше
| МИН.НЕСВ.ВР., 3Л., МН.Ч. = ху·ли·ган·с·т·ву·ва·ха
| МИН.НЕОПР.ВР., 1Л., ЕД.Ч., М.Р. = хулиганствувал съм
| МИН.НЕОПР.ВР., 1Л., ЕД.Ч., Ж.Р. = хулиганствувала съм
| МИН.НЕОПР.ВР., 1Л., ЕД.Ч., СР.Р. = хулиганствувало съм
| МИН.НЕОПР.ВР., 1Л., МН.Ч. = хулиганствували сме
| МИН.НЕОПР.ВР., 2Л., ЕД.Ч., М.Р. = хулиганствувал си
| МИН.НЕОПР.ВР., 2Л., ЕД.Ч., Ж.Р. = хулиганствувала си
| МИН.НЕОПР.ВР., 2Л., ЕД.Ч., СР.Р. = хулиганствувало си
| МИН.НЕОПР.ВР., 2Л., МН.Ч. = хулиганствували сте
| МИН.НЕОПР.ВР., 3Л., ЕД.Ч., М.Р. = хулиганствувал е
| МИН.НЕОПР.ВР., 3Л., ЕД.Ч., Ж.Р. = хулиганствувала е
| МИН.НЕОПР.ВР., 3Л., ЕД.Ч., СР.Р. = хулиганствувало е
| МИН.НЕОПР.ВР., 3Л., МН.Ч. = хулиганствували са
| МИН.ПРЕД.ВР., 1Л., ЕД.Ч., М.Р. = бях хулиганствувал
| МИН.ПРЕД.ВР., 1Л., ЕД.Ч., Ж.Р. = бях хулиганствувала
| МИН.ПРЕД.ВР., 1Л., ЕД.Ч., СР.Р. = бях хулиганствувало
| МИН.ПРЕД.ВР., 1Л., МН.Ч. = бяхме хулиганствували
| МИН.ПРЕД.ВР., 2Л., ЕД.Ч., М.Р. = беше хулиганствувал
| МИН.ПРЕД.ВР., 2Л., ЕД.Ч., Ж.Р. = беше хулиганствувала
| МИН.ПРЕД.ВР., 2Л., ЕД.Ч., СР.Р. = беше хулиганствувало
| МИН.ПРЕД.ВР., 2Л., МН.Ч. = бяхте хулиганствували
| МИН.ПРЕД.ВР., 3Л., ЕД.Ч., М.Р. = беше хулиганствувал
| МИН.ПРЕД.ВР., 3Л., ЕД.Ч., Ж.Р. = беше хулиганствувала
| МИН.ПРЕД.ВР., 3Л., ЕД.Ч., СР.Р. = беше хулиганствувало
| МИН.ПРЕД.ВР., 3Л., МН.Ч. = бяха хулиганствували
| БЪД.ВР., 1Л., ЕД.Ч. = ще хулиганствувам
| БЪД.ВР., 1Л., МН.Ч. = ще хулиганствуваме
| БЪД.ВР., 2Л., ЕД.Ч. = ще хулиганствуваш
| БЪД.ВР., 2Л., МН.Ч. = ще хулиганствувате
| БЪД.ВР., 3Л., ЕД.Ч. = ще хулиганствува
| БЪД.ВР., 3Л., МН.Ч. = ще хулиганствуват
| БЪД.ПРЕД.ВР., 1Л., ЕД.Ч., М.Р. = ще съм хулиганствувал
| БЪД.ПРЕД.ВР., 1Л., ЕД.Ч., Ж.Р. = ще съм хулиганствувала
| БЪД.ПРЕД.ВР., 1Л., ЕД.Ч., СР.Р. = ще съм хулиганствувало
| БЪД.ПРЕД.ВР., 1Л., МН.Ч. = ще сме хулиганствували
| БЪД.ПРЕД.ВР., 2Л., ЕД.Ч., М.Р. = ще си хулиганствувал
| БЪД.ПРЕД.ВР., 2Л., ЕД.Ч., Ж.Р. = ще си хулиганствувала
| БЪД.ПРЕД.ВР., 2Л., ЕД.Ч., СР.Р. = ще си хулиганствувало
| БЪД.ПРЕД.ВР., 2Л., МН.Ч. = ще сте хулиганствували
| БЪД.ПРЕД.ВР., 3Л., ЕД.Ч., М.Р. = ще е хулиганствувал
| БЪД.ПРЕД.ВР., 3Л., ЕД.Ч., Ж.Р. = ще е хулиганствувала
| БЪД.ПРЕД.ВР., 3Л., ЕД.Ч., СР.Р. = ще е хулиганствувало
| БЪД.ПРЕД.ВР., 3Л., МН.Ч. = ще са хулиганствували
| БЪД.ВР. В МИН., 1Л., ЕД.Ч. = щях да хулиганствувам
| БЪД.ВР. В МИН., 1Л., МН.Ч. = щяхме да хулиганствуваме
| БЪД.ВР. В МИН., 2Л., ЕД.Ч. = щеше да хулиганствуваш
| БЪД.ВР. В МИН., 2Л., МН.Ч. = щяхте да хулиганствувате
| БЪД.ВР. В МИН., 3Л., ЕД.Ч. = щеше да хулиганствува
| БЪД.ВР. В МИН., 3Л., МН.Ч. = щяха да хулиганствуват
| БЪД.ПРЕД.ВР. В МИН., 1Л., ЕД.Ч., М.Р. = щях да съм хулиганствувал
| БЪД.ПРЕД.ВР. В МИН., 1Л., ЕД.Ч., Ж.Р. = щях да съм хулиганствувала
| БЪД.ПРЕД.ВР. В МИН., 1Л., ЕД.Ч., СР.Р. = щях да съм хулиганствувало
| БЪД.ПРЕД.ВР. В МИН., 1Л., МН.Ч. = щяхме да сме хулиганствували
| БЪД.ПРЕД.ВР. В МИН., 2Л., ЕД.Ч., М.Р. = щеше да си хулиганствувал
| БЪД.ПРЕД.ВР. В МИН., 2Л., ЕД.Ч., Ж.Р. = щеше да си хулиганствувала
| БЪД.ПРЕД.ВР. В МИН., 2Л., ЕД.Ч., СР.Р. = щеше да си хулиганствувало
| БЪД.ПРЕД.ВР. В МИН., 2Л., МН.Ч. = щяхте да сте хулиганствували
| БЪД.ПРЕД.ВР. В МИН., 3Л., ЕД.Ч., М.Р. = щеше да е хулиганствувал
| БЪД.ПРЕД.ВР. В МИН., 3Л., ЕД.Ч., Ж.Р. = щеше да е хулиганствувала
| БЪД.ПРЕД.ВР. В МИН., 3Л., ЕД.Ч., СР.Р. = щеше да е хулиганствувало
| БЪД.ПРЕД.ВР. В МИН., 3Л., МН.Ч. = щяха да са хулиганствували
| ПР.НАКЛ., СЕГ.ВР., 1Л., ЕД.Ч., М.Р. = хулиганствувал съм
| ПР.НАКЛ., СЕГ.ВР., 1Л., ЕД.Ч., Ж.Р. = хулиганствувала съм
| ПР.НАКЛ., СЕГ.ВР., 1Л., ЕД.Ч., СР.Р. = хулиганствувало съм
| ПР.НАКЛ., СЕГ.ВР., 1Л., МН.Ч. = хулиганствували сме
| ПР.НАКЛ., СЕГ.ВР., 2Л., ЕД.Ч., М.Р. = хулиганствувал си
| ПР.НАКЛ., СЕГ.ВР., 2Л., ЕД.Ч., Ж.Р. = хулиганствувала си
| ПР.НАКЛ., СЕГ.ВР., 2Л., ЕД.Ч., СР.Р. = хулиганствувало си
| ПР.НАКЛ., СЕГ.ВР., 2Л., МН.Ч. = хулиганствували сте
| ПР.НАКЛ., СЕГ.ВР., 3Л., ЕД.Ч., М.Р. = хулиганствувал (е)
| ПР.НАКЛ., СЕГ.ВР., 3Л., ЕД.Ч., Ж.Р. = хулиганствувала (е)
| ПР.НАКЛ., СЕГ.ВР., 3Л., ЕД.Ч., СР.Р. = хулиганствувало (е)
| ПР.НАКЛ., СЕГ.ВР., 3Л., МН.Ч. = хулиганствували (са)
| ПР.НАКЛ., МИН.СВ.ВР., 1Л., ЕД.Ч., М.Р. = хулиганствувал съм
| ПР.НАКЛ., МИН.СВ.ВР., 1Л., ЕД.Ч., Ж.Р. = хулиганствувала съм
| ПР.НАКЛ., МИН.СВ.ВР., 1Л., ЕД.Ч., СР.Р. = хулиганствувало съм
| ПР.НАКЛ., МИН.СВ.ВР., 1Л., МН.Ч. = хулиганствували сме
| ПР.НАКЛ., МИН.СВ.ВР., 2Л., ЕД.Ч., М.Р. = хулиганствувал си
| ПР.НАКЛ., МИН.СВ.ВР., 2Л., ЕД.Ч., Ж.Р. = хулиганствувала си
| ПР.НАКЛ., МИН.СВ.ВР., 2Л., ЕД.Ч., СР.Р. = хулиганствувало си
| ПР.НАКЛ., МИН.СВ.ВР., 2Л., МН.Ч. = хулиганствували сте
| ПР.НАКЛ., МИН.СВ.ВР., 3Л., ЕД.Ч., М.Р. = хулиганствувал (е)
| ПР.НАКЛ., МИН.СВ.ВР., 3Л., ЕД.Ч., Ж.Р. = хулиганствувала (е)
| ПР.НАКЛ., МИН.СВ.ВР., 3Л., ЕД.Ч., СР.Р. = хулиганствувало (е)
| ПР.НАКЛ., МИН.СВ.ВР., 3Л., МН.Ч. = хулиганствували (са)
| ПР.НАКЛ., МИН.НЕОПР.ВР., 1Л., ЕД.Ч., М.Р. = бил съм хулиганствувал
| ПР.НАКЛ., МИН.НЕОПР.ВР., 1Л., ЕД.Ч., Ж.Р. = била съм хулиганствувала
| ПР.НАКЛ., МИН.НЕОПР.ВР., 1Л., ЕД.Ч., СР.Р. = било съм хулиганствувало
| ПР.НАКЛ., МИН.НЕОПР.ВР., 1Л., МН.Ч. = били сме хулиганствували
| ПР.НАКЛ., МИН.НЕОПР.ВР., 2Л., ЕД.Ч., М.Р. = бил си хулиганствувал
| ПР.НАКЛ., МИН.НЕОПР.ВР., 2Л., ЕД.Ч., Ж.Р. = била си хулиганствувала
| ПР.НАКЛ., МИН.НЕОПР.ВР., 2Л., ЕД.Ч., СР.Р. = било си хулиганствувало
| ПР.НАКЛ., МИН.НЕОПР.ВР., 2Л., МН.Ч. = били сте хулиганствували
| ПР.НАКЛ., МИН.НЕОПР.ВР., 3Л., ЕД.Ч., М.Р. = бил (е) хулиганствувал
| ПР.НАКЛ., МИН.НЕОПР.ВР., 3Л., ЕД.Ч., Ж.Р. = била (е) хулиганствувала
| ПР.НАКЛ., МИН.НЕОПР.ВР., 3Л., ЕД.Ч., СР.Р. = било (е) хулиганствувало
| ПР.НАКЛ., МИН.НЕОПР.ВР., 3Л., МН.Ч. = били (са) хулиганствували
| ПР.НАКЛ., БЪД.ВР., 1Л., ЕД.Ч., М.Р. = щял съм да хулиганствувам
| ПР.НАКЛ., БЪД.ВР., 1Л., ЕД.Ч., Ж.Р. = щяла съм да хулиганствувам
| ПР.НАКЛ., БЪД.ВР., 1Л., ЕД.Ч., СР.Р. = щяло съм да хулиганствувам
| ПР.НАКЛ., БЪД.ВР., 1Л., МН.Ч. = щели сме да хулиганствуваме
| ПР.НАКЛ., БЪД.ВР., 2Л., ЕД.Ч., М.Р. = щял си да хулиганствуваш
| ПР.НАКЛ., БЪД.ВР., 2Л., ЕД.Ч., Ж.Р. = щяла си да хулиганствуваш
| ПР.НАКЛ., БЪД.ВР., 2Л., ЕД.Ч., СР.Р. = щяло си да хулиганствуваш
| ПР.НАКЛ., БЪД.ВР., 2Л., МН.Ч. = щели сте да хулиганствувате
| ПР.НАКЛ., БЪД.ВР., 3Л., ЕД.Ч., М.Р. = щял (е) да хулиганствува
| ПР.НАКЛ., БЪД.ВР., 3Л., ЕД.Ч., Ж.Р. = щяла (е) да хулиганствува
| ПР.НАКЛ., БЪД.ВР., 3Л., ЕД.Ч., СР.Р. = щяло (е) да хулиганствува
| ПР.НАКЛ., БЪД.ВР., 3Л., МН.Ч. = щели (са) да хулиганствуват
| ПР.НАКЛ., БЪД.ПРЕД.ВР., 1Л., ЕД.Ч., М.Р. = щял съм да съм хулиганствувал
| ПР.НАКЛ., БЪД.ПРЕД.ВР., 1Л., ЕД.Ч., Ж.Р. = щяла съм да съм хулиганствувала
| ПР.НАКЛ., БЪД.ПРЕД.ВР., 1Л., ЕД.Ч., СР.Р. = щяло съм да съм хулиганствувало
| ПР.НАКЛ., БЪД.ПРЕД.ВР., 1Л., МН.Ч. = щели сме да сме хулиганствували
| ПР.НАКЛ., БЪД.ПРЕД.ВР., 2Л., ЕД.Ч., М.Р. = щял си да си хулиганствувал
| ПР.НАКЛ., БЪД.ПРЕД.ВР., 2Л., ЕД.Ч., Ж.Р. = щяла си да си хулиганствувала
| ПР.НАКЛ., БЪД.ПРЕД.ВР., 2Л., ЕД.Ч., СР.Р. = щяло си да си хулиганствувало
| ПР.НАКЛ., БЪД.ПРЕД.ВР., 2Л., МН.Ч. = щели сте да сте хулиганствували
| ПР.НАКЛ., БЪД.ПРЕД.ВР., 3Л., ЕД.Ч., М.Р. = щял (е) да е хулиганствувал
| ПР.НАКЛ., БЪД.ПРЕД.ВР., 3Л., ЕД.Ч., Ж.Р. = щяла (е) да е хулиганствувала
| ПР.НАКЛ., БЪД.ПРЕД.ВР., 3Л., ЕД.Ч., СР.Р. = щяло (е) да е хулиганствувало
| ПР.НАКЛ., БЪД.ПРЕД.ВР., 3Л., МН.Ч. = щели (са) да са хулиганствували
| УСЛОВНО НАКЛОНЕНИЕ, 1Л., ЕД.Ч., М.Р. = бих хулиганствувал
| УСЛОВНО НАКЛОНЕНИЕ, 1Л., ЕД.Ч., Ж.Р. = бих хулиганствувала
| УСЛОВНО НАКЛОНЕНИЕ, 1Л., ЕД.Ч., СР.Р. = бих хулиганствувало
| УСЛОВНО НАКЛОНЕНИЕ, 1Л., МН.Ч. = бихме хулиганствували
| УСЛОВНО НАКЛОНЕНИЕ, 2Л., ЕД.Ч., М.Р. = би хулиганствувал
| УСЛОВНО НАКЛОНЕНИЕ, 2Л., ЕД.Ч., Ж.Р. = би хулиганствувала
| УСЛОВНО НАКЛОНЕНИЕ, 2Л., ЕД.Ч., СР.Р. = би хулиганствувало
| УСЛОВНО НАКЛОНЕНИЕ, 2Л., МН.Ч. = бихте хулиганствували
| УСЛОВНО НАКЛОНЕНИЕ, 3Л., ЕД.Ч., М.Р. = би хулиганствувал
| УСЛОВНО НАКЛОНЕНИЕ, 3Л., ЕД.Ч., Ж.Р. = би хулиганствувала
| УСЛОВНО НАКЛОНЕНИЕ, 3Л., ЕД.Ч., СР.Р. = би хулиганствувало
| УСЛОВНО НАКЛОНЕНИЕ, 3Л., МН.Ч. = биха хулиганствували
| ПОВЕЛИТЕЛНО НАКЛОНЕНИЕ, ЕД.Ч. = ху·ли·ган·с·т·ву·вай
| ПОВЕЛИТЕЛНО НАКЛОНЕНИЕ, МН.Ч. = ху·ли·ган·с·т·ву·вай·те
| МИН.СТРАД.ПРИЧ. М.Р. = ху·ли·ган·с·т·ву·ван
| МИН.СТРАД.ПРИЧ. М.Р. НЕПЪЛЕН ЧЛЕН = ху·ли·ган·с·т·ву·ва·ния
| МИН.СТРАД.ПРИЧ. М.Р. ПЪЛЕН ЧЛЕН = ху·ли·ган·с·т·ву·ва·ни·ят
| МИН.СТРАД.ПРИЧ. Ж.Р. = ху·ли·ган·с·т·ву·ва·на
| МИН.СТРАД.ПРИЧ. Ж.Р. ЧЛЕН = ху·ли·ган·с·т·ву·ва·на·та
| МИН.СТРАД.ПРИЧ. СР.Р. = ху·ли·ган·с·т·ву·ва·но
| МИН.СТРАД.ПРИЧ. СР.Р. ЧЛЕН = ху·ли·ган·с·т·ву·ва·но·то
| МИН.СТРАД.ПРИЧ. МН.Ч. = ху·ли·ган·с·т·ву·ва·ни
| МИН.СТРАД.ПРИЧ. МН.Ч. ЧЛЕН = ху·ли·ган·с·т·ву·ва·ни·те
| МИН.ДЕЯТ.СВ.ПРИЧ. М.Р. = ху·ли·ган·с·т·ву·вал
| МИН.ДЕЯТ.СВ.ПРИЧ. М.Р. НЕПЪЛЕН ЧЛЕН = ху·ли·ган·с·т·ву·ва·лия
| МИН.ДЕЯТ.СВ.ПРИЧ. М.Р. ПЪЛЕН ЧЛЕН = ху·ли·ган·с·т·ву·ва·ли·ят
| МИН.ДЕЯТ.СВ.ПРИЧ. Ж.Р. = ху·ли·ган·с·т·ву·ва·ла
| МИН.ДЕЯТ.СВ.ПРИЧ. Ж.Р. ЧЛЕН = ху·ли·ган·с·т·ву·ва·ла·та
| МИН.ДЕЯТ.СВ.ПРИЧ. СР.Р. = ху·ли·ган·с·т·ву·ва·ло
| МИН.ДЕЯТ.СВ.ПРИЧ. СР.Р. ЧЛЕН = ху·ли·ган·с·т·ву·ва·ло·то
| МИН.ДЕЯТ.СВ.ПРИЧ. МН.Ч. = ху·ли·ган·с·т·ву·ва·ли
| МИН.ДЕЯТ.СВ.ПРИЧ. МН.Ч. ЧЛЕН = ху·ли·ган·с·т·ву·ва·ли·те
| МИН.ДЕЯТ.НЕСВ.ПРИЧ. М.Р. = ху·ли·ган·с·т·ву·вал
| МИН.ДЕЯТ.НЕСВ.ПРИЧ. М.Р. НЕПЪЛЕН ЧЛЕН = ху·ли·ган·с·т·ву·ва·лия
| МИН.ДЕЯТ.НЕСВ.ПРИЧ. М.Р. ПЪЛЕН ЧЛЕН = ху·ли·ган·с·т·ву·ва·ли·ят
| МИН.ДЕЯТ.НЕСВ.ПРИЧ. Ж.Р. = ху·ли·ган·с·т·ву·ва·ла
| МИН.ДЕЯТ.НЕСВ.ПРИЧ. Ж.Р. ЧЛЕН = ху·ли·ган·с·т·ву·ва·ла·та
| МИН.ДЕЯТ.НЕСВ.ПРИЧ. СР.Р. = ху·ли·ган·с·т·ву·ва·ло
| МИН.ДЕЯТ.НЕСВ.ПРИЧ. СР.Р. ЧЛЕН = ху·ли·ган·с·т·ву·ва·ло·то
| МИН.ДЕЯТ.НЕСВ.ПРИЧ. МН.Ч. = ху·ли·ган·с·т·ву·ва·ли
| МИН.ДЕЯТ.НЕСВ.ПРИЧ. МН.Ч. ЧЛЕН = ху·ли·ган·с·т·ву·ва·ли·те
| СЕГ.ДЕЯТ.ПРИЧ. М.Р. = ху·ли·ган·с·т·ву·ващ
| СЕГ.ДЕЯТ.ПРИЧ. М.Р. НЕПЪЛЕН ЧЛЕН = ху·ли·ган·с·т·ву·ва·щия
| СЕГ.ДЕЯТ.ПРИЧ. М.Р. ПЪЛЕН ЧЛЕН = ху·ли·ган·с·т·ву·ва·щи·ят
| СЕГ.ДЕЯТ.ПРИЧ. Ж.Р. = ху·ли·ган·с·т·ву·ва·ща
| СЕГ.ДЕЯТ.ПРИЧ. Ж.Р. ЧЛЕН = ху·ли·ган·с·т·ву·ва·ща·та
| СЕГ.ДЕЯТ.ПРИЧ. СР.Р. = ху·ли·ган·с·т·ву·ва·що
| СЕГ.ДЕЯТ.ПРИЧ. СР.Р. ЧЛЕН = ху·ли·ган·с·т·ву·ва·що·то
| СЕГ.ДЕЯТ.ПРИЧ. МН.Ч. = ху·ли·ган·с·т·ву·ва·щи
| СЕГ.ДЕЯТ.ПРИЧ. МН.Ч. ЧЛЕН = ху·ли·ган·с·т·ву·ва·щи·те
| ДЕЕПРИЧАСТИЕ = ху·ли·ган·с·т·ву·вай·ки
| СКРИТИ ПРЕПРАТКИ = 
[[хулиганствувам]],
[[хулиганствуваш]],
[[хулиганствува]],
[[хулиганствуваме]],
[[хулиганствувате]],
[[хулиганствуват]],
[[хулиганствувах]],
[[хулиганствувахме]],
[[хулиганствувахте]],
[[хулиганствуваха]],
[[хулиганствуваше]],
[[хулиганствувай]],
[[хулиганствувайте]],
[[хулиганствувал]],
[[хулиганствувалия]],
[[хулиганствувалият]],
[[хулиганствувала]],
[[хулиганствувалата]],
[[хулиганствувало]],
[[хулиганствувалото]],
[[хулиганствували]],
[[хулиганствувалите]],
[[хулиганствуван]],
[[хулиганствувания]],
[[хулиганствуваният]],
[[хулиганствувана]],
[[хулиганствуваната]],
[[хулиганствувано]],
[[хулиганствуваното]],
[[хулиганствувани]],
[[хулиганствуваните]],
[[хулиганствуващ]],
[[хулиганствуващия]],
[[хулиганствуващият]],
[[хулиганствуваща]],
[[хулиганствуващата]],
[[хулиганствуващо]],
[[хулиганствуващото]],
[[хулиганствуващи]],
[[хулиганствуващите]],
[[хулиганствувайки]],
[[хулиганствувал съм]],
[[хулиганствувала съм]],
[[хулиганствувало съм]],
[[хулиганствували сме]],
[[хулиганствувал си]],
[[хулиганствувала си]],
[[хулиганствувало си]],
[[хулиганствували сте]],
[[хулиганствувал е]],
[[хулиганствувала е]],
[[хулиганствувало е]],
[[хулиганствували са]],
[[бях хулиганствувал]],
[[бях хулиганствувала]],
[[бях хулиганствувало]],
[[бяхме хулиганствували]],
[[беше хулиганствувал]],
[[беше хулиганствувала]],
[[беше хулиганствувало]],
[[бяхте хулиганствували]],
[[бяха хулиганствували]],
[[ще хулиганствувам]],
[[ще хулиганствуваме]],
[[ще хулиганствуваш]],
[[ще хулиганствувате]],
[[ще хулиганствува]],
[[ще хулиганствуват]],
[[ще съм хулиганствувал]],
[[ще съм хулиганствувала]],
[[ще съм хулиганствувало]],
[[ще сме хулиганствували]],
[[ще си хулиганствувал]],
[[ще си хулиганствувала]],
[[ще си хулиганствувало]],
[[ще сте хулиганствували]],
[[ще е хулиганствувал]],
[[ще е хулиганствувала]],
[[ще е хулиганствувало]],
[[ще са хулиганствували]],
[[щях да хулиганствувам]],
[[щяхме да хулиганствуваме]],
[[щеше да хулиганствуваш]],
[[щяхте да хулиганствувате]],
[[щеше да хулиганствува]],
[[щяха да хулиганствуват]],
[[щях да съм хулиганствувал]],
[[щях да съм хулиганствувала]],
[[щях да съм хулиганствувало]],
[[щяхме да сме хулиганствували]],
[[щеше да си хулиганствувал]],
[[щеше да си хулиганствувала]],
[[щеше да си хулиганствувало]],
[[щяхте да сте хулиганствували]],
[[щеше да е хулиганствувал]],
[[щеше да е хулиганствувала]],
[[щеше да е хулиганствувало]],
[[щяха да са хулиганствували]],
[[бил съм хулиганствувал]],
[[била съм хулиганствувала]],
[[било съм хулиганствувало]],
[[били сме хулиганствували]],
[[бил си хулиганствувал]],
[[била си хулиганствувала]],
[[било си хулиганствувало]],
[[били сте хулиганствували]],
[[бил е хулиганствувал]],
[[била е хулиганствувала]],
[[било е хулиганствувало]],
[[били са хулиганствували]],
[[щял съм да хулиганствувам]],
[[щяла съм да хулиганствувам]],
[[щяло съм да хулиганствувам]],
[[щели сме да хулиганствуваме]],
[[щял си да хулиганствуваш]],
[[щяла си да хулиганствуваш]],
[[щяло си да хулиганствуваш]],
[[щели сте да хулиганствувате]],
[[щял да хулиганствува]],
[[щяла да хулиганствува]],
[[щяло да хулиганствува]],
[[щели да хулиганствуват]],
[[щял е да хулиганствува]],
[[щяла е да хулиганствува]],
[[щяло е да хулиганствува]],
[[щели са да хулиганствуват]],
[[щял съм да съм хулиганствувал]],
[[щяла съм да съм хулиганствувала]],
[[щяло съм да съм хулиганствувало]],
[[щели сме да сме хулиганствували]],
[[щял си да си хулиганствувал]],
[[щяла си да си хулиганствувала]],
[[щяло си да си хулиганствувало]],
[[щели сте да сте хулиганствували]],
[[щял да е хулиганствувал]],
[[щяла да е хулиганствувала]],
[[щяло да е хулиганствувало]],
[[щели да са хулиганствували]],
[[щял е да е хулиганствувал]],
[[щяла е да е хулиганствувала]],
[[щяло е да е хулиганствувало]],
[[щели са да са хулиганствували]],
[[бих хулиганствувал]],
[[бих хулиганствувала]],
[[бих хулиганствувало]],
[[бихме хулиганствували]],
[[би хулиганствувал]],
[[би хулиганствувала]],
[[би хулиганствувало]],
[[бихте хулиганствували]],
[[биха хулиганствували]],
}}</text>
      <sha1>pl09431plm5o4cw5yg2b9giss70w7tm</sha1>
    </revision>
  </page>
  <page>
    <title>Шаблон:Словоформи/хуля</title>
    <ns>10</ns>
    <id>446991</id>
    <revision>
      <id>478973</id>
      <timestamp>2005-05-07T19:29:26Z</timestamp>
      <contributor>
        <username>Bgbot</username>
        <id>83</id>
      </contributor>
      <comment>Борислав: Шаблон със словоформи</comment>
      <model>wikitext</model>
      <format>text/x-wiki</format>
      <text bytes="18890" xml:space="preserve">{{Шаблон:Словоформи/Глагол|
  ОСНОВНА ФОРМА = хуля
| СЕГ.ВР., 1Л., ЕД.Ч. = ху·ля
| СЕГ.ВР., 1Л., МН.Ч. = ху·лим
| СЕГ.ВР., 2Л., ЕД.Ч. = ху·лиш
| СЕГ.ВР., 2Л., МН.Ч. = ху·ли·те
| СЕГ.ВР., 3Л., ЕД.Ч. = ху·ли
| СЕГ.ВР., 3Л., МН.Ч. = ху·лят
| МИН.СВ.ВР., 1Л., ЕД.Ч. = ху·лих
| МИН.СВ.ВР., 1Л., МН.Ч. = ху·лих·ме
| МИН.СВ.ВР., 2Л., ЕД.Ч. = ху·ли
| МИН.СВ.ВР., 2Л., МН.Ч. = ху·лих·те
| МИН.СВ.ВР., 3Л., ЕД.Ч. = ху·ли
| МИН.СВ.ВР., 3Л., МН.Ч. = ху·ли·ха
| МИН.НЕСВ.ВР., 1Л., ЕД.Ч. = ху·лех
| МИН.НЕСВ.ВР., 1Л., МН.Ч. = ху·лех·ме
| МИН.НЕСВ.ВР., 2Л., ЕД.Ч. = ху·ле·ше
| МИН.НЕСВ.ВР., 2Л., МН.Ч. = ху·лех·те
| МИН.НЕСВ.ВР., 3Л., ЕД.Ч. = ху·ле·ше
| МИН.НЕСВ.ВР., 3Л., МН.Ч. = ху·ле·ха
| МИН.НЕОПР.ВР., 1Л., ЕД.Ч., М.Р. = хулил съм
| МИН.НЕОПР.ВР., 1Л., ЕД.Ч., Ж.Р. = хулила съм
| МИН.НЕОПР.ВР., 1Л., ЕД.Ч., СР.Р. = хулило съм
| МИН.НЕОПР.ВР., 1Л., МН.Ч. = хулили сме
| МИН.НЕОПР.ВР., 2Л., ЕД.Ч., М.Р. = хулил си
| МИН.НЕОПР.ВР., 2Л., ЕД.Ч., Ж.Р. = хулила си
| МИН.НЕОПР.ВР., 2Л., ЕД.Ч., СР.Р. = хулило си
| МИН.НЕОПР.ВР., 2Л., МН.Ч. = хулили сте
| МИН.НЕОПР.ВР., 3Л., ЕД.Ч., М.Р. = хулил е
| МИН.НЕОПР.ВР., 3Л., ЕД.Ч., Ж.Р. = хулила е
| МИН.НЕОПР.ВР., 3Л., ЕД.Ч., СР.Р. = хулило е
| МИН.НЕОПР.ВР., 3Л., МН.Ч. = хулили са
| МИН.ПРЕД.ВР., 1Л., ЕД.Ч., М.Р. = бях хулил
| МИН.ПРЕД.ВР., 1Л., ЕД.Ч., Ж.Р. = бях хулила
| МИН.ПРЕД.ВР., 1Л., ЕД.Ч., СР.Р. = бях хулило
| МИН.ПРЕД.ВР., 1Л., МН.Ч. = бяхме хулили
| МИН.ПРЕД.ВР., 2Л., ЕД.Ч., М.Р. = беше хулил
| МИН.ПРЕД.ВР., 2Л., ЕД.Ч., Ж.Р. = беше хулила
| МИН.ПРЕД.ВР., 2Л., ЕД.Ч., СР.Р. = беше хулило
| МИН.ПРЕД.ВР., 2Л., МН.Ч. = бяхте хулили
| МИН.ПРЕД.ВР., 3Л., ЕД.Ч., М.Р. = беше хулил
| МИН.ПРЕД.ВР., 3Л., ЕД.Ч., Ж.Р. = беше хулила
| МИН.ПРЕД.ВР., 3Л., ЕД.Ч., СР.Р. = беше хулило
| МИН.ПРЕД.ВР., 3Л., МН.Ч. = бяха хулили
| БЪД.ВР., 1Л., ЕД.Ч. = ще хуля
| БЪД.ВР., 1Л., МН.Ч. = ще хулим
| БЪД.ВР., 2Л., ЕД.Ч. = ще хулиш
| БЪД.ВР., 2Л., МН.Ч. = ще хулите
| БЪД.ВР., 3Л., ЕД.Ч. = ще хули
| БЪД.ВР., 3Л., МН.Ч. = ще хулят
| БЪД.ПРЕД.ВР., 1Л., ЕД.Ч., М.Р. = ще съм хулил
| БЪД.ПРЕД.ВР., 1Л., ЕД.Ч., Ж.Р. = ще съм хулила
| БЪД.ПРЕД.ВР., 1Л., ЕД.Ч., СР.Р. = ще съм хулило
| БЪД.ПРЕД.ВР., 1Л., МН.Ч. = ще сме хулили
| БЪД.ПРЕД.ВР., 2Л., ЕД.Ч., М.Р. = ще си хулил
| БЪД.ПРЕД.ВР., 2Л., ЕД.Ч., Ж.Р. = ще си хулила
| БЪД.ПРЕД.ВР., 2Л., ЕД.Ч., СР.Р. = ще си хулило
| БЪД.ПРЕД.ВР., 2Л., МН.Ч. = ще сте хулили
| БЪД.ПРЕД.ВР., 3Л., ЕД.Ч., М.Р. = ще е хулил
| БЪД.ПРЕД.ВР., 3Л., ЕД.Ч., Ж.Р. = ще е хулила
| БЪД.ПРЕД.ВР., 3Л., ЕД.Ч., СР.Р. = ще е хулило
| БЪД.ПРЕД.ВР., 3Л., МН.Ч. = ще са хулили
| БЪД.ВР. В МИН., 1Л., ЕД.Ч. = щях да хуля
| БЪД.ВР. В МИН., 1Л., МН.Ч. = щяхме да хулим
| БЪД.ВР. В МИН., 2Л., ЕД.Ч. = щеше да хулиш
| БЪД.ВР. В МИН., 2Л., МН.Ч. = щяхте да хулите
| БЪД.ВР. В МИН., 3Л., ЕД.Ч. = щеше да хули
| БЪД.ВР. В МИН., 3Л., МН.Ч. = щяха да хулят
| БЪД.ПРЕД.ВР. В МИН., 1Л., ЕД.Ч., М.Р. = щях да съм хулил
| БЪД.ПРЕД.ВР. В МИН., 1Л., ЕД.Ч., Ж.Р. = щях да съм хулила
| БЪД.ПРЕД.ВР. В МИН., 1Л., ЕД.Ч., СР.Р. = щях да съм хулило
| БЪД.ПРЕД.ВР. В МИН., 1Л., МН.Ч. = щяхме да сме хулили
| БЪД.ПРЕД.ВР. В МИН., 2Л., ЕД.Ч., М.Р. = щеше да си хулил
| БЪД.ПРЕД.ВР. В МИН., 2Л., ЕД.Ч., Ж.Р. = щеше да си хулила
| БЪД.ПРЕД.ВР. В МИН., 2Л., ЕД.Ч., СР.Р. = щеше да си хулило
| БЪД.ПРЕД.ВР. В МИН., 2Л., МН.Ч. = щяхте да сте хулили
| БЪД.ПРЕД.ВР. В МИН., 3Л., ЕД.Ч., М.Р. = щеше да е хулил
| БЪД.ПРЕД.ВР. В МИН., 3Л., ЕД.Ч., Ж.Р. = щеше да е хулила
| БЪД.ПРЕД.ВР. В МИН., 3Л., ЕД.Ч., СР.Р. = щеше да е хулило
| БЪД.ПРЕД.ВР. В МИН., 3Л., МН.Ч. = щяха да са хулили
| ПР.НАКЛ., СЕГ.ВР., 1Л., ЕД.Ч., М.Р. = хулел съм
| ПР.НАКЛ., СЕГ.ВР., 1Л., ЕД.Ч., Ж.Р. = хулела съм
| ПР.НАКЛ., СЕГ.ВР., 1Л., ЕД.Ч., СР.Р. = хулело съм
| ПР.НАКЛ., СЕГ.ВР., 1Л., МН.Ч. = хулели сме
| ПР.НАКЛ., СЕГ.ВР., 2Л., ЕД.Ч., М.Р. = хулел си
| ПР.НАКЛ., СЕГ.ВР., 2Л., ЕД.Ч., Ж.Р. = хулела си
| ПР.НАКЛ., СЕГ.ВР., 2Л., ЕД.Ч., СР.Р. = хулело си
| ПР.НАКЛ., СЕГ.ВР., 2Л., МН.Ч. = хулели сте
| ПР.НАКЛ., СЕГ.ВР., 3Л., ЕД.Ч., М.Р. = хулел (е)
| ПР.НАКЛ., СЕГ.ВР., 3Л., ЕД.Ч., Ж.Р. = хулела (е)
| ПР.НАКЛ., СЕГ.ВР., 3Л., ЕД.Ч., СР.Р. = хулело (е)
| ПР.НАКЛ., СЕГ.ВР., 3Л., МН.Ч. = хулели (са)
| ПР.НАКЛ., МИН.СВ.ВР., 1Л., ЕД.Ч., М.Р. = хулил съм
| ПР.НАКЛ., МИН.СВ.ВР., 1Л., ЕД.Ч., Ж.Р. = хулила съм
| ПР.НАКЛ., МИН.СВ.ВР., 1Л., ЕД.Ч., СР.Р. = хулило съм
| ПР.НАКЛ., МИН.СВ.ВР., 1Л., МН.Ч. = хулили сме
| ПР.НАКЛ., МИН.СВ.ВР., 2Л., ЕД.Ч., М.Р. = хулил си
| ПР.НАКЛ., МИН.СВ.ВР., 2Л., ЕД.Ч., Ж.Р. = хулила си
| ПР.НАКЛ., МИН.СВ.ВР., 2Л., ЕД.Ч., СР.Р. = хулило си
| ПР.НАКЛ., МИН.СВ.ВР., 2Л., МН.Ч. = хулили сте
| ПР.НАКЛ., МИН.СВ.ВР., 3Л., ЕД.Ч., М.Р. = хулил (е)
| ПР.НАКЛ., МИН.СВ.ВР., 3Л., ЕД.Ч., Ж.Р. = хулила (е)
| ПР.НАКЛ., МИН.СВ.ВР., 3Л., ЕД.Ч., СР.Р. = хулило (е)
| ПР.НАКЛ., МИН.СВ.ВР., 3Л., МН.Ч. = хулили (са)
| ПР.НАКЛ., МИН.НЕОПР.ВР., 1Л., ЕД.Ч., М.Р. = бил съм хулил
| ПР.НАКЛ., МИН.НЕОПР.ВР., 1Л., ЕД.Ч., Ж.Р. = била съм хулила
| ПР.НАКЛ., МИН.НЕОПР.ВР., 1Л., ЕД.Ч., СР.Р. = било съм хулило
| ПР.НАКЛ., МИН.НЕОПР.ВР., 1Л., МН.Ч. = били сме хулили
| ПР.НАКЛ., МИН.НЕОПР.ВР., 2Л., ЕД.Ч., М.Р. = бил си хулил
| ПР.НАКЛ., МИН.НЕОПР.ВР., 2Л., ЕД.Ч., Ж.Р. = била си хулила
| ПР.НАКЛ., МИН.НЕОПР.ВР., 2Л., ЕД.Ч., СР.Р. = било си хулило
| ПР.НАКЛ., МИН.НЕОПР.ВР., 2Л., МН.Ч. = били сте хулили
| ПР.НАКЛ., МИН.НЕОПР.ВР., 3Л., ЕД.Ч., М.Р. = бил (е) хулил
| ПР.НАКЛ., МИН.НЕОПР.ВР., 3Л., ЕД.Ч., Ж.Р. = била (е) хулила
| ПР.НАКЛ., МИН.НЕОПР.ВР., 3Л., ЕД.Ч., СР.Р. = било (е) хулило
| ПР.НАКЛ., МИН.НЕОПР.ВР., 3Л., МН.Ч. = били (са) хулили
| ПР.НАКЛ., БЪД.ВР., 1Л., ЕД.Ч., М.Р. = щял съм да хуля
| ПР.НАКЛ., БЪД.ВР., 1Л., ЕД.Ч., Ж.Р. = щяла съм да хуля
| ПР.НАКЛ., БЪД.ВР., 1Л., ЕД.Ч., СР.Р. = щяло съм да хуля
| ПР.НАКЛ., БЪД.ВР., 1Л., МН.Ч. = щели сме да хулим
| ПР.НАКЛ., БЪД.ВР., 2Л., ЕД.Ч., М.Р. = щял си да хулиш
| ПР.НАКЛ., БЪД.ВР., 2Л., ЕД.Ч., Ж.Р. = щяла си да хулиш
| ПР.НАКЛ., БЪД.ВР., 2Л., ЕД.Ч., СР.Р. = щяло си да хулиш
| ПР.НАКЛ., БЪД.ВР., 2Л., МН.Ч. = щели сте да хулите
| ПР.НАКЛ., БЪД.ВР., 3Л., ЕД.Ч., М.Р. = щял (е) да хули
| ПР.НАКЛ., БЪД.ВР., 3Л., ЕД.Ч., Ж.Р. = щяла (е) да хули
| ПР.НАКЛ., БЪД.ВР., 3Л., ЕД.Ч., СР.Р. = щяло (е) да хули
| ПР.НАКЛ., БЪД.ВР., 3Л., МН.Ч. = щели (са) да хулят
| ПР.НАКЛ., БЪД.ПРЕД.ВР., 1Л., ЕД.Ч., М.Р. = щял съм да съм хулил
| ПР.НАКЛ., БЪД.ПРЕД.ВР., 1Л., ЕД.Ч., Ж.Р. = щяла съм да съм хулила
| ПР.НАКЛ., БЪД.ПРЕД.ВР., 1Л., ЕД.Ч., СР.Р. = щяло съм да съм хулило
| ПР.НАКЛ., БЪД.ПРЕД.ВР., 1Л., МН.Ч. = щели сме да сме хулили
| ПР.НАКЛ., БЪД.ПРЕД.ВР., 2Л., ЕД.Ч., М.Р. = щял си да си хулил
| ПР.НАКЛ., БЪД.ПРЕД.ВР., 2Л., ЕД.Ч., Ж.Р. = щяла си да си хулила
| ПР.НАКЛ., БЪД.ПРЕД.ВР., 2Л., ЕД.Ч., СР.Р. = щяло си да си хулило
| ПР.НАКЛ., БЪД.ПРЕД.ВР., 2Л., МН.Ч. = щели сте да сте хулили
| ПР.НАКЛ., БЪД.ПРЕД.ВР., 3Л., ЕД.Ч., М.Р. = щял (е) да е хулил
| ПР.НАКЛ., БЪД.ПРЕД.ВР., 3Л., ЕД.Ч., Ж.Р. = щяла (е) да е хулила
| ПР.НАКЛ., БЪД.ПРЕД.ВР., 3Л., ЕД.Ч., СР.Р. = щяло (е) да е хулило
| ПР.НАКЛ., БЪД.ПРЕД.ВР., 3Л., МН.Ч. = щели (са) да са хулили
| УСЛОВНО НАКЛОНЕНИЕ, 1Л., ЕД.Ч., М.Р. = бих хулил
| УСЛОВНО НАКЛОНЕНИЕ, 1Л., ЕД.Ч., Ж.Р. = бих хулила
| УСЛОВНО НАКЛОНЕНИЕ, 1Л., ЕД.Ч., СР.Р. = бих хулило
| УСЛОВНО НАКЛОНЕНИЕ, 1Л., МН.Ч. = бихме хулили
| УСЛОВНО НАКЛОНЕНИЕ, 2Л., ЕД.Ч., М.Р. = би хулил
| УСЛОВНО НАКЛОНЕНИЕ, 2Л., ЕД.Ч., Ж.Р. = би хулила
| УСЛОВНО НАКЛОНЕНИЕ, 2Л., ЕД.Ч., СР.Р. = би хулило
| УСЛОВНО НАКЛОНЕНИЕ, 2Л., МН.Ч. = бихте хулили
| УСЛОВНО НАКЛОНЕНИЕ, 3Л., ЕД.Ч., М.Р. = би хулил
| УСЛОВНО НАКЛОНЕНИЕ, 3Л., ЕД.Ч., Ж.Р. = би хулила
| УСЛОВНО НАКЛОНЕНИЕ, 3Л., ЕД.Ч., СР.Р. = би хулило
| УСЛОВНО НАКЛОНЕНИЕ, 3Л., МН.Ч. = биха хулили
| ПОВЕЛИТЕЛНО НАКЛОНЕНИЕ, ЕД.Ч. = ху·ли
| ПОВЕЛИТЕЛНО НАКЛОНЕНИЕ, МН.Ч. = ху·ле·те
| МИН.СТРАД.ПРИЧ. М.Р. = ху·лен
| МИН.СТРАД.ПРИЧ. М.Р. НЕПЪЛЕН ЧЛЕН = ху·ле·ния
| МИН.СТРАД.ПРИЧ. М.Р. ПЪЛЕН ЧЛЕН = ху·ле·ни·ят
| МИН.СТРАД.ПРИЧ. Ж.Р. = ху·ле·на
| МИН.СТРАД.ПРИЧ. Ж.Р. ЧЛЕН = ху·ле·на·та
| МИН.СТРАД.ПРИЧ. СР.Р. = ху·ле·но
| МИН.СТРАД.ПРИЧ. СР.Р. ЧЛЕН = ху·ле·но·то
| МИН.СТРАД.ПРИЧ. МН.Ч. = ху·ле·ни
| МИН.СТРАД.ПРИЧ. МН.Ч. ЧЛЕН = ху·ле·ни·те
| МИН.ДЕЯТ.СВ.ПРИЧ. М.Р. = ху·лил
| МИН.ДЕЯТ.СВ.ПРИЧ. М.Р. НЕПЪЛЕН ЧЛЕН = ху·ли·лия
| МИН.ДЕЯТ.СВ.ПРИЧ. М.Р. ПЪЛЕН ЧЛЕН = ху·ли·ли·ят
| МИН.ДЕЯТ.СВ.ПРИЧ. Ж.Р. = ху·ли·ла
| МИН.ДЕЯТ.СВ.ПРИЧ. Ж.Р. ЧЛЕН = ху·ли·ла·та
| МИН.ДЕЯТ.СВ.ПРИЧ. СР.Р. = ху·ли·ло
| МИН.ДЕЯТ.СВ.ПРИЧ. СР.Р. ЧЛЕН = ху·ли·ло·то
| МИН.ДЕЯТ.СВ.ПРИЧ. МН.Ч. = ху·ли·ли
| МИН.ДЕЯТ.СВ.ПРИЧ. МН.Ч. ЧЛЕН = ху·ли·ли·те
| МИН.ДЕЯТ.НЕСВ.ПРИЧ. М.Р. = ху·лел
| МИН.ДЕЯТ.НЕСВ.ПРИЧ. М.Р. НЕПЪЛЕН ЧЛЕН = ху·ле·лия
| МИН.ДЕЯТ.НЕСВ.ПРИЧ. М.Р. ПЪЛЕН ЧЛЕН = ху·ле·ли·ят
| МИН.ДЕЯТ.НЕСВ.ПРИЧ. Ж.Р. = ху·ле·ла
| МИН.ДЕЯТ.НЕСВ.ПРИЧ. Ж.Р. ЧЛЕН = ху·ле·ла·та
| МИН.ДЕЯТ.НЕСВ.ПРИЧ. СР.Р. = ху·ле·ло
| МИН.ДЕЯТ.НЕСВ.ПРИЧ. СР.Р. ЧЛЕН = ху·ле·ло·то
| МИН.ДЕЯТ.НЕСВ.ПРИЧ. МН.Ч. = ху·ле·ли
| МИН.ДЕЯТ.НЕСВ.ПРИЧ. МН.Ч. ЧЛЕН = ху·ле·ли·те
| СЕГ.ДЕЯТ.ПРИЧ. М.Р. = ху·лещ
| СЕГ.ДЕЯТ.ПРИЧ. М.Р. НЕПЪЛЕН ЧЛЕН = ху·ле·щия
| СЕГ.ДЕЯТ.ПРИЧ. М.Р. ПЪЛЕН ЧЛЕН = ху·ле·щи·ят
| СЕГ.ДЕЯТ.ПРИЧ. Ж.Р. = ху·ле·ща
| СЕГ.ДЕЯТ.ПРИЧ. Ж.Р. ЧЛЕН = ху·ле·ща·та
| СЕГ.ДЕЯТ.ПРИЧ. СР.Р. = ху·ле·що
| СЕГ.ДЕЯТ.ПРИЧ. СР.Р. ЧЛЕН = ху·ле·що·то
| СЕГ.ДЕЯТ.ПРИЧ. МН.Ч. = ху·ле·щи
| СЕГ.ДЕЯТ.ПРИЧ. МН.Ч. ЧЛЕН = ху·ле·щи·те
| ДЕЕПРИЧАСТИЕ = ху·лей·ки
| СКРИТИ ПРЕПРАТКИ = 
[[хуля]],
[[хулиш]],
[[хули]],
[[хулим]],
[[хулите]],
[[хулят]],
[[хулих]],
[[хулихме]],
[[хулихте]],
[[хулиха]],
[[хулех]],
[[хулеше]],
[[хулехме]],
[[хулехте]],
[[хулеха]],
[[хулете]],
[[хулил]],
[[хулилия]],
[[хулилият]],
[[хулила]],
[[хулилата]],
[[хулило]],
[[хулилото]],
[[хулили]],
[[хулилите]],
[[хулел]],
[[хулелия]],
[[хулелият]],
[[хулела]],
[[хулелата]],
[[хулело]],
[[хулелото]],
[[хулели]],
[[хулелите]],
[[хулен]],
[[хуления]],
[[хуленият]],
[[хулена]],
[[хулената]],
[[хулено]],
[[хуленото]],
[[хулени]],
[[хулените]],
[[хулещ]],
[[хулещия]],
[[хулещият]],
[[хулеща]],
[[хулещата]],
[[хулещо]],
[[хулещото]],
[[хулещи]],
[[хулещите]],
[[хулейки]],
[[хулил съм]],
[[хулила съм]],
[[хулило съм]],
[[хулили сме]],
[[хулил си]],
[[хулила си]],
[[хулило си]],
[[хулили сте]],
[[хулил е]],
[[хулила е]],
[[хулило е]],
[[хулили са]],
[[бях хулил]],
[[бях хулила]],
[[бях хулило]],
[[бяхме хулили]],
[[беше хулил]],
[[беше хулила]],
[[беше хулило]],
[[бяхте хулили]],
[[бяха хулили]],
[[ще хуля]],
[[ще хулим]],
[[ще хулиш]],
[[ще хулите]],
[[ще хули]],
[[ще хулят]],
[[ще съм хулил]],
[[ще съм хулила]],
[[ще съм хулило]],
[[ще сме хулили]],
[[ще си хулил]],
[[ще си хулила]],
[[ще си хулило]],
[[ще сте хулили]],
[[ще е хулил]],
[[ще е хулила]],
[[ще е хулило]],
[[ще са хулили]],
[[щях да хуля]],
[[щяхме да хулим]],
[[щеше да хулиш]],
[[щяхте да хулите]],
[[щеше да хули]],
[[щяха да хулят]],
[[щях да съм хулил]],
[[щях да съм хулила]],
[[щях да съм хулило]],
[[щяхме да сме хулили]],
[[щеше да си хулил]],
[[щеше да си хулила]],
[[щеше да си хулило]],
[[щяхте да сте хулили]],
[[щеше да е хулил]],
[[щеше да е хулила]],
[[щеше да е хулило]],
[[щяха да са хулили]],
[[хулел съм]],
[[хулела съм]],
[[хулело съм]],
[[хулели сме]],
[[хулел си]],
[[хулела си]],
[[хулело си]],
[[хулели сте]],
[[хулел е]],
[[хулела е]],
[[хулело е]],
[[хулели са]],
[[бил съм хулил]],
[[била съм хулила]],
[[било съм хулило]],
[[били сме хулили]],
[[бил си хулил]],
[[била си хулила]],
[[било си хулило]],
[[били сте хулили]],
[[бил е хулил]],
[[била е хулила]],
[[било е хулило]],
[[били са хулили]],
[[щял съм да хуля]],
[[щяла съм да хуля]],
[[щяло съм да хуля]],
[[щели сме да хулим]],
[[щял си да хулиш]],
[[щяла си да хулиш]],
[[щяло си да хулиш]],
[[щели сте да хулите]],
[[щял да хули]],
[[щяла да хули]],
[[щяло да хули]],
[[щели да хулят]],
[[щял е да хули]],
[[щяла е да хули]],
[[щяло е да хули]],
[[щели са да хулят]],
[[щял съм да съм хулил]],
[[щяла съм да съм хулила]],
[[щяло съм да съм хулило]],
[[щели сме да сме хулили]],
[[щял си да си хулил]],
[[щяла си да си хулила]],
[[щяло си да си хулило]],
[[щели сте да сте хулили]],
[[щял да е хулил]],
[[щяла да е хулила]],
[[щяло да е хулило]],
[[щели да са хулили]],
[[щял е да е хулил]],
[[щяла е да е хулила]],
[[щяло е да е хулило]],
[[щели са да са хулили]],
[[бих хулил]],
[[бих хулила]],
[[бих хулило]],
[[бихме хулили]],
[[би хулил]],
[[би хулила]],
[[би хулило]],
[[бихте хулили]],
[[биха хулили]],
}}</text>
      <sha1>bshcc3nhik6g4wgiwijgj5g20l6w1al</sha1>
    </revision>
  </page>
  <page>
    <title>Шаблон:Словоформи/хуманизирам</title>
    <ns>10</ns>
    <id>568773</id>
    <revision>
      <id>600753</id>
      <timestamp>2005-05-12T11:39:05Z</timestamp>
      <contributor>
        <username>Bgbot</username>
        <id>83</id>
      </contributor>
      <comment>Борислав: Шаблон със словоформи</comment>
      <model>wikitext</model>
      <format>text/x-wiki</format>
      <text bytes="22864" xml:space="preserve">{{Шаблон:Словоформи/Глагол|
  ОСНОВНА ФОРМА = хуманизирам
| СЕГ.ВР., 1Л., ЕД.Ч. = ху·ма·ни·зи·рам
| СЕГ.ВР., 1Л., МН.Ч. = ху·ма·ни·зи·ра·ме
| СЕГ.ВР., 2Л., ЕД.Ч. = ху·ма·ни·зи·раш
| СЕГ.ВР., 2Л., МН.Ч. = ху·ма·ни·зи·ра·те
| СЕГ.ВР., 3Л., ЕД.Ч. = ху·ма·ни·зи·ра
| СЕГ.ВР., 3Л., МН.Ч. = ху·ма·ни·зи·рат
| МИН.СВ.ВР., 1Л., ЕД.Ч. = ху·ма·ни·зи·рах
| МИН.СВ.ВР., 1Л., МН.Ч. = ху·ма·ни·зи·рах·ме
| МИН.СВ.ВР., 2Л., ЕД.Ч. = ху·ма·ни·зи·ра
| МИН.СВ.ВР., 2Л., МН.Ч. = ху·ма·ни·зи·рах·те
| МИН.СВ.ВР., 3Л., ЕД.Ч. = ху·ма·ни·зи·ра
| МИН.СВ.ВР., 3Л., МН.Ч. = ху·ма·ни·зи·ра·ха
| МИН.НЕСВ.ВР., 1Л., ЕД.Ч. = ху·ма·ни·зи·рах
| МИН.НЕСВ.ВР., 1Л., МН.Ч. = ху·ма·ни·зи·рах·ме
| МИН.НЕСВ.ВР., 2Л., ЕД.Ч. = ху·ма·ни·зи·ра·ше
| МИН.НЕСВ.ВР., 2Л., МН.Ч. = ху·ма·ни·зи·рах·те
| МИН.НЕСВ.ВР., 3Л., ЕД.Ч. = ху·ма·ни·зи·ра·ше
| МИН.НЕСВ.ВР., 3Л., МН.Ч. = ху·ма·ни·зи·ра·ха
| МИН.НЕОПР.ВР., 1Л., ЕД.Ч., М.Р. = хуманизирал съм
| МИН.НЕОПР.ВР., 1Л., ЕД.Ч., Ж.Р. = хуманизирала съм
| МИН.НЕОПР.ВР., 1Л., ЕД.Ч., СР.Р. = хуманизирало съм
| МИН.НЕОПР.ВР., 1Л., МН.Ч. = хуманизирали сме
| МИН.НЕОПР.ВР., 2Л., ЕД.Ч., М.Р. = хуманизирал си
| МИН.НЕОПР.ВР., 2Л., ЕД.Ч., Ж.Р. = хуманизирала си
| МИН.НЕОПР.ВР., 2Л., ЕД.Ч., СР.Р. = хуманизирало си
| МИН.НЕОПР.ВР., 2Л., МН.Ч. = хуманизирали сте
| МИН.НЕОПР.ВР., 3Л., ЕД.Ч., М.Р. = хуманизирал е
| МИН.НЕОПР.ВР., 3Л., ЕД.Ч., Ж.Р. = хуманизирала е
| МИН.НЕОПР.ВР., 3Л., ЕД.Ч., СР.Р. = хуманизирало е
| МИН.НЕОПР.ВР., 3Л., МН.Ч. = хуманизирали са
| МИН.ПРЕД.ВР., 1Л., ЕД.Ч., М.Р. = бях хуманизирал
| МИН.ПРЕД.ВР., 1Л., ЕД.Ч., Ж.Р. = бях хуманизирала
| МИН.ПРЕД.ВР., 1Л., ЕД.Ч., СР.Р. = бях хуманизирало
| МИН.ПРЕД.ВР., 1Л., МН.Ч. = бяхме хуманизирали
| МИН.ПРЕД.ВР., 2Л., ЕД.Ч., М.Р. = беше хуманизирал
| МИН.ПРЕД.ВР., 2Л., ЕД.Ч., Ж.Р. = беше хуманизирала
| МИН.ПРЕД.ВР., 2Л., ЕД.Ч., СР.Р. = беше хуманизирало
| МИН.ПРЕД.ВР., 2Л., МН.Ч. = бяхте хуманизирали
| МИН.ПРЕД.ВР., 3Л., ЕД.Ч., М.Р. = беше хуманизирал
| МИН.ПРЕД.ВР., 3Л., ЕД.Ч., Ж.Р. = беше хуманизирала
| МИН.ПРЕД.ВР., 3Л., ЕД.Ч., СР.Р. = беше хуманизирало
| МИН.ПРЕД.ВР., 3Л., МН.Ч. = бяха хуманизирали
| БЪД.ВР., 1Л., ЕД.Ч. = ще хуманизирам
| БЪД.ВР., 1Л., МН.Ч. = ще хуманизираме
| БЪД.ВР., 2Л., ЕД.Ч. = ще хуманизираш
| БЪД.ВР., 2Л., МН.Ч. = ще хуманизирате
| БЪД.ВР., 3Л., ЕД.Ч. = ще хуманизира
| БЪД.ВР., 3Л., МН.Ч. = ще хуманизират
| БЪД.ПРЕД.ВР., 1Л., ЕД.Ч., М.Р. = ще съм хуманизирал
| БЪД.ПРЕД.ВР., 1Л., ЕД.Ч., Ж.Р. = ще съм хуманизирала
| БЪД.ПРЕД.ВР., 1Л., ЕД.Ч., СР.Р. = ще съм хуманизирало
| БЪД.ПРЕД.ВР., 1Л., МН.Ч. = ще сме хуманизирали
| БЪД.ПРЕД.ВР., 2Л., ЕД.Ч., М.Р. = ще си хуманизирал
| БЪД.ПРЕД.ВР., 2Л., ЕД.Ч., Ж.Р. = ще си хуманизирала
| БЪД.ПРЕД.ВР., 2Л., ЕД.Ч., СР.Р. = ще си хуманизирало
| БЪД.ПРЕД.ВР., 2Л., МН.Ч. = ще сте хуманизирали
| БЪД.ПРЕД.ВР., 3Л., ЕД.Ч., М.Р. = ще е хуманизирал
| БЪД.ПРЕД.ВР., 3Л., ЕД.Ч., Ж.Р. = ще е хуманизирала
| БЪД.ПРЕД.ВР., 3Л., ЕД.Ч., СР.Р. = ще е хуманизирало
| БЪД.ПРЕД.ВР., 3Л., МН.Ч. = ще са хуманизирали
| БЪД.ВР. В МИН., 1Л., ЕД.Ч. = щях да хуманизирам
| БЪД.ВР. В МИН., 1Л., МН.Ч. = щяхме да хуманизираме
| БЪД.ВР. В МИН., 2Л., ЕД.Ч. = щеше да хуманизираш
| БЪД.ВР. В МИН., 2Л., МН.Ч. = щяхте да хуманизирате
| БЪД.ВР. В МИН., 3Л., ЕД.Ч. = щеше да хуманизира
| БЪД.ВР. В МИН., 3Л., МН.Ч. = щяха да хуманизират
| БЪД.ПРЕД.ВР. В МИН., 1Л., ЕД.Ч., М.Р. = щях да съм хуманизирал
| БЪД.ПРЕД.ВР. В МИН., 1Л., ЕД.Ч., Ж.Р. = щях да съм хуманизирала
| БЪД.ПРЕД.ВР. В МИН., 1Л., ЕД.Ч., СР.Р. = щях да съм хуманизирало
| БЪД.ПРЕД.ВР. В МИН., 1Л., МН.Ч. = щяхме да сме хуманизирали
| БЪД.ПРЕД.ВР. В МИН., 2Л., ЕД.Ч., М.Р. = щеше да си хуманизирал
| БЪД.ПРЕД.ВР. В МИН., 2Л., ЕД.Ч., Ж.Р. = щеше да си хуманизирала
| БЪД.ПРЕД.ВР. В МИН., 2Л., ЕД.Ч., СР.Р. = щеше да си хуманизирало
| БЪД.ПРЕД.ВР. В МИН., 2Л., МН.Ч. = щяхте да сте хуманизирали
| БЪД.ПРЕД.ВР. В МИН., 3Л., ЕД.Ч., М.Р. = щеше да е хуманизирал
| БЪД.ПРЕД.ВР. В МИН., 3Л., ЕД.Ч., Ж.Р. = щеше да е хуманизирала
| БЪД.ПРЕД.ВР. В МИН., 3Л., ЕД.Ч., СР.Р. = щеше да е хуманизирало
| БЪД.ПРЕД.ВР. В МИН., 3Л., МН.Ч. = щяха да са хуманизирали
| ПР.НАКЛ., СЕГ.ВР., 1Л., ЕД.Ч., М.Р. = хуманизирал съм
| ПР.НАКЛ., СЕГ.ВР., 1Л., ЕД.Ч., Ж.Р. = хуманизирала съм
| ПР.НАКЛ., СЕГ.ВР., 1Л., ЕД.Ч., СР.Р. = хуманизирало съм
| ПР.НАКЛ., СЕГ.ВР., 1Л., МН.Ч. = хуманизирали сме
| ПР.НАКЛ., СЕГ.ВР., 2Л., ЕД.Ч., М.Р. = хуманизирал си
| ПР.НАКЛ., СЕГ.ВР., 2Л., ЕД.Ч., Ж.Р. = хуманизирала си
| ПР.НАКЛ., СЕГ.ВР., 2Л., ЕД.Ч., СР.Р. = хуманизирало си
| ПР.НАКЛ., СЕГ.ВР., 2Л., МН.Ч. = хуманизирали сте
| ПР.НАКЛ., СЕГ.ВР., 3Л., ЕД.Ч., М.Р. = хуманизирал (е)
| ПР.НАКЛ., СЕГ.ВР., 3Л., ЕД.Ч., Ж.Р. = хуманизирала (е)
| ПР.НАКЛ., СЕГ.ВР., 3Л., ЕД.Ч., СР.Р. = хуманизирало (е)
| ПР.НАКЛ., СЕГ.ВР., 3Л., МН.Ч. = хуманизирали (са)
| ПР.НАКЛ., МИН.СВ.ВР., 1Л., ЕД.Ч., М.Р. = хуманизирал съм
| ПР.НАКЛ., МИН.СВ.ВР., 1Л., ЕД.Ч., Ж.Р. = хуманизирала съм
| ПР.НАКЛ., МИН.СВ.ВР., 1Л., ЕД.Ч., СР.Р. = хуманизирало съм
| ПР.НАКЛ., МИН.СВ.ВР., 1Л., МН.Ч. = хуманизирали сме
| ПР.НАКЛ., МИН.СВ.ВР., 2Л., ЕД.Ч., М.Р. = хуманизирал си
| ПР.НАКЛ., МИН.СВ.ВР., 2Л., ЕД.Ч., Ж.Р. = хуманизирала си
| ПР.НАКЛ., МИН.СВ.ВР., 2Л., ЕД.Ч., СР.Р. = хуманизирало си
| ПР.НАКЛ., МИН.СВ.ВР., 2Л., МН.Ч. = хуманизирали сте
| ПР.НАКЛ., МИН.СВ.ВР., 3Л., ЕД.Ч., М.Р. = хуманизирал (е)
| ПР.НАКЛ., МИН.СВ.ВР., 3Л., ЕД.Ч., Ж.Р. = хуманизирала (е)
| ПР.НАКЛ., МИН.СВ.ВР., 3Л., ЕД.Ч., СР.Р. = хуманизирало (е)
| ПР.НАКЛ., МИН.СВ.ВР., 3Л., МН.Ч. = хуманизирали (са)
| ПР.НАКЛ., МИН.НЕОПР.ВР., 1Л., ЕД.Ч., М.Р. = бил съм хуманизирал
| ПР.НАКЛ., МИН.НЕОПР.ВР., 1Л., ЕД.Ч., Ж.Р. = била съм хуманизирала
| ПР.НАКЛ., МИН.НЕОПР.ВР., 1Л., ЕД.Ч., СР.Р. = било съм хуманизирало
| ПР.НАКЛ., МИН.НЕОПР.ВР., 1Л., МН.Ч. = били сме хуманизирали
| ПР.НАКЛ., МИН.НЕОПР.ВР., 2Л., ЕД.Ч., М.Р. = бил си хуманизирал
| ПР.НАКЛ., МИН.НЕОПР.ВР., 2Л., ЕД.Ч., Ж.Р. = била си хуманизирала
| ПР.НАКЛ., МИН.НЕОПР.ВР., 2Л., ЕД.Ч., СР.Р. = било си хуманизирало
| ПР.НАКЛ., МИН.НЕОПР.ВР., 2Л., МН.Ч. = били сте хуманизирали
| ПР.НАКЛ., МИН.НЕОПР.ВР., 3Л., ЕД.Ч., М.Р. = бил (е) хуманизирал
| ПР.НАКЛ., МИН.НЕОПР.ВР., 3Л., ЕД.Ч., Ж.Р. = била (е) хуманизирала
| ПР.НАКЛ., МИН.НЕОПР.ВР., 3Л., ЕД.Ч., СР.Р. = било (е) хуманизирало
| ПР.НАКЛ., МИН.НЕОПР.ВР., 3Л., МН.Ч. = били (са) хуманизирали
| ПР.НАКЛ., БЪД.ВР., 1Л., ЕД.Ч., М.Р. = щял съм да хуманизирам
| ПР.НАКЛ., БЪД.ВР., 1Л., ЕД.Ч., Ж.Р. = щяла съм да хуманизирам
| ПР.НАКЛ., БЪД.ВР., 1Л., ЕД.Ч., СР.Р. = щяло съм да хуманизирам
| ПР.НАКЛ., БЪД.ВР., 1Л., МН.Ч. = щели сме да хуманизираме
| ПР.НАКЛ., БЪД.ВР., 2Л., ЕД.Ч., М.Р. = щял си да хуманизираш
| ПР.НАКЛ., БЪД.ВР., 2Л., ЕД.Ч., Ж.Р. = щяла си да хуманизираш
| ПР.НАКЛ., БЪД.ВР., 2Л., ЕД.Ч., СР.Р. = щяло си да хуманизираш
| ПР.НАКЛ., БЪД.ВР., 2Л., МН.Ч. = щели сте да хуманизирате
| ПР.НАКЛ., БЪД.ВР., 3Л., ЕД.Ч., М.Р. = щял (е) да хуманизира
| ПР.НАКЛ., БЪД.ВР., 3Л., ЕД.Ч., Ж.Р. = щяла (е) да хуманизира
| ПР.НАКЛ., БЪД.ВР., 3Л., ЕД.Ч., СР.Р. = щяло (е) да хуманизира
| ПР.НАКЛ., БЪД.ВР., 3Л., МН.Ч. = щели (са) да хуманизират
| ПР.НАКЛ., БЪД.ПРЕД.ВР., 1Л., ЕД.Ч., М.Р. = щял съм да съм хуманизирал
| ПР.НАКЛ., БЪД.ПРЕД.ВР., 1Л., ЕД.Ч., Ж.Р. = щяла съм да съм хуманизирала
| ПР.НАКЛ., БЪД.ПРЕД.ВР., 1Л., ЕД.Ч., СР.Р. = щяло съм да съм хуманизирало
| ПР.НАКЛ., БЪД.ПРЕД.ВР., 1Л., МН.Ч. = щели сме да сме хуманизирали
| ПР.НАКЛ., БЪД.ПРЕД.ВР., 2Л., ЕД.Ч., М.Р. = щял си да си хуманизирал
| ПР.НАКЛ., БЪД.ПРЕД.ВР., 2Л., ЕД.Ч., Ж.Р. = щяла си да си хуманизирала
| ПР.НАКЛ., БЪД.ПРЕД.ВР., 2Л., ЕД.Ч., СР.Р. = щяло си да си хуманизирало
| ПР.НАКЛ., БЪД.ПРЕД.ВР., 2Л., МН.Ч. = щели сте да сте хуманизирали
| ПР.НАКЛ., БЪД.ПРЕД.ВР., 3Л., ЕД.Ч., М.Р. = щял (е) да е хуманизирал
| ПР.НАКЛ., БЪД.ПРЕД.ВР., 3Л., ЕД.Ч., Ж.Р. = щяла (е) да е хуманизирала
| ПР.НАКЛ., БЪД.ПРЕД.ВР., 3Л., ЕД.Ч., СР.Р. = щяло (е) да е хуманизирало
| ПР.НАКЛ., БЪД.ПРЕД.ВР., 3Л., МН.Ч. = щели (са) да са хуманизирали
| УСЛОВНО НАКЛОНЕНИЕ, 1Л., ЕД.Ч., М.Р. = бих хуманизирал
| УСЛОВНО НАКЛОНЕНИЕ, 1Л., ЕД.Ч., Ж.Р. = бих хуманизирала
| УСЛОВНО НАКЛОНЕНИЕ, 1Л., ЕД.Ч., СР.Р. = бих хуманизирало
| УСЛОВНО НАКЛОНЕНИЕ, 1Л., МН.Ч. = бихме хуманизирали
| УСЛОВНО НАКЛОНЕНИЕ, 2Л., ЕД.Ч., М.Р. = би хуманизирал
| УСЛОВНО НАКЛОНЕНИЕ, 2Л., ЕД.Ч., Ж.Р. = би хуманизирала
| УСЛОВНО НАКЛОНЕНИЕ, 2Л., ЕД.Ч., СР.Р. = би хуманизирало
| УСЛОВНО НАКЛОНЕНИЕ, 2Л., МН.Ч. = бихте хуманизирали
| УСЛОВНО НАКЛОНЕНИЕ, 3Л., ЕД.Ч., М.Р. = би хуманизирал
| УСЛОВНО НАКЛОНЕНИЕ, 3Л., ЕД.Ч., Ж.Р. = би хуманизирала
| УСЛОВНО НАКЛОНЕНИЕ, 3Л., ЕД.Ч., СР.Р. = би хуманизирало
| УСЛОВНО НАКЛОНЕНИЕ, 3Л., МН.Ч. = биха хуманизирали
| ПОВЕЛИТЕЛНО НАКЛОНЕНИЕ, ЕД.Ч. = ху·ма·ни·зи·рай
| ПОВЕЛИТЕЛНО НАКЛОНЕНИЕ, МН.Ч. = ху·ма·ни·зи·рай·те
| МИН.СТРАД.ПРИЧ. М.Р. = ху·ма·ни·зи·ран
| МИН.СТРАД.ПРИЧ. М.Р. НЕПЪЛЕН ЧЛЕН = ху·ма·ни·зи·ра·ния
| МИН.СТРАД.ПРИЧ. М.Р. ПЪЛЕН ЧЛЕН = ху·ма·ни·зи·ра·ни·ят
| МИН.СТРАД.ПРИЧ. Ж.Р. = ху·ма·ни·зи·ра·на
| МИН.СТРАД.ПРИЧ. Ж.Р. ЧЛЕН = ху·ма·ни·зи·ра·на·та
| МИН.СТРАД.ПРИЧ. СР.Р. = ху·ма·ни·зи·ра·но
| МИН.СТРАД.ПРИЧ. СР.Р. ЧЛЕН = ху·ма·ни·зи·ра·но·то
| МИН.СТРАД.ПРИЧ. МН.Ч. = ху·ма·ни·зи·ра·ни
| МИН.СТРАД.ПРИЧ. МН.Ч. ЧЛЕН = ху·ма·ни·зи·ра·ни·те
| МИН.ДЕЯТ.СВ.ПРИЧ. М.Р. = ху·ма·ни·зи·рал
| МИН.ДЕЯТ.СВ.ПРИЧ. М.Р. НЕПЪЛЕН ЧЛЕН = ху·ма·ни·зи·ра·лия
| МИН.ДЕЯТ.СВ.ПРИЧ. М.Р. ПЪЛЕН ЧЛЕН = ху·ма·ни·зи·ра·ли·ят
| МИН.ДЕЯТ.СВ.ПРИЧ. Ж.Р. = ху·ма·ни·зи·ра·ла
| МИН.ДЕЯТ.СВ.ПРИЧ. Ж.Р. ЧЛЕН = ху·ма·ни·зи·ра·ла·та
| МИН.ДЕЯТ.СВ.ПРИЧ. СР.Р. = ху·ма·ни·зи·ра·ло
| МИН.ДЕЯТ.СВ.ПРИЧ. СР.Р. ЧЛЕН = ху·ма·ни·зи·ра·ло·то
| МИН.ДЕЯТ.СВ.ПРИЧ. МН.Ч. = ху·ма·ни·зи·ра·ли
| МИН.ДЕЯТ.СВ.ПРИЧ. МН.Ч. ЧЛЕН = ху·ма·ни·зи·ра·ли·те
| МИН.ДЕЯТ.НЕСВ.ПРИЧ. М.Р. = ху·ма·ни·зи·рал
| МИН.ДЕЯТ.НЕСВ.ПРИЧ. М.Р. НЕПЪЛЕН ЧЛЕН = ху·ма·ни·зи·ра·лия
| МИН.ДЕЯТ.НЕСВ.ПРИЧ. М.Р. ПЪЛЕН ЧЛЕН = ху·ма·ни·зи·ра·ли·ят
| МИН.ДЕЯТ.НЕСВ.ПРИЧ. Ж.Р. = ху·ма·ни·зи·ра·ла
| МИН.ДЕЯТ.НЕСВ.ПРИЧ. Ж.Р. ЧЛЕН = ху·ма·ни·зи·ра·ла·та
| МИН.ДЕЯТ.НЕСВ.ПРИЧ. СР.Р. = ху·ма·ни·зи·ра·ло
| МИН.ДЕЯТ.НЕСВ.ПРИЧ. СР.Р. ЧЛЕН = ху·ма·ни·зи·ра·ло·то
| МИН.ДЕЯТ.НЕСВ.ПРИЧ. МН.Ч. = ху·ма·ни·зи·ра·ли
| МИН.ДЕЯТ.НЕСВ.ПРИЧ. МН.Ч. ЧЛЕН = ху·ма·ни·зи·ра·ли·те
| СЕГ.ДЕЯТ.ПРИЧ. М.Р. = ху·ма·ни·зи·ращ
| СЕГ.ДЕЯТ.ПРИЧ. М.Р. НЕПЪЛЕН ЧЛЕН = ху·ма·ни·зи·ра·щия
| СЕГ.ДЕЯТ.ПРИЧ. М.Р. ПЪЛЕН ЧЛЕН = ху·ма·ни·зи·ра·щи·ят
| СЕГ.ДЕЯТ.ПРИЧ. Ж.Р. = ху·ма·ни·зи·ра·ща
| СЕГ.ДЕЯТ.ПРИЧ. Ж.Р. ЧЛЕН = ху·ма·ни·зи·ра·ща·та
| СЕГ.ДЕЯТ.ПРИЧ. СР.Р. = ху·ма·ни·зи·ра·що
| СЕГ.ДЕЯТ.ПРИЧ. СР.Р. ЧЛЕН = ху·ма·ни·зи·ра·що·то
| СЕГ.ДЕЯТ.ПРИЧ. МН.Ч. = ху·ма·ни·зи·ра·щи
| СЕГ.ДЕЯТ.ПРИЧ. МН.Ч. ЧЛЕН = ху·ма·ни·зи·ра·щи·те
| ДЕЕПРИЧАСТИЕ = ху·ма·ни·зи·рай·ки
| СКРИТИ ПРЕПРАТКИ = 
[[хуманизирам]],
[[хуманизираш]],
[[хуманизира]],
[[хуманизираме]],
[[хуманизирате]],
[[хуманизират]],
[[хуманизирах]],
[[хуманизирахме]],
[[хуманизирахте]],
[[хуманизираха]],
[[хуманизираше]],
[[хуманизирай]],
[[хуманизирайте]],
[[хуманизирал]],
[[хуманизиралия]],
[[хуманизиралият]],
[[хуманизирала]],
[[хуманизиралата]],
[[хуманизирало]],
[[хуманизиралото]],
[[хуманизирали]],
[[хуманизиралите]],
[[хуманизиран]],
[[хуманизирания]],
[[хуманизираният]],
[[хуманизирана]],
[[хуманизираната]],
[[хуманизирано]],
[[хуманизираното]],
[[хуманизирани]],
[[хуманизираните]],
[[хуманизиращ]],
[[хуманизиращия]],
[[хуманизиращият]],
[[хуманизираща]],
[[хуманизиращата]],
[[хуманизиращо]],
[[хуманизиращото]],
[[хуманизиращи]],
[[хуманизиращите]],
[[хуманизирайки]],
[[хуманизирал съм]],
[[хуманизирала съм]],
[[хуманизирало съм]],
[[хуманизирали сме]],
[[хуманизирал си]],
[[хуманизирала си]],
[[хуманизирало си]],
[[хуманизирали сте]],
[[хуманизирал е]],
[[хуманизирала е]],
[[хуманизирало е]],
[[хуманизирали са]],
[[бях хуманизирал]],
[[бях хуманизирала]],
[[бях хуманизирало]],
[[бяхме хуманизирали]],
[[беше хуманизирал]],
[[беше хуманизирала]],
[[беше хуманизирало]],
[[бяхте хуманизирали]],
[[бяха хуманизирали]],
[[ще хуманизирам]],
[[ще хуманизираме]],
[[ще хуманизираш]],
[[ще хуманизирате]],
[[ще хуманизира]],
[[ще хуманизират]],
[[ще съм хуманизирал]],
[[ще съм хуманизирала]],
[[ще съм хуманизирало]],
[[ще сме хуманизирали]],
[[ще си хуманизирал]],
[[ще си хуманизирала]],
[[ще си хуманизирало]],
[[ще сте хуманизирали]],
[[ще е хуманизирал]],
[[ще е хуманизирала]],
[[ще е хуманизирало]],
[[ще са хуманизирали]],
[[щях да хуманизирам]],
[[щяхме да хуманизираме]],
[[щеше да хуманизираш]],
[[щяхте да хуманизирате]],
[[щеше да хуманизира]],
[[щяха да хуманизират]],
[[щях да съм хуманизирал]],
[[щях да съм хуманизирала]],
[[щях да съм хуманизирало]],
[[щяхме да сме хуманизирали]],
[[щеше да си хуманизирал]],
[[щеше да си хуманизирала]],
[[щеше да си хуманизирало]],
[[щяхте да сте хуманизирали]],
[[щеше да е хуманизирал]],
[[щеше да е хуманизирала]],
[[щеше да е хуманизирало]],
[[щяха да са хуманизирали]],
[[бил съм хуманизирал]],
[[била съм хуманизирала]],
[[било съм хуманизирало]],
[[били сме хуманизирали]],
[[бил си хуманизирал]],
[[била си хуманизирала]],
[[било си хуманизирало]],
[[били сте хуманизирали]],
[[бил е хуманизирал]],
[[била е хуманизирала]],
[[било е хуманизирало]],
[[били са хуманизирали]],
[[щял съм да хуманизирам]],
[[щяла съм да хуманизирам]],
[[щяло съм да хуманизирам]],
[[щели сме да хуманизираме]],
[[щял си да хуманизираш]],
[[щяла си да хуманизираш]],
[[щяло си да хуманизираш]],
[[щели сте да хуманизирате]],
[[щял да хуманизира]],
[[щяла да хуманизира]],
[[щяло да хуманизира]],
[[щели да хуманизират]],
[[щял е да хуманизира]],
[[щяла е да хуманизира]],
[[щяло е да хуманизира]],
[[щели са да хуманизират]],
[[щял съм да съм хуманизирал]],
[[щяла съм да съм хуманизирала]],
[[щяло съм да съм хуманизирало]],
[[щели сме да сме хуманизирали]],
[[щял си да си хуманизирал]],
[[щяла си да си хуманизирала]],
[[щяло си да си хуманизирало]],
[[щели сте да сте хуманизирали]],
[[щял да е хуманизирал]],
[[щяла да е хуманизирала]],
[[щяло да е хуманизирало]],
[[щели да са хуманизирали]],
[[щял е да е хуманизирал]],
[[щяла е да е хуманизирала]],
[[щяло е да е хуманизирало]],
[[щели са да са хуманизирали]],
[[бих хуманизирал]],
[[бих хуманизирала]],
[[бих хуманизирало]],
[[бихме хуманизирали]],
[[би хуманизирал]],
[[би хуманизирала]],
[[би хуманизирало]],
[[бихте хуманизирали]],
[[биха хуманизирали]],
}}</text>
      <sha1>iodf9hzcxx5ds723rce79dv85ns50n8</sha1>
    </revision>
  </page>
  <page>
    <title>Шаблон:Словоформи/хъкам</title>
    <ns>10</ns>
    <id>568790</id>
    <revision>
      <id>600770</id>
      <timestamp>2005-05-12T11:39:34Z</timestamp>
      <contributor>
        <username>Bgbot</username>
        <id>83</id>
      </contributor>
      <comment>Борислав: Шаблон със словоформи</comment>
      <model>wikitext</model>
      <format>text/x-wiki</format>
      <text bytes="18430" xml:space="preserve">{{Шаблон:Словоформи/Глагол|
  ОСНОВНА ФОРМА = хъкам
| СЕГ.ВР., 1Л., ЕД.Ч. = хъ·кам
| СЕГ.ВР., 1Л., МН.Ч. = хъ·ка·ме
| СЕГ.ВР., 2Л., ЕД.Ч. = хъ·каш
| СЕГ.ВР., 2Л., МН.Ч. = хъ·ка·те
| СЕГ.ВР., 3Л., ЕД.Ч. = хъ·ка
| СЕГ.ВР., 3Л., МН.Ч. = хъ·кат
| МИН.СВ.ВР., 1Л., ЕД.Ч. = хъ·ках
| МИН.СВ.ВР., 1Л., МН.Ч. = хъ·ках·ме
| МИН.СВ.ВР., 2Л., ЕД.Ч. = хъ·ка
| МИН.СВ.ВР., 2Л., МН.Ч. = хъ·ках·те
| МИН.СВ.ВР., 3Л., ЕД.Ч. = хъ·ка
| МИН.СВ.ВР., 3Л., МН.Ч. = хъ·ка·ха
| МИН.НЕСВ.ВР., 1Л., ЕД.Ч. = хъ·ках
| МИН.НЕСВ.ВР., 1Л., МН.Ч. = хъ·ках·ме
| МИН.НЕСВ.ВР., 2Л., ЕД.Ч. = хъ·ка·ше
| МИН.НЕСВ.ВР., 2Л., МН.Ч. = хъ·ках·те
| МИН.НЕСВ.ВР., 3Л., ЕД.Ч. = хъ·ка·ше
| МИН.НЕСВ.ВР., 3Л., МН.Ч. = хъ·ка·ха
| МИН.НЕОПР.ВР., 1Л., ЕД.Ч., М.Р. = хъкал съм
| МИН.НЕОПР.ВР., 1Л., ЕД.Ч., Ж.Р. = хъкала съм
| МИН.НЕОПР.ВР., 1Л., ЕД.Ч., СР.Р. = хъкало съм
| МИН.НЕОПР.ВР., 1Л., МН.Ч. = хъкали сме
| МИН.НЕОПР.ВР., 2Л., ЕД.Ч., М.Р. = хъкал си
| МИН.НЕОПР.ВР., 2Л., ЕД.Ч., Ж.Р. = хъкала си
| МИН.НЕОПР.ВР., 2Л., ЕД.Ч., СР.Р. = хъкало си
| МИН.НЕОПР.ВР., 2Л., МН.Ч. = хъкали сте
| МИН.НЕОПР.ВР., 3Л., ЕД.Ч., М.Р. = хъкал е
| МИН.НЕОПР.ВР., 3Л., ЕД.Ч., Ж.Р. = хъкала е
| МИН.НЕОПР.ВР., 3Л., ЕД.Ч., СР.Р. = хъкало е
| МИН.НЕОПР.ВР., 3Л., МН.Ч. = хъкали са
| МИН.ПРЕД.ВР., 1Л., ЕД.Ч., М.Р. = бях хъкал
| МИН.ПРЕД.ВР., 1Л., ЕД.Ч., Ж.Р. = бях хъкала
| МИН.ПРЕД.ВР., 1Л., ЕД.Ч., СР.Р. = бях хъкало
| МИН.ПРЕД.ВР., 1Л., МН.Ч. = бяхме хъкали
| МИН.ПРЕД.ВР., 2Л., ЕД.Ч., М.Р. = беше хъкал
| МИН.ПРЕД.ВР., 2Л., ЕД.Ч., Ж.Р. = беше хъкала
| МИН.ПРЕД.ВР., 2Л., ЕД.Ч., СР.Р. = беше хъкало
| МИН.ПРЕД.ВР., 2Л., МН.Ч. = бяхте хъкали
| МИН.ПРЕД.ВР., 3Л., ЕД.Ч., М.Р. = беше хъкал
| МИН.ПРЕД.ВР., 3Л., ЕД.Ч., Ж.Р. = беше хъкала
| МИН.ПРЕД.ВР., 3Л., ЕД.Ч., СР.Р. = беше хъкало
| МИН.ПРЕД.ВР., 3Л., МН.Ч. = бяха хъкали
| БЪД.ВР., 1Л., ЕД.Ч. = ще хъкам
| БЪД.ВР., 1Л., МН.Ч. = ще хъкаме
| БЪД.ВР., 2Л., ЕД.Ч. = ще хъкаш
| БЪД.ВР., 2Л., МН.Ч. = ще хъкате
| БЪД.ВР., 3Л., ЕД.Ч. = ще хъка
| БЪД.ВР., 3Л., МН.Ч. = ще хъкат
| БЪД.ПРЕД.ВР., 1Л., ЕД.Ч., М.Р. = ще съм хъкал
| БЪД.ПРЕД.ВР., 1Л., ЕД.Ч., Ж.Р. = ще съм хъкала
| БЪД.ПРЕД.ВР., 1Л., ЕД.Ч., СР.Р. = ще съм хъкало
| БЪД.ПРЕД.ВР., 1Л., МН.Ч. = ще сме хъкали
| БЪД.ПРЕД.ВР., 2Л., ЕД.Ч., М.Р. = ще си хъкал
| БЪД.ПРЕД.ВР., 2Л., ЕД.Ч., Ж.Р. = ще си хъкала
| БЪД.ПРЕД.ВР., 2Л., ЕД.Ч., СР.Р. = ще си хъкало
| БЪД.ПРЕД.ВР., 2Л., МН.Ч. = ще сте хъкали
| БЪД.ПРЕД.ВР., 3Л., ЕД.Ч., М.Р. = ще е хъкал
| БЪД.ПРЕД.ВР., 3Л., ЕД.Ч., Ж.Р. = ще е хъкала
| БЪД.ПРЕД.ВР., 3Л., ЕД.Ч., СР.Р. = ще е хъкало
| БЪД.ПРЕД.ВР., 3Л., МН.Ч. = ще са хъкали
| БЪД.ВР. В МИН., 1Л., ЕД.Ч. = щях да хъкам
| БЪД.ВР. В МИН., 1Л., МН.Ч. = щяхме да хъкаме
| БЪД.ВР. В МИН., 2Л., ЕД.Ч. = щеше да хъкаш
| БЪД.ВР. В МИН., 2Л., МН.Ч. = щяхте да хъкате
| БЪД.ВР. В МИН., 3Л., ЕД.Ч. = щеше да хъка
| БЪД.ВР. В МИН., 3Л., МН.Ч. = щяха да хъкат
| БЪД.ПРЕД.ВР. В МИН., 1Л., ЕД.Ч., М.Р. = щях да съм хъкал
| БЪД.ПРЕД.ВР. В МИН., 1Л., ЕД.Ч., Ж.Р. = щях да съм хъкала
| БЪД.ПРЕД.ВР. В МИН., 1Л., ЕД.Ч., СР.Р. = щях да съм хъкало
| БЪД.ПРЕД.ВР. В МИН., 1Л., МН.Ч. = щяхме да сме хъкали
| БЪД.ПРЕД.ВР. В МИН., 2Л., ЕД.Ч., М.Р. = щеше да си хъкал
| БЪД.ПРЕД.ВР. В МИН., 2Л., ЕД.Ч., Ж.Р. = щеше да си хъкала
| БЪД.ПРЕД.ВР. В МИН., 2Л., ЕД.Ч., СР.Р. = щеше да си хъкало
| БЪД.ПРЕД.ВР. В МИН., 2Л., МН.Ч. = щяхте да сте хъкали
| БЪД.ПРЕД.ВР. В МИН., 3Л., ЕД.Ч., М.Р. = щеше да е хъкал
| БЪД.ПРЕД.ВР. В МИН., 3Л., ЕД.Ч., Ж.Р. = щеше да е хъкала
| БЪД.ПРЕД.ВР. В МИН., 3Л., ЕД.Ч., СР.Р. = щеше да е хъкало
| БЪД.ПРЕД.ВР. В МИН., 3Л., МН.Ч. = щяха да са хъкали
| ПР.НАКЛ., СЕГ.ВР., 1Л., ЕД.Ч., М.Р. = хъкал съм
| ПР.НАКЛ., СЕГ.ВР., 1Л., ЕД.Ч., Ж.Р. = хъкала съм
| ПР.НАКЛ., СЕГ.ВР., 1Л., ЕД.Ч., СР.Р. = хъкало съм
| ПР.НАКЛ., СЕГ.ВР., 1Л., МН.Ч. = хъкали сме
| ПР.НАКЛ., СЕГ.ВР., 2Л., ЕД.Ч., М.Р. = хъкал си
| ПР.НАКЛ., СЕГ.ВР., 2Л., ЕД.Ч., Ж.Р. = хъкала си
| ПР.НАКЛ., СЕГ.ВР., 2Л., ЕД.Ч., СР.Р. = хъкало си
| ПР.НАКЛ., СЕГ.ВР., 2Л., МН.Ч. = хъкали сте
| ПР.НАКЛ., СЕГ.ВР., 3Л., ЕД.Ч., М.Р. = хъкал (е)
| ПР.НАКЛ., СЕГ.ВР., 3Л., ЕД.Ч., Ж.Р. = хъкала (е)
| ПР.НАКЛ., СЕГ.ВР., 3Л., ЕД.Ч., СР.Р. = хъкало (е)
| ПР.НАКЛ., СЕГ.ВР., 3Л., МН.Ч. = хъкали (са)
| ПР.НАКЛ., МИН.СВ.ВР., 1Л., ЕД.Ч., М.Р. = хъкал съм
| ПР.НАКЛ., МИН.СВ.ВР., 1Л., ЕД.Ч., Ж.Р. = хъкала съм
| ПР.НАКЛ., МИН.СВ.ВР., 1Л., ЕД.Ч., СР.Р. = хъкало съм
| ПР.НАКЛ., МИН.СВ.ВР., 1Л., МН.Ч. = хъкали сме
| ПР.НАКЛ., МИН.СВ.ВР., 2Л., ЕД.Ч., М.Р. = хъкал си
| ПР.НАКЛ., МИН.СВ.ВР., 2Л., ЕД.Ч., Ж.Р. = хъкала си
| ПР.НАКЛ., МИН.СВ.ВР., 2Л., ЕД.Ч., СР.Р. = хъкало си
| ПР.НАКЛ., МИН.СВ.ВР., 2Л., МН.Ч. = хъкали сте
| ПР.НАКЛ., МИН.СВ.ВР., 3Л., ЕД.Ч., М.Р. = хъкал (е)
| ПР.НАКЛ., МИН.СВ.ВР., 3Л., ЕД.Ч., Ж.Р. = хъкала (е)
| ПР.НАКЛ., МИН.СВ.ВР., 3Л., ЕД.Ч., СР.Р. = хъкало (е)
| ПР.НАКЛ., МИН.СВ.ВР., 3Л., МН.Ч. = хъкали (са)
| ПР.НАКЛ., МИН.НЕОПР.ВР., 1Л., ЕД.Ч., М.Р. = бил съм хъкал
| ПР.НАКЛ., МИН.НЕОПР.ВР., 1Л., ЕД.Ч., Ж.Р. = била съм хъкала
| ПР.НАКЛ., МИН.НЕОПР.ВР., 1Л., ЕД.Ч., СР.Р. = било съм хъкало
| ПР.НАКЛ., МИН.НЕОПР.ВР., 1Л., МН.Ч. = били сме хъкали
| ПР.НАКЛ., МИН.НЕОПР.ВР., 2Л., ЕД.Ч., М.Р. = бил си хъкал
| ПР.НАКЛ., МИН.НЕОПР.ВР., 2Л., ЕД.Ч., Ж.Р. = била си хъкала
| ПР.НАКЛ., МИН.НЕОПР.ВР., 2Л., ЕД.Ч., СР.Р. = било си хъкало
| ПР.НАКЛ., МИН.НЕОПР.ВР., 2Л., МН.Ч. = били сте хъкали
| ПР.НАКЛ., МИН.НЕОПР.ВР., 3Л., ЕД.Ч., М.Р. = бил (е) хъкал
| ПР.НАКЛ., МИН.НЕОПР.ВР., 3Л., ЕД.Ч., Ж.Р. = била (е) хъкала
| ПР.НАКЛ., МИН.НЕОПР.ВР., 3Л., ЕД.Ч., СР.Р. = било (е) хъкало
| ПР.НАКЛ., МИН.НЕОПР.ВР., 3Л., МН.Ч. = били (са) хъкали
| ПР.НАКЛ., БЪД.ВР., 1Л., ЕД.Ч., М.Р. = щял съм да хъкам
| ПР.НАКЛ., БЪД.ВР., 1Л., ЕД.Ч., Ж.Р. = щяла съм да хъкам
| ПР.НАКЛ., БЪД.ВР., 1Л., ЕД.Ч., СР.Р. = щяло съм да хъкам
| ПР.НАКЛ., БЪД.ВР., 1Л., МН.Ч. = щели сме да хъкаме
| ПР.НАКЛ., БЪД.ВР., 2Л., ЕД.Ч., М.Р. = щял си да хъкаш
| ПР.НАКЛ., БЪД.ВР., 2Л., ЕД.Ч., Ж.Р. = щяла си да хъкаш
| ПР.НАКЛ., БЪД.ВР., 2Л., ЕД.Ч., СР.Р. = щяло си да хъкаш
| ПР.НАКЛ., БЪД.ВР., 2Л., МН.Ч. = щели сте да хъкате
| ПР.НАКЛ., БЪД.ВР., 3Л., ЕД.Ч., М.Р. = щял (е) да хъка
| ПР.НАКЛ., БЪД.ВР., 3Л., ЕД.Ч., Ж.Р. = щяла (е) да хъка
| ПР.НАКЛ., БЪД.ВР., 3Л., ЕД.Ч., СР.Р. = щяло (е) да хъка
| ПР.НАКЛ., БЪД.ВР., 3Л., МН.Ч. = щели (са) да хъкат
| ПР.НАКЛ., БЪД.ПРЕД.ВР., 1Л., ЕД.Ч., М.Р. = щял съм да съм хъкал
| ПР.НАКЛ., БЪД.ПРЕД.ВР., 1Л., ЕД.Ч., Ж.Р. = щяла съм да съм хъкала
| ПР.НАКЛ., БЪД.ПРЕД.ВР., 1Л., ЕД.Ч., СР.Р. = щяло съм да съм хъкало
| ПР.НАКЛ., БЪД.ПРЕД.ВР., 1Л., МН.Ч. = щели сме да сме хъкали
| ПР.НАКЛ., БЪД.ПРЕД.ВР., 2Л., ЕД.Ч., М.Р. = щял си да си хъкал
| ПР.НАКЛ., БЪД.ПРЕД.ВР., 2Л., ЕД.Ч., Ж.Р. = щяла си да си хъкала
| ПР.НАКЛ., БЪД.ПРЕД.ВР., 2Л., ЕД.Ч., СР.Р. = щяло си да си хъкало
| ПР.НАКЛ., БЪД.ПРЕД.ВР., 2Л., МН.Ч. = щели сте да сте хъкали
| ПР.НАКЛ., БЪД.ПРЕД.ВР., 3Л., ЕД.Ч., М.Р. = щял (е) да е хъкал
| ПР.НАКЛ., БЪД.ПРЕД.ВР., 3Л., ЕД.Ч., Ж.Р. = щяла (е) да е хъкала
| ПР.НАКЛ., БЪД.ПРЕД.ВР., 3Л., ЕД.Ч., СР.Р. = щяло (е) да е хъкало
| ПР.НАКЛ., БЪД.ПРЕД.ВР., 3Л., МН.Ч. = щели (са) да са хъкали
| УСЛОВНО НАКЛОНЕНИЕ, 1Л., ЕД.Ч., М.Р. = бих хъкал
| УСЛОВНО НАКЛОНЕНИЕ, 1Л., ЕД.Ч., Ж.Р. = бих хъкала
| УСЛОВНО НАКЛОНЕНИЕ, 1Л., ЕД.Ч., СР.Р. = бих хъкало
| УСЛОВНО НАКЛОНЕНИЕ, 1Л., МН.Ч. = бихме хъкали
| УСЛОВНО НАКЛОНЕНИЕ, 2Л., ЕД.Ч., М.Р. = би хъкал
| УСЛОВНО НАКЛОНЕНИЕ, 2Л., ЕД.Ч., Ж.Р. = би хъкала
| УСЛОВНО НАКЛОНЕНИЕ, 2Л., ЕД.Ч., СР.Р. = би хъкало
| УСЛОВНО НАКЛОНЕНИЕ, 2Л., МН.Ч. = бихте хъкали
| УСЛОВНО НАКЛОНЕНИЕ, 3Л., ЕД.Ч., М.Р. = би хъкал
| УСЛОВНО НАКЛОНЕНИЕ, 3Л., ЕД.Ч., Ж.Р. = би хъкала
| УСЛОВНО НАКЛОНЕНИЕ, 3Л., ЕД.Ч., СР.Р. = би хъкало
| УСЛОВНО НАКЛОНЕНИЕ, 3Л., МН.Ч. = биха хъкали
| ПОВЕЛИТЕЛНО НАКЛОНЕНИЕ, ЕД.Ч. = хъ·кай
| ПОВЕЛИТЕЛНО НАКЛОНЕНИЕ, МН.Ч. = хъ·кай·те
| МИН.СТРАД.ПРИЧ. М.Р. = хъ·кан
| МИН.СТРАД.ПРИЧ. М.Р. НЕПЪЛЕН ЧЛЕН = хъ·ка·ния
| МИН.СТРАД.ПРИЧ. М.Р. ПЪЛЕН ЧЛЕН = хъ·ка·ни·ят
| МИН.СТРАД.ПРИЧ. Ж.Р. = хъ·ка·на
| МИН.СТРАД.ПРИЧ. Ж.Р. ЧЛЕН = хъ·ка·на·та
| МИН.СТРАД.ПРИЧ. СР.Р. = хъ·ка·но
| МИН.СТРАД.ПРИЧ. СР.Р. ЧЛЕН = хъ·ка·но·то
| МИН.СТРАД.ПРИЧ. МН.Ч. = хъ·ка·ни
| МИН.СТРАД.ПРИЧ. МН.Ч. ЧЛЕН = хъ·ка·ни·те
| МИН.ДЕЯТ.СВ.ПРИЧ. М.Р. = хъ·кал
| МИН.ДЕЯТ.СВ.ПРИЧ. М.Р. НЕПЪЛЕН ЧЛЕН = хъ·ка·лия
| МИН.ДЕЯТ.СВ.ПРИЧ. М.Р. ПЪЛЕН ЧЛЕН = хъ·ка·ли·ят
| МИН.ДЕЯТ.СВ.ПРИЧ. Ж.Р. = хъ·ка·ла
| МИН.ДЕЯТ.СВ.ПРИЧ. Ж.Р. ЧЛЕН = хъ·ка·ла·та
| МИН.ДЕЯТ.СВ.ПРИЧ. СР.Р. = хъ·ка·ло
| МИН.ДЕЯТ.СВ.ПРИЧ. СР.Р. ЧЛЕН = хъ·ка·ло·то
| МИН.ДЕЯТ.СВ.ПРИЧ. МН.Ч. = хъ·ка·ли
| МИН.ДЕЯТ.СВ.ПРИЧ. МН.Ч. ЧЛЕН = хъ·ка·ли·те
| МИН.ДЕЯТ.НЕСВ.ПРИЧ. М.Р. = хъ·кал
| МИН.ДЕЯТ.НЕСВ.ПРИЧ. М.Р. НЕПЪЛЕН ЧЛЕН = хъ·ка·лия
| МИН.ДЕЯТ.НЕСВ.ПРИЧ. М.Р. ПЪЛЕН ЧЛЕН = хъ·ка·ли·ят
| МИН.ДЕЯТ.НЕСВ.ПРИЧ. Ж.Р. = хъ·ка·ла
| МИН.ДЕЯТ.НЕСВ.ПРИЧ. Ж.Р. ЧЛЕН = хъ·ка·ла·та
| МИН.ДЕЯТ.НЕСВ.ПРИЧ. СР.Р. = хъ·ка·ло
| МИН.ДЕЯТ.НЕСВ.ПРИЧ. СР.Р. ЧЛЕН = хъ·ка·ло·то
| МИН.ДЕЯТ.НЕСВ.ПРИЧ. МН.Ч. = хъ·ка·ли
| МИН.ДЕЯТ.НЕСВ.ПРИЧ. МН.Ч. ЧЛЕН = хъ·ка·ли·те
| СЕГ.ДЕЯТ.ПРИЧ. М.Р. = хъ·кащ
| СЕГ.ДЕЯТ.ПРИЧ. М.Р. НЕПЪЛЕН ЧЛЕН = хъ·ка·щия
| СЕГ.ДЕЯТ.ПРИЧ. М.Р. ПЪЛЕН ЧЛЕН = хъ·ка·щи·ят
| СЕГ.ДЕЯТ.ПРИЧ. Ж.Р. = хъ·ка·ща
| СЕГ.ДЕЯТ.ПРИЧ. Ж.Р. ЧЛЕН = хъ·ка·ща·та
| СЕГ.ДЕЯТ.ПРИЧ. СР.Р. = хъ·ка·що
| СЕГ.ДЕЯТ.ПРИЧ. СР.Р. ЧЛЕН = хъ·ка·що·то
| СЕГ.ДЕЯТ.ПРИЧ. МН.Ч. = хъ·ка·щи
| СЕГ.ДЕЯТ.ПРИЧ. МН.Ч. ЧЛЕН = хъ·ка·щи·те
| ДЕЕПРИЧАСТИЕ = хъ·кай·ки
| СКРИТИ ПРЕПРАТКИ = 
[[хъкам]],
[[хъкаш]],
[[хъка]],
[[хъкаме]],
[[хъкате]],
[[хъкат]],
[[хъках]],
[[хъкахме]],
[[хъкахте]],
[[хъкаха]],
[[хъкаше]],
[[хъкай]],
[[хъкайте]],
[[хъкал]],
[[хъкалия]],
[[хъкалият]],
[[хъкала]],
[[хъкалата]],
[[хъкало]],
[[хъкалото]],
[[хъкали]],
[[хъкалите]],
[[хъкан]],
[[хъкания]],
[[хъканият]],
[[хъкана]],
[[хъканата]],
[[хъкано]],
[[хъканото]],
[[хъкани]],
[[хъканите]],
[[хъкащ]],
[[хъкащия]],
[[хъкащият]],
[[хъкаща]],
[[хъкащата]],
[[хъкащо]],
[[хъкащото]],
[[хъкащи]],
[[хъкащите]],
[[хъкайки]],
[[хъкал съм]],
[[хъкала съм]],
[[хъкало съм]],
[[хъкали сме]],
[[хъкал си]],
[[хъкала си]],
[[хъкало си]],
[[хъкали сте]],
[[хъкал е]],
[[хъкала е]],
[[хъкало е]],
[[хъкали са]],
[[бях хъкал]],
[[бях хъкала]],
[[бях хъкало]],
[[бяхме хъкали]],
[[беше хъкал]],
[[беше хъкала]],
[[беше хъкало]],
[[бяхте хъкали]],
[[бяха хъкали]],
[[ще хъкам]],
[[ще хъкаме]],
[[ще хъкаш]],
[[ще хъкате]],
[[ще хъка]],
[[ще хъкат]],
[[ще съм хъкал]],
[[ще съм хъкала]],
[[ще съм хъкало]],
[[ще сме хъкали]],
[[ще си хъкал]],
[[ще си хъкала]],
[[ще си хъкало]],
[[ще сте хъкали]],
[[ще е хъкал]],
[[ще е хъкала]],
[[ще е хъкало]],
[[ще са хъкали]],
[[щях да хъкам]],
[[щяхме да хъкаме]],
[[щеше да хъкаш]],
[[щяхте да хъкате]],
[[щеше да хъка]],
[[щяха да хъкат]],
[[щях да съм хъкал]],
[[щях да съм хъкала]],
[[щях да съм хъкало]],
[[щяхме да сме хъкали]],
[[щеше да си хъкал]],
[[щеше да си хъкала]],
[[щеше да си хъкало]],
[[щяхте да сте хъкали]],
[[щеше да е хъкал]],
[[щеше да е хъкала]],
[[щеше да е хъкало]],
[[щяха да са хъкали]],
[[бил съм хъкал]],
[[била съм хъкала]],
[[било съм хъкало]],
[[били сме хъкали]],
[[бил си хъкал]],
[[била си хъкала]],
[[било си хъкало]],
[[били сте хъкали]],
[[бил е хъкал]],
[[била е хъкала]],
[[било е хъкало]],
[[били са хъкали]],
[[щял съм да хъкам]],
[[щяла съм да хъкам]],
[[щяло съм да хъкам]],
[[щели сме да хъкаме]],
[[щял си да хъкаш]],
[[щяла си да хъкаш]],
[[щяло си да хъкаш]],
[[щели сте да хъкате]],
[[щял да хъка]],
[[щяла да хъка]],
[[щяло да хъка]],
[[щели да хъкат]],
[[щял е да хъка]],
[[щяла е да хъка]],
[[щяло е да хъка]],
[[щели са да хъкат]],
[[щял съм да съм хъкал]],
[[щяла съм да съм хъкала]],
[[щяло съм да съм хъкало]],
[[щели сме да сме хъкали]],
[[щял си да си хъкал]],
[[щяла си да си хъкала]],
[[щяло си да си хъкало]],
[[щели сте да сте хъкали]],
[[щял да е хъкал]],
[[щяла да е хъкала]],
[[щяло да е хъкало]],
[[щели да са хъкали]],
[[щял е да е хъкал]],
[[щяла е да е хъкала]],
[[щяло е да е хъкало]],
[[щели са да са хъкали]],
[[бих хъкал]],
[[бих хъкала]],
[[бих хъкало]],
[[бихме хъкали]],
[[би хъкал]],
[[би хъкала]],
[[би хъкало]],
[[бихте хъкали]],
[[биха хъкали]],
}}</text>
      <sha1>7a9rfy4hwqz8cm27ntg06chd7koqvq4</sha1>
    </revision>
  </page>
  <page>
    <title>Шаблон:Словоформи/хълцам</title>
    <ns>10</ns>
    <id>568803</id>
    <revision>
      <id>600783</id>
      <timestamp>2005-05-12T11:39:55Z</timestamp>
      <contributor>
        <username>Bgbot</username>
        <id>83</id>
      </contributor>
      <comment>Борислав: Шаблон със словоформи</comment>
      <model>wikitext</model>
      <format>text/x-wiki</format>
      <text bytes="19112" xml:space="preserve">{{Шаблон:Словоформи/Глагол|
  ОСНОВНА ФОРМА = хълцам
| СЕГ.ВР., 1Л., ЕД.Ч. = хъл·цам
| СЕГ.ВР., 1Л., МН.Ч. = хъл·ца·ме
| СЕГ.ВР., 2Л., ЕД.Ч. = хъл·цаш
| СЕГ.ВР., 2Л., МН.Ч. = хъл·ца·те
| СЕГ.ВР., 3Л., ЕД.Ч. = хъл·ца
| СЕГ.ВР., 3Л., МН.Ч. = хъл·цат
| МИН.СВ.ВР., 1Л., ЕД.Ч. = хъл·цах
| МИН.СВ.ВР., 1Л., МН.Ч. = хъл·цах·ме
| МИН.СВ.ВР., 2Л., ЕД.Ч. = хъл·ца
| МИН.СВ.ВР., 2Л., МН.Ч. = хъл·цах·те
| МИН.СВ.ВР., 3Л., ЕД.Ч. = хъл·ца
| МИН.СВ.ВР., 3Л., МН.Ч. = хъл·ца·ха
| МИН.НЕСВ.ВР., 1Л., ЕД.Ч. = хъл·цах
| МИН.НЕСВ.ВР., 1Л., МН.Ч. = хъл·цах·ме
| МИН.НЕСВ.ВР., 2Л., ЕД.Ч. = хъл·ца·ше
| МИН.НЕСВ.ВР., 2Л., МН.Ч. = хъл·цах·те
| МИН.НЕСВ.ВР., 3Л., ЕД.Ч. = хъл·ца·ше
| МИН.НЕСВ.ВР., 3Л., МН.Ч. = хъл·ца·ха
| МИН.НЕОПР.ВР., 1Л., ЕД.Ч., М.Р. = хълцал съм
| МИН.НЕОПР.ВР., 1Л., ЕД.Ч., Ж.Р. = хълцала съм
| МИН.НЕОПР.ВР., 1Л., ЕД.Ч., СР.Р. = хълцало съм
| МИН.НЕОПР.ВР., 1Л., МН.Ч. = хълцали сме
| МИН.НЕОПР.ВР., 2Л., ЕД.Ч., М.Р. = хълцал си
| МИН.НЕОПР.ВР., 2Л., ЕД.Ч., Ж.Р. = хълцала си
| МИН.НЕОПР.ВР., 2Л., ЕД.Ч., СР.Р. = хълцало си
| МИН.НЕОПР.ВР., 2Л., МН.Ч. = хълцали сте
| МИН.НЕОПР.ВР., 3Л., ЕД.Ч., М.Р. = хълцал е
| МИН.НЕОПР.ВР., 3Л., ЕД.Ч., Ж.Р. = хълцала е
| МИН.НЕОПР.ВР., 3Л., ЕД.Ч., СР.Р. = хълцало е
| МИН.НЕОПР.ВР., 3Л., МН.Ч. = хълцали са
| МИН.ПРЕД.ВР., 1Л., ЕД.Ч., М.Р. = бях хълцал
| МИН.ПРЕД.ВР., 1Л., ЕД.Ч., Ж.Р. = бях хълцала
| МИН.ПРЕД.ВР., 1Л., ЕД.Ч., СР.Р. = бях хълцало
| МИН.ПРЕД.ВР., 1Л., МН.Ч. = бяхме хълцали
| МИН.ПРЕД.ВР., 2Л., ЕД.Ч., М.Р. = беше хълцал
| МИН.ПРЕД.ВР., 2Л., ЕД.Ч., Ж.Р. = беше хълцала
| МИН.ПРЕД.ВР., 2Л., ЕД.Ч., СР.Р. = беше хълцало
| МИН.ПРЕД.ВР., 2Л., МН.Ч. = бяхте хълцали
| МИН.ПРЕД.ВР., 3Л., ЕД.Ч., М.Р. = беше хълцал
| МИН.ПРЕД.ВР., 3Л., ЕД.Ч., Ж.Р. = беше хълцала
| МИН.ПРЕД.ВР., 3Л., ЕД.Ч., СР.Р. = беше хълцало
| МИН.ПРЕД.ВР., 3Л., МН.Ч. = бяха хълцали
| БЪД.ВР., 1Л., ЕД.Ч. = ще хълцам
| БЪД.ВР., 1Л., МН.Ч. = ще хълцаме
| БЪД.ВР., 2Л., ЕД.Ч. = ще хълцаш
| БЪД.ВР., 2Л., МН.Ч. = ще хълцате
| БЪД.ВР., 3Л., ЕД.Ч. = ще хълца
| БЪД.ВР., 3Л., МН.Ч. = ще хълцат
| БЪД.ПРЕД.ВР., 1Л., ЕД.Ч., М.Р. = ще съм хълцал
| БЪД.ПРЕД.ВР., 1Л., ЕД.Ч., Ж.Р. = ще съм хълцала
| БЪД.ПРЕД.ВР., 1Л., ЕД.Ч., СР.Р. = ще съм хълцало
| БЪД.ПРЕД.ВР., 1Л., МН.Ч. = ще сме хълцали
| БЪД.ПРЕД.ВР., 2Л., ЕД.Ч., М.Р. = ще си хълцал
| БЪД.ПРЕД.ВР., 2Л., ЕД.Ч., Ж.Р. = ще си хълцала
| БЪД.ПРЕД.ВР., 2Л., ЕД.Ч., СР.Р. = ще си хълцало
| БЪД.ПРЕД.ВР., 2Л., МН.Ч. = ще сте хълцали
| БЪД.ПРЕД.ВР., 3Л., ЕД.Ч., М.Р. = ще е хълцал
| БЪД.ПРЕД.ВР., 3Л., ЕД.Ч., Ж.Р. = ще е хълцала
| БЪД.ПРЕД.ВР., 3Л., ЕД.Ч., СР.Р. = ще е хълцало
| БЪД.ПРЕД.ВР., 3Л., МН.Ч. = ще са хълцали
| БЪД.ВР. В МИН., 1Л., ЕД.Ч. = щях да хълцам
| БЪД.ВР. В МИН., 1Л., МН.Ч. = щяхме да хълцаме
| БЪД.ВР. В МИН., 2Л., ЕД.Ч. = щеше да хълцаш
| БЪД.ВР. В МИН., 2Л., МН.Ч. = щяхте да хълцате
| БЪД.ВР. В МИН., 3Л., ЕД.Ч. = щеше да хълца
| БЪД.ВР. В МИН., 3Л., МН.Ч. = щяха да хълцат
| БЪД.ПРЕД.ВР. В МИН., 1Л., ЕД.Ч., М.Р. = щях да съм хълцал
| БЪД.ПРЕД.ВР. В МИН., 1Л., ЕД.Ч., Ж.Р. = щях да съм хълцала
| БЪД.ПРЕД.ВР. В МИН., 1Л., ЕД.Ч., СР.Р. = щях да съм хълцало
| БЪД.ПРЕД.ВР. В МИН., 1Л., МН.Ч. = щяхме да сме хълцали
| БЪД.ПРЕД.ВР. В МИН., 2Л., ЕД.Ч., М.Р. = щеше да си хълцал
| БЪД.ПРЕД.ВР. В МИН., 2Л., ЕД.Ч., Ж.Р. = щеше да си хълцала
| БЪД.ПРЕД.ВР. В МИН., 2Л., ЕД.Ч., СР.Р. = щеше да си хълцало
| БЪД.ПРЕД.ВР. В МИН., 2Л., МН.Ч. = щяхте да сте хълцали
| БЪД.ПРЕД.ВР. В МИН., 3Л., ЕД.Ч., М.Р. = щеше да е хълцал
| БЪД.ПРЕД.ВР. В МИН., 3Л., ЕД.Ч., Ж.Р. = щеше да е хълцала
| БЪД.ПРЕД.ВР. В МИН., 3Л., ЕД.Ч., СР.Р. = щеше да е хълцало
| БЪД.ПРЕД.ВР. В МИН., 3Л., МН.Ч. = щяха да са хълцали
| ПР.НАКЛ., СЕГ.ВР., 1Л., ЕД.Ч., М.Р. = хълцал съм
| ПР.НАКЛ., СЕГ.ВР., 1Л., ЕД.Ч., Ж.Р. = хълцала съм
| ПР.НАКЛ., СЕГ.ВР., 1Л., ЕД.Ч., СР.Р. = хълцало съм
| ПР.НАКЛ., СЕГ.ВР., 1Л., МН.Ч. = хълцали сме
| ПР.НАКЛ., СЕГ.ВР., 2Л., ЕД.Ч., М.Р. = хълцал си
| ПР.НАКЛ., СЕГ.ВР., 2Л., ЕД.Ч., Ж.Р. = хълцала си
| ПР.НАКЛ., СЕГ.ВР., 2Л., ЕД.Ч., СР.Р. = хълцало си
| ПР.НАКЛ., СЕГ.ВР., 2Л., МН.Ч. = хълцали сте
| ПР.НАКЛ., СЕГ.ВР., 3Л., ЕД.Ч., М.Р. = хълцал (е)
| ПР.НАКЛ., СЕГ.ВР., 3Л., ЕД.Ч., Ж.Р. = хълцала (е)
| ПР.НАКЛ., СЕГ.ВР., 3Л., ЕД.Ч., СР.Р. = хълцало (е)
| ПР.НАКЛ., СЕГ.ВР., 3Л., МН.Ч. = хълцали (са)
| ПР.НАКЛ., МИН.СВ.ВР., 1Л., ЕД.Ч., М.Р. = хълцал съм
| ПР.НАКЛ., МИН.СВ.ВР., 1Л., ЕД.Ч., Ж.Р. = хълцала съм
| ПР.НАКЛ., МИН.СВ.ВР., 1Л., ЕД.Ч., СР.Р. = хълцало съм
| ПР.НАКЛ., МИН.СВ.ВР., 1Л., МН.Ч. = хълцали сме
| ПР.НАКЛ., МИН.СВ.ВР., 2Л., ЕД.Ч., М.Р. = хълцал си
| ПР.НАКЛ., МИН.СВ.ВР., 2Л., ЕД.Ч., Ж.Р. = хълцала си
| ПР.НАКЛ., МИН.СВ.ВР., 2Л., ЕД.Ч., СР.Р. = хълцало си
| ПР.НАКЛ., МИН.СВ.ВР., 2Л., МН.Ч. = хълцали сте
| ПР.НАКЛ., МИН.СВ.ВР., 3Л., ЕД.Ч., М.Р. = хълцал (е)
| ПР.НАКЛ., МИН.СВ.ВР., 3Л., ЕД.Ч., Ж.Р. = хълцала (е)
| ПР.НАКЛ., МИН.СВ.ВР., 3Л., ЕД.Ч., СР.Р. = хълцало (е)
| ПР.НАКЛ., МИН.СВ.ВР., 3Л., МН.Ч. = хълцали (са)
| ПР.НАКЛ., МИН.НЕОПР.ВР., 1Л., ЕД.Ч., М.Р. = бил съм хълцал
| ПР.НАКЛ., МИН.НЕОПР.ВР., 1Л., ЕД.Ч., Ж.Р. = била съм хълцала
| ПР.НАКЛ., МИН.НЕОПР.ВР., 1Л., ЕД.Ч., СР.Р. = било съм хълцало
| ПР.НАКЛ., МИН.НЕОПР.ВР., 1Л., МН.Ч. = били сме хълцали
| ПР.НАКЛ., МИН.НЕОПР.ВР., 2Л., ЕД.Ч., М.Р. = бил си хълцал
| ПР.НАКЛ., МИН.НЕОПР.ВР., 2Л., ЕД.Ч., Ж.Р. = била си хълцала
| ПР.НАКЛ., МИН.НЕОПР.ВР., 2Л., ЕД.Ч., СР.Р. = било си хълцало
| ПР.НАКЛ., МИН.НЕОПР.ВР., 2Л., МН.Ч. = били сте хълцали
| ПР.НАКЛ., МИН.НЕОПР.ВР., 3Л., ЕД.Ч., М.Р. = бил (е) хълцал
| ПР.НАКЛ., МИН.НЕОПР.ВР., 3Л., ЕД.Ч., Ж.Р. = била (е) хълцала
| ПР.НАКЛ., МИН.НЕОПР.ВР., 3Л., ЕД.Ч., СР.Р. = било (е) хълцало
| ПР.НАКЛ., МИН.НЕОПР.ВР., 3Л., МН.Ч. = били (са) хълцали
| ПР.НАКЛ., БЪД.ВР., 1Л., ЕД.Ч., М.Р. = щял съм да хълцам
| ПР.НАКЛ., БЪД.ВР., 1Л., ЕД.Ч., Ж.Р. = щяла съм да хълцам
| ПР.НАКЛ., БЪД.ВР., 1Л., ЕД.Ч., СР.Р. = щяло съм да хълцам
| ПР.НАКЛ., БЪД.ВР., 1Л., МН.Ч. = щели сме да хълцаме
| ПР.НАКЛ., БЪД.ВР., 2Л., ЕД.Ч., М.Р. = щял си да хълцаш
| ПР.НАКЛ., БЪД.ВР., 2Л., ЕД.Ч., Ж.Р. = щяла си да хълцаш
| ПР.НАКЛ., БЪД.ВР., 2Л., ЕД.Ч., СР.Р. = щяло си да хълцаш
| ПР.НАКЛ., БЪД.ВР., 2Л., МН.Ч. = щели сте да хълцате
| ПР.НАКЛ., БЪД.ВР., 3Л., ЕД.Ч., М.Р. = щял (е) да хълца
| ПР.НАКЛ., БЪД.ВР., 3Л., ЕД.Ч., Ж.Р. = щяла (е) да хълца
| ПР.НАКЛ., БЪД.ВР., 3Л., ЕД.Ч., СР.Р. = щяло (е) да хълца
| ПР.НАКЛ., БЪД.ВР., 3Л., МН.Ч. = щели (са) да хълцат
| ПР.НАКЛ., БЪД.ПРЕД.ВР., 1Л., ЕД.Ч., М.Р. = щял съм да съм хълцал
| ПР.НАКЛ., БЪД.ПРЕД.ВР., 1Л., ЕД.Ч., Ж.Р. = щяла съм да съм хълцала
| ПР.НАКЛ., БЪД.ПРЕД.ВР., 1Л., ЕД.Ч., СР.Р. = щяло съм да съм хълцало
| ПР.НАКЛ., БЪД.ПРЕД.ВР., 1Л., МН.Ч. = щели сме да сме хълцали
| ПР.НАКЛ., БЪД.ПРЕД.ВР., 2Л., ЕД.Ч., М.Р. = щял си да си хълцал
| ПР.НАКЛ., БЪД.ПРЕД.ВР., 2Л., ЕД.Ч., Ж.Р. = щяла си да си хълцала
| ПР.НАКЛ., БЪД.ПРЕД.ВР., 2Л., ЕД.Ч., СР.Р. = щяло си да си хълцало
| ПР.НАКЛ., БЪД.ПРЕД.ВР., 2Л., МН.Ч. = щели сте да сте хълцали
| ПР.НАКЛ., БЪД.ПРЕД.ВР., 3Л., ЕД.Ч., М.Р. = щял (е) да е хълцал
| ПР.НАКЛ., БЪД.ПРЕД.ВР., 3Л., ЕД.Ч., Ж.Р. = щяла (е) да е хълцала
| ПР.НАКЛ., БЪД.ПРЕД.ВР., 3Л., ЕД.Ч., СР.Р. = щяло (е) да е хълцало
| ПР.НАКЛ., БЪД.ПРЕД.ВР., 3Л., МН.Ч. = щели (са) да са хълцали
| УСЛОВНО НАКЛОНЕНИЕ, 1Л., ЕД.Ч., М.Р. = бих хълцал
| УСЛОВНО НАКЛОНЕНИЕ, 1Л., ЕД.Ч., Ж.Р. = бих хълцала
| УСЛОВНО НАКЛОНЕНИЕ, 1Л., ЕД.Ч., СР.Р. = бих хълцало
| УСЛОВНО НАКЛОНЕНИЕ, 1Л., МН.Ч. = бихме хълцали
| УСЛОВНО НАКЛОНЕНИЕ, 2Л., ЕД.Ч., М.Р. = би хълцал
| УСЛОВНО НАКЛОНЕНИЕ, 2Л., ЕД.Ч., Ж.Р. = би хълцала
| УСЛОВНО НАКЛОНЕНИЕ, 2Л., ЕД.Ч., СР.Р. = би хълцало
| УСЛОВНО НАКЛОНЕНИЕ, 2Л., МН.Ч. = бихте хълцали
| УСЛОВНО НАКЛОНЕНИЕ, 3Л., ЕД.Ч., М.Р. = би хълцал
| УСЛОВНО НАКЛОНЕНИЕ, 3Л., ЕД.Ч., Ж.Р. = би хълцала
| УСЛОВНО НАКЛОНЕНИЕ, 3Л., ЕД.Ч., СР.Р. = би хълцало
| УСЛОВНО НАКЛОНЕНИЕ, 3Л., МН.Ч. = биха хълцали
| ПОВЕЛИТЕЛНО НАКЛОНЕНИЕ, ЕД.Ч. = хъл·цай
| ПОВЕЛИТЕЛНО НАКЛОНЕНИЕ, МН.Ч. = хъл·цай·те
| МИН.СТРАД.ПРИЧ. М.Р. = хъл·цан
| МИН.СТРАД.ПРИЧ. М.Р. НЕПЪЛЕН ЧЛЕН = хъл·ца·ния
| МИН.СТРАД.ПРИЧ. М.Р. ПЪЛЕН ЧЛЕН = хъл·ца·ни·ят
| МИН.СТРАД.ПРИЧ. Ж.Р. = хъл·ца·на
| МИН.СТРАД.ПРИЧ. Ж.Р. ЧЛЕН = хъл·ца·на·та
| МИН.СТРАД.ПРИЧ. СР.Р. = хъл·ца·но
| МИН.СТРАД.ПРИЧ. СР.Р. ЧЛЕН = хъл·ца·но·то
| МИН.СТРАД.ПРИЧ. МН.Ч. = хъл·ца·ни
| МИН.СТРАД.ПРИЧ. МН.Ч. ЧЛЕН = хъл·ца·ни·те
| МИН.ДЕЯТ.СВ.ПРИЧ. М.Р. = хъл·цал
| МИН.ДЕЯТ.СВ.ПРИЧ. М.Р. НЕПЪЛЕН ЧЛЕН = хъл·ца·лия
| МИН.ДЕЯТ.СВ.ПРИЧ. М.Р. ПЪЛЕН ЧЛЕН = хъл·ца·ли·ят
| МИН.ДЕЯТ.СВ.ПРИЧ. Ж.Р. = хъл·ца·ла
| МИН.ДЕЯТ.СВ.ПРИЧ. Ж.Р. ЧЛЕН = хъл·ца·ла·та
| МИН.ДЕЯТ.СВ.ПРИЧ. СР.Р. = хъл·ца·ло
| МИН.ДЕЯТ.СВ.ПРИЧ. СР.Р. ЧЛЕН = хъл·ца·ло·то
| МИН.ДЕЯТ.СВ.ПРИЧ. МН.Ч. = хъл·ца·ли
| МИН.ДЕЯТ.СВ.ПРИЧ. МН.Ч. ЧЛЕН = хъл·ца·ли·те
| МИН.ДЕЯТ.НЕСВ.ПРИЧ. М.Р. = хъл·цал
| МИН.ДЕЯТ.НЕСВ.ПРИЧ. М.Р. НЕПЪЛЕН ЧЛЕН = хъл·ца·лия
| МИН.ДЕЯТ.НЕСВ.ПРИЧ. М.Р. ПЪЛЕН ЧЛЕН = хъл·ца·ли·ят
| МИН.ДЕЯТ.НЕСВ.ПРИЧ. Ж.Р. = хъл·ца·ла
| МИН.ДЕЯТ.НЕСВ.ПРИЧ. Ж.Р. ЧЛЕН = хъл·ца·ла·та
| МИН.ДЕЯТ.НЕСВ.ПРИЧ. СР.Р. = хъл·ца·ло
| МИН.ДЕЯТ.НЕСВ.ПРИЧ. СР.Р. ЧЛЕН = хъл·ца·ло·то
| МИН.ДЕЯТ.НЕСВ.ПРИЧ. МН.Ч. = хъл·ца·ли
| МИН.ДЕЯТ.НЕСВ.ПРИЧ. МН.Ч. ЧЛЕН = хъл·ца·ли·те
| СЕГ.ДЕЯТ.ПРИЧ. М.Р. = хъл·цащ
| СЕГ.ДЕЯТ.ПРИЧ. М.Р. НЕПЪЛЕН ЧЛЕН = хъл·ца·щия
| СЕГ.ДЕЯТ.ПРИЧ. М.Р. ПЪЛЕН ЧЛЕН = хъл·ца·щи·ят
| СЕГ.ДЕЯТ.ПРИЧ. Ж.Р. = хъл·ца·ща
| СЕГ.ДЕЯТ.ПРИЧ. Ж.Р. ЧЛЕН = хъл·ца·ща·та
| СЕГ.ДЕЯТ.ПРИЧ. СР.Р. = хъл·ца·що
| СЕГ.ДЕЯТ.ПРИЧ. СР.Р. ЧЛЕН = хъл·ца·що·то
| СЕГ.ДЕЯТ.ПРИЧ. МН.Ч. = хъл·ца·щи
| СЕГ.ДЕЯТ.ПРИЧ. МН.Ч. ЧЛЕН = хъл·ца·щи·те
| ДЕЕПРИЧАСТИЕ = хъл·цай·ки
| СКРИТИ ПРЕПРАТКИ = 
[[хълцам]],
[[хълцаш]],
[[хълца]],
[[хълцаме]],
[[хълцате]],
[[хълцат]],
[[хълцах]],
[[хълцахме]],
[[хълцахте]],
[[хълцаха]],
[[хълцаше]],
[[хълцай]],
[[хълцайте]],
[[хълцал]],
[[хълцалия]],
[[хълцалият]],
[[хълцала]],
[[хълцалата]],
[[хълцало]],
[[хълцалото]],
[[хълцали]],
[[хълцалите]],
[[хълцан]],
[[хълцания]],
[[хълцаният]],
[[хълцана]],
[[хълцаната]],
[[хълцано]],
[[хълцаното]],
[[хълцани]],
[[хълцаните]],
[[хълцащ]],
[[хълцащия]],
[[хълцащият]],
[[хълцаща]],
[[хълцащата]],
[[хълцащо]],
[[хълцащото]],
[[хълцащи]],
[[хълцащите]],
[[хълцайки]],
[[хълцал съм]],
[[хълцала съм]],
[[хълцало съм]],
[[хълцали сме]],
[[хълцал си]],
[[хълцала си]],
[[хълцало си]],
[[хълцали сте]],
[[хълцал е]],
[[хълцала е]],
[[хълцало е]],
[[хълцали са]],
[[бях хълцал]],
[[бях хълцала]],
[[бях хълцало]],
[[бяхме хълцали]],
[[беше хълцал]],
[[беше хълцала]],
[[беше хълцало]],
[[бяхте хълцали]],
[[бяха хълцали]],
[[ще хълцам]],
[[ще хълцаме]],
[[ще хълцаш]],
[[ще хълцате]],
[[ще хълца]],
[[ще хълцат]],
[[ще съм хълцал]],
[[ще съм хълцала]],
[[ще съм хълцало]],
[[ще сме хълцали]],
[[ще си хълцал]],
[[ще си хълцала]],
[[ще си хълцало]],
[[ще сте хълцали]],
[[ще е хълцал]],
[[ще е хълцала]],
[[ще е хълцало]],
[[ще са хълцали]],
[[щях да хълцам]],
[[щяхме да хълцаме]],
[[щеше да хълцаш]],
[[щяхте да хълцате]],
[[щеше да хълца]],
[[щяха да хълцат]],
[[щях да съм хълцал]],
[[щях да съм хълцала]],
[[щях да съм хълцало]],
[[щяхме да сме хълцали]],
[[щеше да си хълцал]],
[[щеше да си хълцала]],
[[щеше да си хълцало]],
[[щяхте да сте хълцали]],
[[щеше да е хълцал]],
[[щеше да е хълцала]],
[[щеше да е хълцало]],
[[щяха да са хълцали]],
[[бил съм хълцал]],
[[била съм хълцала]],
[[било съм хълцало]],
[[били сме хълцали]],
[[бил си хълцал]],
[[била си хълцала]],
[[било си хълцало]],
[[били сте хълцали]],
[[бил е хълцал]],
[[била е хълцала]],
[[било е хълцало]],
[[били са хълцали]],
[[щял съм да хълцам]],
[[щяла съм да хълцам]],
[[щяло съм да хълцам]],
[[щели сме да хълцаме]],
[[щял си да хълцаш]],
[[щяла си да хълцаш]],
[[щяло си да хълцаш]],
[[щели сте да хълцате]],
[[щял да хълца]],
[[щяла да хълца]],
[[щяло да хълца]],
[[щели да хълцат]],
[[щял е да хълца]],
[[щяла е да хълца]],
[[щяло е да хълца]],
[[щели са да хълцат]],
[[щял съм да съм хълцал]],
[[щяла съм да съм хълцала]],
[[щяло съм да съм хълцало]],
[[щели сме да сме хълцали]],
[[щял си да си хълцал]],
[[щяла си да си хълцала]],
[[щяло си да си хълцало]],
[[щели сте да сте хълцали]],
[[щял да е хълцал]],
[[щяла да е хълцала]],
[[щяло да е хълцало]],
[[щели да са хълцали]],
[[щял е да е хълцал]],
[[щяла е да е хълцала]],
[[щяло е да е хълцало]],
[[щели са да са хълцали]],
[[бих хълцал]],
[[бих хълцала]],
[[бих хълцало]],
[[бихме хълцали]],
[[би хълцал]],
[[би хълцала]],
[[би хълцало]],
[[бихте хълцали]],
[[биха хълцали]],
}}</text>
      <sha1>2mglw8eadc1d4td3w5hxcq3h2phdgdc</sha1>
    </revision>
  </page>
  <page>
    <title>Шаблон:Словоформи/хълцукам</title>
    <ns>10</ns>
    <id>568820</id>
    <revision>
      <id>600800</id>
      <timestamp>2005-05-12T11:40:22Z</timestamp>
      <contributor>
        <username>Bgbot</username>
        <id>83</id>
      </contributor>
      <comment>Борислав: Шаблон със словоформи</comment>
      <model>wikitext</model>
      <format>text/x-wiki</format>
      <text bytes="20590" xml:space="preserve">{{Шаблон:Словоформи/Глагол|
  ОСНОВНА ФОРМА = хълцукам
| СЕГ.ВР., 1Л., ЕД.Ч. = хъл·цу·кам
| СЕГ.ВР., 1Л., МН.Ч. = хъл·цу·ка·ме
| СЕГ.ВР., 2Л., ЕД.Ч. = хъл·цу·каш
| СЕГ.ВР., 2Л., МН.Ч. = хъл·цу·ка·те
| СЕГ.ВР., 3Л., ЕД.Ч. = хъл·цу·ка
| СЕГ.ВР., 3Л., МН.Ч. = хъл·цу·кат
| МИН.СВ.ВР., 1Л., ЕД.Ч. = хъл·цу·ках
| МИН.СВ.ВР., 1Л., МН.Ч. = хъл·цу·ках·ме
| МИН.СВ.ВР., 2Л., ЕД.Ч. = хъл·цу·ка
| МИН.СВ.ВР., 2Л., МН.Ч. = хъл·цу·ках·те
| МИН.СВ.ВР., 3Л., ЕД.Ч. = хъл·цу·ка
| МИН.СВ.ВР., 3Л., МН.Ч. = хъл·цу·ка·ха
| МИН.НЕСВ.ВР., 1Л., ЕД.Ч. = хъл·цу·ках
| МИН.НЕСВ.ВР., 1Л., МН.Ч. = хъл·цу·ках·ме
| МИН.НЕСВ.ВР., 2Л., ЕД.Ч. = хъл·цу·ка·ше
| МИН.НЕСВ.ВР., 2Л., МН.Ч. = хъл·цу·ках·те
| МИН.НЕСВ.ВР., 3Л., ЕД.Ч. = хъл·цу·ка·ше
| МИН.НЕСВ.ВР., 3Л., МН.Ч. = хъл·цу·ка·ха
| МИН.НЕОПР.ВР., 1Л., ЕД.Ч., М.Р. = хълцукал съм
| МИН.НЕОПР.ВР., 1Л., ЕД.Ч., Ж.Р. = хълцукала съм
| МИН.НЕОПР.ВР., 1Л., ЕД.Ч., СР.Р. = хълцукало съм
| МИН.НЕОПР.ВР., 1Л., МН.Ч. = хълцукали сме
| МИН.НЕОПР.ВР., 2Л., ЕД.Ч., М.Р. = хълцукал си
| МИН.НЕОПР.ВР., 2Л., ЕД.Ч., Ж.Р. = хълцукала си
| МИН.НЕОПР.ВР., 2Л., ЕД.Ч., СР.Р. = хълцукало си
| МИН.НЕОПР.ВР., 2Л., МН.Ч. = хълцукали сте
| МИН.НЕОПР.ВР., 3Л., ЕД.Ч., М.Р. = хълцукал е
| МИН.НЕОПР.ВР., 3Л., ЕД.Ч., Ж.Р. = хълцукала е
| МИН.НЕОПР.ВР., 3Л., ЕД.Ч., СР.Р. = хълцукало е
| МИН.НЕОПР.ВР., 3Л., МН.Ч. = хълцукали са
| МИН.ПРЕД.ВР., 1Л., ЕД.Ч., М.Р. = бях хълцукал
| МИН.ПРЕД.ВР., 1Л., ЕД.Ч., Ж.Р. = бях хълцукала
| МИН.ПРЕД.ВР., 1Л., ЕД.Ч., СР.Р. = бях хълцукало
| МИН.ПРЕД.ВР., 1Л., МН.Ч. = бяхме хълцукали
| МИН.ПРЕД.ВР., 2Л., ЕД.Ч., М.Р. = беше хълцукал
| МИН.ПРЕД.ВР., 2Л., ЕД.Ч., Ж.Р. = беше хълцукала
| МИН.ПРЕД.ВР., 2Л., ЕД.Ч., СР.Р. = беше хълцукало
| МИН.ПРЕД.ВР., 2Л., МН.Ч. = бяхте хълцукали
| МИН.ПРЕД.ВР., 3Л., ЕД.Ч., М.Р. = беше хълцукал
| МИН.ПРЕД.ВР., 3Л., ЕД.Ч., Ж.Р. = беше хълцукала
| МИН.ПРЕД.ВР., 3Л., ЕД.Ч., СР.Р. = беше хълцукало
| МИН.ПРЕД.ВР., 3Л., МН.Ч. = бяха хълцукали
| БЪД.ВР., 1Л., ЕД.Ч. = ще хълцукам
| БЪД.ВР., 1Л., МН.Ч. = ще хълцукаме
| БЪД.ВР., 2Л., ЕД.Ч. = ще хълцукаш
| БЪД.ВР., 2Л., МН.Ч. = ще хълцукате
| БЪД.ВР., 3Л., ЕД.Ч. = ще хълцука
| БЪД.ВР., 3Л., МН.Ч. = ще хълцукат
| БЪД.ПРЕД.ВР., 1Л., ЕД.Ч., М.Р. = ще съм хълцукал
| БЪД.ПРЕД.ВР., 1Л., ЕД.Ч., Ж.Р. = ще съм хълцукала
| БЪД.ПРЕД.ВР., 1Л., ЕД.Ч., СР.Р. = ще съм хълцукало
| БЪД.ПРЕД.ВР., 1Л., МН.Ч. = ще сме хълцукали
| БЪД.ПРЕД.ВР., 2Л., ЕД.Ч., М.Р. = ще си хълцукал
| БЪД.ПРЕД.ВР., 2Л., ЕД.Ч., Ж.Р. = ще си хълцукала
| БЪД.ПРЕД.ВР., 2Л., ЕД.Ч., СР.Р. = ще си хълцукало
| БЪД.ПРЕД.ВР., 2Л., МН.Ч. = ще сте хълцукали
| БЪД.ПРЕД.ВР., 3Л., ЕД.Ч., М.Р. = ще е хълцукал
| БЪД.ПРЕД.ВР., 3Л., ЕД.Ч., Ж.Р. = ще е хълцукала
| БЪД.ПРЕД.ВР., 3Л., ЕД.Ч., СР.Р. = ще е хълцукало
| БЪД.ПРЕД.ВР., 3Л., МН.Ч. = ще са хълцукали
| БЪД.ВР. В МИН., 1Л., ЕД.Ч. = щях да хълцукам
| БЪД.ВР. В МИН., 1Л., МН.Ч. = щяхме да хълцукаме
| БЪД.ВР. В МИН., 2Л., ЕД.Ч. = щеше да хълцукаш
| БЪД.ВР. В МИН., 2Л., МН.Ч. = щяхте да хълцукате
| БЪД.ВР. В МИН., 3Л., ЕД.Ч. = щеше да хълцука
| БЪД.ВР. В МИН., 3Л., МН.Ч. = щяха да хълцукат
| БЪД.ПРЕД.ВР. В МИН., 1Л., ЕД.Ч., М.Р. = щях да съм хълцукал
| БЪД.ПРЕД.ВР. В МИН., 1Л., ЕД.Ч., Ж.Р. = щях да съм хълцукала
| БЪД.ПРЕД.ВР. В МИН., 1Л., ЕД.Ч., СР.Р. = щях да съм хълцукало
| БЪД.ПРЕД.ВР. В МИН., 1Л., МН.Ч. = щяхме да сме хълцукали
| БЪД.ПРЕД.ВР. В МИН., 2Л., ЕД.Ч., М.Р. = щеше да си хълцукал
| БЪД.ПРЕД.ВР. В МИН., 2Л., ЕД.Ч., Ж.Р. = щеше да си хълцукала
| БЪД.ПРЕД.ВР. В МИН., 2Л., ЕД.Ч., СР.Р. = щеше да си хълцукало
| БЪД.ПРЕД.ВР. В МИН., 2Л., МН.Ч. = щяхте да сте хълцукали
| БЪД.ПРЕД.ВР. В МИН., 3Л., ЕД.Ч., М.Р. = щеше да е хълцукал
| БЪД.ПРЕД.ВР. В МИН., 3Л., ЕД.Ч., Ж.Р. = щеше да е хълцукала
| БЪД.ПРЕД.ВР. В МИН., 3Л., ЕД.Ч., СР.Р. = щеше да е хълцукало
| БЪД.ПРЕД.ВР. В МИН., 3Л., МН.Ч. = щяха да са хълцукали
| ПР.НАКЛ., СЕГ.ВР., 1Л., ЕД.Ч., М.Р. = хълцукал съм
| ПР.НАКЛ., СЕГ.ВР., 1Л., ЕД.Ч., Ж.Р. = хълцукала съм
| ПР.НАКЛ., СЕГ.ВР., 1Л., ЕД.Ч., СР.Р. = хълцукало съм
| ПР.НАКЛ., СЕГ.ВР., 1Л., МН.Ч. = хълцукали сме
| ПР.НАКЛ., СЕГ.ВР., 2Л., ЕД.Ч., М.Р. = хълцукал си
| ПР.НАКЛ., СЕГ.ВР., 2Л., ЕД.Ч., Ж.Р. = хълцукала си
| ПР.НАКЛ., СЕГ.ВР., 2Л., ЕД.Ч., СР.Р. = хълцукало си
| ПР.НАКЛ., СЕГ.ВР., 2Л., МН.Ч. = хълцукали сте
| ПР.НАКЛ., СЕГ.ВР., 3Л., ЕД.Ч., М.Р. = хълцукал (е)
| ПР.НАКЛ., СЕГ.ВР., 3Л., ЕД.Ч., Ж.Р. = хълцукала (е)
| ПР.НАКЛ., СЕГ.ВР., 3Л., ЕД.Ч., СР.Р. = хълцукало (е)
| ПР.НАКЛ., СЕГ.ВР., 3Л., МН.Ч. = хълцукали (са)
| ПР.НАКЛ., МИН.СВ.ВР., 1Л., ЕД.Ч., М.Р. = хълцукал съм
| ПР.НАКЛ., МИН.СВ.ВР., 1Л., ЕД.Ч., Ж.Р. = хълцукала съм
| ПР.НАКЛ., МИН.СВ.ВР., 1Л., ЕД.Ч., СР.Р. = хълцукало съм
| ПР.НАКЛ., МИН.СВ.ВР., 1Л., МН.Ч. = хълцукали сме
| ПР.НАКЛ., МИН.СВ.ВР., 2Л., ЕД.Ч., М.Р. = хълцукал си
| ПР.НАКЛ., МИН.СВ.ВР., 2Л., ЕД.Ч., Ж.Р. = хълцукала си
| ПР.НАКЛ., МИН.СВ.ВР., 2Л., ЕД.Ч., СР.Р. = хълцукало си
| ПР.НАКЛ., МИН.СВ.ВР., 2Л., МН.Ч. = хълцукали сте
| ПР.НАКЛ., МИН.СВ.ВР., 3Л., ЕД.Ч., М.Р. = хълцукал (е)
| ПР.НАКЛ., МИН.СВ.ВР., 3Л., ЕД.Ч., Ж.Р. = хълцукала (е)
| ПР.НАКЛ., МИН.СВ.ВР., 3Л., ЕД.Ч., СР.Р. = хълцукало (е)
| ПР.НАКЛ., МИН.СВ.ВР., 3Л., МН.Ч. = хълцукали (са)
| ПР.НАКЛ., МИН.НЕОПР.ВР., 1Л., ЕД.Ч., М.Р. = бил съм хълцукал
| ПР.НАКЛ., МИН.НЕОПР.ВР., 1Л., ЕД.Ч., Ж.Р. = била съм хълцукала
| ПР.НАКЛ., МИН.НЕОПР.ВР., 1Л., ЕД.Ч., СР.Р. = било съм хълцукало
| ПР.НАКЛ., МИН.НЕОПР.ВР., 1Л., МН.Ч. = били сме хълцукали
| ПР.НАКЛ., МИН.НЕОПР.ВР., 2Л., ЕД.Ч., М.Р. = бил си хълцукал
| ПР.НАКЛ., МИН.НЕОПР.ВР., 2Л., ЕД.Ч., Ж.Р. = била си хълцукала
| ПР.НАКЛ., МИН.НЕОПР.ВР., 2Л., ЕД.Ч., СР.Р. = било си хълцукало
| ПР.НАКЛ., МИН.НЕОПР.ВР., 2Л., МН.Ч. = били сте хълцукали
| ПР.НАКЛ., МИН.НЕОПР.ВР., 3Л., ЕД.Ч., М.Р. = бил (е) хълцукал
| ПР.НАКЛ., МИН.НЕОПР.ВР., 3Л., ЕД.Ч., Ж.Р. = била (е) хълцукала
| ПР.НАКЛ., МИН.НЕОПР.ВР., 3Л., ЕД.Ч., СР.Р. = било (е) хълцукало
| ПР.НАКЛ., МИН.НЕОПР.ВР., 3Л., МН.Ч. = били (са) хълцукали
| ПР.НАКЛ., БЪД.ВР., 1Л., ЕД.Ч., М.Р. = щял съм да хълцукам
| ПР.НАКЛ., БЪД.ВР., 1Л., ЕД.Ч., Ж.Р. = щяла съм да хълцукам
| ПР.НАКЛ., БЪД.ВР., 1Л., ЕД.Ч., СР.Р. = щяло съм да хълцукам
| ПР.НАКЛ., БЪД.ВР., 1Л., МН.Ч. = щели сме да хълцукаме
| ПР.НАКЛ., БЪД.ВР., 2Л., ЕД.Ч., М.Р. = щял си да хълцукаш
| ПР.НАКЛ., БЪД.ВР., 2Л., ЕД.Ч., Ж.Р. = щяла си да хълцукаш
| ПР.НАКЛ., БЪД.ВР., 2Л., ЕД.Ч., СР.Р. = щяло си да хълцукаш
| ПР.НАКЛ., БЪД.ВР., 2Л., МН.Ч. = щели сте да хълцукате
| ПР.НАКЛ., БЪД.ВР., 3Л., ЕД.Ч., М.Р. = щял (е) да хълцука
| ПР.НАКЛ., БЪД.ВР., 3Л., ЕД.Ч., Ж.Р. = щяла (е) да хълцука
| ПР.НАКЛ., БЪД.ВР., 3Л., ЕД.Ч., СР.Р. = щяло (е) да хълцука
| ПР.НАКЛ., БЪД.ВР., 3Л., МН.Ч. = щели (са) да хълцукат
| ПР.НАКЛ., БЪД.ПРЕД.ВР., 1Л., ЕД.Ч., М.Р. = щял съм да съм хълцукал
| ПР.НАКЛ., БЪД.ПРЕД.ВР., 1Л., ЕД.Ч., Ж.Р. = щяла съм да съм хълцукала
| ПР.НАКЛ., БЪД.ПРЕД.ВР., 1Л., ЕД.Ч., СР.Р. = щяло съм да съм хълцукало
| ПР.НАКЛ., БЪД.ПРЕД.ВР., 1Л., МН.Ч. = щели сме да сме хълцукали
| ПР.НАКЛ., БЪД.ПРЕД.ВР., 2Л., ЕД.Ч., М.Р. = щял си да си хълцукал
| ПР.НАКЛ., БЪД.ПРЕД.ВР., 2Л., ЕД.Ч., Ж.Р. = щяла си да си хълцукала
| ПР.НАКЛ., БЪД.ПРЕД.ВР., 2Л., ЕД.Ч., СР.Р. = щяло си да си хълцукало
| ПР.НАКЛ., БЪД.ПРЕД.ВР., 2Л., МН.Ч. = щели сте да сте хълцукали
| ПР.НАКЛ., БЪД.ПРЕД.ВР., 3Л., ЕД.Ч., М.Р. = щял (е) да е хълцукал
| ПР.НАКЛ., БЪД.ПРЕД.ВР., 3Л., ЕД.Ч., Ж.Р. = щяла (е) да е хълцукала
| ПР.НАКЛ., БЪД.ПРЕД.ВР., 3Л., ЕД.Ч., СР.Р. = щяло (е) да е хълцукало
| ПР.НАКЛ., БЪД.ПРЕД.ВР., 3Л., МН.Ч. = щели (са) да са хълцукали
| УСЛОВНО НАКЛОНЕНИЕ, 1Л., ЕД.Ч., М.Р. = бих хълцукал
| УСЛОВНО НАКЛОНЕНИЕ, 1Л., ЕД.Ч., Ж.Р. = бих хълцукала
| УСЛОВНО НАКЛОНЕНИЕ, 1Л., ЕД.Ч., СР.Р. = бих хълцукало
| УСЛОВНО НАКЛОНЕНИЕ, 1Л., МН.Ч. = бихме хълцукали
| УСЛОВНО НАКЛОНЕНИЕ, 2Л., ЕД.Ч., М.Р. = би хълцукал
| УСЛОВНО НАКЛОНЕНИЕ, 2Л., ЕД.Ч., Ж.Р. = би хълцукала
| УСЛОВНО НАКЛОНЕНИЕ, 2Л., ЕД.Ч., СР.Р. = би хълцукало
| УСЛОВНО НАКЛОНЕНИЕ, 2Л., МН.Ч. = бихте хълцукали
| УСЛОВНО НАКЛОНЕНИЕ, 3Л., ЕД.Ч., М.Р. = би хълцукал
| УСЛОВНО НАКЛОНЕНИЕ, 3Л., ЕД.Ч., Ж.Р. = би хълцукала
| УСЛОВНО НАКЛОНЕНИЕ, 3Л., ЕД.Ч., СР.Р. = би хълцукало
| УСЛОВНО НАКЛОНЕНИЕ, 3Л., МН.Ч. = биха хълцукали
| ПОВЕЛИТЕЛНО НАКЛОНЕНИЕ, ЕД.Ч. = хъл·цу·кай
| ПОВЕЛИТЕЛНО НАКЛОНЕНИЕ, МН.Ч. = хъл·цу·кай·те
| МИН.СТРАД.ПРИЧ. М.Р. = хъл·цу·кан
| МИН.СТРАД.ПРИЧ. М.Р. НЕПЪЛЕН ЧЛЕН = хъл·цу·ка·ния
| МИН.СТРАД.ПРИЧ. М.Р. ПЪЛЕН ЧЛЕН = хъл·цу·ка·ни·ят
| МИН.СТРАД.ПРИЧ. Ж.Р. = хъл·цу·ка·на
| МИН.СТРАД.ПРИЧ. Ж.Р. ЧЛЕН = хъл·цу·ка·на·та
| МИН.СТРАД.ПРИЧ. СР.Р. = хъл·цу·ка·но
| МИН.СТРАД.ПРИЧ. СР.Р. ЧЛЕН = хъл·цу·ка·но·то
| МИН.СТРАД.ПРИЧ. МН.Ч. = хъл·цу·ка·ни
| МИН.СТРАД.ПРИЧ. МН.Ч. ЧЛЕН = хъл·цу·ка·ни·те
| МИН.ДЕЯТ.СВ.ПРИЧ. М.Р. = хъл·цу·кал
| МИН.ДЕЯТ.СВ.ПРИЧ. М.Р. НЕПЪЛЕН ЧЛЕН = хъл·цу·ка·лия
| МИН.ДЕЯТ.СВ.ПРИЧ. М.Р. ПЪЛЕН ЧЛЕН = хъл·цу·ка·ли·ят
| МИН.ДЕЯТ.СВ.ПРИЧ. Ж.Р. = хъл·цу·ка·ла
| МИН.ДЕЯТ.СВ.ПРИЧ. Ж.Р. ЧЛЕН = хъл·цу·ка·ла·та
| МИН.ДЕЯТ.СВ.ПРИЧ. СР.Р. = хъл·цу·ка·ло
| МИН.ДЕЯТ.СВ.ПРИЧ. СР.Р. ЧЛЕН = хъл·цу·ка·ло·то
| МИН.ДЕЯТ.СВ.ПРИЧ. МН.Ч. = хъл·цу·ка·ли
| МИН.ДЕЯТ.СВ.ПРИЧ. МН.Ч. ЧЛЕН = хъл·цу·ка·ли·те
| МИН.ДЕЯТ.НЕСВ.ПРИЧ. М.Р. = хъл·цу·кал
| МИН.ДЕЯТ.НЕСВ.ПРИЧ. М.Р. НЕПЪЛЕН ЧЛЕН = хъл·цу·ка·лия
| МИН.ДЕЯТ.НЕСВ.ПРИЧ. М.Р. ПЪЛЕН ЧЛЕН = хъл·цу·ка·ли·ят
| МИН.ДЕЯТ.НЕСВ.ПРИЧ. Ж.Р. = хъл·цу·ка·ла
| МИН.ДЕЯТ.НЕСВ.ПРИЧ. Ж.Р. ЧЛЕН = хъл·цу·ка·ла·та
| МИН.ДЕЯТ.НЕСВ.ПРИЧ. СР.Р. = хъл·цу·ка·ло
| МИН.ДЕЯТ.НЕСВ.ПРИЧ. СР.Р. ЧЛЕН = хъл·цу·ка·ло·то
| МИН.ДЕЯТ.НЕСВ.ПРИЧ. МН.Ч. = хъл·цу·ка·ли
| МИН.ДЕЯТ.НЕСВ.ПРИЧ. МН.Ч. ЧЛЕН = хъл·цу·ка·ли·те
| СЕГ.ДЕЯТ.ПРИЧ. М.Р. = хъл·цу·кащ
| СЕГ.ДЕЯТ.ПРИЧ. М.Р. НЕПЪЛЕН ЧЛЕН = хъл·цу·ка·щия
| СЕГ.ДЕЯТ.ПРИЧ. М.Р. ПЪЛЕН ЧЛЕН = хъл·цу·ка·щи·ят
| СЕГ.ДЕЯТ.ПРИЧ. Ж.Р. = хъл·цу·ка·ща
| СЕГ.ДЕЯТ.ПРИЧ. Ж.Р. ЧЛЕН = хъл·цу·ка·ща·та
| СЕГ.ДЕЯТ.ПРИЧ. СР.Р. = хъл·цу·ка·що
| СЕГ.ДЕЯТ.ПРИЧ. СР.Р. ЧЛЕН = хъл·цу·ка·що·то
| СЕГ.ДЕЯТ.ПРИЧ. МН.Ч. = хъл·цу·ка·щи
| СЕГ.ДЕЯТ.ПРИЧ. МН.Ч. ЧЛЕН = хъл·цу·ка·щи·те
| ДЕЕПРИЧАСТИЕ = хъл·цу·кай·ки
| СКРИТИ ПРЕПРАТКИ = 
[[хълцукам]],
[[хълцукаш]],
[[хълцука]],
[[хълцукаме]],
[[хълцукате]],
[[хълцукат]],
[[хълцуках]],
[[хълцукахме]],
[[хълцукахте]],
[[хълцукаха]],
[[хълцукаше]],
[[хълцукай]],
[[хълцукайте]],
[[хълцукал]],
[[хълцукалия]],
[[хълцукалият]],
[[хълцукала]],
[[хълцукалата]],
[[хълцукало]],
[[хълцукалото]],
[[хълцукали]],
[[хълцукалите]],
[[хълцукан]],
[[хълцукания]],
[[хълцуканият]],
[[хълцукана]],
[[хълцуканата]],
[[хълцукано]],
[[хълцуканото]],
[[хълцукани]],
[[хълцуканите]],
[[хълцукащ]],
[[хълцукащия]],
[[хълцукащият]],
[[хълцукаща]],
[[хълцукащата]],
[[хълцукащо]],
[[хълцукащото]],
[[хълцукащи]],
[[хълцукащите]],
[[хълцукайки]],
[[хълцукал съм]],
[[хълцукала съм]],
[[хълцукало съм]],
[[хълцукали сме]],
[[хълцукал си]],
[[хълцукала си]],
[[хълцукало си]],
[[хълцукали сте]],
[[хълцукал е]],
[[хълцукала е]],
[[хълцукало е]],
[[хълцукали са]],
[[бях хълцукал]],
[[бях хълцукала]],
[[бях хълцукало]],
[[бяхме хълцукали]],
[[беше хълцукал]],
[[беше хълцукала]],
[[беше хълцукало]],
[[бяхте хълцукали]],
[[бяха хълцукали]],
[[ще хълцукам]],
[[ще хълцукаме]],
[[ще хълцукаш]],
[[ще хълцукате]],
[[ще хълцука]],
[[ще хълцукат]],
[[ще съм хълцукал]],
[[ще съм хълцукала]],
[[ще съм хълцукало]],
[[ще сме хълцукали]],
[[ще си хълцукал]],
[[ще си хълцукала]],
[[ще си хълцукало]],
[[ще сте хълцукали]],
[[ще е хълцукал]],
[[ще е хълцукала]],
[[ще е хълцукало]],
[[ще са хълцукали]],
[[щях да хълцукам]],
[[щяхме да хълцукаме]],
[[щеше да хълцукаш]],
[[щяхте да хълцукате]],
[[щеше да хълцука]],
[[щяха да хълцукат]],
[[щях да съм хълцукал]],
[[щях да съм хълцукала]],
[[щях да съм хълцукало]],
[[щяхме да сме хълцукали]],
[[щеше да си хълцукал]],
[[щеше да си хълцукала]],
[[щеше да си хълцукало]],
[[щяхте да сте хълцукали]],
[[щеше да е хълцукал]],
[[щеше да е хълцукала]],
[[щеше да е хълцукало]],
[[щяха да са хълцукали]],
[[бил съм хълцукал]],
[[била съм хълцукала]],
[[било съм хълцукало]],
[[били сме хълцукали]],
[[бил си хълцукал]],
[[била си хълцукала]],
[[било си хълцукало]],
[[били сте хълцукали]],
[[бил е хълцукал]],
[[била е хълцукала]],
[[било е хълцукало]],
[[били са хълцукали]],
[[щял съм да хълцукам]],
[[щяла съм да хълцукам]],
[[щяло съм да хълцукам]],
[[щели сме да хълцукаме]],
[[щял си да хълцукаш]],
[[щяла си да хълцукаш]],
[[щяло си да хълцукаш]],
[[щели сте да хълцукате]],
[[щял да хълцука]],
[[щяла да хълцука]],
[[щяло да хълцука]],
[[щели да хълцукат]],
[[щял е да хълцука]],
[[щяла е да хълцука]],
[[щяло е да хълцука]],
[[щели са да хълцукат]],
[[щял съм да съм хълцукал]],
[[щяла съм да съм хълцукала]],
[[щяло съм да съм хълцукало]],
[[щели сме да сме хълцукали]],
[[щял си да си хълцукал]],
[[щяла си да си хълцукала]],
[[щяло си да си хълцукало]],
[[щели сте да сте хълцукали]],
[[щял да е хълцукал]],
[[щяла да е хълцукала]],
[[щяло да е хълцукало]],
[[щели да са хълцукали]],
[[щял е да е хълцукал]],
[[щяла е да е хълцукала]],
[[щяло е да е хълцукало]],
[[щели са да са хълцукали]],
[[бих хълцукал]],
[[бих хълцукала]],
[[бих хълцукало]],
[[бихме хълцукали]],
[[би хълцукал]],
[[би хълцукала]],
[[би хълцукало]],
[[бихте хълцукали]],
[[биха хълцукали]],
}}</text>
      <sha1>53pljz1qbrr91mnso2z5cddh8ufd9d2</sha1>
    </revision>
  </page>
  <page>
    <title>Шаблон:Словоформи/хързулвам</title>
    <ns>10</ns>
    <id>568832</id>
    <revision>
      <id>600812</id>
      <timestamp>2005-05-12T11:40:40Z</timestamp>
      <contributor>
        <username>Bgbot</username>
        <id>83</id>
      </contributor>
      <comment>Борислав: Шаблон със словоформи</comment>
      <model>wikitext</model>
      <format>text/x-wiki</format>
      <text bytes="21272" xml:space="preserve">{{Шаблон:Словоформи/Глагол|
  ОСНОВНА ФОРМА = хързулвам
| СЕГ.ВР., 1Л., ЕД.Ч. = хър·зул·вам
| СЕГ.ВР., 1Л., МН.Ч. = хър·зул·ва·ме
| СЕГ.ВР., 2Л., ЕД.Ч. = хър·зул·ваш
| СЕГ.ВР., 2Л., МН.Ч. = хър·зул·ва·те
| СЕГ.ВР., 3Л., ЕД.Ч. = хър·зул·ва
| СЕГ.ВР., 3Л., МН.Ч. = хър·зул·ват
| МИН.СВ.ВР., 1Л., ЕД.Ч. = хър·зул·вах
| МИН.СВ.ВР., 1Л., МН.Ч. = хър·зул·вах·ме
| МИН.СВ.ВР., 2Л., ЕД.Ч. = хър·зул·ва
| МИН.СВ.ВР., 2Л., МН.Ч. = хър·зул·вах·те
| МИН.СВ.ВР., 3Л., ЕД.Ч. = хър·зул·ва
| МИН.СВ.ВР., 3Л., МН.Ч. = хър·зул·ва·ха
| МИН.НЕСВ.ВР., 1Л., ЕД.Ч. = хър·зул·вах
| МИН.НЕСВ.ВР., 1Л., МН.Ч. = хър·зул·вах·ме
| МИН.НЕСВ.ВР., 2Л., ЕД.Ч. = хър·зул·ва·ше
| МИН.НЕСВ.ВР., 2Л., МН.Ч. = хър·зул·вах·те
| МИН.НЕСВ.ВР., 3Л., ЕД.Ч. = хър·зул·ва·ше
| МИН.НЕСВ.ВР., 3Л., МН.Ч. = хър·зул·ва·ха
| МИН.НЕОПР.ВР., 1Л., ЕД.Ч., М.Р. = хързулвал съм
| МИН.НЕОПР.ВР., 1Л., ЕД.Ч., Ж.Р. = хързулвала съм
| МИН.НЕОПР.ВР., 1Л., ЕД.Ч., СР.Р. = хързулвало съм
| МИН.НЕОПР.ВР., 1Л., МН.Ч. = хързулвали сме
| МИН.НЕОПР.ВР., 2Л., ЕД.Ч., М.Р. = хързулвал си
| МИН.НЕОПР.ВР., 2Л., ЕД.Ч., Ж.Р. = хързулвала си
| МИН.НЕОПР.ВР., 2Л., ЕД.Ч., СР.Р. = хързулвало си
| МИН.НЕОПР.ВР., 2Л., МН.Ч. = хързулвали сте
| МИН.НЕОПР.ВР., 3Л., ЕД.Ч., М.Р. = хързулвал е
| МИН.НЕОПР.ВР., 3Л., ЕД.Ч., Ж.Р. = хързулвала е
| МИН.НЕОПР.ВР., 3Л., ЕД.Ч., СР.Р. = хързулвало е
| МИН.НЕОПР.ВР., 3Л., МН.Ч. = хързулвали са
| МИН.ПРЕД.ВР., 1Л., ЕД.Ч., М.Р. = бях хързулвал
| МИН.ПРЕД.ВР., 1Л., ЕД.Ч., Ж.Р. = бях хързулвала
| МИН.ПРЕД.ВР., 1Л., ЕД.Ч., СР.Р. = бях хързулвало
| МИН.ПРЕД.ВР., 1Л., МН.Ч. = бяхме хързулвали
| МИН.ПРЕД.ВР., 2Л., ЕД.Ч., М.Р. = беше хързулвал
| МИН.ПРЕД.ВР., 2Л., ЕД.Ч., Ж.Р. = беше хързулвала
| МИН.ПРЕД.ВР., 2Л., ЕД.Ч., СР.Р. = беше хързулвало
| МИН.ПРЕД.ВР., 2Л., МН.Ч. = бяхте хързулвали
| МИН.ПРЕД.ВР., 3Л., ЕД.Ч., М.Р. = беше хързулвал
| МИН.ПРЕД.ВР., 3Л., ЕД.Ч., Ж.Р. = беше хързулвала
| МИН.ПРЕД.ВР., 3Л., ЕД.Ч., СР.Р. = беше хързулвало
| МИН.ПРЕД.ВР., 3Л., МН.Ч. = бяха хързулвали
| БЪД.ВР., 1Л., ЕД.Ч. = ще хързулвам
| БЪД.ВР., 1Л., МН.Ч. = ще хързулваме
| БЪД.ВР., 2Л., ЕД.Ч. = ще хързулваш
| БЪД.ВР., 2Л., МН.Ч. = ще хързулвате
| БЪД.ВР., 3Л., ЕД.Ч. = ще хързулва
| БЪД.ВР., 3Л., МН.Ч. = ще хързулват
| БЪД.ПРЕД.ВР., 1Л., ЕД.Ч., М.Р. = ще съм хързулвал
| БЪД.ПРЕД.ВР., 1Л., ЕД.Ч., Ж.Р. = ще съм хързулвала
| БЪД.ПРЕД.ВР., 1Л., ЕД.Ч., СР.Р. = ще съм хързулвало
| БЪД.ПРЕД.ВР., 1Л., МН.Ч. = ще сме хързулвали
| БЪД.ПРЕД.ВР., 2Л., ЕД.Ч., М.Р. = ще си хързулвал
| БЪД.ПРЕД.ВР., 2Л., ЕД.Ч., Ж.Р. = ще си хързулвала
| БЪД.ПРЕД.ВР., 2Л., ЕД.Ч., СР.Р. = ще си хързулвало
| БЪД.ПРЕД.ВР., 2Л., МН.Ч. = ще сте хързулвали
| БЪД.ПРЕД.ВР., 3Л., ЕД.Ч., М.Р. = ще е хързулвал
| БЪД.ПРЕД.ВР., 3Л., ЕД.Ч., Ж.Р. = ще е хързулвала
| БЪД.ПРЕД.ВР., 3Л., ЕД.Ч., СР.Р. = ще е хързулвало
| БЪД.ПРЕД.ВР., 3Л., МН.Ч. = ще са хързулвали
| БЪД.ВР. В МИН., 1Л., ЕД.Ч. = щях да хързулвам
| БЪД.ВР. В МИН., 1Л., МН.Ч. = щяхме да хързулваме
| БЪД.ВР. В МИН., 2Л., ЕД.Ч. = щеше да хързулваш
| БЪД.ВР. В МИН., 2Л., МН.Ч. = щяхте да хързулвате
| БЪД.ВР. В МИН., 3Л., ЕД.Ч. = щеше да хързулва
| БЪД.ВР. В МИН., 3Л., МН.Ч. = щяха да хързулват
| БЪД.ПРЕД.ВР. В МИН., 1Л., ЕД.Ч., М.Р. = щях да съм хързулвал
| БЪД.ПРЕД.ВР. В МИН., 1Л., ЕД.Ч., Ж.Р. = щях да съм хързулвала
| БЪД.ПРЕД.ВР. В МИН., 1Л., ЕД.Ч., СР.Р. = щях да съм хързулвало
| БЪД.ПРЕД.ВР. В МИН., 1Л., МН.Ч. = щяхме да сме хързулвали
| БЪД.ПРЕД.ВР. В МИН., 2Л., ЕД.Ч., М.Р. = щеше да си хързулвал
| БЪД.ПРЕД.ВР. В МИН., 2Л., ЕД.Ч., Ж.Р. = щеше да си хързулвала
| БЪД.ПРЕД.ВР. В МИН., 2Л., ЕД.Ч., СР.Р. = щеше да си хързулвало
| БЪД.ПРЕД.ВР. В МИН., 2Л., МН.Ч. = щяхте да сте хързулвали
| БЪД.ПРЕД.ВР. В МИН., 3Л., ЕД.Ч., М.Р. = щеше да е хързулвал
| БЪД.ПРЕД.ВР. В МИН., 3Л., ЕД.Ч., Ж.Р. = щеше да е хързулвала
| БЪД.ПРЕД.ВР. В МИН., 3Л., ЕД.Ч., СР.Р. = щеше да е хързулвало
| БЪД.ПРЕД.ВР. В МИН., 3Л., МН.Ч. = щяха да са хързулвали
| ПР.НАКЛ., СЕГ.ВР., 1Л., ЕД.Ч., М.Р. = хързулвал съм
| ПР.НАКЛ., СЕГ.ВР., 1Л., ЕД.Ч., Ж.Р. = хързулвала съм
| ПР.НАКЛ., СЕГ.ВР., 1Л., ЕД.Ч., СР.Р. = хързулвало съм
| ПР.НАКЛ., СЕГ.ВР., 1Л., МН.Ч. = хързулвали сме
| ПР.НАКЛ., СЕГ.ВР., 2Л., ЕД.Ч., М.Р. = хързулвал си
| ПР.НАКЛ., СЕГ.ВР., 2Л., ЕД.Ч., Ж.Р. = хързулвала си
| ПР.НАКЛ., СЕГ.ВР., 2Л., ЕД.Ч., СР.Р. = хързулвало си
| ПР.НАКЛ., СЕГ.ВР., 2Л., МН.Ч. = хързулвали сте
| ПР.НАКЛ., СЕГ.ВР., 3Л., ЕД.Ч., М.Р. = хързулвал (е)
| ПР.НАКЛ., СЕГ.ВР., 3Л., ЕД.Ч., Ж.Р. = хързулвала (е)
| ПР.НАКЛ., СЕГ.ВР., 3Л., ЕД.Ч., СР.Р. = хързулвало (е)
| ПР.НАКЛ., СЕГ.ВР., 3Л., МН.Ч. = хързулвали (са)
| ПР.НАКЛ., МИН.СВ.ВР., 1Л., ЕД.Ч., М.Р. = хързулвал съм
| ПР.НАКЛ., МИН.СВ.ВР., 1Л., ЕД.Ч., Ж.Р. = хързулвала съм
| ПР.НАКЛ., МИН.СВ.ВР., 1Л., ЕД.Ч., СР.Р. = хързулвало съм
| ПР.НАКЛ., МИН.СВ.ВР., 1Л., МН.Ч. = хързулвали сме
| ПР.НАКЛ., МИН.СВ.ВР., 2Л., ЕД.Ч., М.Р. = хързулвал си
| ПР.НАКЛ., МИН.СВ.ВР., 2Л., ЕД.Ч., Ж.Р. = хързулвала си
| ПР.НАКЛ., МИН.СВ.ВР., 2Л., ЕД.Ч., СР.Р. = хързулвало си
| ПР.НАКЛ., МИН.СВ.ВР., 2Л., МН.Ч. = хързулвали сте
| ПР.НАКЛ., МИН.СВ.ВР., 3Л., ЕД.Ч., М.Р. = хързулвал (е)
| ПР.НАКЛ., МИН.СВ.ВР., 3Л., ЕД.Ч., Ж.Р. = хързулвала (е)
| ПР.НАКЛ., МИН.СВ.ВР., 3Л., ЕД.Ч., СР.Р. = хързулвало (е)
| ПР.НАКЛ., МИН.СВ.ВР., 3Л., МН.Ч. = хързулвали (са)
| ПР.НАКЛ., МИН.НЕОПР.ВР., 1Л., ЕД.Ч., М.Р. = бил съм хързулвал
| ПР.НАКЛ., МИН.НЕОПР.ВР., 1Л., ЕД.Ч., Ж.Р. = била съм хързулвала
| ПР.НАКЛ., МИН.НЕОПР.ВР., 1Л., ЕД.Ч., СР.Р. = било съм хързулвало
| ПР.НАКЛ., МИН.НЕОПР.ВР., 1Л., МН.Ч. = били сме хързулвали
| ПР.НАКЛ., МИН.НЕОПР.ВР., 2Л., ЕД.Ч., М.Р. = бил си хързулвал
| ПР.НАКЛ., МИН.НЕОПР.ВР., 2Л., ЕД.Ч., Ж.Р. = била си хързулвала
| ПР.НАКЛ., МИН.НЕОПР.ВР., 2Л., ЕД.Ч., СР.Р. = било си хързулвало
| ПР.НАКЛ., МИН.НЕОПР.ВР., 2Л., МН.Ч. = били сте хързулвали
| ПР.НАКЛ., МИН.НЕОПР.ВР., 3Л., ЕД.Ч., М.Р. = бил (е) хързулвал
| ПР.НАКЛ., МИН.НЕОПР.ВР., 3Л., ЕД.Ч., Ж.Р. = била (е) хързулвала
| ПР.НАКЛ., МИН.НЕОПР.ВР., 3Л., ЕД.Ч., СР.Р. = било (е) хързулвало
| ПР.НАКЛ., МИН.НЕОПР.ВР., 3Л., МН.Ч. = били (са) хързулвали
| ПР.НАКЛ., БЪД.ВР., 1Л., ЕД.Ч., М.Р. = щял съм да хързулвам
| ПР.НАКЛ., БЪД.ВР., 1Л., ЕД.Ч., Ж.Р. = щяла съм да хързулвам
| ПР.НАКЛ., БЪД.ВР., 1Л., ЕД.Ч., СР.Р. = щяло съм да хързулвам
| ПР.НАКЛ., БЪД.ВР., 1Л., МН.Ч. = щели сме да хързулваме
| ПР.НАКЛ., БЪД.ВР., 2Л., ЕД.Ч., М.Р. = щял си да хързулваш
| ПР.НАКЛ., БЪД.ВР., 2Л., ЕД.Ч., Ж.Р. = щяла си да хързулваш
| ПР.НАКЛ., БЪД.ВР., 2Л., ЕД.Ч., СР.Р. = щяло си да хързулваш
| ПР.НАКЛ., БЪД.ВР., 2Л., МН.Ч. = щели сте да хързулвате
| ПР.НАКЛ., БЪД.ВР., 3Л., ЕД.Ч., М.Р. = щял (е) да хързулва
| ПР.НАКЛ., БЪД.ВР., 3Л., ЕД.Ч., Ж.Р. = щяла (е) да хързулва
| ПР.НАКЛ., БЪД.ВР., 3Л., ЕД.Ч., СР.Р. = щяло (е) да хързулва
| ПР.НАКЛ., БЪД.ВР., 3Л., МН.Ч. = щели (са) да хързулват
| ПР.НАКЛ., БЪД.ПРЕД.ВР., 1Л., ЕД.Ч., М.Р. = щял съм да съм хързулвал
| ПР.НАКЛ., БЪД.ПРЕД.ВР., 1Л., ЕД.Ч., Ж.Р. = щяла съм да съм хързулвала
| ПР.НАКЛ., БЪД.ПРЕД.ВР., 1Л., ЕД.Ч., СР.Р. = щяло съм да съм хързулвало
| ПР.НАКЛ., БЪД.ПРЕД.ВР., 1Л., МН.Ч. = щели сме да сме хързулвали
| ПР.НАКЛ., БЪД.ПРЕД.ВР., 2Л., ЕД.Ч., М.Р. = щял си да си хързулвал
| ПР.НАКЛ., БЪД.ПРЕД.ВР., 2Л., ЕД.Ч., Ж.Р. = щяла си да си хързулвала
| ПР.НАКЛ., БЪД.ПРЕД.ВР., 2Л., ЕД.Ч., СР.Р. = щяло си да си хързулвало
| ПР.НАКЛ., БЪД.ПРЕД.ВР., 2Л., МН.Ч. = щели сте да сте хързулвали
| ПР.НАКЛ., БЪД.ПРЕД.ВР., 3Л., ЕД.Ч., М.Р. = щял (е) да е хързулвал
| ПР.НАКЛ., БЪД.ПРЕД.ВР., 3Л., ЕД.Ч., Ж.Р. = щяла (е) да е хързулвала
| ПР.НАКЛ., БЪД.ПРЕД.ВР., 3Л., ЕД.Ч., СР.Р. = щяло (е) да е хързулвало
| ПР.НАКЛ., БЪД.ПРЕД.ВР., 3Л., МН.Ч. = щели (са) да са хързулвали
| УСЛОВНО НАКЛОНЕНИЕ, 1Л., ЕД.Ч., М.Р. = бих хързулвал
| УСЛОВНО НАКЛОНЕНИЕ, 1Л., ЕД.Ч., Ж.Р. = бих хързулвала
| УСЛОВНО НАКЛОНЕНИЕ, 1Л., ЕД.Ч., СР.Р. = бих хързулвало
| УСЛОВНО НАКЛОНЕНИЕ, 1Л., МН.Ч. = бихме хързулвали
| УСЛОВНО НАКЛОНЕНИЕ, 2Л., ЕД.Ч., М.Р. = би хързулвал
| УСЛОВНО НАКЛОНЕНИЕ, 2Л., ЕД.Ч., Ж.Р. = би хързулвала
| УСЛОВНО НАКЛОНЕНИЕ, 2Л., ЕД.Ч., СР.Р. = би хързулвало
| УСЛОВНО НАКЛОНЕНИЕ, 2Л., МН.Ч. = бихте хързулвали
| УСЛОВНО НАКЛОНЕНИЕ, 3Л., ЕД.Ч., М.Р. = би хързулвал
| УСЛОВНО НАКЛОНЕНИЕ, 3Л., ЕД.Ч., Ж.Р. = би хързулвала
| УСЛОВНО НАКЛОНЕНИЕ, 3Л., ЕД.Ч., СР.Р. = би хързулвало
| УСЛОВНО НАКЛОНЕНИЕ, 3Л., МН.Ч. = биха хързулвали
| ПОВЕЛИТЕЛНО НАКЛОНЕНИЕ, ЕД.Ч. = хър·зул·вай
| ПОВЕЛИТЕЛНО НАКЛОНЕНИЕ, МН.Ч. = хър·зул·вай·те
| МИН.СТРАД.ПРИЧ. М.Р. = хър·зул·ван
| МИН.СТРАД.ПРИЧ. М.Р. НЕПЪЛЕН ЧЛЕН = хър·зул·ва·ния
| МИН.СТРАД.ПРИЧ. М.Р. ПЪЛЕН ЧЛЕН = хър·зул·ва·ни·ят
| МИН.СТРАД.ПРИЧ. Ж.Р. = хър·зул·ва·на
| МИН.СТРАД.ПРИЧ. Ж.Р. ЧЛЕН = хър·зул·ва·на·та
| МИН.СТРАД.ПРИЧ. СР.Р. = хър·зул·ва·но
| МИН.СТРАД.ПРИЧ. СР.Р. ЧЛЕН = хър·зул·ва·но·то
| МИН.СТРАД.ПРИЧ. МН.Ч. = хър·зул·ва·ни
| МИН.СТРАД.ПРИЧ. МН.Ч. ЧЛЕН = хър·зул·ва·ни·те
| МИН.ДЕЯТ.СВ.ПРИЧ. М.Р. = хър·зул·вал
| МИН.ДЕЯТ.СВ.ПРИЧ. М.Р. НЕПЪЛЕН ЧЛЕН = хър·зул·ва·лия
| МИН.ДЕЯТ.СВ.ПРИЧ. М.Р. ПЪЛЕН ЧЛЕН = хър·зул·ва·ли·ят
| МИН.ДЕЯТ.СВ.ПРИЧ. Ж.Р. = хър·зул·ва·ла
| МИН.ДЕЯТ.СВ.ПРИЧ. Ж.Р. ЧЛЕН = хър·зул·ва·ла·та
| МИН.ДЕЯТ.СВ.ПРИЧ. СР.Р. = хър·зул·ва·ло
| МИН.ДЕЯТ.СВ.ПРИЧ. СР.Р. ЧЛЕН = хър·зул·ва·ло·то
| МИН.ДЕЯТ.СВ.ПРИЧ. МН.Ч. = хър·зул·ва·ли
| МИН.ДЕЯТ.СВ.ПРИЧ. МН.Ч. ЧЛЕН = хър·зул·ва·ли·те
| МИН.ДЕЯТ.НЕСВ.ПРИЧ. М.Р. = хър·зул·вал
| МИН.ДЕЯТ.НЕСВ.ПРИЧ. М.Р. НЕПЪЛЕН ЧЛЕН = хър·зул·ва·лия
| МИН.ДЕЯТ.НЕСВ.ПРИЧ. М.Р. ПЪЛЕН ЧЛЕН = хър·зул·ва·ли·ят
| МИН.ДЕЯТ.НЕСВ.ПРИЧ. Ж.Р. = хър·зул·ва·ла
| МИН.ДЕЯТ.НЕСВ.ПРИЧ. Ж.Р. ЧЛЕН = хър·зул·ва·ла·та
| МИН.ДЕЯТ.НЕСВ.ПРИЧ. СР.Р. = хър·зул·ва·ло
| МИН.ДЕЯТ.НЕСВ.ПРИЧ. СР.Р. ЧЛЕН = хър·зул·ва·ло·то
| МИН.ДЕЯТ.НЕСВ.ПРИЧ. МН.Ч. = хър·зул·ва·ли
| МИН.ДЕЯТ.НЕСВ.ПРИЧ. МН.Ч. ЧЛЕН = хър·зул·ва·ли·те
| СЕГ.ДЕЯТ.ПРИЧ. М.Р. = хър·зул·ващ
| СЕГ.ДЕЯТ.ПРИЧ. М.Р. НЕПЪЛЕН ЧЛЕН = хър·зул·ва·щия
| СЕГ.ДЕЯТ.ПРИЧ. М.Р. ПЪЛЕН ЧЛЕН = хър·зул·ва·щи·ят
| СЕГ.ДЕЯТ.ПРИЧ. Ж.Р. = хър·зул·ва·ща
| СЕГ.ДЕЯТ.ПРИЧ. Ж.Р. ЧЛЕН = хър·зул·ва·ща·та
| СЕГ.ДЕЯТ.ПРИЧ. СР.Р. = хър·зул·ва·що
| СЕГ.ДЕЯТ.ПРИЧ. СР.Р. ЧЛЕН = хър·зул·ва·що·то
| СЕГ.ДЕЯТ.ПРИЧ. МН.Ч. = хър·зул·ва·щи
| СЕГ.ДЕЯТ.ПРИЧ. МН.Ч. ЧЛЕН = хър·зул·ва·щи·те
| ДЕЕПРИЧАСТИЕ = хър·зул·вай·ки
| СКРИТИ ПРЕПРАТКИ = 
[[хързулвам]],
[[хързулваш]],
[[хързулва]],
[[хързулваме]],
[[хързулвате]],
[[хързулват]],
[[хързулвах]],
[[хързулвахме]],
[[хързулвахте]],
[[хързулваха]],
[[хързулваше]],
[[хързулвай]],
[[хързулвайте]],
[[хързулвал]],
[[хързулвалия]],
[[хързулвалият]],
[[хързулвала]],
[[хързулвалата]],
[[хързулвало]],
[[хързулвалото]],
[[хързулвали]],
[[хързулвалите]],
[[хързулван]],
[[хързулвания]],
[[хързулваният]],
[[хързулвана]],
[[хързулваната]],
[[хързулвано]],
[[хързулваното]],
[[хързулвани]],
[[хързулваните]],
[[хързулващ]],
[[хързулващия]],
[[хързулващият]],
[[хързулваща]],
[[хързулващата]],
[[хързулващо]],
[[хързулващото]],
[[хързулващи]],
[[хързулващите]],
[[хързулвайки]],
[[хързулвал съм]],
[[хързулвала съм]],
[[хързулвало съм]],
[[хързулвали сме]],
[[хързулвал си]],
[[хързулвала си]],
[[хързулвало си]],
[[хързулвали сте]],
[[хързулвал е]],
[[хързулвала е]],
[[хързулвало е]],
[[хързулвали са]],
[[бях хързулвал]],
[[бях хързулвала]],
[[бях хързулвало]],
[[бяхме хързулвали]],
[[беше хързулвал]],
[[беше хързулвала]],
[[беше хързулвало]],
[[бяхте хързулвали]],
[[бяха хързулвали]],
[[ще хързулвам]],
[[ще хързулваме]],
[[ще хързулваш]],
[[ще хързулвате]],
[[ще хързулва]],
[[ще хързулват]],
[[ще съм хързулвал]],
[[ще съм хързулвала]],
[[ще съм хързулвало]],
[[ще сме хързулвали]],
[[ще си хързулвал]],
[[ще си хързулвала]],
[[ще си хързулвало]],
[[ще сте хързулвали]],
[[ще е хързулвал]],
[[ще е хързулвала]],
[[ще е хързулвало]],
[[ще са хързулвали]],
[[щях да хързулвам]],
[[щяхме да хързулваме]],
[[щеше да хързулваш]],
[[щяхте да хързулвате]],
[[щеше да хързулва]],
[[щяха да хързулват]],
[[щях да съм хързулвал]],
[[щях да съм хързулвала]],
[[щях да съм хързулвало]],
[[щяхме да сме хързулвали]],
[[щеше да си хързулвал]],
[[щеше да си хързулвала]],
[[щеше да си хързулвало]],
[[щяхте да сте хързулвали]],
[[щеше да е хързулвал]],
[[щеше да е хързулвала]],
[[щеше да е хързулвало]],
[[щяха да са хързулвали]],
[[бил съм хързулвал]],
[[била съм хързулвала]],
[[било съм хързулвало]],
[[били сме хързулвали]],
[[бил си хързулвал]],
[[била си хързулвала]],
[[било си хързулвало]],
[[били сте хързулвали]],
[[бил е хързулвал]],
[[била е хързулвала]],
[[било е хързулвало]],
[[били са хързулвали]],
[[щял съм да хързулвам]],
[[щяла съм да хързулвам]],
[[щяло съм да хързулвам]],
[[щели сме да хързулваме]],
[[щял си да хързулваш]],
[[щяла си да хързулваш]],
[[щяло си да хързулваш]],
[[щели сте да хързулвате]],
[[щял да хързулва]],
[[щяла да хързулва]],
[[щяло да хързулва]],
[[щели да хързулват]],
[[щял е да хързулва]],
[[щяла е да хързулва]],
[[щяло е да хързулва]],
[[щели са да хързулват]],
[[щял съм да съм хързулвал]],
[[щяла съм да съм хързулвала]],
[[щяло съм да съм хързулвало]],
[[щели сме да сме хързулвали]],
[[щял си да си хързулвал]],
[[щяла си да си хързулвала]],
[[щяло си да си хързулвало]],
[[щели сте да сте хързулвали]],
[[щял да е хързулвал]],
[[щяла да е хързулвала]],
[[щяло да е хързулвало]],
[[щели да са хързулвали]],
[[щял е да е хързулвал]],
[[щяла е да е хързулвала]],
[[щяло е да е хързулвало]],
[[щели са да са хързулвали]],
[[бих хързулвал]],
[[бих хързулвала]],
[[бих хързулвало]],
[[бихме хързулвали]],
[[би хързулвал]],
[[би хързулвала]],
[[би хързулвало]],
[[бихте хързулвали]],
[[биха хързулвали]],
}}</text>
      <sha1>6hwvrc7rctaguzkf06iuu1kw1qkeksp</sha1>
    </revision>
  </page>
  <page>
    <title>Шаблон:Словоформи/хързулна</title>
    <ns>10</ns>
    <id>407257</id>
    <revision>
      <id>439239</id>
      <parentid>10119</parentid>
      <timestamp>2005-05-06T20:10:01Z</timestamp>
      <contributor>
        <username>Bgbot</username>
        <id>83</id>
      </contributor>
      <comment>Борислав: Шаблон със словоформи</comment>
      <model>wikitext</model>
      <format>text/x-wiki</format>
      <text bytes="21364" xml:space="preserve">{{Шаблон:Словоформи/Глагол|
  ОСНОВНА ФОРМА = хързулна
| СЕГ.ВР., 1Л., ЕД.Ч. = хър·зул·на
| СЕГ.ВР., 1Л., МН.Ч. = хър·зул·нем
| СЕГ.ВР., 2Л., ЕД.Ч. = хър·зул·неш
| СЕГ.ВР., 2Л., МН.Ч. = хър·зул·не·те
| СЕГ.ВР., 3Л., ЕД.Ч. = хър·зул·не
| СЕГ.ВР., 3Л., МН.Ч. = хър·зул·нат
| МИН.СВ.ВР., 1Л., ЕД.Ч. = хър·зул·нах
| МИН.СВ.ВР., 1Л., МН.Ч. = хър·зул·нах·ме
| МИН.СВ.ВР., 2Л., ЕД.Ч. = хър·зул·на
| МИН.СВ.ВР., 2Л., МН.Ч. = хър·зул·нах·те
| МИН.СВ.ВР., 3Л., ЕД.Ч. = хър·зул·на
| МИН.СВ.ВР., 3Л., МН.Ч. = хър·зул·на·ха
| МИН.НЕСВ.ВР., 1Л., ЕД.Ч. = хър·зул·нех
| МИН.НЕСВ.ВР., 1Л., МН.Ч. = хър·зул·нех·ме
| МИН.НЕСВ.ВР., 2Л., ЕД.Ч. = хър·зул·не·ше
| МИН.НЕСВ.ВР., 2Л., МН.Ч. = хър·зул·нех·те
| МИН.НЕСВ.ВР., 3Л., ЕД.Ч. = хър·зул·не·ше
| МИН.НЕСВ.ВР., 3Л., МН.Ч. = хър·зул·не·ха
| МИН.НЕОПР.ВР., 1Л., ЕД.Ч., М.Р. = хързулнал съм
| МИН.НЕОПР.ВР., 1Л., ЕД.Ч., Ж.Р. = хързулнала съм
| МИН.НЕОПР.ВР., 1Л., ЕД.Ч., СР.Р. = хързулнало съм
| МИН.НЕОПР.ВР., 1Л., МН.Ч. = хързулнали сме
| МИН.НЕОПР.ВР., 2Л., ЕД.Ч., М.Р. = хързулнал си
| МИН.НЕОПР.ВР., 2Л., ЕД.Ч., Ж.Р. = хързулнала си
| МИН.НЕОПР.ВР., 2Л., ЕД.Ч., СР.Р. = хързулнало си
| МИН.НЕОПР.ВР., 2Л., МН.Ч. = хързулнали сте
| МИН.НЕОПР.ВР., 3Л., ЕД.Ч., М.Р. = хързулнал е
| МИН.НЕОПР.ВР., 3Л., ЕД.Ч., Ж.Р. = хързулнала е
| МИН.НЕОПР.ВР., 3Л., ЕД.Ч., СР.Р. = хързулнало е
| МИН.НЕОПР.ВР., 3Л., МН.Ч. = хързулнали са
| МИН.ПРЕД.ВР., 1Л., ЕД.Ч., М.Р. = бях хързулнал
| МИН.ПРЕД.ВР., 1Л., ЕД.Ч., Ж.Р. = бях хързулнала
| МИН.ПРЕД.ВР., 1Л., ЕД.Ч., СР.Р. = бях хързулнало
| МИН.ПРЕД.ВР., 1Л., МН.Ч. = бяхме хързулнали
| МИН.ПРЕД.ВР., 2Л., ЕД.Ч., М.Р. = беше хързулнал
| МИН.ПРЕД.ВР., 2Л., ЕД.Ч., Ж.Р. = беше хързулнала
| МИН.ПРЕД.ВР., 2Л., ЕД.Ч., СР.Р. = беше хързулнало
| МИН.ПРЕД.ВР., 2Л., МН.Ч. = бяхте хързулнали
| МИН.ПРЕД.ВР., 3Л., ЕД.Ч., М.Р. = беше хързулнал
| МИН.ПРЕД.ВР., 3Л., ЕД.Ч., Ж.Р. = беше хързулнала
| МИН.ПРЕД.ВР., 3Л., ЕД.Ч., СР.Р. = беше хързулнало
| МИН.ПРЕД.ВР., 3Л., МН.Ч. = бяха хързулнали
| БЪД.ВР., 1Л., ЕД.Ч. = ще хързулна
| БЪД.ВР., 1Л., МН.Ч. = ще хързулнем
| БЪД.ВР., 2Л., ЕД.Ч. = ще хързулнеш
| БЪД.ВР., 2Л., МН.Ч. = ще хързулнете
| БЪД.ВР., 3Л., ЕД.Ч. = ще хързулне
| БЪД.ВР., 3Л., МН.Ч. = ще хързулнат
| БЪД.ПРЕД.ВР., 1Л., ЕД.Ч., М.Р. = ще съм хързулнал
| БЪД.ПРЕД.ВР., 1Л., ЕД.Ч., Ж.Р. = ще съм хързулнала
| БЪД.ПРЕД.ВР., 1Л., ЕД.Ч., СР.Р. = ще съм хързулнало
| БЪД.ПРЕД.ВР., 1Л., МН.Ч. = ще сме хързулнали
| БЪД.ПРЕД.ВР., 2Л., ЕД.Ч., М.Р. = ще си хързулнал
| БЪД.ПРЕД.ВР., 2Л., ЕД.Ч., Ж.Р. = ще си хързулнала
| БЪД.ПРЕД.ВР., 2Л., ЕД.Ч., СР.Р. = ще си хързулнало
| БЪД.ПРЕД.ВР., 2Л., МН.Ч. = ще сте хързулнали
| БЪД.ПРЕД.ВР., 3Л., ЕД.Ч., М.Р. = ще е хързулнал
| БЪД.ПРЕД.ВР., 3Л., ЕД.Ч., Ж.Р. = ще е хързулнала
| БЪД.ПРЕД.ВР., 3Л., ЕД.Ч., СР.Р. = ще е хързулнало
| БЪД.ПРЕД.ВР., 3Л., МН.Ч. = ще са хързулнали
| БЪД.ВР. В МИН., 1Л., ЕД.Ч. = щях да хързулна
| БЪД.ВР. В МИН., 1Л., МН.Ч. = щяхме да хързулнем
| БЪД.ВР. В МИН., 2Л., ЕД.Ч. = щеше да хързулнеш
| БЪД.ВР. В МИН., 2Л., МН.Ч. = щяхте да хързулнете
| БЪД.ВР. В МИН., 3Л., ЕД.Ч. = щеше да хързулне
| БЪД.ВР. В МИН., 3Л., МН.Ч. = щяха да хързулнат
| БЪД.ПРЕД.ВР. В МИН., 1Л., ЕД.Ч., М.Р. = щях да съм хързулнал
| БЪД.ПРЕД.ВР. В МИН., 1Л., ЕД.Ч., Ж.Р. = щях да съм хързулнала
| БЪД.ПРЕД.ВР. В МИН., 1Л., ЕД.Ч., СР.Р. = щях да съм хързулнало
| БЪД.ПРЕД.ВР. В МИН., 1Л., МН.Ч. = щяхме да сме хързулнали
| БЪД.ПРЕД.ВР. В МИН., 2Л., ЕД.Ч., М.Р. = щеше да си хързулнал
| БЪД.ПРЕД.ВР. В МИН., 2Л., ЕД.Ч., Ж.Р. = щеше да си хързулнала
| БЪД.ПРЕД.ВР. В МИН., 2Л., ЕД.Ч., СР.Р. = щеше да си хързулнало
| БЪД.ПРЕД.ВР. В МИН., 2Л., МН.Ч. = щяхте да сте хързулнали
| БЪД.ПРЕД.ВР. В МИН., 3Л., ЕД.Ч., М.Р. = щеше да е хързулнал
| БЪД.ПРЕД.ВР. В МИН., 3Л., ЕД.Ч., Ж.Р. = щеше да е хързулнала
| БЪД.ПРЕД.ВР. В МИН., 3Л., ЕД.Ч., СР.Р. = щеше да е хързулнало
| БЪД.ПРЕД.ВР. В МИН., 3Л., МН.Ч. = щяха да са хързулнали
| ПР.НАКЛ., СЕГ.ВР., 1Л., ЕД.Ч., М.Р. = хързулнел съм
| ПР.НАКЛ., СЕГ.ВР., 1Л., ЕД.Ч., Ж.Р. = хързулнела съм
| ПР.НАКЛ., СЕГ.ВР., 1Л., ЕД.Ч., СР.Р. = хързулнело съм
| ПР.НАКЛ., СЕГ.ВР., 1Л., МН.Ч. = хързулнели сме
| ПР.НАКЛ., СЕГ.ВР., 2Л., ЕД.Ч., М.Р. = хързулнел си
| ПР.НАКЛ., СЕГ.ВР., 2Л., ЕД.Ч., Ж.Р. = хързулнела си
| ПР.НАКЛ., СЕГ.ВР., 2Л., ЕД.Ч., СР.Р. = хързулнело си
| ПР.НАКЛ., СЕГ.ВР., 2Л., МН.Ч. = хързулнели сте
| ПР.НАКЛ., СЕГ.ВР., 3Л., ЕД.Ч., М.Р. = хързулнел (е)
| ПР.НАКЛ., СЕГ.ВР., 3Л., ЕД.Ч., Ж.Р. = хързулнела (е)
| ПР.НАКЛ., СЕГ.ВР., 3Л., ЕД.Ч., СР.Р. = хързулнело (е)
| ПР.НАКЛ., СЕГ.ВР., 3Л., МН.Ч. = хързулнели (са)
| ПР.НАКЛ., МИН.СВ.ВР., 1Л., ЕД.Ч., М.Р. = хързулнал съм
| ПР.НАКЛ., МИН.СВ.ВР., 1Л., ЕД.Ч., Ж.Р. = хързулнала съм
| ПР.НАКЛ., МИН.СВ.ВР., 1Л., ЕД.Ч., СР.Р. = хързулнало съм
| ПР.НАКЛ., МИН.СВ.ВР., 1Л., МН.Ч. = хързулнали сме
| ПР.НАКЛ., МИН.СВ.ВР., 2Л., ЕД.Ч., М.Р. = хързулнал си
| ПР.НАКЛ., МИН.СВ.ВР., 2Л., ЕД.Ч., Ж.Р. = хързулнала си
| ПР.НАКЛ., МИН.СВ.ВР., 2Л., ЕД.Ч., СР.Р. = хързулнало си
| ПР.НАКЛ., МИН.СВ.ВР., 2Л., МН.Ч. = хързулнали сте
| ПР.НАКЛ., МИН.СВ.ВР., 3Л., ЕД.Ч., М.Р. = хързулнал (е)
| ПР.НАКЛ., МИН.СВ.ВР., 3Л., ЕД.Ч., Ж.Р. = хързулнала (е)
| ПР.НАКЛ., МИН.СВ.ВР., 3Л., ЕД.Ч., СР.Р. = хързулнало (е)
| ПР.НАКЛ., МИН.СВ.ВР., 3Л., МН.Ч. = хързулнали (са)
| ПР.НАКЛ., МИН.НЕОПР.ВР., 1Л., ЕД.Ч., М.Р. = бил съм хързулнал
| ПР.НАКЛ., МИН.НЕОПР.ВР., 1Л., ЕД.Ч., Ж.Р. = била съм хързулнала
| ПР.НАКЛ., МИН.НЕОПР.ВР., 1Л., ЕД.Ч., СР.Р. = било съм хързулнало
| ПР.НАКЛ., МИН.НЕОПР.ВР., 1Л., МН.Ч. = били сме хързулнали
| ПР.НАКЛ., МИН.НЕОПР.ВР., 2Л., ЕД.Ч., М.Р. = бил си хързулнал
| ПР.НАКЛ., МИН.НЕОПР.ВР., 2Л., ЕД.Ч., Ж.Р. = била си хързулнала
| ПР.НАКЛ., МИН.НЕОПР.ВР., 2Л., ЕД.Ч., СР.Р. = било си хързулнало
| ПР.НАКЛ., МИН.НЕОПР.ВР., 2Л., МН.Ч. = били сте хързулнали
| ПР.НАКЛ., МИН.НЕОПР.ВР., 3Л., ЕД.Ч., М.Р. = бил (е) хързулнал
| ПР.НАКЛ., МИН.НЕОПР.ВР., 3Л., ЕД.Ч., Ж.Р. = била (е) хързулнала
| ПР.НАКЛ., МИН.НЕОПР.ВР., 3Л., ЕД.Ч., СР.Р. = било (е) хързулнало
| ПР.НАКЛ., МИН.НЕОПР.ВР., 3Л., МН.Ч. = били (са) хързулнали
| ПР.НАКЛ., БЪД.ВР., 1Л., ЕД.Ч., М.Р. = щял съм да хързулна
| ПР.НАКЛ., БЪД.ВР., 1Л., ЕД.Ч., Ж.Р. = щяла съм да хързулна
| ПР.НАКЛ., БЪД.ВР., 1Л., ЕД.Ч., СР.Р. = щяло съм да хързулна
| ПР.НАКЛ., БЪД.ВР., 1Л., МН.Ч. = щели сме да хързулнем
| ПР.НАКЛ., БЪД.ВР., 2Л., ЕД.Ч., М.Р. = щял си да хързулнеш
| ПР.НАКЛ., БЪД.ВР., 2Л., ЕД.Ч., Ж.Р. = щяла си да хързулнеш
| ПР.НАКЛ., БЪД.ВР., 2Л., ЕД.Ч., СР.Р. = щяло си да хързулнеш
| ПР.НАКЛ., БЪД.ВР., 2Л., МН.Ч. = щели сте да хързулнете
| ПР.НАКЛ., БЪД.ВР., 3Л., ЕД.Ч., М.Р. = щял (е) да хързулне
| ПР.НАКЛ., БЪД.ВР., 3Л., ЕД.Ч., Ж.Р. = щяла (е) да хързулне
| ПР.НАКЛ., БЪД.ВР., 3Л., ЕД.Ч., СР.Р. = щяло (е) да хързулне
| ПР.НАКЛ., БЪД.ВР., 3Л., МН.Ч. = щели (са) да хързулнат
| ПР.НАКЛ., БЪД.ПРЕД.ВР., 1Л., ЕД.Ч., М.Р. = щял съм да съм хързулнал
| ПР.НАКЛ., БЪД.ПРЕД.ВР., 1Л., ЕД.Ч., Ж.Р. = щяла съм да съм хързулнала
| ПР.НАКЛ., БЪД.ПРЕД.ВР., 1Л., ЕД.Ч., СР.Р. = щяло съм да съм хързулнало
| ПР.НАКЛ., БЪД.ПРЕД.ВР., 1Л., МН.Ч. = щели сме да сме хързулнали
| ПР.НАКЛ., БЪД.ПРЕД.ВР., 2Л., ЕД.Ч., М.Р. = щял си да си хързулнал
| ПР.НАКЛ., БЪД.ПРЕД.ВР., 2Л., ЕД.Ч., Ж.Р. = щяла си да си хързулнала
| ПР.НАКЛ., БЪД.ПРЕД.ВР., 2Л., ЕД.Ч., СР.Р. = щяло си да си хързулнало
| ПР.НАКЛ., БЪД.ПРЕД.ВР., 2Л., МН.Ч. = щели сте да сте хързулнали
| ПР.НАКЛ., БЪД.ПРЕД.ВР., 3Л., ЕД.Ч., М.Р. = щял (е) да е хързулнал
| ПР.НАКЛ., БЪД.ПРЕД.ВР., 3Л., ЕД.Ч., Ж.Р. = щяла (е) да е хързулнала
| ПР.НАКЛ., БЪД.ПРЕД.ВР., 3Л., ЕД.Ч., СР.Р. = щяло (е) да е хързулнало
| ПР.НАКЛ., БЪД.ПРЕД.ВР., 3Л., МН.Ч. = щели (са) да са хързулнали
| УСЛОВНО НАКЛОНЕНИЕ, 1Л., ЕД.Ч., М.Р. = бих хързулнал
| УСЛОВНО НАКЛОНЕНИЕ, 1Л., ЕД.Ч., Ж.Р. = бих хързулнала
| УСЛОВНО НАКЛОНЕНИЕ, 1Л., ЕД.Ч., СР.Р. = бих хързулнало
| УСЛОВНО НАКЛОНЕНИЕ, 1Л., МН.Ч. = бихме хързулнали
| УСЛОВНО НАКЛОНЕНИЕ, 2Л., ЕД.Ч., М.Р. = би хързулнал
| УСЛОВНО НАКЛОНЕНИЕ, 2Л., ЕД.Ч., Ж.Р. = би хързулнала
| УСЛОВНО НАКЛОНЕНИЕ, 2Л., ЕД.Ч., СР.Р. = би хързулнало
| УСЛОВНО НАКЛОНЕНИЕ, 2Л., МН.Ч. = бихте хързулнали
| УСЛОВНО НАКЛОНЕНИЕ, 3Л., ЕД.Ч., М.Р. = би хързулнал
| УСЛОВНО НАКЛОНЕНИЕ, 3Л., ЕД.Ч., Ж.Р. = би хързулнала
| УСЛОВНО НАКЛОНЕНИЕ, 3Л., ЕД.Ч., СР.Р. = би хързулнало
| УСЛОВНО НАКЛОНЕНИЕ, 3Л., МН.Ч. = биха хързулнали
| ПОВЕЛИТЕЛНО НАКЛОНЕНИЕ, ЕД.Ч. = хър·зул·ни
| ПОВЕЛИТЕЛНО НАКЛОНЕНИЕ, МН.Ч. = хър·зул·не·те
| МИН.СТРАД.ПРИЧ. М.Р. = хър·зул·нат
| МИН.СТРАД.ПРИЧ. М.Р. НЕПЪЛЕН ЧЛЕН = хър·зул·на·тия
| МИН.СТРАД.ПРИЧ. М.Р. ПЪЛЕН ЧЛЕН = хър·зул·на·ти·ят
| МИН.СТРАД.ПРИЧ. Ж.Р. = хър·зул·на·та
| МИН.СТРАД.ПРИЧ. Ж.Р. ЧЛЕН = хър·зул·на·та·та
| МИН.СТРАД.ПРИЧ. СР.Р. = хър·зул·на·то
| МИН.СТРАД.ПРИЧ. СР.Р. ЧЛЕН = хър·зул·на·то·то
| МИН.СТРАД.ПРИЧ. МН.Ч. = хър·зул·на·ти
| МИН.СТРАД.ПРИЧ. МН.Ч. ЧЛЕН = хър·зул·на·ти·те
| МИН.ДЕЯТ.СВ.ПРИЧ. М.Р. = хър·зул·нал
| МИН.ДЕЯТ.СВ.ПРИЧ. М.Р. НЕПЪЛЕН ЧЛЕН = хър·зул·на·лия
| МИН.ДЕЯТ.СВ.ПРИЧ. М.Р. ПЪЛЕН ЧЛЕН = хър·зул·на·ли·ят
| МИН.ДЕЯТ.СВ.ПРИЧ. Ж.Р. = хър·зул·на·ла
| МИН.ДЕЯТ.СВ.ПРИЧ. Ж.Р. ЧЛЕН = хър·зул·на·ла·та
| МИН.ДЕЯТ.СВ.ПРИЧ. СР.Р. = хър·зул·на·ло
| МИН.ДЕЯТ.СВ.ПРИЧ. СР.Р. ЧЛЕН = хър·зул·на·ло·то
| МИН.ДЕЯТ.СВ.ПРИЧ. МН.Ч. = хър·зул·на·ли
| МИН.ДЕЯТ.СВ.ПРИЧ. МН.Ч. ЧЛЕН = хър·зул·на·ли·те
| МИН.ДЕЯТ.НЕСВ.ПРИЧ. М.Р. = хър·зул·нел
| МИН.ДЕЯТ.НЕСВ.ПРИЧ. М.Р. НЕПЪЛЕН ЧЛЕН = хър·зул·не·лия
| МИН.ДЕЯТ.НЕСВ.ПРИЧ. М.Р. ПЪЛЕН ЧЛЕН = хър·зул·не·ли·ят
| МИН.ДЕЯТ.НЕСВ.ПРИЧ. Ж.Р. = хър·зул·не·ла
| МИН.ДЕЯТ.НЕСВ.ПРИЧ. Ж.Р. ЧЛЕН = хър·зул·не·ла·та
| МИН.ДЕЯТ.НЕСВ.ПРИЧ. СР.Р. = хър·зул·не·ло
| МИН.ДЕЯТ.НЕСВ.ПРИЧ. СР.Р. ЧЛЕН = хър·зул·не·ло·то
| МИН.ДЕЯТ.НЕСВ.ПРИЧ. МН.Ч. = хър·зул·не·ли
| МИН.ДЕЯТ.НЕСВ.ПРИЧ. МН.Ч. ЧЛЕН = хър·зул·не·ли·те
| СЕГ.ДЕЯТ.ПРИЧ. М.Р. = —
| СЕГ.ДЕЯТ.ПРИЧ. М.Р. НЕПЪЛЕН ЧЛЕН = —
| СЕГ.ДЕЯТ.ПРИЧ. М.Р. ПЪЛЕН ЧЛЕН = —
| СЕГ.ДЕЯТ.ПРИЧ. Ж.Р. = —
| СЕГ.ДЕЯТ.ПРИЧ. Ж.Р. ЧЛЕН = —
| СЕГ.ДЕЯТ.ПРИЧ. СР.Р. = —
| СЕГ.ДЕЯТ.ПРИЧ. СР.Р. ЧЛЕН = —
| СЕГ.ДЕЯТ.ПРИЧ. МН.Ч. = —
| СЕГ.ДЕЯТ.ПРИЧ. МН.Ч. ЧЛЕН = —
| ДЕЕПРИЧАСТИЕ = —
| СКРИТИ ПРЕПРАТКИ = 
[[хързулна]],
[[хързулнеш]],
[[хързулне]],
[[хързулнем]],
[[хързулнете]],
[[хързулнат]],
[[хързулнах]],
[[хързулнахме]],
[[хързулнахте]],
[[хързулнаха]],
[[хързулнех]],
[[хързулнеше]],
[[хързулнехме]],
[[хързулнехте]],
[[хързулнеха]],
[[хързулни]],
[[хързулнал]],
[[хързулналия]],
[[хързулналият]],
[[хързулнала]],
[[хързулналата]],
[[хързулнало]],
[[хързулналото]],
[[хързулнали]],
[[хързулналите]],
[[хързулнел]],
[[хързулнелия]],
[[хързулнелият]],
[[хързулнела]],
[[хързулнелата]],
[[хързулнело]],
[[хързулнелото]],
[[хързулнели]],
[[хързулнелите]],
[[хързулнатия]],
[[хързулнатият]],
[[хързулната]],
[[хързулнатата]],
[[хързулнато]],
[[хързулнатото]],
[[хързулнати]],
[[хързулнатите]],
[[хързулнал съм]],
[[хързулнала съм]],
[[хързулнало съм]],
[[хързулнали сме]],
[[хързулнал си]],
[[хързулнала си]],
[[хързулнало си]],
[[хързулнали сте]],
[[хързулнал е]],
[[хързулнала е]],
[[хързулнало е]],
[[хързулнали са]],
[[бях хързулнал]],
[[бях хързулнала]],
[[бях хързулнало]],
[[бяхме хързулнали]],
[[беше хързулнал]],
[[беше хързулнала]],
[[беше хързулнало]],
[[бяхте хързулнали]],
[[бяха хързулнали]],
[[ще хързулна]],
[[ще хързулнем]],
[[ще хързулнеш]],
[[ще хързулнете]],
[[ще хързулне]],
[[ще хързулнат]],
[[ще съм хързулнал]],
[[ще съм хързулнала]],
[[ще съм хързулнало]],
[[ще сме хързулнали]],
[[ще си хързулнал]],
[[ще си хързулнала]],
[[ще си хързулнало]],
[[ще сте хързулнали]],
[[ще е хързулнал]],
[[ще е хързулнала]],
[[ще е хързулнало]],
[[ще са хързулнали]],
[[щях да хързулна]],
[[щяхме да хързулнем]],
[[щеше да хързулнеш]],
[[щяхте да хързулнете]],
[[щеше да хързулне]],
[[щяха да хързулнат]],
[[щях да съм хързулнал]],
[[щях да съм хързулнала]],
[[щях да съм хързулнало]],
[[щяхме да сме хързулнали]],
[[щеше да си хързулнал]],
[[щеше да си хързулнала]],
[[щеше да си хързулнало]],
[[щяхте да сте хързулнали]],
[[щеше да е хързулнал]],
[[щеше да е хързулнала]],
[[щеше да е хързулнало]],
[[щяха да са хързулнали]],
[[хързулнел съм]],
[[хързулнела съм]],
[[хързулнело съм]],
[[хързулнели сме]],
[[хързулнел си]],
[[хързулнела си]],
[[хързулнело си]],
[[хързулнели сте]],
[[хързулнел е]],
[[хързулнела е]],
[[хързулнело е]],
[[хързулнели са]],
[[бил съм хързулнал]],
[[била съм хързулнала]],
[[било съм хързулнало]],
[[били сме хързулнали]],
[[бил си хързулнал]],
[[била си хързулнала]],
[[било си хързулнало]],
[[били сте хързулнали]],
[[бил е хързулнал]],
[[била е хързулнала]],
[[било е хързулнало]],
[[били са хързулнали]],
[[щял съм да хързулна]],
[[щяла съм да хързулна]],
[[щяло съм да хързулна]],
[[щели сме да хързулнем]],
[[щял си да хързулнеш]],
[[щяла си да хързулнеш]],
[[щяло си да хързулнеш]],
[[щели сте да хързулнете]],
[[щял да хързулне]],
[[щяла да хързулне]],
[[щяло да хързулне]],
[[щели да хързулнат]],
[[щял е да хързулне]],
[[щяла е да хързулне]],
[[щяло е да хързулне]],
[[щели са да хързулнат]],
[[щял съм да съм хързулнал]],
[[щяла съм да съм хързулнала]],
[[щяло съм да съм хързулнало]],
[[щели сме да сме хързулнали]],
[[щял си да си хързулнал]],
[[щяла си да си хързулнала]],
[[щяло си да си хързулнало]],
[[щели сте да сте хързулнали]],
[[щял да е хързулнал]],
[[щяла да е хързулнала]],
[[щяло да е хързулнало]],
[[щели да са хързулнали]],
[[щял е да е хързулнал]],
[[щяла е да е хързулнала]],
[[щяло е да е хързулнало]],
[[щели са да са хързулнали]],
[[бих хързулнал]],
[[бих хързулнала]],
[[бих хързулнало]],
[[бихме хързулнали]],
[[би хързулнал]],
[[би хързулнала]],
[[би хързулнало]],
[[бихте хързулнали]],
[[биха хързулнали]],
}}</text>
      <sha1>q6tbm6zumloi76jyxx0xl45czelu0qf</sha1>
    </revision>
  </page>
  <page>
    <title>Шаблон:Словоформи/хъркам</title>
    <ns>10</ns>
    <id>568841</id>
    <revision>
      <id>600821</id>
      <timestamp>2005-05-12T11:40:49Z</timestamp>
      <contributor>
        <username>Bgbot</username>
        <id>83</id>
      </contributor>
      <comment>Борислав: Шаблон със словоформи</comment>
      <model>wikitext</model>
      <format>text/x-wiki</format>
      <text bytes="19112" xml:space="preserve">{{Шаблон:Словоформи/Глагол|
  ОСНОВНА ФОРМА = хъркам
| СЕГ.ВР., 1Л., ЕД.Ч. = хър·кам
| СЕГ.ВР., 1Л., МН.Ч. = хър·ка·ме
| СЕГ.ВР., 2Л., ЕД.Ч. = хър·каш
| СЕГ.ВР., 2Л., МН.Ч. = хър·ка·те
| СЕГ.ВР., 3Л., ЕД.Ч. = хър·ка
| СЕГ.ВР., 3Л., МН.Ч. = хър·кат
| МИН.СВ.ВР., 1Л., ЕД.Ч. = хър·ках
| МИН.СВ.ВР., 1Л., МН.Ч. = хър·ках·ме
| МИН.СВ.ВР., 2Л., ЕД.Ч. = хър·ка
| МИН.СВ.ВР., 2Л., МН.Ч. = хър·ках·те
| МИН.СВ.ВР., 3Л., ЕД.Ч. = хър·ка
| МИН.СВ.ВР., 3Л., МН.Ч. = хър·ка·ха
| МИН.НЕСВ.ВР., 1Л., ЕД.Ч. = хър·ках
| МИН.НЕСВ.ВР., 1Л., МН.Ч. = хър·ках·ме
| МИН.НЕСВ.ВР., 2Л., ЕД.Ч. = хър·ка·ше
| МИН.НЕСВ.ВР., 2Л., МН.Ч. = хър·ках·те
| МИН.НЕСВ.ВР., 3Л., ЕД.Ч. = хър·ка·ше
| МИН.НЕСВ.ВР., 3Л., МН.Ч. = хър·ка·ха
| МИН.НЕОПР.ВР., 1Л., ЕД.Ч., М.Р. = хъркал съм
| МИН.НЕОПР.ВР., 1Л., ЕД.Ч., Ж.Р. = хъркала съм
| МИН.НЕОПР.ВР., 1Л., ЕД.Ч., СР.Р. = хъркало съм
| МИН.НЕОПР.ВР., 1Л., МН.Ч. = хъркали сме
| МИН.НЕОПР.ВР., 2Л., ЕД.Ч., М.Р. = хъркал си
| МИН.НЕОПР.ВР., 2Л., ЕД.Ч., Ж.Р. = хъркала си
| МИН.НЕОПР.ВР., 2Л., ЕД.Ч., СР.Р. = хъркало си
| МИН.НЕОПР.ВР., 2Л., МН.Ч. = хъркали сте
| МИН.НЕОПР.ВР., 3Л., ЕД.Ч., М.Р. = хъркал е
| МИН.НЕОПР.ВР., 3Л., ЕД.Ч., Ж.Р. = хъркала е
| МИН.НЕОПР.ВР., 3Л., ЕД.Ч., СР.Р. = хъркало е
| МИН.НЕОПР.ВР., 3Л., МН.Ч. = хъркали са
| МИН.ПРЕД.ВР., 1Л., ЕД.Ч., М.Р. = бях хъркал
| МИН.ПРЕД.ВР., 1Л., ЕД.Ч., Ж.Р. = бях хъркала
| МИН.ПРЕД.ВР., 1Л., ЕД.Ч., СР.Р. = бях хъркало
| МИН.ПРЕД.ВР., 1Л., МН.Ч. = бяхме хъркали
| МИН.ПРЕД.ВР., 2Л., ЕД.Ч., М.Р. = беше хъркал
| МИН.ПРЕД.ВР., 2Л., ЕД.Ч., Ж.Р. = беше хъркала
| МИН.ПРЕД.ВР., 2Л., ЕД.Ч., СР.Р. = беше хъркало
| МИН.ПРЕД.ВР., 2Л., МН.Ч. = бяхте хъркали
| МИН.ПРЕД.ВР., 3Л., ЕД.Ч., М.Р. = беше хъркал
| МИН.ПРЕД.ВР., 3Л., ЕД.Ч., Ж.Р. = беше хъркала
| МИН.ПРЕД.ВР., 3Л., ЕД.Ч., СР.Р. = беше хъркало
| МИН.ПРЕД.ВР., 3Л., МН.Ч. = бяха хъркали
| БЪД.ВР., 1Л., ЕД.Ч. = ще хъркам
| БЪД.ВР., 1Л., МН.Ч. = ще хъркаме
| БЪД.ВР., 2Л., ЕД.Ч. = ще хъркаш
| БЪД.ВР., 2Л., МН.Ч. = ще хъркате
| БЪД.ВР., 3Л., ЕД.Ч. = ще хърка
| БЪД.ВР., 3Л., МН.Ч. = ще хъркат
| БЪД.ПРЕД.ВР., 1Л., ЕД.Ч., М.Р. = ще съм хъркал
| БЪД.ПРЕД.ВР., 1Л., ЕД.Ч., Ж.Р. = ще съм хъркала
| БЪД.ПРЕД.ВР., 1Л., ЕД.Ч., СР.Р. = ще съм хъркало
| БЪД.ПРЕД.ВР., 1Л., МН.Ч. = ще сме хъркали
| БЪД.ПРЕД.ВР., 2Л., ЕД.Ч., М.Р. = ще си хъркал
| БЪД.ПРЕД.ВР., 2Л., ЕД.Ч., Ж.Р. = ще си хъркала
| БЪД.ПРЕД.ВР., 2Л., ЕД.Ч., СР.Р. = ще си хъркало
| БЪД.ПРЕД.ВР., 2Л., МН.Ч. = ще сте хъркали
| БЪД.ПРЕД.ВР., 3Л., ЕД.Ч., М.Р. = ще е хъркал
| БЪД.ПРЕД.ВР., 3Л., ЕД.Ч., Ж.Р. = ще е хъркала
| БЪД.ПРЕД.ВР., 3Л., ЕД.Ч., СР.Р. = ще е хъркало
| БЪД.ПРЕД.ВР., 3Л., МН.Ч. = ще са хъркали
| БЪД.ВР. В МИН., 1Л., ЕД.Ч. = щях да хъркам
| БЪД.ВР. В МИН., 1Л., МН.Ч. = щяхме да хъркаме
| БЪД.ВР. В МИН., 2Л., ЕД.Ч. = щеше да хъркаш
| БЪД.ВР. В МИН., 2Л., МН.Ч. = щяхте да хъркате
| БЪД.ВР. В МИН., 3Л., ЕД.Ч. = щеше да хърка
| БЪД.ВР. В МИН., 3Л., МН.Ч. = щяха да хъркат
| БЪД.ПРЕД.ВР. В МИН., 1Л., ЕД.Ч., М.Р. = щях да съм хъркал
| БЪД.ПРЕД.ВР. В МИН., 1Л., ЕД.Ч., Ж.Р. = щях да съм хъркала
| БЪД.ПРЕД.ВР. В МИН., 1Л., ЕД.Ч., СР.Р. = щях да съм хъркало
| БЪД.ПРЕД.ВР. В МИН., 1Л., МН.Ч. = щяхме да сме хъркали
| БЪД.ПРЕД.ВР. В МИН., 2Л., ЕД.Ч., М.Р. = щеше да си хъркал
| БЪД.ПРЕД.ВР. В МИН., 2Л., ЕД.Ч., Ж.Р. = щеше да си хъркала
| БЪД.ПРЕД.ВР. В МИН., 2Л., ЕД.Ч., СР.Р. = щеше да си хъркало
| БЪД.ПРЕД.ВР. В МИН., 2Л., МН.Ч. = щяхте да сте хъркали
| БЪД.ПРЕД.ВР. В МИН., 3Л., ЕД.Ч., М.Р. = щеше да е хъркал
| БЪД.ПРЕД.ВР. В МИН., 3Л., ЕД.Ч., Ж.Р. = щеше да е хъркала
| БЪД.ПРЕД.ВР. В МИН., 3Л., ЕД.Ч., СР.Р. = щеше да е хъркало
| БЪД.ПРЕД.ВР. В МИН., 3Л., МН.Ч. = щяха да са хъркали
| ПР.НАКЛ., СЕГ.ВР., 1Л., ЕД.Ч., М.Р. = хъркал съм
| ПР.НАКЛ., СЕГ.ВР., 1Л., ЕД.Ч., Ж.Р. = хъркала съм
| ПР.НАКЛ., СЕГ.ВР., 1Л., ЕД.Ч., СР.Р. = хъркало съм
| ПР.НАКЛ., СЕГ.ВР., 1Л., МН.Ч. = хъркали сме
| ПР.НАКЛ., СЕГ.ВР., 2Л., ЕД.Ч., М.Р. = хъркал си
| ПР.НАКЛ., СЕГ.ВР., 2Л., ЕД.Ч., Ж.Р. = хъркала си
| ПР.НАКЛ., СЕГ.ВР., 2Л., ЕД.Ч., СР.Р. = хъркало си
| ПР.НАКЛ., СЕГ.ВР., 2Л., МН.Ч. = хъркали сте
| ПР.НАКЛ., СЕГ.ВР., 3Л., ЕД.Ч., М.Р. = хъркал (е)
| ПР.НАКЛ., СЕГ.ВР., 3Л., ЕД.Ч., Ж.Р. = хъркала (е)
| ПР.НАКЛ., СЕГ.ВР., 3Л., ЕД.Ч., СР.Р. = хъркало (е)
| ПР.НАКЛ., СЕГ.ВР., 3Л., МН.Ч. = хъркали (са)
| ПР.НАКЛ., МИН.СВ.ВР., 1Л., ЕД.Ч., М.Р. = хъркал съм
| ПР.НАКЛ., МИН.СВ.ВР., 1Л., ЕД.Ч., Ж.Р. = хъркала съм
| ПР.НАКЛ., МИН.СВ.ВР., 1Л., ЕД.Ч., СР.Р. = хъркало съм
| ПР.НАКЛ., МИН.СВ.ВР., 1Л., МН.Ч. = хъркали сме
| ПР.НАКЛ., МИН.СВ.ВР., 2Л., ЕД.Ч., М.Р. = хъркал си
| ПР.НАКЛ., МИН.СВ.ВР., 2Л., ЕД.Ч., Ж.Р. = хъркала си
| ПР.НАКЛ., МИН.СВ.ВР., 2Л., ЕД.Ч., СР.Р. = хъркало си
| ПР.НАКЛ., МИН.СВ.ВР., 2Л., МН.Ч. = хъркали сте
| ПР.НАКЛ., МИН.СВ.ВР., 3Л., ЕД.Ч., М.Р. = хъркал (е)
| ПР.НАКЛ., МИН.СВ.ВР., 3Л., ЕД.Ч., Ж.Р. = хъркала (е)
| ПР.НАКЛ., МИН.СВ.ВР., 3Л., ЕД.Ч., СР.Р. = хъркало (е)
| ПР.НАКЛ., МИН.СВ.ВР., 3Л., МН.Ч. = хъркали (са)
| ПР.НАКЛ., МИН.НЕОПР.ВР., 1Л., ЕД.Ч., М.Р. = бил съм хъркал
| ПР.НАКЛ., МИН.НЕОПР.ВР., 1Л., ЕД.Ч., Ж.Р. = била съм хъркала
| ПР.НАКЛ., МИН.НЕОПР.ВР., 1Л., ЕД.Ч., СР.Р. = било съм хъркало
| ПР.НАКЛ., МИН.НЕОПР.ВР., 1Л., МН.Ч. = били сме хъркали
| ПР.НАКЛ., МИН.НЕОПР.ВР., 2Л., ЕД.Ч., М.Р. = бил си хъркал
| ПР.НАКЛ., МИН.НЕОПР.ВР., 2Л., ЕД.Ч., Ж.Р. = била си хъркала
| ПР.НАКЛ., МИН.НЕОПР.ВР., 2Л., ЕД.Ч., СР.Р. = било си хъркало
| ПР.НАКЛ., МИН.НЕОПР.ВР., 2Л., МН.Ч. = били сте хъркали
| ПР.НАКЛ., МИН.НЕОПР.ВР., 3Л., ЕД.Ч., М.Р. = бил (е) хъркал
| ПР.НАКЛ., МИН.НЕОПР.ВР., 3Л., ЕД.Ч., Ж.Р. = била (е) хъркала
| ПР.НАКЛ., МИН.НЕОПР.ВР., 3Л., ЕД.Ч., СР.Р. = било (е) хъркало
| ПР.НАКЛ., МИН.НЕОПР.ВР., 3Л., МН.Ч. = били (са) хъркали
| ПР.НАКЛ., БЪД.ВР., 1Л., ЕД.Ч., М.Р. = щял съм да хъркам
| ПР.НАКЛ., БЪД.ВР., 1Л., ЕД.Ч., Ж.Р. = щяла съм да хъркам
| ПР.НАКЛ., БЪД.ВР., 1Л., ЕД.Ч., СР.Р. = щяло съм да хъркам
| ПР.НАКЛ., БЪД.ВР., 1Л., МН.Ч. = щели сме да хъркаме
| ПР.НАКЛ., БЪД.ВР., 2Л., ЕД.Ч., М.Р. = щял си да хъркаш
| ПР.НАКЛ., БЪД.ВР., 2Л., ЕД.Ч., Ж.Р. = щяла си да хъркаш
| ПР.НАКЛ., БЪД.ВР., 2Л., ЕД.Ч., СР.Р. = щяло си да хъркаш
| ПР.НАКЛ., БЪД.ВР., 2Л., МН.Ч. = щели сте да хъркате
| ПР.НАКЛ., БЪД.ВР., 3Л., ЕД.Ч., М.Р. = щял (е) да хърка
| ПР.НАКЛ., БЪД.ВР., 3Л., ЕД.Ч., Ж.Р. = щяла (е) да хърка
| ПР.НАКЛ., БЪД.ВР., 3Л., ЕД.Ч., СР.Р. = щяло (е) да хърка
| ПР.НАКЛ., БЪД.ВР., 3Л., МН.Ч. = щели (са) да хъркат
| ПР.НАКЛ., БЪД.ПРЕД.ВР., 1Л., ЕД.Ч., М.Р. = щял съм да съм хъркал
| ПР.НАКЛ., БЪД.ПРЕД.ВР., 1Л., ЕД.Ч., Ж.Р. = щяла съм да съм хъркала
| ПР.НАКЛ., БЪД.ПРЕД.ВР., 1Л., ЕД.Ч., СР.Р. = щяло съм да съм хъркало
| ПР.НАКЛ., БЪД.ПРЕД.ВР., 1Л., МН.Ч. = щели сме да сме хъркали
| ПР.НАКЛ., БЪД.ПРЕД.ВР., 2Л., ЕД.Ч., М.Р. = щял си да си хъркал
| ПР.НАКЛ., БЪД.ПРЕД.ВР., 2Л., ЕД.Ч., Ж.Р. = щяла си да си хъркала
| ПР.НАКЛ., БЪД.ПРЕД.ВР., 2Л., ЕД.Ч., СР.Р. = щяло си да си хъркало
| ПР.НАКЛ., БЪД.ПРЕД.ВР., 2Л., МН.Ч. = щели сте да сте хъркали
| ПР.НАКЛ., БЪД.ПРЕД.ВР., 3Л., ЕД.Ч., М.Р. = щял (е) да е хъркал
| ПР.НАКЛ., БЪД.ПРЕД.ВР., 3Л., ЕД.Ч., Ж.Р. = щяла (е) да е хъркала
| ПР.НАКЛ., БЪД.ПРЕД.ВР., 3Л., ЕД.Ч., СР.Р. = щяло (е) да е хъркало
| ПР.НАКЛ., БЪД.ПРЕД.ВР., 3Л., МН.Ч. = щели (са) да са хъркали
| УСЛОВНО НАКЛОНЕНИЕ, 1Л., ЕД.Ч., М.Р. = бих хъркал
| УСЛОВНО НАКЛОНЕНИЕ, 1Л., ЕД.Ч., Ж.Р. = бих хъркала
| УСЛОВНО НАКЛОНЕНИЕ, 1Л., ЕД.Ч., СР.Р. = бих хъркало
| УСЛОВНО НАКЛОНЕНИЕ, 1Л., МН.Ч. = бихме хъркали
| УСЛОВНО НАКЛОНЕНИЕ, 2Л., ЕД.Ч., М.Р. = би хъркал
| УСЛОВНО НАКЛОНЕНИЕ, 2Л., ЕД.Ч., Ж.Р. = би хъркала
| УСЛОВНО НАКЛОНЕНИЕ, 2Л., ЕД.Ч., СР.Р. = би хъркало
| УСЛОВНО НАКЛОНЕНИЕ, 2Л., МН.Ч. = бихте хъркали
| УСЛОВНО НАКЛОНЕНИЕ, 3Л., ЕД.Ч., М.Р. = би хъркал
| УСЛОВНО НАКЛОНЕНИЕ, 3Л., ЕД.Ч., Ж.Р. = би хъркала
| УСЛОВНО НАКЛОНЕНИЕ, 3Л., ЕД.Ч., СР.Р. = би хъркало
| УСЛОВНО НАКЛОНЕНИЕ, 3Л., МН.Ч. = биха хъркали
| ПОВЕЛИТЕЛНО НАКЛОНЕНИЕ, ЕД.Ч. = хър·кай
| ПОВЕЛИТЕЛНО НАКЛОНЕНИЕ, МН.Ч. = хър·кай·те
| МИН.СТРАД.ПРИЧ. М.Р. = хър·кан
| МИН.СТРАД.ПРИЧ. М.Р. НЕПЪЛЕН ЧЛЕН = хър·ка·ния
| МИН.СТРАД.ПРИЧ. М.Р. ПЪЛЕН ЧЛЕН = хър·ка·ни·ят
| МИН.СТРАД.ПРИЧ. Ж.Р. = хър·ка·на
| МИН.СТРАД.ПРИЧ. Ж.Р. ЧЛЕН = хър·ка·на·та
| МИН.СТРАД.ПРИЧ. СР.Р. = хър·ка·но
| МИН.СТРАД.ПРИЧ. СР.Р. ЧЛЕН = хър·ка·но·то
| МИН.СТРАД.ПРИЧ. МН.Ч. = хър·ка·ни
| МИН.СТРАД.ПРИЧ. МН.Ч. ЧЛЕН = хър·ка·ни·те
| МИН.ДЕЯТ.СВ.ПРИЧ. М.Р. = хър·кал
| МИН.ДЕЯТ.СВ.ПРИЧ. М.Р. НЕПЪЛЕН ЧЛЕН = хър·ка·лия
| МИН.ДЕЯТ.СВ.ПРИЧ. М.Р. ПЪЛЕН ЧЛЕН = хър·ка·ли·ят
| МИН.ДЕЯТ.СВ.ПРИЧ. Ж.Р. = хър·ка·ла
| МИН.ДЕЯТ.СВ.ПРИЧ. Ж.Р. ЧЛЕН = хър·ка·ла·та
| МИН.ДЕЯТ.СВ.ПРИЧ. СР.Р. = хър·ка·ло
| МИН.ДЕЯТ.СВ.ПРИЧ. СР.Р. ЧЛЕН = хър·ка·ло·то
| МИН.ДЕЯТ.СВ.ПРИЧ. МН.Ч. = хър·ка·ли
| МИН.ДЕЯТ.СВ.ПРИЧ. МН.Ч. ЧЛЕН = хър·ка·ли·те
| МИН.ДЕЯТ.НЕСВ.ПРИЧ. М.Р. = хър·кал
| МИН.ДЕЯТ.НЕСВ.ПРИЧ. М.Р. НЕПЪЛЕН ЧЛЕН = хър·ка·лия
| МИН.ДЕЯТ.НЕСВ.ПРИЧ. М.Р. ПЪЛЕН ЧЛЕН = хър·ка·ли·ят
| МИН.ДЕЯТ.НЕСВ.ПРИЧ. Ж.Р. = хър·ка·ла
| МИН.ДЕЯТ.НЕСВ.ПРИЧ. Ж.Р. ЧЛЕН = хър·ка·ла·та
| МИН.ДЕЯТ.НЕСВ.ПРИЧ. СР.Р. = хър·ка·ло
| МИН.ДЕЯТ.НЕСВ.ПРИЧ. СР.Р. ЧЛЕН = хър·ка·ло·то
| МИН.ДЕЯТ.НЕСВ.ПРИЧ. МН.Ч. = хър·ка·ли
| МИН.ДЕЯТ.НЕСВ.ПРИЧ. МН.Ч. ЧЛЕН = хър·ка·ли·те
| СЕГ.ДЕЯТ.ПРИЧ. М.Р. = хър·кащ
| СЕГ.ДЕЯТ.ПРИЧ. М.Р. НЕПЪЛЕН ЧЛЕН = хър·ка·щия
| СЕГ.ДЕЯТ.ПРИЧ. М.Р. ПЪЛЕН ЧЛЕН = хър·ка·щи·ят
| СЕГ.ДЕЯТ.ПРИЧ. Ж.Р. = хър·ка·ща
| СЕГ.ДЕЯТ.ПРИЧ. Ж.Р. ЧЛЕН = хър·ка·ща·та
| СЕГ.ДЕЯТ.ПРИЧ. СР.Р. = хър·ка·що
| СЕГ.ДЕЯТ.ПРИЧ. СР.Р. ЧЛЕН = хър·ка·що·то
| СЕГ.ДЕЯТ.ПРИЧ. МН.Ч. = хър·ка·щи
| СЕГ.ДЕЯТ.ПРИЧ. МН.Ч. ЧЛЕН = хър·ка·щи·те
| ДЕЕПРИЧАСТИЕ = хър·кай·ки
| СКРИТИ ПРЕПРАТКИ = 
[[хъркам]],
[[хъркаш]],
[[хърка]],
[[хъркаме]],
[[хъркате]],
[[хъркат]],
[[хърках]],
[[хъркахме]],
[[хъркахте]],
[[хъркаха]],
[[хъркаше]],
[[хъркай]],
[[хъркайте]],
[[хъркал]],
[[хъркалия]],
[[хъркалият]],
[[хъркала]],
[[хъркалата]],
[[хъркало]],
[[хъркалото]],
[[хъркали]],
[[хъркалите]],
[[хъркан]],
[[хъркания]],
[[хърканият]],
[[хъркана]],
[[хърканата]],
[[хъркано]],
[[хърканото]],
[[хъркани]],
[[хърканите]],
[[хъркащ]],
[[хъркащия]],
[[хъркащият]],
[[хъркаща]],
[[хъркащата]],
[[хъркащо]],
[[хъркащото]],
[[хъркащи]],
[[хъркащите]],
[[хъркайки]],
[[хъркал съм]],
[[хъркала съм]],
[[хъркало съм]],
[[хъркали сме]],
[[хъркал си]],
[[хъркала си]],
[[хъркало си]],
[[хъркали сте]],
[[хъркал е]],
[[хъркала е]],
[[хъркало е]],
[[хъркали са]],
[[бях хъркал]],
[[бях хъркала]],
[[бях хъркало]],
[[бяхме хъркали]],
[[беше хъркал]],
[[беше хъркала]],
[[беше хъркало]],
[[бяхте хъркали]],
[[бяха хъркали]],
[[ще хъркам]],
[[ще хъркаме]],
[[ще хъркаш]],
[[ще хъркате]],
[[ще хърка]],
[[ще хъркат]],
[[ще съм хъркал]],
[[ще съм хъркала]],
[[ще съм хъркало]],
[[ще сме хъркали]],
[[ще си хъркал]],
[[ще си хъркала]],
[[ще си хъркало]],
[[ще сте хъркали]],
[[ще е хъркал]],
[[ще е хъркала]],
[[ще е хъркало]],
[[ще са хъркали]],
[[щях да хъркам]],
[[щяхме да хъркаме]],
[[щеше да хъркаш]],
[[щяхте да хъркате]],
[[щеше да хърка]],
[[щяха да хъркат]],
[[щях да съм хъркал]],
[[щях да съм хъркала]],
[[щях да съм хъркало]],
[[щяхме да сме хъркали]],
[[щеше да си хъркал]],
[[щеше да си хъркала]],
[[щеше да си хъркало]],
[[щяхте да сте хъркали]],
[[щеше да е хъркал]],
[[щеше да е хъркала]],
[[щеше да е хъркало]],
[[щяха да са хъркали]],
[[бил съм хъркал]],
[[била съм хъркала]],
[[било съм хъркало]],
[[били сме хъркали]],
[[бил си хъркал]],
[[била си хъркала]],
[[било си хъркало]],
[[били сте хъркали]],
[[бил е хъркал]],
[[била е хъркала]],
[[било е хъркало]],
[[били са хъркали]],
[[щял съм да хъркам]],
[[щяла съм да хъркам]],
[[щяло съм да хъркам]],
[[щели сме да хъркаме]],
[[щял си да хъркаш]],
[[щяла си да хъркаш]],
[[щяло си да хъркаш]],
[[щели сте да хъркате]],
[[щял да хърка]],
[[щяла да хърка]],
[[щяло да хърка]],
[[щели да хъркат]],
[[щял е да хърка]],
[[щяла е да хърка]],
[[щяло е да хърка]],
[[щели са да хъркат]],
[[щял съм да съм хъркал]],
[[щяла съм да съм хъркала]],
[[щяло съм да съм хъркало]],
[[щели сме да сме хъркали]],
[[щял си да си хъркал]],
[[щяла си да си хъркала]],
[[щяло си да си хъркало]],
[[щели сте да сте хъркали]],
[[щял да е хъркал]],
[[щяла да е хъркала]],
[[щяло да е хъркало]],
[[щели да са хъркали]],
[[щял е да е хъркал]],
[[щяла е да е хъркала]],
[[щяло е да е хъркало]],
[[щели са да са хъркали]],
[[бих хъркал]],
[[бих хъркала]],
[[бих хъркало]],
[[бихме хъркали]],
[[би хъркал]],
[[би хъркала]],
[[би хъркало]],
[[бихте хъркали]],
[[биха хъркали]],
}}</text>
      <sha1>ijxex7z2hpd4gpckko3u7lakka34jhd</sha1>
    </revision>
  </page>
  <page>
    <title>Шаблон:Словоформи/хъхря</title>
    <ns>10</ns>
    <id>447001</id>
    <revision>
      <id>478983</id>
      <timestamp>2005-05-07T19:29:43Z</timestamp>
      <contributor>
        <username>Bgbot</username>
        <id>83</id>
      </contributor>
      <comment>Борислав: Шаблон със словоформи</comment>
      <model>wikitext</model>
      <format>text/x-wiki</format>
      <text bytes="19620" xml:space="preserve">{{Шаблон:Словоформи/Глагол|
  ОСНОВНА ФОРМА = хъхря
| СЕГ.ВР., 1Л., ЕД.Ч. = хъх·ря
| СЕГ.ВР., 1Л., МН.Ч. = хъх·рим
| СЕГ.ВР., 2Л., ЕД.Ч. = хъх·риш
| СЕГ.ВР., 2Л., МН.Ч. = хъх·ри·те
| СЕГ.ВР., 3Л., ЕД.Ч. = хъх·ри
| СЕГ.ВР., 3Л., МН.Ч. = хъх·рят
| МИН.СВ.ВР., 1Л., ЕД.Ч. = хъх·рих
| МИН.СВ.ВР., 1Л., МН.Ч. = хъх·рих·ме
| МИН.СВ.ВР., 2Л., ЕД.Ч. = хъх·ри
| МИН.СВ.ВР., 2Л., МН.Ч. = хъх·рих·те
| МИН.СВ.ВР., 3Л., ЕД.Ч. = хъх·ри
| МИН.СВ.ВР., 3Л., МН.Ч. = хъх·ри·ха
| МИН.НЕСВ.ВР., 1Л., ЕД.Ч. = хъх·рех
| МИН.НЕСВ.ВР., 1Л., МН.Ч. = хъх·рех·ме
| МИН.НЕСВ.ВР., 2Л., ЕД.Ч. = хъх·ре·ше
| МИН.НЕСВ.ВР., 2Л., МН.Ч. = хъх·рех·те
| МИН.НЕСВ.ВР., 3Л., ЕД.Ч. = хъх·ре·ше
| МИН.НЕСВ.ВР., 3Л., МН.Ч. = хъх·ре·ха
| МИН.НЕОПР.ВР., 1Л., ЕД.Ч., М.Р. = хъхрил съм
| МИН.НЕОПР.ВР., 1Л., ЕД.Ч., Ж.Р. = хъхрила съм
| МИН.НЕОПР.ВР., 1Л., ЕД.Ч., СР.Р. = хъхрило съм
| МИН.НЕОПР.ВР., 1Л., МН.Ч. = хъхрили сме
| МИН.НЕОПР.ВР., 2Л., ЕД.Ч., М.Р. = хъхрил си
| МИН.НЕОПР.ВР., 2Л., ЕД.Ч., Ж.Р. = хъхрила си
| МИН.НЕОПР.ВР., 2Л., ЕД.Ч., СР.Р. = хъхрило си
| МИН.НЕОПР.ВР., 2Л., МН.Ч. = хъхрили сте
| МИН.НЕОПР.ВР., 3Л., ЕД.Ч., М.Р. = хъхрил е
| МИН.НЕОПР.ВР., 3Л., ЕД.Ч., Ж.Р. = хъхрила е
| МИН.НЕОПР.ВР., 3Л., ЕД.Ч., СР.Р. = хъхрило е
| МИН.НЕОПР.ВР., 3Л., МН.Ч. = хъхрили са
| МИН.ПРЕД.ВР., 1Л., ЕД.Ч., М.Р. = бях хъхрил
| МИН.ПРЕД.ВР., 1Л., ЕД.Ч., Ж.Р. = бях хъхрила
| МИН.ПРЕД.ВР., 1Л., ЕД.Ч., СР.Р. = бях хъхрило
| МИН.ПРЕД.ВР., 1Л., МН.Ч. = бяхме хъхрили
| МИН.ПРЕД.ВР., 2Л., ЕД.Ч., М.Р. = беше хъхрил
| МИН.ПРЕД.ВР., 2Л., ЕД.Ч., Ж.Р. = беше хъхрила
| МИН.ПРЕД.ВР., 2Л., ЕД.Ч., СР.Р. = беше хъхрило
| МИН.ПРЕД.ВР., 2Л., МН.Ч. = бяхте хъхрили
| МИН.ПРЕД.ВР., 3Л., ЕД.Ч., М.Р. = беше хъхрил
| МИН.ПРЕД.ВР., 3Л., ЕД.Ч., Ж.Р. = беше хъхрила
| МИН.ПРЕД.ВР., 3Л., ЕД.Ч., СР.Р. = беше хъхрило
| МИН.ПРЕД.ВР., 3Л., МН.Ч. = бяха хъхрили
| БЪД.ВР., 1Л., ЕД.Ч. = ще хъхря
| БЪД.ВР., 1Л., МН.Ч. = ще хъхрим
| БЪД.ВР., 2Л., ЕД.Ч. = ще хъхриш
| БЪД.ВР., 2Л., МН.Ч. = ще хъхрите
| БЪД.ВР., 3Л., ЕД.Ч. = ще хъхри
| БЪД.ВР., 3Л., МН.Ч. = ще хъхрят
| БЪД.ПРЕД.ВР., 1Л., ЕД.Ч., М.Р. = ще съм хъхрил
| БЪД.ПРЕД.ВР., 1Л., ЕД.Ч., Ж.Р. = ще съм хъхрила
| БЪД.ПРЕД.ВР., 1Л., ЕД.Ч., СР.Р. = ще съм хъхрило
| БЪД.ПРЕД.ВР., 1Л., МН.Ч. = ще сме хъхрили
| БЪД.ПРЕД.ВР., 2Л., ЕД.Ч., М.Р. = ще си хъхрил
| БЪД.ПРЕД.ВР., 2Л., ЕД.Ч., Ж.Р. = ще си хъхрила
| БЪД.ПРЕД.ВР., 2Л., ЕД.Ч., СР.Р. = ще си хъхрило
| БЪД.ПРЕД.ВР., 2Л., МН.Ч. = ще сте хъхрили
| БЪД.ПРЕД.ВР., 3Л., ЕД.Ч., М.Р. = ще е хъхрил
| БЪД.ПРЕД.ВР., 3Л., ЕД.Ч., Ж.Р. = ще е хъхрила
| БЪД.ПРЕД.ВР., 3Л., ЕД.Ч., СР.Р. = ще е хъхрило
| БЪД.ПРЕД.ВР., 3Л., МН.Ч. = ще са хъхрили
| БЪД.ВР. В МИН., 1Л., ЕД.Ч. = щях да хъхря
| БЪД.ВР. В МИН., 1Л., МН.Ч. = щяхме да хъхрим
| БЪД.ВР. В МИН., 2Л., ЕД.Ч. = щеше да хъхриш
| БЪД.ВР. В МИН., 2Л., МН.Ч. = щяхте да хъхрите
| БЪД.ВР. В МИН., 3Л., ЕД.Ч. = щеше да хъхри
| БЪД.ВР. В МИН., 3Л., МН.Ч. = щяха да хъхрят
| БЪД.ПРЕД.ВР. В МИН., 1Л., ЕД.Ч., М.Р. = щях да съм хъхрил
| БЪД.ПРЕД.ВР. В МИН., 1Л., ЕД.Ч., Ж.Р. = щях да съм хъхрила
| БЪД.ПРЕД.ВР. В МИН., 1Л., ЕД.Ч., СР.Р. = щях да съм хъхрило
| БЪД.ПРЕД.ВР. В МИН., 1Л., МН.Ч. = щяхме да сме хъхрили
| БЪД.ПРЕД.ВР. В МИН., 2Л., ЕД.Ч., М.Р. = щеше да си хъхрил
| БЪД.ПРЕД.ВР. В МИН., 2Л., ЕД.Ч., Ж.Р. = щеше да си хъхрила
| БЪД.ПРЕД.ВР. В МИН., 2Л., ЕД.Ч., СР.Р. = щеше да си хъхрило
| БЪД.ПРЕД.ВР. В МИН., 2Л., МН.Ч. = щяхте да сте хъхрили
| БЪД.ПРЕД.ВР. В МИН., 3Л., ЕД.Ч., М.Р. = щеше да е хъхрил
| БЪД.ПРЕД.ВР. В МИН., 3Л., ЕД.Ч., Ж.Р. = щеше да е хъхрила
| БЪД.ПРЕД.ВР. В МИН., 3Л., ЕД.Ч., СР.Р. = щеше да е хъхрило
| БЪД.ПРЕД.ВР. В МИН., 3Л., МН.Ч. = щяха да са хъхрили
| ПР.НАКЛ., СЕГ.ВР., 1Л., ЕД.Ч., М.Р. = хъхрел съм
| ПР.НАКЛ., СЕГ.ВР., 1Л., ЕД.Ч., Ж.Р. = хъхрела съм
| ПР.НАКЛ., СЕГ.ВР., 1Л., ЕД.Ч., СР.Р. = хъхрело съм
| ПР.НАКЛ., СЕГ.ВР., 1Л., МН.Ч. = хъхрели сме
| ПР.НАКЛ., СЕГ.ВР., 2Л., ЕД.Ч., М.Р. = хъхрел си
| ПР.НАКЛ., СЕГ.ВР., 2Л., ЕД.Ч., Ж.Р. = хъхрела си
| ПР.НАКЛ., СЕГ.ВР., 2Л., ЕД.Ч., СР.Р. = хъхрело си
| ПР.НАКЛ., СЕГ.ВР., 2Л., МН.Ч. = хъхрели сте
| ПР.НАКЛ., СЕГ.ВР., 3Л., ЕД.Ч., М.Р. = хъхрел (е)
| ПР.НАКЛ., СЕГ.ВР., 3Л., ЕД.Ч., Ж.Р. = хъхрела (е)
| ПР.НАКЛ., СЕГ.ВР., 3Л., ЕД.Ч., СР.Р. = хъхрело (е)
| ПР.НАКЛ., СЕГ.ВР., 3Л., МН.Ч. = хъхрели (са)
| ПР.НАКЛ., МИН.СВ.ВР., 1Л., ЕД.Ч., М.Р. = хъхрил съм
| ПР.НАКЛ., МИН.СВ.ВР., 1Л., ЕД.Ч., Ж.Р. = хъхрила съм
| ПР.НАКЛ., МИН.СВ.ВР., 1Л., ЕД.Ч., СР.Р. = хъхрило съм
| ПР.НАКЛ., МИН.СВ.ВР., 1Л., МН.Ч. = хъхрили сме
| ПР.НАКЛ., МИН.СВ.ВР., 2Л., ЕД.Ч., М.Р. = хъхрил си
| ПР.НАКЛ., МИН.СВ.ВР., 2Л., ЕД.Ч., Ж.Р. = хъхрила си
| ПР.НАКЛ., МИН.СВ.ВР., 2Л., ЕД.Ч., СР.Р. = хъхрило си
| ПР.НАКЛ., МИН.СВ.ВР., 2Л., МН.Ч. = хъхрили сте
| ПР.НАКЛ., МИН.СВ.ВР., 3Л., ЕД.Ч., М.Р. = хъхрил (е)
| ПР.НАКЛ., МИН.СВ.ВР., 3Л., ЕД.Ч., Ж.Р. = хъхрила (е)
| ПР.НАКЛ., МИН.СВ.ВР., 3Л., ЕД.Ч., СР.Р. = хъхрило (е)
| ПР.НАКЛ., МИН.СВ.ВР., 3Л., МН.Ч. = хъхрили (са)
| ПР.НАКЛ., МИН.НЕОПР.ВР., 1Л., ЕД.Ч., М.Р. = бил съм хъхрил
| ПР.НАКЛ., МИН.НЕОПР.ВР., 1Л., ЕД.Ч., Ж.Р. = била съм хъхрила
| ПР.НАКЛ., МИН.НЕОПР.ВР., 1Л., ЕД.Ч., СР.Р. = било съм хъхрило
| ПР.НАКЛ., МИН.НЕОПР.ВР., 1Л., МН.Ч. = били сме хъхрили
| ПР.НАКЛ., МИН.НЕОПР.ВР., 2Л., ЕД.Ч., М.Р. = бил си хъхрил
| ПР.НАКЛ., МИН.НЕОПР.ВР., 2Л., ЕД.Ч., Ж.Р. = била си хъхрила
| ПР.НАКЛ., МИН.НЕОПР.ВР., 2Л., ЕД.Ч., СР.Р. = било си хъхрило
| ПР.НАКЛ., МИН.НЕОПР.ВР., 2Л., МН.Ч. = били сте хъхрили
| ПР.НАКЛ., МИН.НЕОПР.ВР., 3Л., ЕД.Ч., М.Р. = бил (е) хъхрил
| ПР.НАКЛ., МИН.НЕОПР.ВР., 3Л., ЕД.Ч., Ж.Р. = била (е) хъхрила
| ПР.НАКЛ., МИН.НЕОПР.ВР., 3Л., ЕД.Ч., СР.Р. = било (е) хъхрило
| ПР.НАКЛ., МИН.НЕОПР.ВР., 3Л., МН.Ч. = били (са) хъхрили
| ПР.НАКЛ., БЪД.ВР., 1Л., ЕД.Ч., М.Р. = щял съм да хъхря
| ПР.НАКЛ., БЪД.ВР., 1Л., ЕД.Ч., Ж.Р. = щяла съм да хъхря
| ПР.НАКЛ., БЪД.ВР., 1Л., ЕД.Ч., СР.Р. = щяло съм да хъхря
| ПР.НАКЛ., БЪД.ВР., 1Л., МН.Ч. = щели сме да хъхрим
| ПР.НАКЛ., БЪД.ВР., 2Л., ЕД.Ч., М.Р. = щял си да хъхриш
| ПР.НАКЛ., БЪД.ВР., 2Л., ЕД.Ч., Ж.Р. = щяла си да хъхриш
| ПР.НАКЛ., БЪД.ВР., 2Л., ЕД.Ч., СР.Р. = щяло си да хъхриш
| ПР.НАКЛ., БЪД.ВР., 2Л., МН.Ч. = щели сте да хъхрите
| ПР.НАКЛ., БЪД.ВР., 3Л., ЕД.Ч., М.Р. = щял (е) да хъхри
| ПР.НАКЛ., БЪД.ВР., 3Л., ЕД.Ч., Ж.Р. = щяла (е) да хъхри
| ПР.НАКЛ., БЪД.ВР., 3Л., ЕД.Ч., СР.Р. = щяло (е) да хъхри
| ПР.НАКЛ., БЪД.ВР., 3Л., МН.Ч. = щели (са) да хъхрят
| ПР.НАКЛ., БЪД.ПРЕД.ВР., 1Л., ЕД.Ч., М.Р. = щял съм да съм хъхрил
| ПР.НАКЛ., БЪД.ПРЕД.ВР., 1Л., ЕД.Ч., Ж.Р. = щяла съм да съм хъхрила
| ПР.НАКЛ., БЪД.ПРЕД.ВР., 1Л., ЕД.Ч., СР.Р. = щяло съм да съм хъхрило
| ПР.НАКЛ., БЪД.ПРЕД.ВР., 1Л., МН.Ч. = щели сме да сме хъхрили
| ПР.НАКЛ., БЪД.ПРЕД.ВР., 2Л., ЕД.Ч., М.Р. = щял си да си хъхрил
| ПР.НАКЛ., БЪД.ПРЕД.ВР., 2Л., ЕД.Ч., Ж.Р. = щяла си да си хъхрила
| ПР.НАКЛ., БЪД.ПРЕД.ВР., 2Л., ЕД.Ч., СР.Р. = щяло си да си хъхрило
| ПР.НАКЛ., БЪД.ПРЕД.ВР., 2Л., МН.Ч. = щели сте да сте хъхрили
| ПР.НАКЛ., БЪД.ПРЕД.ВР., 3Л., ЕД.Ч., М.Р. = щял (е) да е хъхрил
| ПР.НАКЛ., БЪД.ПРЕД.ВР., 3Л., ЕД.Ч., Ж.Р. = щяла (е) да е хъхрила
| ПР.НАКЛ., БЪД.ПРЕД.ВР., 3Л., ЕД.Ч., СР.Р. = щяло (е) да е хъхрило
| ПР.НАКЛ., БЪД.ПРЕД.ВР., 3Л., МН.Ч. = щели (са) да са хъхрили
| УСЛОВНО НАКЛОНЕНИЕ, 1Л., ЕД.Ч., М.Р. = бих хъхрил
| УСЛОВНО НАКЛОНЕНИЕ, 1Л., ЕД.Ч., Ж.Р. = бих хъхрила
| УСЛОВНО НАКЛОНЕНИЕ, 1Л., ЕД.Ч., СР.Р. = бих хъхрило
| УСЛОВНО НАКЛОНЕНИЕ, 1Л., МН.Ч. = бихме хъхрили
| УСЛОВНО НАКЛОНЕНИЕ, 2Л., ЕД.Ч., М.Р. = би хъхрил
| УСЛОВНО НАКЛОНЕНИЕ, 2Л., ЕД.Ч., Ж.Р. = би хъхрила
| УСЛОВНО НАКЛОНЕНИЕ, 2Л., ЕД.Ч., СР.Р. = би хъхрило
| УСЛОВНО НАКЛОНЕНИЕ, 2Л., МН.Ч. = бихте хъхрили
| УСЛОВНО НАКЛОНЕНИЕ, 3Л., ЕД.Ч., М.Р. = би хъхрил
| УСЛОВНО НАКЛОНЕНИЕ, 3Л., ЕД.Ч., Ж.Р. = би хъхрила
| УСЛОВНО НАКЛОНЕНИЕ, 3Л., ЕД.Ч., СР.Р. = би хъхрило
| УСЛОВНО НАКЛОНЕНИЕ, 3Л., МН.Ч. = биха хъхрили
| ПОВЕЛИТЕЛНО НАКЛОНЕНИЕ, ЕД.Ч. = хъх·ри
| ПОВЕЛИТЕЛНО НАКЛОНЕНИЕ, МН.Ч. = хъх·ре·те
| МИН.СТРАД.ПРИЧ. М.Р. = хъх·рен
| МИН.СТРАД.ПРИЧ. М.Р. НЕПЪЛЕН ЧЛЕН = хъх·ре·ния
| МИН.СТРАД.ПРИЧ. М.Р. ПЪЛЕН ЧЛЕН = хъх·ре·ни·ят
| МИН.СТРАД.ПРИЧ. Ж.Р. = хъх·ре·на
| МИН.СТРАД.ПРИЧ. Ж.Р. ЧЛЕН = хъх·ре·на·та
| МИН.СТРАД.ПРИЧ. СР.Р. = хъх·ре·но
| МИН.СТРАД.ПРИЧ. СР.Р. ЧЛЕН = хъх·ре·но·то
| МИН.СТРАД.ПРИЧ. МН.Ч. = хъх·ре·ни
| МИН.СТРАД.ПРИЧ. МН.Ч. ЧЛЕН = хъх·ре·ни·те
| МИН.ДЕЯТ.СВ.ПРИЧ. М.Р. = хъх·рил
| МИН.ДЕЯТ.СВ.ПРИЧ. М.Р. НЕПЪЛЕН ЧЛЕН = хъх·ри·лия
| МИН.ДЕЯТ.СВ.ПРИЧ. М.Р. ПЪЛЕН ЧЛЕН = хъх·ри·ли·ят
| МИН.ДЕЯТ.СВ.ПРИЧ. Ж.Р. = хъх·ри·ла
| МИН.ДЕЯТ.СВ.ПРИЧ. Ж.Р. ЧЛЕН = хъх·ри·ла·та
| МИН.ДЕЯТ.СВ.ПРИЧ. СР.Р. = хъх·ри·ло
| МИН.ДЕЯТ.СВ.ПРИЧ. СР.Р. ЧЛЕН = хъх·ри·ло·то
| МИН.ДЕЯТ.СВ.ПРИЧ. МН.Ч. = хъх·ри·ли
| МИН.ДЕЯТ.СВ.ПРИЧ. МН.Ч. ЧЛЕН = хъх·ри·ли·те
| МИН.ДЕЯТ.НЕСВ.ПРИЧ. М.Р. = хъх·рел
| МИН.ДЕЯТ.НЕСВ.ПРИЧ. М.Р. НЕПЪЛЕН ЧЛЕН = хъх·ре·лия
| МИН.ДЕЯТ.НЕСВ.ПРИЧ. М.Р. ПЪЛЕН ЧЛЕН = хъх·ре·ли·ят
| МИН.ДЕЯТ.НЕСВ.ПРИЧ. Ж.Р. = хъх·ре·ла
| МИН.ДЕЯТ.НЕСВ.ПРИЧ. Ж.Р. ЧЛЕН = хъх·ре·ла·та
| МИН.ДЕЯТ.НЕСВ.ПРИЧ. СР.Р. = хъх·ре·ло
| МИН.ДЕЯТ.НЕСВ.ПРИЧ. СР.Р. ЧЛЕН = хъх·ре·ло·то
| МИН.ДЕЯТ.НЕСВ.ПРИЧ. МН.Ч. = хъх·ре·ли
| МИН.ДЕЯТ.НЕСВ.ПРИЧ. МН.Ч. ЧЛЕН = хъх·ре·ли·те
| СЕГ.ДЕЯТ.ПРИЧ. М.Р. = хъх·рещ
| СЕГ.ДЕЯТ.ПРИЧ. М.Р. НЕПЪЛЕН ЧЛЕН = хъх·ре·щия
| СЕГ.ДЕЯТ.ПРИЧ. М.Р. ПЪЛЕН ЧЛЕН = хъх·ре·щи·ят
| СЕГ.ДЕЯТ.ПРИЧ. Ж.Р. = хъх·ре·ща
| СЕГ.ДЕЯТ.ПРИЧ. Ж.Р. ЧЛЕН = хъх·ре·ща·та
| СЕГ.ДЕЯТ.ПРИЧ. СР.Р. = хъх·ре·що
| СЕГ.ДЕЯТ.ПРИЧ. СР.Р. ЧЛЕН = хъх·ре·що·то
| СЕГ.ДЕЯТ.ПРИЧ. МН.Ч. = хъх·ре·щи
| СЕГ.ДЕЯТ.ПРИЧ. МН.Ч. ЧЛЕН = хъх·ре·щи·те
| ДЕЕПРИЧАСТИЕ = хъх·рей·ки
| СКРИТИ ПРЕПРАТКИ = 
[[хъхря]],
[[хъхриш]],
[[хъхри]],
[[хъхрим]],
[[хъхрите]],
[[хъхрят]],
[[хъхрих]],
[[хъхрихме]],
[[хъхрихте]],
[[хъхриха]],
[[хъхрех]],
[[хъхреше]],
[[хъхрехме]],
[[хъхрехте]],
[[хъхреха]],
[[хъхрете]],
[[хъхрил]],
[[хъхрилия]],
[[хъхрилият]],
[[хъхрила]],
[[хъхрилата]],
[[хъхрило]],
[[хъхрилото]],
[[хъхрили]],
[[хъхрилите]],
[[хъхрел]],
[[хъхрелия]],
[[хъхрелият]],
[[хъхрела]],
[[хъхрелата]],
[[хъхрело]],
[[хъхрелото]],
[[хъхрели]],
[[хъхрелите]],
[[хъхрен]],
[[хъхрения]],
[[хъхреният]],
[[хъхрена]],
[[хъхрената]],
[[хъхрено]],
[[хъхреното]],
[[хъхрени]],
[[хъхрените]],
[[хъхрещ]],
[[хъхрещия]],
[[хъхрещият]],
[[хъхреща]],
[[хъхрещата]],
[[хъхрещо]],
[[хъхрещото]],
[[хъхрещи]],
[[хъхрещите]],
[[хъхрейки]],
[[хъхрил съм]],
[[хъхрила съм]],
[[хъхрило съм]],
[[хъхрили сме]],
[[хъхрил си]],
[[хъхрила си]],
[[хъхрило си]],
[[хъхрили сте]],
[[хъхрил е]],
[[хъхрила е]],
[[хъхрило е]],
[[хъхрили са]],
[[бях хъхрил]],
[[бях хъхрила]],
[[бях хъхрило]],
[[бяхме хъхрили]],
[[беше хъхрил]],
[[беше хъхрила]],
[[беше хъхрило]],
[[бяхте хъхрили]],
[[бяха хъхрили]],
[[ще хъхря]],
[[ще хъхрим]],
[[ще хъхриш]],
[[ще хъхрите]],
[[ще хъхри]],
[[ще хъхрят]],
[[ще съм хъхрил]],
[[ще съм хъхрила]],
[[ще съм хъхрило]],
[[ще сме хъхрили]],
[[ще си хъхрил]],
[[ще си хъхрила]],
[[ще си хъхрило]],
[[ще сте хъхрили]],
[[ще е хъхрил]],
[[ще е хъхрила]],
[[ще е хъхрило]],
[[ще са хъхрили]],
[[щях да хъхря]],
[[щяхме да хъхрим]],
[[щеше да хъхриш]],
[[щяхте да хъхрите]],
[[щеше да хъхри]],
[[щяха да хъхрят]],
[[щях да съм хъхрил]],
[[щях да съм хъхрила]],
[[щях да съм хъхрило]],
[[щяхме да сме хъхрили]],
[[щеше да си хъхрил]],
[[щеше да си хъхрила]],
[[щеше да си хъхрило]],
[[щяхте да сте хъхрили]],
[[щеше да е хъхрил]],
[[щеше да е хъхрила]],
[[щеше да е хъхрило]],
[[щяха да са хъхрили]],
[[хъхрел съм]],
[[хъхрела съм]],
[[хъхрело съм]],
[[хъхрели сме]],
[[хъхрел си]],
[[хъхрела си]],
[[хъхрело си]],
[[хъхрели сте]],
[[хъхрел е]],
[[хъхрела е]],
[[хъхрело е]],
[[хъхрели са]],
[[бил съм хъхрил]],
[[била съм хъхрила]],
[[било съм хъхрило]],
[[били сме хъхрили]],
[[бил си хъхрил]],
[[била си хъхрила]],
[[било си хъхрило]],
[[били сте хъхрили]],
[[бил е хъхрил]],
[[била е хъхрила]],
[[било е хъхрило]],
[[били са хъхрили]],
[[щял съм да хъхря]],
[[щяла съм да хъхря]],
[[щяло съм да хъхря]],
[[щели сме да хъхрим]],
[[щял си да хъхриш]],
[[щяла си да хъхриш]],
[[щяло си да хъхриш]],
[[щели сте да хъхрите]],
[[щял да хъхри]],
[[щяла да хъхри]],
[[щяло да хъхри]],
[[щели да хъхрят]],
[[щял е да хъхри]],
[[щяла е да хъхри]],
[[щяло е да хъхри]],
[[щели са да хъхрят]],
[[щял съм да съм хъхрил]],
[[щяла съм да съм хъхрила]],
[[щяло съм да съм хъхрило]],
[[щели сме да сме хъхрили]],
[[щял си да си хъхрил]],
[[щяла си да си хъхрила]],
[[щяло си да си хъхрило]],
[[щели сте да сте хъхрили]],
[[щял да е хъхрил]],
[[щяла да е хъхрила]],
[[щяло да е хъхрило]],
[[щели да са хъхрили]],
[[щял е да е хъхрил]],
[[щяла е да е хъхрила]],
[[щяло е да е хъхрило]],
[[щели са да са хъхрили]],
[[бих хъхрил]],
[[бих хъхрила]],
[[бих хъхрило]],
[[бихме хъхрили]],
[[би хъхрил]],
[[би хъхрила]],
[[би хъхрило]],
[[бихте хъхрили]],
[[биха хъхрили]],
}}</text>
      <sha1>lmmbtmew1ytb8j2yvjhp92zi67fwbj3</sha1>
    </revision>
  </page>
  <page>
    <title>Шаблон:Словоформи/хъшлакувам</title>
    <ns>10</ns>
    <id>568854</id>
    <revision>
      <id>600834</id>
      <timestamp>2005-05-12T11:41:08Z</timestamp>
      <contributor>
        <username>Bgbot</username>
        <id>83</id>
      </contributor>
      <comment>Борислав: Шаблон със словоформи</comment>
      <model>wikitext</model>
      <format>text/x-wiki</format>
      <text bytes="22068" xml:space="preserve">{{Шаблон:Словоформи/Глагол|
  ОСНОВНА ФОРМА = хъшлакувам
| СЕГ.ВР., 1Л., ЕД.Ч. = хъш·ла·ку·вам
| СЕГ.ВР., 1Л., МН.Ч. = хъш·ла·ку·ва·ме
| СЕГ.ВР., 2Л., ЕД.Ч. = хъш·ла·ку·ваш
| СЕГ.ВР., 2Л., МН.Ч. = хъш·ла·ку·ва·те
| СЕГ.ВР., 3Л., ЕД.Ч. = хъш·ла·ку·ва
| СЕГ.ВР., 3Л., МН.Ч. = хъш·ла·ку·ват
| МИН.СВ.ВР., 1Л., ЕД.Ч. = хъш·ла·ку·вах
| МИН.СВ.ВР., 1Л., МН.Ч. = хъш·ла·ку·вах·ме
| МИН.СВ.ВР., 2Л., ЕД.Ч. = хъш·ла·ку·ва
| МИН.СВ.ВР., 2Л., МН.Ч. = хъш·ла·ку·вах·те
| МИН.СВ.ВР., 3Л., ЕД.Ч. = хъш·ла·ку·ва
| МИН.СВ.ВР., 3Л., МН.Ч. = хъш·ла·ку·ва·ха
| МИН.НЕСВ.ВР., 1Л., ЕД.Ч. = хъш·ла·ку·вах
| МИН.НЕСВ.ВР., 1Л., МН.Ч. = хъш·ла·ку·вах·ме
| МИН.НЕСВ.ВР., 2Л., ЕД.Ч. = хъш·ла·ку·ва·ше
| МИН.НЕСВ.ВР., 2Л., МН.Ч. = хъш·ла·ку·вах·те
| МИН.НЕСВ.ВР., 3Л., ЕД.Ч. = хъш·ла·ку·ва·ше
| МИН.НЕСВ.ВР., 3Л., МН.Ч. = хъш·ла·ку·ва·ха
| МИН.НЕОПР.ВР., 1Л., ЕД.Ч., М.Р. = хъшлакувал съм
| МИН.НЕОПР.ВР., 1Л., ЕД.Ч., Ж.Р. = хъшлакувала съм
| МИН.НЕОПР.ВР., 1Л., ЕД.Ч., СР.Р. = хъшлакувало съм
| МИН.НЕОПР.ВР., 1Л., МН.Ч. = хъшлакували сме
| МИН.НЕОПР.ВР., 2Л., ЕД.Ч., М.Р. = хъшлакувал си
| МИН.НЕОПР.ВР., 2Л., ЕД.Ч., Ж.Р. = хъшлакувала си
| МИН.НЕОПР.ВР., 2Л., ЕД.Ч., СР.Р. = хъшлакувало си
| МИН.НЕОПР.ВР., 2Л., МН.Ч. = хъшлакували сте
| МИН.НЕОПР.ВР., 3Л., ЕД.Ч., М.Р. = хъшлакувал е
| МИН.НЕОПР.ВР., 3Л., ЕД.Ч., Ж.Р. = хъшлакувала е
| МИН.НЕОПР.ВР., 3Л., ЕД.Ч., СР.Р. = хъшлакувало е
| МИН.НЕОПР.ВР., 3Л., МН.Ч. = хъшлакували са
| МИН.ПРЕД.ВР., 1Л., ЕД.Ч., М.Р. = бях хъшлакувал
| МИН.ПРЕД.ВР., 1Л., ЕД.Ч., Ж.Р. = бях хъшлакувала
| МИН.ПРЕД.ВР., 1Л., ЕД.Ч., СР.Р. = бях хъшлакувало
| МИН.ПРЕД.ВР., 1Л., МН.Ч. = бяхме хъшлакували
| МИН.ПРЕД.ВР., 2Л., ЕД.Ч., М.Р. = беше хъшлакувал
| МИН.ПРЕД.ВР., 2Л., ЕД.Ч., Ж.Р. = беше хъшлакувала
| МИН.ПРЕД.ВР., 2Л., ЕД.Ч., СР.Р. = беше хъшлакувало
| МИН.ПРЕД.ВР., 2Л., МН.Ч. = бяхте хъшлакували
| МИН.ПРЕД.ВР., 3Л., ЕД.Ч., М.Р. = беше хъшлакувал
| МИН.ПРЕД.ВР., 3Л., ЕД.Ч., Ж.Р. = беше хъшлакувала
| МИН.ПРЕД.ВР., 3Л., ЕД.Ч., СР.Р. = беше хъшлакувало
| МИН.ПРЕД.ВР., 3Л., МН.Ч. = бяха хъшлакували
| БЪД.ВР., 1Л., ЕД.Ч. = ще хъшлакувам
| БЪД.ВР., 1Л., МН.Ч. = ще хъшлакуваме
| БЪД.ВР., 2Л., ЕД.Ч. = ще хъшлакуваш
| БЪД.ВР., 2Л., МН.Ч. = ще хъшлакувате
| БЪД.ВР., 3Л., ЕД.Ч. = ще хъшлакува
| БЪД.ВР., 3Л., МН.Ч. = ще хъшлакуват
| БЪД.ПРЕД.ВР., 1Л., ЕД.Ч., М.Р. = ще съм хъшлакувал
| БЪД.ПРЕД.ВР., 1Л., ЕД.Ч., Ж.Р. = ще съм хъшлакувала
| БЪД.ПРЕД.ВР., 1Л., ЕД.Ч., СР.Р. = ще съм хъшлакувало
| БЪД.ПРЕД.ВР., 1Л., МН.Ч. = ще сме хъшлакували
| БЪД.ПРЕД.ВР., 2Л., ЕД.Ч., М.Р. = ще си хъшлакувал
| БЪД.ПРЕД.ВР., 2Л., ЕД.Ч., Ж.Р. = ще си хъшлакувала
| БЪД.ПРЕД.ВР., 2Л., ЕД.Ч., СР.Р. = ще си хъшлакувало
| БЪД.ПРЕД.ВР., 2Л., МН.Ч. = ще сте хъшлакували
| БЪД.ПРЕД.ВР., 3Л., ЕД.Ч., М.Р. = ще е хъшлакувал
| БЪД.ПРЕД.ВР., 3Л., ЕД.Ч., Ж.Р. = ще е хъшлакувала
| БЪД.ПРЕД.ВР., 3Л., ЕД.Ч., СР.Р. = ще е хъшлакувало
| БЪД.ПРЕД.ВР., 3Л., МН.Ч. = ще са хъшлакували
| БЪД.ВР. В МИН., 1Л., ЕД.Ч. = щях да хъшлакувам
| БЪД.ВР. В МИН., 1Л., МН.Ч. = щяхме да хъшлакуваме
| БЪД.ВР. В МИН., 2Л., ЕД.Ч. = щеше да хъшлакуваш
| БЪД.ВР. В МИН., 2Л., МН.Ч. = щяхте да хъшлакувате
| БЪД.ВР. В МИН., 3Л., ЕД.Ч. = щеше да хъшлакува
| БЪД.ВР. В МИН., 3Л., МН.Ч. = щяха да хъшлакуват
| БЪД.ПРЕД.ВР. В МИН., 1Л., ЕД.Ч., М.Р. = щях да съм хъшлакувал
| БЪД.ПРЕД.ВР. В МИН., 1Л., ЕД.Ч., Ж.Р. = щях да съм хъшлакувала
| БЪД.ПРЕД.ВР. В МИН., 1Л., ЕД.Ч., СР.Р. = щях да съм хъшлакувало
| БЪД.ПРЕД.ВР. В МИН., 1Л., МН.Ч. = щяхме да сме хъшлакували
| БЪД.ПРЕД.ВР. В МИН., 2Л., ЕД.Ч., М.Р. = щеше да си хъшлакувал
| БЪД.ПРЕД.ВР. В МИН., 2Л., ЕД.Ч., Ж.Р. = щеше да си хъшлакувала
| БЪД.ПРЕД.ВР. В МИН., 2Л., ЕД.Ч., СР.Р. = щеше да си хъшлакувало
| БЪД.ПРЕД.ВР. В МИН., 2Л., МН.Ч. = щяхте да сте хъшлакували
| БЪД.ПРЕД.ВР. В МИН., 3Л., ЕД.Ч., М.Р. = щеше да е хъшлакувал
| БЪД.ПРЕД.ВР. В МИН., 3Л., ЕД.Ч., Ж.Р. = щеше да е хъшлакувала
| БЪД.ПРЕД.ВР. В МИН., 3Л., ЕД.Ч., СР.Р. = щеше да е хъшлакувало
| БЪД.ПРЕД.ВР. В МИН., 3Л., МН.Ч. = щяха да са хъшлакували
| ПР.НАКЛ., СЕГ.ВР., 1Л., ЕД.Ч., М.Р. = хъшлакувал съм
| ПР.НАКЛ., СЕГ.ВР., 1Л., ЕД.Ч., Ж.Р. = хъшлакувала съм
| ПР.НАКЛ., СЕГ.ВР., 1Л., ЕД.Ч., СР.Р. = хъшлакувало съм
| ПР.НАКЛ., СЕГ.ВР., 1Л., МН.Ч. = хъшлакували сме
| ПР.НАКЛ., СЕГ.ВР., 2Л., ЕД.Ч., М.Р. = хъшлакувал си
| ПР.НАКЛ., СЕГ.ВР., 2Л., ЕД.Ч., Ж.Р. = хъшлакувала си
| ПР.НАКЛ., СЕГ.ВР., 2Л., ЕД.Ч., СР.Р. = хъшлакувало си
| ПР.НАКЛ., СЕГ.ВР., 2Л., МН.Ч. = хъшлакували сте
| ПР.НАКЛ., СЕГ.ВР., 3Л., ЕД.Ч., М.Р. = хъшлакувал (е)
| ПР.НАКЛ., СЕГ.ВР., 3Л., ЕД.Ч., Ж.Р. = хъшлакувала (е)
| ПР.НАКЛ., СЕГ.ВР., 3Л., ЕД.Ч., СР.Р. = хъшлакувало (е)
| ПР.НАКЛ., СЕГ.ВР., 3Л., МН.Ч. = хъшлакували (са)
| ПР.НАКЛ., МИН.СВ.ВР., 1Л., ЕД.Ч., М.Р. = хъшлакувал съм
| ПР.НАКЛ., МИН.СВ.ВР., 1Л., ЕД.Ч., Ж.Р. = хъшлакувала съм
| ПР.НАКЛ., МИН.СВ.ВР., 1Л., ЕД.Ч., СР.Р. = хъшлакувало съм
| ПР.НАКЛ., МИН.СВ.ВР., 1Л., МН.Ч. = хъшлакували сме
| ПР.НАКЛ., МИН.СВ.ВР., 2Л., ЕД.Ч., М.Р. = хъшлакувал си
| ПР.НАКЛ., МИН.СВ.ВР., 2Л., ЕД.Ч., Ж.Р. = хъшлакувала си
| ПР.НАКЛ., МИН.СВ.ВР., 2Л., ЕД.Ч., СР.Р. = хъшлакувало си
| ПР.НАКЛ., МИН.СВ.ВР., 2Л., МН.Ч. = хъшлакували сте
| ПР.НАКЛ., МИН.СВ.ВР., 3Л., ЕД.Ч., М.Р. = хъшлакувал (е)
| ПР.НАКЛ., МИН.СВ.ВР., 3Л., ЕД.Ч., Ж.Р. = хъшлакувала (е)
| ПР.НАКЛ., МИН.СВ.ВР., 3Л., ЕД.Ч., СР.Р. = хъшлакувало (е)
| ПР.НАКЛ., МИН.СВ.ВР., 3Л., МН.Ч. = хъшлакували (са)
| ПР.НАКЛ., МИН.НЕОПР.ВР., 1Л., ЕД.Ч., М.Р. = бил съм хъшлакувал
| ПР.НАКЛ., МИН.НЕОПР.ВР., 1Л., ЕД.Ч., Ж.Р. = била съм хъшлакувала
| ПР.НАКЛ., МИН.НЕОПР.ВР., 1Л., ЕД.Ч., СР.Р. = било съм хъшлакувало
| ПР.НАКЛ., МИН.НЕОПР.ВР., 1Л., МН.Ч. = били сме хъшлакували
| ПР.НАКЛ., МИН.НЕОПР.ВР., 2Л., ЕД.Ч., М.Р. = бил си хъшлакувал
| ПР.НАКЛ., МИН.НЕОПР.ВР., 2Л., ЕД.Ч., Ж.Р. = била си хъшлакувала
| ПР.НАКЛ., МИН.НЕОПР.ВР., 2Л., ЕД.Ч., СР.Р. = било си хъшлакувало
| ПР.НАКЛ., МИН.НЕОПР.ВР., 2Л., МН.Ч. = били сте хъшлакували
| ПР.НАКЛ., МИН.НЕОПР.ВР., 3Л., ЕД.Ч., М.Р. = бил (е) хъшлакувал
| ПР.НАКЛ., МИН.НЕОПР.ВР., 3Л., ЕД.Ч., Ж.Р. = била (е) хъшлакувала
| ПР.НАКЛ., МИН.НЕОПР.ВР., 3Л., ЕД.Ч., СР.Р. = било (е) хъшлакувало
| ПР.НАКЛ., МИН.НЕОПР.ВР., 3Л., МН.Ч. = били (са) хъшлакували
| ПР.НАКЛ., БЪД.ВР., 1Л., ЕД.Ч., М.Р. = щял съм да хъшлакувам
| ПР.НАКЛ., БЪД.ВР., 1Л., ЕД.Ч., Ж.Р. = щяла съм да хъшлакувам
| ПР.НАКЛ., БЪД.ВР., 1Л., ЕД.Ч., СР.Р. = щяло съм да хъшлакувам
| ПР.НАКЛ., БЪД.ВР., 1Л., МН.Ч. = щели сме да хъшлакуваме
| ПР.НАКЛ., БЪД.ВР., 2Л., ЕД.Ч., М.Р. = щял си да хъшлакуваш
| ПР.НАКЛ., БЪД.ВР., 2Л., ЕД.Ч., Ж.Р. = щяла си да хъшлакуваш
| ПР.НАКЛ., БЪД.ВР., 2Л., ЕД.Ч., СР.Р. = щяло си да хъшлакуваш
| ПР.НАКЛ., БЪД.ВР., 2Л., МН.Ч. = щели сте да хъшлакувате
| ПР.НАКЛ., БЪД.ВР., 3Л., ЕД.Ч., М.Р. = щял (е) да хъшлакува
| ПР.НАКЛ., БЪД.ВР., 3Л., ЕД.Ч., Ж.Р. = щяла (е) да хъшлакува
| ПР.НАКЛ., БЪД.ВР., 3Л., ЕД.Ч., СР.Р. = щяло (е) да хъшлакува
| ПР.НАКЛ., БЪД.ВР., 3Л., МН.Ч. = щели (са) да хъшлакуват
| ПР.НАКЛ., БЪД.ПРЕД.ВР., 1Л., ЕД.Ч., М.Р. = щял съм да съм хъшлакувал
| ПР.НАКЛ., БЪД.ПРЕД.ВР., 1Л., ЕД.Ч., Ж.Р. = щяла съм да съм хъшлакувала
| ПР.НАКЛ., БЪД.ПРЕД.ВР., 1Л., ЕД.Ч., СР.Р. = щяло съм да съм хъшлакувало
| ПР.НАКЛ., БЪД.ПРЕД.ВР., 1Л., МН.Ч. = щели сме да сме хъшлакували
| ПР.НАКЛ., БЪД.ПРЕД.ВР., 2Л., ЕД.Ч., М.Р. = щял си да си хъшлакувал
| ПР.НАКЛ., БЪД.ПРЕД.ВР., 2Л., ЕД.Ч., Ж.Р. = щяла си да си хъшлакувала
| ПР.НАКЛ., БЪД.ПРЕД.ВР., 2Л., ЕД.Ч., СР.Р. = щяло си да си хъшлакувало
| ПР.НАКЛ., БЪД.ПРЕД.ВР., 2Л., МН.Ч. = щели сте да сте хъшлакували
| ПР.НАКЛ., БЪД.ПРЕД.ВР., 3Л., ЕД.Ч., М.Р. = щял (е) да е хъшлакувал
| ПР.НАКЛ., БЪД.ПРЕД.ВР., 3Л., ЕД.Ч., Ж.Р. = щяла (е) да е хъшлакувала
| ПР.НАКЛ., БЪД.ПРЕД.ВР., 3Л., ЕД.Ч., СР.Р. = щяло (е) да е хъшлакувало
| ПР.НАКЛ., БЪД.ПРЕД.ВР., 3Л., МН.Ч. = щели (са) да са хъшлакували
| УСЛОВНО НАКЛОНЕНИЕ, 1Л., ЕД.Ч., М.Р. = бих хъшлакувал
| УСЛОВНО НАКЛОНЕНИЕ, 1Л., ЕД.Ч., Ж.Р. = бих хъшлакувала
| УСЛОВНО НАКЛОНЕНИЕ, 1Л., ЕД.Ч., СР.Р. = бих хъшлакувало
| УСЛОВНО НАКЛОНЕНИЕ, 1Л., МН.Ч. = бихме хъшлакували
| УСЛОВНО НАКЛОНЕНИЕ, 2Л., ЕД.Ч., М.Р. = би хъшлакувал
| УСЛОВНО НАКЛОНЕНИЕ, 2Л., ЕД.Ч., Ж.Р. = би хъшлакувала
| УСЛОВНО НАКЛОНЕНИЕ, 2Л., ЕД.Ч., СР.Р. = би хъшлакувало
| УСЛОВНО НАКЛОНЕНИЕ, 2Л., МН.Ч. = бихте хъшлакували
| УСЛОВНО НАКЛОНЕНИЕ, 3Л., ЕД.Ч., М.Р. = би хъшлакувал
| УСЛОВНО НАКЛОНЕНИЕ, 3Л., ЕД.Ч., Ж.Р. = би хъшлакувала
| УСЛОВНО НАКЛОНЕНИЕ, 3Л., ЕД.Ч., СР.Р. = би хъшлакувало
| УСЛОВНО НАКЛОНЕНИЕ, 3Л., МН.Ч. = биха хъшлакували
| ПОВЕЛИТЕЛНО НАКЛОНЕНИЕ, ЕД.Ч. = хъш·ла·ку·вай
| ПОВЕЛИТЕЛНО НАКЛОНЕНИЕ, МН.Ч. = хъш·ла·ку·вай·те
| МИН.СТРАД.ПРИЧ. М.Р. = хъш·ла·ку·ван
| МИН.СТРАД.ПРИЧ. М.Р. НЕПЪЛЕН ЧЛЕН = хъш·ла·ку·ва·ния
| МИН.СТРАД.ПРИЧ. М.Р. ПЪЛЕН ЧЛЕН = хъш·ла·ку·ва·ни·ят
| МИН.СТРАД.ПРИЧ. Ж.Р. = хъш·ла·ку·ва·на
| МИН.СТРАД.ПРИЧ. Ж.Р. ЧЛЕН = хъш·ла·ку·ва·на·та
| МИН.СТРАД.ПРИЧ. СР.Р. = хъш·ла·ку·ва·но
| МИН.СТРАД.ПРИЧ. СР.Р. ЧЛЕН = хъш·ла·ку·ва·но·то
| МИН.СТРАД.ПРИЧ. МН.Ч. = хъш·ла·ку·ва·ни
| МИН.СТРАД.ПРИЧ. МН.Ч. ЧЛЕН = хъш·ла·ку·ва·ни·те
| МИН.ДЕЯТ.СВ.ПРИЧ. М.Р. = хъш·ла·ку·вал
| МИН.ДЕЯТ.СВ.ПРИЧ. М.Р. НЕПЪЛЕН ЧЛЕН = хъш·ла·ку·ва·лия
| МИН.ДЕЯТ.СВ.ПРИЧ. М.Р. ПЪЛЕН ЧЛЕН = хъш·ла·ку·ва·ли·ят
| МИН.ДЕЯТ.СВ.ПРИЧ. Ж.Р. = хъш·ла·ку·ва·ла
| МИН.ДЕЯТ.СВ.ПРИЧ. Ж.Р. ЧЛЕН = хъш·ла·ку·ва·ла·та
| МИН.ДЕЯТ.СВ.ПРИЧ. СР.Р. = хъш·ла·ку·ва·ло
| МИН.ДЕЯТ.СВ.ПРИЧ. СР.Р. ЧЛЕН = хъш·ла·ку·ва·ло·то
| МИН.ДЕЯТ.СВ.ПРИЧ. МН.Ч. = хъш·ла·ку·ва·ли
| МИН.ДЕЯТ.СВ.ПРИЧ. МН.Ч. ЧЛЕН = хъш·ла·ку·ва·ли·те
| МИН.ДЕЯТ.НЕСВ.ПРИЧ. М.Р. = хъш·ла·ку·вал
| МИН.ДЕЯТ.НЕСВ.ПРИЧ. М.Р. НЕПЪЛЕН ЧЛЕН = хъш·ла·ку·ва·лия
| МИН.ДЕЯТ.НЕСВ.ПРИЧ. М.Р. ПЪЛЕН ЧЛЕН = хъш·ла·ку·ва·ли·ят
| МИН.ДЕЯТ.НЕСВ.ПРИЧ. Ж.Р. = хъш·ла·ку·ва·ла
| МИН.ДЕЯТ.НЕСВ.ПРИЧ. Ж.Р. ЧЛЕН = хъш·ла·ку·ва·ла·та
| МИН.ДЕЯТ.НЕСВ.ПРИЧ. СР.Р. = хъш·ла·ку·ва·ло
| МИН.ДЕЯТ.НЕСВ.ПРИЧ. СР.Р. ЧЛЕН = хъш·ла·ку·ва·ло·то
| МИН.ДЕЯТ.НЕСВ.ПРИЧ. МН.Ч. = хъш·ла·ку·ва·ли
| МИН.ДЕЯТ.НЕСВ.ПРИЧ. МН.Ч. ЧЛЕН = хъш·ла·ку·ва·ли·те
| СЕГ.ДЕЯТ.ПРИЧ. М.Р. = хъш·ла·ку·ващ
| СЕГ.ДЕЯТ.ПРИЧ. М.Р. НЕПЪЛЕН ЧЛЕН = хъш·ла·ку·ва·щия
| СЕГ.ДЕЯТ.ПРИЧ. М.Р. ПЪЛЕН ЧЛЕН = хъш·ла·ку·ва·щи·ят
| СЕГ.ДЕЯТ.ПРИЧ. Ж.Р. = хъш·ла·ку·ва·ща
| СЕГ.ДЕЯТ.ПРИЧ. Ж.Р. ЧЛЕН = хъш·ла·ку·ва·ща·та
| СЕГ.ДЕЯТ.ПРИЧ. СР.Р. = хъш·ла·ку·ва·що
| СЕГ.ДЕЯТ.ПРИЧ. СР.Р. ЧЛЕН = хъш·ла·ку·ва·що·то
| СЕГ.ДЕЯТ.ПРИЧ. МН.Ч. = хъш·ла·ку·ва·щи
| СЕГ.ДЕЯТ.ПРИЧ. МН.Ч. ЧЛЕН = хъш·ла·ку·ва·щи·те
| ДЕЕПРИЧАСТИЕ = хъш·ла·ку·вай·ки
| СКРИТИ ПРЕПРАТКИ = 
[[хъшлакувам]],
[[хъшлакуваш]],
[[хъшлакува]],
[[хъшлакуваме]],
[[хъшлакувате]],
[[хъшлакуват]],
[[хъшлакувах]],
[[хъшлакувахме]],
[[хъшлакувахте]],
[[хъшлакуваха]],
[[хъшлакуваше]],
[[хъшлакувай]],
[[хъшлакувайте]],
[[хъшлакувал]],
[[хъшлакувалия]],
[[хъшлакувалият]],
[[хъшлакувала]],
[[хъшлакувалата]],
[[хъшлакувало]],
[[хъшлакувалото]],
[[хъшлакували]],
[[хъшлакувалите]],
[[хъшлакуван]],
[[хъшлакувания]],
[[хъшлакуваният]],
[[хъшлакувана]],
[[хъшлакуваната]],
[[хъшлакувано]],
[[хъшлакуваното]],
[[хъшлакувани]],
[[хъшлакуваните]],
[[хъшлакуващ]],
[[хъшлакуващия]],
[[хъшлакуващият]],
[[хъшлакуваща]],
[[хъшлакуващата]],
[[хъшлакуващо]],
[[хъшлакуващото]],
[[хъшлакуващи]],
[[хъшлакуващите]],
[[хъшлакувайки]],
[[хъшлакувал съм]],
[[хъшлакувала съм]],
[[хъшлакувало съм]],
[[хъшлакували сме]],
[[хъшлакувал си]],
[[хъшлакувала си]],
[[хъшлакувало си]],
[[хъшлакували сте]],
[[хъшлакувал е]],
[[хъшлакувала е]],
[[хъшлакувало е]],
[[хъшлакували са]],
[[бях хъшлакувал]],
[[бях хъшлакувала]],
[[бях хъшлакувало]],
[[бяхме хъшлакували]],
[[беше хъшлакувал]],
[[беше хъшлакувала]],
[[беше хъшлакувало]],
[[бяхте хъшлакували]],
[[бяха хъшлакували]],
[[ще хъшлакувам]],
[[ще хъшлакуваме]],
[[ще хъшлакуваш]],
[[ще хъшлакувате]],
[[ще хъшлакува]],
[[ще хъшлакуват]],
[[ще съм хъшлакувал]],
[[ще съм хъшлакувала]],
[[ще съм хъшлакувало]],
[[ще сме хъшлакували]],
[[ще си хъшлакувал]],
[[ще си хъшлакувала]],
[[ще си хъшлакувало]],
[[ще сте хъшлакували]],
[[ще е хъшлакувал]],
[[ще е хъшлакувала]],
[[ще е хъшлакувало]],
[[ще са хъшлакували]],
[[щях да хъшлакувам]],
[[щяхме да хъшлакуваме]],
[[щеше да хъшлакуваш]],
[[щяхте да хъшлакувате]],
[[щеше да хъшлакува]],
[[щяха да хъшлакуват]],
[[щях да съм хъшлакувал]],
[[щях да съм хъшлакувала]],
[[щях да съм хъшлакувало]],
[[щяхме да сме хъшлакували]],
[[щеше да си хъшлакувал]],
[[щеше да си хъшлакувала]],
[[щеше да си хъшлакувало]],
[[щяхте да сте хъшлакували]],
[[щеше да е хъшлакувал]],
[[щеше да е хъшлакувала]],
[[щеше да е хъшлакувало]],
[[щяха да са хъшлакували]],
[[бил съм хъшлакувал]],
[[била съм хъшлакувала]],
[[било съм хъшлакувало]],
[[били сме хъшлакували]],
[[бил си хъшлакувал]],
[[била си хъшлакувала]],
[[било си хъшлакувало]],
[[били сте хъшлакували]],
[[бил е хъшлакувал]],
[[била е хъшлакувала]],
[[било е хъшлакувало]],
[[били са хъшлакували]],
[[щял съм да хъшлакувам]],
[[щяла съм да хъшлакувам]],
[[щяло съм да хъшлакувам]],
[[щели сме да хъшлакуваме]],
[[щял си да хъшлакуваш]],
[[щяла си да хъшлакуваш]],
[[щяло си да хъшлакуваш]],
[[щели сте да хъшлакувате]],
[[щял да хъшлакува]],
[[щяла да хъшлакува]],
[[щяло да хъшлакува]],
[[щели да хъшлакуват]],
[[щял е да хъшлакува]],
[[щяла е да хъшлакува]],
[[щяло е да хъшлакува]],
[[щели са да хъшлакуват]],
[[щял съм да съм хъшлакувал]],
[[щяла съм да съм хъшлакувала]],
[[щяло съм да съм хъшлакувало]],
[[щели сме да сме хъшлакували]],
[[щял си да си хъшлакувал]],
[[щяла си да си хъшлакувала]],
[[щяло си да си хъшлакувало]],
[[щели сте да сте хъшлакували]],
[[щял да е хъшлакувал]],
[[щяла да е хъшлакувала]],
[[щяло да е хъшлакувало]],
[[щели да са хъшлакували]],
[[щял е да е хъшлакувал]],
[[щяла е да е хъшлакувала]],
[[щяло е да е хъшлакувало]],
[[щели са да са хъшлакували]],
[[бих хъшлакувал]],
[[бих хъшлакувала]],
[[бих хъшлакувало]],
[[бихме хъшлакували]],
[[би хъшлакувал]],
[[би хъшлакувала]],
[[би хъшлакувало]],
[[бихте хъшлакували]],
[[биха хъшлакували]],
}}</text>
      <sha1>r9bguyfhvozt8jvg5i0jpg0kk9govcl</sha1>
    </revision>
  </page>
  <page>
    <title>Шаблон:break</title>
    <ns>10</ns>
    <id>287420</id>
    <revision>
      <id>1014257</id>
      <parentid>1012274</parentid>
      <timestamp>2011-08-10T18:17:57Z</timestamp>
      <contributor>
        <ip>79.100.0.27</ip>
      </contributor>
      <model>wikitext</model>
      <format>text/x-wiki</format>
      <text bytes="25" xml:space="preserve">&lt;br style="clear:both" /&gt;</text>
      <sha1>q5y5l61q0u8m4tuwcyjaqy6r6xrwe3q</sha1>
    </revision>
  </page>
  <page>
    <title>Шаблон:Словоформи/Глагол</title>
    <ns>10</ns>
    <id>267423</id>
    <revision>
      <id>1088430</id>
      <parentid>1083295</parentid>
      <timestamp>2016-06-18T13:55:49Z</timestamp>
      <contributor>
        <username>JNB45</username>
        <id>8810</id>
      </contributor>
      <model>wikitext</model>
      <format>text/x-wiki</format>
      <text bytes="19754" xml:space="preserve">Представени са всички форми на глагола '''[[{{{ОСНОВНА ФОРМА}}}]]'''. Посочени са и възможностите за пренасяне на думите, като мястото, в което думата може да се раздели, е отбелязано чрез знака ''средна точка'' ('''·''').

== Лични глаголни форми ==
=== Изявително наклонение ===
==== Сегашно време ====
{| class="forms-table detached" rules="all"
! || единствено число || множествено число
|-
! 1 лице
| {{{СЕГ.ВР., 1Л., ЕД.Ч.}}}
| {{{СЕГ.ВР., 1Л., МН.Ч.}}}
|-
! 2 лице
| {{{СЕГ.ВР., 2Л., ЕД.Ч.}}}
| {{{СЕГ.ВР., 2Л., МН.Ч.}}}
|-
! 3 лице
| {{{СЕГ.ВР., 3Л., ЕД.Ч.}}}
| {{{СЕГ.ВР., 3Л., МН.Ч.}}}
|}
{{break}}

==== Минало свършено време (аорист) ====
{| class="forms-table detached" rules="all"
! || единствено число || множествено число
|-
! 1 лице
| {{{МИН.СВ.ВР., 1Л., ЕД.Ч.}}}
| {{{МИН.СВ.ВР., 1Л., МН.Ч.}}}
|-
! 2 лице
| {{{МИН.СВ.ВР., 2Л., ЕД.Ч.}}}
| {{{МИН.СВ.ВР., 2Л., МН.Ч.}}}
|-
! 3 лице
| {{{МИН.СВ.ВР., 3Л., ЕД.Ч.}}}
| {{{МИН.СВ.ВР., 3Л., МН.Ч.}}}
|}
{{break}}

==== Минало несвършено време (имперфект) ====
{| class="forms-table detached" rules="all"
! || единствено число || множествено число
|-
! 1 лице
| {{{МИН.НЕСВ.ВР., 1Л., ЕД.Ч.}}}
| {{{МИН.НЕСВ.ВР., 1Л., МН.Ч.}}}
|-
! 2 лице
| {{{МИН.НЕСВ.ВР., 2Л., ЕД.Ч.}}}
| {{{МИН.НЕСВ.ВР., 2Л., МН.Ч.}}}
|-
! 3 лице
| {{{МИН.НЕСВ.ВР., 3Л., ЕД.Ч.}}}
| {{{МИН.НЕСВ.ВР., 3Л., МН.Ч.}}}
|}
{{break}}

==== Минало неопределено време (перфект) ====
{| class="forms-table detached" rules="all"
! rowspan="2" |
! colspan="3" | единствено число
! rowspan="2" | множествено число
|-
! мъжки род || женски род || среден род
|-
! 1 лице
| {{{МИН.НЕОПР.ВР., 1Л., ЕД.Ч., М.Р.}}}
| {{{МИН.НЕОПР.ВР., 1Л., ЕД.Ч., Ж.Р.}}}
| {{{МИН.НЕОПР.ВР., 1Л., ЕД.Ч., СР.Р.}}}
| {{{МИН.НЕОПР.ВР., 1Л., МН.Ч.}}}
|-
! 2 лице
| {{{МИН.НЕОПР.ВР., 2Л., ЕД.Ч., М.Р.}}}
| {{{МИН.НЕОПР.ВР., 2Л., ЕД.Ч., Ж.Р.}}}
| {{{МИН.НЕОПР.ВР., 2Л., ЕД.Ч., СР.Р.}}}
| {{{МИН.НЕОПР.ВР., 2Л., МН.Ч.}}}
|-
! 3 лице
| {{{МИН.НЕОПР.ВР., 3Л., ЕД.Ч., М.Р.}}}
| {{{МИН.НЕОПР.ВР., 3Л., ЕД.Ч., Ж.Р.}}}
| {{{МИН.НЕОПР.ВР., 3Л., ЕД.Ч., СР.Р.}}}
| {{{МИН.НЕОПР.ВР., 3Л., МН.Ч.}}}
|}
{{break}}

==== Минало предварително време (плусквамперфект) ====
{| class="forms-table detached" rules="all"
! rowspan="2" |
! colspan="3" | единствено число
! rowspan="2" | множествено число
|-
! мъжки род || женски род || среден род
|-
! 1 лице
| {{{МИН.ПРЕД.ВР., 1Л., ЕД.Ч., М.Р.}}}
| {{{МИН.ПРЕД.ВР., 1Л., ЕД.Ч., Ж.Р.}}}
| {{{МИН.ПРЕД.ВР., 1Л., ЕД.Ч., СР.Р.}}}
| {{{МИН.ПРЕД.ВР., 1Л., МН.Ч.}}}
|-
! 2 лице
| {{{МИН.ПРЕД.ВР., 2Л., ЕД.Ч., М.Р.}}}
| {{{МИН.ПРЕД.ВР., 2Л., ЕД.Ч., Ж.Р.}}}
| {{{МИН.ПРЕД.ВР., 2Л., ЕД.Ч., СР.Р.}}}
| {{{МИН.ПРЕД.ВР., 2Л., МН.Ч.}}}
|-
! 3 лице
| {{{МИН.ПРЕД.ВР., 3Л., ЕД.Ч., М.Р.}}}
| {{{МИН.ПРЕД.ВР., 3Л., ЕД.Ч., Ж.Р.}}}
| {{{МИН.ПРЕД.ВР., 3Л., ЕД.Ч., СР.Р.}}}
| {{{МИН.ПРЕД.ВР., 3Л., МН.Ч.}}}
|}
{{break}}

==== Бъдеще време ====
{| class="forms-table detached" rules="all"
! || единствено число || множествено число
|-
! 1 лице
| {{{БЪД.ВР., 1Л., ЕД.Ч.}}}
| {{{БЪД.ВР., 1Л., МН.Ч.}}}
|-
! 2 лице
| {{{БЪД.ВР., 2Л., ЕД.Ч.}}}
| {{{БЪД.ВР., 2Л., МН.Ч.}}}
|-
! 3 лице
| {{{БЪД.ВР., 3Л., ЕД.Ч.}}}
| {{{БЪД.ВР., 3Л., МН.Ч.}}}
|}
{{break}}

==== Бъдеще предварително време ====
{| class="forms-table detached" rules="all"
! rowspan="2" |
! colspan="3" | единствено число
! rowspan="2" | множествено число
|-
! мъжки род || женски род || среден род
|-
! 1 лице
| {{{БЪД.ПРЕД.ВР., 1Л., ЕД.Ч., М.Р.}}}
| {{{БЪД.ПРЕД.ВР., 1Л., ЕД.Ч., Ж.Р.}}}
| {{{БЪД.ПРЕД.ВР., 1Л., ЕД.Ч., СР.Р.}}}
| {{{БЪД.ПРЕД.ВР., 1Л., МН.Ч.}}}
|-
! 2 лице
| {{{БЪД.ПРЕД.ВР., 2Л., ЕД.Ч., М.Р.}}}
| {{{БЪД.ПРЕД.ВР., 2Л., ЕД.Ч., Ж.Р.}}}
| {{{БЪД.ПРЕД.ВР., 2Л., ЕД.Ч., СР.Р.}}}
| {{{БЪД.ПРЕД.ВР., 2Л., МН.Ч.}}}
|-
! 3 лице
| {{{БЪД.ПРЕД.ВР., 3Л., ЕД.Ч., М.Р.}}}
| {{{БЪД.ПРЕД.ВР., 3Л., ЕД.Ч., Ж.Р.}}}
| {{{БЪД.ПРЕД.ВР., 3Л., ЕД.Ч., СР.Р.}}}
| {{{БЪД.ПРЕД.ВР., 3Л., МН.Ч.}}}
|}
{{break}}

==== Бъдеще време в миналото ====
{| class="forms-table detached" rules="all"
! || единствено число || множествено число
|-
! 1 лице
| {{{БЪД.ВР. В МИН., 1Л., ЕД.Ч.}}}
| {{{БЪД.ВР. В МИН., 1Л., МН.Ч.}}}
|-
! 2 лице
| {{{БЪД.ВР. В МИН., 2Л., ЕД.Ч.}}}
| {{{БЪД.ВР. В МИН., 2Л., МН.Ч.}}}
|-
! 3 лице
| {{{БЪД.ВР. В МИН., 3Л., ЕД.Ч.}}}
| {{{БЪД.ВР. В МИН., 3Л., МН.Ч.}}}
|}
{{break}}

==== Бъдеще предварително време в миналото ====
{| class="forms-table detached" rules="all"
! rowspan="2" |
! colspan="3" | единствено число
! rowspan="2" | множествено число
|-
! мъжки род || женски род || среден род
|-
! 1 лице
| {{{БЪД.ПРЕД.ВР. В МИН., 1Л., ЕД.Ч., М.Р.}}}
| {{{БЪД.ПРЕД.ВР. В МИН., 1Л., ЕД.Ч., Ж.Р.}}}
| {{{БЪД.ПРЕД.ВР. В МИН., 1Л., ЕД.Ч., СР.Р.}}}
| {{{БЪД.ПРЕД.ВР. В МИН., 1Л., МН.Ч.}}}
|-
! 2 лице
| {{{БЪД.ПРЕД.ВР. В МИН., 2Л., ЕД.Ч., М.Р.}}}
| {{{БЪД.ПРЕД.ВР. В МИН., 2Л., ЕД.Ч., Ж.Р.}}}
| {{{БЪД.ПРЕД.ВР. В МИН., 2Л., ЕД.Ч., СР.Р.}}}
| {{{БЪД.ПРЕД.ВР. В МИН., 2Л., МН.Ч.}}}
|-
! 3 лице
| {{{БЪД.ПРЕД.ВР. В МИН., 3Л., ЕД.Ч., М.Р.}}}
| {{{БЪД.ПРЕД.ВР. В МИН., 3Л., ЕД.Ч., Ж.Р.}}}
| {{{БЪД.ПРЕД.ВР. В МИН., 3Л., ЕД.Ч., СР.Р.}}}
| {{{БЪД.ПРЕД.ВР. В МИН., 3Л., МН.Ч.}}}
|}
{{break}}

=== Преизказно наклонение ===
==== Сегашно време ====
{| class="forms-table detached" rules="all"
! rowspan="2" |
! colspan="3" | единствено число
! rowspan="2" | множествено число
|-
! мъжки род || женски род || среден род
|-
! 1 лице
| {{{ПР.НАКЛ., СЕГ.ВР., 1Л., ЕД.Ч., М.Р.}}}
| {{{ПР.НАКЛ., СЕГ.ВР., 1Л., ЕД.Ч., Ж.Р.}}}
| {{{ПР.НАКЛ., СЕГ.ВР., 1Л., ЕД.Ч., СР.Р.}}}
| {{{ПР.НАКЛ., СЕГ.ВР., 1Л., МН.Ч.}}}
|-
! 2 лице
| {{{ПР.НАКЛ., СЕГ.ВР., 2Л., ЕД.Ч., М.Р.}}}
| {{{ПР.НАКЛ., СЕГ.ВР., 2Л., ЕД.Ч., Ж.Р.}}}
| {{{ПР.НАКЛ., СЕГ.ВР., 2Л., ЕД.Ч., СР.Р.}}}
| {{{ПР.НАКЛ., СЕГ.ВР., 2Л., МН.Ч.}}}
|-
! 3 лице
| {{{ПР.НАКЛ., СЕГ.ВР., 3Л., ЕД.Ч., М.Р.}}}
| {{{ПР.НАКЛ., СЕГ.ВР., 3Л., ЕД.Ч., Ж.Р.}}}
| {{{ПР.НАКЛ., СЕГ.ВР., 3Л., ЕД.Ч., СР.Р.}}}
| {{{ПР.НАКЛ., СЕГ.ВР., 3Л., МН.Ч.}}}
|}
{{break}}

==== Минало свършено време (аорист) ====
{| class="forms-table detached" rules="all"
! rowspan="2" |
! colspan="3" | единствено число
! rowspan="2" | множествено число
|-
! мъжки род || женски род || среден род
|-
! 1 лице
| {{{ПР.НАКЛ., МИН.СВ.ВР., 1Л., ЕД.Ч., М.Р.}}}
| {{{ПР.НАКЛ., МИН.СВ.ВР., 1Л., ЕД.Ч., Ж.Р.}}}
| {{{ПР.НАКЛ., МИН.СВ.ВР., 1Л., ЕД.Ч., СР.Р.}}}
| {{{ПР.НАКЛ., МИН.СВ.ВР., 1Л., МН.Ч.}}}
|-
! 2 лице
| {{{ПР.НАКЛ., МИН.СВ.ВР., 2Л., ЕД.Ч., М.Р.}}}
| {{{ПР.НАКЛ., МИН.СВ.ВР., 2Л., ЕД.Ч., Ж.Р.}}}
| {{{ПР.НАКЛ., МИН.СВ.ВР., 2Л., ЕД.Ч., СР.Р.}}}
| {{{ПР.НАКЛ., МИН.СВ.ВР., 2Л., МН.Ч.}}}
|-
! 3 лице
| {{{ПР.НАКЛ., МИН.СВ.ВР., 3Л., ЕД.Ч., М.Р.}}}
| {{{ПР.НАКЛ., МИН.СВ.ВР., 3Л., ЕД.Ч., Ж.Р.}}}
| {{{ПР.НАКЛ., МИН.СВ.ВР., 3Л., ЕД.Ч., СР.Р.}}}
| {{{ПР.НАКЛ., МИН.СВ.ВР., 3Л., МН.Ч.}}}
|}
{{break}}

==== Минало несвършено време (имперфект) ====
Формите за ''минало несвършено време в преизказно наклонение'' са същите като тези за ''[[#Сегашно време 2|сегашно време в преизказно наклонение]]''.

==== Минало неопределено време (перфект) ====
{| class="forms-table detached" rules="all"
! rowspan="2" |
! colspan="3" | единствено число
! rowspan="2" | множествено число
|-
! мъжки род || женски род || среден род
|-
! 1 лице
| {{{ПР.НАКЛ., МИН.НЕОПР.ВР., 1Л., ЕД.Ч., М.Р.}}}
| {{{ПР.НАКЛ., МИН.НЕОПР.ВР., 1Л., ЕД.Ч., Ж.Р.}}}
| {{{ПР.НАКЛ., МИН.НЕОПР.ВР., 1Л., ЕД.Ч., СР.Р.}}}
| {{{ПР.НАКЛ., МИН.НЕОПР.ВР., 1Л., МН.Ч.}}}
|-
! 2 лице
| {{{ПР.НАКЛ., МИН.НЕОПР.ВР., 2Л., ЕД.Ч., М.Р.}}}
| {{{ПР.НАКЛ., МИН.НЕОПР.ВР., 2Л., ЕД.Ч., Ж.Р.}}}
| {{{ПР.НАКЛ., МИН.НЕОПР.ВР., 2Л., ЕД.Ч., СР.Р.}}}
| {{{ПР.НАКЛ., МИН.НЕОПР.ВР., 2Л., МН.Ч.}}}
|-
! 3 лице
| {{{ПР.НАКЛ., МИН.НЕОПР.ВР., 3Л., ЕД.Ч., М.Р.}}}
| {{{ПР.НАКЛ., МИН.НЕОПР.ВР., 3Л., ЕД.Ч., Ж.Р.}}}
| {{{ПР.НАКЛ., МИН.НЕОПР.ВР., 3Л., ЕД.Ч., СР.Р.}}}
| {{{ПР.НАКЛ., МИН.НЕОПР.ВР., 3Л., МН.Ч.}}}
|}
{{break}}

==== Минало предварително време (плусквамперфект) ====
Формите за ''минало предварително време в преизказно наклонение'' са същите като тези за ''[[#Минало неопределено време (перфект) 2|минало неопределено време в преизказно наклонение]]''.

==== Бъдеще време ====
{| class="forms-table detached" rules="all"
! rowspan="2" |
! colspan="3" | единствено число
! rowspan="2" | множествено число
|-
! мъжки род || женски род || среден род
|-
! 1 лице
| {{{ПР.НАКЛ., БЪД.ВР., 1Л., ЕД.Ч., М.Р.}}}
| {{{ПР.НАКЛ., БЪД.ВР., 1Л., ЕД.Ч., Ж.Р.}}}
| {{{ПР.НАКЛ., БЪД.ВР., 1Л., ЕД.Ч., СР.Р.}}}
| {{{ПР.НАКЛ., БЪД.ВР., 1Л., МН.Ч.}}}
|-
! 2 лице
| {{{ПР.НАКЛ., БЪД.ВР., 2Л., ЕД.Ч., М.Р.}}}
| {{{ПР.НАКЛ., БЪД.ВР., 2Л., ЕД.Ч., Ж.Р.}}}
| {{{ПР.НАКЛ., БЪД.ВР., 2Л., ЕД.Ч., СР.Р.}}}
| {{{ПР.НАКЛ., БЪД.ВР., 2Л., МН.Ч.}}}
|-
! 3 лице
| {{{ПР.НАКЛ., БЪД.ВР., 3Л., ЕД.Ч., М.Р.}}}
| {{{ПР.НАКЛ., БЪД.ВР., 3Л., ЕД.Ч., Ж.Р.}}}
| {{{ПР.НАКЛ., БЪД.ВР., 3Л., ЕД.Ч., СР.Р.}}}
| {{{ПР.НАКЛ., БЪД.ВР., 3Л., МН.Ч.}}}
|}
{{break}}

==== Бъдеще предварително време ====
{| class="forms-table detached" rules="all"
! rowspan="2" |
! colspan="3" | единствено число
! rowspan="2" | множествено число
|-
! мъжки род || женски род || среден род
|-
! 1 лице
| {{{ПР.НАКЛ., БЪД.ПРЕД.ВР., 1Л., ЕД.Ч., М.Р.}}}
| {{{ПР.НАКЛ., БЪД.ПРЕД.ВР., 1Л., ЕД.Ч., Ж.Р.}}}
| {{{ПР.НАКЛ., БЪД.ПРЕД.ВР., 1Л., ЕД.Ч., СР.Р.}}}
| {{{ПР.НАКЛ., БЪД.ПРЕД.ВР., 1Л., МН.Ч.}}}
|-
! 2 лице
| {{{ПР.НАКЛ., БЪД.ПРЕД.ВР., 2Л., ЕД.Ч., М.Р.}}}
| {{{ПР.НАКЛ., БЪД.ПРЕД.ВР., 2Л., ЕД.Ч., Ж.Р.}}}
| {{{ПР.НАКЛ., БЪД.ПРЕД.ВР., 2Л., ЕД.Ч., СР.Р.}}}
| {{{ПР.НАКЛ., БЪД.ПРЕД.ВР., 2Л., МН.Ч.}}}
|-
! 3 лице
| {{{ПР.НАКЛ., БЪД.ПРЕД.ВР., 3Л., ЕД.Ч., М.Р.}}}
| {{{ПР.НАКЛ., БЪД.ПРЕД.ВР., 3Л., ЕД.Ч., Ж.Р.}}}
| {{{ПР.НАКЛ., БЪД.ПРЕД.ВР., 3Л., ЕД.Ч., СР.Р.}}}
| {{{ПР.НАКЛ., БЪД.ПРЕД.ВР., 3Л., МН.Ч.}}}
|}
{{break}}

==== Бъдеще време в миналото ====
Формите за ''бъдеще време в миналото в преизказно наклонение'' са същите като тези за ''[[#Бъдеще време 2|бъдеще време в преизказно наклонение]]''.

==== Бъдеще предварително време в миналото ====
Формите за ''бъдеще предварително време в миналото в преизказно наклонение'' са същите като тези за ''[[#Бъдеще предварително време 2|бъдеще предварително време в преизказно наклонение]]''.

=== Условно наклонение ===
{| class="forms-table detached" rules="all"
! rowspan="2" |
! colspan="3" | единствено число
! rowspan="2" | множествено число
|-
! мъжки род || женски род || среден род
|-
! 1 лице
| {{{УСЛОВНО НАКЛОНЕНИЕ, 1Л., ЕД.Ч., М.Р.}}}
| {{{УСЛОВНО НАКЛОНЕНИЕ, 1Л., ЕД.Ч., Ж.Р.}}}
| {{{УСЛОВНО НАКЛОНЕНИЕ, 1Л., ЕД.Ч., СР.Р.}}}
| {{{УСЛОВНО НАКЛОНЕНИЕ, 1Л., МН.Ч.}}}
|-
! 2 лице
| {{{УСЛОВНО НАКЛОНЕНИЕ, 2Л., ЕД.Ч., М.Р.}}}
| {{{УСЛОВНО НАКЛОНЕНИЕ, 2Л., ЕД.Ч., Ж.Р.}}}
| {{{УСЛОВНО НАКЛОНЕНИЕ, 2Л., ЕД.Ч., СР.Р.}}}
| {{{УСЛОВНО НАКЛОНЕНИЕ, 2Л., МН.Ч.}}}
|-
! 3 лице
| {{{УСЛОВНО НАКЛОНЕНИЕ, 3Л., ЕД.Ч., М.Р.}}}
| {{{УСЛОВНО НАКЛОНЕНИЕ, 3Л., ЕД.Ч., Ж.Р.}}}
| {{{УСЛОВНО НАКЛОНЕНИЕ, 3Л., ЕД.Ч., СР.Р.}}}
| {{{УСЛОВНО НАКЛОНЕНИЕ, 3Л., МН.Ч.}}}
|}
{{break}}

=== Повелително наклонение ===
{| class="forms-table detached" rules="all"
! единствено число || множествено число
|-
| {{{ПОВЕЛИТЕЛНО НАКЛОНЕНИЕ, ЕД.Ч.}}}
| {{{ПОВЕЛИТЕЛНО НАКЛОНЕНИЕ, МН.Ч.}}}
|}
{{break}}

== Причастия (отглаголни прилагателни) ==

=== Минало страдателно причастие ===
{| class="forms-table detached" rules="all"
! rowspan="7" | единствено число
! rowspan="3" | мъжки род
!
| {{{МИН.СТРАД.ПРИЧ. М.Р.}}}
|-
! непълен член
| {{{МИН.СТРАД.ПРИЧ. М.Р. НЕПЪЛЕН ЧЛЕН}}}
|-
! пълен член
| {{{МИН.СТРАД.ПРИЧ. М.Р. ПЪЛЕН ЧЛЕН}}}
|-
! rowspan="2" | женски род
! 
| {{{МИН.СТРАД.ПРИЧ. Ж.Р.}}}
|-
! членувано
| {{{МИН.СТРАД.ПРИЧ. Ж.Р. ЧЛЕН}}}
|-
! rowspan="2" | среден род
!
| {{{МИН.СТРАД.ПРИЧ. СР.Р.}}}
|-
! членувано
| {{{МИН.СТРАД.ПРИЧ. СР.Р. ЧЛЕН}}}
|-
! rowspan="2" colspan="2" | множествено число
!
| {{{МИН.СТРАД.ПРИЧ. МН.Ч.}}}
|-
! членувано
| {{{МИН.СТРАД.ПРИЧ. МН.Ч. ЧЛЕН}}}
|}
{{break}}

=== Минало свършено деятелно причастие ===
{| class="forms-table detached" rules="all"
! rowspan="7" | единствено число
! rowspan="3" | мъжки род
!
| {{{МИН.ДЕЯТ.СВ.ПРИЧ. М.Р.}}}
|-
! непълен член
| {{{МИН.ДЕЯТ.СВ.ПРИЧ. М.Р. НЕПЪЛЕН ЧЛЕН}}}
|-
! пълен член
| {{{МИН.ДЕЯТ.СВ.ПРИЧ. М.Р. ПЪЛЕН ЧЛЕН}}}
|-
! rowspan="2" | женски род
! 
| {{{МИН.ДЕЯТ.СВ.ПРИЧ. Ж.Р.}}}
|-
! членувано
| {{{МИН.ДЕЯТ.СВ.ПРИЧ. Ж.Р. ЧЛЕН}}}
|-
! rowspan="2" | среден род
!
| {{{МИН.ДЕЯТ.СВ.ПРИЧ. СР.Р.}}}
|-
! членувано
| {{{МИН.ДЕЯТ.СВ.ПРИЧ. СР.Р. ЧЛЕН}}}
|-
! rowspan="2" colspan="2" | множествено число
!
| {{{МИН.ДЕЯТ.СВ.ПРИЧ. МН.Ч.}}}
|-
! членувано
| {{{МИН.ДЕЯТ.СВ.ПРИЧ. МН.Ч. ЧЛЕН}}}
|}
{{break}}

=== Минало несвършено деятелно причастие ===
{| class="forms-table detached" rules="all"
! rowspan="7" | единствено число
! rowspan="3" | мъжки род
!
| {{{МИН.ДЕЯТ.НЕСВ.ПРИЧ. М.Р.}}}
|-
! непълен член
| {{{МИН.ДЕЯТ.НЕСВ.ПРИЧ. М.Р. НЕПЪЛЕН ЧЛЕН}}}
|-
! пълен член
| {{{МИН.ДЕЯТ.НЕСВ.ПРИЧ. М.Р. ПЪЛЕН ЧЛЕН}}}
|-
! rowspan="2" | женски род
! 
| {{{МИН.ДЕЯТ.НЕСВ.ПРИЧ. Ж.Р.}}}
|-
! членувано
| {{{МИН.ДЕЯТ.НЕСВ.ПРИЧ. Ж.Р. ЧЛЕН}}}
|-
! rowspan="2" | среден род
!
| {{{МИН.ДЕЯТ.НЕСВ.ПРИЧ. СР.Р.}}}
|-
! членувано
| {{{МИН.ДЕЯТ.НЕСВ.ПРИЧ. СР.Р. ЧЛЕН}}}
|-
! rowspan="2" colspan="2" | множествено число
!
| {{{МИН.ДЕЯТ.НЕСВ.ПРИЧ. МН.Ч.}}}
|-
! членувано
| {{{МИН.ДЕЯТ.НЕСВ.ПРИЧ. МН.Ч. ЧЛЕН}}}
|}
{{break}}

=== Сегашно деятелно причастие ===
{| class="forms-table detached" rules="all"
! rowspan="7" | единствено число
! rowspan="3" | мъжки род
!
| {{{СЕГ.ДЕЯТ.ПРИЧ. М.Р.}}}
|-
! непълен член
| {{{СЕГ.ДЕЯТ.ПРИЧ. М.Р. НЕПЪЛЕН ЧЛЕН}}}
|-
! пълен член
| {{{СЕГ.ДЕЯТ.ПРИЧ. М.Р. ПЪЛЕН ЧЛЕН}}}
|-
! rowspan="2" | женски род
! 
| {{{СЕГ.ДЕЯТ.ПРИЧ. Ж.Р.}}}
|-
! членувано
| {{{СЕГ.ДЕЯТ.ПРИЧ. Ж.Р. ЧЛЕН}}}
|-
! rowspan="2" | среден род
!
| {{{СЕГ.ДЕЯТ.ПРИЧ. СР.Р.}}}
|-
! членувано
| {{{СЕГ.ДЕЯТ.ПРИЧ. СР.Р. ЧЛЕН}}}
|-
! rowspan="2" colspan="2" | множествено число
!
| {{{СЕГ.ДЕЯТ.ПРИЧ. МН.Ч.}}}
|-
! членувано
| {{{СЕГ.ДЕЯТ.ПРИЧ. МН.Ч. ЧЛЕН}}}
|}
{{break}}

== Деепричастие (отглаголно наречие) ==
{{{ДЕЕПРИЧАСТИЕ}}}
&lt;div class="hidden-links"&gt;{{{СКРИТИ ПРЕПРАТКИ}}}&lt;/div&gt;</text>
      <sha1>5ezxwzzh70nbxfo8nsuruqy5bqws1ej</sha1>
    </revision>
  </page>
</mediawiki>
